<!DOCTYPE html PUBLIC "-//W3C//DTD XHTML 1.0 Strict//EN" "http://www.w3.org/TR/xhtml1/DTD/xhtml1-strict.dtd">
<html xmlns="http://www.w3.org/1999/xhtml" xml:lang="en" lang="en">
<head>
<script id="versionArea" type="text/javascript">
//<![CDATA[
var version = {title: "TiddlyWiki", major: 2, minor: 8, revision: 1, date: new Date("June 23, 2013"), extensions: {}};

//]]>
</script>
<meta http-equiv="Content-Type" content="text/html;charset=utf-8" />
<meta content="width=device-width,initial-scale=1" name="viewport"/>
<meta name="copyright" content="
TiddlyWiki created by Jeremy Ruston, (jeremy [at] osmosoft [dot] com)

Copyright (c) Jeremy Ruston 2004-2007
Copyright (c) UnaMesa Association 2007-2012

Redistribution and use in source and binary forms, with or without modification,
are permitted provided that the following conditions are met:

Redistributions of source code must retain the above copyright notice, this
list of conditions and the following disclaimer.

Redistributions in binary form must reproduce the above copyright notice, this
list of conditions and the following disclaimer in the documentation and/or other
materials provided with the distribution.

Neither the name of the UnaMesa Association nor the names of its contributors may be
used to endorse or promote products derived from this software without specific
prior written permission.

THIS SOFTWARE IS PROVIDED BY THE COPYRIGHT HOLDERS AND CONTRIBUTORS 'AS IS' AND ANY
EXPRESS OR IMPLIED WARRANTIES, INCLUDING, BUT NOT LIMITED TO, THE IMPLIED WARRANTIES
OF MERCHANTABILITY AND FITNESS FOR A PARTICULAR PURPOSE ARE DISCLAIMED. IN NO EVENT
SHALL THE COPYRIGHT OWNER OR CONTRIBUTORS BE LIABLE FOR ANY DIRECT, INDIRECT,
INCIDENTAL, SPECIAL, EXEMPLARY, OR CONSEQUENTIAL DAMAGES (INCLUDING, BUT NOT LIMITED
TO, PROCUREMENT OF SUBSTITUTE GOODS OR SERVICES; LOSS OF USE, DATA, OR PROFITS; OR
BUSINESS INTERRUPTION) HOWEVER CAUSED AND ON ANY THEORY OF LIABILITY, WHETHER IN
CONTRACT, STRICT LIABILITY, OR TORT (INCLUDING NEGLIGENCE OR OTHERWISE) ARISING IN
ANY WAY OUT OF THE USE OF THIS SOFTWARE, EVEN IF ADVISED OF THE POSSIBILITY OF SUCH
DAMAGE.

----------------------------------------------------

This is a modified version by Henrique Matheus da Silva Lima in order to:
* Translate part of the interface to other languages
* To make this TiddlyDict dictionar responsive for smaller screens like smartphone's

" />
<!--PRE-HEAD-START-->
<!--{{{-->
<link rel='alternate' type='application/rss+xml' title='RSS' href='index.xml' />
<link rel="shortcut icon" href="http://upload.wikimedia.org/wikipedia/commons/thumb/9/97/The_Earth_seen_from_Apollo_17.jpg/240px-The_Earth_seen_from_Apollo_17.jpg" type="image/x-icon">
<!--}}}-->

<!--PRE-HEAD-END-->
<title> Sambahsa Conjugator </title>
<style id="styleArea" type="text/css">
#saveTest {display:none;}
#messageArea {display:none;}
#copyright {display:none;}
#storeArea {display:none;}
#storeArea div {padding:0.5em; margin:1em 0em 0em 0em; border-color:#fff #666 #444 #ddd; border-style:solid; border-width:2px; overflow:auto;}
#shadowArea {display:none;}
#javascriptWarning {width:100%; text-align:center; font-weight:bold; background-color:#dd1100; color:#fff; padding:1em 0em;}

#nomesearch {font-size:1.0em;}
#formulariopesquisa {width:auto;font-size:1.4em;}
#botaook {width:auto;font-size:1.0em;}
	
@media screen and (max-width: 800px)
{
	#nomesearch {font-size:1.0em;}
	#formulariopesquisa {width:auto;font-size:1.0em;}
	#botaook {width:auto;font-size:1.0em;}
}
	
@media screen and (max-width: 600px)
{
	#nomesearch {display: block; font-size:0.8em;}
	#formulariopesquisa {display: block; width:90%;font-size:1.0em; margin: auto;}
	#botaook {display: block; width:auto; font-size:1.0em; margin: 10px auto auto auto;}
}

</style>
<!--POST-HEAD-START-->

<!--POST-HEAD-END-->
</head>
<body onload="main();" onunload="if(window.unload) unload();">
<!--PRE-BODY-START-->

<!--PRE-BODY-END-->
<div id="copyright">
Welcome to TiddlyWiki created by Jeremy Ruston; Copyright &copy; 2004-2007 Jeremy Ruston, Copyright &copy; 2007-2011 UnaMesa Association
</div>
<noscript>
<div id="javascriptWarning">
This page requires JavaScript to function properly.<br /><br />If you are using Microsoft Internet Explorer you may need to click on the yellow bar above and select 'Allow Blocked Content'. You must then click 'Yes' on the following security warning.
</div>

</noscript>
<div id="saveTest"></div>
<div id="backstageCloak"></div>
<div id="backstageButton"></div>
<div id="backstageArea"><div id="backstageToolbar"></div></div>
<div id="backstage">
	<div id="backstagePanel"></div>
</div>
<div id="contentWrapper"></div>
<div id="contentStash"></div>
<div id="shadowArea">
<div title="ColorPalette">
<pre>Background: #fff
Foreground: #000
PrimaryPale: #8cf
PrimaryLight: #18f
PrimaryMid: #04b
PrimaryDark: #014
SecondaryPale: #ffc
SecondaryLight: #fe8
SecondaryMid: #db4
SecondaryDark: #841
TertiaryPale: #eee
TertiaryLight: #ccc
TertiaryMid: #999
TertiaryDark: #666
Error: #f88
</pre>
</div>
<div title="EditTemplate">
<pre>&lt;!--{{{--&gt;
&lt;div class='toolbar' macro='toolbar [[ToolbarCommands::EditToolbar]]'&gt;&lt;/div&gt;
&lt;div class='title' macro='view title'&gt;&lt;/div&gt;
&lt;div class='editor' macro='edit title'&gt;&lt;/div&gt;
&lt;div macro='annotations'&gt;&lt;/div&gt;
&lt;div class='editor' macro='edit text'&gt;&lt;/div&gt;
&lt;div class='editor' macro='edit tags'&gt;&lt;/div&gt;&lt;div class='editorFooter'&gt;&lt;span macro='message views.editor.tagPrompt'&gt;&lt;/span&gt;&lt;span macro='tagChooser excludeLists'&gt;&lt;/span&gt;&lt;/div&gt;
&lt;!--}}}--&gt;
</pre>
</div>
<div title="GettingStarted">
<pre>To get started with this blank [[TiddlyWiki]], you'll need to modify the following tiddlers:
* [[SiteTitle]] &amp; [[SiteSubtitle]]: The title and subtitle of the site, as shown above (after saving, they will also appear in the browser title bar)
* [[MainMenu]]: The menu (usually on the left)
* [[DefaultTiddlers]]: Contains the names of the tiddlers that you want to appear when the TiddlyWiki is opened
You'll also need to enter your username for signing your edits: &lt;&lt;option txtUserName&gt;&gt;
</pre>
</div>
<div title="ImportTiddlers">
<pre>&lt;&lt;importTiddlers&gt;&gt;
</pre>
</div>
<div title="MarkupPreHead">
<pre>&lt;!--{{{--&gt;
&lt;link rel='alternate' type='application/rss+xml' title='RSS' href='index.xml' /&gt;
&lt;!--}}}--&gt;
</pre>
</div>
<div title="OptionsPanel">
<pre>These [[InterfaceOptions]] for customising [[TiddlyWiki]] are saved in your browser

Your username for signing your edits. Write it as a [[WikiWord]] (eg [[JoeBloggs]])

&lt;&lt;option txtUserName&gt;&gt;
&lt;&lt;option chkSaveBackups&gt;&gt; [[SaveBackups]]
&lt;&lt;option chkAutoSave&gt;&gt; [[AutoSave]]
&lt;&lt;option chkRegExpSearch&gt;&gt; [[RegExpSearch]]
&lt;&lt;option chkCaseSensitiveSearch&gt;&gt; [[CaseSensitiveSearch]]
&lt;&lt;option chkAnimate&gt;&gt; [[EnableAnimations]]

----
Also see [[AdvancedOptions]]
</pre>
</div>
<div title="PageTemplate">
<pre>&lt;!--{{{--&gt;
&lt;div class='header' role='banner' macro='gradient vert [[ColorPalette::PrimaryLight]] [[ColorPalette::PrimaryMid]]'&gt;
&lt;div class='headerShadow'&gt;
&lt;span class='siteTitle' refresh='content' tiddler='SiteTitle'&gt;&lt;/span&gt;&amp;nbsp;
&lt;span class='siteSubtitle' refresh='content' tiddler='SiteSubtitle'&gt;&lt;/span&gt;
&lt;/div&gt;
&lt;div class='headerForeground'&gt;
&lt;span class='siteTitle' refresh='content' tiddler='SiteTitle'&gt;&lt;/span&gt;&amp;nbsp;
&lt;span class='siteSubtitle' refresh='content' tiddler='SiteSubtitle'&gt;&lt;/span&gt;
&lt;/div&gt;
&lt;/div&gt;
&lt;div id='mainMenu' role='navigation' refresh='content' tiddler='MainMenu'&gt;&lt;/div&gt;
&lt;div id='sidebar'&gt;
&lt;div id='sidebarOptions' role='navigation' refresh='content' tiddler='SideBarOptions'&gt;&lt;/div&gt;
&lt;div id='sidebarTabs' role='complementary' refresh='content' force='true' tiddler='SideBarTabs'&gt;&lt;/div&gt;
&lt;/div&gt;
&lt;div id='displayArea' role='main'&gt;
&lt;div id='messageArea'&gt;&lt;/div&gt;
&lt;div id='tiddlerDisplay'&gt;&lt;/div&gt;
&lt;/div&gt;
&lt;!--}}}--&gt;
</pre>
</div>
<div title="StyleSheetColors">
<pre>/*{{{*/
body {background:[[ColorPalette::Background]]; color:[[ColorPalette::Foreground]];}

a {color:[[ColorPalette::PrimaryMid]];}
a:hover {background-color:[[ColorPalette::PrimaryMid]]; color:[[ColorPalette::Background]];}
a img {border:0;}

h1,h2,h3,h4,h5,h6 {color:[[ColorPalette::SecondaryDark]]; background:transparent;}
h1 {border-bottom:2px solid [[ColorPalette::TertiaryLight]];}
h2,h3 {border-bottom:1px solid [[ColorPalette::TertiaryLight]];}

.button {color:[[ColorPalette::PrimaryDark]]; border:1px solid [[ColorPalette::Background]];}
.button:hover {color:[[ColorPalette::PrimaryDark]]; background:[[ColorPalette::SecondaryLight]]; border-color:[[ColorPalette::SecondaryMid]];}
.button:active {color:[[ColorPalette::Background]]; background:[[ColorPalette::SecondaryMid]]; border:1px solid [[ColorPalette::SecondaryDark]];}

.header {background:[[ColorPalette::PrimaryMid]];}
.headerShadow {color:[[ColorPalette::Foreground]];}
.headerShadow a {font-weight:normal; color:[[ColorPalette::Foreground]];}
.headerForeground {color:[[ColorPalette::Background]];}
.headerForeground a {font-weight:normal; color:[[ColorPalette::PrimaryPale]];}

.tabSelected {color:[[ColorPalette::PrimaryDark]];
	background:[[ColorPalette::TertiaryPale]];
	border-left:1px solid [[ColorPalette::TertiaryLight]];
	border-top:1px solid [[ColorPalette::TertiaryLight]];
	border-right:1px solid [[ColorPalette::TertiaryLight]];
}
.tabUnselected {color:[[ColorPalette::Background]]; background:[[ColorPalette::TertiaryMid]];}
.tabContents {color:[[ColorPalette::PrimaryDark]]; background:[[ColorPalette::TertiaryPale]]; border:1px solid [[ColorPalette::TertiaryLight]];}
.tabContents .button {border:0;}

#sidebar {}
#sidebarOptions input {border:1px solid [[ColorPalette::PrimaryMid]];}
#sidebarOptions .sliderPanel {background:[[ColorPalette::PrimaryPale]];}
#sidebarOptions .sliderPanel a {border:none;color:[[ColorPalette::PrimaryMid]];}
#sidebarOptions .sliderPanel a:hover {color:[[ColorPalette::Background]]; background:[[ColorPalette::PrimaryMid]];}
#sidebarOptions .sliderPanel a:active {color:[[ColorPalette::PrimaryMid]]; background:[[ColorPalette::Background]];}

.wizard {background:[[ColorPalette::PrimaryPale]]; border:1px solid [[ColorPalette::PrimaryMid]];}
.wizard h1 {color:[[ColorPalette::PrimaryDark]]; border:none;}
.wizard h2 {color:[[ColorPalette::Foreground]]; border:none;}
.wizardStep {background:[[ColorPalette::Background]]; color:[[ColorPalette::Foreground]];
	border:1px solid [[ColorPalette::PrimaryMid]];}
.wizardStep.wizardStepDone {background:[[ColorPalette::TertiaryLight]];}
.wizardFooter {background:[[ColorPalette::PrimaryPale]];}
.wizardFooter .status {background:[[ColorPalette::PrimaryDark]]; color:[[ColorPalette::Background]];}
.wizard .button {color:[[ColorPalette::Foreground]]; background:[[ColorPalette::SecondaryLight]]; border: 1px solid;
	border-color:[[ColorPalette::SecondaryPale]] [[ColorPalette::SecondaryDark]] [[ColorPalette::SecondaryDark]] [[ColorPalette::SecondaryPale]];}
.wizard .button:hover {color:[[ColorPalette::Foreground]]; background:[[ColorPalette::Background]];}
.wizard .button:active {color:[[ColorPalette::Background]]; background:[[ColorPalette::Foreground]]; border: 1px solid;
	border-color:[[ColorPalette::PrimaryDark]] [[ColorPalette::PrimaryPale]] [[ColorPalette::PrimaryPale]] [[ColorPalette::PrimaryDark]];}

.wizard .notChanged {background:transparent;}
.wizard .changedLocally {background:#80ff80;}
.wizard .changedServer {background:#8080ff;}
.wizard .changedBoth {background:#ff8080;}
.wizard .notFound {background:#ffff80;}
.wizard .putToServer {background:#ff80ff;}
.wizard .gotFromServer {background:#80ffff;}

#messageArea {border:1px solid [[ColorPalette::SecondaryMid]]; background:[[ColorPalette::SecondaryLight]]; color:[[ColorPalette::Foreground]];}
#messageArea .button {color:[[ColorPalette::PrimaryMid]]; background:[[ColorPalette::SecondaryPale]]; border:none;}

.popupTiddler {background:[[ColorPalette::TertiaryPale]]; border:2px solid [[ColorPalette::TertiaryMid]];}

.popup {background:[[ColorPalette::TertiaryPale]]; color:[[ColorPalette::TertiaryDark]]; border-left:1px solid [[ColorPalette::TertiaryMid]]; border-top:1px solid [[ColorPalette::TertiaryMid]]; border-right:2px solid [[ColorPalette::TertiaryDark]]; border-bottom:2px solid [[ColorPalette::TertiaryDark]];}
.popup hr {color:[[ColorPalette::PrimaryDark]]; background:[[ColorPalette::PrimaryDark]]; border-bottom:1px;}
.popup li.disabled {color:[[ColorPalette::TertiaryMid]];}
.popup li a, .popup li a:visited {color:[[ColorPalette::Foreground]]; border: none;}
.popup li a:hover {background:[[ColorPalette::SecondaryLight]]; color:[[ColorPalette::Foreground]]; border: none;}
.popup li a:active {background:[[ColorPalette::SecondaryPale]]; color:[[ColorPalette::Foreground]]; border: none;}
.popupHighlight {background:[[ColorPalette::Background]]; color:[[ColorPalette::Foreground]];}
.listBreak div {border-bottom:1px solid [[ColorPalette::TertiaryDark]];}

.tiddler .defaultCommand {font-weight:bold;}

.shadow .title {color:[[ColorPalette::TertiaryDark]];}

.title {color:[[ColorPalette::SecondaryDark]];}
.subtitle {color:[[ColorPalette::TertiaryDark]];}

.toolbar {color:[[ColorPalette::PrimaryMid]];}
.toolbar a {color:[[ColorPalette::TertiaryLight]];}
.selected .toolbar a {color:[[ColorPalette::TertiaryMid]];}
.selected .toolbar a:hover {color:[[ColorPalette::Foreground]];}

.tagging, .tagged {border:1px solid [[ColorPalette::TertiaryPale]]; background-color:[[ColorPalette::TertiaryPale]];}
.selected .tagging, .selected .tagged {background-color:[[ColorPalette::TertiaryLight]]; border:1px solid [[ColorPalette::TertiaryMid]];}
.tagging .listTitle, .tagged .listTitle {color:[[ColorPalette::PrimaryDark]];}
.tagging .button, .tagged .button {border:none;}

.footer {color:[[ColorPalette::TertiaryLight]];}
.selected .footer {color:[[ColorPalette::TertiaryMid]];}

.error, .errorButton {color:[[ColorPalette::Foreground]]; background:[[ColorPalette::Error]];}
.warning {color:[[ColorPalette::Foreground]]; background:[[ColorPalette::SecondaryPale]];}
.lowlight {background:[[ColorPalette::TertiaryLight]];}

.zoomer {background:none; color:[[ColorPalette::TertiaryMid]]; border:3px solid [[ColorPalette::TertiaryMid]];}

.imageLink, #displayArea .imageLink {background:transparent;}

.annotation {background:[[ColorPalette::SecondaryLight]]; color:[[ColorPalette::Foreground]]; border:2px solid [[ColorPalette::SecondaryMid]];}

.viewer .listTitle {list-style-type:none; margin-left:-2em;}
.viewer .button {border:1px solid [[ColorPalette::SecondaryMid]];}
.viewer blockquote {border-left:3px solid [[ColorPalette::TertiaryDark]];}

.viewer table, table.twtable {border:2px solid [[ColorPalette::TertiaryDark]];}
.viewer th, .viewer thead td, .twtable th, .twtable thead td {background:[[ColorPalette::SecondaryMid]]; border:1px solid [[ColorPalette::TertiaryDark]]; color:[[ColorPalette::Background]];}
.viewer td, .viewer tr, .twtable td, .twtable tr {border:1px solid [[ColorPalette::TertiaryDark]];}

.viewer pre {border:1px solid [[ColorPalette::SecondaryLight]]; background:[[ColorPalette::SecondaryPale]];}
.viewer code {color:[[ColorPalette::SecondaryDark]];}
.viewer hr {border:0; border-top:dashed 1px [[ColorPalette::TertiaryDark]]; color:[[ColorPalette::TertiaryDark]];}

.highlight, .marked {background:[[ColorPalette::SecondaryLight]];}

.editor input {border:1px solid [[ColorPalette::PrimaryMid]];}
.editor textarea {border:1px solid [[ColorPalette::PrimaryMid]]; width:100%;}
.editorFooter {color:[[ColorPalette::TertiaryMid]];}
.readOnly {background:[[ColorPalette::TertiaryPale]];}

#backstageArea {background:[[ColorPalette::Foreground]]; color:[[ColorPalette::TertiaryMid]];}
#backstageArea a {background:[[ColorPalette::Foreground]]; color:[[ColorPalette::Background]]; border:none;}
#backstageArea a:hover {background:[[ColorPalette::SecondaryLight]]; color:[[ColorPalette::Foreground]]; }
#backstageArea a.backstageSelTab {background:[[ColorPalette::Background]]; color:[[ColorPalette::Foreground]];}
#backstageButton a {background:none; color:[[ColorPalette::Background]]; border:none;}
#backstageButton a:hover {background:[[ColorPalette::Foreground]]; color:[[ColorPalette::Background]]; border:none;}
#backstagePanel {background:[[ColorPalette::Background]]; border-color: [[ColorPalette::Background]] [[ColorPalette::TertiaryDark]] [[ColorPalette::TertiaryDark]] [[ColorPalette::TertiaryDark]];}
.backstagePanelFooter .button {border:none; color:[[ColorPalette::Background]];}
.backstagePanelFooter .button:hover {color:[[ColorPalette::Foreground]];}
#backstageCloak {background:[[ColorPalette::Foreground]]; opacity:0.6; filter:alpha(opacity=60);}
/*}}}*/
</pre>
</div>
<div title="StyleSheetLayout">
<pre>/*{{{*/
* html .tiddler {height:1%;}

body {font-size:.75em; font-family:arial,helvetica; margin:0; padding:0;}

h1,h2,h3,h4,h5,h6 {font-weight:bold; text-decoration:none;}
h1,h2,h3 {padding-bottom:1px; margin-top:1.2em;margin-bottom:0.3em;}
h4,h5,h6 {margin-top:1em;}
h1 {font-size:1.35em;}
h2 {font-size:1.25em;}
h3 {font-size:1.1em;}
h4 {font-size:1em;}
h5 {font-size:.9em;}

hr {height:1px;}

a {text-decoration:none;}

dt {font-weight:bold;}

ol {list-style-type:decimal;}
ol ol {list-style-type:lower-alpha;}
ol ol ol {list-style-type:lower-roman;}
ol ol ol ol {list-style-type:decimal;}
ol ol ol ol ol {list-style-type:lower-alpha;}
ol ol ol ol ol ol {list-style-type:lower-roman;}
ol ol ol ol ol ol ol {list-style-type:decimal;}

.txtOptionInput {width:11em;}

#contentWrapper .chkOptionInput {border:0;}

.externalLink {text-decoration:underline;}

.indent {margin-left:3em;}
.outdent {margin-left:3em; text-indent:-3em;}
code.escaped {white-space:nowrap;}

.tiddlyLinkExisting {font-weight:bold;}
.tiddlyLinkNonExisting {font-style:italic;}

/* the 'a' is required for IE, otherwise it renders the whole tiddler in bold */
a.tiddlyLinkNonExisting.shadow {font-weight:bold;}

#mainMenu .tiddlyLinkExisting,
	#mainMenu .tiddlyLinkNonExisting,
	#sidebarTabs .tiddlyLinkNonExisting {font-weight:normal; font-style:normal;}
#sidebarTabs .tiddlyLinkExisting {font-weight:bold; font-style:normal;}

.header {position:relative;}
.header a:hover {background:transparent;}
.headerShadow {position:relative; padding:4.5em 0 1em 1em; left:-1px; top:-1px;}
.headerForeground {position:absolute; padding:4.5em 0 1em 1em; left:0; top:0;}

.siteTitle {font-size:3em;}
.siteSubtitle {font-size:1.2em;}

#mainMenu {position:absolute; left:0; width:10em; text-align:right; line-height:1.6em; padding:1.5em 0.5em 0.5em 0.5em; font-size:1.1em;}

#sidebar {position:absolute; right:3px; width:16em; font-size:.9em;}
#sidebarOptions {padding-top:0.3em;}
#sidebarOptions a {margin:0 0.2em; padding:0.2em 0.3em; display:block;}
#sidebarOptions input {margin:0.4em 0.5em;}
#sidebarOptions .sliderPanel {margin-left:1em; padding:0.5em; font-size:.85em;}
#sidebarOptions .sliderPanel a {font-weight:bold; display:inline; padding:0;}
#sidebarOptions .sliderPanel input {margin:0 0 0.3em 0;}
#sidebarTabs .tabContents {width:15em; overflow:hidden;}

.wizard {padding:0.1em 1em 0 2em;}
.wizard h1 {font-size:2em; font-weight:bold; background:none; padding:0; margin:0.4em 0 0.2em;}
.wizard h2 {font-size:1.2em; font-weight:bold; background:none; padding:0; margin:0.4em 0 0.2em;}
.wizardStep {padding:1em 1em 1em 1em;}
.wizard .button {margin:0.5em 0 0; font-size:1.2em;}
.wizardFooter {padding:0.8em 0.4em 0.8em 0;}
.wizardFooter .status {padding:0 0.4em; margin-left:1em;}
.wizard .button {padding:0.1em 0.2em;}

#messageArea {position:fixed; top:2em; right:0; margin:0.5em; padding:0.5em; z-index:2000; _position:absolute;}
.messageToolbar {display:block; text-align:right; padding:0.2em;}
#messageArea a {text-decoration:underline;}

.tiddlerPopupButton {padding:0.2em;}
.popupTiddler {position: absolute; z-index:300; padding:1em; margin:0;}

.popup {position:absolute; z-index:300; font-size:.9em; padding:0; list-style:none; margin:0;}
.popup .popupMessage {padding:0.4em;}
.popup hr {display:block; height:1px; width:auto; padding:0; margin:0.2em 0;}
.popup li.disabled {padding:0.4em;}
.popup li a {display:block; padding:0.4em; font-weight:normal; cursor:pointer;}
.listBreak {font-size:1px; line-height:1px;}
.listBreak div {margin:2px 0;}

.tabset {padding:1em 0 0 0.5em;}
.tab {margin:0 0 0 0.25em; padding:2px;}
.tabContents {padding:0.5em;}
.tabContents ul, .tabContents ol {margin:0; padding:0;}
.txtMainTab .tabContents li {list-style:none;}
.tabContents li.listLink { margin-left:.75em;}

#contentWrapper {display:block;}
#splashScreen {display:none;}

#displayArea {margin:1em 17em 0 14em;}

.toolbar {text-align:right; font-size:.9em;}

.tiddler {padding:1em 1em 0;}

.missing .viewer,.missing .title {font-style:italic;}

.title {font-size:1.6em; font-weight:bold;}

.missing .subtitle {display:none;}
.subtitle {font-size:1.1em;}

.tiddler .button {padding:0.2em 0.4em;}

.tagging {margin:0.5em 0.5em 0.5em 0; float:left; display:none;}
.isTag .tagging {display:block;}
.tagged {margin:0.5em; float:right;}
.tagging, .tagged {font-size:0.9em; padding:0.25em;}
.tagging ul, .tagged ul {list-style:none; margin:0.25em; padding:0;}
.tagClear {clear:both;}

.footer {font-size:.9em;}
.footer li {display:inline;}

.annotation {padding:0.5em; margin:0.5em;}

* html .viewer pre {width:99%; padding:0 0 1em 0;}
.viewer {line-height:1.4em; padding-top:0.5em;}
.viewer .button {margin:0 0.25em; padding:0 0.25em;}
.viewer blockquote {line-height:1.5em; padding-left:0.8em;margin-left:2.5em;}
.viewer ul, .viewer ol {margin-left:0.5em; padding-left:1.5em;}

.viewer table, table.twtable {border-collapse:collapse; margin:0.8em 1.0em;}
.viewer th, .viewer td, .viewer tr,.viewer caption,.twtable th, .twtable td, .twtable tr,.twtable caption {padding:3px;}
table.listView {font-size:0.85em; margin:0.8em 1.0em;}
table.listView th, table.listView td, table.listView tr {padding:0 3px 0 3px;}

.viewer pre {padding:0.5em; margin-left:0.5em; font-size:1.2em; line-height:1.4em; overflow:auto;}
.viewer code {font-size:1.2em; line-height:1.4em;}

.editor {font-size:1.1em;}
.editor input, .editor textarea {display:block; width:100%; font:inherit;}
.editorFooter {padding:0.25em 0; font-size:.9em;}
.editorFooter .button {padding-top:0; padding-bottom:0;}

.fieldsetFix {border:0; padding:0; margin:1px 0px;}

.zoomer {font-size:1.1em; position:absolute; overflow:hidden;}
.zoomer div {padding:1em;}

* html #backstage {width:99%;}
* html #backstageArea {width:99%;}
#backstageArea {display:none; position:relative; overflow: hidden; z-index:150; padding:0.3em 0.5em;}
#backstageToolbar {position:relative;}
#backstageArea a {font-weight:bold; margin-left:0.5em; padding:0.3em 0.5em;}
#backstageButton {display:none; position:absolute; z-index:175; top:0; right:0;}
#backstageButton a {padding:0.1em 0.4em; margin:0.1em;}
#backstage {position:relative; width:100%; z-index:50;}
#backstagePanel {display:none; z-index:100; position:absolute; width:90%; margin-left:3em; padding:1em;}
.backstagePanelFooter {padding-top:0.2em; float:right;}
.backstagePanelFooter a {padding:0.2em 0.4em;}
#backstageCloak {display:none; z-index:20; position:absolute; width:100%; height:100px;}

.whenBackstage {display:none;}
.backstageVisible .whenBackstage {display:block;}
/*}}}*/
</pre>
</div>
<div title="StyleSheetLocale">
<pre>/***
StyleSheet for use when a translation requires any css style changes.
This StyleSheet can be used directly by languages such as Chinese, Japanese and Korean which need larger font sizes.
***/
/*{{{*/
body {font-size:0.8em;}
#sidebarOptions {font-size:1.05em;}
#sidebarOptions a {font-style:normal;}
#sidebarOptions .sliderPanel {font-size:0.95em;}
.subtitle {font-size:0.8em;}
.viewer table.listView {font-size:0.95em;}
/*}}}*/
</pre>
</div>
<div title="StyleSheetPrint">
<pre>/*{{{*/
@media print {
#mainMenu, #sidebar, #messageArea, .toolbar, #backstageButton, #backstageArea {display: none !important;}
#displayArea {margin: 1em 1em 0em;}
noscript {display:none;} /* Fixes a feature in Firefox 1.5.0.2 where print preview displays the noscript content */
}
/*}}}*/
</pre>
</div>
<div title="ViewTemplate">
<pre>&lt;!--{{{--&gt;
&lt;div class='toolbar' role='navigation' macro='toolbar [[ToolbarCommands::ViewToolbar]]'&gt;&lt;/div&gt;
&lt;div class='title' macro='view title'&gt;&lt;/div&gt;
&lt;div class='subtitle'&gt;&lt;span macro='view modifier link'&gt;&lt;/span&gt;, &lt;span macro='view modified date'&gt;&lt;/span&gt; (&lt;span macro='message views.wikified.createdPrompt'&gt;&lt;/span&gt; &lt;span macro='view created date'&gt;&lt;/span&gt;)&lt;/div&gt;
&lt;div class='tagging' macro='tagging'&gt;&lt;/div&gt;
&lt;div class='tagged' macro='tags'&gt;&lt;/div&gt;
&lt;div class='viewer' macro='view text wikified'&gt;&lt;/div&gt;
&lt;div class='tagClear'&gt;&lt;/div&gt;
&lt;!--}}}--&gt;
</pre>
</div>

</div>
<!--POST-SHADOWAREA-->
<div id="storeArea">
<div title="BackstageSidebarPlugin" creator="YourName" modifier="YourName" created="201306061158" tags="systemConfig" changecount="1">
<pre>/***
|''Name:''|BackstageSidebarPlugin|
|''Description:''|Moves the sidebar to the backstage, as suggested at http://www.tiddlywiki.org/wiki/Dev:Backstage#Customization|
|''Author''|JonathanLister|
|''CodeRepository:''|n/a |
|''Version:''|0.1|
|''Comments:''|Please make comments at http://groups.google.co.uk/group/TiddlyWikiDev |
|''License''|[[BSD License|http://www.opensource.org/licenses/bsd-license.php]] |
|''~CoreVersion:''|2.4|

***/

//{{{
if(!version.extensions.BackstageSidebarPlugin) {
version.extensions.BackstageSidebarPlugin = {installed:true};

config.tasks.sidebar = {
	text: &quot;sidebar&quot;,
	tooltip: &quot;sidebar options&quot;,
	content: &quot;&lt;&lt;tiddler SideBarOptions&gt;&gt;&lt;&lt;tiddler SideBarTabs&gt;&gt;&quot;
};
config.backstageTasks.push(&quot;sidebar&quot;);

config.macros.BackstageSidebarPlugin = {
	tiddler:tiddler
};

config.macros.BackstageSidebarPlugin.init = function() {
	var tiddler = this.tiddler;
	setStylesheet(store.getTiddlerText(tiddler.title+'##Stylesheet'),'BackstageSidebarPlugin');
};

} //# end of 'install only once'
//}}}

/***
!Stylesheet

#sidebar {
	display:none;
}

!(end of Stylesheet)
***/</pre>
</div>
<div title="DefaultTiddlers" creator="YourName" modifier="YourName" created="201306061157" changecount="1">
<pre>[[search]]</pre>
</div>
<div title="Conjugation" creator="YourName" modifier="YourName" created="201401011609" modified="201502020537" tags="dic" changecount="3">
<pre>{{{
abandon	&gt;	Infinitive: abandone<br>Present: abandono, abandons, abandont, abandonm(o)s, yu abandont(e), abandone(nt)<br>Preterit: abandonim, abandon(i)st(a), abandonit, abandonam, abandonat, abandoneer<br>Future tid: abandonsiem, abandonsies, abandonsiet, abandonsiem(o)s, yu abandonsiete, abandonsient<br>Conditional: abandoniem, abandonies, abandoniet, abandoniem(o)s, yu abandoniete, abandonient<br>Prev participe: abandont / abandonen
abbrehg	&gt;	Infinitive: abbrehge<br>Present: abbrehgo, abbrehcs, abbrehct, abbrehgm(o)s, yu abbrehct(e), abbrehge(nt)<br>Preterit: abbrohgim, abbrohg(i)st(a), abbrohgit, abbrohgam, abbrohgat, abbrohgeer<br>Future tid: abbrehcsiem, abbrehcsies, abbrehcsiet, abbrehcsiem(o)s, yu abbrehcsiete, abbrehcsient<br>Conditional: abbrehgiem, abbrehgies, abbrehgiet, abbrehgiem(o)s, yu abbrehgiete, abbrehgient<br>Prev participe: abbrohct / abbrohgen
abdeh	&gt;	Infinitive: abdehe<br>Present: abdehm, abdehs, abdeht, abdehm(o)s, yu abdeht(e), abdehnt<br>Preterit: abdehsim, abdehst(a), abdehsit, abdehsam, abdehsat, abdehr<br>Future tid: abdehsiem, abdehsies, abdehsiet, abdehsiem(o)s, yu abdehsiete, abdehsient<br>Conditional: abdehiem, abdehies, abdehiet, abdehiem(o)s, yu abdehiete, abdehient<br>Prev participe: abdeht / abdehn
abdeih	&gt;	Infinitive: abdihes<br>Present: abdeihm, abdeihs, abdeiht, abdeihm(o)s, yu abdeiht(e), abdeihnt<br>Preterit: abdihsim, abdihst(a), abdihsit, abdihsam, abdihsat, abdihr<br>Future tid: abdeihsiem, abdeihsies, abdeihsiet, abdeihsiem(o)s, yu abdeihsiete, abdeihsient<br>Conditional: abdeihiem, abdeihies, abdeihiet, abdeihiem(o)s, yu abdeihiete, abdeihient<br>Prev participe: abdiht / abdihn
abdekhschat	&gt;	Infinitive: abdekhschate<br>Present: abdekhschato, abdekhschats, abdekhschat, abdekhschatm(o)s, yu abdekhschate, abdekhschate(nt)<br>Preterit: iebdekhscietim, iebdekhsciet(i)st(a), iebdekhscietit, iebdekhscietam, iebdekhscietat, iebdekhscieteer<br>Future tid: abdekhschatsiem, abdekhschatsies, abdekhschatsiet, abdekhschatsiem(o)s, yu abdekhschatsiete, abdekhschatsient<br>Conditional: abdekhschatiem, abdekhschaties, abdekhschatiet, abdekhschatiem(o)s, yu abdekhschatiete, abdekhschatient<br>Prev participe: abdekhschat / abdekhschaten
abeih	&gt;	Infinitive: abihes<br>Present: abeihm, abeihs, abeiht, abeihm(o)s, yu abeiht(e), abeihnt<br>Preterit: abihsim, abihst(a), abihsit, abihsam, abihsat, abihr<br>Future tid: abeihsiem, abeihsies, abeihsiet, abeihsiem(o)s, yu abeihsiete, abeihsient<br>Conditional: abeihiem, abeihies, abeihiet, abeihiem(o)s, yu abeihiete, abeihient<br>Prev participe: abiht / abihn
abfeug	&gt;	Infinitive: abfuges<br>Present: abfeugo, abfeucs, abfeuct, abfeugm(o)s, yu abfeuct(e), abfeuge(nt)<br>Preterit: abfugim, abfug(i)st(a), abfugit, abfugam, abfugat, abfugeer<br>Future tid: abfeucsiem, abfeucsies, abfeucsiet, abfeucsiem(o)s, yu abfeucsiete, abfeucsient<br>Conditional: abfeugiem, abfeugies, abfeugiet, abfeugiem(o)s, yu abfeugiete, abfeugient<br>Prev participe: abfuct / abfugen
abgeir	&gt;	Infinitive: abgires<br>Present: abgeiro, abgeirs, abgeirt, abgeirm(o)s, yu abgeirt(e), abgeire(nt)<br>Preterit: abgirim, abgir(i)st(a), abgirit, abgiram, abgirat, abgireer<br>Future tid: abgeirsiem, abgeirsies, abgeirsiet, abgeirsiem(o)s, yu abgeirsiete, abgeirsient<br>Conditional: abgeiriem, abgeiries, abgeiriet, abgeiriem(o)s, yu abgeiriete, abgeirient<br>Prev participe: abgirt / abgiren
abghend	&gt;	Infinitive: abghende<br>Present: abghendo, abghends, abghendt, abghendm(o)s, yu abghendt(e), abghende(nt)<br>Preterit: abghensim, abghens(i)st(a), abghensit, abghensam, abghensat, abghenseer<br>Future tid: abghendsiem, abghendsies, abghendsiet, abghendsiem(o)s, yu abghendsiete, abghendsient<br>Conditional: abghendiem, abghendies, abghendiet, abghendiem(o)s, yu abghendiete, abghendient<br>Prev participe: abghens / abghenden
abgwah	&gt;	Infinitive: abgwahe<br>Present: abgwahm, abgwahs, abgwaht, abgwahm(o)s, yu abgwaht(e), abgwahnt<br>Preterit: abgwahsim, abgwahst(a), abgwahsit, abgwahsam, abgwahsat, abgwahr<br>Future tid: abgwahsiem, abgwahsies, abgwahsiet, abgwahsiem(o)s, yu abgwahsiete, abgwahsient<br>Conditional: abgwahiem, abgwahies, abgwahiet, abgwahiem(o)s, yu abgwahiete, abgwahient<br>Prev participe: abgwaht / abgwahn
abhorr	&gt;	Infinitive: abhorre<br>Present: abhorro, abhorrs, abhorrt, abhorrm(o)s, yu abhorrt(e), abhorre(nt)<br>Preterit: abhorsim, abhors(i)st(a), abhorsit, abhorsam, abhorsat, abhorseer<br>Future tid: abhorrsiem, abhorrsies, abhorrsiet, abhorrsiem(o)s, yu abhorrsiete, abhorrsient<br>Conditional: abhorriem, abhorries, abhorriet, abhorriem(o)s, yu abhorriete, abhorrient<br>Prev participe: abhors / abhorren
abkap	&gt;	Infinitive: abkape<br>Present: abkapo, abkaps, abkapt, abkapm(o)s, yu abkapt(e), abkape(nt)<br>Preterit: abkiepim, abkiep(i)st(a), abkiepit, abkiepam, abkiepat, abkiepeer<br>Future tid: abkapsiem, abkapsies, abkapsiet, abkapsiem(o)s, yu abkapsiete, abkapsient<br>Conditional: abkapiem, abkapies, abkapiet, abkapiem(o)s, yu abkapiete, abkapient<br>Prev participe: abkapt / abkapen
abkwah	&gt;	Infinitive: abkwahe<br>Present: abkwahm, abkwahs, abkwaht, abkwahm(o)s, yu abkwaht(e), abkwahnt<br>Preterit: abkwahsim, abkwahst(a), abkwahsit, abkwahsam, abkwahsat, abkwahr<br>Future tid: abkwahsiem, abkwahsies, abkwahsiet, abkwahsiem(o)s, yu abkwahsiete, abkwahsient<br>Conditional: abkwahiem, abkwahies, abkwahiet, abkwahiem(o)s, yu abkwahiete, abkwahient<br>Prev participe: abkwaht / abkwahn
ablehnc	&gt;	Infinitive: ablehnce<br>Present: ablehnco, ablehncs, ablehnct, ablehncm(o)s, yu ablehnct(e), ablehnce(nt)<br>Preterit: ablohncim, ablohnc(i)st(a), ablohncit, ablohncam, ablohncat, ablohnceer<br>Future tid: ablehncsiem, ablehncsies, ablehncsiet, ablehncsiem(o)s, yu ablehncsiete, ablehncsient<br>Conditional: ablehnciem, ablehncies, ablehnciet, ablehnciem(o)s, yu ablehnciete, ablehncient<br>Prev participe: ablohnct / ablohncen
ablinekw	&gt;	Infinitive: ablinkwes<br>Present: ablinkwo, ablinkws, ablinkwt, ablinkwm(o)s, yu ablinkwt(e), ablinkwnt<br>Preterit: ablikwim, ablikwst(a), ablikwit, ablikwam, ablikwat, ablikweer<br>Future tid: ablinkwsiem, ablinkwsies, ablinkwsiet, ablinkwsiem(o)s, yu ablinkwsiete, ablinkwsient<br>Conditional: ablinkwiem, ablinkwies, ablinkwiet, ablinkwiem(o)s, yu ablinkwiete, ablinkwient<br>Prev participe: ablikwt / ablikwn
abneih	&gt;	Infinitive: abnihes<br>Present: abneihm, abneihs, abneiht, abneihm(o)s, yu abneiht(e), abneihnt<br>Preterit: abnihsim, abnihst(a), abnihsit, abnihsam, abnihsat, abnihr<br>Future tid: abneihsiem, abneihsies, abneihsiet, abneihsiem(o)s, yu abneihsiete, abneihsient<br>Conditional: abneihiem, abneihies, abneihiet, abneihiem(o)s, yu abneihiete, abneihient<br>Prev participe: abniht / abnihn
aboleih	&gt;	Infinitive: abolihes<br>Present: aboleihm, aboleihs, aboleiht, aboleihm(o)s, yu aboleiht(e), aboleihnt<br>Preterit: abolihsim, abolihst(a), abolihsit, abolihsam, abolihsat, abolihr<br>Future tid: aboleihsiem, aboleihsies, aboleihsiet, aboleihsiem(o)s, yu aboleihsiete, aboleihsient<br>Conditional: aboleihiem, aboleihies, aboleihiet, aboleihiem(o)s, yu aboleihiete, aboleihient<br>Prev participe: aboliht / abolihn
abonn	&gt;	Infinitive: abonne<br>Present: abonno, abonns, abonnt, abonnm(o)s, yu abonnt(e), abonne(nt)<br>Preterit: abonnim, abonn(i)st(a), abonnit, abonnam, abonnat, abonneer<br>Future tid: abonnsiem, abonnsies, abonnsiet, abonnsiem(o)s, yu abonnsiete, abonnsient<br>Conditional: abonniem, abonnies, abonniet, abonniem(o)s, yu abonniete, abonnient<br>Prev participe: abonnt / abonnen
abor	&gt;	Infinitive: abore<br>Present: aboro, abors, abort, aborm(o)s, yu abort(e), abore(nt)<br>Preterit: aborim, abor(i)st(a), aborit, aboram, aborat, aboreer<br>Future tid: aborsiem, aborsies, aborsiet, aborsiem(o)s, yu aborsiete, aborsient<br>Conditional: aboriem, abories, aboriet, aboriem(o)s, yu aboriete, aborient<br>Prev participe: abort / aboren
aborde	&gt;	Infinitive: aborde<br>Present: io aborde, abordes, abordet, abordems, yu abordet(e), abordent<br>Preterit: abordim, abordist(a), abordit, abordam, abordat, abordeer<br>Future tid: abordesiem, abordesies, abordesiet, abordesiem(o)s, yu abordesiete, abordesient<br>Conditional: abordiem, abordies, abordiet, abordiem(o)s, yu abordiete, abordient<br>Prev participe: abordet / aborden
abpersne	&gt;	Infinitive: abpersne<br>Present: io abpersne, abpersnes, abpersnet, abpersnems, yu abpersnet(e), abpersnent<br>Preterit: abpersnim, abpersnist(a), abpersnit, abpersnam, abpersnat, abpersneer<br>Future tid: abpersnesiem, abpersnesies, abpersnesiet, abpersnesiem(o)s, yu abpersnesiete, abpersnesient<br>Conditional: abpersniem, abpersnies, abpersniet, abpersniem(o)s, yu abpersniete, abpersnient<br>Prev participe: abpersnet / abpersnen
abpleuk	&gt;	Infinitive: abplukes<br>Present: abpleuko, abpleucs, abpleuct, abpleukm(o)s, yu abpleuct(e), abpleuke(nt)<br>Preterit: abplukim, abpluk(i)st(a), abplukit, abplukam, abplukat, abplukeer<br>Future tid: abpleucsiem, abpleucsies, abpleucsiet, abpleucsiem(o)s, yu abpleucsiete, abpleucsient<br>Conditional: abpleukiem, abpleukies, abpleukiet, abpleukiem(o)s, yu abpleukiete, abpleukient<br>Prev participe: abpluct / abpluken
absleub	&gt;	Infinitive: abslubes<br>Present: absleubo, absleups, absleupt, absleubm(o)s, yu absleupt(e), absleube(nt)<br>Preterit: abslubim, abslub(i)st(a), abslubit, abslubam, abslubat, abslubeer<br>Future tid: absleupsiem, absleupsies, absleupsiet, absleupsiem(o)s, yu absleupsiete, absleupsient<br>Conditional: absleubiem, absleubies, absleubiet, absleubiem(o)s, yu absleubiete, absleubient<br>Prev participe: abslupt / absluben
absmeu	&gt;	Infinitive: absmeue<br>Present: absmeum, absmeus, absmeut, absmeum(o)s, yu absmeut(e), absmeunt<br>Preterit: absmeusim, absmeust(a), absmeusit, absmeam, absmeat, absmeur<br>Future tid: absmeusiem, absmeusies, absmeusiet, absmeusiem(o)s, yu absmeusiete, absmeusient<br>Conditional: absmeiem, absmeies, absmeiet, absmeiem(o)s, yu absmeiete, absmeient<br>Prev participe: absmeut / absmeun
absorb	&gt;	Infinitive: absorbe<br>Present: absorbo, absorps, absorpt, absorbm(o)s, yu absorpt(e), absorbe(nt)<br>Preterit: absorbim, absorb(i)st(a), absorbit, absorbam, absorbat, absorbeer<br>Future tid: absorpsiem, absorpsies, absorpsiet, absorpsiem(o)s, yu absorpsiete, absorpsient<br>Conditional: absorbiem, absorbies, absorbiet, absorbiem(o)s, yu absorbiete, absorbient<br>Prev participe: absorpt / absorben
absorben	&gt;	Infinitive: absorbnes<br>Present: absorbno, absorbens, absorbent, absorbnm(o)s, yu absorbent(e), absorbne(nt)<br>Preterit: absorbim, absorb(i)st(a), absorbit, absorbam, absorbat, absorbeer<br>Future tid: absorbensiem, absorbensies, absorbensiet, absorbensiem(o)s, yu absorbensiete, absorbensient<br>Conditional: absorbniem, absorbnies, absorbniet, absorbniem(o)s, yu absorbniete, absorbnient<br>Prev participe: absorpt / absorben
abstauneih	&gt;	Infinitive: abstaunihes<br>Present: abstauneihm, abstauneihs, abstauneiht, abstauneihm(o)s, yu abstauneiht(e), abstauneihnt<br>Preterit: abstaunihsim, abstaunihst(a), abstaunihsit, abstaunihsam, abstaunihsat, abstaunihr<br>Future tid: abstauneihsiem, abstauneihsies, abstauneihsiet, abstauneihsiem(o)s, yu abstauneihsiete, abstauneihsient<br>Conditional: abstauneihiem, abstauneihies, abstauneihiet, abstauneihiem(o)s, yu abstauneihiete, abstauneihient<br>Prev participe: abstauniht / abstaunihn
abstehm	&gt;	Infinitive: abstehme<br>Present: abstehmo, abstehms, abstehmt, abstehmm(o)s, yu abstehmt(e), abstehme(nt)<br>Preterit: abstohmim, abstohm(i)st(a), abstohmit, abstohmam, abstohmat, abstohmeer<br>Future tid: abstehmsiem, abstehmsies, abstehmsiet, abstehmsiem(o)s, yu abstehmsiete, abstehmsient<br>Conditional: abstehmiem, abstehmies, abstehmiet, abstehmiem(o)s, yu abstehmiete, abstehmient<br>Prev participe: abstohmt / abstohmen
absteum	&gt;	Infinitive: abstumes<br>Present: absteumo, absteums, absteumt, absteumm(o)s, yu absteumt(e), absteume(nt)<br>Preterit: abstumim, abstum(i)st(a), abstumit, abstumam, abstumat, abstumeer<br>Future tid: absteumsiem, absteumsies, absteumsiet, absteumsiem(o)s, yu absteumsiete, absteumsient<br>Conditional: absteumiem, absteumies, absteumiet, absteumiem(o)s, yu absteumiete, absteumient<br>Prev participe: abstumt / abstumen
abunde	&gt;	Infinitive: abunde<br>Present: io abunde, abundes, abundet, abundems, yu abundet(e), abundent<br>Preterit: abundim, abundist(a), abundit, abundam, abundat, abundeer<br>Future tid: abundesiem, abundesies, abundesiet, abundesiem(o)s, yu abundesiete, abundesient<br>Conditional: abundiem, abundies, abundiet, abundiem(o)s, yu abundiete, abundient<br>Prev participe: abundet / abunden
abuse	&gt;	Infinitive: abuse<br>Present: io abuse, abuses, abuset, abusems, yu abuset(e), abusent<br>Preterit: abusim, abusist(a), abusit, abusam, abusat, abuseer<br>Future tid: abusesiem, abusesies, abusesiet, abusesiem(o)s, yu abusesiete, abusesient<br>Conditional: abusiem, abusies, abusiet, abusiem(o)s, yu abusiete, abusient<br>Prev participe: abuset / abusen
abveic	&gt;	Infinitive: abvices<br>Present: abveico, abveics, abveict, abveicm(o)s, yu abveict(e), abveice(nt)<br>Preterit: abvicim, abvic(i)st(a), abvicit, abvicam, abvicat, abviceer<br>Future tid: abveicsiem, abveicsies, abveicsiet, abveicsiem(o)s, yu abveicsiete, abveicsient<br>Conditional: abveiciem, abveicies, abveiciet, abveiciem(o)s, yu abveiciete, abveicient<br>Prev participe: abvict / abvicen
abveulbh	&gt;	Infinitive: abvulbhes<br>Present: abveulbho, abveulbhs, abveulbht, abveulbhm(o)s, yu abveulbht(e), abveulbhe(nt)<br>Preterit: abvulbhim, abvulbh(i)st(a), abvulbhit, abvulbham, abvulbhat, abvulbheer<br>Future tid: abveulbhsiem, abveulbhsies, abveulbhsiet, abveulbhsiem(o)s, yu abveulbhsiete, abveulbhsient<br>Conditional: abveulbhiem, abveulbhies, abveulbhiet, abveulbhiem(o)s, yu abveulbhiete, abveulbhient<br>Prev participe: abvulbht / abvulbhen
abvolg	&gt;	Infinitive: abvolge<br>Present: abvolgo, abvolcs, abvolct, abvolgm(o)s, yu abvolct(e), abvolge(nt)<br>Preterit: abvolsim, abvols(i)st(a), abvolsit, abvolsam, abvolsat, abvolseer<br>Future tid: abvolcsiem, abvolcsies, abvolcsiet, abvolcsiem(o)s, yu abvolcsiete, abvolcsient<br>Conditional: abvolgiem, abvolgies, abvolgiet, abvolgiem(o)s, yu abvolgiete, abvolgient<br>Prev participe: abvols / abvolgen
abyeis	&gt;	Infinitive: abyises<br>Present: abyeiso, abyeis, abyeist, abyeism(o)s, yu abyeist(e), abyeise(nt)<br>Preterit: abyisim, abyis(i)st(a), abyisit, abyisam, abyisat, abyiseer<br>Future tid: siem abyises, sies abyises, siet abyises, siem(o)s abyises, yu siete abyises, sient abyises<br>Conditional: abyeisiem, abyeisies, abyeisiet, abyeisiem(o)s, yu abyeisiete, abyeisient<br>Prev participe: abyist / abyisen
accelere	&gt;	Infinitive: accelere<br>Present: io accelere, acceleres, acceleret, accelerems, yu acceleret(e), accelerent<br>Preterit: accelerim, accelerist(a), accelerit, acceleram, accelerat, accelereer<br>Future tid: acceleresiem, acceleresies, acceleresiet, acceleresiem(o)s, yu acceleresiete, acceleresient<br>Conditional: acceleriem, acceleries, acceleriet, acceleriem(o)s, yu acceleriete, accelerient<br>Prev participe: acceleret / acceleren
accentue	&gt;	Infinitive: accentue<br>Present: io accentue, accentues, accentuet, accentuems, yu accentuet(e), accentuent<br>Preterit: accentuim, accentuist(a), accentuit, accentuam, accentuat, accentueer<br>Future tid: accentuesiem, accentuesies, accentuesiet, accentuesiem(o)s, yu accentuesiete, accentuesient<br>Conditional: accentuiem, accentuies, accentuiet, accentuiem(o)s, yu accentuiete, accentuient<br>Prev participe: accentuet / accentuen
accepte	&gt;	Infinitive: accepte<br>Present: io accepte, acceptes, acceptet, acceptems, yu acceptet(e), acceptent<br>Preterit: acceptim, acceptist(a), acceptit, acceptam, acceptat, accepteer<br>Future tid: acceptesiem, acceptesies, acceptesiet, acceptesiem(o)s, yu acceptesiete, acceptesient<br>Conditional: acceptiem, accepties, acceptiet, acceptiem(o)s, yu acceptiete, acceptient<br>Prev participe: acceptet / accepten
access	&gt;	Infinitive: accesse<br>Present: accesso, access, accesst, accessm(o)s, yu accesst(e), accesse(nt)<br>Preterit: accessim, access(i)st(a), accessit, accessam, accessat, accesseer<br>Future tid: siem accesse, sies accesse, siet accesse, siem(o)s accesse, yu siete accesse, sient accesse<br>Conditional: accessiem, accessies, accessiet, accessiem(o)s, yu accessiete, accessient<br>Prev participe: accesst / accessen
accoste	&gt;	Infinitive: accoste<br>Present: io accoste, accostes, accostet, accostems, yu accostet(e), accostent<br>Preterit: accostim, accostist(a), accostit, accostam, accostat, accosteer<br>Future tid: accostesiem, accostesies, accostesiet, accostesiem(o)s, yu accostesiete, accostesient<br>Conditional: accostiem, accosties, accostiet, accostiem(o)s, yu accostiete, accostient<br>Prev participe: accostet / accosten
accredite	&gt;	Infinitive: accredite<br>Present: io accredite, accredites, accreditet, accreditems, yu accreditet(e), accreditent<br>Preterit: accreditim, accreditist(a), accreditit, accreditam, accreditat, accrediteer<br>Future tid: accreditesiem, accreditesies, accreditesiet, accreditesiem(o)s, yu accreditesiete, accreditesient<br>Conditional: accreditiem, accredities, accreditiet, accreditiem(o)s, yu accreditiete, accreditient<br>Prev participe: accreditet / accrediten
accuse	&gt;	Infinitive: accuse<br>Present: io accuse, accuses, accuset, accusems, yu accuset(e), accusent<br>Preterit: accusim, accusist(a), accusit, accusam, accusat, accuseer<br>Future tid: accusesiem, accusesies, accusesiet, accusesiem(o)s, yu accusesiete, accusesient<br>Conditional: accusiem, accusies, accusiet, accusiem(o)s, yu accusiete, accusient<br>Prev participe: accuset / accusen
ach	&gt;	Infinitive: ache<br>Present: acho, achs, acht, achm(o)s, yu acht(e), ache(nt)<br>Preterit: achim, ach(i)st(a), achit, acham, achat, acheer<br>Future tid: achsiem, achsies, achsiet, achsiem(o)s, yu achsiete, achsient<br>Conditional: achiem, achies, achiet, achiem(o)s, yu achiete, achient<br>Prev participe: acht / achen
achak	&gt;	Infinitive: achake<br>Present: achako, achacs, achact, achakm(o)s, yu achact(e), achake(nt)<br>Preterit: achiekim, achiek(i)st(a), achiekit, achiekam, achiekat, achiekeer<br>Future tid: achacsiem, achacsies, achacsiet, achacsiem(o)s, yu achacsiete, achacsient<br>Conditional: achakiem, achakies, achakiet, achakiem(o)s, yu achakiete, achakient<br>Prev participe: achact / achaken
acquiesc	&gt;	Infinitive: acquiesce<br>Present: acquiesco, acquiescs, acquiesct, acquiescm(o)s, yu acquiesct(e), acquiesce(nt)<br>Preterit: acquiescim, acquiesc(i)st(a), acquiescit, acquiescam, acquiescat, acquiesceer<br>Future tid: acquiescsiem, acquiescsies, acquiescsiet, acquiescsiem(o)s, yu acquiescsiete, acquiescsient<br>Conditional: acquiesciem, acquiescies, acquiesciet, acquiesciem(o)s, yu acquiesciete, acquiescient<br>Prev participe: acquiesct / acquiescen
acquiseih	&gt;	Infinitive: acquisihes<br>Present: acquiseihm, acquiseihs, acquiseiht, acquiseihm(o)s, yu acquiseiht(e), acquiseihnt<br>Preterit: acquisihsim, acquisihst(a), acquisihsit, acquisihsam, acquisihsat, acquisihr<br>Future tid: acquiseihsiem, acquiseihsies, acquiseihsiet, acquiseihsiem(o)s, yu acquiseihsiete, acquiseihsient<br>Conditional: acquiseihiem, acquiseihies, acquiseihiet, acquiseihiem(o)s, yu acquiseihiete, acquiseihient<br>Prev participe: acquisiht / acquisihn
acquite	&gt;	Infinitive: acquite<br>Present: io acquite, acquites, acquitet, acquitems, yu acquitet(e), acquitent<br>Preterit: acquitim, acquitist(a), acquitit, acquitam, acquitat, acquiteer<br>Future tid: acquitesiem, acquitesies, acquitesiet, acquitesiem(o)s, yu acquitesiete, acquitesient<br>Conditional: acquitiem, acquities, acquitiet, acquitiem(o)s, yu acquitiete, acquitient<br>Prev participe: acquitet / acquiten
adam	&gt;	Infinitive: adame<br>Present: adamo, adams, adamt, adamm(o)s, yu adamt(e), adame(nt)<br>Preterit: adiemim, adiem(i)st(a), adiemit, adiemam, adiemat, adiemeer<br>Future tid: adamsiem, adamsies, adamsiet, adamsiem(o)s, yu adamsiete, adamsient<br>Conditional: adamiem, adamies, adamiet, adamiem(o)s, yu adamiete, adamient<br>Prev participe: adamt / adamen
adapte	&gt;	Infinitive: adapte<br>Present: io adapte, adaptes, adaptet, adaptems, yu adaptet(e), adaptent<br>Preterit: adaptim, adaptist(a), adaptit, adaptam, adaptat, adapteer<br>Future tid: adaptesiem, adaptesies, adaptesiet, adaptesiem(o)s, yu adaptesiete, adaptesient<br>Conditional: adaptiem, adapties, adaptiet, adaptiem(o)s, yu adaptiete, adaptient<br>Prev participe: adaptet / adapten
adapter	&gt;	Infinitive: adapter<br>Present: io adapter, adapters, adaptert, adapterms, yu adaptert, adapternt<br>Preterit: adieptrim, adieptrist, adieptrit, adiept(e)ram, adiept(e)rat, adiept(e)reer<br>Future tid: adaptersiem, adaptersies, adaptersiet, adaptersiem(o)s, yu adaptersiete, adaptersient<br>Conditional: adapteriem, adapteries, adapteriet, adapteriem(o)s, yu adapteriete, adapterient<br>Prev participe: adaptert / adaptern
adarle	&gt;	Infinitive: adarle<br>Present: io adarle, adarles, adarlet, adarlems, yu adarlet(e), adarlent<br>Preterit: adarlim, adarlist(a), adarlit, adarlam, adarlat, adarleer<br>Future tid: adarlesiem, adarlesies, adarlesiet, adarlesiem(o)s, yu adarlesiete, adarlesient<br>Conditional: adarliem, adarlies, adarliet, adarliem(o)s, yu adarliete, adarlient<br>Prev participe: adarlet / adarlen
adbehr	&gt;	Infinitive: adbehre<br>Present: adbehro, adbehrs, adbehrt, adbehrm(o)s, yu adbehrt(e), adbehre(nt)<br>Preterit: adbohrim, adbohr(i)st(a), adbohrit, adbohram, adbohrat, adbohreer<br>Future tid: adbehrsiem, adbehrsies, adbehrsiet, adbehrsiem(o)s, yu adbehrsiete, adbehrsient<br>Conditional: adbehriem, adbehries, adbehriet, adbehriem(o)s, yu adbehriete, adbehrient<br>Prev participe: adbohrt / adbohren
addeih	&gt;	Infinitive: addihes<br>Present: addeihm, addeihs, addeiht, addeihm(o)s, yu addeiht(e), addeihnt<br>Preterit: addihsim, addihst(a), addihsit, addihsam, addihsat, addihr<br>Future tid: addeihsiem, addeihsies, addeihsiet, addeihsiem(o)s, yu addeihsiete, addeihsient<br>Conditional: addeihiem, addeihies, addeihiet, addeihiem(o)s, yu addeihiete, addeihient<br>Prev participe: addiht / addihn
addic	&gt;	Infinitive: addice<br>Present: addico, addics, addict, addicm(o)s, yu addict(e), addice(nt)<br>Preterit: addicim, addic(i)st(a), addicit, addicam, addicat, addiceer<br>Future tid: addicsiem, addicsies, addicsiet, addicsiem(o)s, yu addicsiete, addicsient<br>Conditional: addiciem, addicies, addiciet, addiciem(o)s, yu addiciete, addicient<br>Prev participe: addict / addicen
adet	&gt;	Infinitive: adete<br>Present: adeto, adets, adet, adetm(o)s, yu adete, adete(nt)<br>Preterit: adetim, adet(i)st(a), adetit, adetam, adetat, adeteer<br>Future tid: adetsiem, adetsies, adetsiet, adetsiem(o)s, yu adetsiete, adetsient<br>Conditional: adetiem, adeties, adetiet, adetiem(o)s, yu adetiete, adetient<br>Prev participe: adet / adeten
adglehmer	&gt;	Infinitive: adglehmres<br>Present: adglehmro, adglehmrs, adglehmrt, adglehmrm(o)s, yu adglehmrt(e), adglehmre(nt)<br>Preterit: adglohmrim, adglohmrist, adglohmrit, adglohm(e)ram, adglohm(e)rat, adglohm(e)reer<br>Future tid: adglehmrsiem, adglehmrsies, adglehmrsiet, adglehmrsiem(o)s, yu adglehmrsiete, adglehmrsient<br>Conditional: adglehmriem, adglehmries, adglehmriet, adglehmriem(o)s, yu adglehmriete, adglehmrient<br>Prev participe: adglohmert / adglohmern
adhes	&gt;	Infinitive: adhese<br>Present: adheso, adhes, adhest, adhesm(o)s, yu adhest(e), adhese(nt)<br>Preterit: adhesim, adhes(i)st(a), adhesit, adhesam, adhesat, adheseer<br>Future tid: siem adhese, sies adhese, siet adhese, siem(o)s adhese, yu siete adhese, sient adhese<br>Conditional: adhesiem, adhesies, adhesiet, adhesiem(o)s, yu adhesiete, adhesient<br>Prev participe: adhest / adhesen
adjuste	&gt;	Infinitive: adjuste<br>Present: io adjuste, adjustes, adjustet, adjustems, yu adjustet(e), adjustent<br>Preterit: adjustim, adjustist(a), adjustit, adjustam, adjustat, adjusteer<br>Future tid: adjustesiem, adjustesies, adjustesiet, adjustesiem(o)s, yu adjustesiete, adjustesient<br>Conditional: adjustiem, adjusties, adjustiet, adjustiem(o)s, yu adjustiete, adjustient<br>Prev participe: adjustet / adjusten
admahel	&gt;	Infinitive: admahel<br>Present: io admahel, admahels, admahelt, admahelms, yu admahelt, admahelnt<br>Preterit: admiehlim, admiehlst, admiehlit, admieh(e)lam, admieh(e)lat, admieh(e)leer<br>Future tid: admahelsiem, admahelsies, admahelsiet, admahelsiem(o)s, yu admahelsiete, admahelsient<br>Conditional: admaheliem, admahelies, admaheliet, admaheliem(o)s, yu admaheliete, admahelient<br>Prev participe: admahelt / admaheln
administre	&gt;	Infinitive: administre<br>Present: io administre, administres, administret, administrems, yu administret(e), administrent<br>Preterit: administrim, administrist(a), administrit, administram, administrat, administreer<br>Future tid: administresiem, administresies, administresiet, administresiem(o)s, yu administresiete, administresient<br>Conditional: administriem, administries, administriet, administriem(o)s, yu administriete, administrient<br>Prev participe: administret / administren
admire	&gt;	Infinitive: admire<br>Present: io admire, admires, admiret, admirems, yu admiret(e), admirent<br>Preterit: admirim, admirist(a), admirit, admiram, admirat, admireer<br>Future tid: admiresiem, admiresies, admiresiet, admiresiem(o)s, yu admiresiete, admiresient<br>Conditional: admiriem, admiries, admiriet, admiriem(o)s, yu admiriete, admirient<br>Prev participe: admiret / admiren
adnehm	&gt;	Infinitive: adnehme<br>Present: adnehmo, adnehms, adnehmt, adnehmm(o)s, yu adnehmt(e), adnehme(nt)<br>Preterit: adnohmim, adnohm(i)st(a), adnohmit, adnohmam, adnohmat, adnohmeer<br>Future tid: adnehmsiem, adnehmsies, adnehmsiet, adnehmsiem(o)s, yu adnehmsiete, adnehmsient<br>Conditional: adnehmiem, adnehmies, adnehmiet, adnehmiem(o)s, yu adnehmiete, adnehmient<br>Prev participe: adnohmt / adnohmen
adon	&gt;	Infinitive: adone<br>Present: adono, adons, adont, adonm(o)s, yu adont(e), adone(nt)<br>Preterit: adonim, adon(i)st(a), adonit, adonam, adonat, adoneer<br>Future tid: adonsiem, adonsies, adonsiet, adonsiem(o)s, yu adonsiete, adonsient<br>Conditional: adoniem, adonies, adoniet, adoniem(o)s, yu adoniete, adonient<br>Prev participe: adont / adonen
adopt	&gt;	Infinitive: adopte<br>Present: adopto, adopts, adopt, adoptm(o)s, yu adopte, adopte(nt)<br>Preterit: adoptim, adopt(i)st(a), adoptit, adoptam, adoptat, adopteer<br>Future tid: adoptsiem, adoptsies, adoptsiet, adoptsiem(o)s, yu adoptsiete, adoptsient<br>Conditional: adoptiem, adopties, adoptiet, adoptiem(o)s, yu adoptiete, adoptient<br>Prev participe: adopt / adopten
adore	&gt;	Infinitive: adore<br>Present: io adore, adores, adoret, adorems, yu adoret(e), adorent<br>Preterit: adorim, adorist(a), adorit, adoram, adorat, adoreer<br>Future tid: adoresiem, adoresies, adoresiet, adoresiem(o)s, yu adoresiete, adoresient<br>Conditional: adoriem, adories, adoriet, adoriem(o)s, yu adoriete, adorient<br>Prev participe: adoret / adoren
adorne	&gt;	Infinitive: adorne<br>Present: io adorne, adornes, adornet, adornems, yu adornet(e), adornent<br>Preterit: adornim, adornist(a), adornit, adornam, adornat, adorneer<br>Future tid: adornesiem, adornesies, adornesiet, adornesiem(o)s, yu adornesiete, adornesient<br>Conditional: adorniem, adornies, adorniet, adorniem(o)s, yu adorniete, adornient<br>Prev participe: adornet / adornen
adpeurt	&gt;	Infinitive: adpurtes<br>Present: adpeurto, adpeurts, adpeurt, adpeurtm(o)s, yu adpeurte, adpeurte(nt)<br>Preterit: adpurtim, adpurt(i)st(a), adpurtit, adpurtam, adpurtat, adpurteer<br>Future tid: adpeurtsiem, adpeurtsies, adpeurtsiet, adpeurtsiem(o)s, yu adpeurtsiete, adpeurtsient<br>Conditional: adpeurtiem, adpeurties, adpeurtiet, adpeurtiem(o)s, yu adpeurtiete, adpeurtient<br>Prev participe: adpurt / adpurten
aduar	&gt;	Infinitive: aduare<br>Present: aduaro, aduars, aduart, aduarm(o)s, yu aduart(e), aduare(nt)<br>Preterit: aduierim, aduier(i)st(a), aduierit, aduieram, aduierat, aduiereer<br>Future tid: aduarsiem, aduarsies, aduarsiet, aduarsiem(o)s, yu aduarsiete, aduarsient<br>Conditional: aduariem, aduaries, aduariet, aduariem(o)s, yu aduariete, aduarient<br>Prev participe: aduart / aduaren
adule	&gt;	Infinitive: adule<br>Present: io adule, adules, adulet, adulems, yu adulet(e), adulent<br>Preterit: adulim, adulist(a), adulit, adulam, adulat, aduleer<br>Future tid: adulesiem, adulesies, adulesiet, adulesiem(o)s, yu adulesiete, adulesient<br>Conditional: aduliem, adulies, aduliet, aduliem(o)s, yu aduliete, adulient<br>Prev participe: adulet / adulen
advocat	&gt;	Infinitive: advocate<br>Present: advocato, advocats, advocat, advocatm(o)s, yu advocate, advocate(nt)<br>Preterit: advocietim, advociet(i)st(a), advocietit, advocietam, advocietat, advocieteer<br>Future tid: advocatsiem, advocatsies, advocatsiet, advocatsiem(o)s, yu advocatsiete, advocatsient<br>Conditional: advocatiem, advocaties, advocatiet, advocatiem(o)s, yu advocatiete, advocatient<br>Prev participe: advocat / advocaten
advoque	&gt;	Infinitive: advoque<br>Present: io advoque, advoques, advoquet, advoquems, yu advoquet(e), advoquent<br>Preterit: advoquim, advoquist(a), advoquit, advoquam, advoquat, advoqueer<br>Future tid: advoquesiem, advoquesies, advoquesiet, advoquesiem(o)s, yu advoquesiete, advoquesient<br>Conditional: advoquiem, advoquies, advoquiet, advoquiem(o)s, yu advoquiete, advoquient<br>Prev participe: advoquet / advoquen
adyuneg	&gt;	Infinitive: adyunges<br>Present: adyungo, adyuncs, adyunct, adyungm(o)s, yu adyunct(e), adyunge(nt)<br>Preterit: adyugim, adyug(i)st(a), adyugit, adyugam, adyugat, adyugeer<br>Future tid: adyuncsiem, adyuncsies, adyuncsiet, adyuncsiem(o)s, yu adyuncsiete, adyuncsient<br>Conditional: adyungiem, adyungies, adyungiet, adyungiem(o)s, yu adyungiete, adyungient<br>Prev participe: adyuct / adyugen
af	&gt;	Infinitive: afe<br>Present: afo, afs, aft, afm(o)s, yu aft(e), afe(nt)<br>Preterit: afim, af(i)st(a), afit, afam, afat, afeer<br>Future tid: afsiem, afsies, afsiet, afsiem(o)s, yu afsiete, afsient<br>Conditional: afiem, afies, afiet, afiem(o)s, yu afiete, afient<br>Prev participe: aft / afen
affec	&gt;	Infinitive: affece<br>Present: affeco, affecs, affect, affecm(o)s, yu affect(e), affece(nt)<br>Preterit: affecim, affec(i)st(a), affecit, affecam, affecat, affeceer<br>Future tid: affecsiem, affecsies, affecsiet, affecsiem(o)s, yu affecsiete, affecsient<br>Conditional: affeciem, affecies, affeciet, affeciem(o)s, yu affeciete, affecient<br>Prev participe: affect / affecen
aflig	&gt;	Infinitive: aflige<br>Present: afligo, aflics, aflict, afligm(o)s, yu aflict(e), aflige(nt)<br>Preterit: afligim, aflig(i)st(a), afligit, afligam, afligat, afligeer<br>Future tid: aflicsiem, aflicsies, aflicsiet, aflicsiem(o)s, yu aflicsiete, aflicsient<br>Conditional: afligiem, afligies, afligiet, afligiem(o)s, yu afligiete, afligient<br>Prev participe: aflict / afligen
aforise	&gt;	Infinitive: aforise<br>Present: io aforise, aforises, aforiset, aforisems, yu aforiset(e), aforisent<br>Preterit: aforisim, aforisist(a), aforisit, aforisam, aforisat, aforiseer<br>Future tid: aforisesiem, aforisesies, aforisesiet, aforisesiem(o)s, yu aforisesiete, aforisesient<br>Conditional: aforisiem, aforisies, aforisiet, aforisiem(o)s, yu aforisiete, aforisient<br>Prev participe: aforiset / aforisen
afsos	&gt;	Infinitive: afsose<br>Present: afsoso, afsos, afsost, afsosm(o)s, yu afsost(e), afsose(nt)<br>Preterit: afsosim, afsos(i)st(a), afsosit, afsosam, afsosat, afsoseer<br>Future tid: siem afsose, sies afsose, siet afsose, siem(o)s afsose, yu siete afsose, sient afsose<br>Conditional: afsosiem, afsosies, afsosiet, afsosiem(o)s, yu afsosiete, afsosient<br>Prev participe: afsost / afsosen
ag	&gt;	Infinitive: age<br>Present: ago, acs, act, agm(o)s, yu act(e), age(nt)<br>Preterit: iegim, ieg(i)st(a), iegit, iegam, iegat, iegeer<br>Future tid: acsiem, acsies, acsiet, acsiem(o)s, yu acsiete, acsient<br>Conditional: agiem, agies, agiet, agiem(o)s, yu agiete, agient<br>Prev participe: act / agen
agent	&gt;	Infinitive: agente<br>Present: agento, agents, agent, agentm(o)s, yu agente, agente(nt)<br>Preterit: agentim, agent(i)st(a), agentit, agentam, agentat, agenteer<br>Future tid: agentsiem, agentsies, agentsiet, agentsiem(o)s, yu agentsiete, agentsient<br>Conditional: agentiem, agenties, agentiet, agentiem(o)s, yu agentiete, agentient<br>Prev participe: agent / agenten
aggredd	&gt;	Infinitive: aggredde<br>Present: aggreddo, aggredds, aggreddt, aggreddm(o)s, yu aggreddt(e), aggredde(nt)<br>Preterit: aggressim, aggress(i)st(a), aggressit, aggressam, aggressat, aggresseer<br>Future tid: aggreddsiem, aggreddsies, aggreddsiet, aggreddsiem(o)s, yu aggreddsiete, aggreddsient<br>Conditional: aggreddiem, aggreddies, aggreddiet, aggreddiem(o)s, yu aggreddiete, aggreddient<br>Prev participe: aggress / aggredden
aghnue	&gt;	Infinitive: aghnue<br>Present: io aghnue, aghnues, aghnuet, aghnuems, yu aghnuet(e), aghnuent<br>Preterit: aghnuim, aghnuist(a), aghnuit, aghnuam, aghnuat, aghnueer<br>Future tid: aghnuesiem, aghnuesies, aghnuesiet, aghnuesiem(o)s, yu aghnuesiete, aghnuesient<br>Conditional: aghnuiem, aghnuies, aghnuiet, aghnuiem(o)s, yu aghnuiete, aghnuient<br>Prev participe: aghnuet / aghnuen
agite	&gt;	Infinitive: agite<br>Present: io agite, agites, agitet, agitems, yu agitet(e), agitent<br>Preterit: agitim, agitist(a), agitit, agitam, agitat, agiteer<br>Future tid: agitesiem, agitesies, agitesiet, agitesiem(o)s, yu agitesiete, agitesient<br>Conditional: agitiem, agities, agitiet, agitiem(o)s, yu agitiete, agitient<br>Prev participe: agitet / agiten
agonise	&gt;	Infinitive: agonise<br>Present: io agonise, agonises, agoniset, agonisems, yu agoniset(e), agonisent<br>Preterit: agonisim, agonisist(a), agonisit, agonisam, agonisat, agoniseer<br>Future tid: agonisesiem, agonisesies, agonisesiet, agonisesiem(o)s, yu agonisesiete, agonisesient<br>Conditional: agonisiem, agonisies, agonisiet, agonisiem(o)s, yu agonisiete, agonisient<br>Prev participe: agoniset / agonisen
agor	&gt;	Infinitive: agore<br>Present: agoro, agors, agort, agorm(o)s, yu agort(e), agore(nt)<br>Preterit: agorim, agor(i)st(a), agorit, agoram, agorat, agoreer<br>Future tid: agorsiem, agorsies, agorsiet, agorsiem(o)s, yu agorsiete, agorsient<br>Conditional: agoriem, agories, agoriet, agoriem(o)s, yu agoriete, agorient<br>Prev participe: agort / agoren
agree	&gt;	Infinitive: agree<br>Present: io agree, agrees, agreet, agreems, yu agreet(e), agreent<br>Preterit: agreim, agreist(a), agreit, agream, agreat, agreeer<br>Future tid: agreesiem, agreesies, agreesiet, agreesiem(o)s, yu agreesiete, agreesient<br>Conditional: agreiem, agreies, agreiet, agreiem(o)s, yu agreiete, agreient<br>Prev participe: agreet / agreen
agrund	&gt;	Infinitive: agrunde<br>Present: agrundo, agrunds, agrundt, agrundm(o)s, yu agrundt(e), agrunde(nt)<br>Preterit: agrunsim, agruns(i)st(a), agrunsit, agrunsam, agrunsat, agrunseer<br>Future tid: agrundsiem, agrundsies, agrundsiet, agrundsiem(o)s, yu agrundsiete, agrundsient<br>Conditional: agrundiem, agrundies, agrundiet, agrundiem(o)s, yu agrundiete, agrundient<br>Prev participe: agruns / agrunden
ahammiyat	&gt;	Infinitive: ahammiyate<br>Present: ahammiyato, ahammiyats, ahammiyat, ahammiyatm(o)s, yu ahammiyate, ahammiyate(nt)<br>Preterit: ahammiyietim, ahammiyiet(i)st(a), ahammiyietit, ahammiyietam, ahammiyietat, ahammiyieteer<br>Future tid: ahammiyatsiem, ahammiyatsies, ahammiyatsiet, ahammiyatsiem(o)s, yu ahammiyatsiete, ahammiyatsient<br>Conditional: ahammiyatiem, ahammiyaties, ahammiyatiet, ahammiyatiem(o)s, yu ahammiyatiete, ahammiyatient<br>Prev participe: ahammiyat / ahammiyaten
ahock	&gt;	Infinitive: ahocke<br>Present: ahocko, ahoccs, ahocct, ahockm(o)s, yu ahocct(e), ahocke(nt)<br>Preterit: ahockim, ahock(i)st(a), ahockit, ahockam, ahockat, ahockeer<br>Future tid: ahoccsiem, ahoccsies, ahoccsiet, ahoccsiem(o)s, yu ahoccsiete, ahoccsient<br>Conditional: ahockiem, ahockies, ahockiet, ahockiem(o)s, yu ahockiete, ahockient<br>Prev participe: ahocct / ahocken
air	&gt;	Infinitive: aire<br>Present: airo, airs, airt, airm(o)s, yu airt(e), aire(nt)<br>Preterit: airim, air(i)st(a), airit, airam, airat, aireer<br>Future tid: airsiem, airsies, airsiet, airsiem(o)s, yu airsiete, airsient<br>Conditional: airiem, airies, airiet, airiem(o)s, yu airiete, airient<br>Prev participe: airt / airen
airbux	&gt;	Infinitive: airbuxe<br>Present: airbuxo, airbuxs, airbuxt, airbuxm(o)s, yu airbuxt(e), airbuxe(nt)<br>Preterit: airbuxim, airbux(i)st(a), airbuxit, airbuxam, airbuxat, airbuxeer<br>Future tid: airbuxsiem, airbuxsies, airbuxsiet, airbuxsiem(o)s, yu airbuxsiete, airbuxsient<br>Conditional: airbuxiem, airbuxies, airbuxiet, airbuxiem(o)s, yu airbuxiete, airbuxient<br>Prev participe: airbuxt / airbuxen
airise	&gt;	Infinitive: airise<br>Present: io airise, airises, airiset, airisems, yu airiset(e), airisent<br>Preterit: airisim, airisist(a), airisit, airisam, airisat, airiseer<br>Future tid: airisesiem, airisesies, airisesiet, airisesiem(o)s, yu airisesiete, airisesient<br>Conditional: airisiem, airisies, airisiet, airisiem(o)s, yu airisiete, airisient<br>Prev participe: airiset / airisen
aisic	&gt;	Infinitive: aisice<br>Present: aisico, aisics, aisict, aisicm(o)s, yu aisict(e), aisice(nt)<br>Preterit: aisicim, aisic(i)st(a), aisicit, aisicam, aisicat, aisiceer<br>Future tid: aisicsiem, aisicsies, aisicsiet, aisicsiem(o)s, yu aisicsiete, aisicsient<br>Conditional: aisiciem, aisicies, aisiciet, aisiciem(o)s, yu aisiciete, aisicient<br>Prev participe: aisict / aisicen
ajayib	&gt;	Infinitive: ajayibe<br>Present: ajayibo, ajayips, ajayipt, ajayibm(o)s, yu ajayipt(e), ajayibe(nt)<br>Preterit: ajieyibim, ajieyib(i)st(a), ajieyibit, ajieyibam, ajieyibat, ajieyibeer<br>Future tid: ajayipsiem, ajayipsies, ajayipsiet, ajayipsiem(o)s, yu ajayipsiete, ajayipsient<br>Conditional: ajayibiem, ajayibies, ajayibiet, ajayibiem(o)s, yu ajayibiete, ajayibient<br>Prev participe: ajayipt / ajayiben
ajlaf	&gt;	Infinitive: ajlafe<br>Present: ajlafo, ajlafs, ajlaft, ajlafm(o)s, yu ajlaft(e), ajlafe(nt)<br>Preterit: ajliefim, ajlief(i)st(a), ajliefit, ajliefam, ajliefat, ajliefeer<br>Future tid: ajlafsiem, ajlafsies, ajlafsiet, ajlafsiem(o)s, yu ajlafsiete, ajlafsient<br>Conditional: ajlafiem, ajlafies, ajlafiet, ajlafiem(o)s, yu ajlafiete, ajlafient<br>Prev participe: ajlaft / ajlafen
akap	&gt;	Infinitive: akape<br>Present: akapo, akaps, akapt, akapm(o)s, yu akapt(e), akape(nt)<br>Preterit: akiepim, akiep(i)st(a), akiepit, akiepam, akiepat, akiepeer<br>Future tid: akapsiem, akapsies, akapsiet, akapsiem(o)s, yu akapsiete, akapsient<br>Conditional: akapiem, akapies, akapiet, akapiem(o)s, yu akapiete, akapient<br>Prev participe: akapt / akapen
akhir	&gt;	Infinitive: akhire<br>Present: akhiro, akhirs, akhirt, akhirm(o)s, yu akhirt(e), akhire(nt)<br>Preterit: akhirim, akhir(i)st(a), akhirit, akhiram, akhirat, akhireer<br>Future tid: akhirsiem, akhirsies, akhirsiet, akhirsiem(o)s, yu akhirsiete, akhirsient<br>Conditional: akhiriem, akhiries, akhiriet, akhiriem(o)s, yu akhiriete, akhirient<br>Prev participe: akhirt / akhiren
akhire	&gt;	Infinitive: akhire<br>Present: io akhire, akhires, akhiret, akhirems, yu akhiret(e), akhirent<br>Preterit: akhirim, akhirist(a), akhirit, akhiram, akhirat, akhireer<br>Future tid: akhiresiem, akhiresies, akhiresiet, akhiresiem(o)s, yu akhiresiete, akhiresient<br>Conditional: akhiriem, akhiries, akhiriet, akhiriem(o)s, yu akhiriete, akhirient<br>Prev participe: akhiret / akhiren
akmak	&gt;	Infinitive: akmake<br>Present: akmako, akmacs, akmact, akmakm(o)s, yu akmact(e), akmake(nt)<br>Preterit: akmiekim, akmiek(i)st(a), akmiekit, akmiekam, akmiekat, akmiekeer<br>Future tid: akmacsiem, akmacsies, akmacsiet, akmacsiem(o)s, yu akmacsiete, akmacsient<br>Conditional: akmakiem, akmakies, akmakiet, akmakiem(o)s, yu akmakiete, akmakient<br>Prev participe: akmact / akmaken
akowsie	&gt;	Infinitive: akowsie<br>Present: io akowsie, akowsies, akowsiet, akowsiems, yu akowsiet(e), akowsient<br>Preterit: akowsicim, akowsiest, akowsicit, akowsiam, akowsiat, akowsier<br>Future tid: akowsiesiem, akowsiesies, akowsiesiet, akowsiesiem(o)s, yu akowsiesiete, akowsiesient<br>Conditional: akowsiciem, akowsicies, akowsiciet, akowsiciem(o)s, yu akowsiciete, akowsicient<br>Prev participe: akowsiet / akowsien
akster	&gt;	Infinitive: akster<br>Present: io akster, aksters, akstert, aksterms, yu akstert, aksternt<br>Preterit: akstrim, akstrist, akstrit, akst(e)ram, akst(e)rat, akst(e)reer<br>Future tid: akstersiem, akstersies, akstersiet, akstersiem(o)s, yu akstersiete, akstersient<br>Conditional: aksteriem, aksteries, aksteriet, aksteriem(o)s, yu aksteriete, aksterient<br>Prev participe: akstert / akstern
akstrag	&gt;	Infinitive: akstrage<br>Present: akstrago, akstracs, akstract, akstragm(o)s, yu akstract(e), akstrage(nt)<br>Preterit: akstriegim, akstrieg(i)st(a), akstriegit, akstriegam, akstriegat, akstriegeer<br>Future tid: akstracsiem, akstracsies, akstracsiet, akstracsiem(o)s, yu akstracsiete, akstracsient<br>Conditional: akstragiem, akstragies, akstragiet, akstragiem(o)s, yu akstragiete, akstragient<br>Prev participe: akstract / akstragen
al	&gt;	Infinitive: ale<br>Present: alo, als, alt, alm(o)s, yu alt(e), ale(nt)<br>Preterit: ielim, iel(i)st(a), ielit, ielam, ielat, ieleer<br>Future tid: alsiem, alsies, alsiet, alsiem(o)s, yu alsiete, alsient<br>Conditional: aliem, alies, aliet, aliem(o)s, yu aliete, alient<br>Prev participe: alt / alen
alay	&gt;	Infinitive: alaye<br>Present: alayo, alays, alayt, alaym(o)s, yu alayt(e), alaynt<br>Preterit: alieyim, alieyst(a), alieyit, alieyam, alieyat, alieyeer<br>Future tid: alaysiem, alaysies, alaysiet, alaysiem(o)s, yu alaysiete, alaysient<br>Conditional: alayiem, alayies, alayiet, alayiem(o)s, yu alayiete, alayient<br>Prev participe: alayt / alayen
albatt	&gt;	Infinitive: albatte<br>Present: albatto, albatts, albatt, albattm(o)s, yu albatte, albatte(nt)<br>Preterit: albiettim, albiett(i)st(a), albiettit, albiettam, albiettat, albietteer<br>Future tid: albattsiem, albattsies, albattsiet, albattsiem(o)s, yu albattsiete, albattsient<br>Conditional: albattiem, albatties, albattiet, albattiem(o)s, yu albattiete, albattient<br>Prev participe: albatt / albatten
albue	&gt;	Infinitive: albue<br>Present: io albue, albues, albuet, albuems, yu albuet(e), albuent<br>Preterit: albuim, albuist(a), albuit, albuam, albuat, albueer<br>Future tid: albuesiem, albuesies, albuesiet, albuesiem(o)s, yu albuesiete, albuesient<br>Conditional: albuiem, albuies, albuiet, albuiem(o)s, yu albuiete, albuient<br>Prev participe: albuet / albuen
aleg	&gt;	Infinitive: alege<br>Present: alego, alecs, alect, alegm(o)s, yu alect(e), alege(nt)<br>Preterit: alegim, aleg(i)st(a), alegit, alegam, alegat, alegeer<br>Future tid: alecsiem, alecsies, alecsiet, alecsiem(o)s, yu alecsiete, alecsient<br>Conditional: alegiem, alegies, alegiet, alegiem(o)s, yu alegiete, alegient<br>Prev participe: alect / alegen
alerte	&gt;	Infinitive: alerte<br>Present: io alerte, alertes, alertet, alertems, yu alertet(e), alertent<br>Preterit: alertim, alertist(a), alertit, alertam, alertat, alerteer<br>Future tid: alertesiem, alertesies, alertesiet, alertesiem(o)s, yu alertesiete, alertesient<br>Conditional: alertiem, alerties, alertiet, alertiem(o)s, yu alertiete, alertient<br>Prev participe: alertet / alerten
algv	&gt;	Infinitive: algve<br>Present: algvo, algvs, algvt, algvm(o)s, yu algvt(e), algve(nt)<br>Preterit: ielgvim, ielgv(i)st(a), ielgvit, ielgvam, ielgvat, ielgveer<br>Future tid: algvsiem, algvsies, algvsiet, algvsiem(o)s, yu algvsiete, algvsient<br>Conditional: algviem, algvies, algviet, algviem(o)s, yu algviete, algvient<br>Prev participe: algvt / algven
alien	&gt;	Infinitive: aliene<br>Present: alieno, aliens, alient, alienm(o)s, yu alient(e), aliene(nt)<br>Preterit: alienim, alien(i)st(a), alienit, alienam, alienat, alieneer<br>Future tid: aliensiem, aliensies, aliensiet, aliensiem(o)s, yu aliensiete, aliensient<br>Conditional: alieniem, alienies, alieniet, alieniem(o)s, yu alieniete, alienient<br>Prev participe: alient / alienen
alim	&gt;	Infinitive: alime<br>Present: alimo, alims, alimt, alimm(o)s, yu alimt(e), alime(nt)<br>Preterit: alimim, alim(i)st(a), alimit, alimam, alimat, alimeer<br>Future tid: alimsiem, alimsies, alimsiet, alimsiem(o)s, yu alimsiete, alimsient<br>Conditional: alimiem, alimies, alimiet, alimiem(o)s, yu alimiete, alimient<br>Prev participe: alimt / alimen
aliw	&gt;	Infinitive: aliwe<br>Present: aliwo, aliws, aliwt, aliwm(o)s, yu aliwt(e), aliwnt<br>Preterit: aliwim, aliwst(a), aliwit, aliwam, aliwat, aliweer<br>Future tid: aliwsiem, aliwsies, aliwsiet, aliwsiem(o)s, yu aliwsiete, aliwsient<br>Conditional: aliwiem, aliwies, aliwiet, aliwiem(o)s, yu aliwiete, aliwient<br>Prev participe: aliwt / aliwen
alixire	&gt;	Infinitive: alixire<br>Present: io alixire, alixires, alixiret, alixirems, yu alixiret(e), alixirent<br>Preterit: alixirim, alixirist(a), alixirit, alixiram, alixirat, alixireer<br>Future tid: alixiresiem, alixiresies, alixiresiet, alixiresiem(o)s, yu alixiresiete, alixiresient<br>Conditional: alixiriem, alixiries, alixiriet, alixiriem(o)s, yu alixiriete, alixirient<br>Prev participe: alixiret / alixiren
allee	&gt;	Infinitive: allee<br>Present: io allee, allees, alleet, alleems, yu alleet(e), alleent<br>Preterit: alleim, alleist(a), alleit, alleam, alleat, alleeer<br>Future tid: alleesiem, alleesies, alleesiet, alleesiem(o)s, yu alleesiete, alleesient<br>Conditional: alleiem, alleies, alleiet, alleiem(o)s, yu alleiete, alleient<br>Prev participe: alleet / alleen
allegorise	&gt;	Infinitive: allegorise<br>Present: io allegorise, allegorises, allegoriset, allegorisems, yu allegoriset(e), allegorisent<br>Preterit: allegorisim, allegorisist(a), allegorisit, allegorisam, allegorisat, allegoriseer<br>Future tid: allegorisesiem, allegorisesies, allegorisesiet, allegorisesiem(o)s, yu allegorisesiete, allegorisesient<br>Conditional: allegorisiem, allegorisies, allegorisiet, allegorisiem(o)s, yu allegorisiete, allegorisient<br>Prev participe: allegoriset / allegorisen
allie	&gt;	Infinitive: allie<br>Present: io allie, allies, alliet, alliems, yu alliet(e), allient<br>Preterit: allicim, alliest, allicit, alliam, alliat, allier<br>Future tid: alliesiem, alliesies, alliesiet, alliesiem(o)s, yu alliesiete, alliesient<br>Conditional: alliciem, allicies, alliciet, alliciem(o)s, yu alliciete, allicient<br>Prev participe: alliet / allien
allodh	&gt;	Infinitive: allodhe<br>Present: allodho, allodhs, allodht, allodhm(o)s, yu allodht(e), allodhe(nt)<br>Preterit: allodhim, allodh(i)st(a), allodhit, allodham, allodhat, allodheer<br>Future tid: allodhsiem, allodhsies, allodhsiet, allodhsiem(o)s, yu allodhsiete, allodhsient<br>Conditional: allodhiem, allodhies, allodhiet, allodhiem(o)s, yu allodhiete, allodhient<br>Prev participe: allodht / allodhen
allud	&gt;	Infinitive: allude<br>Present: alludo, alluds, alludt, alludm(o)s, yu alludt(e), allude(nt)<br>Preterit: allusim, allus(i)st(a), allusit, allusam, allusat, alluseer<br>Future tid: alludsiem, alludsies, alludsiet, alludsiem(o)s, yu alludsiete, alludsient<br>Conditional: alludiem, alludies, alludiet, alludiem(o)s, yu alludiete, alludient<br>Prev participe: allus / alluden
almentask	&gt;	Infinitive: almntaskes<br>Present: almntasko, almentascs, almentasct, almntaskm(o)s, yu almentasct(e), almntaske(nt)<br>Preterit: alntaskim, alntask(i)st(a), alntaskit, alntaskam, alntaskat, alntaskeer<br>Future tid: almentascsiem, almentascsies, almentascsiet, almentascsiem(o)s, yu almentascsiete, almentascsient<br>Conditional: almntaskiem, almntaskies, almntaskiet, almntaskiem(o)s, yu almntaskiete, almntaskient<br>Prev participe: alntasct / alntasken
alt	&gt;	Infinitive: alte<br>Present: alto, alts, alt, altm(o)s, yu alte, alte(nt)<br>Preterit: altim, alt(i)st(a), altit, altam, altat, alteer<br>Future tid: altsiem, altsies, altsiet, altsiem(o)s, yu altsiete, altsient<br>Conditional: altiem, alties, altiet, altiem(o)s, yu altiete, altient<br>Prev participe: alt / alten
altar	&gt;	Infinitive: altare<br>Present: altaro, altars, altart, altarm(o)s, yu altart(e), altare(nt)<br>Preterit: altierim, altier(i)st(a), altierit, altieram, altierat, altiereer<br>Future tid: altarsiem, altarsies, altarsiet, altarsiem(o)s, yu altarsiete, altarsient<br>Conditional: altariem, altaries, altariet, altariem(o)s, yu altariete, altarient<br>Prev participe: altart / altaren
altere	&gt;	Infinitive: altere<br>Present: io altere, alteres, alteret, alterems, yu alteret(e), alterent<br>Preterit: alterim, alterist(a), alterit, alteram, alterat, altereer<br>Future tid: alteresiem, alteresies, alteresiet, alteresiem(o)s, yu alteresiete, alteresient<br>Conditional: alteriem, alteries, alteriet, alteriem(o)s, yu alteriete, alterient<br>Prev participe: alteret / alteren
altie	&gt;	Infinitive: altie<br>Present: io altie, alties, altiet, altiems, yu altiet(e), altient<br>Preterit: alticim, altiest, alticit, altiam, altiat, altier<br>Future tid: altiesiem, altiesies, altiesiet, altiesiem(o)s, yu altiesiete, altiesient<br>Conditional: alticiem, alticies, alticiet, alticiem(o)s, yu alticiete, alticient<br>Prev participe: altiet / altien
altos	&gt;	Infinitive: altose<br>Present: altoso, altos, altost, altosm(o)s, yu altost(e), altose(nt)<br>Preterit: altosim, altos(i)st(a), altosit, altosam, altosat, altoseer<br>Future tid: siem altose, sies altose, siet altose, siem(o)s altose, yu siete altose, sient altose<br>Conditional: altosiem, altosies, altosiet, altosiem(o)s, yu altosiete, altosient<br>Prev participe: altost / altosen
alue	&gt;	Infinitive: alue<br>Present: io alue, alues, aluet, aluems, yu aluet(e), aluent<br>Preterit: aluim, aluist(a), aluit, aluam, aluat, alueer<br>Future tid: aluesiem, aluesies, aluesiet, aluesiem(o)s, yu aluesiete, aluesient<br>Conditional: aluiem, aluies, aluiet, aluiem(o)s, yu aluiete, aluient<br>Prev participe: aluet / aluen
alyer	&gt;	Infinitive: alyer<br>Present: io alyer, alyers, alyert, alyerms, yu alyert, alyernt<br>Preterit: alyrim, alyrist, alyrit, aly(e)ram, aly(e)rat, aly(e)reer<br>Future tid: alyersiem, alyersies, alyersiet, alyersiem(o)s, yu alyersiete, alyersient<br>Conditional: alyeriem, alyeries, alyeriet, alyeriem(o)s, yu alyeriete, alyerient<br>Prev participe: alyert / alyern
alyos	&gt;	Infinitive: alyose<br>Present: alyoso, alyos, alyost, alyosm(o)s, yu alyost(e), alyose(nt)<br>Preterit: alyosim, alyos(i)st(a), alyosit, alyosam, alyosat, alyoseer<br>Future tid: siem alyose, sies alyose, siet alyose, siem(o)s alyose, yu siete alyose, sient alyose<br>Conditional: alyosiem, alyosies, alyosiet, alyosiem(o)s, yu alyosiete, alyosient<br>Prev participe: alyost / alyosen
ambag	&gt;	Infinitive: ambage<br>Present: ambago, ambacs, ambact, ambagm(o)s, yu ambact(e), ambage(nt)<br>Preterit: ambiegim, ambieg(i)st(a), ambiegit, ambiegam, ambiegat, ambiegeer<br>Future tid: ambacsiem, ambacsies, ambacsiet, ambacsiem(o)s, yu ambacsiete, ambacsient<br>Conditional: ambagiem, ambagies, ambagiet, ambagiem(o)s, yu ambagiete, ambagient<br>Prev participe: ambact / ambagen
ambeinter	&gt;	Infinitive: ambinteres<br>Present: io ambeinter, ambeinters, ambeintert, ambeinterms, yu ambeintert, ambeinternt<br>Preterit: ambintrim, ambintrist, ambintrit, ambint(e)ram, ambint(e)rat, ambint(e)reer<br>Future tid: ambeintersiem, ambeintersies, ambeintersiet, ambeintersiem(o)s, yu ambeintersiete, ambeintersient<br>Conditional: ambeinteriem, ambeinteries, ambeinteriet, ambeinteriem(o)s, yu ambeinteriete, ambeinterient<br>Prev participe: ambintert / ambintern
amber	&gt;	Infinitive: amber<br>Present: io amber, ambers, ambert, amberms, yu ambert, ambernt<br>Preterit: ambrim, ambrist, ambrit, amb(e)ram, amb(e)rat, amb(e)reer<br>Future tid: ambersiem, ambersies, ambersiet, ambersiem(o)s, yu ambersiete, ambersient<br>Conditional: amberiem, amberies, amberiet, amberiem(o)s, yu amberiete, amberient<br>Prev participe: ambert / ambern
ambghehrd	&gt;	Infinitive: ambghehrde<br>Present: ambghehrdo, ambghehrds, ambghehrdt, ambghehrdm(o)s, yu ambghehrdt(e), ambghehrde(nt)<br>Preterit: ambghohrdim, ambghohrd(i)st(a), ambghohrdit, ambghohrdam, ambghohrdat, ambghohrdeer<br>Future tid: ambghehrdsiem, ambghehrdsies, ambghehrdsiet, ambghehrdsiem(o)s, yu ambghehrdsiete, ambghehrdsient<br>Conditional: ambghehrdiem, ambghehrdies, ambghehrdiet, ambghehrdiem(o)s, yu ambghehrdiete, ambghehrdient<br>Prev participe: ambghohrdt / ambghohrden
ambhkaup	&gt;	Infinitive: ambhkaupe<br>Present: ambhkaupo, ambhkaups, ambhkaupt, ambhkaupm(o)s, yu ambhkaupt(e), ambhkaupe(nt)<br>Preterit: ambhkaupim, ambhkaup(i)st(a), ambhkaupit, ambhkaupam, ambhkaupat, ambhkaupeer<br>Future tid: ambhkaupsiem, ambhkaupsies, ambhkaupsiet, ambhkaupsiem(o)s, yu ambhkaupsiete, ambhkaupsient<br>Conditional: ambhkaupiem, ambhkaupies, ambhkaupiet, ambhkaupiem(o)s, yu ambhkaupiete, ambhkaupient<br>Prev participe: ambhkaupt / ambhkaupen
ambhkeung	&gt;	Infinitive: ambhkunges<br>Present: ambhkeungo, ambhkeuncs, ambhkeunct, ambhkeungm(o)s, yu ambhkeunct(e), ambhkeunge(nt)<br>Preterit: ambhkungim, ambhkung(i)st(a), ambhkungit, ambhkungam, ambhkungat, ambhkungeer<br>Future tid: ambhkeuncsiem, ambhkeuncsies, ambhkeuncsiet, ambhkeuncsiem(o)s, yu ambhkeuncsiete, ambhkeuncsient<br>Conditional: ambhkeungiem, ambhkeungies, ambhkeungiet, ambhkeungiem(o)s, yu ambhkeungiete, ambhkeungient<br>Prev participe: ambhkunct / ambhkungen
ambhneus	&gt;	Infinitive: ambhnuses<br>Present: ambhneuso, ambhneus, ambhneust, ambhneusm(o)s, yu ambhneust(e), ambhneuse(nt)<br>Preterit: ambhnusim, ambhnus(i)st(a), ambhnusit, ambhnusam, ambhnusat, ambhnuseer<br>Future tid: siem ambhnuses, sies ambhnuses, siet ambhnuses, siem(o)s ambhnuses, yu siete ambhnuses, sient ambhnuses<br>Conditional: ambhneusiem, ambhneusies, ambhneusiet, ambhneusiem(o)s, yu ambhneusiete, ambhneusient<br>Prev participe: ambhnust / ambhnusen
ambhriss	&gt;	Infinitive: ambhrisse<br>Present: ambhrisso, ambhriss, ambhrisst, ambhrissm(o)s, yu ambhrisst(e), ambhrisse(nt)<br>Preterit: ambhrissim, ambhriss(i)st(a), ambhrissit, ambhrissam, ambhrissat, ambhrisseer<br>Future tid: siem ambhrisse, sies ambhrisse, siet ambhrisse, siem(o)s ambhrisse, yu siete ambhrisse, sient ambhrisse<br>Conditional: ambhrissiem, ambhrissies, ambhrissiet, ambhrissiem(o)s, yu ambhrissiete, ambhrissient<br>Prev participe: ambhrisst / ambhrissen
ambhspehc	&gt;	Infinitive: ambhspehce<br>Present: ambhspehco, ambhspehcs, ambhspehct, ambhspehcm(o)s, yu ambhspehct(e), ambhspehce(nt)<br>Preterit: ambhspohcim, ambhspohc(i)st(a), ambhspohcit, ambhspohcam, ambhspohcat, ambhspohceer<br>Future tid: ambhspehcsiem, ambhspehcsies, ambhspehcsiet, ambhspehcsiem(o)s, yu ambhspehcsiete, ambhspehcsient<br>Conditional: ambhspehciem, ambhspehcies, ambhspehciet, ambhspehciem(o)s, yu ambhspehciete, ambhspehcient<br>Prev participe: ambhspohct / ambhspohcen
ambhtaste	&gt;	Infinitive: ambhtaste<br>Present: io ambhtaste, ambhtastes, ambhtastet, ambhtastems, yu ambhtastet(e), ambhtastent<br>Preterit: ambhtastim, ambhtastist(a), ambhtastit, ambhtastam, ambhtastat, ambhtasteer<br>Future tid: ambhtastesiem, ambhtastesies, ambhtastesiet, ambhtastesiem(o)s, yu ambhtastesiete, ambhtastesient<br>Conditional: ambhtastiem, ambhtasties, ambhtastiet, ambhtastiem(o)s, yu ambhtastiete, ambhtastient<br>Prev participe: ambhtastet / ambhtasten
ambhwaurg	&gt;	Infinitive: ambhwaurge<br>Present: ambhwaurgo, ambhwaurcs, ambhwaurct, ambhwaurgm(o)s, yu ambhwaurct(e), ambhwaurge(nt)<br>Preterit: ambhwieurgim, ambhwieurg(i)st(a), ambhwieurgit, ambhwieurgam, ambhwieurgat, ambhwieurgeer<br>Future tid: ambhwaurcsiem, ambhwaurcsies, ambhwaurcsiet, ambhwaurcsiem(o)s, yu ambhwaurcsiete, ambhwaurcsient<br>Conditional: ambhwaurgiem, ambhwaurgies, ambhwaurgiet, ambhwaurgiem(o)s, yu ambhwaurgiete, ambhwaurgient<br>Prev participe: ambhwaurg / ambhwaurgen
ambikwol	&gt;	Infinitive: ambikwole<br>Present: ambikwolo, ambikwols, ambikwolt, ambikwolm(o)s, yu ambikwolt(e), ambikwole(nt)<br>Preterit: ambikwolim, ambikwol(i)st(a), ambikwolit, ambikwolam, ambikwolat, ambikwoleer<br>Future tid: ambikwolsiem, ambikwolsies, ambikwolsiet, ambikwolsiem(o)s, yu ambikwolsiete, ambikwolsient<br>Conditional: ambikwoliem, ambikwolies, ambikwoliet, ambikwoliem(o)s, yu ambikwoliete, ambikwolient<br>Prev participe: ambikwolt / ambikwolen
ame	&gt;	Infinitive: ame<br>Present: io ame, ames, amet, amems, yu amet(e), ament<br>Preterit: amim, amist(a), amit, amam, amat, ameer<br>Future tid: amesiem, amesies, amesiet, amesiem(o)s, yu amesiete, amesient<br>Conditional: amiem, amies, amiet, amiem(o)s, yu amiete, amient<br>Prev participe: amet / amen
amem	&gt;	Infinitive: ammes<br>Present: ammo, amems, amemt, ammm(o)s, yu amemt(e), amme(nt)<br>Preterit: amim, am(i)st(a), amit, amam, amat, ameer<br>Future tid: amemsiem, amemsies, amemsiet, amemsiem(o)s, yu amemsiete, amemsient<br>Conditional: ammiem, ammies, ammiet, ammiem(o)s, yu ammiete, ammient<br>Prev participe: amt / amen
amire	&gt;	Infinitive: amire<br>Present: io amire, amires, amiret, amirems, yu amiret(e), amirent<br>Preterit: amirim, amirist(a), amirit, amiram, amirat, amireer<br>Future tid: amiresiem, amiresies, amiresiet, amiresiem(o)s, yu amiresiete, amiresient<br>Conditional: amiriem, amiries, amiriet, amiriem(o)s, yu amiriete, amirient<br>Prev participe: amiret / amiren
ammer	&gt;	Infinitive: ammer<br>Present: io ammer, ammers, ammert, ammerms, yu ammert, ammernt<br>Preterit: iemmrim, iemmrist, iemmrit, iemm(e)ram, iemm(e)rat, iemm(e)reer<br>Future tid: ammersiem, ammersies, ammersiet, ammersiem(o)s, yu ammersiete, ammersient<br>Conditional: ammeriem, ammeries, ammeriet, ammeriem(o)s, yu ammeriete, ammerient<br>Prev participe: ammert / ammern
amnistye	&gt;	Infinitive: amnistye<br>Present: io amnistye, amnistyes, amnistyet, amnistyems, yu amnistyet(e), amnistyent<br>Preterit: amnistyim, amnistyist(a), amnistyit, amnistyam, amnistyat, amnistyeer<br>Future tid: amnistyesiem, amnistyesies, amnistyesiet, amnistyesiem(o)s, yu amnistyesiete, amnistyesient<br>Conditional: amnistyiem, amnistyies, amnistyiet, amnistyiem(o)s, yu amnistyiete, amnistyient<br>Prev participe: amnistyet / amnistyen
amor	&gt;	Infinitive: amore<br>Present: amoro, amors, amort, amorm(o)s, yu amort(e), amore(nt)<br>Preterit: amorim, amor(i)st(a), amorit, amoram, amorat, amoreer<br>Future tid: amorsiem, amorsies, amorsiet, amorsiem(o)s, yu amorsiete, amorsient<br>Conditional: amoriem, amories, amoriet, amoriem(o)s, yu amoriete, amorient<br>Prev participe: amort / amoren
amortise	&gt;	Infinitive: amortise<br>Present: io amortise, amortises, amortiset, amortisems, yu amortiset(e), amortisent<br>Preterit: amortisim, amortisist(a), amortisit, amortisam, amortisat, amortiseer<br>Future tid: amortisesiem, amortisesies, amortisesiet, amortisesiem(o)s, yu amortisesiete, amortisesient<br>Conditional: amortisiem, amortisies, amortisiet, amortisiem(o)s, yu amortisiete, amortisient<br>Prev participe: amortiset / amortisen
amplifie	&gt;	Infinitive: amplifie<br>Present: io amplifie, amplifies, amplifiet, amplifiems, yu amplifiet(e), amplifient<br>Preterit: amplificim, amplifiest, amplificit, amplifiam, amplifiat, amplifier<br>Future tid: amplifiesiem, amplifiesies, amplifiesiet, amplifiesiem(o)s, yu amplifiesiete, amplifiesient<br>Conditional: amplificiem, amplificies, amplificiet, amplificiem(o)s, yu amplificiete, amplificient<br>Prev participe: amplifiet / amplifien
ampute	&gt;	Infinitive: ampute<br>Present: io ampute, amputes, amputet, amputems, yu amputet(e), amputent<br>Preterit: amputim, amputist(a), amputit, amputam, amputat, amputeer<br>Future tid: amputesiem, amputesies, amputesiet, amputesiem(o)s, yu amputesiete, amputesient<br>Conditional: amputiem, amputies, amputiet, amputiem(o)s, yu amputiete, amputient<br>Prev participe: amputet / amputen
amt	&gt;	Infinitive: amte<br>Present: amto, amts, amt, amtm(o)s, yu amte, amte(nt)<br>Preterit: amtim, amt(i)st(a), amtit, amtam, amtat, amteer<br>Future tid: amtsiem, amtsies, amtsiet, amtsiem(o)s, yu amtsiete, amtsient<br>Conditional: amtiem, amties, amtiet, amtiem(o)s, yu amtiete, amtient<br>Prev participe: amt / amten
amtire	&gt;	Infinitive: amtire<br>Present: io amtire, amtires, amtiret, amtirems, yu amtiret(e), amtirent<br>Preterit: amtirim, amtirist(a), amtirit, amtiram, amtirat, amtireer<br>Future tid: amtiresiem, amtiresies, amtiresiet, amtiresiem(o)s, yu amtiresiete, amtiresient<br>Conditional: amtiriem, amtiries, amtiriet, amtiriem(o)s, yu amtiriete, amtirient<br>Prev participe: amtiret / amtiren
anac	&gt;	Infinitive: anace<br>Present: anaco, anacs, anact, anacm(o)s, yu anact(e), anace(nt)<br>Preterit: aniecim, aniec(i)st(a), aniecit, aniecam, aniecat, anieceer<br>Future tid: anacsiem, anacsies, anacsiet, anacsiem(o)s, yu anacsiete, anacsient<br>Conditional: anaciem, anacies, anaciet, anaciem(o)s, yu anaciete, anacient<br>Prev participe: anact / anacen
anadeh	&gt;	Infinitive: anadehe<br>Present: anadehm, anadehs, anadeht, anadehm(o)s, yu anadeht(e), anadehnt<br>Preterit: aniedehsim, aniedehst(a), aniedehsit, aniedehsam, aniedehsat, aniedehr<br>Future tid: anadehsiem, anadehsies, anadehsiet, anadehsiem(o)s, yu anadehsiete, anadehsient<br>Conditional: anadehiem, anadehies, anadehiet, anadehiem(o)s, yu anadehiete, anadehient<br>Prev participe: anadeht / anadehn
anaeg	&gt;	Infinitive: anaege<br>Present: anaego, anaecs, anaect, anaegm(o)s, yu anaect(e), anaege(nt)<br>Preterit: anaegim, anaeg(i)st(a), anaegit, anaegam, anaegat, anaegeer<br>Future tid: anaecsiem, anaecsies, anaecsiet, anaecsiem(o)s, yu anaecsiete, anaecsient<br>Conditional: anaegiem, anaegies, anaegiet, anaegiem(o)s, yu anaegiete, anaegient<br>Prev participe: anaect / anaegen
analyse	&gt;	Infinitive: analyse<br>Present: io analyse, analyses, analyset, analysems, yu analyset(e), analysent<br>Preterit: analysim, analysist(a), analysit, analysam, analysat, analyseer<br>Future tid: analysesiem, analysesies, analysesiet, analysesiem(o)s, yu analysesiete, analysesient<br>Conditional: analysiem, analysies, analysiet, analysiem(o)s, yu analysiete, analysient<br>Prev participe: analyset / analysen
anamnese	&gt;	Infinitive: anamnese<br>Present: io anamnese, anamneses, anamneset, anamnesems, yu anamneset(e), anamnesent<br>Preterit: anamnesim, anamnesist(a), anamnesit, anamnesam, anamnesat, anamneseer<br>Future tid: anamnesesiem, anamnesesies, anamnesesiet, anamnesesiem(o)s, yu anamnesesiete, anamnesesient<br>Conditional: anamnesiem, anamnesies, anamnesiet, anamnesiem(o)s, yu anamnesiete, anamnesient<br>Prev participe: anamneset / anamnesen
ananec	&gt;	Infinitive: anances<br>Present: ananco, anancs, ananct, anancm(o)s, yu ananct(e), anance(nt)<br>Preterit: anacim, anac(i)st(a), anacit, anacam, anacat, anaceer<br>Future tid: anancsiem, anancsies, anancsiet, anancsiem(o)s, yu anancsiete, anancsient<br>Conditional: ananciem, anancies, ananciet, ananciem(o)s, yu ananciete, anancient<br>Prev participe: anact / anacen
anatomise	&gt;	Infinitive: anatomise<br>Present: io anatomise, anatomises, anatomiset, anatomisems, yu anatomiset(e), anatomisent<br>Preterit: anatomisim, anatomisist(a), anatomisit, anatomisam, anatomisat, anatomiseer<br>Future tid: anatomisesiem, anatomisesies, anatomisesiet, anatomisesiem(o)s, yu anatomisesiete, anatomisesient<br>Conditional: anatomisiem, anatomisies, anatomisiet, anatomisiem(o)s, yu anatomisiete, anatomisient<br>Prev participe: anatomiset / anatomisen
andam	&gt;	Infinitive: andame<br>Present: andamo, andams, andamt, andamm(o)s, yu andamt(e), andame(nt)<br>Preterit: andiemim, andiem(i)st(a), andiemit, andiemam, andiemat, andiemeer<br>Future tid: andamsiem, andamsies, andamsiet, andamsiem(o)s, yu andamsiete, andamsient<br>Conditional: andamiem, andamies, andamiet, andamiem(o)s, yu andamiete, andamient<br>Prev participe: andamt / andamen
andh	&gt;	Infinitive: andhe<br>Present: andho, andhs, andht, andhm(o)s, yu andht(e), andhe(nt)<br>Preterit: iendhim, iendh(i)st(a), iendhit, iendham, iendhat, iendheer<br>Future tid: andhsiem, andhsies, andhsiet, andhsiem(o)s, yu andhsiete, andhsient<br>Conditional: andhiem, andhies, andhiet, andhiem(o)s, yu andhiete, andhient<br>Prev participe: andht / andhen
anesthesye	&gt;	Infinitive: anesthesye<br>Present: io anesthesye, anesthesyes, anesthesyet, anesthesyems, yu anesthesyet(e), anesthesyent<br>Preterit: anesthesyim, anesthesyist(a), anesthesyit, anesthesyam, anesthesyat, anesthesyeer<br>Future tid: anesthesyesiem, anesthesyesies, anesthesyesiet, anesthesyesiem(o)s, yu anesthesyesiete, anesthesyesient<br>Conditional: anesthesyiem, anesthesyies, anesthesyiet, anesthesyiem(o)s, yu anesthesyiete, anesthesyient<br>Prev participe: anesthesyet / anesthesyen
angh	&gt;	Infinitive: anghe<br>Present: angho, anghs, anght, anghm(o)s, yu anght(e), anghe(nt)<br>Preterit: ienghim, iengh(i)st(a), ienghit, iengham, ienghat, iengheer<br>Future tid: anghsiem, anghsies, anghsiet, anghsiem(o)s, yu anghsiete, anghsient<br>Conditional: anghiem, anghies, anghiet, anghiem(o)s, yu anghiete, anghient<br>Prev participe: anght / anghen
anime	&gt;	Infinitive: anime<br>Present: io anime, animes, animet, animems, yu animet(e), animent<br>Preterit: animim, animist(a), animit, animam, animat, animeer<br>Future tid: animesiem, animesies, animesiet, animesiem(o)s, yu animesiete, animesient<br>Conditional: animiem, animies, animiet, animiem(o)s, yu animiete, animient<br>Prev participe: animet / animen
annect	&gt;	Infinitive: annecte<br>Present: annecto, annects, annect, annectm(o)s, yu annecte, annecte(nt)<br>Preterit: annexim, annex(i)st(a), annexit, annexam, annexat, annexeer<br>Future tid: annectsiem, annectsies, annectsiet, annectsiem(o)s, yu annectsiete, annectsient<br>Conditional: annectiem, annecties, annectiet, annectiem(o)s, yu annectiete, annectient<br>Prev participe: annex / annecten
annem	&gt;	Infinitive: anneme<br>Present: annemo, annems, annemt, annemm(o)s, yu annemt(e), anneme(nt)<br>Preterit: annemim, annem(i)st(a), annemit, annemam, annemat, annemeer<br>Future tid: annemsiem, annemsies, annemsiet, annemsiem(o)s, yu annemsiete, annemsient<br>Conditional: annemiem, annemies, annemiet, annemiem(o)s, yu annemiete, annemient<br>Prev participe: annemt / annemen
annote	&gt;	Infinitive: annote<br>Present: io annote, annotes, annotet, annotems, yu annotet(e), annotent<br>Preterit: annotim, annotist(a), annotit, annotam, annotat, annoteer<br>Future tid: annotesiem, annotesies, annotesiet, annotesiem(o)s, yu annotesiete, annotesient<br>Conditional: annotiem, annoties, annotiet, annotiem(o)s, yu annotiete, annotient<br>Prev participe: annotet / annoten
annular	&gt;	Infinitive: annulare<br>Present: annularo, annulars, annulart, annularm(o)s, yu annulart(e), annulare(nt)<br>Preterit: annulierim, annulier(i)st(a), annulierit, annulieram, annulierat, annuliereer<br>Future tid: annularsiem, annularsies, annularsiet, annularsiem(o)s, yu annularsiete, annularsient<br>Conditional: annulariem, annularies, annulariet, annulariem(o)s, yu annulariete, annularient<br>Prev participe: annulart / annularen
antbehr	&gt;	Infinitive: antbehre<br>Present: antbehro, antbehrs, antbehrt, antbehrm(o)s, yu antbehrt(e), antbehre(nt)<br>Preterit: antbohrim, antbohr(i)st(a), antbohrit, antbohram, antbohrat, antbohreer<br>Future tid: antbehrsiem, antbehrsies, antbehrsiet, antbehrsiem(o)s, yu antbehrsiete, antbehrsient<br>Conditional: antbehriem, antbehries, antbehriet, antbehriem(o)s, yu antbehriete, antbehrient<br>Prev participe: antbohrt / antbohren
antgreip	&gt;	Infinitive: antgripes<br>Present: antgreipo, antgreips, antgreipt, antgreipm(o)s, yu antgreipt(e), antgreipe(nt)<br>Preterit: antgripim, antgrip(i)st(a), antgripit, antgripam, antgripat, antgripeer<br>Future tid: antgreipsiem, antgreipsies, antgreipsiet, antgreipsiem(o)s, yu antgreipsiete, antgreipsient<br>Conditional: antgreipiem, antgreipies, antgreipiet, antgreipiem(o)s, yu antgreipiete, antgreipient<br>Prev participe: antgript / antgripen
antiokw	&gt;	Infinitive: antiokwe<br>Present: antiokwo, antiokws, antiokwt, antiokwm(o)s, yu antiokwt(e), antiokwnt<br>Preterit: antiokwim, antiokwst(a), antiokwit, antiokwam, antiokwat, antiokweer<br>Future tid: antiokwsiem, antiokwsies, antiokwsiet, antiokwsiem(o)s, yu antiokwsiete, antiokwsient<br>Conditional: antiokwiem, antiokwies, antiokwiet, antiokwiem(o)s, yu antiokwiete, antiokwient<br>Prev participe: antiokwt / antiokwn
antplehc	&gt;	Infinitive: antplehce<br>Present: antplehco, antplehcs, antplehct, antplehcm(o)s, yu antplehct(e), antplehce(nt)<br>Preterit: antplohcim, antplohc(i)st(a), antplohcit, antplohcam, antplohcat, antplohceer<br>Future tid: antplehcsiem, antplehcsies, antplehcsiet, antplehcsiem(o)s, yu antplehcsiete, antplehcsient<br>Conditional: antplehciem, antplehcies, antplehciet, antplehciem(o)s, yu antplehciete, antplehcient<br>Prev participe: antplohct / antplohcen
antreus	&gt;	Infinitive: antruses<br>Present: antreuso, antreus, antreust, antreusm(o)s, yu antreust(e), antreuse(nt)<br>Preterit: antrusim, antrus(i)st(a), antrusit, antrusam, antrusat, antruseer<br>Future tid: siem antruses, sies antruses, siet antruses, siem(o)s antruses, yu siete antruses, sient antruses<br>Conditional: antreusiem, antreusies, antreusiet, antreusiem(o)s, yu antreusiete, antreusient<br>Prev participe: antrust / antrusen
antsalg	&gt;	Infinitive: antsalge<br>Present: antsalgo, antsalcs, antsalct, antsalgm(o)s, yu antsalct(e), antsalge(nt)<br>Preterit: antsielgim, antsielg(i)st(a), antsielgit, antsielgam, antsielgat, antsielgeer<br>Future tid: antsalcsiem, antsalcsies, antsalcsiet, antsalcsiem(o)s, yu antsalcsiete, antsalcsient<br>Conditional: antsalgiem, antsalgies, antsalgiet, antsalgiem(o)s, yu antsalgiete, antsalgient<br>Prev participe: antsalg / antsalgen
antslehnk	&gt;	Infinitive: antslehnke<br>Present: antslehnko, antslehncs, antslehnct, antslehnkm(o)s, yu antslehnct(e), antslehnke(nt)<br>Preterit: antslohnkim, antslohnk(i)st(a), antslohnkit, antslohnkam, antslohnkat, antslohnkeer<br>Future tid: antslehncsiem, antslehncsies, antslehncsiet, antslehncsiem(o)s, yu antslehncsiete, antslehncsient<br>Conditional: antslehnkiem, antslehnkies, antslehnkiet, antslehnkiem(o)s, yu antslehnkiete, antslehnkient<br>Prev participe: antslohnct / antslohnken
antwehrd	&gt;	Infinitive: antwehrde<br>Present: antwehrdo, antwehrds, antwehrdt, antwehrdm(o)s, yu antwehrdt(e), antwehrde(nt)<br>Preterit: antwohrdim, antwohrd(i)st(a), antwohrdit, antwohrdam, antwohrdat, antwohrdeer<br>Future tid: antwehrdsiem, antwehrdsies, antwehrdsiet, antwehrdsiem(o)s, yu antwehrdsiete, antwehrdsient<br>Conditional: antwehrdiem, antwehrdies, antwehrdiet, antwehrdiem(o)s, yu antwehrdiete, antwehrdient<br>Prev participe: antwohrdt / antwohrden
ap	&gt;	Infinitive: ape<br>Present: apo, aps, apt, apm(o)s, yu apt(e), ape(nt)<br>Preterit: iepim, iep(i)st(a), iepit, iepam, iepat, iepeer<br>Future tid: apsiem, apsies, apsiet, apsiem(o)s, yu apsiete, apsient<br>Conditional: apiem, apies, apiet, apiem(o)s, yu apiete, apient<br>Prev participe: apt / apen
apank	&gt;	Infinitive: apanke<br>Present: apanko, apancs, apanct, apankm(o)s, yu apanct(e), apanke(nt)<br>Preterit: apienkim, apienk(i)st(a), apienkit, apienkam, apienkat, apienkeer<br>Future tid: apancsiem, apancsies, apancsiet, apancsiem(o)s, yu apancsiete, apancsient<br>Conditional: apankiem, apankies, apankiet, apankiem(o)s, yu apankiete, apankient<br>Prev participe: apanct / apanken
api	&gt;	Infinitive: apie<br>Present: apim, apis, apit, apim(o)s, yu apit(e), apint<br>Preterit: apisim, apist(a), apisit, apam, apat, apir<br>Future tid: apisiem, apisies, apisiet, apisiem(o)s, yu apisiete, apisient<br>Conditional: apiem, apies, apiet, apiem(o)s, yu apiete, apient<br>Prev participe: apit / apin
apni	&gt;	Infinitive: apnie<br>Present: apnim, apnis, apnit, apnim(o)s, yu apnit(e), apnint<br>Preterit: apnisim, apnist(a), apnisit, apnam, apnat, apnir<br>Future tid: apnisiem, apnisies, apnisiet, apnisiem(o)s, yu apnisiete, apnisient<br>Conditional: apniem, apnies, apniet, apniem(o)s, yu apniete, apnient<br>Prev participe: apnit / apnin
apokwihen	&gt;	Infinitive: apokwihnes<br>Present: apokwihno, apokwihens, apokwihent, apokwihnm(o)s, yu apokwihent(e), apokwihne(nt)<br>Preterit: apokwihsim, apokwihst(a), apokwihsit, apokwihsam, apokwihsat, apokwihr<br>Future tid: apokwihensiem, apokwihensies, apokwihensiet, apokwihensiem(o)s, yu apokwihensiete, apokwihensient<br>Conditional: apokwihniem, apokwihnies, apokwihniet, apokwihniem(o)s, yu apokwihniete, apokwihnient<br>Prev participe: apokwiht / apokwihn
aposcidd	&gt;	Infinitive: aposcidde<br>Present: aposciddo, aposcidds, aposciddt, aposciddm(o)s, yu aposciddt(e), aposcidde(nt)<br>Preterit: aposcissim, aposciss(i)st(a), aposcissit, aposcissam, aposcissat, aposcisseer<br>Future tid: aposciddsiem, aposciddsies, aposciddsiet, aposciddsiem(o)s, yu aposciddsiete, aposciddsient<br>Conditional: aposciddiem, aposciddies, aposciddiet, aposciddiem(o)s, yu aposciddiete, aposciddient<br>Prev participe: aposciss / aposcidden
apostatise	&gt;	Infinitive: apostatise<br>Present: io apostatise, apostatises, apostatiset, apostatisems, yu apostatiset(e), apostatisent<br>Preterit: apostatisim, apostatisist(a), apostatisit, apostatisam, apostatisat, apostatiseer<br>Future tid: apostatisesiem, apostatisesies, apostatisesiet, apostatisesiem(o)s, yu apostatisesiete, apostatisesient<br>Conditional: apostatisiem, apostatisies, apostatisiet, apostatisiem(o)s, yu apostatisiete, apostatisient<br>Prev participe: apostatiset / apostatisen
apostolic	&gt;	Infinitive: apostolice<br>Present: apostolico, apostolics, apostolict, apostolicm(o)s, yu apostolict(e), apostolice(nt)<br>Preterit: apostolicim, apostolic(i)st(a), apostolicit, apostolicam, apostolicat, apostoliceer<br>Future tid: apostolicsiem, apostolicsies, apostolicsiet, apostolicsiem(o)s, yu apostolicsiete, apostolicsient<br>Conditional: apostoliciem, apostolicies, apostoliciet, apostoliciem(o)s, yu apostoliciete, apostolicient<br>Prev participe: apostolict / apostolicen
appareih	&gt;	Infinitive: apparihes<br>Present: appareihm, appareihs, appareiht, appareihm(o)s, yu appareiht(e), appareihnt<br>Preterit: apparihsim, apparihst(a), apparihsit, apparihsam, apparihsat, apparihr<br>Future tid: appareihsiem, appareihsies, appareihsiet, appareihsiem(o)s, yu appareihsiete, appareihsient<br>Conditional: appareihiem, appareihies, appareihiet, appareihiem(o)s, yu appareihiete, appareihient<br>Prev participe: appariht / apparihn
applaud	&gt;	Infinitive: applaude<br>Present: applaudo, applauds, applaudt, applaudm(o)s, yu applaudt(e), applaude(nt)<br>Preterit: applausim, applaus(i)st(a), applausit, applausam, applausat, applauseer<br>Future tid: applaudsiem, applaudsies, applaudsiet, applaudsiem(o)s, yu applaudsiete, applaudsient<br>Conditional: applaudiem, applaudies, applaudiet, applaudiem(o)s, yu applaudiete, applaudient<br>Prev participe: applaus / applauden
applie	&gt;	Infinitive: applie<br>Present: io applie, applies, appliet, appliems, yu appliet(e), applient<br>Preterit: applicim, appliest, applicit, appliam, appliat, applier<br>Future tid: appliesiem, appliesies, appliesiet, appliesiem(o)s, yu appliesiete, appliesient<br>Conditional: appliciem, applicies, appliciet, appliciem(o)s, yu appliciete, applicient<br>Prev participe: appliet / applien
approbe	&gt;	Infinitive: approbe<br>Present: io approbe, approbes, approbet, approbems, yu approbet(e), approbent<br>Preterit: approbim, approbist(a), approbit, approbam, approbat, approbeer<br>Future tid: approbesiem, approbesies, approbesiet, approbesiem(o)s, yu approbesiete, approbesient<br>Conditional: approbiem, approbies, approbiet, approbiem(o)s, yu approbiete, approbient<br>Prev participe: approbet / approben
aproviande	&gt;	Infinitive: aproviande<br>Present: io aproviande, aproviandes, aproviandet, aproviandems, yu aproviandet(e), aproviandent<br>Preterit: aproviandim, aproviandist(a), aproviandit, aproviandam, aproviandat, aproviandeer<br>Future tid: aproviandesiem, aproviandesies, aproviandesiet, aproviandesiem(o)s, yu aproviandesiete, aproviandesient<br>Conditional: aproviandiem, aproviandies, aproviandiet, aproviandiem(o)s, yu aproviandiete, aproviandient<br>Prev participe: aproviandet / aprovianden
apterchasse	&gt;	Infinitive: apterchasse<br>Present: io apterchasse, apterchasses, apterchasset, apterchassems, yu apterchasset(e), apterchassent<br>Preterit: apterchassim, apterchassist(a), apterchassit, apterchassam, apterchassat, apterchasseer<br>Future tid: apterchassesiem, apterchassesies, apterchassesiet, apterchassesiem(o)s, yu apterchassesiete, apterchassesient<br>Conditional: apterchassiem, apterchassies, apterchassiet, apterchassiem(o)s, yu apterchassiete, apterchassient<br>Prev participe: apterchasset / apterchassen
aptercurr	&gt;	Infinitive: aptercurre<br>Present: aptercurro, aptercurrs, aptercurrt, aptercurrm(o)s, yu aptercurrt(e), aptercurre(nt)<br>Preterit: aptercursim, aptercurs(i)st(a), aptercursit, aptercursam, aptercursat, aptercurseer<br>Future tid: aptercurrsiem, aptercurrsies, aptercurrsiet, aptercurrsiem(o)s, yu aptercurrsiete, aptercurrsient<br>Conditional: aptercurriem, aptercurries, aptercurriet, aptercurriem(o)s, yu aptercurriete, aptercurrient<br>Prev participe: aptercurs / aptercurren
apterdrah	&gt;	Infinitive: apterdrahe<br>Present: apterdrahm, apterdrahs, apterdraht, apterdrahm(o)s, yu apterdraht(e), apterdrahnt<br>Preterit: apterdrahsim, apterdrahst(a), apterdrahsit, apterdrahsam, apterdrahsat, apterdrahr<br>Future tid: apterdrahsiem, apterdrahsies, apterdrahsiet, apterdrahsiem(o)s, yu apterdrahsiete, apterdrahsient<br>Conditional: apterdrahiem, apterdrahies, apterdrahiet, apterdrahiem(o)s, yu apterdrahiete, apterdrahient<br>Prev participe: apterdraht / apterdrahn
apterpersne	&gt;	Infinitive: apterpersne<br>Present: io apterpersne, apterpersnes, apterpersnet, apterpersnems, yu apterpersnet(e), apterpersnent<br>Preterit: apterpersnim, apterpersnist(a), apterpersnit, apterpersnam, apterpersnat, apterpersneer<br>Future tid: apterpersnesiem, apterpersnesies, apterpersnesiet, apterpersnesiem(o)s, yu apterpersnesiete, apterpersnesient<br>Conditional: apterpersniem, apterpersnies, apterpersniet, apterpersniem(o)s, yu apterpersniete, apterpersnient<br>Prev participe: apterpersnet / apterpersnen
aptersok	&gt;	Infinitive: aptersoke<br>Present: aptersoko, aptersocs, aptersoct, aptersokm(o)s, yu aptersoct(e), aptersoke(nt)<br>Preterit: aptersokim, aptersok(i)st(a), aptersokit, aptersokam, aptersokat, aptersokeer<br>Future tid: aptersocsiem, aptersocsies, aptersocsiet, aptersocsiem(o)s, yu aptersocsiete, aptersocsient<br>Conditional: aptersokiem, aptersokies, aptersokiet, aptersokiem(o)s, yu aptersokiete, aptersokient<br>Prev participe: aptersoct / aptersoken
aptos	&gt;	Infinitive: aptose<br>Present: aptoso, aptos, aptost, aptosm(o)s, yu aptost(e), aptose(nt)<br>Preterit: aptosim, aptos(i)st(a), aptosit, aptosam, aptosat, aptoseer<br>Future tid: siem aptose, sies aptose, siet aptose, siem(o)s aptose, yu siete aptose, sient aptose<br>Conditional: aptosiem, aptosies, aptosiet, aptosiem(o)s, yu aptosiete, aptosient<br>Prev participe: aptost / aptosen
aptosyehbh	&gt;	Infinitive: aptosyehbhe<br>Present: aptosyehbho, aptosyehbhs, aptosyehbht, aptosyehbhm(o)s, yu aptosyehbht(e), aptosyehbhe(nt)<br>Preterit: aptosyohbhim, aptosyohbh(i)st(a), aptosyohbhit, aptosyohbham, aptosyohbhat, aptosyohbheer<br>Future tid: aptosyehbhsiem, aptosyehbhsies, aptosyehbhsiet, aptosyehbhsiem(o)s, yu aptosyehbhsiete, aptosyehbhsient<br>Conditional: aptosyehbhiem, aptosyehbhies, aptosyehbhiet, aptosyehbhiem(o)s, yu aptosyehbhiete, aptosyehbhient<br>Prev participe: aptosyohbht / aptosyohbhen
ar	&gt;	Infinitive: are<br>Present: aro, ars, art, arm(o)s, yu art(e), are(nt)<br>Preterit: ierim, ier(i)st(a), ierit, ieram, ierat, iereer<br>Future tid: arsiem, arsies, arsiet, arsiem(o)s, yu arsiete, arsient<br>Conditional: ariem, aries, ariet, ariem(o)s, yu ariete, arient<br>Prev participe: art / aren
araszi	&gt;	Infinitive: araszie<br>Present: araszim, araszis, araszit, araszim(o)s, yu araszit(e), araszint<br>Preterit: arieszisim, arieszist(a), arieszisit, arieszam, arieszat, arieszir<br>Future tid: araszisiem, araszisies, araszisiet, araszisiem(o)s, yu araszisiete, araszisient<br>Conditional: arasziem, araszies, arasziet, arasziem(o)s, yu arasziete, araszient<br>Prev participe: araszit / araszin
ardeh	&gt;	Infinitive: ardehe<br>Present: ardehm, ardehs, ardeht, ardehm(o)s, yu ardeht(e), ardehnt<br>Preterit: ardehsim, ardehst(a), ardehsit, ardehsam, ardehsat, ardehr<br>Future tid: ardehsiem, ardehsies, ardehsiet, ardehsiem(o)s, yu ardehsiete, ardehsient<br>Conditional: ardehiem, ardehies, ardehiet, ardehiem(o)s, yu ardehiete, ardehient<br>Prev participe: ardeht / ardehn
ardh	&gt;	Infinitive: ardhe<br>Present: ardho, ardhs, ardht, ardhm(o)s, yu ardht(e), ardhe(nt)<br>Preterit: ardhim, ardh(i)st(a), ardhit, ardham, ardhat, ardheer<br>Future tid: ardhsiem, ardhsies, ardhsiet, ardhsiem(o)s, yu ardhsiete, ardhsient<br>Conditional: ardhiem, ardhies, ardhiet, ardhiem(o)s, yu ardhiete, ardhient<br>Prev participe: ardht / ardhen
arehg	&gt;	Infinitive: arehge<br>Present: arehgo, arehcs, arehct, arehgm(o)s, yu arehct(e), arehge(nt)<br>Preterit: arohgim, arohg(i)st(a), arohgit, arohgam, arohgat, arohgeer<br>Future tid: arehcsiem, arehcsies, arehcsiet, arehcsiem(o)s, yu arehcsiete, arehcsient<br>Conditional: arehgiem, arehgies, arehgiet, arehgiem(o)s, yu arehgiete, arehgient<br>Prev participe: arohct / arohgen
argue	&gt;	Infinitive: argue<br>Present: io argue, argues, arguet, arguems, yu arguet(e), arguent<br>Preterit: arguim, arguist(a), arguit, arguam, arguat, argueer<br>Future tid: arguesiem, arguesies, arguesiet, arguesiem(o)s, yu arguesiete, arguesient<br>Conditional: arguiem, arguies, arguiet, arguiem(o)s, yu arguiete, arguient<br>Prev participe: arguet / arguen
ark	&gt;	Infinitive: arke<br>Present: arko, arcs, arct, arkm(o)s, yu arct(e), arke(nt)<br>Preterit: ierkim, ierk(i)st(a), ierkit, ierkam, ierkat, ierkeer<br>Future tid: arcsiem, arcsies, arcsiet, arcsiem(o)s, yu arcsiete, arcsient<br>Conditional: arkiem, arkies, arkiet, arkiem(o)s, yu arkiete, arkient<br>Prev participe: arct / arken
arme	&gt;	Infinitive: arme<br>Present: io arme, armes, armet, armems, yu armet(e), arment<br>Preterit: armim, armist(a), armit, armam, armat, armeer<br>Future tid: armesiem, armesies, armesiet, armesiem(o)s, yu armesiete, armesient<br>Conditional: armiem, armies, armiet, armiem(o)s, yu armiete, armient<br>Prev participe: armet / armen
arraboun	&gt;	Infinitive: arraboune<br>Present: arrabouno, arrabouns, arrabount, arrabounm(o)s, yu arrabount(e), arraboune(nt)<br>Preterit: arrabounim, arraboun(i)st(a), arrabounit, arrabounam, arrabounat, arrabouneer<br>Future tid: arrabounsiem, arrabounsies, arrabounsiet, arrabounsiem(o)s, yu arrabounsiete, arrabounsient<br>Conditional: arrabouniem, arrabounies, arrabouniet, arrabouniem(o)s, yu arrabouniete, arrabounient<br>Prev participe: arrabount / arrabounen
arrange	&gt;	Infinitive: arrange<br>Present: io arrange, arranges, arranget, arrangems, yu arranget(e), arrangent<br>Preterit: arrangim, arrangist(a), arrangit, arrangeam, arrangeat, arrangeer<br>Future tid: arrangesiem, arrangesies, arrangesiet, arrangesiem(o)s, yu arrangesiete, arrangesient<br>Conditional: arrangiem, arrangies, arrangiet, arrangiem(o)s, yu arrangiete, arrangient<br>Prev participe: arranget / arrangen
arreste	&gt;	Infinitive: arreste<br>Present: io arreste, arrestes, arrestet, arrestems, yu arrestet(e), arrestent<br>Preterit: arrestim, arrestist(a), arrestit, arrestam, arrestat, arresteer<br>Future tid: arrestesiem, arrestesies, arrestesiet, arrestesiem(o)s, yu arrestesiete, arrestesient<br>Conditional: arrestiem, arresties, arrestiet, arrestiem(o)s, yu arrestiete, arrestient<br>Prev participe: arrestet / arresten
arrive	&gt;	Infinitive: arrive<br>Present: io arrive, arrives, arrivet, arrivems, yu arrivet(e), arrivent<br>Preterit: arrivim, arrivist(a), arrivit, arrivam, arrivat, arriveer<br>Future tid: arrivesiem, arrivesies, arrivesiet, arrivesiem(o)s, yu arrivesiete, arrivesient<br>Conditional: arriviem, arrivies, arriviet, arriviem(o)s, yu arriviete, arrivient<br>Prev participe: arrivet / arriven
arrondissement	&gt;	Infinitive: arrondissemente<br>Present: arrondissemento, arrondissements, arrondissement, arrondissementm(o)s, yu arrondissemente, arrondissemente(nt)<br>Preterit: arrondissementim, arrondissement(i)st(a), arrondissementit, arrondissementam, arrondissementat, arrondissementeer<br>Future tid: arrondissementsiem, arrondissementsies, arrondissementsiet, arrondissementsiem(o)s, yu arrondissementsiete, arrondissementsient<br>Conditional: arrondissementiem, arrondissementies, arrondissementiet, arrondissementiem(o)s, yu arrondissementiete, arrondissementient<br>Prev participe: arrondissement / arrondissementen
arsep	&gt;	Infinitive: arsepe<br>Present: arsepo, arseps, arsept, arsepm(o)s, yu arsept(e), arsepe(nt)<br>Preterit: arsepim, arsep(i)st(a), arsepit, arsepam, arsepat, arsepeer<br>Future tid: arsepsiem, arsepsies, arsepsiet, arsepsiem(o)s, yu arsepsiete, arsepsient<br>Conditional: arsepiem, arsepies, arsepiet, arsepiem(o)s, yu arsepiete, arsepient<br>Prev participe: arsept / arsepen
articule	&gt;	Infinitive: articule<br>Present: io articule, articules, articulet, articulems, yu articulet(e), articulent<br>Preterit: articulim, articulist(a), articulit, articulam, articulat, articuleer<br>Future tid: articulesiem, articulesies, articulesiet, articulesiem(o)s, yu articulesiete, articulesient<br>Conditional: articuliem, articulies, articuliet, articuliem(o)s, yu articuliete, articulient<br>Prev participe: articulet / articulen
artifice	&gt;	Infinitive: artifice<br>Present: io artifice, artifices, artificet, artificems, yu artificet(e), artificent<br>Preterit: artificim, artificist(a), artificit, artificeam, artificeat, artificeer<br>Future tid: artificesiem, artificesies, artificesiet, artificesiem(o)s, yu artificesiete, artificesient<br>Conditional: artificiem, artificies, artificiet, artificiem(o)s, yu artificiete, artificient<br>Prev participe: artificet / artificen
asadh	&gt;	Infinitive: asadhe<br>Present: asadho, asadhs, asadht, asadhm(o)s, yu asadht(e), asadhe(nt)<br>Preterit: asiedhim, asiedh(i)st(a), asiedhit, asiedham, asiedhat, asiedheer<br>Future tid: asadhsiem, asadhsies, asadhsiet, asadhsiem(o)s, yu asadhsiete, asadhsient<br>Conditional: asadhiem, asadhies, asadhiet, asadhiem(o)s, yu asadhiete, asadhient<br>Prev participe: asadht / asadhen
asavar	&gt;	Infinitive: asavare<br>Present: asavaro, asavars, asavart, asavarm(o)s, yu asavart(e), asavare(nt)<br>Preterit: asavierim, asavier(i)st(a), asavierit, asavieram, asavierat, asaviereer<br>Future tid: asavarsiem, asavarsies, asavarsiet, asavarsiem(o)s, yu asavarsiete, asavarsient<br>Conditional: asavariem, asavaries, asavariet, asavariem(o)s, yu asavariete, asavarient<br>Prev participe: asavart / asavaren
ascend	&gt;	Infinitive: ascende<br>Present: ascendo, ascends, ascendt, ascendm(o)s, yu ascendt(e), ascende(nt)<br>Preterit: ascensim, ascens(i)st(a), ascensit, ascensam, ascensat, ascenseer<br>Future tid: ascendsiem, ascendsies, ascendsiet, ascendsiem(o)s, yu ascendsiete, ascendsient<br>Conditional: ascendiem, ascendies, ascendiet, ascendiem(o)s, yu ascendiete, ascendient<br>Prev participe: ascens / ascenden
aschladise	&gt;	Infinitive: aschladise<br>Present: io aschladise, aschladises, aschladiset, aschladisems, yu aschladiset(e), aschladisent<br>Preterit: aschladisim, aschladisist(a), aschladisit, aschladisam, aschladisat, aschladiseer<br>Future tid: aschladisesiem, aschladisesies, aschladisesiet, aschladisesiem(o)s, yu aschladisesiete, aschladisesient<br>Conditional: aschladisiem, aschladisies, aschladisiet, aschladisiem(o)s, yu aschladisiete, aschladisient<br>Prev participe: aschladiset / aschladisen
asiar	&gt;	Infinitive: asiare<br>Present: asiaro, asiars, asiart, asiarm(o)s, yu asiart(e), asiare(nt)<br>Preterit: asiierim, asiier(i)st(a), asiierit, asiieram, asiierat, asiiereer<br>Future tid: asiarsiem, asiarsies, asiarsiet, asiarsiem(o)s, yu asiarsiete, asiarsient<br>Conditional: asiariem, asiaries, asiariet, asiariem(o)s, yu asiariete, asiarient<br>Prev participe: asiart / asiaren
asimat	&gt;	Infinitive: asimate<br>Present: asimato, asimats, asimat, asimatm(o)s, yu asimate, asimate(nt)<br>Preterit: asimietim, asimiet(i)st(a), asimietit, asimietam, asimietat, asimieteer<br>Future tid: asimatsiem, asimatsies, asimatsiet, asimatsiem(o)s, yu asimatsiete, asimatsient<br>Conditional: asimatiem, asimaties, asimatiet, asimatiem(o)s, yu asimatiete, asimatient<br>Prev participe: asimat / asimaten
askari	&gt;	Infinitive: askarie<br>Present: askarim, askaris, askarit, askarim(o)s, yu askarit(e), askarint<br>Preterit: askierisim, askierist(a), askierisit, askieram, askierat, askierir<br>Future tid: askarisiem, askarisies, askarisiet, askarisiem(o)s, yu askarisiete, askarisient<br>Conditional: askariem, askaries, askariet, askariem(o)s, yu askariete, askarient<br>Prev participe: askarit / askarin
asperg	&gt;	Infinitive: asperge<br>Present: aspergo, aspercs, asperct, aspergm(o)s, yu asperct(e), asperge(nt)<br>Preterit: aspersim, aspers(i)st(a), aspersit, aspersam, aspersat, asperseer<br>Future tid: aspercsiem, aspercsies, aspercsiet, aspercsiem(o)s, yu aspercsiete, aspercsient<br>Conditional: aspergiem, aspergies, aspergiet, aspergiem(o)s, yu aspergiete, aspergient<br>Prev participe: aspers / aspergen
asphalt	&gt;	Infinitive: asphalte<br>Present: asphalto, asphalts, asphalt, asphaltm(o)s, yu asphalte, asphalte(nt)<br>Preterit: asphieltim, asphielt(i)st(a), asphieltit, asphieltam, asphieltat, asphielteer<br>Future tid: asphaltsiem, asphaltsies, asphaltsiet, asphaltsiem(o)s, yu asphaltsiete, asphaltsient<br>Conditional: asphaltiem, asphalties, asphaltiet, asphaltiem(o)s, yu asphaltiete, asphaltient<br>Prev participe: asphalt / asphalten
asphyxye	&gt;	Infinitive: asphyxye<br>Present: io asphyxye, asphyxyes, asphyxyet, asphyxyems, yu asphyxyet(e), asphyxyent<br>Preterit: asphyxyim, asphyxyist(a), asphyxyit, asphyxyam, asphyxyat, asphyxyeer<br>Future tid: asphyxyesiem, asphyxyesies, asphyxyesiet, asphyxyesiem(o)s, yu asphyxyesiete, asphyxyesient<br>Conditional: asphyxyiem, asphyxyies, asphyxyiet, asphyxyiem(o)s, yu asphyxyiete, asphyxyient<br>Prev participe: asphyxyet / asphyxyen
aspire	&gt;	Infinitive: aspire<br>Present: io aspire, aspires, aspiret, aspirems, yu aspiret(e), aspirent<br>Preterit: aspirim, aspirist(a), aspirit, aspiram, aspirat, aspireer<br>Future tid: aspiresiem, aspiresies, aspiresiet, aspiresiem(o)s, yu aspiresiete, aspiresient<br>Conditional: aspiriem, aspiries, aspiriet, aspiriem(o)s, yu aspiriete, aspirient<br>Prev participe: aspiret / aspiren
assassin	&gt;	Infinitive: assassine<br>Present: assassino, assassins, assassint, assassinm(o)s, yu assassint(e), assassine(nt)<br>Preterit: assassinim, assassin(i)st(a), assassinit, assassinam, assassinat, assassineer<br>Future tid: assassinsiem, assassinsies, assassinsiet, assassinsiem(o)s, yu assassinsiete, assassinsient<br>Conditional: assassiniem, assassinies, assassiniet, assassiniem(o)s, yu assassiniete, assassinient<br>Prev participe: assassint / assassinen
assigne	&gt;	Infinitive: assigne<br>Present: io assigne, assignes, assignet, assignems, yu assignet(e), assignent<br>Preterit: assignim, assignist(a), assignit, assignam, assignat, assigneer<br>Future tid: assignesiem, assignesies, assignesiet, assignesiem(o)s, yu assignesiete, assignesient<br>Conditional: assigniem, assignies, assigniet, assigniem(o)s, yu assigniete, assignient<br>Prev participe: assignet / assignen
assimile	&gt;	Infinitive: assimile<br>Present: io assimile, assimiles, assimilet, assimilems, yu assimilet(e), assimilent<br>Preterit: assimilim, assimilist(a), assimilit, assimilam, assimilat, assimileer<br>Future tid: assimilesiem, assimilesies, assimilesiet, assimilesiem(o)s, yu assimilesiete, assimilesient<br>Conditional: assimiliem, assimilies, assimiliet, assimiliem(o)s, yu assimiliete, assimilient<br>Prev participe: assimilet / assimilen
assist	&gt;	Infinitive: assiste<br>Present: assisto, assists, assist, assistm(o)s, yu assiste, assiste(nt)<br>Preterit: assistim, assist(i)st(a), assistit, assistam, assistat, assisteer<br>Future tid: assistsiem, assistsies, assistsiet, assistsiem(o)s, yu assistsiete, assistsient<br>Conditional: assistiem, assisties, assistiet, assistiem(o)s, yu assistiete, assistient<br>Prev participe: assist / assisten
assocye	&gt;	Infinitive: assocye<br>Present: io assocye, assocyes, assocyet, assocyems, yu assocyet(e), assocyent<br>Preterit: assocyim, assocyist(a), assocyit, assocyam, assocyat, assocyeer<br>Future tid: assocyesiem, assocyesies, assocyesiet, assocyesiem(o)s, yu assocyesiete, assocyesient<br>Conditional: assocyiem, assocyies, assocyiet, assocyiem(o)s, yu assocyiete, assocyient<br>Prev participe: assocyet / assocyen
assortie	&gt;	Infinitive: assortie<br>Present: io assortie, assorties, assortiet, assortiems, yu assortiet(e), assortient<br>Preterit: assorticim, assortiest, assorticit, assortiam, assortiat, assortier<br>Future tid: assortiesiem, assortiesies, assortiesiet, assortiesiem(o)s, yu assortiesiete, assortiesient<br>Conditional: assorticiem, assorticies, assorticiet, assorticiem(o)s, yu assorticiete, assorticient<br>Prev participe: assortiet / assortien
assortiment	&gt;	Infinitive: assortimente<br>Present: assortimento, assortiments, assortiment, assortimentm(o)s, yu assortimente, assortimente(nt)<br>Preterit: assortimentim, assortiment(i)st(a), assortimentit, assortimentam, assortimentat, assortimenteer<br>Future tid: assortimentsiem, assortimentsies, assortimentsiet, assortimentsiem(o)s, yu assortimentsiete, assortimentsient<br>Conditional: assortimentiem, assortimenties, assortimentiet, assortimentiem(o)s, yu assortimentiete, assortimentient<br>Prev participe: assortiment / assortimenten
assump	&gt;	Infinitive: assumpe<br>Present: assumpo, assumps, assumpt, assumpm(o)s, yu assumpt(e), assumpe(nt)<br>Preterit: assumpim, assump(i)st(a), assumpit, assumpam, assumpat, assumpeer<br>Future tid: assumpsiem, assumpsies, assumpsiet, assumpsiem(o)s, yu assumpsiete, assumpsient<br>Conditional: assumpiem, assumpies, assumpiet, assumpiem(o)s, yu assumpiete, assumpient<br>Prev participe: assumpt / assumpen
atelier	&gt;	Infinitive: ateliere<br>Present: ateliero, ateliers, ateliert, atelierm(o)s, yu ateliert(e), ateliere(nt)<br>Preterit: atelierim, atelier(i)st(a), atelierit, atelieram, atelierat, ateliereer<br>Future tid: ateliersiem, ateliersies, ateliersiet, ateliersiem(o)s, yu ateliersiete, ateliersient<br>Conditional: atelieriem, atelieries, atelieriet, atelieriem(o)s, yu atelieriete, atelierient<br>Prev participe: ateliert / atelieren
athicale	&gt;	Infinitive: athicale<br>Present: io athicale, athicales, athicalet, athicalems, yu athicalet(e), athicalent<br>Preterit: athicalim, athicalist(a), athicalit, athicalam, athicalat, athicaleer<br>Future tid: athicalesiem, athicalesies, athicalesiet, athicalesiem(o)s, yu athicalesiete, athicalesient<br>Conditional: athicaliem, athicalies, athicaliet, athicaliem(o)s, yu athicaliete, athicalient<br>Prev participe: athicalet / athicalen
atomarehg	&gt;	Infinitive: atomarehge<br>Present: atomarehgo, atomarehcs, atomarehct, atomarehgm(o)s, yu atomarehct(e), atomarehge(nt)<br>Preterit: atomarohgim, atomarohg(i)st(a), atomarohgit, atomarohgam, atomarohgat, atomarohgeer<br>Future tid: atomarehcsiem, atomarehcsies, atomarehcsiet, atomarehcsiem(o)s, yu atomarehcsiete, atomarehcsient<br>Conditional: atomarehgiem, atomarehgies, atomarehgiet, atomarehgiem(o)s, yu atomarehgiete, atomarehgient<br>Prev participe: atomarohct / atomarohgen
atrophie	&gt;	Infinitive: atrophie<br>Present: io atrophie, atrophies, atrophiet, atrophiems, yu atrophiet(e), atrophient<br>Preterit: atrophicim, atrophiest, atrophicit, atrophiam, atrophiat, atrophier<br>Future tid: atrophiesiem, atrophiesies, atrophiesiet, atrophiesiem(o)s, yu atrophiesiete, atrophiesient<br>Conditional: atrophiciem, atrophicies, atrophiciet, atrophiciem(o)s, yu atrophiciete, atrophicient<br>Prev participe: atrophiet / atrophien
attache	&gt;	Infinitive: attache<br>Present: io attache, attaches, attachet, attachems, yu attachet(e), attachent<br>Preterit: attachim, attachist(a), attachit, attacham, attachat, attacheer<br>Future tid: attachesiem, attachesies, attachesiet, attachesiem(o)s, yu attachesiete, attachesient<br>Conditional: attachiem, attachies, attachiet, attachiem(o)s, yu attachiete, attachient<br>Prev participe: attachet / attachen
attaque	&gt;	Infinitive: attaque<br>Present: io attaque, attaques, attaquet, attaquems, yu attaquet(e), attaquent<br>Preterit: attaquim, attaquist(a), attaquit, attaquam, attaquat, attaqueer<br>Future tid: attaquesiem, attaquesies, attaquesiet, attaquesiem(o)s, yu attaquesiete, attaquesient<br>Conditional: attaquiem, attaquies, attaquiet, attaquiem(o)s, yu attaquiete, attaquient<br>Prev participe: attaquet / attaquen
attrag	&gt;	Infinitive: attrage<br>Present: attrago, attracs, attract, attragm(o)s, yu attract(e), attrage(nt)<br>Preterit: attriegim, attrieg(i)st(a), attriegit, attriegam, attriegat, attriegeer<br>Future tid: attracsiem, attracsies, attracsiet, attracsiem(o)s, yu attracsiete, attracsient<br>Conditional: attragiem, attragies, attragiet, attragiem(o)s, yu attragiete, attragient<br>Prev participe: attract / attragen
au	&gt;	Infinitive: aue<br>Present: aum, aus, aut, aum(o)s, yu aut(e), aunt<br>Preterit: ausim, aust(a), ausit, aam, aat, aur<br>Future tid: ausiem, ausies, ausiet, ausiem(o)s, yu ausiete, ausient<br>Conditional: aiem, aies, aiet, aiem(o)s, yu aiete, aient<br>Prev participe: aut / aun
audite	&gt;	Infinitive: audite<br>Present: io audite, audites, auditet, auditems, yu auditet(e), auditent<br>Preterit: auditim, auditist(a), auditit, auditam, auditat, auditeer<br>Future tid: auditesiem, auditesies, auditesiet, auditesiem(o)s, yu auditesiete, auditesient<br>Conditional: auditiem, audities, auditiet, auditiem(o)s, yu auditiete, auditient<br>Prev participe: auditet / auditen
aug	&gt;	Infinitive: auge<br>Present: augo, aucs, auct, augm(o)s, yu auct(e), auge(nt)<br>Preterit: augim, aug(i)st(a), augit, augam, augat, augeer<br>Future tid: aucsiem, aucsies, aucsiet, aucsiem(o)s, yu aucsiete, aucsient<br>Conditional: augiem, augies, augiet, augiem(o)s, yu augiete, augient<br>Prev participe: auct / augen
augment	&gt;	Infinitive: augmente<br>Present: augmento, augments, augment, augmentm(o)s, yu augmente, augmente(nt)<br>Preterit: augmentim, augment(i)st(a), augmentit, augmentam, augmentat, augmenteer<br>Future tid: augmentsiem, augmentsies, augmentsiet, augmentsiem(o)s, yu augmentsiete, augmentsient<br>Conditional: augmentiem, augmenties, augmentiet, augmentiem(o)s, yu augmentiete, augmentient<br>Prev participe: augment / augmenten
augos	&gt;	Infinitive: augose<br>Present: augoso, augos, augost, augosm(o)s, yu augost(e), augose(nt)<br>Preterit: augosim, augos(i)st(a), augosit, augosam, augosat, augoseer<br>Future tid: siem augose, sies augose, siet augose, siem(o)s augose, yu siete augose, sient augose<br>Conditional: augosiem, augosies, augosiet, augosiem(o)s, yu augosiete, augosient<br>Prev participe: augost / augosen
aul	&gt;	Infinitive: aule<br>Present: aulo, auls, ault, aulm(o)s, yu ault(e), aule(nt)<br>Preterit: aulim, aul(i)st(a), aulit, aulam, aulat, auleer<br>Future tid: aulsiem, aulsies, aulsiet, aulsiem(o)s, yu aulsiete, aulsient<br>Conditional: auliem, aulies, auliet, auliem(o)s, yu auliete, aulient<br>Prev participe: ault / aulen
aum	&gt;	Infinitive: aume<br>Present: aumo, aums, aumt, aumm(o)s, yu aumt(e), aume(nt)<br>Preterit: aumim, aum(i)st(a), aumit, aumam, aumat, aumeer<br>Future tid: aumsiem, aumsies, aumsiet, aumsiem(o)s, yu aumsiete, aumsient<br>Conditional: aumiem, aumies, aumiet, aumiem(o)s, yu aumiete, aumient<br>Prev participe: aumt / aumen
aumber	&gt;	Infinitive: aumber<br>Present: io aumber, aumbers, aumbert, aumberms, yu aumbert, aumbernt<br>Preterit: ieumbrim, ieumbrist, ieumbrit, ieumb(e)ram, ieumb(e)rat, ieumb(e)reer<br>Future tid: aumbersiem, aumbersies, aumbersiet, aumbersiem(o)s, yu aumbersiete, aumbersient<br>Conditional: aumberiem, aumberies, aumberiet, aumberiem(o)s, yu aumberiete, aumberient<br>Prev participe: aumbert / aumbern
aun	&gt;	Infinitive: aune<br>Present: auno, auns, aunt, aunm(o)s, yu aunt(e), aune(nt)<br>Preterit: aunim, aun(i)st(a), aunit, aunam, aunat, auneer<br>Future tid: aunsiem, aunsies, aunsiet, aunsiem(o)s, yu aunsiete, aunsient<br>Conditional: auniem, aunies, auniet, auniem(o)s, yu auniete, aunient<br>Prev participe: aunt / aunen
auncovehr	&gt;	Infinitive: auncovehre<br>Present: auncovehro, auncovehrs, auncovehrt, auncovehrm(o)s, yu auncovehrt(e), auncovehre(nt)<br>Preterit: auncovohrim, auncovohr(i)st(a), auncovohrit, auncovohram, auncovohrat, auncovohreer<br>Future tid: auncovehrsiem, auncovehrsies, auncovehrsiet, auncovehrsiem(o)s, yu auncovehrsiete, auncovehrsient<br>Conditional: auncovehriem, auncovehries, auncovehriet, auncovehriem(o)s, yu auncovehriete, auncovehrient<br>Prev participe: auncovohrt / auncovohren
aunduspineg	&gt;	Infinitive: aunduspinges<br>Present: aunduspingo, aunduspincs, aunduspinct, aunduspingm(o)s, yu aunduspinct(e), aunduspinge(nt)<br>Preterit: aunduspigim, aunduspig(i)st(a), aunduspigit, aunduspigam, aunduspigat, aunduspigeer<br>Future tid: aunduspincsiem, aunduspincsies, aunduspincsiet, aunduspincsiem(o)s, yu aunduspincsiete, aunduspincsient<br>Conditional: aunduspingiem, aunduspingies, aunduspingiet, aunduspingiem(o)s, yu aunduspingiete, aunduspingient<br>Prev participe: aunduspict / aunduspigen
aundwoi	&gt;	Infinitive: aundwoie<br>Present: aundwoim, aundwois, aundwoit, aundwoim(o)s, yu aundwoit(e), aundwoint<br>Preterit: aundwoisim, aundwoist(a), aundwoisit, aundwoam, aundwoat, aundwoir<br>Future tid: aundwoisiem, aundwoisies, aundwoisiet, aundwoisiem(o)s, yu aundwoisiete, aundwoisient<br>Conditional: aundwoiem, aundwoies, aundwoiet, aundwoiem(o)s, yu aundwoiete, aundwoient<br>Prev participe: aundwoit / aundwoin
aungrace	&gt;	Infinitive: aungrace<br>Present: io aungrace, aungraces, aungracet, aungracems, yu aungracet(e), aungracent<br>Preterit: aungracim, aungracist(a), aungracit, aungraceam, aungraceat, aungraceer<br>Future tid: aungracesiem, aungracesies, aungracesiet, aungracesiem(o)s, yu aungracesiete, aungracesient<br>Conditional: aungraciem, aungracies, aungraciet, aungraciem(o)s, yu aungraciete, aungracient<br>Prev participe: aungracet / aungracen
aungrund	&gt;	Infinitive: aungrunde<br>Present: aungrundo, aungrunds, aungrundt, aungrundm(o)s, yu aungrundt(e), aungrunde(nt)<br>Preterit: aungrunsim, aungruns(i)st(a), aungrunsit, aungrunsam, aungrunsat, aungrunseer<br>Future tid: aungrundsiem, aungrundsies, aungrundsiet, aungrundsiem(o)s, yu aungrundsiete, aungrundsient<br>Conditional: aungrundiem, aungrundies, aungrundiet, aungrundiem(o)s, yu aungrundiete, aungrundient<br>Prev participe: aungruns / aungrunden
aunnumer	&gt;	Infinitive: aunnumres<br>Present: aunnumro, aunnumrs, aunnumrt, aunnumrm(o)s, yu aunnumrt(e), aunnumre(nt)<br>Preterit: aunnurim, aunnur(i)st(a), aunnurit, aunnuram, aunnurat, aunnureer<br>Future tid: aunnumrsiem, aunnumrsies, aunnumrsiet, aunnumrsiem(o)s, yu aunnumrsiete, aunnumrsient<br>Conditional: aunnumriem, aunnumries, aunnumriet, aunnumriem(o)s, yu aunnumriete, aunnumrient<br>Prev participe: aunnurt / aunnuren
aunroug	&gt;	Infinitive: aunrouge<br>Present: aunrougo, aunroucs, aunrouct, aunrougm(o)s, yu aunrouct(e), aunrouge(nt)<br>Preterit: aunrougim, aunroug(i)st(a), aunrougit, aunrougam, aunrougat, aunrougeer<br>Future tid: aunroucsiem, aunroucsies, aunroucsiet, aunroucsiem(o)s, yu aunroucsiete, aunroucsient<br>Conditional: aunrougiem, aunrougies, aunrougiet, aunrougiem(o)s, yu aunrougiete, aunrougient<br>Prev participe: aunrouct / aunrougen
aunsaldeih	&gt;	Infinitive: aunsaldihes<br>Present: aunsaldeihm, aunsaldeihs, aunsaldeiht, aunsaldeihm(o)s, yu aunsaldeiht(e), aunsaldeihnt<br>Preterit: aunsaldihsim, aunsaldihst(a), aunsaldihsit, aunsaldihsam, aunsaldihsat, aunsaldihr<br>Future tid: aunsaldeihsiem, aunsaldeihsies, aunsaldeihsiet, aunsaldeihsiem(o)s, yu aunsaldeihsiete, aunsaldeihsient<br>Conditional: aunsaldeihiem, aunsaldeihies, aunsaldeihiet, aunsaldeihiem(o)s, yu aunsaldeihiete, aunsaldeihient<br>Prev participe: aunsaldiht / aunsaldihn
aunsam	&gt;	Infinitive: aunsame<br>Present: aunsamo, aunsams, aunsamt, aunsamm(o)s, yu aunsamt(e), aunsame(nt)<br>Preterit: aunsiemim, aunsiem(i)st(a), aunsiemit, aunsiemam, aunsiemat, aunsiemeer<br>Future tid: aunsamsiem, aunsamsies, aunsamsiet, aunsamsiem(o)s, yu aunsamsiete, aunsamsient<br>Conditional: aunsamiem, aunsamies, aunsamiet, aunsamiem(o)s, yu aunsamiete, aunsamient<br>Prev participe: aunsamt / aunsamen
aunstehg	&gt;	Infinitive: aunstehge<br>Present: aunstehgo, aunstehcs, aunstehct, aunstehgm(o)s, yu aunstehct(e), aunstehge(nt)<br>Preterit: aunstohgim, aunstohg(i)st(a), aunstohgit, aunstohgam, aunstohgat, aunstohgeer<br>Future tid: aunstehcsiem, aunstehcsies, aunstehcsiet, aunstehcsiem(o)s, yu aunstehcsiete, aunstehcsient<br>Conditional: aunstehgiem, aunstehgies, aunstehgiet, aunstehgiem(o)s, yu aunstehgiete, aunstehgient<br>Prev participe: aunstohct / aunstohgen
aunstehm	&gt;	Infinitive: aunstehme<br>Present: aunstehmo, aunstehms, aunstehmt, aunstehmm(o)s, yu aunstehmt(e), aunstehme(nt)<br>Preterit: aunstohmim, aunstohm(i)st(a), aunstohmit, aunstohmam, aunstohmat, aunstohmeer<br>Future tid: aunstehmsiem, aunstehmsies, aunstehmsiet, aunstehmsiem(o)s, yu aunstehmsiete, aunstehmsient<br>Conditional: aunstehmiem, aunstehmies, aunstehmiet, aunstehmiem(o)s, yu aunstehmiete, aunstehmient<br>Prev participe: aunstohmt / aunstohmen
aunstupp	&gt;	Infinitive: aunstuppe<br>Present: aunstuppo, aunstupps, aunstuppt, aunstuppm(o)s, yu aunstuppt(e), aunstuppe(nt)<br>Preterit: aunstuppim, aunstupp(i)st(a), aunstuppit, aunstuppam, aunstuppat, aunstuppeer<br>Future tid: aunstuppsiem, aunstuppsies, aunstuppsiet, aunstuppsiem(o)s, yu aunstuppsiete, aunstuppsient<br>Conditional: aunstuppiem, aunstuppies, aunstuppiet, aunstuppiem(o)s, yu aunstuppiete, aunstuppient<br>Prev participe: aunstuppt / aunstuppen
aur	&gt;	Infinitive: aure<br>Present: auro, aurs, aurt, aurm(o)s, yu aurt(e), aure(nt)<br>Preterit: aurim, aur(i)st(a), aurit, auram, aurat, aureer<br>Future tid: aursiem, aursies, aursiet, aursiem(o)s, yu aursiete, aursient<br>Conditional: auriem, auries, auriet, auriem(o)s, yu auriete, aurient<br>Prev participe: aurt / auren
aurdhen	&gt;	Infinitive: aurdhnes<br>Present: aurdhno, aurdhens, aurdhent, aurdhnm(o)s, yu aurdhent(e), aurdhne(nt)<br>Preterit: aurdhim, aurdh(i)st(a), aurdhit, aurdham, aurdhat, aurdheer<br>Future tid: aurdhensiem, aurdhensies, aurdhensiet, aurdhensiem(o)s, yu aurdhensiete, aurdhensient<br>Conditional: aurdhniem, aurdhnies, aurdhniet, aurdhniem(o)s, yu aurdhniete, aurdhnient<br>Prev participe: aurdht / aurdhen
aurdhenkal	&gt;	Infinitive: aurdhnkales<br>Present: aurdhnkalo, aurdhenkals, aurdhenkalt, aurdhnkalm(o)s, yu aurdhenkalt(e), aurdhnkale(nt)<br>Preterit: aurdhkalim, aurdhkal(i)st(a), aurdhkalit, aurdhkalam, aurdhkalat, aurdhkaleer<br>Future tid: aurdhenkalsiem, aurdhenkalsies, aurdhenkalsiet, aurdhenkalsiem(o)s, yu aurdhenkalsiete, aurdhenkalsient<br>Conditional: aurdhnkaliem, aurdhnkalies, aurdhnkaliet, aurdhnkaliem(o)s, yu aurdhnkaliete, aurdhnkalient<br>Prev participe: aurdhkalt / aurdhkalen
aurer	&gt;	Infinitive: aurer<br>Present: io aurer, aurers, aurert, aurerms, yu aurert, aurernt<br>Preterit: aurer, aurerst, aurer, aurer(am), aurer(at), aurer(eer)<br>Future tid: aurersiem, aurersies, aurersiet, aurersiem(o)s, yu aurersiete, aurersient<br>Conditional: aureriem, aureries, aureriet, aureriem(o)s, yu aureriete, aurerient<br>Prev participe: aurert / aurern
aurplab	&gt;	Infinitive: aurplabe<br>Present: aurplabo, aurplaps, aurplapt, aurplabm(o)s, yu aurplapt(e), aurplabe(nt)<br>Preterit: aurpliebim, aurplieb(i)st(a), aurpliebit, aurpliebam, aurpliebat, aurpliebeer<br>Future tid: aurplapsiem, aurplapsies, aurplapsiet, aurplapsiem(o)s, yu aurplapsiete, aurplapsient<br>Conditional: aurplabiem, aurplabies, aurplabiet, aurplabiem(o)s, yu aurplabiete, aurplabient<br>Prev participe: aurplapt / aurplaben
ausk	&gt;	Infinitive: auske<br>Present: ausko, auscs, ausct, auskm(o)s, yu ausct(e), auske(nt)<br>Preterit: ieuskim, ieusk(i)st(a), ieuskit, ieuskam, ieuskat, ieuskeer<br>Future tid: auscsiem, auscsies, auscsiet, auscsiem(o)s, yu auscsiete, auscsient<br>Conditional: auskiem, auskies, auskiet, auskiem(o)s, yu auskiete, auskient<br>Prev participe: ausct / ausken
automatic	&gt;	Infinitive: automatice<br>Present: automatico, automatics, automatict, automaticm(o)s, yu automatict(e), automatice(nt)<br>Preterit: automieticim, automietic(i)st(a), automieticit, automieticam, automieticat, automieticeer<br>Future tid: automaticsiem, automaticsies, automaticsiet, automaticsiem(o)s, yu automaticsiete, automaticsient<br>Conditional: automaticiem, automaticies, automaticiet, automaticiem(o)s, yu automaticiete, automaticient<br>Prev participe: automatict / automaticen
automobil	&gt;	Infinitive: automobile<br>Present: automobilo, automobils, automobilt, automobilm(o)s, yu automobilt(e), automobile(nt)<br>Preterit: automobilim, automobil(i)st(a), automobilit, automobilam, automobilat, automobileer<br>Future tid: automobilsiem, automobilsies, automobilsiet, automobilsiem(o)s, yu automobilsiete, automobilsient<br>Conditional: automobiliem, automobilies, automobiliet, automobiliem(o)s, yu automobiliete, automobilient<br>Prev participe: automobilt / automobilen
autorise	&gt;	Infinitive: autorise<br>Present: io autorise, autorises, autoriset, autorisems, yu autoriset(e), autorisent<br>Preterit: autorisim, autorisist(a), autorisit, autorisam, autorisat, autoriseer<br>Future tid: autorisesiem, autorisesies, autorisesiet, autorisesiem(o)s, yu autorisesiete, autorisesient<br>Conditional: autorisiem, autorisies, autorisiet, autorisiem(o)s, yu autorisiete, autorisient<br>Prev participe: autoriset / autorisen
auyis	&gt;	Infinitive: auyise<br>Present: auyiso, auyis, auyist, auyism(o)s, yu auyist(e), auyise(nt)<br>Preterit: auyisim, auyis(i)st(a), auyisit, auyisam, auyisat, auyiseer<br>Future tid: siem auyise, sies auyise, siet auyise, siem(o)s auyise, yu siete auyise, sient auyise<br>Conditional: auyisiem, auyisies, auyisiet, auyisiem(o)s, yu auyisiete, auyisient<br>Prev participe: auyist / auyisen
avance	&gt;	Infinitive: avance<br>Present: io avance, avances, avancet, avancems, yu avancet(e), avancent<br>Preterit: avancim, avancist(a), avancit, avanceam, avanceat, avanceer<br>Future tid: avancesiem, avancesies, avancesiet, avancesiem(o)s, yu avancesiete, avancesient<br>Conditional: avanciem, avancies, avanciet, avanciem(o)s, yu avanciete, avancient<br>Prev participe: avancet / avancen
avid	&gt;	Infinitive: avide<br>Present: avido, avids, avidt, avidm(o)s, yu avidt(e), avide(nt)<br>Preterit: avisim, avis(i)st(a), avisit, avisam, avisat, aviseer<br>Future tid: avidsiem, avidsies, avidsiet, avidsiem(o)s, yu avidsiete, avidsient<br>Conditional: avidiem, avidies, avidiet, avidiem(o)s, yu avidiete, avidient<br>Prev participe: avis / aviden
awie	&gt;	Infinitive: awie<br>Present: io awie, awies, awiet, awiems, yu awiet(e), awient<br>Preterit: awicim, awiest, awicit, awiam, awiat, awier<br>Future tid: awiesiem, awiesies, awiesiet, awiesiem(o)s, yu awiesiete, awiesient<br>Conditional: awiciem, awicies, awiciet, awiciem(o)s, yu awiciete, awicient<br>Prev participe: awiet / awien
ay	&gt;	Infinitive: aye<br>Present: ayo, ays, ayt, aym(o)s, yu ayt(e), aynt<br>Preterit: ieyim, ieyst(a), ieyit, ieyam, ieyat, ieyeer<br>Future tid: aysiem, aysies, aysiet, aysiem(o)s, yu aysiete, aysient<br>Conditional: ayiem, ayies, ayiet, ayiem(o)s, yu ayiete, ayient<br>Prev participe: ayt / ayen
ay	&gt;	Infinitive: aye<br>Present: ayo, ays, ayt, aym(o)s, yu ayt(e), aynt<br>Preterit: ieyim, ieyst(a), ieyit, ieyam, ieyat, ieyeer<br>Future tid: aysiem, aysies, aysiet, aysiem(o)s, yu aysiete, aysient<br>Conditional: ayiem, ayies, ayiet, ayiem(o)s, yu ayiete, ayient<br>Prev participe: ayt / ayen
ayabise	&gt;	Infinitive: ayabise<br>Present: io ayabise, ayabises, ayabiset, ayabisems, yu ayabiset(e), ayabisent<br>Preterit: ayabisim, ayabisist(a), ayabisit, ayabisam, ayabisat, ayabiseer<br>Future tid: ayabisesiem, ayabisesies, ayabisesiet, ayabisesiem(o)s, yu ayabisesiete, ayabisesient<br>Conditional: ayabisiem, ayabisies, ayabisiet, ayabisiem(o)s, yu ayabisiete, ayabisient<br>Prev participe: ayabiset / ayabisen
aydh	&gt;	Infinitive: aydhe<br>Present: aydho, aydhs, aydht, aydhm(o)s, yu aydht(e), aydhe(nt)<br>Preterit: aydhim, aydh(i)st(a), aydhit, aydham, aydhat, aydheer<br>Future tid: aydhsiem, aydhsies, aydhsiet, aydhsiem(o)s, yu aydhsiete, aydhsient<br>Conditional: aydhiem, aydhies, aydhiet, aydhiem(o)s, yu aydhiete, aydhient<br>Prev participe: aydht / aydhen
aygve	&gt;	Infinitive: aygve<br>Present: io aygve, aygves, aygvet, aygvems, yu aygvet(e), aygvent<br>Preterit: aygvim, aygvist(a), aygvit, aygvam, aygvat, aygveer<br>Future tid: aygvesiem, aygvesies, aygvesiet, aygvesiem(o)s, yu aygvesiete, aygvesient<br>Conditional: aygviem, aygvies, aygviet, aygviem(o)s, yu aygviete, aygvient<br>Prev participe: aygvet / aygven
aygw	&gt;	Infinitive: aygwe<br>Present: aygwo, aygws, aygwt, aygwm(o)s, yu aygwt(e), aygwnt<br>Preterit: ieygwim, ieygwst(a), ieygwit, ieygwam, ieygwat, ieygweer<br>Future tid: aygwsiem, aygwsies, aygwsiet, aygwsiem(o)s, yu aygwsiete, aygwsient<br>Conditional: aygwiem, aygwies, aygwiet, aygwiem(o)s, yu aygwiete, aygwient<br>Prev participe: aygwt / aygwn
aykw	&gt;	Infinitive: aykwe<br>Present: aykwo, aykws, aykwt, aykwm(o)s, yu aykwt(e), aykwnt<br>Preterit: aykwim, aykwst(a), aykwit, aykwam, aykwat, aykweer<br>Future tid: aykwsiem, aykwsies, aykwsiet, aykwsiem(o)s, yu aykwsiete, aykwsient<br>Conditional: aykwiem, aykwies, aykwiet, aykwiem(o)s, yu aykwiete, aykwient<br>Prev participe: aykwt / aykwn
ayr	&gt;	Infinitive: ayre<br>Present: ayro, ayrs, ayrt, ayrm(o)s, yu ayrt(e), ayre(nt)<br>Preterit: ieyrim, ieyr(i)st(a), ieyrit, ieyram, ieyrat, ieyreer<br>Future tid: ayrsiem, ayrsies, ayrsiet, ayrsiem(o)s, yu ayrsiete, ayrsient<br>Conditional: ayriem, ayries, ayriet, ayriem(o)s, yu ayriete, ayrient<br>Prev participe: ayrt / ayren
aysgwn	&gt;	Infinitive: aysgwne<br>Present: aysgwno, aysgwns, aysgwnt, aysgwnm(o)s, yu aysgwnt(e), aysgwne(nt)<br>Preterit: ieysgwnim, ieysgwn(i)st(a), ieysgwnit, ieysgwnam, ieysgwnat, ieysgwneer<br>Future tid: aysgwnsiem, aysgwnsies, aysgwnsiet, aysgwnsiem(o)s, yu aysgwnsiete, aysgwnsient<br>Conditional: aysgwniem, aysgwnies, aysgwniet, aysgwniem(o)s, yu aysgwniete, aysgwnient<br>Prev participe: aysgwnt / aysgwnen
ayuleus	&gt;	Infinitive: ayuluses<br>Present: ayuleuso, ayuleus, ayuleust, ayuleusm(o)s, yu ayuleust(e), ayuleuse(nt)<br>Preterit: ayulusim, ayulus(i)st(a), ayulusit, ayulusam, ayulusat, ayuluseer<br>Future tid: siem ayuluses, sies ayuluses, siet ayuluses, siem(o)s ayuluses, yu siete ayuluses, sient ayuluses<br>Conditional: ayuleusiem, ayuleusies, ayuleusiet, ayuleusiem(o)s, yu ayuleusiete, ayuleusient<br>Prev participe: ayulust / ayulusen
aziyat	&gt;	Infinitive: aziyate<br>Present: aziyato, aziyats, aziyat, aziyatm(o)s, yu aziyate, aziyate(nt)<br>Preterit: aziyietim, aziyiet(i)st(a), aziyietit, aziyietam, aziyietat, aziyieteer<br>Future tid: aziyatsiem, aziyatsies, aziyatsiet, aziyatsiem(o)s, yu aziyatsiete, aziyatsient<br>Conditional: aziyatiem, aziyaties, aziyatiet, aziyatiem(o)s, yu aziyatiete, aziyatient<br>Prev participe: aziyat / aziyaten
azwl	&gt;	Infinitive: azwle<br>Present: azwlo, azwls, azwlt, azwlm(o)s, yu azwlt(e), azwle(nt)<br>Preterit: iezwlim, iezwl(i)st(a), iezwlit, iezwlam, iezwlat, iezwleer<br>Future tid: azwlsiem, azwlsies, azwlsiet, azwlsiem(o)s, yu azwlsiete, azwlsient<br>Conditional: azwliem, azwlies, azwliet, azwliem(o)s, yu azwliete, azwlient<br>Prev participe: azwlt / azwlen
azwleih	&gt;	Infinitive: azwlihes<br>Present: azwleihm, azwleihs, azwleiht, azwleihm(o)s, yu azwleiht(e), azwleihnt<br>Preterit: azwlihsim, azwlihst(a), azwlihsit, azwlihsam, azwlihsat, azwlihr<br>Future tid: azwleihsiem, azwleihsies, azwleihsiet, azwleihsiem(o)s, yu azwleihsiete, azwleihsient<br>Conditional: azwleihiem, azwleihies, azwleihiet, azwleihiem(o)s, yu azwleihiete, azwleihient<br>Prev participe: azwliht / azwlihn
baby	&gt;	Infinitive: babye<br>Present: babyo, babys, babyt, babym(o)s, yu babyt(e), babynt<br>Preterit: biebyim, biebyst(a), biebyit, biebyam, biebyat, biebyeer<br>Future tid: babysiem, babysies, babysiet, babysiem(o)s, yu babysiete, babysient<br>Conditional: babyiem, babyies, babyiet, babyiem(o)s, yu babyiete, babyient<br>Prev participe: babyt / babyn
baclar	&gt;	Infinitive: baclare<br>Present: baclaro, baclars, baclart, baclarm(o)s, yu baclart(e), baclare(nt)<br>Preterit: baclierim, baclier(i)st(a), baclierit, baclieram, baclierat, bacliereer<br>Future tid: baclarsiem, baclarsies, baclarsiet, baclarsiem(o)s, yu baclarsiete, baclarsient<br>Conditional: baclariem, baclaries, baclariet, baclariem(o)s, yu baclariete, baclarient<br>Prev participe: baclart / baclaren
bactisse	&gt;	Infinitive: bactisse<br>Present: io bactisse, bactisses, bactisset, bactissems, yu bactisset(e), bactissent<br>Preterit: bactissim, bactissist(a), bactissit, bactissam, bactissat, bactisseer<br>Future tid: bactissesiem, bactissesies, bactissesiet, bactissesiem(o)s, yu bactissesiete, bactissesient<br>Conditional: bactissiem, bactissies, bactissiet, bactissiem(o)s, yu bactissiete, bactissient<br>Prev participe: bactisset / bactissen
badan	&gt;	Infinitive: badane<br>Present: badano, badans, badant, badanm(o)s, yu badant(e), badane(nt)<br>Preterit: badienim, badien(i)st(a), badienit, badienam, badienat, badieneer<br>Future tid: badansiem, badansies, badansiet, badansiem(o)s, yu badansiete, badansient<br>Conditional: badaniem, badanies, badaniet, badaniem(o)s, yu badaniete, badanient<br>Prev participe: badant / badanen
badbakht	&gt;	Infinitive: badbakhte<br>Present: badbakhto, badbakhts, badbakht, badbakhtm(o)s, yu badbakhte, badbakhte(nt)<br>Preterit: badbiekhtim, badbiekht(i)st(a), badbiekhtit, badbiekhtam, badbiekhtat, badbiekhteer<br>Future tid: badbakhtsiem, badbakhtsies, badbakhtsiet, badbakhtsiem(o)s, yu badbakhtsiete, badbakhtsient<br>Conditional: badbakhtiem, badbakhties, badbakhtiet, badbakhtiem(o)s, yu badbakhtiete, badbakhtient<br>Prev participe: badbakht / badbakhten
bagher	&gt;	Infinitive: bagher<br>Present: io bagher, baghers, baghert, bagherms, yu baghert, baghernt<br>Preterit: bieghrim, bieghrist, bieghrit, biegh(e)ram, biegh(e)rat, biegh(e)reer<br>Future tid: baghersiem, baghersies, baghersiet, baghersiem(o)s, yu baghersiete, baghersient<br>Conditional: bagheriem, bagheries, bagheriet, bagheriem(o)s, yu bagheriete, bagherient<br>Prev participe: baghert / baghern
bah	&gt;	Infinitive: bahe<br>Present: bahm, bahs, baht, bahm(o)s, yu baht(e), bahnt<br>Preterit: bahsim, bahst(a), bahsit, bahsam, bahsat, bahr<br>Future tid: bahsiem, bahsies, bahsiet, bahsiem(o)s, yu bahsiete, bahsient<br>Conditional: bahiem, bahies, bahiet, bahiem(o)s, yu bahiete, bahient<br>Prev participe: baht / bahn
bahmen	&gt;	Infinitive: bahmnes<br>Present: bahmno, bahmens, bahment, bahmnm(o)s, yu bahment(e), bahmne(nt)<br>Preterit: bahmim, bahm(i)st(a), bahmit, bahmam, bahmat, bahmeer<br>Future tid: bahmensiem, bahmensies, bahmensiet, bahmensiem(o)s, yu bahmensiete, bahmensient<br>Conditional: bahmniem, bahmnies, bahmniet, bahmniem(o)s, yu bahmniete, bahmnient<br>Prev participe: bahmt / bahmen
balahen	&gt;	Infinitive: balahnes<br>Present: balahno, balahens, balahent, balahnm(o)s, yu balahent(e), balahne(nt)<br>Preterit: balahsim, balahst(a), balahsit, balahsam, balahsat, balahr<br>Future tid: balahensiem, balahensies, balahensiet, balahensiem(o)s, yu balahensiete, balahensient<br>Conditional: balahniem, balahnies, balahniet, balahniem(o)s, yu balahniete, balahnient<br>Prev participe: balaht / balahn
balbal	&gt;	Infinitive: balbale<br>Present: balbalo, balbals, balbalt, balbalm(o)s, yu balbalt(e), balbale(nt)<br>Preterit: balbielim, balbiel(i)st(a), balbielit, balbielam, balbielat, balbieleer<br>Future tid: balbalsiem, balbalsies, balbalsiet, balbalsiem(o)s, yu balbalsiete, balbalsient<br>Conditional: balbaliem, balbalies, balbaliet, balbaliem(o)s, yu balbaliete, balbalient<br>Prev participe: balbalt / balbalen
balbat	&gt;	Infinitive: balbate<br>Present: balbato, balbats, balbat, balbatm(o)s, yu balbate, balbate(nt)<br>Preterit: balbietim, balbiet(i)st(a), balbietit, balbietam, balbietat, balbieteer<br>Future tid: balbatsiem, balbatsies, balbatsiet, balbatsiem(o)s, yu balbatsiete, balbatsient<br>Conditional: balbatiem, balbaties, balbatiet, balbatiem(o)s, yu balbatiete, balbatient<br>Prev participe: balbat / balbaten
balbel	&gt;	Infinitive: balbel<br>Present: io balbel, balbels, balbelt, balbelms, yu balbelt, balbelnt<br>Preterit: bielblim, bielblst, bielblit, bielb(e)lam, bielb(e)lat, bielb(e)leer<br>Future tid: balbelsiem, balbelsies, balbelsiet, balbelsiem(o)s, yu balbelsiete, balbelsient<br>Conditional: balbeliem, balbelies, balbeliet, balbeliem(o)s, yu balbeliete, balbelient<br>Prev participe: balbelt / balbeln
balgh	&gt;	Infinitive: balghe<br>Present: balgho, balghs, balght, balghm(o)s, yu balght(e), balghe(nt)<br>Preterit: bielghim, bielgh(i)st(a), bielghit, bielgham, bielghat, bielgheer<br>Future tid: balghsiem, balghsies, balghsiet, balghsiem(o)s, yu balghsiete, balghsient<br>Conditional: balghiem, balghies, balghiet, balghiem(o)s, yu balghiete, balghient<br>Prev participe: balght / balghen
balirh	&gt;	Infinitive: balirhe<br>Present: balirho, balirhs, balirht, balirhm(o)s, yu balirht(e), balirhe(nt)<br>Preterit: bielirhim, bielirh(i)st(a), bielirhit, bielirham, bielirhat, bielirheer<br>Future tid: balirhsiem, balirhsies, balirhsiet, balirhsiem(o)s, yu balirhsiete, balirhsient<br>Conditional: balirhiem, balirhies, balirhiet, balirhiem(o)s, yu balirhiete, balirhient<br>Prev participe: balirht / balirhen
balniakyal	&gt;	Infinitive: balniakyale<br>Present: balniakyalo, balniakyals, balniakyalt, balniakyalm(o)s, yu balniakyalt(e), balniakyale(nt)<br>Preterit: balniakyielim, balniakyiel(i)st(a), balniakyielit, balniakyielam, balniakyielat, balniakyieleer<br>Future tid: balniakyalsiem, balniakyalsies, balniakyalsiet, balniakyalsiem(o)s, yu balniakyalsiete, balniakyalsient<br>Conditional: balniakyaliem, balniakyalies, balniakyaliet, balniakyaliem(o)s, yu balniakyaliete, balniakyalient<br>Prev participe: balniakyalt / balniakyalen
balnye	&gt;	Infinitive: balnye<br>Present: io balnye, balnyes, balnyet, balnyems, yu balnyet(e), balnyent<br>Preterit: balnyim, balnyist(a), balnyit, balnyam, balnyat, balnyeer<br>Future tid: balnyesiem, balnyesies, balnyesiet, balnyesiem(o)s, yu balnyesiete, balnyesient<br>Conditional: balnyiem, balnyies, balnyiet, balnyiem(o)s, yu balnyiete, balnyient<br>Prev participe: balnyet / balnyen
balstehm	&gt;	Infinitive: balstehme<br>Present: balstehmo, balstehms, balstehmt, balstehmm(o)s, yu balstehmt(e), balstehme(nt)<br>Preterit: balstohmim, balstohm(i)st(a), balstohmit, balstohmam, balstohmat, balstohmeer<br>Future tid: balstehmsiem, balstehmsies, balstehmsiet, balstehmsiem(o)s, yu balstehmsiete, balstehmsient<br>Conditional: balstehmiem, balstehmies, balstehmiet, balstehmiem(o)s, yu balstehmiete, balstehmient<br>Prev participe: balstohmt / balstohmen
ban	&gt;	Infinitive: bane<br>Present: bano, bans, bant, banm(o)s, yu bant(e), bane(nt)<br>Preterit: bienim, bien(i)st(a), bienit, bienam, bienat, bieneer<br>Future tid: bansiem, bansies, bansiet, bansiem(o)s, yu bansiete, bansient<br>Conditional: baniem, banies, baniet, baniem(o)s, yu baniete, banient<br>Prev participe: bant / banen
bander	&gt;	Infinitive: bander<br>Present: io bander, banders, bandert, banderms, yu bandert, bandernt<br>Preterit: biendrim, biendrist, biendrit, biend(e)ram, biend(e)rat, biend(e)reer<br>Future tid: bandersiem, bandersies, bandersiet, bandersiem(o)s, yu bandersiete, bandersient<br>Conditional: banderiem, banderies, banderiet, banderiem(o)s, yu banderiete, banderient<br>Prev participe: bandert / bandern
bankrott	&gt;	Infinitive: bankrotte<br>Present: bankrotto, bankrotts, bankrott, bankrottm(o)s, yu bankrotte, bankrotte(nt)<br>Preterit: bankrossim, bankross(i)st(a), bankrossit, bankrossam, bankrossat, bankrosseer<br>Future tid: bankrottsiem, bankrottsies, bankrottsiet, bankrottsiem(o)s, yu bankrottsiete, bankrottsient<br>Conditional: bankrottiem, bankrotties, bankrottiet, bankrottiem(o)s, yu bankrottiete, bankrottient<br>Prev participe: bankross / bankrotten
baptise	&gt;	Infinitive: baptise<br>Present: io baptise, baptises, baptiset, baptisems, yu baptiset(e), baptisent<br>Preterit: baptisim, baptisist(a), baptisit, baptisam, baptisat, baptiseer<br>Future tid: baptisesiem, baptisesies, baptisesiet, baptisesiem(o)s, yu baptisesiete, baptisesient<br>Conditional: baptisiem, baptisies, baptisiet, baptisiem(o)s, yu baptisiete, baptisient<br>Prev participe: baptiset / baptisen
bar	&gt;	Infinitive: bare<br>Present: baro, bars, bart, barm(o)s, yu bart(e), bare(nt)<br>Preterit: bierim, bier(i)st(a), bierit, bieram, bierat, biereer<br>Future tid: barsiem, barsies, barsiet, barsiem(o)s, yu barsiete, barsient<br>Conditional: bariem, baries, bariet, bariem(o)s, yu bariete, barient<br>Prev participe: bart / baren
baraber	&gt;	Infinitive: baraber<br>Present: io baraber, barabers, barabert, baraberms, yu barabert, barabernt<br>Preterit: bariebrim, bariebrist, bariebrit, barieb(e)ram, barieb(e)rat, barieb(e)reer<br>Future tid: barabersiem, barabersies, barabersiet, barabersiem(o)s, yu barabersiete, barabersient<br>Conditional: baraberiem, baraberies, baraberiet, baraberiem(o)s, yu baraberiete, baraberient<br>Prev participe: barabert / barabern
barbithbrigv	&gt;	Infinitive: barbithbrigve<br>Present: barbithbrigvo, barbithbrigvs, barbithbrigvt, barbithbrigvm(o)s, yu barbithbrigvt(e), barbithbrigve(nt)<br>Preterit: bierbithbrigvim, bierbithbrigv(i)st(a), bierbithbrigvit, bierbithbrigvam, bierbithbrigvat, bierbithbrigveer<br>Future tid: barbithbrigvsiem, barbithbrigvsies, barbithbrigvsiet, barbithbrigvsiem(o)s, yu barbithbrigvsiete, barbithbrigvsient<br>Conditional: barbithbrigviem, barbithbrigvies, barbithbrigviet, barbithbrigviem(o)s, yu barbithbrigviete, barbithbrigvient<br>Prev participe: barbithbrigvt / barbithbrigven
barcasse	&gt;	Infinitive: barcasse<br>Present: io barcasse, barcasses, barcasset, barcassems, yu barcasset(e), barcassent<br>Preterit: barcassim, barcassist(a), barcassit, barcassam, barcassat, barcasseer<br>Future tid: barcassesiem, barcassesies, barcassesiet, barcassesiem(o)s, yu barcassesiete, barcassesient<br>Conditional: barcassiem, barcassies, barcassiet, barcassiem(o)s, yu barcassiete, barcassient<br>Prev participe: barcasset / barcassen
bardak	&gt;	Infinitive: bardake<br>Present: bardako, bardacs, bardact, bardakm(o)s, yu bardact(e), bardake(nt)<br>Preterit: bardiekim, bardiek(i)st(a), bardiekit, bardiekam, bardiekat, bardiekeer<br>Future tid: bardacsiem, bardacsies, bardacsiet, bardacsiem(o)s, yu bardacsiete, bardacsient<br>Conditional: bardakiem, bardakies, bardakiet, bardakiem(o)s, yu bardakiete, bardakient<br>Prev participe: bardact / bardaken
baride	&gt;	Infinitive: baride<br>Present: io baride, barides, baridet, baridems, yu baridet(e), barident<br>Preterit: baridim, baridist(a), baridit, baridam, baridat, barideer<br>Future tid: baridesiem, baridesies, baridesiet, baridesiem(o)s, yu baridesiete, baridesient<br>Conditional: baridiem, baridies, baridiet, baridiem(o)s, yu baridiete, baridient<br>Prev participe: baridet / bariden
bariem	&gt;	Infinitive: barieme<br>Present: bariemo, bariems, bariemt, bariemm(o)s, yu bariemt(e), barieme(nt)<br>Preterit: bariemim, bariem(i)st(a), bariemit, bariemam, bariemat, bariemeer<br>Future tid: bariemsiem, bariemsies, bariemsiet, bariemsiem(o)s, yu bariemsiete, bariemsient<br>Conditional: bariemiem, bariemies, bariemiet, bariemiem(o)s, yu bariemiete, bariemient<br>Prev participe: bariemt / bariemen
barricade	&gt;	Infinitive: barricade<br>Present: io barricade, barricades, barricadet, barricadems, yu barricadet(e), barricadent<br>Preterit: barricadim, barricadist(a), barricadit, barricadam, barricadat, barricadeer<br>Future tid: barricadesiem, barricadesies, barricadesiet, barricadesiem(o)s, yu barricadesiete, barricadesient<br>Conditional: barricadiem, barricadies, barricadiet, barricadiem(o)s, yu barricadiete, barricadient<br>Prev participe: barricadet / barricaden
barrier	&gt;	Infinitive: barriere<br>Present: barriero, barriers, barriert, barrierm(o)s, yu barriert(e), barriere(nt)<br>Preterit: barrierim, barrier(i)st(a), barrierit, barrieram, barrierat, barriereer<br>Future tid: barriersiem, barriersies, barriersiet, barriersiem(o)s, yu barriersiete, barriersient<br>Conditional: barrieriem, barrieries, barrieriet, barrieriem(o)s, yu barrieriete, barrierient<br>Prev participe: barriert / barrieren
bassin	&gt;	Infinitive: bassine<br>Present: bassino, bassins, bassint, bassinm(o)s, yu bassint(e), bassine(nt)<br>Preterit: bassinim, bassin(i)st(a), bassinit, bassinam, bassinat, bassineer<br>Future tid: bassinsiem, bassinsies, bassinsiet, bassinsiem(o)s, yu bassinsiete, bassinsient<br>Conditional: bassiniem, bassinies, bassiniet, bassiniem(o)s, yu bassiniete, bassinient<br>Prev participe: bassint / bassinen
baste	&gt;	Infinitive: baste<br>Present: io baste, bastes, bastet, bastems, yu bastet(e), bastent<br>Preterit: bastim, bastist(a), bastit, bastam, bastat, basteer<br>Future tid: bastesiem, bastesies, bastesiet, bastesiem(o)s, yu bastesiete, bastesient<br>Conditional: bastiem, basties, bastiet, bastiem(o)s, yu bastiete, bastient<br>Prev participe: bastet / basten
bastye	&gt;	Infinitive: bastye<br>Present: io bastye, bastyes, bastyet, bastyems, yu bastyet(e), bastyent<br>Preterit: bastyim, bastyist(a), bastyit, bastyam, bastyat, bastyeer<br>Future tid: bastyesiem, bastyesies, bastyesiet, bastyesiem(o)s, yu bastyesiete, bastyesient<br>Conditional: bastyiem, bastyies, bastyiet, bastyiem(o)s, yu bastyiete, bastyient<br>Prev participe: bastyet / bastyen
bat	&gt;	Infinitive: bate<br>Present: bato, bats, bat, batm(o)s, yu bate, bate(nt)<br>Preterit: bietim, biet(i)st(a), bietit, bietam, bietat, bieteer<br>Future tid: batsiem, batsies, batsiet, batsiem(o)s, yu batsiete, batsient<br>Conditional: batiem, baties, batiet, batiem(o)s, yu batiete, batient<br>Prev participe: bat / baten
bater	&gt;	Infinitive: bater<br>Present: io bater, baters, batert, baterms, yu batert, baternt<br>Preterit: bietrim, bietrist, bietrit, biet(e)ram, biet(e)rat, biet(e)reer<br>Future tid: batersiem, batersies, batersiet, batersiem(o)s, yu batersiete, batersient<br>Conditional: bateriem, bateries, bateriet, bateriem(o)s, yu bateriete, baterient<br>Prev participe: batert / batern
bau	&gt;	Infinitive: baue<br>Present: baum, baus, baut, baum(o)s, yu baut(e), baunt<br>Preterit: bieusim, bieust(a), bieusit, bieam, bieat, bieur<br>Future tid: bausiem, bausies, bausiet, bausiem(o)s, yu bausiete, bausient<br>Conditional: baiem, baies, baiet, baiem(o)s, yu baiete, baient<br>Prev participe: baut / baun
bauk	&gt;	Infinitive: bauke<br>Present: bauko, baucs, bauct, baukm(o)s, yu bauct(e), bauke(nt)<br>Preterit: baukim, bauk(i)st(a), baukit, baukam, baukat, baukeer<br>Future tid: baucsiem, baucsies, baucsiet, baucsiem(o)s, yu baucsiete, baucsient<br>Conditional: baukiem, baukies, baukiet, baukiem(o)s, yu baukiete, baukient<br>Prev participe: bauct / bauken
baur	&gt;	Infinitive: baure<br>Present: bauro, baurs, baurt, baurm(o)s, yu baurt(e), baure(nt)<br>Preterit: baurim, baur(i)st(a), baurit, bauram, baurat, baureer<br>Future tid: baursiem, baursies, baursiet, baursiem(o)s, yu baursiete, baursient<br>Conditional: bauriem, bauries, bauriet, bauriem(o)s, yu bauriete, baurient<br>Prev participe: baurt / bauren
bave	&gt;	Infinitive: bave<br>Present: io bave, baves, bavet, bavems, yu bavet(e), bavent<br>Preterit: bavim, bavist(a), bavit, bavam, bavat, baveer<br>Future tid: bavesiem, bavesies, bavesiet, bavesiem(o)s, yu bavesiete, bavesient<br>Conditional: baviem, bavies, baviet, baviem(o)s, yu baviete, bavient<br>Prev participe: bavet / baven
bay	&gt;	Infinitive: baye<br>Present: bayo, bays, bayt, baym(o)s, yu bayt(e), baynt<br>Preterit: bieyim, bieyst(a), bieyit, bieyam, bieyat, bieyeer<br>Future tid: baysiem, baysies, baysiet, baysiem(o)s, yu baysiete, baysient<br>Conditional: bayiem, bayies, bayiet, bayiem(o)s, yu bayiete, bayient<br>Prev participe: bayt / bayen
bayaldisse	&gt;	Infinitive: bayaldisse<br>Present: io bayaldisse, bayaldisses, bayaldisset, bayaldissems, yu bayaldisset(e), bayaldissent<br>Preterit: bayaldissim, bayaldissist(a), bayaldissit, bayaldissam, bayaldissat, bayaldisseer<br>Future tid: bayaldissesiem, bayaldissesies, bayaldissesiet, bayaldissesiem(o)s, yu bayaldissesiete, bayaldissesient<br>Conditional: bayaldissiem, bayaldissies, bayaldissiet, bayaldissiem(o)s, yu bayaldissiete, bayaldissient<br>Prev participe: bayaldisset / bayaldissen
bayan	&gt;	Infinitive: bayane<br>Present: bayano, bayans, bayant, bayanm(o)s, yu bayant(e), bayane(nt)<br>Preterit: bayienim, bayien(i)st(a), bayienit, bayienam, bayienat, bayieneer<br>Future tid: bayansiem, bayansies, bayansiet, bayansiem(o)s, yu bayansiete, bayansient<br>Conditional: bayaniem, bayanies, bayaniet, bayaniem(o)s, yu bayaniete, bayanient<br>Prev participe: bayant / bayanen
baygh	&gt;	Infinitive: bayghe<br>Present: baygho, bayghs, bayght, bayghm(o)s, yu bayght(e), bayghe(nt)<br>Preterit: bieyghim, bieygh(i)st(a), bieyghit, bieygham, bieyghat, bieygheer<br>Future tid: bayghsiem, bayghsies, bayghsiet, bayghsiem(o)s, yu bayghsiete, bayghsient<br>Conditional: bayghiem, bayghies, bayghiet, bayghiem(o)s, yu bayghiete, bayghient<br>Prev participe: bayght / bayghen
baytel	&gt;	Infinitive: baytel<br>Present: io baytel, baytels, baytelt, baytelms, yu baytelt, baytelnt<br>Preterit: bieytlim, bieytlst, bieytlit, bieyt(e)lam, bieyt(e)lat, bieyt(e)leer<br>Future tid: baytelsiem, baytelsies, baytelsiet, baytelsiem(o)s, yu baytelsiete, baytelsient<br>Conditional: bayteliem, baytelies, bayteliet, bayteliem(o)s, yu bayteliete, baytelient<br>Prev participe: baytelt / bayteln
beangst	&gt;	Infinitive: beangste<br>Present: beangsto, beangsts, beangst, beangstm(o)s, yu beangste, beangste(nt)<br>Preterit: beiengstim, beiengst(i)st(a), beiengstit, beiengstam, beiengstat, beiengsteer<br>Future tid: beangstsiem, beangstsies, beangstsiet, beangstsiem(o)s, yu beangstsiete, beangstsient<br>Conditional: beangstiem, beangsties, beangstiet, beangstiem(o)s, yu beangstiete, beangstient<br>Prev participe: beangst / beangsten
becep	&gt;	Infinitive: becepe<br>Present: becepo, beceps, becept, becepm(o)s, yu becept(e), becepe(nt)<br>Preterit: becepim, becep(i)st(a), becepit, becepam, becepat, becepeer<br>Future tid: becepsiem, becepsies, becepsiet, becepsiem(o)s, yu becepsiete, becepsient<br>Conditional: becepiem, becepies, becepiet, becepiem(o)s, yu becepiete, becepient<br>Prev participe: becept / becepen
bedars	&gt;	Infinitive: bedarse<br>Present: bedarso, bedars, bedarst, bedarsm(o)s, yu bedarst(e), bedarse(nt)<br>Preterit: bediersim, bediers(i)st(a), bediersit, bediersam, bediersat, bedierseer<br>Future tid: siem bedarse, sies bedarse, siet bedarse, siem(o)s bedarse, yu siete bedarse, sient bedarse<br>Conditional: bedarsiem, bedarsies, bedarsiet, bedarsiem(o)s, yu bedarsiete, bedarsient<br>Prev participe: bedarst / bedarsen
bedeh	&gt;	Infinitive: bedehe<br>Present: bedehm, bedehs, bedeht, bedehm(o)s, yu bedeht(e), bedehnt<br>Preterit: bedehsim, bedehst(a), bedehsit, bedehsam, bedehsat, bedehr<br>Future tid: bedehsiem, bedehsies, bedehsiet, bedehsiem(o)s, yu bedehsiete, bedehsient<br>Conditional: bedehiem, bedehies, bedehiet, bedehiem(o)s, yu bedehiete, bedehient<br>Prev participe: bedeht / bedehn
bedehlv	&gt;	Infinitive: bedehlve<br>Present: bedehlvo, bedehlfs, bedehlft, bedehlvm(o)s, yu bedehlft(e), bedehlve(nt)<br>Preterit: bedohlvim, bedohlv(i)st(a), bedohlvit, bedohlvam, bedohlvat, bedohlveer<br>Future tid: bedehlfsiem, bedehlfsies, bedehlfsiet, bedehlfsiem(o)s, yu bedehlfsiete, bedehlfsient<br>Conditional: bedehlviem, bedehlvies, bedehlviet, bedehlviem(o)s, yu bedehlviete, bedehlvient<br>Prev participe: bedohlft / bedohlven
bedeum	&gt;	Infinitive: bedumes<br>Present: bedeumo, bedeums, bedeumt, bedeumm(o)s, yu bedeumt(e), bedeume(nt)<br>Preterit: bedumim, bedum(i)st(a), bedumit, bedumam, bedumat, bedumeer<br>Future tid: bedeumsiem, bedeumsies, bedeumsiet, bedeumsiem(o)s, yu bedeumsiete, bedeumsient<br>Conditional: bedeumiem, bedeumies, bedeumiet, bedeumiem(o)s, yu bedeumiete, bedeumient<br>Prev participe: bedumt / bedumen
bediew	&gt;	Infinitive: bediewe<br>Present: bediewo, bediews, bediewt, bediewm(o)s, yu bediewt(e), bediewnt<br>Preterit: bediewim, bediewst(a), bediewit, bediewam, bediewat, bedieweer<br>Future tid: bediewsiem, bediewsies, bediewsiet, bediewsiem(o)s, yu bediewsiete, bediewsient<br>Conditional: bediewiem, bediewies, bediewiet, bediewiem(o)s, yu bediewiete, bediewient<br>Prev participe: bediewt / bediewen
bediewn	&gt;	Infinitive: bediewne<br>Present: bediewno, bediewns, bediewnt, bediewnm(o)s, yu bediewnt(e), bediewne(nt)<br>Preterit: bediewnim, bediewn(i)st(a), bediewnit, bediewnam, bediewnat, bediewneer<br>Future tid: bediewnsiem, bediewnsies, bediewnsiet, bediewnsiem(o)s, yu bediewnsiete, bediewnsient<br>Conditional: bediewniem, bediewnies, bediewniet, bediewniem(o)s, yu bediewniete, bediewnient<br>Prev participe: bediewnt / bediewnen
bediewt	&gt;	Infinitive: bediewte<br>Present: bediewto, bediewts, bediewt, bediewtm(o)s, yu bediewte, bediewte(nt)<br>Preterit: bediewtim, bediewt(i)st(a), bediewtit, bediewtam, bediewtat, bediewteer<br>Future tid: bediewtsiem, bediewtsies, bediewtsiet, bediewtsiem(o)s, yu bediewtsiete, bediewtsient<br>Conditional: bediewtiem, bediewties, bediewtiet, bediewtiem(o)s, yu bediewtiete, bediewtient<br>Prev participe: bediewt / bediewten
bedreugh	&gt;	Infinitive: bedrughes<br>Present: bedreugho, bedreughs, bedreught, bedreughm(o)s, yu bedreught(e), bedreughe(nt)<br>Preterit: bedrughim, bedrugh(i)st(a), bedrughit, bedrugham, bedrughat, bedrugheer<br>Future tid: bedreughsiem, bedreughsies, bedreughsiet, bedreughsiem(o)s, yu bedreughsiete, bedreughsient<br>Conditional: bedreughiem, bedreughies, bedreughiet, bedreughiem(o)s, yu bedreughiete, bedreughient<br>Prev participe: bedrught / bedrughen
bedwoi	&gt;	Infinitive: bedwoie<br>Present: bedwoim, bedwois, bedwoit, bedwoim(o)s, yu bedwoit(e), bedwoint<br>Preterit: bedwoisim, bedwoist(a), bedwoisit, bedwoam, bedwoat, bedwoir<br>Future tid: bedwoisiem, bedwoisies, bedwoisiet, bedwoisiem(o)s, yu bedwoisiete, bedwoisient<br>Conditional: bedwoiem, bedwoies, bedwoiet, bedwoiem(o)s, yu bedwoiete, bedwoient<br>Prev participe: bedwoit / bedwoin
bedyehrc	&gt;	Infinitive: bedyehrce<br>Present: bedyehrco, bedyehrcs, bedyehrct, bedyehrcm(o)s, yu bedyehrct(e), bedyehrce(nt)<br>Preterit: bedyohrcim, bedyohrc(i)st(a), bedyohrcit, bedyohrcam, bedyohrcat, bedyohrceer<br>Future tid: bedyehrcsiem, bedyehrcsies, bedyehrcsiet, bedyehrcsiem(o)s, yu bedyehrcsiete, bedyehrcsient<br>Conditional: bedyehrciem, bedyehrcies, bedyehrciet, bedyehrciem(o)s, yu bedyehrciete, bedyehrcient<br>Prev participe: bedyohrct / bedyohrcen
befarm	&gt;	Infinitive: befarme<br>Present: befarmo, befarms, befarmt, befarmm(o)s, yu befarmt(e), befarme(nt)<br>Preterit: befiermim, befierm(i)st(a), befiermit, befiermam, befiermat, befiermeer<br>Future tid: befarmsiem, befarmsies, befarmsiet, befarmsiem(o)s, yu befarmsiete, befarmsient<br>Conditional: befarmiem, befarmies, befarmiet, befarmiem(o)s, yu befarmiete, befarmient<br>Prev participe: befarmt / befarmen
befehkht	&gt;	Infinitive: befehkhte<br>Present: befehkhto, befehkhts, befehkht, befehkhtm(o)s, yu befehkhte, befehkhte(nt)<br>Preterit: befohkhtim, befohkht(i)st(a), befohkhtit, befohkhtam, befohkhtat, befohkhteer<br>Future tid: befehkhtsiem, befehkhtsies, befehkhtsiet, befehkhtsiem(o)s, yu befehkhtsiete, befehkhtsient<br>Conditional: befehkhtiem, befehkhties, befehkhtiet, befehkhtiem(o)s, yu befehkhtiete, befehkhtient<br>Prev participe: befohkht / befohkhten
beflag	&gt;	Infinitive: beflage<br>Present: beflago, beflacs, beflact, beflagm(o)s, yu beflact(e), beflage(nt)<br>Preterit: befliegim, beflieg(i)st(a), befliegit, befliegam, befliegat, befliegeer<br>Future tid: beflacsiem, beflacsies, beflacsiet, beflacsiem(o)s, yu beflacsiete, beflacsient<br>Conditional: beflagiem, beflagies, beflagiet, beflagiem(o)s, yu beflagiete, beflagient<br>Prev participe: beflact / beflagen
befolk	&gt;	Infinitive: befolke<br>Present: befolko, befolcs, befolct, befolkm(o)s, yu befolct(e), befolke(nt)<br>Preterit: befolkim, befolk(i)st(a), befolkit, befolkam, befolkat, befolkeer<br>Future tid: befolcsiem, befolcsies, befolcsiet, befolcsiem(o)s, yu befolcsiete, befolcsient<br>Conditional: befolkiem, befolkies, befolkiet, befolkiem(o)s, yu befolkiete, befolkient<br>Prev participe: befolct / befolken
befrect	&gt;	Infinitive: befrecte<br>Present: befrecto, befrects, befrect, befrectm(o)s, yu befrecte, befrecte(nt)<br>Preterit: befrexim, befrex(i)st(a), befrexit, befrexam, befrexat, befrexeer<br>Future tid: befrectsiem, befrectsies, befrectsiet, befrectsiem(o)s, yu befrectsiete, befrectsient<br>Conditional: befrectiem, befrecties, befrectiet, befrectiem(o)s, yu befrectiete, befrectient<br>Prev participe: befrex / befrecten
begeir	&gt;	Infinitive: begires<br>Present: begeiro, begeirs, begeirt, begeirm(o)s, yu begeirt(e), begeire(nt)<br>Preterit: begirim, begir(i)st(a), begirit, begiram, begirat, begireer<br>Future tid: begeirsiem, begeirsies, begeirsiet, begeirsiem(o)s, yu begeirsiete, begeirsient<br>Conditional: begeiriem, begeiries, begeiriet, begeiriem(o)s, yu begeiriete, begeirient<br>Prev participe: begirt / begiren
beghab	&gt;	Infinitive: beghabe<br>Present: beghabo, beghaps, beghapt, beghabm(o)s, yu beghapt(e), beghabe(nt)<br>Preterit: beghiebim, beghieb(i)st(a), beghiebit, beghiebam, beghiebat, beghiebeer<br>Future tid: beghapsiem, beghapsies, beghapsiet, beghapsiem(o)s, yu beghapsiete, beghapsient<br>Conditional: beghabiem, beghabies, beghabiet, beghabiem(o)s, yu beghabiete, beghabient<br>Prev participe: beghapt / beghaben
beghsadab	&gt;	Infinitive: beghsadabe<br>Present: beghsadabo, beghsadaps, beghsadapt, beghsadabm(o)s, yu beghsadapt(e), beghsadabe(nt)<br>Preterit: beghsadiebim, beghsadieb(i)st(a), beghsadiebit, beghsadiebam, beghsadiebat, beghsadiebeer<br>Future tid: beghsadapsiem, beghsadapsies, beghsadapsiet, beghsadapsiem(o)s, yu beghsadapsiete, beghsadapsient<br>Conditional: beghsadabiem, beghsadabies, beghsadabiet, beghsadabiem(o)s, yu beghsadabiete, beghsadabient<br>Prev participe: beghsadapt / beghsadaben
beghseih	&gt;	Infinitive: beghsihes<br>Present: beghseihm, beghseihs, beghseiht, beghseihm(o)s, yu beghseiht(e), beghseihnt<br>Preterit: beghsihsim, beghsihst(a), beghsihsit, beghsihsam, beghsihsat, beghsihr<br>Future tid: beghseihsiem, beghseihsies, beghseihsiet, beghseihsiem(o)s, yu beghseihsiete, beghseihsient<br>Conditional: beghseihiem, beghseihies, beghseihiet, beghseihiem(o)s, yu beghseihiete, beghseihient<br>Prev participe: beghsiht / beghsihn
begold	&gt;	Infinitive: begolde<br>Present: begoldo, begolds, begoldt, begoldm(o)s, yu begoldt(e), begolde(nt)<br>Preterit: begolsim, begols(i)st(a), begolsit, begolsam, begolsat, begolseer<br>Future tid: begoldsiem, begoldsies, begoldsiet, begoldsiem(o)s, yu begoldsiete, begoldsient<br>Conditional: begoldiem, begoldies, begoldiet, begoldiem(o)s, yu begoldiete, begoldient<br>Prev participe: begols / begolden
begrabh	&gt;	Infinitive: begrabhe<br>Present: begrabho, begrabhs, begrabht, begrabhm(o)s, yu begrabht(e), begrabhe(nt)<br>Preterit: begriebhim, begriebh(i)st(a), begriebhit, begriebham, begriebhat, begriebheer<br>Future tid: begrabhsiem, begrabhsies, begrabhsiet, begrabhsiem(o)s, yu begrabhsiete, begrabhsient<br>Conditional: begrabhiem, begrabhies, begrabhiet, begrabhiem(o)s, yu begrabhiete, begrabhient<br>Prev participe: begrabht / begrabhen
begrance	&gt;	Infinitive: begrance<br>Present: io begrance, begrances, begrancet, begrancems, yu begrancet(e), begrancent<br>Preterit: begrancim, begrancist(a), begrancit, begranceam, begranceat, begranceer<br>Future tid: begrancesiem, begrancesies, begrancesiet, begrancesiem(o)s, yu begrancesiete, begrancesient<br>Conditional: begranciem, begrancies, begranciet, begranciem(o)s, yu begranciete, begrancient<br>Prev participe: begrancet / begrancen
begrund	&gt;	Infinitive: begrunde<br>Present: begrundo, begrunds, begrundt, begrundm(o)s, yu begrundt(e), begrunde(nt)<br>Preterit: begrunsim, begruns(i)st(a), begrunsit, begrunsam, begrunsat, begrunseer<br>Future tid: begrundsiem, begrundsies, begrundsiet, begrundsiem(o)s, yu begrundsiete, begrundsient<br>Conditional: begrundiem, begrundies, begrundiet, begrundiem(o)s, yu begrundiete, begrundient<br>Prev participe: begruns / begrunden
begwah	&gt;	Infinitive: begwahe<br>Present: begwahm, begwahs, begwaht, begwahm(o)s, yu begwaht(e), begwahnt<br>Preterit: begwahsim, begwahst(a), begwahsit, begwahsam, begwahsat, begwahr<br>Future tid: begwahsiem, begwahsies, begwahsiet, begwahsiem(o)s, yu begwahsiete, begwahsient<br>Conditional: begwahiem, begwahies, begwahiet, begwahiem(o)s, yu begwahiete, begwahient<br>Prev participe: begwaht / begwahn
behand	&gt;	Infinitive: behande<br>Present: behando, behands, behandt, behandm(o)s, yu behandt(e), behande(nt)<br>Preterit: behiendim, behiend(i)st(a), behiendit, behiendam, behiendat, behiendeer<br>Future tid: behandsiem, behandsies, behandsiet, behandsiem(o)s, yu behandsiete, behandsient<br>Conditional: behandiem, behandies, behandiet, behandiem(o)s, yu behandiete, behandient<br>Prev participe: behans / behanden
behandeih	&gt;	Infinitive: behandihes<br>Present: behandeihm, behandeihs, behandeiht, behandeihm(o)s, yu behandeiht(e), behandeihnt<br>Preterit: behandihsim, behandihst(a), behandihsit, behandihsam, behandihsat, behandihr<br>Future tid: behandeihsiem, behandeihsies, behandeihsiet, behandeihsiem(o)s, yu behandeihsiete, behandeihsient<br>Conditional: behandeihiem, behandeihies, behandeihiet, behandeihiem(o)s, yu behandeihiete, behandeihient<br>Prev participe: behandiht / behandihn
behandet	&gt;	Infinitive: behandete<br>Present: behandeto, behandets, behandet, behandetm(o)s, yu behandete, behandete(nt)<br>Preterit: behiendetim, behiendet(i)st(a), behiendetit, behiendetam, behiendetat, behiendeteer<br>Future tid: behandetsiem, behandetsies, behandetsiet, behandetsiem(o)s, yu behandetsiete, behandetsient<br>Conditional: behandetiem, behandeties, behandetiet, behandetiem(o)s, yu behandetiete, behandetient<br>Prev participe: behandet / behandeten
behayi	&gt;	Infinitive: behayie<br>Present: behayim, behayis, behayit, behayim(o)s, yu behayit(e), behayint<br>Preterit: behieyisim, behieyist(a), behieyisit, behieyam, behieyat, behieyir<br>Future tid: behayisiem, behayisies, behayisiet, behayisiem(o)s, yu behayisiete, behayisient<br>Conditional: behayiem, behayies, behayiet, behayiem(o)s, yu behayiete, behayient<br>Prev participe: behayit / behayin
beheme	&gt;	Infinitive: beheme<br>Present: io beheme, behemes, behemet, behemems, yu behemet(e), behement<br>Preterit: behemim, behemist(a), behemit, behemam, behemat, behemeer<br>Future tid: behemesiem, behemesies, behemesiet, behemesiem(o)s, yu behemesiete, behemesient<br>Conditional: behemiem, behemies, behemiet, behemiem(o)s, yu behemiete, behemient<br>Prev participe: behemet / behemen
behlgh	&gt;	Infinitive: behlghe<br>Present: behlgho, behlghs, behlght, behlghm(o)s, yu behlght(e), behlghe(nt)<br>Preterit: bohlghim, bohlgh(i)st(a), bohlghit, bohlgham, bohlghat, bohlgheer<br>Future tid: behlghsiem, behlghsies, behlghsiet, behlghsiem(o)s, yu behlghsiete, behlghsient<br>Conditional: behlghiem, behlghies, behlghiet, behlghiem(o)s, yu behlghiete, behlghient<br>Prev participe: bohlght / bohlghen
behnd	&gt;	Infinitive: behnde<br>Present: behndo, behnds, behndt, behndm(o)s, yu behndt(e), behnde(nt)<br>Preterit: bohndim, bohnd(i)st(a), bohndit, bohndam, bohndat, bohndeer<br>Future tid: behndsiem, behndsies, behndsiet, behndsiem(o)s, yu behndsiete, behndsient<br>Conditional: behndiem, behndies, behndiet, behndiem(o)s, yu behndiete, behndient<br>Prev participe: bohndt / bohnden
behng	&gt;	Infinitive: behnge<br>Present: behngo, behncs, behnct, behngm(o)s, yu behnct(e), behnge(nt)<br>Preterit: bohngim, bohng(i)st(a), bohngit, bohngam, bohngat, bohngeer<br>Future tid: behncsiem, behncsies, behncsiet, behncsiem(o)s, yu behncsiete, behncsient<br>Conditional: behngiem, behngies, behngiet, behngiem(o)s, yu behngiete, behngient<br>Prev participe: bohnct / bohngen
behr	&gt;	Infinitive: behre<br>Present: behro, behrs, behrt, behrm(o)s, yu behrt(e), behre(nt)<br>Preterit: bohrim, bohr(i)st(a), bohrit, bohram, bohrat, bohreer<br>Future tid: behrsiem, behrsies, behrsiet, behrsiem(o)s, yu behrsiete, behrsient<br>Conditional: behriem, behries, behriet, behriem(o)s, yu behriete, behrient<br>Prev participe: bohrt / bohren
behrd	&gt;	Infinitive: behrde<br>Present: behrdo, behrds, behrdt, behrdm(o)s, yu behrdt(e), behrde(nt)<br>Preterit: bohrdim, bohrd(i)st(a), bohrdit, bohrdam, bohrdat, bohrdeer<br>Future tid: behrdsiem, behrdsies, behrdsiet, behrdsiem(o)s, yu behrdsiete, behrdsient<br>Conditional: behrdiem, behrdies, behrdiet, behrdiem(o)s, yu behrdiete, behrdient<br>Prev participe: bohrdt / bohrden
behrg	&gt;	Infinitive: behrge<br>Present: behrgo, behrcs, behrct, behrgm(o)s, yu behrct(e), behrge(nt)<br>Preterit: bohrgim, bohrg(i)st(a), bohrgit, bohrgam, bohrgat, bohrgeer<br>Future tid: behrcsiem, behrcsies, behrcsiet, behrcsiem(o)s, yu behrcsiete, behrcsient<br>Conditional: behrgiem, behrgies, behrgiet, behrgiem(o)s, yu behrgiete, behrgient<br>Prev participe: bohrct / bohrgen
behrmen	&gt;	Infinitive: behrmnes<br>Present: behrmno, behrmens, behrment, behrmnm(o)s, yu behrment(e), behrmne(nt)<br>Preterit: bohrmenim, bohrmen(i)st(a), bohrmenit, bohrmenam, bohrmenat, bohrmeneer<br>Future tid: behrmensiem, behrmensies, behrmensiet, behrmensiem(o)s, yu behrmensiete, behrmensient<br>Conditional: behrmniem, behrmnies, behrmniet, behrmniem(o)s, yu behrmniete, behrmnient<br>Prev participe: bohrment / bohrmenen
behrnteih	&gt;	Infinitive: behrntihes<br>Present: behrnteihm, behrnteihs, behrnteiht, behrnteihm(o)s, yu behrnteiht(e), behrnteihnt<br>Preterit: behrntihsim, behrntihst(a), behrntihsit, behrntihsam, behrntihsat, behrntihr<br>Future tid: behrnteihsiem, behrnteihsies, behrnteihsiet, behrnteihsiem(o)s, yu behrnteihsiete, behrnteihsient<br>Conditional: behrnteihiem, behrnteihies, behrnteihiet, behrnteihiem(o)s, yu behrnteihiete, behrnteihient<br>Prev participe: behrntiht / behrntihn
beich	&gt;	Infinitive: biches<br>Present: beicho, beichs, beicht, beichm(o)s, yu beicht(e), beiche(nt)<br>Preterit: bichim, bich(i)st(a), bichit, bicham, bichat, bicheer<br>Future tid: beichsiem, beichsies, beichsiet, beichsiem(o)s, yu beichsiete, beichsient<br>Conditional: beichiem, beichies, beichiet, beichiem(o)s, yu beichiete, beichient<br>Prev participe: bicht / bichen
beid	&gt;	Infinitive: bides<br>Present: beido, beids, beidt, beidm(o)s, yu beidt(e), beide(nt)<br>Preterit: bidim, bid(i)st(a), bidit, bidam, bidat, bideer<br>Future tid: beidsiem, beidsies, beidsiet, beidsiem(o)s, yu beidsiete, beidsient<br>Conditional: beidiem, beidies, beidiet, beidiem(o)s, yu beidiete, beidient<br>Prev participe: bidt / biden
beir	&gt;	Infinitive: bires<br>Present: beiro, beirs, beirt, beirm(o)s, yu beirt(e), beire(nt)<br>Preterit: birim, bir(i)st(a), birit, biram, birat, bireer<br>Future tid: beirsiem, beirsies, beirsiet, beirsiem(o)s, yu beirsiete, beirsient<br>Conditional: beiriem, beiries, beiriet, beiriem(o)s, yu beiriete, beirient<br>Prev participe: birt / biren
beirst	&gt;	Infinitive: birstes<br>Present: beirsto, beirsts, beirst, beirstm(o)s, yu beirste, beirste(nt)<br>Preterit: birstim, birst(i)st(a), birstit, birstam, birstat, birsteer<br>Future tid: beirstsiem, beirstsies, beirstsiet, beirstsiem(o)s, yu beirstsiete, beirstsient<br>Conditional: beirstiem, beirsties, beirstiet, beirstiem(o)s, yu beirstiete, beirstient<br>Prev participe: birst / birsten
bekabel	&gt;	Infinitive: bekabel<br>Present: io bekabel, bekabels, bekabelt, bekabelms, yu bekabelt, bekabelnt<br>Preterit: bekieblim, bekieblst, bekieblit, bekieb(e)lam, bekieb(e)lat, bekieb(e)leer<br>Future tid: bekabelsiem, bekabelsies, bekabelsiet, bekabelsiem(o)s, yu bekabelsiete, bekabelsient<br>Conditional: bekabeliem, bekabelies, bekabeliet, bekabeliem(o)s, yu bekabeliete, bekabelient<br>Prev participe: bekabelt / bekabeln
bekalch	&gt;	Infinitive: bekalche<br>Present: bekalcho, bekalchs, bekalcht, bekalchm(o)s, yu bekalcht(e), bekalche(nt)<br>Preterit: bekielchim, bekielch(i)st(a), bekielchit, bekielcham, bekielchat, bekielcheer<br>Future tid: bekalchsiem, bekalchsies, bekalchsiet, bekalchsiem(o)s, yu bekalchsiete, bekalchsient<br>Conditional: bekalchiem, bekalchies, bekalchiet, bekalchiem(o)s, yu bekalchiete, bekalchient<br>Prev participe: bekalcht / bekalchen
bekeip	&gt;	Infinitive: bekipes<br>Present: bekeipo, bekeips, bekeipt, bekeipm(o)s, yu bekeipt(e), bekeipe(nt)<br>Preterit: bekipim, bekip(i)st(a), bekipit, bekipam, bekipat, bekipeer<br>Future tid: bekeipsiem, bekeipsies, bekeipsiet, bekeipsiem(o)s, yu bekeipsiete, bekeipsient<br>Conditional: bekeipiem, bekeipies, bekeipiet, bekeipiem(o)s, yu bekeipiete, bekeipient<br>Prev participe: bekipt / bekipen
beklad	&gt;	Infinitive: beklade<br>Present: beklado, beklads, bekladt, bekladm(o)s, yu bekladt(e), beklade(nt)<br>Preterit: bekliedim, beklied(i)st(a), bekliedit, bekliedam, bekliedat, bekliedeer<br>Future tid: bekladsiem, bekladsies, bekladsiet, bekladsiem(o)s, yu bekladsiete, bekladsient<br>Conditional: bekladiem, bekladies, bekladiet, bekladiem(o)s, yu bekladiete, bekladient<br>Prev participe: beklas / bekladen
bekmehen	&gt;	Infinitive: bekmehnes<br>Present: bekmehno, bekmehens, bekmehent, bekmehnm(o)s, yu bekmehent(e), bekmehne(nt)<br>Preterit: bekehnim, bekehn(i)st(a), bekehnit, bekehnam, bekehnat, bekehneer<br>Future tid: bekmehensiem, bekmehensies, bekmehensiet, bekmehensiem(o)s, yu bekmehensiete, bekmehensient<br>Conditional: bekmehniem, bekmehnies, bekmehniet, bekmehniem(o)s, yu bekmehniete, bekmehnient<br>Prev participe: bekehnt / bekehnen
belagher	&gt;	Infinitive: belagher<br>Present: io belagher, belaghers, belaghert, belagherms, yu belaghert, belaghernt<br>Preterit: belieghrim, belieghrist, belieghrit, beliegh(e)ram, beliegh(e)rat, beliegh(e)reer<br>Future tid: belaghersiem, belaghersies, belaghersiet, belaghersiem(o)s, yu belaghersiete, belaghersient<br>Conditional: belagheriem, belagheries, belagheriet, belagheriem(o)s, yu belagheriete, belagherient<br>Prev participe: belaghert / belaghern
belast	&gt;	Infinitive: belaste<br>Present: belasto, belasts, belast, belastm(o)s, yu belaste, belaste(nt)<br>Preterit: beliestim, beliest(i)st(a), beliestit, beliestam, beliestat, beliesteer<br>Future tid: belastsiem, belastsies, belastsiet, belastsiem(o)s, yu belastsiete, belastsient<br>Conditional: belastiem, belasties, belastiet, belastiem(o)s, yu belastiete, belastient<br>Prev participe: belast / belasten
beleik	&gt;	Infinitive: belikes<br>Present: beleiko, beleics, beleict, beleikm(o)s, yu beleict(e), beleike(nt)<br>Preterit: belikim, belik(i)st(a), belikit, belikam, belikat, belikeer<br>Future tid: beleicsiem, beleicsies, beleicsiet, beleicsiem(o)s, yu beleicsiete, beleicsient<br>Conditional: beleikiem, beleikies, beleikiet, beleikiem(o)s, yu beleikiete, beleikient<br>Prev participe: belict / beliken
beleuc	&gt;	Infinitive: beluces<br>Present: beleuco, beleucs, beleuct, beleucm(o)s, yu beleuct(e), beleuce(nt)<br>Preterit: belucim, beluc(i)st(a), belucit, belucam, belucat, beluceer<br>Future tid: beleucsiem, beleucsies, beleucsiet, beleucsiem(o)s, yu beleucsiete, beleucsient<br>Conditional: beleuciem, beleucies, beleuciet, beleuciem(o)s, yu beleuciete, beleucient<br>Prev participe: beluct / belucen
belog	&gt;	Infinitive: beloge<br>Present: belogo, belocs, beloct, belogm(o)s, yu beloct(e), beloge(nt)<br>Preterit: belogim, belog(i)st(a), belogit, belogam, belogat, belogeer<br>Future tid: belocsiem, belocsies, belocsiet, belocsiem(o)s, yu belocsiete, belocsient<br>Conditional: belogiem, belogies, belogiet, belogiem(o)s, yu belogiete, belogient<br>Prev participe: beloct / belogen
bemadh	&gt;	Infinitive: bemadhe<br>Present: bemadho, bemadhs, bemadht, bemadhm(o)s, yu bemadht(e), bemadhe(nt)<br>Preterit: bemiedhim, bemiedh(i)st(a), bemiedhit, bemiedham, bemiedhat, bemiedheer<br>Future tid: bemadhsiem, bemadhsies, bemadhsiet, bemadhsiem(o)s, yu bemadhsiete, bemadhsient<br>Conditional: bemadhiem, bemadhies, bemadhiet, bemadhiem(o)s, yu bemadhiete, bemadhient<br>Prev participe: bemadht / bemadhen
bemahel	&gt;	Infinitive: bemahel<br>Present: io bemahel, bemahels, bemahelt, bemahelms, yu bemahelt, bemahelnt<br>Preterit: bemiehlim, bemiehlst, bemiehlit, bemieh(e)lam, bemieh(e)lat, bemieh(e)leer<br>Future tid: bemahelsiem, bemahelsies, bemahelsiet, bemahelsiem(o)s, yu bemahelsiete, bemahelsient<br>Conditional: bemaheliem, bemahelies, bemaheliet, bemaheliem(o)s, yu bemaheliete, bemahelient<br>Prev participe: bemahelt / bemaheln
bemann	&gt;	Infinitive: bemanne<br>Present: bemanno, bemanns, bemannt, bemannm(o)s, yu bemannt(e), bemanne(nt)<br>Preterit: bemiennim, bemienn(i)st(a), bemiennit, bemiennam, bemiennat, bemienneer<br>Future tid: bemannsiem, bemannsies, bemannsiet, bemannsiem(o)s, yu bemannsiete, bemannsient<br>Conditional: bemanniem, bemannies, bemanniet, bemanniem(o)s, yu bemanniete, bemannient<br>Prev participe: bemannt / bemannen
bemehn	&gt;	Infinitive: bemehne<br>Present: bemehno, bemehns, bemehnt, bemehnm(o)s, yu bemehnt(e), bemehne(nt)<br>Preterit: bemohnim, bemohn(i)st(a), bemohnit, bemohnam, bemohnat, bemohneer<br>Future tid: bemehnsiem, bemehnsies, bemehnsiet, bemehnsiem(o)s, yu bemehnsiete, bemehnsient<br>Conditional: bemehniem, bemehnies, bemehniet, bemehniem(o)s, yu bemehniete, bemehnient<br>Prev participe: bemohnt / bemohnen
bemeid	&gt;	Infinitive: bemides<br>Present: bemeido, bemeids, bemeidt, bemeidm(o)s, yu bemeidt(e), bemeide(nt)<br>Preterit: bemidim, bemid(i)st(a), bemidit, bemidam, bemidat, bemideer<br>Future tid: bemeidsiem, bemeidsies, bemeidsiet, bemeidsiem(o)s, yu bemeidsiete, bemeidsient<br>Conditional: bemeidiem, bemeidies, bemeidiet, bemeidiem(o)s, yu bemeidiete, bemeidient<br>Prev participe: bemidt / bemiden
bemeizd	&gt;	Infinitive: bemizdes<br>Present: bemeizdo, bemeizds, bemeizdt, bemeizdm(o)s, yu bemeizdt(e), bemeizde(nt)<br>Preterit: bemizdim, bemizd(i)st(a), bemizdit, bemizdam, bemizdat, bemizdeer<br>Future tid: bemeizdsiem, bemeizdsies, bemeizdsiet, bemeizdsiem(o)s, yu bemeizdsiete, bemeizdsient<br>Conditional: bemeizdiem, bemeizdies, bemeizdiet, bemeizdiem(o)s, yu bemeizdiete, bemeizdient<br>Prev participe: bemizdt / bemizden
bemild	&gt;	Infinitive: bemilde<br>Present: bemildo, bemilds, bemildt, bemildm(o)s, yu bemildt(e), bemilde(nt)<br>Preterit: bemilsim, bemils(i)st(a), bemilsit, bemilsam, bemilsat, bemilseer<br>Future tid: bemildsiem, bemildsies, bemildsiet, bemildsiem(o)s, yu bemildsiete, bemildsient<br>Conditional: bemildiem, bemildies, bemildiet, bemildiem(o)s, yu bemildiete, bemildient<br>Prev participe: bemils / bemilden
bengu	&gt;	Infinitive: bngues<br>Present: bngum, bengus, bengut, bngum(o)s, yu bengut(e), bngunt<br>Preterit: bgusim, bgust(a), bgusit, bgam, bgat, bgur<br>Future tid: bengusiem, bengusies, bengusiet, bengusiem(o)s, yu bengusiete, bengusient<br>Conditional: bngiem, bngies, bngiet, bngiem(o)s, yu bngiete, bngient<br>Prev participe: bgut / bgun
beorbat	&gt;	Infinitive: beorbate<br>Present: beorbato, beorbats, beorbat, beorbatm(o)s, yu beorbate, beorbate(nt)<br>Preterit: beorbietim, beorbiet(i)st(a), beorbietit, beorbietam, beorbietat, beorbieteer<br>Future tid: beorbatsiem, beorbatsies, beorbatsiet, beorbatsiem(o)s, yu beorbatsiete, beorbatsient<br>Conditional: beorbatiem, beorbaties, beorbatiet, beorbatiem(o)s, yu beorbatiete, beorbatient<br>Prev participe: beorbat / beorbaten
bepaygh	&gt;	Infinitive: bepayghe<br>Present: bepaygho, bepayghs, bepayght, bepayghm(o)s, yu bepayght(e), bepayghe(nt)<br>Preterit: bepieyghim, bepieygh(i)st(a), bepieyghit, bepieygham, bepieyghat, bepieygheer<br>Future tid: bepayghsiem, bepayghsies, bepayghsiet, bepayghsiem(o)s, yu bepayghsiete, bepayghsient<br>Conditional: bepayghiem, bepayghies, bepayghiet, bepayghiem(o)s, yu bepayghiete, bepayghient<br>Prev participe: bepayght / bepayghen
bepehnd	&gt;	Infinitive: bepehnde<br>Present: bepehndo, bepehnds, bepehndt, bepehndm(o)s, yu bepehndt(e), bepehnde(nt)<br>Preterit: bepohndim, bepohnd(i)st(a), bepohndit, bepohndam, bepohndat, bepohndeer<br>Future tid: bepehndsiem, bepehndsies, bepehndsiet, bepehndsiem(o)s, yu bepehndsiete, bepehndsient<br>Conditional: bepehndiem, bepehndies, bepehndiet, bepehndiem(o)s, yu bepehndiete, bepehndient<br>Prev participe: bepohndt / bepohnden
bepeiper	&gt;	Infinitive: bepiperes<br>Present: io bepeiper, bepeipers, bepeipert, bepeiperms, yu bepeipert, bepeipernt<br>Preterit: bepiprim, bepiprist, bepiprit, bepip(e)ram, bepip(e)rat, bepip(e)reer<br>Future tid: bepeipersiem, bepeipersies, bepeipersiet, bepeipersiem(o)s, yu bepeipersiete, bepeipersient<br>Conditional: bepeiperiem, bepeiperies, bepeiperiet, bepeiperiem(o)s, yu bepeiperiete, bepeiperient<br>Prev participe: bepipert / bepipern
bepelp	&gt;	Infinitive: bepelpe<br>Present: bepelpo, bepelps, bepelpt, bepelpm(o)s, yu bepelpt(e), bepelpe(nt)<br>Preterit: bepelpim, bepelp(i)st(a), bepelpit, bepelpam, bepelpat, bepelpeer<br>Future tid: bepelpsiem, bepelpsies, bepelpsiet, bepelpsiem(o)s, yu bepelpsiete, bepelpsient<br>Conditional: bepelpiem, bepelpies, bepelpiet, bepelpiem(o)s, yu bepelpiete, bepelpient<br>Prev participe: bepelpt / bepelpen
bepeulver	&gt;	Infinitive: bepulveres<br>Present: io bepeulver, bepeulvers, bepeulvert, bepeulverms, yu bepeulvert, bepeulvernt<br>Preterit: bepulvrim, bepulvrist, bepulvrit, bepulv(e)ram, bepulv(e)rat, bepulv(e)reer<br>Future tid: bepeulversiem, bepeulversies, bepeulversiet, bepeulversiem(o)s, yu bepeulversiete, bepeulversient<br>Conditional: bepeulveriem, bepeulveries, bepeulveriet, bepeulveriem(o)s, yu bepeulveriete, bepeulverient<br>Prev participe: bepulvert / bepulvern
bepollen	&gt;	Infinitive: bepollnes<br>Present: bepollno, bepollens, bepollent, bepollnm(o)s, yu bepollent(e), bepollne(nt)<br>Preterit: bepollim, bepoll(i)st(a), bepollit, bepollam, bepollat, bepolleer<br>Future tid: bepollensiem, bepollensies, bepollensiet, bepollensiem(o)s, yu bepollensiete, bepollensient<br>Conditional: bepollniem, bepollnies, bepollniet, bepollniem(o)s, yu bepollniete, bepollnient<br>Prev participe: bepollt / bepollen
beprabh	&gt;	Infinitive: beprabhe<br>Present: beprabho, beprabhs, beprabht, beprabhm(o)s, yu beprabht(e), beprabhe(nt)<br>Preterit: bepriebhim, bepriebh(i)st(a), bepriebhit, bepriebham, bepriebhat, bepriebheer<br>Future tid: beprabhsiem, beprabhsies, beprabhsiet, beprabhsiem(o)s, yu beprabhsiete, beprabhsient<br>Conditional: beprabhiem, beprabhies, beprabhiet, beprabhiem(o)s, yu beprabhiete, beprabhient<br>Prev participe: beprabht / beprabhen
beprient	&gt;	Infinitive: bepriente<br>Present: bepriento, beprients, beprient, beprientm(o)s, yu bepriente, bepriente(nt)<br>Preterit: beprientim, beprient(i)st(a), beprientit, beprientam, beprientat, beprienteer<br>Future tid: beprientsiem, beprientsies, beprientsiet, beprientsiem(o)s, yu beprientsiete, beprientsient<br>Conditional: beprientiem, beprienties, beprientiet, beprientiem(o)s, yu beprientiete, beprientient<br>Prev participe: beprient / beprienten
bepulver	&gt;	Infinitive: bepulver<br>Present: io bepulver, bepulvers, bepulvert, bepulverms, yu bepulvert, bepulvernt<br>Preterit: bepulvrim, bepulvrist, bepulvrit, bepulv(e)ram, bepulv(e)rat, bepulv(e)reer<br>Future tid: bepulversiem, bepulversies, bepulversiet, bepulversiem(o)s, yu bepulversiete, bepulversient<br>Conditional: bepulveriem, bepulveries, bepulveriet, bepulveriem(o)s, yu bepulveriete, bepulverient<br>Prev participe: bepulvert / bepulvern
bequader	&gt;	Infinitive: bequader<br>Present: io bequader, bequaders, bequadert, bequaderms, yu bequadert, bequadernt<br>Preterit: bequiedrim, bequiedrist, bequiedrit, bequied(e)ram, bequied(e)rat, bequied(e)reer<br>Future tid: bequadersiem, bequadersies, bequadersiet, bequadersiem(o)s, yu bequadersiete, bequadersient<br>Conditional: bequaderiem, bequaderies, bequaderiet, bequaderiem(o)s, yu bequaderiete, bequaderient<br>Prev participe: bequadert / bequadern
berdvisch	&gt;	Infinitive: berdvische<br>Present: berdvischo, berdvischs, berdvischt, berdvischm(o)s, yu berdvischt(e), berdvische(nt)<br>Preterit: berdvischim, berdvisch(i)st(a), berdvischit, berdvischam, berdvischat, berdvischeer<br>Future tid: berdvischsiem, berdvischsies, berdvischsiet, berdvischsiem(o)s, yu berdvischsiete, berdvischsient<br>Conditional: berdvischiem, berdvischies, berdvischiet, berdvischiem(o)s, yu berdvischiete, berdvischient<br>Prev participe: berdvischt / berdvischen
bereul	&gt;	Infinitive: berules<br>Present: bereulo, bereuls, bereult, bereulm(o)s, yu bereult(e), bereule(nt)<br>Preterit: berulim, berul(i)st(a), berulit, berulam, berulat, beruleer<br>Future tid: bereulsiem, bereulsies, bereulsiet, bereulsiem(o)s, yu bereulsiete, bereulsient<br>Conditional: bereuliem, bereulies, bereuliet, bereuliem(o)s, yu bereuliete, bereulient<br>Prev participe: berult / berulen
bereust	&gt;	Infinitive: berustes<br>Present: bereusto, bereusts, bereust, bereustm(o)s, yu bereuste, bereuste(nt)<br>Preterit: berustim, berust(i)st(a), berustit, berustam, berustat, berusteer<br>Future tid: bereustsiem, bereustsies, bereustsiet, bereustsiem(o)s, yu bereustsiete, bereustsient<br>Conditional: bereustiem, bereusties, bereustiet, bereustiem(o)s, yu bereustiete, bereustient<br>Prev participe: berust / berusten
berkye	&gt;	Infinitive: berkye<br>Present: io berkye, berkyes, berkyet, berkyems, yu berkyet(e), berkyent<br>Preterit: berkyim, berkyist(a), berkyit, berkyam, berkyat, berkyeer<br>Future tid: berkyesiem, berkyesies, berkyesiet, berkyesiem(o)s, yu berkyesiete, berkyesient<br>Conditional: berkyiem, berkyies, berkyiet, berkyiem(o)s, yu berkyiete, berkyient<br>Prev participe: berkyet / berkyen
berngal	&gt;	Infinitive: berngale<br>Present: berngalo, berngals, berngalt, berngalm(o)s, yu berngalt(e), berngale(nt)<br>Preterit: berngielim, berngiel(i)st(a), berngielit, berngielam, berngielat, berngieleer<br>Future tid: berngalsiem, berngalsies, berngalsiet, berngalsiem(o)s, yu berngalsiete, berngalsient<br>Conditional: berngaliem, berngalies, berngaliet, berngaliem(o)s, yu berngaliete, berngalient<br>Prev participe: berngalt / berngalen
bertel	&gt;	Infinitive: bertel<br>Present: io bertel, bertels, bertelt, bertelms, yu bertelt, bertelnt<br>Preterit: bertlim, bertlst, bertlit, bert(e)lam, bert(e)lat, bert(e)leer<br>Future tid: bertelsiem, bertelsies, bertelsiet, bertelsiem(o)s, yu bertelsiete, bertelsient<br>Conditional: berteliem, bertelies, berteliet, berteliem(o)s, yu berteliete, bertelient<br>Prev participe: bertelt / berteln
beschahide	&gt;	Infinitive: beschahide<br>Present: io beschahide, beschahides, beschahidet, beschahidems, yu beschahidet(e), beschahident<br>Preterit: beschahidim, beschahidist(a), beschahidit, beschahidam, beschahidat, beschahideer<br>Future tid: beschahidesiem, beschahidesies, beschahidesiet, beschahidesiem(o)s, yu beschahidesiete, beschahidesient<br>Conditional: beschahidiem, beschahidies, beschahidiet, beschahidiem(o)s, yu beschahidiete, beschahidient<br>Prev participe: beschahidet / beschahiden
beschneur	&gt;	Infinitive: beschnures<br>Present: beschneuro, beschneurs, beschneurt, beschneurm(o)s, yu beschneurt(e), beschneure(nt)<br>Preterit: beschnurim, beschnur(i)st(a), beschnurit, beschnuram, beschnurat, beschnureer<br>Future tid: beschneursiem, beschneursies, beschneursiet, beschneursiem(o)s, yu beschneursiete, beschneursient<br>Conditional: beschneuriem, beschneuries, beschneuriet, beschneuriem(o)s, yu beschneuriete, beschneurient<br>Prev participe: beschnurt / beschnuren
beschou	&gt;	Infinitive: beschoue<br>Present: beschoum, beschous, beschout, beschoum(o)s, yu beschout(e), beschount<br>Preterit: beschousim, beschoust(a), beschousit, beschoam, beschoat, beschour<br>Future tid: beschousiem, beschousies, beschousiet, beschousiem(o)s, yu beschousiete, beschousient<br>Conditional: beschoiem, beschoies, beschoiet, beschoiem(o)s, yu beschoiete, beschoient<br>Prev participe: beschout / beschoun
beseh	&gt;	Infinitive: besehe<br>Present: besehm, besehs, beseht, besehm(o)s, yu beseht(e), besehnt<br>Preterit: besehsim, besehst(a), besehsit, besehsam, besehsat, besehr<br>Future tid: besehsiem, besehsies, besehsiet, besehsiem(o)s, yu besehsiete, besehsient<br>Conditional: besehiem, besehies, besehiet, besehiem(o)s, yu besehiete, besehient<br>Prev participe: beseht / besehn
besehkw	&gt;	Infinitive: besehkwe<br>Present: besehkwo, besehkws, besehkwt, besehkwm(o)s, yu besehkwt(e), besehkwnt<br>Preterit: besohkwim, besohkwst(a), besohkwit, besohkwam, besohkwat, besohkweer<br>Future tid: besehkwsiem, besehkwsies, besehkwsiet, besehkwsiem(o)s, yu besehkwsiete, besehkwsient<br>Conditional: besehkwiem, besehkwies, besehkwiet, besehkwiem(o)s, yu besehkwiete, besehkwient<br>Prev participe: besohkwt / besohkwn
beseup	&gt;	Infinitive: besupes<br>Present: beseupo, beseups, beseupt, beseupm(o)s, yu beseupt(e), beseupe(nt)<br>Preterit: besupim, besup(i)st(a), besupit, besupam, besupat, besupeer<br>Future tid: beseupsiem, beseupsies, beseupsiet, beseupsiem(o)s, yu beseupsiete, beseupsient<br>Conditional: beseupiem, beseupies, beseupiet, beseupiem(o)s, yu beseupiete, beseupient<br>Prev participe: besupt / besupen
beskeulk	&gt;	Infinitive: beskulkes<br>Present: beskeulko, beskeulcs, beskeulct, beskeulkm(o)s, yu beskeulct(e), beskeulke(nt)<br>Preterit: beskulkim, beskulk(i)st(a), beskulkit, beskulkam, beskulkat, beskulkeer<br>Future tid: beskeulcsiem, beskeulcsies, beskeulcsiet, beskeulcsiem(o)s, yu beskeulcsiete, beskeulcsient<br>Conditional: beskeulkiem, beskeulkies, beskeulkiet, beskeulkiem(o)s, yu beskeulkiete, beskeulkient<br>Prev participe: beskulct / beskulken
besmeur	&gt;	Infinitive: besmures<br>Present: besmeuro, besmeurs, besmeurt, besmeurm(o)s, yu besmeurt(e), besmeure(nt)<br>Preterit: besmurim, besmur(i)st(a), besmurit, besmuram, besmurat, besmureer<br>Future tid: besmeursiem, besmeursies, besmeursiet, besmeursiem(o)s, yu besmeursiete, besmeursient<br>Conditional: besmeuriem, besmeuries, besmeuriet, besmeuriem(o)s, yu besmeuriete, besmeurient<br>Prev participe: besmurt / besmuren
besoar	&gt;	Infinitive: besoare<br>Present: besoaro, besoars, besoart, besoarm(o)s, yu besoart(e), besoare(nt)<br>Preterit: besoierim, besoier(i)st(a), besoierit, besoieram, besoierat, besoiereer<br>Future tid: besoarsiem, besoarsies, besoarsiet, besoarsiem(o)s, yu besoarsiete, besoarsient<br>Conditional: besoariem, besoaries, besoariet, besoariem(o)s, yu besoariete, besoarient<br>Prev participe: besoart / besoaren
bespehc	&gt;	Infinitive: bespehce<br>Present: bespehco, bespehcs, bespehct, bespehcm(o)s, yu bespehct(e), bespehce(nt)<br>Preterit: bespohcim, bespohc(i)st(a), bespohcit, bespohcam, bespohcat, bespohceer<br>Future tid: bespehcsiem, bespehcsies, bespehcsiet, bespehcsiem(o)s, yu bespehcsiete, bespehcsient<br>Conditional: bespehciem, bespehcies, bespehciet, bespehciem(o)s, yu bespehciete, bespehcient<br>Prev participe: bespohct / bespohcen
bestehgschtuk	&gt;	Infinitive: bestehgschtuke<br>Present: bestehgschtuko, bestehgschtucs, bestehgschtuct, bestehgschtukm(o)s, yu bestehgschtuct(e), bestehgschtuke(nt)<br>Preterit: bestehgschtukim, bestehgschtuk(i)st(a), bestehgschtukit, bestehgschtukam, bestehgschtukat, bestehgschtukeer<br>Future tid: bestehgschtucsiem, bestehgschtucsies, bestehgschtucsiet, bestehgschtucsiem(o)s, yu bestehgschtucsiete, bestehgschtucsient<br>Conditional: bestehgschtukiem, bestehgschtukies, bestehgschtukiet, bestehgschtukiem(o)s, yu bestehgschtukiete, bestehgschtukient<br>Prev participe: bestehgschtuct / bestehgschtuken
bestehm	&gt;	Infinitive: bestehme<br>Present: bestehmo, bestehms, bestehmt, bestehmm(o)s, yu bestehmt(e), bestehme(nt)<br>Preterit: bestohmim, bestohm(i)st(a), bestohmit, bestohmam, bestohmat, bestohmeer<br>Future tid: bestehmsiem, bestehmsies, bestehmsiet, bestehmsiem(o)s, yu bestehmsiete, bestehmsient<br>Conditional: bestehmiem, bestehmies, bestehmiet, bestehmiem(o)s, yu bestehmiete, bestehmient<br>Prev participe: bestohmt / bestohmen
bestehnk	&gt;	Infinitive: bestehnke<br>Present: bestehnko, bestehncs, bestehnct, bestehnkm(o)s, yu bestehnct(e), bestehnke(nt)<br>Preterit: bestohnkim, bestohnk(i)st(a), bestohnkit, bestohnkam, bestohnkat, bestohnkeer<br>Future tid: bestehncsiem, bestehncsies, bestehncsiet, bestehncsiem(o)s, yu bestehncsiete, bestehncsient<br>Conditional: bestehnkiem, bestehnkies, bestehnkiet, bestehnkiem(o)s, yu bestehnkiete, bestehnkient<br>Prev participe: bestohnct / bestohnken
bestreich	&gt;	Infinitive: bestriches<br>Present: bestreicho, bestreichs, bestreicht, bestreichm(o)s, yu bestreicht(e), bestreiche(nt)<br>Preterit: bestrichim, bestrich(i)st(a), bestrichit, bestricham, bestrichat, bestricheer<br>Future tid: bestreichsiem, bestreichsies, bestreichsiet, bestreichsiem(o)s, yu bestreichsiete, bestreichsient<br>Conditional: bestreichiem, bestreichies, bestreichiet, bestreichiem(o)s, yu bestreichiete, bestreichient<br>Prev participe: bestricht / bestrichen
besweigh	&gt;	Infinitive: beswighes<br>Present: besweigho, besweighs, besweight, besweighm(o)s, yu besweight(e), besweighe(nt)<br>Preterit: beswighim, beswigh(i)st(a), beswighit, beswigham, beswighat, beswigheer<br>Future tid: besweighsiem, besweighsies, besweighsiet, besweighsiem(o)s, yu besweighsiete, besweighsient<br>Conditional: besweighiem, besweighies, besweighiet, besweighiem(o)s, yu besweighiete, besweighient<br>Prev participe: beswight / beswighen
besweurgh	&gt;	Infinitive: beswurghes<br>Present: besweurgho, besweurghs, besweurght, besweurghm(o)s, yu besweurght(e), besweurghe(nt)<br>Preterit: beswurghim, beswurgh(i)st(a), beswurghit, beswurgham, beswurghat, beswurgheer<br>Future tid: besweurghsiem, besweurghsies, besweurghsiet, besweurghsiem(o)s, yu besweurghsiete, besweurghsient<br>Conditional: besweurghiem, besweurghies, besweurghiet, besweurghiem(o)s, yu besweurghiete, besweurghient<br>Prev participe: beswurght / beswurghen
besyuh	&gt;	Infinitive: besyuhe<br>Present: besyuhm, besyuhs, besyuht, besyuhm(o)s, yu besyuht(e), besyuhnt<br>Preterit: besyuhsim, besyuhst(a), besyuhsit, besyuhsam, besyuhsat, besyuhr<br>Future tid: besyuhsiem, besyuhsies, besyuhsiet, besyuhsiem(o)s, yu besyuhsiete, besyuhsient<br>Conditional: besyuhiem, besyuhies, besyuhiet, besyuhiem(o)s, yu besyuhiete, besyuhient<br>Prev participe: besyuht / besyuhn
betanek	&gt;	Infinitive: betankes<br>Present: betanko, betancs, betanct, betankm(o)s, yu betanct(e), betanke(nt)<br>Preterit: betakim, betak(i)st(a), betakit, betakam, betakat, betakeer<br>Future tid: betancsiem, betancsies, betancsiet, betancsiem(o)s, yu betancsiete, betancsient<br>Conditional: betankiem, betankies, betankiet, betankiem(o)s, yu betankiete, betankient<br>Prev participe: betact / betaken
betarter	&gt;	Infinitive: betarter<br>Present: io betarter, betarters, betartert, betarterms, yu betartert, betarternt<br>Preterit: betiertrim, betiertrist, betiertrit, betiert(e)ram, betiert(e)rat, betiert(e)reer<br>Future tid: betartersiem, betartersies, betartersiet, betartersiem(o)s, yu betartersiete, betartersient<br>Conditional: betarteriem, betarteries, betarteriet, betarteriem(o)s, yu betarteriete, betarterient<br>Prev participe: betartert / betartern
betayc	&gt;	Infinitive: betayce<br>Present: betayco, betaycs, betayct, betaycm(o)s, yu betayct(e), betayce(nt)<br>Preterit: betieycim, betieyc(i)st(a), betieycit, betieycam, betieycat, betieyceer<br>Future tid: betaycsiem, betaycsies, betaycsiet, betaycsiem(o)s, yu betaycsiete, betaycsient<br>Conditional: betayciem, betaycies, betayciet, betayciem(o)s, yu betayciete, betaycient<br>Prev participe: betayct / betaycen
betaysface	&gt;	Infinitive: betaysface<br>Present: io betaysface, betaysfaces, betaysfacet, betaysfacems, yu betaysfacet(e), betaysfacent<br>Preterit: betaysfacim, betaysfacist(a), betaysfacit, betaysfaceam, betaysfaceat, betaysfaceer<br>Future tid: betaysfacesiem, betaysfacesies, betaysfacesiet, betaysfacesiem(o)s, yu betaysfacesiete, betaysfacesient<br>Conditional: betaysfaciem, betaysfacies, betaysfaciet, betaysfaciem(o)s, yu betaysfaciete, betaysfacient<br>Prev participe: betaysfacet / betaysfacen
betolk	&gt;	Infinitive: betolke<br>Present: betolko, betolcs, betolct, betolkm(o)s, yu betolct(e), betolke(nt)<br>Preterit: betolkim, betolk(i)st(a), betolkit, betolkam, betolkat, betolkeer<br>Future tid: betolcsiem, betolcsies, betolcsiet, betolcsiem(o)s, yu betolcsiete, betolcsient<br>Conditional: betolkiem, betolkies, betolkiet, betolkiem(o)s, yu betolkiete, betolkient<br>Prev participe: betolct / betolken
betouche	&gt;	Infinitive: betouche<br>Present: io betouche, betouches, betouchet, betouchems, yu betouchet(e), betouchent<br>Preterit: betouchim, betouchist(a), betouchit, betoucham, betouchat, betoucheer<br>Future tid: betouchesiem, betouchesies, betouchesiet, betouchesiem(o)s, yu betouchesiete, betouchesient<br>Conditional: betouchiem, betouchies, betouchiet, betouchiem(o)s, yu betouchiete, betouchient<br>Prev participe: betouchet / betouchen
betraur	&gt;	Infinitive: betraure<br>Present: betrauro, betraurs, betraurt, betraurm(o)s, yu betraurt(e), betraure(nt)<br>Preterit: betraurim, betraur(i)st(a), betraurit, betrauram, betraurat, betraureer<br>Future tid: betraursiem, betraursies, betraursiet, betraursiem(o)s, yu betraursiete, betraursient<br>Conditional: betrauriem, betrauries, betrauriet, betrauriem(o)s, yu betrauriete, betraurient<br>Prev participe: betraurt / betrauren
betrehv	&gt;	Infinitive: betrehve<br>Present: betrehvo, betrehfs, betrehft, betrehvm(o)s, yu betrehft(e), betrehve(nt)<br>Preterit: betrohvim, betrohv(i)st(a), betrohvit, betrohvam, betrohvat, betrohveer<br>Future tid: betrehfsiem, betrehfsies, betrehfsiet, betrehfsiem(o)s, yu betrehfsiete, betrehfsient<br>Conditional: betrehviem, betrehvies, betrehviet, betrehviem(o)s, yu betrehviete, betrehvient<br>Prev participe: betrohft / betrohven
betreus	&gt;	Infinitive: betruses<br>Present: betreuso, betreus, betreust, betreusm(o)s, yu betreust(e), betreuse(nt)<br>Preterit: betrusim, betrus(i)st(a), betrusit, betrusam, betrusat, betruseer<br>Future tid: siem betruses, sies betruses, siet betruses, siem(o)s betruses, yu siete betruses, sient betruses<br>Conditional: betreusiem, betreusies, betreusiet, betreusiem(o)s, yu betreusiete, betreusient<br>Prev participe: betrust / betrusen
betyehc	&gt;	Infinitive: betyehce<br>Present: betyehco, betyehcs, betyehct, betyehcm(o)s, yu betyehct(e), betyehce(nt)<br>Preterit: betyohcim, betyohc(i)st(a), betyohcit, betyohcam, betyohcat, betyohceer<br>Future tid: betyehcsiem, betyehcsies, betyehcsiet, betyehcsiem(o)s, yu betyehcsiete, betyehcsient<br>Conditional: betyehciem, betyehcies, betyehciet, betyehciem(o)s, yu betyehciete, betyehcient<br>Prev participe: betyohct / betyohcen
betyeic	&gt;	Infinitive: betyices<br>Present: betyeico, betyeics, betyeict, betyeicm(o)s, yu betyeict(e), betyeice(nt)<br>Preterit: betyicim, betyic(i)st(a), betyicit, betyicam, betyicat, betyiceer<br>Future tid: betyeicsiem, betyeicsies, betyeicsiet, betyeicsiem(o)s, yu betyeicsiete, betyeicsient<br>Conditional: betyeiciem, betyeicies, betyeiciet, betyeiciem(o)s, yu betyeiciete, betyeicient<br>Prev participe: betyict / betyicen
beud	&gt;	Infinitive: budes<br>Present: beudo, beuds, beudt, beudm(o)s, yu beudt(e), beude(nt)<br>Preterit: budim, bud(i)st(a), budit, budam, budat, budeer<br>Future tid: beudsiem, beudsies, beudsiet, beudsiem(o)s, yu beudsiete, beudsient<br>Conditional: beudiem, beudies, beudiet, beudiem(o)s, yu beudiete, beudient<br>Prev participe: budt / buden
beuffer	&gt;	Infinitive: bufferes<br>Present: io beuffer, beuffers, beuffert, beufferms, yu beuffert, beuffernt<br>Preterit: buffrim, buffrist, buffrit, buff(e)ram, buff(e)rat, buff(e)reer<br>Future tid: beuffersiem, beuffersies, beuffersiet, beuffersiem(o)s, yu beuffersiete, beuffersient<br>Conditional: beufferiem, beufferies, beufferiet, beufferiem(o)s, yu beufferiete, beufferient<br>Prev participe: buffert / buffern
beugh	&gt;	Infinitive: bughes<br>Present: beugho, beughs, beught, beughm(o)s, yu beught(e), beughe(nt)<br>Preterit: bughim, bugh(i)st(a), bughit, bugham, bughat, bugheer<br>Future tid: beughsiem, beughsies, beughsiet, beughsiem(o)s, yu beughsiete, beughsient<br>Conditional: beughiem, beughies, beughiet, beughiem(o)s, yu beughiete, beughient<br>Prev participe: bught / bughen
beurs	&gt;	Infinitive: burses<br>Present: beurso, beurs, beurst, beursm(o)s, yu beurst(e), beurse(nt)<br>Preterit: bursim, burs(i)st(a), bursit, bursam, bursat, burseer<br>Future tid: siem burses, sies burses, siet burses, siem(o)s burses, yu siete burses, sient burses<br>Conditional: beursiem, beursies, beursiet, beursiem(o)s, yu beursiete, beursient<br>Prev participe: burst / bursen
beuw	&gt;	Infinitive: buwes<br>Present: beuwo, beuws, beuwt, beuwm(o)s, yu beuwt(e), beuwnt<br>Preterit: buwim, buwst(a), buwit, buwam, buwat, buweer<br>Future tid: beuwsiem, beuwsies, beuwsiet, beuwsiem(o)s, yu beuwsiete, beuwsient<br>Conditional: beuwiem, beuwies, beuwiet, beuwiem(o)s, yu beuwiete, beuwient<br>Prev participe: buwt / buwen
bevid	&gt;	Infinitive: bevide<br>Present: bevido, bevids, bevidt, bevidm(o)s, yu bevidt(e), bevide(nt)<br>Preterit: bevisim, bevis(i)st(a), bevisit, bevisam, bevisat, beviseer<br>Future tid: bevidsiem, bevidsies, bevidsiet, bevidsiem(o)s, yu bevidsiete, bevidsient<br>Conditional: bevidiem, bevidies, bevidiet, bevidiem(o)s, yu bevidiete, bevidient<br>Prev participe: bevis / beviden
bewaldh	&gt;	Infinitive: bewaldhe<br>Present: bewaldho, bewaldhs, bewaldht, bewaldhm(o)s, yu bewaldht(e), bewaldhe(nt)<br>Preterit: bewieldhim, bewieldh(i)st(a), bewieldhit, bewieldham, bewieldhat, bewieldheer<br>Future tid: bewaldhsiem, bewaldhsies, bewaldhsiet, bewaldhsiem(o)s, yu bewaldhsiete, bewaldhsient<br>Conditional: bewaldhiem, bewaldhies, bewaldhiet, bewaldhiem(o)s, yu bewaldhiete, bewaldhient<br>Prev participe: bewaldht / bewaldhen
bewehgh	&gt;	Infinitive: bewehghe<br>Present: bewehgho, bewehghs, bewehght, bewehghm(o)s, yu bewehght(e), bewehghe(nt)<br>Preterit: bewohghim, bewohgh(i)st(a), bewohghit, bewohgham, bewohghat, bewohgheer<br>Future tid: bewehghsiem, bewehghsies, bewehghsiet, bewehghsiem(o)s, yu bewehghsiete, bewehghsient<br>Conditional: bewehghiem, bewehghies, bewehghiet, bewehghiem(o)s, yu bewehghiete, bewehghient<br>Prev participe: bewohght / bewohghen
beweik	&gt;	Infinitive: bewikes<br>Present: beweiko, beweics, beweict, beweikm(o)s, yu beweict(e), beweike(nt)<br>Preterit: bewikim, bewik(i)st(a), bewikit, bewikam, bewikat, bewikeer<br>Future tid: beweicsiem, beweicsies, beweicsiet, beweicsiem(o)s, yu beweicsiete, beweicsient<br>Conditional: beweikiem, beweikies, beweikiet, beweikiem(o)s, yu beweikiete, beweikient<br>Prev participe: bewict / bewiken
beweiken	&gt;	Infinitive: beweikes<br>Present: beweikno, beweikens, beweikent, beweiknm(o)s, yu beweikent(e), beweikne(nt)<br>Preterit: beweikim, beweik(i)st(a), beweikit, beweikam, beweikat, beweikeer<br>Future tid: beweikensiem, beweikensies, beweikensiet, beweikensiem(o)s, yu beweikensiete, beweikensient<br>Conditional: beweikniem, beweiknies, beweikniet, beweikniem(o)s, yu beweikniete, beweiknient<br>Prev participe: beweict / beweiken
beweirt	&gt;	Infinitive: bewirtes<br>Present: beweirto, beweirts, beweirt, beweirtm(o)s, yu beweirte, beweirte(nt)<br>Preterit: bewirtim, bewirt(i)st(a), bewirtit, bewirtam, bewirtat, bewirteer<br>Future tid: beweirtsiem, beweirtsies, beweirtsiet, beweirtsiem(o)s, yu beweirtsiete, beweirtsient<br>Conditional: beweirtiem, beweirties, beweirtiet, beweirtiem(o)s, yu beweirtiete, beweirtient<br>Prev participe: bewirt / bewirten
beweitwodd	&gt;	Infinitive: beweitwodde<br>Present: beweitwoddo, beweitwodds, beweitwoddt, beweitwoddm(o)s, yu beweitwoddt(e), beweitwodde(nt)<br>Preterit: beweitwossim, beweitwoss(i)st(a), beweitwossit, beweitwossam, beweitwossat, beweitwosseer<br>Future tid: beweitwoddsiem, beweitwoddsies, beweitwoddsiet, beweitwoddsiem(o)s, yu beweitwoddsiete, beweitwoddsient<br>Conditional: beweitwoddiem, beweitwoddies, beweitwoddiet, beweitwoddiem(o)s, yu beweitwoddiete, beweitwoddient<br>Prev participe: beweitwoss / beweitwodden
beziel	&gt;	Infinitive: beziele<br>Present: bezielo, beziels, bezielt, bezielm(o)s, yu bezielt(e), beziele(nt)<br>Preterit: bezielim, beziel(i)st(a), bezielit, bezielam, bezielat, bezieleer<br>Future tid: bezielsiem, bezielsies, bezielsiet, bezielsiem(o)s, yu bezielsiete, bezielsient<br>Conditional: bezieliem, bezielies, bezieliet, bezieliem(o)s, yu bezieliete, bezielient<br>Prev participe: bezielt / bezielen
bfuyi	&gt;	Infinitive: bfuyie<br>Present: bfuyim, bfuyis, bfuyit, bfuyim(o)s, yu bfuyit(e), bfuyint<br>Preterit: bfuyisim, bfuyist(a), bfuyisit, bfuyam, bfuyat, bfuyir<br>Future tid: bfuyisiem, bfuyisies, bfuyisiet, bfuyisiem(o)s, yu bfuyisiete, bfuyisient<br>Conditional: bfuyiem, bfuyies, bfuyiet, bfuyiem(o)s, yu bfuyiete, bfuyient<br>Prev participe: bfuyit / bfuyin
bfuyow	&gt;	Infinitive: bfuyowe<br>Present: bfuyowo, bfuyows, bfuyowt, bfuyowm(o)s, yu bfuyowt(e), bfuyownt<br>Preterit: bfuyowim, bfuyowst(a), bfuyowit, bfuyowam, bfuyowat, bfuyoweer<br>Future tid: bfuyowsiem, bfuyowsies, bfuyowsiet, bfuyowsiem(o)s, yu bfuyowsiete, bfuyowsient<br>Conditional: bfuyowiem, bfuyowies, bfuyowiet, bfuyowiem(o)s, yu bfuyowiete, bfuyowient<br>Prev participe: bfuyowt / bfuyowen
bfwendwan	&gt;	Infinitive: bfwndwanes<br>Present: bfwndwano, bfwndwans, bfwndwant, bfwndwanm(o)s, yu bfwndwant(e), bfwndwane(nt)<br>Preterit: bfwdwanim, bfwdwan(i)st(a), bfwdwanit, bfwdwanam, bfwdwanat, bfwdwaneer<br>Future tid: bfwndwansiem, bfwndwansies, bfwndwansiet, bfwndwansiem(o)s, yu bfwndwansiete, bfwndwansient<br>Conditional: bfwndwaniem, bfwndwanies, bfwndwaniet, bfwndwaniem(o)s, yu bfwndwaniete, bfwndwanient<br>Prev participe: bfwdwant / bfwdwanen
bicair	&gt;	Infinitive: bicaire<br>Present: bicairo, bicairs, bicairt, bicairm(o)s, yu bicairt(e), bicaire(nt)<br>Preterit: bicairim, bicair(i)st(a), bicairit, bicairam, bicairat, bicaireer<br>Future tid: bicairsiem, bicairsies, bicairsiet, bicairsiem(o)s, yu bicairsiete, bicairsient<br>Conditional: bicairiem, bicairies, bicairiet, bicairiem(o)s, yu bicairiete, bicairient<br>Prev participe: bicairt / bicairen
bidehr	&gt;	Infinitive: bidehre<br>Present: bidehro, bidehrs, bidehrt, bidehrm(o)s, yu bidehrt(e), bidehre(nt)<br>Preterit: bidohrim, bidohr(i)st(a), bidohrit, bidohram, bidohrat, bidohreer<br>Future tid: bidehrsiem, bidehrsies, bidehrsiet, bidehrsiem(o)s, yu bidehrsiete, bidehrsient<br>Conditional: bidehriem, bidehries, bidehriet, bidehriem(o)s, yu bidehriete, bidehrient<br>Prev participe: bidohrt / bidohren
biest	&gt;	Infinitive: bieste<br>Present: biesto, biests, biest, biestm(o)s, yu bieste, bieste(nt)<br>Preterit: biestim, biest(i)st(a), biestit, biestam, biestat, biesteer<br>Future tid: biestsiem, biestsies, biestsiet, biestsiem(o)s, yu biestsiete, biestsient<br>Conditional: biestiem, biesties, biestiet, biestiem(o)s, yu biestiete, biestient<br>Prev participe: biest / biesten
bieuc	&gt;	Infinitive: biuces<br>Present: bieuco, bieucs, bieuct, bieucm(o)s, yu bieuct(e), bieuce(nt)<br>Preterit: biucim, biuc(i)st(a), biucit, biucam, biucat, biuceer<br>Future tid: bieucsiem, bieucsies, bieucsiet, bieucsiem(o)s, yu bieucsiete, bieucsient<br>Conditional: bieuciem, bieucies, bieuciet, bieuciem(o)s, yu bieuciete, bieucient<br>Prev participe: biuct / biucen
bifangh	&gt;	Infinitive: bifanghe<br>Present: bifangho, bifanghs, bifanght, bifanghm(o)s, yu bifanght(e), bifanghe(nt)<br>Preterit: bifienghim, bifiengh(i)st(a), bifienghit, bifiengham, bifienghat, bifiengheer<br>Future tid: bifanghsiem, bifanghsies, bifanghsiet, bifanghsiem(o)s, yu bifanghsiete, bifanghsient<br>Conditional: bifanghiem, bifanghies, bifanghiet, bifanghiem(o)s, yu bifanghiete, bifanghient<br>Prev participe: bifanght / bifanghen
bih	&gt;	Infinitive: bihe<br>Present: bihm, bihs, biht, bihm(o)s, yu biht(e), bihnt<br>Preterit: bihsim, bihst(a), bihsit, bihsam, bihsat, bihr<br>Future tid: bihsiem, bihsies, bihsiet, bihsiem(o)s, yu bihsiete, bihsient<br>Conditional: bihiem, bihies, bihiet, bihiem(o)s, yu bihiete, bihient<br>Prev participe: biht / bihn
bihakkillah	&gt;	Infinitive: bihakkillahe<br>Present: bihakkillahm, bihakkillahs, bihakkillaht, bihakkillahm(o)s, yu bihakkillaht(e), bihakkillahnt<br>Preterit: bihakkillahsim, bihakkillahst(a), bihakkillahsit, bihakkillahsam, bihakkillahsat, bihakkillahr<br>Future tid: bihakkillahsiem, bihakkillahsies, bihakkillahsiet, bihakkillahsiem(o)s, yu bihakkillahsiete, bihakkillahsient<br>Conditional: bihakkillahiem, bihakkillahies, bihakkillahiet, bihakkillahiem(o)s, yu bihakkillahiete, bihakkillahient<br>Prev participe: bihakkillaht / bihakkillahn
biliard	&gt;	Infinitive: biliarde<br>Present: biliardo, biliards, biliardt, biliardm(o)s, yu biliardt(e), biliarde(nt)<br>Preterit: biliierdim, biliierd(i)st(a), biliierdit, biliierdam, biliierdat, biliierdeer<br>Future tid: biliardsiem, biliardsies, biliardsiet, biliardsiem(o)s, yu biliardsiete, biliardsient<br>Conditional: biliardiem, biliardies, biliardiet, biliardiem(o)s, yu biliardiete, biliardient<br>Prev participe: biliars / biliarden
bilkull	&gt;	Infinitive: bilkulle<br>Present: bilkullo, bilkulls, bilkullt, bilkullm(o)s, yu bilkullt(e), bilkulle(nt)<br>Preterit: bilkullim, bilkull(i)st(a), bilkullit, bilkullam, bilkullat, bilkulleer<br>Future tid: bilkullsiem, bilkullsies, bilkullsiet, bilkullsiem(o)s, yu bilkullsiete, bilkullsient<br>Conditional: bilkulliem, bilkullies, bilkulliet, bilkulliem(o)s, yu bilkulliete, bilkullient<br>Prev participe: bilkullt / bilkullen
biorbat	&gt;	Infinitive: biorbate<br>Present: biorbato, biorbats, biorbat, biorbatm(o)s, yu biorbate, biorbate(nt)<br>Preterit: biorbietim, biorbiet(i)st(a), biorbietit, biorbietam, biorbietat, biorbieteer<br>Future tid: biorbatsiem, biorbatsies, biorbatsiet, biorbatsiem(o)s, yu biorbatsiete, biorbatsient<br>Conditional: biorbatiem, biorbaties, biorbatiet, biorbatiem(o)s, yu biorbatiete, biorbatient<br>Prev participe: biorbat / biorbaten
bipleuk	&gt;	Infinitive: biplukes<br>Present: bipleuko, bipleucs, bipleuct, bipleukm(o)s, yu bipleuct(e), bipleuke(nt)<br>Preterit: biplukim, bipluk(i)st(a), biplukit, biplukam, biplukat, biplukeer<br>Future tid: bipleucsiem, bipleucsies, bipleucsiet, bipleucsiem(o)s, yu bipleucsiete, bipleucsient<br>Conditional: bipleukiem, bipleukies, bipleukiet, bipleukiem(o)s, yu bipleukiete, bipleukient<br>Prev participe: bipluct / bipluken
bistah	&gt;	Infinitive: bistahe<br>Present: bistahm, bistahs, bistaht, bistahm(o)s, yu bistaht(e), bistahnt<br>Preterit: bistahsim, bistahst(a), bistahsit, bistahsam, bistahsat, bistahr<br>Future tid: bistahsiem, bistahsies, bistahsiet, bistahsiem(o)s, yu bistahsiete, bistahsient<br>Conditional: bistahiem, bistahies, bistahiet, bistahiem(o)s, yu bistahiete, bistahient<br>Prev participe: bistaht / bistahn
biswehd	&gt;	Infinitive: biswehde<br>Present: biswehdo, biswehds, biswehdt, biswehdm(o)s, yu biswehdt(e), biswehde(nt)<br>Preterit: biswohdim, biswohd(i)st(a), biswohdit, biswohdam, biswohdat, biswohdeer<br>Future tid: biswehdsiem, biswehdsies, biswehdsiet, biswehdsiem(o)s, yu biswehdsiete, biswehdsient<br>Conditional: biswehdiem, biswehdies, biswehdiet, biswehdiem(o)s, yu biswehdiete, biswehdient<br>Prev participe: biswohdt / biswohden
biwehrg	&gt;	Infinitive: biwehrge<br>Present: biwehrgo, biwehrcs, biwehrct, biwehrgm(o)s, yu biwehrct(e), biwehrge(nt)<br>Preterit: biwohrgim, biwohrg(i)st(a), biwohrgit, biwohrgam, biwohrgat, biwohrgeer<br>Future tid: biwehrcsiem, biwehrcsies, biwehrcsiet, biwehrcsiem(o)s, yu biwehrcsiete, biwehrcsient<br>Conditional: biwehrgiem, biwehrgies, biwehrgiet, biwehrgiem(o)s, yu biwehrgiete, biwehrgient<br>Prev participe: biwohrct / biwohrgen
blagh	&gt;	Infinitive: blaghe<br>Present: blagho, blaghs, blaght, blaghm(o)s, yu blaght(e), blaghe(nt)<br>Preterit: blieghim, bliegh(i)st(a), blieghit, bliegham, blieghat, bliegheer<br>Future tid: blaghsiem, blaghsies, blaghsiet, blaghsiem(o)s, yu blaghsiete, blaghsient<br>Conditional: blaghiem, blaghies, blaghiet, blaghiem(o)s, yu blaghiete, blaghient<br>Prev participe: blaght / blaghen
blah	&gt;	Infinitive: blahe<br>Present: blahm, blahs, blaht, blahm(o)s, yu blaht(e), blahnt<br>Preterit: blahsim, blahst(a), blahsit, blahsam, blahsat, blahr<br>Future tid: blahsiem, blahsies, blahsiet, blahsiem(o)s, yu blahsiete, blahsient<br>Conditional: blahiem, blahies, blahiet, blahiem(o)s, yu blahiete, blahient<br>Prev participe: blaht / blahn
blame	&gt;	Infinitive: blame<br>Present: io blame, blames, blamet, blamems, yu blamet(e), blament<br>Preterit: blamim, blamist(a), blamit, blamam, blamat, blameer<br>Future tid: blamesiem, blamesies, blamesiet, blamesiem(o)s, yu blamesiete, blamesient<br>Conditional: blamiem, blamies, blamiet, blamiem(o)s, yu blamiete, blamient<br>Prev participe: blamet / blamen
bland	&gt;	Infinitive: blande<br>Present: blando, blands, blandt, blandm(o)s, yu blandt(e), blande(nt)<br>Preterit: bliendim, bliend(i)st(a), bliendit, bliendam, bliendat, bliendeer<br>Future tid: blandsiem, blandsies, blandsiet, blandsiem(o)s, yu blandsiete, blandsient<br>Conditional: blandiem, blandies, blandiet, blandiem(o)s, yu blandiete, blandient<br>Prev participe: blans / blanden
blander	&gt;	Infinitive: blander<br>Present: io blander, blanders, blandert, blanderms, yu blandert, blandernt<br>Preterit: bliendrim, bliendrist, bliendrit, bliend(e)ram, bliend(e)rat, bliend(e)reer<br>Future tid: blandersiem, blandersies, blandersiet, blandersiem(o)s, yu blandersiete, blandersient<br>Conditional: blanderiem, blanderies, blanderiet, blanderiem(o)s, yu blanderiete, blanderient<br>Prev participe: blandert / blandern
blank	&gt;	Infinitive: blanke<br>Present: blanko, blancs, blanct, blankm(o)s, yu blanct(e), blanke(nt)<br>Preterit: blienkim, blienk(i)st(a), blienkit, blienkam, blienkat, blienkeer<br>Future tid: blancsiem, blancsies, blancsiet, blancsiem(o)s, yu blancsiete, blancsient<br>Conditional: blankiem, blankies, blankiet, blankiem(o)s, yu blankiete, blankient<br>Prev participe: blanct / blanken
blase	&gt;	Infinitive: blase<br>Present: io blase, blases, blaset, blasems, yu blaset(e), blasent<br>Preterit: blasim, blasist(a), blasit, blasam, blasat, blaseer<br>Future tid: blasesiem, blasesies, blasesiet, blasesiem(o)s, yu blasesiete, blasesient<br>Conditional: blasiem, blasies, blasiet, blasiem(o)s, yu blasiete, blasient<br>Prev participe: blaset / blasen
blaspheme	&gt;	Infinitive: blaspheme<br>Present: io blaspheme, blasphemes, blasphemet, blasphemems, yu blasphemet(e), blasphement<br>Preterit: blasphemim, blasphemist(a), blasphemit, blasphemam, blasphemat, blasphemeer<br>Future tid: blasphemesiem, blasphemesies, blasphemesiet, blasphemesiem(o)s, yu blasphemesiete, blasphemesient<br>Conditional: blasphemiem, blasphemies, blasphemiet, blasphemiem(o)s, yu blasphemiete, blasphemient<br>Prev participe: blasphemet / blasphemen
blaych	&gt;	Infinitive: blayche<br>Present: blaycho, blaychs, blaycht, blaychm(o)s, yu blaycht(e), blayche(nt)<br>Preterit: blieychim, blieych(i)st(a), blieychit, blieycham, blieychat, blieycheer<br>Future tid: blaychsiem, blaychsies, blaychsiet, blaychsiem(o)s, yu blaychsiete, blaychsient<br>Conditional: blaychiem, blaychies, blaychiet, blaychiem(o)s, yu blaychiete, blaychient<br>Prev participe: blaycht / blaychen
blech	&gt;	Infinitive: bleche<br>Present: blecho, blechs, blecht, blechm(o)s, yu blecht(e), bleche(nt)<br>Preterit: blechim, blech(i)st(a), blechit, blecham, blechat, blecheer<br>Future tid: blechsiem, blechsies, blechsiet, blechsiem(o)s, yu blechsiete, blechsient<br>Conditional: blechiem, blechies, blechiet, blechiem(o)s, yu blechiete, blechient<br>Prev participe: blecht / blechen
blehgh	&gt;	Infinitive: blehghe<br>Present: blehgho, blehghs, blehght, blehghm(o)s, yu blehght(e), blehghe(nt)<br>Preterit: blohghim, blohgh(i)st(a), blohghit, blohgham, blohghat, blohgheer<br>Future tid: blehghsiem, blehghsies, blehghsiet, blehghsiem(o)s, yu blehghsiete, blehghsient<br>Conditional: blehghiem, blehghies, blehghiet, blehghiem(o)s, yu blehghiete, blehghient<br>Prev participe: blohght / blohghen
blehs	&gt;	Infinitive: blehse<br>Present: blehso, blehs, blehst, blehsm(o)s, yu blehst(e), blehse(nt)<br>Preterit: blohsim, blohs(i)st(a), blohsit, blohsam, blohsat, blohseer<br>Future tid: siem blehse, sies blehse, siet blehse, siem(o)s blehse, yu siete blehse, sient blehse<br>Conditional: blehsiem, blehsies, blehsiet, blehsiem(o)s, yu blehsiete, blehsient<br>Prev participe: blohst / blohsen
bleid	&gt;	Infinitive: blides<br>Present: bleido, bleids, bleidt, bleidm(o)s, yu bleidt(e), bleide(nt)<br>Preterit: blidim, blid(i)st(a), blidit, blidam, blidat, blideer<br>Future tid: bleidsiem, bleidsies, bleidsiet, bleidsiem(o)s, yu bleidsiete, bleidsient<br>Conditional: bleidiem, bleidies, bleidiet, bleidiem(o)s, yu bleidiete, bleidient<br>Prev participe: blidt / bliden
blend	&gt;	Infinitive: blende<br>Present: blendo, blends, blendt, blendm(o)s, yu blendt(e), blende(nt)<br>Preterit: blensim, blens(i)st(a), blensit, blensam, blensat, blenseer<br>Future tid: blendsiem, blendsies, blendsiet, blendsiem(o)s, yu blendsiete, blendsient<br>Conditional: blendiem, blendies, blendiet, blendiem(o)s, yu blendiete, blendient<br>Prev participe: blens / blenden
bleus	&gt;	Infinitive: bluses<br>Present: bleuso, bleus, bleust, bleusm(o)s, yu bleust(e), bleuse(nt)<br>Preterit: blusim, blus(i)st(a), blusit, blusam, blusat, bluseer<br>Future tid: siem bluses, sies bluses, siet bluses, siem(o)s bluses, yu siete bluses, sient bluses<br>Conditional: bleusiem, bleusies, bleusiet, bleusiem(o)s, yu bleusiete, bleusient<br>Prev participe: blust / blusen
blieut	&gt;	Infinitive: bliutes<br>Present: blieuto, blieuts, blieut, blieutm(o)s, yu blieute, blieute(nt)<br>Preterit: bliutim, bliut(i)st(a), bliutit, bliutam, bliutat, bliuteer<br>Future tid: blieutsiem, blieutsies, blieutsiet, blieutsiem(o)s, yu blieutsiete, blieutsient<br>Conditional: blieutiem, blieuties, blieutiet, blieutiem(o)s, yu blieutiete, blieutient<br>Prev participe: bliut / bliuten
blink	&gt;	Infinitive: blinke<br>Present: blinko, blincs, blinct, blinkm(o)s, yu blinct(e), blinke(nt)<br>Preterit: blinkim, blink(i)st(a), blinkit, blinkam, blinkat, blinkeer<br>Future tid: blincsiem, blincsies, blincsiet, blincsiem(o)s, yu blincsiete, blincsient<br>Conditional: blinkiem, blinkies, blinkiet, blinkiem(o)s, yu blinkiete, blinkient<br>Prev participe: blinct / blinken
block	&gt;	Infinitive: blocke<br>Present: blocko, bloccs, blocct, blockm(o)s, yu blocct(e), blocke(nt)<br>Preterit: blockim, block(i)st(a), blockit, blockam, blockat, blockeer<br>Future tid: bloccsiem, bloccsies, bloccsiet, bloccsiem(o)s, yu bloccsiete, bloccsient<br>Conditional: blockiem, blockies, blockiet, blockiem(o)s, yu blockiete, blockient<br>Prev participe: blocct / blocken
blosk	&gt;	Infinitive: bloske<br>Present: blosko, bloscs, blosct, bloskm(o)s, yu blosct(e), bloske(nt)<br>Preterit: bloskim, blosk(i)st(a), bloskit, bloskam, bloskat, bloskeer<br>Future tid: bloscsiem, bloscsies, bloscsiet, bloscsiem(o)s, yu bloscsiete, bloscsient<br>Conditional: bloskiem, bloskies, bloskiet, bloskiem(o)s, yu bloskiete, bloskient<br>Prev participe: blosct / blosken
blouse	&gt;	Infinitive: blouse<br>Present: io blouse, blouses, blouset, blousems, yu blouset(e), blousent<br>Preterit: blousim, blousist(a), blousit, blousam, blousat, blouseer<br>Future tid: blousesiem, blousesies, blousesiet, blousesiem(o)s, yu blousesiete, blousesient<br>Conditional: blousiem, blousies, blousiet, blousiem(o)s, yu blousiete, blousient<br>Prev participe: blouset / blousen
bog	&gt;	Infinitive: boge<br>Present: bogo, bocs, boct, bogm(o)s, yu boct(e), boge(nt)<br>Preterit: bogim, bog(i)st(a), bogit, bogam, bogat, bogeer<br>Future tid: bocsiem, bocsies, bocsiet, bocsiem(o)s, yu bocsiete, bocsient<br>Conditional: bogiem, bogies, bogiet, bogiem(o)s, yu bogiete, bogient<br>Prev participe: boct / bogen
boliedd	&gt;	Infinitive: boliedde<br>Present: bolieddo, boliedds, bolieddt, bolieddm(o)s, yu bolieddt(e), boliedde(nt)<br>Preterit: boliessim, boliess(i)st(a), boliessit, boliessam, boliessat, boliesseer<br>Future tid: bolieddsiem, bolieddsies, bolieddsiet, bolieddsiem(o)s, yu bolieddsiete, bolieddsient<br>Conditional: bolieddiem, bolieddies, bolieddiet, bolieddiem(o)s, yu bolieddiete, bolieddient<br>Prev participe: boliess / boliedden
bolvan	&gt;	Infinitive: bolvane<br>Present: bolvano, bolvans, bolvant, bolvanm(o)s, yu bolvant(e), bolvane(nt)<br>Preterit: bolvienim, bolvien(i)st(a), bolvienit, bolvienam, bolvienat, bolvieneer<br>Future tid: bolvansiem, bolvansies, bolvansiet, bolvansiem(o)s, yu bolvansiete, bolvansient<br>Conditional: bolvaniem, bolvanies, bolvaniet, bolvaniem(o)s, yu bolvaniete, bolvanient<br>Prev participe: bolvant / bolvanen
bombarde	&gt;	Infinitive: bombarde<br>Present: io bombarde, bombardes, bombardet, bombardems, yu bombardet(e), bombardent<br>Preterit: bombardim, bombardist(a), bombardit, bombardam, bombardat, bombardeer<br>Future tid: bombardesiem, bombardesies, bombardesiet, bombardesiem(o)s, yu bombardesiete, bombardesient<br>Conditional: bombardiem, bombardies, bombardiet, bombardiem(o)s, yu bombardiete, bombardient<br>Prev participe: bombardet / bombarden
bombastic	&gt;	Infinitive: bombastice<br>Present: bombastico, bombastics, bombastict, bombasticm(o)s, yu bombastict(e), bombastice(nt)<br>Preterit: bombiesticim, bombiestic(i)st(a), bombiesticit, bombiesticam, bombiesticat, bombiesticeer<br>Future tid: bombasticsiem, bombasticsies, bombasticsiet, bombasticsiem(o)s, yu bombasticsiete, bombasticsient<br>Conditional: bombasticiem, bombasticies, bombasticiet, bombasticiem(o)s, yu bombasticiete, bombasticient<br>Prev participe: bombastict / bombasticen
bombemensc	&gt;	Infinitive: bombemnsces<br>Present: bombemnsco, bombemenscs, bombemensct, bombemnscm(o)s, yu bombemensct(e), bombemnsce(nt)<br>Preterit: bombenscim, bombensc(i)st(a), bombenscit, bombenscam, bombenscat, bombensceer<br>Future tid: bombemenscsiem, bombemenscsies, bombemenscsiet, bombemenscsiem(o)s, yu bombemenscsiete, bombemenscsient<br>Conditional: bombemnsciem, bombemnscies, bombemnsciet, bombemnsciem(o)s, yu bombemnsciete, bombemnscient<br>Prev participe: bombensct / bombenscen
bond	&gt;	Infinitive: bonde<br>Present: bondo, bonds, bondt, bondm(o)s, yu bondt(e), bonde(nt)<br>Preterit: bonsim, bons(i)st(a), bonsit, bonsam, bonsat, bonseer<br>Future tid: bondsiem, bondsies, bondsiet, bondsiem(o)s, yu bondsiete, bondsient<br>Conditional: bondiem, bondies, bondiet, bondiem(o)s, yu bondiete, bondient<br>Prev participe: bons / bonden
bongmeh	&gt;	Infinitive: bongmehe<br>Present: bongmehm, bongmehs, bongmeht, bongmehm(o)s, yu bongmeht(e), bongmehnt<br>Preterit: bongmehsim, bongmehst(a), bongmehsit, bongmehsam, bongmehsat, bongmehr<br>Future tid: bongmehsiem, bongmehsies, bongmehsiet, bongmehsiem(o)s, yu bongmehsiete, bongmehsient<br>Conditional: bongmehiem, bongmehies, bongmehiet, bongmehiem(o)s, yu bongmehiete, bongmehient<br>Prev participe: bongmeht / bongmehn
bordell	&gt;	Infinitive: bordelle<br>Present: bordello, bordells, bordellt, bordellm(o)s, yu bordellt(e), bordelle(nt)<br>Preterit: bordellim, bordell(i)st(a), bordellit, bordellam, bordellat, bordelleer<br>Future tid: bordellsiem, bordellsies, bordellsiet, bordellsiem(o)s, yu bordellsiete, bordellsient<br>Conditional: bordelliem, bordellies, bordelliet, bordelliem(o)s, yu bordelliete, bordellient<br>Prev participe: bordellt / bordellen
boulevard	&gt;	Infinitive: boulevarde<br>Present: boulevardo, boulevards, boulevardt, boulevardm(o)s, yu boulevardt(e), boulevarde(nt)<br>Preterit: boulevierdim, boulevierd(i)st(a), boulevierdit, boulevierdam, boulevierdat, boulevierdeer<br>Future tid: boulevardsiem, boulevardsies, boulevardsiet, boulevardsiem(o)s, yu boulevardsiete, boulevardsient<br>Conditional: boulevardiem, boulevardies, boulevardiet, boulevardiem(o)s, yu boulevardiete, boulevardient<br>Prev participe: boulevars / boulevarden
bouwen	&gt;	Infinitive: bouwnes<br>Present: bouwno, bouwns, bouwnt, bouwnm(o)s, yu bouwnt(e), bouwne(nt)<br>Preterit: bouwim, bouwst(a), bouwit, bouwam, bouwat, bouweer<br>Future tid: bouwnsiem, bouwnsies, bouwnsiet, bouwnsiem(o)s, yu bouwnsiete, bouwnsient<br>Conditional: bouwniem, bouwnies, bouwniet, bouwniem(o)s, yu bouwniete, bouwnient<br>Prev participe: bouwt / bouwen
braghette	&gt;	Infinitive: braghette<br>Present: io braghette, braghettes, braghettet, braghettems, yu braghettet(e), braghettent<br>Preterit: braghettim, braghettist(a), braghettit, braghettam, braghettat, braghetteer<br>Future tid: braghettesiem, braghettesies, braghettesiet, braghettesiem(o)s, yu braghettesiete, braghettesient<br>Conditional: braghettiem, braghetties, braghettiet, braghettiem(o)s, yu braghettiete, braghettient<br>Prev participe: braghettet / braghetten
bragven	&gt;	Infinitive: bragvnes<br>Present: bragvno, bragvens, bragvent, bragvnm(o)s, yu bragvent(e), bragvne(nt)<br>Preterit: bragvim, bragv(i)st(a), bragvit, bragvam, bragvat, bragveer<br>Future tid: bragvensiem, bragvensies, bragvensiet, bragvensiem(o)s, yu bragvensiete, bragvensient<br>Conditional: bragvniem, bragvnies, bragvniet, bragvniem(o)s, yu bragvniete, bragvnient<br>Prev participe: bragvt / bragven
bragvye	&gt;	Infinitive: bragvye<br>Present: io bragvye, bragvyes, bragvyet, bragvyems, yu bragvyet(e), bragvyent<br>Preterit: bragvyim, bragvyist(a), bragvyit, bragvyam, bragvyat, bragvyeer<br>Future tid: bragvyesiem, bragvyesies, bragvyesiet, bragvyesiem(o)s, yu bragvyesiete, bragvyesient<br>Conditional: bragvyiem, bragvyies, bragvyiet, bragvyiem(o)s, yu bragvyiete, bragvyient<br>Prev participe: bragvyet / bragvyen
brai	&gt;	Infinitive: braie<br>Present: braim, brais, brait, braim(o)s, yu brait(e), braint<br>Preterit: braisim, braist(a), braisit, braam, braat, brair<br>Future tid: braisiem, braisies, braisiet, braisiem(o)s, yu braisiete, braisient<br>Conditional: braiem, braies, braiet, braiem(o)s, yu braiete, braient<br>Prev participe: brait / brain
brand	&gt;	Infinitive: brande<br>Present: brando, brands, brandt, brandm(o)s, yu brandt(e), brande(nt)<br>Preterit: briendim, briend(i)st(a), briendit, briendam, briendat, briendeer<br>Future tid: brandsiem, brandsies, brandsiet, brandsiem(o)s, yu brandsiete, brandsient<br>Conditional: brandiem, brandies, brandiet, brandiem(o)s, yu brandiete, brandient<br>Prev participe: brans / branden
braungh	&gt;	Infinitive: braunghe<br>Present: braungho, braunghs, braunght, braunghm(o)s, yu braunght(e), braunghe(nt)<br>Preterit: brieunghim, brieungh(i)st(a), brieunghit, brieungham, brieunghat, brieungheer<br>Future tid: braunghsiem, braunghsies, braunghsiet, braunghsiem(o)s, yu braunghsiete, braunghsient<br>Conditional: braunghiem, braunghies, braunghiet, braunghiem(o)s, yu braunghiete, braunghient<br>Prev participe: braunght / braunghen
brehg	&gt;	Infinitive: brehge<br>Present: brehgo, brehcs, brehct, brehgm(o)s, yu brehct(e), brehge(nt)<br>Preterit: brohgim, brohg(i)st(a), brohgit, brohgam, brohgat, brohgeer<br>Future tid: brehcsiem, brehcsies, brehcsiet, brehcsiem(o)s, yu brehcsiete, brehcsient<br>Conditional: brehgiem, brehgies, brehgiet, brehgiem(o)s, yu brehgiete, brehgient<br>Prev participe: brohct / brohgen
brehm	&gt;	Infinitive: brehme<br>Present: brehmo, brehms, brehmt, brehmm(o)s, yu brehmt(e), brehme(nt)<br>Preterit: brohmim, brohm(i)st(a), brohmit, brohmam, brohmat, brohmeer<br>Future tid: brehmsiem, brehmsies, brehmsiet, brehmsiem(o)s, yu brehmsiete, brehmsient<br>Conditional: brehmiem, brehmies, brehmiet, brehmiem(o)s, yu brehmiete, brehmient<br>Prev participe: brohmt / brohmen
breiz	&gt;	Infinitive: brizes<br>Present: breizo, breizs, breizt, breizm(o)s, yu breizt(e), breize(nt)<br>Preterit: brizim, briz(i)st(a), brizit, brizam, brizat, brizeer<br>Future tid: breizsiem, breizsies, breizsiet, breizsiem(o)s, yu breizsiete, breizsient<br>Conditional: breiziem, breizies, breiziet, breiziem(o)s, yu breiziete, breizient<br>Prev participe: brizt / brizen
breuk	&gt;	Infinitive: brukes<br>Present: breuko, breucs, breuct, breukm(o)s, yu breuct(e), breuke(nt)<br>Preterit: brukim, bruk(i)st(a), brukit, brukam, brukat, brukeer<br>Future tid: breucsiem, breucsies, breucsiet, breucsiem(o)s, yu breucsiete, breucsient<br>Conditional: breukiem, breukies, breukiet, breukiem(o)s, yu breukiete, breukient<br>Prev participe: bruct / bruken
breuspusc	&gt;	Infinitive: bruspusces<br>Present: breuspusco, breuspuscs, breuspusct, breuspuscm(o)s, yu breuspusct(e), breuspusce(nt)<br>Preterit: bruspuscim, bruspusc(i)st(a), bruspuscit, bruspuscam, bruspuscat, bruspusceer<br>Future tid: breuspuscsiem, breuspuscsies, breuspuscsiet, breuspuscsiem(o)s, yu breuspuscsiete, breuspuscsient<br>Conditional: breuspusciem, breuspuscies, breuspusciet, breuspusciem(o)s, yu breuspusciete, breuspuscient<br>Prev participe: bruspusct / bruspuscen
bril	&gt;	Infinitive: brile<br>Present: brilo, brils, brilt, brilm(o)s, yu brilt(e), brile(nt)<br>Preterit: brilim, bril(i)st(a), brilit, brilam, brilat, brileer<br>Future tid: brilsiem, brilsies, brilsiet, brilsiem(o)s, yu brilsiete, brilsient<br>Conditional: briliem, brilies, briliet, briliem(o)s, yu briliete, brilient<br>Prev participe: brilt / brilen
brillye	&gt;	Infinitive: brillye<br>Present: io brillye, brillyes, brillyet, brillyems, yu brillyet(e), brillyent<br>Preterit: brillyim, brillyist(a), brillyit, brillyam, brillyat, brillyeer<br>Future tid: brillyesiem, brillyesies, brillyesiet, brillyesiem(o)s, yu brillyesiete, brillyesient<br>Conditional: brillyiem, brillyies, brillyiet, brillyiem(o)s, yu brillyiete, brillyient<br>Prev participe: brillyet / brillyen
brinegh	&gt;	Infinitive: bringhes<br>Present: bringho, bringhs, bringht, bringhm(o)s, yu bringht(e), bringhe(nt)<br>Preterit: brighim, brigh(i)st(a), brighit, brigham, brighat, brigheer<br>Future tid: bringhsiem, bringhsies, bringhsiet, bringhsiem(o)s, yu bringhsiete, bringhsient<br>Conditional: bringhiem, bringhies, bringhiet, bringhiem(o)s, yu bringhiete, bringhient<br>Prev participe: bright / brighen
brov	&gt;	Infinitive: brove<br>Present: brovo, brovs, brovt, brovm(o)s, yu brovt(e), brove(nt)<br>Preterit: brovim, brov(i)st(a), brovit, brovam, brovat, broveer<br>Future tid: brovsiem, brovsies, brovsiet, brovsiem(o)s, yu brovsiete, brovsient<br>Conditional: broviem, brovies, broviet, broviem(o)s, yu broviete, brovient<br>Prev participe: brot / broven
bruneg	&gt;	Infinitive: brunges<br>Present: brungo, bruncs, brunct, brungm(o)s, yu brunct(e), brunge(nt)<br>Preterit: brugim, brug(i)st(a), brugit, brugam, brugat, brugeer<br>Future tid: bruncsiem, bruncsies, bruncsiet, bruncsiem(o)s, yu bruncsiete, bruncsient<br>Conditional: brungiem, brungies, brungiet, brungiem(o)s, yu brungiete, brungient<br>Prev participe: bruct / brugen
brustaydh	&gt;	Infinitive: brustaydhe<br>Present: brustaydho, brustaydhs, brustaydht, brustaydhm(o)s, yu brustaydht(e), brustaydhe(nt)<br>Preterit: brustieydhim, brustieydh(i)st(a), brustieydhit, brustieydham, brustieydhat, brustieydheer<br>Future tid: brustaydhsiem, brustaydhsies, brustaydhsiet, brustaydhsiem(o)s, yu brustaydhsiete, brustaydhsient<br>Conditional: brustaydhiem, brustaydhies, brustaydhiet, brustaydhiem(o)s, yu brustaydhiete, brustaydhient<br>Prev participe: brustaydht / brustaydhen
bry	&gt;	Infinitive: brye<br>Present: bryo, brys, bryt, brym(o)s, yu bryt(e), brynt<br>Preterit: bryim, bryst(a), bryit, bryam, bryat, bryeer<br>Future tid: brysiem, brysies, brysiet, brysiem(o)s, yu brysiete, brysient<br>Conditional: bryiem, bryies, bryiet, bryiem(o)s, yu bryiete, bryient<br>Prev participe: bryt / bryn
bud	&gt;	Infinitive: bude<br>Present: budo, buds, budt, budm(o)s, yu budt(e), bude(nt)<br>Preterit: busim, bus(i)st(a), busit, busam, busat, buseer<br>Future tid: budsiem, budsies, budsiet, budsiem(o)s, yu budsiete, budsient<br>Conditional: budiem, budies, budiet, budiem(o)s, yu budiete, budient<br>Prev participe: bus / buden
buk	&gt;	Infinitive: buke<br>Present: buko, bucs, buct, bukm(o)s, yu buct(e), buke(nt)<br>Preterit: bukim, buk(i)st(a), bukit, bukam, bukat, bukeer<br>Future tid: bucsiem, bucsies, bucsiet, bucsiem(o)s, yu bucsiete, bucsient<br>Conditional: bukiem, bukies, bukiet, bukiem(o)s, yu bukiete, bukient<br>Prev participe: buct / buken
bukat	&gt;	Infinitive: bukate<br>Present: bukato, bukats, bukat, bukatm(o)s, yu bukate, bukate(nt)<br>Preterit: bukietim, bukiet(i)st(a), bukietit, bukietam, bukietat, bukieteer<br>Future tid: bukatsiem, bukatsies, bukatsiet, bukatsiem(o)s, yu bukatsiete, bukatsient<br>Conditional: bukatiem, bukaties, bukatiet, bukatiem(o)s, yu bukatiete, bukatient<br>Prev participe: bukat / bukaten
bukawul	&gt;	Infinitive: bukawule<br>Present: bukawulo, bukawuls, bukawult, bukawulm(o)s, yu bukawult(e), bukawule(nt)<br>Preterit: bukawulim, bukawul(i)st(a), bukawulit, bukawulam, bukawulat, bukawuleer<br>Future tid: bukawulsiem, bukawulsies, bukawulsiet, bukawulsiem(o)s, yu bukawulsiete, bukawulsient<br>Conditional: bukawuliem, bukawulies, bukawuliet, bukawuliem(o)s, yu bukawuliete, bukawulient<br>Prev participe: bukawult / bukawulen
buksteiv	&gt;	Infinitive: bukstives<br>Present: buksteivo, buksteifs, buksteift, buksteivm(o)s, yu buksteift(e), buksteive(nt)<br>Preterit: bukstivim, bukstiv(i)st(a), bukstivit, bukstivam, bukstivat, bukstiveer<br>Future tid: buksteifsiem, buksteifsies, buksteifsiet, buksteifsiem(o)s, yu buksteifsiete, buksteifsient<br>Conditional: buksteiviem, buksteivies, buksteiviet, buksteiviem(o)s, yu buksteiviete, buksteivient<br>Prev participe: bukstift / bukstiven
buletin	&gt;	Infinitive: buletine<br>Present: buletino, buletins, buletint, buletinm(o)s, yu buletint(e), buletine(nt)<br>Preterit: buletinim, buletin(i)st(a), buletinit, buletinam, buletinat, buletineer<br>Future tid: buletinsiem, buletinsies, buletinsiet, buletinsiem(o)s, yu buletinsiete, buletinsient<br>Conditional: buletiniem, buletinies, buletiniet, buletiniem(o)s, yu buletiniete, buletinient<br>Prev participe: buletint / buletinen
buneg	&gt;	Infinitive: bunges<br>Present: bungo, buncs, bunct, bungm(o)s, yu bunct(e), bunge(nt)<br>Preterit: bugim, bug(i)st(a), bugit, bugam, bugat, bugeer<br>Future tid: buncsiem, buncsies, buncsiet, buncsiem(o)s, yu buncsiete, buncsient<br>Conditional: bungiem, bungies, bungiet, bungiem(o)s, yu bungiete, bungient<br>Prev participe: buct / bugen
burfi	&gt;	Infinitive: burfie<br>Present: burfim, burfis, burfit, burfim(o)s, yu burfit(e), burfint<br>Preterit: burfisim, burfist(a), burfisit, burfam, burfat, burfir<br>Future tid: burfisiem, burfisies, burfisiet, burfisiem(o)s, yu burfisiete, burfisient<br>Conditional: burfiem, burfies, burfiet, burfiem(o)s, yu burfiete, burfient<br>Prev participe: burfit / burfin
burnih	&gt;	Infinitive: burnihe<br>Present: burnihm, burnihs, burniht, burnihm(o)s, yu burniht(e), burnihnt<br>Preterit: burnihsim, burnihst(a), burnihsit, burnihsam, burnihsat, burnihr<br>Future tid: burnihsiem, burnihsies, burnihsiet, burnihsiem(o)s, yu burnihsiete, burnihsient<br>Conditional: burnihiem, burnihies, burnihiet, burnihiem(o)s, yu burnihiete, burnihient<br>Prev participe: burniht / burnihn
bustighe	&gt;	Infinitive: bustighe<br>Present: io bustighe, bustighes, bustighet, bustighems, yu bustighet(e), bustighent<br>Preterit: bustighim, bustighist(a), bustighit, bustigham, bustighat, bustigheer<br>Future tid: bustighesiem, bustighesies, bustighesiet, bustighesiem(o)s, yu bustighesiete, bustighesient<br>Conditional: bustighiem, bustighies, bustighiet, bustighiem(o)s, yu bustighiete, bustighient<br>Prev participe: bustighet / bustighen
buton	&gt;	Infinitive: butone<br>Present: butono, butons, butont, butonm(o)s, yu butont(e), butone(nt)<br>Preterit: butonim, buton(i)st(a), butonit, butonam, butonat, butoneer<br>Future tid: butonsiem, butonsies, butonsiet, butonsiem(o)s, yu butonsiete, butonsient<br>Conditional: butoniem, butonies, butoniet, butoniem(o)s, yu butoniete, butonient<br>Prev participe: butont / butonen
butter	&gt;	Infinitive: butter<br>Present: io butter, butters, buttert, butterms, yu buttert, butternt<br>Preterit: buttrim, buttrist, buttrit, butt(e)ram, butt(e)rat, butt(e)reer<br>Future tid: buttersiem, buttersies, buttersiet, buttersiem(o)s, yu buttersiete, buttersient<br>Conditional: butteriem, butteries, butteriet, butteriem(o)s, yu butteriete, butterient<br>Prev participe: buttert / buttern
bux	&gt;	Infinitive: buxe<br>Present: buxo, buxs, buxt, buxm(o)s, yu buxt(e), buxe(nt)<br>Preterit: buxim, bux(i)st(a), buxit, buxam, buxat, buxeer<br>Future tid: buxsiem, buxsies, buxsiet, buxsiem(o)s, yu buxsiete, buxsient<br>Conditional: buxiem, buxies, buxiet, buxiem(o)s, yu buxiete, buxient<br>Prev participe: buxt / buxen
buychaunk	&gt;	Infinitive: buychaunke<br>Present: buychaunko, buychauncs, buychaunct, buychaunkm(o)s, yu buychaunct(e), buychaunke(nt)<br>Preterit: buychieunkim, buychieunk(i)st(a), buychieunkit, buychieunkam, buychieunkat, buychieunkeer<br>Future tid: buychauncsiem, buychauncsies, buychauncsiet, buychauncsiem(o)s, yu buychauncsiete, buychauncsient<br>Conditional: buychaunkiem, buychaunkies, buychaunkiet, buychaunkiem(o)s, yu buychaunkiete, buychaunkient<br>Prev participe: buychaunct / buychaunken
cache	&gt;	Infinitive: cache<br>Present: io cache, caches, cachet, cachems, yu cachet(e), cachent<br>Preterit: cachim, cachist(a), cachit, cacham, cachat, cacheer<br>Future tid: cachesiem, cachesies, cachesiet, cachesiem(o)s, yu cachesiete, cachesient<br>Conditional: cachiem, cachies, cachiet, cachiem(o)s, yu cachiete, cachient<br>Prev participe: cachet / cachen
cadaloc	&gt;	Infinitive: cadaloce<br>Present: cadaloco, cadalocs, cadaloct, cadalocm(o)s, yu cadaloct(e), cadaloce(nt)<br>Preterit: cadalocim, cadaloc(i)st(a), cadalocit, cadalocam, cadalocat, cadaloceer<br>Future tid: cadalocsiem, cadalocsies, cadalocsiet, cadalocsiem(o)s, yu cadalocsiete, cadalocsient<br>Conditional: cadalociem, cadalocies, cadalociet, cadalociem(o)s, yu cadalociete, cadalocient<br>Prev participe: cadaloct / cadalocen
cadaver	&gt;	Infinitive: cadaver<br>Present: io cadaver, cadavers, cadavert, cadaverms, yu cadavert, cadavernt<br>Preterit: cadievrim, cadievrist, cadievrit, cadiev(e)ram, cadiev(e)rat, cadiev(e)reer<br>Future tid: cadaversiem, cadaversies, cadaversiet, cadaversiem(o)s, yu cadaversiete, cadaversient<br>Conditional: cadaveriem, cadaveries, cadaveriet, cadaveriem(o)s, yu cadaveriete, cadaverient<br>Prev participe: cadavert / cadavern
cafee	&gt;	Infinitive: cafee<br>Present: io cafee, cafees, cafeet, cafeems, yu cafeet(e), cafeent<br>Preterit: cafeim, cafeist(a), cafeit, cafeam, cafeat, cafeeer<br>Future tid: cafeesiem, cafeesies, cafeesiet, cafeesiem(o)s, yu cafeesiete, cafeesient<br>Conditional: cafeiem, cafeies, cafeiet, cafeiem(o)s, yu cafeiete, cafeient<br>Prev participe: cafeet / cafeen
cafetiere	&gt;	Infinitive: cafetiere<br>Present: io cafetiere, cafetieres, cafetieret, cafetierems, yu cafetieret(e), cafetierent<br>Preterit: cafetierim, cafetierist(a), cafetierit, cafetieram, cafetierat, cafetiereer<br>Future tid: cafetieresiem, cafetieresies, cafetieresiet, cafetieresiem(o)s, yu cafetieresiete, cafetieresient<br>Conditional: cafetieriem, cafetieries, cafetieriet, cafetieriem(o)s, yu cafetieriete, cafetierient<br>Prev participe: cafetieret / cafetieren
calcine	&gt;	Infinitive: calcine<br>Present: io calcine, calcines, calcinet, calcinems, yu calcinet(e), calcinent<br>Preterit: calcinim, calcinist(a), calcinit, calcinam, calcinat, calcineer<br>Future tid: calcinesiem, calcinesies, calcinesiet, calcinesiem(o)s, yu calcinesiete, calcinesient<br>Conditional: calciniem, calcinies, calciniet, calciniem(o)s, yu calciniete, calcinient<br>Prev participe: calcinet / calcinen
calcule	&gt;	Infinitive: calcule<br>Present: io calcule, calcules, calculet, calculems, yu calculet(e), calculent<br>Preterit: calculim, calculist(a), calculit, calculam, calculat, calculeer<br>Future tid: calculesiem, calculesies, calculesiet, calculesiem(o)s, yu calculesiete, calculesient<br>Conditional: calculiem, calculies, calculiet, calculiem(o)s, yu calculiete, calculient<br>Prev participe: calculet / calculen
calumnye	&gt;	Infinitive: calumnye<br>Present: io calumnye, calumnyes, calumnyet, calumnyems, yu calumnyet(e), calumnyent<br>Preterit: calumnyim, calumnyist(a), calumnyit, calumnyam, calumnyat, calumnyeer<br>Future tid: calumnyesiem, calumnyesies, calumnyesiet, calumnyesiem(o)s, yu calumnyesiete, calumnyesient<br>Conditional: calumnyiem, calumnyies, calumnyiet, calumnyiem(o)s, yu calumnyiete, calumnyient<br>Prev participe: calumnyet / calumnyen
camcorder	&gt;	Infinitive: camcorder<br>Present: io camcorder, camcorders, camcordert, camcorderms, yu camcordert, camcordernt<br>Preterit: ciemcordrim, ciemcordrist, ciemcordrit, ciemcord(e)ram, ciemcord(e)rat, ciemcord(e)reer<br>Future tid: camcordersiem, camcordersies, camcordersiet, camcordersiem(o)s, yu camcordersiete, camcordersient<br>Conditional: camcorderiem, camcorderies, camcorderiet, camcorderiem(o)s, yu camcorderiete, camcorderient<br>Prev participe: camcordert / camcordern
camoufle	&gt;	Infinitive: camoufle<br>Present: io camoufle, camoufles, camouflet, camouflems, yu camouflet(e), camouflent<br>Preterit: camouflim, camouflist(a), camouflit, camouflam, camouflat, camoufleer<br>Future tid: camouflesiem, camouflesies, camouflesiet, camouflesiem(o)s, yu camouflesiete, camouflesient<br>Conditional: camoufliem, camouflies, camoufliet, camoufliem(o)s, yu camoufliete, camouflient<br>Prev participe: camouflet / camouflen
camp	&gt;	Infinitive: campe<br>Present: campo, camps, campt, campm(o)s, yu campt(e), campe(nt)<br>Preterit: ciempim, ciemp(i)st(a), ciempit, ciempam, ciempat, ciempeer<br>Future tid: campsiem, campsies, campsiet, campsiem(o)s, yu campsiete, campsient<br>Conditional: campiem, campies, campiet, campiem(o)s, yu campiete, campient<br>Prev participe: campt / campen
canakeve	&gt;	Infinitive: canakeve<br>Present: io canakeve, canakeves, canakevet, canakevems, yu canakevet(e), canakevent<br>Preterit: canakevim, canakevist(a), canakevit, canakevam, canakevat, canakeveer<br>Future tid: canakevesiem, canakevesies, canakevesiet, canakevesiem(o)s, yu canakevesiete, canakevesient<br>Conditional: canakeviem, canakevies, canakeviet, canakeviem(o)s, yu canakeviete, canakevient<br>Prev participe: canakevet / canakeven
cancellar	&gt;	Infinitive: cancellare<br>Present: cancellaro, cancellars, cancellart, cancellarm(o)s, yu cancellart(e), cancellare(nt)<br>Preterit: ciencelierim, ciencelier(i)st(a), ciencelierit, ciencelieram, ciencelierat, cienceliereer<br>Future tid: cancellarsiem, cancellarsies, cancellarsiet, cancellarsiem(o)s, yu cancellarsiete, cancellarsient<br>Conditional: cancellariem, cancellaries, cancellariet, cancellariem(o)s, yu cancellariete, cancellarient<br>Prev participe: cancellart / cancellaren
cancer	&gt;	Infinitive: cancer<br>Present: io cancer, cancers, cancert, cancerms, yu cancert, cancernt<br>Preterit: ciencer, ciencerst, ciencer, ciencer(am), ciencer(at), ciencer(eer)<br>Future tid: cancersiem, cancersies, cancersiet, cancersiem(o)s, yu cancersiete, cancersient<br>Conditional: canceriem, canceries, canceriet, canceriem(o)s, yu canceriete, cancerient<br>Prev participe: cancert / cancern
candidat	&gt;	Infinitive: candidate<br>Present: candidato, candidats, candidat, candidatm(o)s, yu candidate, candidate(nt)<br>Preterit: candidietim, candidiet(i)st(a), candidietit, candidietam, candidietat, candidieteer<br>Future tid: candidatsiem, candidatsies, candidatsiet, candidatsiem(o)s, yu candidatsiete, candidatsient<br>Conditional: candidatiem, candidaties, candidatiet, candidatiem(o)s, yu candidatiete, candidatient<br>Prev participe: candidat / candidaten
canonise	&gt;	Infinitive: canonise<br>Present: io canonise, canonises, canoniset, canonisems, yu canoniset(e), canonisent<br>Preterit: canonisim, canonisist(a), canonisit, canonisam, canonisat, canoniseer<br>Future tid: canonisesiem, canonisesies, canonisesiet, canonisesiem(o)s, yu canonisesiete, canonisesient<br>Conditional: canonisiem, canonisies, canonisiet, canonisiem(o)s, yu canonisiete, canonisient<br>Prev participe: canoniset / canonisen
cap	&gt;	Infinitive: cape<br>Present: capo, caps, capt, capm(o)s, yu capt(e), cape(nt)<br>Preterit: ciepim, ciep(i)st(a), ciepit, ciepam, ciepat, ciepeer<br>Future tid: capsiem, capsies, capsiet, capsiem(o)s, yu capsiete, capsient<br>Conditional: capiem, capies, capiet, capiem(o)s, yu capiete, capient<br>Prev participe: capt / capen
capchen	&gt;	Infinitive: capchnes<br>Present: capchno, capchens, capchent, capchnm(o)s, yu capchent(e), capchne(nt)<br>Preterit: capchim, capch(i)st(a), capchit, capcham, capchat, capcheer<br>Future tid: capchensiem, capchensies, capchensiet, capchensiem(o)s, yu capchensiete, capchensient<br>Conditional: capchniem, capchnies, capchniet, capchniem(o)s, yu capchniete, capchnient<br>Prev participe: capcht / capchen
capeungst	&gt;	Infinitive: capungstes<br>Present: capeungsto, capeungsts, capeungst, capeungstm(o)s, yu capeungste, capeungste(nt)<br>Preterit: capungstim, capungst(i)st(a), capungstit, capungstam, capungstat, capungsteer<br>Future tid: capeungstsiem, capeungstsies, capeungstsiet, capeungstsiem(o)s, yu capeungstsiete, capeungstsient<br>Conditional: capeungstiem, capeungsties, capeungstiet, capeungstiem(o)s, yu capeungstiete, capeungstient<br>Prev participe: capungst / capungsten
capire	&gt;	Infinitive: capire<br>Present: io capire, capires, capiret, capirems, yu capiret(e), capirent<br>Preterit: capirim, capirist(a), capirit, capiram, capirat, capireer<br>Future tid: capiresiem, capiresies, capiresiet, capiresiem(o)s, yu capiresiete, capiresient<br>Conditional: capiriem, capiries, capiriet, capiriem(o)s, yu capiriete, capirient<br>Prev participe: capiret / capiren
capiton	&gt;	Infinitive: capitone<br>Present: capitono, capitons, capitont, capitonm(o)s, yu capitont(e), capitone(nt)<br>Preterit: capitonim, capiton(i)st(a), capitonit, capitonam, capitonat, capitoneer<br>Future tid: capitonsiem, capitonsies, capitonsiet, capitonsiem(o)s, yu capitonsiete, capitonsient<br>Conditional: capitoniem, capitonies, capitoniet, capitoniem(o)s, yu capitoniete, capitonient<br>Prev participe: capitont / capitonen
caprice	&gt;	Infinitive: caprice<br>Present: io caprice, caprices, capricet, capricems, yu capricet(e), capricent<br>Preterit: capricim, capricist(a), capricit, capriceam, capriceat, capriceer<br>Future tid: capricesiem, capricesies, capricesiet, capricesiem(o)s, yu capricesiete, capricesient<br>Conditional: capriciem, capricies, capriciet, capriciem(o)s, yu capriciete, capricient<br>Prev participe: capricet / capricen
capstah	&gt;	Infinitive: capstahe<br>Present: capstahm, capstahs, capstaht, capstahm(o)s, yu capstaht(e), capstahnt<br>Preterit: capstahsim, capstahst(a), capstahsit, capstahsam, capstahsat, capstahr<br>Future tid: capstahsiem, capstahsies, capstahsiet, capstahsiem(o)s, yu capstahsiete, capstahsient<br>Conditional: capstahiem, capstahies, capstahiet, capstahiem(o)s, yu capstahiete, capstahient<br>Prev participe: capstaht / capstahn
captive	&gt;	Infinitive: captive<br>Present: io captive, captives, captivet, captivems, yu captivet(e), captivent<br>Preterit: captivim, captivist(a), captivit, captivam, captivat, captiveer<br>Future tid: captivesiem, captivesies, captivesiet, captivesiem(o)s, yu captivesiete, captivesient<br>Conditional: captiviem, captivies, captiviet, captiviem(o)s, yu captiviete, captivient<br>Prev participe: captivet / captiven
capture	&gt;	Infinitive: capture<br>Present: io capture, captures, capturet, capturems, yu capturet(e), capturent<br>Preterit: capturim, capturist(a), capturit, capturam, capturat, captureer<br>Future tid: capturesiem, capturesies, capturesiet, capturesiem(o)s, yu capturesiete, capturesient<br>Conditional: capturiem, capturies, capturiet, capturiem(o)s, yu capturiete, capturient<br>Prev participe: capturet / capturen
caracole	&gt;	Infinitive: caracole<br>Present: io caracole, caracoles, caracolet, caracolems, yu caracolet(e), caracolent<br>Preterit: caracolim, caracolist(a), caracolit, caracolam, caracolat, caracoleer<br>Future tid: caracolesiem, caracolesies, caracolesiet, caracolesiem(o)s, yu caracolesiete, caracolesient<br>Conditional: caracoliem, caracolies, caracoliet, caracoliem(o)s, yu caracoliete, caracolient<br>Prev participe: caracolet / caracolen
caracter	&gt;	Infinitive: caracter<br>Present: io caracter, caracters, caractert, caracterms, yu caractert, caracternt<br>Preterit: cariectrim, cariectrist, cariectrit, cariect(e)ram, cariect(e)rat, cariect(e)reer<br>Future tid: caractersiem, caractersies, caractersiet, caractersiem(o)s, yu caractersiete, caractersient<br>Conditional: caracteriem, caracteries, caracteriet, caracteriem(o)s, yu caracteriete, caracterient<br>Prev participe: caractert / caractern
caresse	&gt;	Infinitive: caresse<br>Present: io caresse, caresses, caresset, caressems, yu caresset(e), caressent<br>Preterit: caressim, caressist(a), caressit, caressam, caressat, caresseer<br>Future tid: caressesiem, caressesies, caressesiet, caressesiem(o)s, yu caressesiete, caressesient<br>Conditional: caressiem, caressies, caressiet, caressiem(o)s, yu caressiete, caressient<br>Prev participe: caresset / caressen
carr	&gt;	Infinitive: carre<br>Present: carro, carrs, carrt, carrm(o)s, yu carrt(e), carre(nt)<br>Preterit: cierrim, cierr(i)st(a), cierrit, cierram, cierrat, cierreer<br>Future tid: carrsiem, carrsies, carrsiet, carrsiem(o)s, yu carrsiete, carrsient<br>Conditional: carriem, carries, carriet, carriem(o)s, yu carriete, carrient<br>Prev participe: carr / carren
carrett	&gt;	Infinitive: carrette<br>Present: carretto, carretts, carrett, carrettm(o)s, yu carrette, carrette(nt)<br>Preterit: carressim, carress(i)st(a), carressit, carressam, carressat, carresseer<br>Future tid: carrettsiem, carrettsies, carrettsiet, carrettsiem(o)s, yu carrettsiete, carrettsient<br>Conditional: carrettiem, carretties, carrettiet, carrettiem(o)s, yu carrettiete, carrettient<br>Prev participe: carress / carretten
carrie	&gt;	Infinitive: carrie<br>Present: io carrie, carries, carriet, carriems, yu carriet(e), carrient<br>Preterit: carricim, carriest, carricit, carriam, carriat, carrier<br>Future tid: carriesiem, carriesies, carriesiet, carriesiem(o)s, yu carriesiete, carriesient<br>Conditional: carriciem, carricies, carriciet, carriciem(o)s, yu carriciete, carricient<br>Prev participe: carriet / carrien
carter	&gt;	Infinitive: carter<br>Present: io carter, carters, cartert, carterms, yu cartert, carternt<br>Preterit: ciertrim, ciertrist, ciertrit, ciert(e)ram, ciert(e)rat, ciert(e)reer<br>Future tid: cartersiem, cartersies, cartersiet, cartersiem(o)s, yu cartersiete, cartersient<br>Conditional: carteriem, carteries, carteriet, carteriem(o)s, yu carteriete, carterient<br>Prev participe: cartert / cartern
casse	&gt;	Infinitive: casse<br>Present: io casse, casses, casset, cassems, yu casset(e), cassent<br>Preterit: cassim, cassist(a), cassit, cassam, cassat, casseer<br>Future tid: cassesiem, cassesies, cassesiet, cassesiem(o)s, yu cassesiete, cassesient<br>Conditional: cassiem, cassies, cassiet, cassiem(o)s, yu cassiete, cassient<br>Prev participe: casset / cassen
cassier	&gt;	Infinitive: cassiere<br>Present: cassiero, cassiers, cassiert, cassierm(o)s, yu cassiert(e), cassiere(nt)<br>Preterit: cassierim, cassier(i)st(a), cassierit, cassieram, cassierat, cassiereer<br>Future tid: cassiersiem, cassiersies, cassiersiet, cassiersiem(o)s, yu cassiersiete, cassiersient<br>Conditional: cassieriem, cassieries, cassieriet, cassieriem(o)s, yu cassieriete, cassierient<br>Prev participe: cassiert / cassieren
casuar	&gt;	Infinitive: casuare<br>Present: casuaro, casuars, casuart, casuarm(o)s, yu casuart(e), casuare(nt)<br>Preterit: casuierim, casuier(i)st(a), casuierit, casuieram, casuierat, casuiereer<br>Future tid: casuarsiem, casuarsies, casuarsiet, casuarsiem(o)s, yu casuarsiete, casuarsient<br>Conditional: casuariem, casuaries, casuariet, casuariem(o)s, yu casuariete, casuarient<br>Prev participe: casuart / casuaren
cat	&gt;	Infinitive: cate<br>Present: cato, cats, cat, catm(o)s, yu cate, cate(nt)<br>Preterit: cietim, ciet(i)st(a), cietit, cietam, cietat, cieteer<br>Future tid: catsiem, catsies, catsiet, catsiem(o)s, yu catsiete, catsient<br>Conditional: catiem, caties, catiet, catiem(o)s, yu catiete, catient<br>Prev participe: cat / caten
catcher	&gt;	Infinitive: catcher<br>Present: io catcher, catchers, catchert, catcherms, yu catchert, catchernt<br>Preterit: cietchrim, cietchrist, cietchrit, cietch(e)ram, cietch(e)rat, cietch(e)reer<br>Future tid: catchersiem, catchersies, catchersiet, catchersiem(o)s, yu catchersiete, catchersient<br>Conditional: catcheriem, catcheries, catcheriet, catcheriem(o)s, yu catcheriete, catcherient<br>Prev participe: catchert / catchern
caterservice	&gt;	Infinitive: caterservice<br>Present: io caterservice, caterservices, caterservicet, caterservicems, yu caterservicet(e), caterservicent<br>Preterit: caterservicim, caterservicist(a), caterservicit, caterserviceam, caterserviceat, caterserviceer<br>Future tid: caterservicesiem, caterservicesies, caterservicesiet, caterservicesiem(o)s, yu caterservicesiete, caterservicesient<br>Conditional: caterserviciem, caterservicies, caterserviciet, caterserviciem(o)s, yu caterserviciete, caterservicient<br>Prev participe: caterservicet / caterservicen
caud	&gt;	Infinitive: caude<br>Present: caudo, cauds, caudt, caudm(o)s, yu caudt(e), caude(nt)<br>Preterit: causim, caus(i)st(a), causit, causam, causat, causeer<br>Future tid: caudsiem, caudsies, caudsiet, caudsiem(o)s, yu caudsiete, caudsient<br>Conditional: caudiem, caudies, caudiet, caudiem(o)s, yu caudiete, caudient<br>Prev participe: caus / cauden
cause	&gt;	Infinitive: cause<br>Present: io cause, causes, causet, causems, yu causet(e), causent<br>Preterit: causim, causist(a), causit, causam, causat, causeer<br>Future tid: causesiem, causesies, causesiet, causesiem(o)s, yu causesiete, causesient<br>Conditional: causiem, causies, causiet, causiem(o)s, yu causiete, causient<br>Prev participe: causet / causen
cavall	&gt;	Infinitive: cavalle<br>Present: cavallo, cavalls, cavallt, cavallm(o)s, yu cavallt(e), cavalle(nt)<br>Preterit: caviellim, caviell(i)st(a), caviellit, caviellam, caviellat, cavielleer<br>Future tid: cavallsiem, cavallsies, cavallsiet, cavallsiem(o)s, yu cavallsiete, cavallsient<br>Conditional: cavalliem, cavallies, cavalliet, cavalliem(o)s, yu cavalliete, cavallient<br>Prev participe: cavallt / cavallen
cavardisse	&gt;	Infinitive: cavardisse<br>Present: io cavardisse, cavardisses, cavardisset, cavardissems, yu cavardisset(e), cavardissent<br>Preterit: cavardissim, cavardissist(a), cavardissit, cavardissam, cavardissat, cavardisseer<br>Future tid: cavardissesiem, cavardissesies, cavardissesiet, cavardissesiem(o)s, yu cavardissesiete, cavardissesient<br>Conditional: cavardissiem, cavardissies, cavardissiet, cavardissiem(o)s, yu cavardissiete, cavardissient<br>Prev participe: cavardisset / cavardissen
caviar	&gt;	Infinitive: caviare<br>Present: caviaro, caviars, caviart, caviarm(o)s, yu caviart(e), caviare(nt)<br>Preterit: caviierim, caviier(i)st(a), caviierit, caviieram, caviierat, caviiereer<br>Future tid: caviarsiem, caviarsies, caviarsiet, caviarsiem(o)s, yu caviarsiete, caviarsient<br>Conditional: caviariem, caviaries, caviariet, caviariem(o)s, yu caviariete, caviarient<br>Prev participe: caviart / caviaren
cedd	&gt;	Infinitive: cedde<br>Present: ceddo, cedds, ceddt, ceddm(o)s, yu ceddt(e), cedde(nt)<br>Preterit: cessim, cess(i)st(a), cessit, cessam, cessat, cesseer<br>Future tid: ceddsiem, ceddsies, ceddsiet, ceddsiem(o)s, yu ceddsiete, ceddsient<br>Conditional: ceddiem, ceddies, ceddiet, ceddiem(o)s, yu ceddiete, ceddient<br>Prev participe: cess / cedden
celebre	&gt;	Infinitive: celebre<br>Present: io celebre, celebres, celebret, celebrems, yu celebret(e), celebrent<br>Preterit: celebrim, celebrist(a), celebrit, celebram, celebrat, celebreer<br>Future tid: celebresiem, celebresies, celebresiet, celebresiem(o)s, yu celebresiete, celebresient<br>Conditional: celebriem, celebries, celebriet, celebriem(o)s, yu celebriete, celebrient<br>Prev participe: celebret / celebren
cellular	&gt;	Infinitive: cellulare<br>Present: cellularo, cellulars, cellulart, cellularm(o)s, yu cellulart(e), cellulare(nt)<br>Preterit: cellulierim, cellulier(i)st(a), cellulierit, cellulieram, cellulierat, celluliereer<br>Future tid: cellularsiem, cellularsies, cellularsiet, cellularsiem(o)s, yu cellularsiete, cellularsient<br>Conditional: cellulariem, cellularies, cellulariet, cellulariem(o)s, yu cellulariete, cellularient<br>Prev participe: cellulart / cellularen
cemente	&gt;	Infinitive: cemente<br>Present: io cemente, cementes, cementet, cementems, yu cementet(e), cementent<br>Preterit: cementim, cementist(a), cementit, cementam, cementat, cementeer<br>Future tid: cementesiem, cementesies, cementesiet, cementesiem(o)s, yu cementesiete, cementesient<br>Conditional: cementiem, cementies, cementiet, cementiem(o)s, yu cementiete, cementient<br>Prev participe: cementet / cementen
censure	&gt;	Infinitive: censure<br>Present: io censure, censures, censuret, censurems, yu censuret(e), censurent<br>Preterit: censurim, censurist(a), censurit, censuram, censurat, censureer<br>Future tid: censuresiem, censuresies, censuresiet, censuresiem(o)s, yu censuresiete, censuresient<br>Conditional: censuriem, censuries, censuriet, censuriem(o)s, yu censuriete, censurient<br>Prev participe: censuret / censuren
centriole	&gt;	Infinitive: centriole<br>Present: io centriole, centrioles, centriolet, centriolems, yu centriolet(e), centriolent<br>Preterit: centriolim, centriolist(a), centriolit, centriolam, centriolat, centrioleer<br>Future tid: centriolesiem, centriolesies, centriolesiet, centriolesiem(o)s, yu centriolesiete, centriolesient<br>Conditional: centrioliem, centriolies, centrioliet, centrioliem(o)s, yu centrioliete, centriolient<br>Prev participe: centriolet / centriolen
certifie	&gt;	Infinitive: certifie<br>Present: io certifie, certifies, certifiet, certifiems, yu certifiet(e), certifient<br>Preterit: certificim, certifiest, certificit, certifiam, certifiat, certifier<br>Future tid: certifiesiem, certifiesies, certifiesiet, certifiesiem(o)s, yu certifiesiete, certifiesient<br>Conditional: certificiem, certificies, certificiet, certificiem(o)s, yu certificiete, certificient<br>Prev participe: certifiet / certifien
cessetpiurn	&gt;	Infinitive: cessetpiurne<br>Present: cessetpiurno, cessetpiurns, cessetpiurnt, cessetpiurnm(o)s, yu cessetpiurnt(e), cessetpiurne(nt)<br>Preterit: cessetpiurnim, cessetpiurn(i)st(a), cessetpiurnit, cessetpiurnam, cessetpiurnat, cessetpiurneer<br>Future tid: cessetpiurnsiem, cessetpiurnsies, cessetpiurnsiet, cessetpiurnsiem(o)s, yu cessetpiurnsiete, cessetpiurnsient<br>Conditional: cessetpiurniem, cessetpiurnies, cessetpiurniet, cessetpiurniem(o)s, yu cessetpiurniete, cessetpiurnient<br>Prev participe: cessetpiurnt / cessetpiurnen
chabuk	&gt;	Infinitive: chabuke<br>Present: chabuko, chabucs, chabuct, chabukm(o)s, yu chabuct(e), chabuke(nt)<br>Preterit: chabukim, chabuk(i)st(a), chabukit, chabukam, chabukat, chabukeer<br>Future tid: chabucsiem, chabucsies, chabucsiet, chabucsiem(o)s, yu chabucsiete, chabucsient<br>Conditional: chabukiem, chabukies, chabukiet, chabukiem(o)s, yu chabukiete, chabukient<br>Prev participe: chabuct / chabuken
chald	&gt;	Infinitive: chalde<br>Present: chaldo, chalds, chaldt, chaldm(o)s, yu chaldt(e), chalde(nt)<br>Preterit: chieldim, chield(i)st(a), chieldit, chieldam, chieldat, chieldeer<br>Future tid: chaldsiem, chaldsies, chaldsiet, chaldsiem(o)s, yu chaldsiete, chaldsient<br>Conditional: chaldiem, chaldies, chaldiet, chaldiem(o)s, yu chaldiete, chaldient<br>Prev participe: chals / chalden
chald	&gt;	Infinitive: chalde<br>Present: chaldo, chalds, chaldt, chaldm(o)s, yu chaldt(e), chalde(nt)<br>Preterit: chieldim, chield(i)st(a), chieldit, chieldam, chieldat, chieldeer<br>Future tid: chaldsiem, chaldsies, chaldsiet, chaldsiem(o)s, yu chaldsiete, chaldsient<br>Conditional: chaldiem, chaldies, chaldiet, chaldiem(o)s, yu chaldiete, chaldient<br>Prev participe: chals / chalden
chaldair	&gt;	Infinitive: chaldaire<br>Present: chaldairo, chaldairs, chaldairt, chaldairm(o)s, yu chaldairt(e), chaldaire(nt)<br>Preterit: chieldairim, chieldair(i)st(a), chieldairit, chieldairam, chieldairat, chieldaireer<br>Future tid: chaldairsiem, chaldairsies, chaldairsiet, chaldairsiem(o)s, yu chaldairsiete, chaldairsient<br>Conditional: chaldairiem, chaldairies, chaldairiet, chaldairiem(o)s, yu chaldairiete, chaldairient<br>Prev participe: chaldairt / chaldairen
challenge	&gt;	Infinitive: challenge<br>Present: io challenge, challenges, challenget, challengems, yu challenget(e), challengent<br>Preterit: challengim, challengist(a), challengit, challengeam, challengeat, challengeer<br>Future tid: challengesiem, challengesies, challengesiet, challengesiem(o)s, yu challengesiete, challengesient<br>Conditional: challengiem, challengies, challengiet, challengiem(o)s, yu challengiete, challengient<br>Prev participe: challenget / challengen
chamber	&gt;	Infinitive: chamber<br>Present: io chamber, chambers, chambert, chamberms, yu chambert, chambernt<br>Preterit: chiembrim, chiembrist, chiembrit, chiemb(e)ram, chiemb(e)rat, chiemb(e)reer<br>Future tid: chambersiem, chambersies, chambersiet, chambersiem(o)s, yu chambersiete, chambersient<br>Conditional: chamberiem, chamberies, chamberiet, chamberiem(o)s, yu chamberiete, chamberient<br>Prev participe: chambert / chambern
chance	&gt;	Infinitive: chance<br>Present: io chance, chances, chancet, chancems, yu chancet(e), chancent<br>Preterit: chancim, chancist(a), chancit, chanceam, chanceat, chanceer<br>Future tid: chancesiem, chancesies, chancesiet, chancesiem(o)s, yu chancesiete, chancesient<br>Conditional: chanciem, chancies, chanciet, chanciem(o)s, yu chanciete, chancient<br>Prev participe: chancet / chancen
chancel	&gt;	Infinitive: chancel<br>Present: io chancel, chancels, chancelt, chancelms, yu chancelt, chancelnt<br>Preterit: chienclim, chienclst, chienclit, chienc(e)lam, chienc(e)lat, chienc(e)leer<br>Future tid: chancelsiem, chancelsies, chancelsiet, chancelsiem(o)s, yu chancelsiete, chancelsient<br>Conditional: chanceliem, chancelies, chanceliet, chanceliem(o)s, yu chanceliete, chancelient<br>Prev participe: chancelt / chanceln
change	&gt;	Infinitive: change<br>Present: io change, changes, changet, changems, yu changet(e), changent<br>Preterit: changim, changist(a), changit, changeam, changeat, changeer<br>Future tid: changesiem, changesies, changesiet, changesiem(o)s, yu changesiete, changesient<br>Conditional: changiem, changies, changiet, changiem(o)s, yu changiete, changient<br>Prev participe: changet / changen
chape	&gt;	Infinitive: chape<br>Present: io chape, chapes, chapet, chapems, yu chapet(e), chapent<br>Preterit: chapim, chapist(a), chapit, chapam, chapat, chapeer<br>Future tid: chapesiem, chapesies, chapesiet, chapesiem(o)s, yu chapesiete, chapesient<br>Conditional: chapiem, chapies, chapiet, chapiem(o)s, yu chapiete, chapient<br>Prev participe: chapet / chapen
charge	&gt;	Infinitive: charge<br>Present: io charge, charges, charget, chargems, yu charget(e), chargent<br>Preterit: chargim, chargist(a), chargit, chargeam, chargeat, chargeer<br>Future tid: chargesiem, chargesies, chargesiet, chargesiem(o)s, yu chargesiete, chargesient<br>Conditional: chargiem, chargies, chargiet, chargiem(o)s, yu chargiete, chargient<br>Prev participe: charget / chargen
charmen	&gt;	Infinitive: charmnes<br>Present: charmno, charmens, charment, charmnm(o)s, yu charment(e), charmne(nt)<br>Preterit: charmim, charm(i)st(a), charmit, charmam, charmat, charmeer<br>Future tid: charmensiem, charmensies, charmensiet, charmensiem(o)s, yu charmensiete, charmensient<br>Conditional: charmniem, charmnies, charmniet, charmniem(o)s, yu charmniete, charmnient<br>Prev participe: charmt / charmen
chasse	&gt;	Infinitive: chasse<br>Present: io chasse, chasses, chasset, chassems, yu chasset(e), chassent<br>Preterit: chassim, chassist(a), chassit, chassam, chassat, chasseer<br>Future tid: chassesiem, chassesies, chassesiet, chassesiem(o)s, yu chassesiete, chassesient<br>Conditional: chassiem, chassies, chassiet, chassiem(o)s, yu chassiete, chassient<br>Prev participe: chasset / chassen
chaste	&gt;	Infinitive: chaste<br>Present: io chaste, chastes, chastet, chastems, yu chastet(e), chastent<br>Preterit: chastim, chastist(a), chastit, chastam, chastat, chasteer<br>Future tid: chastesiem, chastesies, chastesiet, chastesiem(o)s, yu chastesiete, chastesient<br>Conditional: chastiem, chasties, chastiet, chastiem(o)s, yu chastiete, chastient<br>Prev participe: chastet / chasten
chat	&gt;	Infinitive: chate<br>Present: chato, chats, chat, chatm(o)s, yu chate, chate(nt)<br>Preterit: chietim, chiet(i)st(a), chietit, chietam, chietat, chieteer<br>Future tid: chatsiem, chatsies, chatsiet, chatsiem(o)s, yu chatsiete, chatsient<br>Conditional: chatiem, chaties, chatiet, chatiem(o)s, yu chatiete, chatient<br>Prev participe: chat / chaten
chayguar	&gt;	Infinitive: chayguare<br>Present: chayguaro, chayguars, chayguart, chayguarm(o)s, yu chayguart(e), chayguare(nt)<br>Preterit: chayguierim, chayguier(i)st(a), chayguierit, chayguieram, chayguierat, chayguiereer<br>Future tid: chayguarsiem, chayguarsies, chayguarsiet, chayguarsiem(o)s, yu chayguarsiete, chayguarsient<br>Conditional: chayguariem, chayguaries, chayguariet, chayguariem(o)s, yu chayguariete, chayguarient<br>Prev participe: chayguart / chayguaren
chehx	&gt;	Infinitive: chehxe<br>Present: chehxo, chehxs, chehxt, chehxm(o)s, yu chehxt(e), chehxe(nt)<br>Preterit: chohxim, chohx(i)st(a), chohxit, chohxam, chohxat, chohxeer<br>Future tid: chehxsiem, chehxsies, chehxsiet, chehxsiem(o)s, yu chehxsiete, chehxsient<br>Conditional: chehxiem, chehxies, chehxiet, chehxiem(o)s, yu chehxiete, chehxient<br>Prev participe: chohxt / chohxen
cheid	&gt;	Infinitive: chides<br>Present: cheido, cheids, cheidt, cheidm(o)s, yu cheidt(e), cheide(nt)<br>Preterit: chidim, chid(i)st(a), chidit, chidam, chidat, chideer<br>Future tid: cheidsiem, cheidsies, cheidsiet, cheidsiem(o)s, yu cheidsiete, cheidsient<br>Conditional: cheidiem, cheidies, cheidiet, cheidiem(o)s, yu cheidiete, cheidient<br>Prev participe: chidt / chiden
cheque	&gt;	Infinitive: cheque<br>Present: io cheque, cheques, chequet, chequems, yu chequet(e), chequent<br>Preterit: chequim, chequist(a), chequit, chequam, chequat, chequeer<br>Future tid: chequesiem, chequesies, chequesiet, chequesiem(o)s, yu chequesiete, chequesient<br>Conditional: chequiem, chequies, chequiet, chequiem(o)s, yu chequiete, chequient<br>Prev participe: chequet / chequen
cheurn	&gt;	Infinitive: churnes<br>Present: cheurno, cheurns, cheurnt, cheurnm(o)s, yu cheurnt(e), cheurne(nt)<br>Preterit: churnim, churn(i)st(a), churnit, churnam, churnat, churneer<br>Future tid: cheurnsiem, cheurnsies, cheurnsiet, cheurnsiem(o)s, yu cheurnsiete, cheurnsient<br>Conditional: cheurniem, cheurnies, cheurniet, cheurniem(o)s, yu cheurniete, cheurnient<br>Prev participe: churnt / churnen
cheus	&gt;	Infinitive: chuses<br>Present: cheuso, cheus, cheust, cheusm(o)s, yu cheust(e), cheuse(nt)<br>Preterit: chusim, chus(i)st(a), chusit, chusam, chusat, chuseer<br>Future tid: siem chuses, sies chuses, siet chuses, siem(o)s chuses, yu siete chuses, sient chuses<br>Conditional: cheusiem, cheusies, cheusiet, cheusiem(o)s, yu cheusiete, cheusient<br>Prev participe: chust / chusen
chevirme	&gt;	Infinitive: chevirme<br>Present: io chevirme, chevirmes, chevirmet, chevirmems, yu chevirmet(e), chevirment<br>Preterit: chevirmim, chevirmist(a), chevirmit, chevirmam, chevirmat, chevirmeer<br>Future tid: chevirmesiem, chevirmesies, chevirmesiet, chevirmesiem(o)s, yu chevirmesiete, chevirmesient<br>Conditional: chevirmiem, chevirmies, chevirmiet, chevirmiem(o)s, yu chevirmiete, chevirmient<br>Prev participe: chevirmet / chevirmen
chiaujaen	&gt;	Infinitive: chiaujaene<br>Present: chiaujaeno, chiaujaens, chiaujaent, chiaujaenm(o)s, yu chiaujaent(e), chiaujaene(nt)<br>Preterit: chiieujaenim, chiieujaen(i)st(a), chiieujaenit, chiieujaenam, chiieujaenat, chiieujaeneer<br>Future tid: chiaujaensiem, chiaujaensies, chiaujaensiet, chiaujaensiem(o)s, yu chiaujaensiete, chiaujaensient<br>Conditional: chiaujaeniem, chiaujaenies, chiaujaeniet, chiaujaeniem(o)s, yu chiaujaeniete, chiaujaenient<br>Prev participe: chiaujaent / chiaujaenen
chiba	&gt;	Infinitive: chibae<br>Present: chibam, chibas, chibat, chibam(o)s, yu chibat(e), chibant<br>Preterit: chibasim, chibast(a), chibasit, chibam, chibat, chibar<br>Future tid: chibasiem, chibasies, chibasiet, chibasiem(o)s, yu chibasiete, chibasient<br>Conditional: chibiem, chibies, chibiet, chibiem(o)s, yu chibiete, chibient<br>Prev participe: chibat / chiban
chielde	&gt;	Infinitive: chielde<br>Present: io chielde, chieldes, chieldet, chieldems, yu chieldet(e), chieldent<br>Preterit: chieldim, chieldist(a), chieldit, chieldam, chieldat, chieldeer<br>Future tid: chieldesiem, chieldesies, chieldesiet, chieldesiem(o)s, yu chieldesiete, chieldesient<br>Conditional: chieldiem, chieldies, chieldiet, chieldiem(o)s, yu chieldiete, chieldient<br>Prev participe: chieldet / chielden
chiendienasc	&gt;	Infinitive: chiendienasce<br>Present: chiendienasco, chiendienascs, chiendienasct, chiendienascm(o)s, yu chiendienasct(e), chiendienasce(nt)<br>Preterit: chiendieniescim, chiendieniesc(i)st(a), chiendieniescit, chiendieniescam, chiendieniescat, chiendieniesceer<br>Future tid: chiendienascsiem, chiendienascsies, chiendienascsiet, chiendienascsiem(o)s, yu chiendienascsiete, chiendienascsient<br>Conditional: chiendienasciem, chiendienascies, chiendienasciet, chiendienasciem(o)s, yu chiendienasciete, chiendienascient<br>Prev participe: chiendienasct / chiendienascen
chilman	&gt;	Infinitive: chilmane<br>Present: chilmano, chilmans, chilmant, chilmanm(o)s, yu chilmant(e), chilmane(nt)<br>Preterit: chilmienim, chilmien(i)st(a), chilmienit, chilmienam, chilmienat, chilmieneer<br>Future tid: chilmansiem, chilmansies, chilmansiet, chilmansiem(o)s, yu chilmansiete, chilmansient<br>Conditional: chilmaniem, chilmanies, chilmaniet, chilmaniem(o)s, yu chilmaniete, chilmanient<br>Prev participe: chilmant / chilmanen
chitay	&gt;	Infinitive: chitaye<br>Present: chitayo, chitays, chitayt, chitaym(o)s, yu chitayt(e), chitaynt<br>Preterit: chitieyim, chitieyst(a), chitieyit, chitieyam, chitieyat, chitieyeer<br>Future tid: chitaysiem, chitaysies, chitaysiet, chitaysiem(o)s, yu chitaysiete, chitaysient<br>Conditional: chitayiem, chitayies, chitayiet, chitayiem(o)s, yu chitayiete, chitayient<br>Prev participe: chitayt / chitayen
choffeur	&gt;	Infinitive: choffures<br>Present: choffeuro, choffeurs, choffeurt, choffeurm(o)s, yu choffeurt(e), choffeure(nt)<br>Preterit: choffurim, choffur(i)st(a), choffurit, choffuram, choffurat, choffureer<br>Future tid: choffeursiem, choffeursies, choffeursiet, choffeursiem(o)s, yu choffeursiete, choffeursient<br>Conditional: choffeuriem, choffeuries, choffeuriet, choffeuriem(o)s, yu choffeuriete, choffeurient<br>Prev participe: choffurt / choffuren
chorsokak	&gt;	Infinitive: chorsokake<br>Present: chorsokako, chorsokacs, chorsokact, chorsokakm(o)s, yu chorsokact(e), chorsokake(nt)<br>Preterit: chorsokiekim, chorsokiek(i)st(a), chorsokiekit, chorsokiekam, chorsokiekat, chorsokiekeer<br>Future tid: chorsokacsiem, chorsokacsies, chorsokacsiet, chorsokacsiem(o)s, yu chorsokacsiete, chorsokacsient<br>Conditional: chorsokakiem, chorsokakies, chorsokakiet, chorsokakiem(o)s, yu chorsokakiete, chorsokakient<br>Prev participe: chorsokact / chorsokaken
choureih	&gt;	Infinitive: chourihes<br>Present: choureihm, choureihs, choureiht, choureihm(o)s, yu choureiht(e), choureihnt<br>Preterit: chourihsim, chourihst(a), chourihsit, chourihsam, chourihsat, chourihr<br>Future tid: choureihsiem, choureihsies, choureihsiet, choureihsiem(o)s, yu choureihsiete, choureihsient<br>Conditional: choureihiem, choureihies, choureihiet, choureihiem(o)s, yu choureihiete, choureihient<br>Prev participe: chouriht / chourihn
christian	&gt;	Infinitive: christiane<br>Present: christiano, christians, christiant, christianm(o)s, yu christiant(e), christiane(nt)<br>Preterit: christiienim, christiien(i)st(a), christiienit, christiienam, christiienat, christiieneer<br>Future tid: christiansiem, christiansies, christiansiet, christiansiem(o)s, yu christiansiete, christiansient<br>Conditional: christianiem, christianies, christianiet, christianiem(o)s, yu christianiete, christianient<br>Prev participe: christiant / christianen
chul	&gt;	Infinitive: chule<br>Present: chulo, chuls, chult, chulm(o)s, yu chult(e), chule(nt)<br>Preterit: chulim, chul(i)st(a), chulit, chulam, chulat, chuleer<br>Future tid: chulsiem, chulsies, chulsiet, chulsiem(o)s, yu chulsiete, chulsient<br>Conditional: chuliem, chulies, chuliet, chuliem(o)s, yu chuliete, chulient<br>Prev participe: chult / chulen
chuok	&gt;	Infinitive: chuoke<br>Present: chuoko, chuocs, chuoct, chuokm(o)s, yu chuoct(e), chuoke(nt)<br>Preterit: chuokim, chuok(i)st(a), chuokit, chuokam, chuokat, chuokeer<br>Future tid: chuocsiem, chuocsies, chuocsiet, chuocsiem(o)s, yu chuocsiete, chuocsient<br>Conditional: chuokiem, chuokies, chuokiet, chuokiem(o)s, yu chuokiete, chuokient<br>Prev participe: chuoct / chuoken
chwoy	&gt;	Infinitive: chwoye<br>Present: chwoyo, chwoys, chwoyt, chwoym(o)s, yu chwoyt(e), chwoynt<br>Preterit: chwoyim, chwoyst(a), chwoyit, chwoyam, chwoyat, chwoyeer<br>Future tid: chwoysiem, chwoysies, chwoysiet, chwoysiem(o)s, yu chwoysiete, chwoysient<br>Conditional: chwoyiem, chwoyies, chwoyiet, chwoyiem(o)s, yu chwoyiete, chwoyient<br>Prev participe: chwoyt / chwoyen
cicone	&gt;	Infinitive: cicone<br>Present: io cicone, cicones, ciconet, ciconems, yu ciconet(e), ciconent<br>Preterit: ciconim, ciconist(a), ciconit, ciconam, ciconat, ciconeer<br>Future tid: ciconesiem, ciconesies, ciconesiet, ciconesiem(o)s, yu ciconesiete, ciconesient<br>Conditional: ciconiem, ciconies, ciconiet, ciconiem(o)s, yu ciconiete, ciconient<br>Prev participe: ciconet / ciconen
cimkirise	&gt;	Infinitive: cimkirise<br>Present: io cimkirise, cimkirises, cimkiriset, cimkirisems, yu cimkiriset(e), cimkirisent<br>Preterit: cimkirisim, cimkirisist(a), cimkirisit, cimkirisam, cimkirisat, cimkiriseer<br>Future tid: cimkirisesiem, cimkirisesies, cimkirisesiet, cimkirisesiem(o)s, yu cimkirisesiete, cimkirisesient<br>Conditional: cimkirisiem, cimkirisies, cimkirisiet, cimkirisiem(o)s, yu cimkirisiete, cimkirisient<br>Prev participe: cimkiriset / cimkirisen
circular	&gt;	Infinitive: circulare<br>Present: circularo, circulars, circulart, circularm(o)s, yu circulart(e), circulare(nt)<br>Preterit: circulierim, circulier(i)st(a), circulierit, circulieram, circulierat, circuliereer<br>Future tid: circularsiem, circularsies, circularsiet, circularsiem(o)s, yu circularsiete, circularsient<br>Conditional: circulariem, circularies, circulariet, circulariem(o)s, yu circulariete, circularient<br>Prev participe: circulart / circularen
circumven	&gt;	Infinitive: circumvene<br>Present: circumveno, circumvens, circumvent, circumvenm(o)s, yu circumvent(e), circumvene(nt)<br>Preterit: circumvenim, circumven(i)st(a), circumvenit, circumvenam, circumvenat, circumveneer<br>Future tid: circumvensiem, circumvensies, circumvensiet, circumvensiem(o)s, yu circumvensiete, circumvensient<br>Conditional: circumveniem, circumvenies, circumveniet, circumveniem(o)s, yu circumveniete, circumvenient<br>Prev participe: circumvent / circumvenen
cisell	&gt;	Infinitive: ciselle<br>Present: cisello, cisells, cisellt, cisellm(o)s, yu cisellt(e), ciselle(nt)<br>Preterit: cisellim, cisell(i)st(a), cisellit, cisellam, cisellat, ciselleer<br>Future tid: cisellsiem, cisellsies, cisellsiet, cisellsiem(o)s, yu cisellsiete, cisellsient<br>Conditional: ciselliem, cisellies, ciselliet, ciselliem(o)s, yu ciselliete, cisellient<br>Prev participe: cisellt / cisellen
cisellure	&gt;	Infinitive: cisellure<br>Present: io cisellure, cisellures, ciselluret, cisellurems, yu ciselluret(e), cisellurent<br>Preterit: cisellurim, cisellurist(a), cisellurit, ciselluram, cisellurat, cisellureer<br>Future tid: ciselluresiem, ciselluresies, ciselluresiet, ciselluresiem(o)s, yu ciselluresiete, ciselluresient<br>Conditional: ciselluriem, ciselluries, ciselluriet, ciselluriem(o)s, yu ciselluriete, cisellurient<br>Prev participe: ciselluret / ciselluren
citad	&gt;	Infinitive: citade<br>Present: citado, citads, citadt, citadm(o)s, yu citadt(e), citade(nt)<br>Preterit: citiedim, citied(i)st(a), citiedit, citiedam, citiedat, citiedeer<br>Future tid: citadsiem, citadsies, citadsiet, citadsiem(o)s, yu citadsiete, citadsient<br>Conditional: citadiem, citadies, citadiet, citadiem(o)s, yu citadiete, citadient<br>Prev participe: citas / citaden
cite	&gt;	Infinitive: cite<br>Present: io cite, cites, citet, citems, yu citet(e), citent<br>Preterit: citim, citist(a), citit, citam, citat, citeer<br>Future tid: citesiem, citesies, citesiet, citesiem(o)s, yu citesiete, citesient<br>Conditional: citiem, cities, citiet, citiem(o)s, yu citiete, citient<br>Prev participe: citet / citen
civic	&gt;	Infinitive: civice<br>Present: civico, civics, civict, civicm(o)s, yu civict(e), civice(nt)<br>Preterit: civicim, civic(i)st(a), civicit, civicam, civicat, civiceer<br>Future tid: civicsiem, civicsies, civicsiet, civicsiem(o)s, yu civicsiete, civicsient<br>Conditional: civiciem, civicies, civiciet, civiciem(o)s, yu civiciete, civicient<br>Prev participe: civict / civicen
civil	&gt;	Infinitive: civile<br>Present: civilo, civils, civilt, civilm(o)s, yu civilt(e), civile(nt)<br>Preterit: civilim, civil(i)st(a), civilit, civilam, civilat, civileer<br>Future tid: civilsiem, civilsies, civilsiet, civilsiem(o)s, yu civilsiete, civilsient<br>Conditional: civiliem, civilies, civiliet, civiliem(o)s, yu civiliete, civilient<br>Prev participe: civilt / civilen
clame	&gt;	Infinitive: clame<br>Present: io clame, clames, clamet, clamems, yu clamet(e), clament<br>Preterit: clamim, clamist(a), clamit, clamam, clamat, clameer<br>Future tid: clamesiem, clamesies, clamesiet, clamesiem(o)s, yu clamesiete, clamesient<br>Conditional: clamiem, clamies, clamiet, clamiem(o)s, yu clamiete, clamient<br>Prev participe: clamet / clamen
clangh	&gt;	Infinitive: clanghe<br>Present: clangho, clanghs, clanght, clanghm(o)s, yu clanght(e), clanghe(nt)<br>Preterit: clienghim, cliengh(i)st(a), clienghit, cliengham, clienghat, cliengheer<br>Future tid: clanghsiem, clanghsies, clanghsiet, clanghsiem(o)s, yu clanghsiete, clanghsient<br>Conditional: clanghiem, clanghies, clanghiet, clanghiem(o)s, yu clanghiete, clanghient<br>Prev participe: clanght / clanghen
clap	&gt;	Infinitive: clape<br>Present: clapo, claps, clapt, clapm(o)s, yu clapt(e), clape(nt)<br>Preterit: cliepim, cliep(i)st(a), cliepit, cliepam, cliepat, cliepeer<br>Future tid: clapsiem, clapsies, clapsiet, clapsiem(o)s, yu clapsiete, clapsient<br>Conditional: clapiem, clapies, clapiet, clapiem(o)s, yu clapiete, clapient<br>Prev participe: clapt / clapen
clasch	&gt;	Infinitive: clasche<br>Present: clascho, claschs, clascht, claschm(o)s, yu clascht(e), clasche(nt)<br>Preterit: clieschim, cliesch(i)st(a), clieschit, cliescham, clieschat, cliescheer<br>Future tid: claschsiem, claschsies, claschsiet, claschsiem(o)s, yu claschsiete, claschsient<br>Conditional: claschiem, claschies, claschiet, claschiem(o)s, yu claschiete, claschient<br>Prev participe: clascht / claschen
claviatolk	&gt;	Infinitive: claviatolke<br>Present: claviatolko, claviatolcs, claviatolct, claviatolkm(o)s, yu claviatolct(e), claviatolke(nt)<br>Preterit: claviietolkim, claviietolk(i)st(a), claviietolkit, claviietolkam, claviietolkat, claviietolkeer<br>Future tid: claviatolcsiem, claviatolcsies, claviatolcsiet, claviatolcsiem(o)s, yu claviatolcsiete, claviatolcsient<br>Conditional: claviatolkiem, claviatolkies, claviatolkiet, claviatolkiem(o)s, yu claviatolkiete, claviatolkient<br>Prev participe: claviatolct / claviatolken
clehsp	&gt;	Infinitive: clehspe<br>Present: clehspo, clehsps, clehspt, clehspm(o)s, yu clehspt(e), clehspe(nt)<br>Preterit: clohspim, clohsp(i)st(a), clohspit, clohspam, clohspat, clohspeer<br>Future tid: clehspsiem, clehspsies, clehspsiet, clehspsiem(o)s, yu clehspsiete, clehspsient<br>Conditional: clehspiem, clehspies, clehspiet, clehspiem(o)s, yu clehspiete, clehspient<br>Prev participe: clohspt / clohspen
cleiv	&gt;	Infinitive: clives<br>Present: cleivo, cleifs, cleift, cleivm(o)s, yu cleift(e), cleive(nt)<br>Preterit: clivim, cliv(i)st(a), clivit, clivam, clivat, cliveer<br>Future tid: cleifsiem, cleifsies, cleifsiet, cleifsiem(o)s, yu cleifsiete, cleifsient<br>Conditional: cleiviem, cleivies, cleiviet, cleiviem(o)s, yu cleiviete, cleivient<br>Prev participe: clift / cliven
cleric	&gt;	Infinitive: clerice<br>Present: clerico, clerics, clerict, clericm(o)s, yu clerict(e), clerice(nt)<br>Preterit: clericim, cleric(i)st(a), clericit, clericam, clericat, clericeer<br>Future tid: clericsiem, clericsies, clericsiet, clericsiem(o)s, yu clericsiete, clericsient<br>Conditional: clericiem, clericies, clericiet, clericiem(o)s, yu clericiete, clericient<br>Prev participe: clerict / clericen
clever	&gt;	Infinitive: clever<br>Present: io clever, clevers, clevert, cleverms, yu clevert, clevernt<br>Preterit: clevrim, clevrist, clevrit, clev(e)ram, clev(e)rat, clev(e)reer<br>Future tid: cleversiem, cleversies, cleversiet, cleversiem(o)s, yu cleversiete, cleversient<br>Conditional: cleveriem, cleveries, cleveriet, cleveriem(o)s, yu cleveriete, cleverient<br>Prev participe: clevert / clevern
click	&gt;	Infinitive: clicke<br>Present: clicko, cliccs, clicct, clickm(o)s, yu clicct(e), clicke(nt)<br>Preterit: clickim, click(i)st(a), clickit, clickam, clickat, clickeer<br>Future tid: cliccsiem, cliccsies, cliccsiet, cliccsiem(o)s, yu cliccsiete, cliccsient<br>Conditional: clickiem, clickies, clickiet, clickiem(o)s, yu clickiete, clickient<br>Prev participe: clicct / clicken
client	&gt;	Infinitive: cliente<br>Present: cliento, clients, client, clientm(o)s, yu cliente, cliente(nt)<br>Preterit: clientim, client(i)st(a), clientit, clientam, clientat, clienteer<br>Future tid: clientsiem, clientsies, clientsiet, clientsiem(o)s, yu clientsiete, clientsient<br>Conditional: clientiem, clienties, clientiet, clientiem(o)s, yu clientiete, clientient<br>Prev participe: client / clienten
clihen	&gt;	Infinitive: clihnes<br>Present: clihno, clihens, clihent, clihnm(o)s, yu clihent(e), clihne(nt)<br>Preterit: clihsim, clihst(a), clihsit, clihsam, clihsat, clihr<br>Future tid: clihensiem, clihensies, clihensiet, clihensiem(o)s, yu clihensiete, clihensient<br>Conditional: clihniem, clihnies, clihniet, clihniem(o)s, yu clihniete, clihnient<br>Prev participe: cliht / clihn
climat	&gt;	Infinitive: climate<br>Present: climato, climats, climat, climatm(o)s, yu climate, climate(nt)<br>Preterit: climietim, climiet(i)st(a), climietit, climietam, climietat, climieteer<br>Future tid: climatsiem, climatsies, climatsiet, climatsiem(o)s, yu climatsiete, climatsient<br>Conditional: climatiem, climaties, climatiet, climatiem(o)s, yu climatiete, climatient<br>Prev participe: climat / climaten
clone	&gt;	Infinitive: clone<br>Present: io clone, clones, clonet, clonems, yu clonet(e), clonent<br>Preterit: clonim, clonist(a), clonit, clonam, clonat, cloneer<br>Future tid: clonesiem, clonesies, clonesiet, clonesiem(o)s, yu clonesiete, clonesient<br>Conditional: cloniem, clonies, cloniet, cloniem(o)s, yu cloniete, clonient<br>Prev participe: clonet / clonen
closter	&gt;	Infinitive: closter<br>Present: io closter, closters, clostert, closterms, yu clostert, closternt<br>Preterit: clostrim, clostrist, clostrit, clost(e)ram, clost(e)rat, clost(e)reer<br>Future tid: clostersiem, clostersies, clostersiet, clostersiem(o)s, yu clostersiete, clostersient<br>Conditional: closteriem, closteries, closteriet, closteriem(o)s, yu closteriete, closterient<br>Prev participe: clostert / clostern
clostereih	&gt;	Infinitive: closterihes<br>Present: clostereihm, clostereihs, clostereiht, clostereihm(o)s, yu clostereiht(e), clostereihnt<br>Preterit: closterihsim, closterihst(a), closterihsit, closterihsam, closterihsat, closterihr<br>Future tid: clostereihsiem, clostereihsies, clostereihsiet, clostereihsiem(o)s, yu clostereihsiete, clostereihsient<br>Conditional: clostereihiem, clostereihies, clostereihiet, clostereihiem(o)s, yu clostereihiete, clostereihient<br>Prev participe: closteriht / closterihn
clostreih	&gt;	Infinitive: clostrihes<br>Present: clostreihm, clostreihs, clostreiht, clostreihm(o)s, yu clostreiht(e), clostreihnt<br>Preterit: clostrihsim, clostrihst(a), clostrihsit, clostrihsam, clostrihsat, clostrihr<br>Future tid: clostreihsiem, clostreihsies, clostreihsiet, clostreihsiem(o)s, yu clostreihsiete, clostreihsient<br>Conditional: clostreihiem, clostreihies, clostreihiet, clostreihiem(o)s, yu clostreihiete, clostreihient<br>Prev participe: clostriht / clostrihn
clud	&gt;	Infinitive: clude<br>Present: cludo, cluds, cludt, cludm(o)s, yu cludt(e), clude(nt)<br>Preterit: clusim, clus(i)st(a), clusit, clusam, clusat, cluseer<br>Future tid: cludsiem, cludsies, cludsiet, cludsiem(o)s, yu cludsiete, cludsient<br>Conditional: cludiem, cludies, cludiet, cludiem(o)s, yu cludiete, cludient<br>Prev participe: clus / cluden
cluster	&gt;	Infinitive: cluster<br>Present: io cluster, clusters, clustert, clusterms, yu clustert, clusternt<br>Preterit: clustrim, clustrist, clustrit, clust(e)ram, clust(e)rat, clust(e)reer<br>Future tid: clustersiem, clustersies, clustersiet, clustersiem(o)s, yu clustersiete, clustersient<br>Conditional: clusteriem, clusteries, clusteriet, clusteriem(o)s, yu clusteriete, clusterient<br>Prev participe: clustert / clustern
clysterium	&gt;	Infinitive: clysteriume<br>Present: clysteriumo, clysteriums, clysteriumt, clysteriumm(o)s, yu clysteriumt(e), clysteriume(nt)<br>Preterit: clysteriumim, clysterium(i)st(a), clysteriumit, clysteriumam, clysteriumat, clysteriumeer<br>Future tid: clysteriumsiem, clysteriumsies, clysteriumsiet, clysteriumsiem(o)s, yu clysteriumsiete, clysteriumsient<br>Conditional: clysteriumiem, clysteriumies, clysteriumiet, clysteriumiem(o)s, yu clysteriumiete, clysteriumient<br>Prev participe: clysteriumt / clysteriumen
cobor	&gt;	Infinitive: cobore<br>Present: coboro, cobors, cobort, coborm(o)s, yu cobort(e), cobore(nt)<br>Preterit: coborim, cobor(i)st(a), coborit, coboram, coborat, coboreer<br>Future tid: coborsiem, coborsies, coborsiet, coborsiem(o)s, yu coborsiete, coborsient<br>Conditional: coboriem, cobories, coboriet, coboriem(o)s, yu coboriete, coborient<br>Prev participe: cobort / coboren
coc	&gt;	Infinitive: coce<br>Present: coco, cocs, coct, cocm(o)s, yu coct(e), coce(nt)<br>Preterit: cocim, coc(i)st(a), cocit, cocam, cocat, coceer<br>Future tid: cocsiem, cocsies, cocsiet, cocsiem(o)s, yu cocsiete, cocsient<br>Conditional: cociem, cocies, cociet, cociem(o)s, yu cociete, cocient<br>Prev participe: coct / cocen
cocaine	&gt;	Infinitive: cocaine<br>Present: io cocaine, cocaines, cocainet, cocainems, yu cocainet(e), cocainent<br>Preterit: cocainim, cocainist(a), cocainit, cocainam, cocainat, cocaineer<br>Future tid: cocainesiem, cocainesies, cocainesiet, cocainesiem(o)s, yu cocainesiete, cocainesient<br>Conditional: cocainiem, cocainies, cocainiet, cocainiem(o)s, yu cocainiete, cocainient<br>Prev participe: cocainet / cocainen
coccole	&gt;	Infinitive: coccole<br>Present: io coccole, coccoles, coccolet, coccolems, yu coccolet(e), coccolent<br>Preterit: coccolim, coccolist(a), coccolit, coccolam, coccolat, coccoleer<br>Future tid: coccolesiem, coccolesies, coccolesiet, coccolesiem(o)s, yu coccolesiete, coccolesient<br>Conditional: coccoliem, coccolies, coccoliet, coccoliem(o)s, yu coccoliete, coccolient<br>Prev participe: coccolet / coccolen
coexist	&gt;	Infinitive: coexiste<br>Present: coexisto, coexists, coexist, coexistm(o)s, yu coexiste, coexiste(nt)<br>Preterit: coexistim, coexist(i)st(a), coexistit, coexistam, coexistat, coexisteer<br>Future tid: coexistsiem, coexistsies, coexistsiet, coexistsiem(o)s, yu coexistsiete, coexistsient<br>Conditional: coexistiem, coexisties, coexistiet, coexistiem(o)s, yu coexistiete, coexistient<br>Prev participe: coexist / coexisten
cofie	&gt;	Infinitive: cofie<br>Present: io cofie, cofies, cofiet, cofiems, yu cofiet(e), cofient<br>Preterit: coficim, cofiest, coficit, cofiam, cofiat, cofier<br>Future tid: cofiesiem, cofiesies, cofiesiet, cofiesiem(o)s, yu cofiesiete, cofiesient<br>Conditional: coficiem, coficies, coficiet, coficiem(o)s, yu coficiete, coficient<br>Prev participe: cofiet / cofien
coincid	&gt;	Infinitive: coincide<br>Present: coincido, coincids, coincidt, coincidm(o)s, yu coincidt(e), coincide(nt)<br>Preterit: coincisim, coincis(i)st(a), coincisit, coincisam, coincisat, coinciseer<br>Future tid: coincidsiem, coincidsies, coincidsiet, coincidsiem(o)s, yu coincidsiete, coincidsient<br>Conditional: coincidiem, coincidies, coincidiet, coincidiem(o)s, yu coincidiete, coincidient<br>Prev participe: coincis / coinciden
collab	&gt;	Infinitive: collabe<br>Present: collabo, collaps, collapt, collabm(o)s, yu collapt(e), collabe(nt)<br>Preterit: colliebim, collieb(i)st(a), colliebit, colliebam, colliebat, colliebeer<br>Future tid: collapsiem, collapsies, collapsiet, collapsiem(o)s, yu collapsiete, collapsient<br>Conditional: collabiem, collabies, collabiet, collabiem(o)s, yu collabiete, collabient<br>Prev participe: collapt / collaben
collband	&gt;	Infinitive: collbande<br>Present: collbando, collbands, collbandt, collbandm(o)s, yu collbandt(e), collbande(nt)<br>Preterit: collbiendim, collbiend(i)st(a), collbiendit, collbiendam, collbiendat, collbiendeer<br>Future tid: collbandsiem, collbandsies, collbandsiet, collbandsiem(o)s, yu collbandsiete, collbandsient<br>Conditional: collbandiem, collbandies, collbandiet, collbandiem(o)s, yu collbandiete, collbandient<br>Prev participe: collbans / collbanden
colleg	&gt;	Infinitive: college<br>Present: collego, collecs, collect, collegm(o)s, yu collect(e), college(nt)<br>Preterit: collegim, colleg(i)st(a), collegit, collegam, collegat, collegeer<br>Future tid: collecsiem, collecsies, collecsiet, collecsiem(o)s, yu collecsiete, collecsient<br>Conditional: collegiem, collegies, collegiet, collegiem(o)s, yu collegiete, collegient<br>Prev participe: collect / collegen
collid	&gt;	Infinitive: collide<br>Present: collido, collids, collidt, collidm(o)s, yu collidt(e), collide(nt)<br>Preterit: collisim, collis(i)st(a), collisit, collisam, collisat, colliseer<br>Future tid: collidsiem, collidsies, collidsiet, collidsiem(o)s, yu collidsiete, collidsient<br>Conditional: collidiem, collidies, collidiet, collidiem(o)s, yu collidiete, collidient<br>Prev participe: collis / colliden
comap	&gt;	Infinitive: comape<br>Present: comapo, comaps, comapt, comapm(o)s, yu comapt(e), comape(nt)<br>Preterit: comiepim, comiep(i)st(a), comiepit, comiepam, comiepat, comiepeer<br>Future tid: comapsiem, comapsies, comapsiet, comapsiem(o)s, yu comapsiete, comapsient<br>Conditional: comapiem, comapies, comapiet, comapiem(o)s, yu comapiete, comapient<br>Prev participe: comapt / comapen
combat	&gt;	Infinitive: combate<br>Present: combato, combats, combat, combatm(o)s, yu combate, combate(nt)<br>Preterit: combietim, combiet(i)st(a), combietit, combietam, combietat, combieteer<br>Future tid: combatsiem, combatsies, combatsiet, combatsiem(o)s, yu combatsiete, combatsient<br>Conditional: combatiem, combaties, combatiet, combatiem(o)s, yu combatiete, combatient<br>Prev participe: combat / combaten
combine	&gt;	Infinitive: combine<br>Present: io combine, combines, combinet, combinems, yu combinet(e), combinent<br>Preterit: combinim, combinist(a), combinit, combinam, combinat, combineer<br>Future tid: combinesiem, combinesies, combinesiet, combinesiem(o)s, yu combinesiete, combinesient<br>Conditional: combiniem, combinies, combiniet, combiniem(o)s, yu combiniete, combinient<br>Prev participe: combinet / combinen
comfortable	&gt;	Infinitive: comfortable<br>Present: io comfortable, comfortables, comfortablet, comfortablems, yu comfortablet(e), comfortablent<br>Preterit: comfortablim, comfortablist(a), comfortablit, comfortablam, comfortablat, comfortableer<br>Future tid: comfortablesiem, comfortablesies, comfortablesiet, comfortablesiem(o)s, yu comfortablesiete, comfortablesient<br>Conditional: comfortabliem, comfortablies, comfortabliet, comfortabliem(o)s, yu comfortabliete, comfortablient<br>Prev participe: comfortablet / comfortablen
comglauwer	&gt;	Infinitive: comglauwer<br>Present: io comglauwer, comglauwers, comglauwert, comglauwerms, yu comglauwert, comglauwernt<br>Preterit: comglieuwrim, comglieuwrist, comglieuwrit, comglieuw(e)ram, comglieuw(e)rat, comglieuw(e)reer<br>Future tid: comglauwersiem, comglauwersies, comglauwersiet, comglauwersiem(o)s, yu comglauwersiete, comglauwersient<br>Conditional: comglauweriem, comglauweries, comglauweriet, comglauweriem(o)s, yu comglauweriete, comglauwerient<br>Prev participe: comglauwert / comglauwern
comgwiv	&gt;	Infinitive: comgwive<br>Present: comgwivo, comgwivs, comgwivt, comgwivm(o)s, yu comgwivt(e), comgwive(nt)<br>Preterit: comgwivim, comgwiv(i)st(a), comgwivit, comgwivam, comgwivat, comgwiveer<br>Future tid: comgwivsiem, comgwivsies, comgwivsiet, comgwivsiem(o)s, yu comgwivsiete, comgwivsient<br>Conditional: comgwiviem, comgwivies, comgwiviet, comgwiviem(o)s, yu comgwiviete, comgwivient<br>Prev participe: comgwiwt / comgwiven
comgwiven	&gt;	Infinitive: comgwivnes<br>Present: comgwivno, comgwivens, comgwivent, comgwivnm(o)s, yu comgwivent(e), comgwivne(nt)<br>Preterit: comgwivim, comgwiv(i)st(a), comgwivit, comgwivam, comgwivat, comgwiveer<br>Future tid: comgwivensiem, comgwivensies, comgwivensiet, comgwivensiem(o)s, yu comgwivensiete, comgwivensient<br>Conditional: comgwivniem, comgwivnies, comgwivniet, comgwivniem(o)s, yu comgwivniete, comgwivnient<br>Prev participe: comgwivt / comgwiven
comitee	&gt;	Infinitive: comitee<br>Present: io comitee, comitees, comiteet, comiteems, yu comiteet(e), comiteent<br>Preterit: comiteim, comiteist(a), comiteit, comiteam, comiteat, comiteeer<br>Future tid: comiteesiem, comiteesies, comiteesiet, comiteesiem(o)s, yu comiteesiete, comiteesient<br>Conditional: comiteiem, comiteies, comiteiet, comiteiem(o)s, yu comiteiete, comiteient<br>Prev participe: comiteet / comiteen
commente	&gt;	Infinitive: commente<br>Present: io commente, commentes, commentet, commentems, yu commentet(e), commentent<br>Preterit: commentim, commentist(a), commentit, commentam, commentat, commenteer<br>Future tid: commentesiem, commentesies, commentesiet, commentesiem(o)s, yu commentesiete, commentesient<br>Conditional: commentiem, commenties, commentiet, commentiem(o)s, yu commentiete, commentient<br>Prev participe: commentet / commenten
committ	&gt;	Infinitive: committe<br>Present: committo, committs, committ, committm(o)s, yu committe, committe(nt)<br>Preterit: commissim, commiss(i)st(a), commissit, commissam, commissat, commisseer<br>Future tid: committsiem, committsies, committsiet, committsiem(o)s, yu committsiete, committsient<br>Conditional: committiem, committies, committiet, committiem(o)s, yu committiete, committient<br>Prev participe: commiss / committen
commov	&gt;	Infinitive: commove<br>Present: commovo, commovs, commovt, commovm(o)s, yu commovt(e), commove(nt)<br>Preterit: commovim, commov(i)st(a), commovit, commovam, commovat, commoveer<br>Future tid: commovsiem, commovsies, commovsiet, commovsiem(o)s, yu commovsiete, commovsient<br>Conditional: commoviem, commovies, commoviet, commoviem(o)s, yu commoviete, commovient<br>Prev participe: commot / commoven
communie	&gt;	Infinitive: communie<br>Present: io communie, communies, communiet, communiems, yu communiet(e), communient<br>Preterit: communicim, communiest, communicit, communiam, communiat, communier<br>Future tid: communiesiem, communiesies, communiesiet, communiesiem(o)s, yu communiesiete, communiesient<br>Conditional: communiciem, communicies, communiciet, communiciem(o)s, yu communiciete, communicient<br>Prev participe: communiet / communien
compag	&gt;	Infinitive: compage<br>Present: compago, compacs, compact, compagm(o)s, yu compact(e), compage(nt)<br>Preterit: compiegim, compieg(i)st(a), compiegit, compiegam, compiegat, compiegeer<br>Future tid: compacsiem, compacsies, compacsiet, compacsiem(o)s, yu compacsiete, compacsient<br>Conditional: compagiem, compagies, compagiet, compagiem(o)s, yu compagiete, compagient<br>Prev participe: compact / compagen
compagne	&gt;	Infinitive: compagne<br>Present: io compagne, compagnes, compagnet, compagnems, yu compagnet(e), compagnent<br>Preterit: compagnim, compagnist(a), compagnit, compagnam, compagnat, compagneer<br>Future tid: compagnesiem, compagnesies, compagnesiet, compagnesiem(o)s, yu compagnesiete, compagnesient<br>Conditional: compagniem, compagnies, compagniet, compagniem(o)s, yu compagniete, compagnient<br>Prev participe: compagnet / compagnen
companeg	&gt;	Infinitive: companges<br>Present: compango, compancs, companct, compangm(o)s, yu companct(e), compange(nt)<br>Preterit: compagim, compag(i)st(a), compagit, compagam, compagat, compageer<br>Future tid: compancsiem, compancsies, compancsiet, compancsiem(o)s, yu compancsiete, compancsient<br>Conditional: compangiem, compangies, compangiet, compangiem(o)s, yu compangiete, compangient<br>Prev participe: compact / compagen
compare	&gt;	Infinitive: compare<br>Present: io compare, compares, comparet, comparems, yu comparet(e), comparent<br>Preterit: comparim, comparist(a), comparit, comparam, comparat, compareer<br>Future tid: comparesiem, comparesies, comparesiet, comparesiem(o)s, yu comparesiete, comparesient<br>Conditional: compariem, comparies, compariet, compariem(o)s, yu compariete, comparient<br>Prev participe: comparet / comparen
comparue	&gt;	Infinitive: comparue<br>Present: io comparue, comparues, comparuet, comparuems, yu comparuet(e), comparuent<br>Preterit: comparuim, comparuist(a), comparuit, comparuam, comparuat, comparueer<br>Future tid: comparuesiem, comparuesies, comparuesiet, comparuesiem(o)s, yu comparuesiete, comparuesient<br>Conditional: comparuiem, comparuies, comparuiet, comparuiem(o)s, yu comparuiete, comparuient<br>Prev participe: comparuet / comparuen
compense	&gt;	Infinitive: compense<br>Present: io compense, compenses, compenset, compensems, yu compenset(e), compensent<br>Preterit: compensim, compensist(a), compensit, compensam, compensat, compenseer<br>Future tid: compensesiem, compensesies, compensesiet, compensesiem(o)s, yu compensesiete, compensesient<br>Conditional: compensiem, compensies, compensiet, compensiem(o)s, yu compensiete, compensient<br>Prev participe: compenset / compensen
compile	&gt;	Infinitive: compile<br>Present: io compile, compiles, compilet, compilems, yu compilet(e), compilent<br>Preterit: compilim, compilist(a), compilit, compilam, compilat, compileer<br>Future tid: compilesiem, compilesies, compilesiet, compilesiem(o)s, yu compilesiete, compilesient<br>Conditional: compiliem, compilies, compiliet, compiliem(o)s, yu compiliete, compilient<br>Prev participe: compilet / compilen
complement	&gt;	Infinitive: complemente<br>Present: complemento, complements, complement, complementm(o)s, yu complemente, complemente(nt)<br>Preterit: complementim, complement(i)st(a), complementit, complementam, complementat, complementeer<br>Future tid: complementsiem, complementsies, complementsiet, complementsiem(o)s, yu complementsiete, complementsient<br>Conditional: complementiem, complementies, complementiet, complementiem(o)s, yu complementiete, complementient<br>Prev participe: complement / complementen
complete	&gt;	Infinitive: complete<br>Present: io complete, completes, completet, completems, yu completet(e), completent<br>Preterit: completim, completist(a), completit, completam, completat, completeer<br>Future tid: completesiem, completesies, completesiet, completesiem(o)s, yu completesiete, completesient<br>Conditional: completiem, completies, completiet, completiem(o)s, yu completiete, completient<br>Prev participe: completet / completen
complie	&gt;	Infinitive: complie<br>Present: io complie, complies, compliet, compliems, yu compliet(e), complient<br>Preterit: complicim, compliest, complicit, compliam, compliat, complier<br>Future tid: compliesiem, compliesies, compliesiet, compliesiem(o)s, yu compliesiete, compliesient<br>Conditional: compliciem, complicies, compliciet, compliciem(o)s, yu compliciete, complicient<br>Prev participe: compliet / complien
composen	&gt;	Infinitive: compones<br>Present: compono, compons, compont, componm(o)s, yu compont(e), compone(nt)<br>Preterit: composim, compos(i)st(a), composit, composam, composat, composeer<br>Future tid: componsiem, componsies, componsiet, componsiem(o)s, yu componsiete, componsient<br>Conditional: componiem, componies, componiet, componiem(o)s, yu componiete, componient<br>Prev participe: compost / composen
compost	&gt;	Infinitive: composte<br>Present: composto, composts, compost, compostm(o)s, yu composte, composte(nt)<br>Preterit: compostim, compost(i)st(a), compostit, compostam, compostat, composteer<br>Future tid: compostsiem, compostsies, compostsiet, compostsiem(o)s, yu compostsiete, compostsient<br>Conditional: compostiem, composties, compostiet, compostiem(o)s, yu compostiete, compostient<br>Prev participe: compost / composten
comprehend	&gt;	Infinitive: comprehende<br>Present: comprehendo, comprehends, comprehendt, comprehendm(o)s, yu comprehendt(e), comprehende(nt)<br>Preterit: comprehensim, comprehens(i)st(a), comprehensit, comprehensam, comprehensat, comprehenseer<br>Future tid: comprehendsiem, comprehendsies, comprehendsiet, comprehendsiem(o)s, yu comprehendsiete, comprehendsient<br>Conditional: comprehendiem, comprehendies, comprehendiet, comprehendiem(o)s, yu comprehendiete, comprehendient<br>Prev participe: comprehens / comprehenden
compressem	&gt;	Infinitive: compremes<br>Present: compremo, comprems, compremt, compremm(o)s, yu compremt(e), compreme(nt)<br>Preterit: compressim, compress(i)st(a), compressit, compressam, compressat, compresseer<br>Future tid: compremsiem, compremsies, compremsiet, compremsiem(o)s, yu compremsiete, compremsient<br>Conditional: compremiem, compremies, compremiet, compremiem(o)s, yu compremiete, compremient<br>Prev participe: compresst / compressen
comprined	&gt;	Infinitive: comprindes<br>Present: comprindo, comprinds, comprindt, comprindm(o)s, yu comprindt(e), comprinde(nt)<br>Preterit: comprisim, compris(i)st(a), comprisit, comprisam, comprisat, compriseer<br>Future tid: comprindsiem, comprindsies, comprindsiet, comprindsiem(o)s, yu comprindsiete, comprindsient<br>Conditional: comprindiem, comprindies, comprindiet, comprindiem(o)s, yu comprindiete, comprindient<br>Prev participe: compris / compriden
compromitt	&gt;	Infinitive: compromitte<br>Present: compromitto, compromitts, compromitt, compromittm(o)s, yu compromitte, compromitte(nt)<br>Preterit: compromissim, compromiss(i)st(a), compromissit, compromissam, compromissat, compromisseer<br>Future tid: compromittsiem, compromittsies, compromittsiet, compromittsiem(o)s, yu compromittsiete, compromittsient<br>Conditional: compromittiem, compromitties, compromittiet, compromittiem(o)s, yu compromittiete, compromittient<br>Prev participe: compromiss / compromitten
comsperg	&gt;	Infinitive: comsperge<br>Present: comspergo, comspercs, comsperct, comspergm(o)s, yu comsperct(e), comsperge(nt)<br>Preterit: comspersim, comspers(i)st(a), comspersit, comspersam, comspersat, comsperseer<br>Future tid: comspercsiem, comspercsies, comspercsiet, comspercsiem(o)s, yu comspercsiete, comspercsient<br>Conditional: comspergiem, comspergies, comspergiet, comspergiem(o)s, yu comspergiete, comspergient<br>Prev participe: comspers / comspergen
comsteurd	&gt;	Infinitive: comsturdes<br>Present: comsteurdo, comsteurds, comsteurdt, comsteurdm(o)s, yu comsteurdt(e), comsteurde(nt)<br>Preterit: comsturdim, comsturd(i)st(a), comsturdit, comsturdam, comsturdat, comsturdeer<br>Future tid: comsteurdsiem, comsteurdsies, comsteurdsiet, comsteurdsiem(o)s, yu comsteurdsiete, comsteurdsient<br>Conditional: comsteurdiem, comsteurdies, comsteurdiet, comsteurdiem(o)s, yu comsteurdiete, comsteurdient<br>Prev participe: comsturdt / comsturden
comstrehbh	&gt;	Infinitive: comstrehbhe<br>Present: comstrehbho, comstrehbhs, comstrehbht, comstrehbhm(o)s, yu comstrehbht(e), comstrehbhe(nt)<br>Preterit: comstrohbhim, comstrohbh(i)st(a), comstrohbhit, comstrohbham, comstrohbhat, comstrohbheer<br>Future tid: comstrehbhsiem, comstrehbhsies, comstrehbhsiet, comstrehbhsiem(o)s, yu comstrehbhsiete, comstrehbhsient<br>Conditional: comstrehbhiem, comstrehbhies, comstrehbhiet, comstrehbhiem(o)s, yu comstrehbhiete, comstrehbhient<br>Prev participe: comstrohbht / comstrohbhen
concedd	&gt;	Infinitive: concedde<br>Present: conceddo, concedds, conceddt, conceddm(o)s, yu conceddt(e), concedde(nt)<br>Preterit: concessim, concess(i)st(a), concessit, concessam, concessat, concesseer<br>Future tid: conceddsiem, conceddsies, conceddsiet, conceddsiem(o)s, yu conceddsiete, conceddsient<br>Conditional: conceddiem, conceddies, conceddiet, conceddiem(o)s, yu conceddiete, conceddient<br>Prev participe: concess / concedden
concentre	&gt;	Infinitive: concentre<br>Present: io concentre, concentres, concentret, concentrems, yu concentret(e), concentrent<br>Preterit: concentrim, concentrist(a), concentrit, concentram, concentrat, concentreer<br>Future tid: concentresiem, concentresies, concentresiet, concentresiem(o)s, yu concentresiete, concentresient<br>Conditional: concentriem, concentries, concentriet, concentriem(o)s, yu concentriete, concentrient<br>Prev participe: concentret / concentren
concep	&gt;	Infinitive: concepe<br>Present: concepo, conceps, concept, concepm(o)s, yu concept(e), concepe(nt)<br>Preterit: concepim, concep(i)st(a), concepit, concepam, concepat, concepeer<br>Future tid: concepsiem, concepsies, concepsiet, concepsiem(o)s, yu concepsiete, concepsient<br>Conditional: concepiem, concepies, concepiet, concepiem(o)s, yu concepiete, concepient<br>Prev participe: concept / concepen
concern	&gt;	Infinitive: concerne<br>Present: concerno, concerns, concernt, concernm(o)s, yu concernt(e), concerne(nt)<br>Preterit: concernim, concern(i)st(a), concernit, concernam, concernat, concerneer<br>Future tid: concernsiem, concernsies, concernsiet, concernsiem(o)s, yu concernsiete, concernsient<br>Conditional: concerniem, concernies, concerniet, concerniem(o)s, yu concerniete, concernient<br>Prev participe: concernt / concernen
concilye	&gt;	Infinitive: concilye<br>Present: io concilye, concilyes, concilyet, concilyems, yu concilyet(e), concilyent<br>Preterit: concilyim, concilyist(a), concilyit, concilyam, concilyat, concilyeer<br>Future tid: concilyesiem, concilyesies, concilyesiet, concilyesiem(o)s, yu concilyesiete, concilyesient<br>Conditional: concilyiem, concilyies, concilyiet, concilyiem(o)s, yu concilyiete, concilyient<br>Prev participe: concilyet / concilyen
conclud	&gt;	Infinitive: conclude<br>Present: concludo, concluds, concludt, concludm(o)s, yu concludt(e), conclude(nt)<br>Preterit: conclusim, conclus(i)st(a), conclusit, conclusam, conclusat, concluseer<br>Future tid: concludsiem, concludsies, concludsiet, concludsiem(o)s, yu concludsiete, concludsient<br>Conditional: concludiem, concludies, concludiet, concludiem(o)s, yu concludiete, concludient<br>Prev participe: conclus / concluden
concors	&gt;	Infinitive: concorse<br>Present: concorso, concors, concorst, concorsm(o)s, yu concorst(e), concorse(nt)<br>Preterit: concorsim, concors(i)st(a), concorsit, concorsam, concorsat, concorseer<br>Future tid: siem concorse, sies concorse, siet concorse, siem(o)s concorse, yu siete concorse, sient concorse<br>Conditional: concorsiem, concorsies, concorsiet, concorsiem(o)s, yu concorsiete, concorsient<br>Prev participe: concorst / concorsen
concreteih	&gt;	Infinitive: concretihes<br>Present: concreteihm, concreteihs, concreteiht, concreteihm(o)s, yu concreteiht(e), concreteihnt<br>Preterit: concretihsim, concretihst(a), concretihsit, concretihsam, concretihsat, concretihr<br>Future tid: concreteihsiem, concreteihsies, concreteihsiet, concreteihsiem(o)s, yu concreteihsiete, concreteihsient<br>Conditional: concreteihiem, concreteihies, concreteihiet, concreteihiem(o)s, yu concreteihiete, concreteihient<br>Prev participe: concretiht / concretihn
concubin	&gt;	Infinitive: concubine<br>Present: concubino, concubins, concubint, concubinm(o)s, yu concubint(e), concubine(nt)<br>Preterit: concubinim, concubin(i)st(a), concubinit, concubinam, concubinat, concubineer<br>Future tid: concubinsiem, concubinsies, concubinsiet, concubinsiem(o)s, yu concubinsiete, concubinsient<br>Conditional: concubiniem, concubinies, concubiniet, concubiniem(o)s, yu concubiniete, concubinient<br>Prev participe: concubint / concubinen
condire	&gt;	Infinitive: condire<br>Present: io condire, condires, condiret, condirems, yu condiret(e), condirent<br>Preterit: condirim, condirist(a), condirit, condiram, condirat, condireer<br>Future tid: condiresiem, condiresies, condiresiet, condiresiem(o)s, yu condiresiete, condiresient<br>Conditional: condiriem, condiries, condiriet, condiriem(o)s, yu condiriete, condirient<br>Prev participe: condiret / condiren
confer	&gt;	Infinitive: confere<br>Present: confero, confers, confert, conferm(o)s, yu confert(e), confere(nt)<br>Preterit: conferim, confer(i)st(a), conferit, conferam, conferat, confereer<br>Future tid: confersiem, confersies, confersiet, confersiem(o)s, yu confersiete, confersient<br>Conditional: conferiem, conferies, conferiet, conferiem(o)s, yu conferiete, conferient<br>Prev participe: confert / conferen
confett	&gt;	Infinitive: confette<br>Present: confetto, confetts, confett, confettm(o)s, yu confette, confette(nt)<br>Preterit: confessim, confess(i)st(a), confessit, confessam, confessat, confesseer<br>Future tid: confettsiem, confettsies, confettsiet, confettsiem(o)s, yu confettsiete, confettsient<br>Conditional: confettiem, confetties, confettiet, confettiem(o)s, yu confettiete, confettient<br>Prev participe: confess / confetten
confide	&gt;	Infinitive: confide<br>Present: io confide, confides, confidet, confidems, yu confidet(e), confident<br>Preterit: confidim, confidist(a), confidit, confidam, confidat, confideer<br>Future tid: confidesiem, confidesies, confidesiet, confidesiem(o)s, yu confidesiete, confidesient<br>Conditional: confidiem, confidies, confidiet, confidiem(o)s, yu confidiete, confidient<br>Prev participe: confidet / confiden
configure	&gt;	Infinitive: configure<br>Present: io configure, configures, configuret, configurems, yu configuret(e), configurent<br>Preterit: configurim, configurist(a), configurit, configuram, configurat, configureer<br>Future tid: configuresiem, configuresies, configuresiet, configuresiem(o)s, yu configuresiete, configuresient<br>Conditional: configuriem, configuries, configuriet, configuriem(o)s, yu configuriete, configurient<br>Prev participe: configuret / configuren
confine	&gt;	Infinitive: confine<br>Present: io confine, confines, confinet, confinems, yu confinet(e), confinent<br>Preterit: confinim, confinist(a), confinit, confinam, confinat, confineer<br>Future tid: confinesiem, confinesies, confinesiet, confinesiem(o)s, yu confinesiete, confinesient<br>Conditional: confiniem, confinies, confiniet, confiniem(o)s, yu confiniete, confinient<br>Prev participe: confinet / confinen
confirme	&gt;	Infinitive: confirme<br>Present: io confirme, confirmes, confirmet, confirmems, yu confirmet(e), confirment<br>Preterit: confirmim, confirmist(a), confirmit, confirmam, confirmat, confirmeer<br>Future tid: confirmesiem, confirmesies, confirmesiet, confirmesiem(o)s, yu confirmesiete, confirmesient<br>Conditional: confirmiem, confirmies, confirmiet, confirmiem(o)s, yu confirmiete, confirmient<br>Prev participe: confirmet / confirmen
confronte	&gt;	Infinitive: confronte<br>Present: io confronte, confrontes, confrontet, confrontems, yu confrontet(e), confrontent<br>Preterit: confrontim, confrontist(a), confrontit, confrontam, confrontat, confronteer<br>Future tid: confrontesiem, confrontesies, confrontesiet, confrontesiem(o)s, yu confrontesiete, confrontesient<br>Conditional: confrontiem, confronties, confrontiet, confrontiem(o)s, yu confrontiete, confrontient<br>Prev participe: confrontet / confronten
confuned	&gt;	Infinitive: confundes<br>Present: confundo, confunds, confundt, confundm(o)s, yu confundt(e), confunde(nt)<br>Preterit: confusim, confus(i)st(a), confusit, confusam, confusat, confuseer<br>Future tid: confundsiem, confundsies, confundsiet, confundsiem(o)s, yu confundsiete, confundsient<br>Conditional: confundiem, confundies, confundiet, confundiem(o)s, yu confundiete, confundient<br>Prev participe: confus / confuden
conjuge	&gt;	Infinitive: conjuge<br>Present: io conjuge, conjuges, conjuget, conjugems, yu conjuget(e), conjugent<br>Preterit: conjugim, conjugist(a), conjugit, conjugeam, conjugeat, conjugeer<br>Future tid: conjugesiem, conjugesies, conjugesiet, conjugesiem(o)s, yu conjugesiete, conjugesient<br>Conditional: conjugiem, conjugies, conjugiet, conjugiem(o)s, yu conjugiete, conjugient<br>Prev participe: conjuget / conjugen
connaiss	&gt;	Infinitive: connaisse<br>Present: connaisso, connaiss, connaisst, connaissm(o)s, yu connaisst(e), connaisse(nt)<br>Preterit: connaissim, connaiss(i)st(a), connaissit, connaissam, connaissat, connaisseer<br>Future tid: siem connaisse, sies connaisse, siet connaisse, siem(o)s connaisse, yu siete connaisse, sient connaisse<br>Conditional: connaissiem, connaissies, connaissiet, connaissiem(o)s, yu connaissiete, connaissient<br>Prev participe: connaisst / connaissen
connect	&gt;	Infinitive: connecte<br>Present: connecto, connects, connect, connectm(o)s, yu connecte, connecte(nt)<br>Preterit: connexim, connex(i)st(a), connexit, connexam, connexat, connexeer<br>Future tid: connectsiem, connectsies, connectsiet, connectsiem(o)s, yu connectsiete, connectsient<br>Conditional: connectiem, connecties, connectiet, connectiem(o)s, yu connectiete, connectient<br>Prev participe: connex / connecten
connive	&gt;	Infinitive: connive<br>Present: io connive, connives, connivet, connivems, yu connivet(e), connivent<br>Preterit: connivim, connivist(a), connivit, connivam, connivat, conniveer<br>Future tid: connivesiem, connivesies, connivesiet, connivesiem(o)s, yu connivesiete, connivesient<br>Conditional: conniviem, connivies, conniviet, conniviem(o)s, yu conniviete, connivient<br>Prev participe: connivet / conniven
conscie	&gt;	Infinitive: conscie<br>Present: io conscie, conscies, consciet, consciems, yu consciet(e), conscient<br>Preterit: conscicim, consciest, conscicit, consciam, consciat, conscier<br>Future tid: consciesiem, consciesies, consciesiet, consciesiem(o)s, yu consciesiete, consciesient<br>Conditional: consciciem, conscicies, consciciet, consciciem(o)s, yu consciciete, conscicient<br>Prev participe: consciet / conscien
conscience	&gt;	Infinitive: conscience<br>Present: io conscience, consciences, consciencet, consciencems, yu consciencet(e), consciencent<br>Preterit: consciencim, consciencist(a), consciencit, conscienceam, conscienceat, conscienceer<br>Future tid: consciencesiem, consciencesies, consciencesiet, consciencesiem(o)s, yu consciencesiete, consciencesient<br>Conditional: conscienciem, consciencies, conscienciet, conscienciem(o)s, yu conscienciete, consciencient<br>Prev participe: consciencet / consciencen
consecre	&gt;	Infinitive: consecre<br>Present: io consecre, consecres, consecret, consecrems, yu consecret(e), consecrent<br>Preterit: consecrim, consecrist(a), consecrit, consecram, consecrat, consecreer<br>Future tid: consecresiem, consecresies, consecresiet, consecresiem(o)s, yu consecresiete, consecresient<br>Conditional: consecriem, consecries, consecriet, consecriem(o)s, yu consecriete, consecrient<br>Prev participe: consecret / consecren
consent	&gt;	Infinitive: consente<br>Present: consento, consents, consent, consentm(o)s, yu consente, consente(nt)<br>Preterit: consentim, consent(i)st(a), consentit, consentam, consentat, consenteer<br>Future tid: consentsiem, consentsies, consentsiet, consentsiem(o)s, yu consentsiete, consentsient<br>Conditional: consentiem, consenties, consentiet, consentiem(o)s, yu consentiete, consentient<br>Prev participe: consent / consenten
consequence	&gt;	Infinitive: consequence<br>Present: io consequence, consequences, consequencet, consequencems, yu consequencet(e), consequencent<br>Preterit: consequencim, consequencist(a), consequencit, consequenceam, consequenceat, consequenceer<br>Future tid: consequencesiem, consequencesies, consequencesiet, consequencesiem(o)s, yu consequencesiete, consequencesient<br>Conditional: consequenciem, consequencies, consequenciet, consequenciem(o)s, yu consequenciete, consequencient<br>Prev participe: consequencet / consequencen
considere	&gt;	Infinitive: considere<br>Present: io considere, consideres, consideret, considerems, yu consideret(e), considerent<br>Preterit: considerim, considerist(a), considerit, consideram, considerat, considereer<br>Future tid: consideresiem, consideresies, consideresiet, consideresiem(o)s, yu consideresiete, consideresient<br>Conditional: consideriem, consideries, consideriet, consideriem(o)s, yu consideriete, considerient<br>Prev participe: consideret / consideren
consist	&gt;	Infinitive: consiste<br>Present: consisto, consists, consist, consistm(o)s, yu consiste, consiste(nt)<br>Preterit: consistim, consist(i)st(a), consistit, consistam, consistat, consisteer<br>Future tid: consistsiem, consistsies, consistsiet, consistsiem(o)s, yu consistsiete, consistsient<br>Conditional: consistiem, consisties, consistiet, consistiem(o)s, yu consistiete, consistient<br>Prev participe: consist / consisten
console	&gt;	Infinitive: console<br>Present: io console, consoles, consolet, consolems, yu consolet(e), consolent<br>Preterit: consolim, consolist(a), consolit, consolam, consolat, consoleer<br>Future tid: consolesiem, consolesies, consolesiet, consolesiem(o)s, yu consolesiete, consolesient<br>Conditional: consoliem, consolies, consoliet, consoliem(o)s, yu consoliete, consolient<br>Prev participe: consolet / consolen
consolide	&gt;	Infinitive: consolide<br>Present: io consolide, consolides, consolidet, consolidems, yu consolidet(e), consolident<br>Preterit: consolidim, consolidist(a), consolidit, consolidam, consolidat, consolideer<br>Future tid: consolidesiem, consolidesies, consolidesiet, consolidesiem(o)s, yu consolidesiete, consolidesient<br>Conditional: consolidiem, consolidies, consolidiet, consolidiem(o)s, yu consolidiete, consolidient<br>Prev participe: consolidet / consoliden
conspue	&gt;	Infinitive: conspue<br>Present: io conspue, conspues, conspuet, conspuems, yu conspuet(e), conspuent<br>Preterit: conspuim, conspuist(a), conspuit, conspuam, conspuat, conspueer<br>Future tid: conspuesiem, conspuesies, conspuesiet, conspuesiem(o)s, yu conspuesiete, conspuesient<br>Conditional: conspuiem, conspuies, conspuiet, conspuiem(o)s, yu conspuiete, conspuient<br>Prev participe: conspuet / conspuen
constate	&gt;	Infinitive: constate<br>Present: io constate, constates, constatet, constatems, yu constatet(e), constatent<br>Preterit: constatim, constatist(a), constatit, constatam, constatat, constateer<br>Future tid: constatesiem, constatesies, constatesiet, constatesiem(o)s, yu constatesiete, constatesient<br>Conditional: constatiem, constaties, constatiet, constatiem(o)s, yu constatiete, constatient<br>Prev participe: constatet / constaten
construg	&gt;	Infinitive: construge<br>Present: construgo, construcs, construct, construgm(o)s, yu construct(e), construge(nt)<br>Preterit: construgim, construg(i)st(a), construgit, construgam, construgat, construgeer<br>Future tid: construcsiem, construcsies, construcsiet, construcsiem(o)s, yu construcsiete, construcsient<br>Conditional: construgiem, construgies, construgiet, construgiem(o)s, yu construgiete, construgient<br>Prev participe: construct / construgen
consulte	&gt;	Infinitive: consulte<br>Present: io consulte, consultes, consultet, consultems, yu consultet(e), consultent<br>Preterit: consultim, consultist(a), consultit, consultam, consultat, consulteer<br>Future tid: consultesiem, consultesies, consultesiet, consultesiem(o)s, yu consultesiete, consultesient<br>Conditional: consultiem, consulties, consultiet, consultiem(o)s, yu consultiete, consultient<br>Prev participe: consultet / consulten
container	&gt;	Infinitive: containres<br>Present: containro, containrs, containrt, containrm(o)s, yu containrt(e), containre(nt)<br>Preterit: contairim, contair(i)st(a), contairit, contairam, contairat, contaireer<br>Future tid: containrsiem, containrsies, containrsiet, containrsiem(o)s, yu containrsiete, containrsient<br>Conditional: containriem, containries, containriet, containriem(o)s, yu containriete, containrient<br>Prev participe: contairt / contairen
contamine	&gt;	Infinitive: contamine<br>Present: io contamine, contamines, contaminet, contaminems, yu contaminet(e), contaminent<br>Preterit: contaminim, contaminist(a), contaminit, contaminam, contaminat, contamineer<br>Future tid: contaminesiem, contaminesies, contaminesiet, contaminesiem(o)s, yu contaminesiete, contaminesient<br>Conditional: contaminiem, contaminies, contaminiet, contaminiem(o)s, yu contaminiete, contaminient<br>Prev participe: contaminet / contaminen
contaneg	&gt;	Infinitive: contanges<br>Present: contango, contancs, contanct, contangm(o)s, yu contanct(e), contange(nt)<br>Preterit: contagim, contag(i)st(a), contagit, contagam, contagat, contageer<br>Future tid: contancsiem, contancsies, contancsiet, contancsiem(o)s, yu contancsiete, contancsient<br>Conditional: contangiem, contangies, contangiet, contangiem(o)s, yu contangiete, contangient<br>Prev participe: contact / contagen
conte	&gt;	Infinitive: conte<br>Present: io conte, contes, contet, contems, yu contet(e), content<br>Preterit: contim, contist(a), contit, contam, contat, conteer<br>Future tid: contesiem, contesies, contesiet, contesiem(o)s, yu contesiete, contesient<br>Conditional: contiem, conties, contiet, contiem(o)s, yu contiete, contient<br>Prev participe: contet / conten
contemple	&gt;	Infinitive: contemple<br>Present: io contemple, contemples, contemplet, contemplems, yu contemplet(e), contemplent<br>Preterit: contemplim, contemplist(a), contemplit, contemplam, contemplat, contempleer<br>Future tid: contemplesiem, contemplesies, contemplesiet, contemplesiem(o)s, yu contemplesiete, contemplesient<br>Conditional: contempliem, contemplies, contempliet, contempliem(o)s, yu contempliete, contemplient<br>Prev participe: contemplet / contemplen
contente	&gt;	Infinitive: contente<br>Present: io contente, contentes, contentet, contentems, yu contentet(e), contentent<br>Preterit: contentim, contentist(a), contentit, contentam, contentat, contenteer<br>Future tid: contentesiem, contentesies, contentesiet, contentesiem(o)s, yu contentesiete, contentesient<br>Conditional: contentiem, contenties, contentiet, contentiem(o)s, yu contentiete, contentient<br>Prev participe: contentet / contenten
conteste	&gt;	Infinitive: conteste<br>Present: io conteste, contestes, contestet, contestems, yu contestet(e), contestent<br>Preterit: contestim, contestist(a), contestit, contestam, contestat, contesteer<br>Future tid: contestesiem, contestesies, contestesiet, contestesiem(o)s, yu contestesiete, contestesient<br>Conditional: contestiem, contesties, contestiet, contestiem(o)s, yu contestiete, contestient<br>Prev participe: contestet / contesten
continent	&gt;	Infinitive: continente<br>Present: continento, continents, continent, continentm(o)s, yu continente, continente(nt)<br>Preterit: continentim, continent(i)st(a), continentit, continentam, continentat, continenteer<br>Future tid: continentsiem, continentsies, continentsiet, continentsiem(o)s, yu continentsiete, continentsient<br>Conditional: continentiem, continenties, continentiet, continentiem(o)s, yu continentiete, continentient<br>Prev participe: continent / continenten
continue	&gt;	Infinitive: continue<br>Present: io continue, continues, continuet, continuems, yu continuet(e), continuent<br>Preterit: continuim, continuist(a), continuit, continuam, continuat, continueer<br>Future tid: continuesiem, continuesies, continuesiet, continuesiem(o)s, yu continuesiete, continuesient<br>Conditional: continuiem, continuies, continuiet, continuiem(o)s, yu continuiete, continuient<br>Prev participe: continuet / continuen
contrabalance	&gt;	Infinitive: contrabalance<br>Present: io contrabalance, contrabalances, contrabalancet, contrabalancems, yu contrabalancet(e), contrabalancent<br>Preterit: contrabalancim, contrabalancist(a), contrabalancit, contrabalanceam, contrabalanceat, contrabalanceer<br>Future tid: contrabalancesiem, contrabalancesies, contrabalancesiet, contrabalancesiem(o)s, yu contrabalancesiete, contrabalancesient<br>Conditional: contrabalanciem, contrabalancies, contrabalanciet, contrabalanciem(o)s, yu contrabalanciete, contrabalancient<br>Prev participe: contrabalancet / contrabalancen
contradic	&gt;	Infinitive: contradice<br>Present: contradico, contradics, contradict, contradicm(o)s, yu contradict(e), contradice(nt)<br>Preterit: contriedicim, contriedic(i)st(a), contriedicit, contriedicam, contriedicat, contriediceer<br>Future tid: contradicsiem, contradicsies, contradicsiet, contradicsiem(o)s, yu contradicsiete, contradicsient<br>Conditional: contradiciem, contradicies, contradiciet, contradiciem(o)s, yu contradiciete, contradicient<br>Prev participe: contradict / contradicen
contrafac	&gt;	Infinitive: contraface<br>Present: contrafaco, contrafacs, contrafact, contrafacm(o)s, yu contrafact(e), contraface(nt)<br>Preterit: contrafiecim, contrafiec(i)st(a), contrafiecit, contrafiecam, contrafiecat, contrafieceer<br>Future tid: contrafacsiem, contrafacsies, contrafacsiet, contrafacsiem(o)s, yu contrafacsiete, contrafacsient<br>Conditional: contrafaciem, contrafacies, contrafaciet, contrafaciem(o)s, yu contrafaciete, contrafacient<br>Prev participe: contrafact / contrafacen
contrakneigv	&gt;	Infinitive: contraknigves<br>Present: contrakneigvo, contrakneigvs, contrakneigvt, contrakneigvm(o)s, yu contrakneigvt(e), contrakneigve(nt)<br>Preterit: contraknigvim, contraknigv(i)st(a), contraknigvit, contraknigvam, contraknigvat, contraknigveer<br>Future tid: contrakneigvsiem, contrakneigvsies, contrakneigvsiet, contrakneigvsiem(o)s, yu contrakneigvsiete, contrakneigvsient<br>Conditional: contrakneigviem, contrakneigvies, contrakneigviet, contrakneigviem(o)s, yu contrakneigviete, contrakneigvient<br>Prev participe: contraknigvt / contraknigven
contrarietat	&gt;	Infinitive: contrarietate<br>Present: contrarietato, contrarietats, contrarietat, contrarietatm(o)s, yu contrarietate, contrarietate(nt)<br>Preterit: contrarietietim, contrarietiet(i)st(a), contrarietietit, contrarietietam, contrarietietat, contrarietieteer<br>Future tid: contrarietatsiem, contrarietatsies, contrarietatsiet, contrarietatsiem(o)s, yu contrarietatsiete, contrarietatsient<br>Conditional: contrarietatiem, contrarietaties, contrarietatiet, contrarietatiem(o)s, yu contrarietatiete, contrarietatient<br>Prev participe: contrarietat / contrarietaten
contraste	&gt;	Infinitive: contraste<br>Present: io contraste, contrastes, contrastet, contrastems, yu contrastet(e), contrastent<br>Preterit: contrastim, contrastist(a), contrastit, contrastam, contrastat, contrasteer<br>Future tid: contrastesiem, contrastesies, contrastesiet, contrastesiem(o)s, yu contrastesiete, contrastesient<br>Conditional: contrastiem, contrasties, contrastiet, contrastiem(o)s, yu contrastiete, contrastient<br>Prev participe: contrastet / contrasten
contrattaque	&gt;	Infinitive: contrattaque<br>Present: io contrattaque, contrattaques, contrattaquet, contrattaquems, yu contrattaquet(e), contrattaquent<br>Preterit: contrattaquim, contrattaquist(a), contrattaquit, contrattaquam, contrattaquat, contrattaqueer<br>Future tid: contrattaquesiem, contrattaquesies, contrattaquesiet, contrattaquesiem(o)s, yu contrattaquesiete, contrattaquesient<br>Conditional: contrattaquiem, contrattaquies, contrattaquiet, contrattaquiem(o)s, yu contrattaquiete, contrattaquient<br>Prev participe: contrattaquet / contrattaquen
contraven	&gt;	Infinitive: contravene<br>Present: contraveno, contravens, contravent, contravenm(o)s, yu contravent(e), contravene(nt)<br>Preterit: contrievenim, contrieven(i)st(a), contrievenit, contrievenam, contrievenat, contrieveneer<br>Future tid: contravensiem, contravensies, contravensiet, contravensiem(o)s, yu contravensiete, contravensient<br>Conditional: contraveniem, contravenies, contraveniet, contraveniem(o)s, yu contraveniete, contravenient<br>Prev participe: contravent / contravenen
contre	&gt;	Infinitive: contre<br>Present: io contre, contres, contret, contrems, yu contret(e), contrent<br>Preterit: contrim, contrist(a), contrit, contram, contrat, contreer<br>Future tid: contresiem, contresies, contresiet, contresiem(o)s, yu contresiete, contresient<br>Conditional: contriem, contries, contriet, contriem(o)s, yu contriete, contrient<br>Prev participe: contret / contren
contribue	&gt;	Infinitive: contribue<br>Present: io contribue, contribues, contribuet, contribuems, yu contribuet(e), contribuent<br>Preterit: contribuim, contribuist(a), contribuit, contribuam, contribuat, contribueer<br>Future tid: contribuesiem, contribuesies, contribuesiet, contribuesiem(o)s, yu contribuesiete, contribuesient<br>Conditional: contribuiem, contribuies, contribuiet, contribuiem(o)s, yu contribuiete, contribuient<br>Prev participe: contribuet / contribuen
control	&gt;	Infinitive: controle<br>Present: controlo, controls, controlt, controlm(o)s, yu controlt(e), controle(nt)<br>Preterit: controlim, control(i)st(a), controlit, controlam, controlat, controleer<br>Future tid: controlsiem, controlsies, controlsiet, controlsiem(o)s, yu controlsiete, controlsient<br>Conditional: controliem, controlies, controliet, controliem(o)s, yu controliete, controlient<br>Prev participe: controlt / controlen
contuned	&gt;	Infinitive: contundes<br>Present: contundo, contunds, contundt, contundm(o)s, yu contundt(e), contunde(nt)<br>Preterit: contusim, contus(i)st(a), contusit, contusam, contusat, contuseer<br>Future tid: contundsiem, contundsies, contundsiet, contundsiem(o)s, yu contundsiete, contundsient<br>Conditional: contundiem, contundies, contundiet, contundiem(o)s, yu contundiete, contundient<br>Prev participe: contus / contuden
converg	&gt;	Infinitive: converge<br>Present: convergo, convercs, converct, convergm(o)s, yu converct(e), converge(nt)<br>Preterit: conversim, convers(i)st(a), conversit, conversam, conversat, converseer<br>Future tid: convercsiem, convercsies, convercsiet, convercsiem(o)s, yu convercsiete, convercsient<br>Conditional: convergiem, convergies, convergiet, convergiem(o)s, yu convergiete, convergient<br>Prev participe: convers / convergen
convert	&gt;	Infinitive: converte<br>Present: converto, converts, convert, convertm(o)s, yu converte, converte(nt)<br>Preterit: conversim, convers(i)st(a), conversit, conversam, conversat, converseer<br>Future tid: convertsiem, convertsies, convertsiet, convertsiem(o)s, yu convertsiete, convertsient<br>Conditional: convertiem, converties, convertiet, convertiem(o)s, yu convertiete, convertient<br>Prev participe: convers / converten
convinec	&gt;	Infinitive: convinces<br>Present: convinco, convincs, convinct, convincm(o)s, yu convinct(e), convince(nt)<br>Preterit: convicim, convic(i)st(a), convicit, convicam, convicat, conviceer<br>Future tid: convincsiem, convincsies, convincsiet, convincsiem(o)s, yu convincsiete, convincsient<br>Conditional: convinciem, convincies, convinciet, convinciem(o)s, yu convinciete, convincient<br>Prev participe: convict / convicen
convoque	&gt;	Infinitive: convoque<br>Present: io convoque, convoques, convoquet, convoquems, yu convoquet(e), convoquent<br>Preterit: convoquim, convoquist(a), convoquit, convoquam, convoquat, convoqueer<br>Future tid: convoquesiem, convoquesies, convoquesiet, convoquesiem(o)s, yu convoquesiete, convoquesient<br>Conditional: convoquiem, convoquies, convoquiet, convoquiem(o)s, yu convoquiete, convoquient<br>Prev participe: convoquet / convoquen
convulg	&gt;	Infinitive: convulge<br>Present: convulgo, convulcs, convulct, convulgm(o)s, yu convulct(e), convulge(nt)<br>Preterit: convulsim, convuls(i)st(a), convulsit, convulsam, convulsat, convulseer<br>Future tid: convulcsiem, convulcsies, convulcsiet, convulcsiem(o)s, yu convulcsiete, convulcsient<br>Conditional: convulgiem, convulgies, convulgiet, convulgiem(o)s, yu convulgiete, convulgient<br>Prev participe: convuls / convulgen
cooperative	&gt;	Infinitive: cooperative<br>Present: io cooperative, cooperatives, cooperativet, cooperativems, yu cooperativet(e), cooperativent<br>Preterit: cooperativim, cooperativist(a), cooperativit, cooperativam, cooperativat, cooperativeer<br>Future tid: cooperativesiem, cooperativesies, cooperativesiet, cooperativesiem(o)s, yu cooperativesiete, cooperativesient<br>Conditional: cooperativiem, cooperativies, cooperativiet, cooperativiem(o)s, yu cooperativiete, cooperativient<br>Prev participe: cooperativet / cooperativen
copie	&gt;	Infinitive: copie<br>Present: io copie, copies, copiet, copiems, yu copiet(e), copient<br>Preterit: copicim, copiest, copicit, copiam, copiat, copier<br>Future tid: copiesiem, copiesies, copiesiet, copiesiem(o)s, yu copiesiete, copiesient<br>Conditional: copiciem, copicies, copiciet, copiciem(o)s, yu copiciete, copicient<br>Prev participe: copiet / copien
copule	&gt;	Infinitive: copule<br>Present: io copule, copules, copulet, copulems, yu copulet(e), copulent<br>Preterit: copulim, copulist(a), copulit, copulam, copulat, copuleer<br>Future tid: copulesiem, copulesies, copulesiet, copulesiem(o)s, yu copulesiete, copulesient<br>Conditional: copuliem, copulies, copuliet, copuliem(o)s, yu copuliete, copulient<br>Prev participe: copulet / copulen
corce	&gt;	Infinitive: corce<br>Present: io corce, corces, corcet, corcems, yu corcet(e), corcent<br>Preterit: corcim, corcist(a), corcit, corceam, corceat, corceer<br>Future tid: corcesiem, corcesies, corcesiet, corcesiem(o)s, yu corcesiete, corcesient<br>Conditional: corciem, corcies, corciet, corciem(o)s, yu corciete, corcient<br>Prev participe: corcet / corcen
correg	&gt;	Infinitive: correge<br>Present: corrego, correcs, correct, corregm(o)s, yu correct(e), correge(nt)<br>Preterit: corregim, correg(i)st(a), corregit, corregam, corregat, corregeer<br>Future tid: correcsiem, correcsies, correcsiet, correcsiem(o)s, yu correcsiete, correcsient<br>Conditional: corregiem, corregies, corregiet, corregiem(o)s, yu corregiete, corregient<br>Prev participe: correct / corregen
correle	&gt;	Infinitive: correle<br>Present: io correle, correles, correlet, correlems, yu correlet(e), correlent<br>Preterit: correlim, correlist(a), correlit, correlam, correlat, correleer<br>Future tid: correlesiem, correlesies, correlesiet, correlesiem(o)s, yu correlesiete, correlesient<br>Conditional: correliem, correlies, correliet, correliem(o)s, yu correliete, correlient<br>Prev participe: correlet / correlen
correspond	&gt;	Infinitive: corresponde<br>Present: correspondo, corresponds, correspondt, correspondm(o)s, yu correspondt(e), corresponde(nt)<br>Preterit: corresponsim, correspons(i)st(a), corresponsit, corresponsam, corresponsat, corresponseer<br>Future tid: correspondsiem, correspondsies, correspondsiet, correspondsiem(o)s, yu correspondsiete, correspondsient<br>Conditional: correspondiem, correspondies, correspondiet, correspondiem(o)s, yu correspondiete, correspondient<br>Prev participe: correspons / corresponden
corridor	&gt;	Infinitive: corridore<br>Present: corridoro, corridors, corridort, corridorm(o)s, yu corridort(e), corridore(nt)<br>Preterit: corridorim, corridor(i)st(a), corridorit, corridoram, corridorat, corridoreer<br>Future tid: corridorsiem, corridorsies, corridorsiet, corridorsiem(o)s, yu corridorsiete, corridorsient<br>Conditional: corridoriem, corridories, corridoriet, corridoriem(o)s, yu corridoriete, corridorient<br>Prev participe: corridort / corridoren
corrobore	&gt;	Infinitive: corrobore<br>Present: io corrobore, corrobores, corroboret, corroborems, yu corroboret(e), corroborent<br>Preterit: corroborim, corroborist(a), corroborit, corroboram, corroborat, corroboreer<br>Future tid: corroboresiem, corroboresies, corroboresiet, corroboresiem(o)s, yu corroboresiete, corroboresient<br>Conditional: corroboriem, corrobories, corroboriet, corroboriem(o)s, yu corroboriete, corroborient<br>Prev participe: corroboret / corroboren
corrumep	&gt;	Infinitive: corrumpes<br>Present: corrumpo, corrumps, corrumpt, corrumpm(o)s, yu corrumpt(e), corrumpe(nt)<br>Preterit: corrupim, corrup(i)st(a), corrupit, corrupam, corrupat, corrupeer<br>Future tid: corrumpsiem, corrumpsies, corrumpsiet, corrumpsiem(o)s, yu corrumpsiete, corrumpsient<br>Conditional: corrumpiem, corrumpies, corrumpiet, corrumpiem(o)s, yu corrumpiete, corrumpient<br>Prev participe: corrupt / corrupen
cortannem	&gt;	Infinitive: cortanneme<br>Present: cortannemo, cortannems, cortannemt, cortannemm(o)s, yu cortannemt(e), cortanneme(nt)<br>Preterit: cortiennemim, cortiennem(i)st(a), cortiennemit, cortiennemam, cortiennemat, cortiennemeer<br>Future tid: cortannemsiem, cortannemsies, cortannemsiet, cortannemsiem(o)s, yu cortannemsiete, cortannemsient<br>Conditional: cortannemiem, cortannemies, cortannemiet, cortannemiem(o)s, yu cortannemiete, cortannemient<br>Prev participe: cortannemt / cortannemen
cost	&gt;	Infinitive: coste<br>Present: costo, costs, cost, costm(o)s, yu coste, coste(nt)<br>Preterit: costim, cost(i)st(a), costit, costam, costat, costeer<br>Future tid: costsiem, costsies, costsiet, costsiem(o)s, yu costsiete, costsient<br>Conditional: costiem, costies, costiet, costiem(o)s, yu costiete, costient<br>Prev participe: cost / costen
couvrefeu	&gt;	Infinitive: couvrefeue<br>Present: couvrefeum, couvrefeus, couvrefeut, couvrefeum(o)s, yu couvrefeut(e), couvrefeunt<br>Preterit: couvrefeusim, couvrefeust(a), couvrefeusit, couvrefeam, couvrefeat, couvrefeur<br>Future tid: couvrefeusiem, couvrefeusies, couvrefeusiet, couvrefeusiem(o)s, yu couvrefeusiete, couvrefeusient<br>Conditional: couvrefeiem, couvrefeies, couvrefeiet, couvrefeiem(o)s, yu couvrefeiete, couvrefeient<br>Prev participe: couvrefeut / couvrefeun
covehr	&gt;	Infinitive: covehre<br>Present: covehro, covehrs, covehrt, covehrm(o)s, yu covehrt(e), covehre(nt)<br>Preterit: covohrim, covohr(i)st(a), covohrit, covohram, covohrat, covohreer<br>Future tid: covehrsiem, covehrsies, covehrsiet, covehrsiem(o)s, yu covehrsiete, covehrsient<br>Conditional: covehriem, covehries, covehriet, covehriem(o)s, yu covehriete, covehrient<br>Prev participe: covohrt / covohren
cracken	&gt;	Infinitive: cracknes<br>Present: crackno, crackens, crackent, cracknm(o)s, yu crackent(e), crackne(nt)<br>Preterit: crackim, crack(i)st(a), crackit, crackam, crackat, crackeer<br>Future tid: crackensiem, crackensies, crackensiet, crackensiem(o)s, yu crackensiete, crackensient<br>Conditional: crackniem, cracknies, crackniet, crackniem(o)s, yu crackniete, cracknient<br>Prev participe: cracct / cracken
crasch	&gt;	Infinitive: crasche<br>Present: crascho, craschs, crascht, craschm(o)s, yu crascht(e), crasche(nt)<br>Preterit: crieschim, criesch(i)st(a), crieschit, criescham, crieschat, criescheer<br>Future tid: craschsiem, craschsies, craschsiet, craschsiem(o)s, yu craschsiete, craschsient<br>Conditional: craschiem, craschies, craschiet, craschiem(o)s, yu craschiete, craschient<br>Prev participe: crascht / craschen
cravat	&gt;	Infinitive: cravate<br>Present: cravato, cravats, cravat, cravatm(o)s, yu cravate, cravate(nt)<br>Preterit: cravietim, craviet(i)st(a), cravietit, cravietam, cravietat, cravieteer<br>Future tid: cravatsiem, cravatsies, cravatsiet, cravatsiem(o)s, yu cravatsiete, cravatsient<br>Conditional: cravatiem, cravaties, cravatiet, cravatiem(o)s, yu cravatiete, cravatient<br>Prev participe: cravat / cravaten
credeih	&gt;	Infinitive: credihes<br>Present: credeihm, credeihs, credeiht, credeihm(o)s, yu credeiht(e), credeihnt<br>Preterit: credihsim, credihst(a), credihsit, credihsam, credihsat, credihr<br>Future tid: credeihsiem, credeihsies, credeihsiet, credeihsiem(o)s, yu credeihsiete, credeihsient<br>Conditional: credeihiem, credeihies, credeihiet, credeihiem(o)s, yu credeihiete, credeihient<br>Prev participe: crediht / credihn
creditise	&gt;	Infinitive: creditise<br>Present: io creditise, creditises, creditiset, creditisems, yu creditiset(e), creditisent<br>Preterit: creditisim, creditisist(a), creditisit, creditisam, creditisat, creditiseer<br>Future tid: creditisesiem, creditisesies, creditisesiet, creditisesiem(o)s, yu creditisesiete, creditisesient<br>Conditional: creditisiem, creditisies, creditisiet, creditisiem(o)s, yu creditisiete, creditisient<br>Prev participe: creditiset / creditisen
cree	&gt;	Infinitive: cree<br>Present: io cree, crees, creet, creems, yu creet(e), creent<br>Preterit: creim, creist(a), creit, cream, creat, creeer<br>Future tid: creesiem, creesies, creesiet, creesiem(o)s, yu creesiete, creesient<br>Conditional: creiem, creies, creiet, creiem(o)s, yu creiete, creient<br>Prev participe: creet / creen
crehng	&gt;	Infinitive: crehnge<br>Present: crehngo, crehncs, crehnct, crehngm(o)s, yu crehnct(e), crehnge(nt)<br>Preterit: crohngim, crohng(i)st(a), crohngit, crohngam, crohngat, crohngeer<br>Future tid: crehncsiem, crehncsies, crehncsiet, crehncsiem(o)s, yu crehncsiete, crehncsient<br>Conditional: crehngiem, crehngies, crehngiet, crehngiem(o)s, yu crehngiete, crehngient<br>Prev participe: crohnct / crohngen
crehsc	&gt;	Infinitive: crehsce<br>Present: crehsco, crehscs, crehsct, crehscm(o)s, yu crehsct(e), crehsce(nt)<br>Preterit: crohscim, crohsc(i)st(a), crohscit, crohscam, crohscat, crohsceer<br>Future tid: crehscsiem, crehscsies, crehscsiet, crehscsiem(o)s, yu crehscsiete, crehscsient<br>Conditional: crehsciem, crehscies, crehsciet, crehsciem(o)s, yu crehsciete, crehscient<br>Prev participe: crohsct / crohscen
crehsp	&gt;	Infinitive: crehspe<br>Present: crehspo, crehsps, crehspt, crehspm(o)s, yu crehspt(e), crehspe(nt)<br>Preterit: crohspim, crohsp(i)st(a), crohspit, crohspam, crohspat, crohspeer<br>Future tid: crehspsiem, crehspsies, crehspsiet, crehspsiem(o)s, yu crehspsiete, crehspsient<br>Conditional: crehspiem, crehspies, crehspiet, crehspiem(o)s, yu crehspiete, crehspient<br>Prev participe: crohspt / crohspen
creisch	&gt;	Infinitive: crisches<br>Present: creischo, creischs, creischt, creischm(o)s, yu creischt(e), creische(nt)<br>Preterit: crischim, crisch(i)st(a), crischit, crischam, crischat, crischeer<br>Future tid: creischsiem, creischsies, creischsiet, creischsiem(o)s, yu creischsiete, creischsient<br>Conditional: creischiem, creischies, creischiet, creischiem(o)s, yu creischiete, creischient<br>Prev participe: crischt / crischen
cremat	&gt;	Infinitive: cremate<br>Present: cremato, cremats, cremat, crematm(o)s, yu cremate, cremate(nt)<br>Preterit: cremietim, cremiet(i)st(a), cremietit, cremietam, cremietat, cremieteer<br>Future tid: crematsiem, crematsies, crematsiet, crematsiem(o)s, yu crematsiete, crematsient<br>Conditional: crematiem, crematies, crematiet, crematiem(o)s, yu crematiete, crematient<br>Prev participe: cremat / crematen
crepire	&gt;	Infinitive: crepire<br>Present: io crepire, crepires, crepiret, crepirems, yu crepiret(e), crepirent<br>Preterit: crepirim, crepirist(a), crepirit, crepiram, crepirat, crepireer<br>Future tid: crepiresiem, crepiresies, crepiresiet, crepiresiem(o)s, yu crepiresiete, crepiresient<br>Conditional: crepiriem, crepiries, crepiriet, crepiriem(o)s, yu crepiriete, crepirient<br>Prev participe: crepiret / crepiren
cricit	&gt;	Infinitive: cricite<br>Present: cricito, cricits, cricit, cricitm(o)s, yu cricite, cricite(nt)<br>Preterit: cricitim, cricit(i)st(a), cricitit, cricitam, cricitat, criciteer<br>Future tid: cricitsiem, cricitsies, cricitsiet, cricitsiem(o)s, yu cricitsiete, cricitsient<br>Conditional: cricitiem, cricities, cricitiet, cricitiem(o)s, yu cricitiete, cricitient<br>Prev participe: cricit / criciten
crie	&gt;	Infinitive: crie<br>Present: io crie, cries, criet, criems, yu criet(e), crient<br>Preterit: cricim, criest, cricit, criam, criat, crier<br>Future tid: criesiem, criesies, criesiet, criesiem(o)s, yu criesiete, criesient<br>Conditional: criciem, cricies, criciet, criciem(o)s, yu criciete, cricient<br>Prev participe: criet / crien
crispe	&gt;	Infinitive: crispe<br>Present: io crispe, crispes, crispet, crispems, yu crispet(e), crispent<br>Preterit: crispim, crispist(a), crispit, crispam, crispat, crispeer<br>Future tid: crispesiem, crispesies, crispesiet, crispesiem(o)s, yu crispesiete, crispesient<br>Conditional: crispiem, crispies, crispiet, crispiem(o)s, yu crispiete, crispient<br>Prev participe: crispet / crispen
critique	&gt;	Infinitive: critique<br>Present: io critique, critiques, critiquet, critiquems, yu critiquet(e), critiquent<br>Preterit: critiquim, critiquist(a), critiquit, critiquam, critiquat, critiqueer<br>Future tid: critiquesiem, critiquesies, critiquesiet, critiquesiem(o)s, yu critiquesiete, critiquesient<br>Conditional: critiquiem, critiquies, critiquiet, critiquiem(o)s, yu critiquiete, critiquient<br>Prev participe: critiquet / critiquen
cron	&gt;	Infinitive: crone<br>Present: crono, crons, cront, cronm(o)s, yu cront(e), crone(nt)<br>Preterit: cronim, cron(i)st(a), cronit, cronam, cronat, croneer<br>Future tid: cronsiem, cronsies, cronsiet, cronsiem(o)s, yu cronsiete, cronsient<br>Conditional: croniem, cronies, croniet, croniem(o)s, yu croniete, cronient<br>Prev participe: cront / cronen
cronapel	&gt;	Infinitive: cronapel<br>Present: io cronapel, cronapels, cronapelt, cronapelms, yu cronapelt, cronapelnt<br>Preterit: cronieplim, cronieplst, cronieplit, croniep(e)lam, croniep(e)lat, croniep(e)leer<br>Future tid: cronapelsiem, cronapelsies, cronapelsiet, cronapelsiem(o)s, yu cronapelsiete, cronapelsient<br>Conditional: cronapeliem, cronapelies, cronapeliet, cronapeliem(o)s, yu cronapeliete, cronapelient<br>Prev participe: cronapelt / cronapeln
cruce	&gt;	Infinitive: cruce<br>Present: io cruce, cruces, crucet, crucems, yu crucet(e), crucent<br>Preterit: crucim, crucist(a), crucit, cruceam, cruceat, cruceer<br>Future tid: crucesiem, crucesies, crucesiet, crucesiem(o)s, yu crucesiete, crucesient<br>Conditional: cruciem, crucies, cruciet, cruciem(o)s, yu cruciete, crucient<br>Prev participe: crucet / crucen
crucechehx	&gt;	Infinitive: crucechehxe<br>Present: crucechehxo, crucechehxs, crucechehxt, crucechehxm(o)s, yu crucechehxt(e), crucechehxe(nt)<br>Preterit: crucechohxim, crucechohx(i)st(a), crucechohxit, crucechohxam, crucechohxat, crucechohxeer<br>Future tid: crucechehxsiem, crucechehxsies, crucechehxsiet, crucechehxsiem(o)s, yu crucechehxsiete, crucechehxsient<br>Conditional: crucechehxiem, crucechehxies, crucechehxiet, crucechehxiem(o)s, yu crucechehxiete, crucechehxient<br>Prev participe: crucechohxt / crucechohxen
crucifict	&gt;	Infinitive: crucificte<br>Present: crucificto, crucificts, crucifict, crucifictm(o)s, yu crucificte, crucificte(nt)<br>Preterit: crucifixim, crucifix(i)st(a), crucifixit, crucifixam, crucifixat, crucifixeer<br>Future tid: crucifictsiem, crucifictsies, crucifictsiet, crucifictsiem(o)s, yu crucifictsiete, crucifictsient<br>Conditional: crucifictiem, crucificties, crucifictiet, crucifictiem(o)s, yu crucifictiete, crucifictient<br>Prev participe: crucifix / crucificten
crucifix	&gt;	Infinitive: crucifixe<br>Present: crucifixo, crucifixs, crucifixt, crucifixm(o)s, yu crucifixt(e), crucifixe(nt)<br>Preterit: crucifixim, crucifix(i)st(a), crucifixit, crucifixam, crucifixat, crucifixeer<br>Future tid: crucifixsiem, crucifixsies, crucifixsiet, crucifixsiem(o)s, yu crucifixsiete, crucifixsient<br>Conditional: crucifixiem, crucifixies, crucifixiet, crucifixiem(o)s, yu crucifixiete, crucifixient<br>Prev participe: crucifixt / crucifixen
cruzen	&gt;	Infinitive: cruznes<br>Present: cruzno, cruzens, cruzent, cruznm(o)s, yu cruzent(e), cruzne(nt)<br>Preterit: cruzim, cruz(i)st(a), cruzit, cruzam, cruzat, cruzeer<br>Future tid: cruzensiem, cruzensies, cruzensiet, cruzensiem(o)s, yu cruzensiete, cruzensient<br>Conditional: cruzniem, cruznies, cruzniet, cruzniem(o)s, yu cruzniete, cruznient<br>Prev participe: cruzt / cruzen
cuit	&gt;	Infinitive: cuite<br>Present: cuito, cuits, cuit, cuitm(o)s, yu cuite, cuite(nt)<br>Preterit: cuitim, cuit(i)st(a), cuitit, cuitam, cuitat, cuiteer<br>Future tid: cuitsiem, cuitsies, cuitsiet, cuitsiem(o)s, yu cuitsiete, cuitsient<br>Conditional: cuitiem, cuities, cuitiet, cuitiem(o)s, yu cuitiete, cuitient<br>Prev participe: cuit / cuiten
cultivar	&gt;	Infinitive: cultivare<br>Present: cultivaro, cultivars, cultivart, cultivarm(o)s, yu cultivart(e), cultivare(nt)<br>Preterit: cultivierim, cultivier(i)st(a), cultivierit, cultivieram, cultivierat, cultiviereer<br>Future tid: cultivarsiem, cultivarsies, cultivarsiet, cultivarsiem(o)s, yu cultivarsiete, cultivarsient<br>Conditional: cultivariem, cultivaries, cultivariet, cultivariem(o)s, yu cultivariete, cultivarient<br>Prev participe: cultivart / cultivaren
cultive	&gt;	Infinitive: cultive<br>Present: io cultive, cultives, cultivet, cultivems, yu cultivet(e), cultivent<br>Preterit: cultivim, cultivist(a), cultivit, cultivam, cultivat, cultiveer<br>Future tid: cultivesiem, cultivesies, cultivesiet, cultivesiem(o)s, yu cultivesiete, cultivesient<br>Conditional: cultiviem, cultivies, cultiviet, cultiviem(o)s, yu cultiviete, cultivient<br>Prev participe: cultivet / cultiven
cumebh	&gt;	Infinitive: cumbhes<br>Present: cumbho, cumbhs, cumbht, cumbhm(o)s, yu cumbht(e), cumbhe(nt)<br>Preterit: cubhim, cubh(i)st(a), cubhit, cubham, cubhat, cubheer<br>Future tid: cumbhsiem, cumbhsies, cumbhsiet, cumbhsiem(o)s, yu cumbhsiete, cumbhsient<br>Conditional: cumbhiem, cumbhies, cumbhiet, cumbhiem(o)s, yu cumbhiete, cumbhient<br>Prev participe: cubht / cubhen
cumule	&gt;	Infinitive: cumule<br>Present: io cumule, cumules, cumulet, cumulems, yu cumulet(e), cumulent<br>Preterit: cumulim, cumulist(a), cumulit, cumulam, cumulat, cumuleer<br>Future tid: cumulesiem, cumulesies, cumulesiet, cumulesiem(o)s, yu cumulesiete, cumulesient<br>Conditional: cumuliem, cumulies, cumuliet, cumuliem(o)s, yu cumuliete, cumulient<br>Prev participe: cumulet / cumulen
cumule	&gt;	Infinitive: cumule<br>Present: io cumule, cumules, cumulet, cumulems, yu cumulet(e), cumulent<br>Preterit: cumulim, cumulist(a), cumulit, cumulam, cumulat, cumuleer<br>Future tid: cumulesiem, cumulesies, cumulesiet, cumulesiem(o)s, yu cumulesiete, cumulesient<br>Conditional: cumuliem, cumulies, cumuliet, cumuliem(o)s, yu cumuliete, cumulient<br>Prev participe: cumulet / cumulen
cungeid	&gt;	Infinitive: cungides<br>Present: cungeido, cungeids, cungeidt, cungeidm(o)s, yu cungeidt(e), cungeide(nt)<br>Preterit: cungidim, cungid(i)st(a), cungidit, cungidam, cungidat, cungideer<br>Future tid: cungeidsiem, cungeidsies, cungeidsiet, cungeidsiem(o)s, yu cungeidsiete, cungeidsient<br>Conditional: cungeidiem, cungeidies, cungeidiet, cungeidiem(o)s, yu cungeidiete, cungeidient<br>Prev participe: cungidt / cungiden
curdisse	&gt;	Infinitive: curdisse<br>Present: io curdisse, curdisses, curdisset, curdissems, yu curdisset(e), curdissent<br>Preterit: curdissim, curdissist(a), curdissit, curdissam, curdissat, curdisseer<br>Future tid: curdissesiem, curdissesies, curdissesiet, curdissesiem(o)s, yu curdissesiete, curdissesient<br>Conditional: curdissiem, curdissies, curdissiet, curdissiem(o)s, yu curdissiete, curdissient<br>Prev participe: curdisset / curdissen
cure	&gt;	Infinitive: cure<br>Present: io cure, cures, curet, curems, yu curet(e), curent<br>Preterit: curim, curist(a), curit, curam, curat, cureer<br>Future tid: curesiem, curesies, curesiet, curesiem(o)s, yu curesiete, curesient<br>Conditional: curiem, curies, curiet, curiem(o)s, yu curiete, curient<br>Prev participe: curet / curen
curr	&gt;	Infinitive: curre<br>Present: curro, currs, currt, currm(o)s, yu currt(e), curre(nt)<br>Preterit: cursim, curs(i)st(a), cursit, cursam, cursat, curseer<br>Future tid: currsiem, currsies, currsiet, currsiem(o)s, yu currsiete, currsient<br>Conditional: curriem, curries, curriet, curriem(o)s, yu curriete, currient<br>Prev participe: curs / curren
curt	&gt;	Infinitive: curte<br>Present: curto, curts, curt, curtm(o)s, yu curte, curte(nt)<br>Preterit: cursim, curs(i)st(a), cursit, cursam, cursat, curseer<br>Future tid: curtsiem, curtsies, curtsiet, curtsiem(o)s, yu curtsiete, curtsient<br>Conditional: curtiem, curties, curtiet, curtiem(o)s, yu curtiete, curtient<br>Prev participe: curs / curten
curtise	&gt;	Infinitive: curtise<br>Present: io curtise, curtises, curtiset, curtisems, yu curtiset(e), curtisent<br>Preterit: curtisim, curtisist(a), curtisit, curtisam, curtisat, curtiseer<br>Future tid: curtisesiem, curtisesies, curtisesiet, curtisesiem(o)s, yu curtisesiete, curtisesient<br>Conditional: curtisiem, curtisies, curtisiet, curtisiem(o)s, yu curtisiete, curtisient<br>Prev participe: curtiset / curtisen
customise	&gt;	Infinitive: customise<br>Present: io customise, customises, customiset, customisems, yu customiset(e), customisent<br>Preterit: customisim, customisist(a), customisit, customisam, customisat, customiseer<br>Future tid: customisesiem, customisesies, customisesiet, customisesiem(o)s, yu customisesiete, customisesient<br>Conditional: customisiem, customisies, customisiet, customisiem(o)s, yu customisiete, customisient<br>Prev participe: customiset / customisen
dabh	&gt;	Infinitive: dabhe<br>Present: dabho, dabhs, dabht, dabhm(o)s, yu dabht(e), dabhe(nt)<br>Preterit: diebhim, diebh(i)st(a), diebhit, diebham, diebhat, diebheer<br>Future tid: dabhsiem, dabhsies, dabhsiet, dabhsiem(o)s, yu dabhsiete, dabhsient<br>Conditional: dabhiem, dabhies, dabhiet, dabhiem(o)s, yu dabhiete, dabhient<br>Prev participe: dabht / dabhen
dadw	&gt;	Infinitive: dadwe<br>Present: dadwo, dadws, dadwt, dadwm(o)s, yu dadwt(e), dadwnt<br>Preterit: diedwim, diedwst(a), diedwit, diedwam, diedwat, diedweer<br>Future tid: dadwsiem, dadwsies, dadwsiet, dadwsiem(o)s, yu dadwsiete, dadwsient<br>Conditional: dadwiem, dadwies, dadwiet, dadwiem(o)s, yu dadwiete, dadwient<br>Prev participe: dadwt / dadwn
dagh	&gt;	Infinitive: daghe<br>Present: dagho, daghs, daght, daghm(o)s, yu daght(e), daghe(nt)<br>Preterit: dieghim, diegh(i)st(a), dieghit, diegham, dieghat, diegheer<br>Future tid: daghsiem, daghsies, daghsiet, daghsiem(o)s, yu daghsiete, daghsient<br>Conditional: daghiem, daghies, daghiet, daghiem(o)s, yu daghiete, daghient<br>Prev participe: daght / daghen
dah	&gt;	Infinitive: dahe<br>Present: dahm, dahs, daht, dahm(o)s, yu daht(e), dahnt<br>Preterit: dahsim, dahst(a), dahsit, dahsam, dahsat, dahr<br>Future tid: dahsiem, dahsies, dahsiet, dahsiem(o)s, yu dahsiete, dahsient<br>Conditional: dahiem, dahies, dahiet, dahiem(o)s, yu dahiete, dahient<br>Prev participe: daht / dahn
dak	&gt;	Infinitive: dake<br>Present: dako, dacs, dact, dakm(o)s, yu dact(e), dake(nt)<br>Preterit: diekim, diek(i)st(a), diekit, diekam, diekat, diekeer<br>Future tid: dacsiem, dacsies, dacsiet, dacsiem(o)s, yu dacsiete, dacsient<br>Conditional: dakiem, dakies, dakiet, dakiem(o)s, yu dakiete, dakient<br>Prev participe: dact / daken
dakrue	&gt;	Infinitive: dakrue<br>Present: io dakrue, dakrues, dakruet, dakruems, yu dakruet(e), dakruent<br>Preterit: dakruim, dakruist(a), dakruit, dakruam, dakruat, dakrueer<br>Future tid: dakruesiem, dakruesies, dakruesiet, dakruesiem(o)s, yu dakruesiete, dakruesient<br>Conditional: dakruiem, dakruies, dakruiet, dakruiem(o)s, yu dakruiete, dakruient<br>Prev participe: dakruet / dakruen
dalgtosneih	&gt;	Infinitive: dalgtosnihes<br>Present: dalgtosneihm, dalgtosneihs, dalgtosneiht, dalgtosneihm(o)s, yu dalgtosneiht(e), dalgtosneihnt<br>Preterit: dalgtosnihsim, dalgtosnihst(a), dalgtosnihsit, dalgtosnihsam, dalgtosnihsat, dalgtosnihr<br>Future tid: dalgtosneihsiem, dalgtosneihsies, dalgtosneihsiet, dalgtosneihsiem(o)s, yu dalgtosneihsiete, dalgtosneihsient<br>Conditional: dalgtosneihiem, dalgtosneihies, dalgtosneihiet, dalgtosneihiem(o)s, yu dalgtosneihiete, dalgtosneihient<br>Prev participe: dalgtosniht / dalgtosnihn
danger	&gt;	Infinitive: danger<br>Present: io danger, dangers, dangert, dangerms, yu dangert, dangernt<br>Preterit: dienger, diengerst, dienger, dienger(am), dienger(at), dienger(eer)<br>Future tid: dangersiem, dangersies, dangersiet, dangersiem(o)s, yu dangersiete, dangersient<br>Conditional: dangeriem, dangeries, dangeriet, dangeriem(o)s, yu dangeriete, dangerient<br>Prev participe: dangert / dangern
dank	&gt;	Infinitive: danke<br>Present: danko, dancs, danct, dankm(o)s, yu danct(e), danke(nt)<br>Preterit: dienkim, dienk(i)st(a), dienkit, dienkam, dienkat, dienkeer<br>Future tid: dancsiem, dancsies, dancsiet, dancsiem(o)s, yu dancsiete, dancsient<br>Conditional: dankiem, dankies, dankiet, dankiem(o)s, yu dankiete, dankient<br>Prev participe: danct / danken
dansk	&gt;	Infinitive: danske<br>Present: dansko, danscs, dansct, danskm(o)s, yu dansct(e), danske(nt)<br>Preterit: dienskim, diensk(i)st(a), dienskit, dienskam, dienskat, dienskeer<br>Future tid: danscsiem, danscsies, danscsiet, danscsiem(o)s, yu danscsiete, danscsient<br>Conditional: danskiem, danskies, danskiet, danskiem(o)s, yu danskiete, danskient<br>Prev participe: dansct / dansken
dapan	&gt;	Infinitive: dapane<br>Present: dapano, dapans, dapant, dapanm(o)s, yu dapant(e), dapane(nt)<br>Preterit: dapienim, dapien(i)st(a), dapienit, dapienam, dapienat, dapieneer<br>Future tid: dapansiem, dapansies, dapansiet, dapansiem(o)s, yu dapansiete, dapansient<br>Conditional: dapaniem, dapanies, dapaniet, dapaniem(o)s, yu dapaniete, dapanient<br>Prev participe: dapant / dapanen
dar	&gt;	Infinitive: dare<br>Present: daro, dars, dart, darm(o)s, yu dart(e), dare(nt)<br>Preterit: dierim, dier(i)st(a), dierit, dieram, dierat, diereer<br>Future tid: darsiem, darsies, darsiet, darsiem(o)s, yu darsiete, darsient<br>Conditional: dariem, daries, dariet, dariem(o)s, yu dariete, darient<br>Prev participe: dart / daren
darajagwah	&gt;	Infinitive: darajagwahe<br>Present: darajagwahm, darajagwahs, darajagwaht, darajagwahm(o)s, yu darajagwaht(e), darajagwahnt<br>Preterit: darajagwahsim, darajagwahst(a), darajagwahsit, darajagwahsam, darajagwahsat, darajagwahr<br>Future tid: darajagwahsiem, darajagwahsies, darajagwahsiet, darajagwahsiem(o)s, yu darajagwahsiete, darajagwahsient<br>Conditional: darajagwahiem, darajagwahies, darajagwahiet, darajagwahiem(o)s, yu darajagwahiete, darajagwahient<br>Prev participe: darajagwaht / darajagwahn
darban	&gt;	Infinitive: darbane<br>Present: darbano, darbans, darbant, darbanm(o)s, yu darbant(e), darbane(nt)<br>Preterit: darbienim, darbien(i)st(a), darbienit, darbienam, darbienat, darbieneer<br>Future tid: darbansiem, darbansies, darbansiet, darbansiem(o)s, yu darbansiete, darbansient<br>Conditional: darbaniem, darbanies, darbaniet, darbaniem(o)s, yu darbaniete, darbanient<br>Prev participe: darbant / darbanen
database	&gt;	Infinitive: database<br>Present: io database, databases, databaset, databasems, yu databaset(e), databasent<br>Preterit: databasim, databasist(a), databasit, databasam, databasat, databaseer<br>Future tid: databasesiem, databasesies, databasesiet, databasesiem(o)s, yu databasesiete, databasesient<br>Conditional: databasiem, databasies, databasiet, databasiem(o)s, yu databasiete, databasient<br>Prev participe: databaset / databasen
daugh	&gt;	Infinitive: daughe<br>Present: daugho, daughs, daught, daughm(o)s, yu daught(e), daughe(nt)<br>Preterit: dieughim, dieugh(i)st(a), dieughit, dieugham, dieughat, dieugheer<br>Future tid: daughsiem, daughsies, daughsiet, daughsiem(o)s, yu daughsiete, daughsient<br>Conditional: daughiem, daughies, daughiet, daughiem(o)s, yu daughiete, daughient<br>Prev participe: daught / daughen
daulat	&gt;	Infinitive: daulate<br>Present: daulato, daulats, daulat, daulatm(o)s, yu daulate, daulate(nt)<br>Preterit: daulietim, dauliet(i)st(a), daulietit, daulietam, daulietat, daulieteer<br>Future tid: daulatsiem, daulatsies, daulatsiet, daulatsiem(o)s, yu daulatsiete, daulatsient<br>Conditional: daulatiem, daulaties, daulatiet, daulatiem(o)s, yu daulatiete, daulatient<br>Prev participe: daulat / daulaten
daum	&gt;	Infinitive: daume<br>Present: daumo, daums, daumt, daumm(o)s, yu daumt(e), daume(nt)<br>Preterit: daumim, daum(i)st(a), daumit, daumam, daumat, daumeer<br>Future tid: daumsiem, daumsies, daumsiet, daumsiem(o)s, yu daumsiete, daumsient<br>Conditional: daumiem, daumies, daumiet, daumiem(o)s, yu daumiete, daumient<br>Prev participe: daumt / daumen
daun	&gt;	Infinitive: daune<br>Present: dauno, dauns, daunt, daunm(o)s, yu daunt(e), daune(nt)<br>Preterit: daunim, daun(i)st(a), daunit, daunam, daunat, dauneer<br>Future tid: daunsiem, daunsies, daunsiet, daunsiem(o)s, yu daunsiete, daunsient<br>Conditional: dauniem, daunies, dauniet, dauniem(o)s, yu dauniete, daunient<br>Prev participe: daunt / daunen
daunet	&gt;	Infinitive: dauntes<br>Present: daunto, daunts, daunt, dauntm(o)s, yu daunte, daunte(nt)<br>Preterit: dautim, daut(i)st(a), dautit, dautam, dautat, dauteer<br>Future tid: dauntsiem, dauntsies, dauntsiet, dauntsiem(o)s, yu dauntsiete, dauntsient<br>Conditional: dauntiem, daunties, dauntiet, dauntiem(o)s, yu dauntiete, dauntient<br>Prev participe: daut / dauten
dauyn	&gt;	Infinitive: dauyne<br>Present: dauyno, dauyns, dauynt, dauynm(o)s, yu dauynt(e), dauyne(nt)<br>Preterit: dieuynim, dieuyn(i)st(a), dieuynit, dieuynam, dieuynat, dieuyneer<br>Future tid: dauynsiem, dauynsies, dauynsiet, dauynsiem(o)s, yu dauynsiete, dauynsient<br>Conditional: dauyniem, dauynies, dauyniet, dauyniem(o)s, yu dauyniete, dauynient<br>Prev participe: dauynt / dauynen
dawti	&gt;	Infinitive: dawtie<br>Present: dawtim, dawtis, dawtit, dawtim(o)s, yu dawtit(e), dawtint<br>Preterit: dawtisim, dawtist(a), dawtisit, dawtam, dawtat, dawtir<br>Future tid: dawtisiem, dawtisies, dawtisiet, dawtisiem(o)s, yu dawtisiete, dawtisient<br>Conditional: dawtiem, dawties, dawtiet, dawtiem(o)s, yu dawtiete, dawtient<br>Prev participe: dawtit / dawtin
day	&gt;	Infinitive: daye<br>Present: dayo, days, dayt, daym(o)s, yu dayt(e), daynt<br>Preterit: dieyim, dieyst(a), dieyit, dieyam, dieyat, dieyeer<br>Future tid: daysiem, daysies, daysiet, daysiem(o)s, yu daysiete, daysient<br>Conditional: dayiem, dayies, dayiet, dayiem(o)s, yu dayiete, dayient<br>Prev participe: dayt / dayen
daydey	&gt;	Infinitive: daydeye<br>Present: daydeyo, daydeys, daydeyt, daydeym(o)s, yu daydeyt(e), daydeynt<br>Preterit: daydeyim, daydeyst(a), daydeyit, daydeyam, daydeyat, daydeyeer<br>Future tid: daydeysiem, daydeysies, daydeysiet, daydeysiem(o)s, yu daydeysiete, daydeysient<br>Conditional: daydeyiem, daydeyies, daydeyiet, daydeyiem(o)s, yu daydeyiete, daydeyient<br>Prev participe: daydeyt / daydeyen
dayi	&gt;	Infinitive: dayie<br>Present: dayim, dayis, dayit, dayim(o)s, yu dayit(e), dayint<br>Preterit: dieyisim, dieyist(a), dieyisit, dieyam, dieyat, dieyir<br>Future tid: dayisiem, dayisies, dayisiet, dayisiem(o)s, yu dayisiete, dayisient<br>Conditional: dayiem, dayies, dayiet, dayiem(o)s, yu dayiete, dayient<br>Prev participe: dayit / dayin
debat	&gt;	Infinitive: debate<br>Present: debato, debats, debat, debatm(o)s, yu debate, debate(nt)<br>Preterit: debietim, debiet(i)st(a), debietit, debietam, debietat, debieteer<br>Future tid: debatsiem, debatsies, debatsiet, debatsiem(o)s, yu debatsiete, debatsient<br>Conditional: debatiem, debaties, debatiet, debatiem(o)s, yu debatiete, debatient<br>Prev participe: debat / debaten
debite	&gt;	Infinitive: debite<br>Present: io debite, debites, debitet, debitems, yu debitet(e), debitent<br>Preterit: debitim, debitist(a), debitit, debitam, debitat, debiteer<br>Future tid: debitesiem, debitesies, debitesiet, debitesiem(o)s, yu debitesiete, debitesient<br>Conditional: debitiem, debities, debitiet, debitiem(o)s, yu debitiete, debitient<br>Prev participe: debitet / debiten
decante	&gt;	Infinitive: decante<br>Present: io decante, decantes, decantet, decantems, yu decantet(e), decantent<br>Preterit: decantim, decantist(a), decantit, decantam, decantat, decanteer<br>Future tid: decantesiem, decantesies, decantesiet, decantesiem(o)s, yu decantesiete, decantesient<br>Conditional: decantiem, decanties, decantiet, decantiem(o)s, yu decantiete, decantient<br>Prev participe: decantet / decanten
decedd	&gt;	Infinitive: decedde<br>Present: deceddo, decedds, deceddt, deceddm(o)s, yu deceddt(e), decedde(nt)<br>Preterit: decessim, decess(i)st(a), decessit, decessam, decessat, decesseer<br>Future tid: deceddsiem, deceddsies, deceddsiet, deceddsiem(o)s, yu deceddsiete, deceddsient<br>Conditional: deceddiem, deceddies, deceddiet, deceddiem(o)s, yu deceddiete, deceddient<br>Prev participe: decess / decedden
decentralise	&gt;	Infinitive: decentralise<br>Present: io decentralise, decentralises, decentraliset, decentralisems, yu decentraliset(e), decentralisent<br>Preterit: decentralisim, decentralisist(a), decentralisit, decentralisam, decentralisat, decentraliseer<br>Future tid: decentralisesiem, decentralisesies, decentralisesiet, decentralisesiem(o)s, yu decentralisesiete, decentralisesient<br>Conditional: decentralisiem, decentralisies, decentralisiet, decentralisiem(o)s, yu decentralisiete, decentralisient<br>Prev participe: decentraliset / decentralisen
decep	&gt;	Infinitive: decepe<br>Present: decepo, deceps, decept, decepm(o)s, yu decept(e), decepe(nt)<br>Preterit: decepim, decep(i)st(a), decepit, decepam, decepat, decepeer<br>Future tid: decepsiem, decepsies, decepsiet, decepsiem(o)s, yu decepsiete, decepsient<br>Conditional: decepiem, decepies, decepiet, decepiem(o)s, yu decepiete, decepient<br>Prev participe: decept / decepen
dechee	&gt;	Infinitive: dechee<br>Present: io dechee, dechees, decheet, decheems, yu decheet(e), decheent<br>Preterit: decheim, decheist(a), decheit, decheam, decheat, decheeer<br>Future tid: decheesiem, decheesies, decheesiet, decheesiem(o)s, yu decheesiete, decheesient<br>Conditional: decheiem, decheies, decheiet, decheiem(o)s, yu decheiete, decheient<br>Prev participe: decheet / decheen
decid	&gt;	Infinitive: decide<br>Present: decido, decids, decidt, decidm(o)s, yu decidt(e), decide(nt)<br>Preterit: decisim, decis(i)st(a), decisit, decisam, decisat, deciseer<br>Future tid: decidsiem, decidsies, decidsiet, decidsiem(o)s, yu decidsiete, decidsient<br>Conditional: decidiem, decidies, decidiet, decidiem(o)s, yu decidiete, decidient<br>Prev participe: decis / deciden
decime	&gt;	Infinitive: decime<br>Present: io decime, decimes, decimet, decimems, yu decimet(e), deciment<br>Preterit: decimim, decimist(a), decimit, decimam, decimat, decimeer<br>Future tid: decimesiem, decimesies, decimesiet, decimesiem(o)s, yu decimesiete, decimesient<br>Conditional: decimiem, decimies, decimiet, decimiem(o)s, yu decimiete, decimient<br>Prev participe: decimet / decimen
declare	&gt;	Infinitive: declare<br>Present: io declare, declares, declaret, declarems, yu declaret(e), declarent<br>Preterit: declarim, declarist(a), declarit, declaram, declarat, declareer<br>Future tid: declaresiem, declaresies, declaresiet, declaresiem(o)s, yu declaresiete, declaresient<br>Conditional: declariem, declaries, declariet, declariem(o)s, yu declariete, declarient<br>Prev participe: declaret / declaren
decline	&gt;	Infinitive: decline<br>Present: io decline, declines, declinet, declinems, yu declinet(e), declinent<br>Preterit: declinim, declinist(a), declinit, declinam, declinat, declineer<br>Future tid: declinesiem, declinesies, declinesiet, declinesiem(o)s, yu declinesiete, declinesient<br>Conditional: decliniem, declinies, decliniet, decliniem(o)s, yu decliniete, declinient<br>Prev participe: declinet / declinen
deconcentre	&gt;	Infinitive: deconcentre<br>Present: io deconcentre, deconcentres, deconcentret, deconcentrems, yu deconcentret(e), deconcentrent<br>Preterit: deconcentrim, deconcentrist(a), deconcentrit, deconcentram, deconcentrat, deconcentreer<br>Future tid: deconcentresiem, deconcentresies, deconcentresiet, deconcentresiem(o)s, yu deconcentresiete, deconcentresient<br>Conditional: deconcentriem, deconcentries, deconcentriet, deconcentriem(o)s, yu deconcentriete, deconcentrient<br>Prev participe: deconcentret / deconcentren
decontrag	&gt;	Infinitive: decontrage<br>Present: decontrago, decontracs, decontract, decontragm(o)s, yu decontract(e), decontrage(nt)<br>Preterit: decontriegim, decontrieg(i)st(a), decontriegit, decontriegam, decontriegat, decontriegeer<br>Future tid: decontracsiem, decontracsies, decontracsiet, decontracsiem(o)s, yu decontracsiete, decontracsient<br>Conditional: decontragiem, decontragies, decontragiet, decontragiem(o)s, yu decontragiete, decontragient<br>Prev participe: decontract / decontragen
decore	&gt;	Infinitive: decore<br>Present: io decore, decores, decoret, decorems, yu decoret(e), decorent<br>Preterit: decorim, decorist(a), decorit, decoram, decorat, decoreer<br>Future tid: decoresiem, decoresies, decoresiet, decoresiem(o)s, yu decoresiete, decoresient<br>Conditional: decoriem, decories, decoriet, decoriem(o)s, yu decoriete, decorient<br>Prev participe: decoret / decoren
decouple	&gt;	Infinitive: decouple<br>Present: io decouple, decouples, decouplet, decouplems, yu decouplet(e), decouplent<br>Preterit: decouplim, decouplist(a), decouplit, decouplam, decouplat, decoupleer<br>Future tid: decouplesiem, decouplesies, decouplesiet, decouplesiem(o)s, yu decouplesiete, decouplesient<br>Conditional: decoupliem, decouplies, decoupliet, decoupliem(o)s, yu decoupliete, decouplient<br>Prev participe: decouplet / decouplen
decret	&gt;	Infinitive: decrete<br>Present: decreto, decrets, decret, decretm(o)s, yu decrete, decrete(nt)<br>Preterit: decretim, decret(i)st(a), decretit, decretam, decretat, decreteer<br>Future tid: decretsiem, decretsies, decretsiet, decretsiem(o)s, yu decretsiete, decretsient<br>Conditional: decretiem, decreties, decretiet, decretiem(o)s, yu decretiete, decretient<br>Prev participe: decret / decreten
dedh	&gt;	Infinitive: dedhe<br>Present: dedho, dedhs, dedht, dedhm(o)s, yu dedht(e), dedhe(nt)<br>Preterit: dedhim, dedh(i)st(a), dedhit, dedham, dedhat, dedheer<br>Future tid: dedhsiem, dedhsies, dedhsiet, dedhsiem(o)s, yu dedhsiete, dedhsient<br>Conditional: dedhiem, dedhies, dedhiet, dedhiem(o)s, yu dedhiete, dedhient<br>Prev participe: dedht / dedhen
dedie	&gt;	Infinitive: dedie<br>Present: io dedie, dedies, dediet, dediems, yu dediet(e), dedient<br>Preterit: dedicim, dediest, dedicit, dediam, dediat, dedier<br>Future tid: dediesiem, dediesies, dediesiet, dediesiem(o)s, yu dediesiete, dediesient<br>Conditional: dediciem, dedicies, dediciet, dediciem(o)s, yu dediciete, dedicient<br>Prev participe: dediet / dedien
deduc	&gt;	Infinitive: deduce<br>Present: deduco, deducs, deduct, deducm(o)s, yu deduct(e), deduce(nt)<br>Preterit: deducim, deduc(i)st(a), deducit, deducam, deducat, deduceer<br>Future tid: deducsiem, deducsies, deducsiet, deducsiem(o)s, yu deducsiete, deducsient<br>Conditional: deduciem, deducies, deduciet, deduciem(o)s, yu deduciete, deducient<br>Prev participe: deduct / deducen
defalque	&gt;	Infinitive: defalque<br>Present: io defalque, defalques, defalquet, defalquems, yu defalquet(e), defalquent<br>Preterit: defalquim, defalquist(a), defalquit, defalquam, defalquat, defalqueer<br>Future tid: defalquesiem, defalquesies, defalquesiet, defalquesiem(o)s, yu defalquesiete, defalquesient<br>Conditional: defalquiem, defalquies, defalquiet, defalquiem(o)s, yu defalquiete, defalquient<br>Prev participe: defalquet / defalquen
defaul	&gt;	Infinitive: defaule<br>Present: defaulo, defauls, default, defaulm(o)s, yu default(e), defaule(nt)<br>Preterit: defaulim, defaul(i)st(a), defaulit, defaulam, defaulat, defauleer<br>Future tid: defaulsiem, defaulsies, defaulsiet, defaulsiem(o)s, yu defaulsiete, defaulsient<br>Conditional: defauliem, defaulies, defauliet, defauliem(o)s, yu defauliete, defaulient<br>Prev participe: default / defaulen
default	&gt;	Infinitive: defaulte<br>Present: defaulto, defaults, default, defaultm(o)s, yu defaulte, defaulte(nt)<br>Preterit: defieultim, defieult(i)st(a), defieultit, defieultam, defieultat, defieulteer<br>Future tid: defaultsiem, defaultsies, defaultsiet, defaultsiem(o)s, yu defaultsiete, defaultsient<br>Conditional: defaultiem, defaulties, defaultiet, defaultiem(o)s, yu defaultiete, defaultient<br>Prev participe: default / defaulten
defect	&gt;	Infinitive: defecte<br>Present: defecto, defects, defect, defectm(o)s, yu defecte, defecte(nt)<br>Preterit: defexim, defex(i)st(a), defexit, defexam, defexat, defexeer<br>Future tid: defectsiem, defectsies, defectsiet, defectsiem(o)s, yu defectsiete, defectsient<br>Conditional: defectiem, defecties, defectiet, defectiem(o)s, yu defectiete, defectient<br>Prev participe: defex / defecten
defend	&gt;	Infinitive: defende<br>Present: defendo, defends, defendt, defendm(o)s, yu defendt(e), defende(nt)<br>Preterit: defensim, defens(i)st(a), defensit, defensam, defensat, defenseer<br>Future tid: defendsiem, defendsies, defendsiet, defendsiem(o)s, yu defendsiete, defendsient<br>Conditional: defendiem, defendies, defendiet, defendiem(o)s, yu defendiete, defendient<br>Prev participe: defens / defenden
defilee	&gt;	Infinitive: defilee<br>Present: io defilee, defilees, defileet, defileems, yu defileet(e), defileent<br>Preterit: defileim, defileist(a), defileit, defileam, defileat, defileeer<br>Future tid: defileesiem, defileesies, defileesiet, defileesiem(o)s, yu defileesiete, defileesient<br>Conditional: defileiem, defileies, defileiet, defileiem(o)s, yu defileiete, defileient<br>Prev participe: defileet / defileen
defineih	&gt;	Infinitive: definihes<br>Present: defineihm, defineihs, defineiht, defineihm(o)s, yu defineiht(e), defineihnt<br>Preterit: definihsim, definihst(a), definihsit, definihsam, definihsat, definihr<br>Future tid: defineihsiem, defineihsies, defineihsiet, defineihsiem(o)s, yu defineihsiete, defineihsient<br>Conditional: defineihiem, defineihies, defineihiet, defineihiem(o)s, yu defineihiete, defineihient<br>Prev participe: definiht / definihn
defleg	&gt;	Infinitive: deflege<br>Present: deflego, deflecs, deflect, deflegm(o)s, yu deflect(e), deflege(nt)<br>Preterit: deflegim, defleg(i)st(a), deflegit, deflegam, deflegat, deflegeer<br>Future tid: deflecsiem, deflecsies, deflecsiet, deflecsiem(o)s, yu deflecsiete, deflecsient<br>Conditional: deflegiem, deflegies, deflegiet, deflegiem(o)s, yu deflegiete, deflegient<br>Prev participe: deflect / deflegen
defrock	&gt;	Infinitive: defrocke<br>Present: defrocko, defroccs, defrocct, defrockm(o)s, yu defrocct(e), defrocke(nt)<br>Preterit: defrockim, defrock(i)st(a), defrockit, defrockam, defrockat, defrockeer<br>Future tid: defroccsiem, defroccsies, defroccsiet, defroccsiem(o)s, yu defroccsiete, defroccsient<br>Conditional: defrockiem, defrockies, defrockiet, defrockiem(o)s, yu defrockiete, defrockient<br>Prev participe: defrocct / defrocken
degenere	&gt;	Infinitive: degenere<br>Present: io degenere, degeneres, degeneret, degenerems, yu degeneret(e), degenerent<br>Preterit: degenerim, degenerist(a), degenerit, degeneram, degenerat, degenereer<br>Future tid: degeneresiem, degeneresies, degeneresiet, degeneresiem(o)s, yu degeneresiete, degeneresient<br>Conditional: degeneriem, degeneries, degeneriet, degeneriem(o)s, yu degeneriete, degenerient<br>Prev participe: degeneret / degeneren
degrade	&gt;	Infinitive: degrade<br>Present: io degrade, degrades, degradet, degradems, yu degradet(e), degradent<br>Preterit: degradim, degradist(a), degradit, degradam, degradat, degradeer<br>Future tid: degradesiem, degradesies, degradesiet, degradesiem(o)s, yu degradesiete, degradesient<br>Conditional: degradiem, degradies, degradiet, degradiem(o)s, yu degradiete, degradient<br>Prev participe: degradet / degraden
degram	&gt;	Infinitive: degrame<br>Present: degramo, degrams, degramt, degramm(o)s, yu degramt(e), degrame(nt)<br>Preterit: degriemim, degriem(i)st(a), degriemit, degriemam, degriemat, degriemeer<br>Future tid: degramsiem, degramsies, degramsiet, degramsiem(o)s, yu degramsiete, degramsient<br>Conditional: degramiem, degramies, degramiet, degramiem(o)s, yu degramiete, degramient<br>Prev participe: degramt / degramen
degveih	&gt;	Infinitive: degvihes<br>Present: degveihm, degveihs, degveiht, degveihm(o)s, yu degveiht(e), degveihnt<br>Preterit: degvihsim, degvihst(a), degvihsit, degvihsam, degvihsat, degvihr<br>Future tid: degveihsiem, degveihsies, degveihsiet, degveihsiem(o)s, yu degveihsiete, degveihsient<br>Conditional: degveihiem, degveihies, degveihiet, degveihiem(o)s, yu degveihiete, degveihient<br>Prev participe: degviht / degvihn
degvihen	&gt;	Infinitive: degvihnes<br>Present: degvihno, degvihens, degvihent, degvihnm(o)s, yu degvihent(e), degvihne(nt)<br>Preterit: degvihsim, degvihst(a), degvihsit, degvihsam, degvihsat, degvihr<br>Future tid: degvihensiem, degvihensies, degvihensiet, degvihensiem(o)s, yu degvihensiete, degvihensient<br>Conditional: degvihniem, degvihnies, degvihniet, degvihniem(o)s, yu degvihniete, degvihnient<br>Prev participe: degviht / degvihn
deh	&gt;	Infinitive: dehe<br>Present: dehm, dehs, deht, dehm(o)s, yu deht(e), dehnt<br>Preterit: dehsim, dehst(a), dehsit, dehsam, dehsat, dehr<br>Future tid: dehsiem, dehsies, dehsiet, dehsiem(o)s, yu dehsiete, dehsient<br>Conditional: dehiem, dehies, dehiet, dehiem(o)s, yu dehiete, dehient<br>Prev participe: deht / dehn
dehbh	&gt;	Infinitive: dehbhe<br>Present: dehbho, dehbhs, dehbht, dehbhm(o)s, yu dehbht(e), dehbhe(nt)<br>Preterit: dohbhim, dohbh(i)st(a), dohbhit, dohbham, dohbhat, dohbheer<br>Future tid: dehbhsiem, dehbhsies, dehbhsiet, dehbhsiem(o)s, yu dehbhsiete, dehbhsient<br>Conditional: dehbhiem, dehbhies, dehbhiet, dehbhiem(o)s, yu dehbhiete, dehbhient<br>Prev participe: dohbht / dohbhen
dehk	&gt;	Infinitive: dehke<br>Present: dehko, dehcs, dehct, dehkm(o)s, yu dehct(e), dehke(nt)<br>Preterit: dohkim, dohk(i)st(a), dohkit, dohkam, dohkat, dohkeer<br>Future tid: dehcsiem, dehcsies, dehcsiet, dehcsiem(o)s, yu dehcsiete, dehcsient<br>Conditional: dehkiem, dehkies, dehkiet, dehkiem(o)s, yu dehkiete, dehkient<br>Prev participe: dohct / dohken
dehl	&gt;	Infinitive: dehle<br>Present: dehlo, dehls, dehlt, dehlm(o)s, yu dehlt(e), dehle(nt)<br>Preterit: dohlim, dohl(i)st(a), dohlit, dohlam, dohlat, dohleer<br>Future tid: dehlsiem, dehlsies, dehlsiet, dehlsiem(o)s, yu dehlsiete, dehlsient<br>Conditional: dehliem, dehlies, dehliet, dehliem(o)s, yu dehliete, dehlient<br>Prev participe: dohlt / dohlen
dehlg	&gt;	Infinitive: dehlge<br>Present: dehlgo, dehlcs, dehlct, dehlgm(o)s, yu dehlct(e), dehlge(nt)<br>Preterit: dohlgim, dohlg(i)st(a), dohlgit, dohlgam, dohlgat, dohlgeer<br>Future tid: dehlcsiem, dehlcsies, dehlcsiet, dehlcsiem(o)s, yu dehlcsiete, dehlcsient<br>Conditional: dehlgiem, dehlgies, dehlgiet, dehlgiem(o)s, yu dehlgiete, dehlgient<br>Prev participe: dohlct / dohlgen
dehlv	&gt;	Infinitive: dehlve<br>Present: dehlvo, dehlfs, dehlft, dehlvm(o)s, yu dehlft(e), dehlve(nt)<br>Preterit: dohlvim, dohlv(i)st(a), dohlvit, dohlvam, dohlvat, dohlveer<br>Future tid: dehlfsiem, dehlfsies, dehlfsiet, dehlfsiem(o)s, yu dehlfsiete, dehlfsient<br>Conditional: dehlviem, dehlvies, dehlviet, dehlviem(o)s, yu dehlviete, dehlvient<br>Prev participe: dohlft / dohlven
dehm	&gt;	Infinitive: dehme<br>Present: dehmo, dehms, dehmt, dehmm(o)s, yu dehmt(e), dehme(nt)<br>Preterit: dohmim, dohm(i)st(a), dohmit, dohmam, dohmat, dohmeer<br>Future tid: dehmsiem, dehmsies, dehmsiet, dehmsiem(o)s, yu dehmsiete, dehmsient<br>Conditional: dehmiem, dehmies, dehmiet, dehmiem(o)s, yu dehmiete, dehmient<br>Prev participe: dohmt / dohmen
dehm	&gt;	Infinitive: dehme<br>Present: dehmo, dehms, dehmt, dehmm(o)s, yu dehmt(e), dehme(nt)<br>Preterit: dohmim, dohm(i)st(a), dohmit, dohmam, dohmat, dohmeer<br>Future tid: dehmsiem, dehmsies, dehmsiet, dehmsiem(o)s, yu dehmsiete, dehmsient<br>Conditional: dehmiem, dehmies, dehmiet, dehmiem(o)s, yu dehmiete, dehmient<br>Prev participe: dohmt / dohmen
dehn	&gt;	Infinitive: dehne<br>Present: dehno, dehns, dehnt, dehnm(o)s, yu dehnt(e), dehne(nt)<br>Preterit: dohnim, dohn(i)st(a), dohnit, dohnam, dohnat, dohneer<br>Future tid: dehnsiem, dehnsies, dehnsiet, dehnsiem(o)s, yu dehnsiete, dehnsient<br>Conditional: dehniem, dehnies, dehniet, dehniem(o)s, yu dehniete, dehnient<br>Prev participe: dohnt / dohnen
dehnk	&gt;	Infinitive: dehnke<br>Present: dehnko, dehncs, dehnct, dehnkm(o)s, yu dehnct(e), dehnke(nt)<br>Preterit: dohnkim, dohnk(i)st(a), dohnkit, dohnkam, dohnkat, dohnkeer<br>Future tid: dehncsiem, dehncsies, dehncsiet, dehncsiem(o)s, yu dehncsiete, dehncsient<br>Conditional: dehnkiem, dehnkies, dehnkiet, dehnkiem(o)s, yu dehnkiete, dehnkient<br>Prev participe: dohnct / dohnken
dehnkel	&gt;	Infinitive: dehnkel<br>Present: io dehnkel, dehnkels, dehnkelt, dehnkelms, yu dehnkelt, dehnkelnt<br>Preterit: dohnklim, dohnklst, dohnklit, dohnk(e)lam, dohnk(e)lat, dohnk(e)leer<br>Future tid: dehnkelsiem, dehnkelsies, dehnkelsiet, dehnkelsiem(o)s, yu dehnkelsiete, dehnkelsient<br>Conditional: dehnkeliem, dehnkelies, dehnkeliet, dehnkeliem(o)s, yu dehnkeliete, dehnkelient<br>Prev participe: dohnkelt / dohnkeln
dehnksrig	&gt;	Infinitive: dehnksrige<br>Present: dehnksrigo, dehnksrics, dehnksrict, dehnksrigm(o)s, yu dehnksrict(e), dehnksrige(nt)<br>Preterit: dohnksrigim, dohnksrig(i)st(a), dohnksrigit, dohnksrigam, dohnksrigat, dohnksrigeer<br>Future tid: dehnksricsiem, dehnksricsies, dehnksricsiet, dehnksricsiem(o)s, yu dehnksricsiete, dehnksricsient<br>Conditional: dehnksrigiem, dehnksrigies, dehnksrigiet, dehnksrigiem(o)s, yu dehnksrigiete, dehnksrigient<br>Prev participe: dohnksrict / dohnksrigen
dehr	&gt;	Infinitive: dehre<br>Present: dehro, dehrs, dehrt, dehrm(o)s, yu dehrt(e), dehre(nt)<br>Preterit: dohrim, dohr(i)st(a), dohrit, dohram, dohrat, dohreer<br>Future tid: dehrsiem, dehrsies, dehrsiet, dehrsiem(o)s, yu dehrsiete, dehrsient<br>Conditional: dehriem, dehries, dehriet, dehriem(o)s, yu dehriete, dehrient<br>Prev participe: dohrt / dohren
dehrbh	&gt;	Infinitive: dehrbhe<br>Present: dehrbho, dehrbhs, dehrbht, dehrbhm(o)s, yu dehrbht(e), dehrbhe(nt)<br>Preterit: dohrbhim, dohrbh(i)st(a), dohrbhit, dohrbham, dohrbhat, dohrbheer<br>Future tid: dehrbhsiem, dehrbhsies, dehrbhsiet, dehrbhsiem(o)s, yu dehrbhsiete, dehrbhsient<br>Conditional: dehrbhiem, dehrbhies, dehrbhiet, dehrbhiem(o)s, yu dehrbhiete, dehrbhient<br>Prev participe: dohrbht / dohrbhen
dehrj	&gt;	Infinitive: dehrje<br>Present: dehrjo, dehrjs, dehrjt, dehrjm(o)s, yu dehrjt(e), dehrje(nt)<br>Preterit: dohrjim, dohrj(i)st(a), dohrjit, dohrjam, dohrjat, dohrjeer<br>Future tid: dehrjsiem, dehrjsies, dehrjsiet, dehrjsiem(o)s, yu dehrjsiete, dehrjsient<br>Conditional: dehrjiem, dehrjies, dehrjiet, dehrjiem(o)s, yu dehrjiete, dehrjient<br>Prev participe: dohrjt / dohrjen
deideikil	&gt;	Infinitive: deidikiles<br>Present: deideikilo, deideikils, deideikilt, deideikilm(o)s, yu deideikilt(e), deideikile(nt)<br>Preterit: deidikilim, deidikil(i)st(a), deidikilit, deidikilam, deidikilat, deidikileer<br>Future tid: deideikilsiem, deideikilsies, deideikilsiet, deideikilsiem(o)s, yu deideikilsiete, deideikilsient<br>Conditional: deideikiliem, deideikilies, deideikiliet, deideikiliem(o)s, yu deideikiliete, deideikilient<br>Prev participe: deidikilt / deidikilen
deih	&gt;	Infinitive: dihes<br>Present: deihm, deihs, deiht, deihm(o)s, yu deiht(e), deihnt<br>Preterit: dihsim, dihst(a), dihsit, dihsam, dihsat, dihr<br>Future tid: deihsiem, deihsies, deihsiet, deihsiem(o)s, yu deihsiete, deihsient<br>Conditional: deihiem, deihies, deihiet, deihiem(o)s, yu deihiete, deihient<br>Prev participe: diht / dihn
deik	&gt;	Infinitive: dikes<br>Present: deiko, deics, deict, deikm(o)s, yu deict(e), deike(nt)<br>Preterit: dikim, dik(i)st(a), dikit, dikam, dikat, dikeer<br>Future tid: deicsiem, deicsies, deicsiet, deicsiem(o)s, yu deicsiete, deicsient<br>Conditional: deikiem, deikies, deikiet, deikiem(o)s, yu deikiete, deikient<br>Prev participe: dict / diken
deil	&gt;	Infinitive: diles<br>Present: deilo, deils, deilt, deilm(o)s, yu deilt(e), deile(nt)<br>Preterit: dilim, dil(i)st(a), dilit, dilam, dilat, dileer<br>Future tid: deilsiem, deilsies, deilsiet, deilsiem(o)s, yu deilsiete, deilsient<br>Conditional: deiliem, deilies, deiliet, deiliem(o)s, yu deiliete, deilient<br>Prev participe: dilt / dilen
deilule	&gt;	Infinitive: deilule<br>Present: io deilule, deilules, deilulet, deilulems, yu deilulet(e), deilulent<br>Preterit: deilulim, deilulist(a), deilulit, deilulam, deilulat, deiluleer<br>Future tid: deilulesiem, deilulesies, deilulesiet, deilulesiem(o)s, yu deilulesiete, deilulesient<br>Conditional: deiluliem, deilulies, deiluliet, deiluliem(o)s, yu deiluliete, deilulient<br>Prev participe: deilulet / deilulen
dejour	&gt;	Infinitive: dejoure<br>Present: dejouro, dejours, dejourt, dejourm(o)s, yu dejourt(e), dejoure(nt)<br>Preterit: dejourim, dejour(i)st(a), dejourit, dejouram, dejourat, dejoureer<br>Future tid: dejoursiem, dejoursies, dejoursiet, dejoursiem(o)s, yu dejoursiete, dejoursient<br>Conditional: dejouriem, dejouries, dejouriet, dejouriem(o)s, yu dejouriete, dejourient<br>Prev participe: dejourt / dejouren
dekhschat	&gt;	Infinitive: dekhschate<br>Present: dekhschato, dekhschats, dekhschat, dekhschatm(o)s, yu dekhschate, dekhschate(nt)<br>Preterit: dekhschietim, dekhschiet(i)st(a), dekhschietit, dekhschietam, dekhschietat, dekhschieteer<br>Future tid: dekhschatsiem, dekhschatsies, dekhschatsiet, dekhschatsiem(o)s, yu dekhschatsiete, dekhschatsient<br>Conditional: dekhschatiem, dekhschaties, dekhschatiet, dekhschatiem(o)s, yu dekhschatiete, dekhschatient<br>Prev participe: dekhschat / dekhschaten
delat	&gt;	Infinitive: delate<br>Present: delato, delats, delat, delatm(o)s, yu delate, delate(nt)<br>Preterit: delietim, deliet(i)st(a), delietit, delietam, delietat, delieteer<br>Future tid: delatsiem, delatsies, delatsiet, delatsiem(o)s, yu delatsiete, delatsient<br>Conditional: delatiem, delaties, delatiet, delatiem(o)s, yu delatiete, delatient<br>Prev participe: delat / delaten
delege	&gt;	Infinitive: delege<br>Present: io delege, deleges, deleget, delegems, yu deleget(e), delegent<br>Preterit: delegim, delegist(a), delegit, delegeam, delegeat, delegeer<br>Future tid: delegesiem, delegesies, delegesiet, delegesiem(o)s, yu delegesiete, delegesient<br>Conditional: delegiem, delegies, delegiet, delegiem(o)s, yu delegiete, delegient<br>Prev participe: deleget / delegen
delimite	&gt;	Infinitive: delimite<br>Present: io delimite, delimites, delimitet, delimitems, yu delimitet(e), delimitent<br>Preterit: delimitim, delimitist(a), delimitit, delimitam, delimitat, delimiteer<br>Future tid: delimitesiem, delimitesies, delimitesiet, delimitesiem(o)s, yu delimitesiete, delimitesient<br>Conditional: delimitiem, delimities, delimitiet, delimitiem(o)s, yu delimitiete, delimitient<br>Prev participe: delimitet / delimiten
dem	&gt;	Infinitive: deme<br>Present: demo, dems, demt, demm(o)s, yu demt(e), deme(nt)<br>Preterit: demim, dem(i)st(a), demit, demam, demat, demeer<br>Future tid: demsiem, demsies, demsiet, demsiem(o)s, yu demsiete, demsient<br>Conditional: demiem, demies, demiet, demiem(o)s, yu demiete, demient<br>Prev participe: demt / demen
demneh	&gt;	Infinitive: demnhes<br>Present: demnho, demnhs, demnht, demnhm(o)s, yu demnht(e), demnhe(nt)<br>Preterit: denhim, denh(i)st(a), denhit, denham, denhat, denheer<br>Future tid: demnhsiem, demnhsies, demnhsiet, demnhsiem(o)s, yu demnhsiete, demnhsient<br>Conditional: demnhiem, demnhies, demnhiet, demnhiem(o)s, yu demnhiete, demnhient<br>Prev participe: denht / denhen
democratic	&gt;	Infinitive: democratice<br>Present: democratico, democratics, democratict, democraticm(o)s, yu democratict(e), democratice(nt)<br>Preterit: democrieticim, democrietic(i)st(a), democrieticit, democrieticam, democrieticat, democrieticeer<br>Future tid: democraticsiem, democraticsies, democraticsiet, democraticsiem(o)s, yu democraticsiete, democraticsient<br>Conditional: democraticiem, democraticies, democraticiet, democraticiem(o)s, yu democraticiete, democraticient<br>Prev participe: democratict / democraticen
demonstre	&gt;	Infinitive: demonstre<br>Present: io demonstre, demonstres, demonstret, demonstrems, yu demonstret(e), demonstrent<br>Preterit: demonstrim, demonstrist(a), demonstrit, demonstram, demonstrat, demonstreer<br>Future tid: demonstresiem, demonstresies, demonstresiet, demonstresiem(o)s, yu demonstresiete, demonstresient<br>Conditional: demonstriem, demonstries, demonstriet, demonstriem(o)s, yu demonstriete, demonstrient<br>Prev participe: demonstret / demonstren
demonte	&gt;	Infinitive: demonte<br>Present: io demonte, demontes, demontet, demontems, yu demontet(e), demontent<br>Preterit: demontim, demontist(a), demontit, demontam, demontat, demonteer<br>Future tid: demontesiem, demontesies, demontesiet, demontesiem(o)s, yu demontesiete, demontesient<br>Conditional: demontiem, demonties, demontiet, demontiem(o)s, yu demontiete, demontient<br>Prev participe: demontet / demonten
demoralise	&gt;	Infinitive: demoralise<br>Present: io demoralise, demoralises, demoraliset, demoralisems, yu demoraliset(e), demoralisent<br>Preterit: demoralisim, demoralisist(a), demoralisit, demoralisam, demoralisat, demoraliseer<br>Future tid: demoralisesiem, demoralisesies, demoralisesiet, demoralisesiem(o)s, yu demoralisesiete, demoralisesient<br>Conditional: demoralisiem, demoralisies, demoralisiet, demoralisiem(o)s, yu demoralisiete, demoralisient<br>Prev participe: demoraliset / demoralisen
demped	&gt;	Infinitive: dmpedes<br>Present: dmpedo, dempeds, dempedt, dmpedm(o)s, yu dempedt(e), dmpede(nt)<br>Preterit: dpesim, dpes(i)st(a), dpesit, dpesam, dpesat, dpeseer<br>Future tid: dempedsiem, dempedsies, dempedsiet, dempedsiem(o)s, yu dempedsiete, dempedsient<br>Conditional: dmpediem, dmpedies, dmpediet, dmpediem(o)s, yu dmpediete, dmpedient<br>Prev participe: dpes / dpeden
demystifie	&gt;	Infinitive: demystifie<br>Present: io demystifie, demystifies, demystifiet, demystifiems, yu demystifiet(e), demystifient<br>Preterit: demystificim, demystifiest, demystificit, demystifiam, demystifiat, demystifier<br>Future tid: demystifiesiem, demystifiesies, demystifiesiet, demystifiesiem(o)s, yu demystifiesiete, demystifiesient<br>Conditional: demystificiem, demystificies, demystificiet, demystificiem(o)s, yu demystificiete, demystificient<br>Prev participe: demystifiet / demystifien
denigre	&gt;	Infinitive: denigre<br>Present: io denigre, denigres, denigret, denigrems, yu denigret(e), denigrent<br>Preterit: denigrim, denigrist(a), denigrit, denigram, denigrat, denigreer<br>Future tid: denigresiem, denigresies, denigresiet, denigresiem(o)s, yu denigresiete, denigresient<br>Conditional: denigriem, denigries, denigriet, denigriem(o)s, yu denigriete, denigrient<br>Prev participe: denigret / denigren
denote	&gt;	Infinitive: denote<br>Present: io denote, denotes, denotet, denotems, yu denotet(e), denotent<br>Preterit: denotim, denotist(a), denotit, denotam, denotat, denoteer<br>Future tid: denotesiem, denotesies, denotesiet, denotesiem(o)s, yu denotesiete, denotesient<br>Conditional: denotiem, denoties, denotiet, denotiem(o)s, yu denotiete, denotient<br>Prev participe: denotet / denoten
dens	&gt;	Infinitive: dense<br>Present: denso, dens, denst, densm(o)s, yu denst(e), dense(nt)<br>Preterit: densim, dens(i)st(a), densit, densam, densat, denseer<br>Future tid: siem dense, sies dense, siet dense, siem(o)s dense, yu siete dense, sient dense<br>Conditional: densiem, densies, densiet, densiem(o)s, yu densiete, densient<br>Prev participe: denst / densen
densu	&gt;	Infinitive: dnsues<br>Present: dnsum, densus, densut, dnsum(o)s, yu densut(e), dnsunt<br>Preterit: dsusim, dsust(a), dsusit, dsam, dsat, dsur<br>Future tid: densusiem, densusies, densusiet, densusiem(o)s, yu densusiete, densusient<br>Conditional: dnsiem, dnsies, dnsiet, dnsiem(o)s, yu dnsiete, dnsient<br>Prev participe: dsut / dsun
denunce	&gt;	Infinitive: denunce<br>Present: io denunce, denunces, denuncet, denuncems, yu denuncet(e), denuncent<br>Preterit: denuncim, denuncist(a), denuncit, denunceam, denunceat, denunceer<br>Future tid: denuncesiem, denuncesies, denuncesiet, denuncesiem(o)s, yu denuncesiete, denuncesient<br>Conditional: denunciem, denuncies, denunciet, denunciem(o)s, yu denunciete, denuncient<br>Prev participe: denuncet / denuncen
depend	&gt;	Infinitive: depende<br>Present: dependo, depends, dependt, dependm(o)s, yu dependt(e), depende(nt)<br>Preterit: depensim, depens(i)st(a), depensit, depensam, depensat, depenseer<br>Future tid: dependsiem, dependsies, dependsiet, dependsiem(o)s, yu dependsiete, dependsient<br>Conditional: dependiem, dependies, dependiet, dependiem(o)s, yu dependiete, dependient<br>Prev participe: depens / dependen
depineg	&gt;	Infinitive: depinges<br>Present: depingo, depincs, depinct, depingm(o)s, yu depinct(e), depinge(nt)<br>Preterit: depigim, depig(i)st(a), depigit, depigam, depigat, depigeer<br>Future tid: depincsiem, depincsies, depincsiet, depincsiem(o)s, yu depincsiete, depincsient<br>Conditional: depingiem, depingies, depingiet, depingiem(o)s, yu depingiete, depingient<br>Prev participe: depict / depigen
deplore	&gt;	Infinitive: deplore<br>Present: io deplore, deplores, deploret, deplorems, yu deploret(e), deplorent<br>Preterit: deplorim, deplorist(a), deplorit, deploram, deplorat, deploreer<br>Future tid: deploresiem, deploresies, deploresiet, deploresiem(o)s, yu deploresiete, deploresient<br>Conditional: deploriem, deplories, deploriet, deploriem(o)s, yu deploriete, deplorient<br>Prev participe: deploret / deploren
depopule	&gt;	Infinitive: depopule<br>Present: io depopule, depopules, depopulet, depopulems, yu depopulet(e), depopulent<br>Preterit: depopulim, depopulist(a), depopulit, depopulam, depopulat, depopuleer<br>Future tid: depopulesiem, depopulesies, depopulesiet, depopulesiem(o)s, yu depopulesiete, depopulesient<br>Conditional: depopuliem, depopulies, depopuliet, depopuliem(o)s, yu depopuliete, depopulient<br>Prev participe: depopulet / depopulen
deporte	&gt;	Infinitive: deporte<br>Present: io deporte, deportes, deportet, deportems, yu deportet(e), deportent<br>Preterit: deportim, deportist(a), deportit, deportam, deportat, deporteer<br>Future tid: deportesiem, deportesies, deportesiet, deportesiem(o)s, yu deportesiete, deportesient<br>Conditional: deportiem, deporties, deportiet, deportiem(o)s, yu deportiete, deportient<br>Prev participe: deportet / deporten
deposeih	&gt;	Infinitive: deposihes<br>Present: deposeihm, deposeihs, deposeiht, deposeihm(o)s, yu deposeiht(e), deposeihnt<br>Preterit: deposihsim, deposihst(a), deposihsit, deposihsam, deposihsat, deposihr<br>Future tid: deposeihsiem, deposeihsies, deposeihsiet, deposeihsiem(o)s, yu deposeihsiete, deposeihsient<br>Conditional: deposeihiem, deposeihies, deposeihiet, deposeihiem(o)s, yu deposeihiete, deposeihient<br>Prev participe: deposiht / deposihn
deposen	&gt;	Infinitive: depones<br>Present: depono, depons, depont, deponm(o)s, yu depont(e), depone(nt)<br>Preterit: deposim, depos(i)st(a), deposit, deposam, deposat, deposeer<br>Future tid: deponsiem, deponsies, deponsiet, deponsiem(o)s, yu deponsiete, deponsient<br>Conditional: deponiem, deponies, deponiet, deponiem(o)s, yu deponiete, deponient<br>Prev participe: depost / deposen
depulg	&gt;	Infinitive: depulge<br>Present: depulgo, depulcs, depulct, depulgm(o)s, yu depulct(e), depulge(nt)<br>Preterit: depulsim, depuls(i)st(a), depulsit, depulsam, depulsat, depulseer<br>Future tid: depulcsiem, depulcsies, depulcsiet, depulcsiem(o)s, yu depulcsiete, depulcsient<br>Conditional: depulgiem, depulgies, depulgiet, depulgiem(o)s, yu depulgiete, depulgient<br>Prev participe: depuls / depulgen
derder	&gt;	Infinitive: derder<br>Present: io derder, derders, derdert, derderms, yu derdert, derdernt<br>Preterit: derdrim, derdrist, derdrit, derd(e)ram, derd(e)rat, derd(e)reer<br>Future tid: derdersiem, derdersies, derdersiet, derdersiem(o)s, yu derdersiete, derdersient<br>Conditional: derderiem, derderies, derderiet, derderiem(o)s, yu derderiete, derderient<br>Prev participe: derdert / derdern
derive	&gt;	Infinitive: derive<br>Present: io derive, derives, derivet, derivems, yu derivet(e), derivent<br>Preterit: derivim, derivist(a), derivit, derivam, derivat, deriveer<br>Future tid: derivesiem, derivesies, derivesiet, derivesiem(o)s, yu derivesiete, derivesient<br>Conditional: deriviem, derivies, deriviet, deriviem(o)s, yu deriviete, derivient<br>Prev participe: derivet / deriven
deroge	&gt;	Infinitive: deroge<br>Present: io deroge, deroges, deroget, derogems, yu deroget(e), derogent<br>Preterit: derogim, derogist(a), derogit, derogeam, derogeat, derogeer<br>Future tid: derogesiem, derogesies, derogesiet, derogesiem(o)s, yu derogesiete, derogesient<br>Conditional: derogiem, derogies, derogiet, derogiem(o)s, yu derogiete, derogient<br>Prev participe: deroget / derogen
desaddic	&gt;	Infinitive: desaddice<br>Present: desaddico, desaddics, desaddict, desaddicm(o)s, yu desaddict(e), desaddice(nt)<br>Preterit: desieddicim, desieddic(i)st(a), desieddicit, desieddicam, desieddicat, desieddiceer<br>Future tid: desaddicsiem, desaddicsies, desaddicsiet, desaddicsiem(o)s, yu desaddicsiete, desaddicsient<br>Conditional: desaddiciem, desaddicies, desaddiciet, desaddiciem(o)s, yu desaddiciete, desaddicient<br>Prev participe: desaddict / desaddicen
desburs	&gt;	Infinitive: desburse<br>Present: desburso, desburs, desburst, desbursm(o)s, yu desburst(e), desburse(nt)<br>Preterit: desbursim, desburs(i)st(a), desbursit, desbursam, desbursat, desburseer<br>Future tid: siem desburse, sies desburse, siet desburse, siem(o)s desburse, yu siete desburse, sient desburse<br>Conditional: desbursiem, desbursies, desbursiet, desbursiem(o)s, yu desbursiete, desbursient<br>Prev participe: desburst / desbursen
descend	&gt;	Infinitive: descende<br>Present: descendo, descends, descendt, descendm(o)s, yu descendt(e), descende(nt)<br>Preterit: descensim, descens(i)st(a), descensit, descensam, descensat, descenseer<br>Future tid: descendsiem, descendsies, descendsiet, descendsiem(o)s, yu descendsiete, descendsient<br>Conditional: descendiem, descendies, descendiet, descendiem(o)s, yu descendiete, descendient<br>Prev participe: descens / descenden
desciffer	&gt;	Infinitive: desciffer<br>Present: io desciffer, desciffers, desciffert, descifferms, yu desciffert, desciffernt<br>Preterit: desciffrim, desciffrist, desciffrit, desciff(e)ram, desciff(e)rat, desciff(e)reer<br>Future tid: desciffersiem, desciffersies, desciffersiet, desciffersiem(o)s, yu desciffersiete, desciffersient<br>Conditional: descifferiem, descifferies, descifferiet, descifferiem(o)s, yu descifferiete, descifferient<br>Prev participe: desciffert / desciffern
desconcerte	&gt;	Infinitive: desconcerte<br>Present: io desconcerte, desconcertes, desconcertet, desconcertems, yu desconcertet(e), desconcertent<br>Preterit: desconcertim, desconcertist(a), desconcertit, desconcertam, desconcertat, desconcerteer<br>Future tid: desconcertesiem, desconcertesies, desconcertesiet, desconcertesiem(o)s, yu desconcertesiete, desconcertesient<br>Conditional: desconcertiem, desconcerties, desconcertiet, desconcertiem(o)s, yu desconcertiete, desconcertient<br>Prev participe: desconcertet / desconcerten
descrehsc	&gt;	Infinitive: descrehsce<br>Present: descrehsco, descrehscs, descrehsct, descrehscm(o)s, yu descrehsct(e), descrehsce(nt)<br>Preterit: descrohscim, descrohsc(i)st(a), descrohscit, descrohscam, descrohscat, descrohsceer<br>Future tid: descrehscsiem, descrehscsies, descrehscsiet, descrehscsiem(o)s, yu descrehscsiete, descrehscsient<br>Conditional: descrehsciem, descrehscies, descrehsciet, descrehsciem(o)s, yu descrehsciete, descrehscient<br>Prev participe: descrohsct / descrohscen
describ	&gt;	Infinitive: describe<br>Present: describo, descrips, descript, describm(o)s, yu descript(e), describe(nt)<br>Preterit: describim, describ(i)st(a), describit, describam, describat, describeer<br>Future tid: descripsiem, descripsies, descripsiet, descripsiem(o)s, yu descripsiete, descripsient<br>Conditional: describiem, describies, describiet, describiem(o)s, yu describiete, describient<br>Prev participe: descript / describen
desdreibh	&gt;	Infinitive: desdribhes<br>Present: desdreibho, desdreibhs, desdreibht, desdreibhm(o)s, yu desdreibht(e), desdreibhe(nt)<br>Preterit: desdribhim, desdribh(i)st(a), desdribhit, desdribham, desdribhat, desdribheer<br>Future tid: desdreibhsiem, desdreibhsies, desdreibhsiet, desdreibhsiem(o)s, yu desdreibhsiete, desdreibhsient<br>Conditional: desdreibhiem, desdreibhies, desdreibhiet, desdreibhiem(o)s, yu desdreibhiete, desdreibhient<br>Prev participe: desdribht / desdribhen
deser	&gt;	Infinitive: desere<br>Present: desero, desers, desert, deserm(o)s, yu desert(e), desere(nt)<br>Preterit: deserim, deser(i)st(a), deserit, deseram, deserat, desereer<br>Future tid: desersiem, desersies, desersiet, desersiem(o)s, yu desersiete, desersient<br>Conditional: deseriem, deseries, deseriet, deseriem(o)s, yu deseriete, deserient<br>Prev participe: desert / deseren
desertire	&gt;	Infinitive: desertire<br>Present: io desertire, desertires, desertiret, desertirems, yu desertiret(e), desertirent<br>Preterit: desertirim, desertirist(a), desertirit, desertiram, desertirat, desertireer<br>Future tid: desertiresiem, desertiresies, desertiresiet, desertiresiem(o)s, yu desertiresiete, desertiresient<br>Conditional: desertiriem, desertiries, desertiriet, desertiriem(o)s, yu desertiriete, desertirient<br>Prev participe: desertiret / desertiren
desfigure	&gt;	Infinitive: desfigure<br>Present: io desfigure, desfigures, desfiguret, desfigurems, yu desfiguret(e), desfigurent<br>Preterit: desfigurim, desfigurist(a), desfigurit, desfiguram, desfigurat, desfigureer<br>Future tid: desfiguresiem, desfiguresies, desfiguresiet, desfiguresiem(o)s, yu desfiguresiete, desfiguresient<br>Conditional: desfiguriem, desfiguries, desfiguriet, desfiguriem(o)s, yu desfiguriete, desfigurient<br>Prev participe: desfiguret / desfiguren
desguise	&gt;	Infinitive: desguise<br>Present: io desguise, desguises, desguiset, desguisems, yu desguiset(e), desguisent<br>Preterit: desguisim, desguisist(a), desguisit, desguisam, desguisat, desguiseer<br>Future tid: desguisesiem, desguisesies, desguisesiet, desguisesiem(o)s, yu desguisesiete, desguisesient<br>Conditional: desguisiem, desguisies, desguisiet, desguisiem(o)s, yu desguisiete, desguisient<br>Prev participe: desguiset / desguisen
deshonore	&gt;	Infinitive: deshonore<br>Present: io deshonore, deshonores, deshonoret, deshonorems, yu deshonoret(e), deshonorent<br>Preterit: deshonorim, deshonorist(a), deshonorit, deshonoram, deshonorat, deshonoreer<br>Future tid: deshonoresiem, deshonoresies, deshonoresiet, deshonoresiem(o)s, yu deshonoresiete, deshonoresient<br>Conditional: deshonoriem, deshonories, deshonoriet, deshonoriem(o)s, yu deshonoriete, deshonorient<br>Prev participe: deshonoret / deshonoren
deshumanise	&gt;	Infinitive: deshumanise<br>Present: io deshumanise, deshumanises, deshumaniset, deshumanisems, yu deshumaniset(e), deshumanisent<br>Preterit: deshumanisim, deshumanisist(a), deshumanisit, deshumanisam, deshumanisat, deshumaniseer<br>Future tid: deshumanisesiem, deshumanisesies, deshumanisesiet, deshumanisesiem(o)s, yu deshumanisesiete, deshumanisesient<br>Conditional: deshumanisiem, deshumanisies, deshumanisiet, deshumanisiem(o)s, yu deshumanisiete, deshumanisient<br>Prev participe: deshumaniset / deshumanisen
deshydrate	&gt;	Infinitive: deshydrate<br>Present: io deshydrate, deshydrates, deshydratet, deshydratems, yu deshydratet(e), deshydratent<br>Preterit: deshydratim, deshydratist(a), deshydratit, deshydratam, deshydratat, deshydrateer<br>Future tid: deshydratesiem, deshydratesies, deshydratesiet, deshydratesiem(o)s, yu deshydratesiete, deshydratesient<br>Conditional: deshydratiem, deshydraties, deshydratiet, deshydratiem(o)s, yu deshydratiete, deshydratient<br>Prev participe: deshydratet / deshydraten
desinstalle	&gt;	Infinitive: desinstalle<br>Present: io desinstalle, desinstalles, desinstallet, desinstallems, yu desinstallet(e), desinstallent<br>Preterit: desinstallim, desinstallist(a), desinstallit, desinstallam, desinstallat, desinstalleer<br>Future tid: desinstallesiem, desinstallesies, desinstallesiet, desinstallesiem(o)s, yu desinstallesiete, desinstallesient<br>Conditional: desinstalliem, desinstallies, desinstalliet, desinstalliem(o)s, yu desinstalliete, desinstallient<br>Prev participe: desinstallet / desinstallen
desire	&gt;	Infinitive: desire<br>Present: io desire, desires, desiret, desirems, yu desiret(e), desirent<br>Preterit: desirim, desirist(a), desirit, desiram, desirat, desireer<br>Future tid: desiresiem, desiresies, desiresiet, desiresiem(o)s, yu desiresiete, desiresient<br>Conditional: desiriem, desiries, desiriet, desiriem(o)s, yu desiriete, desirient<br>Prev participe: desiret / desiren
deskam	&gt;	Infinitive: deskame<br>Present: deskamo, deskams, deskamt, deskamm(o)s, yu deskamt(e), deskame(nt)<br>Preterit: deskiemim, deskiem(i)st(a), deskiemit, deskiemam, deskiemat, deskiemeer<br>Future tid: deskamsiem, deskamsies, deskamsiet, deskamsiem(o)s, yu deskamsiete, deskamsient<br>Conditional: deskamiem, deskamies, deskamiet, deskamiem(o)s, yu deskamiete, deskamient<br>Prev participe: deskamt / deskamen
deskhauris	&gt;	Infinitive: deskhaurise<br>Present: deskhauriso, deskhauris, deskhaurist, deskhaurism(o)s, yu deskhaurist(e), deskhaurise(nt)<br>Preterit: deskhieurisim, deskhieuris(i)st(a), deskhieurisit, deskhieurisam, deskhieurisat, deskhieuriseer<br>Future tid: siem deskhaurise, sies deskhaurise, siet deskhaurise, siem(o)s deskhaurise, yu siete deskhaurise, sient deskhaurise<br>Conditional: deskhaurisiem, deskhaurisies, deskhaurisiet, deskhaurisiem(o)s, yu deskhaurisiete, deskhaurisient<br>Prev participe: deskhaurist / deskhaurisen
deskwide	&gt;	Infinitive: deskwide<br>Present: io deskwide, deskwides, deskwidet, deskwidems, yu deskwidet(e), deskwident<br>Preterit: deskwidim, deskwidist(a), deskwidit, deskwidam, deskwidat, deskwideer<br>Future tid: deskwidesiem, deskwidesies, deskwidesiet, deskwidesiem(o)s, yu deskwidesiete, deskwidesient<br>Conditional: deskwidiem, deskwidies, deskwidiet, deskwidiem(o)s, yu deskwidiete, deskwidient<br>Prev participe: deskwidet / deskwiden
desloge	&gt;	Infinitive: desloge<br>Present: io desloge, desloges, desloget, deslogems, yu desloget(e), deslogent<br>Preterit: deslogim, deslogist(a), deslogit, deslogeam, deslogeat, deslogeer<br>Future tid: deslogesiem, deslogesies, deslogesiet, deslogesiem(o)s, yu deslogesiete, deslogesient<br>Conditional: deslogiem, deslogies, deslogiet, deslogiem(o)s, yu deslogiete, deslogient<br>Prev participe: desloget / deslogen
desmantel	&gt;	Infinitive: desmantel<br>Present: io desmantel, desmantels, desmantelt, desmantelms, yu desmantelt, desmantelnt<br>Preterit: desmientlim, desmientlst, desmientlit, desmient(e)lam, desmient(e)lat, desmient(e)leer<br>Future tid: desmantelsiem, desmantelsies, desmantelsiet, desmantelsiem(o)s, yu desmantelsiete, desmantelsient<br>Conditional: desmanteliem, desmantelies, desmanteliet, desmanteliem(o)s, yu desmanteliete, desmantelient<br>Prev participe: desmantelt / desmanteln
desoriente	&gt;	Infinitive: desoriente<br>Present: io desoriente, desorientes, desorientet, desorientems, yu desorientet(e), desorientent<br>Preterit: desorientim, desorientist(a), desorientit, desorientam, desorientat, desorienteer<br>Future tid: desorientesiem, desorientesies, desorientesiet, desorientesiem(o)s, yu desorientesiete, desorientesient<br>Conditional: desorientiem, desorienties, desorientiet, desorientiem(o)s, yu desorientiete, desorientient<br>Prev participe: desorientet / desorienten
despere	&gt;	Infinitive: despere<br>Present: io despere, desperes, desperet, desperems, yu desperet(e), desperent<br>Preterit: desperim, desperist(a), desperit, desperam, desperat, despereer<br>Future tid: desperesiem, desperesies, desperesiet, desperesiem(o)s, yu desperesiete, desperesient<br>Conditional: desperiem, desperies, desperiet, desperiem(o)s, yu desperiete, desperient<br>Prev participe: desperet / desperen
desplace	&gt;	Infinitive: desplace<br>Present: io desplace, desplaces, desplacet, desplacems, yu desplacet(e), desplacent<br>Preterit: desplacim, desplacist(a), desplacit, desplaceam, desplaceat, desplaceer<br>Future tid: desplacesiem, desplacesies, desplacesiet, desplacesiem(o)s, yu desplacesiete, desplacesient<br>Conditional: desplaciem, desplacies, desplaciet, desplaciem(o)s, yu desplaciete, desplacient<br>Prev participe: desplacet / desplacen
desploy	&gt;	Infinitive: desploye<br>Present: desployo, desploys, desployt, desploym(o)s, yu desployt(e), desploynt<br>Preterit: desployim, desployst(a), desployit, desployam, desployat, desployeer<br>Future tid: desploysiem, desploysies, desploysiet, desploysiem(o)s, yu desploysiete, desploysient<br>Conditional: desployiem, desployies, desployiet, desployiem(o)s, yu desployiete, desployient<br>Prev participe: desployt / desployen
despotic	&gt;	Infinitive: despotice<br>Present: despotico, despotics, despotict, despoticm(o)s, yu despotict(e), despotice(nt)<br>Preterit: despoticim, despotic(i)st(a), despoticit, despoticam, despoticat, despoticeer<br>Future tid: despoticsiem, despoticsies, despoticsiet, despoticsiem(o)s, yu despoticsiete, despoticsient<br>Conditional: despoticiem, despoticies, despoticiet, despoticiem(o)s, yu despoticiete, despoticient<br>Prev participe: despotict / despoticen
dessacralise	&gt;	Infinitive: dessacralise<br>Present: io dessacralise, dessacralises, dessacraliset, dessacralisems, yu dessacraliset(e), dessacralisent<br>Preterit: dessacralisim, dessacralisist(a), dessacralisit, dessacralisam, dessacralisat, dessacraliseer<br>Future tid: dessacralisesiem, dessacralisesies, dessacralisesiet, dessacralisesiem(o)s, yu dessacralisesiete, dessacralisesient<br>Conditional: dessacralisiem, dessacralisies, dessacralisiet, dessacralisiem(o)s, yu dessacralisiete, dessacralisient<br>Prev participe: dessacraliset / dessacralisen
dessteiv	&gt;	Infinitive: desstives<br>Present: dessteivo, dessteifs, dessteift, dessteivm(o)s, yu dessteift(e), dessteive(nt)<br>Preterit: desstivim, desstiv(i)st(a), desstivit, desstivam, desstivat, desstiveer<br>Future tid: dessteifsiem, dessteifsies, dessteifsiet, dessteifsiem(o)s, yu dessteifsiete, dessteifsient<br>Conditional: dessteiviem, dessteivies, dessteiviet, dessteiviem(o)s, yu dessteiviete, dessteivient<br>Prev participe: desstift / desstiven
destine	&gt;	Infinitive: destine<br>Present: io destine, destines, destinet, destinems, yu destinet(e), destinent<br>Preterit: destinim, destinist(a), destinit, destinam, destinat, destineer<br>Future tid: destinesiem, destinesies, destinesiet, destinesiem(o)s, yu destinesiete, destinesient<br>Conditional: destiniem, destinies, destiniet, destiniem(o)s, yu destiniete, destinient<br>Prev participe: destinet / destinen
destrug	&gt;	Infinitive: destruge<br>Present: destrugo, destrucs, destruct, destrugm(o)s, yu destruct(e), destruge(nt)<br>Preterit: destrugim, destrug(i)st(a), destrugit, destrugam, destrugat, destrugeer<br>Future tid: destrucsiem, destrucsies, destrucsiet, destrucsiem(o)s, yu destrucsiete, destrucsient<br>Conditional: destrugiem, destrugies, destrugiet, destrugiem(o)s, yu destrugiete, destrugient<br>Prev participe: destruct / destrugen
detache	&gt;	Infinitive: detache<br>Present: io detache, detaches, detachet, detachems, yu detachet(e), detachent<br>Preterit: detachim, detachist(a), detachit, detacham, detachat, detacheer<br>Future tid: detachesiem, detachesies, detachesiet, detachesiem(o)s, yu detachesiete, detachesient<br>Conditional: detachiem, detachies, detachiet, detachiem(o)s, yu detachiete, detachient<br>Prev participe: detachet / detachen
deteg	&gt;	Infinitive: detege<br>Present: detego, detecs, detect, detegm(o)s, yu detect(e), detege(nt)<br>Preterit: detegim, deteg(i)st(a), detegit, detegam, detegat, detegeer<br>Future tid: detecsiem, detecsies, detecsiet, detecsiem(o)s, yu detecsiete, detecsient<br>Conditional: detegiem, detegies, detegiet, detegiem(o)s, yu detegiete, detegient<br>Prev participe: detect / detegen
deten	&gt;	Infinitive: detene<br>Present: deteno, detens, detent, detenm(o)s, yu detent(e), detene(nt)<br>Preterit: detenim, deten(i)st(a), detenit, detenam, detenat, deteneer<br>Future tid: detensiem, detensies, detensiet, detensiem(o)s, yu detensiete, detensient<br>Conditional: deteniem, detenies, deteniet, deteniem(o)s, yu deteniete, detenient<br>Prev participe: detent / detenen
deteriore	&gt;	Infinitive: deteriore<br>Present: io deteriore, deteriores, deterioret, deteriorems, yu deterioret(e), deteriorent<br>Preterit: deteriorim, deteriorist(a), deteriorit, deterioram, deteriorat, deterioreer<br>Future tid: deterioresiem, deterioresies, deterioresiet, deterioresiem(o)s, yu deterioresiete, deterioresient<br>Conditional: deterioriem, deteriories, deterioriet, deterioriem(o)s, yu deterioriete, deteriorient<br>Prev participe: deterioret / deterioren
determine	&gt;	Infinitive: determine<br>Present: io determine, determines, determinet, determinems, yu determinet(e), determinent<br>Preterit: determinim, determinist(a), determinit, determinam, determinat, determineer<br>Future tid: determinesiem, determinesies, determinesiet, determinesiem(o)s, yu determinesiete, determinesient<br>Conditional: determiniem, determinies, determiniet, determiniem(o)s, yu determiniete, determinient<br>Prev participe: determinet / determinen
deteste	&gt;	Infinitive: deteste<br>Present: io deteste, detestes, detestet, detestems, yu detestet(e), detestent<br>Preterit: detestim, detestist(a), detestit, detestam, detestat, detesteer<br>Future tid: detestesiem, detestesies, detestesiet, detestesiem(o)s, yu detestesiete, detestesient<br>Conditional: detestiem, detesties, detestiet, detestiem(o)s, yu detestiete, detestient<br>Prev participe: detestet / detesten
dethron	&gt;	Infinitive: dethrone<br>Present: dethrono, dethrons, dethront, dethronm(o)s, yu dethront(e), dethrone(nt)<br>Preterit: dethronim, dethron(i)st(a), dethronit, dethronam, dethronat, dethroneer<br>Future tid: dethronsiem, dethronsies, dethronsiet, dethronsiem(o)s, yu dethronsiete, dethronsient<br>Conditional: dethroniem, dethronies, dethroniet, dethroniem(o)s, yu dethroniete, dethronient<br>Prev participe: dethront / dethronen
deub	&gt;	Infinitive: dubes<br>Present: deubo, deups, deupt, deubm(o)s, yu deupt(e), deube(nt)<br>Preterit: dubim, dub(i)st(a), dubit, dubam, dubat, dubeer<br>Future tid: deupsiem, deupsies, deupsiet, deupsiem(o)s, yu deupsiete, deupsient<br>Conditional: deubiem, deubies, deubiet, deubiem(o)s, yu deubiete, deubient<br>Prev participe: dupt / duben
deubfrehser	&gt;	Infinitive: deubfrehser<br>Present: io deubfrehser, deubfrehsers, deubfrehsert, deubfrehserms, yu deubfrehsert, deubfrehsernt<br>Preterit: deubfrohsrim, deubfrohsrist, deubfrohsrit, deubfrohs(e)ram, deubfrohs(e)rat, deubfrohs(e)reer<br>Future tid: deubfrehsersiem, deubfrehsersies, deubfrehsersiet, deubfrehsersiem(o)s, yu deubfrehsersiete, deubfrehsersient<br>Conditional: deubfrehseriem, deubfrehseries, deubfrehseriet, deubfrehseriem(o)s, yu deubfrehseriete, deubfrehserient<br>Prev participe: deubfrohsert / deubfrohsern
deugh	&gt;	Infinitive: dughes<br>Present: deugho, deughs, deught, deughm(o)s, yu deught(e), deughe(nt)<br>Preterit: dughim, dugh(i)st(a), dughit, dugham, dughat, dugheer<br>Future tid: deughsiem, deughsies, deughsiet, deughsiem(o)s, yu deughsiete, deughsient<br>Conditional: deughiem, deughies, deughiet, deughiem(o)s, yu deughiete, deughient<br>Prev participe: dught / dughen
deulg	&gt;	Infinitive: dulges<br>Present: deulgo, deulcs, deulct, deulgm(o)s, yu deulct(e), deulge(nt)<br>Preterit: dulgim, dulg(i)st(a), dulgit, dulgam, dulgat, dulgeer<br>Future tid: deulcsiem, deulcsies, deulcsiet, deulcsiem(o)s, yu deulcsiete, deulcsient<br>Conditional: deulgiem, deulgies, deulgiet, deulgiem(o)s, yu deulgiete, deulgient<br>Prev participe: dulct / dulgen
deum	&gt;	Infinitive: dumes<br>Present: deumo, deums, deumt, deumm(o)s, yu deumt(e), deume(nt)<br>Preterit: dumim, dum(i)st(a), dumit, dumam, dumat, dumeer<br>Future tid: deumsiem, deumsies, deumsiet, deumsiem(o)s, yu deumsiete, deumsient<br>Conditional: deumiem, deumies, deumiet, deumiem(o)s, yu deumiete, deumient<br>Prev participe: dumt / dumen
deurgh	&gt;	Infinitive: durghes<br>Present: deurgho, deurghs, deurght, deurghm(o)s, yu deurght(e), deurghe(nt)<br>Preterit: durghim, durgh(i)st(a), durghit, durgham, durghat, durgheer<br>Future tid: deurghsiem, deurghsies, deurghsiet, deurghsiem(o)s, yu deurghsiete, deurghsient<br>Conditional: deurghiem, deurghies, deurghiet, deurghiem(o)s, yu deurghiete, deurghient<br>Prev participe: durght / durghen
deurs	&gt;	Infinitive: durses<br>Present: deurso, deurs, deurst, deursm(o)s, yu deurst(e), deurse(nt)<br>Preterit: dursim, durs(i)st(a), dursit, dursam, dursat, durseer<br>Future tid: siem durses, sies durses, siet durses, siem(o)s durses, yu siete durses, sient durses<br>Conditional: deursiem, deursies, deursiet, deursiem(o)s, yu deursiete, deursient<br>Prev participe: durst / dursen
deusk	&gt;	Infinitive: duskes<br>Present: deusko, deuscs, deusct, deuskm(o)s, yu deusct(e), deuske(nt)<br>Preterit: duskim, dusk(i)st(a), duskit, duskam, duskat, duskeer<br>Future tid: deuscsiem, deuscsies, deuscsiet, deuscsiem(o)s, yu deuscsiete, deuscsient<br>Conditional: deuskiem, deuskies, deuskiet, deuskiem(o)s, yu deuskiete, deuskient<br>Prev participe: dusct / dusken
deuyker	&gt;	Infinitive: duykeres<br>Present: io deuyker, deuykers, deuykert, deuykerms, yu deuykert, deuykernt<br>Preterit: duykrim, duykrist, duykrit, duyk(e)ram, duyk(e)rat, duyk(e)reer<br>Future tid: deuykersiem, deuykersies, deuykersiet, deuykersiem(o)s, yu deuykersiete, deuykersient<br>Conditional: deuykeriem, deuykeries, deuykeriet, deuykeriem(o)s, yu deuykeriete, deuykerient<br>Prev participe: duykert / duykern
deuys	&gt;	Infinitive: duyses<br>Present: deuyso, deuys, deuyst, deuysm(o)s, yu deuyst(e), deuyse(nt)<br>Preterit: duysim, duys(i)st(a), duysit, duysam, duysat, duyseer<br>Future tid: siem duyses, sies duyses, siet duyses, siem(o)s duyses, yu siete duyses, sient duyses<br>Conditional: deuysiem, deuysies, deuysiet, deuysiem(o)s, yu deuysiete, deuysient<br>Prev participe: duyst / duysen
deuyseih	&gt;	Infinitive: deuysihes<br>Present: deuyseihm, deuyseihs, deuyseiht, deuyseihm(o)s, yu deuyseiht(e), deuyseihnt<br>Preterit: deuysihsim, deuysihst(a), deuysihsit, deuysihsam, deuysihsat, deuysihr<br>Future tid: deuyseihsiem, deuyseihsies, deuyseihsiet, deuyseihsiem(o)s, yu deuyseihsiete, deuyseihsient<br>Conditional: deuyseihiem, deuyseihies, deuyseihiet, deuyseihiem(o)s, yu deuyseihiete, deuyseihient<br>Prev participe: deuysiht / deuysihn
devalue	&gt;	Infinitive: devalue<br>Present: io devalue, devalues, devaluet, devaluems, yu devaluet(e), devaluent<br>Preterit: devaluim, devaluist(a), devaluit, devaluam, devaluat, devalueer<br>Future tid: devaluesiem, devaluesies, devaluesiet, devaluesiem(o)s, yu devaluesiete, devaluesient<br>Conditional: devaluiem, devaluies, devaluiet, devaluiem(o)s, yu devaluiete, devaluient<br>Prev participe: devaluet / devaluen
devolv	&gt;	Infinitive: devolve<br>Present: devolvo, devolvs, devolvt, devolvm(o)s, yu devolvt(e), devolve(nt)<br>Preterit: devolvim, devolv(i)st(a), devolvit, devolvam, devolvat, devolveer<br>Future tid: devolvsiem, devolvsies, devolvsiet, devolvsiem(o)s, yu devolvsiete, devolvsient<br>Conditional: devolviem, devolvies, devolviet, devolviem(o)s, yu devolviete, devolvient<br>Prev participe: devolwt / devolven
dewer	&gt;	Infinitive: dewer<br>Present: io dewer, dewers, dewert, dewerms, yu dewert, dewernt<br>Preterit: dewrim, dewrist, dewrit, dew(e)ram, dew(e)rat, dew(e)reer<br>Future tid: dewersiem, dewersies, dewersiet, dewersiem(o)s, yu dewersiete, dewersient<br>Conditional: deweriem, deweries, deweriet, deweriem(o)s, yu deweriete, dewerient<br>Prev participe: dewert / dewern
diabrehgh	&gt;	Infinitive: diabrehghe<br>Present: diabrehgho, diabrehghs, diabrehght, diabrehghm(o)s, yu diabrehght(e), diabrehghe(nt)<br>Preterit: diabrohghim, diabrohgh(i)st(a), diabrohghit, diabrohgham, diabrohghat, diabrohgheer<br>Future tid: diabrehghsiem, diabrehghsies, diabrehghsiet, diabrehghsiem(o)s, yu diabrehghsiete, diabrehghsient<br>Conditional: diabrehghiem, diabrehghies, diabrehghiet, diabrehghiem(o)s, yu diabrehghiete, diabrehghient<br>Prev participe: diabrohght / diabrohghen
diagnose	&gt;	Infinitive: diagnose<br>Present: io diagnose, diagnoses, diagnoset, diagnosems, yu diagnoset(e), diagnosent<br>Preterit: diagnosim, diagnosist(a), diagnosit, diagnosam, diagnosat, diagnoseer<br>Future tid: diagnosesiem, diagnosesies, diagnosesiet, diagnosesiem(o)s, yu diagnosesiete, diagnosesient<br>Conditional: diagnosiem, diagnosies, diagnosiet, diagnosiem(o)s, yu diagnosiete, diagnosient<br>Prev participe: diagnoset / diagnosen
diagramme	&gt;	Infinitive: diagramme<br>Present: io diagramme, diagrammes, diagrammet, diagrammems, yu diagrammet(e), diagramment<br>Preterit: diagrammim, diagrammist(a), diagrammit, diagrammam, diagrammat, diagrammeer<br>Future tid: diagrammesiem, diagrammesies, diagrammesiet, diagrammesiem(o)s, yu diagrammesiete, diagrammesient<br>Conditional: diagrammiem, diagrammies, diagrammiet, diagrammiem(o)s, yu diagrammiete, diagrammient<br>Prev participe: diagrammet / diagrammen
dialehg	&gt;	Infinitive: dialehge<br>Present: dialehgo, dialehcs, dialehct, dialehgm(o)s, yu dialehct(e), dialehge(nt)<br>Preterit: dialohgim, dialohg(i)st(a), dialohgit, dialohgam, dialohgat, dialohgeer<br>Future tid: dialehcsiem, dialehcsies, dialehcsiet, dialehcsiem(o)s, yu dialehcsiete, dialehcsient<br>Conditional: dialehgiem, dialehgies, dialehgiet, dialehgiem(o)s, yu dialehgiete, dialehgient<br>Prev participe: dialohct / dialohgen
diaspehr	&gt;	Infinitive: diaspehre<br>Present: diaspehro, diaspehrs, diaspehrt, diaspehrm(o)s, yu diaspehrt(e), diaspehre(nt)<br>Preterit: diaspohrim, diaspohr(i)st(a), diaspohrit, diaspohram, diaspohrat, diaspohreer<br>Future tid: diaspehrsiem, diaspehrsies, diaspehrsiet, diaspehrsiem(o)s, yu diaspehrsiete, diaspehrsient<br>Conditional: diaspehriem, diaspehries, diaspehriet, diaspehriem(o)s, yu diaspehriete, diaspehrient<br>Prev participe: diaspohrt / diaspohren
dictat	&gt;	Infinitive: dictate<br>Present: dictato, dictats, dictat, dictatm(o)s, yu dictate, dictate(nt)<br>Preterit: dictietim, dictiet(i)st(a), dictietit, dictietam, dictietat, dictieteer<br>Future tid: dictatsiem, dictatsies, dictatsiet, dictatsiem(o)s, yu dictatsiete, dictatsient<br>Conditional: dictatiem, dictaties, dictatiet, dictatiem(o)s, yu dictatiete, dictatient<br>Prev participe: dictat / dictaten
dicte	&gt;	Infinitive: dicte<br>Present: io dicte, dictes, dictet, dictems, yu dictet(e), dictent<br>Preterit: dictim, dictist(a), dictit, dictam, dictat, dicteer<br>Future tid: dictesiem, dictesies, dictesiet, dictesiem(o)s, yu dictesiete, dictesient<br>Conditional: dictiem, dicties, dictiet, dictiem(o)s, yu dictiete, dictient<br>Prev participe: dictet / dicten
diehen	&gt;	Infinitive: diehnes<br>Present: diehno, diehens, diehent, diehnm(o)s, yu diehent(e), diehne(nt)<br>Preterit: diehsim, diehst(a), diehsit, diehsam, diehsat, diehr<br>Future tid: diehensiem, diehensies, diehensiet, diehensiem(o)s, yu diehensiete, diehensient<br>Conditional: diehniem, diehnies, diehniet, diehniem(o)s, yu diehniete, diehnient<br>Prev participe: dieht / diehn
diek	&gt;	Infinitive: dieke<br>Present: dieko, diecs, diect, diekm(o)s, yu diect(e), dieke(nt)<br>Preterit: diekim, diek(i)st(a), diekit, diekam, diekat, diekeer<br>Future tid: diecsiem, diecsies, diecsiet, diecsiem(o)s, yu diecsiete, diecsient<br>Conditional: diekiem, diekies, diekiet, diekiem(o)s, yu diekiete, diekient<br>Prev participe: diect / dieken
diemmen	&gt;	Infinitive: diemmene<br>Present: diemmeno, diemmens, diemment, diemmenm(o)s, yu diemment(e), diemmene(nt)<br>Preterit: diemmenim, diemmen(i)st(a), diemmenit, diemmenam, diemmenat, diemmeneer<br>Future tid: diemmensiem, diemmensies, diemmensiet, diemmensiem(o)s, yu diemmensiete, diemmensient<br>Conditional: diemmeniem, diemmenies, diemmeniet, diemmeniem(o)s, yu diemmeniete, diemmenient<br>Prev participe: diemment / diemmenen
dientow	&gt;	Infinitive: dientowe<br>Present: dientowo, dientows, dientowt, dientowm(o)s, yu dientowt(e), dientownt<br>Preterit: dientowim, dientowst(a), dientowit, dientowam, dientowat, dientoweer<br>Future tid: dientowsiem, dientowsies, dientowsiet, dientowsiem(o)s, yu dientowsiete, dientowsient<br>Conditional: dientowiem, dientowies, dientowiet, dientowiem(o)s, yu dientowiete, dientowient<br>Prev participe: dientowt / dientowen
differ	&gt;	Infinitive: differe<br>Present: differo, differs, differt, differm(o)s, yu differt(e), differe(nt)<br>Preterit: differim, differ(i)st(a), differit, differam, differat, differeer<br>Future tid: differsiem, differsies, differsiet, differsiem(o)s, yu differsiete, differsient<br>Conditional: differiem, differies, differiet, differiem(o)s, yu differiete, differient<br>Prev participe: differt / differen
differencye	&gt;	Infinitive: differencye<br>Present: io differencye, differencyes, differencyet, differencyems, yu differencyet(e), differencyent<br>Preterit: differencyim, differencyist(a), differencyit, differencyam, differencyat, differencyeer<br>Future tid: differencyesiem, differencyesies, differencyesiet, differencyesiem(o)s, yu differencyesiete, differencyesient<br>Conditional: differencyiem, differencyies, differencyiet, differencyiem(o)s, yu differencyiete, differencyient<br>Prev participe: differencyet / differencyen
digest	&gt;	Infinitive: digeste<br>Present: digesto, digests, digest, digestm(o)s, yu digeste, digeste(nt)<br>Preterit: digestim, digest(i)st(a), digestit, digestam, digestat, digesteer<br>Future tid: digestsiem, digestsies, digestsiet, digestsiem(o)s, yu digestsiete, digestsient<br>Conditional: digestiem, digesties, digestiet, digestiem(o)s, yu digestiete, digestient<br>Prev participe: digest / digesten
dighme	&gt;	Infinitive: dighme<br>Present: io dighme, dighmes, dighmet, dighmems, yu dighmet(e), dighment<br>Preterit: dighmim, dighmist(a), dighmit, dighmam, dighmat, dighmeer<br>Future tid: dighmesiem, dighmesies, dighmesiet, dighmesiem(o)s, yu dighmesiete, dighmesient<br>Conditional: dighmiem, dighmies, dighmiet, dighmiem(o)s, yu dighmiete, dighmient<br>Prev participe: dighmet / dighmen
diluv	&gt;	Infinitive: diluve<br>Present: diluvo, diluvs, diluvt, diluvm(o)s, yu diluvt(e), diluve(nt)<br>Preterit: diluvim, diluv(i)st(a), diluvit, diluvam, diluvat, diluveer<br>Future tid: diluvsiem, diluvsies, diluvsiet, diluvsiem(o)s, yu diluvsiete, diluvsient<br>Conditional: diluviem, diluvies, diluviet, diluviem(o)s, yu diluviete, diluvient<br>Prev participe: dilut / diluven
dinegh	&gt;	Infinitive: dinghes<br>Present: dingho, dinghs, dinght, dinghm(o)s, yu dinght(e), dinghe(nt)<br>Preterit: dighim, digh(i)st(a), dighit, digham, dighat, digheer<br>Future tid: dinghsiem, dinghsies, dinghsiet, dinghsiem(o)s, yu dinghsiete, dinghsient<br>Conditional: dinghiem, dinghies, dinghiet, dinghiem(o)s, yu dinghiete, dinghient<br>Prev participe: dight / dighen
dinner	&gt;	Infinitive: dinner<br>Present: io dinner, dinners, dinnert, dinnerms, yu dinnert, dinnernt<br>Preterit: dinnrim, dinnrist, dinnrit, dinn(e)ram, dinn(e)rat, dinn(e)reer<br>Future tid: dinnersiem, dinnersies, dinnersiet, dinnersiem(o)s, yu dinnersiete, dinnersient<br>Conditional: dinneriem, dinneries, dinneriet, dinneriem(o)s, yu dinneriete, dinnerient<br>Prev participe: dinnert / dinnern
diplise	&gt;	Infinitive: diplise<br>Present: io diplise, diplises, dipliset, diplisems, yu dipliset(e), diplisent<br>Preterit: diplisim, diplisist(a), diplisit, diplisam, diplisat, dipliseer<br>Future tid: diplisesiem, diplisesies, diplisesiet, diplisesiem(o)s, yu diplisesiete, diplisesient<br>Conditional: diplisiem, diplisies, diplisiet, diplisiem(o)s, yu diplisiete, diplisient<br>Prev participe: dipliset / diplisen
diplise	&gt;	Infinitive: diplise<br>Present: io diplise, diplises, dipliset, diplisems, yu dipliset(e), diplisent<br>Preterit: diplisim, diplisist(a), diplisit, diplisam, diplisat, dipliseer<br>Future tid: diplisesiem, diplisesies, diplisesiet, diplisesiem(o)s, yu diplisesiete, diplisesient<br>Conditional: diplisiem, diplisies, diplisiet, diplisiem(o)s, yu diplisiete, diplisient<br>Prev participe: dipliset / diplisen
diplomat	&gt;	Infinitive: diplomate<br>Present: diplomato, diplomats, diplomat, diplomatm(o)s, yu diplomate, diplomate(nt)<br>Preterit: diplomietim, diplomiet(i)st(a), diplomietit, diplomietam, diplomietat, diplomieteer<br>Future tid: diplomatsiem, diplomatsies, diplomatsiet, diplomatsiem(o)s, yu diplomatsiete, diplomatsient<br>Conditional: diplomatiem, diplomaties, diplomatiet, diplomatiem(o)s, yu diplomatiete, diplomatient<br>Prev participe: diplomat / diplomaten
dirab	&gt;	Infinitive: dirabe<br>Present: dirabo, diraps, dirapt, dirabm(o)s, yu dirapt(e), dirabe(nt)<br>Preterit: diriebim, dirieb(i)st(a), diriebit, diriebam, diriebat, diriebeer<br>Future tid: dirapsiem, dirapsies, dirapsiet, dirapsiem(o)s, yu dirapsiete, dirapsient<br>Conditional: dirabiem, dirabies, dirabiet, dirabiem(o)s, yu dirabiete, dirabient<br>Prev participe: dirapt / diraben
direg	&gt;	Infinitive: direge<br>Present: dirego, direcs, direct, diregm(o)s, yu direct(e), direge(nt)<br>Preterit: diregim, direg(i)st(a), diregit, diregam, diregat, diregeer<br>Future tid: direcsiem, direcsies, direcsiet, direcsiem(o)s, yu direcsiete, direcsient<br>Conditional: diregiem, diregies, diregiet, diregiem(o)s, yu diregiete, diregient<br>Prev participe: direct / diregen
disap	&gt;	Infinitive: disape<br>Present: disapo, disaps, disapt, disapm(o)s, yu disapt(e), disape(nt)<br>Preterit: disiepim, disiep(i)st(a), disiepit, disiepam, disiepat, disiepeer<br>Future tid: disapsiem, disapsies, disapsiet, disapsiem(o)s, yu disapsiete, disapsient<br>Conditional: disapiem, disapies, disapiet, disapiem(o)s, yu disapiete, disapient<br>Prev participe: disapt / disapen
disappointe	&gt;	Infinitive: disappointe<br>Present: io disappointe, disappointes, disappointet, disappointems, yu disappointet(e), disappointent<br>Preterit: disappointim, disappointist(a), disappointit, disappointam, disappointat, disappointeer<br>Future tid: disappointesiem, disappointesies, disappointesiet, disappointesiem(o)s, yu disappointesiete, disappointesient<br>Conditional: disappointiem, disappointies, disappointiet, disappointiem(o)s, yu disappointiete, disappointient<br>Prev participe: disappointet / disappointen
disayner	&gt;	Infinitive: disaynres<br>Present: disaynro, disaynrs, disaynrt, disaynrm(o)s, yu disaynrt(e), disaynre(nt)<br>Preterit: disayrim, disayr(i)st(a), disayrit, disayram, disayrat, disayreer<br>Future tid: disaynrsiem, disaynrsies, disaynrsiet, disaynrsiem(o)s, yu disaynrsiete, disaynrsient<br>Conditional: disaynriem, disaynries, disaynriet, disaynriem(o)s, yu disaynriete, disaynrient<br>Prev participe: disayrt / disayren
disbande	&gt;	Infinitive: disbande<br>Present: io disbande, disbandes, disbandet, disbandems, yu disbandet(e), disbandent<br>Preterit: disbandim, disbandist(a), disbandit, disbandam, disbandat, disbandeer<br>Future tid: disbandesiem, disbandesies, disbandesiet, disbandesiem(o)s, yu disbandesiete, disbandesient<br>Conditional: disbandiem, disbandies, disbandiet, disbandiem(o)s, yu disbandiete, disbandient<br>Prev participe: disbandet / disbanden
disbark	&gt;	Infinitive: disbarke<br>Present: disbarko, disbarcs, disbarct, disbarkm(o)s, yu disbarct(e), disbarke(nt)<br>Preterit: disbierkim, disbierk(i)st(a), disbierkit, disbierkam, disbierkat, disbierkeer<br>Future tid: disbarcsiem, disbarcsies, disbarcsiet, disbarcsiem(o)s, yu disbarcsiete, disbarcsient<br>Conditional: disbarkiem, disbarkies, disbarkiet, disbarkiem(o)s, yu disbarkiete, disbarkient<br>Prev participe: disbarct / disbarken
disbayaldisse	&gt;	Infinitive: disbayaldisse<br>Present: io disbayaldisse, disbayaldisses, disbayaldisset, disbayaldissems, yu disbayaldisset(e), disbayaldissent<br>Preterit: disbayaldissim, disbayaldissist(a), disbayaldissit, disbayaldissam, disbayaldissat, disbayaldisseer<br>Future tid: disbayaldissesiem, disbayaldissesies, disbayaldissesiet, disbayaldissesiem(o)s, yu disbayaldissesiete, disbayaldissesient<br>Conditional: disbayaldissiem, disbayaldissies, disbayaldissiet, disbayaldissiem(o)s, yu disbayaldissiete, disbayaldissient<br>Prev participe: disbayaldisset / disbayaldissen
disbih	&gt;	Infinitive: disbihe<br>Present: disbihm, disbihs, disbiht, disbihm(o)s, yu disbiht(e), disbihnt<br>Preterit: disbihsim, disbihst(a), disbihsit, disbihsam, disbihsat, disbihr<br>Future tid: disbihsiem, disbihsies, disbihsiet, disbihsiem(o)s, yu disbihsiete, disbihsient<br>Conditional: disbihiem, disbihies, disbihiet, disbihiem(o)s, yu disbihiete, disbihient<br>Prev participe: disbiht / disbihn
discern	&gt;	Infinitive: discerne<br>Present: discerno, discerns, discernt, discernm(o)s, yu discernt(e), discerne(nt)<br>Preterit: discernim, discern(i)st(a), discernit, discernam, discernat, discerneer<br>Future tid: discernsiem, discernsies, discernsiet, discernsiem(o)s, yu discernsiete, discernsient<br>Conditional: discerniem, discernies, discerniet, discerniem(o)s, yu discerniete, discernient<br>Prev participe: discernt / discernen
dischteukel	&gt;	Infinitive: dischtukeles<br>Present: io dischteukel, dischteukels, dischteukelt, dischteukelms, yu dischteukelt, dischteukelnt<br>Preterit: dischtuklim, dischtuklst, dischtuklit, dischtuk(e)lam, dischtuk(e)lat, dischtuk(e)leer<br>Future tid: dischteukelsiem, dischteukelsies, dischteukelsiet, dischteukelsiem(o)s, yu dischteukelsiete, dischteukelsient<br>Conditional: dischteukeliem, dischteukelies, dischteukeliet, dischteukeliem(o)s, yu dischteukeliete, dischteukelient<br>Prev participe: dischtukelt / dischtukeln
disconte	&gt;	Infinitive: disconte<br>Present: io disconte, discontes, discontet, discontems, yu discontet(e), discontent<br>Preterit: discontim, discontist(a), discontit, discontam, discontat, disconteer<br>Future tid: discontesiem, discontesies, discontesiet, discontesiem(o)s, yu discontesiete, discontesient<br>Conditional: discontiem, disconties, discontiet, discontiem(o)s, yu discontiete, discontient<br>Prev participe: discontet / disconten
discouple	&gt;	Infinitive: discouple<br>Present: io discouple, discouples, discouplet, discouplems, yu discouplet(e), discouplent<br>Preterit: discouplim, discouplist(a), discouplit, discouplam, discouplat, discoupleer<br>Future tid: discouplesiem, discouplesies, discouplesiet, discouplesiem(o)s, yu discouplesiete, discouplesient<br>Conditional: discoupliem, discouplies, discoupliet, discoupliem(o)s, yu discoupliete, discouplient<br>Prev participe: discouplet / discouplen
discreditise	&gt;	Infinitive: discreditise<br>Present: io discreditise, discreditises, discreditiset, discreditisems, yu discreditiset(e), discreditisent<br>Preterit: discreditisim, discreditisist(a), discreditisit, discreditisam, discreditisat, discreditiseer<br>Future tid: discreditisesiem, discreditisesies, discreditisesiet, discreditisesiem(o)s, yu discreditisesiete, discreditisesient<br>Conditional: discreditisiem, discreditisies, discreditisiet, discreditisiem(o)s, yu discreditisiete, discreditisient<br>Prev participe: discreditiset / discreditisen
discrimine	&gt;	Infinitive: discrimine<br>Present: io discrimine, discrimines, discriminet, discriminems, yu discriminet(e), discriminent<br>Preterit: discriminim, discriminist(a), discriminit, discriminam, discriminat, discrimineer<br>Future tid: discriminesiem, discriminesies, discriminesiet, discriminesiem(o)s, yu discriminesiete, discriminesient<br>Conditional: discriminiem, discriminies, discriminiet, discriminiem(o)s, yu discriminiete, discriminient<br>Prev participe: discriminet / discriminen
discutt	&gt;	Infinitive: discutte<br>Present: discutto, discutts, discutt, discuttm(o)s, yu discutte, discutte(nt)<br>Preterit: discussim, discuss(i)st(a), discussit, discussam, discussat, discusseer<br>Future tid: discuttsiem, discuttsies, discuttsiet, discuttsiem(o)s, yu discuttsiete, discuttsient<br>Conditional: discuttiem, discutties, discuttiet, discuttiem(o)s, yu discuttiete, discuttient<br>Prev participe: discuss / discutten
disfalg	&gt;	Infinitive: disfalge<br>Present: disfalgo, disfalcs, disfalct, disfalgm(o)s, yu disfalct(e), disfalge(nt)<br>Preterit: disfielgim, disfielg(i)st(a), disfielgit, disfielgam, disfielgat, disfielgeer<br>Future tid: disfalcsiem, disfalcsies, disfalcsiet, disfalcsiem(o)s, yu disfalcsiete, disfalcsient<br>Conditional: disfalgiem, disfalgies, disfalgiet, disfalgiem(o)s, yu disfalgiete, disfalgient<br>Prev participe: disfalg / disfalgen
disfangheih	&gt;	Infinitive: disfanghihes<br>Present: disfangheihm, disfangheihs, disfangheiht, disfangheihm(o)s, yu disfangheiht(e), disfangheihnt<br>Preterit: disfanghihsim, disfanghihst(a), disfanghihsit, disfanghihsam, disfanghihsat, disfanghihr<br>Future tid: disfangheihsiem, disfangheihsies, disfangheihsiet, disfangheihsiem(o)s, yu disfangheihsiete, disfangheihsient<br>Conditional: disfangheihiem, disfangheihies, disfangheihiet, disfangheihiem(o)s, yu disfangheihiete, disfangheihient<br>Prev participe: disfanghiht / disfanghihn
disfiber	&gt;	Infinitive: disfiber<br>Present: io disfiber, disfibers, disfibert, disfiberms, yu disfibert, disfibernt<br>Preterit: disfibrim, disfibrist, disfibrit, disfib(e)ram, disfib(e)rat, disfib(e)reer<br>Future tid: disfibersiem, disfibersies, disfibersiet, disfibersiem(o)s, yu disfibersiete, disfibersient<br>Conditional: disfiberiem, disfiberies, disfiberiet, disfiberiem(o)s, yu disfiberiete, disfiberient<br>Prev participe: disfibert / disfibern
disfundar	&gt;	Infinitive: disfundare<br>Present: disfundaro, disfundars, disfundart, disfundarm(o)s, yu disfundart(e), disfundare(nt)<br>Preterit: disfundierim, disfundier(i)st(a), disfundierit, disfundieram, disfundierat, disfundiereer<br>Future tid: disfundarsiem, disfundarsies, disfundarsiet, disfundarsiem(o)s, yu disfundarsiete, disfundarsient<br>Conditional: disfundariem, disfundaries, disfundariet, disfundariem(o)s, yu disfundariete, disfundarient<br>Prev participe: disfundart / disfundaren
diskarakh	&gt;	Infinitive: diskarakhe<br>Present: diskarakho, diskarakhs, diskarakht, diskarakhm(o)s, yu diskarakht(e), diskarakhe(nt)<br>Preterit: diskariekhim, diskariekh(i)st(a), diskariekhit, diskariekham, diskariekhat, diskariekheer<br>Future tid: diskarakhsiem, diskarakhsies, diskarakhsiet, diskarakhsiem(o)s, yu diskarakhsiete, diskarakhsient<br>Conditional: diskarakhiem, diskarakhies, diskarakhiet, diskarakhiem(o)s, yu diskarakhiete, diskarakhient<br>Prev participe: diskarakht / diskarakhen
diskenise	&gt;	Infinitive: diskenise<br>Present: io diskenise, diskenises, diskeniset, diskenisems, yu diskeniset(e), diskenisent<br>Preterit: diskenisim, diskenisist(a), diskenisit, diskenisam, diskenisat, diskeniseer<br>Future tid: diskenisesiem, diskenisesies, diskenisesiet, diskenisesiem(o)s, yu diskenisesiete, diskenisesient<br>Conditional: diskenisiem, diskenisies, diskenisiet, diskenisiem(o)s, yu diskenisiete, diskenisient<br>Prev participe: diskeniset / diskenisen
diskwehr	&gt;	Infinitive: diskwehre<br>Present: diskwehro, diskwehrs, diskwehrt, diskwehrm(o)s, yu diskwehrt(e), diskwehre(nt)<br>Preterit: diskwohrim, diskwohr(i)st(a), diskwohrit, diskwohram, diskwohrat, diskwohreer<br>Future tid: diskwehrsiem, diskwehrsies, diskwehrsiet, diskwehrsiem(o)s, yu diskwehrsiete, diskwehrsient<br>Conditional: diskwehriem, diskwehries, diskwehriet, diskwehriem(o)s, yu diskwehriete, diskwehrient<br>Prev participe: diskwohrt / diskwohren
disleu	&gt;	Infinitive: disleue<br>Present: disleum, disleus, disleut, disleum(o)s, yu disleut(e), disleunt<br>Preterit: disleusim, disleust(a), disleusit, disleam, disleat, disleur<br>Future tid: disleusiem, disleusies, disleusiet, disleusiem(o)s, yu disleusiete, disleusient<br>Conditional: disleiem, disleies, disleiet, disleiem(o)s, yu disleiete, disleient<br>Prev participe: disleut / disleun
disloque	&gt;	Infinitive: disloque<br>Present: io disloque, disloques, disloquet, disloquems, yu disloquet(e), disloquent<br>Preterit: disloquim, disloquist(a), disloquit, disloquam, disloquat, disloqueer<br>Future tid: disloquesiem, disloquesies, disloquesiet, disloquesiem(o)s, yu disloquesiete, disloquesient<br>Conditional: disloquiem, disloquies, disloquiet, disloquiem(o)s, yu disloquiete, disloquient<br>Prev participe: disloquet / disloquen
dismask	&gt;	Infinitive: dismaske<br>Present: dismasko, dismascs, dismasct, dismaskm(o)s, yu dismasct(e), dismaske(nt)<br>Preterit: dismieskim, dismiesk(i)st(a), dismieskit, dismieskam, dismieskat, dismieskeer<br>Future tid: dismascsiem, dismascsies, dismascsiet, dismascsiem(o)s, yu dismascsiete, dismascsient<br>Conditional: dismaskiem, dismaskies, dismaskiet, dismaskiem(o)s, yu dismaskiete, dismaskient<br>Prev participe: dismasct / dismasken
disnauk	&gt;	Infinitive: disnauke<br>Present: disnauko, disnaucs, disnauct, disnaukm(o)s, yu disnauct(e), disnauke(nt)<br>Preterit: disnaukim, disnauk(i)st(a), disnaukit, disnaukam, disnaukat, disnaukeer<br>Future tid: disnaucsiem, disnaucsies, disnaucsiet, disnaucsiem(o)s, yu disnaucsiete, disnaucsient<br>Conditional: disnaukiem, disnaukies, disnaukiet, disnaukiem(o)s, yu disnaukiete, disnaukient<br>Prev participe: disnauct / disnauken
dispareih	&gt;	Infinitive: disparihes<br>Present: dispareihm, dispareihs, dispareiht, dispareihm(o)s, yu dispareiht(e), dispareihnt<br>Preterit: disparihsim, disparihst(a), disparihsit, disparihsam, disparihsat, disparihr<br>Future tid: dispareihsiem, dispareihsies, dispareihsiet, dispareihsiem(o)s, yu dispareihsiete, dispareihsient<br>Conditional: dispareihiem, dispareihies, dispareihiet, dispareihiem(o)s, yu dispareihiete, dispareihient<br>Prev participe: dispariht / disparihn
dispeulver	&gt;	Infinitive: dispulveres<br>Present: io dispeulver, dispeulvers, dispeulvert, dispeulverms, yu dispeulvert, dispeulvernt<br>Preterit: dispulvrim, dispulvrist, dispulvrit, dispulv(e)ram, dispulv(e)rat, dispulv(e)reer<br>Future tid: dispeulversiem, dispeulversies, dispeulversiet, dispeulversiem(o)s, yu dispeulversiete, dispeulversient<br>Conditional: dispeulveriem, dispeulveries, dispeulveriet, dispeulveriem(o)s, yu dispeulveriete, dispeulverient<br>Prev participe: dispulvert / dispulvern
displais	&gt;	Infinitive: displaise<br>Present: displaiso, displais, displaist, displaism(o)s, yu displaist(e), displaise(nt)<br>Preterit: displaisim, displais(i)st(a), displaisit, displaisam, displaisat, displaiseer<br>Future tid: siem displaise, sies displaise, siet displaise, siem(o)s displaise, yu siete displaise, sient displaise<br>Conditional: displaisiem, displaisies, displaisiet, displaisiem(o)s, yu displaisiete, displaisient<br>Prev participe: displaist / displaisen
displehc	&gt;	Infinitive: displehce<br>Present: displehco, displehcs, displehct, displehcm(o)s, yu displehct(e), displehce(nt)<br>Preterit: displohcim, displohc(i)st(a), displohcit, displohcam, displohcat, displohceer<br>Future tid: displehcsiem, displehcsies, displehcsiet, displehcsiem(o)s, yu displehcsiete, displehcsient<br>Conditional: displehciem, displehcies, displehciet, displehciem(o)s, yu displehciete, displehcient<br>Prev participe: displohct / displohcen
disprehp	&gt;	Infinitive: disprehpe<br>Present: disprehpo, disprehps, disprehpt, disprehpm(o)s, yu disprehpt(e), disprehpe(nt)<br>Preterit: disprohpim, disprohp(i)st(a), disprohpit, disprohpam, disprohpat, disprohpeer<br>Future tid: disprehpsiem, disprehpsies, disprehpsiet, disprehpsiem(o)s, yu disprehpsiete, disprehpsient<br>Conditional: disprehpiem, disprehpies, disprehpiet, disprehpiem(o)s, yu disprehpiete, disprehpient<br>Prev participe: disprohpt / disprohpen
dispute	&gt;	Infinitive: dispute<br>Present: io dispute, disputes, disputet, disputems, yu disputet(e), disputent<br>Preterit: disputim, disputist(a), disputit, disputam, disputat, disputeer<br>Future tid: disputesiem, disputesies, disputesiet, disputesiem(o)s, yu disputesiete, disputesient<br>Conditional: disputiem, disputies, disputiet, disputiem(o)s, yu disputiete, disputient<br>Prev participe: disputet / disputen
disqualifie	&gt;	Infinitive: disqualifie<br>Present: io disqualifie, disqualifies, disqualifiet, disqualifiems, yu disqualifiet(e), disqualifient<br>Preterit: disqualificim, disqualifiest, disqualificit, disqualifiam, disqualifiat, disqualifier<br>Future tid: disqualifiesiem, disqualifiesies, disqualifiesiet, disqualifiesiem(o)s, yu disqualifiesiete, disqualifiesient<br>Conditional: disqualificiem, disqualificies, disqualificiet, disqualificiem(o)s, yu disqualificiete, disqualificient<br>Prev participe: disqualifiet / disqualifien
disradh	&gt;	Infinitive: disradhe<br>Present: disradho, disradhs, disradht, disradhm(o)s, yu disradht(e), disradhe(nt)<br>Preterit: disriedhim, disriedh(i)st(a), disriedhit, disriedham, disriedhat, disriedheer<br>Future tid: disradhsiem, disradhsies, disradhsiet, disradhsiem(o)s, yu disradhsiete, disradhsient<br>Conditional: disradhiem, disradhies, disradhiet, disradhiem(o)s, yu disradhiete, disradhient<br>Prev participe: disradht / disradhen
disrespect	&gt;	Infinitive: disrespecte<br>Present: disrespecto, disrespects, disrespect, disrespectm(o)s, yu disrespecte, disrespecte(nt)<br>Preterit: disrespexim, disrespex(i)st(a), disrespexit, disrespexam, disrespexat, disrespexeer<br>Future tid: disrespectsiem, disrespectsies, disrespectsiet, disrespectsiem(o)s, yu disrespectsiete, disrespectsient<br>Conditional: disrespectiem, disrespecties, disrespectiet, disrespectiem(o)s, yu disrespectiete, disrespectient<br>Prev participe: disrespex / disrespecten
disseddel	&gt;	Infinitive: disseddel<br>Present: io disseddel, disseddels, disseddelt, disseddelms, yu disseddelt, disseddelnt<br>Preterit: disseddlim, disseddlst, disseddlit, dissedd(e)lam, dissedd(e)lat, dissedd(e)leer<br>Future tid: disseddelsiem, disseddelsies, disseddelsiet, disseddelsiem(o)s, yu disseddelsiete, disseddelsient<br>Conditional: disseddeliem, disseddelies, disseddeliet, disseddeliem(o)s, yu disseddeliete, disseddelient<br>Prev participe: disseddelt / disseddeln
disseg	&gt;	Infinitive: dissege<br>Present: dissego, dissecs, dissect, dissegm(o)s, yu dissect(e), dissege(nt)<br>Preterit: dissegim, disseg(i)st(a), dissegit, dissegam, dissegat, dissegeer<br>Future tid: dissecsiem, dissecsies, dissecsiet, dissecsiem(o)s, yu dissecsiete, dissecsient<br>Conditional: dissegiem, dissegies, dissegiet, dissegiem(o)s, yu dissegiete, dissegient<br>Prev participe: dissect / dissegen
dissolut	&gt;	Infinitive: dissolute<br>Present: dissoluto, dissoluts, dissolut, dissolutm(o)s, yu dissolute, dissolute(nt)<br>Preterit: dissolutim, dissolut(i)st(a), dissolutit, dissolutam, dissolutat, dissoluteer<br>Future tid: dissolutsiem, dissolutsies, dissolutsiet, dissolutsiem(o)s, yu dissolutsiete, dissolutsient<br>Conditional: dissolutiem, dissoluties, dissolutiet, dissolutiem(o)s, yu dissolutiete, dissolutient<br>Prev participe: dissolut / dissoluten
dissquam	&gt;	Infinitive: dissquame<br>Present: dissquamo, dissquams, dissquamt, dissquamm(o)s, yu dissquamt(e), dissquame(nt)<br>Preterit: dissquiemim, dissquiem(i)st(a), dissquiemit, dissquiemam, dissquiemat, dissquiemeer<br>Future tid: dissquamsiem, dissquamsies, dissquamsiet, dissquamsiem(o)s, yu dissquamsiete, dissquamsient<br>Conditional: dissquamiem, dissquamies, dissquamiet, dissquamiem(o)s, yu dissquamiete, dissquamient<br>Prev participe: dissquamt / dissquamen
dissuad	&gt;	Infinitive: dissuade<br>Present: dissuado, dissuads, dissuadt, dissuadm(o)s, yu dissuadt(e), dissuade(nt)<br>Preterit: dissuiedim, dissuied(i)st(a), dissuiedit, dissuiedam, dissuiedat, dissuiedeer<br>Future tid: dissuadsiem, dissuadsies, dissuadsiet, dissuadsiem(o)s, yu dissuadsiete, dissuadsient<br>Conditional: dissuadiem, dissuadies, dissuadiet, dissuadiem(o)s, yu dissuadiete, dissuadient<br>Prev participe: dissuas / dissuaden
distar	&gt;	Infinitive: distare<br>Present: distaro, distars, distart, distarm(o)s, yu distart(e), distare(nt)<br>Preterit: distierim, distier(i)st(a), distierit, distieram, distierat, distiereer<br>Future tid: distarsiem, distarsies, distarsiet, distarsiem(o)s, yu distarsiete, distarsient<br>Conditional: distariem, distaries, distariet, distariem(o)s, yu distariete, distarient<br>Prev participe: distart / distaren
distaragh	&gt;	Infinitive: distaraghe<br>Present: distaragho, distaraghs, distaraght, distaraghm(o)s, yu distaraght(e), distaraghe(nt)<br>Preterit: distarieghim, distariegh(i)st(a), distarieghit, distariegham, distarieghat, distariegheer<br>Future tid: distaraghsiem, distaraghsies, distaraghsiet, distaraghsiem(o)s, yu distaraghsiete, distaraghsient<br>Conditional: distaraghiem, distaraghies, distaraghiet, distaraghiem(o)s, yu distaraghiete, distaraghient<br>Prev participe: distaraght / distaraghen
distille	&gt;	Infinitive: distille<br>Present: io distille, distilles, distillet, distillems, yu distillet(e), distillent<br>Preterit: distillim, distillist(a), distillit, distillam, distillat, distilleer<br>Future tid: distillesiem, distillesies, distillesiet, distillesiem(o)s, yu distillesiete, distillesient<br>Conditional: distilliem, distillies, distilliet, distilliem(o)s, yu distilliete, distillient<br>Prev participe: distillet / distillen
distinct	&gt;	Infinitive: distincte<br>Present: distincto, distincts, distinct, distinctm(o)s, yu distincte, distincte(nt)<br>Preterit: distinxim, distinx(i)st(a), distinxit, distinxam, distinxat, distinxeer<br>Future tid: distinctsiem, distinctsies, distinctsiet, distinctsiem(o)s, yu distinctsiete, distinctsient<br>Conditional: distinctiem, distincties, distinctiet, distinctiem(o)s, yu distinctiete, distinctient<br>Prev participe: distinx / distincten
disting	&gt;	Infinitive: distinge<br>Present: distingo, distincs, distinct, distingm(o)s, yu distinct(e), distinge(nt)<br>Preterit: distingim, disting(i)st(a), distingit, distingam, distingat, distingeer<br>Future tid: distincsiem, distincsies, distincsiet, distincsiem(o)s, yu distincsiete, distincsient<br>Conditional: distingiem, distingies, distingiet, distingiem(o)s, yu distingiete, distingient<br>Prev participe: distinct / distingen
distord	&gt;	Infinitive: distorde<br>Present: distordo, distords, distordt, distordm(o)s, yu distordt(e), distorde(nt)<br>Preterit: distorsim, distors(i)st(a), distorsit, distorsam, distorsat, distorseer<br>Future tid: distordsiem, distordsies, distordsiet, distordsiem(o)s, yu distordsiete, distordsient<br>Conditional: distordiem, distordies, distordiet, distordiem(o)s, yu distordiete, distordient<br>Prev participe: distors / distorden
distule	&gt;	Infinitive: distule<br>Present: io distule, distules, distulet, distulems, yu distulet(e), distulent<br>Preterit: distulim, distulist(a), distulit, distulam, distulat, distuleer<br>Future tid: distulesiem, distulesies, distulesiet, distulesiem(o)s, yu distulesiete, distulesient<br>Conditional: distuliem, distulies, distuliet, distuliem(o)s, yu distuliete, distulient<br>Prev participe: distulet / distulen
disvolg	&gt;	Infinitive: disvolge<br>Present: disvolgo, disvolcs, disvolct, disvolgm(o)s, yu disvolct(e), disvolge(nt)<br>Preterit: disvolsim, disvols(i)st(a), disvolsit, disvolsam, disvolsat, disvolseer<br>Future tid: disvolcsiem, disvolcsies, disvolcsiet, disvolcsiem(o)s, yu disvolcsiete, disvolcsient<br>Conditional: disvolgiem, disvolgies, disvolgiet, disvolgiem(o)s, yu disvolgiete, disvolgient<br>Prev participe: disvols / disvolgen
disvolv	&gt;	Infinitive: disvolve<br>Present: disvolvo, disvolvs, disvolvt, disvolvm(o)s, yu disvolvt(e), disvolve(nt)<br>Preterit: disvolvim, disvolv(i)st(a), disvolvit, disvolvam, disvolvat, disvolveer<br>Future tid: disvolvsiem, disvolvsies, disvolvsiet, disvolvsiem(o)s, yu disvolvsiete, disvolvsient<br>Conditional: disvolviem, disvolvies, disvolviet, disvolviem(o)s, yu disvolviete, disvolvient<br>Prev participe: disvolwt / disvolven
disvolveih	&gt;	Infinitive: disvolvihes<br>Present: disvolveihm, disvolveihs, disvolveiht, disvolveihm(o)s, yu disvolveiht(e), disvolveihnt<br>Preterit: disvolvihsim, disvolvihst(a), disvolvihsit, disvolvihsam, disvolvihsat, disvolvihr<br>Future tid: disvolveihsiem, disvolveihsies, disvolveihsiet, disvolveihsiem(o)s, yu disvolveihsiete, disvolveihsient<br>Conditional: disvolveihiem, disvolveihies, disvolveihiet, disvolveihiem(o)s, yu disvolveihiete, disvolveihient<br>Prev participe: disvolviht / disvolvihn
disvragh	&gt;	Infinitive: disvraghe<br>Present: disvragho, disvraghs, disvraght, disvraghm(o)s, yu disvraght(e), disvraghe(nt)<br>Preterit: disvrieghim, disvriegh(i)st(a), disvrieghit, disvriegham, disvrieghat, disvriegheer<br>Future tid: disvraghsiem, disvraghsies, disvraghsiet, disvraghsiem(o)s, yu disvraghsiete, disvraghsient<br>Conditional: disvraghiem, disvraghies, disvraghiet, disvraghiem(o)s, yu disvraghiete, disvraghient<br>Prev participe: disvraght / disvraghen
diswardheih	&gt;	Infinitive: diswardhihes<br>Present: diswardheihm, diswardheihs, diswardheiht, diswardheihm(o)s, yu diswardheiht(e), diswardheihnt<br>Preterit: diswardhihsim, diswardhihst(a), diswardhihsit, diswardhihsam, diswardhihsat, diswardhihr<br>Future tid: diswardheihsiem, diswardheihsies, diswardheihsiet, diswardheihsiem(o)s, yu diswardheihsiete, diswardheihsient<br>Conditional: diswardheihiem, diswardheihies, diswardheihiet, diswardheihiem(o)s, yu diswardheihiete, diswardheihient<br>Prev participe: diswardhiht / diswardhihn
diswarp	&gt;	Infinitive: diswarpe<br>Present: diswarpo, diswarps, diswarpt, diswarpm(o)s, yu diswarpt(e), diswarpe(nt)<br>Preterit: diswierpim, diswierp(i)st(a), diswierpit, diswierpam, diswierpat, diswierpeer<br>Future tid: diswarpsiem, diswarpsies, diswarpsiet, diswarpsiem(o)s, yu diswarpsiete, diswarpsient<br>Conditional: diswarpiem, diswarpies, diswarpiet, diswarpiem(o)s, yu diswarpiete, diswarpient<br>Prev participe: diswarpt / diswarpen
diswaurg	&gt;	Infinitive: diswaurge<br>Present: diswaurgo, diswaurcs, diswaurct, diswaurgm(o)s, yu diswaurct(e), diswaurge(nt)<br>Preterit: diswieurgim, diswieurg(i)st(a), diswieurgit, diswieurgam, diswieurgat, diswieurgeer<br>Future tid: diswaurcsiem, diswaurcsies, diswaurcsiet, diswaurcsiem(o)s, yu diswaurcsiete, diswaurcsient<br>Conditional: diswaurgiem, diswaurgies, diswaurgiet, diswaurgiem(o)s, yu diswaurgiete, diswaurgient<br>Prev participe: diswaurg / diswaurgen
diswayzd	&gt;	Infinitive: diswayzde<br>Present: diswayzdo, diswayzds, diswayzdt, diswayzdm(o)s, yu diswayzdt(e), diswayzde(nt)<br>Preterit: diswieyzdim, diswieyzd(i)st(a), diswieyzdit, diswieyzdam, diswieyzdat, diswieyzdeer<br>Future tid: diswayzdsiem, diswayzdsies, diswayzdsiet, diswayzdsiem(o)s, yu diswayzdsiete, diswayzdsient<br>Conditional: diswayzdiem, diswayzdies, diswayzdiet, diswayzdiem(o)s, yu diswayzdiete, diswayzdient<br>Prev participe: diswayzs / diswayzden
diswehrt	&gt;	Infinitive: diswehrte<br>Present: diswehrto, diswehrts, diswehrt, diswehrtm(o)s, yu diswehrte, diswehrte(nt)<br>Preterit: diswohrtim, diswohrt(i)st(a), diswohrtit, diswohrtam, diswohrtat, diswohrteer<br>Future tid: diswehrtsiem, diswehrtsies, diswehrtsiet, diswehrtsiem(o)s, yu diswehrtsiete, diswehrtsient<br>Conditional: diswehrtiem, diswehrties, diswehrtiet, diswehrtiem(o)s, yu diswehrtiete, diswehrtient<br>Prev participe: diswohrt / diswohrten
diswein	&gt;	Infinitive: disweine<br>Present: disweino, disweins, disweint, disweinm(o)s, yu disweint(e), disweine(nt)<br>Preterit: disweinim, diswein(i)st(a), disweinit, disweinam, disweinat, disweineer<br>Future tid: disweinsiem, disweinsies, disweinsiet, disweinsiem(o)s, yu disweinsiete, disweinsient<br>Conditional: disweiniem, disweinies, disweiniet, disweiniem(o)s, yu disweiniete, disweinient<br>Prev participe: disweint / disweinen
disxeubh	&gt;	Infinitive: disxubhes<br>Present: disxeubho, disxeubhs, disxeubht, disxeubhm(o)s, yu disxeubht(e), disxeubhe(nt)<br>Preterit: disxubhim, disxubh(i)st(a), disxubhit, disxubham, disxubhat, disxubheer<br>Future tid: disxeubhsiem, disxeubhsies, disxeubhsiet, disxeubhsiem(o)s, yu disxeubhsiete, disxeubhsient<br>Conditional: disxeubhiem, disxeubhies, disxeubhiet, disxeubhiem(o)s, yu disxeubhiete, disxeubhient<br>Prev participe: disxubht / disxubhen
diuv	&gt;	Infinitive: diuve<br>Present: diuvo, diuvs, diuvt, diuvm(o)s, yu diuvt(e), diuve(nt)<br>Preterit: diuvim, diuv(i)st(a), diuvit, diuvam, diuvat, diuveer<br>Future tid: diuvsiem, diuvsies, diuvsiet, diuvsiem(o)s, yu diuvsiete, diuvsient<br>Conditional: diuviem, diuvies, diuviet, diuviem(o)s, yu diuviete, diuvient<br>Prev participe: diut / diuven
divid	&gt;	Infinitive: divide<br>Present: divido, divids, dividt, dividm(o)s, yu dividt(e), divide(nt)<br>Preterit: divisim, divis(i)st(a), divisit, divisam, divisat, diviseer<br>Future tid: dividsiem, dividsies, dividsiet, dividsiem(o)s, yu dividsiete, dividsient<br>Conditional: dividiem, dividies, dividiet, dividiem(o)s, yu dividiete, dividient<br>Prev participe: divis / dividen
divorce	&gt;	Infinitive: divorce<br>Present: io divorce, divorces, divorcet, divorcems, yu divorcet(e), divorcent<br>Preterit: divorcim, divorcist(a), divorcit, divorceam, divorceat, divorceer<br>Future tid: divorcesiem, divorcesies, divorcesiet, divorcesiem(o)s, yu divorcesiete, divorcesient<br>Conditional: divorciem, divorcies, divorciet, divorciem(o)s, yu divorciete, divorcient<br>Prev participe: divorcet / divorcen
divulge	&gt;	Infinitive: divulge<br>Present: io divulge, divulges, divulget, divulgems, yu divulget(e), divulgent<br>Preterit: divulgim, divulgist(a), divulgit, divulgeam, divulgeat, divulgeer<br>Future tid: divulgesiem, divulgesies, divulgesiet, divulgesiem(o)s, yu divulgesiete, divulgesient<br>Conditional: divulgiem, divulgies, divulgiet, divulgiem(o)s, yu divulgiete, divulgient<br>Prev participe: divulget / divulgen
dlas	&gt;	Infinitive: dlase<br>Present: dlaso, dlas, dlast, dlasm(o)s, yu dlast(e), dlase(nt)<br>Preterit: dliesim, dlies(i)st(a), dliesit, dliesam, dliesat, dlieseer<br>Future tid: siem dlase, sies dlase, siet dlase, siem(o)s dlase, yu siete dlase, sient dlase<br>Conditional: dlasiem, dlasies, dlasiet, dlasiem(o)s, yu dlasiete, dlasient<br>Prev participe: dlast / dlasen
dleh	&gt;	Infinitive: dlehe<br>Present: dlehm, dlehs, dleht, dlehm(o)s, yu dleht(e), dlehnt<br>Preterit: dlehsim, dlehst(a), dlehsit, dlehsam, dlehsat, dlehr<br>Future tid: dlehsiem, dlehsies, dlehsiet, dlehsiem(o)s, yu dlehsiete, dlehsient<br>Conditional: dlehiem, dlehies, dlehiet, dlehiem(o)s, yu dlehiete, dlehient<br>Prev participe: dleht / dlehn
doc	&gt;	Infinitive: doce<br>Present: doco, docs, doct, docm(o)s, yu doct(e), doce(nt)<br>Preterit: docim, doc(i)st(a), docit, docam, docat, doceer<br>Future tid: docsiem, docsies, docsiet, docsiem(o)s, yu docsiete, docsient<br>Conditional: dociem, docies, dociet, dociem(o)s, yu dociete, docient<br>Prev participe: doct / docen
document	&gt;	Infinitive: documente<br>Present: documento, documents, document, documentm(o)s, yu documente, documente(nt)<br>Preterit: documentim, document(i)st(a), documentit, documentam, documentat, documenteer<br>Future tid: documentsiem, documentsies, documentsiet, documentsiem(o)s, yu documentsiete, documentsient<br>Conditional: documentiem, documenties, documentiet, documentiem(o)s, yu documentiete, documentient<br>Prev participe: document / documenten
dohlg	&gt;	Infinitive: dohlge<br>Present: dohlgo, dohlcs, dohlct, dohlgm(o)s, yu dohlct(e), dohlge(nt)<br>Preterit: dohlsim, dohls(i)st(a), dohlsit, dohlsam, dohlsat, dohlseer<br>Future tid: dohlcsiem, dohlcsies, dohlcsiet, dohlcsiem(o)s, yu dohlcsiete, dohlcsient<br>Conditional: dohlgiem, dohlgies, dohlgiet, dohlgiem(o)s, yu dohlgiete, dohlgient<br>Prev participe: dohls / dohlgen
doigh	&gt;	Infinitive: doighe<br>Present: doigho, doighs, doight, doighm(o)s, yu doight(e), doighe(nt)<br>Preterit: doighim, doigh(i)st(a), doighit, doigham, doighat, doigheer<br>Future tid: doighsiem, doighsies, doighsiet, doighsiem(o)s, yu doighsiete, doighsient<br>Conditional: doighiem, doighies, doighiet, doighiem(o)s, yu doighiete, doighient<br>Prev participe: doight / doighen
doighen	&gt;	Infinitive: doighnes<br>Present: doighno, doighens, doighent, doighnm(o)s, yu doighent(e), doighne(nt)<br>Preterit: doighim, doigh(i)st(a), doighit, doigham, doighat, doigheer<br>Future tid: doighensiem, doighensies, doighensiet, doighensiem(o)s, yu doighensiete, doighensient<br>Conditional: doighniem, doighnies, doighniet, doighniem(o)s, yu doighniete, doighnient<br>Prev participe: doight / doighen
doler	&gt;	Infinitive: doler<br>Present: io doler, dolers, dolert, dolerms, yu dolert, dolernt<br>Preterit: dolrim, dolrist, dolrit, dol(e)ram, dol(e)rat, dol(e)reer<br>Future tid: dolersiem, dolersies, dolersiet, dolersiem(o)s, yu dolersiete, dolersient<br>Conditional: doleriem, doleries, doleriet, doleriem(o)s, yu doleriete, dolerient<br>Prev participe: dolert / dolern
dolman	&gt;	Infinitive: dolmane<br>Present: dolmano, dolmans, dolmant, dolmanm(o)s, yu dolmant(e), dolmane(nt)<br>Preterit: dolmienim, dolmien(i)st(a), dolmienit, dolmienam, dolmienat, dolmieneer<br>Future tid: dolmansiem, dolmansies, dolmansiet, dolmansiem(o)s, yu dolmansiete, dolmansient<br>Conditional: dolmaniem, dolmanies, dolmaniet, dolmaniem(o)s, yu dolmaniete, dolmanient<br>Prev participe: dolmant / dolmanen
dom	&gt;	Infinitive: dome<br>Present: domo, doms, domt, domm(o)s, yu domt(e), dome(nt)<br>Preterit: domim, dom(i)st(a), domit, domam, domat, domeer<br>Future tid: domsiem, domsies, domsiet, domsiem(o)s, yu domsiete, domsient<br>Conditional: domiem, domies, domiet, domiem(o)s, yu domiete, domient<br>Prev participe: domt / domen
dombehnd	&gt;	Infinitive: dombehnde<br>Present: dombehndo, dombehnds, dombehndt, dombehndm(o)s, yu dombehndt(e), dombehnde(nt)<br>Preterit: dombohndim, dombohnd(i)st(a), dombohndit, dombohndam, dombohndat, dombohndeer<br>Future tid: dombehndsiem, dombehndsies, dombehndsiet, dombehndsiem(o)s, yu dombehndsiete, dombehndsient<br>Conditional: dombehndiem, dombehndies, dombehndiet, dombehndiem(o)s, yu dombehndiete, dombehndient<br>Prev participe: dombohndt / dombohnden
domeih	&gt;	Infinitive: domihes<br>Present: domeihm, domeihs, domeiht, domeihm(o)s, yu domeiht(e), domeihnt<br>Preterit: domihsim, domihst(a), domihsit, domihsam, domihsat, domihr<br>Future tid: domeihsiem, domeihsies, domeihsiet, domeihsiem(o)s, yu domeihsiete, domeihsient<br>Conditional: domeihiem, domeihies, domeihiet, domeihiem(o)s, yu domeihiete, domeihient<br>Prev participe: domiht / domihn
domestique	&gt;	Infinitive: domestique<br>Present: io domestique, domestiques, domestiquet, domestiquems, yu domestiquet(e), domestiquent<br>Preterit: domestiquim, domestiquist(a), domestiquit, domestiquam, domestiquat, domestiqueer<br>Future tid: domestiquesiem, domestiquesies, domestiquesiet, domestiquesiem(o)s, yu domestiquesiete, domestiquesient<br>Conditional: domestiquiem, domestiquies, domestiquiet, domestiquiem(o)s, yu domestiquiete, domestiquient<br>Prev participe: domestiquet / domestiquen
domine	&gt;	Infinitive: domine<br>Present: io domine, domines, dominet, dominems, yu dominet(e), dominent<br>Preterit: dominim, dominist(a), dominit, dominam, dominat, domineer<br>Future tid: dominesiem, dominesies, dominesiet, dominesiem(o)s, yu dominesiete, dominesient<br>Conditional: dominiem, dominies, dominiet, dominiem(o)s, yu dominiete, dominient<br>Prev participe: dominet / dominen
domkrakht	&gt;	Infinitive: domkrakhte<br>Present: domkrakhto, domkrakhts, domkrakht, domkrakhtm(o)s, yu domkrakhte, domkrakhte(nt)<br>Preterit: domkriekhtim, domkriekht(i)st(a), domkriekhtit, domkriekhtam, domkriekhtat, domkriekhteer<br>Future tid: domkrakhtsiem, domkrakhtsies, domkrakhtsiet, domkrakhtsiem(o)s, yu domkrakhtsiete, domkrakhtsient<br>Conditional: domkrakhtiem, domkrakhties, domkrakhtiet, domkrakhtiem(o)s, yu domkrakhtiete, domkrakhtient<br>Prev participe: domkrakht / domkrakhten
dope	&gt;	Infinitive: dope<br>Present: io dope, dopes, dopet, dopems, yu dopet(e), dopent<br>Preterit: dopim, dopist(a), dopit, dopam, dopat, dopeer<br>Future tid: dopesiem, dopesies, dopesiet, dopesiem(o)s, yu dopesiete, dopesient<br>Conditional: dopiem, dopies, dopiet, dopiem(o)s, yu dopiete, dopient<br>Prev participe: dopet / dopen
dorkw	&gt;	Infinitive: dorkwe<br>Present: dorkwo, dorkws, dorkwt, dorkwm(o)s, yu dorkwt(e), dorkwnt<br>Preterit: dorkwim, dorkwst(a), dorkwit, dorkwam, dorkwat, dorkweer<br>Future tid: dorkwsiem, dorkwsies, dorkwsiet, dorkwsiem(o)s, yu dorkwsiete, dorkwsient<br>Conditional: dorkwiem, dorkwies, dorkwiet, dorkwiem(o)s, yu dorkwiete, dorkwient<br>Prev participe: dorkwt / dorkwn
dospeic	&gt;	Infinitive: dospices<br>Present: dospeico, dospeics, dospeict, dospeicm(o)s, yu dospeict(e), dospeice(nt)<br>Preterit: dospicim, dospic(i)st(a), dospicit, dospicam, dospicat, dospiceer<br>Future tid: dospeicsiem, dospeicsies, dospeicsiet, dospeicsiem(o)s, yu dospeicsiete, dospeicsient<br>Conditional: dospeiciem, dospeicies, dospeiciet, dospeiciem(o)s, yu dospeiciete, dospeicient<br>Prev participe: dospict / dospicen
dossier	&gt;	Infinitive: dossiere<br>Present: dossiero, dossiers, dossiert, dossierm(o)s, yu dossiert(e), dossiere(nt)<br>Preterit: dossierim, dossier(i)st(a), dossierit, dossieram, dossierat, dossiereer<br>Future tid: dossiersiem, dossiersies, dossiersiet, dossiersiem(o)s, yu dossiersiete, dossiersient<br>Conditional: dossieriem, dossieries, dossieriet, dossieriem(o)s, yu dossieriete, dossierient<br>Prev participe: dossiert / dossieren
dosteigh	&gt;	Infinitive: dostighes<br>Present: dosteigho, dosteighs, dosteight, dosteighm(o)s, yu dosteight(e), dosteighe(nt)<br>Preterit: dostighim, dostigh(i)st(a), dostighit, dostigham, dostighat, dostigheer<br>Future tid: dosteighsiem, dosteighsies, dosteighsiet, dosteighsiem(o)s, yu dosteighsiete, dosteighsient<br>Conditional: dosteighiem, dosteighies, dosteighiet, dosteighiem(o)s, yu dosteighiete, dosteighient<br>Prev participe: dostight / dostighen
dostrineg	&gt;	Infinitive: dostringes<br>Present: dostringo, dostrincs, dostrinct, dostringm(o)s, yu dostrinct(e), dostringe(nt)<br>Preterit: dostrigim, dostrig(i)st(a), dostrigit, dostrigam, dostrigat, dostrigeer<br>Future tid: dostrincsiem, dostrincsies, dostrincsiet, dostrincsiem(o)s, yu dostrincsiete, dostrincsient<br>Conditional: dostringiem, dostringies, dostringiet, dostringiem(o)s, yu dostringiete, dostringient<br>Prev participe: dostrict / dostrigen
double	&gt;	Infinitive: double<br>Present: io double, doubles, doublet, doublems, yu doublet(e), doublent<br>Preterit: doublim, doublist(a), doublit, doublam, doublat, doubleer<br>Future tid: doublesiem, doublesies, doublesiet, doublesiem(o)s, yu doublesiete, doublesient<br>Conditional: doubliem, doublies, doubliet, doubliem(o)s, yu doubliete, doublient<br>Prev participe: doublet / doublen
drabplor	&gt;	Infinitive: drabplore<br>Present: drabploro, drabplors, drabplort, drabplorm(o)s, yu drabplort(e), drabplore(nt)<br>Preterit: drabplorim, drabplor(i)st(a), drabplorit, drabploram, drabplorat, drabploreer<br>Future tid: drabplorsiem, drabplorsies, drabplorsiet, drabplorsiem(o)s, yu drabplorsiete, drabplorsient<br>Conditional: drabploriem, drabplories, drabploriet, drabploriem(o)s, yu drabploriete, drabplorient<br>Prev participe: drabplort / drabploren
drah	&gt;	Infinitive: drahe<br>Present: drahm, drahs, draht, drahm(o)s, yu draht(e), drahnt<br>Preterit: drahsim, drahst(a), drahsit, drahsam, drahsat, drahr<br>Future tid: drahsiem, drahsies, drahsiet, drahsiem(o)s, yu drahsiete, drahsient<br>Conditional: drahiem, drahies, drahiet, drahiem(o)s, yu drahiete, drahient<br>Prev participe: draht / drahn
drain	&gt;	Infinitive: draine<br>Present: draino, drains, draint, drainm(o)s, yu draint(e), draine(nt)<br>Preterit: drainim, drain(i)st(a), drainit, drainam, drainat, draineer<br>Future tid: drainsiem, drainsies, drainsiet, drainsiem(o)s, yu drainsiete, drainsient<br>Conditional: drainiem, drainies, drainiet, drainiem(o)s, yu drainiete, drainient<br>Prev participe: draint / drainen
drap	&gt;	Infinitive: drape<br>Present: drapo, draps, drapt, drapm(o)s, yu drapt(e), drape(nt)<br>Preterit: driepim, driep(i)st(a), driepit, driepam, driepat, driepeer<br>Future tid: drapsiem, drapsies, drapsiet, drapsiem(o)s, yu drapsiete, drapsient<br>Conditional: drapiem, drapies, drapiet, drapiem(o)s, yu drapiete, drapient<br>Prev participe: drapt / drapen
draubh	&gt;	Infinitive: draubhe<br>Present: draubho, draubhs, draubht, draubhm(o)s, yu draubht(e), draubhe(nt)<br>Preterit: drieubhim, drieubh(i)st(a), drieubhit, drieubham, drieubhat, drieubheer<br>Future tid: draubhsiem, draubhsies, draubhsiet, draubhsiem(o)s, yu draubhsiete, draubhsient<br>Conditional: draubhiem, draubhies, draubhiet, draubhiem(o)s, yu draubhiete, draubhient<br>Prev participe: draubht / draubhen
draug	&gt;	Infinitive: drauge<br>Present: draugo, draucs, drauct, draugm(o)s, yu drauct(e), drauge(nt)<br>Preterit: draugim, draug(i)st(a), draugit, draugam, draugat, draugeer<br>Future tid: draucsiem, draucsies, draucsiet, draucsiem(o)s, yu draucsiete, draucsient<br>Conditional: draugiem, draugies, draugiet, draugiem(o)s, yu draugiete, draugient<br>Prev participe: drauct / draugen
draukht	&gt;	Infinitive: draukhte<br>Present: draukhto, draukhts, draukht, draukhtm(o)s, yu draukhte, draukhte(nt)<br>Preterit: drieukhtim, drieukht(i)st(a), drieukhtit, drieukhtam, drieukhtat, drieukhteer<br>Future tid: draukhtsiem, draukhtsies, draukhtsiet, draukhtsiem(o)s, yu draukhtsiete, draukhtsient<br>Conditional: draukhtiem, draukhties, draukhtiet, draukhtiem(o)s, yu draukhtiete, draukhtient<br>Prev participe: draukht / draukhten
drauting	&gt;	Infinitive: drautinge<br>Present: drautingo, drautincs, drautinct, drautingm(o)s, yu drautinct(e), drautinge(nt)<br>Preterit: drieutingim, drieuting(i)st(a), drieutingit, drieutingam, drieutingat, drieutingeer<br>Future tid: drautincsiem, drautincsies, drautincsiet, drautincsiem(o)s, yu drautincsiete, drautincsient<br>Conditional: drautingiem, drautingies, drautingiet, drautingiem(o)s, yu drautingiete, drautingient<br>Prev participe: drautinct / drautingen
drehb	&gt;	Infinitive: drehbe<br>Present: drehbo, drehps, drehpt, drehbm(o)s, yu drehpt(e), drehbe(nt)<br>Preterit: drohbim, drohb(i)st(a), drohbit, drohbam, drohbat, drohbeer<br>Future tid: drehpsiem, drehpsies, drehpsiet, drehpsiem(o)s, yu drehpsiete, drehpsient<br>Conditional: drehbiem, drehbies, drehbiet, drehbiem(o)s, yu drehbiete, drehbient<br>Prev participe: drohpt / drohben
drehd	&gt;	Infinitive: drehde<br>Present: drehdo, drehds, drehdt, drehdm(o)s, yu drehdt(e), drehde(nt)<br>Preterit: drohdim, drohd(i)st(a), drohdit, drohdam, drohdat, drohdeer<br>Future tid: drehdsiem, drehdsies, drehdsiet, drehdsiem(o)s, yu drehdsiete, drehdsient<br>Conditional: drehdiem, drehdies, drehdiet, drehdiem(o)s, yu drehdiete, drehdient<br>Prev participe: drohdt / drohden
drehm	&gt;	Infinitive: drehme<br>Present: drehmo, drehms, drehmt, drehmm(o)s, yu drehmt(e), drehme(nt)<br>Preterit: drohmim, drohm(i)st(a), drohmit, drohmam, drohmat, drohmeer<br>Future tid: drehmsiem, drehmsies, drehmsiet, drehmsiem(o)s, yu drehmsiete, drehmsient<br>Conditional: drehmiem, drehmies, drehmiet, drehmiem(o)s, yu drehmiete, drehmient<br>Prev participe: drohmt / drohmen
drehn	&gt;	Infinitive: drehne<br>Present: drehno, drehns, drehnt, drehnm(o)s, yu drehnt(e), drehne(nt)<br>Preterit: drohnim, drohn(i)st(a), drohnit, drohnam, drohnat, drohneer<br>Future tid: drehnsiem, drehnsies, drehnsiet, drehnsiem(o)s, yu drehnsiete, drehnsient<br>Conditional: drehniem, drehnies, drehniet, drehniem(o)s, yu drehniete, drehnient<br>Prev participe: drohnt / drohnen
drehnk	&gt;	Infinitive: drehnke<br>Present: drehnko, drehncs, drehnct, drehnkm(o)s, yu drehnct(e), drehnke(nt)<br>Preterit: drohnkim, drohnk(i)st(a), drohnkit, drohnkam, drohnkat, drohnkeer<br>Future tid: drehncsiem, drehncsies, drehncsiet, drehncsiem(o)s, yu drehncsiete, drehncsient<br>Conditional: drehnkiem, drehnkies, drehnkiet, drehnkiem(o)s, yu drehnkiete, drehnkient<br>Prev participe: drohnct / drohnken
dreibh	&gt;	Infinitive: dribhes<br>Present: dreibho, dreibhs, dreibht, dreibhm(o)s, yu dreibht(e), dreibhe(nt)<br>Preterit: dribhim, dribh(i)st(a), dribhit, dribham, dribhat, dribheer<br>Future tid: dreibhsiem, dreibhsies, dreibhsiet, dreibhsiem(o)s, yu dreibhsiete, dreibhsient<br>Conditional: dreibhiem, dreibhies, dreibhiet, dreibhiem(o)s, yu dreibhiete, dreibhient<br>Prev participe: dribht / dribhen
dreidsk	&gt;	Infinitive: dridskes<br>Present: dreidsko, dreidscs, dreidsct, dreidskm(o)s, yu dreidsct(e), dreidske(nt)<br>Preterit: dridskim, dridsk(i)st(a), dridskit, dridskam, dridskat, dridskeer<br>Future tid: dreidscsiem, dreidscsies, dreidscsiet, dreidscsiem(o)s, yu dreidscsiete, dreidscsient<br>Conditional: dreidskiem, dreidskies, dreidskiet, dreidskiem(o)s, yu dreidskiete, dreidskient<br>Prev participe: dridsct / dridsken
dreiv	&gt;	Infinitive: drives<br>Present: dreivo, dreifs, dreift, dreivm(o)s, yu dreift(e), dreive(nt)<br>Preterit: drivim, driv(i)st(a), drivit, drivam, drivat, driveer<br>Future tid: dreifsiem, dreifsies, dreifsiet, dreifsiem(o)s, yu dreifsiete, dreifsient<br>Conditional: dreiviem, dreivies, dreiviet, dreiviem(o)s, yu dreiviete, dreivient<br>Prev participe: drift / driven
dremeb	&gt;	Infinitive: drembes<br>Present: drembo, dremps, drempt, drembm(o)s, yu drempt(e), drembe(nt)<br>Preterit: drebim, dreb(i)st(a), drebit, drebam, drebat, drebeer<br>Future tid: drempsiem, drempsies, drempsiet, drempsiem(o)s, yu drempsiete, drempsient<br>Conditional: drembiem, drembies, drembiet, drembiem(o)s, yu drembiete, drembient<br>Prev participe: drept / dreben
dreugh	&gt;	Infinitive: drughes<br>Present: dreugho, dreughs, dreught, dreughm(o)s, yu dreught(e), dreughe(nt)<br>Preterit: drughim, drugh(i)st(a), drughit, drugham, drughat, drugheer<br>Future tid: dreughsiem, dreughsies, dreughsiet, dreughsiem(o)s, yu dreughsiete, dreughsient<br>Conditional: dreughiem, dreughies, dreughiet, dreughiem(o)s, yu dreughiete, dreughient<br>Prev participe: drught / drughen
dreup	&gt;	Infinitive: drupes<br>Present: dreupo, dreups, dreupt, dreupm(o)s, yu dreupt(e), dreupe(nt)<br>Preterit: drupim, drup(i)st(a), drupit, drupam, drupat, drupeer<br>Future tid: dreupsiem, dreupsies, dreupsiet, dreupsiem(o)s, yu dreupsiete, dreupsient<br>Conditional: dreupiem, dreupies, dreupiet, dreupiem(o)s, yu dreupiete, dreupient<br>Prev participe: drupt / drupen
dreupel	&gt;	Infinitive: drupeles<br>Present: io dreupel, dreupels, dreupelt, dreupelms, yu dreupelt, dreupelnt<br>Preterit: druplim, druplst, druplit, drup(e)lam, drup(e)lat, drup(e)leer<br>Future tid: dreupelsiem, dreupelsies, dreupelsiet, dreupelsiem(o)s, yu dreupelsiete, dreupelsient<br>Conditional: dreupeliem, dreupelies, dreupeliet, dreupeliem(o)s, yu dreupeliete, dreupelient<br>Prev participe: drupelt / drupeln
dribble	&gt;	Infinitive: dribble<br>Present: io dribble, dribbles, dribblet, dribblems, yu dribblet(e), dribblent<br>Preterit: dribblim, dribblist(a), dribblit, dribblam, dribblat, dribbleer<br>Future tid: dribblesiem, dribblesies, dribblesiet, dribblesiem(o)s, yu dribblesiete, dribblesient<br>Conditional: dribbliem, dribblies, dribbliet, dribbliem(o)s, yu dribbliete, dribblient<br>Prev participe: dribblet / dribblen
drill	&gt;	Infinitive: drille<br>Present: drillo, drills, drillt, drillm(o)s, yu drillt(e), drille(nt)<br>Preterit: drillim, drill(i)st(a), drillit, drillam, drillat, drilleer<br>Future tid: drillsiem, drillsies, drillsiet, drillsiem(o)s, yu drillsiete, drillsient<br>Conditional: drilliem, drillies, drilliet, drilliem(o)s, yu drilliete, drillient<br>Prev participe: drillt / drillen
drogh	&gt;	Infinitive: droghe<br>Present: drogho, droghs, droght, droghm(o)s, yu droght(e), droghe(nt)<br>Preterit: droghim, drogh(i)st(a), droghit, drogham, droghat, drogheer<br>Future tid: droghsiem, droghsies, droghsiet, droghsiem(o)s, yu droghsiete, droghsient<br>Conditional: droghiem, droghies, droghiet, droghiem(o)s, yu droghiete, droghient<br>Prev participe: droght / droghen
druck	&gt;	Infinitive: drucke<br>Present: drucko, druccs, drucct, druckm(o)s, yu drucct(e), drucke(nt)<br>Preterit: druckim, druck(i)st(a), druckit, druckam, druckat, druckeer<br>Future tid: druccsiem, druccsies, druccsiet, druccsiem(o)s, yu druccsiete, druccsient<br>Conditional: druckiem, druckies, druckiet, druckiem(o)s, yu druckiete, druckient<br>Prev participe: drucct / drucken
druh	&gt;	Infinitive: druhe<br>Present: druhm, druhs, druht, druhm(o)s, yu druht(e), druhnt<br>Preterit: druhsim, druhst(a), druhsit, druhsam, druhsat, druhr<br>Future tid: druhsiem, druhsies, druhsiet, druhsiem(o)s, yu druhsiete, druhsient<br>Conditional: druhiem, druhies, druhiet, druhiem(o)s, yu druhiete, druhient<br>Prev participe: druht / druhn
du	&gt;	Infinitive: due<br>Present: dum, dus, dut, dum(o)s, yu dut(e), dunt<br>Preterit: dusim, dust(a), dusit, dam, dat, dur<br>Future tid: dusiem, dusies, dusiet, dusiem(o)s, yu dusiete, dusient<br>Conditional: diem, dies, diet, diem(o)s, yu diete, dient<br>Prev participe: dut / dun
duc	&gt;	Infinitive: duce<br>Present: duco, ducs, duct, ducm(o)s, yu duct(e), duce(nt)<br>Preterit: ducim, duc(i)st(a), ducit, ducam, ducat, duceer<br>Future tid: ducsiem, ducsies, ducsiet, ducsiem(o)s, yu ducsiete, ducsient<br>Conditional: duciem, ducies, duciet, duciem(o)s, yu duciete, ducient<br>Prev participe: duct / ducen
ducer	&gt;	Infinitive: ducer<br>Present: io ducer, ducers, ducert, ducerms, yu ducert, ducernt<br>Preterit: ducer, ducerst, ducer, ducer(am), ducer(at), ducer(eer)<br>Future tid: ducersiem, ducersies, ducersiet, ducersiem(o)s, yu ducersiete, ducersient<br>Conditional: duceriem, duceries, duceriet, duceriem(o)s, yu duceriete, ducerient<br>Prev participe: ducert / ducern
dugter	&gt;	Infinitive: dugter<br>Present: io dugter, dugters, dugtert, dugterms, yu dugtert, dugternt<br>Preterit: dugtrim, dugtrist, dugtrit, dugt(e)ram, dugt(e)rat, dugt(e)reer<br>Future tid: dugtersiem, dugtersies, dugtersiet, dugtersiem(o)s, yu dugtersiete, dugtersient<br>Conditional: dugteriem, dugteries, dugteriet, dugteriem(o)s, yu dugteriete, dugterient<br>Prev participe: dugtert / dugtern
duil	&gt;	Infinitive: duile<br>Present: duilo, duils, duilt, duilm(o)s, yu duilt(e), duile(nt)<br>Preterit: duilim, duil(i)st(a), duilit, duilam, duilat, duileer<br>Future tid: duilsiem, duilsies, duilsiet, duilsiem(o)s, yu duilsiete, duilsient<br>Conditional: duiliem, duilies, duiliet, duiliem(o)s, yu duiliete, duilient<br>Prev participe: duilt / duilen
duivar	&gt;	Infinitive: duivare<br>Present: duivaro, duivars, duivart, duivarm(o)s, yu duivart(e), duivare(nt)<br>Preterit: duivierim, duivier(i)st(a), duivierit, duivieram, duivierat, duiviereer<br>Future tid: duivarsiem, duivarsies, duivarsiet, duivarsiem(o)s, yu duivarsiete, duivarsient<br>Conditional: duivariem, duivaries, duivariet, duivariem(o)s, yu duivariete, duivarient<br>Prev participe: duivart / duivaren
dumeb	&gt;	Infinitive: dumbes<br>Present: dumbo, dumps, dumpt, dumbm(o)s, yu dumpt(e), dumbe(nt)<br>Preterit: dubim, dub(i)st(a), dubit, dubam, dubat, dubeer<br>Future tid: dumpsiem, dumpsies, dumpsiet, dumpsiem(o)s, yu dumpsiete, dumpsient<br>Conditional: dumbiem, dumbies, dumbiet, dumbiem(o)s, yu dumbiete, dumbient<br>Prev participe: dupt / duben
dupe	&gt;	Infinitive: dupe<br>Present: io dupe, dupes, dupet, dupems, yu dupet(e), dupent<br>Preterit: dupim, dupist(a), dupit, dupam, dupat, dupeer<br>Future tid: dupesiem, dupesies, dupesiet, dupesiem(o)s, yu dupesiete, dupesient<br>Conditional: dupiem, dupies, dupiet, dupiem(o)s, yu dupiete, dupient<br>Prev participe: dupet / dupen
duplique	&gt;	Infinitive: duplique<br>Present: io duplique, dupliques, dupliquet, dupliquems, yu dupliquet(e), dupliquent<br>Preterit: dupliquim, dupliquist(a), dupliquit, dupliquam, dupliquat, dupliqueer<br>Future tid: dupliquesiem, dupliquesies, dupliquesiet, dupliquesiem(o)s, yu dupliquesiete, dupliquesient<br>Conditional: dupliquiem, dupliquies, dupliquiet, dupliquiem(o)s, yu dupliquiete, dupliquient<br>Prev participe: dupliquet / dupliquen
dure	&gt;	Infinitive: dure<br>Present: io dure, dures, duret, durems, yu duret(e), durent<br>Preterit: durim, durist(a), durit, duram, durat, dureer<br>Future tid: duresiem, duresies, duresiet, duresiem(o)s, yu duresiete, duresient<br>Conditional: duriem, duries, duriet, duriem(o)s, yu duriete, durient<br>Prev participe: duret / duren
dusag	&gt;	Infinitive: dusage<br>Present: dusago, dusacs, dusact, dusagm(o)s, yu dusact(e), dusage(nt)<br>Preterit: dusiegim, dusieg(i)st(a), dusiegit, dusiegam, dusiegat, dusiegeer<br>Future tid: dusacsiem, dusacsies, dusacsiet, dusacsiem(o)s, yu dusacsiete, dusacsient<br>Conditional: dusagiem, dusagies, dusagiet, dusagiem(o)s, yu dusagiete, dusagient<br>Prev participe: dusact / dusagen
dusasc	&gt;	Infinitive: dusasce<br>Present: dusasco, dusascs, dusasct, dusascm(o)s, yu dusasct(e), dusasce(nt)<br>Preterit: dusiescim, dusiesc(i)st(a), dusiescit, dusiescam, dusiescat, dusiesceer<br>Future tid: dusascsiem, dusascsies, dusascsiet, dusascsiem(o)s, yu dusascsiete, dusascsient<br>Conditional: dusasciem, dusascies, dusasciet, dusasciem(o)s, yu dusasciete, dusascient<br>Prev participe: dusasct / dusascen
dusch	&gt;	Infinitive: dusche<br>Present: duscho, duschs, duscht, duschm(o)s, yu duscht(e), dusche(nt)<br>Preterit: duschim, dusch(i)st(a), duschit, duscham, duschat, duscheer<br>Future tid: duschsiem, duschsies, duschsiet, duschsiem(o)s, yu duschsiete, duschsient<br>Conditional: duschiem, duschies, duschiet, duschiem(o)s, yu duschiete, duschient<br>Prev participe: duscht / duschen
duschman	&gt;	Infinitive: duschmane<br>Present: duschmano, duschmans, duschmant, duschmanm(o)s, yu duschmant(e), duschmane(nt)<br>Preterit: duschmienim, duschmien(i)st(a), duschmienit, duschmienam, duschmienat, duschmieneer<br>Future tid: duschmansiem, duschmansies, duschmansiet, duschmansiem(o)s, yu duschmansiete, duschmansient<br>Conditional: duschmaniem, duschmanies, duschmaniet, duschmaniem(o)s, yu duschmaniete, duschmanient<br>Prev participe: duschmant / duschmanen
dusdin	&gt;	Infinitive: dusdine<br>Present: dusdino, dusdins, dusdint, dusdinm(o)s, yu dusdint(e), dusdine(nt)<br>Preterit: dusdinim, dusdin(i)st(a), dusdinit, dusdinam, dusdinat, dusdineer<br>Future tid: dusdinsiem, dusdinsies, dusdinsiet, dusdinsiem(o)s, yu dusdinsiete, dusdinsient<br>Conditional: dusdiniem, dusdinies, dusdiniet, dusdiniem(o)s, yu dusdiniete, dusdinient<br>Prev participe: dusdint / dusdinen
duseih	&gt;	Infinitive: dusihes<br>Present: duseihm, duseihs, duseiht, duseihm(o)s, yu duseiht(e), duseihnt<br>Preterit: dusihsim, dusihst(a), dusihsit, dusihsam, dusihsat, dusihr<br>Future tid: duseihsiem, duseihsies, duseihsiet, duseihsiem(o)s, yu duseihsiete, duseihsient<br>Conditional: duseihiem, duseihies, duseihiet, duseihiem(o)s, yu duseihiete, duseihient<br>Prev participe: dusiht / dusihn
dusgnoh	&gt;	Infinitive: dusgnohe<br>Present: dusgnohm, dusgnohs, dusgnoht, dusgnohm(o)s, yu dusgnoht(e), dusgnohnt<br>Preterit: dusgnohsim, dusgnohst(a), dusgnohsit, dusgnohsam, dusgnohsat, dusgnohr<br>Future tid: dusgnohsiem, dusgnohsies, dusgnohsiet, dusgnohsiem(o)s, yu dusgnohsiete, dusgnohsient<br>Conditional: dusgnohiem, dusgnohies, dusgnohiet, dusgnohiem(o)s, yu dusgnohiete, dusgnohient<br>Prev participe: dusgnoht / dusgnohn
duskweiter	&gt;	Infinitive: duskwiteres<br>Present: io duskweiter, duskweiters, duskweitert, duskweiterms, yu duskweitert, duskweiternt<br>Preterit: duskwitrim, duskwitrist, duskwitrit, duskwit(e)ram, duskwit(e)rat, duskwit(e)reer<br>Future tid: duskweitersiem, duskweitersies, duskweitersiet, duskweitersiem(o)s, yu duskweitersiete, duskweitersient<br>Conditional: duskweiteriem, duskweiteries, duskweiteriet, duskweiteriem(o)s, yu duskweiteriete, duskweiterient<br>Prev participe: duskwitert / duskwitern
duspineg	&gt;	Infinitive: duspinges<br>Present: duspingo, duspincs, duspinct, duspingm(o)s, yu duspinct(e), duspinge(nt)<br>Preterit: duspigim, duspig(i)st(a), duspigit, duspigam, duspigat, duspigeer<br>Future tid: duspincsiem, duspincsies, duspincsiet, duspincsiem(o)s, yu duspincsiete, duspincsient<br>Conditional: duspingiem, duspingies, duspingiet, duspingiem(o)s, yu duspingiete, duspingient<br>Prev participe: duspict / duspigen
dussaun	&gt;	Infinitive: dussaune<br>Present: dussauno, dussauns, dussaunt, dussaunm(o)s, yu dussaunt(e), dussaune(nt)<br>Preterit: dussaunim, dussaun(i)st(a), dussaunit, dussaunam, dussaunat, dussauneer<br>Future tid: dussaunsiem, dussaunsies, dussaunsiet, dussaunsiem(o)s, yu dussaunsiete, dussaunsient<br>Conditional: dussauniem, dussaunies, dussauniet, dussauniem(o)s, yu dussauniete, dussaunient<br>Prev participe: dussaunt / dussaunen
dussulouk	&gt;	Infinitive: dussulouke<br>Present: dussulouko, dussuloucs, dussulouct, dussuloukm(o)s, yu dussulouct(e), dussulouke(nt)<br>Preterit: dussuloukim, dussulouk(i)st(a), dussuloukit, dussuloukam, dussuloukat, dussuloukeer<br>Future tid: dussuloucsiem, dussuloucsies, dussuloucsiet, dussuloucsiem(o)s, yu dussuloucsiete, dussuloucsient<br>Conditional: dussuloukiem, dussuloukies, dussuloukiet, dussuloukiem(o)s, yu dussuloukiete, dussuloukient<br>Prev participe: dussulouct / dussulouken
dustekhnass	&gt;	Infinitive: dustekhnasse<br>Present: dustekhnasso, dustekhnass, dustekhnasst, dustekhnassm(o)s, yu dustekhnasst(e), dustekhnasse(nt)<br>Preterit: dustekhniessim, dustekhniess(i)st(a), dustekhniessit, dustekhniessam, dustekhniessat, dustekhniesseer<br>Future tid: siem dustekhnasse, sies dustekhnasse, siet dustekhnasse, siem(o)s dustekhnasse, yu siete dustekhnasse, sient dustekhnasse<br>Conditional: dustekhnassiem, dustekhnassies, dustekhnassiet, dustekhnassiem(o)s, yu dustekhnassiete, dustekhnassient<br>Prev participe: dustekhnasst / dustekhnassen
dustraite	&gt;	Infinitive: dustraite<br>Present: io dustraite, dustraites, dustraitet, dustraitems, yu dustraitet(e), dustraitent<br>Preterit: dustraitim, dustraitist(a), dustraitit, dustraitam, dustraitat, dustraiteer<br>Future tid: dustraitesiem, dustraitesies, dustraitesiet, dustraitesiem(o)s, yu dustraitesiete, dustraitesient<br>Conditional: dustraitiem, dustraities, dustraitiet, dustraitiem(o)s, yu dustraitiete, dustraitient<br>Prev participe: dustraitet / dustraiten
dvehn	&gt;	Infinitive: dvehne<br>Present: dvehno, dvehns, dvehnt, dvehnm(o)s, yu dvehnt(e), dvehne(nt)<br>Preterit: dvohnim, dvohn(i)st(a), dvohnit, dvohnam, dvohnat, dvohneer<br>Future tid: dvehnsiem, dvehnsies, dvehnsiet, dvehnsiem(o)s, yu dvehnsiete, dvehnsient<br>Conditional: dvehniem, dvehnies, dvehniet, dvehniem(o)s, yu dvehniete, dvehnient<br>Prev participe: dvohnt / dvohnen
dvehr	&gt;	Infinitive: dvehre<br>Present: dvehro, dvehrs, dvehrt, dvehrm(o)s, yu dvehrt(e), dvehre(nt)<br>Preterit: dvohrim, dvohr(i)st(a), dvohrit, dvohram, dvohrat, dvohreer<br>Future tid: dvehrsiem, dvehrsies, dvehrsiet, dvehrsiem(o)s, yu dvehrsiete, dvehrsient<br>Conditional: dvehriem, dvehries, dvehriet, dvehriem(o)s, yu dvehriete, dvehrient<br>Prev participe: dvohrt / dvohren
dverap	&gt;	Infinitive: dverape<br>Present: dverapo, dveraps, dverapt, dverapm(o)s, yu dverapt(e), dverape(nt)<br>Preterit: dveriepim, dveriep(i)st(a), dveriepit, dveriepam, dveriepat, dveriepeer<br>Future tid: dverapsiem, dverapsies, dverapsiet, dverapsiem(o)s, yu dverapsiete, dverapsient<br>Conditional: dverapiem, dverapies, dverapiet, dverapiem(o)s, yu dverapiete, dverapient<br>Prev participe: dverapt / dverapen
dverwen	&gt;	Infinitive: dverwnes<br>Present: dverwno, dverwns, dverwnt, dverwnm(o)s, yu dverwnt(e), dverwne(nt)<br>Preterit: dverwim, dverwst(a), dverwit, dverwam, dverwat, dverweer<br>Future tid: dverwnsiem, dverwnsies, dverwnsiet, dverwnsiem(o)s, yu dverwnsiete, dverwnsient<br>Conditional: dverwniem, dverwnies, dverwniet, dverwniem(o)s, yu dverwniete, dverwnient<br>Prev participe: dverwt / dverwn
dwaj	&gt;	Infinitive: dwaje<br>Present: dwajo, dwajs, dwajt, dwajm(o)s, yu dwajt(e), dwaje(nt)<br>Preterit: dwiejim, dwiej(i)st(a), dwiejit, dwiejam, dwiejat, dwiejeer<br>Future tid: dwajsiem, dwajsies, dwajsiet, dwajsiem(o)s, yu dwajsiete, dwajsient<br>Conditional: dwajiem, dwajies, dwajiet, dwajiem(o)s, yu dwajiete, dwajient<br>Prev participe: dwajt / dwajen
dwal	&gt;	Infinitive: dwale<br>Present: dwalo, dwals, dwalt, dwalm(o)s, yu dwalt(e), dwale(nt)<br>Preterit: dwielim, dwiel(i)st(a), dwielit, dwielam, dwielat, dwieleer<br>Future tid: dwalsiem, dwalsies, dwalsiet, dwalsiem(o)s, yu dwalsiete, dwalsient<br>Conditional: dwaliem, dwalies, dwaliet, dwaliem(o)s, yu dwaliete, dwalient<br>Prev participe: dwalt / dwalen
dweitsker	&gt;	Infinitive: dwitskeres<br>Present: io dweitsker, dweitskers, dweitskert, dweitskerms, yu dweitskert, dweitskernt<br>Preterit: dwitskrim, dwitskrist, dwitskrit, dwitsk(e)ram, dwitsk(e)rat, dwitsk(e)reer<br>Future tid: dweitskersiem, dweitskersies, dweitskersiet, dweitskersiem(o)s, yu dweitskersiete, dweitskersient<br>Conditional: dweitskeriem, dweitskeries, dweitskeriet, dweitskeriem(o)s, yu dweitskeriete, dweitskerient<br>Prev participe: dwitskert / dwitskern
dwer	&gt;	Infinitive: dwer<br>Present: io dwer, dwers, dwert, dwerms, yu dwert, dwernt<br>Preterit: dwrim, dwrist, dwrit, dw(e)ram, dw(e)rat, dw(e)reer<br>Future tid: dwersiem, dwersies, dwersiet, dwersiem(o)s, yu dwersiete, dwersient<br>Conditional: dweriem, dweries, dweriet, dweriem(o)s, yu dweriete, dwerient<br>Prev participe: dwert / dwern
dwerbehnd	&gt;	Infinitive: dwerbehnde<br>Present: dwerbehndo, dwerbehnds, dwerbehndt, dwerbehndm(o)s, yu dwerbehndt(e), dwerbehnde(nt)<br>Preterit: dwerbohndim, dwerbohnd(i)st(a), dwerbohndit, dwerbohndam, dwerbohndat, dwerbohndeer<br>Future tid: dwerbehndsiem, dwerbehndsies, dwerbehndsiet, dwerbehndsiem(o)s, yu dwerbehndsiete, dwerbehndsient<br>Conditional: dwerbehndiem, dwerbehndies, dwerbehndiet, dwerbehndiem(o)s, yu dwerbehndiete, dwerbehndient<br>Prev participe: dwerbohndt / dwerbohnden
dwinaygw	&gt;	Infinitive: dwinaygwe<br>Present: dwinaygwo, dwinaygws, dwinaygwt, dwinaygwm(o)s, yu dwinaygwt(e), dwinaygwnt<br>Preterit: dwinieygwim, dwinieygwst(a), dwinieygwit, dwinieygwam, dwinieygwat, dwinieygweer<br>Future tid: dwinaygwsiem, dwinaygwsies, dwinaygwsiet, dwinaygwsiem(o)s, yu dwinaygwsiete, dwinaygwsient<br>Conditional: dwinaygwiem, dwinaygwies, dwinaygwiet, dwinaygwiem(o)s, yu dwinaygwiete, dwinaygwient<br>Prev participe: dwinaygwt / dwinaygwn
dwinegh	&gt;	Infinitive: dwinghes<br>Present: dwingho, dwinghs, dwinght, dwinghm(o)s, yu dwinght(e), dwinghe(nt)<br>Preterit: dwighim, dwigh(i)st(a), dwighit, dwigham, dwighat, dwigheer<br>Future tid: dwinghsiem, dwinghsies, dwinghsiet, dwinghsiem(o)s, yu dwinghsiete, dwinghsient<br>Conditional: dwinghiem, dwinghies, dwinghiet, dwinghiem(o)s, yu dwinghiete, dwinghient<br>Prev participe: dwight / dwighen
dwinghyehbh	&gt;	Infinitive: dwinghyehbhe<br>Present: dwinghyehbho, dwinghyehbhs, dwinghyehbht, dwinghyehbhm(o)s, yu dwinghyehbht(e), dwinghyehbhe(nt)<br>Preterit: dwinghyohbhim, dwinghyohbh(i)st(a), dwinghyohbhit, dwinghyohbham, dwinghyohbhat, dwinghyohbheer<br>Future tid: dwinghyehbhsiem, dwinghyehbhsies, dwinghyehbhsiet, dwinghyehbhsiem(o)s, yu dwinghyehbhsiete, dwinghyehbhsient<br>Conditional: dwinghyehbhiem, dwinghyehbhies, dwinghyehbhiet, dwinghyehbhiem(o)s, yu dwinghyehbhiete, dwinghyehbhient<br>Prev participe: dwinghyohbht / dwinghyohbhen
dwoi	&gt;	Infinitive: dwoie<br>Present: dwoim, dwois, dwoit, dwoim(o)s, yu dwoit(e), dwoint<br>Preterit: dwoisim, dwoist(a), dwoisit, dwoam, dwoat, dwoir<br>Future tid: dwoisiem, dwoisies, dwoisiet, dwoisiem(o)s, yu dwoisiete, dwoisient<br>Conditional: dwoiem, dwoies, dwoiet, dwoiem(o)s, yu dwoiete, dwoient<br>Prev participe: dwoit / dwoin
dwor	&gt;	Infinitive: dwore<br>Present: dworo, dwors, dwort, dworm(o)s, yu dwort(e), dwore(nt)<br>Preterit: dworim, dwor(i)st(a), dworit, dworam, dworat, dworeer<br>Future tid: dworsiem, dworsies, dworsiet, dworsiem(o)s, yu dworsiete, dworsient<br>Conditional: dworiem, dwories, dworiet, dworiem(o)s, yu dworiete, dworient<br>Prev participe: dwort / dworen
dworis	&gt;	Infinitive: dworise<br>Present: dworiso, dworis, dworist, dworism(o)s, yu dworist(e), dworise(nt)<br>Preterit: dworisim, dworis(i)st(a), dworisit, dworisam, dworisat, dworiseer<br>Future tid: siem dworise, sies dworise, siet dworise, siem(o)s dworise, yu siete dworise, sient dworise<br>Conditional: dworisiem, dworisies, dworisiet, dworisiem(o)s, yu dworisiete, dworisient<br>Prev participe: dworist / dworisen
dyehg	&gt;	Infinitive: dyehge<br>Present: dyehgo, dyehcs, dyehct, dyehgm(o)s, yu dyehct(e), dyehge(nt)<br>Preterit: dyohgim, dyohg(i)st(a), dyohgit, dyohgam, dyohgat, dyohgeer<br>Future tid: dyehcsiem, dyehcsies, dyehcsiet, dyehcsiem(o)s, yu dyehcsiete, dyehcsient<br>Conditional: dyehgiem, dyehgies, dyehgiet, dyehgiem(o)s, yu dyehgiete, dyehgient<br>Prev participe: dyohct / dyohgen
dyehgw	&gt;	Infinitive: dyehgwe<br>Present: dyehgwo, dyehgws, dyehgwt, dyehgwm(o)s, yu dyehgwt(e), dyehgwnt<br>Preterit: dyohgwim, dyohgwst(a), dyohgwit, dyohgwam, dyohgwat, dyohgweer<br>Future tid: dyehgwsiem, dyehgwsies, dyehgwsiet, dyehgwsiem(o)s, yu dyehgwsiete, dyehgwsient<br>Conditional: dyehgwiem, dyehgwies, dyehgwiet, dyehgwiem(o)s, yu dyehgwiete, dyehgwient<br>Prev participe: dyohgwt / dyohgwn
dyehrc	&gt;	Infinitive: dyehrce<br>Present: dyehrco, dyehrcs, dyehrct, dyehrcm(o)s, yu dyehrct(e), dyehrce(nt)<br>Preterit: dyohrcim, dyohrc(i)st(a), dyohrcit, dyohrcam, dyohrcat, dyohrceer<br>Future tid: dyehrcsiem, dyehrcsies, dyehrcsiet, dyehrcsiem(o)s, yu dyehrcsiete, dyehrcsient<br>Conditional: dyehrciem, dyehrcies, dyehrciet, dyehrciem(o)s, yu dyehrciete, dyehrcient<br>Prev participe: dyohrct / dyohrcen
dyei	&gt;	Infinitive: dyeie<br>Present: dyeim, dyeis, dyeit, dyeim(o)s, yu dyeit(e), dyeint<br>Preterit: dyeisim, dyeist(a), dyeisit, dyeam, dyeat, dyeir<br>Future tid: dyeisiem, dyeisies, dyeisiet, dyeisiem(o)s, yu dyeisiete, dyeisient<br>Conditional: dyeiem, dyeies, dyeiet, dyeiem(o)s, yu dyeiete, dyeient<br>Prev participe: dyeit / dyein
dyein	&gt;	Infinitive: dyeine<br>Present: dyeino, dyeins, dyeint, dyeinm(o)s, yu dyeint(e), dyeine(nt)<br>Preterit: dyeinim, dyein(i)st(a), dyeinit, dyeinam, dyeinat, dyeineer<br>Future tid: dyeinsiem, dyeinsies, dyeinsiet, dyeinsiem(o)s, yu dyeinsiete, dyeinsient<br>Conditional: dyeiniem, dyeinies, dyeiniet, dyeiniem(o)s, yu dyeiniete, dyeinient<br>Prev participe: dyeint / dyeinen
echee	&gt;	Infinitive: echee<br>Present: io echee, echees, echeet, echeems, yu echeet(e), echeent<br>Preterit: echeim, echeist(a), echeit, echeam, echeat, echeeer<br>Future tid: echeesiem, echeesies, echeesiet, echeesiem(o)s, yu echeesiete, echeesient<br>Conditional: echeiem, echeies, echeiet, echeiem(o)s, yu echeiete, echeient<br>Prev participe: echeet / echeen
eclipse	&gt;	Infinitive: eclipse<br>Present: io eclipse, eclipses, eclipset, eclipsems, yu eclipset(e), eclipsent<br>Preterit: eclipsim, eclipsist(a), eclipsit, eclipsam, eclipsat, eclipseer<br>Future tid: eclipsesiem, eclipsesies, eclipsesiet, eclipsesiem(o)s, yu eclipsesiete, eclipsesient<br>Conditional: eclipsiem, eclipsies, eclipsiet, eclipsiem(o)s, yu eclipsiete, eclipsient<br>Prev participe: eclipset / eclipsen
edd	&gt;	Infinitive: edde<br>Present: eddo, edds, eddt, eddm(o)s, yu eddt(e), edde(nt)<br>Preterit: essim, ess(i)st(a), essit, essam, essat, esseer<br>Future tid: eddsiem, eddsies, eddsiet, eddsiem(o)s, yu eddsiete, eddsient<br>Conditional: eddiem, eddies, eddiet, eddiem(o)s, yu eddiete, eddient<br>Prev participe: ess / edden
edeih	&gt;	Infinitive: edihes<br>Present: edeihm, edeihs, edeiht, edeihm(o)s, yu edeiht(e), edeihnt<br>Preterit: edihsim, edihst(a), edihsit, edihsam, edihsat, edihr<br>Future tid: edeihsiem, edeihsies, edeihsiet, edeihsiem(o)s, yu edeihsiete, edeihsient<br>Conditional: edeihiem, edeihies, edeihiet, edeihiem(o)s, yu edeihiete, edeihient<br>Prev participe: ediht / edihn
edic	&gt;	Infinitive: edice<br>Present: edico, edics, edict, edicm(o)s, yu edict(e), edice(nt)<br>Preterit: edicim, edic(i)st(a), edicit, edicam, edicat, ediceer<br>Future tid: edicsiem, edicsies, edicsiet, edicsiem(o)s, yu edicsiete, edicsient<br>Conditional: ediciem, edicies, ediciet, ediciem(o)s, yu ediciete, edicient<br>Prev participe: edict / edicen
edifie	&gt;	Infinitive: edifie<br>Present: io edifie, edifies, edifiet, edifiems, yu edifiet(e), edifient<br>Preterit: edificim, edifiest, edificit, edifiam, edifiat, edifier<br>Future tid: edifiesiem, edifiesies, edifiesiet, edifiesiem(o)s, yu edifiesiete, edifiesient<br>Conditional: edificiem, edificies, edificiet, edificiem(o)s, yu edificiete, edificient<br>Prev participe: edifiet / edifien
eduque	&gt;	Infinitive: eduque<br>Present: io eduque, eduques, eduquet, eduquems, yu eduquet(e), eduquent<br>Preterit: eduquim, eduquist(a), eduquit, eduquam, eduquat, eduqueer<br>Future tid: eduquesiem, eduquesies, eduquesiet, eduquesiem(o)s, yu eduquesiete, eduquesient<br>Conditional: eduquiem, eduquies, eduquiet, eduquiem(o)s, yu eduquiete, eduquient<br>Prev participe: eduquet / eduquen
effec	&gt;	Infinitive: effece<br>Present: effeco, effecs, effect, effecm(o)s, yu effect(e), effece(nt)<br>Preterit: effecim, effec(i)st(a), effecit, effecam, effecat, effeceer<br>Future tid: effecsiem, effecsies, effecsiet, effecsiem(o)s, yu effecsiete, effecsient<br>Conditional: effeciem, effecies, effeciet, effeciem(o)s, yu effeciete, effecient<br>Prev participe: effect / effecen
egalasc	&gt;	Infinitive: egalasce<br>Present: egalasco, egalascs, egalasct, egalascm(o)s, yu egalasct(e), egalasce(nt)<br>Preterit: egaliescim, egaliesc(i)st(a), egaliescit, egaliescam, egaliescat, egaliesceer<br>Future tid: egalascsiem, egalascsies, egalascsiet, egalascsiem(o)s, yu egalascsiete, egalascsient<br>Conditional: egalasciem, egalascies, egalasciet, egalasciem(o)s, yu egalasciete, egalascient<br>Prev participe: egalasct / egalascen
egher	&gt;	Infinitive: egher<br>Present: io egher, eghers, eghert, egherms, yu eghert, eghernt<br>Preterit: eghrim, eghrist, eghrit, egh(e)ram, egh(e)rat, egh(e)reer<br>Future tid: eghersiem, eghersies, eghersiet, eghersiem(o)s, yu eghersiete, eghersient<br>Conditional: egheriem, egheries, egheriet, egheriem(o)s, yu egheriete, egherient<br>Prev participe: eghert / eghern
ehgv	&gt;	Infinitive: ehgve<br>Present: ehgvo, ehgvs, ehgvt, ehgvm(o)s, yu ehgvt(e), ehgve(nt)<br>Preterit: ohgvim, ohgv(i)st(a), ohgvit, ohgvam, ohgvat, ohgveer<br>Future tid: ehgvsiem, ehgvsies, ehgvsiet, ehgvsiem(o)s, yu ehgvsiete, ehgvsient<br>Conditional: ehgviem, ehgvies, ehgviet, ehgviem(o)s, yu ehgviete, ehgvient<br>Prev participe: ohgvt / ohgven
ehngw	&gt;	Infinitive: ehngwe<br>Present: ehngwo, ehngws, ehngwt, ehngwm(o)s, yu ehngwt(e), ehngwnt<br>Preterit: ohngwim, ohngwst(a), ohngwit, ohngwam, ohngwat, ohngweer<br>Future tid: ehngwsiem, ehngwsies, ehngwsiet, ehngwsiem(o)s, yu ehngwsiete, ehngwsient<br>Conditional: ehngwiem, ehngwies, ehngwiet, ehngwiem(o)s, yu ehngwiete, ehngwient<br>Prev participe: ohngwt / ohngwn
eid	&gt;	Infinitive: ides<br>Present: eido, eids, eidt, eidm(o)s, yu eidt(e), eide(nt)<br>Preterit: idim, id(i)st(a), idit, idam, idat, ideer<br>Future tid: eidsiem, eidsies, eidsiet, eidsiem(o)s, yu eidsiete, eidsient<br>Conditional: eidiem, eidies, eidiet, eidiem(o)s, yu eidiete, eidient<br>Prev participe: idt / iden
eih	&gt;	Infinitive: ihes<br>Present: eihm, eihs, eiht, eihm(o)s, yu eiht(e), eihnt<br>Preterit: ihsim, ihst(a), ihsit, ihsam, ihsat, ihr<br>Future tid: eihsiem, eihsies, eihsiet, eihsiem(o)s, yu eihsiete, eihsient<br>Conditional: eihiem, eihies, eihiet, eihiem(o)s, yu eihiete, eihient<br>Prev participe: iht / ihn
eiskw	&gt;	Infinitive: iskwes<br>Present: eiskwo, eiskws, eiskwt, eiskwm(o)s, yu eiskwt(e), eiskwnt<br>Preterit: iskwim, iskwst(a), iskwit, iskwam, iskwat, iskweer<br>Future tid: eiskwsiem, eiskwsies, eiskwsiet, eiskwsiem(o)s, yu eiskwsiete, eiskwsient<br>Conditional: eiskwiem, eiskwies, eiskwiet, eiskwiem(o)s, yu eiskwiete, eiskwient<br>Prev participe: iskwt / iskwn
ejacule	&gt;	Infinitive: ejacule<br>Present: io ejacule, ejacules, ejaculet, ejaculems, yu ejaculet(e), ejaculent<br>Preterit: ejaculim, ejaculist(a), ejaculit, ejaculam, ejaculat, ejaculeer<br>Future tid: ejaculesiem, ejaculesies, ejaculesiet, ejaculesiem(o)s, yu ejaculesiete, ejaculesient<br>Conditional: ejaculiem, ejaculies, ejaculiet, ejaculiem(o)s, yu ejaculiete, ejaculient<br>Prev participe: ejaculet / ejaculen
el	&gt;	Infinitive: el<br>Present: io el, els, elt, elms, yu elt, elnt<br>Preterit: lim, lst, lit, (e)lam, (e)lat, (e)leer<br>Future tid: elsiem, elsies, elsiet, elsiem(o)s, yu elsiete, elsient<br>Conditional: eliem, elies, eliet, eliem(o)s, yu eliete, elient<br>Prev participe: elt / eln
elabore	&gt;	Infinitive: elabore<br>Present: io elabore, elabores, elaboret, elaborems, yu elaboret(e), elaborent<br>Preterit: elaborim, elaborist(a), elaborit, elaboram, elaborat, elaboreer<br>Future tid: elaboresiem, elaboresies, elaboresiet, elaboresiem(o)s, yu elaboresiete, elaboresient<br>Conditional: elaboriem, elabories, elaboriet, elaboriem(o)s, yu elaboriete, elaborient<br>Prev participe: elaboret / elaboren
elan	&gt;	Infinitive: elane<br>Present: elano, elans, elant, elanm(o)s, yu elant(e), elane(nt)<br>Preterit: elienim, elien(i)st(a), elienit, elienam, elienat, elieneer<br>Future tid: elansiem, elansies, elansiet, elansiem(o)s, yu elansiete, elansient<br>Conditional: elaniem, elanies, elaniet, elaniem(o)s, yu elaniete, elanient<br>Prev participe: elant / elanen
electrise	&gt;	Infinitive: electrise<br>Present: io electrise, electrises, electriset, electrisems, yu electriset(e), electrisent<br>Preterit: electrisim, electrisist(a), electrisit, electrisam, electrisat, electriseer<br>Future tid: electrisesiem, electrisesies, electrisesiet, electrisesiem(o)s, yu electrisesiete, electrisesient<br>Conditional: electrisiem, electrisies, electrisiet, electrisiem(o)s, yu electrisiete, electrisient<br>Prev participe: electriset / electrisen
electronic	&gt;	Infinitive: electronice<br>Present: electronico, electronics, electronict, electronicm(o)s, yu electronict(e), electronice(nt)<br>Preterit: electronicim, electronic(i)st(a), electronicit, electronicam, electronicat, electroniceer<br>Future tid: electronicsiem, electronicsies, electronicsiet, electronicsiem(o)s, yu electronicsiete, electronicsient<br>Conditional: electroniciem, electronicies, electroniciet, electroniciem(o)s, yu electroniciete, electronicient<br>Prev participe: electronict / electronicen
eleg	&gt;	Infinitive: elege<br>Present: elego, elecs, elect, elegm(o)s, yu elect(e), elege(nt)<br>Preterit: elegim, eleg(i)st(a), elegit, elegam, elegat, elegeer<br>Future tid: elecsiem, elecsies, elecsiet, elecsiem(o)s, yu elecsiete, elecsient<br>Conditional: elegiem, elegies, elegiet, elegiem(o)s, yu elegiete, elegient<br>Prev participe: elect / elegen
eleih	&gt;	Infinitive: elihes<br>Present: eleihm, eleihs, eleiht, eleihm(o)s, yu eleiht(e), eleihnt<br>Preterit: elihsim, elihst(a), elihsit, elihsam, elihsat, elihr<br>Future tid: eleihsiem, eleihsies, eleihsiet, eleihsiem(o)s, yu eleihsiete, eleihsient<br>Conditional: eleihiem, eleihies, eleihiet, eleihiem(o)s, yu eleihiete, eleihient<br>Prev participe: eliht / elihn
elimine	&gt;	Infinitive: elimine<br>Present: io elimine, elimines, eliminet, eliminems, yu eliminet(e), eliminent<br>Preterit: eliminim, eliminist(a), eliminit, eliminam, eliminat, elimineer<br>Future tid: eliminesiem, eliminesies, eliminesiet, eliminesiem(o)s, yu eliminesiete, eliminesient<br>Conditional: eliminiem, eliminies, eliminiet, eliminiem(o)s, yu eliminiete, eliminient<br>Prev participe: eliminet / eliminen
elucide	&gt;	Infinitive: elucide<br>Present: io elucide, elucides, elucidet, elucidems, yu elucidet(e), elucident<br>Preterit: elucidim, elucidist(a), elucidit, elucidam, elucidat, elucideer<br>Future tid: elucidesiem, elucidesies, elucidesiet, elucidesiem(o)s, yu elucidesiete, elucidesient<br>Conditional: elucidiem, elucidies, elucidiet, elucidiem(o)s, yu elucidiete, elucidient<br>Prev participe: elucidet / eluciden
em	&gt;	Infinitive: eme<br>Present: emo, ems, emt, emm(o)s, yu emt(e), eme(nt)<br>Preterit: emim, em(i)st(a), emit, emam, emat, emeer<br>Future tid: emsiem, emsies, emsiet, emsiem(o)s, yu emsiete, emsient<br>Conditional: emiem, emies, emiet, emiem(o)s, yu emiete, emient<br>Prev participe: emt / emen
emascule	&gt;	Infinitive: emascule<br>Present: io emascule, emascules, emasculet, emasculems, yu emasculet(e), emasculent<br>Preterit: emasculim, emasculist(a), emasculit, emasculam, emasculat, emasculeer<br>Future tid: emasculesiem, emasculesies, emasculesiet, emasculesiem(o)s, yu emasculesiete, emasculesient<br>Conditional: emasculiem, emasculies, emasculiet, emasculiem(o)s, yu emasculiete, emasculient<br>Prev participe: emasculet / emasculen
embalsem	&gt;	Infinitive: embalmes<br>Present: embalmo, embalms, embalmt, embalmm(o)s, yu embalmt(e), embalme(nt)<br>Preterit: embalsim, embals(i)st(a), embalsit, embalsam, embalsat, embalseer<br>Future tid: embalmsiem, embalmsies, embalmsiet, embalmsiem(o)s, yu embalmsiete, embalmsient<br>Conditional: embalmiem, embalmies, embalmiet, embalmiem(o)s, yu embalmiete, embalmient<br>Prev participe: embalst / embalsen
embarasse	&gt;	Infinitive: embarasse<br>Present: io embarasse, embarasses, embarasset, embarassems, yu embarasset(e), embarassent<br>Preterit: embarassim, embarassist(a), embarassit, embarassam, embarassat, embarasseer<br>Future tid: embarassesiem, embarassesies, embarassesiet, embarassesiem(o)s, yu embarassesiete, embarassesient<br>Conditional: embarassiem, embarassies, embarassiet, embarassiem(o)s, yu embarassiete, embarassient<br>Prev participe: embarasset / embarassen
embaudh	&gt;	Infinitive: embaudhe<br>Present: embaudho, embaudhs, embaudht, embaudhm(o)s, yu embaudht(e), embaudhe(nt)<br>Preterit: embieudhim, embieudh(i)st(a), embieudhit, embieudham, embieudhat, embieudheer<br>Future tid: embaudhsiem, embaudhsies, embaudhsiet, embaudhsiem(o)s, yu embaudhsiete, embaudhsient<br>Conditional: embaudhiem, embaudhies, embaudhiet, embaudhiem(o)s, yu embaudhiete, embaudhient<br>Prev participe: embaudht / embaudhen
embeusk	&gt;	Infinitive: embuskes<br>Present: embeusko, embeuscs, embeusct, embeuskm(o)s, yu embeusct(e), embeuske(nt)<br>Preterit: embuskim, embusk(i)st(a), embuskit, embuskam, embuskat, embuskeer<br>Future tid: embeuscsiem, embeuscsies, embeuscsiet, embeuscsiem(o)s, yu embeuscsiete, embeuscsient<br>Conditional: embeuskiem, embeuskies, embeuskiet, embeuskiem(o)s, yu embeuskiete, embeuskient<br>Prev participe: embusct / embusken
emborb	&gt;	Infinitive: emborbe<br>Present: emborbo, emborps, emborpt, emborbm(o)s, yu emborpt(e), emborbe(nt)<br>Preterit: emborbim, emborb(i)st(a), emborbit, emborbam, emborbat, emborbeer<br>Future tid: emborpsiem, emborpsies, emborpsiet, emborpsiem(o)s, yu emborpsiete, emborpsient<br>Conditional: emborbiem, emborbies, emborbiet, emborbiem(o)s, yu emborbiete, emborbient<br>Prev participe: emborpt / emborben
embraned	&gt;	Infinitive: embrandes<br>Present: embrando, embrands, embrandt, embrandm(o)s, yu embrandt(e), embrande(nt)<br>Preterit: embradim, embrad(i)st(a), embradit, embradam, embradat, embradeer<br>Future tid: embrandsiem, embrandsies, embrandsiet, embrandsiem(o)s, yu embrandsiete, embrandsient<br>Conditional: embrandiem, embrandies, embrandiet, embrandiem(o)s, yu embrandiete, embrandient<br>Prev participe: embras / embraden
emerg	&gt;	Infinitive: emrges<br>Present: emrgo, emrcs, emrct, emrgm(o)s, yu emrct(e), emrge(nt)<br>Preterit: emrsim, emrs(i)st(a), emrsit, emrsam, emrsat, emrseer<br>Future tid: emrcsiem, emrcsies, emrcsiet, emrcsiem(o)s, yu emrcsiete, emrcsient<br>Conditional: emrgiem, emrgies, emrgiet, emrgiem(o)s, yu emrgiete, emrgient<br>Prev participe: emrs / emrden
emitt	&gt;	Infinitive: emitte<br>Present: emitto, emitts, emitt, emittm(o)s, yu emitte, emitte(nt)<br>Preterit: emissim, emiss(i)st(a), emissit, emissam, emissat, emisseer<br>Future tid: emittsiem, emittsies, emittsiet, emittsiem(o)s, yu emittsiete, emittsient<br>Conditional: emittiem, emitties, emittiet, emittiem(o)s, yu emittiete, emittient<br>Prev participe: emiss / emitten
empat	&gt;	Infinitive: empate<br>Present: empato, empats, empat, empatm(o)s, yu empate, empate(nt)<br>Preterit: empietim, empiet(i)st(a), empietit, empietam, empietat, empieteer<br>Future tid: empatsiem, empatsies, empatsiet, empatsiem(o)s, yu empatsiete, empatsient<br>Conditional: empatiem, empaties, empatiet, empatiem(o)s, yu empatiete, empatient<br>Prev participe: empat / empaten
empedise	&gt;	Infinitive: empedise<br>Present: io empedise, empedises, empediset, empedisems, yu empediset(e), empedisent<br>Preterit: empedisim, empedisist(a), empedisit, empedisam, empedisat, empediseer<br>Future tid: empedisesiem, empedisesies, empedisesiet, empedisesiem(o)s, yu empedisesiete, empedisesient<br>Conditional: empedisiem, empedisies, empedisiet, empedisiem(o)s, yu empedisiete, empedisient<br>Prev participe: empediset / empedisen
employ	&gt;	Infinitive: employe<br>Present: employo, employs, employt, employm(o)s, yu employt(e), employnt<br>Preterit: employim, employst(a), employit, employam, employat, employeer<br>Future tid: employsiem, employsies, employsiet, employsiem(o)s, yu employsiete, employsient<br>Conditional: employiem, employies, employiet, employiem(o)s, yu employiete, employient<br>Prev participe: employt / employen
emprison	&gt;	Infinitive: emprisone<br>Present: emprisono, emprisons, emprisont, emprisonm(o)s, yu emprisont(e), emprisone(nt)<br>Preterit: emprisonim, emprison(i)st(a), emprisonit, emprisonam, emprisonat, emprisoneer<br>Future tid: emprisonsiem, emprisonsies, emprisonsiet, emprisonsiem(o)s, yu emprisonsiete, emprisonsient<br>Conditional: emprisoniem, emprisonies, emprisoniet, emprisoniem(o)s, yu emprisoniete, emprisonient<br>Prev participe: emprisont / emprisonen
empuneg	&gt;	Infinitive: empunges<br>Present: empungo, empuncs, empunct, empungm(o)s, yu empunct(e), empunge(nt)<br>Preterit: empugim, empug(i)st(a), empugit, empugam, empugat, empugeer<br>Future tid: empuncsiem, empuncsies, empuncsiet, empuncsiem(o)s, yu empuncsiete, empuncsient<br>Conditional: empungiem, empungies, empungiet, empungiem(o)s, yu empungiete, empungient<br>Prev participe: empuct / empugen
emule	&gt;	Infinitive: emule<br>Present: io emule, emules, emulet, emulems, yu emulet(e), emulent<br>Preterit: emulim, emulist(a), emulit, emulam, emulat, emuleer<br>Future tid: emulesiem, emulesies, emulesiet, emulesiem(o)s, yu emulesiete, emulesient<br>Conditional: emuliem, emulies, emuliet, emuliem(o)s, yu emuliete, emulient<br>Prev participe: emulet / emulen
encasse	&gt;	Infinitive: encasse<br>Present: io encasse, encasses, encasset, encassems, yu encasset(e), encassent<br>Preterit: encassim, encassist(a), encassit, encassam, encassat, encasseer<br>Future tid: encassesiem, encassesies, encassesiet, encassesiem(o)s, yu encassesiete, encassesient<br>Conditional: encassiem, encassies, encassiet, encassiem(o)s, yu encassiete, encassient<br>Prev participe: encasset / encassen
enchante	&gt;	Infinitive: enchante<br>Present: io enchante, enchantes, enchantet, enchantems, yu enchantet(e), enchantent<br>Preterit: enchantim, enchantist(a), enchantit, enchantam, enchantat, enchanteer<br>Future tid: enchantesiem, enchantesies, enchantesiet, enchantesiem(o)s, yu enchantesiete, enchantesient<br>Conditional: enchantiem, enchanties, enchantiet, enchantiem(o)s, yu enchantiete, enchantient<br>Prev participe: enchantet / enchanten
encharge	&gt;	Infinitive: encharge<br>Present: io encharge, encharges, encharget, enchargems, yu encharget(e), enchargent<br>Preterit: enchargim, enchargist(a), enchargit, enchargeam, enchargeat, enchargeer<br>Future tid: enchargesiem, enchargesies, enchargesiet, enchargesiem(o)s, yu enchargesiete, enchargesient<br>Conditional: enchargiem, enchargies, enchargiet, enchargiem(o)s, yu enchargiete, enchargient<br>Prev participe: encharget / enchargen
enclitic	&gt;	Infinitive: enclitice<br>Present: enclitico, enclitics, enclitict, encliticm(o)s, yu enclitict(e), enclitice(nt)<br>Preterit: encliticim, enclitic(i)st(a), encliticit, encliticam, encliticat, encliticeer<br>Future tid: encliticsiem, encliticsies, encliticsiet, encliticsiem(o)s, yu encliticsiete, encliticsient<br>Conditional: encliticiem, encliticies, encliticiet, encliticiem(o)s, yu encliticiete, encliticient<br>Prev participe: enclitict / encliticen
encourage	&gt;	Infinitive: encourage<br>Present: io encourage, encourages, encouraget, encouragems, yu encouraget(e), encouragent<br>Preterit: encouragim, encouragist(a), encouragit, encourageam, encourageat, encourageer<br>Future tid: encouragesiem, encouragesies, encouragesiet, encouragesiem(o)s, yu encouragesiete, encouragesient<br>Conditional: encouragiem, encouragies, encouragiet, encouragiem(o)s, yu encouragiete, encouragient<br>Prev participe: encouraget / encouragen
encramp	&gt;	Infinitive: encrampe<br>Present: encrampo, encramps, encrampt, encrampm(o)s, yu encrampt(e), encrampe(nt)<br>Preterit: encriempim, encriemp(i)st(a), encriempit, encriempam, encriempat, encriempeer<br>Future tid: encrampsiem, encrampsies, encrampsiet, encrampsiem(o)s, yu encrampsiete, encrampsient<br>Conditional: encrampiem, encrampies, encrampiet, encrampiem(o)s, yu encrampiete, encrampient<br>Prev participe: encrampt / encrampen
end	&gt;	Infinitive: ende<br>Present: endo, ends, endt, endm(o)s, yu endt(e), ende(nt)<br>Preterit: ensim, ens(i)st(a), ensit, ensam, ensat, enseer<br>Future tid: endsiem, endsies, endsiet, endsiem(o)s, yu endsiete, endsient<br>Conditional: endiem, endies, endiet, endiem(o)s, yu endiete, endient<br>Prev participe: ens / enden
endeigh	&gt;	Infinitive: endighes<br>Present: endeigho, endeighs, endeight, endeighm(o)s, yu endeight(e), endeighe(nt)<br>Preterit: endighim, endigh(i)st(a), endighit, endigham, endighat, endigheer<br>Future tid: endeighsiem, endeighsies, endeighsiet, endeighsiem(o)s, yu endeighsiete, endeighsient<br>Conditional: endeighiem, endeighies, endeighiet, endeighiem(o)s, yu endeighiete, endeighient<br>Prev participe: endight / endighen
endemeur	&gt;	Infinitive: endemures<br>Present: endemeuro, endemeurs, endemeurt, endemeurm(o)s, yu endemeurt(e), endemeure(nt)<br>Preterit: endemurim, endemur(i)st(a), endemurit, endemuram, endemurat, endemureer<br>Future tid: endemeursiem, endemeursies, endemeursiet, endemeursiem(o)s, yu endemeursiete, endemeursient<br>Conditional: endemeuriem, endemeuries, endemeuriet, endemeuriem(o)s, yu endemeuriete, endemeurient<br>Prev participe: endemurt / endemuren
enderbrinegh	&gt;	Infinitive: enderbringhes<br>Present: enderbringho, enderbringhs, enderbringht, enderbringhm(o)s, yu enderbringht(e), enderbringhe(nt)<br>Preterit: enderbrighim, enderbrigh(i)st(a), enderbrighit, enderbrigham, enderbrighat, enderbrigheer<br>Future tid: enderbringhsiem, enderbringhsies, enderbringhsiet, enderbringhsiem(o)s, yu enderbringhsiete, enderbringhsient<br>Conditional: enderbringhiem, enderbringhies, enderbringhiet, enderbringhiem(o)s, yu enderbringhiete, enderbringhient<br>Prev participe: enderbright / enderbrighen
enderdeh	&gt;	Infinitive: enderdehe<br>Present: enderdehm, enderdehs, enderdeht, enderdehm(o)s, yu enderdeht(e), enderdehnt<br>Preterit: enderdehsim, enderdehst(a), enderdehsit, enderdehsam, enderdehsat, enderdehr<br>Future tid: enderdehsiem, enderdehsies, enderdehsiet, enderdehsiem(o)s, yu enderdehsiete, enderdehsient<br>Conditional: enderdehiem, enderdehies, enderdehiet, enderdehiem(o)s, yu enderdehiete, enderdehient<br>Prev participe: enderdeht / enderdehn
enderdeil	&gt;	Infinitive: enderdiles<br>Present: enderdeilo, enderdeils, enderdeilt, enderdeilm(o)s, yu enderdeilt(e), enderdeile(nt)<br>Preterit: enderdilim, enderdil(i)st(a), enderdilit, enderdilam, enderdilat, enderdileer<br>Future tid: enderdeilsiem, enderdeilsies, enderdeilsiet, enderdeilsiem(o)s, yu enderdeilsiete, enderdeilsient<br>Conditional: enderdeiliem, enderdeilies, enderdeiliet, enderdeiliem(o)s, yu enderdeiliete, enderdeilient<br>Prev participe: enderdilt / enderdilen
enderghend	&gt;	Infinitive: enderghende<br>Present: enderghendo, enderghends, enderghendt, enderghendm(o)s, yu enderghendt(e), enderghende(nt)<br>Preterit: enderghensim, enderghens(i)st(a), enderghensit, enderghensam, enderghensat, enderghenseer<br>Future tid: enderghendsiem, enderghendsies, enderghendsiet, enderghendsiem(o)s, yu enderghendsiete, enderghendsient<br>Conditional: enderghendiem, enderghendies, enderghendiet, enderghendiem(o)s, yu enderghendiete, enderghendient<br>Prev participe: enderghens / enderghenden
endergwehm	&gt;	Infinitive: endergwehme<br>Present: endergwehmo, endergwehms, endergwehmt, endergwehmm(o)s, yu endergwehmt(e), endergwehme(nt)<br>Preterit: endergwohmim, endergwohm(i)st(a), endergwohmit, endergwohmam, endergwohmat, endergwohmeer<br>Future tid: endergwehmsiem, endergwehmsies, endergwehmsiet, endergwehmsiem(o)s, yu endergwehmsiete, endergwehmsient<br>Conditional: endergwehmiem, endergwehmies, endergwehmiet, endergwehmiem(o)s, yu endergwehmiete, endergwehmient<br>Prev participe: endergwohmt / endergwohmen
enderkeih	&gt;	Infinitive: enderkihes<br>Present: enderkeihm, enderkeihs, enderkeiht, enderkeihm(o)s, yu enderkeiht(e), enderkeihnt<br>Preterit: enderkihsim, enderkihst(a), enderkihsit, enderkihsam, enderkihsat, enderkihr<br>Future tid: enderkeihsiem, enderkeihsies, enderkeihsiet, enderkeihsiem(o)s, yu enderkeihsiete, enderkeihsient<br>Conditional: enderkeihiem, enderkeihies, enderkeihiet, enderkeihiem(o)s, yu enderkeihiete, enderkeihient<br>Prev participe: enderkiht / enderkihn
enderkweit	&gt;	Infinitive: enderkwites<br>Present: enderkweito, enderkweits, enderkweit, enderkweitm(o)s, yu enderkweite, enderkweite(nt)<br>Preterit: enderkwitim, enderkwit(i)st(a), enderkwitit, enderkwitam, enderkwitat, enderkwiteer<br>Future tid: enderkweitsiem, enderkweitsies, enderkweitsiet, enderkweitsiem(o)s, yu enderkweitsiete, enderkweitsient<br>Conditional: enderkweitiem, enderkweities, enderkweitiet, enderkweitiem(o)s, yu enderkweitiete, enderkweitient<br>Prev participe: enderkwit / enderkwiten
endermerg	&gt;	Infinitive: endermrges<br>Present: endermrgo, endermrcs, endermrct, endermrgm(o)s, yu endermrct(e), endermrge(nt)<br>Preterit: enderrsim, enderrs(i)st(a), enderrsit, enderrsam, enderrsat, enderrseer<br>Future tid: endermrcsiem, endermrcsies, endermrcsiet, endermrcsiem(o)s, yu endermrcsiete, endermrcsient<br>Conditional: endermrgiem, endermrgies, endermrgiet, endermrgiem(o)s, yu endermrgiete, endermrgient<br>Prev participe: enderrs / enderrden
endermine	&gt;	Infinitive: endermine<br>Present: io endermine, endermines, enderminet, enderminems, yu enderminet(e), enderminent<br>Preterit: enderminim, enderminist(a), enderminit, enderminam, enderminat, endermineer<br>Future tid: enderminesiem, enderminesies, enderminesiet, enderminesiem(o)s, yu enderminesiete, enderminesient<br>Conditional: enderminiem, enderminies, enderminiet, enderminiem(o)s, yu enderminiete, enderminient<br>Prev participe: enderminet / enderminen
enderplan	&gt;	Infinitive: enderplane<br>Present: enderplano, enderplans, enderplant, enderplanm(o)s, yu enderplant(e), enderplane(nt)<br>Preterit: enderplienim, enderplien(i)st(a), enderplienit, enderplienam, enderplienat, enderplieneer<br>Future tid: enderplansiem, enderplansies, enderplansiet, enderplansiem(o)s, yu enderplansiete, enderplansient<br>Conditional: enderplaniem, enderplanies, enderplaniet, enderplaniem(o)s, yu enderplaniete, enderplanient<br>Prev participe: enderplant / enderplanen
endersigne	&gt;	Infinitive: endersigne<br>Present: io endersigne, endersignes, endersignet, endersignems, yu endersignet(e), endersignent<br>Preterit: endersignim, endersignist(a), endersignit, endersignam, endersignat, endersigneer<br>Future tid: endersignesiem, endersignesies, endersignesiet, endersignesiem(o)s, yu endersignesiete, endersignesient<br>Conditional: endersigniem, endersignies, endersigniet, endersigniem(o)s, yu endersigniete, endersignient<br>Prev participe: endersignet / endersignen
endersok	&gt;	Infinitive: endersoke<br>Present: endersoko, endersocs, endersoct, endersokm(o)s, yu endersoct(e), endersoke(nt)<br>Preterit: endersokim, endersok(i)st(a), endersokit, endersokam, endersokat, endersokeer<br>Future tid: endersocsiem, endersocsies, endersocsiet, endersocsiem(o)s, yu endersocsiete, endersocsient<br>Conditional: endersokiem, endersokies, endersokiet, endersokiem(o)s, yu endersokiete, endersokient<br>Prev participe: endersoct / endersoken
endertrehm	&gt;	Infinitive: endertrehme<br>Present: endertrehmo, endertrehms, endertrehmt, endertrehmm(o)s, yu endertrehmt(e), endertrehme(nt)<br>Preterit: endertrohmim, endertrohm(i)st(a), endertrohmit, endertrohmam, endertrohmat, endertrohmeer<br>Future tid: endertrehmsiem, endertrehmsies, endertrehmsiet, endertrehmsiem(o)s, yu endertrehmsiete, endertrehmsient<br>Conditional: endertrehmiem, endertrehmies, endertrehmiet, endertrehmiem(o)s, yu endertrehmiete, endertrehmient<br>Prev participe: endertrohmt / endertrohmen
enderwander	&gt;	Infinitive: enderwander<br>Present: io enderwander, enderwanders, enderwandert, enderwanderms, yu enderwandert, enderwandernt<br>Preterit: enderwiendrim, enderwiendrist, enderwiendrit, enderwiend(e)ram, enderwiend(e)rat, enderwiend(e)reer<br>Future tid: enderwandersiem, enderwandersies, enderwandersiet, enderwandersiem(o)s, yu enderwandersiete, enderwandersient<br>Conditional: enderwanderiem, enderwanderies, enderwanderiet, enderwanderiem(o)s, yu enderwanderiete, enderwanderient<br>Prev participe: enderwandert / enderwandern
endighom	&gt;	Infinitive: endighome<br>Present: endighomo, endighoms, endighomt, endighomm(o)s, yu endighomt(e), endighome(nt)<br>Preterit: endighomim, endighom(i)st(a), endighomit, endighomam, endighomat, endighomeer<br>Future tid: endighomsiem, endighomsies, endighomsiet, endighomsiem(o)s, yu endighomsiete, endighomsient<br>Conditional: endighomiem, endighomies, endighomiet, endighomiem(o)s, yu endighomiete, endighomient<br>Prev participe: endighomt / endighomen
endu	&gt;	Infinitive: endue<br>Present: endum, endus, endut, endum(o)s, yu endut(e), endunt<br>Preterit: endusim, endust(a), endusit, endam, endat, endur<br>Future tid: endusiem, endusies, endusiet, endusiem(o)s, yu endusiete, endusient<br>Conditional: endiem, endies, endiet, endiem(o)s, yu endiete, endient<br>Prev participe: endut / endun
endure	&gt;	Infinitive: endure<br>Present: io endure, endures, enduret, endurems, yu enduret(e), endurent<br>Preterit: endurim, endurist(a), endurit, enduram, endurat, endureer<br>Future tid: enduresiem, enduresies, enduresiet, enduresiem(o)s, yu enduresiete, enduresient<br>Conditional: enduriem, enduries, enduriet, enduriem(o)s, yu enduriete, endurient<br>Prev participe: enduret / enduren
enfall	&gt;	Infinitive: enfalle<br>Present: enfallo, enfalls, enfallt, enfallm(o)s, yu enfallt(e), enfalle(nt)<br>Preterit: enfiellim, enfiell(i)st(a), enfiellit, enfiellam, enfiellat, enfielleer<br>Future tid: enfallsiem, enfallsies, enfallsiet, enfallsiem(o)s, yu enfallsiete, enfallsient<br>Conditional: enfalliem, enfallies, enfalliet, enfalliem(o)s, yu enfalliete, enfallient<br>Prev participe: enfallt / enfallen
enfeurn	&gt;	Infinitive: enfurnes<br>Present: enfeurno, enfeurns, enfeurnt, enfeurnm(o)s, yu enfeurnt(e), enfeurne(nt)<br>Preterit: enfurnim, enfurn(i)st(a), enfurnit, enfurnam, enfurnat, enfurneer<br>Future tid: enfeurnsiem, enfeurnsies, enfeurnsiet, enfeurnsiem(o)s, yu enfeurnsiete, enfeurnsient<br>Conditional: enfeurniem, enfeurnies, enfeurniet, enfeurniem(o)s, yu enfeurniete, enfeurnient<br>Prev participe: enfurnt / enfurnen
enflamme	&gt;	Infinitive: enflamme<br>Present: io enflamme, enflammes, enflammet, enflammems, yu enflammet(e), enflamment<br>Preterit: enflammim, enflammist(a), enflammit, enflammam, enflammat, enflammeer<br>Future tid: enflammesiem, enflammesies, enflammesiet, enflammesiem(o)s, yu enflammesiete, enflammesient<br>Conditional: enflammiem, enflammies, enflammiet, enflammiem(o)s, yu enflammiete, enflammient<br>Prev participe: enflammet / enflammen
engage	&gt;	Infinitive: engage<br>Present: io engage, engages, engaget, engagems, yu engaget(e), engagent<br>Preterit: engagim, engagist(a), engagit, engageam, engageat, engageer<br>Future tid: engagesiem, engagesies, engagesiet, engagesiem(o)s, yu engagesiete, engagesient<br>Conditional: engagiem, engagies, engagiet, engagiem(o)s, yu engagiete, engagient<br>Prev participe: engaget / engagen
engarg	&gt;	Infinitive: engarge<br>Present: engargo, engarcs, engarct, engargm(o)s, yu engarct(e), engarge(nt)<br>Preterit: engiergim, engierg(i)st(a), engiergit, engiergam, engiergat, engiergeer<br>Future tid: engarcsiem, engarcsies, engarcsiet, engarcsiem(o)s, yu engarcsiete, engarcsient<br>Conditional: engargiem, engargies, engargiet, engargiem(o)s, yu engargiete, engargient<br>Prev participe: engarg / engargen
engharth	&gt;	Infinitive: engharthe<br>Present: enghartho, engharths, enghartht, engharthm(o)s, yu enghartht(e), engharthe(nt)<br>Preterit: enghierthim, enghierth(i)st(a), enghierthit, enghiertham, enghierthat, enghiertheer<br>Future tid: engharthsiem, engharthsies, engharthsiet, engharthsiem(o)s, yu engharthsiete, engharthsient<br>Conditional: engharthiem, engharthies, engharthiet, engharthiem(o)s, yu engharthiete, engharthient<br>Prev participe: enghartht / engharthen
engheulf	&gt;	Infinitive: enghulfes<br>Present: engheulfo, engheulfs, engheulft, engheulfm(o)s, yu engheulft(e), engheulfe(nt)<br>Preterit: enghulfim, enghulf(i)st(a), enghulfit, enghulfam, enghulfat, enghulfeer<br>Future tid: engheulfsiem, engheulfsies, engheulfsiet, engheulfsiem(o)s, yu engheulfsiete, engheulfsient<br>Conditional: engheulfiem, engheulfies, engheulfiet, engheulfiem(o)s, yu engheulfiete, engheulfient<br>Prev participe: enghulft / enghulfen
engweu	&gt;	Infinitive: engweue<br>Present: engweum, engweus, engweut, engweum(o)s, yu engweut(e), engweunt<br>Preterit: engweusim, engweust(a), engweusit, engweam, engweat, engweur<br>Future tid: engweusiem, engweusies, engweusiet, engweusiem(o)s, yu engweusiete, engweusient<br>Conditional: engweiem, engweies, engweiet, engweiem(o)s, yu engweiete, engweient<br>Prev participe: engweut / engweun
engwuhen	&gt;	Infinitive: engwuhnes<br>Present: engwuhno, engwuhens, engwuhent, engwuhnm(o)s, yu engwuhent(e), engwuhne(nt)<br>Preterit: engwuhsim, engwuhst(a), engwuhsit, engwuhsam, engwuhsat, engwuhr<br>Future tid: engwuhensiem, engwuhensies, engwuhensiet, engwuhensiem(o)s, yu engwuhensiete, engwuhensient<br>Conditional: engwuhniem, engwuhnies, engwuhniet, engwuhniem(o)s, yu engwuhniete, engwuhnient<br>Prev participe: engwuht / engwuhn
enhang	&gt;	Infinitive: enhange<br>Present: enhango, enhancs, enhanct, enhangm(o)s, yu enhanct(e), enhange(nt)<br>Preterit: enhiengim, enhieng(i)st(a), enhiengit, enhiengam, enhiengat, enhiengeer<br>Future tid: enhancsiem, enhancsies, enhancsiet, enhancsiem(o)s, yu enhancsiete, enhancsient<br>Conditional: enhangiem, enhangies, enhangiet, enhangiem(o)s, yu enhangiete, enhangient<br>Prev participe: enhanct / enhangen
enkarcer	&gt;	Infinitive: enkarcer<br>Present: io enkarcer, enkarcers, enkarcert, enkarcerms, yu enkarcert, enkarcernt<br>Preterit: enkiercer, enkiercerst, enkiercer, enkiercer(am), enkiercer(at), enkiercer(eer)<br>Future tid: enkarcersiem, enkarcersies, enkarcersiet, enkarcersiem(o)s, yu enkarcersiete, enkarcersient<br>Conditional: enkarceriem, enkarceries, enkarceriet, enkarceriem(o)s, yu enkarceriete, enkarcerient<br>Prev participe: enkarcert / enkarcern
enkorm	&gt;	Infinitive: enkorme<br>Present: enkormo, enkorms, enkormt, enkormm(o)s, yu enkormt(e), enkorme(nt)<br>Preterit: enkormim, enkorm(i)st(a), enkormit, enkormam, enkormat, enkormeer<br>Future tid: enkormsiem, enkormsies, enkormsiet, enkormsiem(o)s, yu enkormsiete, enkormsient<br>Conditional: enkormiem, enkormies, enkormiet, enkormiem(o)s, yu enkormiete, enkormient<br>Prev participe: enkormt / enkormen
enkrew	&gt;	Infinitive: enkrewe<br>Present: enkrewo, enkrews, enkrewt, enkrewm(o)s, yu enkrewt(e), enkrewnt<br>Preterit: enkrewim, enkrewst(a), enkrewit, enkrewam, enkrewat, enkreweer<br>Future tid: enkrewsiem, enkrewsies, enkrewsiet, enkrewsiem(o)s, yu enkrewsiete, enkrewsient<br>Conditional: enkrewiem, enkrewies, enkrewiet, enkrewiem(o)s, yu enkrewiete, enkrewient<br>Prev participe: enkrewt / enkrewen
enleuc	&gt;	Infinitive: enluces<br>Present: enleuco, enleucs, enleuct, enleucm(o)s, yu enleuct(e), enleuce(nt)<br>Preterit: enlucim, enluc(i)st(a), enlucit, enlucam, enlucat, enluceer<br>Future tid: enleucsiem, enleucsies, enleucsiet, enleucsiem(o)s, yu enleucsiete, enleucsient<br>Conditional: enleuciem, enleucies, enleuciet, enleuciem(o)s, yu enleuciete, enleucient<br>Prev participe: enluct / enlucen
enleur	&gt;	Infinitive: enlures<br>Present: enleuro, enleurs, enleurt, enleurm(o)s, yu enleurt(e), enleure(nt)<br>Preterit: enlurim, enlur(i)st(a), enlurit, enluram, enlurat, enlureer<br>Future tid: enleursiem, enleursies, enleursiet, enleursiem(o)s, yu enleursiete, enleursient<br>Conditional: enleuriem, enleuries, enleuriet, enleuriem(o)s, yu enleuriete, enleurient<br>Prev participe: enlurt / enluren
enlieubh	&gt;	Infinitive: enliubhes<br>Present: enlieubho, enlieubhs, enlieubht, enlieubhm(o)s, yu enlieubht(e), enlieubhe(nt)<br>Preterit: enliubhim, enliubh(i)st(a), enliubhit, enliubham, enliubhat, enliubheer<br>Future tid: enlieubhsiem, enlieubhsies, enlieubhsiet, enlieubhsiem(o)s, yu enlieubhsiete, enlieubhsient<br>Conditional: enlieubhiem, enlieubhies, enlieubhiet, enlieubhiem(o)s, yu enlieubhiete, enlieubhient<br>Prev participe: enliubht / enliubhen
enligne	&gt;	Infinitive: enligne<br>Present: io enligne, enlignes, enlignet, enlignems, yu enlignet(e), enlignent<br>Preterit: enlignim, enlignist(a), enlignit, enlignam, enlignat, enligneer<br>Future tid: enlignesiem, enlignesies, enlignesiet, enlignesiem(o)s, yu enlignesiete, enlignesient<br>Conditional: enligniem, enlignies, enligniet, enligniem(o)s, yu enligniete, enlignient<br>Prev participe: enlignet / enlignen
enliste	&gt;	Infinitive: enliste<br>Present: io enliste, enlistes, enlistet, enlistems, yu enlistet(e), enlistent<br>Preterit: enlistim, enlistist(a), enlistit, enlistam, enlistat, enlisteer<br>Future tid: enlistesiem, enlistesies, enlistesiet, enlistesiem(o)s, yu enlistesiete, enlistesient<br>Conditional: enlistiem, enlisties, enlistiet, enlistiem(o)s, yu enlistiete, enlistient<br>Prev participe: enlistet / enlisten
enmagh	&gt;	Infinitive: enmaghe<br>Present: enmagho, enmaghs, enmaght, enmaghm(o)s, yu enmaght(e), enmaghe(nt)<br>Preterit: enmieghim, enmiegh(i)st(a), enmieghit, enmiegham, enmieghat, enmiegheer<br>Future tid: enmaghsiem, enmaghsies, enmaghsiet, enmaghsiem(o)s, yu enmaghsiete, enmaghsient<br>Conditional: enmaghiem, enmaghies, enmaghiet, enmaghiem(o)s, yu enmaghiete, enmaghient<br>Prev participe: enmaght / enmaghen
enneus	&gt;	Infinitive: ennuses<br>Present: enneuso, enneus, enneust, enneusm(o)s, yu enneust(e), enneuse(nt)<br>Preterit: ennusim, ennus(i)st(a), ennusit, ennusam, ennusat, ennuseer<br>Future tid: siem ennuses, sies ennuses, siet ennuses, siem(o)s ennuses, yu siete ennuses, sient ennuses<br>Conditional: enneusiem, enneusies, enneusiet, enneusiem(o)s, yu enneusiete, enneusient<br>Prev participe: ennust / ennusen
enokw	&gt;	Infinitive: enokwe<br>Present: enokwo, enokws, enokwt, enokwm(o)s, yu enokwt(e), enokwnt<br>Preterit: enokwim, enokwst(a), enokwit, enokwam, enokwat, enokweer<br>Future tid: enokwsiem, enokwsies, enokwsiet, enokwsiem(o)s, yu enokwsiete, enokwsient<br>Conditional: enokwiem, enokwies, enokwiet, enokwiem(o)s, yu enokwiete, enokwient<br>Prev participe: enokwt / enokwn
enover	&gt;	Infinitive: enover<br>Present: io enover, enovers, enovert, enoverms, yu enovert, enovernt<br>Preterit: enovrim, enovrist, enovrit, enov(e)ram, enov(e)rat, enov(e)reer<br>Future tid: enoversiem, enoversies, enoversiet, enoversiem(o)s, yu enoversiete, enoversient<br>Conditional: enoveriem, enoveries, enoveriet, enoveriem(o)s, yu enoveriete, enoverient<br>Prev participe: enovert / enovern
enpace	&gt;	Infinitive: enpace<br>Present: io enpace, enpaces, enpacet, enpacems, yu enpacet(e), enpacent<br>Preterit: enpacim, enpacist(a), enpacit, enpaceam, enpaceat, enpaceer<br>Future tid: enpacesiem, enpacesies, enpacesiet, enpacesiem(o)s, yu enpacesiete, enpacesient<br>Conditional: enpaciem, enpacies, enpaciet, enpaciem(o)s, yu enpaciete, enpacient<br>Prev participe: enpacet / enpacen
ensan	&gt;	Infinitive: ensane<br>Present: ensano, ensans, ensant, ensanm(o)s, yu ensant(e), ensane(nt)<br>Preterit: ensienim, ensien(i)st(a), ensienit, ensienam, ensienat, ensieneer<br>Future tid: ensansiem, ensansies, ensansiet, ensansiem(o)s, yu ensansiete, ensansient<br>Conditional: ensaniem, ensanies, ensaniet, ensaniem(o)s, yu ensaniete, ensanient<br>Prev participe: ensant / ensanen
ensand	&gt;	Infinitive: ensande<br>Present: ensando, ensands, ensandt, ensandm(o)s, yu ensandt(e), ensande(nt)<br>Preterit: ensiendim, ensiend(i)st(a), ensiendit, ensiendam, ensiendat, ensiendeer<br>Future tid: ensandsiem, ensandsies, ensandsiet, ensandsiem(o)s, yu ensandsiete, ensandsient<br>Conditional: ensandiem, ensandies, ensandiet, ensandiem(o)s, yu ensandiete, ensandient<br>Prev participe: ensans / ensanden
enscene	&gt;	Infinitive: enscene<br>Present: io enscene, enscenes, enscenet, enscenems, yu enscenet(e), enscenent<br>Preterit: enscenim, enscenist(a), enscenit, enscenam, enscenat, ensceneer<br>Future tid: enscenesiem, enscenesies, enscenesiet, enscenesiem(o)s, yu enscenesiete, enscenesient<br>Conditional: ensceniem, enscenies, ensceniet, ensceniem(o)s, yu ensceniete, enscenient<br>Prev participe: enscenet / enscenen
enschalt	&gt;	Infinitive: enschalte<br>Present: enschalto, enschalts, enschalt, enschaltm(o)s, yu enschalte, enschalte(nt)<br>Preterit: enschieltim, enschielt(i)st(a), enschieltit, enschieltam, enschieltat, enschielteer<br>Future tid: enschaltsiem, enschaltsies, enschaltsiet, enschaltsiem(o)s, yu enschaltsiete, enschaltsient<br>Conditional: enschaltiem, enschalties, enschaltiet, enschaltiem(o)s, yu enschaltiete, enschaltient<br>Prev participe: enschalt / enschalten
enscol	&gt;	Infinitive: enscole<br>Present: enscolo, enscols, enscolt, enscolm(o)s, yu enscolt(e), enscole(nt)<br>Preterit: enscolim, enscol(i)st(a), enscolit, enscolam, enscolat, enscoleer<br>Future tid: enscolsiem, enscolsies, enscolsiet, enscolsiem(o)s, yu enscolsiete, enscolsient<br>Conditional: enscoliem, enscolies, enscoliet, enscoliem(o)s, yu enscoliete, enscolient<br>Prev participe: enscolt / enscolen
enskaurnt	&gt;	Infinitive: enskaurnte<br>Present: enskaurnto, enskaurnts, enskaurnt, enskaurntm(o)s, yu enskaurnte, enskaurnte(nt)<br>Preterit: enskieurntim, enskieurnt(i)st(a), enskieurntit, enskieurntam, enskieurntat, enskieurnteer<br>Future tid: enskaurntsiem, enskaurntsies, enskaurntsiet, enskaurntsiem(o)s, yu enskaurntsiete, enskaurntsient<br>Conditional: enskaurntiem, enskaurnties, enskaurntiet, enskaurntiem(o)s, yu enskaurntiete, enskaurntient<br>Prev participe: enskaurnt / enskaurnten
ensorb	&gt;	Infinitive: ensorbe<br>Present: ensorbo, ensorps, ensorpt, ensorbm(o)s, yu ensorpt(e), ensorbe(nt)<br>Preterit: ensorbim, ensorb(i)st(a), ensorbit, ensorbam, ensorbat, ensorbeer<br>Future tid: ensorpsiem, ensorpsies, ensorpsiet, ensorpsiem(o)s, yu ensorpsiete, ensorpsient<br>Conditional: ensorbiem, ensorbies, ensorbiet, ensorbiem(o)s, yu ensorbiete, ensorbient<br>Prev participe: ensorpt / ensorben
ensrov	&gt;	Infinitive: ensrove<br>Present: ensrovo, ensrovs, ensrovt, ensrovm(o)s, yu ensrovt(e), ensrove(nt)<br>Preterit: ensrovim, ensrov(i)st(a), ensrovit, ensrovam, ensrovat, ensroveer<br>Future tid: ensrovsiem, ensrovsies, ensrovsiet, ensrovsiem(o)s, yu ensrovsiete, ensrovsient<br>Conditional: ensroviem, ensrovies, ensroviet, ensroviem(o)s, yu ensroviete, ensrovient<br>Prev participe: ensrot / ensroven
enthusiasme	&gt;	Infinitive: enthusiasme<br>Present: io enthusiasme, enthusiasmes, enthusiasmet, enthusiasmems, yu enthusiasmet(e), enthusiasment<br>Preterit: enthusiasmim, enthusiasmist(a), enthusiasmit, enthusiasmam, enthusiasmat, enthusiasmeer<br>Future tid: enthusiasmesiem, enthusiasmesies, enthusiasmesiet, enthusiasmesiem(o)s, yu enthusiasmesiete, enthusiasmesient<br>Conditional: enthusiasmiem, enthusiasmies, enthusiasmiet, enthusiasmiem(o)s, yu enthusiasmiete, enthusiasmient<br>Prev participe: enthusiasmet / enthusiasmen
entonar	&gt;	Infinitive: entonare<br>Present: entonaro, entonars, entonart, entonarm(o)s, yu entonart(e), entonare(nt)<br>Preterit: entonierim, entonier(i)st(a), entonierit, entonieram, entonierat, entoniereer<br>Future tid: entonarsiem, entonarsies, entonarsiet, entonarsiem(o)s, yu entonarsiete, entonarsient<br>Conditional: entonariem, entonaries, entonariet, entonariem(o)s, yu entonariete, entonarient<br>Prev participe: entonart / entonaren
entorgue	&gt;	Infinitive: entorgue<br>Present: io entorgue, entorgues, entorguet, entorguems, yu entorguet(e), entorguent<br>Preterit: entorguim, entorguist(a), entorguit, entorguam, entorguat, entorgueer<br>Future tid: entorguesiem, entorguesies, entorguesiet, entorguesiem(o)s, yu entorguesiete, entorguesient<br>Conditional: entorguiem, entorguies, entorguiet, entorguiem(o)s, yu entorguiete, entorguient<br>Prev participe: entorguet / entorguen
entre	&gt;	Infinitive: entre<br>Present: io entre, entres, entret, entrems, yu entret(e), entrent<br>Preterit: entrim, entrist(a), entrit, entram, entrat, entreer<br>Future tid: entresiem, entresies, entresiet, entresiem(o)s, yu entresiete, entresient<br>Conditional: entriem, entries, entriet, entriem(o)s, yu entriete, entrient<br>Prev participe: entret / entren
entreprined	&gt;	Infinitive: entreprindes<br>Present: entreprindo, entreprinds, entreprindt, entreprindm(o)s, yu entreprindt(e), entreprinde(nt)<br>Preterit: entreprisim, entrepris(i)st(a), entreprisit, entreprisam, entreprisat, entrepriseer<br>Future tid: entreprindsiem, entreprindsies, entreprindsiet, entreprindsiem(o)s, yu entreprindsiete, entreprindsient<br>Conditional: entreprindiem, entreprindies, entreprindiet, entreprindiem(o)s, yu entreprindiete, entreprindient<br>Prev participe: entrepris / entrepriden
entreprise	&gt;	Infinitive: entreprise<br>Present: io entreprise, entreprises, entrepriset, entreprisems, yu entrepriset(e), entreprisent<br>Preterit: entreprisim, entreprisist(a), entreprisit, entreprisam, entreprisat, entrepriseer<br>Future tid: entreprisesiem, entreprisesies, entreprisesiet, entreprisesiem(o)s, yu entreprisesiete, entreprisesient<br>Conditional: entreprisiem, entreprisies, entreprisiet, entreprisiem(o)s, yu entreprisiete, entreprisient<br>Prev participe: entrepriset / entreprisen
entretein	&gt;	Infinitive: entreteine<br>Present: entreteino, entreteins, entreteint, entreteinm(o)s, yu entreteint(e), entreteine(nt)<br>Preterit: entreteinim, entretein(i)st(a), entreteinit, entreteinam, entreteinat, entreteineer<br>Future tid: entreteinsiem, entreteinsies, entreteinsiet, entreteinsiem(o)s, yu entreteinsiete, entreteinsient<br>Conditional: entreteiniem, entreteinies, entreteiniet, entreteiniem(o)s, yu entreteiniete, entreteinient<br>Prev participe: entreteint / entreteinen
entrim	&gt;	Infinitive: entrime<br>Present: entrimo, entrims, entrimt, entrimm(o)s, yu entrimt(e), entrime(nt)<br>Preterit: entrimim, entrim(i)st(a), entrimit, entrimam, entrimat, entrimeer<br>Future tid: entrimsiem, entrimsies, entrimsiet, entrimsiem(o)s, yu entrimsiete, entrimsient<br>Conditional: entrimiem, entrimies, entrimiet, entrimiem(o)s, yu entrimiete, entrimient<br>Prev participe: entrimt / entrimen
enunce	&gt;	Infinitive: enunce<br>Present: io enunce, enunces, enuncet, enuncems, yu enuncet(e), enuncent<br>Preterit: enuncim, enuncist(a), enuncit, enunceam, enunceat, enunceer<br>Future tid: enuncesiem, enuncesies, enuncesiet, enuncesiem(o)s, yu enuncesiete, enuncesient<br>Conditional: enunciem, enuncies, enunciet, enunciem(o)s, yu enunciete, enuncient<br>Prev participe: enuncet / enuncen
envie	&gt;	Infinitive: envie<br>Present: io envie, envies, enviet, enviems, yu enviet(e), envient<br>Preterit: envicim, enviest, envicit, enviam, enviat, envier<br>Future tid: enviesiem, enviesies, enviesiet, enviesiem(o)s, yu enviesiete, enviesient<br>Conditional: enviciem, envicies, enviciet, enviciem(o)s, yu enviciete, envicient<br>Prev participe: enviet / envien
enwehrg	&gt;	Infinitive: enwehrge<br>Present: enwehrgo, enwehrcs, enwehrct, enwehrgm(o)s, yu enwehrct(e), enwehrge(nt)<br>Preterit: enwohrgim, enwohrg(i)st(a), enwohrgit, enwohrgam, enwohrgat, enwohrgeer<br>Future tid: enwehrcsiem, enwehrcsies, enwehrcsiet, enwehrcsiem(o)s, yu enwehrcsiete, enwehrcsient<br>Conditional: enwehrgiem, enwehrgies, enwehrgiet, enwehrgiem(o)s, yu enwehrgiete, enwehrgient<br>Prev participe: enwohrct / enwohrgen
enwoghle	&gt;	Infinitive: enwoghle<br>Present: io enwoghle, enwoghles, enwoghlet, enwoghlems, yu enwoghlet(e), enwoghlent<br>Preterit: enwoghlim, enwoghlist(a), enwoghlit, enwoghlam, enwoghlat, enwoghleer<br>Future tid: enwoghlesiem, enwoghlesies, enwoghlesiet, enwoghlesiem(o)s, yu enwoghlesiete, enwoghlesient<br>Conditional: enwoghliem, enwoghlies, enwoghliet, enwoghliem(o)s, yu enwoghliete, enwoghlient<br>Prev participe: enwoghlet / enwoghlen
epkeih	&gt;	Infinitive: epkihes<br>Present: epkeihm, epkeihs, epkeiht, epkeihm(o)s, yu epkeiht(e), epkeihnt<br>Preterit: epkihsim, epkihst(a), epkihsit, epkihsam, epkihsat, epkihr<br>Future tid: epkeihsiem, epkeihsies, epkeihsiet, epkeihsiem(o)s, yu epkeihsiete, epkeihsient<br>Conditional: epkeihiem, epkeihies, epkeihiet, epkeihiem(o)s, yu epkeihiete, epkeihient<br>Prev participe: epkiht / epkihn
eptemmen	&gt;	Infinitive: eptemmnes<br>Present: eptemmno, eptemmens, eptemment, eptemmnm(o)s, yu eptemment(e), eptemmne(nt)<br>Preterit: eptemmim, eptemm(i)st(a), eptemmit, eptemmam, eptemmat, eptemmeer<br>Future tid: eptemmensiem, eptemmensies, eptemmensiet, eptemmensiem(o)s, yu eptemmensiete, eptemmensient<br>Conditional: eptemmniem, eptemmnies, eptemmniet, eptemmniem(o)s, yu eptemmniete, eptemmnient<br>Prev participe: eptemmt / eptemmen
epterroll	&gt;	Infinitive: epterrolle<br>Present: epterrollo, epterrolls, epterrollt, epterrollm(o)s, yu epterrollt(e), epterrolle(nt)<br>Preterit: epterrollim, epterroll(i)st(a), epterrollit, epterrollam, epterrollat, epterrolleer<br>Future tid: epterrollsiem, epterrollsies, epterrollsiet, epterrollsiem(o)s, yu epterrollsiete, epterrollsient<br>Conditional: epterrolliem, epterrollies, epterrolliet, epterrolliem(o)s, yu epterrolliete, epterrollient<br>Prev participe: epterrollt / epterrollen
epterwehgh	&gt;	Infinitive: epterwehghe<br>Present: epterwehgho, epterwehghs, epterwehght, epterwehghm(o)s, yu epterwehght(e), epterwehghe(nt)<br>Preterit: epterwohghim, epterwohgh(i)st(a), epterwohghit, epterwohgham, epterwohghat, epterwohgheer<br>Future tid: epterwehghsiem, epterwehghsies, epterwehghsiet, epterwehghsiem(o)s, yu epterwehghsiete, epterwehghsient<br>Conditional: epterwehghiem, epterwehghies, epterwehghiet, epterwehghiem(o)s, yu epterwehghiete, epterwehghient<br>Prev participe: epterwohght / epterwohghen
equiliber	&gt;	Infinitive: equiliber<br>Present: io equiliber, equilibers, equilibert, equiliberms, yu equilibert, equilibernt<br>Preterit: equilibrim, equilibrist, equilibrit, equilib(e)ram, equilib(e)rat, equilib(e)reer<br>Future tid: equilibersiem, equilibersies, equilibersiet, equilibersiem(o)s, yu equilibersiete, equilibersient<br>Conditional: equiliberiem, equiliberies, equiliberiet, equiliberiem(o)s, yu equiliberiete, equiliberient<br>Prev participe: equilibert / equilibern
equipement	&gt;	Infinitive: equipemente<br>Present: equipemento, equipements, equipement, equipementm(o)s, yu equipemente, equipemente(nt)<br>Preterit: equipementim, equipement(i)st(a), equipementit, equipementam, equipementat, equipementeer<br>Future tid: equipementsiem, equipementsies, equipementsiet, equipementsiem(o)s, yu equipementsiete, equipementsient<br>Conditional: equipementiem, equipementies, equipementiet, equipementiem(o)s, yu equipementiete, equipementient<br>Prev participe: equipement / equipementen
erem	&gt;	Infinitive: ermes<br>Present: ermo, erems, eremt, ermm(o)s, yu eremt(e), erme(nt)<br>Preterit: rim, rist, rit, (e)ram, (e)rat, (e)reer<br>Future tid: eremsiem, eremsies, eremsiet, eremsiem(o)s, yu eremsiete, eremsient<br>Conditional: ermiem, ermies, ermiet, ermiem(o)s, yu ermiete, ermient<br>Prev participe: ert / ern
ereudh	&gt;	Infinitive: erudhes<br>Present: ereudho, ereudhs, ereudht, ereudhm(o)s, yu ereudht(e), ereudhe(nt)<br>Preterit: erudhim, erudh(i)st(a), erudhit, erudham, erudhat, erudheer<br>Future tid: ereudhsiem, ereudhsies, ereudhsiet, ereudhsiem(o)s, yu ereudhsiete, ereudhsient<br>Conditional: ereudhiem, ereudhies, ereudhiet, ereudhiem(o)s, yu ereudhiete, ereudhient<br>Prev participe: erudht / erudhen
ereug	&gt;	Infinitive: eruges<br>Present: ereugo, ereucs, ereuct, ereugm(o)s, yu ereuct(e), ereuge(nt)<br>Preterit: erugim, erug(i)st(a), erugit, erugam, erugat, erugeer<br>Future tid: ereucsiem, ereucsies, ereucsiet, ereucsiem(o)s, yu ereucsiete, ereucsient<br>Conditional: ereugiem, ereugies, ereugiet, ereugiem(o)s, yu ereugiete, ereugient<br>Prev participe: eruct / erugen
ereup	&gt;	Infinitive: erupes<br>Present: ereupo, ereups, ereupt, ereupm(o)s, yu ereupt(e), ereupe(nt)<br>Preterit: erupim, erup(i)st(a), erupit, erupam, erupat, erupeer<br>Future tid: ereupsiem, ereupsies, ereupsiet, ereupsiem(o)s, yu ereupsiete, ereupsient<br>Conditional: ereupiem, ereupies, ereupiet, ereupiem(o)s, yu ereupiete, ereupient<br>Prev participe: erupt / erupen
ergh	&gt;	Infinitive: erghe<br>Present: ergho, erghs, erght, erghm(o)s, yu erght(e), erghe(nt)<br>Preterit: erghim, ergh(i)st(a), erghit, ergham, erghat, ergheer<br>Future tid: erghsiem, erghsies, erghsiet, erghsiem(o)s, yu erghsiete, erghsient<br>Conditional: erghiem, erghies, erghiet, erghiem(o)s, yu erghiete, erghient<br>Prev participe: erght / erghen
erkw	&gt;	Infinitive: erkwe<br>Present: erkwo, erkws, erkwt, erkwm(o)s, yu erkwt(e), erkwnt<br>Preterit: erkwim, erkwst(a), erkwit, erkwam, erkwat, erkweer<br>Future tid: erkwsiem, erkwsies, erkwsiet, erkwsiem(o)s, yu erkwsiete, erkwsient<br>Conditional: erkwiem, erkwies, erkwiet, erkwiem(o)s, yu erkwiete, erkwient<br>Prev participe: erkwt / erkwn
erlenmeyer	&gt;	Infinitive: erlenmyeres<br>Present: io erlenmyer, erlenmyers, erlenmyert, erlenmyerm(o)s, yu erlenmyert, erlenmyernt<br>Preterit: erlemyrim, erlemyrist, erlemyrit, erlemy(e)ram, erlemy(e)rat, erlemy(e)reer<br>Future tid: erlenmyersiem, erlenmyersies, erlenmyersiet, erlenmyersiem(o)s, yu erlenmyersiete, erlenmyersient<br>Conditional: erlenmyeriem, erlenmyeries, erlenmyeriet, erlenmyeriem(o)s, yu erlenmyeriete, erlenmyerient<br>Prev participe: erlemyert / erlemyern
erod	&gt;	Infinitive: erode<br>Present: erodo, erods, erodt, erodm(o)s, yu erodt(e), erode(nt)<br>Preterit: erosim, eros(i)st(a), erosit, erosam, erosat, eroseer<br>Future tid: erodsiem, erodsies, erodsiet, erodsiem(o)s, yu erodsiete, erodsient<br>Conditional: erodiem, erodies, erodiet, erodiem(o)s, yu erodiete, erodient<br>Prev participe: eros / eroden
erotic	&gt;	Infinitive: erotice<br>Present: erotico, erotics, erotict, eroticm(o)s, yu erotict(e), erotice(nt)<br>Preterit: eroticim, erotic(i)st(a), eroticit, eroticam, eroticat, eroticeer<br>Future tid: eroticsiem, eroticsies, eroticsiet, eroticsiem(o)s, yu eroticsiete, eroticsient<br>Conditional: eroticiem, eroticies, eroticiet, eroticiem(o)s, yu eroticiete, eroticient<br>Prev participe: erotict / eroticen
erre	&gt;	Infinitive: erre<br>Present: io erre, erres, erret, errems, yu erret(e), errent<br>Preterit: errim, errist(a), errit, erram, errat, erreer<br>Future tid: erresiem, erresies, erresiet, erresiem(o)s, yu erresiete, erresient<br>Conditional: erriem, erries, erriet, erriem(o)s, yu erriete, errient<br>Prev participe: erret / erren
es	&gt;	Infinitive: ses<br>Present: som, es, est, smos, yu ste, sont<br>Preterit: buim//eem, buist(a)//ees, buit//eet, buam//eemos, buat//eete, buir//eent<br>Future tid: siem ses, sies ses, siet ses, siem(o)s ses, yu siete ses, sient ses<br>Conditional: esiem, esies, esiet, esiem(o)s, yu esiete, esient<br>Prev participe: est / esen
esber	&gt;	Infinitive: esber<br>Present: io esber, esbers, esbert, esberms, yu esbert, esbernt<br>Preterit: esbrim, esbrist, esbrit, esb(e)ram, esb(e)rat, esb(e)reer<br>Future tid: esbersiem, esbersies, esbersiet, esbersiem(o)s, yu esbersiete, esbersient<br>Conditional: esberiem, esberies, esberiet, esberiem(o)s, yu esberiete, esberient<br>Prev participe: esbert / esbern
escalade	&gt;	Infinitive: escalade<br>Present: io escalade, escalades, escaladet, escaladems, yu escaladet(e), escaladent<br>Preterit: escaladim, escaladist(a), escaladit, escaladam, escaladat, escaladeer<br>Future tid: escaladesiem, escaladesies, escaladesiet, escaladesiem(o)s, yu escaladesiete, escaladesient<br>Conditional: escaladiem, escaladies, escaladiet, escaladiem(o)s, yu escaladiete, escaladient<br>Prev participe: escaladet / escaladen
esdi	&gt;	Infinitive: esdie<br>Present: esdim, esdis, esdit, esdim(o)s, yu esdit(e), esdint<br>Preterit: esdisim, esdist(a), esdisit, esdam, esdat, esdir<br>Future tid: esdisiem, esdisies, esdisiet, esdisiem(o)s, yu esdisiete, esdisient<br>Conditional: esdiem, esdies, esdiet, esdiem(o)s, yu esdiete, esdient<br>Prev participe: esdit / esdin
esmi	&gt;	Infinitive: esmie<br>Present: esmim, esmis, esmit, esmim(o)s, yu esmit(e), esmint<br>Preterit: esmisim, esmist(a), esmisit, esmam, esmat, esmir<br>Future tid: esmisiem, esmisies, esmisiet, esmisiem(o)s, yu esmisiete, esmisient<br>Conditional: esmiem, esmies, esmiet, esmiem(o)s, yu esmiete, esmient<br>Prev participe: esmit / esmin
esoteric	&gt;	Infinitive: esoterice<br>Present: esoterico, esoterics, esoterict, esotericm(o)s, yu esoterict(e), esoterice(nt)<br>Preterit: esotericim, esoteric(i)st(a), esotericit, esotericam, esotericat, esotericeer<br>Future tid: esotericsiem, esotericsies, esotericsiet, esotericsiem(o)s, yu esotericsiete, esotericsient<br>Conditional: esotericiem, esotericies, esotericiet, esotericiem(o)s, yu esotericiete, esotericient<br>Prev participe: esoterict / esotericen
espalier	&gt;	Infinitive: espaliere<br>Present: espaliero, espaliers, espaliert, espalierm(o)s, yu espaliert(e), espaliere(nt)<br>Preterit: espalierim, espalier(i)st(a), espalierit, espalieram, espalierat, espaliereer<br>Future tid: espaliersiem, espaliersies, espaliersiet, espaliersiem(o)s, yu espaliersiete, espaliersient<br>Conditional: espalieriem, espalieries, espalieriet, espalieriem(o)s, yu espalieriete, espalierient<br>Prev participe: espaliert / espalieren
espose	&gt;	Infinitive: espose<br>Present: io espose, esposes, esposet, esposems, yu esposet(e), esposent<br>Preterit: esposim, esposist(a), esposit, esposam, esposat, esposeer<br>Future tid: esposesiem, esposesies, esposesiet, esposesiem(o)s, yu esposesiete, esposesient<br>Conditional: esposiem, esposies, esposiet, esposiem(o)s, yu esposiete, esposient<br>Prev participe: esposet / esposen
essential	&gt;	Infinitive: entiales<br>Present: entialo, entials, entialt, entialm(o)s, yu entialt(e), entiale(nt)<br>Preterit: esstialim, esstial(i)st(a), esstialit, esstialam, esstialat, esstialeer<br>Future tid: entialsiem, entialsies, entialsiet, entialsiem(o)s, yu entialsiete, entialsient<br>Conditional: entialiem, entialies, entialiet, entialiem(o)s, yu entialiete, entialient<br>Prev participe: esstialt / esstialen
essi	&gt;	Infinitive: essie<br>Present: essim, essis, essit, essim(o)s, yu essit(e), essint<br>Preterit: essisim, essist(a), essisit, essam, essat, essir<br>Future tid: essisiem, essisies, essisiet, essisiem(o)s, yu essisiete, essisient<br>Conditional: essiem, essies, essiet, essiem(o)s, yu essiete, essient<br>Prev participe: essit / essin
establie	&gt;	Infinitive: establie<br>Present: io establie, establies, establiet, establiems, yu establiet(e), establient<br>Preterit: establicim, establiest, establicit, establiam, establiat, establier<br>Future tid: establiesiem, establiesies, establiesiet, establiesiem(o)s, yu establiesiete, establiesient<br>Conditional: establiciem, establicies, establiciet, establiciem(o)s, yu establiciete, establicient<br>Prev participe: establiet / establien
esti	&gt;	Infinitive: estie<br>Present: estim, estis, estit, estim(o)s, yu estit(e), estint<br>Preterit: estisim, estist(a), estisit, estam, estat, estir<br>Future tid: estisiem, estisies, estisiet, estisiem(o)s, yu estisiete, estisient<br>Conditional: estiem, esties, estiet, estiem(o)s, yu estiete, estient<br>Prev participe: estit / estin
estime	&gt;	Infinitive: estime<br>Present: io estime, estimes, estimet, estimems, yu estimet(e), estiment<br>Preterit: estimim, estimist(a), estimit, estimam, estimat, estimeer<br>Future tid: estimesiem, estimesies, estimesiet, estimesiem(o)s, yu estimesiete, estimesient<br>Conditional: estimiem, estimies, estimiet, estimiem(o)s, yu estimiete, estimient<br>Prev participe: estimet / estimen
etage	&gt;	Infinitive: etage<br>Present: io etage, etages, etaget, etagems, yu etaget(e), etagent<br>Preterit: etagim, etagist(a), etagit, etageam, etageat, etageer<br>Future tid: etagesiem, etagesies, etagesiet, etagesiem(o)s, yu etagesiete, etagesient<br>Conditional: etagiem, etagies, etagiet, etagiem(o)s, yu etagiete, etagient<br>Prev participe: etaget / etagen
ether	&gt;	Infinitive: ether<br>Present: io ether, ethers, ethert, etherms, yu ethert, ethernt<br>Preterit: ethrim, ethrist, ethrit, eth(e)ram, eth(e)rat, eth(e)reer<br>Future tid: ethersiem, ethersies, ethersiet, ethersiem(o)s, yu ethersiete, ethersient<br>Conditional: etheriem, etheries, etheriet, etheriem(o)s, yu etheriete, etherient<br>Prev participe: ethert / ethern
etibehd	&gt;	Infinitive: etibehde<br>Present: etibehdo, etibehds, etibehdt, etibehdm(o)s, yu etibehdt(e), etibehde(nt)<br>Preterit: etibohdim, etibohd(i)st(a), etibohdit, etibohdam, etibohdat, etibohdeer<br>Future tid: etibehdsiem, etibehdsies, etibehdsiet, etibehdsiem(o)s, yu etibehdsiete, etibehdsient<br>Conditional: etibehdiem, etibehdies, etibehdiet, etibehdiem(o)s, yu etibehdiete, etibehdient<br>Prev participe: etibohdt / etibohden
eticrehsc	&gt;	Infinitive: eticrehsce<br>Present: eticrehsco, eticrehscs, eticrehsct, eticrehscm(o)s, yu eticrehsct(e), eticrehsce(nt)<br>Preterit: eticrohscim, eticrohsc(i)st(a), eticrohscit, eticrohscam, eticrohscat, eticrohsceer<br>Future tid: eticrehscsiem, eticrehscsies, eticrehscsiet, eticrehscsiem(o)s, yu eticrehscsiete, eticrehscsient<br>Conditional: eticrehsciem, eticrehscies, eticrehsciet, eticrehsciem(o)s, yu eticrehsciete, eticrehscient<br>Prev participe: eticrohsct / eticrohscen
etileikw	&gt;	Infinitive: etilikwes<br>Present: etileikwo, etileikws, etileikwt, etileikwm(o)s, yu etileikwt(e), etileikwnt<br>Preterit: etilikwim, etilikwst(a), etilikwit, etilikwam, etilikwat, etilikweer<br>Future tid: etileikwsiem, etileikwsies, etileikwsiet, etileikwsiem(o)s, yu etileikwsiete, etileikwsient<br>Conditional: etileikwiem, etileikwies, etileikwiet, etileikwiem(o)s, yu etileikwiete, etileikwient<br>Prev participe: etilikwt / etilikwn
etiquettire	&gt;	Infinitive: etiquettire<br>Present: io etiquettire, etiquettires, etiquettiret, etiquettirems, yu etiquettiret(e), etiquettirent<br>Preterit: etiquettirim, etiquettirist(a), etiquettirit, etiquettiram, etiquettirat, etiquettireer<br>Future tid: etiquettiresiem, etiquettiresies, etiquettiresiet, etiquettiresiem(o)s, yu etiquettiresiete, etiquettiresient<br>Conditional: etiquettiriem, etiquettiries, etiquettiriet, etiquettiriem(o)s, yu etiquettiriete, etiquettirient<br>Prev participe: etiquettiret / etiquettiren
etiwastue	&gt;	Infinitive: etiwastue<br>Present: io etiwastue, etiwastues, etiwastuet, etiwastuems, yu etiwastuet(e), etiwastuent<br>Preterit: etiwastuim, etiwastuist(a), etiwastuit, etiwastuam, etiwastuat, etiwastueer<br>Future tid: etiwastuesiem, etiwastuesies, etiwastuesiet, etiwastuesiem(o)s, yu etiwastuesiete, etiwastuesient<br>Conditional: etiwastuiem, etiwastuies, etiwastuiet, etiwastuiem(o)s, yu etiwastuiete, etiwastuient<br>Prev participe: etiwastuet / etiwastuen
etiwaurg	&gt;	Infinitive: etiwaurge<br>Present: etiwaurgo, etiwaurcs, etiwaurct, etiwaurgm(o)s, yu etiwaurct(e), etiwaurge(nt)<br>Preterit: etiwieurgim, etiwieurg(i)st(a), etiwieurgit, etiwieurgam, etiwieurgat, etiwieurgeer<br>Future tid: etiwaurcsiem, etiwaurcsies, etiwaurcsiet, etiwaurcsiem(o)s, yu etiwaurcsiete, etiwaurcsient<br>Conditional: etiwaurgiem, etiwaurgies, etiwaurgiet, etiwaurgiem(o)s, yu etiwaurgiete, etiwaurgient<br>Prev participe: etiwaurg / etiwaurgen
etster	&gt;	Infinitive: etster<br>Present: io etster, etsters, etstert, etsterms, yu etstert, etsternt<br>Preterit: etstrim, etstrist, etstrit, etst(e)ram, etst(e)rat, etst(e)reer<br>Future tid: etstersiem, etstersies, etstersiet, etstersiem(o)s, yu etstersiete, etstersient<br>Conditional: etsteriem, etsteries, etsteriet, etsteriem(o)s, yu etsteriete, etsterient<br>Prev participe: etstert / etstern
euc	&gt;	Infinitive: uces<br>Present: euco, eucs, euct, eucm(o)s, yu euct(e), euce(nt)<br>Preterit: ucim, uc(i)st(a), ucit, ucam, ucat, uceer<br>Future tid: eucsiem, eucsies, eucsiet, eucsiem(o)s, yu eucsiete, eucsient<br>Conditional: euciem, eucies, euciet, euciem(o)s, yu euciete, eucient<br>Prev participe: uct / ucen
eucharistie	&gt;	Infinitive: eucharistie<br>Present: io eucharistie, eucharisties, eucharistiet, eucharistiems, yu eucharistiet(e), eucharistient<br>Preterit: eucharisticim, eucharistiest, eucharisticit, eucharistiam, eucharistiat, eucharistier<br>Future tid: eucharistiesiem, eucharistiesies, eucharistiesiet, eucharistiesiem(o)s, yu eucharistiesiete, eucharistiesient<br>Conditional: eucharisticiem, eucharisticies, eucharisticiet, eucharisticiem(o)s, yu eucharisticiete, eucharisticient<br>Prev participe: eucharistiet / eucharistien
eul	&gt;	Infinitive: ules<br>Present: eulo, euls, eult, eulm(o)s, yu eult(e), eule(nt)<br>Preterit: ulim, ul(i)st(a), ulit, ulam, ulat, uleer<br>Future tid: eulsiem, eulsies, eulsiet, eulsiem(o)s, yu eulsiete, eulsient<br>Conditional: euliem, eulies, euliet, euliem(o)s, yu euliete, eulient<br>Prev participe: ult / ulen
eulg	&gt;	Infinitive: ulges<br>Present: eulgo, eulcs, eulct, eulgm(o)s, yu eulct(e), eulge(nt)<br>Preterit: ulgim, ulg(i)st(a), ulgit, ulgam, ulgat, ulgeer<br>Future tid: eulcsiem, eulcsies, eulcsiet, eulcsiem(o)s, yu eulcsiete, eulcsient<br>Conditional: eulgiem, eulgies, eulgiet, eulgiem(o)s, yu eulgiete, eulgient<br>Prev participe: ulct / ulgen
eurehp	&gt;	Infinitive: eurehpe<br>Present: eurehpo, eurehps, eurehpt, eurehpm(o)s, yu eurehpt(e), eurehpe(nt)<br>Preterit: eurohpim, eurohp(i)st(a), eurohpit, eurohpam, eurohpat, eurohpeer<br>Future tid: eurehpsiem, eurehpsies, eurehpsiet, eurehpsiem(o)s, yu eurehpsiete, eurehpsient<br>Conditional: eurehpiem, eurehpies, eurehpiet, eurehpiem(o)s, yu eurehpiete, eurehpient<br>Prev participe: eurohpt / eurohpen
eurng	&gt;	Infinitive: urnges<br>Present: eurngo, eurncs, eurnct, eurngm(o)s, yu eurnct(e), eurnge(nt)<br>Preterit: urngim, urng(i)st(a), urngit, urngam, urngat, urngeer<br>Future tid: eurncsiem, eurncsies, eurncsiet, eurncsiem(o)s, yu eurncsiete, eurncsient<br>Conditional: eurngiem, eurngies, eurngiet, eurngiem(o)s, yu eurngiete, eurngient<br>Prev participe: urnct / urngen
eurp	&gt;	Infinitive: urpes<br>Present: eurpo, eurps, eurpt, eurpm(o)s, yu eurpt(e), eurpe(nt)<br>Preterit: urpim, urp(i)st(a), urpit, urpam, urpat, urpeer<br>Future tid: eurpsiem, eurpsies, eurpsiet, eurpsiem(o)s, yu eurpsiete, eurpsient<br>Conditional: eurpiem, eurpies, eurpiet, eurpiem(o)s, yu eurpiete, eurpient<br>Prev participe: urpt / urpen
euse	&gt;	Infinitive: euse<br>Present: io euse, euses, euset, eusems, yu euset(e), eusent<br>Preterit: eusim, eusist(a), eusit, eusam, eusat, euseer<br>Future tid: eusesiem, eusesies, eusesiet, eusesiem(o)s, yu eusesiete, eusesient<br>Conditional: eusiem, eusies, eusiet, eusiem(o)s, yu eusiete, eusient<br>Prev participe: euset / eusen
evacue	&gt;	Infinitive: evacue<br>Present: io evacue, evacues, evacuet, evacuems, yu evacuet(e), evacuent<br>Preterit: evacuim, evacuist(a), evacuit, evacuam, evacuat, evacueer<br>Future tid: evacuesiem, evacuesies, evacuesiet, evacuesiem(o)s, yu evacuesiete, evacuesient<br>Conditional: evacuiem, evacuies, evacuiet, evacuiem(o)s, yu evacuiete, evacuient<br>Prev participe: evacuet / evacuen
evad	&gt;	Infinitive: evade<br>Present: evado, evads, evadt, evadm(o)s, yu evadt(e), evade(nt)<br>Preterit: eviedim, evied(i)st(a), eviedit, eviedam, eviedat, eviedeer<br>Future tid: evadsiem, evadsies, evadsiet, evadsiem(o)s, yu evadsiete, evadsient<br>Conditional: evadiem, evadies, evadiet, evadiem(o)s, yu evadiete, evadient<br>Prev participe: evas / evaden
evolv	&gt;	Infinitive: evolve<br>Present: evolvo, evolvs, evolvt, evolvm(o)s, yu evolvt(e), evolve(nt)<br>Preterit: evolvim, evolv(i)st(a), evolvit, evolvam, evolvat, evolveer<br>Future tid: evolvsiem, evolvsies, evolvsiet, evolvsiem(o)s, yu evolvsiete, evolvsient<br>Conditional: evolviem, evolvies, evolviet, evolviem(o)s, yu evolviete, evolvient<br>Prev participe: evolwt / evolven
evoque	&gt;	Infinitive: evoque<br>Present: io evoque, evoques, evoquet, evoquems, yu evoquet(e), evoquent<br>Preterit: evoquim, evoquist(a), evoquit, evoquam, evoquat, evoqueer<br>Future tid: evoquesiem, evoquesies, evoquesiet, evoquesiem(o)s, yu evoquesiete, evoquesient<br>Conditional: evoquiem, evoquies, evoquiet, evoquiem(o)s, yu evoquiete, evoquient<br>Prev participe: evoquet / evoquen
exacerbe	&gt;	Infinitive: exacerbe<br>Present: io exacerbe, exacerbes, exacerbet, exacerbems, yu exacerbet(e), exacerbent<br>Preterit: exacerbim, exacerbist(a), exacerbit, exacerbam, exacerbat, exacerbeer<br>Future tid: exacerbesiem, exacerbesies, exacerbesiet, exacerbesiem(o)s, yu exacerbesiete, exacerbesient<br>Conditional: exacerbiem, exacerbies, exacerbiet, exacerbiem(o)s, yu exacerbiete, exacerbient<br>Prev participe: exacerbet / exacerben
exagere	&gt;	Infinitive: exagere<br>Present: io exagere, exageres, exageret, exagerems, yu exageret(e), exagerent<br>Preterit: exagerim, exagerist(a), exagerit, exageram, exagerat, exagereer<br>Future tid: exageresiem, exageresies, exageresiet, exageresiem(o)s, yu exageresiete, exageresient<br>Conditional: exageriem, exageries, exageriet, exageriem(o)s, yu exageriete, exagerient<br>Prev participe: exageret / exageren
exalte	&gt;	Infinitive: exalte<br>Present: io exalte, exaltes, exaltet, exaltems, yu exaltet(e), exaltent<br>Preterit: exaltim, exaltist(a), exaltit, exaltam, exaltat, exalteer<br>Future tid: exaltesiem, exaltesies, exaltesiet, exaltesiem(o)s, yu exaltesiete, exaltesient<br>Conditional: exaltiem, exalties, exaltiet, exaltiem(o)s, yu exaltiete, exaltient<br>Prev participe: exaltet / exalten
examine	&gt;	Infinitive: examine<br>Present: io examine, examines, examinet, examinems, yu examinet(e), examinent<br>Preterit: examinim, examinist(a), examinit, examinam, examinat, examineer<br>Future tid: examinesiem, examinesies, examinesiet, examinesiem(o)s, yu examinesiete, examinesient<br>Conditional: examiniem, examinies, examiniet, examiniem(o)s, yu examiniete, examinient<br>Prev participe: examinet / examinen
exbehr	&gt;	Infinitive: exbehre<br>Present: exbehro, exbehrs, exbehrt, exbehrm(o)s, yu exbehrt(e), exbehre(nt)<br>Preterit: exbohrim, exbohr(i)st(a), exbohrit, exbohram, exbohrat, exbohreer<br>Future tid: exbehrsiem, exbehrsies, exbehrsiet, exbehrsiem(o)s, yu exbehrsiete, exbehrsient<br>Conditional: exbehriem, exbehries, exbehriet, exbehriem(o)s, yu exbehriete, exbehrient<br>Prev participe: exbohrt / exbohren
excedd	&gt;	Infinitive: excedde<br>Present: exceddo, excedds, exceddt, exceddm(o)s, yu exceddt(e), excedde(nt)<br>Preterit: excessim, excess(i)st(a), excessit, excessam, excessat, excesseer<br>Future tid: exceddsiem, exceddsies, exceddsiet, exceddsiem(o)s, yu exceddsiete, exceddsient<br>Conditional: exceddiem, exceddies, exceddiet, exceddiem(o)s, yu exceddiete, exceddient<br>Prev participe: excess / excedden
excerpt	&gt;	Infinitive: excerpte<br>Present: excerpto, excerpts, excerpt, excerptm(o)s, yu excerpte, excerpte(nt)<br>Preterit: excerptim, excerpt(i)st(a), excerptit, excerptam, excerptat, excerpteer<br>Future tid: excerptsiem, excerptsies, excerptsiet, excerptsiem(o)s, yu excerptsiete, excerptsient<br>Conditional: excerptiem, excerpties, excerptiet, excerptiem(o)s, yu excerptiete, excerptient<br>Prev participe: excerpt / excerpten
excite	&gt;	Infinitive: excite<br>Present: io excite, excites, excitet, excitems, yu excitet(e), excitent<br>Preterit: excitim, excitist(a), excitit, excitam, excitat, exciteer<br>Future tid: excitesiem, excitesies, excitesiet, excitesiem(o)s, yu excitesiete, excitesient<br>Conditional: excitiem, excities, excitiet, excitiem(o)s, yu excitiete, excitient<br>Prev participe: excitet / exciten
exclame	&gt;	Infinitive: exclame<br>Present: io exclame, exclames, exclamet, exclamems, yu exclamet(e), exclament<br>Preterit: exclamim, exclamist(a), exclamit, exclamam, exclamat, exclameer<br>Future tid: exclamesiem, exclamesies, exclamesiet, exclamesiem(o)s, yu exclamesiete, exclamesient<br>Conditional: exclamiem, exclamies, exclamiet, exclamiem(o)s, yu exclamiete, exclamient<br>Prev participe: exclamet / exclamen
exclihen	&gt;	Infinitive: exclihnes<br>Present: exclihno, exclihens, exclihent, exclihnm(o)s, yu exclihent(e), exclihne(nt)<br>Preterit: exclihsim, exclihst(a), exclihsit, exclihsam, exclihsat, exclihr<br>Future tid: exclihensiem, exclihensies, exclihensiet, exclihensiem(o)s, yu exclihensiete, exclihensient<br>Conditional: exclihniem, exclihnies, exclihniet, exclihniem(o)s, yu exclihniete, exclihnient<br>Prev participe: excliht / exclihn
exclud	&gt;	Infinitive: exclude<br>Present: excludo, excluds, excludt, excludm(o)s, yu excludt(e), exclude(nt)<br>Preterit: exclusim, exclus(i)st(a), exclusit, exclusam, exclusat, excluseer<br>Future tid: excludsiem, excludsies, excludsiet, excludsiem(o)s, yu excludsiete, excludsient<br>Conditional: excludiem, excludies, excludiet, excludiem(o)s, yu excludiete, excludient<br>Prev participe: exclus / excluden
excommunie	&gt;	Infinitive: excommunie<br>Present: io excommunie, excommunies, excommuniet, excommuniems, yu excommuniet(e), excommunient<br>Preterit: excommunicim, excommuniest, excommunicit, excommuniam, excommuniat, excommunier<br>Future tid: excommuniesiem, excommuniesies, excommuniesiet, excommuniesiem(o)s, yu excommuniesiete, excommuniesient<br>Conditional: excommuniciem, excommunicies, excommuniciet, excommuniciem(o)s, yu excommuniciete, excommunicient<br>Prev participe: excommuniet / excommunien
excuse	&gt;	Infinitive: excuse<br>Present: io excuse, excuses, excuset, excusems, yu excuset(e), excusent<br>Preterit: excusim, excusist(a), excusit, excusam, excusat, excuseer<br>Future tid: excusesiem, excusesies, excusesiet, excusesiem(o)s, yu excusesiete, excusesient<br>Conditional: excusiem, excusies, excusiet, excusiem(o)s, yu excusiete, excusient<br>Prev participe: excuset / excusen
exdeh	&gt;	Infinitive: exdehe<br>Present: exdehm, exdehs, exdeht, exdehm(o)s, yu exdeht(e), exdehnt<br>Preterit: exdehsim, exdehst(a), exdehsit, exdehsam, exdehsat, exdehr<br>Future tid: exdehsiem, exdehsies, exdehsiet, exdehsiem(o)s, yu exdehsiete, exdehsient<br>Conditional: exdehiem, exdehies, exdehiet, exdehiem(o)s, yu exdehiete, exdehient<br>Prev participe: exdeht / exdehn
exdighom	&gt;	Infinitive: exdighome<br>Present: exdighomo, exdighoms, exdighomt, exdighomm(o)s, yu exdighomt(e), exdighome(nt)<br>Preterit: exdighomim, exdighom(i)st(a), exdighomit, exdighomam, exdighomat, exdighomeer<br>Future tid: exdighomsiem, exdighomsies, exdighomsiet, exdighomsiem(o)s, yu exdighomsiete, exdighomsient<br>Conditional: exdighomiem, exdighomies, exdighomiet, exdighomiem(o)s, yu exdighomiete, exdighomient<br>Prev participe: exdighomt / exdighomen
exduil	&gt;	Infinitive: exduile<br>Present: exduilo, exduils, exduilt, exduilm(o)s, yu exduilt(e), exduile(nt)<br>Preterit: exduilim, exduil(i)st(a), exduilit, exduilam, exduilat, exduileer<br>Future tid: exduilsiem, exduilsies, exduilsiet, exduilsiem(o)s, yu exduilsiete, exduilsient<br>Conditional: exduiliem, exduilies, exduiliet, exduiliem(o)s, yu exduiliete, exduilient<br>Prev participe: exduilt / exduilen
execut	&gt;	Infinitive: execute<br>Present: executo, executs, execut, executm(o)s, yu execute, execute(nt)<br>Preterit: executim, execut(i)st(a), executit, executam, executat, executeer<br>Future tid: executsiem, executsies, executsiet, executsiem(o)s, yu executsiete, executsient<br>Conditional: executiem, executies, executiet, executiem(o)s, yu executiete, executient<br>Prev participe: execut / executen
exemplar	&gt;	Infinitive: exmplares<br>Present: exmplaro, exemplars, exemplart, exmplarm(o)s, yu exemplart(e), exmplare(nt)<br>Preterit: explarim, explar(i)st(a), explarit, explaram, explarat, explareer<br>Future tid: exemplarsiem, exemplarsies, exemplarsiet, exemplarsiem(o)s, yu exemplarsiete, exemplarsient<br>Conditional: exmplariem, exmplaries, exmplariet, exmplariem(o)s, yu exmplariete, exmplarient<br>Prev participe: explart / explaren
exerce	&gt;	Infinitive: exerce<br>Present: io exerce, exerces, exercet, exercems, yu exercet(e), exercent<br>Preterit: exercim, exercist(a), exercit, exerceam, exerceat, exerceer<br>Future tid: exercesiem, exercesies, exercesiet, exercesiem(o)s, yu exercesiete, exercesient<br>Conditional: exerciem, exercies, exerciet, exerciem(o)s, yu exerciete, exercient<br>Prev participe: exercet / exercen
exgheu	&gt;	Infinitive: exgheue<br>Present: exgheum, exgheus, exgheut, exgheum(o)s, yu exgheut(e), exgheunt<br>Preterit: exgheusim, exgheust(a), exgheusit, exgheam, exgheat, exgheur<br>Future tid: exgheusiem, exgheusies, exgheusiet, exgheusiem(o)s, yu exgheusiete, exgheusient<br>Conditional: exgheiem, exgheies, exgheiet, exgheiem(o)s, yu exgheiete, exgheient<br>Prev participe: exgheut / exgheun
exgleih	&gt;	Infinitive: exglihes<br>Present: exgleihm, exgleihs, exgleiht, exgleihm(o)s, yu exgleiht(e), exgleihnt<br>Preterit: exglihsim, exglihst(a), exglihsit, exglihsam, exglihsat, exglihr<br>Future tid: exgleihsiem, exgleihsies, exgleihsiet, exgleihsiem(o)s, yu exgleihsiete, exgleihsient<br>Conditional: exgleihiem, exgleihies, exgleihiet, exgleihiem(o)s, yu exgleihiete, exgleihient<br>Prev participe: exgliht / exglihn
exgventer	&gt;	Infinitive: exgvnteres<br>Present: io exgvnter, exgventers, exgventert, exgvnterm(o)s, yu exgventert, exgvnternt<br>Preterit: exgvtrim, exgvtrist, exgvtrit, exgvt(e)ram, exgvt(e)rat, exgvt(e)reer<br>Future tid: exgventersiem, exgventersies, exgventersiet, exgventersiem(o)s, yu exgventersiete, exgventersient<br>Conditional: exgvnteriem, exgvnteries, exgvnteriet, exgvnteriem(o)s, yu exgvnteriete, exgvnterient<br>Prev participe: exgvtert / exgvtern
exhale	&gt;	Infinitive: exhale<br>Present: io exhale, exhales, exhalet, exhalems, yu exhalet(e), exhalent<br>Preterit: exhalim, exhalist(a), exhalit, exhalam, exhalat, exhaleer<br>Future tid: exhalesiem, exhalesies, exhalesiet, exhalesiem(o)s, yu exhalesiete, exhalesient<br>Conditional: exhaliem, exhalies, exhaliet, exhaliem(o)s, yu exhaliete, exhalient<br>Prev participe: exhalet / exhalen
exhaus	&gt;	Infinitive: exhause<br>Present: exhauso, exhaus, exhaust, exhausm(o)s, yu exhaust(e), exhause(nt)<br>Preterit: exhieusim, exhieus(i)st(a), exhieusit, exhieusam, exhieusat, exhieuseer<br>Future tid: siem exhause, sies exhause, siet exhause, siem(o)s exhause, yu siete exhause, sient exhause<br>Conditional: exhausiem, exhausies, exhausiet, exhausiem(o)s, yu exhausiete, exhausient<br>Prev participe: exhaust / exhausen
exherede	&gt;	Infinitive: exherede<br>Present: io exherede, exheredes, exheredet, exheredems, yu exheredet(e), exheredent<br>Preterit: exheredim, exheredist(a), exheredit, exheredam, exheredat, exheredeer<br>Future tid: exheredesiem, exheredesies, exheredesiet, exheredesiem(o)s, yu exheredesiete, exheredesient<br>Conditional: exherediem, exheredies, exherediet, exherediem(o)s, yu exherediete, exheredient<br>Prev participe: exheredet / exhereden
exhorte	&gt;	Infinitive: exhorte<br>Present: io exhorte, exhortes, exhortet, exhortems, yu exhortet(e), exhortent<br>Preterit: exhortim, exhortist(a), exhortit, exhortam, exhortat, exhorteer<br>Future tid: exhortesiem, exhortesies, exhortesiet, exhortesiem(o)s, yu exhortesiete, exhortesient<br>Conditional: exhortiem, exhorties, exhortiet, exhortiem(o)s, yu exhortiete, exhortient<br>Prev participe: exhortet / exhorten
exile	&gt;	Infinitive: exile<br>Present: io exile, exiles, exilet, exilems, yu exilet(e), exilent<br>Preterit: exilim, exilist(a), exilit, exilam, exilat, exileer<br>Future tid: exilesiem, exilesies, exilesiet, exilesiem(o)s, yu exilesiete, exilesient<br>Conditional: exiliem, exilies, exiliet, exiliem(o)s, yu exiliete, exilient<br>Prev participe: exilet / exilen
exist	&gt;	Infinitive: existe<br>Present: existo, exists, exist, existm(o)s, yu existe, existe(nt)<br>Preterit: existim, exist(i)st(a), existit, existam, existat, existeer<br>Future tid: existsiem, existsies, existsiet, existsiem(o)s, yu existsiete, existsient<br>Conditional: existiem, existies, existiet, existiem(o)s, yu existiete, existient<br>Prev participe: exist / existen
exmehn	&gt;	Infinitive: exmehne<br>Present: exmehno, exmehns, exmehnt, exmehnm(o)s, yu exmehnt(e), exmehne(nt)<br>Preterit: exmohnim, exmohn(i)st(a), exmohnit, exmohnam, exmohnat, exmohneer<br>Future tid: exmehnsiem, exmehnsies, exmehnsiet, exmehnsiem(o)s, yu exmehnsiete, exmehnsient<br>Conditional: exmehniem, exmehnies, exmehniet, exmehniem(o)s, yu exmehniete, exmehnient<br>Prev participe: exmohnt / exmohnen
exobeid	&gt;	Infinitive: exobides<br>Present: exobeido, exobeids, exobeidt, exobeidm(o)s, yu exobeidt(e), exobeide(nt)<br>Preterit: exobidim, exobid(i)st(a), exobidit, exobidam, exobidat, exobideer<br>Future tid: exobeidsiem, exobeidsies, exobeidsiet, exobeidsiem(o)s, yu exobeidsiete, exobeidsient<br>Conditional: exobeidiem, exobeidies, exobeidiet, exobeidiem(o)s, yu exobeidiete, exobeidient<br>Prev participe: exobidt / exobiden
expedise	&gt;	Infinitive: expedise<br>Present: io expedise, expedises, expediset, expedisems, yu expediset(e), expedisent<br>Preterit: expedisim, expedisist(a), expedisit, expedisam, expedisat, expediseer<br>Future tid: expedisesiem, expedisesies, expedisesiet, expedisesiem(o)s, yu expedisesiete, expedisesient<br>Conditional: expedisiem, expedisies, expedisiet, expedisiem(o)s, yu expedisiete, expedisient<br>Prev participe: expediset / expedisen
expense	&gt;	Infinitive: expense<br>Present: io expense, expenses, expenset, expensems, yu expenset(e), expensent<br>Preterit: expensim, expensist(a), expensit, expensam, expensat, expenseer<br>Future tid: expensesiem, expensesies, expensesiet, expensesiem(o)s, yu expensesiete, expensesient<br>Conditional: expensiem, expensies, expensiet, expensiem(o)s, yu expensiete, expensient<br>Prev participe: expenset / expensen
expertise	&gt;	Infinitive: expertise<br>Present: io expertise, expertises, expertiset, expertisems, yu expertiset(e), expertisent<br>Preterit: expertisim, expertisist(a), expertisit, expertisam, expertisat, expertiseer<br>Future tid: expertisesiem, expertisesies, expertisesiet, expertisesiem(o)s, yu expertisesiete, expertisesient<br>Conditional: expertisiem, expertisies, expertisiet, expertisiem(o)s, yu expertisiete, expertisient<br>Prev participe: expertiset / expertisen
expire	&gt;	Infinitive: expire<br>Present: io expire, expires, expiret, expirems, yu expiret(e), expirent<br>Preterit: expirim, expirist(a), expirit, expiram, expirat, expireer<br>Future tid: expiresiem, expiresies, expiresiet, expiresiem(o)s, yu expiresiete, expiresient<br>Conditional: expiriem, expiries, expiriet, expiriem(o)s, yu expiriete, expirient<br>Prev participe: expiret / expiren
explie	&gt;	Infinitive: explie<br>Present: io explie, explies, expliet, expliems, yu expliet(e), explient<br>Preterit: explicim, expliest, explicit, expliam, expliat, explier<br>Future tid: expliesiem, expliesies, expliesiet, expliesiem(o)s, yu expliesiete, expliesient<br>Conditional: expliciem, explicies, expliciet, expliciem(o)s, yu expliciete, explicient<br>Prev participe: expliet / explien
exploite	&gt;	Infinitive: exploite<br>Present: io exploite, exploites, exploitet, exploitems, yu exploitet(e), exploitent<br>Preterit: exploitim, exploitist(a), exploitit, exploitam, exploitat, exploiteer<br>Future tid: exploitesiem, exploitesies, exploitesiet, exploitesiem(o)s, yu exploitesiete, exploitesient<br>Conditional: exploitiem, exploities, exploitiet, exploitiem(o)s, yu exploitiete, exploitient<br>Prev participe: exploitet / exploiten
expressem	&gt;	Infinitive: expremes<br>Present: expremo, exprems, expremt, expremm(o)s, yu expremt(e), expreme(nt)<br>Preterit: expressim, express(i)st(a), expressit, expressam, expressat, expresseer<br>Future tid: expremsiem, expremsies, expremsiet, expremsiem(o)s, yu expremsiete, expremsient<br>Conditional: expremiem, expremies, expremiet, expremiem(o)s, yu expremiete, expremient<br>Prev participe: expresst / expressen
exproprye	&gt;	Infinitive: exproprye<br>Present: io exproprye, expropryes, expropryet, expropryems, yu expropryet(e), expropryent<br>Preterit: expropryim, expropryist(a), expropryit, expropryam, expropryat, expropryeer<br>Future tid: expropryesiem, expropryesies, expropryesiet, expropryesiem(o)s, yu expropryesiete, expropryesient<br>Conditional: expropryiem, expropryies, expropryiet, expropryiem(o)s, yu expropryiete, expropryient<br>Prev participe: expropryet / expropryen
expulg	&gt;	Infinitive: expulge<br>Present: expulgo, expulcs, expulct, expulgm(o)s, yu expulct(e), expulge(nt)<br>Preterit: expulsim, expuls(i)st(a), expulsit, expulsam, expulsat, expulseer<br>Future tid: expulcsiem, expulcsies, expulcsiet, expulcsiem(o)s, yu expulcsiete, expulcsient<br>Conditional: expulgiem, expulgies, expulgiet, expulgiem(o)s, yu expulgiete, expulgient<br>Prev participe: expuls / expulgen
exraudh	&gt;	Infinitive: exraudhe<br>Present: exraudho, exraudhs, exraudht, exraudhm(o)s, yu exraudht(e), exraudhe(nt)<br>Preterit: exrieudhim, exrieudh(i)st(a), exrieudhit, exrieudham, exrieudhat, exrieudheer<br>Future tid: exraudhsiem, exraudhsies, exraudhsiet, exraudhsiem(o)s, yu exraudhsiete, exraudhsient<br>Conditional: exraudhiem, exraudhies, exraudhiet, exraudhiem(o)s, yu exraudhiete, exraudhient<br>Prev participe: exraudht / exraudhen
exsehgn	&gt;	Infinitive: exsehgne<br>Present: exsehgno, exsehgns, exsehgnt, exsehgnems, yu exsehgnt(e), exsehgne(nt)<br>Preterit: exsohgnim, exsohgn(i)st(a), exsohgnit, exsohgnam, exsohgnat, exsohgneer<br>Future tid: exsehgnsiem, exsehgnsies, exsehgnsiet, exsehgnsiem(o)s, yu exsehgnsiete, exsehgnsient<br>Conditional: exsehgniem, exsehgnies, exsehgniet, exsehgniem(o)s, yu exsehgniete, exsehgnient<br>Prev participe: exsohgnt / exsohgnen
exspecte	&gt;	Infinitive: exspecte<br>Present: io exspecte, exspectes, exspectet, exspectems, yu exspectet(e), exspectent<br>Preterit: exspectim, exspectist(a), exspectit, exspectam, exspectat, exspecteer<br>Future tid: exspectesiem, exspectesies, exspectesiet, exspectesiem(o)s, yu exspectesiete, exspectesient<br>Conditional: exspectiem, exspecties, exspectiet, exspectiem(o)s, yu exspectiete, exspectient<br>Prev participe: exspectet / exspecten
exsteigh	&gt;	Infinitive: exstighes<br>Present: exsteigho, exsteighs, exsteight, exsteighm(o)s, yu exsteight(e), exsteighe(nt)<br>Preterit: exstighim, exstigh(i)st(a), exstighit, exstigham, exstighat, exstigheer<br>Future tid: exsteighsiem, exsteighsies, exsteighsiet, exsteighsiem(o)s, yu exsteighsiete, exsteighsient<br>Conditional: exsteighiem, exsteighies, exsteighiet, exsteighiem(o)s, yu exsteighiete, exsteighient<br>Prev participe: exstight / exstighen
exstirpe	&gt;	Infinitive: exstirpe<br>Present: io exstirpe, exstirpes, exstirpet, exstirpems, yu exstirpet(e), exstirpent<br>Preterit: exstirpim, exstirpist(a), exstirpit, exstirpam, exstirpat, exstirpeer<br>Future tid: exstirpesiem, exstirpesies, exstirpesiet, exstirpesiem(o)s, yu exstirpesiete, exstirpesient<br>Conditional: exstirpiem, exstirpies, exstirpiet, exstirpiem(o)s, yu exstirpiete, exstirpient<br>Prev participe: exstirpet / exstirpen
extend	&gt;	Infinitive: extende<br>Present: extendo, extends, extendt, extendm(o)s, yu extendt(e), extende(nt)<br>Preterit: extensim, extens(i)st(a), extensit, extensam, extensat, extenseer<br>Future tid: extendsiem, extendsies, extendsiet, extendsiem(o)s, yu extendsiete, extendsient<br>Conditional: extendiem, extendies, extendiet, extendiem(o)s, yu extendiete, extendient<br>Prev participe: extens / extenden
exterdeil	&gt;	Infinitive: exterdiles<br>Present: exterdeilo, exterdeils, exterdeilt, exterdeilm(o)s, yu exterdeilt(e), exterdeile(nt)<br>Preterit: exterdilim, exterdil(i)st(a), exterdilit, exterdilam, exterdilat, exterdileer<br>Future tid: exterdeilsiem, exterdeilsies, exterdeilsiet, exterdeilsiem(o)s, yu exterdeilsiete, exterdeilsient<br>Conditional: exterdeiliem, exterdeilies, exterdeiliet, exterdeiliem(o)s, yu exterdeiliete, exterdeilient<br>Prev participe: exterdilt / exterdilen
exterhonn	&gt;	Infinitive: exterhonne<br>Present: exterhonno, exterhonns, exterhonnt, exterhonnm(o)s, yu exterhonnt(e), exterhonne(nt)<br>Preterit: exterhonnim, exterhonn(i)st(a), exterhonnit, exterhonnam, exterhonnat, exterhonneer<br>Future tid: exterhonnsiem, exterhonnsies, exterhonnsiet, exterhonnsiem(o)s, yu exterhonnsiete, exterhonnsient<br>Conditional: exterhonniem, exterhonnies, exterhonniet, exterhonniem(o)s, yu exterhonniete, exterhonnient<br>Prev participe: exterhonnt / exterhonnen
exterpapiereih	&gt;	Infinitive: exterpapierihes<br>Present: exterpapiereihm, exterpapiereihs, exterpapiereiht, exterpapiereihm(o)s, yu exterpapiereiht(e), exterpapiereihnt<br>Preterit: exterpapierihsim, exterpapierihst(a), exterpapierihsit, exterpapierihsam, exterpapierihsat, exterpapierihr<br>Future tid: exterpapiereihsiem, exterpapiereihsies, exterpapiereihsiet, exterpapiereihsiem(o)s, yu exterpapiereihsiete, exterpapiereihsient<br>Conditional: exterpapiereihiem, exterpapiereihies, exterpapiereihiet, exterpapiereihiem(o)s, yu exterpapiereihiete, exterpapiereihient<br>Prev participe: exterpapieriht / exterpapierihn
exterseink	&gt;	Infinitive: extersinkes<br>Present: exterseinko, exterseincs, exterseinct, exterseinkm(o)s, yu exterseinct(e), exterseinke(nt)<br>Preterit: extersinkim, extersink(i)st(a), extersinkit, extersinkam, extersinkat, extersinkeer<br>Future tid: exterseincsiem, exterseincsies, exterseincsiet, exterseincsiem(o)s, yu exterseincsiete, exterseincsient<br>Conditional: exterseinkiem, exterseinkies, exterseinkiet, exterseinkiem(o)s, yu exterseinkiete, exterseinkient<br>Prev participe: extersinct / extersinken
exting	&gt;	Infinitive: extinge<br>Present: extingo, extincs, extinct, extingm(o)s, yu extinct(e), extinge(nt)<br>Preterit: extingim, exting(i)st(a), extingit, extingam, extingat, extingeer<br>Future tid: extincsiem, extincsies, extincsiet, extincsiem(o)s, yu extincsiete, extincsient<br>Conditional: extingiem, extingies, extingiet, extingiem(o)s, yu extingiete, extingient<br>Prev participe: extinct / extingen
extrag	&gt;	Infinitive: extrage<br>Present: extrago, extracs, extract, extragm(o)s, yu extract(e), extrage(nt)<br>Preterit: extriegim, extrieg(i)st(a), extriegit, extriegam, extriegat, extriegeer<br>Future tid: extracsiem, extracsies, extracsiet, extracsiem(o)s, yu extracsiete, extracsient<br>Conditional: extragiem, extragies, extragiet, extragiem(o)s, yu extragiete, extragient<br>Prev participe: extract / extragen
extrehp	&gt;	Infinitive: extrehpe<br>Present: extrehpo, extrehps, extrehpt, extrehpm(o)s, yu extrehpt(e), extrehpe(nt)<br>Preterit: extrohpim, extrohp(i)st(a), extrohpit, extrohpam, extrohpat, extrohpeer<br>Future tid: extrehpsiem, extrehpsies, extrehpsiet, extrehpsiem(o)s, yu extrehpsiete, extrehpsient<br>Conditional: extrehpiem, extrehpies, extrehpiet, extrehpiem(o)s, yu extrehpiete, extrehpient<br>Prev participe: extrohpt / extrohpen
extrodeik	&gt;	Infinitive: extrodikes<br>Present: extrodeiko, extrodeics, extrodeict, extrodeikm(o)s, yu extrodeict(e), extrodeike(nt)<br>Preterit: extrodikim, extrodik(i)st(a), extrodikit, extrodikam, extrodikat, extrodikeer<br>Future tid: extrodeicsiem, extrodeicsies, extrodeicsiet, extrodeicsiem(o)s, yu extrodeicsiete, extrodeicsient<br>Conditional: extrodeikiem, extrodeikies, extrodeikiet, extrodeikiem(o)s, yu extrodeikiete, extrodeikient<br>Prev participe: extrodict / extrodiken
extuned	&gt;	Infinitive: extundes<br>Present: extundo, extunds, extundt, extundm(o)s, yu extundt(e), extunde(nt)<br>Preterit: extusim, extus(i)st(a), extusit, extusam, extusat, extuseer<br>Future tid: extundsiem, extundsies, extundsiet, extundsiem(o)s, yu extundsiete, extundsient<br>Conditional: extundiem, extundies, extundiet, extundiem(o)s, yu extundiete, extundient<br>Prev participe: extus / extuden
exude	&gt;	Infinitive: exude<br>Present: io exude, exudes, exudet, exudems, yu exudet(e), exudent<br>Preterit: exudim, exudist(a), exudit, exudam, exudat, exudeer<br>Future tid: exudesiem, exudesies, exudesiet, exudesiem(o)s, yu exudesiete, exudesient<br>Conditional: exudiem, exudies, exudiet, exudiem(o)s, yu exudiete, exudient<br>Prev participe: exudet / exuden
exulte	&gt;	Infinitive: exulte<br>Present: io exulte, exultes, exultet, exultems, yu exultet(e), exultent<br>Preterit: exultim, exultist(a), exultit, exultam, exultat, exulteer<br>Future tid: exultesiem, exultesies, exultesiet, exultesiem(o)s, yu exultesiete, exultesient<br>Conditional: exultiem, exulties, exultiet, exultiem(o)s, yu exultiete, exultient<br>Prev participe: exultet / exulten
eyasch	&gt;	Infinitive: eyasche<br>Present: eyascho, eyaschs, eyascht, eyaschm(o)s, yu eyascht(e), eyasche(nt)<br>Preterit: eyieschim, eyiesch(i)st(a), eyieschit, eyiescham, eyieschat, eyiescheer<br>Future tid: eyaschsiem, eyaschsies, eyaschsiet, eyaschsiem(o)s, yu eyaschsiete, eyaschsient<br>Conditional: eyaschiem, eyaschies, eyaschiet, eyaschiem(o)s, yu eyaschiete, eyaschient<br>Prev participe: eyascht / eyaschen
face	&gt;	Infinitive: face<br>Present: io face, faces, facet, facems, yu facet(e), facent<br>Preterit: facim, facist(a), facit, faceam, faceat, faceer<br>Future tid: facesiem, facesies, facesiet, facesiem(o)s, yu facesiete, facesient<br>Conditional: faciem, facies, faciet, faciem(o)s, yu faciete, facient<br>Prev participe: facet / facen
facette	&gt;	Infinitive: facette<br>Present: io facette, facettes, facettet, facettems, yu facettet(e), facettent<br>Preterit: facettim, facettist(a), facettit, facettam, facettat, facetteer<br>Future tid: facettesiem, facettesies, facettesiet, facettesiem(o)s, yu facettesiete, facettesient<br>Conditional: facettiem, facetties, facettiet, facettiem(o)s, yu facettiete, facettient<br>Prev participe: facettet / facetten
facsimile	&gt;	Infinitive: facsimile<br>Present: io facsimile, facsimiles, facsimilet, facsimilems, yu facsimilet(e), facsimilent<br>Preterit: facsimilim, facsimilist(a), facsimilit, facsimilam, facsimilat, facsimileer<br>Future tid: facsimilesiem, facsimilesies, facsimilesiet, facsimilesiem(o)s, yu facsimilesiete, facsimilesient<br>Conditional: facsimiliem, facsimilies, facsimiliet, facsimiliem(o)s, yu facsimiliete, facsimilient<br>Prev participe: facsimilet / facsimilen
facture	&gt;	Infinitive: facture<br>Present: io facture, factures, facturet, facturems, yu facturet(e), facturent<br>Preterit: facturim, facturist(a), facturit, facturam, facturat, factureer<br>Future tid: facturesiem, facturesies, facturesiet, facturesiem(o)s, yu facturesiete, facturesient<br>Conditional: facturiem, facturies, facturiet, facturiem(o)s, yu facturiete, facturient<br>Prev participe: facturet / facturen
faham	&gt;	Infinitive: fahame<br>Present: fahamo, fahams, fahamt, fahamm(o)s, yu fahamt(e), fahame(nt)<br>Preterit: fahiemim, fahiem(i)st(a), fahiemit, fahiemam, fahiemat, fahiemeer<br>Future tid: fahamsiem, fahamsies, fahamsiet, fahamsiem(o)s, yu fahamsiete, fahamsient<br>Conditional: fahamiem, fahamies, fahamiet, fahamiem(o)s, yu fahamiete, fahamient<br>Prev participe: fahamt / fahamen
fajer	&gt;	Infinitive: fajer<br>Present: io fajer, fajers, fajert, fajerms, yu fajert, fajernt<br>Preterit: fiejrim, fiejrist, fiejrit, fiej(e)ram, fiej(e)rat, fiej(e)reer<br>Future tid: fajersiem, fajersies, fajersiet, fajersiem(o)s, yu fajersiete, fajersient<br>Conditional: fajeriem, fajeries, fajeriet, fajeriem(o)s, yu fajeriete, fajerient<br>Prev participe: fajert / fajern
fall	&gt;	Infinitive: falle<br>Present: fallo, falls, fallt, fallm(o)s, yu fallt(e), falle(nt)<br>Preterit: fiellim, fiell(i)st(a), fiellit, fiellam, fiellat, fielleer<br>Future tid: fallsiem, fallsies, fallsiet, fallsiem(o)s, yu fallsiete, fallsient<br>Conditional: falliem, fallies, falliet, falliem(o)s, yu falliete, fallient<br>Prev participe: fallt / fallen
falleih	&gt;	Infinitive: fallihes<br>Present: falleihm, falleihs, falleiht, falleihm(o)s, yu falleiht(e), falleihnt<br>Preterit: fallihsim, fallihst(a), fallihsit, fallihsam, fallihsat, fallihr<br>Future tid: falleihsiem, falleihsies, falleihsiet, falleihsiem(o)s, yu falleihsiete, falleihsient<br>Conditional: falleihiem, falleihies, falleihiet, falleihiem(o)s, yu falleihiete, falleihient<br>Prev participe: falliht / fallihn
fallsisen	&gt;	Infinitive: fallsines<br>Present: fallsino, fallsins, fallsint, fallsinm(o)s, yu fallsint(e), fallsine(nt)<br>Preterit: fallsisim, fallsis(i)st(a), fallsisit, fallsisam, fallsisat, fallsiseer<br>Future tid: fallsinsiem, fallsinsies, fallsinsiet, fallsinsiem(o)s, yu fallsinsiete, fallsinsient<br>Conditional: fallsiniem, fallsinies, fallsiniet, fallsiniem(o)s, yu fallsiniete, fallsinient<br>Prev participe: fallsist / fallsisen
falskast	&gt;	Infinitive: falskaste<br>Present: falskasto, falskasts, falskast, falskastm(o)s, yu falskaste, falskaste(nt)<br>Preterit: falskiestim, falskiest(i)st(a), falskiestit, falskiestam, falskiestat, falskiesteer<br>Future tid: falskastsiem, falskastsies, falskastsiet, falskastsiem(o)s, yu falskastsiete, falskastsient<br>Conditional: falskastiem, falskasties, falskastiet, falskastiem(o)s, yu falskastiete, falskastient<br>Prev participe: falskast / falskasten
familiar	&gt;	Infinitive: familiare<br>Present: familiaro, familiars, familiart, familiarm(o)s, yu familiart(e), familiare(nt)<br>Preterit: familiierim, familiier(i)st(a), familiierit, familiieram, familiierat, familiiereer<br>Future tid: familiarsiem, familiarsies, familiarsiet, familiarsiem(o)s, yu familiarsiete, familiarsient<br>Conditional: familiariem, familiaries, familiariet, familiariem(o)s, yu familiariete, familiarient<br>Prev participe: familiart / familiaren
famine	&gt;	Infinitive: famine<br>Present: io famine, famines, faminet, faminems, yu faminet(e), faminent<br>Preterit: faminim, faminist(a), faminit, faminam, faminat, famineer<br>Future tid: faminesiem, faminesies, faminesiet, faminesiem(o)s, yu faminesiete, faminesient<br>Conditional: faminiem, faminies, faminiet, faminiem(o)s, yu faminiete, faminient<br>Prev participe: faminet / faminen
fangh	&gt;	Infinitive: fanghe<br>Present: fangho, fanghs, fanght, fanghm(o)s, yu fanght(e), fanghe(nt)<br>Preterit: fienghim, fiengh(i)st(a), fienghit, fiengham, fienghat, fiengheer<br>Future tid: fanghsiem, fanghsies, fanghsiet, fanghsiem(o)s, yu fanghsiete, fanghsient<br>Conditional: fanghiem, fanghies, fanghiet, fanghiem(o)s, yu fanghiete, fanghient<br>Prev participe: fanght / fanghen
fantasme	&gt;	Infinitive: fantasme<br>Present: io fantasme, fantasmes, fantasmet, fantasmems, yu fantasmet(e), fantasment<br>Preterit: fantasmim, fantasmist(a), fantasmit, fantasmam, fantasmat, fantasmeer<br>Future tid: fantasmesiem, fantasmesies, fantasmesiet, fantasmesiem(o)s, yu fantasmesiete, fantasmesient<br>Conditional: fantasmiem, fantasmies, fantasmiet, fantasmiem(o)s, yu fantasmiete, fantasmient<br>Prev participe: fantasmet / fantasmen
fanzow	&gt;	Infinitive: fanzowe<br>Present: fanzowo, fanzows, fanzowt, fanzowm(o)s, yu fanzowt(e), fanzownt<br>Preterit: fienzowim, fienzowst(a), fienzowit, fienzowam, fienzowat, fienzoweer<br>Future tid: fanzowsiem, fanzowsies, fanzowsiet, fanzowsiem(o)s, yu fanzowsiete, fanzowsient<br>Conditional: fanzowiem, fanzowies, fanzowiet, fanzowiem(o)s, yu fanzowiete, fanzowient<br>Prev participe: fanzowt / fanzowen
farakhat	&gt;	Infinitive: farakhate<br>Present: farakhato, farakhats, farakhat, farakhatm(o)s, yu farakhate, farakhate(nt)<br>Preterit: farakhietim, farakhiet(i)st(a), farakhietit, farakhietam, farakhietat, farakhieteer<br>Future tid: farakhatsiem, farakhatsies, farakhatsiet, farakhatsiem(o)s, yu farakhatsiete, farakhatsient<br>Conditional: farakhatiem, farakhaties, farakhatiet, farakhatiem(o)s, yu farakhatiete, farakhatient<br>Prev participe: farakhat / farakhaten
farebie	&gt;	Infinitive: farebie<br>Present: io farebie, farebies, farebiet, farebiems, yu farebiet(e), farebient<br>Preterit: farebicim, farebiest, farebicit, farebiam, farebiat, farebier<br>Future tid: farebiesiem, farebiesies, farebiesiet, farebiesiem(o)s, yu farebiesiete, farebiesient<br>Conditional: farebiciem, farebicies, farebiciet, farebiciem(o)s, yu farebiciete, farebicient<br>Prev participe: farebiet / farebien
farebie	&gt;	Infinitive: farebie<br>Present: io farebie, farebies, farebiet, farebiems, yu farebiet(e), farebient<br>Preterit: farebicim, farebiest, farebicit, farebiam, farebiat, farebier<br>Future tid: farebiesiem, farebiesies, farebiesiet, farebiesiem(o)s, yu farebiesiete, farebiesient<br>Conditional: farebiciem, farebicies, farebiciet, farebiciem(o)s, yu farebiciete, farebicient<br>Prev participe: farebiet / farebien
fascine	&gt;	Infinitive: fascine<br>Present: io fascine, fascines, fascinet, fascinems, yu fascinet(e), fascinent<br>Preterit: fascinim, fascinist(a), fascinit, fascinam, fascinat, fascineer<br>Future tid: fascinesiem, fascinesies, fascinesiet, fascinesiem(o)s, yu fascinesiete, fascinesient<br>Conditional: fasciniem, fascinies, fasciniet, fasciniem(o)s, yu fasciniete, fascinient<br>Prev participe: fascinet / fascinen
fascisme	&gt;	Infinitive: fascisme<br>Present: io fascisme, fascismes, fascismet, fascismems, yu fascismet(e), fascisment<br>Preterit: fascismim, fascismist(a), fascismit, fascismam, fascismat, fascismeer<br>Future tid: fascismesiem, fascismesies, fascismesiet, fascismesiem(o)s, yu fascismesiete, fascismesient<br>Conditional: fascismiem, fascismies, fascismiet, fascismiem(o)s, yu fascismiete, fascismient<br>Prev participe: fascismet / fascismen
fassih	&gt;	Infinitive: fassihe<br>Present: fassihm, fassihs, fassiht, fassihm(o)s, yu fassiht(e), fassihnt<br>Preterit: fiessihsim, fiessihst(a), fiessihsit, fiessihsam, fiessihsat, fiessihr<br>Future tid: fassihsiem, fassihsies, fassihsiet, fassihsiem(o)s, yu fassihsiete, fassihsient<br>Conditional: fassihiem, fassihies, fassihiet, fassihiem(o)s, yu fassihiete, fassihient<br>Prev participe: fassiht / fassihn
fast	&gt;	Infinitive: faste<br>Present: fasto, fasts, fast, fastm(o)s, yu faste, faste(nt)<br>Preterit: fiestim, fiest(i)st(a), fiestit, fiestam, fiestat, fiesteer<br>Future tid: fastsiem, fastsies, fastsiet, fastsiem(o)s, yu fastsiete, fastsient<br>Conditional: fastiem, fasties, fastiet, fastiem(o)s, yu fastiete, fastient<br>Prev participe: fast / fasten
fat	&gt;	Infinitive: fate<br>Present: fato, fats, fat, fatm(o)s, yu fate, fate(nt)<br>Preterit: fietim, fiet(i)st(a), fietit, fietam, fietat, fieteer<br>Future tid: fatsiem, fatsies, fatsiet, fatsiem(o)s, yu fatsiete, fatsient<br>Conditional: fatiem, faties, fatiet, fatiem(o)s, yu fatiete, fatient<br>Prev participe: fat / faten
fatal	&gt;	Infinitive: fatale<br>Present: fatalo, fatals, fatalt, fatalm(o)s, yu fatalt(e), fatale(nt)<br>Preterit: fatielim, fatiel(i)st(a), fatielit, fatielam, fatielat, fatieleer<br>Future tid: fatalsiem, fatalsies, fatalsiet, fatalsiem(o)s, yu fatalsiete, fatalsient<br>Conditional: fataliem, fatalies, fataliet, fataliem(o)s, yu fataliete, fatalient<br>Prev participe: fatalt / fatalen
faukh	&gt;	Infinitive: faukhe<br>Present: faukho, faukhs, faukht, faukhm(o)s, yu faukht(e), faukhe(nt)<br>Preterit: fieukhim, fieukh(i)st(a), fieukhit, fieukham, fieukhat, fieukheer<br>Future tid: faukhsiem, faukhsies, faukhsiet, faukhsiem(o)s, yu faukhsiete, faukhsient<br>Conditional: faukhiem, faukhies, faukhiet, faukhiem(o)s, yu faukhiete, faukhient<br>Prev participe: faukht / faukhen
fault	&gt;	Infinitive: faulte<br>Present: faulto, faults, fault, faultm(o)s, yu faulte, faulte(nt)<br>Preterit: fieultim, fieult(i)st(a), fieultit, fieultam, fieultat, fieulteer<br>Future tid: faultsiem, faultsies, faultsiet, faultsiem(o)s, yu faultsiete, faultsient<br>Conditional: faultiem, faulties, faultiet, faultiem(o)s, yu faultiete, faultient<br>Prev participe: fault / faulten
faungmoen	&gt;	Infinitive: faungmoene<br>Present: faungmoeno, faungmoens, faungmoent, faungmoenm(o)s, yu faungmoent(e), faungmoene(nt)<br>Preterit: fieungmoenim, fieungmoen(i)st(a), fieungmoenit, fieungmoenam, fieungmoenat, fieungmoeneer<br>Future tid: faungmoensiem, faungmoensies, faungmoensiet, faungmoensiem(o)s, yu faungmoensiete, faungmoensient<br>Conditional: faungmoeniem, faungmoenies, faungmoeniet, faungmoeniem(o)s, yu faungmoeniete, faungmoenient<br>Prev participe: faungmoent / faungmoenen
fauran	&gt;	Infinitive: faurane<br>Present: faurano, faurans, faurant, fauranm(o)s, yu faurant(e), faurane(nt)<br>Preterit: faurienim, faurien(i)st(a), faurienit, faurienam, faurienat, faurieneer<br>Future tid: fauransiem, fauransies, fauransiet, fauransiem(o)s, yu fauransiete, fauransient<br>Conditional: fauraniem, fauranies, fauraniet, fauraniem(o)s, yu fauraniete, fauranient<br>Prev participe: faurant / fauranen
favorise	&gt;	Infinitive: favorise<br>Present: io favorise, favorises, favoriset, favorisems, yu favoriset(e), favorisent<br>Preterit: favorisim, favorisist(a), favorisit, favorisam, favorisat, favoriseer<br>Future tid: favorisesiem, favorisesies, favorisesiet, favorisesiem(o)s, yu favorisesiete, favorisesient<br>Conditional: favorisiem, favorisies, favorisiet, favorisiem(o)s, yu favorisiete, favorisient<br>Prev participe: favoriset / favorisen
fawngtawng	&gt;	Infinitive: fawngtawnge<br>Present: fawngtawngo, fawngtawncs, fawngtawnct, fawngtawngm(o)s, yu fawngtawnct(e), fawngtawnge(nt)<br>Preterit: fawngtawngim, fawngtawng(i)st(a), fawngtawngit, fawngtawngam, fawngtawngat, fawngtawngeer<br>Future tid: fawngtawncsiem, fawngtawncsies, fawngtawncsiet, fawngtawncsiem(o)s, yu fawngtawncsiete, fawngtawncsient<br>Conditional: fawngtawngiem, fawngtawngies, fawngtawngiet, fawngtawngiem(o)s, yu fawngtawngiete, fawngtawngient<br>Prev participe: fawngtawnct / fawngtawngen
fayer	&gt;	Infinitive: fayer<br>Present: io fayer, fayers, fayert, fayerms, yu fayert, fayernt<br>Preterit: fieyrim, fieyrist, fieyrit, fiey(e)ram, fiey(e)rat, fiey(e)reer<br>Future tid: fayersiem, fayersies, fayersiet, fayersiem(o)s, yu fayersiete, fayersient<br>Conditional: fayeriem, fayeries, fayeriet, fayeriem(o)s, yu fayeriete, fayerient<br>Prev participe: fayert / fayern
fayl	&gt;	Infinitive: fayle<br>Present: faylo, fayls, faylt, faylm(o)s, yu faylt(e), fayle(nt)<br>Preterit: fieylim, fieyl(i)st(a), fieylit, fieylam, fieylat, fieyleer<br>Future tid: faylsiem, faylsies, faylsiet, faylsiem(o)s, yu faylsiete, faylsient<br>Conditional: fayliem, faylies, fayliet, fayliem(o)s, yu fayliete, faylient<br>Prev participe: faylt / faylen
fayl	&gt;	Infinitive: fayle<br>Present: faylo, fayls, faylt, faylm(o)s, yu faylt(e), fayle(nt)<br>Preterit: fieylim, fieyl(i)st(a), fieylit, fieylam, fieylat, fieyleer<br>Future tid: faylsiem, faylsies, faylsiet, faylsiem(o)s, yu faylsiete, faylsient<br>Conditional: fayliem, faylies, fayliet, fayliem(o)s, yu fayliete, faylient<br>Prev participe: faylt / faylen
fayssal	&gt;	Infinitive: fayssale<br>Present: fayssalo, fayssals, fayssalt, fayssalm(o)s, yu fayssalt(e), fayssale(nt)<br>Preterit: fayssielim, fayssiel(i)st(a), fayssielit, fayssielam, fayssielat, fayssieleer<br>Future tid: fayssalsiem, fayssalsies, fayssalsiet, fayssalsiem(o)s, yu fayssalsiete, fayssalsient<br>Conditional: fayssaliem, fayssalies, fayssaliet, fayssaliem(o)s, yu fayssaliete, fayssalient<br>Prev participe: fayssalt / fayssalen
fehkht	&gt;	Infinitive: fehkhte<br>Present: fehkhto, fehkhts, fehkht, fehkhtm(o)s, yu fehkhte, fehkhte(nt)<br>Preterit: fohkhtim, fohkht(i)st(a), fohkhtit, fohkhtam, fohkhtat, fohkhteer<br>Future tid: fehkhtsiem, fehkhtsies, fehkhtsiet, fehkhtsiem(o)s, yu fehkhtsiete, fehkhtsient<br>Conditional: fehkhtiem, fehkhties, fehkhtiet, fehkhtiem(o)s, yu fehkhtiete, fehkhtient<br>Prev participe: fohkht / fohkhten
fermente	&gt;	Infinitive: fermente<br>Present: io fermente, fermentes, fermentet, fermentems, yu fermentet(e), fermentent<br>Preterit: fermentim, fermentist(a), fermentit, fermentam, fermentat, fermenteer<br>Future tid: fermentesiem, fermentesies, fermentesiet, fermentesiem(o)s, yu fermentesiete, fermentesient<br>Conditional: fermentiem, fermenties, fermentiet, fermentiem(o)s, yu fermentiete, fermentient<br>Prev participe: fermentet / fermenten
ferye	&gt;	Infinitive: ferye<br>Present: io ferye, feryes, feryet, feryems, yu feryet(e), feryent<br>Preterit: feryim, feryist(a), feryit, feryam, feryat, feryeer<br>Future tid: feryesiem, feryesies, feryesiet, feryesiem(o)s, yu feryesiete, feryesient<br>Conditional: feryiem, feryies, feryiet, feryiem(o)s, yu feryiete, feryient<br>Prev participe: feryet / feryen
fest	&gt;	Infinitive: feste<br>Present: festo, fests, fest, festm(o)s, yu feste, feste(nt)<br>Preterit: festim, fest(i)st(a), festit, festam, festat, festeer<br>Future tid: festsiem, festsies, festsiet, festsiem(o)s, yu festsiete, festsient<br>Conditional: festiem, festies, festiet, festiem(o)s, yu festiete, festient<br>Prev participe: fest / festen
feston	&gt;	Infinitive: festone<br>Present: festono, festons, festont, festonm(o)s, yu festont(e), festone(nt)<br>Preterit: festonim, feston(i)st(a), festonit, festonam, festonat, festoneer<br>Future tid: festonsiem, festonsies, festonsiet, festonsiem(o)s, yu festonsiete, festonsient<br>Conditional: festoniem, festonies, festoniet, festoniem(o)s, yu festoniete, festonient<br>Prev participe: festont / festonen
feug	&gt;	Infinitive: fuges<br>Present: feugo, feucs, feuct, feugm(o)s, yu feuct(e), feuge(nt)<br>Preterit: fugim, fug(i)st(a), fugit, fugam, fugat, fugeer<br>Future tid: feucsiem, feucsies, feucsiet, feucsiem(o)s, yu feucsiete, feucsient<br>Conditional: feugiem, feugies, feugiet, feugiem(o)s, yu feugiete, feugient<br>Prev participe: fuct / fugen
feurl	&gt;	Infinitive: furles<br>Present: feurlo, feurls, feurlt, feurlm(o)s, yu feurlt(e), feurle(nt)<br>Preterit: furlim, furl(i)st(a), furlit, furlam, furlat, furleer<br>Future tid: feurlsiem, feurlsies, feurlsiet, feurlsiem(o)s, yu feurlsiete, feurlsient<br>Conditional: feurliem, feurlies, feurliet, feurliem(o)s, yu feurliete, feurlient<br>Prev participe: furlt / furlen
fiancee	&gt;	Infinitive: fiancee<br>Present: io fiancee, fiancees, fianceet, fianceems, yu fianceet(e), fianceent<br>Preterit: fianceim, fianceist(a), fianceit, fianceam, fianceat, fianceeer<br>Future tid: fianceesiem, fianceesies, fianceesiet, fianceesiem(o)s, yu fianceesiete, fianceesient<br>Conditional: fianceiem, fianceies, fianceiet, fianceiem(o)s, yu fianceiete, fianceient<br>Prev participe: fianceet / fianceen
fict	&gt;	Infinitive: ficte<br>Present: ficto, ficts, fict, fictm(o)s, yu ficte, ficte(nt)<br>Preterit: fixim, fix(i)st(a), fixit, fixam, fixat, fixeer<br>Future tid: fictsiem, fictsies, fictsiet, fictsiem(o)s, yu fictsiete, fictsient<br>Conditional: fictiem, ficties, fictiet, fictiem(o)s, yu fictiete, fictient<br>Prev participe: fix / ficten
fieull	&gt;	Infinitive: fiulles<br>Present: fieullo, fieulls, fieullt, fieullm(o)s, yu fieullt(e), fieulle(nt)<br>Preterit: fiullim, fiull(i)st(a), fiullit, fiullam, fiullat, fiulleer<br>Future tid: fieullsiem, fieullsies, fieullsiet, fieullsiem(o)s, yu fieullsiete, fieullsient<br>Conditional: fieulliem, fieullies, fieulliet, fieulliem(o)s, yu fieulliete, fieullient<br>Prev participe: fiullt / fiullen
fiker	&gt;	Infinitive: fiker<br>Present: io fiker, fikers, fikert, fikerms, yu fikert, fikernt<br>Preterit: fikrim, fikrist, fikrit, fik(e)ram, fik(e)rat, fik(e)reer<br>Future tid: fikersiem, fikersies, fikersiet, fikersiem(o)s, yu fikersiete, fikersient<br>Conditional: fikeriem, fikeries, fikeriet, fikeriem(o)s, yu fikeriete, fikerient<br>Prev participe: fikert / fikern
filter	&gt;	Infinitive: filter<br>Present: io filter, filters, filtert, filterms, yu filtert, filternt<br>Preterit: filtrim, filtrist, filtrit, filt(e)ram, filt(e)rat, filt(e)reer<br>Future tid: filtersiem, filtersies, filtersiet, filtersiem(o)s, yu filtersiete, filtersient<br>Conditional: filteriem, filteries, filteriet, filteriem(o)s, yu filteriete, filterient<br>Prev participe: filtert / filtern
finance	&gt;	Infinitive: finance<br>Present: io finance, finances, financet, financems, yu financet(e), financent<br>Preterit: financim, financist(a), financit, financeam, financeat, financeer<br>Future tid: financesiem, financesies, financesiet, financesiem(o)s, yu financesiete, financesient<br>Conditional: financiem, financies, financiet, financiem(o)s, yu financiete, financient<br>Prev participe: financet / financen
financial	&gt;	Infinitive: financiale<br>Present: financialo, financials, financialt, financialm(o)s, yu financialt(e), financiale(nt)<br>Preterit: financiielim, financiiel(i)st(a), financiielit, financiielam, financiielat, financiieleer<br>Future tid: financialsiem, financialsies, financialsiet, financialsiem(o)s, yu financialsiete, financialsient<br>Conditional: financialiem, financialies, financialiet, financialiem(o)s, yu financialiete, financialient<br>Prev participe: financialt / financialen
fineg	&gt;	Infinitive: finges<br>Present: fingo, fincs, finct, fingm(o)s, yu finct(e), finge(nt)<br>Preterit: figim, fig(i)st(a), figit, figam, figat, figeer<br>Future tid: fincsiem, fincsies, fincsiet, fincsiem(o)s, yu fincsiete, fincsient<br>Conditional: fingiem, fingies, fingiet, fingiem(o)s, yu fingiete, fingient<br>Prev participe: fict / figen
fineih	&gt;	Infinitive: finihes<br>Present: fineihm, fineihs, fineiht, fineihm(o)s, yu fineiht(e), fineihnt<br>Preterit: finihsim, finihst(a), finihsit, finihsam, finihsat, finihr<br>Future tid: fineihsiem, fineihsies, fineihsiet, fineihsiem(o)s, yu fineihsiete, fineihsient<br>Conditional: fineihiem, fineihies, fineihiet, fineihiem(o)s, yu fineihiete, fineihient<br>Prev participe: finiht / finihn
finesd	&gt;	Infinitive: findes<br>Present: findo, finds, findt, findm(o)s, yu findt(e), finde(nt)<br>Preterit: fissim, fiss(i)st(a), fissit, fissam, fissat, fisseer<br>Future tid: findsiem, findsies, findsiet, findsiem(o)s, yu findsiete, findsient<br>Conditional: findiem, findies, findiet, findiem(o)s, yu findiete, findient<br>Prev participe: fiss / fisden
fingher	&gt;	Infinitive: fingher<br>Present: io fingher, finghers, finghert, fingherms, yu finghert, finghernt<br>Preterit: finghrim, finghrist, finghrit, fingh(e)ram, fingh(e)rat, fingh(e)reer<br>Future tid: finghersiem, finghersies, finghersiet, finghersiem(o)s, yu finghersiete, finghersient<br>Conditional: fingheriem, fingheries, fingheriet, fingheriem(o)s, yu fingheriete, fingherient<br>Prev participe: finghert / finghern
finghercutt	&gt;	Infinitive: finghercutte<br>Present: finghercutto, finghercutts, finghercutt, finghercuttm(o)s, yu finghercutte, finghercutte(nt)<br>Preterit: finghercussim, finghercuss(i)st(a), finghercussit, finghercussam, finghercussat, finghercusseer<br>Future tid: finghercuttsiem, finghercuttsies, finghercuttsiet, finghercuttsiem(o)s, yu finghercuttsiete, finghercuttsient<br>Conditional: finghercuttiem, finghercutties, finghercuttiet, finghercuttiem(o)s, yu finghercuttiete, finghercuttient<br>Prev participe: finghercuss / finghercutten
fingherlivat	&gt;	Infinitive: fingherlivate<br>Present: fingherlivato, fingherlivats, fingherlivat, fingherlivatm(o)s, yu fingherlivate, fingherlivate(nt)<br>Preterit: fingherlivietim, fingherliviet(i)st(a), fingherlivietit, fingherlivietam, fingherlivietat, fingherlivieteer<br>Future tid: fingherlivatsiem, fingherlivatsies, fingherlivatsiet, fingherlivatsiem(o)s, yu fingherlivatsiete, fingherlivatsient<br>Conditional: fingherlivatiem, fingherlivaties, fingherlivatiet, fingherlivatiem(o)s, yu fingherlivatiete, fingherlivatient<br>Prev participe: fingherlivat / fingherlivaten
fingherstuned	&gt;	Infinitive: fingherstundes<br>Present: fingherstundo, fingherstunds, fingherstundt, fingherstundm(o)s, yu fingherstundt(e), fingherstunde(nt)<br>Preterit: fingherstusim, fingherstus(i)st(a), fingherstusit, fingherstusam, fingherstusat, fingherstuseer<br>Future tid: fingherstundsiem, fingherstundsies, fingherstundsiet, fingherstundsiem(o)s, yu fingherstundsiete, fingherstundsient<br>Conditional: fingherstundiem, fingherstundies, fingherstundiet, fingherstundiem(o)s, yu fingherstundiete, fingherstundient<br>Prev participe: fingherstus / fingherstuden
fitness	&gt;	Infinitive: fitnsses<br>Present: fitnsso, fitnss, fitnsst, fitnssm(o)s, yu fitnsst(e), fitnsse(nt)<br>Preterit: fitssim, fitss(i)st(a), fitssit, fitssam, fitssat, fitsseer<br>Future tid: siem fitnsses, sies fitnsses, siet fitnsses, siem(o)s fitnsses, yu siete fitnsses, sient fitnsses<br>Conditional: fitnssiem, fitnssies, fitnssiet, fitnssiem(o)s, yu fitnssiete, fitnssient<br>Prev participe: fitsst / fitssen
fixe	&gt;	Infinitive: fixe<br>Present: io fixe, fixes, fixet, fixems, yu fixet(e), fixent<br>Preterit: fixim, fixist(a), fixit, fixam, fixat, fixeer<br>Future tid: fixesiem, fixesies, fixesiet, fixesiem(o)s, yu fixesiete, fixesient<br>Conditional: fixiem, fixies, fixiet, fixiem(o)s, yu fixiete, fixient<br>Prev participe: fixet / fixen
flask	&gt;	Infinitive: flaske<br>Present: flasko, flascs, flasct, flaskm(o)s, yu flasct(e), flaske(nt)<br>Preterit: flieskim, fliesk(i)st(a), flieskit, flieskam, flieskat, flieskeer<br>Future tid: flascsiem, flascsies, flascsiet, flascsiem(o)s, yu flascsiete, flascsient<br>Conditional: flaskiem, flaskies, flaskiet, flaskiem(o)s, yu flaskiete, flaskient<br>Prev participe: flasct / flasken
flatter	&gt;	Infinitive: flatter<br>Present: io flatter, flatters, flattert, flatterms, yu flattert, flatternt<br>Preterit: fliettrim, fliettrist, fliettrit, fliett(e)ram, fliett(e)rat, fliett(e)reer<br>Future tid: flattersiem, flattersies, flattersiet, flattersiem(o)s, yu flattersiete, flattersient<br>Conditional: flatteriem, flatteries, flatteriet, flatteriem(o)s, yu flatteriete, flatterient<br>Prev participe: flattert / flattern
flauih	&gt;	Infinitive: flauihe<br>Present: flauihm, flauihs, flauiht, flauihm(o)s, yu flauiht(e), flauihnt<br>Preterit: flieuihsim, flieuihst(a), flieuihsit, flieuihsam, flieuihsat, flieuihr<br>Future tid: flauihsiem, flauihsies, flauihsiet, flauihsiem(o)s, yu flauihsiete, flauihsient<br>Conditional: flauihiem, flauihies, flauihiet, flauihiem(o)s, yu flauihiete, flauihient<br>Prev participe: flauiht / flauihn
flect	&gt;	Infinitive: flecte<br>Present: flecto, flects, flect, flectm(o)s, yu flecte, flecte(nt)<br>Preterit: flexim, flex(i)st(a), flexit, flexam, flexat, flexeer<br>Future tid: flectsiem, flectsies, flectsiet, flectsiem(o)s, yu flectsiete, flectsient<br>Conditional: flectiem, flecties, flectiet, flectiem(o)s, yu flectiete, flectient<br>Prev participe: flex / flecten
flehen	&gt;	Infinitive: flehnes<br>Present: flehno, flehens, flehent, flehnm(o)s, yu flehent(e), flehne(nt)<br>Preterit: flehsim, flehst(a), flehsit, flehsam, flehsat, flehr<br>Future tid: flehensiem, flehensies, flehensiet, flehensiem(o)s, yu flehensiete, flehensient<br>Conditional: flehniem, flehnies, flehniet, flehniem(o)s, yu flehniete, flehnient<br>Prev participe: fleht / flehn
fleurt	&gt;	Infinitive: flurtes<br>Present: fleurto, fleurts, fleurt, fleurtm(o)s, yu fleurte, fleurte(nt)<br>Preterit: flurtim, flurt(i)st(a), flurtit, flurtam, flurtat, flurteer<br>Future tid: fleurtsiem, fleurtsies, fleurtsiet, fleurtsiem(o)s, yu fleurtsiete, fleurtsient<br>Conditional: fleurtiem, fleurties, fleurtiet, fleurtiem(o)s, yu fleurtiete, fleurtient<br>Prev participe: flurt / flurten
flicker	&gt;	Infinitive: flicker<br>Present: io flicker, flickers, flickert, flickerms, yu flickert, flickernt<br>Preterit: flickrim, flickrist, flickrit, flick(e)ram, flick(e)rat, flick(e)reer<br>Future tid: flickersiem, flickersies, flickersiet, flickersiem(o)s, yu flickersiete, flickersient<br>Conditional: flickeriem, flickeries, flickeriet, flickeriem(o)s, yu flickeriete, flickerient<br>Prev participe: flickert / flickern
flott	&gt;	Infinitive: flotte<br>Present: flotto, flotts, flott, flottm(o)s, yu flotte, flotte(nt)<br>Preterit: flossim, floss(i)st(a), flossit, flossam, flossat, flosseer<br>Future tid: flottsiem, flottsies, flottsiet, flottsiem(o)s, yu flottsiete, flottsient<br>Conditional: flottiem, flotties, flottiet, flottiem(o)s, yu flottiete, flottient<br>Prev participe: floss / flotten
flux	&gt;	Infinitive: fluxe<br>Present: fluxo, fluxs, fluxt, fluxm(o)s, yu fluxt(e), fluxe(nt)<br>Preterit: fluxim, flux(i)st(a), fluxit, fluxam, fluxat, fluxeer<br>Future tid: fluxsiem, fluxsies, fluxsiet, fluxsiem(o)s, yu fluxsiete, fluxsient<br>Conditional: fluxiem, fluxies, fluxiet, fluxiem(o)s, yu fluxiete, fluxient<br>Prev participe: fluxt / fluxen
flyghel	&gt;	Infinitive: flyghel<br>Present: io flyghel, flyghels, flyghelt, flyghelms, yu flyghelt, flyghelnt<br>Preterit: flyghlim, flyghlst, flyghlit, flygh(e)lam, flygh(e)lat, flygh(e)leer<br>Future tid: flyghelsiem, flyghelsies, flyghelsiet, flyghelsiem(o)s, yu flyghelsiete, flyghelsient<br>Conditional: flygheliem, flyghelies, flygheliet, flygheliem(o)s, yu flygheliete, flyghelient<br>Prev participe: flyghelt / flygheln
fodd	&gt;	Infinitive: fodde<br>Present: foddo, fodds, foddt, foddm(o)s, yu foddt(e), fodde(nt)<br>Preterit: fossim, foss(i)st(a), fossit, fossam, fossat, fosseer<br>Future tid: foddsiem, foddsies, foddsiet, foddsiem(o)s, yu foddsiete, foddsient<br>Conditional: foddiem, foddies, foddiet, foddiem(o)s, yu foddiete, foddient<br>Prev participe: foss / fodden
foh	&gt;	Infinitive: fohe<br>Present: fohm, fohs, foht, fohm(o)s, yu foht(e), fohnt<br>Preterit: fohsim, fohst(a), fohsit, fohsam, fohsat, fohr<br>Future tid: fohsiem, fohsies, fohsiet, fohsiem(o)s, yu fohsiete, fohsient<br>Conditional: fohiem, fohies, fohiet, fohiem(o)s, yu fohiete, fohient<br>Prev participe: foht / fohn
folossie	&gt;	Infinitive: folossie<br>Present: io folossie, folossies, folossiet, folossiems, yu folossiet(e), folossient<br>Preterit: folossicim, folossiest, folossicit, folossiam, folossiat, folossier<br>Future tid: folossiesiem, folossiesies, folossiesiet, folossiesiem(o)s, yu folossiesiete, folossiesient<br>Conditional: folossiciem, folossicies, folossiciet, folossiciem(o)s, yu folossiciete, folossicient<br>Prev participe: folossiet / folossien
forakwten	&gt;	Infinitive: forakwtnes<br>Present: forakwtno, forakwtens, forakwtent, forakwtnm(o)s, yu forakwtent(e), forakwtne(nt)<br>Preterit: forakwtim, forakwt(i)st(a), forakwtit, forakwtam, forakwtat, forakwteer<br>Future tid: forakwtensiem, forakwtensies, forakwtensiet, forakwtensiem(o)s, yu forakwtensiete, forakwtensient<br>Conditional: forakwtniem, forakwtnies, forakwtniet, forakwtniem(o)s, yu forakwtniete, forakwtnient<br>Prev participe: forakwt / forakwten
forban	&gt;	Infinitive: forbane<br>Present: forbano, forbans, forbant, forbanm(o)s, yu forbant(e), forbane(nt)<br>Preterit: forbienim, forbien(i)st(a), forbienit, forbienam, forbienat, forbieneer<br>Future tid: forbansiem, forbansies, forbansiet, forbansiem(o)s, yu forbansiete, forbansient<br>Conditional: forbaniem, forbanies, forbaniet, forbaniem(o)s, yu forbaniete, forbanient<br>Prev participe: forbant / forbanen
forbehd	&gt;	Infinitive: forbehde<br>Present: forbehdo, forbehds, forbehdt, forbehdm(o)s, yu forbehdt(e), forbehde(nt)<br>Preterit: forbohdim, forbohd(i)st(a), forbohdit, forbohdam, forbohdat, forbohdeer<br>Future tid: forbehdsiem, forbehdsies, forbehdsiet, forbehdsiem(o)s, yu forbehdsiete, forbehdsient<br>Conditional: forbehdiem, forbehdies, forbehdiet, forbehdiem(o)s, yu forbehdiete, forbehdient<br>Prev participe: forbohdt / forbohden
forduil	&gt;	Infinitive: forduile<br>Present: forduilo, forduils, forduilt, forduilm(o)s, yu forduilt(e), forduile(nt)<br>Preterit: forduilim, forduil(i)st(a), forduilit, forduilam, forduilat, forduileer<br>Future tid: forduilsiem, forduilsies, forduilsiet, forduilsiem(o)s, yu forduilsiete, forduilsient<br>Conditional: forduiliem, forduilies, forduiliet, forduiliem(o)s, yu forduiliete, forduilient<br>Prev participe: forduilt / forduilen
forfac	&gt;	Infinitive: forface<br>Present: forfaco, forfacs, forfact, forfacm(o)s, yu forfact(e), forface(nt)<br>Preterit: forfiecim, forfiec(i)st(a), forfiecit, forfiecam, forfiecat, forfieceer<br>Future tid: forfacsiem, forfacsies, forfacsiet, forfacsiem(o)s, yu forfacsiete, forfacsient<br>Conditional: forfaciem, forfacies, forfaciet, forfaciem(o)s, yu forfaciete, forfacient<br>Prev participe: forfact / forfacen
forge	&gt;	Infinitive: forge<br>Present: io forge, forges, forget, forgems, yu forget(e), forgent<br>Preterit: forgim, forgist(a), forgit, forgeam, forgeat, forgeer<br>Future tid: forgesiem, forgesies, forgesiet, forgesiem(o)s, yu forgesiete, forgesient<br>Conditional: forgiem, forgies, forgiet, forgiem(o)s, yu forgiete, forgient<br>Prev participe: forget / forgen
forglehmer	&gt;	Infinitive: forglehmres<br>Present: forglehmro, forglehmrs, forglehmrt, forglehmrm(o)s, yu forglehmrt(e), forglehmre(nt)<br>Preterit: forglohmrim, forglohmrist, forglohmrit, forglohm(e)ram, forglohm(e)rat, forglohm(e)reer<br>Future tid: forglehmrsiem, forglehmrsies, forglehmrsiet, forglehmrsiem(o)s, yu forglehmrsiete, forglehmrsient<br>Conditional: forglehmriem, forglehmries, forglehmriet, forglehmriem(o)s, yu forglehmriete, forglehmrient<br>Prev participe: forglohmert / forglohmern
forgleimer	&gt;	Infinitive: forgleires<br>Present: forgleimro, forgleimrs, forgleimrt, forgleimrm(o)s, yu forgleimrt(e), forgleimre(nt)<br>Preterit: forgleirim, forgleir(i)st(a), forgleirit, forgleiram, forgleirat, forgleireer<br>Future tid: forgleimrsiem, forgleimrsies, forgleimrsiet, forgleimrsiem(o)s, yu forgleimrsiete, forgleimrsient<br>Conditional: forgleimriem, forgleimries, forgleimriet, forgleimriem(o)s, yu forgleimriete, forgleimrient<br>Prev participe: forgleirt / forgleiren
forgwah	&gt;	Infinitive: forgwahe<br>Present: forgwahm, forgwahs, forgwaht, forgwahm(o)s, yu forgwaht(e), forgwahnt<br>Preterit: forgwahsim, forgwahst(a), forgwahsit, forgwahsam, forgwahsat, forgwahr<br>Future tid: forgwahsiem, forgwahsies, forgwahsiet, forgwahsiem(o)s, yu forgwahsiete, forgwahsient<br>Conditional: forgwahiem, forgwahies, forgwahiet, forgwahiem(o)s, yu forgwahiete, forgwahient<br>Prev participe: forgwaht / forgwahn
forhonn	&gt;	Infinitive: forhonne<br>Present: forhonno, forhonns, forhonnt, forhonnm(o)s, yu forhonnt(e), forhonne(nt)<br>Preterit: forhonnim, forhonn(i)st(a), forhonnit, forhonnam, forhonnat, forhonneer<br>Future tid: forhonnsiem, forhonnsies, forhonnsiet, forhonnsiem(o)s, yu forhonnsiete, forhonnsient<br>Conditional: forhonniem, forhonnies, forhonniet, forhonniem(o)s, yu forhonniete, forhonnient<br>Prev participe: forhonnt / forhonnen
forilay	&gt;	Infinitive: forilaye<br>Present: forilayo, forilays, forilayt, forilaym(o)s, yu forilayt(e), forilaynt<br>Preterit: forilieyim, forilieyst(a), forilieyit, forilieyam, forilieyat, forilieyeer<br>Future tid: forilaysiem, forilaysies, forilaysiet, forilaysiem(o)s, yu forilaysiete, forilaysient<br>Conditional: forilayiem, forilayies, forilayiet, forilayiem(o)s, yu forilayiete, forilayient<br>Prev participe: forilayt / forilayen
fork	&gt;	Infinitive: forke<br>Present: forko, forcs, forct, forkm(o)s, yu forct(e), forke(nt)<br>Preterit: forkim, fork(i)st(a), forkit, forkam, forkat, forkeer<br>Future tid: forcsiem, forcsies, forcsiet, forcsiem(o)s, yu forcsiete, forcsient<br>Conditional: forkiem, forkies, forkiet, forkiem(o)s, yu forkiete, forkient<br>Prev participe: forct / forken
forkheuld	&gt;	Infinitive: forkhuldes<br>Present: forkheuldo, forkheulds, forkheuldt, forkheuldm(o)s, yu forkheuldt(e), forkheulde(nt)<br>Preterit: forkhuldim, forkhuld(i)st(a), forkhuldit, forkhuldam, forkhuldat, forkhuldeer<br>Future tid: forkheuldsiem, forkheuldsies, forkheuldsiet, forkheuldsiem(o)s, yu forkheuldsiete, forkheuldsient<br>Conditional: forkheuldiem, forkheuldies, forkheuldiet, forkheuldiem(o)s, yu forkheuldiete, forkheuldient<br>Prev participe: forkhuldt / forkhulden
forlav	&gt;	Infinitive: forlave<br>Present: forlavo, forlavs, forlavt, forlavm(o)s, yu forlavt(e), forlave(nt)<br>Preterit: forlievim, forliev(i)st(a), forlievit, forlievam, forlievat, forlieveer<br>Future tid: forlavsiem, forlavsies, forlavsiet, forlavsiem(o)s, yu forlavsiete, forlavsient<br>Conditional: forlaviem, forlavies, forlaviet, forlaviem(o)s, yu forlaviete, forlavient<br>Prev participe: forlawt / forlaven
forlegver	&gt;	Infinitive: forlegver<br>Present: io forlegver, forlegvers, forlegvert, forlegverms, yu forlegvert, forlegvernt<br>Preterit: forlegvrim, forlegvrist, forlegvrit, forlegv(e)ram, forlegv(e)rat, forlegv(e)reer<br>Future tid: forlegversiem, forlegversies, forlegversiet, forlegversiem(o)s, yu forlegversiete, forlegversient<br>Conditional: forlegveriem, forlegveries, forlegveriet, forlegveriem(o)s, yu forlegveriete, forlegverient<br>Prev participe: forlegvert / forlegvern
forleus	&gt;	Infinitive: forluses<br>Present: forleuso, forleus, forleust, forleusm(o)s, yu forleust(e), forleuse(nt)<br>Preterit: forlusim, forlus(i)st(a), forlusit, forlusam, forlusat, forluseer<br>Future tid: siem forluses, sies forluses, siet forluses, siem(o)s forluses, yu siete forluses, sient forluses<br>Conditional: forleusiem, forleusies, forleusiet, forleusiem(o)s, yu forleusiete, forleusient<br>Prev participe: forlust / forlusen
forlinekw	&gt;	Infinitive: forlinkwes<br>Present: forlinkwo, forlinkws, forlinkwt, forlinkwm(o)s, yu forlinkwt(e), forlinkwnt<br>Preterit: forlikwim, forlikwst(a), forlikwit, forlikwam, forlikwat, forlikweer<br>Future tid: forlinkwsiem, forlinkwsies, forlinkwsiet, forlinkwsiem(o)s, yu forlinkwsiete, forlinkwsient<br>Conditional: forlinkwiem, forlinkwies, forlinkwiet, forlinkwiem(o)s, yu forlinkwiete, forlinkwient<br>Prev participe: forlikwt / forlikwn
forlyehg	&gt;	Infinitive: forlyehge<br>Present: forlyehgo, forlyehcs, forlyehct, forlyehgm(o)s, yu forlyehct(e), forlyehge(nt)<br>Preterit: forlyohgim, forlyohg(i)st(a), forlyohgit, forlyohgam, forlyohgat, forlyohgeer<br>Future tid: forlyehcsiem, forlyehcsies, forlyehcsiet, forlyehcsiem(o)s, yu forlyehcsiete, forlyehcsient<br>Conditional: forlyehgiem, forlyehgies, forlyehgiet, forlyehgiem(o)s, yu forlyehgiete, forlyehgient<br>Prev participe: forlyohct / forlyohgen
formal	&gt;	Infinitive: formale<br>Present: formalo, formals, formalt, formalm(o)s, yu formalt(e), formale(nt)<br>Preterit: formielim, formiel(i)st(a), formielit, formielam, formielat, formieleer<br>Future tid: formalsiem, formalsies, formalsiet, formalsiem(o)s, yu formalsiete, formalsient<br>Conditional: formaliem, formalies, formaliet, formaliem(o)s, yu formaliete, formalient<br>Prev participe: formalt / formalen
format	&gt;	Infinitive: formate<br>Present: formato, formats, format, formatm(o)s, yu formate, formate(nt)<br>Preterit: formietim, formiet(i)st(a), formietit, formietam, formietat, formieteer<br>Future tid: formatsiem, formatsies, formatsiet, formatsiem(o)s, yu formatsiete, formatsient<br>Conditional: formatiem, formaties, formatiet, formatiem(o)s, yu formatiete, formatient<br>Prev participe: format / formaten
forme	&gt;	Infinitive: forme<br>Present: io forme, formes, formet, formems, yu formet(e), forment<br>Preterit: formim, formist(a), formit, formam, format, formeer<br>Future tid: formesiem, formesies, formesiet, formesiem(o)s, yu formesiete, formesient<br>Conditional: formiem, formies, formiet, formiem(o)s, yu formiete, formient<br>Prev participe: formet / formen
formehn	&gt;	Infinitive: formehne<br>Present: formehno, formehns, formehnt, formehnm(o)s, yu formehnt(e), formehne(nt)<br>Preterit: formohnim, formohn(i)st(a), formohnit, formohnam, formohnat, formohneer<br>Future tid: formehnsiem, formehnsies, formehnsiet, formehnsiem(o)s, yu formehnsiete, formehnsient<br>Conditional: formehniem, formehnies, formehniet, formehniem(o)s, yu formehniete, formehnient<br>Prev participe: formohnt / formohnen
formell	&gt;	Infinitive: formlles<br>Present: formllo, formlls, formllt, formllm(o)s, yu formllt(e), formlle(nt)<br>Preterit: forllim, forll(i)st(a), forllit, forllam, forllat, forlleer<br>Future tid: formllsiem, formllsies, formllsiet, formllsiem(o)s, yu formllsiete, formllsient<br>Conditional: formlliem, formllies, formlliet, formlliem(o)s, yu formlliete, formllient<br>Prev participe: forllt / forllen
formulire	&gt;	Infinitive: formulire<br>Present: io formulire, formulires, formuliret, formulirems, yu formuliret(e), formulirent<br>Preterit: formulirim, formulirist(a), formulirit, formuliram, formulirat, formulireer<br>Future tid: formuliresiem, formuliresies, formuliresiet, formuliresiem(o)s, yu formuliresiete, formuliresient<br>Conditional: formuliriem, formuliries, formuliriet, formuliriem(o)s, yu formuliriete, formulirient<br>Prev participe: formuliret / formuliren
fornique	&gt;	Infinitive: fornique<br>Present: io fornique, forniques, forniquet, forniquems, yu forniquet(e), forniquent<br>Preterit: forniquim, forniquist(a), forniquit, forniquam, forniquat, forniqueer<br>Future tid: forniquesiem, forniquesies, forniquesiet, forniquesiem(o)s, yu forniquesiete, forniquesient<br>Conditional: forniquiem, forniquies, forniquiet, forniquiem(o)s, yu forniquiete, forniquient<br>Prev participe: forniquet / forniquen
forprehp	&gt;	Infinitive: forprehpe<br>Present: forprehpo, forprehps, forprehpt, forprehpm(o)s, yu forprehpt(e), forprehpe(nt)<br>Preterit: forprohpim, forprohp(i)st(a), forprohpit, forprohpam, forprohpat, forprohpeer<br>Future tid: forprehpsiem, forprehpsies, forprehpsiet, forprehpsiem(o)s, yu forprehpsiete, forprehpsient<br>Conditional: forprehpiem, forprehpies, forprehpiet, forprehpiem(o)s, yu forprehpiete, forprehpient<br>Prev participe: forprohpt / forprohpen
forscinesd	&gt;	Infinitive: forscindes<br>Present: forscindo, forscinds, forscindt, forscindm(o)s, yu forscindt(e), forscinde(nt)<br>Preterit: forscissim, forsciss(i)st(a), forscissit, forscissam, forscissat, forscisseer<br>Future tid: forscindsiem, forscindsies, forscindsiet, forscindsiem(o)s, yu forscindsiete, forscindsient<br>Conditional: forscindiem, forscindies, forscindiet, forscindiem(o)s, yu forscindiete, forscindient<br>Prev participe: forsciss / forscisden
forskehpt	&gt;	Infinitive: forskehpte<br>Present: forskehpto, forskehpts, forskehpt, forskehptm(o)s, yu forskehpte, forskehpte(nt)<br>Preterit: forskohptim, forskohpt(i)st(a), forskohptit, forskohptam, forskohptat, forskohpteer<br>Future tid: forskehptsiem, forskehptsies, forskehptsiet, forskehptsiem(o)s, yu forskehptsiete, forskehptsient<br>Conditional: forskehptiem, forskehpties, forskehptiet, forskehptiem(o)s, yu forskehptiete, forskehptient<br>Prev participe: forskohpt / forskohpten
forsluneg	&gt;	Infinitive: forslunges<br>Present: forslungo, forsluncs, forslunct, forslungm(o)s, yu forslunct(e), forslunge(nt)<br>Preterit: forslugim, forslug(i)st(a), forslugit, forslugam, forslugat, forslugeer<br>Future tid: forsluncsiem, forsluncsies, forsluncsiet, forsluncsiem(o)s, yu forsluncsiete, forsluncsient<br>Conditional: forslungiem, forslungies, forslungiet, forslungiem(o)s, yu forslungiete, forslungient<br>Prev participe: forsluct / forslugen
forsorb	&gt;	Infinitive: forsorbe<br>Present: forsorbo, forsorps, forsorpt, forsorbm(o)s, yu forsorpt(e), forsorbe(nt)<br>Preterit: forsorbim, forsorb(i)st(a), forsorbit, forsorbam, forsorbat, forsorbeer<br>Future tid: forsorpsiem, forsorpsies, forsorpsiet, forsorpsiem(o)s, yu forsorpsiete, forsorpsient<br>Conditional: forsorbiem, forsorbies, forsorbiet, forsorbiem(o)s, yu forsorbiete, forsorbient<br>Prev participe: forsorpt / forsorben
forstehlb	&gt;	Infinitive: forstehlbe<br>Present: forstehlbo, forstehlps, forstehlpt, forstehlbm(o)s, yu forstehlpt(e), forstehlbe(nt)<br>Preterit: forstohlbim, forstohlb(i)st(a), forstohlbit, forstohlbam, forstohlbat, forstohlbeer<br>Future tid: forstehlpsiem, forstehlpsies, forstehlpsiet, forstehlpsiem(o)s, yu forstehlpsiete, forstehlpsient<br>Conditional: forstehlbiem, forstehlbies, forstehlbiet, forstehlbiem(o)s, yu forstehlbiete, forstehlbient<br>Prev participe: forstohlpt / forstohlben
forswehnd	&gt;	Infinitive: forswehnde<br>Present: forswehndo, forswehnds, forswehndt, forswehndm(o)s, yu forswehndt(e), forswehnde(nt)<br>Preterit: forswohndim, forswohnd(i)st(a), forswohndit, forswohndam, forswohndat, forswohndeer<br>Future tid: forswehndsiem, forswehndsies, forswehndsiet, forswehndsiem(o)s, yu forswehndsiete, forswehndsient<br>Conditional: forswehndiem, forswehndies, forswehndiet, forswehndiem(o)s, yu forswehndiete, forswehndient<br>Prev participe: forswohndt / forswohnden
fortaste	&gt;	Infinitive: fortaste<br>Present: io fortaste, fortastes, fortastet, fortastems, yu fortastet(e), fortastent<br>Preterit: fortastim, fortastist(a), fortastit, fortastam, fortastat, fortasteer<br>Future tid: fortastesiem, fortastesies, fortastesiet, fortastesiem(o)s, yu fortastesiete, fortastesient<br>Conditional: fortastiem, fortasties, fortastiet, fortastiem(o)s, yu fortastiete, fortastient<br>Prev participe: fortastet / fortasten
fortifie	&gt;	Infinitive: fortifie<br>Present: io fortifie, fortifies, fortifiet, fortifiems, yu fortifiet(e), fortifient<br>Preterit: fortificim, fortifiest, fortificit, fortifiam, fortifiat, fortifier<br>Future tid: fortifiesiem, fortifiesies, fortifiesiet, fortifiesiem(o)s, yu fortifiesiete, fortifiesient<br>Conditional: fortificiem, fortificies, fortificiet, fortificiem(o)s, yu fortificiete, fortificient<br>Prev participe: fortifiet / fortifien
fortrag	&gt;	Infinitive: fortrage<br>Present: fortrago, fortracs, fortract, fortragm(o)s, yu fortract(e), fortrage(nt)<br>Preterit: fortriegim, fortrieg(i)st(a), fortriegit, fortriegam, fortriegat, fortriegeer<br>Future tid: fortracsiem, fortracsies, fortracsiet, fortracsiem(o)s, yu fortracsiete, fortracsient<br>Conditional: fortragiem, fortragies, fortragiet, fortragiem(o)s, yu fortragiete, fortragient<br>Prev participe: fortract / fortragen
fortrehc	&gt;	Infinitive: fortrehce<br>Present: fortrehco, fortrehcs, fortrehct, fortrehcm(o)s, yu fortrehct(e), fortrehce(nt)<br>Preterit: fortrohcim, fortrohc(i)st(a), fortrohcit, fortrohcam, fortrohcat, fortrohceer<br>Future tid: fortrehcsiem, fortrehcsies, fortrehcsiet, fortrehcsiem(o)s, yu fortrehcsiete, fortrehcsient<br>Conditional: fortrehciem, fortrehcies, fortrehciet, fortrehciem(o)s, yu fortrehciete, fortrehcient<br>Prev participe: fortrohct / fortrohcen
forwehgh	&gt;	Infinitive: forwehghe<br>Present: forwehgho, forwehghs, forwehght, forwehghm(o)s, yu forwehght(e), forwehghe(nt)<br>Preterit: forwohghim, forwohgh(i)st(a), forwohghit, forwohgham, forwohghat, forwohgheer<br>Future tid: forwehghsiem, forwehghsies, forwehghsiet, forwehghsiem(o)s, yu forwehghsiete, forwehghsient<br>Conditional: forwehghiem, forwehghies, forwehghiet, forwehghiem(o)s, yu forwehghiete, forwehghient<br>Prev participe: forwohght / forwohghen
forwehn	&gt;	Infinitive: forwehne<br>Present: forwehno, forwehns, forwehnt, forwehnm(o)s, yu forwehnt(e), forwehne(nt)<br>Preterit: forwohnim, forwohn(i)st(a), forwohnit, forwohnam, forwohnat, forwohneer<br>Future tid: forwehnsiem, forwehnsies, forwehnsiet, forwehnsiem(o)s, yu forwehnsiete, forwehnsient<br>Conditional: forwehniem, forwehnies, forwehniet, forwehniem(o)s, yu forwehniete, forwehnient<br>Prev participe: forwohnt / forwohnen
forwehs	&gt;	Infinitive: forwehse<br>Present: forwehso, forwehs, forwehst, forwehsm(o)s, yu forwehst(e), forwehse(nt)<br>Preterit: forwohsim, forwohs(i)st(a), forwohsit, forwohsam, forwohsat, forwohseer<br>Future tid: siem forwehse, sies forwehse, siet forwehse, siem(o)s forwehse, yu siete forwehse, sient forwehse<br>Conditional: forwehsiem, forwehsies, forwehsiet, forwehsiem(o)s, yu forwehsiete, forwehsient<br>Prev participe: forwohst / forwohsen
foster	&gt;	Infinitive: foster<br>Present: io foster, fosters, fostert, fosterms, yu fostert, fosternt<br>Preterit: fostrim, fostrist, fostrit, fost(e)ram, fost(e)rat, fost(e)reer<br>Future tid: fostersiem, fostersies, fostersiet, fostersiem(o)s, yu fostersiete, fostersient<br>Conditional: fosteriem, fosteries, fosteriet, fosteriem(o)s, yu fosteriete, fosterient<br>Prev participe: fostert / fostern
frad	&gt;	Infinitive: frade<br>Present: frado, frads, fradt, fradm(o)s, yu fradt(e), frade(nt)<br>Preterit: friedim, fried(i)st(a), friedit, friedam, friedat, friedeer<br>Future tid: fradsiem, fradsies, fradsiet, fradsiem(o)s, yu fradsiete, fradsient<br>Conditional: fradiem, fradies, fradiet, fradiem(o)s, yu fradiete, fradient<br>Prev participe: fras / fraden
fragmente	&gt;	Infinitive: fragmente<br>Present: io fragmente, fragmentes, fragmentet, fragmentems, yu fragmentet(e), fragmentent<br>Preterit: fragmentim, fragmentist(a), fragmentit, fragmentam, fragmentat, fragmenteer<br>Future tid: fragmentesiem, fragmentesies, fragmentesiet, fragmentesiem(o)s, yu fragmentesiete, fragmentesient<br>Conditional: fragmentiem, fragmenties, fragmentiet, fragmentiem(o)s, yu fragmentiete, fragmentient<br>Prev participe: fragmentet / fragmenten
fraise	&gt;	Infinitive: fraise<br>Present: io fraise, fraises, fraiset, fraisems, yu fraiset(e), fraisent<br>Preterit: fraisim, fraisist(a), fraisit, fraisam, fraisat, fraiseer<br>Future tid: fraisesiem, fraisesies, fraisesiet, fraisesiem(o)s, yu fraisesiete, fraisesient<br>Conditional: fraisiem, fraisies, fraisiet, fraisiem(o)s, yu fraisiete, fraisient<br>Prev participe: fraiset / fraisen
franceois	&gt;	Infinitive: franceoise<br>Present: franceoiso, franceois, franceoist, franceoism(o)s, yu franceoist(e), franceoise(nt)<br>Preterit: frienceoisim, frienceois(i)st(a), frienceoisit, frienceoisam, frienceoisat, frienceoiseer<br>Future tid: siem franceoise, sies franceoise, siet franceoise, siem(o)s franceoise, yu siete franceoise, sient franceoise<br>Conditional: franceoisiem, franceoisies, franceoisiet, franceoisiem(o)s, yu franceoisiete, franceoisient<br>Prev participe: franceoist / franceoisen
frank	&gt;	Infinitive: franke<br>Present: franko, francs, franct, frankm(o)s, yu franct(e), franke(nt)<br>Preterit: frienkim, frienk(i)st(a), frienkit, frienkam, frienkat, frienkeer<br>Future tid: francsiem, francsies, francsiet, francsiem(o)s, yu francsiete, francsient<br>Conditional: frankiem, frankies, frankiet, frankiem(o)s, yu frankiete, frankient<br>Prev participe: franct / franken
frankeih	&gt;	Infinitive: frankihes<br>Present: frankeihm, frankeihs, frankeiht, frankeihm(o)s, yu frankeiht(e), frankeihnt<br>Preterit: frankihsim, frankihst(a), frankihsit, frankihsam, frankihsat, frankihr<br>Future tid: frankeihsiem, frankeihsies, frankeihsiet, frankeihsiem(o)s, yu frankeihsiete, frankeihsient<br>Conditional: frankeihiem, frankeihies, frankeihiet, frankeihiem(o)s, yu frankeihiete, frankeihient<br>Prev participe: frankiht / frankihn
frap	&gt;	Infinitive: frape<br>Present: frapo, fraps, frapt, frapm(o)s, yu frapt(e), frape(nt)<br>Preterit: friepim, friep(i)st(a), friepit, friepam, friepat, friepeer<br>Future tid: frapsiem, frapsies, frapsiet, frapsiem(o)s, yu frapsiete, frapsient<br>Conditional: frapiem, frapies, frapiet, frapiem(o)s, yu frapiete, frapient<br>Prev participe: frapt / frapen
fredeih	&gt;	Infinitive: fredihes<br>Present: fredeihm, fredeihs, fredeiht, fredeihm(o)s, yu fredeiht(e), fredeihnt<br>Preterit: fredihsim, fredihst(a), fredihsit, fredihsam, fredihsat, fredihr<br>Future tid: fredeihsiem, fredeihsies, fredeihsiet, fredeihsiem(o)s, yu fredeihsiete, fredeihsient<br>Conditional: fredeihiem, fredeihies, fredeihiet, fredeihiem(o)s, yu fredeihiete, fredeihient<br>Prev participe: frediht / fredihn
frehs	&gt;	Infinitive: frehse<br>Present: frehso, frehs, frehst, frehsm(o)s, yu frehst(e), frehse(nt)<br>Preterit: frohsim, frohs(i)st(a), frohsit, frohsam, frohsat, frohseer<br>Future tid: siem frehse, sies frehse, siet frehse, siem(o)s frehse, yu siete frehse, sient frehse<br>Conditional: frehsiem, frehsies, frehsiet, frehsiem(o)s, yu frehsiete, frehsient<br>Prev participe: frohst / frohsen
freih	&gt;	Infinitive: frihes<br>Present: freihm, freihs, freiht, freihm(o)s, yu freiht(e), freihnt<br>Preterit: frihsim, frihst(a), frihsit, frihsam, frihsat, frihr<br>Future tid: freihsiem, freihsies, freihsiet, freihsiem(o)s, yu freihsiete, freihsient<br>Conditional: freihiem, freihies, freihiet, freihiem(o)s, yu freihiete, freihient<br>Prev participe: friht / frihn
frilance	&gt;	Infinitive: frilance<br>Present: io frilance, frilances, frilancet, frilancems, yu frilancet(e), frilancent<br>Preterit: frilancim, frilancist(a), frilancit, frilanceam, frilanceat, frilanceer<br>Future tid: frilancesiem, frilancesies, frilancesiet, frilancesiem(o)s, yu frilancesiete, frilancesient<br>Conditional: frilanciem, frilancies, frilanciet, frilanciem(o)s, yu frilanciete, frilancient<br>Prev participe: frilancet / frilancen
frilancer	&gt;	Infinitive: frilancer<br>Present: io frilancer, frilancers, frilancert, frilancerms, yu frilancert, frilancernt<br>Preterit: friliencer, friliencerst, friliencer, friliencer(am), friliencer(at), friliencer(eer)<br>Future tid: frilancersiem, frilancersies, frilancersiet, frilancersiem(o)s, yu frilancersiete, frilancersient<br>Conditional: frilanceriem, frilanceries, frilanceriet, frilanceriem(o)s, yu frilanceriete, frilancerient<br>Prev participe: frilancert / frilancern
front	&gt;	Infinitive: fronte<br>Present: fronto, fronts, front, frontm(o)s, yu fronte, fronte(nt)<br>Preterit: frontim, front(i)st(a), frontit, frontam, frontat, fronteer<br>Future tid: frontsiem, frontsies, frontsiet, frontsiem(o)s, yu frontsiete, frontsient<br>Conditional: frontiem, fronties, frontiet, frontiem(o)s, yu frontiete, frontient<br>Prev participe: front / fronten
frontasch	&gt;	Infinitive: frontasche<br>Present: frontascho, frontaschs, frontascht, frontaschm(o)s, yu frontascht(e), frontasche(nt)<br>Preterit: frontieschim, frontiesch(i)st(a), frontieschit, frontiescham, frontieschat, frontiescheer<br>Future tid: frontaschsiem, frontaschsies, frontaschsiet, frontaschsiem(o)s, yu frontaschsiete, frontaschsient<br>Conditional: frontaschiem, frontaschies, frontaschiet, frontaschiem(o)s, yu frontaschiete, frontaschient<br>Prev participe: frontascht / frontaschen
frustre	&gt;	Infinitive: frustre<br>Present: io frustre, frustres, frustret, frustrems, yu frustret(e), frustrent<br>Preterit: frustrim, frustrist(a), frustrit, frustram, frustrat, frustreer<br>Future tid: frustresiem, frustresies, frustresiet, frustresiem(o)s, yu frustresiete, frustresient<br>Conditional: frustriem, frustries, frustriet, frustriem(o)s, yu frustriete, frustrient<br>Prev participe: frustret / frustren
ftas	&gt;	Infinitive: ftase<br>Present: ftaso, ftas, ftast, ftasm(o)s, yu ftast(e), ftase(nt)<br>Preterit: ftiesim, fties(i)st(a), ftiesit, ftiesam, ftiesat, ftieseer<br>Future tid: siem ftase, sies ftase, siet ftase, siem(o)s ftase, yu siete ftase, sient ftase<br>Conditional: ftasiem, ftasies, ftasiet, ftasiem(o)s, yu ftasiete, ftasient<br>Prev participe: ftast / ftasen
fulan	&gt;	Infinitive: fulane<br>Present: fulano, fulans, fulant, fulanm(o)s, yu fulant(e), fulane(nt)<br>Preterit: fulienim, fulien(i)st(a), fulienit, fulienam, fulienat, fulieneer<br>Future tid: fulansiem, fulansies, fulansiet, fulansiem(o)s, yu fulansiete, fulansient<br>Conditional: fulaniem, fulanies, fulaniet, fulaniem(o)s, yu fulaniete, fulanient<br>Prev participe: fulant / fulanen
fundamental	&gt;	Infinitive: fundamntales<br>Present: fundamntalo, fundamentals, fundamentalt, fundamntalm(o)s, yu fundamentalt(e), fundamntale(nt)<br>Preterit: fundantalim, fundantal(i)st(a), fundantalit, fundantalam, fundantalat, fundantaleer<br>Future tid: fundamentalsiem, fundamentalsies, fundamentalsiet, fundamentalsiem(o)s, yu fundamentalsiete, fundamentalsient<br>Conditional: fundamntaliem, fundamntalies, fundamntaliet, fundamntaliem(o)s, yu fundamntaliete, fundamntalient<br>Prev participe: fundantalt / fundantalen
fundar	&gt;	Infinitive: fundare<br>Present: fundaro, fundars, fundart, fundarm(o)s, yu fundart(e), fundare(nt)<br>Preterit: fundierim, fundier(i)st(a), fundierit, fundieram, fundierat, fundiereer<br>Future tid: fundarsiem, fundarsies, fundarsiet, fundarsiem(o)s, yu fundarsiete, fundarsient<br>Conditional: fundariem, fundaries, fundariet, fundariem(o)s, yu fundariete, fundarient<br>Prev participe: fundart / fundaren
funed	&gt;	Infinitive: fundes<br>Present: fundo, funds, fundt, fundm(o)s, yu fundt(e), funde(nt)<br>Preterit: fusim, fus(i)st(a), fusit, fusam, fusat, fuseer<br>Future tid: fundsiem, fundsies, fundsiet, fundsiem(o)s, yu fundsiete, fundsient<br>Conditional: fundiem, fundies, fundiet, fundiem(o)s, yu fundiete, fundient<br>Prev participe: fus / fuden
funkjin	&gt;	Infinitive: funkjine<br>Present: funkjino, funkjins, funkjint, funkjinm(o)s, yu funkjint(e), funkjine(nt)<br>Preterit: funkjinim, funkjin(i)st(a), funkjinit, funkjinam, funkjinat, funkjineer<br>Future tid: funkjinsiem, funkjinsies, funkjinsiet, funkjinsiem(o)s, yu funkjinsiete, funkjinsient<br>Conditional: funkjiniem, funkjinies, funkjiniet, funkjiniem(o)s, yu funkjiniete, funkjinient<br>Prev participe: funkjint / funkjinen
furn	&gt;	Infinitive: furne<br>Present: furno, furns, furnt, furnm(o)s, yu furnt(e), furne(nt)<br>Preterit: furnim, furn(i)st(a), furnit, furnam, furnat, furneer<br>Future tid: furnsiem, furnsies, furnsiet, furnsiem(o)s, yu furnsiete, furnsient<br>Conditional: furniem, furnies, furniet, furniem(o)s, yu furniete, furnient<br>Prev participe: furnt / furnen
fuschiou	&gt;	Infinitive: fuschioue<br>Present: fuschioum, fuschious, fuschiout, fuschioum(o)s, yu fuschiout(e), fuschiount<br>Preterit: fuschiousim, fuschioust(a), fuschiousit, fuschioam, fuschioat, fuschiour<br>Future tid: fuschiousiem, fuschiousies, fuschiousiet, fuschiousiem(o)s, yu fuschiousiete, fuschiousient<br>Conditional: fuschioiem, fuschioies, fuschioiet, fuschioiem(o)s, yu fuschioiete, fuschioient<br>Prev participe: fuschiout / fuschioun
futur	&gt;	Infinitive: future<br>Present: futuro, futurs, futurt, futurm(o)s, yu futurt(e), future(nt)<br>Preterit: futurim, futur(i)st(a), futurit, futuram, futurat, futureer<br>Future tid: futursiem, futursies, futursiet, futursiem(o)s, yu futursiete, futursient<br>Conditional: futuriem, futuries, futuriet, futuriem(o)s, yu futuriete, futurient<br>Prev participe: futurt / futuren
fwenschaw	&gt;	Infinitive: fwnschawes<br>Present: fwnschawo, fwnschaws, fwnschawt, fwnschawm(o)s, yu fwnschawt(e), fwnschawnt<br>Preterit: fwschawim, fwschawst(a), fwschawit, fwschawam, fwschawat, fwschaweer<br>Future tid: fwnschawsiem, fwnschawsies, fwnschawsiet, fwnschawsiem(o)s, yu fwnschawsiete, fwnschawsient<br>Conditional: fwnschawiem, fwnschawies, fwnschawiet, fwnschawiem(o)s, yu fwnschawiete, fwnschawient<br>Prev participe: fwschawt / fwschawen
gadabeih	&gt;	Infinitive: gadabihes<br>Present: gadabeihm, gadabeihs, gadabeiht, gadabeihm(o)s, yu gadabeiht(e), gadabeihnt<br>Preterit: gadabihsim, gadabihst(a), gadabihsit, gadabihsam, gadabihsat, gadabihr<br>Future tid: gadabeihsiem, gadabeihsies, gadabeihsiet, gadabeihsiem(o)s, yu gadabeihsiete, gadabeihsient<br>Conditional: gadabeihiem, gadabeihies, gadabeihiet, gadabeihiem(o)s, yu gadabeihiete, gadabeihient<br>Prev participe: gadabiht / gadabihn
gaddar	&gt;	Infinitive: gaddare<br>Present: gaddaro, gaddars, gaddart, gaddarm(o)s, yu gaddart(e), gaddare(nt)<br>Preterit: gaddierim, gaddier(i)st(a), gaddierit, gaddieram, gaddierat, gaddiereer<br>Future tid: gaddarsiem, gaddarsies, gaddarsiet, gaddarsiem(o)s, yu gaddarsiete, gaddarsient<br>Conditional: gaddariem, gaddaries, gaddariet, gaddariem(o)s, yu gaddariete, gaddarient<br>Prev participe: gaddart / gaddaren
gadrabh	&gt;	Infinitive: gadrabhe<br>Present: gadrabho, gadrabhs, gadrabht, gadrabhm(o)s, yu gadrabht(e), gadrabhe(nt)<br>Preterit: gadriebhim, gadriebh(i)st(a), gadriebhit, gadriebham, gadriebhat, gadriebheer<br>Future tid: gadrabhsiem, gadrabhsies, gadrabhsiet, gadrabhsiem(o)s, yu gadrabhsiete, gadrabhsient<br>Conditional: gadrabhiem, gadrabhies, gadrabhiet, gadrabhiem(o)s, yu gadrabhiete, gadrabhient<br>Prev participe: gadrabht / gadrabhen
gagnwan	&gt;	Infinitive: gagnwane<br>Present: gagnwano, gagnwans, gagnwant, gagnwanm(o)s, yu gagnwant(e), gagnwane(nt)<br>Preterit: gagnwienim, gagnwien(i)st(a), gagnwienit, gagnwienam, gagnwienat, gagnwieneer<br>Future tid: gagnwansiem, gagnwansies, gagnwansiet, gagnwansiem(o)s, yu gagnwansiete, gagnwansient<br>Conditional: gagnwaniem, gagnwanies, gagnwaniet, gagnwaniem(o)s, yu gagnwaniete, gagnwanient<br>Prev participe: gagnwant / gagnwanen
gahab	&gt;	Infinitive: gahabe<br>Present: gahabo, gahaps, gahapt, gahabm(o)s, yu gahapt(e), gahabe(nt)<br>Preterit: gahiebim, gahieb(i)st(a), gahiebit, gahiebam, gahiebat, gahiebeer<br>Future tid: gahapsiem, gahapsies, gahapsiet, gahapsiem(o)s, yu gahapsiete, gahapsient<br>Conditional: gahabiem, gahabies, gahabiet, gahabiem(o)s, yu gahabiete, gahabient<br>Prev participe: gahapt / gahaben
gaissen	&gt;	Infinitive: gaines<br>Present: gaino, gains, gaint, gainm(o)s, yu gaint(e), gaine(nt)<br>Preterit: gaissim, gaiss(i)st(a), gaissit, gaissam, gaissat, gaisseer<br>Future tid: gainsiem, gainsies, gainsiet, gainsiem(o)s, yu gainsiete, gainsient<br>Conditional: gainiem, gainies, gainiet, gainiem(o)s, yu gainiete, gainient<br>Prev participe: gaisst / gaissen
galette	&gt;	Infinitive: galette<br>Present: io galette, galettes, galettet, galettems, yu galettet(e), galettent<br>Preterit: galettim, galettist(a), galettit, galettam, galettat, galetteer<br>Future tid: galettesiem, galettesies, galettesiet, galettesiem(o)s, yu galettesiete, galettesient<br>Conditional: galettiem, galetties, galettiet, galettiem(o)s, yu galettiete, galettient<br>Prev participe: galettet / galetten
galopp	&gt;	Infinitive: galoppe<br>Present: galoppo, galopps, galoppt, galoppm(o)s, yu galoppt(e), galoppe(nt)<br>Preterit: galoppim, galopp(i)st(a), galoppit, galoppam, galoppat, galoppeer<br>Future tid: galoppsiem, galoppsies, galoppsiet, galoppsiem(o)s, yu galoppsiete, galoppsient<br>Conditional: galoppiem, galoppies, galoppiet, galoppiem(o)s, yu galoppiete, galoppient<br>Prev participe: galoppt / galoppen
galvanise	&gt;	Infinitive: galvanise<br>Present: io galvanise, galvanises, galvaniset, galvanisems, yu galvaniset(e), galvanisent<br>Preterit: galvanisim, galvanisist(a), galvanisit, galvanisam, galvanisat, galvaniseer<br>Future tid: galvanisesiem, galvanisesies, galvanisesiet, galvanisesiem(o)s, yu galvanisesiete, galvanisesient<br>Conditional: galvanisiem, galvanisies, galvanisiet, galvanisiem(o)s, yu galvanisiete, galvanisient<br>Prev participe: galvaniset / galvanisen
gamayd	&gt;	Infinitive: gamayde<br>Present: gamaydo, gamayds, gamaydt, gamaydm(o)s, yu gamaydt(e), gamayde(nt)<br>Preterit: gamieydim, gamieyd(i)st(a), gamieydit, gamieydam, gamieydat, gamieydeer<br>Future tid: gamaydsiem, gamaydsies, gamaydsiet, gamaydsiem(o)s, yu gamaydsiete, gamaydsient<br>Conditional: gamaydiem, gamaydies, gamaydiet, gamaydiem(o)s, yu gamaydiete, gamaydient<br>Prev participe: gamays / gamayden
gambit	&gt;	Infinitive: gambite<br>Present: gambito, gambits, gambit, gambitm(o)s, yu gambite, gambite(nt)<br>Preterit: giembitim, giembit(i)st(a), giembitit, giembitam, giembitat, giembiteer<br>Future tid: gambitsiem, gambitsies, gambitsiet, gambitsiem(o)s, yu gambitsiete, gambitsient<br>Conditional: gambitiem, gambities, gambitiet, gambitiem(o)s, yu gambitiete, gambitient<br>Prev participe: gambit / gambiten
ganeis	&gt;	Infinitive: ganises<br>Present: ganeiso, ganeis, ganeist, ganeism(o)s, yu ganeist(e), ganeise(nt)<br>Preterit: ganisim, ganis(i)st(a), ganisit, ganisam, ganisat, ganiseer<br>Future tid: siem ganises, sies ganises, siet ganises, siem(o)s ganises, yu siete ganises, sient ganises<br>Conditional: ganeisiem, ganeisies, ganeisiet, ganeisiem(o)s, yu ganeisiete, ganeisient<br>Prev participe: ganist / ganisen
gangrenise	&gt;	Infinitive: gangrenise<br>Present: io gangrenise, gangrenises, gangreniset, gangrenisems, yu gangreniset(e), gangrenisent<br>Preterit: gangrenisim, gangrenisist(a), gangrenisit, gangrenisam, gangrenisat, gangreniseer<br>Future tid: gangrenisesiem, gangrenisesies, gangrenisesiet, gangrenisesiem(o)s, yu gangrenisesiete, gangrenisesient<br>Conditional: gangrenisiem, gangrenisies, gangrenisiet, gangrenisiem(o)s, yu gangrenisiete, gangrenisient<br>Prev participe: gangreniset / gangrenisen
gangster	&gt;	Infinitive: gangster<br>Present: io gangster, gangsters, gangstert, gangsterms, yu gangstert, gangsternt<br>Preterit: giengstrim, giengstrist, giengstrit, giengst(e)ram, giengst(e)rat, giengst(e)reer<br>Future tid: gangstersiem, gangstersies, gangstersiet, gangstersiem(o)s, yu gangstersiete, gangstersient<br>Conditional: gangsteriem, gangsteries, gangsteriet, gangsteriem(o)s, yu gangsteriete, gangsterient<br>Prev participe: gangstert / gangstern
garabat	&gt;	Infinitive: garabate<br>Present: garabato, garabats, garabat, garabatm(o)s, yu garabate, garabate(nt)<br>Preterit: garabietim, garabiet(i)st(a), garabietit, garabietam, garabietat, garabieteer<br>Future tid: garabatsiem, garabatsies, garabatsiet, garabatsiem(o)s, yu garabatsiete, garabatsient<br>Conditional: garabatiem, garabaties, garabatiet, garabatiem(o)s, yu garabatiete, garabatient<br>Prev participe: garabat / garabaten
garantie	&gt;	Infinitive: garantie<br>Present: io garantie, garanties, garantiet, garantiems, yu garantiet(e), garantient<br>Preterit: garanticim, garantiest, garanticit, garantiam, garantiat, garantier<br>Future tid: garantiesiem, garantiesies, garantiesiet, garantiesiem(o)s, yu garantiesiete, garantiesient<br>Conditional: garanticiem, garanticies, garanticiet, garanticiem(o)s, yu garanticiete, garanticient<br>Prev participe: garantiet / garantien
garnie	&gt;	Infinitive: garnie<br>Present: io garnie, garnies, garniet, garniems, yu garniet(e), garnient<br>Preterit: garnicim, garniest, garnicit, garniam, garniat, garnier<br>Future tid: garniesiem, garniesies, garniesiet, garniesiem(o)s, yu garniesiete, garniesient<br>Conditional: garniciem, garnicies, garniciet, garniciem(o)s, yu garniciete, garnicient<br>Prev participe: garniet / garnien
garson	&gt;	Infinitive: garsone<br>Present: garsono, garsons, garsont, garsonm(o)s, yu garsont(e), garsone(nt)<br>Preterit: garsonim, garson(i)st(a), garsonit, garsonam, garsonat, garsoneer<br>Future tid: garsonsiem, garsonsies, garsonsiet, garsonsiem(o)s, yu garsonsiete, garsonsient<br>Conditional: garsoniem, garsonies, garsoniet, garsoniem(o)s, yu garsoniete, garsonient<br>Prev participe: garsont / garsonen
garwie	&gt;	Infinitive: garwie<br>Present: io garwie, garwies, garwiet, garwiems, yu garwiet(e), garwient<br>Preterit: garwicim, garwiest, garwicit, garwiam, garwiat, garwier<br>Future tid: garwiesiem, garwiesies, garwiesiet, garwiesiem(o)s, yu garwiesiete, garwiesient<br>Conditional: garwiciem, garwicies, garwiciet, garwiciem(o)s, yu garwiciete, garwicient<br>Prev participe: garwiet / garwien
gasmehrkos	&gt;	Infinitive: gasmehrkose<br>Present: gasmehrkoso, gasmehrkos, gasmehrkost, gasmehrkosm(o)s, yu gasmehrkost(e), gasmehrkose(nt)<br>Preterit: gasmohrkosim, gasmohrkos(i)st(a), gasmohrkosit, gasmohrkosam, gasmohrkosat, gasmohrkoseer<br>Future tid: siem gasmehrkose, sies gasmehrkose, siet gasmehrkose, siem(o)s gasmehrkose, yu siete gasmehrkose, sient gasmehrkose<br>Conditional: gasmehrkosiem, gasmehrkosies, gasmehrkosiet, gasmehrkosiem(o)s, yu gasmehrkosiete, gasmehrkosient<br>Prev participe: gasmohrkost / gasmohrkosen
gastall	&gt;	Infinitive: gastalle<br>Present: gastallo, gastalls, gastallt, gastallm(o)s, yu gastallt(e), gastalle(nt)<br>Preterit: gastiellim, gastiell(i)st(a), gastiellit, gastiellam, gastiellat, gastielleer<br>Future tid: gastallsiem, gastallsies, gastallsiet, gastallsiem(o)s, yu gastallsiete, gastallsient<br>Conditional: gastalliem, gastallies, gastalliet, gastalliem(o)s, yu gastalliete, gastallient<br>Prev participe: gastallt / gastallen
gastalt	&gt;	Infinitive: gastalte<br>Present: gastalto, gastalts, gastalt, gastaltm(o)s, yu gastalte, gastalte(nt)<br>Preterit: gastieltim, gastielt(i)st(a), gastieltit, gastieltam, gastieltat, gastielteer<br>Future tid: gastaltsiem, gastaltsies, gastaltsiet, gastaltsiem(o)s, yu gastaltsiete, gastaltsient<br>Conditional: gastaltiem, gastalties, gastaltiet, gastaltiem(o)s, yu gastaltiete, gastaltient<br>Prev participe: gastalt / gastalten
gateau	&gt;	Infinitive: gateaue<br>Present: gateaum, gateaus, gateaut, gateaum(o)s, yu gateaut(e), gateaunt<br>Preterit: gateieusim, gateieust(a), gateieusit, gateieam, gateieat, gateieur<br>Future tid: gateausiem, gateausies, gateausiet, gateausiem(o)s, yu gateausiete, gateausient<br>Conditional: gateaiem, gateaies, gateaiet, gateaiem(o)s, yu gateaiete, gateaient<br>Prev participe: gateaut / gateaun
gehlb	&gt;	Infinitive: gehlbe<br>Present: gehlbo, gehlps, gehlpt, gehlbm(o)s, yu gehlpt(e), gehlbe(nt)<br>Preterit: gohlbim, gohlb(i)st(a), gohlbit, gohlbam, gohlbat, gohlbeer<br>Future tid: gehlpsiem, gehlpsies, gehlpsiet, gehlpsiem(o)s, yu gehlpsiete, gehlpsient<br>Conditional: gehlbiem, gehlbies, gehlbiet, gehlbiem(o)s, yu gehlbiete, gehlbient<br>Prev participe: gohlpt / gohlben
gehmbh	&gt;	Infinitive: gehmbhe<br>Present: gehmbho, gehmbhs, gehmbht, gehmbhm(o)s, yu gehmbht(e), gehmbhe(nt)<br>Preterit: gohmbhim, gohmbh(i)st(a), gohmbhit, gohmbham, gohmbhat, gohmbheer<br>Future tid: gehmbhsiem, gehmbhsies, gehmbhsiet, gehmbhsiem(o)s, yu gehmbhsiete, gehmbhsient<br>Conditional: gehmbhiem, gehmbhies, gehmbhiet, gehmbhiem(o)s, yu gehmbhiete, gehmbhient<br>Prev participe: gohmbht / gohmbhen
gehn	&gt;	Infinitive: gehne<br>Present: gehno, gehns, gehnt, gehnm(o)s, yu gehnt(e), gehne(nt)<br>Preterit: gohnim, gohn(i)st(a), gohnit, gohnam, gohnat, gohneer<br>Future tid: gehnsiem, gehnsies, gehnsiet, gehnsiem(o)s, yu gehnsiete, gehnsient<br>Conditional: gehniem, gehnies, gehniet, gehniem(o)s, yu gehniete, gehnient<br>Prev participe: gohnt / gohnen
gehr	&gt;	Infinitive: gehre<br>Present: gehro, gehrs, gehrt, gehrm(o)s, yu gehrt(e), gehre(nt)<br>Preterit: gohrim, gohr(i)st(a), gohrit, gohram, gohrat, gohreer<br>Future tid: gehrsiem, gehrsies, gehrsiet, gehrsiem(o)s, yu gehrsiete, gehrsient<br>Conditional: gehriem, gehries, gehriet, gehriem(o)s, yu gehriete, gehrient<br>Prev participe: gohrt / gohren
geih	&gt;	Infinitive: gihes<br>Present: geihm, geihs, geiht, geihm(o)s, yu geiht(e), geihnt<br>Preterit: gihsim, gihst(a), gihsit, gihsam, gihsat, gihr<br>Future tid: geihsiem, geihsies, geihsiet, geihsiem(o)s, yu geihsiete, geihsient<br>Conditional: geihiem, geihies, geihiet, geihiem(o)s, yu geihiete, geihient<br>Prev participe: giht / gihn
geir	&gt;	Infinitive: gires<br>Present: geiro, geirs, geirt, geirm(o)s, yu geirt(e), geire(nt)<br>Preterit: girim, gir(i)st(a), girit, giram, girat, gireer<br>Future tid: geirsiem, geirsies, geirsiet, geirsiem(o)s, yu geirsiete, geirsient<br>Conditional: geiriem, geiries, geiriet, geiriem(o)s, yu geiriete, geirient<br>Prev participe: girt / giren
geirwehnd	&gt;	Infinitive: geirwehnde<br>Present: geirwehndo, geirwehnds, geirwehndt, geirwehndm(o)s, yu geirwehndt(e), geirwehnde(nt)<br>Preterit: geirwohndim, geirwohnd(i)st(a), geirwohndit, geirwohndam, geirwohndat, geirwohndeer<br>Future tid: geirwehndsiem, geirwehndsies, geirwehndsiet, geirwehndsiem(o)s, yu geirwehndsiete, geirwehndsient<br>Conditional: geirwehndiem, geirwehndies, geirwehndiet, geirwehndiem(o)s, yu geirwehndiete, geirwehndient<br>Prev participe: geirwohndt / geirwohnden
gendel	&gt;	Infinitive: gndeles<br>Present: io gndel, gendels, gendelt, gndelm(o)s, yu gendelt, gndelnt<br>Preterit: gdlim, gdlst, gdlit, gd(e)lam, gd(e)lat, gd(e)leer<br>Future tid: gendelsiem, gendelsies, gendelsiet, gendelsiem(o)s, yu gendelsiete, gendelsient<br>Conditional: gndeliem, gndelies, gndeliet, gndeliem(o)s, yu gndeliete, gndelient<br>Prev participe: gdelt / gdeln
genie	&gt;	Infinitive: genie<br>Present: io genie, genies, geniet, geniems, yu geniet(e), genient<br>Preterit: genicim, geniest, genicit, geniam, geniat, genier<br>Future tid: geniesiem, geniesies, geniesiet, geniesiem(o)s, yu geniesiete, geniesient<br>Conditional: geniciem, genicies, geniciet, geniciem(o)s, yu geniciete, genicient<br>Prev participe: geniet / genien
genis	&gt;	Infinitive: genise<br>Present: geniso, genis, genist, genism(o)s, yu genist(e), genise(nt)<br>Preterit: genisim, genis(i)st(a), genisit, genisam, genisat, geniseer<br>Future tid: siem genise, sies genise, siet genise, siem(o)s genise, yu siete genise, sient genise<br>Conditional: genisiem, genisies, genisiet, genisiem(o)s, yu genisiete, genisient<br>Prev participe: genist / genisen
genocider	&gt;	Infinitive: genocider<br>Present: io genocider, genociders, genocidert, genociderms, yu genocidert, genocidernt<br>Preterit: genocidrim, genocidrist, genocidrit, genocid(e)ram, genocid(e)rat, genocid(e)reer<br>Future tid: genocidersiem, genocidersies, genocidersiet, genocidersiem(o)s, yu genocidersiete, genocidersient<br>Conditional: genocideriem, genocideries, genocideriet, genocideriem(o)s, yu genocideriete, genociderient<br>Prev participe: genocidert / genocidern
genome	&gt;	Infinitive: genome<br>Present: io genome, genomes, genomet, genomems, yu genomet(e), genoment<br>Preterit: genomim, genomist(a), genomit, genomam, genomat, genomeer<br>Future tid: genomesiem, genomesies, genomesiet, genomesiem(o)s, yu genomesiete, genomesient<br>Conditional: genomiem, genomies, genomiet, genomiem(o)s, yu genomiete, genomient<br>Prev participe: genomet / genomen
genue	&gt;	Infinitive: genue<br>Present: io genue, genues, genuet, genuems, yu genuet(e), genuent<br>Preterit: genuim, genuist(a), genuit, genuam, genuat, genueer<br>Future tid: genuesiem, genuesies, genuesiet, genuesiem(o)s, yu genuesiete, genuesient<br>Conditional: genuiem, genuies, genuiet, genuiem(o)s, yu genuiete, genuient<br>Prev participe: genuet / genuen
gerasc	&gt;	Infinitive: gerasce<br>Present: gerasco, gerascs, gerasct, gerascm(o)s, yu gerasct(e), gerasce(nt)<br>Preterit: geriescim, geriesc(i)st(a), geriescit, geriescam, geriescat, geriesceer<br>Future tid: gerascsiem, gerascsies, gerascsiet, gerascsiem(o)s, yu gerascsiete, gerascsient<br>Conditional: gerasciem, gerascies, gerasciet, gerasciem(o)s, yu gerasciete, gerascient<br>Prev participe: gerasct / gerascen
gerosdom	&gt;	Infinitive: gerosdome<br>Present: gerosdomo, gerosdoms, gerosdomt, gerosdomm(o)s, yu gerosdomt(e), gerosdome(nt)<br>Preterit: gerosdomim, gerosdom(i)st(a), gerosdomit, gerosdomam, gerosdomat, gerosdomeer<br>Future tid: gerosdomsiem, gerosdomsies, gerosdomsiet, gerosdomsiem(o)s, yu gerosdomsiete, gerosdomsient<br>Conditional: gerosdomiem, gerosdomies, gerosdomiet, gerosdomiem(o)s, yu gerosdomiete, gerosdomient<br>Prev participe: gerosdomt / gerosdomen
gesticule	&gt;	Infinitive: gesticule<br>Present: io gesticule, gesticules, gesticulet, gesticulems, yu gesticulet(e), gesticulent<br>Preterit: gesticulim, gesticulist(a), gesticulit, gesticulam, gesticulat, gesticuleer<br>Future tid: gesticulesiem, gesticulesies, gesticulesiet, gesticulesiem(o)s, yu gesticulesiete, gesticulesient<br>Conditional: gesticuliem, gesticulies, gesticuliet, gesticuliem(o)s, yu gesticuliete, gesticulient<br>Prev participe: gesticulet / gesticulen
geumper	&gt;	Infinitive: gumperes<br>Present: io geumper, geumpers, geumpert, geumperms, yu geumpert, geumpernt<br>Preterit: gumprim, gumprist, gumprit, gump(e)ram, gump(e)rat, gump(e)reer<br>Future tid: geumpersiem, geumpersies, geumpersiet, geumpersiem(o)s, yu geumpersiete, geumpersient<br>Conditional: geumperiem, geumperies, geumperiet, geumperiem(o)s, yu geumperiete, geumperient<br>Prev participe: gumpert / gumpern
geus	&gt;	Infinitive: guses<br>Present: geuso, geus, geust, geusm(o)s, yu geust(e), geuse(nt)<br>Preterit: gusim, gus(i)st(a), gusit, gusam, gusat, guseer<br>Future tid: siem guses, sies guses, siet guses, siem(o)s guses, yu siete guses, sient guses<br>Conditional: geusiem, geusies, geusiet, geusiem(o)s, yu geusiete, geusient<br>Prev participe: gust / gusen
geusmen	&gt;	Infinitive: geusmes<br>Present: geusmno, geusmens, geusment, geusmnm(o)s, yu geusment(e), geusmne(nt)<br>Preterit: geusmim, geusm(i)st(a), geusmit, geusmam, geusmat, geusmeer<br>Future tid: geusmensiem, geusmensies, geusmensiet, geusmensiem(o)s, yu geusmensiete, geusmensient<br>Conditional: geusmniem, geusmnies, geusmniet, geusmniem(o)s, yu geusmniete, geusmnient<br>Prev participe: geusmt / geusmen
geyser	&gt;	Infinitive: geyser<br>Present: io geyser, geysers, geysert, geyserms, yu geysert, geysernt<br>Preterit: geysrim, geysrist, geysrit, geys(e)ram, geys(e)rat, geys(e)reer<br>Future tid: geysersiem, geysersies, geysersiet, geysersiem(o)s, yu geysersiete, geysersient<br>Conditional: geyseriem, geyseries, geyseriet, geyseriem(o)s, yu geyseriete, geyserient<br>Prev participe: geysert / geysern
ghab	&gt;	Infinitive: ghabe<br>Present: ghabo, ghaps, ghapt, ghabm(o)s, yu ghapt(e), ghabe(nt)<br>Preterit: ghiebim, ghieb(i)st(a), ghiebit, ghiebam, ghiebat, ghiebeer<br>Future tid: ghapsiem, ghapsies, ghapsiet, ghapsiem(o)s, yu ghapsiete, ghapsient<br>Conditional: ghabiem, ghabies, ghabiet, ghabiem(o)s, yu ghabiete, ghabient<br>Prev participe: ghapt / ghaben
gham	&gt;	Infinitive: ghame<br>Present: ghamo, ghams, ghamt, ghamm(o)s, yu ghamt(e), ghame(nt)<br>Preterit: ghiemim, ghiem(i)st(a), ghiemit, ghiemam, ghiemat, ghiemeer<br>Future tid: ghamsiem, ghamsies, ghamsiet, ghamsiem(o)s, yu ghamsiete, ghamsient<br>Conditional: ghamiem, ghamies, ghamiet, ghamiem(o)s, yu ghamiete, ghamient<br>Prev participe: ghamt / ghamen
ghang	&gt;	Infinitive: ghange<br>Present: ghango, ghancs, ghanct, ghangm(o)s, yu ghanct(e), ghange(nt)<br>Preterit: ghiengim, ghieng(i)st(a), ghiengit, ghiengam, ghiengat, ghiengeer<br>Future tid: ghancsiem, ghancsies, ghancsiet, ghancsiem(o)s, yu ghancsiete, ghancsient<br>Conditional: ghangiem, ghangies, ghangiet, ghangiem(o)s, yu ghangiete, ghangient<br>Prev participe: ghanct / ghangen
ghat	&gt;	Infinitive: ghate<br>Present: ghato, ghats, ghat, ghatm(o)s, yu ghate, ghate(nt)<br>Preterit: ghietim, ghiet(i)st(a), ghietit, ghietam, ghietat, ghieteer<br>Future tid: ghatsiem, ghatsies, ghatsiet, ghatsiem(o)s, yu ghatsiete, ghatsient<br>Conditional: ghatiem, ghaties, ghatiet, ghatiem(o)s, yu ghatiete, ghatient<br>Prev participe: ghat / ghaten
ghawd	&gt;	Infinitive: ghawde<br>Present: ghawdo, ghawds, ghawdt, ghawdm(o)s, yu ghawdt(e), ghawde(nt)<br>Preterit: ghawsim, ghaws(i)st(a), ghawsit, ghawsam, ghawsat, ghawseer<br>Future tid: ghawdsiem, ghawdsies, ghawdsiet, ghawdsiem(o)s, yu ghawdsiete, ghawdsient<br>Conditional: ghawdiem, ghawdies, ghawdiet, ghawdiem(o)s, yu ghawdiete, ghawdient<br>Prev participe: ghaws / ghawden
ghawsam	&gt;	Infinitive: ghawsame<br>Present: ghawsamo, ghawsams, ghawsamt, ghawsamm(o)s, yu ghawsamt(e), ghawsame(nt)<br>Preterit: ghawsiemim, ghawsiem(i)st(a), ghawsiemit, ghawsiemam, ghawsiemat, ghawsiemeer<br>Future tid: ghawsamsiem, ghawsamsies, ghawsamsiet, ghawsamsiem(o)s, yu ghawsamsiete, ghawsamsient<br>Conditional: ghawsamiem, ghawsamies, ghawsamiet, ghawsamiem(o)s, yu ghawsamiete, ghawsamient<br>Prev participe: ghawsamt / ghawsamen
ghehd	&gt;	Infinitive: ghehde<br>Present: ghehdo, ghehds, ghehdt, ghehdm(o)s, yu ghehdt(e), ghehde(nt)<br>Preterit: ghohdim, ghohd(i)st(a), ghohdit, ghohdam, ghohdat, ghohdeer<br>Future tid: ghehdsiem, ghehdsies, ghehdsiet, ghehdsiem(o)s, yu ghehdsiete, ghehdsient<br>Conditional: ghehdiem, ghehdies, ghehdiet, ghehdiem(o)s, yu ghehdiete, ghehdient<br>Prev participe: ghohdt / ghohden
ghehld	&gt;	Infinitive: ghehlde<br>Present: ghehldo, ghehlds, ghehldt, ghehldm(o)s, yu ghehldt(e), ghehlde(nt)<br>Preterit: ghohldim, ghohld(i)st(a), ghohldit, ghohldam, ghohldat, ghohldeer<br>Future tid: ghehldsiem, ghehldsies, ghehldsiet, ghehldsiem(o)s, yu ghehldsiete, ghehldsient<br>Conditional: ghehldiem, ghehldies, ghehldiet, ghehldiem(o)s, yu ghehldiete, ghehldient<br>Prev participe: ghohldt / ghohlden
ghehng	&gt;	Infinitive: ghehnge<br>Present: ghehngo, ghehncs, ghehnct, ghehngm(o)s, yu ghehnct(e), ghehnge(nt)<br>Preterit: ghohngim, ghohng(i)st(a), ghohngit, ghohngam, ghohngat, ghohngeer<br>Future tid: ghehncsiem, ghehncsies, ghehncsiet, ghehncsiem(o)s, yu ghehncsiete, ghehncsient<br>Conditional: ghehngiem, ghehngies, ghehngiet, ghehngiem(o)s, yu ghehngiete, ghehngient<br>Prev participe: ghohnct / ghohngen
ghehrd	&gt;	Infinitive: ghehrde<br>Present: ghehrdo, ghehrds, ghehrdt, ghehrdm(o)s, yu ghehrdt(e), ghehrde(nt)<br>Preterit: ghohrdim, ghohrd(i)st(a), ghohrdit, ghohrdam, ghohrdat, ghohrdeer<br>Future tid: ghehrdsiem, ghehrdsies, ghehrdsiet, ghehrdsiem(o)s, yu ghehrdsiete, ghehrdsient<br>Conditional: ghehrdiem, ghehrdies, ghehrdiet, ghehrdiem(o)s, yu ghehrdiete, ghehrdient<br>Prev participe: ghohrdt / ghohrden
ghehrs	&gt;	Infinitive: ghehrse<br>Present: ghehrso, ghehrs, ghehrst, ghehrsm(o)s, yu ghehrst(e), ghehrse(nt)<br>Preterit: ghohrsim, ghohrs(i)st(a), ghohrsit, ghohrsam, ghohrsat, ghohrseer<br>Future tid: siem ghehrse, sies ghehrse, siet ghehrse, siem(o)s ghehrse, yu siete ghehrse, sient ghehrse<br>Conditional: ghehrsiem, ghehrsies, ghehrsiet, ghehrsiem(o)s, yu ghehrsiete, ghehrsient<br>Prev participe: ghohrst / ghohrsen
gheid	&gt;	Infinitive: ghides<br>Present: gheido, gheids, gheidt, gheidm(o)s, yu gheidt(e), gheide(nt)<br>Preterit: ghidim, ghid(i)st(a), ghidit, ghidam, ghidat, ghideer<br>Future tid: gheidsiem, gheidsies, gheidsiet, gheidsiem(o)s, yu gheidsiete, gheidsient<br>Conditional: gheidiem, gheidies, gheidiet, gheidiem(o)s, yu gheidiete, gheidient<br>Prev participe: ghidt / ghiden
gheih	&gt;	Infinitive: ghihes<br>Present: gheihm, gheihs, gheiht, gheihm(o)s, yu gheiht(e), gheihnt<br>Preterit: ghihsim, ghihst(a), ghihsit, ghihsam, ghihsat, ghihr<br>Future tid: gheihsiem, gheihsies, gheihsiet, gheihsiem(o)s, yu gheihsiete, gheihsient<br>Conditional: gheihiem, gheihies, gheihiet, gheihiem(o)s, yu gheihiete, gheihient<br>Prev participe: ghiht / ghihn
gheirs	&gt;	Infinitive: ghirses<br>Present: gheirso, gheirs, gheirst, gheirsm(o)s, yu gheirst(e), gheirse(nt)<br>Preterit: ghirsim, ghirs(i)st(a), ghirsit, ghirsam, ghirsat, ghirseer<br>Future tid: siem ghirses, sies ghirses, siet ghirses, siem(o)s ghirses, yu siete ghirses, sient ghirses<br>Conditional: gheirsiem, gheirsies, gheirsiet, gheirsiem(o)s, yu gheirsiete, gheirsient<br>Prev participe: ghirst / ghirsen
gheisd	&gt;	Infinitive: ghisdes<br>Present: gheisdo, gheisds, gheisdt, gheisdm(o)s, yu gheisdt(e), gheisde(nt)<br>Preterit: ghisdim, ghisd(i)st(a), ghisdit, ghisdam, ghisdat, ghisdeer<br>Future tid: gheisdsiem, gheisdsies, gheisdsiet, gheisdsiem(o)s, yu gheisdsiete, gheisdsient<br>Conditional: gheisdiem, gheisdies, gheisdiet, gheisdiem(o)s, yu gheisdiete, gheisdient<br>Prev participe: ghisdt / ghisden
ghend	&gt;	Infinitive: ghende<br>Present: ghendo, ghends, ghendt, ghendm(o)s, yu ghendt(e), ghende(nt)<br>Preterit: ghensim, ghens(i)st(a), ghensit, ghensam, ghensat, ghenseer<br>Future tid: ghendsiem, ghendsies, ghendsiet, ghendsiem(o)s, yu ghendsiete, ghendsient<br>Conditional: ghendiem, ghendies, ghendiet, ghendiem(o)s, yu ghendiete, ghendient<br>Prev participe: ghens / ghenden
gherzdsuker	&gt;	Infinitive: gherzdsuker<br>Present: io gherzdsuker, gherzdsukers, gherzdsukert, gherzdsukerms, yu gherzdsukert, gherzdsukernt<br>Preterit: gherzdsukrim, gherzdsukrist, gherzdsukrit, gherzdsuk(e)ram, gherzdsuk(e)rat, gherzdsuk(e)reer<br>Future tid: gherzdsukersiem, gherzdsukersies, gherzdsukersiet, gherzdsukersiem(o)s, yu gherzdsukersiete, gherzdsukersient<br>Conditional: gherzdsukeriem, gherzdsukeries, gherzdsukeriet, gherzdsukeriem(o)s, yu gherzdsukeriete, gherzdsukerient<br>Prev participe: gherzdsukert / gherzdsukern
ghes	&gt;	Infinitive: ghese<br>Present: gheso, ghes, ghest, ghesm(o)s, yu ghest(e), ghese(nt)<br>Preterit: ghesim, ghes(i)st(a), ghesit, ghesam, ghesat, gheseer<br>Future tid: siem ghese, sies ghese, siet ghese, siem(o)s ghese, yu siete ghese, sient ghese<br>Conditional: ghesiem, ghesies, ghesiet, ghesiem(o)s, yu ghesiete, ghesient<br>Prev participe: ghest / ghesen
ghesor	&gt;	Infinitive: ghesore<br>Present: ghesoro, ghesors, ghesort, ghesorm(o)s, yu ghesort(e), ghesore(nt)<br>Preterit: ghesorim, ghesor(i)st(a), ghesorit, ghesoram, ghesorat, ghesoreer<br>Future tid: ghesorsiem, ghesorsies, ghesorsiet, ghesorsiem(o)s, yu ghesorsiete, ghesorsient<br>Conditional: ghesoriem, ghesories, ghesoriet, ghesoriem(o)s, yu ghesoriete, ghesorient<br>Prev participe: ghesort / ghesoren
gheu	&gt;	Infinitive: gheue<br>Present: gheum, gheus, gheut, gheum(o)s, yu gheut(e), gheunt<br>Preterit: gheusim, gheust(a), gheusit, gheam, gheat, gheur<br>Future tid: gheusiem, gheusies, gheusiet, gheusiem(o)s, yu gheusiete, gheusient<br>Conditional: gheiem, gheies, gheiet, gheiem(o)s, yu gheiete, gheient<br>Prev participe: gheut / gheun
gheus	&gt;	Infinitive: ghuses<br>Present: gheuso, gheus, gheust, gheusm(o)s, yu gheust(e), gheuse(nt)<br>Preterit: ghusim, ghus(i)st(a), ghusit, ghusam, ghusat, ghuseer<br>Future tid: siem ghuses, sies ghuses, siet ghuses, siem(o)s ghuses, yu siete ghuses, sient ghuses<br>Conditional: gheusiem, gheusies, gheusiet, gheusiem(o)s, yu gheusiete, gheusient<br>Prev participe: ghust / ghusen
gheuss	&gt;	Infinitive: ghusses<br>Present: gheusso, gheuss, gheusst, gheussm(o)s, yu gheusst(e), gheusse(nt)<br>Preterit: ghussim, ghuss(i)st(a), ghussit, ghussam, ghussat, ghusseer<br>Future tid: siem ghusses, sies ghusses, siet ghusses, siem(o)s ghusses, yu siete ghusses, sient ghusses<br>Conditional: gheussiem, gheussies, gheussiet, gheussiem(o)s, yu gheussiete, gheussient<br>Prev participe: ghusst / ghussen
gheutt	&gt;	Infinitive: ghuttes<br>Present: gheutto, gheutts, gheutt, gheuttm(o)s, yu gheutte, gheutte(nt)<br>Preterit: ghuttim, ghutt(i)st(a), ghuttit, ghuttam, ghuttat, ghutteer<br>Future tid: gheuttsiem, gheuttsies, gheuttsiet, gheuttsiem(o)s, yu gheuttsiete, gheuttsient<br>Conditional: gheuttiem, gheutties, gheuttiet, gheuttiem(o)s, yu gheuttiete, gheuttient<br>Prev participe: ghutt / ghutten
ghiesen	&gt;	Infinitive: ghienes<br>Present: ghieno, ghiens, ghient, ghienm(o)s, yu ghient(e), ghiene(nt)<br>Preterit: ghiesim, ghies(i)st(a), ghiesit, ghiesam, ghiesat, ghieseer<br>Future tid: ghiensiem, ghiensies, ghiensiet, ghiensiem(o)s, yu ghiensiete, ghiensient<br>Conditional: ghieniem, ghienies, ghieniet, ghieniem(o)s, yu ghieniete, ghienient<br>Prev participe: ghiest / ghiesen
ghieul	&gt;	Infinitive: ghiules<br>Present: ghieulo, ghieuls, ghieult, ghieulm(o)s, yu ghieult(e), ghieule(nt)<br>Preterit: ghiulim, ghiul(i)st(a), ghiulit, ghiulam, ghiulat, ghiuleer<br>Future tid: ghieulsiem, ghieulsies, ghieulsiet, ghieulsiem(o)s, yu ghieulsiete, ghieulsient<br>Conditional: ghieuliem, ghieulies, ghieuliet, ghieuliem(o)s, yu ghieuliete, ghieulient<br>Prev participe: ghiult / ghiulen
ghigilik	&gt;	Infinitive: ghigilike<br>Present: ghigiliko, ghigilics, ghigilict, ghigilikm(o)s, yu ghigilict(e), ghigilike(nt)<br>Preterit: ghigilikim, ghigilik(i)st(a), ghigilikit, ghigilikam, ghigilikat, ghigilikeer<br>Future tid: ghigilicsiem, ghigilicsies, ghigilicsiet, ghigilicsiem(o)s, yu ghigilicsiete, ghigilicsient<br>Conditional: ghigilikiem, ghigilikies, ghigilikiet, ghigilikiem(o)s, yu ghigilikiete, ghigilikient<br>Prev participe: ghigilict / ghigiliken
ghir	&gt;	Infinitive: ghire<br>Present: ghiro, ghirs, ghirt, ghirm(o)s, yu ghirt(e), ghire(nt)<br>Preterit: ghirim, ghir(i)st(a), ghirit, ghiram, ghirat, ghireer<br>Future tid: ghirsiem, ghirsies, ghirsiet, ghirsiem(o)s, yu ghirsiete, ghirsient<br>Conditional: ghiriem, ghiries, ghiriet, ghiriem(o)s, yu ghiriete, ghirient<br>Prev participe: ghirt / ghiren
ghitarrtakoun	&gt;	Infinitive: ghitarrtakoune<br>Present: ghitarrtakouno, ghitarrtakouns, ghitarrtakount, ghitarrtakounm(o)s, yu ghitarrtakount(e), ghitarrtakoune(nt)<br>Preterit: ghitarrtakounim, ghitarrtakoun(i)st(a), ghitarrtakounit, ghitarrtakounam, ghitarrtakounat, ghitarrtakouneer<br>Future tid: ghitarrtakounsiem, ghitarrtakounsies, ghitarrtakounsiet, ghitarrtakounsiem(o)s, yu ghitarrtakounsiete, ghitarrtakounsient<br>Conditional: ghitarrtakouniem, ghitarrtakounies, ghitarrtakouniet, ghitarrtakouniem(o)s, yu ghitarrtakouniete, ghitarrtakounient<br>Prev participe: ghitarrtakount / ghitarrtakounen
ghiton	&gt;	Infinitive: ghitone<br>Present: ghitono, ghitons, ghitont, ghitonm(o)s, yu ghitont(e), ghitone(nt)<br>Preterit: ghitonim, ghiton(i)st(a), ghitonit, ghitonam, ghitonat, ghitoneer<br>Future tid: ghitonsiem, ghitonsies, ghitonsiet, ghitonsiem(o)s, yu ghitonsiete, ghitonsient<br>Conditional: ghitoniem, ghitonies, ghitoniet, ghitoniem(o)s, yu ghitoniete, ghitonient<br>Prev participe: ghitont / ghitonen
ghiulbrohn	&gt;	Infinitive: ghiulbrohne<br>Present: ghiulbrohno, ghiulbrohns, ghiulbrohnt, ghiulbrohnm(o)s, yu ghiulbrohnt(e), ghiulbrohne(nt)<br>Preterit: ghiulbrohnim, ghiulbrohn(i)st(a), ghiulbrohnit, ghiulbrohnam, ghiulbrohnat, ghiulbrohneer<br>Future tid: ghiulbrohnsiem, ghiulbrohnsies, ghiulbrohnsiet, ghiulbrohnsiem(o)s, yu ghiulbrohnsiete, ghiulbrohnsient<br>Conditional: ghiulbrohniem, ghiulbrohnies, ghiulbrohniet, ghiulbrohniem(o)s, yu ghiulbrohniete, ghiulbrohnient<br>Prev participe: ghiulbrohnt / ghiulbrohnen
ghneih	&gt;	Infinitive: ghnihes<br>Present: ghneihm, ghneihs, ghneiht, ghneihm(o)s, yu ghneiht(e), ghneihnt<br>Preterit: ghnihsim, ghnihst(a), ghnihsit, ghnihsam, ghnihsat, ghnihr<br>Future tid: ghneihsiem, ghneihsies, ghneihsiet, ghneihsiem(o)s, yu ghneihsiete, ghneihsient<br>Conditional: ghneihiem, ghneihies, ghneihiet, ghneihiem(o)s, yu ghneihiete, ghneihient<br>Prev participe: ghniht / ghnihn
ghutt	&gt;	Infinitive: ghutte<br>Present: ghutto, ghutts, ghutt, ghuttm(o)s, yu ghutte, ghutte(nt)<br>Preterit: ghussim, ghuss(i)st(a), ghussit, ghussam, ghussat, ghusseer<br>Future tid: ghuttsiem, ghuttsies, ghuttsiet, ghuttsiem(o)s, yu ghuttsiete, ghuttsient<br>Conditional: ghuttiem, ghutties, ghuttiet, ghuttiem(o)s, yu ghuttiete, ghuttient<br>Prev participe: ghuss / ghutten
ghyah	&gt;	Infinitive: ghyahe<br>Present: ghyahm, ghyahs, ghyaht, ghyahm(o)s, yu ghyaht(e), ghyahnt<br>Preterit: ghyahsim, ghyahst(a), ghyahsit, ghyahsam, ghyahsat, ghyahr<br>Future tid: ghyahsiem, ghyahsies, ghyahsiet, ghyahsiem(o)s, yu ghyahsiete, ghyahsient<br>Conditional: ghyahiem, ghyahies, ghyahiet, ghyahiem(o)s, yu ghyahiete, ghyahient<br>Prev participe: ghyaht / ghyahn
ghyalir	&gt;	Infinitive: ghyalire<br>Present: ghyaliro, ghyalirs, ghyalirt, ghyalirm(o)s, yu ghyalirt(e), ghyalire(nt)<br>Preterit: ghyielirim, ghyielir(i)st(a), ghyielirit, ghyieliram, ghyielirat, ghyielireer<br>Future tid: ghyalirsiem, ghyalirsies, ghyalirsiet, ghyalirsiem(o)s, yu ghyalirsiete, ghyalirsient<br>Conditional: ghyaliriem, ghyaliries, ghyaliriet, ghyaliriem(o)s, yu ghyaliriete, ghyalirient<br>Prev participe: ghyalirt / ghyaliren
ghyan	&gt;	Infinitive: ghyane<br>Present: ghyano, ghyans, ghyant, ghyanm(o)s, yu ghyant(e), ghyane(nt)<br>Preterit: ghyienim, ghyien(i)st(a), ghyienit, ghyienam, ghyienat, ghyieneer<br>Future tid: ghyansiem, ghyansies, ghyansiet, ghyansiem(o)s, yu ghyansiete, ghyansient<br>Conditional: ghyaniem, ghyanies, ghyaniet, ghyaniem(o)s, yu ghyaniete, ghyanient<br>Prev participe: ghyant / ghyanen
ghyanue	&gt;	Infinitive: ghyanue<br>Present: io ghyanue, ghyanues, ghyanuet, ghyanuems, yu ghyanuet(e), ghyanuent<br>Preterit: ghyanuim, ghyanuist(a), ghyanuit, ghyanuam, ghyanuat, ghyanueer<br>Future tid: ghyanuesiem, ghyanuesies, ghyanuesiet, ghyanuesiem(o)s, yu ghyanuesiete, ghyanuesient<br>Conditional: ghyanuiem, ghyanuies, ghyanuiet, ghyanuiem(o)s, yu ghyanuiete, ghyanuient<br>Prev participe: ghyanuet / ghyanuen
ghyehl	&gt;	Infinitive: ghyehle<br>Present: ghyehlo, ghyehls, ghyehlt, ghyehlm(o)s, yu ghyehlt(e), ghyehle(nt)<br>Preterit: ghyohlim, ghyohl(i)st(a), ghyohlit, ghyohlam, ghyohlat, ghyohleer<br>Future tid: ghyehlsiem, ghyehlsies, ghyehlsiet, ghyehlsiem(o)s, yu ghyehlsiete, ghyehlsient<br>Conditional: ghyehliem, ghyehlies, ghyehliet, ghyehliem(o)s, yu ghyehliete, ghyehlient<br>Prev participe: ghyohlt / ghyohlen
ghyeigh	&gt;	Infinitive: ghyighes<br>Present: ghyeigho, ghyeighs, ghyeight, ghyeighm(o)s, yu ghyeight(e), ghyeighe(nt)<br>Preterit: ghyighim, ghyigh(i)st(a), ghyighit, ghyigham, ghyighat, ghyigheer<br>Future tid: ghyeighsiem, ghyeighsies, ghyeighsiet, ghyeighsiem(o)s, yu ghyeighsiete, ghyeighsient<br>Conditional: ghyeighiem, ghyeighies, ghyeighiet, ghyeighiem(o)s, yu ghyeighiete, ghyeighient<br>Prev participe: ghyight / ghyighen
gienxin	&gt;	Infinitive: gienxine<br>Present: gienxino, gienxins, gienxint, gienxinm(o)s, yu gienxint(e), gienxine(nt)<br>Preterit: gienxinim, gienxin(i)st(a), gienxinit, gienxinam, gienxinat, gienxineer<br>Future tid: gienxinsiem, gienxinsies, gienxinsiet, gienxinsiem(o)s, yu gienxinsiete, gienxinsient<br>Conditional: gienxiniem, gienxinies, gienxiniet, gienxiniem(o)s, yu gienxiniete, gienxinient<br>Prev participe: gienxint / gienxinen
gieu	&gt;	Infinitive: gieue<br>Present: gieum, gieus, gieut, gieum(o)s, yu gieut(e), gieunt<br>Preterit: gieusim, gieust(a), gieusit, gieam, gieat, gieur<br>Future tid: gieusiem, gieusies, gieusiet, gieusiem(o)s, yu gieusiete, gieusient<br>Conditional: gieiem, gieies, gieiet, gieiem(o)s, yu gieiete, gieient<br>Prev participe: gieut / gieun
gieuter	&gt;	Infinitive: giuteres<br>Present: io gieuter, gieuters, gieutert, gieuterms, yu gieutert, gieuternt<br>Preterit: giutrim, giutrist, giutrit, giut(e)ram, giut(e)rat, giut(e)reer<br>Future tid: gieutersiem, gieutersies, gieutersiet, gieutersiem(o)s, yu gieutersiete, gieutersient<br>Conditional: gieuteriem, gieuteries, gieuteriet, gieuteriem(o)s, yu gieuteriete, gieuterient<br>Prev participe: giutert / giutern
gigantesk	&gt;	Infinitive: giganteske<br>Present: gigantesko, gigantescs, gigantesct, giganteskm(o)s, yu gigantesct(e), giganteske(nt)<br>Preterit: gigienteskim, gigientesk(i)st(a), gigienteskit, gigienteskam, gigienteskat, gigienteskeer<br>Future tid: gigantescsiem, gigantescsies, gigantescsiet, gigantescsiem(o)s, yu gigantescsiete, gigantescsient<br>Conditional: giganteskiem, giganteskies, giganteskiet, giganteskiem(o)s, yu giganteskiete, giganteskient<br>Prev participe: gigantesct / gigantesken
ginter	&gt;	Infinitive: ginter<br>Present: io ginter, ginters, gintert, ginterms, yu gintert, ginternt<br>Preterit: gintrim, gintrist, gintrit, gint(e)ram, gint(e)rat, gint(e)reer<br>Future tid: gintersiem, gintersies, gintersiet, gintersiem(o)s, yu gintersiete, gintersient<br>Conditional: ginteriem, ginteries, ginteriet, ginteriem(o)s, yu ginteriete, ginterient<br>Prev participe: gintert / gintern
giow	&gt;	Infinitive: giowe<br>Present: giowo, giows, giowt, giowm(o)s, yu giowt(e), giownt<br>Preterit: giowim, giowst(a), giowit, giowam, giowat, gioweer<br>Future tid: giowsiem, giowsies, giowsiet, giowsiem(o)s, yu giowsiete, giowsient<br>Conditional: giowiem, giowies, giowiet, giowiem(o)s, yu giowiete, giowient<br>Prev participe: giowt / giowen
giughin	&gt;	Infinitive: giughine<br>Present: giughino, giughins, giughint, giughinm(o)s, yu giughint(e), giughine(nt)<br>Preterit: giughinim, giughin(i)st(a), giughinit, giughinam, giughinat, giughineer<br>Future tid: giughinsiem, giughinsies, giughinsiet, giughinsiem(o)s, yu giughinsiete, giughinsient<br>Conditional: giughiniem, giughinies, giughiniet, giughiniem(o)s, yu giughiniete, giughinient<br>Prev participe: giughint / giughinen
gjiaungsian	&gt;	Infinitive: gjiaungsiane<br>Present: gjiaungsiano, gjiaungsians, gjiaungsiant, gjiaungsianm(o)s, yu gjiaungsiant(e), gjiaungsiane(nt)<br>Preterit: gjiieungsienim, gjiieungsien(i)st(a), gjiieungsienit, gjiieungsienam, gjiieungsienat, gjiieungsieneer<br>Future tid: gjiaungsiansiem, gjiaungsiansies, gjiaungsiansiet, gjiaungsiansiem(o)s, yu gjiaungsiansiete, gjiaungsiansient<br>Conditional: gjiaungsianiem, gjiaungsianies, gjiaungsianiet, gjiaungsianiem(o)s, yu gjiaungsianiete, gjiaungsianient<br>Prev participe: gjiaungsiant / gjiaungsianen
gjuchien	&gt;	Infinitive: gjuchiene<br>Present: gjuchieno, gjuchiens, gjuchient, gjuchienm(o)s, yu gjuchient(e), gjuchiene(nt)<br>Preterit: gjuchienim, gjuchien(i)st(a), gjuchienit, gjuchienam, gjuchienat, gjuchieneer<br>Future tid: gjuchiensiem, gjuchiensies, gjuchiensiet, gjuchiensiem(o)s, yu gjuchiensiete, gjuchiensient<br>Conditional: gjuchieniem, gjuchienies, gjuchieniet, gjuchieniem(o)s, yu gjuchieniete, gjuchienient<br>Prev participe: gjuchient / gjuchienen
gjugni	&gt;	Infinitive: gjugnie<br>Present: gjugnim, gjugnis, gjugnit, gjugnim(o)s, yu gjugnit(e), gjugnint<br>Preterit: gjugnisim, gjugnist(a), gjugnisit, gjugnam, gjugnat, gjugnir<br>Future tid: gjugnisiem, gjugnisies, gjugnisiet, gjugnisiem(o)s, yu gjugnisiete, gjugnisient<br>Conditional: gjugniem, gjugnies, gjugniet, gjugniem(o)s, yu gjugniete, gjugnient<br>Prev participe: gjugnit / gjugnin
glab	&gt;	Infinitive: glabe<br>Present: glabo, glaps, glapt, glabm(o)s, yu glapt(e), glabe(nt)<br>Preterit: gliebim, glieb(i)st(a), gliebit, gliebam, gliebat, gliebeer<br>Future tid: glapsiem, glapsies, glapsiet, glapsiem(o)s, yu glapsiete, glapsient<br>Conditional: glabiem, glabies, glabiet, glabiem(o)s, yu glabiete, glabient<br>Prev participe: glapt / glaben
glan	&gt;	Infinitive: glane<br>Present: glano, glans, glant, glanm(o)s, yu glant(e), glane(nt)<br>Preterit: glienim, glien(i)st(a), glienit, glienam, glienat, glieneer<br>Future tid: glansiem, glansies, glansiet, glansiem(o)s, yu glansiete, glansient<br>Conditional: glaniem, glanies, glaniet, glaniem(o)s, yu glaniete, glanient<br>Prev participe: glant / glanen
glanez	&gt;	Infinitive: glanzes<br>Present: glanzo, glanzs, glanzt, glanzm(o)s, yu glanzt(e), glanze(nt)<br>Preterit: glazim, glaz(i)st(a), glazit, glazam, glazat, glazeer<br>Future tid: glanzsiem, glanzsies, glanzsiet, glanzsiem(o)s, yu glanzsiete, glanzsient<br>Conditional: glanziem, glanzies, glanziet, glanziem(o)s, yu glanziete, glanzient<br>Prev participe: glazt / glazen
glat	&gt;	Infinitive: glate<br>Present: glato, glats, glat, glatm(o)s, yu glate, glate(nt)<br>Preterit: glietim, gliet(i)st(a), glietit, glietam, glietat, glieteer<br>Future tid: glatsiem, glatsies, glatsiet, glatsiem(o)s, yu glatsiete, glatsient<br>Conditional: glatiem, glaties, glatiet, glatiem(o)s, yu glatiete, glatient<br>Prev participe: glat / glaten
gleg	&gt;	Infinitive: glege<br>Present: glego, glecs, glect, glegm(o)s, yu glect(e), glege(nt)<br>Preterit: glegim, gleg(i)st(a), glegit, glegam, glegat, glegeer<br>Future tid: glecsiem, glecsies, glecsiet, glecsiem(o)s, yu glecsiete, glecsient<br>Conditional: glegiem, glegies, glegiet, glegiem(o)s, yu glegiete, glegient<br>Prev participe: glect / glegen
glehdj	&gt;	Infinitive: glehdje<br>Present: glehdjo, glehdjs, glehdjt, glehdjm(o)s, yu glehdjt(e), glehdje(nt)<br>Preterit: glohdjim, glohdj(i)st(a), glohdjit, glohdjam, glohdjat, glohdjeer<br>Future tid: glehdjsiem, glehdjsies, glehdjsiet, glehdjsiem(o)s, yu glehdjsiete, glehdjsient<br>Conditional: glehdjiem, glehdjies, glehdjiet, glehdjiem(o)s, yu glehdjiete, glehdjient<br>Prev participe: glohdjt / glohdjen
glehdjer	&gt;	Infinitive: glehdjer<br>Present: io glehdjer, glehdjers, glehdjert, glehdjerms, yu glehdjert, glehdjernt<br>Preterit: glohdjrim, glohdjrist, glohdjrit, glohdj(e)ram, glohdj(e)rat, glohdj(e)reer<br>Future tid: glehdjersiem, glehdjersies, glehdjersiet, glehdjersiem(o)s, yu glehdjersiete, glehdjersient<br>Conditional: glehdjeriem, glehdjeries, glehdjeriet, glehdjeriem(o)s, yu glehdjeriete, glehdjerient<br>Prev participe: glohdjert / glohdjern
glehm	&gt;	Infinitive: glehme<br>Present: glehmo, glehms, glehmt, glehmm(o)s, yu glehmt(e), glehme(nt)<br>Preterit: glohmim, glohm(i)st(a), glohmit, glohmam, glohmat, glohmeer<br>Future tid: glehmsiem, glehmsies, glehmsiet, glehmsiem(o)s, yu glehmsiete, glehmsient<br>Conditional: glehmiem, glehmies, glehmiet, glehmiem(o)s, yu glehmiete, glehmient<br>Prev participe: glohmt / glohmen
glehmb	&gt;	Infinitive: glehmbe<br>Present: glehmbo, glehmps, glehmpt, glehmbm(o)s, yu glehmpt(e), glehmbe(nt)<br>Preterit: glohmbim, glohmb(i)st(a), glohmbit, glohmbam, glohmbat, glohmbeer<br>Future tid: glehmpsiem, glehmpsies, glehmpsiet, glehmpsiem(o)s, yu glehmpsiete, glehmpsient<br>Conditional: glehmbiem, glehmbies, glehmbiet, glehmbiem(o)s, yu glehmbiete, glehmbient<br>Prev participe: glohmpt / glohmben
glehmber	&gt;	Infinitive: glehmber<br>Present: io glehmber, glehmbers, glehmbert, glehmberms, yu glehmbert, glehmbernt<br>Preterit: glohmbrim, glohmbrist, glohmbrit, glohmb(e)ram, glohmb(e)rat, glohmb(e)reer<br>Future tid: glehmbersiem, glehmbersies, glehmbersiet, glehmbersiem(o)s, yu glehmbersiete, glehmbersient<br>Conditional: glehmberiem, glehmberies, glehmberiet, glehmberiem(o)s, yu glehmberiete, glehmberient<br>Prev participe: glohmbert / glohmbern
glehmer	&gt;	Infinitive: glehmres<br>Present: glehmro, glehmrs, glehmrt, glehmrm(o)s, yu glehmrt(e), glehmre(nt)<br>Preterit: glohmrim, glohmrist, glohmrit, glohm(e)ram, glohm(e)rat, glohm(e)reer<br>Future tid: glehmrsiem, glehmrsies, glehmrsiet, glehmrsiem(o)s, yu glehmrsiete, glehmrsient<br>Conditional: glehmriem, glehmries, glehmriet, glehmriem(o)s, yu glehmriete, glehmrient<br>Prev participe: glohmert / glohmern
gleibh	&gt;	Infinitive: glibhes<br>Present: gleibho, gleibhs, gleibht, gleibhm(o)s, yu gleibht(e), gleibhe(nt)<br>Preterit: glibhim, glibh(i)st(a), glibhit, glibham, glibhat, glibheer<br>Future tid: gleibhsiem, gleibhsies, gleibhsiet, gleibhsiem(o)s, yu gleibhsiete, gleibhsient<br>Conditional: gleibhiem, gleibhies, gleibhiet, gleibhiem(o)s, yu gleibhiete, gleibhient<br>Prev participe: glibht / glibhen
gleih	&gt;	Infinitive: glihes<br>Present: gleihm, gleihs, gleiht, gleihm(o)s, yu gleiht(e), gleihnt<br>Preterit: glihsim, glihst(a), glihsit, glihsam, glihsat, glihr<br>Future tid: gleihsiem, gleihsies, gleihsiet, gleihsiem(o)s, yu gleihsiete, gleihsient<br>Conditional: gleihiem, gleihies, gleihiet, gleihiem(o)s, yu gleihiete, gleihient<br>Prev participe: gliht / glihn
gleim	&gt;	Infinitive: glimes<br>Present: gleimo, gleims, gleimt, gleimm(o)s, yu gleimt(e), gleime(nt)<br>Preterit: glimim, glim(i)st(a), glimit, glimam, glimat, glimeer<br>Future tid: gleimsiem, gleimsies, gleimsiet, gleimsiem(o)s, yu gleimsiete, gleimsient<br>Conditional: gleimiem, gleimies, gleimiet, gleimiem(o)s, yu gleimiete, gleimient<br>Prev participe: glimt / glimen
gleitue	&gt;	Infinitive: gleitue<br>Present: io gleitue, gleitues, gleituet, gleituems, yu gleituet(e), gleituent<br>Preterit: gleituim, gleituist(a), gleituit, gleituam, gleituat, gleitueer<br>Future tid: gleituesiem, gleituesies, gleituesiet, gleituesiem(o)s, yu gleituesiete, gleituesient<br>Conditional: gleituiem, gleituies, gleituiet, gleituiem(o)s, yu gleituiete, gleituient<br>Prev participe: gleituet / gleituen
gleub	&gt;	Infinitive: glubes<br>Present: gleubo, gleups, gleupt, gleubm(o)s, yu gleupt(e), gleube(nt)<br>Preterit: glubim, glub(i)st(a), glubit, glubam, glubat, glubeer<br>Future tid: gleupsiem, gleupsies, gleupsiet, gleupsiem(o)s, yu gleupsiete, gleupsient<br>Conditional: gleubiem, gleubies, gleubiet, gleubiem(o)s, yu gleubiete, gleubient<br>Prev participe: glupt / gluben
glewos	&gt;	Infinitive: glewose<br>Present: glewoso, glewos, glewost, glewosm(o)s, yu glewost(e), glewose(nt)<br>Preterit: glewosim, glewos(i)st(a), glewosit, glewosam, glewosat, glewoseer<br>Future tid: siem glewose, sies glewose, siet glewose, siem(o)s glewose, yu siete glewose, sient glewose<br>Conditional: glewosiem, glewosies, glewosiet, glewosiem(o)s, yu glewosiete, glewosient<br>Prev participe: glewost / glewosen
glimmer	&gt;	Infinitive: glimmer<br>Present: io glimmer, glimmers, glimmert, glimmerms, yu glimmert, glimmernt<br>Preterit: glimmrim, glimmrist, glimmrit, glimm(e)ram, glimm(e)rat, glimm(e)reer<br>Future tid: glimmersiem, glimmersies, glimmersiet, glimmersiem(o)s, yu glimmersiete, glimmersient<br>Conditional: glimmeriem, glimmeries, glimmeriet, glimmeriem(o)s, yu glimmeriete, glimmerient<br>Prev participe: glimmert / glimmern
globular	&gt;	Infinitive: globulare<br>Present: globularo, globulars, globulart, globularm(o)s, yu globulart(e), globulare(nt)<br>Preterit: globulierim, globulier(i)st(a), globulierit, globulieram, globulierat, globuliereer<br>Future tid: globularsiem, globularsies, globularsiet, globularsiem(o)s, yu globularsiete, globularsient<br>Conditional: globulariem, globularies, globulariet, globulariem(o)s, yu globulariete, globularient<br>Prev participe: globulart / globularen
gloux	&gt;	Infinitive: glouxe<br>Present: glouxo, glouxs, glouxt, glouxm(o)s, yu glouxt(e), glouxe(nt)<br>Preterit: glouxim, gloux(i)st(a), glouxit, glouxam, glouxat, glouxeer<br>Future tid: glouxsiem, glouxsies, glouxsiet, glouxsiem(o)s, yu glouxsiete, glouxsient<br>Conditional: glouxiem, glouxies, glouxiet, glouxiem(o)s, yu glouxiete, glouxient<br>Prev participe: glouxt / glouxen
gluh	&gt;	Infinitive: gluhe<br>Present: gluhm, gluhs, gluht, gluhm(o)s, yu gluht(e), gluhnt<br>Preterit: gluhsim, gluhst(a), gluhsit, gluhsam, gluhsat, gluhr<br>Future tid: gluhsiem, gluhsies, gluhsiet, gluhsiem(o)s, yu gluhsiete, gluhsient<br>Conditional: gluhiem, gluhies, gluhiet, gluhiem(o)s, yu gluhiete, gluhient<br>Prev participe: gluht / gluhn
gnah	&gt;	Infinitive: gnahe<br>Present: gnahm, gnahs, gnaht, gnahm(o)s, yu gnaht(e), gnahnt<br>Preterit: gnahsim, gnahst(a), gnahsit, gnahsam, gnahsat, gnahr<br>Future tid: gnahsiem, gnahsies, gnahsiet, gnahsiem(o)s, yu gnahsiete, gnahsient<br>Conditional: gnahiem, gnahies, gnahiet, gnahiem(o)s, yu gnahiete, gnahient<br>Prev participe: gnaht / gnahn
gneibh	&gt;	Infinitive: gnibhes<br>Present: gneibho, gneibhs, gneibht, gneibhm(o)s, yu gneibht(e), gneibhe(nt)<br>Preterit: gnibhim, gnibh(i)st(a), gnibhit, gnibham, gnibhat, gnibheer<br>Future tid: gneibhsiem, gneibhsies, gneibhsiet, gneibhsiem(o)s, yu gneibhsiete, gneibhsient<br>Conditional: gneibhiem, gneibhies, gneibhiet, gneibhiem(o)s, yu gneibhiete, gneibhient<br>Prev participe: gnibht / gnibhen
gneiter	&gt;	Infinitive: gniteres<br>Present: io gneiter, gneiters, gneitert, gneiterms, yu gneitert, gneiternt<br>Preterit: gnitrim, gnitrist, gnitrit, gnit(e)ram, gnit(e)rat, gnit(e)reer<br>Future tid: gneitersiem, gneitersies, gneitersiet, gneitersiem(o)s, yu gneitersiete, gneitersient<br>Conditional: gneiteriem, gneiteries, gneiteriet, gneiteriem(o)s, yu gneiteriete, gneiterient<br>Prev participe: gnitert / gnitern
gneur	&gt;	Infinitive: gnures<br>Present: gneuro, gneurs, gneurt, gneurm(o)s, yu gneurt(e), gneure(nt)<br>Preterit: gnurim, gnur(i)st(a), gnurit, gnuram, gnurat, gnureer<br>Future tid: gneursiem, gneursies, gneursiet, gneursiem(o)s, yu gneursiete, gneursient<br>Conditional: gneuriem, gneuries, gneuriet, gneuriem(o)s, yu gneuriete, gneurient<br>Prev participe: gnurt / gnuren
gnirsk	&gt;	Infinitive: gnirske<br>Present: gnirsko, gnirscs, gnirsct, gnirskm(o)s, yu gnirsct(e), gnirske(nt)<br>Preterit: gnirskim, gnirsk(i)st(a), gnirskit, gnirskam, gnirskat, gnirskeer<br>Future tid: gnirscsiem, gnirscsies, gnirscsiet, gnirscsiem(o)s, yu gnirscsiete, gnirscsient<br>Conditional: gnirskiem, gnirskies, gnirskiet, gnirskiem(o)s, yu gnirskiete, gnirskient<br>Prev participe: gnirsct / gnirsken
gnoh	&gt;	Infinitive: gnohe<br>Present: gnohm, gnohs, gnoht, gnohm(o)s, yu gnoht(e), gnohnt<br>Preterit: gnohsim, gnohst(a), gnohsit, gnohsam, gnohsat, gnohr<br>Future tid: gnohsiem, gnohsies, gnohsiet, gnohsiem(o)s, yu gnohsiete, gnohsient<br>Conditional: gnohiem, gnohies, gnohiet, gnohiem(o)s, yu gnohiete, gnohient<br>Prev participe: gnoht / gnohn
gohd	&gt;	Infinitive: gohde<br>Present: gohdo, gohds, gohdt, gohdm(o)s, yu gohdt(e), gohde(nt)<br>Preterit: gohsim, gohs(i)st(a), gohsit, gohsam, gohsat, gohseer<br>Future tid: gohdsiem, gohdsies, gohdsiet, gohdsiem(o)s, yu gohdsiete, gohdsient<br>Conditional: gohdiem, gohdies, gohdiet, gohdiem(o)s, yu gohdiete, gohdient<br>Prev participe: gohs / gohden
goil	&gt;	Infinitive: goile<br>Present: goilo, goils, goilt, goilm(o)s, yu goilt(e), goile(nt)<br>Preterit: goilim, goil(i)st(a), goilit, goilam, goilat, goileer<br>Future tid: goilsiem, goilsies, goilsiet, goilsiem(o)s, yu goilsiete, goilsient<br>Conditional: goiliem, goilies, goiliet, goiliem(o)s, yu goiliete, goilient<br>Prev participe: goilt / goilen
gol	&gt;	Infinitive: gole<br>Present: golo, gols, golt, golm(o)s, yu golt(e), gole(nt)<br>Preterit: golim, gol(i)st(a), golit, golam, golat, goleer<br>Future tid: golsiem, golsies, golsiet, golsiem(o)s, yu golsiete, golsient<br>Conditional: goliem, golies, goliet, goliem(o)s, yu goliete, golient<br>Prev participe: golt / golen
gomre	&gt;	Infinitive: gomre<br>Present: io gomre, gomres, gomret, gomrems, yu gomret(e), gomrent<br>Preterit: gomrim, gomrist(a), gomrit, gomram, gomrat, gomreer<br>Future tid: gomresiem, gomresies, gomresiet, gomresiem(o)s, yu gomresiete, gomresient<br>Conditional: gomriem, gomries, gomriet, gomriem(o)s, yu gomriete, gomrient<br>Prev participe: gomret / gomren
gordos	&gt;	Infinitive: gordose<br>Present: gordoso, gordos, gordost, gordosm(o)s, yu gordost(e), gordose(nt)<br>Preterit: gordosim, gordos(i)st(a), gordosit, gordosam, gordosat, gordoseer<br>Future tid: siem gordose, sies gordose, siet gordose, siem(o)s gordose, yu siete gordose, sient gordose<br>Conditional: gordosiem, gordosies, gordosiet, gordosiem(o)s, yu gordosiete, gordosient<br>Prev participe: gordost / gordosen
gorge	&gt;	Infinitive: gorge<br>Present: io gorge, gorges, gorget, gorgems, yu gorget(e), gorgent<br>Preterit: gorgim, gorgist(a), gorgit, gorgeam, gorgeat, gorgeer<br>Future tid: gorgesiem, gorgesies, gorgesiet, gorgesiem(o)s, yu gorgesiete, gorgesient<br>Conditional: gorgiem, gorgies, gorgiet, gorgiem(o)s, yu gorgiete, gorgient<br>Prev participe: gorget / gorgen
gostpreim	&gt;	Infinitive: gostprimes<br>Present: gostpreimo, gostpreims, gostpreimt, gostpreimm(o)s, yu gostpreimt(e), gostpreime(nt)<br>Preterit: gostprimim, gostprim(i)st(a), gostprimit, gostprimam, gostprimat, gostprimeer<br>Future tid: gostpreimsiem, gostpreimsies, gostpreimsiet, gostpreimsiem(o)s, yu gostpreimsiete, gostpreimsient<br>Conditional: gostpreimiem, gostpreimies, gostpreimiet, gostpreimiem(o)s, yu gostpreimiete, gostpreimient<br>Prev participe: gostprimt / gostprimen
gouge	&gt;	Infinitive: gouge<br>Present: io gouge, gouges, gouget, gougems, yu gouget(e), gougent<br>Preterit: gougim, gougist(a), gougit, gougeam, gougeat, gougeer<br>Future tid: gougesiem, gougesies, gougesiet, gougesiem(o)s, yu gougesiete, gougesient<br>Conditional: gougiem, gougies, gougiet, gougiem(o)s, yu gougiete, gougient<br>Prev participe: gouget / gougen
gougle	&gt;	Infinitive: gougle<br>Present: io gougle, gougles, gouglet, gouglems, yu gouglet(e), gouglent<br>Preterit: gouglim, gouglist(a), gouglit, gouglam, gouglat, gougleer<br>Future tid: gouglesiem, gouglesies, gouglesiet, gouglesiem(o)s, yu gouglesiete, gouglesient<br>Conditional: gougliem, gouglies, gougliet, gougliem(o)s, yu gougliete, gouglient<br>Prev participe: gouglet / gouglen
gourr	&gt;	Infinitive: gourre<br>Present: gourro, gourrs, gourrt, gourrm(o)s, yu gourrt(e), gourre(nt)<br>Preterit: goursim, gours(i)st(a), goursit, goursam, goursat, gourseer<br>Future tid: gourrsiem, gourrsies, gourrsiet, gourrsiem(o)s, yu gourrsiete, gourrsient<br>Conditional: gourriem, gourries, gourriet, gourriem(o)s, yu gourriete, gourrient<br>Prev participe: gours / gourren
gouverne	&gt;	Infinitive: gouverne<br>Present: io gouverne, gouvernes, gouvernet, gouvernems, yu gouvernet(e), gouvernent<br>Preterit: gouvernim, gouvernist(a), gouvernit, gouvernam, gouvernat, gouverneer<br>Future tid: gouvernesiem, gouvernesies, gouvernesiet, gouvernesiem(o)s, yu gouvernesiete, gouvernesient<br>Conditional: gouverniem, gouvernies, gouverniet, gouverniem(o)s, yu gouverniete, gouvernient<br>Prev participe: gouvernet / gouvernen
grabh	&gt;	Infinitive: grabhe<br>Present: grabho, grabhs, grabht, grabhm(o)s, yu grabht(e), grabhe(nt)<br>Preterit: griebhim, griebh(i)st(a), griebhit, griebham, griebhat, griebheer<br>Future tid: grabhsiem, grabhsies, grabhsiet, grabhsiem(o)s, yu grabhsiete, grabhsient<br>Conditional: grabhiem, grabhies, grabhiet, grabhiem(o)s, yu grabhiete, grabhient<br>Prev participe: grabht / grabhen
gradue	&gt;	Infinitive: gradue<br>Present: io gradue, gradues, graduet, graduems, yu graduet(e), graduent<br>Preterit: graduim, graduist(a), graduit, graduam, graduat, gradueer<br>Future tid: graduesiem, graduesies, graduesiet, graduesiem(o)s, yu graduesiete, graduesient<br>Conditional: graduiem, graduies, graduiet, graduiem(o)s, yu graduiete, graduient<br>Prev participe: graduet / graduen
grak	&gt;	Infinitive: grake<br>Present: grako, gracs, gract, grakm(o)s, yu gract(e), grake(nt)<br>Preterit: griekim, griek(i)st(a), griekit, griekam, griekat, griekeer<br>Future tid: gracsiem, gracsies, gracsiet, gracsiem(o)s, yu gracsiete, gracsient<br>Conditional: grakiem, grakies, grakiet, grakiem(o)s, yu grakiete, grakient<br>Prev participe: gract / graken
granate	&gt;	Infinitive: granate<br>Present: io granate, granates, granatet, granatems, yu granatet(e), granatent<br>Preterit: granatim, granatist(a), granatit, granatam, granatat, granateer<br>Future tid: granatesiem, granatesies, granatesiet, granatesiem(o)s, yu granatesiete, granatesient<br>Conditional: granatiem, granaties, granatiet, granatiem(o)s, yu granatiete, granatient<br>Prev participe: granatet / granaten
grance	&gt;	Infinitive: grance<br>Present: io grance, grances, grancet, grancems, yu grancet(e), grancent<br>Preterit: grancim, grancist(a), grancit, granceam, granceat, granceer<br>Future tid: grancesiem, grancesies, grancesiet, grancesiem(o)s, yu grancesiete, grancesient<br>Conditional: granciem, grancies, granciet, granciem(o)s, yu granciete, grancient<br>Prev participe: grancet / grancen
grandmater	&gt;	Infinitive: grandmater<br>Present: io grandmater, grandmaters, grandmatert, grandmaterms, yu grandmatert, grandmaternt<br>Preterit: grandmietrim, grandmietrist, grandmietrit, grandmiet(e)ram, grandmiet(e)rat, grandmiet(e)reer<br>Future tid: grandmatersiem, grandmatersies, grandmatersiet, grandmatersiem(o)s, yu grandmatersiete, grandmatersient<br>Conditional: grandmateriem, grandmateries, grandmateriet, grandmateriem(o)s, yu grandmateriete, grandmaterient<br>Prev participe: grandmatert / grandmatern
gras	&gt;	Infinitive: grase<br>Present: graso, gras, grast, grasm(o)s, yu grast(e), grase(nt)<br>Preterit: griesim, gries(i)st(a), griesit, griesam, griesat, grieseer<br>Future tid: siem grase, sies grase, siet grase, siem(o)s grase, yu siete grase, sient grase<br>Conditional: grasiem, grasies, grasiet, grasiem(o)s, yu grasiete, grasient<br>Prev participe: grast / grasen
grassab	&gt;	Infinitive: grassabe<br>Present: grassabo, grassaps, grassapt, grassabm(o)s, yu grassapt(e), grassabe(nt)<br>Preterit: grassiebim, grassieb(i)st(a), grassiebit, grassiebam, grassiebat, grassiebeer<br>Future tid: grassapsiem, grassapsies, grassapsiet, grassapsiem(o)s, yu grassapsiete, grassapsient<br>Conditional: grassabiem, grassabies, grassabiet, grassabiem(o)s, yu grassabiete, grassabient<br>Prev participe: grassapt / grassaben
grassabadfall	&gt;	Infinitive: grassabadfalle<br>Present: grassabadfallo, grassabadfalls, grassabadfallt, grassabadfallm(o)s, yu grassabadfallt(e), grassabadfalle(nt)<br>Preterit: grassabadfiellim, grassabadfiell(i)st(a), grassabadfiellit, grassabadfiellam, grassabadfiellat, grassabadfielleer<br>Future tid: grassabadfallsiem, grassabadfallsies, grassabadfallsiet, grassabadfallsiem(o)s, yu grassabadfallsiete, grassabadfallsient<br>Conditional: grassabadfalliem, grassabadfallies, grassabadfalliet, grassabadfalliem(o)s, yu grassabadfalliete, grassabadfallient<br>Prev participe: grassabadfallt / grassabadfallen
gratis	&gt;	Infinitive: gratise<br>Present: gratiso, gratis, gratist, gratism(o)s, yu gratist(e), gratise(nt)<br>Preterit: grietisim, grietis(i)st(a), grietisit, grietisam, grietisat, grietiseer<br>Future tid: siem gratise, sies gratise, siet gratise, siem(o)s gratise, yu siete gratise, sient gratise<br>Conditional: gratisiem, gratisies, gratisiet, gratisiem(o)s, yu gratisiete, gratisient<br>Prev participe: gratist / gratisen
gratule	&gt;	Infinitive: gratule<br>Present: io gratule, gratules, gratulet, gratulems, yu gratulet(e), gratulent<br>Preterit: gratulim, gratulist(a), gratulit, gratulam, gratulat, gratuleer<br>Future tid: gratulesiem, gratulesies, gratulesiet, gratulesiem(o)s, yu gratulesiete, gratulesient<br>Conditional: gratuliem, gratulies, gratuliet, gratuliem(o)s, yu gratuliete, gratulient<br>Prev participe: gratulet / gratulen
graz	&gt;	Infinitive: graze<br>Present: grazo, grazs, grazt, grazm(o)s, yu grazt(e), graze(nt)<br>Preterit: griezim, griez(i)st(a), griezit, griezam, griezat, griezeer<br>Future tid: grazsiem, grazsies, grazsiet, grazsiem(o)s, yu grazsiete, grazsient<br>Conditional: graziem, grazies, graziet, graziem(o)s, yu graziete, grazient<br>Prev participe: grazt / grazen
gredd	&gt;	Infinitive: gredde<br>Present: greddo, gredds, greddt, greddm(o)s, yu greddt(e), gredde(nt)<br>Preterit: gressim, gress(i)st(a), gressit, gressam, gressat, gresseer<br>Future tid: greddsiem, greddsies, greddsiet, greddsiem(o)s, yu greddsiete, greddsient<br>Conditional: greddiem, greddies, greddiet, greddiem(o)s, yu greddiete, greddient<br>Prev participe: gress / gredden
grehd	&gt;	Infinitive: grehde<br>Present: grehdo, grehds, grehdt, grehdm(o)s, yu grehdt(e), grehde(nt)<br>Preterit: grohdim, grohd(i)st(a), grohdit, grohdam, grohdat, grohdeer<br>Future tid: grehdsiem, grehdsies, grehdsiet, grehdsiem(o)s, yu grehdsiete, grehdsient<br>Conditional: grehdiem, grehdies, grehdiet, grehdiem(o)s, yu grehdiete, grehdient<br>Prev participe: grohdt / grohden
grehm	&gt;	Infinitive: grehme<br>Present: grehmo, grehms, grehmt, grehmm(o)s, yu grehmt(e), grehme(nt)<br>Preterit: grohmim, grohm(i)st(a), grohmit, grohmam, grohmat, grohmeer<br>Future tid: grehmsiem, grehmsies, grehmsiet, grehmsiem(o)s, yu grehmsiete, grehmsient<br>Conditional: grehmiem, grehmies, grehmiet, grehmiem(o)s, yu grehmiete, grehmient<br>Prev participe: grohmt / grohmen
grehnd	&gt;	Infinitive: grehnde<br>Present: grehndo, grehnds, grehndt, grehndm(o)s, yu grehndt(e), grehnde(nt)<br>Preterit: grohndim, grohnd(i)st(a), grohndit, grohndam, grohndat, grohndeer<br>Future tid: grehndsiem, grehndsies, grehndsiet, grehndsiem(o)s, yu grehndsiete, grehndsient<br>Conditional: grehndiem, grehndies, grehndiet, grehndiem(o)s, yu grehndiete, grehndient<br>Prev participe: grohndt / grohnden
grehv	&gt;	Infinitive: grehve<br>Present: grehvo, grehfs, grehft, grehvm(o)s, yu grehft(e), grehve(nt)<br>Preterit: grohvim, grohv(i)st(a), grohvit, grohvam, grohvat, grohveer<br>Future tid: grehfsiem, grehfsies, grehfsiet, grehfsiem(o)s, yu grehfsiete, grehfsient<br>Conditional: grehviem, grehvies, grehviet, grehviem(o)s, yu grehviete, grehvient<br>Prev participe: grohft / grohven
greih	&gt;	Infinitive: grihes<br>Present: greihm, greihs, greiht, greihm(o)s, yu greiht(e), greihnt<br>Preterit: grihsim, grihst(a), grihsit, grihsam, grihsat, grihr<br>Future tid: greihsiem, greihsies, greihsiet, greihsiem(o)s, yu greihsiete, greihsient<br>Conditional: greihiem, greihies, greihiet, greihiem(o)s, yu greihiete, greihient<br>Prev participe: griht / grihn
greip	&gt;	Infinitive: gripes<br>Present: greipo, greips, greipt, greipm(o)s, yu greipt(e), greipe(nt)<br>Preterit: gripim, grip(i)st(a), gripit, gripam, gripat, gripeer<br>Future tid: greipsiem, greipsies, greipsiet, greipsiem(o)s, yu greipsiete, greipsient<br>Conditional: greipiem, greipies, greipiet, greipiem(o)s, yu greipiete, greipient<br>Prev participe: gript / gripen
greipank	&gt;	Infinitive: gripankes<br>Present: greipanko, greipancs, greipanct, greipankm(o)s, yu greipanct(e), greipanke(nt)<br>Preterit: gripankim, gripank(i)st(a), gripankit, gripankam, gripankat, gripankeer<br>Future tid: greipancsiem, greipancsies, greipancsiet, greipancsiem(o)s, yu greipancsiete, greipancsient<br>Conditional: greipankiem, greipankies, greipankiet, greipankiem(o)s, yu greipankiete, greipankient<br>Prev participe: gripanct / gripanken
greumel	&gt;	Infinitive: greules<br>Present: greumlo, greumls, greumlt, greumlm(o)s, yu greumlt(e), greumle(nt)<br>Preterit: greulim, greul(i)st(a), greulit, greulam, greulat, greuleer<br>Future tid: greumlsiem, greumlsies, greumlsiet, greumlsiem(o)s, yu greumlsiete, greumlsient<br>Conditional: greumliem, greumlies, greumliet, greumliem(o)s, yu greumliete, greumlient<br>Prev participe: greult / greulen
grille	&gt;	Infinitive: grille<br>Present: io grille, grilles, grillet, grillems, yu grillet(e), grillent<br>Preterit: grillim, grillist(a), grillit, grillam, grillat, grilleer<br>Future tid: grillesiem, grillesies, grillesiet, grillesiem(o)s, yu grillesiete, grillesient<br>Conditional: grilliem, grillies, grilliet, grilliem(o)s, yu grilliete, grillient<br>Prev participe: grillet / grillen
grint	&gt;	Infinitive: grinte<br>Present: grinto, grints, grint, grintm(o)s, yu grinte, grinte(nt)<br>Preterit: grintim, grint(i)st(a), grintit, grintam, grintat, grinteer<br>Future tid: grintsiem, grintsies, grintsiet, grintsiem(o)s, yu grintsiete, grintsient<br>Conditional: grintiem, grinties, grintiet, grintiem(o)s, yu grintiete, grintient<br>Prev participe: grint / grinten
grok	&gt;	Infinitive: groke<br>Present: groko, grocs, groct, grokm(o)s, yu groct(e), groke(nt)<br>Preterit: grokim, grok(i)st(a), grokit, grokam, grokat, grokeer<br>Future tid: grocsiem, grocsies, grocsiet, grocsiem(o)s, yu grocsiete, grocsient<br>Conditional: grokiem, grokies, grokiet, grokiem(o)s, yu grokiete, grokient<br>Prev participe: groct / groken
grund	&gt;	Infinitive: grunde<br>Present: grundo, grunds, grundt, grundm(o)s, yu grundt(e), grunde(nt)<br>Preterit: grunsim, gruns(i)st(a), grunsit, grunsam, grunsat, grunseer<br>Future tid: grundsiem, grundsies, grundsiet, grundsiem(o)s, yu grundsiete, grundsient<br>Conditional: grundiem, grundies, grundiet, grundiem(o)s, yu grundiete, grundient<br>Prev participe: gruns / grunden
grundye	&gt;	Infinitive: grundye<br>Present: io grundye, grundyes, grundyet, grundyems, yu grundyet(e), grundyent<br>Preterit: grundyim, grundyist(a), grundyit, grundyam, grundyat, grundyeer<br>Future tid: grundyesiem, grundyesies, grundyesiet, grundyesiem(o)s, yu grundyesiete, grundyesient<br>Conditional: grundyiem, grundyies, grundyiet, grundyiem(o)s, yu grundyiete, grundyient<br>Prev participe: grundyet / grundyen
gruyere	&gt;	Infinitive: gruyere<br>Present: io gruyere, gruyeres, gruyeret, gruyerems, yu gruyeret(e), gruyerent<br>Preterit: gruyerim, gruyerist(a), gruyerit, gruyeram, gruyerat, gruyereer<br>Future tid: gruyeresiem, gruyeresies, gruyeresiet, gruyeresiem(o)s, yu gruyeresiete, gruyeresient<br>Conditional: gruyeriem, gruyeries, gruyeriet, gruyeriem(o)s, yu gruyeriete, gruyerient<br>Prev participe: gruyeret / gruyeren
gsienchi	&gt;	Infinitive: gsienchie<br>Present: gsienchim, gsienchis, gsienchit, gsienchim(o)s, yu gsienchit(e), gsienchint<br>Preterit: gsienchisim, gsienchist(a), gsienchisit, gsiencham, gsienchat, gsienchir<br>Future tid: gsienchisiem, gsienchisies, gsienchisiet, gsienchisiem(o)s, yu gsienchisiete, gsienchisient<br>Conditional: gsienchiem, gsienchies, gsienchiet, gsienchiem(o)s, yu gsienchiete, gsienchient<br>Prev participe: gsienchit / gsienchin
gsieschui	&gt;	Infinitive: gsieschuie<br>Present: gsieschuim, gsieschuis, gsieschuit, gsieschuim(o)s, yu gsieschuit(e), gsieschuint<br>Preterit: gsieschuisim, gsieschuist(a), gsieschuisit, gsieschuam, gsieschuat, gsieschuir<br>Future tid: gsieschuisiem, gsieschuisies, gsieschuisiet, gsieschuisiem(o)s, yu gsieschuisiete, gsieschuisient<br>Conditional: gsieschuiem, gsieschuies, gsieschuiet, gsieschuiem(o)s, yu gsieschuiete, gsieschuient<br>Prev participe: gsieschuit / gsieschuin
guar	&gt;	Infinitive: guare<br>Present: guaro, guars, guart, guarm(o)s, yu guart(e), guare(nt)<br>Preterit: guierim, guier(i)st(a), guierit, guieram, guierat, guiereer<br>Future tid: guarsiem, guarsies, guarsiet, guarsiem(o)s, yu guarsiete, guarsient<br>Conditional: guariem, guaries, guariet, guariem(o)s, yu guariete, guarient<br>Prev participe: guart / guaren
guarde	&gt;	Infinitive: guarde<br>Present: io guarde, guardes, guardet, guardems, yu guardet(e), guardent<br>Preterit: guardim, guardist(a), guardit, guardam, guardat, guardeer<br>Future tid: guardesiem, guardesies, guardesiet, guardesiem(o)s, yu guardesiete, guardesient<br>Conditional: guardiem, guardies, guardiet, guardiem(o)s, yu guardiete, guardient<br>Prev participe: guardet / guarden
gughehr	&gt;	Infinitive: gughehre<br>Present: gughehro, gughehrs, gughehrt, gughehrm(o)s, yu gughehrt(e), gughehre(nt)<br>Preterit: gughohrim, gughohr(i)st(a), gughohrit, gughohram, gughohrat, gughohreer<br>Future tid: gughehrsiem, gughehrsies, gughehrsiet, gughehrsiem(o)s, yu gughehrsiete, gughehrsient<br>Conditional: gughehriem, gughehries, gughehriet, gughehriem(o)s, yu gughehriete, gughehrient<br>Prev participe: gughohrt / gughohren
gugheir	&gt;	Infinitive: gughires<br>Present: gugheiro, gugheirs, gugheirt, gugheirm(o)s, yu gugheirt(e), gugheire(nt)<br>Preterit: gughirim, gughir(i)st(a), gughirit, gughiram, gughirat, gughireer<br>Future tid: gugheirsiem, gugheirsies, gugheirsiet, gugheirsiem(o)s, yu gugheirsiete, gugheirsient<br>Conditional: gugheiriem, gugheiries, gugheiriet, gugheiriem(o)s, yu gugheiriete, gugheirient<br>Prev participe: gughirt / gughiren
guide	&gt;	Infinitive: guide<br>Present: io guide, guides, guidet, guidems, yu guidet(e), guident<br>Preterit: guidim, guidist(a), guidit, guidam, guidat, guideer<br>Future tid: guidesiem, guidesies, guidesiet, guidesiem(o)s, yu guidesiete, guidesient<br>Conditional: guidiem, guidies, guidiet, guidiem(o)s, yu guidiete, guidient<br>Prev participe: guidet / guiden
gumb	&gt;	Infinitive: gumbe<br>Present: gumbo, gumps, gumpt, gumbm(o)s, yu gumpt(e), gumbe(nt)<br>Preterit: gumbim, gumb(i)st(a), gumbit, gumbam, gumbat, gumbeer<br>Future tid: gumpsiem, gumpsies, gumpsiet, gumpsiem(o)s, yu gumpsiete, gumpsient<br>Conditional: gumbiem, gumbies, gumbiet, gumbiem(o)s, yu gumbiete, gumbient<br>Prev participe: gumpt / gumben
gumme	&gt;	Infinitive: gumme<br>Present: io gumme, gummes, gummet, gummems, yu gummet(e), gumment<br>Preterit: gummim, gummist(a), gummit, gummam, gummat, gummeer<br>Future tid: gummesiem, gummesies, gummesiet, gummesiem(o)s, yu gummesiete, gummesient<br>Conditional: gummiem, gummies, gummiet, gummiem(o)s, yu gummiete, gummient<br>Prev participe: gummet / gummen
gummi	&gt;	Infinitive: gummie<br>Present: gummim, gummis, gummit, gummim(o)s, yu gummit(e), gummint<br>Preterit: gummisim, gummist(a), gummisit, gummam, gummat, gummir<br>Future tid: gummisiem, gummisies, gummisiet, gummisiem(o)s, yu gummisiete, gummisient<br>Conditional: gummiem, gummies, gummiet, gummiem(o)s, yu gummiete, gummient<br>Prev participe: gummit / gummin
guragh	&gt;	Infinitive: guraghe<br>Present: guragho, guraghs, guraght, guraghm(o)s, yu guraght(e), guraghe(nt)<br>Preterit: gurieghim, guriegh(i)st(a), gurieghit, guriegham, gurieghat, guriegheer<br>Future tid: guraghsiem, guraghsies, guraghsiet, guraghsiem(o)s, yu guraghsiete, guraghsient<br>Conditional: guraghiem, guraghies, guraghiet, guraghiem(o)s, yu guraghiete, guraghient<br>Prev participe: guraght / guraghen
guranew	&gt;	Infinitive: guranwes<br>Present: guranwo, guranws, guranwt, guranwm(o)s, yu guranwt(e), guranwnt<br>Preterit: gurawim, gurawst(a), gurawit, gurawam, gurawat, guraweer<br>Future tid: guranwsiem, guranwsies, guranwsiet, guranwsiem(o)s, yu guranwsiete, guranwsient<br>Conditional: guranwiem, guranwies, guranwiet, guranwiem(o)s, yu guranwiete, guranwient<br>Prev participe: gurawt / gurawen
gurgule	&gt;	Infinitive: gurgule<br>Present: io gurgule, gurgules, gurgulet, gurgulems, yu gurgulet(e), gurgulent<br>Preterit: gurgulim, gurgulist(a), gurgulit, gurgulam, gurgulat, gurguleer<br>Future tid: gurgulesiem, gurgulesies, gurgulesiet, gurgulesiem(o)s, yu gurgulesiete, gurgulesient<br>Conditional: gurguliem, gurgulies, gurguliet, gurguliem(o)s, yu gurguliete, gurgulient<br>Prev participe: gurgulet / gurgulen
gvaedd	&gt;	Infinitive: gvaedde<br>Present: gvaeddo, gvaedds, gvaeddt, gvaeddm(o)s, yu gvaeddt(e), gvaedde(nt)<br>Preterit: gvaessim, gvaess(i)st(a), gvaessit, gvaessam, gvaessat, gvaesseer<br>Future tid: gvaeddsiem, gvaeddsies, gvaeddsiet, gvaeddsiem(o)s, yu gvaeddsiete, gvaeddsient<br>Conditional: gvaeddiem, gvaeddies, gvaeddiet, gvaeddiem(o)s, yu gvaeddiete, gvaeddient<br>Prev participe: gvaess / gvaedden
gvaskayn	&gt;	Infinitive: gvaskayne<br>Present: gvaskayno, gvaskayns, gvaskaynt, gvaskaynm(o)s, yu gvaskaynt(e), gvaskayne(nt)<br>Preterit: gvaskieynim, gvaskieyn(i)st(a), gvaskieynit, gvaskieynam, gvaskieynat, gvaskieyneer<br>Future tid: gvaskaynsiem, gvaskaynsies, gvaskaynsiet, gvaskaynsiem(o)s, yu gvaskaynsiete, gvaskaynsient<br>Conditional: gvaskayniem, gvaskaynies, gvaskayniet, gvaskayniem(o)s, yu gvaskayniete, gvaskaynient<br>Prev participe: gvaskaynt / gvaskaynen
gvehd	&gt;	Infinitive: gvehde<br>Present: gvehdo, gvehds, gvehdt, gvehdm(o)s, yu gvehdt(e), gvehde(nt)<br>Preterit: gvohdim, gvohd(i)st(a), gvohdit, gvohdam, gvohdat, gvohdeer<br>Future tid: gvehdsiem, gvehdsies, gvehdsiet, gvehdsiem(o)s, yu gvehdsiete, gvehdsient<br>Conditional: gvehdiem, gvehdies, gvehdiet, gvehdiem(o)s, yu gvehdiete, gvehdient<br>Prev participe: gvohdt / gvohden
gvehmb	&gt;	Infinitive: gvehmbe<br>Present: gvehmbo, gvehmps, gvehmpt, gvehmbm(o)s, yu gvehmpt(e), gvehmbe(nt)<br>Preterit: gvohmbim, gvohmb(i)st(a), gvohmbit, gvohmbam, gvohmbat, gvohmbeer<br>Future tid: gvehmpsiem, gvehmpsies, gvehmpsiet, gvehmpsiem(o)s, yu gvehmpsiete, gvehmpsient<br>Conditional: gvehmbiem, gvehmbies, gvehmbiet, gvehmbiem(o)s, yu gvehmbiete, gvehmbient<br>Prev participe: gvohmpt / gvohmben
gvehn	&gt;	Infinitive: gvehne<br>Present: gvehno, gvehns, gvehnt, gvehnm(o)s, yu gvehnt(e), gvehne(nt)<br>Preterit: gvohnim, gvohn(i)st(a), gvohnit, gvohnam, gvohnat, gvohneer<br>Future tid: gvehnsiem, gvehnsies, gvehnsiet, gvehnsiem(o)s, yu gvehnsiete, gvehnsient<br>Conditional: gvehniem, gvehnies, gvehniet, gvehniem(o)s, yu gvehniete, gvehnient<br>Prev participe: gvohnt / gvohnen
gveih	&gt;	Infinitive: gvihes<br>Present: gveihm, gveihs, gveiht, gveihm(o)s, yu gveiht(e), gveihnt<br>Preterit: gvihsim, gvihst(a), gvihsit, gvihsam, gvihsat, gvihr<br>Future tid: gveihsiem, gveihsies, gveihsiet, gveihsiem(o)s, yu gveihsiete, gveihsient<br>Conditional: gveihiem, gveihies, gveihiet, gveihiem(o)s, yu gveihiete, gveihient<br>Prev participe: gviht / gvihn
gventer	&gt;	Infinitive: gvnteres<br>Present: io gvnter, gventers, gventert, gvnterm(o)s, yu gventert, gvnternt<br>Preterit: gvtrim, gvtrist, gvtrit, gvt(e)ram, gvt(e)rat, gvt(e)reer<br>Future tid: gventersiem, gventersies, gventersiet, gventersiem(o)s, yu gventersiete, gventersient<br>Conditional: gvnteriem, gvnteries, gvnteriet, gvnteriem(o)s, yu gvnteriete, gvnterient<br>Prev participe: gvtert / gvtern
gvereh	&gt;	Infinitive: gverehe<br>Present: gverehm, gverehs, gvereht, gverehm(o)s, yu gvereht(e), gverehnt<br>Preterit: gverehsim, gverehst(a), gverehsit, gverehsam, gverehsat, gverehr<br>Future tid: gverehsiem, gverehsies, gverehsiet, gverehsiem(o)s, yu gverehsiete, gverehsient<br>Conditional: gverehiem, gverehies, gverehiet, gverehiem(o)s, yu gverehiete, gverehient<br>Prev participe: gvereht / gverehn
gverue	&gt;	Infinitive: gverue<br>Present: io gverue, gverues, gveruet, gveruems, yu gveruet(e), gveruent<br>Preterit: gveruim, gveruist(a), gveruit, gveruam, gveruat, gverueer<br>Future tid: gveruesiem, gveruesies, gveruesiet, gveruesiem(o)s, yu gveruesiete, gveruesient<br>Conditional: gveruiem, gveruies, gveruiet, gveruiem(o)s, yu gveruiete, gveruient<br>Prev participe: gveruet / gveruen
gvibh	&gt;	Infinitive: gvibhe<br>Present: gvibho, gvibhs, gvibht, gvibhm(o)s, yu gvibht(e), gvibhe(nt)<br>Preterit: gvibhim, gvibh(i)st(a), gvibhit, gvibham, gvibhat, gvibheer<br>Future tid: gvibhsiem, gvibhsies, gvibhsiet, gvibhsiem(o)s, yu gvibhsiete, gvibhsient<br>Conditional: gvibhiem, gvibhies, gvibhiet, gvibhiem(o)s, yu gvibhiete, gvibhient<br>Prev participe: gvibht / gvibhen
gvihen	&gt;	Infinitive: gvihnes<br>Present: gvihno, gvihens, gvihent, gvihnm(o)s, yu gvihent(e), gvihne(nt)<br>Preterit: gvihsim, gvihst(a), gvihsit, gvihsam, gvihsat, gvihr<br>Future tid: gvihensiem, gvihensies, gvihensiet, gvihensiem(o)s, yu gvihensiete, gvihensient<br>Conditional: gvihniem, gvihnies, gvihniet, gvihniem(o)s, yu gvihniete, gvihnient<br>Prev participe: gviht / gvihn
gvol	&gt;	Infinitive: gvole<br>Present: gvolo, gvols, gvolt, gvolm(o)s, yu gvolt(e), gvole(nt)<br>Preterit: gvolim, gvol(i)st(a), gvolit, gvolam, gvolat, gvoleer<br>Future tid: gvolsiem, gvolsies, gvolsiet, gvolsiem(o)s, yu gvolsiete, gvolsient<br>Conditional: gvoliem, gvolies, gvoliet, gvoliem(o)s, yu gvoliete, gvolient<br>Prev participe: gvolt / gvolen
gvrendue	&gt;	Infinitive: gvrendue<br>Present: io gvrendue, gvrendues, gvrenduet, gvrenduems, yu gvrenduet(e), gvrenduent<br>Preterit: gvrenduim, gvrenduist(a), gvrenduit, gvrenduam, gvrenduat, gvrendueer<br>Future tid: gvrenduesiem, gvrenduesies, gvrenduesiet, gvrenduesiem(o)s, yu gvrenduesiete, gvrenduesient<br>Conditional: gvrenduiem, gvrenduies, gvrenduiet, gvrenduiem(o)s, yu gvrenduiete, gvrenduient<br>Prev participe: gvrenduet / gvrenduen
gwah	&gt;	Infinitive: gwahe<br>Present: gwahm, gwahs, gwaht, gwahm(o)s, yu gwaht(e), gwahnt<br>Preterit: gwahsim, gwahst(a), gwahsit, gwahsam, gwahsat, gwahr<br>Future tid: gwahsiem, gwahsies, gwahsiet, gwahsiem(o)s, yu gwahsiete, gwahsient<br>Conditional: gwahiem, gwahies, gwahiet, gwahiem(o)s, yu gwahiete, gwahient<br>Prev participe: gwaht / gwahn
gwahmen	&gt;	Infinitive: gwahmnes<br>Present: gwahmno, gwahmens, gwahment, gwahmnm(o)s, yu gwahment(e), gwahmne(nt)<br>Preterit: gwahmim, gwahm(i)st(a), gwahmit, gwahmam, gwahmat, gwahmeer<br>Future tid: gwahmensiem, gwahmensies, gwahmensiet, gwahmensiem(o)s, yu gwahmensiete, gwahmensient<br>Conditional: gwahmniem, gwahmnies, gwahmniet, gwahmniem(o)s, yu gwahmniete, gwahmnient<br>Prev participe: gwahmt / gwahmen
gwaurod	&gt;	Infinitive: gwaurode<br>Present: gwaurodo, gwaurods, gwaurodt, gwaurodm(o)s, yu gwaurodt(e), gwaurode(nt)<br>Preterit: gwaurosim, gwauros(i)st(a), gwaurosit, gwaurosam, gwaurosat, gwauroseer<br>Future tid: gwaurodsiem, gwaurodsies, gwaurodsiet, gwaurodsiem(o)s, yu gwaurodsiete, gwaurodsient<br>Conditional: gwaurodiem, gwaurodies, gwaurodiet, gwaurodiem(o)s, yu gwaurodiete, gwaurodient<br>Prev participe: gwauros / gwauroden
gwayrjien	&gt;	Infinitive: gwayrjiene<br>Present: gwayrjieno, gwayrjiens, gwayrjient, gwayrjienm(o)s, yu gwayrjient(e), gwayrjiene(nt)<br>Preterit: gwayrjienim, gwayrjien(i)st(a), gwayrjienit, gwayrjienam, gwayrjienat, gwayrjieneer<br>Future tid: gwayrjiensiem, gwayrjiensies, gwayrjiensiet, gwayrjiensiem(o)s, yu gwayrjiensiete, gwayrjiensient<br>Conditional: gwayrjieniem, gwayrjienies, gwayrjieniet, gwayrjieniem(o)s, yu gwayrjieniete, gwayrjienient<br>Prev participe: gwayrjient / gwayrjienen
gwayt	&gt;	Infinitive: gwayte<br>Present: gwayto, gwayts, gwayt, gwaytm(o)s, yu gwayte, gwayte(nt)<br>Preterit: gwieytim, gwieyt(i)st(a), gwieytit, gwieytam, gwieytat, gwieyteer<br>Future tid: gwaytsiem, gwaytsies, gwaytsiet, gwaytsiem(o)s, yu gwaytsiete, gwaytsient<br>Conditional: gwaytiem, gwayties, gwaytiet, gwaytiem(o)s, yu gwaytiete, gwaytient<br>Prev participe: gwayt / gwayten
gwehl	&gt;	Infinitive: gwehle<br>Present: gwehlo, gwehls, gwehlt, gwehlm(o)s, yu gwehlt(e), gwehle(nt)<br>Preterit: gwohlim, gwohl(i)st(a), gwohlit, gwohlam, gwohlat, gwohleer<br>Future tid: gwehlsiem, gwehlsies, gwehlsiet, gwehlsiem(o)s, yu gwehlsiete, gwehlsient<br>Conditional: gwehliem, gwehlies, gwehliet, gwehliem(o)s, yu gwehliete, gwehlient<br>Prev participe: gwohlt / gwohlen
gwehlbh	&gt;	Infinitive: gwehlbhe<br>Present: gwehlbho, gwehlbhs, gwehlbht, gwehlbhm(o)s, yu gwehlbht(e), gwehlbhe(nt)<br>Preterit: gwohlbhim, gwohlbh(i)st(a), gwohlbhit, gwohlbham, gwohlbhat, gwohlbheer<br>Future tid: gwehlbhsiem, gwehlbhsies, gwehlbhsiet, gwehlbhsiem(o)s, yu gwehlbhsiete, gwehlbhsient<br>Conditional: gwehlbhiem, gwehlbhies, gwehlbhiet, gwehlbhiem(o)s, yu gwehlbhiete, gwehlbhient<br>Prev participe: gwohlbht / gwohlbhen
gwehm	&gt;	Infinitive: gwehme<br>Present: gwehmo, gwehms, gwehmt, gwehmm(o)s, yu gwehmt(e), gwehme(nt)<br>Preterit: gwohmim, gwohm(i)st(a), gwohmit, gwohmam, gwohmat, gwohmeer<br>Future tid: gwehmsiem, gwehmsies, gwehmsiet, gwehmsiem(o)s, yu gwehmsiete, gwehmsient<br>Conditional: gwehmiem, gwehmies, gwehmiet, gwehmiem(o)s, yu gwehmiete, gwehmient<br>Prev participe: gwohmt / gwohmen
gwehmeih	&gt;	Infinitive: gwehmihes<br>Present: gwehmeihm, gwehmeihs, gwehmeiht, gwehmeihm(o)s, yu gwehmeiht(e), gwehmeihnt<br>Preterit: gwehmihsim, gwehmihst(a), gwehmihsit, gwehmihsam, gwehmihsat, gwehmihr<br>Future tid: gwehmeihsiem, gwehmeihsies, gwehmeihsiet, gwehmeihsiem(o)s, yu gwehmeihsiete, gwehmeihsient<br>Conditional: gwehmeihiem, gwehmeihies, gwehmeihiet, gwehmeihiem(o)s, yu gwehmeihiete, gwehmeihient<br>Prev participe: gwehmiht / gwehmihn
gwehmtur	&gt;	Infinitive: gwehmture<br>Present: gwehmturo, gwehmturs, gwehmturt, gwehmturm(o)s, yu gwehmturt(e), gwehmture(nt)<br>Preterit: gwehmturim, gwehmtur(i)st(a), gwehmturit, gwehmturam, gwehmturat, gwehmtureer<br>Future tid: gwehmtursiem, gwehmtursies, gwehmtursiet, gwehmtursiem(o)s, yu gwehmtursiete, gwehmtursient<br>Conditional: gwehmturiem, gwehmturies, gwehmturiet, gwehmturiem(o)s, yu gwehmturiete, gwehmturient<br>Prev participe: gwehmturt / gwehmturen
gwehrd	&gt;	Infinitive: gwehrde<br>Present: gwehrdo, gwehrds, gwehrdt, gwehrdm(o)s, yu gwehrdt(e), gwehrde(nt)<br>Preterit: gwohrdim, gwohrd(i)st(a), gwohrdit, gwohrdam, gwohrdat, gwohrdeer<br>Future tid: gwehrdsiem, gwehrdsies, gwehrdsiet, gwehrdsiem(o)s, yu gwehrdsiete, gwehrdsient<br>Conditional: gwehrdiem, gwehrdies, gwehrdiet, gwehrdiem(o)s, yu gwehrdiete, gwehrdient<br>Prev participe: gwohrdt / gwohrden
gwehzd	&gt;	Infinitive: gwehzde<br>Present: gwehzdo, gwehzds, gwehzdt, gwehzdm(o)s, yu gwehzdt(e), gwehzde(nt)<br>Preterit: gwohzdim, gwohzd(i)st(a), gwohzdit, gwohzdam, gwohzdat, gwohzdeer<br>Future tid: gwehzdsiem, gwehzdsies, gwehzdsiet, gwehzdsiem(o)s, yu gwehzdsiete, gwehzdsient<br>Conditional: gwehzdiem, gwehzdies, gwehzdiet, gwehzdiem(o)s, yu gwehzdiete, gwehzdient<br>Prev participe: gwohzdt / gwohzden
gweitsk	&gt;	Infinitive: gwitskes<br>Present: gweitsko, gweitscs, gweitsct, gweitskm(o)s, yu gweitsct(e), gweitske(nt)<br>Preterit: gwitskim, gwitsk(i)st(a), gwitskit, gwitskam, gwitskat, gwitskeer<br>Future tid: gweitscsiem, gweitscsies, gweitscsiet, gweitscsiem(o)s, yu gweitscsiete, gweitscsient<br>Conditional: gweitskiem, gweitskies, gweitskiet, gweitskiem(o)s, yu gweitskiete, gweitskient<br>Prev participe: gwitsct / gwitsken
gwen	&gt;	Infinitive: gwene<br>Present: gweno, gwens, gwent, gwenm(o)s, yu gwent(e), gwene(nt)<br>Preterit: gwenim, gwen(i)st(a), gwenit, gwenam, gwenat, gweneer<br>Future tid: gwensiem, gwensies, gwensiet, gwensiem(o)s, yu gwensiete, gwensient<br>Conditional: gweniem, gwenies, gweniet, gweniem(o)s, yu gweniete, gwenient<br>Prev participe: gwent / gwenen
gwenak	&gt;	Infinitive: gwenake<br>Present: gwenako, gwenacs, gwenact, gwenakm(o)s, yu gwenact(e), gwenake(nt)<br>Preterit: gweniekim, gweniek(i)st(a), gweniekit, gweniekam, gweniekat, gweniekeer<br>Future tid: gwenacsiem, gwenacsies, gwenacsiet, gwenacsiem(o)s, yu gwenacsiete, gwenacsient<br>Conditional: gwenakiem, gwenakies, gwenakiet, gwenakiem(o)s, yu gwenakiete, gwenakient<br>Prev participe: gwenact / gwenaken
gwenman	&gt;	Infinitive: gwnmanes<br>Present: gwnmano, gwnmans, gwnmant, gwnmanm(o)s, yu gwnmant(e), gwnmane(nt)<br>Preterit: gwmanim, gwman(i)st(a), gwmanit, gwmanam, gwmanat, gwmaneer<br>Future tid: gwnmansiem, gwnmansies, gwnmansiet, gwnmansiem(o)s, yu gwnmansiete, gwnmansient<br>Conditional: gwnmaniem, gwnmanies, gwnmaniet, gwnmaniem(o)s, yu gwnmaniete, gwnmanient<br>Prev participe: gwmant / gwmanen
gwesen	&gt;	Infinitive: gwenes<br>Present: gweno, gwens, gwent, gwenm(o)s, yu gwent(e), gwene(nt)<br>Preterit: gwesim, gwes(i)st(a), gwesit, gwesam, gwesat, gweseer<br>Future tid: gwensiem, gwensies, gwensiet, gwensiem(o)s, yu gwensiete, gwensient<br>Conditional: gweniem, gwenies, gweniet, gweniem(o)s, yu gweniete, gwenient<br>Prev participe: gwest / gwesen
gweup	&gt;	Infinitive: gwupes<br>Present: gweupo, gweups, gweupt, gweupm(o)s, yu gweupt(e), gweupe(nt)<br>Preterit: gwupim, gwup(i)st(a), gwupit, gwupam, gwupat, gwupeer<br>Future tid: gweupsiem, gweupsies, gweupsiet, gweupsiem(o)s, yu gweupsiete, gweupsient<br>Conditional: gweupiem, gweupies, gweupiet, gweupiem(o)s, yu gweupiete, gweupient<br>Prev participe: gwupt / gwupen
gwinew	&gt;	Infinitive: gwinwes<br>Present: gwinwo, gwinws, gwinwt, gwinwm(o)s, yu gwinwt(e), gwinwnt<br>Preterit: gwiwim, gwiwst(a), gwiwit, gwiwam, gwiwat, gwiweer<br>Future tid: gwinwsiem, gwinwsies, gwinwsiet, gwinwsiem(o)s, yu gwinwsiete, gwinwsient<br>Conditional: gwinwiem, gwinwies, gwinwiet, gwinwiem(o)s, yu gwinwiete, gwinwient<br>Prev participe: gwiwt / gwiwen
gwirlay	&gt;	Infinitive: gwirlaye<br>Present: gwirlayo, gwirlays, gwirlayt, gwirlaym(o)s, yu gwirlayt(e), gwirlaynt<br>Preterit: gwirlieyim, gwirlieyst(a), gwirlieyit, gwirlieyam, gwirlieyat, gwirlieyeer<br>Future tid: gwirlaysiem, gwirlaysies, gwirlaysiet, gwirlaysiem(o)s, yu gwirlaysiete, gwirlaysient<br>Conditional: gwirlayiem, gwirlayies, gwirlayiet, gwirlayiem(o)s, yu gwirlayiete, gwirlayient<br>Prev participe: gwirlayt / gwirlayen
gwitstyle	&gt;	Infinitive: gwitstyle<br>Present: io gwitstyle, gwitstyles, gwitstylet, gwitstylems, yu gwitstylet(e), gwitstylent<br>Preterit: gwitstylim, gwitstylist(a), gwitstylit, gwitstylam, gwitstylat, gwitstyleer<br>Future tid: gwitstylesiem, gwitstylesies, gwitstylesiet, gwitstylesiem(o)s, yu gwitstylesiete, gwitstylesient<br>Conditional: gwitstyliem, gwitstylies, gwitstyliet, gwitstyliem(o)s, yu gwitstyliete, gwitstylient<br>Prev participe: gwitstylet / gwitstylen
gwiv	&gt;	Infinitive: gwive<br>Present: gwivo, gwivs, gwivt, gwivm(o)s, yu gwivt(e), gwive(nt)<br>Preterit: gwivim, gwiv(i)st(a), gwivit, gwivam, gwivat, gwiveer<br>Future tid: gwivsiem, gwivsies, gwivsiet, gwivsiem(o)s, yu gwivsiete, gwivsient<br>Conditional: gwiviem, gwivies, gwiviet, gwiviem(o)s, yu gwiviete, gwivient<br>Prev participe: gwiwt / gwiven
gwokol	&gt;	Infinitive: gwokole<br>Present: gwokolo, gwokols, gwokolt, gwokolm(o)s, yu gwokolt(e), gwokole(nt)<br>Preterit: gwokolim, gwokol(i)st(a), gwokolit, gwokolam, gwokolat, gwokoleer<br>Future tid: gwokolsiem, gwokolsies, gwokolsiet, gwokolsiem(o)s, yu gwokolsiete, gwokolsient<br>Conditional: gwokoliem, gwokolies, gwokoliet, gwokoliem(o)s, yu gwokoliete, gwokolient<br>Prev participe: gwokolt / gwokolen
gyap	&gt;	Infinitive: gyape<br>Present: gyapo, gyaps, gyapt, gyapm(o)s, yu gyapt(e), gyape(nt)<br>Preterit: gyiepim, gyiep(i)st(a), gyiepit, gyiepam, gyiepat, gyiepeer<br>Future tid: gyapsiem, gyapsies, gyapsiet, gyapsiem(o)s, yu gyapsiete, gyapsient<br>Conditional: gyapiem, gyapies, gyapiet, gyapiem(o)s, yu gyapiete, gyapient<br>Prev participe: gyapt / gyapen
habe	&gt;	Infinitive: habe<br>Present: io habe, habes, habet, habems, yu habet(e), habent<br>Preterit: habim, habist(a), habit, habam, habat, habeer<br>Future tid: habesiem, habesies, habesiet, habesiem(o)s, yu habesiete, habesient<br>Conditional: habiem, habies, habiet, habiem(o)s, yu habiete, habient<br>Prev participe: habet / haben
habilite	&gt;	Infinitive: habilite<br>Present: io habilite, habilites, habilitet, habilitems, yu habilitet(e), habilitent<br>Preterit: habilitim, habilitist(a), habilitit, habilitam, habilitat, habiliteer<br>Future tid: habilitesiem, habilitesies, habilitesiet, habilitesiem(o)s, yu habilitesiete, habilitesient<br>Conditional: habilitiem, habilities, habilitiet, habilitiem(o)s, yu habilitiete, habilitient<br>Prev participe: habilitet / habiliten
habskw	&gt;	Infinitive: habskwe<br>Present: habskwo, habskws, habskwt, habskwm(o)s, yu habskwt(e), habskwnt<br>Preterit: hiebskwim, hiebskwst(a), hiebskwit, hiebskwam, hiebskwat, hiebskweer<br>Future tid: habskwsiem, habskwsies, habskwsiet, habskwsiem(o)s, yu habskwsiete, habskwsient<br>Conditional: habskwiem, habskwies, habskwiet, habskwiem(o)s, yu habskwiete, habskwient<br>Prev participe: habskwt / habskwn
hagye	&gt;	Infinitive: hagye<br>Present: io hagye, hagyes, hagyet, hagyems, yu hagyet(e), hagyent<br>Preterit: hagyim, hagyist(a), hagyit, hagyam, hagyat, hagyeer<br>Future tid: hagyesiem, hagyesies, hagyesiet, hagyesiem(o)s, yu hagyesiete, hagyesient<br>Conditional: hagyiem, hagyies, hagyiet, hagyiem(o)s, yu hagyiete, hagyient<br>Prev participe: hagyet / hagyen
hail	&gt;	Infinitive: haile<br>Present: hailo, hails, hailt, hailm(o)s, yu hailt(e), haile(nt)<br>Preterit: hailim, hail(i)st(a), hailit, hailam, hailat, haileer<br>Future tid: hailsiem, hailsies, hailsiet, hailsiem(o)s, yu hailsiete, hailsient<br>Conditional: hailiem, hailies, hailiet, hailiem(o)s, yu hailiete, hailient<br>Prev participe: hailt / hailen
haissen	&gt;	Infinitive: haines<br>Present: haino, hains, haint, hainm(o)s, yu haint(e), haine(nt)<br>Preterit: haissim, haiss(i)st(a), haissit, haissam, haissat, haisseer<br>Future tid: hainsiem, hainsies, hainsiet, hainsiem(o)s, yu hainsiete, hainsient<br>Conditional: hainiem, hainies, hainiet, hainiem(o)s, yu hainiete, hainient<br>Prev participe: haisst / haissen
hajamat	&gt;	Infinitive: hajamate<br>Present: hajamato, hajamats, hajamat, hajamatm(o)s, yu hajamate, hajamate(nt)<br>Preterit: hajamietim, hajamiet(i)st(a), hajamietit, hajamietam, hajamietat, hajamieteer<br>Future tid: hajamatsiem, hajamatsies, hajamatsiet, hajamatsiem(o)s, yu hajamatsiete, hajamatsient<br>Conditional: hajamatiem, hajamaties, hajamatiet, hajamatiem(o)s, yu hajamatiete, hajamatient<br>Prev participe: hajamat / hajamaten
hajoum	&gt;	Infinitive: hajoume<br>Present: hajoumo, hajoums, hajoumt, hajoumm(o)s, yu hajoumt(e), hajoume(nt)<br>Preterit: hajoumim, hajoum(i)st(a), hajoumit, hajoumam, hajoumat, hajoumeer<br>Future tid: hajoumsiem, hajoumsies, hajoumsiet, hajoumsiem(o)s, yu hajoumsiete, hajoumsient<br>Conditional: hajoumiem, hajoumies, hajoumiet, hajoumiem(o)s, yu hajoumiete, hajoumient<br>Prev participe: hajoumt / hajoumen
hakare	&gt;	Infinitive: hakare<br>Present: io hakare, hakares, hakaret, hakarems, yu hakaret(e), hakarent<br>Preterit: hakarim, hakarist(a), hakarit, hakaram, hakarat, hakareer<br>Future tid: hakaresiem, hakaresies, hakaresiet, hakaresiem(o)s, yu hakaresiete, hakaresient<br>Conditional: hakariem, hakaries, hakariet, hakariem(o)s, yu hakariete, hakarient<br>Prev participe: hakaret / hakaren
halt	&gt;	Infinitive: halte<br>Present: halto, halts, halt, haltm(o)s, yu halte, halte(nt)<br>Preterit: hieltim, hielt(i)st(a), hieltit, hieltam, hieltat, hielteer<br>Future tid: haltsiem, haltsies, haltsiet, haltsiem(o)s, yu haltsiete, haltsient<br>Conditional: haltiem, halties, haltiet, haltiem(o)s, yu haltiete, haltient<br>Prev participe: halt / halten
hamburger	&gt;	Infinitive: hamburger<br>Present: io hamburger, hamburgers, hamburgert, hamburgerms, yu hamburgert, hamburgernt<br>Preterit: hiemburger, hiemburgerst, hiemburger, hiemburger(am), hiemburger(at), hiemburger(eer)<br>Future tid: hamburgersiem, hamburgersies, hamburgersiet, hamburgersiem(o)s, yu hamburgersiete, hamburgersient<br>Conditional: hamburgeriem, hamburgeries, hamburgeriet, hamburgeriem(o)s, yu hamburgeriete, hamburgerient<br>Prev participe: hamburgert / hamburgern
hamilasc	&gt;	Infinitive: hamilasce<br>Present: hamilasco, hamilascs, hamilasct, hamilascm(o)s, yu hamilasct(e), hamilasce(nt)<br>Preterit: hamiliescim, hamiliesc(i)st(a), hamiliescit, hamiliescam, hamiliescat, hamiliesceer<br>Future tid: hamilascsiem, hamilascsies, hamilascsiet, hamilascsiem(o)s, yu hamilascsiete, hamilascsient<br>Conditional: hamilasciem, hamilascies, hamilasciet, hamilasciem(o)s, yu hamilasciete, hamilascient<br>Prev participe: hamilasct / hamilascen
hamileih	&gt;	Infinitive: hamilihes<br>Present: hamileihm, hamileihs, hamileiht, hamileihm(o)s, yu hamileiht(e), hamileihnt<br>Preterit: hamilihsim, hamilihst(a), hamilihsit, hamilihsam, hamilihsat, hamilihr<br>Future tid: hamileihsiem, hamileihsies, hamileihsiet, hamileihsiem(o)s, yu hamileihsiete, hamileihsient<br>Conditional: hamileihiem, hamileihies, hamileihiet, hamileihiem(o)s, yu hamileihiete, hamileihient<br>Prev participe: hamiliht / hamilihn
hamrah	&gt;	Infinitive: hamrahe<br>Present: hamrahm, hamrahs, hamraht, hamrahm(o)s, yu hamraht(e), hamrahnt<br>Preterit: hamrahsim, hamrahst(a), hamrahsit, hamrahsam, hamrahsat, hamrahr<br>Future tid: hamrahsiem, hamrahsies, hamrahsiet, hamrahsiem(o)s, yu hamrahsiete, hamrahsient<br>Conditional: hamrahiem, hamrahies, hamrahiet, hamrahiem(o)s, yu hamrahiete, hamrahient<br>Prev participe: hamraht / hamrahn
hand	&gt;	Infinitive: hande<br>Present: hando, hands, handt, handm(o)s, yu handt(e), hande(nt)<br>Preterit: hiendim, hiend(i)st(a), hiendit, hiendam, hiendat, hiendeer<br>Future tid: handsiem, handsies, handsiet, handsiem(o)s, yu handsiete, handsient<br>Conditional: handiem, handies, handiet, handiem(o)s, yu handiete, handient<br>Prev participe: hans / handen
hang	&gt;	Infinitive: hange<br>Present: hango, hancs, hanct, hangm(o)s, yu hanct(e), hange(nt)<br>Preterit: hiengim, hieng(i)st(a), hiengit, hiengam, hiengat, hiengeer<br>Future tid: hancsiem, hancsies, hancsiet, hancsiem(o)s, yu hancsiete, hancsient<br>Conditional: hangiem, hangies, hangiet, hangiem(o)s, yu hangiete, hangient<br>Prev participe: hanct / hangen
hangar	&gt;	Infinitive: hangare<br>Present: hangaro, hangars, hangart, hangarm(o)s, yu hangart(e), hangare(nt)<br>Preterit: hangierim, hangier(i)st(a), hangierit, hangieram, hangierat, hangiereer<br>Future tid: hangarsiem, hangarsies, hangarsiet, hangarsiem(o)s, yu hangarsiete, hangarsient<br>Conditional: hangariem, hangaries, hangariet, hangariem(o)s, yu hangariete, hangarient<br>Prev participe: hangart / hangaren
hangel	&gt;	Infinitive: hangel<br>Present: io hangel, hangels, hangelt, hangelms, yu hangelt, hangelnt<br>Preterit: hienglim, hienglst, hienglit, hieng(e)lam, hieng(e)lat, hieng(e)leer<br>Future tid: hangelsiem, hangelsies, hangelsiet, hangelsiem(o)s, yu hangelsiete, hangelsient<br>Conditional: hangeliem, hangelies, hangeliet, hangeliem(o)s, yu hangeliete, hangelient<br>Prev participe: hangelt / hangeln
hangjow	&gt;	Infinitive: hangjowe<br>Present: hangjowo, hangjows, hangjowt, hangjowm(o)s, yu hangjowt(e), hangjownt<br>Preterit: hiengjowim, hiengjowst(a), hiengjowit, hiengjowam, hiengjowat, hiengjoweer<br>Future tid: hangjowsiem, hangjowsies, hangjowsiet, hangjowsiem(o)s, yu hangjowsiete, hangjowsient<br>Conditional: hangjowiem, hangjowies, hangjowiet, hangjowiem(o)s, yu hangjowiete, hangjowient<br>Prev participe: hangjowt / hangjowen
hangmat	&gt;	Infinitive: hangmate<br>Present: hangmato, hangmats, hangmat, hangmatm(o)s, yu hangmate, hangmate(nt)<br>Preterit: hangmietim, hangmiet(i)st(a), hangmietit, hangmietam, hangmietat, hangmieteer<br>Future tid: hangmatsiem, hangmatsies, hangmatsiet, hangmatsiem(o)s, yu hangmatsiete, hangmatsient<br>Conditional: hangmatiem, hangmaties, hangmatiet, hangmatiem(o)s, yu hangmatiete, hangmatient<br>Prev participe: hangmat / hangmaten
hant	&gt;	Infinitive: hante<br>Present: hanto, hants, hant, hantm(o)s, yu hante, hante(nt)<br>Preterit: hientim, hient(i)st(a), hientit, hientam, hientat, hienteer<br>Future tid: hantsiem, hantsies, hantsiet, hantsiem(o)s, yu hantsiete, hantsient<br>Conditional: hantiem, hanties, hantiet, hantiem(o)s, yu hantiete, hantient<br>Prev participe: hant / hanten
hante	&gt;	Infinitive: hante<br>Present: io hante, hantes, hantet, hantems, yu hantet(e), hantent<br>Preterit: hantim, hantist(a), hantit, hantam, hantat, hanteer<br>Future tid: hantesiem, hantesies, hantesiet, hantesiem(o)s, yu hantesiete, hantesient<br>Conditional: hantiem, hanties, hantiet, hantiem(o)s, yu hantiete, hantient<br>Prev participe: hantet / hanten
haraf	&gt;	Infinitive: harafe<br>Present: harafo, harafs, haraft, harafm(o)s, yu haraft(e), harafe(nt)<br>Preterit: hariefim, harief(i)st(a), hariefit, hariefam, hariefat, hariefeer<br>Future tid: harafsiem, harafsies, harafsiet, harafsiem(o)s, yu harafsiete, harafsient<br>Conditional: harafiem, harafies, harafiet, harafiem(o)s, yu harafiete, harafient<br>Prev participe: haraft / harafen
harb	&gt;	Infinitive: harbe<br>Present: harbo, harps, harpt, harbm(o)s, yu harpt(e), harbe(nt)<br>Preterit: hierbim, hierb(i)st(a), hierbit, hierbam, hierbat, hierbeer<br>Future tid: harpsiem, harpsies, harpsiet, harpsiem(o)s, yu harpsiete, harpsient<br>Conditional: harbiem, harbies, harbiet, harbiem(o)s, yu harbiete, harbient<br>Prev participe: harpt / harben
harm	&gt;	Infinitive: harme<br>Present: harmo, harms, harmt, harmm(o)s, yu harmt(e), harme(nt)<br>Preterit: hiermim, hierm(i)st(a), hiermit, hiermam, hiermat, hiermeer<br>Future tid: harmsiem, harmsies, harmsiet, harmsiem(o)s, yu harmsiete, harmsient<br>Conditional: harmiem, harmies, harmiet, harmiem(o)s, yu harmiete, harmient<br>Prev participe: harmt / harmen
harmonieus	&gt;	Infinitive: harmoniuses<br>Present: harmonieuso, harmonieus, harmonieust, harmonieusm(o)s, yu harmonieust(e), harmonieuse(nt)<br>Preterit: harmoniusim, harmonius(i)st(a), harmoniusit, harmoniusam, harmoniusat, harmoniuseer<br>Future tid: siem harmoniuses, sies harmoniuses, siet harmoniuses, siem(o)s harmoniuses, yu siete harmoniuses, sient harmoniuses<br>Conditional: harmonieusiem, harmonieusies, harmonieusiet, harmonieusiem(o)s, yu harmonieusiete, harmonieusient<br>Prev participe: harmoniust / harmoniusen
harmonise	&gt;	Infinitive: harmonise<br>Present: io harmonise, harmonises, harmoniset, harmonisems, yu harmoniset(e), harmonisent<br>Preterit: harmonisim, harmonisist(a), harmonisit, harmonisam, harmonisat, harmoniseer<br>Future tid: harmonisesiem, harmonisesies, harmonisesiet, harmonisesiem(o)s, yu harmonisesiete, harmonisesient<br>Conditional: harmonisiem, harmonisies, harmonisiet, harmonisiem(o)s, yu harmonisiete, harmonisient<br>Prev participe: harmoniset / harmonisen
hassile	&gt;	Infinitive: hassile<br>Present: io hassile, hassiles, hassilet, hassilems, yu hassilet(e), hassilent<br>Preterit: hassilim, hassilist(a), hassilit, hassilam, hassilat, hassileer<br>Future tid: hassilesiem, hassilesies, hassilesiet, hassilesiem(o)s, yu hassilesiete, hassilesient<br>Conditional: hassiliem, hassilies, hassiliet, hassiliem(o)s, yu hassiliete, hassilient<br>Prev participe: hassilet / hassilen
hast	&gt;	Infinitive: haste<br>Present: hasto, hasts, hast, hastm(o)s, yu haste, haste(nt)<br>Preterit: hiestim, hiest(i)st(a), hiestit, hiestam, hiestat, hiesteer<br>Future tid: hastsiem, hastsies, hastsiet, hastsiem(o)s, yu hastsiete, hastsient<br>Conditional: hastiem, hasties, hastiet, hastiem(o)s, yu hastiete, hastient<br>Prev participe: hast / hasten
hastic	&gt;	Infinitive: hastice<br>Present: hastico, hastics, hastict, hasticm(o)s, yu hastict(e), hastice(nt)<br>Preterit: hiesticim, hiestic(i)st(a), hiesticit, hiesticam, hiesticat, hiesticeer<br>Future tid: hasticsiem, hasticsies, hasticsiet, hasticsiem(o)s, yu hasticsiete, hasticsient<br>Conditional: hasticiem, hasticies, hasticiet, hasticiem(o)s, yu hasticiete, hasticient<br>Prev participe: hastict / hasticen
haul	&gt;	Infinitive: haule<br>Present: haulo, hauls, hault, haulm(o)s, yu hault(e), haule(nt)<br>Preterit: haulim, haul(i)st(a), haulit, haulam, haulat, hauleer<br>Future tid: haulsiem, haulsies, haulsiet, haulsiem(o)s, yu haulsiete, haulsient<br>Conditional: hauliem, haulies, hauliet, hauliem(o)s, yu hauliete, haulient<br>Prev participe: hault / haulen
haus	&gt;	Infinitive: hause<br>Present: hauso, haus, haust, hausm(o)s, yu haust(e), hause(nt)<br>Preterit: hieusim, hieus(i)st(a), hieusit, hieusam, hieusat, hieuseer<br>Future tid: siem hause, sies hause, siet hause, siem(o)s hause, yu siete hause, sient hause<br>Conditional: hausiem, hausies, hausiet, hausiem(o)s, yu hausiete, hausient<br>Prev participe: haust / hausen
heckel	&gt;	Infinitive: heckel<br>Present: io heckel, heckels, heckelt, heckelms, yu heckelt, heckelnt<br>Preterit: hecklim, hecklst, hecklit, heck(e)lam, heck(e)lat, heck(e)leer<br>Future tid: heckelsiem, heckelsies, heckelsiet, heckelsiem(o)s, yu heckelsiete, heckelsient<br>Conditional: heckeliem, heckelies, heckeliet, heckeliem(o)s, yu heckeliete, heckelient<br>Prev participe: heckelt / heckeln
hegemonic	&gt;	Infinitive: hegemonice<br>Present: hegemonico, hegemonics, hegemonict, hegemonicm(o)s, yu hegemonict(e), hegemonice(nt)<br>Preterit: hegemonicim, hegemonic(i)st(a), hegemonicit, hegemonicam, hegemonicat, hegemoniceer<br>Future tid: hegemonicsiem, hegemonicsies, hegemonicsiet, hegemonicsiem(o)s, yu hegemonicsiete, hegemonicsient<br>Conditional: hegemoniciem, hegemonicies, hegemoniciet, hegemoniciem(o)s, yu hegemoniciete, hegemonicient<br>Prev participe: hegemonict / hegemonicen
hehlp	&gt;	Infinitive: hehlpe<br>Present: hehlpo, hehlps, hehlpt, hehlpm(o)s, yu hehlpt(e), hehlpe(nt)<br>Preterit: hohlpim, hohlp(i)st(a), hohlpit, hohlpam, hohlpat, hohlpeer<br>Future tid: hehlpsiem, hehlpsies, hehlpsiet, hehlpsiem(o)s, yu hehlpsiete, hehlpsient<br>Conditional: hehlpiem, hehlpies, hehlpiet, hehlpiem(o)s, yu hehlpiete, hehlpient<br>Prev participe: hohlpt / hohlpen
hehlpsverb	&gt;	Infinitive: hehlpsverbe<br>Present: hehlpsverbo, hehlpsverps, hehlpsverpt, hehlpsverbm(o)s, yu hehlpsverpt(e), hehlpsverbe(nt)<br>Preterit: hohlpsverbim, hohlpsverb(i)st(a), hohlpsverbit, hohlpsverbam, hohlpsverbat, hohlpsverbeer<br>Future tid: hehlpsverpsiem, hehlpsverpsies, hehlpsverpsiet, hehlpsverpsiem(o)s, yu hehlpsverpsiete, hehlpsverpsient<br>Conditional: hehlpsverbiem, hehlpsverbies, hehlpsverbiet, hehlpsverbiem(o)s, yu hehlpsverbiete, hehlpsverbient<br>Prev participe: hohlpsverpt / hohlpsverben
heih	&gt;	Infinitive: hihes<br>Present: heihm, heihs, heiht, heihm(o)s, yu heiht(e), heihnt<br>Preterit: hihsim, hihst(a), hihsit, hihsam, hihsat, hihr<br>Future tid: heihsiem, heihsies, heihsiet, heihsiem(o)s, yu heihsiete, heihsient<br>Conditional: heihiem, heihies, heihiet, heihiem(o)s, yu heihiete, heihient<br>Prev participe: hiht / hihn
heir	&gt;	Infinitive: hires<br>Present: heiro, heirs, heirt, heirm(o)s, yu heirt(e), heire(nt)<br>Preterit: hirim, hir(i)st(a), hirit, hiram, hirat, hireer<br>Future tid: heirsiem, heirsies, heirsiet, heirsiem(o)s, yu heirsiete, heirsient<br>Conditional: heiriem, heiries, heiriet, heiriem(o)s, yu heiriete, heirient<br>Prev participe: hirt / hiren
hem	&gt;	Infinitive: heme<br>Present: hemo, hems, hemt, hemm(o)s, yu hemt(e), heme(nt)<br>Preterit: hemim, hem(i)st(a), hemit, hemam, hemat, hemeer<br>Future tid: hemsiem, hemsies, hemsiet, hemsiem(o)s, yu hemsiete, hemsient<br>Conditional: hemiem, hemies, hemiet, hemiem(o)s, yu hemiete, hemient<br>Prev participe: hemt / hemen
hemchange	&gt;	Infinitive: hemchange<br>Present: io hemchange, hemchanges, hemchanget, hemchangems, yu hemchanget(e), hemchangent<br>Preterit: hemchangim, hemchangist(a), hemchangit, hemchangeam, hemchangeat, hemchangeer<br>Future tid: hemchangesiem, hemchangesies, hemchangesiet, hemchangesiem(o)s, yu hemchangesiete, hemchangesient<br>Conditional: hemchangiem, hemchangies, hemchangiet, hemchangiem(o)s, yu hemchangiete, hemchangient<br>Prev participe: hemchanget / hemchangen
hensel	&gt;	Infinitive: hensel<br>Present: io hensel, hensels, henselt, henselms, yu henselt, henselnt<br>Preterit: henslim, henslst, henslit, hens(e)lam, hens(e)lat, hens(e)leer<br>Future tid: henselsiem, henselsies, henselsiet, henselsiem(o)s, yu henselsiete, henselsient<br>Conditional: henseliem, henselies, henseliet, henseliem(o)s, yu henseliete, henselient<br>Prev participe: henselt / henseln
herite	&gt;	Infinitive: herite<br>Present: io herite, herites, heritet, heritems, yu heritet(e), heritent<br>Preterit: heritim, heritist(a), heritit, heritam, heritat, heriteer<br>Future tid: heritesiem, heritesies, heritesiet, heritesiem(o)s, yu heritesiete, heritesient<br>Conditional: heritiem, herities, heritiet, heritiem(o)s, yu heritiete, heritient<br>Prev participe: heritet / heriten
heroyin	&gt;	Infinitive: heroyine<br>Present: heroyino, heroyins, heroyint, heroyinm(o)s, yu heroyint(e), heroyine(nt)<br>Preterit: heroyinim, heroyin(i)st(a), heroyinit, heroyinam, heroyinat, heroyineer<br>Future tid: heroyinsiem, heroyinsies, heroyinsiet, heroyinsiem(o)s, yu heroyinsiete, heroyinsient<br>Conditional: heroyiniem, heroyinies, heroyiniet, heroyiniem(o)s, yu heroyiniete, heroyinient<br>Prev participe: heroyint / heroyinen
hesite	&gt;	Infinitive: hesite<br>Present: io hesite, hesites, hesitet, hesitems, yu hesitet(e), hesitent<br>Preterit: hesitim, hesitist(a), hesitit, hesitam, hesitat, hesiteer<br>Future tid: hesitesiem, hesitesies, hesitesiet, hesitesiem(o)s, yu hesitesiete, hesitesient<br>Conditional: hesitiem, hesities, hesitiet, hesitiem(o)s, yu hesitiete, hesitient<br>Prev participe: hesitet / hesiten
heterosexual	&gt;	Infinitive: heterosexuale<br>Present: heterosexualo, heterosexuals, heterosexualt, heterosexualm(o)s, yu heterosexualt(e), heterosexuale(nt)<br>Preterit: heterosexuielim, heterosexuiel(i)st(a), heterosexuielit, heterosexuielam, heterosexuielat, heterosexuieleer<br>Future tid: heterosexualsiem, heterosexualsies, heterosexualsiet, heterosexualsiem(o)s, yu heterosexualsiete, heterosexualsient<br>Conditional: heterosexualiem, heterosexualies, heterosexualiet, heterosexualiem(o)s, yu heterosexualiete, heterosexualient<br>Prev participe: heterosexualt / heterosexualen
heudel	&gt;	Infinitive: hudeles<br>Present: io heudel, heudels, heudelt, heudelms, yu heudelt, heudelnt<br>Preterit: hudlim, hudlst, hudlit, hud(e)lam, hud(e)lat, hud(e)leer<br>Future tid: heudelsiem, heudelsies, heudelsiet, heudelsiem(o)s, yu heudelsiete, heudelsient<br>Conditional: heudeliem, heudelies, heudeliet, heudeliem(o)s, yu heudeliete, heudelient<br>Prev participe: hudelt / hudeln
heul	&gt;	Infinitive: hules<br>Present: heulo, heuls, heult, heulm(o)s, yu heult(e), heule(nt)<br>Preterit: hulim, hul(i)st(a), hulit, hulam, hulat, huleer<br>Future tid: heulsiem, heulsies, heulsiet, heulsiem(o)s, yu heulsiete, heulsient<br>Conditional: heuliem, heulies, heuliet, heuliem(o)s, yu heuliete, heulient<br>Prev participe: hult / hulen
heungher	&gt;	Infinitive: hungheres<br>Present: io heungher, heunghers, heunghert, heungherms, yu heunghert, heunghernt<br>Preterit: hunghrim, hunghrist, hunghrit, hungh(e)ram, hungh(e)rat, hungh(e)reer<br>Future tid: heunghersiem, heunghersies, heunghersiet, heunghersiem(o)s, yu heunghersiete, heunghersient<br>Conditional: heungheriem, heungheries, heungheriet, heungheriem(o)s, yu heungheriete, heungherient<br>Prev participe: hunghert / hunghern
heurt	&gt;	Infinitive: hurtes<br>Present: heurto, heurts, heurt, heurtm(o)s, yu heurte, heurte(nt)<br>Preterit: hurtim, hurt(i)st(a), hurtit, hurtam, hurtat, hurteer<br>Future tid: heurtsiem, heurtsies, heurtsiet, heurtsiem(o)s, yu heurtsiete, heurtsient<br>Conditional: heurtiem, heurties, heurtiet, heurtiem(o)s, yu heurtiete, heurtient<br>Prev participe: hurt / hurten
heut	&gt;	Infinitive: hutes<br>Present: heuto, heuts, heut, heutm(o)s, yu heute, heute(nt)<br>Preterit: hutim, hut(i)st(a), hutit, hutam, hutat, huteer<br>Future tid: heutsiem, heutsies, heutsiet, heutsiem(o)s, yu heutsiete, heutsient<br>Conditional: heutiem, heuties, heutiet, heutiem(o)s, yu heutiete, heutient<br>Prev participe: hut / huten
hierarchise	&gt;	Infinitive: hierarchise<br>Present: io hierarchise, hierarchises, hierarchiset, hierarchisems, yu hierarchiset(e), hierarchisent<br>Preterit: hierarchisim, hierarchisist(a), hierarchisit, hierarchisam, hierarchisat, hierarchiseer<br>Future tid: hierarchisesiem, hierarchisesies, hierarchisesiet, hierarchisesiem(o)s, yu hierarchisesiete, hierarchisesient<br>Conditional: hierarchisiem, hierarchisies, hierarchisiet, hierarchisiem(o)s, yu hierarchisiete, hierarchisient<br>Prev participe: hierarchiset / hierarchisen
hinder	&gt;	Infinitive: hinder<br>Present: io hinder, hinders, hindert, hinderms, yu hindert, hindernt<br>Preterit: hindrim, hindrist, hindrit, hind(e)ram, hind(e)rat, hind(e)reer<br>Future tid: hindersiem, hindersies, hindersiet, hindersiem(o)s, yu hindersiete, hindersient<br>Conditional: hinderiem, hinderies, hinderiet, hinderiem(o)s, yu hinderiete, hinderient<br>Prev participe: hindert / hindern
hingol	&gt;	Infinitive: hingole<br>Present: hingolo, hingols, hingolt, hingolm(o)s, yu hingolt(e), hingole(nt)<br>Preterit: hingolim, hingol(i)st(a), hingolit, hingolam, hingolat, hingoleer<br>Future tid: hingolsiem, hingolsies, hingolsiet, hingolsiem(o)s, yu hingolsiete, hingolsient<br>Conditional: hingoliem, hingolies, hingoliet, hingoliem(o)s, yu hingoliete, hingolient<br>Prev participe: hingolt / hingolen
hirassat	&gt;	Infinitive: hirassate<br>Present: hirassato, hirassats, hirassat, hirassatm(o)s, yu hirassate, hirassate(nt)<br>Preterit: hirassietim, hirassiet(i)st(a), hirassietit, hirassietam, hirassietat, hirassieteer<br>Future tid: hirassatsiem, hirassatsies, hirassatsiet, hirassatsiem(o)s, yu hirassatsiete, hirassatsient<br>Conditional: hirassatiem, hirassaties, hirassatiet, hirassatiem(o)s, yu hirassatiete, hirassatient<br>Prev participe: hirassat / hirassaten
hirotonise	&gt;	Infinitive: hirotonise<br>Present: io hirotonise, hirotonises, hirotoniset, hirotonisems, yu hirotoniset(e), hirotonisent<br>Preterit: hirotonisim, hirotonisist(a), hirotonisit, hirotonisam, hirotonisat, hirotoniseer<br>Future tid: hirotonisesiem, hirotonisesies, hirotonisesiet, hirotonisesiem(o)s, yu hirotonisesiete, hirotonisesient<br>Conditional: hirotonisiem, hirotonisies, hirotonisiet, hirotonisiem(o)s, yu hirotonisiete, hirotonisient<br>Prev participe: hirotoniset / hirotonisen
hirs	&gt;	Infinitive: hirse<br>Present: hirso, hirs, hirst, hirsm(o)s, yu hirst(e), hirse(nt)<br>Preterit: hirsim, hirs(i)st(a), hirsit, hirsam, hirsat, hirseer<br>Future tid: siem hirse, sies hirse, siet hirse, siem(o)s hirse, yu siete hirse, sient hirse<br>Conditional: hirsiem, hirsies, hirsiet, hirsiem(o)s, yu hirsiete, hirsient<br>Prev participe: hirst / hirsen
hissab	&gt;	Infinitive: hissabe<br>Present: hissabo, hissaps, hissapt, hissabm(o)s, yu hissapt(e), hissabe(nt)<br>Preterit: hissiebim, hissieb(i)st(a), hissiebit, hissiebam, hissiebat, hissiebeer<br>Future tid: hissapsiem, hissapsies, hissapsiet, hissapsiem(o)s, yu hissapsiete, hissapsient<br>Conditional: hissabiem, hissabies, hissabiet, hissabiem(o)s, yu hissabiete, hissabient<br>Prev participe: hissapt / hissaben
hisse	&gt;	Infinitive: hisse<br>Present: io hisse, hisses, hisset, hissems, yu hisset(e), hissent<br>Preterit: hissim, hissist(a), hissit, hissam, hissat, hisseer<br>Future tid: hissesiem, hissesies, hissesiet, hissesiem(o)s, yu hissesiete, hissesient<br>Conditional: hissiem, hissies, hissiet, hissiem(o)s, yu hissiete, hissient<br>Prev participe: hisset / hissen
hoan	&gt;	Infinitive: hoane<br>Present: hoano, hoans, hoant, hoanm(o)s, yu hoant(e), hoane(nt)<br>Preterit: hoienim, hoien(i)st(a), hoienit, hoienam, hoienat, hoieneer<br>Future tid: hoansiem, hoansies, hoansiet, hoansiem(o)s, yu hoansiete, hoansient<br>Conditional: hoaniem, hoanies, hoaniet, hoaniem(o)s, yu hoaniete, hoanient<br>Prev participe: hoant / hoanen
hock	&gt;	Infinitive: hocke<br>Present: hocko, hoccs, hocct, hockm(o)s, yu hocct(e), hocke(nt)<br>Preterit: hockim, hock(i)st(a), hockit, hockam, hockat, hockeer<br>Future tid: hoccsiem, hoccsies, hoccsiet, hoccsiem(o)s, yu hoccsiete, hoccsient<br>Conditional: hockiem, hockies, hockiet, hockiem(o)s, yu hockiete, hockient<br>Prev participe: hocct / hocken
hol	&gt;	Infinitive: hole<br>Present: holo, hols, holt, holm(o)s, yu holt(e), hole(nt)<br>Preterit: holim, hol(i)st(a), holit, holam, holat, holeer<br>Future tid: holsiem, holsies, holsiet, holsiem(o)s, yu holsiete, holsient<br>Conditional: holiem, holies, holiet, holiem(o)s, yu holiete, holient<br>Prev participe: holt / holen
holster	&gt;	Infinitive: holster<br>Present: io holster, holsters, holstert, holsterms, yu holstert, holsternt<br>Preterit: holstrim, holstrist, holstrit, holst(e)ram, holst(e)rat, holst(e)reer<br>Future tid: holstersiem, holstersies, holstersiet, holstersiem(o)s, yu holstersiete, holstersient<br>Conditional: holsteriem, holsteries, holsteriet, holsteriem(o)s, yu holsteriete, holsterient<br>Prev participe: holstert / holstern
homologh	&gt;	Infinitive: homologhe<br>Present: homologho, homologhs, homologht, homologhm(o)s, yu homologht(e), homologhe(nt)<br>Preterit: homologhim, homologh(i)st(a), homologhit, homologham, homologhat, homologheer<br>Future tid: homologhsiem, homologhsies, homologhsiet, homologhsiem(o)s, yu homologhsiete, homologhsient<br>Conditional: homologhiem, homologhies, homologhiet, homologhiem(o)s, yu homologhiete, homologhient<br>Prev participe: homologht / homologhen
homosexual	&gt;	Infinitive: homosexuale<br>Present: homosexualo, homosexuals, homosexualt, homosexualm(o)s, yu homosexualt(e), homosexuale(nt)<br>Preterit: homosexuielim, homosexuiel(i)st(a), homosexuielit, homosexuielam, homosexuielat, homosexuieleer<br>Future tid: homosexualsiem, homosexualsies, homosexualsiet, homosexualsiem(o)s, yu homosexualsiete, homosexualsient<br>Conditional: homosexualiem, homosexualies, homosexualiet, homosexualiem(o)s, yu homosexualiete, homosexualient<br>Prev participe: homosexualt / homosexualen
honn	&gt;	Infinitive: honne<br>Present: honno, honns, honnt, honnm(o)s, yu honnt(e), honne(nt)<br>Preterit: honnim, honn(i)st(a), honnit, honnam, honnat, honneer<br>Future tid: honnsiem, honnsies, honnsiet, honnsiem(o)s, yu honnsiete, honnsient<br>Conditional: honniem, honnies, honniet, honniem(o)s, yu honniete, honnient<br>Prev participe: honnt / honnen
honnise	&gt;	Infinitive: honnise<br>Present: io honnise, honnises, honniset, honnisems, yu honniset(e), honnisent<br>Preterit: honnisim, honnisist(a), honnisit, honnisam, honnisat, honniseer<br>Future tid: honnisesiem, honnisesies, honnisesiet, honnisesiem(o)s, yu honnisesiete, honnisesient<br>Conditional: honnisiem, honnisies, honnisiet, honnisiem(o)s, yu honnisiete, honnisient<br>Prev participe: honniset / honnisen
honore	&gt;	Infinitive: honore<br>Present: io honore, honores, honoret, honorems, yu honoret(e), honorent<br>Preterit: honorim, honorist(a), honorit, honoram, honorat, honoreer<br>Future tid: honoresiem, honoresies, honoresiet, honoresiem(o)s, yu honoresiete, honoresient<br>Conditional: honoriem, honories, honoriet, honoriem(o)s, yu honoriete, honorient<br>Prev participe: honoret / honoren
horn	&gt;	Infinitive: horne<br>Present: horno, horns, hornt, hornm(o)s, yu hornt(e), horne(nt)<br>Preterit: hornim, horn(i)st(a), hornit, hornam, hornat, horneer<br>Future tid: hornsiem, hornsies, hornsiet, hornsiem(o)s, yu hornsiete, hornsient<br>Conditional: horniem, hornies, horniet, horniem(o)s, yu horniete, hornient<br>Prev participe: hornt / hornen
hortghehrd	&gt;	Infinitive: hortghehrde<br>Present: hortghehrdo, hortghehrds, hortghehrdt, hortghehrdm(o)s, yu hortghehrdt(e), hortghehrde(nt)<br>Preterit: hortghohrdim, hortghohrd(i)st(a), hortghohrdit, hortghohrdam, hortghohrdat, hortghohrdeer<br>Future tid: hortghehrdsiem, hortghehrdsies, hortghehrdsiet, hortghehrdsiem(o)s, yu hortghehrdsiete, hortghehrdsient<br>Conditional: hortghehrdiem, hortghehrdies, hortghehrdiet, hortghehrdiem(o)s, yu hortghehrdiete, hortghehrdient<br>Prev participe: hortghohrdt / hortghohrden
hospitalise	&gt;	Infinitive: hospitalise<br>Present: io hospitalise, hospitalises, hospitaliset, hospitalisems, yu hospitaliset(e), hospitalisent<br>Preterit: hospitalisim, hospitalisist(a), hospitalisit, hospitalisam, hospitalisat, hospitaliseer<br>Future tid: hospitalisesiem, hospitalisesies, hospitalisesiet, hospitalisesiem(o)s, yu hospitalisesiete, hospitalisesient<br>Conditional: hospitalisiem, hospitalisies, hospitalisiet, hospitalisiem(o)s, yu hospitalisiete, hospitalisient<br>Prev participe: hospitaliset / hospitalisen
host	&gt;	Infinitive: hoste<br>Present: hosto, hosts, host, hostm(o)s, yu hoste, hoste(nt)<br>Preterit: hostim, host(i)st(a), hostit, hostam, hostat, hosteer<br>Future tid: hostsiem, hostsies, hostsiet, hostsiem(o)s, yu hostsiete, hostsient<br>Conditional: hostiem, hosties, hostiet, hostiem(o)s, yu hostiete, hostient<br>Prev participe: host / hosten
humanitar	&gt;	Infinitive: humanitare<br>Present: humanitaro, humanitars, humanitart, humanitarm(o)s, yu humanitart(e), humanitare(nt)<br>Preterit: humanitierim, humanitier(i)st(a), humanitierit, humanitieram, humanitierat, humanitiereer<br>Future tid: humanitarsiem, humanitarsies, humanitarsiet, humanitarsiem(o)s, yu humanitarsiete, humanitarsient<br>Conditional: humanitariem, humanitaries, humanitariet, humanitariem(o)s, yu humanitariete, humanitarient<br>Prev participe: humanitart / humanitaren
humilye	&gt;	Infinitive: humilye<br>Present: io humilye, humilyes, humilyet, humilyems, yu humilyet(e), humilyent<br>Preterit: humilyim, humilyist(a), humilyit, humilyam, humilyat, humilyeer<br>Future tid: humilyesiem, humilyesies, humilyesiet, humilyesiem(o)s, yu humilyesiete, humilyesient<br>Conditional: humilyiem, humilyies, humilyiet, humilyiem(o)s, yu humilyiete, humilyient<br>Prev participe: humilyet / humilyen
hungher	&gt;	Infinitive: hungher<br>Present: io hungher, hunghers, hunghert, hungherms, yu hunghert, hunghernt<br>Preterit: hunghrim, hunghrist, hunghrit, hungh(e)ram, hungh(e)rat, hungh(e)reer<br>Future tid: hunghersiem, hunghersies, hunghersiet, hunghersiem(o)s, yu hunghersiete, hunghersient<br>Conditional: hungheriem, hungheries, hungheriet, hungheriem(o)s, yu hungheriete, hungherient<br>Prev participe: hunghert / hunghern
hushyar	&gt;	Infinitive: hushyare<br>Present: hushyaro, hushyars, hushyart, hushyarm(o)s, yu hushyart(e), hushyare(nt)<br>Preterit: hushyierim, hushyier(i)st(a), hushyierit, hushyieram, hushyierat, hushyiereer<br>Future tid: hushyarsiem, hushyarsies, hushyarsiet, hushyarsiem(o)s, yu hushyarsiete, hushyarsient<br>Conditional: hushyariem, hushyaries, hushyariet, hushyariem(o)s, yu hushyariete, hushyarient<br>Prev participe: hushyart / hushyaren
husur	&gt;	Infinitive: husure<br>Present: husuro, husurs, husurt, husurm(o)s, yu husurt(e), husure(nt)<br>Preterit: husurim, husur(i)st(a), husurit, husuram, husurat, husureer<br>Future tid: husursiem, husursies, husursiet, husursiem(o)s, yu husursiete, husursient<br>Conditional: husuriem, husuries, husuriet, husuriem(o)s, yu husuriete, husurient<br>Prev participe: husurt / husuren
hypnotise	&gt;	Infinitive: hypnotise<br>Present: io hypnotise, hypnotises, hypnotiset, hypnotisems, yu hypnotiset(e), hypnotisent<br>Preterit: hypnotisim, hypnotisist(a), hypnotisit, hypnotisam, hypnotisat, hypnotiseer<br>Future tid: hypnotisesiem, hypnotisesies, hypnotisesiet, hypnotisesiem(o)s, yu hypnotisesiete, hypnotisesient<br>Conditional: hypnotisiem, hypnotisies, hypnotisiet, hypnotisiem(o)s, yu hypnotisiete, hypnotisient<br>Prev participe: hypnotiset / hypnotisen
iawod	&gt;	Infinitive: iawode<br>Present: iawodo, iawods, iawodt, iawodm(o)s, yu iawodt(e), iawode(nt)<br>Preterit: iawosim, iawos(i)st(a), iawosit, iawosam, iawosat, iawoseer<br>Future tid: iawodsiem, iawodsies, iawodsiet, iawodsiem(o)s, yu iawodsiete, iawodsient<br>Conditional: iawodiem, iawodies, iawodiet, iawodiem(o)s, yu iawodiete, iawodient<br>Prev participe: iawos / iawoden
id	&gt;	Infinitive: ide<br>Present: ido, ids, idt, idm(o)s, yu idt(e), ide(nt)<br>Preterit: isim, is(i)st(a), isit, isam, isat, iseer<br>Future tid: idsiem, idsies, idsiet, idsiem(o)s, yu idsiete, idsient<br>Conditional: idiem, idies, idiet, idiem(o)s, yu idiete, idient<br>Prev participe: is / iden
identifie	&gt;	Infinitive: identifie<br>Present: io identifie, identifies, identifiet, identifiems, yu identifiet(e), identifient<br>Preterit: identificim, identifiest, identificit, identifiam, identifiat, identifier<br>Future tid: identifiesiem, identifiesies, identifiesiet, identifiesiem(o)s, yu identifiesiete, identifiesient<br>Conditional: identificiem, identificies, identificiet, identificiem(o)s, yu identificiete, identificient<br>Prev participe: identifiet / identifien
identitar	&gt;	Infinitive: idntitares<br>Present: idntitaro, identitars, identitart, idntitarm(o)s, yu identitart(e), idntitare(nt)<br>Preterit: idtitarim, idtitar(i)st(a), idtitarit, idtitaram, idtitarat, idtitareer<br>Future tid: identitarsiem, identitarsies, identitarsiet, identitarsiem(o)s, yu identitarsiete, identitarsient<br>Conditional: idntitariem, idntitaries, idntitariet, idntitariem(o)s, yu idntitariete, idntitarient<br>Prev participe: idtitart / idtitaren
idolater	&gt;	Infinitive: idolater<br>Present: io idolater, idolaters, idolatert, idolaterms, yu idolatert, idolaternt<br>Preterit: idolietrim, idolietrist, idolietrit, idoliet(e)ram, idoliet(e)rat, idoliet(e)reer<br>Future tid: idolatersiem, idolatersies, idolatersiet, idolatersiem(o)s, yu idolatersiete, idolatersient<br>Conditional: idolateriem, idolateries, idolateriet, idolateriem(o)s, yu idolateriete, idolaterient<br>Prev participe: idolatert / idolatern
idyllic	&gt;	Infinitive: idyllice<br>Present: idyllico, idyllics, idyllict, idyllicm(o)s, yu idyllict(e), idyllice(nt)<br>Preterit: idyllicim, idyllic(i)st(a), idyllicit, idyllicam, idyllicat, idylliceer<br>Future tid: idyllicsiem, idyllicsies, idyllicsiet, idyllicsiem(o)s, yu idyllicsiete, idyllicsient<br>Conditional: idylliciem, idyllicies, idylliciet, idylliciem(o)s, yu idylliciete, idyllicient<br>Prev participe: idyllict / idyllicen
ieus	&gt;	Infinitive: iuses<br>Present: ieuso, ieus, ieust, ieusm(o)s, yu ieust(e), ieuse(nt)<br>Preterit: iusim, ius(i)st(a), iusit, iusam, iusat, iuseer<br>Future tid: siem iuses, sies iuses, siet iuses, siem(o)s iuses, yu siete iuses, sient iuses<br>Conditional: ieusiem, ieusies, ieusiet, ieusiem(o)s, yu ieusiete, ieusient<br>Prev participe: iust / iusen
ifrat	&gt;	Infinitive: ifrate<br>Present: ifrato, ifrats, ifrat, ifratm(o)s, yu ifrate, ifrate(nt)<br>Preterit: ifrietim, ifriet(i)st(a), ifrietit, ifrietam, ifrietat, ifrieteer<br>Future tid: ifratsiem, ifratsies, ifratsiet, ifratsiem(o)s, yu ifratsiete, ifratsient<br>Conditional: ifratiem, ifraties, ifratiet, ifratiem(o)s, yu ifratiete, ifratient<br>Prev participe: ifrat / ifraten
iftare	&gt;	Infinitive: iftare<br>Present: io iftare, iftares, iftaret, iftarems, yu iftaret(e), iftarent<br>Preterit: iftarim, iftarist(a), iftarit, iftaram, iftarat, iftareer<br>Future tid: iftaresiem, iftaresies, iftaresiet, iftaresiem(o)s, yu iftaresiete, iftaresient<br>Conditional: iftariem, iftaries, iftariet, iftariem(o)s, yu iftariete, iftarient<br>Prev participe: iftaret / iftaren
ighnue	&gt;	Infinitive: ighnue<br>Present: io ighnue, ighnues, ighnuet, ighnuems, yu ighnuet(e), ighnuent<br>Preterit: ighnuim, ighnuist(a), ighnuit, ighnuam, ighnuat, ighnueer<br>Future tid: ighnuesiem, ighnuesies, ighnuesiet, ighnuesiem(o)s, yu ighnuesiete, ighnuesient<br>Conditional: ighnuiem, ighnuies, ighnuiet, ighnuiem(o)s, yu ighnuiete, ighnuient<br>Prev participe: ighnuet / ighnuen
ignore	&gt;	Infinitive: ignore<br>Present: io ignore, ignores, ignoret, ignorems, yu ignoret(e), ignorent<br>Preterit: ignorim, ignorist(a), ignorit, ignoram, ignorat, ignoreer<br>Future tid: ignoresiem, ignoresies, ignoresiet, ignoresiem(o)s, yu ignoresiete, ignoresient<br>Conditional: ignoriem, ignories, ignoriet, ignoriem(o)s, yu ignoriete, ignorient<br>Prev participe: ignoret / ignoren
ijab	&gt;	Infinitive: ijabe<br>Present: ijabo, ijaps, ijapt, ijabm(o)s, yu ijapt(e), ijabe(nt)<br>Preterit: ijiebim, ijieb(i)st(a), ijiebit, ijiebam, ijiebat, ijiebeer<br>Future tid: ijapsiem, ijapsies, ijapsiet, ijapsiem(o)s, yu ijapsiete, ijapsient<br>Conditional: ijabiem, ijabies, ijabiet, ijabiem(o)s, yu ijabiete, ijabient<br>Prev participe: ijapt / ijaben
ijar	&gt;	Infinitive: ijare<br>Present: ijaro, ijars, ijart, ijarm(o)s, yu ijart(e), ijare(nt)<br>Preterit: ijierim, ijier(i)st(a), ijierit, ijieram, ijierat, ijiereer<br>Future tid: ijarsiem, ijarsies, ijarsiet, ijarsiem(o)s, yu ijarsiete, ijarsient<br>Conditional: ijariem, ijaries, ijariet, ijariem(o)s, yu ijariete, ijarient<br>Prev participe: ijart / ijaren
ikhtilaf	&gt;	Infinitive: ikhtilafe<br>Present: ikhtilafo, ikhtilafs, ikhtilaft, ikhtilafm(o)s, yu ikhtilaft(e), ikhtilafe(nt)<br>Preterit: ikhtiliefim, ikhtilief(i)st(a), ikhtiliefit, ikhtiliefam, ikhtiliefat, ikhtiliefeer<br>Future tid: ikhtilafsiem, ikhtilafsies, ikhtilafsiet, ikhtilafsiem(o)s, yu ikhtilafsiete, ikhtilafsient<br>Conditional: ikhtilafiem, ikhtilafies, ikhtilafiet, ikhtilafiem(o)s, yu ikhtilafiete, ikhtilafient<br>Prev participe: ikhtilaft / ikhtilafen
ilay	&gt;	Infinitive: ilaye<br>Present: ilayo, ilays, ilayt, ilaym(o)s, yu ilayt(e), ilaynt<br>Preterit: ilieyim, ilieyst(a), ilieyit, ilieyam, ilieyat, ilieyeer<br>Future tid: ilaysiem, ilaysies, ilaysiet, ilaysiem(o)s, yu ilaysiete, ilaysient<br>Conditional: ilayiem, ilayies, ilayiet, ilayiem(o)s, yu ilayiete, ilayient<br>Prev participe: ilayt / ilayen
illud	&gt;	Infinitive: illude<br>Present: illudo, illuds, illudt, illudm(o)s, yu illudt(e), illude(nt)<br>Preterit: illusim, illus(i)st(a), illusit, illusam, illusat, illuseer<br>Future tid: illudsiem, illudsies, illudsiet, illudsiem(o)s, yu illudsiete, illudsient<br>Conditional: illudiem, illudies, illudiet, illudiem(o)s, yu illudiete, illudient<br>Prev participe: illus / illuden
illumine	&gt;	Infinitive: illumine<br>Present: io illumine, illumines, illuminet, illuminems, yu illuminet(e), illuminent<br>Preterit: illuminim, illuminist(a), illuminit, illuminam, illuminat, illumineer<br>Future tid: illuminesiem, illuminesies, illuminesiet, illuminesiem(o)s, yu illuminesiete, illuminesient<br>Conditional: illuminiem, illuminies, illuminiet, illuminiem(o)s, yu illuminiete, illuminient<br>Prev participe: illuminet / illuminen
illustrator	&gt;	Infinitive: illustratore<br>Present: illustratoro, illustrators, illustratort, illustratorm(o)s, yu illustratort(e), illustratore(nt)<br>Preterit: illustratorim, illustrator(i)st(a), illustratorit, illustratoram, illustratorat, illustratoreer<br>Future tid: illustratorsiem, illustratorsies, illustratorsiet, illustratorsiem(o)s, yu illustratorsiete, illustratorsient<br>Conditional: illustratoriem, illustratories, illustratoriet, illustratoriem(o)s, yu illustratoriete, illustratorient<br>Prev participe: illustratort / illustratoren
illustre	&gt;	Infinitive: illustre<br>Present: io illustre, illustres, illustret, illustrems, yu illustret(e), illustrent<br>Preterit: illustrim, illustrist(a), illustrit, illustram, illustrat, illustreer<br>Future tid: illustresiem, illustresies, illustresiet, illustresiem(o)s, yu illustresiete, illustresient<br>Conditional: illustriem, illustries, illustriet, illustriem(o)s, yu illustriete, illustrient<br>Prev participe: illustret / illustren
ilm	&gt;	Infinitive: ilme<br>Present: ilmo, ilms, ilmt, ilmm(o)s, yu ilmt(e), ilme(nt)<br>Preterit: ilmim, ilm(i)st(a), ilmit, ilmam, ilmat, ilmeer<br>Future tid: ilmsiem, ilmsies, ilmsiet, ilmsiem(o)s, yu ilmsiete, ilmsient<br>Conditional: ilmiem, ilmies, ilmiet, ilmiem(o)s, yu ilmiete, ilmient<br>Prev participe: ilmt / ilmen
imagine	&gt;	Infinitive: imagine<br>Present: io imagine, imagines, imaginet, imaginems, yu imaginet(e), imaginent<br>Preterit: imaginim, imaginist(a), imaginit, imaginam, imaginat, imagineer<br>Future tid: imaginesiem, imaginesies, imaginesiet, imaginesiem(o)s, yu imaginesiete, imaginesient<br>Conditional: imaginiem, imaginies, imaginiet, imaginiem(o)s, yu imaginiete, imaginient<br>Prev participe: imaginet / imaginen
imdadh	&gt;	Infinitive: imdadhe<br>Present: imdadho, imdadhs, imdadht, imdadhm(o)s, yu imdadht(e), imdadhe(nt)<br>Preterit: imdiedhim, imdiedh(i)st(a), imdiedhit, imdiedham, imdiedhat, imdiedheer<br>Future tid: imdadhsiem, imdadhsies, imdadhsiet, imdadhsiem(o)s, yu imdadhsiete, imdadhsient<br>Conditional: imdadhiem, imdadhies, imdadhiet, imdadhiem(o)s, yu imdadhiete, imdadhient<br>Prev participe: imdadht / imdadhen
imite	&gt;	Infinitive: imite<br>Present: io imite, imites, imitet, imitems, yu imitet(e), imitent<br>Preterit: imitim, imitist(a), imitit, imitam, imitat, imiteer<br>Future tid: imitesiem, imitesies, imitesiet, imitesiem(o)s, yu imitesiete, imitesient<br>Conditional: imitiem, imities, imitiet, imitiem(o)s, yu imitiete, imitient<br>Prev participe: imitet / imiten
imle	&gt;	Infinitive: imle<br>Present: io imle, imles, imlet, imlems, yu imlet(e), imlent<br>Preterit: imlim, imlist(a), imlit, imlam, imlat, imleer<br>Future tid: imlesiem, imlesies, imlesiet, imlesiem(o)s, yu imlesiete, imlesient<br>Conditional: imliem, imlies, imliet, imliem(o)s, yu imliete, imlient<br>Prev participe: imlet / imlen
immix	&gt;	Infinitive: immixe<br>Present: immixo, immixs, immixt, immixm(o)s, yu immixt(e), immixe(nt)<br>Preterit: immixim, immix(i)st(a), immixit, immixam, immixat, immixeer<br>Future tid: immixsiem, immixsies, immixsiet, immixsiem(o)s, yu immixsiete, immixsient<br>Conditional: immixiem, immixies, immixiet, immixiem(o)s, yu immixiete, immixient<br>Prev participe: immixt / immixen
immobilise	&gt;	Infinitive: immobilise<br>Present: io immobilise, immobilises, immobiliset, immobilisems, yu immobiliset(e), immobilisent<br>Preterit: immobilisim, immobilisist(a), immobilisit, immobilisam, immobilisat, immobiliseer<br>Future tid: immobilisesiem, immobilisesies, immobilisesiet, immobilisesiem(o)s, yu immobilisesiete, immobilisesient<br>Conditional: immobilisiem, immobilisies, immobilisiet, immobilisiem(o)s, yu immobilisiete, immobilisient<br>Prev participe: immobiliset / immobilisen
immunitat	&gt;	Infinitive: immunitate<br>Present: immunitato, immunitats, immunitat, immunitatm(o)s, yu immunitate, immunitate(nt)<br>Preterit: immunitietim, immunitiet(i)st(a), immunitietit, immunitietam, immunitietat, immunitieteer<br>Future tid: immunitatsiem, immunitatsies, immunitatsiet, immunitatsiem(o)s, yu immunitatsiete, immunitatsient<br>Conditional: immunitatiem, immunitaties, immunitatiet, immunitatiem(o)s, yu immunitatiete, immunitatient<br>Prev participe: immunitat / immunitaten
impedeih	&gt;	Infinitive: impedihes<br>Present: impedeihm, impedeihs, impedeiht, impedeihm(o)s, yu impedeiht(e), impedeihnt<br>Preterit: impedihsim, impedihst(a), impedihsit, impedihsam, impedihsat, impedihr<br>Future tid: impedeihsiem, impedeihsies, impedeihsiet, impedeihsiem(o)s, yu impedeihsiete, impedeihsient<br>Conditional: impedeihiem, impedeihies, impedeihiet, impedeihiem(o)s, yu impedeihiete, impedeihient<br>Prev participe: impediht / impedihn
impehl	&gt;	Infinitive: impehle<br>Present: impehlo, impehls, impehlt, impehlm(o)s, yu impehlt(e), impehle(nt)<br>Preterit: impohlim, impohl(i)st(a), impohlit, impohlam, impohlat, impohleer<br>Future tid: impehlsiem, impehlsies, impehlsiet, impehlsiem(o)s, yu impehlsiete, impehlsient<br>Conditional: impehliem, impehlies, impehliet, impehliem(o)s, yu impehliete, impehlient<br>Prev participe: impohlt / impohlen
implante	&gt;	Infinitive: implante<br>Present: io implante, implantes, implantet, implantems, yu implantet(e), implantent<br>Preterit: implantim, implantist(a), implantit, implantam, implantat, implanteer<br>Future tid: implantesiem, implantesies, implantesiet, implantesiem(o)s, yu implantesiete, implantesient<br>Conditional: implantiem, implanties, implantiet, implantiem(o)s, yu implantiete, implantient<br>Prev participe: implantet / implanten
impleh	&gt;	Infinitive: implehe<br>Present: implehm, implehs, impleht, implehm(o)s, yu impleht(e), implehnt<br>Preterit: implehsim, implehst(a), implehsit, implehsam, implehsat, implehr<br>Future tid: implehsiem, implehsies, implehsiet, implehsiem(o)s, yu implehsiete, implehsient<br>Conditional: implehiem, implehies, implehiet, implehiem(o)s, yu implehiete, implehient<br>Prev participe: impleht / implehn
implehc	&gt;	Infinitive: implehce<br>Present: implehco, implehcs, implehct, implehcm(o)s, yu implehct(e), implehce(nt)<br>Preterit: implohcim, implohc(i)st(a), implohcit, implohcam, implohcat, implohceer<br>Future tid: implehcsiem, implehcsies, implehcsiet, implehcsiem(o)s, yu implehcsiete, implehcsient<br>Conditional: implehciem, implehcies, implehciet, implehciem(o)s, yu implehciete, implehcient<br>Prev participe: implohct / implohcen
implie	&gt;	Infinitive: implie<br>Present: io implie, implies, impliet, impliems, yu impliet(e), implient<br>Preterit: implicim, impliest, implicit, impliam, impliat, implier<br>Future tid: impliesiem, impliesies, impliesiet, impliesiem(o)s, yu impliesiete, impliesient<br>Conditional: impliciem, implicies, impliciet, impliciem(o)s, yu impliciete, implicient<br>Prev participe: impliet / implien
implore	&gt;	Infinitive: implore<br>Present: io implore, implores, imploret, implorems, yu imploret(e), implorent<br>Preterit: implorim, implorist(a), implorit, imploram, implorat, imploreer<br>Future tid: imploresiem, imploresies, imploresiet, imploresiem(o)s, yu imploresiete, imploresient<br>Conditional: imploriem, implories, imploriet, imploriem(o)s, yu imploriete, implorient<br>Prev participe: imploret / imploren
importe	&gt;	Infinitive: importe<br>Present: io importe, importes, importet, importems, yu importet(e), importent<br>Preterit: importim, importist(a), importit, importam, importat, importeer<br>Future tid: importesiem, importesies, importesiet, importesiem(o)s, yu importesiete, importesient<br>Conditional: importiem, importies, importiet, importiem(o)s, yu importiete, importient<br>Prev participe: importet / importen
importe	&gt;	Infinitive: importe<br>Present: io importe, importes, importet, importems, yu importet(e), importent<br>Preterit: importim, importist(a), importit, importam, importat, importeer<br>Future tid: importesiem, importesies, importesiet, importesiem(o)s, yu importesiete, importesient<br>Conditional: importiem, importies, importiet, importiem(o)s, yu importiete, importient<br>Prev participe: importet / importen
impressem	&gt;	Infinitive: impremes<br>Present: impremo, imprems, impremt, impremm(o)s, yu impremt(e), impreme(nt)<br>Preterit: impressim, impress(i)st(a), impressit, impressam, impressat, impresseer<br>Future tid: impremsiem, impremsies, impremsiet, impremsiem(o)s, yu impremsiete, impremsient<br>Conditional: impremiem, impremies, impremiet, impremiem(o)s, yu impremiete, impremient<br>Prev participe: impresst / impressen
improvise	&gt;	Infinitive: improvise<br>Present: io improvise, improvises, improviset, improvisems, yu improviset(e), improvisent<br>Preterit: improvisim, improvisist(a), improvisit, improvisam, improvisat, improviseer<br>Future tid: improvisesiem, improvisesies, improvisesiet, improvisesiem(o)s, yu improvisesiete, improvisesient<br>Conditional: improvisiem, improvisies, improvisiet, improvisiem(o)s, yu improvisiete, improvisient<br>Prev participe: improviset / improvisen
imtihan	&gt;	Infinitive: imtihane<br>Present: imtihano, imtihans, imtihant, imtihanm(o)s, yu imtihant(e), imtihane(nt)<br>Preterit: imtihienim, imtihien(i)st(a), imtihienit, imtihienam, imtihienat, imtihieneer<br>Future tid: imtihansiem, imtihansies, imtihansiet, imtihansiem(o)s, yu imtihansiete, imtihansient<br>Conditional: imtihaniem, imtihanies, imtihaniet, imtihaniem(o)s, yu imtihaniete, imtihanient<br>Prev participe: imtihant / imtihanen
inadmissible	&gt;	Infinitive: inadmissible<br>Present: io inadmissible, inadmissibles, inadmissiblet, inadmissiblems, yu inadmissiblet(e), inadmissiblent<br>Preterit: inadmissiblim, inadmissiblist(a), inadmissiblit, inadmissiblam, inadmissiblat, inadmissibleer<br>Future tid: inadmissiblesiem, inadmissiblesies, inadmissiblesiet, inadmissiblesiem(o)s, yu inadmissiblesiete, inadmissiblesient<br>Conditional: inadmissibliem, inadmissiblies, inadmissibliet, inadmissibliem(o)s, yu inadmissibliete, inadmissiblient<br>Prev participe: inadmissiblet / inadmissiblen
incarne	&gt;	Infinitive: incarne<br>Present: io incarne, incarnes, incarnet, incarnems, yu incarnet(e), incarnent<br>Preterit: incarnim, incarnist(a), incarnit, incarnam, incarnat, incarneer<br>Future tid: incarnesiem, incarnesies, incarnesiet, incarnesiem(o)s, yu incarnesiete, incarnesient<br>Conditional: incarniem, incarnies, incarniet, incarniem(o)s, yu incarniete, incarnient<br>Prev participe: incarnet / incarnen
incel	&gt;	Infinitive: incel<br>Present: io incel, incels, incelt, incelms, yu incelt, incelnt<br>Preterit: inclim, inclst, inclit, inc(e)lam, inc(e)lat, inc(e)leer<br>Future tid: incelsiem, incelsies, incelsiet, incelsiem(o)s, yu incelsiete, incelsient<br>Conditional: inceliem, incelies, inceliet, inceliem(o)s, yu inceliete, incelient<br>Prev participe: incelt / inceln
incentive	&gt;	Infinitive: incentive<br>Present: io incentive, incentives, incentivet, incentivems, yu incentivet(e), incentivent<br>Preterit: incentivim, incentivist(a), incentivit, incentivam, incentivat, incentiveer<br>Future tid: incentivesiem, incentivesies, incentivesiet, incentivesiem(o)s, yu incentivesiete, incentivesient<br>Conditional: incentiviem, incentivies, incentiviet, incentiviem(o)s, yu incentiviete, incentivient<br>Prev participe: incentivet / incentiven
incid	&gt;	Infinitive: incide<br>Present: incido, incids, incidt, incidm(o)s, yu incidt(e), incide(nt)<br>Preterit: incisim, incis(i)st(a), incisit, incisam, incisat, inciseer<br>Future tid: incidsiem, incidsies, incidsiet, incidsiem(o)s, yu incidsiete, incidsient<br>Conditional: incidiem, incidies, incidiet, incidiem(o)s, yu incidiete, incidient<br>Prev participe: incis / inciden
incinere	&gt;	Infinitive: incinere<br>Present: io incinere, incineres, incineret, incinerems, yu incineret(e), incinerent<br>Preterit: incinerim, incinerist(a), incinerit, incineram, incinerat, incinereer<br>Future tid: incineresiem, incineresies, incineresiet, incineresiem(o)s, yu incineresiete, incineresient<br>Conditional: incineriem, incineries, incineriet, incineriem(o)s, yu incineriete, incinerient<br>Prev participe: incineret / incineren
incite	&gt;	Infinitive: incite<br>Present: io incite, incites, incitet, incitems, yu incitet(e), incitent<br>Preterit: incitim, incitist(a), incitit, incitam, incitat, inciteer<br>Future tid: incitesiem, incitesies, incitesiet, incitesiem(o)s, yu incitesiete, incitesient<br>Conditional: incitiem, incities, incitiet, incitiem(o)s, yu incitiete, incitient<br>Prev participe: incitet / inciten
includ	&gt;	Infinitive: include<br>Present: includo, includs, includt, includm(o)s, yu includt(e), include(nt)<br>Preterit: inclusim, inclus(i)st(a), inclusit, inclusam, inclusat, incluseer<br>Future tid: includsiem, includsies, includsiet, includsiem(o)s, yu includsiete, includsient<br>Conditional: includiem, includies, includiet, includiem(o)s, yu includiete, includient<br>Prev participe: inclus / includen
incontinence	&gt;	Infinitive: incontinence<br>Present: io incontinence, incontinences, incontinencet, incontinencems, yu incontinencet(e), incontinencent<br>Preterit: incontinencim, incontinencist(a), incontinencit, incontinenceam, incontinenceat, incontinenceer<br>Future tid: incontinencesiem, incontinencesies, incontinencesiet, incontinencesiem(o)s, yu incontinencesiete, incontinencesient<br>Conditional: incontinenciem, incontinencies, incontinenciet, incontinenciem(o)s, yu incontinenciete, incontinencient<br>Prev participe: incontinencet / incontinencen
incontre	&gt;	Infinitive: incontre<br>Present: io incontre, incontres, incontret, incontrems, yu incontret(e), incontrent<br>Preterit: incontrim, incontrist(a), incontrit, incontram, incontrat, incontreer<br>Future tid: incontresiem, incontresies, incontresiet, incontresiem(o)s, yu incontresiete, incontresient<br>Conditional: incontriem, incontries, incontriet, incontriem(o)s, yu incontriete, incontrient<br>Prev participe: incontret / incontren
incorpore	&gt;	Infinitive: incorpore<br>Present: io incorpore, incorpores, incorporet, incorporems, yu incorporet(e), incorporent<br>Preterit: incorporim, incorporist(a), incorporit, incorporam, incorporat, incorporeer<br>Future tid: incorporesiem, incorporesies, incorporesiet, incorporesiem(o)s, yu incorporesiete, incorporesient<br>Conditional: incorporiem, incorpories, incorporiet, incorporiem(o)s, yu incorporiete, incorporient<br>Prev participe: incorporet / incorporen
incredible	&gt;	Infinitive: incredible<br>Present: io incredible, incredibles, incrediblet, incrediblems, yu incrediblet(e), incrediblent<br>Preterit: incrediblim, incrediblist(a), incrediblit, incrediblam, incrediblat, incredibleer<br>Future tid: incrediblesiem, incrediblesies, incrediblesiet, incrediblesiem(o)s, yu incrediblesiete, incrediblesient<br>Conditional: incredibliem, incrediblies, incredibliet, incredibliem(o)s, yu incredibliete, incrediblient<br>Prev participe: incrediblet / incrediblen
incube	&gt;	Infinitive: incube<br>Present: io incube, incubes, incubet, incubems, yu incubet(e), incubent<br>Preterit: incubim, incubist(a), incubit, incubam, incubat, incubeer<br>Future tid: incubesiem, incubesies, incubesiet, incubesiem(o)s, yu incubesiete, incubesient<br>Conditional: incubiem, incubies, incubiet, incubiem(o)s, yu incubiete, incubient<br>Prev participe: incubet / incuben
inculque	&gt;	Infinitive: inculque<br>Present: io inculque, inculques, inculquet, inculquems, yu inculquet(e), inculquent<br>Preterit: inculquim, inculquist(a), inculquit, inculquam, inculquat, inculqueer<br>Future tid: inculquesiem, inculquesies, inculquesiet, inculquesiem(o)s, yu inculquesiete, inculquesient<br>Conditional: inculquiem, inculquies, inculquiet, inculquiem(o)s, yu inculquiete, inculquient<br>Prev participe: inculquet / inculquen
incumebh	&gt;	Infinitive: incumbhes<br>Present: incumbho, incumbhs, incumbht, incumbhm(o)s, yu incumbht(e), incumbhe(nt)<br>Preterit: incubhim, incubh(i)st(a), incubhit, incubham, incubhat, incubheer<br>Future tid: incumbhsiem, incumbhsies, incumbhsiet, incumbhsiem(o)s, yu incumbhsiete, incumbhsient<br>Conditional: incumbhiem, incumbhies, incumbhiet, incumbhiem(o)s, yu incumbhiete, incumbhient<br>Prev participe: incubht / incubhen
incurr	&gt;	Infinitive: incurre<br>Present: incurro, incurrs, incurrt, incurrm(o)s, yu incurrt(e), incurre(nt)<br>Preterit: incursim, incurs(i)st(a), incursit, incursam, incursat, incurseer<br>Future tid: incurrsiem, incurrsies, incurrsiet, incurrsiem(o)s, yu incurrsiete, incurrsient<br>Conditional: incurriem, incurries, incurriet, incurriem(o)s, yu incurriete, incurrient<br>Prev participe: incurs / incurren
indeulg	&gt;	Infinitive: indulges<br>Present: indeulgo, indeulcs, indeulct, indeulgm(o)s, yu indeulct(e), indeulge(nt)<br>Preterit: indulgim, indulg(i)st(a), indulgit, indulgam, indulgat, indulgeer<br>Future tid: indeulcsiem, indeulcsies, indeulcsiet, indeulcsiem(o)s, yu indeulcsiete, indeulcsient<br>Conditional: indeulgiem, indeulgies, indeulgiet, indeulgiem(o)s, yu indeulgiete, indeulgient<br>Prev participe: indulct / indulgen
indexe	&gt;	Infinitive: indexe<br>Present: io indexe, indexes, indexet, indexems, yu indexet(e), indexent<br>Preterit: indexim, indexist(a), indexit, indexam, indexat, indexeer<br>Future tid: indexesiem, indexesies, indexesiet, indexesiem(o)s, yu indexesiete, indexesient<br>Conditional: indexiem, indexies, indexiet, indexiem(o)s, yu indexiete, indexient<br>Prev participe: indexet / indexen
induc	&gt;	Infinitive: induce<br>Present: induco, inducs, induct, inducm(o)s, yu induct(e), induce(nt)<br>Preterit: inducim, induc(i)st(a), inducit, inducam, inducat, induceer<br>Future tid: inducsiem, inducsies, inducsiet, inducsiem(o)s, yu inducsiete, inducsient<br>Conditional: induciem, inducies, induciet, induciem(o)s, yu induciete, inducient<br>Prev participe: induct / inducen
infec	&gt;	Infinitive: infece<br>Present: infeco, infecs, infect, infecm(o)s, yu infect(e), infece(nt)<br>Preterit: infecim, infec(i)st(a), infecit, infecam, infecat, infeceer<br>Future tid: infecsiem, infecsies, infecsiet, infecsiem(o)s, yu infecsiete, infecsient<br>Conditional: infeciem, infecies, infeciet, infeciem(o)s, yu infeciete, infecient<br>Prev participe: infect / infecen
infernise	&gt;	Infinitive: infernise<br>Present: io infernise, infernises, inferniset, infernisems, yu inferniset(e), infernisent<br>Preterit: infernisim, infernisist(a), infernisit, infernisam, infernisat, inferniseer<br>Future tid: infernisesiem, infernisesies, infernisesiet, infernisesiem(o)s, yu infernisesiete, infernisesient<br>Conditional: infernisiem, infernisies, infernisiet, infernisiem(o)s, yu infernisiete, infernisient<br>Prev participe: inferniset / infernisen
infeste	&gt;	Infinitive: infeste<br>Present: io infeste, infestes, infestet, infestems, yu infestet(e), infestent<br>Preterit: infestim, infestist(a), infestit, infestam, infestat, infesteer<br>Future tid: infestesiem, infestesies, infestesiet, infestesiem(o)s, yu infestesiete, infestesient<br>Conditional: infestiem, infesties, infestiet, infestiem(o)s, yu infestiete, infestient<br>Prev participe: infestet / infesten
inflect	&gt;	Infinitive: inflecte<br>Present: inflecto, inflects, inflect, inflectm(o)s, yu inflecte, inflecte(nt)<br>Preterit: inflexim, inflex(i)st(a), inflexit, inflexam, inflexat, inflexeer<br>Future tid: inflectsiem, inflectsies, inflectsiet, inflectsiem(o)s, yu inflectsiete, inflectsient<br>Conditional: inflectiem, inflecties, inflectiet, inflectiem(o)s, yu inflectiete, inflectient<br>Prev participe: inflex / inflecten
inflig	&gt;	Infinitive: inflige<br>Present: infligo, inflics, inflict, infligm(o)s, yu inflict(e), inflige(nt)<br>Preterit: infligim, inflig(i)st(a), infligit, infligam, infligat, infligeer<br>Future tid: inflicsiem, inflicsies, inflicsiet, inflicsiem(o)s, yu inflicsiete, inflicsient<br>Conditional: infligiem, infligies, infligiet, infligiem(o)s, yu infligiete, infligient<br>Prev participe: inflict / infligen
influe	&gt;	Infinitive: influe<br>Present: io influe, influes, influet, influems, yu influet(e), influent<br>Preterit: influim, influist(a), influit, influam, influat, influeer<br>Future tid: influesiem, influesies, influesiet, influesiem(o)s, yu influesiete, influesient<br>Conditional: influiem, influies, influiet, influiem(o)s, yu influiete, influient<br>Prev participe: influet / influen
influence	&gt;	Infinitive: influence<br>Present: io influence, influences, influencet, influencems, yu influencet(e), influencent<br>Preterit: influencim, influencist(a), influencit, influenceam, influenceat, influenceer<br>Future tid: influencesiem, influencesies, influencesiet, influencesiem(o)s, yu influencesiete, influencesient<br>Conditional: influenciem, influencies, influenciet, influenciem(o)s, yu influenciete, influencient<br>Prev participe: influencet / influencen
informe	&gt;	Infinitive: informe<br>Present: io informe, informes, informet, informems, yu informet(e), informent<br>Preterit: informim, informist(a), informit, informam, informat, informeer<br>Future tid: informesiem, informesies, informesiet, informesiem(o)s, yu informesiete, informesient<br>Conditional: informiem, informies, informiet, informiem(o)s, yu informiete, informient<br>Prev participe: informet / informen
infraneg	&gt;	Infinitive: infranges<br>Present: infrango, infrancs, infranct, infrangm(o)s, yu infranct(e), infrange(nt)<br>Preterit: infragim, infrag(i)st(a), infragit, infragam, infragat, infrageer<br>Future tid: infrancsiem, infrancsies, infrancsiet, infrancsiem(o)s, yu infrancsiete, infrancsient<br>Conditional: infrangiem, infrangies, infrangiet, infrangiem(o)s, yu infrangiete, infrangient<br>Prev participe: infract / infragen
infuned	&gt;	Infinitive: infundes<br>Present: infundo, infunds, infundt, infundm(o)s, yu infundt(e), infunde(nt)<br>Preterit: infusim, infus(i)st(a), infusit, infusam, infusat, infuseer<br>Future tid: infundsiem, infundsies, infundsiet, infundsiem(o)s, yu infundsiete, infundsient<br>Conditional: infundiem, infundies, infundiet, infundiem(o)s, yu infundiete, infundient<br>Prev participe: infus / infuden
ingan	&gt;	Infinitive: ingane<br>Present: ingano, ingans, ingant, inganm(o)s, yu ingant(e), ingane(nt)<br>Preterit: ingienim, ingien(i)st(a), ingienit, ingienam, ingienat, ingieneer<br>Future tid: ingansiem, ingansies, ingansiet, ingansiem(o)s, yu ingansiete, ingansient<br>Conditional: inganiem, inganies, inganiet, inganiem(o)s, yu inganiete, inganient<br>Prev participe: ingant / inganen
ingest	&gt;	Infinitive: ingeste<br>Present: ingesto, ingests, ingest, ingestm(o)s, yu ingeste, ingeste(nt)<br>Preterit: ingestim, ingest(i)st(a), ingestit, ingestam, ingestat, ingesteer<br>Future tid: ingestsiem, ingestsies, ingestsiet, ingestsiem(o)s, yu ingestsiete, ingestsient<br>Conditional: ingestiem, ingesties, ingestiet, ingestiem(o)s, yu ingestiete, ingestient<br>Prev participe: ingest / ingesten
inhalt	&gt;	Infinitive: inhalte<br>Present: inhalto, inhalts, inhalt, inhaltm(o)s, yu inhalte, inhalte(nt)<br>Preterit: inhieltim, inhielt(i)st(a), inhieltit, inhieltam, inhieltat, inhielteer<br>Future tid: inhaltsiem, inhaltsies, inhaltsiet, inhaltsiem(o)s, yu inhaltsiete, inhaltsient<br>Conditional: inhaltiem, inhalties, inhaltiet, inhaltiem(o)s, yu inhaltiete, inhaltient<br>Prev participe: inhalt / inhalten
inhuman	&gt;	Infinitive: inhumane<br>Present: inhumano, inhumans, inhumant, inhumanm(o)s, yu inhumant(e), inhumane(nt)<br>Preterit: inhumienim, inhumien(i)st(a), inhumienit, inhumienam, inhumienat, inhumieneer<br>Future tid: inhumansiem, inhumansies, inhumansiet, inhumansiem(o)s, yu inhumansiete, inhumansient<br>Conditional: inhumaniem, inhumanies, inhumaniet, inhumaniem(o)s, yu inhumaniete, inhumanient<br>Prev participe: inhumant / inhumanen
initiative	&gt;	Infinitive: initiative<br>Present: io initiative, initiatives, initiativet, initiativems, yu initiativet(e), initiativent<br>Preterit: initiativim, initiativist(a), initiativit, initiativam, initiativat, initiativeer<br>Future tid: initiativesiem, initiativesies, initiativesiet, initiativesiem(o)s, yu initiativesiete, initiativesient<br>Conditional: initiativiem, initiativies, initiativiet, initiativiem(o)s, yu initiativiete, initiativient<br>Prev participe: initiativet / initiativen
injec	&gt;	Infinitive: injece<br>Present: injeco, injecs, inject, injecm(o)s, yu inject(e), injece(nt)<br>Preterit: injecim, injec(i)st(a), injecit, injecam, injecat, injeceer<br>Future tid: injecsiem, injecsies, injecsiet, injecsiem(o)s, yu injecsiete, injecsient<br>Conditional: injeciem, injecies, injeciet, injeciem(o)s, yu injeciete, injecient<br>Prev participe: inject / injecen
inkap	&gt;	Infinitive: inkape<br>Present: inkapo, inkaps, inkapt, inkapm(o)s, yu inkapt(e), inkape(nt)<br>Preterit: inkiepim, inkiep(i)st(a), inkiepit, inkiepam, inkiepat, inkiepeer<br>Future tid: inkapsiem, inkapsies, inkapsiet, inkapsiem(o)s, yu inkapsiete, inkapsient<br>Conditional: inkapiem, inkapies, inkapiet, inkapiem(o)s, yu inkapiete, inkapient<br>Prev participe: inkapt / inkapen
inkapem	&gt;	Infinitive: inkapmes<br>Present: inkapmo, inkapems, inkapemt, inkapmm(o)s, yu inkapemt(e), inkapme(nt)<br>Preterit: inkapim, inkap(i)st(a), inkapit, inkapam, inkapat, inkapeer<br>Future tid: inkapemsiem, inkapemsies, inkapemsiet, inkapemsiem(o)s, yu inkapemsiete, inkapemsient<br>Conditional: inkapmiem, inkapmies, inkapmiet, inkapmiem(o)s, yu inkapmiete, inkapmient<br>Prev participe: inkapt / inkapen
inkaptos	&gt;	Infinitive: inkaptose<br>Present: inkaptoso, inkaptos, inkaptost, inkaptosm(o)s, yu inkaptost(e), inkaptose(nt)<br>Preterit: inkieptosim, inkieptos(i)st(a), inkieptosit, inkieptosam, inkieptosat, inkieptoseer<br>Future tid: siem inkaptose, sies inkaptose, siet inkaptose, siem(o)s inkaptose, yu siete inkaptose, sient inkaptose<br>Conditional: inkaptosiem, inkaptosies, inkaptosiet, inkaptosiem(o)s, yu inkaptosiete, inkaptosient<br>Prev participe: inkaptost / inkaptosen
inkar	&gt;	Infinitive: inkare<br>Present: inkaro, inkars, inkart, inkarm(o)s, yu inkart(e), inkare(nt)<br>Preterit: inkierim, inkier(i)st(a), inkierit, inkieram, inkierat, inkiereer<br>Future tid: inkarsiem, inkarsies, inkarsiet, inkarsiem(o)s, yu inkarsiete, inkarsient<br>Conditional: inkariem, inkaries, inkariet, inkariem(o)s, yu inkariete, inkarient<br>Prev participe: inkart / inkaren
inkoim	&gt;	Infinitive: inkoime<br>Present: inkoimo, inkoims, inkoimt, inkoimm(o)s, yu inkoimt(e), inkoime(nt)<br>Preterit: inkoimim, inkoim(i)st(a), inkoimit, inkoimam, inkoimat, inkoimeer<br>Future tid: inkoimsiem, inkoimsies, inkoimsiet, inkoimsiem(o)s, yu inkoimsiete, inkoimsient<br>Conditional: inkoimiem, inkoimies, inkoimiet, inkoimiem(o)s, yu inkoimiete, inkoimient<br>Prev participe: inkoimt / inkoimen
inlyeig	&gt;	Infinitive: inlyiges<br>Present: inlyeigo, inlyeics, inlyeict, inlyeigm(o)s, yu inlyeict(e), inlyeige(nt)<br>Preterit: inlyigim, inlyig(i)st(a), inlyigit, inlyigam, inlyigat, inlyigeer<br>Future tid: inlyeicsiem, inlyeicsies, inlyeicsiet, inlyeicsiem(o)s, yu inlyeicsiete, inlyeicsient<br>Conditional: inlyeigiem, inlyeigies, inlyeigiet, inlyeigiem(o)s, yu inlyeigiete, inlyeigient<br>Prev participe: inlyict / inlyigen
inmarche	&gt;	Infinitive: inmarche<br>Present: io inmarche, inmarches, inmarchet, inmarchems, yu inmarchet(e), inmarchent<br>Preterit: inmarchim, inmarchist(a), inmarchit, inmarcham, inmarchat, inmarcheer<br>Future tid: inmarchesiem, inmarchesies, inmarchesiet, inmarchesiem(o)s, yu inmarchesiete, inmarchesient<br>Conditional: inmarchiem, inmarchies, inmarchiet, inmarchiem(o)s, yu inmarchiete, inmarchient<br>Prev participe: inmarchet / inmarchen
innocent	&gt;	Infinitive: innocente<br>Present: innocento, innocents, innocent, innocentm(o)s, yu innocente, innocente(nt)<br>Preterit: innocentim, innocent(i)st(a), innocentit, innocentam, innocentat, innocenteer<br>Future tid: innocentsiem, innocentsies, innocentsiet, innocentsiem(o)s, yu innocentsiete, innocentsient<br>Conditional: innocentiem, innocenties, innocentiet, innocentiem(o)s, yu innocentiete, innocentient<br>Prev participe: innocent / innocenten
innove	&gt;	Infinitive: innove<br>Present: io innove, innoves, innovet, innovems, yu innovet(e), innovent<br>Preterit: innovim, innovist(a), innovit, innovam, innovat, innoveer<br>Future tid: innovesiem, innovesies, innovesiet, innovesiem(o)s, yu innovesiete, innovesient<br>Conditional: innoviem, innovies, innoviet, innoviem(o)s, yu innoviete, innovient<br>Prev participe: innovet / innoven
inocule	&gt;	Infinitive: inocule<br>Present: io inocule, inocules, inoculet, inoculems, yu inoculet(e), inoculent<br>Preterit: inoculim, inoculist(a), inoculit, inoculam, inoculat, inoculeer<br>Future tid: inoculesiem, inoculesies, inoculesiet, inoculesiem(o)s, yu inoculesiete, inoculesient<br>Conditional: inoculiem, inoculies, inoculiet, inoculiem(o)s, yu inoculiete, inoculient<br>Prev participe: inoculet / inoculen
insaf	&gt;	Infinitive: insafe<br>Present: insafo, insafs, insaft, insafm(o)s, yu insaft(e), insafe(nt)<br>Preterit: insiefim, insief(i)st(a), insiefit, insiefam, insiefat, insiefeer<br>Future tid: insafsiem, insafsies, insafsiet, insafsiem(o)s, yu insafsiete, insafsient<br>Conditional: insafiem, insafies, insafiet, insafiem(o)s, yu insafiete, insafient<br>Prev participe: insaft / insafen
insafeih	&gt;	Infinitive: insafihes<br>Present: insafeihm, insafeihs, insafeiht, insafeihm(o)s, yu insafeiht(e), insafeihnt<br>Preterit: insafihsim, insafihst(a), insafihsit, insafihsam, insafihsat, insafihr<br>Future tid: insafeihsiem, insafeihsies, insafeihsiet, insafeihsiem(o)s, yu insafeihsiete, insafeihsient<br>Conditional: insafeihiem, insafeihies, insafeihiet, insafeihiem(o)s, yu insafeihiete, insafeihient<br>Prev participe: insafiht / insafihn
insatisfact	&gt;	Infinitive: insatisfacte<br>Present: insatisfacto, insatisfacts, insatisfact, insatisfactm(o)s, yu insatisfacte, insatisfacte(nt)<br>Preterit: insatisfiectim, insatisfiect(i)st(a), insatisfiectit, insatisfiectam, insatisfiectat, insatisfiecteer<br>Future tid: insatisfactsiem, insatisfactsies, insatisfactsiet, insatisfactsiem(o)s, yu insatisfactsiete, insatisfactsient<br>Conditional: insatisfactiem, insatisfacties, insatisfactiet, insatisfactiem(o)s, yu insatisfactiete, insatisfactient<br>Prev participe: insatisfact / insatisfacten
inser	&gt;	Infinitive: insere<br>Present: insero, insers, insert, inserm(o)s, yu insert(e), insere(nt)<br>Preterit: inserim, inser(i)st(a), inserit, inseram, inserat, insereer<br>Future tid: insersiem, insersies, insersiet, insersiem(o)s, yu insersiete, insersient<br>Conditional: inseriem, inseries, inseriet, inseriem(o)s, yu inseriete, inserient<br>Prev participe: insert / inseren
insinue	&gt;	Infinitive: insinue<br>Present: io insinue, insinues, insinuet, insinuems, yu insinuet(e), insinuent<br>Preterit: insinuim, insinuist(a), insinuit, insinuam, insinuat, insinueer<br>Future tid: insinuesiem, insinuesies, insinuesiet, insinuesiem(o)s, yu insinuesiete, insinuesient<br>Conditional: insinuiem, insinuies, insinuiet, insinuiem(o)s, yu insinuiete, insinuient<br>Prev participe: insinuet / insinuen
insist	&gt;	Infinitive: insiste<br>Present: insisto, insists, insist, insistm(o)s, yu insiste, insiste(nt)<br>Preterit: insistim, insist(i)st(a), insistit, insistam, insistat, insisteer<br>Future tid: insistsiem, insistsies, insistsiet, insistsiem(o)s, yu insistsiete, insistsient<br>Conditional: insistiem, insisties, insistiet, insistiem(o)s, yu insistiete, insistient<br>Prev participe: insist / insisten
inslah	&gt;	Infinitive: inslahe<br>Present: inslahm, inslahs, inslaht, inslahm(o)s, yu inslaht(e), inslahnt<br>Preterit: inslahsim, inslahst(a), inslahsit, inslahsam, inslahsat, inslahr<br>Future tid: inslahsiem, inslahsies, inslahsiet, inslahsiem(o)s, yu inslahsiete, inslahsient<br>Conditional: inslahiem, inslahies, inslahiet, inslahiem(o)s, yu inslahiete, inslahient<br>Prev participe: inslaht / inslahn
inspire	&gt;	Infinitive: inspire<br>Present: io inspire, inspires, inspiret, inspirems, yu inspiret(e), inspirent<br>Preterit: inspirim, inspirist(a), inspirit, inspiram, inspirat, inspireer<br>Future tid: inspiresiem, inspiresies, inspiresiet, inspiresiem(o)s, yu inspiresiete, inspiresient<br>Conditional: inspiriem, inspiries, inspiriet, inspiriem(o)s, yu inspiriete, inspirient<br>Prev participe: inspiret / inspiren
installe	&gt;	Infinitive: installe<br>Present: io installe, installes, installet, installems, yu installet(e), installent<br>Preterit: installim, installist(a), installit, installam, installat, installeer<br>Future tid: installesiem, installesies, installesiet, installesiem(o)s, yu installesiete, installesient<br>Conditional: installiem, installies, installiet, installiem(o)s, yu installiete, installient<br>Prev participe: installet / installen
instaure	&gt;	Infinitive: instaure<br>Present: io instaure, instaures, instauret, instaurems, yu instauret(e), instaurent<br>Preterit: instaurim, instaurist(a), instaurit, instauram, instaurat, instaureer<br>Future tid: instauresiem, instauresies, instauresiet, instauresiem(o)s, yu instauresiete, instauresient<br>Conditional: instauriem, instauries, instauriet, instauriem(o)s, yu instauriete, instaurient<br>Prev participe: instauret / instauren
instehl	&gt;	Infinitive: instehle<br>Present: instehlo, instehls, instehlt, instehlm(o)s, yu instehlt(e), instehle(nt)<br>Preterit: instohlim, instohl(i)st(a), instohlit, instohlam, instohlat, instohleer<br>Future tid: instehlsiem, instehlsies, instehlsiet, instehlsiem(o)s, yu instehlsiete, instehlsient<br>Conditional: instehliem, instehlies, instehliet, instehliem(o)s, yu instehliete, instehlient<br>Prev participe: instohlt / instohlen
instet	&gt;	Infinitive: instete<br>Present: insteto, instets, instet, instetm(o)s, yu instete, instete(nt)<br>Preterit: instetim, instet(i)st(a), instetit, instetam, instetat, insteteer<br>Future tid: instetsiem, instetsies, instetsiet, instetsiem(o)s, yu instetsiete, instetsient<br>Conditional: instetiem, insteties, instetiet, instetiem(o)s, yu instetiete, instetient<br>Prev participe: instet / insteten
instrumentalise	&gt;	Infinitive: instrumentalise<br>Present: io instrumentalise, instrumentalises, instrumentaliset, instrumentalisems, yu instrumentaliset(e), instrumentalisent<br>Preterit: instrumentalisim, instrumentalisist(a), instrumentalisit, instrumentalisam, instrumentalisat, instrumentaliseer<br>Future tid: instrumentalisesiem, instrumentalisesies, instrumentalisesiet, instrumentalisesiem(o)s, yu instrumentalisesiete, instrumentalisesient<br>Conditional: instrumentalisiem, instrumentalisies, instrumentalisiet, instrumentalisiem(o)s, yu instrumentalisiete, instrumentalisient<br>Prev participe: instrumentaliset / instrumentalisen
instuned	&gt;	Infinitive: instundes<br>Present: instundo, instunds, instundt, instundm(o)s, yu instundt(e), instunde(nt)<br>Preterit: instusim, instus(i)st(a), instusit, instusam, instusat, instuseer<br>Future tid: instundsiem, instundsies, instundsiet, instundsiem(o)s, yu instundsiete, instundsient<br>Conditional: instundiem, instundies, instundiet, instundiem(o)s, yu instundiete, instundient<br>Prev participe: instus / instuden
insular	&gt;	Infinitive: insulare<br>Present: insularo, insulars, insulart, insularm(o)s, yu insulart(e), insulare(nt)<br>Preterit: insulierim, insulier(i)st(a), insulierit, insulieram, insulierat, insuliereer<br>Future tid: insularsiem, insularsies, insularsiet, insularsiem(o)s, yu insularsiete, insularsient<br>Conditional: insulariem, insularies, insulariet, insulariem(o)s, yu insulariete, insularient<br>Prev participe: insulart / insularen
insurreg	&gt;	Infinitive: insurrege<br>Present: insurrego, insurrecs, insurrect, insurregm(o)s, yu insurrect(e), insurrege(nt)<br>Preterit: insurregim, insurreg(i)st(a), insurregit, insurregam, insurregat, insurregeer<br>Future tid: insurrecsiem, insurrecsies, insurrecsiet, insurrecsiem(o)s, yu insurrecsiete, insurrecsient<br>Conditional: insurregiem, insurregies, insurregiet, insurregiem(o)s, yu insurregiete, insurregient<br>Prev participe: insurrect / insurregen
intant	&gt;	Infinitive: intante<br>Present: intanto, intants, intant, intantm(o)s, yu intante, intante(nt)<br>Preterit: intientim, intient(i)st(a), intientit, intientam, intientat, intienteer<br>Future tid: intantsiem, intantsies, intantsiet, intantsiem(o)s, yu intantsiete, intantsient<br>Conditional: intantiem, intanties, intantiet, intantiem(o)s, yu intantiete, intantient<br>Prev participe: intant / intanten
intent	&gt;	Infinitive: intente<br>Present: intento, intents, intent, intentm(o)s, yu intente, intente(nt)<br>Preterit: intentim, intent(i)st(a), intentit, intentam, intentat, intenteer<br>Future tid: intentsiem, intentsies, intentsiet, intentsiem(o)s, yu intentsiete, intentsient<br>Conditional: intentiem, intenties, intentiet, intentiem(o)s, yu intentiete, intentient<br>Prev participe: intent / intenten
interag	&gt;	Infinitive: interage<br>Present: interago, interacs, interact, interagm(o)s, yu interact(e), interage(nt)<br>Preterit: interiegim, interieg(i)st(a), interiegit, interiegam, interiegat, interiegeer<br>Future tid: interacsiem, interacsies, interacsiet, interacsiem(o)s, yu interacsiete, interacsient<br>Conditional: interagiem, interagies, interagiet, interagiem(o)s, yu interagiete, interagient<br>Prev participe: interact / interagen
interdeh	&gt;	Infinitive: interdehe<br>Present: interdehm, interdehs, interdeht, interdehm(o)s, yu interdeht(e), interdehnt<br>Preterit: interdehsim, interdehst(a), interdehsit, interdehsam, interdehsat, interdehr<br>Future tid: interdehsiem, interdehsies, interdehsiet, interdehsiem(o)s, yu interdehsiete, interdehsient<br>Conditional: interdehiem, interdehies, interdehiet, interdehiem(o)s, yu interdehiete, interdehient<br>Prev participe: interdeht / interdehn
interesse	&gt;	Infinitive: interesse<br>Present: io interesse, interesses, interesset, interessems, yu interesset(e), interessent<br>Preterit: interessim, interessist(a), interessit, interessam, interessat, interesseer<br>Future tid: interessesiem, interessesies, interessesiet, interessesiem(o)s, yu interessesiete, interessesient<br>Conditional: interessiem, interessies, interessiet, interessiem(o)s, yu interessiete, interessient<br>Prev participe: interesset / interessen
interfer	&gt;	Infinitive: interfere<br>Present: interfero, interfers, interfert, interferm(o)s, yu interfert(e), interfere(nt)<br>Preterit: interferim, interfer(i)st(a), interferit, interferam, interferat, interfereer<br>Future tid: interfersiem, interfersies, interfersiet, interfersiem(o)s, yu interfersiete, interfersient<br>Conditional: interferiem, interferies, interferiet, interferiem(o)s, yu interferiete, interferient<br>Prev participe: interfert / interferen
interior	&gt;	Infinitive: interiore<br>Present: interioro, interiors, interiort, interiorm(o)s, yu interiort(e), interiore(nt)<br>Preterit: interiorim, interior(i)st(a), interiorit, interioram, interiorat, interioreer<br>Future tid: interiorsiem, interiorsies, interiorsiet, interiorsiem(o)s, yu interiorsiete, interiorsient<br>Conditional: interioriem, interiories, interioriet, interioriem(o)s, yu interioriete, interiorient<br>Prev participe: interiort / interioren
interne	&gt;	Infinitive: interne<br>Present: io interne, internes, internet, internems, yu internet(e), internent<br>Preterit: internim, internist(a), internit, internam, internat, interneer<br>Future tid: internesiem, internesies, internesiet, internesiem(o)s, yu internesiete, internesient<br>Conditional: interniem, internies, interniet, interniem(o)s, yu interniete, internient<br>Prev participe: internet / internen
interplehc	&gt;	Infinitive: interplehce<br>Present: interplehco, interplehcs, interplehct, interplehcm(o)s, yu interplehct(e), interplehce(nt)<br>Preterit: interplohcim, interplohc(i)st(a), interplohcit, interplohcam, interplohcat, interplohceer<br>Future tid: interplehcsiem, interplehcsies, interplehcsiet, interplehcsiem(o)s, yu interplehcsiete, interplehcsient<br>Conditional: interplehciem, interplehcies, interplehciet, interplehciem(o)s, yu interplehciete, interplehcient<br>Prev participe: interplohct / interplohcen
interprete	&gt;	Infinitive: interprete<br>Present: io interprete, interpretes, interpretet, interpretems, yu interpretet(e), interpretent<br>Preterit: interpretim, interpretist(a), interpretit, interpretam, interpretat, interpreteer<br>Future tid: interpretesiem, interpretesies, interpretesiet, interpretesiem(o)s, yu interpretesiete, interpretesient<br>Conditional: interpretiem, interpreties, interpretiet, interpretiem(o)s, yu interpretiete, interpretient<br>Prev participe: interpretet / interpreten
interreup	&gt;	Infinitive: interrupes<br>Present: interreupo, interreups, interreupt, interreupm(o)s, yu interreupt(e), interreupe(nt)<br>Preterit: interrupim, interrup(i)st(a), interrupit, interrupam, interrupat, interrupeer<br>Future tid: interreupsiem, interreupsies, interreupsiet, interreupsiem(o)s, yu interreupsiete, interreupsient<br>Conditional: interreupiem, interreupies, interreupiet, interreupiem(o)s, yu interreupiete, interreupient<br>Prev participe: interrupt / interrupen
interroge	&gt;	Infinitive: interroge<br>Present: io interroge, interroges, interroget, interrogems, yu interroget(e), interrogent<br>Preterit: interrogim, interrogist(a), interrogit, interrogeam, interrogeat, interrogeer<br>Future tid: interrogesiem, interrogesies, interrogesiet, interrogesiem(o)s, yu interrogesiete, interrogesient<br>Conditional: interrogiem, interrogies, interrogiet, interrogiem(o)s, yu interrogiete, interrogient<br>Prev participe: interroget / interrogen
interrumep	&gt;	Infinitive: interrumpes<br>Present: interrumpo, interrumps, interrumpt, interrumpm(o)s, yu interrumpt(e), interrumpe(nt)<br>Preterit: interrupim, interrup(i)st(a), interrupit, interrupam, interrupat, interrupeer<br>Future tid: interrumpsiem, interrumpsies, interrumpsiet, interrumpsiem(o)s, yu interrumpsiete, interrumpsient<br>Conditional: interrumpiem, interrumpies, interrumpiet, interrumpiem(o)s, yu interrumpiete, interrumpient<br>Prev participe: interrupt / interrupen
intersehr	&gt;	Infinitive: intersehre<br>Present: intersehro, intersehrs, intersehrt, intersehrm(o)s, yu intersehrt(e), intersehre(nt)<br>Preterit: intersohrim, intersohr(i)st(a), intersohrit, intersohram, intersohrat, intersohreer<br>Future tid: intersehrsiem, intersehrsies, intersehrsiet, intersehrsiem(o)s, yu intersehrsiete, intersehrsient<br>Conditional: intersehriem, intersehries, intersehriet, intersehriem(o)s, yu intersehriete, intersehrient<br>Prev participe: intersohrt / intersohren
intertehm	&gt;	Infinitive: intertehme<br>Present: intertehmo, intertehms, intertehmt, intertehmm(o)s, yu intertehmt(e), intertehme(nt)<br>Preterit: intertohmim, intertohm(i)st(a), intertohmit, intertohmam, intertohmat, intertohmeer<br>Future tid: intertehmsiem, intertehmsies, intertehmsiet, intertehmsiem(o)s, yu intertehmsiete, intertehmsient<br>Conditional: intertehmiem, intertehmies, intertehmiet, intertehmiem(o)s, yu intertehmiete, intertehmient<br>Prev participe: intertohmt / intertohmen
intertolk	&gt;	Infinitive: intertolke<br>Present: intertolko, intertolcs, intertolct, intertolkm(o)s, yu intertolct(e), intertolke(nt)<br>Preterit: intertolkim, intertolk(i)st(a), intertolkit, intertolkam, intertolkat, intertolkeer<br>Future tid: intertolcsiem, intertolcsies, intertolcsiet, intertolcsiem(o)s, yu intertolcsiete, intertolcsient<br>Conditional: intertolkiem, intertolkies, intertolkiet, intertolkiem(o)s, yu intertolkiete, intertolkient<br>Prev participe: intertolct / intertolken
interven	&gt;	Infinitive: intervene<br>Present: interveno, intervens, intervent, intervenm(o)s, yu intervent(e), intervene(nt)<br>Preterit: intervenim, interven(i)st(a), intervenit, intervenam, intervenat, interveneer<br>Future tid: intervensiem, intervensies, intervensiet, intervensiem(o)s, yu intervensiete, intervensient<br>Conditional: interveniem, intervenies, interveniet, interveniem(o)s, yu interveniete, intervenient<br>Prev participe: intervent / intervenen
interview	&gt;	Infinitive: interviewe<br>Present: interviewo, interviews, interviewt, interviewm(o)s, yu interviewt(e), interviewnt<br>Preterit: interviewim, interviewst(a), interviewit, interviewam, interviewat, intervieweer<br>Future tid: interviewsiem, interviewsies, interviewsiet, interviewsiem(o)s, yu interviewsiete, interviewsient<br>Conditional: interviewiem, interviewies, interviewiet, interviewiem(o)s, yu interviewiete, interviewient<br>Prev participe: interviewt / interviewen
intim	&gt;	Infinitive: intime<br>Present: intimo, intims, intimt, intimm(o)s, yu intimt(e), intime(nt)<br>Preterit: intimim, intim(i)st(a), intimit, intimam, intimat, intimeer<br>Future tid: intimsiem, intimsies, intimsiet, intimsiem(o)s, yu intimsiete, intimsient<br>Conditional: intimiem, intimies, intimiet, intimiem(o)s, yu intimiete, intimient<br>Prev participe: intimt / intimen
intimide	&gt;	Infinitive: intimide<br>Present: io intimide, intimides, intimidet, intimidems, yu intimidet(e), intimident<br>Preterit: intimidim, intimidist(a), intimidit, intimidam, intimidat, intimideer<br>Future tid: intimidesiem, intimidesies, intimidesiet, intimidesiem(o)s, yu intimidesiete, intimidesient<br>Conditional: intimidiem, intimidies, intimidiet, intimidiem(o)s, yu intimidiete, intimidient<br>Prev participe: intimidet / intimiden
intitule	&gt;	Infinitive: intitule<br>Present: io intitule, intitules, intitulet, intitulems, yu intitulet(e), intitulent<br>Preterit: intitulim, intitulist(a), intitulit, intitulam, intitulat, intituleer<br>Future tid: intitulesiem, intitulesies, intitulesiet, intitulesiem(o)s, yu intitulesiete, intitulesient<br>Conditional: intituliem, intitulies, intituliet, intituliem(o)s, yu intituliete, intitulient<br>Prev participe: intitulet / intitulen
intizam	&gt;	Infinitive: intizame<br>Present: intizamo, intizams, intizamt, intizamm(o)s, yu intizamt(e), intizame(nt)<br>Preterit: intiziemim, intiziem(i)st(a), intiziemit, intiziemam, intiziemat, intiziemeer<br>Future tid: intizamsiem, intizamsies, intizamsiet, intizamsiem(o)s, yu intizamsiete, intizamsient<br>Conditional: intizamiem, intizamies, intizamiet, intizamiem(o)s, yu intizamiete, intizamient<br>Prev participe: intizamt / intizamen
intizar	&gt;	Infinitive: intizare<br>Present: intizaro, intizars, intizart, intizarm(o)s, yu intizart(e), intizare(nt)<br>Preterit: intizierim, intizier(i)st(a), intizierit, intizieram, intizierat, intiziereer<br>Future tid: intizarsiem, intizarsies, intizarsiet, intizarsiem(o)s, yu intizarsiete, intizarsient<br>Conditional: intizariem, intizaries, intizariet, intizariem(o)s, yu intizariete, intizarient<br>Prev participe: intizart / intizaren
introduc	&gt;	Infinitive: introduce<br>Present: introduco, introducs, introduct, introducm(o)s, yu introduct(e), introduce(nt)<br>Preterit: introducim, introduc(i)st(a), introducit, introducam, introducat, introduceer<br>Future tid: introducsiem, introducsies, introducsiet, introducsiem(o)s, yu introducsiete, introducsient<br>Conditional: introduciem, introducies, introduciet, introduciem(o)s, yu introduciete, introducient<br>Prev participe: introduct / introducen
intrud	&gt;	Infinitive: intrude<br>Present: intrudo, intruds, intrudt, intrudm(o)s, yu intrudt(e), intrude(nt)<br>Preterit: intrusim, intrus(i)st(a), intrusit, intrusam, intrusat, intruseer<br>Future tid: intrudsiem, intrudsies, intrudsiet, intrudsiem(o)s, yu intrudsiete, intrudsient<br>Conditional: intrudiem, intrudies, intrudiet, intrudiem(o)s, yu intrudiete, intrudient<br>Prev participe: intrus / intruden
invad	&gt;	Infinitive: invade<br>Present: invado, invads, invadt, invadm(o)s, yu invadt(e), invade(nt)<br>Preterit: inviedim, invied(i)st(a), inviedit, inviedam, inviedat, inviedeer<br>Future tid: invadsiem, invadsies, invadsiet, invadsiem(o)s, yu invadsiete, invadsient<br>Conditional: invadiem, invadies, invadiet, invadiem(o)s, yu invadiete, invadient<br>Prev participe: invas / invaden
invent	&gt;	Infinitive: invente<br>Present: invento, invents, invent, inventm(o)s, yu invente, invente(nt)<br>Preterit: inventim, invent(i)st(a), inventit, inventam, inventat, inventeer<br>Future tid: inventsiem, inventsies, inventsiet, inventsiem(o)s, yu inventsiete, inventsient<br>Conditional: inventiem, inventies, inventiet, inventiem(o)s, yu inventiete, inventient<br>Prev participe: invent / inventen
invert	&gt;	Infinitive: inverte<br>Present: inverto, inverts, invert, invertm(o)s, yu inverte, inverte(nt)<br>Preterit: inversim, invers(i)st(a), inversit, inversam, inversat, inverseer<br>Future tid: invertsiem, invertsies, invertsiet, invertsiem(o)s, yu invertsiete, invertsient<br>Conditional: invertiem, inverties, invertiet, invertiem(o)s, yu invertiete, invertient<br>Prev participe: invers / inverten
invest	&gt;	Infinitive: investe<br>Present: investo, invests, invest, investm(o)s, yu investe, investe(nt)<br>Preterit: investim, invest(i)st(a), investit, investam, investat, investeer<br>Future tid: investsiem, investsies, investsiet, investsiem(o)s, yu investsiete, investsient<br>Conditional: investiem, investies, investiet, investiem(o)s, yu investiete, investient<br>Prev participe: invest / investen
involv	&gt;	Infinitive: involve<br>Present: involvo, involvs, involvt, involvm(o)s, yu involvt(e), involve(nt)<br>Preterit: involvim, involv(i)st(a), involvit, involvam, involvat, involveer<br>Future tid: involvsiem, involvsies, involvsiet, involvsiem(o)s, yu involvsiete, involvsient<br>Conditional: involviem, involvies, involviet, involviem(o)s, yu involviete, involvient<br>Prev participe: involwt / involven
invoque	&gt;	Infinitive: invoque<br>Present: io invoque, invoques, invoquet, invoquems, yu invoquet(e), invoquent<br>Preterit: invoquim, invoquist(a), invoquit, invoquam, invoquat, invoqueer<br>Future tid: invoquesiem, invoquesies, invoquesiet, invoquesiem(o)s, yu invoquesiete, invoquesient<br>Conditional: invoquiem, invoquies, invoquiet, invoquiem(o)s, yu invoquiete, invoquient<br>Prev participe: invoquet / invoquen
irasc	&gt;	Infinitive: irasce<br>Present: irasco, irascs, irasct, irascm(o)s, yu irasct(e), irasce(nt)<br>Preterit: iriescim, iriesc(i)st(a), iriescit, iriescam, iriescat, iriesceer<br>Future tid: irascsiem, irascsies, irascsiet, irascsiem(o)s, yu irascsiete, irascsient<br>Conditional: irasciem, irascies, irasciet, irasciem(o)s, yu irasciete, irascient<br>Prev participe: irasct / irascen
irradye	&gt;	Infinitive: irradye<br>Present: io irradye, irradyes, irradyet, irradyems, yu irradyet(e), irradyent<br>Preterit: irradyim, irradyist(a), irradyit, irradyam, irradyat, irradyeer<br>Future tid: irradyesiem, irradyesies, irradyesiet, irradyesiem(o)s, yu irradyesiete, irradyesient<br>Conditional: irradyiem, irradyies, irradyiet, irradyiem(o)s, yu irradyiete, irradyient<br>Prev participe: irradyet / irradyen
irresistible	&gt;	Infinitive: irresistible<br>Present: io irresistible, irresistibles, irresistiblet, irresistiblems, yu irresistiblet(e), irresistiblent<br>Preterit: irresistiblim, irresistiblist(a), irresistiblit, irresistiblam, irresistiblat, irresistibleer<br>Future tid: irresistiblesiem, irresistiblesies, irresistiblesiet, irresistiblesiem(o)s, yu irresistiblesiete, irresistiblesient<br>Conditional: irresistibliem, irresistiblies, irresistibliet, irresistibliem(o)s, yu irresistibliete, irresistiblient<br>Prev participe: irresistiblet / irresistiblen
irreup	&gt;	Infinitive: irrupes<br>Present: irreupo, irreups, irreupt, irreupm(o)s, yu irreupt(e), irreupe(nt)<br>Preterit: irrupim, irrup(i)st(a), irrupit, irrupam, irrupat, irrupeer<br>Future tid: irreupsiem, irreupsies, irreupsiet, irreupsiem(o)s, yu irreupsiete, irreupsient<br>Conditional: irreupiem, irreupies, irreupiet, irreupiem(o)s, yu irreupiete, irreupient<br>Prev participe: irrupt / irrupen
irrite	&gt;	Infinitive: irrite<br>Present: io irrite, irrites, irritet, irritems, yu irritet(e), irritent<br>Preterit: irritim, irritist(a), irritit, irritam, irritat, irriteer<br>Future tid: irritesiem, irritesies, irritesiet, irritesiem(o)s, yu irritesiete, irritesient<br>Conditional: irritiem, irrities, irritiet, irritiem(o)s, yu irritiete, irritient<br>Prev participe: irritet / irriten
irsal	&gt;	Infinitive: irsale<br>Present: irsalo, irsals, irsalt, irsalm(o)s, yu irsalt(e), irsale(nt)<br>Preterit: irsielim, irsiel(i)st(a), irsielit, irsielam, irsielat, irsieleer<br>Future tid: irsalsiem, irsalsies, irsalsiet, irsalsiem(o)s, yu irsalsiete, irsalsient<br>Conditional: irsaliem, irsalies, irsaliet, irsaliem(o)s, yu irsaliete, irsalient<br>Prev participe: irsalt / irsalen
is	&gt;	Infinitive: ise<br>Present: iso, is, ist, ism(o)s, yu ist(e), ise(nt)<br>Preterit: isim, is(i)st(a), isit, isam, isat, iseer<br>Future tid: siem ise, sies ise, siet ise, siem(o)s ise, yu siete ise, sient ise<br>Conditional: isiem, isies, isiet, isiem(o)s, yu isiete, isient<br>Prev participe: ist / isen
ischbat	&gt;	Infinitive: ischbate<br>Present: ischbato, ischbats, ischbat, ischbatm(o)s, yu ischbate, ischbate(nt)<br>Preterit: ischbietim, ischbiet(i)st(a), ischbietit, ischbietam, ischbietat, ischbieteer<br>Future tid: ischbatsiem, ischbatsies, ischbatsiet, ischbatsiem(o)s, yu ischbatsiete, ischbatsient<br>Conditional: ischbatiem, ischbaties, ischbatiet, ischbatiem(o)s, yu ischbatiete, ischbatient<br>Prev participe: ischbat / ischbaten
ischtihar	&gt;	Infinitive: ischtihare<br>Present: ischtiharo, ischtihars, ischtihart, ischtiharm(o)s, yu ischtihart(e), ischtihare(nt)<br>Preterit: ischtihierim, ischtihier(i)st(a), ischtihierit, ischtihieram, ischtihierat, ischtihiereer<br>Future tid: ischtiharsiem, ischtiharsies, ischtiharsiet, ischtiharsiem(o)s, yu ischtiharsiete, ischtiharsient<br>Conditional: ischtihariem, ischtiharies, ischtihariet, ischtihariem(o)s, yu ischtihariete, ischtiharient<br>Prev participe: ischtihart / ischtiharen
iser	&gt;	Infinitive: iser<br>Present: io iser, isers, isert, iserms, yu isert, isernt<br>Preterit: isrim, isrist, isrit, is(e)ram, is(e)rat, is(e)reer<br>Future tid: isersiem, isersies, isersiet, isersiem(o)s, yu isersiete, isersient<br>Conditional: iseriem, iseries, iseriet, iseriem(o)s, yu iseriete, iserient<br>Prev participe: isert / isern
iskwehr	&gt;	Infinitive: iskwehre<br>Present: iskwehro, iskwehrs, iskwehrt, iskwehrm(o)s, yu iskwehrt(e), iskwehre(nt)<br>Preterit: iskwohrim, iskwohr(i)st(a), iskwohrit, iskwohram, iskwohrat, iskwohreer<br>Future tid: iskwehrsiem, iskwehrsies, iskwehrsiet, iskwehrsiem(o)s, yu iskwehrsiete, iskwehrsient<br>Conditional: iskwehriem, iskwehries, iskwehriet, iskwehriem(o)s, yu iskwehriete, iskwehrient<br>Prev participe: iskwohrt / iskwohren
isnah	&gt;	Infinitive: isnahe<br>Present: isnahm, isnahs, isnaht, isnahm(o)s, yu isnaht(e), isnahnt<br>Preterit: isnahsim, isnahst(a), isnahsit, isnahsam, isnahsat, isnahr<br>Future tid: isnahsiem, isnahsies, isnahsiet, isnahsiem(o)s, yu isnahsiete, isnahsient<br>Conditional: isnahiem, isnahies, isnahiet, isnahiem(o)s, yu isnahiete, isnahient<br>Prev participe: isnaht / isnahn
isole	&gt;	Infinitive: isole<br>Present: io isole, isoles, isolet, isolems, yu isolet(e), isolent<br>Preterit: isolim, isolist(a), isolit, isolam, isolat, isoleer<br>Future tid: isolesiem, isolesies, isolesiet, isolesiem(o)s, yu isolesiete, isolesient<br>Conditional: isoliem, isolies, isoliet, isoliem(o)s, yu isoliete, isolient<br>Prev participe: isolet / isolen
istifsar	&gt;	Infinitive: istifsare<br>Present: istifsaro, istifsars, istifsart, istifsarm(o)s, yu istifsart(e), istifsare(nt)<br>Preterit: istifsierim, istifsier(i)st(a), istifsierit, istifsieram, istifsierat, istifsiereer<br>Future tid: istifsarsiem, istifsarsies, istifsarsiet, istifsarsiem(o)s, yu istifsarsiete, istifsarsient<br>Conditional: istifsariem, istifsaries, istifsariet, istifsariem(o)s, yu istifsariete, istifsarient<br>Prev participe: istifsart / istifsaren
istikhath	&gt;	Infinitive: istikhathe<br>Present: istikhatho, istikhaths, istikhatht, istikhathm(o)s, yu istikhatht(e), istikhathe(nt)<br>Preterit: istikhiethim, istikhieth(i)st(a), istikhiethit, istikhietham, istikhiethat, istikhietheer<br>Future tid: istikhathsiem, istikhathsies, istikhathsiet, istikhathsiem(o)s, yu istikhathsiete, istikhathsient<br>Conditional: istikhathiem, istikhathies, istikhathiet, istikhathiem(o)s, yu istikhathiete, istikhathient<br>Prev participe: istikhatht / istikhathen
istilah	&gt;	Infinitive: istilahe<br>Present: istilahm, istilahs, istilaht, istilahm(o)s, yu istilaht(e), istilahnt<br>Preterit: istilahsim, istilahst(a), istilahsit, istilahsam, istilahsat, istilahr<br>Future tid: istilahsiem, istilahsies, istilahsiet, istilahsiem(o)s, yu istilahsiete, istilahsient<br>Conditional: istilahiem, istilahies, istilahiet, istilahiem(o)s, yu istilahiete, istilahient<br>Prev participe: istilaht / istilahn
isue	&gt;	Infinitive: isue<br>Present: io isue, isues, isuet, isuems, yu isuet(e), isuent<br>Preterit: isuim, isuist(a), isuit, isuam, isuat, isueer<br>Future tid: isuesiem, isuesies, isuesiet, isuesiem(o)s, yu isuesiete, isuesient<br>Conditional: isuiem, isuies, isuiet, isuiem(o)s, yu isuiete, isuient<br>Prev participe: isuet / isuen
iswehr	&gt;	Infinitive: iswehre<br>Present: iswehro, iswehrs, iswehrt, iswehrm(o)s, yu iswehrt(e), iswehre(nt)<br>Preterit: iswohrim, iswohr(i)st(a), iswohrit, iswohram, iswohrat, iswohreer<br>Future tid: iswehrsiem, iswehrsies, iswehrsiet, iswehrsiem(o)s, yu iswehrsiete, iswehrsient<br>Conditional: iswehriem, iswehries, iswehriet, iswehriem(o)s, yu iswehriete, iswehrient<br>Prev participe: iswohrt / iswohren
it	&gt;	Infinitive: ite<br>Present: ito, its, it, itm(o)s, yu ite, ite(nt)<br>Preterit: itim, it(i)st(a), itit, itam, itat, iteer<br>Future tid: itsiem, itsies, itsiet, itsiem(o)s, yu itsiete, itsient<br>Conditional: itiem, ities, itiet, itiem(o)s, yu itiete, itient<br>Prev participe: it / iten
itabise	&gt;	Infinitive: itabise<br>Present: io itabise, itabises, itabiset, itabisems, yu itabiset(e), itabisent<br>Preterit: itabisim, itabisist(a), itabisit, itabisam, itabisat, itabiseer<br>Future tid: itabisesiem, itabisesies, itabisesiet, itabisesiem(o)s, yu itabisesiete, itabisesient<br>Conditional: itabisiem, itabisies, itabisiet, itabisiem(o)s, yu itabisiete, itabisient<br>Prev participe: itabiset / itabisen
ithan	&gt;	Infinitive: ithane<br>Present: ithano, ithans, ithant, ithanm(o)s, yu ithant(e), ithane(nt)<br>Preterit: ithienim, ithien(i)st(a), ithienit, ithienam, ithienat, ithieneer<br>Future tid: ithansiem, ithansies, ithansiet, ithansiem(o)s, yu ithansiete, ithansient<br>Conditional: ithaniem, ithanies, ithaniet, ithaniem(o)s, yu ithaniete, ithanient<br>Prev participe: ithant / ithanen
iti	&gt;	Infinitive: itie<br>Present: itim, itis, itit, itim(o)s, yu itit(e), itint<br>Preterit: itisim, itist(a), itisit, itam, itat, itir<br>Future tid: itisiem, itisies, itisiet, itisiem(o)s, yu itisiete, itisient<br>Conditional: itiem, ities, itiet, itiem(o)s, yu itiete, itient<br>Prev participe: itit / itin
itiraf	&gt;	Infinitive: itirafe<br>Present: itirafo, itirafs, itiraft, itirafm(o)s, yu itiraft(e), itirafe(nt)<br>Preterit: itiriefim, itirief(i)st(a), itiriefit, itiriefam, itiriefat, itiriefeer<br>Future tid: itirafsiem, itirafsies, itirafsiet, itirafsiem(o)s, yu itirafsiete, itirafsient<br>Conditional: itirafiem, itirafies, itirafiet, itirafiem(o)s, yu itirafiete, itirafient<br>Prev participe: itiraft / itirafen
itner	&gt;	Infinitive: itnres<br>Present: itnro, itnrs, itnrt, itnrm(o)s, yu itnrt(e), itnre(nt)<br>Preterit: itrim, itr(i)st(a), itrit, itram, itrat, itreer<br>Future tid: itnrsiem, itnrsies, itnrsiet, itnrsiem(o)s, yu itnrsiete, itnrsient<br>Conditional: itnriem, itnries, itnriet, itnriem(o)s, yu itnriete, itnrient<br>Prev participe: itrt / itren
izhar	&gt;	Infinitive: izhare<br>Present: izharo, izhars, izhart, izharm(o)s, yu izhart(e), izhare(nt)<br>Preterit: izhierim, izhier(i)st(a), izhierit, izhieram, izhierat, izhiereer<br>Future tid: izharsiem, izharsies, izharsiet, izharsiem(o)s, yu izharsiete, izharsient<br>Conditional: izhariem, izharies, izhariet, izhariem(o)s, yu izhariete, izharient<br>Prev participe: izhart / izharen
jaalise	&gt;	Infinitive: jaalise<br>Present: io jaalise, jaalises, jaaliset, jaalisems, yu jaaliset(e), jaalisent<br>Preterit: jaalisim, jaalisist(a), jaalisit, jaalisam, jaalisat, jaaliseer<br>Future tid: jaalisesiem, jaalisesies, jaalisesiet, jaalisesiem(o)s, yu jaalisesiete, jaalisesient<br>Conditional: jaalisiem, jaalisies, jaalisiet, jaalisiem(o)s, yu jaalisiete, jaalisient<br>Prev participe: jaaliset / jaalisen
jaguar	&gt;	Infinitive: jaguare<br>Present: jaguaro, jaguars, jaguart, jaguarm(o)s, yu jaguart(e), jaguare(nt)<br>Preterit: jaguierim, jaguier(i)st(a), jaguierit, jaguieram, jaguierat, jaguiereer<br>Future tid: jaguarsiem, jaguarsies, jaguarsiet, jaguarsiem(o)s, yu jaguarsiete, jaguarsient<br>Conditional: jaguariem, jaguaries, jaguariet, jaguariem(o)s, yu jaguariete, jaguarient<br>Prev participe: jaguart / jaguaren
jahar	&gt;	Infinitive: jahare<br>Present: jaharo, jahars, jahart, jaharm(o)s, yu jahart(e), jahare(nt)<br>Preterit: jahierim, jahier(i)st(a), jahierit, jahieram, jahierat, jahiereer<br>Future tid: jaharsiem, jaharsies, jaharsiet, jaharsiem(o)s, yu jaharsiete, jaharsient<br>Conditional: jahariem, jaharies, jahariet, jahariem(o)s, yu jahariete, jaharient<br>Prev participe: jahart / jaharen
jakhd	&gt;	Infinitive: jakhde<br>Present: jakhdo, jakhds, jakhdt, jakhdm(o)s, yu jakhdt(e), jakhde(nt)<br>Preterit: jiekhdim, jiekhd(i)st(a), jiekhdit, jiekhdam, jiekhdat, jiekhdeer<br>Future tid: jakhdsiem, jakhdsies, jakhdsiet, jakhdsiem(o)s, yu jakhdsiete, jakhdsient<br>Conditional: jakhdiem, jakhdies, jakhdiet, jakhdiem(o)s, yu jakhdiete, jakhdient<br>Prev participe: jakhs / jakhden
jalnic	&gt;	Infinitive: jalnice<br>Present: jalnico, jalnics, jalnict, jalnicm(o)s, yu jalnict(e), jalnice(nt)<br>Preterit: jielnicim, jielnic(i)st(a), jielnicit, jielnicam, jielnicat, jielniceer<br>Future tid: jalnicsiem, jalnicsies, jalnicsiet, jalnicsiem(o)s, yu jalnicsiete, jalnicsient<br>Conditional: jalniciem, jalnicies, jalniciet, jalniciem(o)s, yu jalniciete, jalnicient<br>Prev participe: jalnict / jalnicen
jalouse	&gt;	Infinitive: jalouse<br>Present: io jalouse, jalouses, jalouset, jalousems, yu jalouset(e), jalousent<br>Preterit: jalousim, jalousist(a), jalousit, jalousam, jalousat, jalouseer<br>Future tid: jalousesiem, jalousesies, jalousesiet, jalousesiem(o)s, yu jalousesiete, jalousesient<br>Conditional: jalousiem, jalousies, jalousiet, jalousiem(o)s, yu jalousiete, jalousient<br>Prev participe: jalouset / jalousen
jamb	&gt;	Infinitive: jambe<br>Present: jambo, jamps, jampt, jambm(o)s, yu jampt(e), jambe(nt)<br>Preterit: jiembim, jiemb(i)st(a), jiembit, jiembam, jiembat, jiembeer<br>Future tid: jampsiem, jampsies, jampsiet, jampsiem(o)s, yu jampsiete, jampsient<br>Conditional: jambiem, jambies, jambiet, jambiem(o)s, yu jambiete, jambient<br>Prev participe: jampt / jamben
jamiye	&gt;	Infinitive: jamiye<br>Present: io jamiye, jamiyes, jamiyet, jamiyems, yu jamiyet(e), jamiyent<br>Preterit: jamiyim, jamiyist(a), jamiyit, jamiyam, jamiyat, jamiyeer<br>Future tid: jamiyesiem, jamiyesies, jamiyesiet, jamiyesiem(o)s, yu jamiyesiete, jamiyesient<br>Conditional: jamiyiem, jamiyies, jamiyiet, jamiyiem(o)s, yu jamiyiete, jamiyient<br>Prev participe: jamiyet / jamiyen
jaunghay	&gt;	Infinitive: jaunghaye<br>Present: jaunghayo, jaunghays, jaunghayt, jaunghaym(o)s, yu jaunghayt(e), jaunghaynt<br>Preterit: jaunghieyim, jaunghieyst(a), jaunghieyit, jaunghieyam, jaunghieyat, jaunghieyeer<br>Future tid: jaunghaysiem, jaunghaysies, jaunghaysiet, jaunghaysiem(o)s, yu jaunghaysiete, jaunghaysient<br>Conditional: jaunghayiem, jaunghayies, jaunghayiet, jaunghayiem(o)s, yu jaunghayiete, jaunghayient<br>Prev participe: jaunghayt / jaunghayen
jauzaek	&gt;	Infinitive: jauzaeke<br>Present: jauzaeko, jauzaecs, jauzaect, jauzaekm(o)s, yu jauzaect(e), jauzaeke(nt)<br>Preterit: jieuzaekim, jieuzaek(i)st(a), jieuzaekit, jieuzaekam, jieuzaekat, jieuzaekeer<br>Future tid: jauzaecsiem, jauzaecsies, jauzaecsiet, jauzaecsiem(o)s, yu jauzaecsiete, jauzaecsient<br>Conditional: jauzaekiem, jauzaekies, jauzaekiet, jauzaekiem(o)s, yu jauzaekiete, jauzaekient<br>Prev participe: jauzaect / jauzaeken
jawab	&gt;	Infinitive: jawabe<br>Present: jawabo, jawaps, jawapt, jawabm(o)s, yu jawapt(e), jawabe(nt)<br>Preterit: jawiebim, jawieb(i)st(a), jawiebit, jawiebam, jawiebat, jawiebeer<br>Future tid: jawapsiem, jawapsies, jawapsiet, jawapsiem(o)s, yu jawapsiete, jawapsient<br>Conditional: jawabiem, jawabies, jawabiet, jawabiem(o)s, yu jawabiete, jawabient<br>Prev participe: jawapt / jawaben
ject	&gt;	Infinitive: jecte<br>Present: jecto, jects, ject, jectm(o)s, yu jecte, jecte(nt)<br>Preterit: jexim, jex(i)st(a), jexit, jexam, jexat, jexeer<br>Future tid: jectsiem, jectsies, jectsiet, jectsiem(o)s, yu jectsiete, jectsient<br>Conditional: jectiem, jecties, jectiet, jectiem(o)s, yu jectiete, jectient<br>Prev participe: jex / jecten
jenchi	&gt;	Infinitive: jnchies<br>Present: jnchim, jenchis, jenchit, jnchim(o)s, yu jenchit(e), jnchint<br>Preterit: jchisim, jchist(a), jchisit, jcham, jchat, jchir<br>Future tid: jenchisiem, jenchisies, jenchisiet, jenchisiem(o)s, yu jenchisiete, jenchisient<br>Conditional: jnchiem, jnchies, jnchiet, jnchiem(o)s, yu jnchiete, jnchient<br>Prev participe: jchit / jchin
jiauschou	&gt;	Infinitive: jiauschoue<br>Present: jiauschoum, jiauschous, jiauschout, jiauschoum(o)s, yu jiauschout(e), jiauschount<br>Preterit: jiieuschousim, jiieuschoust(a), jiieuschousit, jiieuschoam, jiieuschoat, jiieuschour<br>Future tid: jiauschousiem, jiauschousies, jiauschousiet, jiauschousiem(o)s, yu jiauschousiete, jiauschousient<br>Conditional: jiauschoiem, jiauschoies, jiauschoiet, jiauschoiem(o)s, yu jiauschoiete, jiauschoient<br>Prev participe: jiauschout / jiauschoun
jidal	&gt;	Infinitive: jidale<br>Present: jidalo, jidals, jidalt, jidalm(o)s, yu jidalt(e), jidale(nt)<br>Preterit: jidielim, jidiel(i)st(a), jidielit, jidielam, jidielat, jidieleer<br>Future tid: jidalsiem, jidalsies, jidalsiet, jidalsiem(o)s, yu jidalsiete, jidalsient<br>Conditional: jidaliem, jidalies, jidaliet, jidaliem(o)s, yu jidaliete, jidalient<br>Prev participe: jidalt / jidalen
jiengjway	&gt;	Infinitive: jiengjwaye<br>Present: jiengjwayo, jiengjways, jiengjwayt, jiengjwaym(o)s, yu jiengjwayt(e), jiengjwaynt<br>Preterit: jiengjwieyim, jiengjwieyst(a), jiengjwieyit, jiengjwieyam, jiengjwieyat, jiengjwieyeer<br>Future tid: jiengjwaysiem, jiengjwaysies, jiengjwaysiet, jiengjwaysiem(o)s, yu jiengjwaysiete, jiengjwaysient<br>Conditional: jiengjwayiem, jiengjwayies, jiengjwayiet, jiengjwayiem(o)s, yu jiengjwayiete, jiengjwayient<br>Prev participe: jiengjwayt / jiengjwayen
jiman	&gt;	Infinitive: jimane<br>Present: jimano, jimans, jimant, jimanm(o)s, yu jimant(e), jimane(nt)<br>Preterit: jimienim, jimien(i)st(a), jimienit, jimienam, jimienat, jimieneer<br>Future tid: jimansiem, jimansies, jimansiet, jimansiem(o)s, yu jimansiete, jimansient<br>Conditional: jimaniem, jimanies, jimaniet, jimaniem(o)s, yu jimaniete, jimanient<br>Prev participe: jimant / jimanen
jinkdou	&gt;	Infinitive: jinkdoue<br>Present: jinkdoum, jinkdous, jinkdout, jinkdoum(o)s, yu jinkdout(e), jinkdount<br>Preterit: jinkdousim, jinkdoust(a), jinkdousit, jinkdoam, jinkdoat, jinkdour<br>Future tid: jinkdousiem, jinkdousies, jinkdousiet, jinkdousiem(o)s, yu jinkdousiete, jinkdousient<br>Conditional: jinkdoiem, jinkdoies, jinkdoiet, jinkdoiem(o)s, yu jinkdoiete, jinkdoient<br>Prev participe: jinkdout / jinkdoun
job	&gt;	Infinitive: jobe<br>Present: jobo, jops, jopt, jobm(o)s, yu jopt(e), jobe(nt)<br>Preterit: jobim, job(i)st(a), jobit, jobam, jobat, jobeer<br>Future tid: jopsiem, jopsies, jopsiet, jopsiem(o)s, yu jopsiete, jopsient<br>Conditional: jobiem, jobies, jobiet, jobiem(o)s, yu jobiete, jobient<br>Prev participe: jopt / joben
join	&gt;	Infinitive: joine<br>Present: joino, joins, joint, joinm(o)s, yu joint(e), joine(nt)<br>Preterit: joinim, join(i)st(a), joinit, joinam, joinat, joineer<br>Future tid: joinsiem, joinsies, joinsiet, joinsiem(o)s, yu joinsiete, joinsient<br>Conditional: joiniem, joinies, joiniet, joiniem(o)s, yu joiniete, joinient<br>Prev participe: joint / joinen
jonglire	&gt;	Infinitive: jonglire<br>Present: io jonglire, jonglires, jongliret, jonglirems, yu jongliret(e), jonglirent<br>Preterit: jonglirim, jonglirist(a), jonglirit, jongliram, jonglirat, jonglireer<br>Future tid: jongliresiem, jongliresies, jongliresiet, jongliresiem(o)s, yu jongliresiete, jongliresient<br>Conditional: jongliriem, jongliries, jongliriet, jongliriem(o)s, yu jongliriete, jonglirient<br>Prev participe: jongliret / jongliren
justiciable	&gt;	Infinitive: justiciable<br>Present: io justiciable, justiciables, justiciablet, justiciablems, yu justiciablet(e), justiciablent<br>Preterit: justiciablim, justiciablist(a), justiciablit, justiciablam, justiciablat, justiciableer<br>Future tid: justiciablesiem, justiciablesies, justiciablesiet, justiciablesiem(o)s, yu justiciablesiete, justiciablesient<br>Conditional: justiciabliem, justiciablies, justiciabliet, justiciabliem(o)s, yu justiciabliete, justiciablient<br>Prev participe: justiciablet / justiciablen
justifie	&gt;	Infinitive: justifie<br>Present: io justifie, justifies, justifiet, justifiems, yu justifiet(e), justifient<br>Preterit: justificim, justifiest, justificit, justifiam, justifiat, justifier<br>Future tid: justifiesiem, justifiesies, justifiesiet, justifiesiem(o)s, yu justifiesiete, justifiesient<br>Conditional: justificiem, justificies, justificiet, justificiem(o)s, yu justificiete, justificient<br>Prev participe: justifiet / justifien
jvayer	&gt;	Infinitive: jvayer<br>Present: io jvayer, jvayers, jvayert, jvayerms, yu jvayert, jvayernt<br>Preterit: jvieyrim, jvieyrist, jvieyrit, jviey(e)ram, jviey(e)rat, jviey(e)reer<br>Future tid: jvayersiem, jvayersies, jvayersiet, jvayersiem(o)s, yu jvayersiete, jvayersient<br>Conditional: jvayeriem, jvayeries, jvayeriet, jvayeriem(o)s, yu jvayeriete, jvayerient<br>Prev participe: jvayert / jvayern
kabee	&gt;	Infinitive: kabee<br>Present: io kabee, kabees, kabeet, kabeems, yu kabeet(e), kabeent<br>Preterit: kabeim, kabeist(a), kabeit, kabeam, kabeat, kabeeer<br>Future tid: kabeesiem, kabeesies, kabeesiet, kabeesiem(o)s, yu kabeesiete, kabeesient<br>Conditional: kabeiem, kabeies, kabeiet, kabeiem(o)s, yu kabeiete, kabeient<br>Prev participe: kabeet / kabeen
kad	&gt;	Infinitive: kade<br>Present: kado, kads, kadt, kadm(o)s, yu kadt(e), kade(nt)<br>Preterit: kiedim, kied(i)st(a), kiedit, kiedam, kiedat, kiedeer<br>Future tid: kadsiem, kadsies, kadsiet, kadsiem(o)s, yu kadsiete, kadsient<br>Conditional: kadiem, kadies, kadiet, kadiem(o)s, yu kadiete, kadient<br>Prev participe: kas / kaden
kadam	&gt;	Infinitive: kadame<br>Present: kadamo, kadams, kadamt, kadamm(o)s, yu kadamt(e), kadame(nt)<br>Preterit: kadiemim, kadiem(i)st(a), kadiemit, kadiemam, kadiemat, kadiemeer<br>Future tid: kadamsiem, kadamsies, kadamsiet, kadamsiem(o)s, yu kadamsiete, kadamsient<br>Conditional: kadamiem, kadamies, kadamiet, kadamiem(o)s, yu kadamiete, kadamient<br>Prev participe: kadamt / kadamen
kados	&gt;	Infinitive: kadose<br>Present: kadoso, kados, kadost, kadosm(o)s, yu kadost(e), kadose(nt)<br>Preterit: kiedosim, kiedos(i)st(a), kiedosit, kiedosam, kiedosat, kiedoseer<br>Future tid: siem kadose, sies kadose, siet kadose, siem(o)s kadose, yu siete kadose, sient kadose<br>Conditional: kadosiem, kadosies, kadosiet, kadosiem(o)s, yu kadosiete, kadosient<br>Prev participe: kadost / kadosen
kafas	&gt;	Infinitive: kafase<br>Present: kafaso, kafas, kafast, kafasm(o)s, yu kafast(e), kafase(nt)<br>Preterit: kafiesim, kafies(i)st(a), kafiesit, kafiesam, kafiesat, kafieseer<br>Future tid: siem kafase, sies kafase, siet kafase, siem(o)s kafase, yu siete kafase, sient kafase<br>Conditional: kafasiem, kafasies, kafasiet, kafasiem(o)s, yu kafasiete, kafasient<br>Prev participe: kafast / kafasen
kafi	&gt;	Infinitive: kafie<br>Present: kafim, kafis, kafit, kafim(o)s, yu kafit(e), kafint<br>Preterit: kiefisim, kiefist(a), kiefisit, kiefam, kiefat, kiefir<br>Future tid: kafisiem, kafisies, kafisiet, kafisiem(o)s, yu kafisiete, kafisient<br>Conditional: kafiem, kafies, kafiet, kafiem(o)s, yu kafiete, kafient<br>Prev participe: kafit / kafin
kakhkakh	&gt;	Infinitive: kakhkakhe<br>Present: kakhkakho, kakhkakhs, kakhkakht, kakhkakhm(o)s, yu kakhkakht(e), kakhkakhe(nt)<br>Preterit: kakhkiekhim, kakhkiekh(i)st(a), kakhkiekhit, kakhkiekham, kakhkiekhat, kakhkiekheer<br>Future tid: kakhkakhsiem, kakhkakhsies, kakhkakhsiet, kakhkakhsiem(o)s, yu kakhkakhsiete, kakhkakhsient<br>Conditional: kakhkakhiem, kakhkakhies, kakhkakhiet, kakhkakhiem(o)s, yu kakhkakhiete, kakhkakhient<br>Prev participe: kakhkakht / kakhkakhen
kal	&gt;	Infinitive: kale<br>Present: kalo, kals, kalt, kalm(o)s, yu kalt(e), kale(nt)<br>Preterit: kielim, kiel(i)st(a), kielit, kielam, kielat, kieleer<br>Future tid: kalsiem, kalsies, kalsiet, kalsiem(o)s, yu kalsiete, kalsient<br>Conditional: kaliem, kalies, kaliet, kaliem(o)s, yu kaliete, kalient<br>Prev participe: kalt / kalen
kalak	&gt;	Infinitive: kalake<br>Present: kalako, kalacs, kalact, kalakm(o)s, yu kalact(e), kalake(nt)<br>Preterit: kaliekim, kaliek(i)st(a), kaliekit, kaliekam, kaliekat, kaliekeer<br>Future tid: kalacsiem, kalacsies, kalacsiet, kalacsiem(o)s, yu kalacsiete, kalacsient<br>Conditional: kalakiem, kalakies, kalakiet, kalakiem(o)s, yu kalakiete, kalakient<br>Prev participe: kalact / kalaken
kalay	&gt;	Infinitive: kalaye<br>Present: kalayo, kalays, kalayt, kalaym(o)s, yu kalayt(e), kalaynt<br>Preterit: kalieyim, kalieyst(a), kalieyit, kalieyam, kalieyat, kalieyeer<br>Future tid: kalaysiem, kalaysies, kalaysiet, kalaysiem(o)s, yu kalaysiete, kalaysient<br>Conditional: kalayiem, kalayies, kalayiet, kalayiem(o)s, yu kalayiete, kalayient<br>Prev participe: kalayt / kalayen
kalc	&gt;	Infinitive: kalce<br>Present: kalco, kalcs, kalct, kalcm(o)s, yu kalct(e), kalce(nt)<br>Preterit: kielcim, kielc(i)st(a), kielcit, kielcam, kielcat, kielceer<br>Future tid: kalcsiem, kalcsies, kalcsiet, kalcsiem(o)s, yu kalcsiete, kalcsient<br>Conditional: kalciem, kalcies, kalciet, kalciem(o)s, yu kalciete, kalcient<br>Prev participe: kalct / kalcen
kalem	&gt;	Infinitive: kalmes<br>Present: kalmo, kalems, kalemt, kalmm(o)s, yu kalemt(e), kalme(nt)<br>Preterit: kalim, kal(i)st(a), kalit, kalam, kalat, kaleer<br>Future tid: kalemsiem, kalemsies, kalemsiet, kalemsiem(o)s, yu kalemsiete, kalemsient<br>Conditional: kalmiem, kalmies, kalmiet, kalmiem(o)s, yu kalmiete, kalmient<br>Prev participe: kalt / kalen
kalugher	&gt;	Infinitive: kalugher<br>Present: io kalugher, kalughers, kalughert, kalugherms, yu kalughert, kalughernt<br>Preterit: kielughrim, kielughrist, kielughrit, kielugh(e)ram, kielugh(e)rat, kielugh(e)reer<br>Future tid: kalughersiem, kalughersies, kalughersiet, kalughersiem(o)s, yu kalughersiete, kalughersient<br>Conditional: kalugheriem, kalugheries, kalugheriet, kalugheriem(o)s, yu kalugheriete, kalugherient<br>Prev participe: kalughert / kalughern
kam	&gt;	Infinitive: kame<br>Present: kamo, kams, kamt, kamm(o)s, yu kamt(e), kame(nt)<br>Preterit: kiemim, kiem(i)st(a), kiemit, kiemam, kiemat, kiemeer<br>Future tid: kamsiem, kamsies, kamsiet, kamsiem(o)s, yu kamsiete, kamsient<br>Conditional: kamiem, kamies, kamiet, kamiem(o)s, yu kamiete, kamient<br>Prev participe: kamt / kamen
kam	&gt;	Infinitive: kame<br>Present: kamo, kams, kamt, kamm(o)s, yu kamt(e), kame(nt)<br>Preterit: kiemim, kiem(i)st(a), kiemit, kiemam, kiemat, kiemeer<br>Future tid: kamsiem, kamsies, kamsiet, kamsiem(o)s, yu kamsiete, kamsient<br>Conditional: kamiem, kamies, kamiet, kamiem(o)s, yu kamiete, kamient<br>Prev participe: kamt / kamen
kamer	&gt;	Infinitive: kamres<br>Present: kamro, kamrs, kamrt, kamrm(o)s, yu kamrt(e), kamre(nt)<br>Preterit: karim, kar(i)st(a), karit, karam, karat, kareer<br>Future tid: kamrsiem, kamrsies, kamrsiet, kamrsiem(o)s, yu kamrsiete, kamrsient<br>Conditional: kamriem, kamries, kamriet, kamriem(o)s, yu kamriete, kamrient<br>Prev participe: kart / karen
kames	&gt;	Infinitive: kames<br>Present: kamo, kams, kamt, kamm(o)s, yu kamt(e), kame(nt)<br>Preterit: kasim, kas(i)st(a), kasit, kasam, kasat, kaseer<br>Future tid: kamsiem, kamsies, kamsiet, kamsiem(o)s, yu kamsiete, kamsient<br>Conditional: kamiem, kamies, kamiet, kamiem(o)s, yu kamiete, kamient<br>Prev participe: kast / kasen
kamikaze	&gt;	Infinitive: kamikaze<br>Present: io kamikaze, kamikazes, kamikazet, kamikazems, yu kamikazet(e), kamikazent<br>Preterit: kamikazim, kamikazist(a), kamikazit, kamikazam, kamikazat, kamikazeer<br>Future tid: kamikazesiem, kamikazesies, kamikazesiet, kamikazesiem(o)s, yu kamikazesiete, kamikazesient<br>Conditional: kamikaziem, kamikazies, kamikaziet, kamikaziem(o)s, yu kamikaziete, kamikazient<br>Prev participe: kamikazet / kamikazen
kammer	&gt;	Infinitive: kammer<br>Present: io kammer, kammers, kammert, kammerms, yu kammert, kammernt<br>Preterit: kiemmrim, kiemmrist, kiemmrit, kiemm(e)ram, kiemm(e)rat, kiemm(e)reer<br>Future tid: kammersiem, kammersies, kammersiet, kammersiem(o)s, yu kammersiete, kammersient<br>Conditional: kammeriem, kammeries, kammeriet, kammeriem(o)s, yu kammeriete, kammerient<br>Prev participe: kammert / kammern
kamyab	&gt;	Infinitive: kamyabe<br>Present: kamyabo, kamyaps, kamyapt, kamyabm(o)s, yu kamyapt(e), kamyabe(nt)<br>Preterit: kamyiebim, kamyieb(i)st(a), kamyiebit, kamyiebam, kamyiebat, kamyiebeer<br>Future tid: kamyapsiem, kamyapsies, kamyapsiet, kamyapsiem(o)s, yu kamyapsiete, kamyapsient<br>Conditional: kamyabiem, kamyabies, kamyabiet, kamyabiem(o)s, yu kamyabiete, kamyabient<br>Prev participe: kamyapt / kamyaben
kan	&gt;	Infinitive: kane<br>Present: kano, kans, kant, kanm(o)s, yu kant(e), kane(nt)<br>Preterit: kienim, kien(i)st(a), kienit, kienam, kienat, kieneer<br>Future tid: kansiem, kansies, kansiet, kansiem(o)s, yu kansiete, kansient<br>Conditional: kaniem, kanies, kaniet, kaniem(o)s, yu kaniete, kanient<br>Prev participe: kant / kanen
kand	&gt;	Infinitive: kande<br>Present: kando, kands, kandt, kandm(o)s, yu kandt(e), kande(nt)<br>Preterit: kiendim, kiend(i)st(a), kiendit, kiendam, kiendat, kiendeer<br>Future tid: kandsiem, kandsies, kandsiet, kandsiem(o)s, yu kandsiete, kandsient<br>Conditional: kandiem, kandies, kandiet, kandiem(o)s, yu kandiete, kandient<br>Prev participe: kans / kanden
kandelaber	&gt;	Infinitive: kandelaber<br>Present: io kandelaber, kandelabers, kandelabert, kandelaberms, yu kandelabert, kandelabernt<br>Preterit: kandeliebrim, kandeliebrist, kandeliebrit, kandelieb(e)ram, kandelieb(e)rat, kandelieb(e)reer<br>Future tid: kandelabersiem, kandelabersies, kandelabersiet, kandelabersiem(o)s, yu kandelabersiete, kandelabersient<br>Conditional: kandelaberiem, kandelaberies, kandelaberiet, kandelaberiem(o)s, yu kandelaberiete, kandelaberient<br>Prev participe: kandelabert / kandelabern
kankel	&gt;	Infinitive: kankel<br>Present: io kankel, kankels, kankelt, kankelms, yu kankelt, kankelnt<br>Preterit: kienklim, kienklst, kienklit, kienk(e)lam, kienk(e)lat, kienk(e)leer<br>Future tid: kankelsiem, kankelsies, kankelsiet, kankelsiem(o)s, yu kankelsiete, kankelsient<br>Conditional: kankeliem, kankelies, kankeliet, kankeliem(o)s, yu kankeliete, kankelient<br>Prev participe: kankelt / kankeln
kanrin	&gt;	Infinitive: kanrine<br>Present: kanrino, kanrins, kanrint, kanrinm(o)s, yu kanrint(e), kanrine(nt)<br>Preterit: kanrinim, kanrin(i)st(a), kanrinit, kanrinam, kanrinat, kanrineer<br>Future tid: kanrinsiem, kanrinsies, kanrinsiet, kanrinsiem(o)s, yu kanrinsiete, kanrinsient<br>Conditional: kanriniem, kanrinies, kanriniet, kanriniem(o)s, yu kanriniete, kanrinient<br>Prev participe: kanrint / kanrinen
kap	&gt;	Infinitive: kape<br>Present: kapo, kaps, kapt, kapm(o)s, yu kapt(e), kape(nt)<br>Preterit: kiepim, kiep(i)st(a), kiepit, kiepam, kiepat, kiepeer<br>Future tid: kapsiem, kapsies, kapsiet, kapsiem(o)s, yu kapsiete, kapsient<br>Conditional: kapiem, kapies, kapiet, kapiem(o)s, yu kapiete, kapient<br>Prev participe: kapt / kapen
karakh	&gt;	Infinitive: karakhe<br>Present: karakho, karakhs, karakht, karakhm(o)s, yu karakht(e), karakhe(nt)<br>Preterit: kariekhim, kariekh(i)st(a), kariekhit, kariekham, kariekhat, kariekheer<br>Future tid: karakhsiem, karakhsies, karakhsiet, karakhsiem(o)s, yu karakhsiete, karakhsient<br>Conditional: karakhiem, karakhies, karakhiet, karakhiem(o)s, yu karakhiete, karakhient<br>Prev participe: karakht / karakhen
karbouz	&gt;	Infinitive: karbouze<br>Present: karbouzo, karbouzs, karbouzt, karbouzm(o)s, yu karbouzt(e), karbouze(nt)<br>Preterit: karbouzim, karbouz(i)st(a), karbouzit, karbouzam, karbouzat, karbouzeer<br>Future tid: karbouzsiem, karbouzsies, karbouzsiet, karbouzsiem(o)s, yu karbouzsiete, karbouzsient<br>Conditional: karbouziem, karbouzies, karbouziet, karbouziem(o)s, yu karbouziete, karbouzient<br>Prev participe: karbouzt / karbouzen
kard	&gt;	Infinitive: karde<br>Present: kardo, kards, kardt, kardm(o)s, yu kardt(e), karde(nt)<br>Preterit: kierdim, kierd(i)st(a), kierdit, kierdam, kierdat, kierdeer<br>Future tid: kardsiem, kardsies, kardsiet, kardsiem(o)s, yu kardsiete, kardsient<br>Conditional: kardiem, kardies, kardiet, kardiem(o)s, yu kardiete, kardient<br>Prev participe: kars / karden
kardanew	&gt;	Infinitive: kardanwes<br>Present: kardanwo, kardanws, kardanwt, kardanwm(o)s, yu kardanwt(e), kardanwnt<br>Preterit: kardawim, kardawst(a), kardawit, kardawam, kardawat, kardaweer<br>Future tid: kardanwsiem, kardanwsies, kardanwsiet, kardanwsiem(o)s, yu kardanwsiete, kardanwsient<br>Conditional: kardanwiem, kardanwies, kardanwiet, kardanwiem(o)s, yu kardanwiete, kardanwient<br>Prev participe: kardawt / kardawen
kardeh	&gt;	Infinitive: kardehe<br>Present: kardehm, kardehs, kardeht, kardehm(o)s, yu kardeht(e), kardehnt<br>Preterit: kierdehsim, kierdehst(a), kierdehsit, kierdehsam, kierdehsat, kierdehr<br>Future tid: kardehsiem, kardehsies, kardehsiet, kardehsiem(o)s, yu kardehsiete, kardehsient<br>Conditional: kardehiem, kardehies, kardehiet, kardehiem(o)s, yu kardehiete, kardehient<br>Prev participe: kardeht / kardehn
kardwn	&gt;	Infinitive: kardwne<br>Present: kardwno, kardwns, kardwnt, kardwnm(o)s, yu kardwnt(e), kardwne(nt)<br>Preterit: kierdwnim, kierdwn(i)st(a), kierdwnit, kierdwnam, kierdwnat, kierdwneer<br>Future tid: kardwnsiem, kardwnsies, kardwnsiet, kardwnsiem(o)s, yu kardwnsiete, kardwnsient<br>Conditional: kardwniem, kardwnies, kardwniet, kardwniem(o)s, yu kardwniete, kardwnient<br>Prev participe: kardwnt / kardwnen
karp	&gt;	Infinitive: karpe<br>Present: karpo, karps, karpt, karpm(o)s, yu karpt(e), karpe(nt)<br>Preterit: kierpim, kierp(i)st(a), kierpit, kierpam, kierpat, kierpeer<br>Future tid: karpsiem, karpsies, karpsiet, karpsiem(o)s, yu karpsiete, karpsient<br>Conditional: karpiem, karpies, karpiet, karpiem(o)s, yu karpiete, karpient<br>Prev participe: karpt / karpen
karrar	&gt;	Infinitive: karrare<br>Present: karraro, karrars, karrart, karrarm(o)s, yu karrart(e), karrare(nt)<br>Preterit: karrierim, karrier(i)st(a), karrierit, karrieram, karrierat, karriereer<br>Future tid: karrarsiem, karrarsies, karrarsiet, karrarsiem(o)s, yu karrarsiete, karrarsient<br>Conditional: karrariem, karraries, karrariet, karrariem(o)s, yu karrariete, karrarient<br>Prev participe: karrart / karraren
karug	&gt;	Infinitive: karuge<br>Present: karugo, karucs, karuct, karugm(o)s, yu karuct(e), karuge(nt)<br>Preterit: karugim, karug(i)st(a), karugit, karugam, karugat, karugeer<br>Future tid: karucsiem, karucsies, karucsiet, karucsiem(o)s, yu karucsiete, karucsient<br>Conditional: karugiem, karugies, karugiet, karugiem(o)s, yu karugiete, karugient<br>Prev participe: karuct / karugen
kassam	&gt;	Infinitive: kassame<br>Present: kassamo, kassams, kassamt, kassamm(o)s, yu kassamt(e), kassame(nt)<br>Preterit: kassiemim, kassiem(i)st(a), kassiemit, kassiemam, kassiemat, kassiemeer<br>Future tid: kassamsiem, kassamsies, kassamsiet, kassamsiem(o)s, yu kassamsiete, kassamsient<br>Conditional: kassamiem, kassamies, kassamiet, kassamiem(o)s, yu kassamiete, kassamient<br>Prev participe: kassamt / kassamen
kaster	&gt;	Infinitive: kaster<br>Present: io kaster, kasters, kastert, kasterms, yu kastert, kasternt<br>Preterit: kiestrim, kiestrist, kiestrit, kiest(e)ram, kiest(e)rat, kiest(e)reer<br>Future tid: kastersiem, kastersies, kastersiet, kastersiem(o)s, yu kastersiete, kastersient<br>Conditional: kasteriem, kasteries, kasteriet, kasteriem(o)s, yu kasteriete, kasterient<br>Prev participe: kastert / kastern
kataedd	&gt;	Infinitive: kataedde<br>Present: kataeddo, kataedds, kataeddt, kataeddm(o)s, yu kataeddt(e), kataedde(nt)<br>Preterit: kataessim, kataess(i)st(a), kataessit, kataessam, kataessat, kataesseer<br>Future tid: kataeddsiem, kataeddsies, kataeddsiet, kataeddsiem(o)s, yu kataeddsiete, kataeddsient<br>Conditional: kataeddiem, kataeddies, kataeddiet, kataeddiem(o)s, yu kataeddiete, kataeddient<br>Prev participe: kataess / kataedden
katapoh	&gt;	Infinitive: katapohe<br>Present: katapohm, katapohs, katapoht, katapohm(o)s, yu katapoht(e), katapohnt<br>Preterit: katapohsim, katapohst(a), katapohsit, katapohsam, katapohsat, katapohr<br>Future tid: katapohsiem, katapohsies, katapohsiet, katapohsiem(o)s, yu katapohsiete, katapohsient<br>Conditional: katapohiem, katapohies, katapohiet, katapohiem(o)s, yu katapohiete, katapohient<br>Prev participe: katapoht / katapohn
katathematise	&gt;	Infinitive: katathematise<br>Present: io katathematise, katathematises, katathematiset, katathematisems, yu katathematiset(e), katathematisent<br>Preterit: katathematisim, katathematisist(a), katathematisit, katathematisam, katathematisat, katathematiseer<br>Future tid: katathematisesiem, katathematisesies, katathematisesiet, katathematisesiem(o)s, yu katathematisesiete, katathematisesient<br>Conditional: katathematisiem, katathematisies, katathematisiet, katathematisiem(o)s, yu katathematisiete, katathematisient<br>Prev participe: katathematiset / katathematisen
kattil	&gt;	Infinitive: kattile<br>Present: kattilo, kattils, kattilt, kattilm(o)s, yu kattilt(e), kattile(nt)<br>Preterit: kiettilim, kiettil(i)st(a), kiettilit, kiettilam, kiettilat, kiettileer<br>Future tid: kattilsiem, kattilsies, kattilsiet, kattilsiem(o)s, yu kattilsiete, kattilsient<br>Conditional: kattiliem, kattilies, kattiliet, kattiliem(o)s, yu kattiliete, kattilient<br>Prev participe: kattilt / kattilen
katue	&gt;	Infinitive: katue<br>Present: io katue, katues, katuet, katuems, yu katuet(e), katuent<br>Preterit: katuim, katuist(a), katuit, katuam, katuat, katueer<br>Future tid: katuesiem, katuesies, katuesiet, katuesiem(o)s, yu katuesiete, katuesient<br>Conditional: katuiem, katuies, katuiet, katuiem(o)s, yu katuiete, katuient<br>Prev participe: katuet / katuen
kau	&gt;	Infinitive: kaue<br>Present: kaum, kaus, kaut, kaum(o)s, yu kaut(e), kaunt<br>Preterit: kieusim, kieust(a), kieusit, kieam, kieat, kieur<br>Future tid: kausiem, kausies, kausiet, kausiem(o)s, yu kausiete, kausient<br>Conditional: kaiem, kaies, kaiet, kaiem(o)s, yu kaiete, kaient<br>Prev participe: kaut / kaun
kaug	&gt;	Infinitive: kauge<br>Present: kaugo, kaucs, kauct, kaugm(o)s, yu kauct(e), kauge(nt)<br>Preterit: kaugim, kaug(i)st(a), kaugit, kaugam, kaugat, kaugeer<br>Future tid: kaucsiem, kaucsies, kaucsiet, kaucsiem(o)s, yu kaucsiete, kaucsient<br>Conditional: kaugiem, kaugies, kaugiet, kaugiem(o)s, yu kaugiete, kaugient<br>Prev participe: kauct / kaugen
kaul	&gt;	Infinitive: kaule<br>Present: kaulo, kauls, kault, kaulm(o)s, yu kault(e), kaule(nt)<br>Preterit: kaulim, kaul(i)st(a), kaulit, kaulam, kaulat, kauleer<br>Future tid: kaulsiem, kaulsies, kaulsiet, kaulsiem(o)s, yu kaulsiete, kaulsient<br>Conditional: kauliem, kaulies, kauliet, kauliem(o)s, yu kauliete, kaulient<br>Prev participe: kault / kaulen
kaup	&gt;	Infinitive: kaupe<br>Present: kaupo, kaups, kaupt, kaupm(o)s, yu kaupt(e), kaupe(nt)<br>Preterit: kaupim, kaup(i)st(a), kaupit, kaupam, kaupat, kaupeer<br>Future tid: kaupsiem, kaupsies, kaupsiet, kaupsiem(o)s, yu kaupsiete, kaupsient<br>Conditional: kaupiem, kaupies, kaupiet, kaupiem(o)s, yu kaupiete, kaupient<br>Prev participe: kaupt / kaupen
kauping	&gt;	Infinitive: kaupinge<br>Present: kaupingo, kaupincs, kaupinct, kaupingm(o)s, yu kaupinct(e), kaupinge(nt)<br>Preterit: kieupingim, kieuping(i)st(a), kieupingit, kieupingam, kieupingat, kieupingeer<br>Future tid: kaupincsiem, kaupincsies, kaupincsiet, kaupincsiem(o)s, yu kaupincsiete, kaupincsient<br>Conditional: kaupingiem, kaupingies, kaupingiet, kaupingiem(o)s, yu kaupingiete, kaupingient<br>Prev participe: kaupinct / kaupingen
kaupmagh	&gt;	Infinitive: kaupmaghe<br>Present: kaupmagho, kaupmaghs, kaupmaght, kaupmaghm(o)s, yu kaupmaght(e), kaupmaghe(nt)<br>Preterit: kaupmieghim, kaupmiegh(i)st(a), kaupmieghit, kaupmiegham, kaupmieghat, kaupmiegheer<br>Future tid: kaupmaghsiem, kaupmaghsies, kaupmaghsiet, kaupmaghsiem(o)s, yu kaupmaghsiete, kaupmaghsient<br>Conditional: kaupmaghiem, kaupmaghies, kaupmaghiet, kaupmaghiem(o)s, yu kaupmaghiete, kaupmaghient<br>Prev participe: kaupmaght / kaupmaghen
kaur	&gt;	Infinitive: kaure<br>Present: kauro, kaurs, kaurt, kaurm(o)s, yu kaurt(e), kaure(nt)<br>Preterit: kaurim, kaur(i)st(a), kaurit, kauram, kaurat, kaureer<br>Future tid: kaursiem, kaursies, kaursiet, kaursiem(o)s, yu kaursiete, kaursient<br>Conditional: kauriem, kauries, kauriet, kauriem(o)s, yu kauriete, kaurient<br>Prev participe: kaurt / kauren
kav	&gt;	Infinitive: kave<br>Present: kavo, kavs, kavt, kavm(o)s, yu kavt(e), kave(nt)<br>Preterit: kievim, kiev(i)st(a), kievit, kievam, kievat, kieveer<br>Future tid: kavsiem, kavsies, kavsiet, kavsiem(o)s, yu kavsiete, kavsient<br>Conditional: kaviem, kavies, kaviet, kaviem(o)s, yu kaviete, kavient<br>Prev participe: kawt / kaven
kaychien	&gt;	Infinitive: kaychiene<br>Present: kaychieno, kaychiens, kaychient, kaychienm(o)s, yu kaychient(e), kaychiene(nt)<br>Preterit: kaychienim, kaychien(i)st(a), kaychienit, kaychienam, kaychienat, kaychieneer<br>Future tid: kaychiensiem, kaychiensies, kaychiensiet, kaychiensiem(o)s, yu kaychiensiete, kaychiensient<br>Conditional: kaychieniem, kaychienies, kaychieniet, kaychieniem(o)s, yu kaychieniete, kaychienient<br>Prev participe: kaychient / kaychienen
kayd	&gt;	Infinitive: kayde<br>Present: kaydo, kayds, kaydt, kaydm(o)s, yu kaydt(e), kayde(nt)<br>Preterit: kieydim, kieyd(i)st(a), kieydit, kieydam, kieydat, kieydeer<br>Future tid: kaydsiem, kaydsies, kaydsiet, kaydsiem(o)s, yu kaydsiete, kaydsient<br>Conditional: kaydiem, kaydies, kaydiet, kaydiem(o)s, yu kaydiete, kaydient<br>Prev participe: kays / kayden
kayjin	&gt;	Infinitive: kayjine<br>Present: kayjino, kayjins, kayjint, kayjinm(o)s, yu kayjint(e), kayjine(nt)<br>Preterit: kayjinim, kayjin(i)st(a), kayjinit, kayjinam, kayjinat, kayjineer<br>Future tid: kayjinsiem, kayjinsies, kayjinsiet, kayjinsiem(o)s, yu kayjinsiete, kayjinsient<br>Conditional: kayjiniem, kayjinies, kayjiniet, kayjiniem(o)s, yu kayjiniete, kayjinient<br>Prev participe: kayjint / kayjinen
kayl	&gt;	Infinitive: kayle<br>Present: kaylo, kayls, kaylt, kaylm(o)s, yu kaylt(e), kayle(nt)<br>Preterit: kieylim, kieyl(i)st(a), kieylit, kieylam, kieylat, kieyleer<br>Future tid: kaylsiem, kaylsies, kaylsiet, kaylsiem(o)s, yu kaylsiete, kaylsient<br>Conditional: kayliem, kaylies, kayliet, kayliem(o)s, yu kayliete, kaylient<br>Prev participe: kaylt / kaylen
kehgn	&gt;	Infinitive: kehgne<br>Present: kehgno, kehgns, kehgnt, kehgnems, yu kehgnt(e), kehgne(nt)<br>Preterit: kohgnim, kohgn(i)st(a), kohgnit, kohgnam, kohgnat, kohgneer<br>Future tid: kehgnsiem, kehgnsies, kehgnsiet, kehgnsiem(o)s, yu kehgnsiete, kehgnsient<br>Conditional: kehgniem, kehgnies, kehgniet, kehgniem(o)s, yu kehgniete, kehgnient<br>Prev participe: kohgnt / kohgnen
kehl	&gt;	Infinitive: kehle<br>Present: kehlo, kehls, kehlt, kehlm(o)s, yu kehlt(e), kehle(nt)<br>Preterit: kohlim, kohl(i)st(a), kohlit, kohlam, kohlat, kohleer<br>Future tid: kehlsiem, kehlsies, kehlsiet, kehlsiem(o)s, yu kehlsiete, kehlsient<br>Conditional: kehliem, kehlies, kehliet, kehliem(o)s, yu kehliete, kehlient<br>Prev participe: kohlt / kohlen
kehm	&gt;	Infinitive: kehme<br>Present: kehmo, kehms, kehmt, kehmm(o)s, yu kehmt(e), kehme(nt)<br>Preterit: kohmim, kohm(i)st(a), kohmit, kohmam, kohmat, kohmeer<br>Future tid: kehmsiem, kehmsies, kehmsiet, kehmsiem(o)s, yu kehmsiete, kehmsient<br>Conditional: kehmiem, kehmies, kehmiet, kehmiem(o)s, yu kehmiete, kehmient<br>Prev participe: kohmt / kohmen
kehmb	&gt;	Infinitive: kehmbe<br>Present: kehmbo, kehmps, kehmpt, kehmbm(o)s, yu kehmpt(e), kehmbe(nt)<br>Preterit: kohmbim, kohmb(i)st(a), kohmbit, kohmbam, kohmbat, kohmbeer<br>Future tid: kehmpsiem, kehmpsies, kehmpsiet, kehmpsiem(o)s, yu kehmpsiete, kehmpsient<br>Conditional: kehmbiem, kehmbies, kehmbiet, kehmbiem(o)s, yu kehmbiete, kehmbient<br>Prev participe: kohmpt / kohmben
kehmber	&gt;	Infinitive: kehmber<br>Present: io kehmber, kehmbers, kehmbert, kehmberms, yu kehmbert, kehmbernt<br>Preterit: kohmbrim, kohmbrist, kohmbrit, kohmb(e)ram, kohmb(e)rat, kohmb(e)reer<br>Future tid: kehmbersiem, kehmbersies, kehmbersiet, kehmbersiem(o)s, yu kehmbersiete, kehmbersient<br>Conditional: kehmberiem, kehmberies, kehmberiet, kehmberiem(o)s, yu kehmberiete, kehmberient<br>Prev participe: kohmbert / kohmbern
kehns	&gt;	Infinitive: kehnse<br>Present: kehnso, kehns, kehnst, kehnsm(o)s, yu kehnst(e), kehnse(nt)<br>Preterit: kohnsim, kohns(i)st(a), kohnsit, kohnsam, kohnsat, kohnseer<br>Future tid: siem kehnse, sies kehnse, siet kehnse, siem(o)s kehnse, yu siete kehnse, sient kehnse<br>Conditional: kehnsiem, kehnsies, kehnsiet, kehnsiem(o)s, yu kehnsiete, kehnsient<br>Prev participe: kohnst / kohnsen
kehrz	&gt;	Infinitive: kehrze<br>Present: kehrzo, kehrzs, kehrzt, kehrzm(o)s, yu kehrzt(e), kehrze(nt)<br>Preterit: kohrzim, kohrz(i)st(a), kohrzit, kohrzam, kohrzat, kohrzeer<br>Future tid: kehrzsiem, kehrzsies, kehrzsiet, kehrzsiem(o)s, yu kehrzsiete, kehrzsient<br>Conditional: kehrziem, kehrzies, kehrziet, kehrziem(o)s, yu kehrziete, kehrzient<br>Prev participe: kohrzt / kohrzen
kehrztapwl	&gt;	Infinitive: kehrztapwle<br>Present: kehrztapwlo, kehrztapwls, kehrztapwlt, kehrztapwlm(o)s, yu kehrztapwlt(e), kehrztapwle(nt)<br>Preterit: kohrztapwlim, kohrztapwl(i)st(a), kohrztapwlit, kohrztapwlam, kohrztapwlat, kohrztapwleer<br>Future tid: kehrztapwlsiem, kehrztapwlsies, kehrztapwlsiet, kehrztapwlsiem(o)s, yu kehrztapwlsiete, kehrztapwlsient<br>Conditional: kehrztapwliem, kehrztapwlies, kehrztapwliet, kehrztapwliem(o)s, yu kehrztapwliete, kehrztapwlient<br>Prev participe: kohrztapwlt / kohrztapwlen
keih	&gt;	Infinitive: kihes<br>Present: keihm, keihs, keiht, keihm(o)s, yu keiht(e), keihnt<br>Preterit: kihsim, kihst(a), kihsit, kihsam, kihsat, kihr<br>Future tid: keihsiem, keihsies, keihsiet, keihsiem(o)s, yu keihsiete, keihsient<br>Conditional: keihiem, keihies, keihiet, keihiem(o)s, yu keihiete, keihient<br>Prev participe: kiht / kihn
keing	&gt;	Infinitive: kinges<br>Present: keingo, keincs, keinct, keingm(o)s, yu keinct(e), keinge(nt)<br>Preterit: kingim, king(i)st(a), kingit, kingam, kingat, kingeer<br>Future tid: keincsiem, keincsies, keincsiet, keincsiem(o)s, yu keincsiete, keincsient<br>Conditional: keingiem, keingies, keingiet, keingiem(o)s, yu keingiete, keingient<br>Prev participe: kinct / kingen
keip	&gt;	Infinitive: kipes<br>Present: keipo, keips, keipt, keipm(o)s, yu keipt(e), keipe(nt)<br>Preterit: kipim, kip(i)st(a), kipit, kipam, kipat, kipeer<br>Future tid: keipsiem, keipsies, keipsiet, keipsiem(o)s, yu keipsiete, keipsient<br>Conditional: keipiem, keipies, keipiet, keipiem(o)s, yu keipiete, keipient<br>Prev participe: kipt / kipen
keisch	&gt;	Infinitive: kisches<br>Present: keischo, keischs, keischt, keischm(o)s, yu keischt(e), keische(nt)<br>Preterit: kischim, kisch(i)st(a), kischit, kischam, kischat, kischeer<br>Future tid: keischsiem, keischsies, keischsiet, keischsiem(o)s, yu keischsiete, keischsient<br>Conditional: keischiem, keischies, keischiet, keischiem(o)s, yu keischiete, keischient<br>Prev participe: kischt / kischen
kelembak	&gt;	Infinitive: kelmbakes<br>Present: kelmbako, kelembacs, kelembact, kelmbakm(o)s, yu kelembact(e), kelmbake(nt)<br>Preterit: kelbakim, kelbak(i)st(a), kelbakit, kelbakam, kelbakat, kelbakeer<br>Future tid: kelembacsiem, kelembacsies, kelembacsiet, kelembacsiem(o)s, yu kelembacsiete, kelembacsient<br>Conditional: kelmbakiem, kelmbakies, kelmbakiet, kelmbakiem(o)s, yu kelmbakiete, kelmbakient<br>Prev participe: kelbact / kelbaken
kellner	&gt;	Infinitive: kellnres<br>Present: kellnro, kellnrs, kellnrt, kellnrm(o)s, yu kellnrt(e), kellnre(nt)<br>Preterit: kellrim, kellr(i)st(a), kellrit, kellram, kellrat, kellreer<br>Future tid: kellnrsiem, kellnrsies, kellnrsiet, kellnrsiem(o)s, yu kellnrsiete, kellnrsient<br>Conditional: kellnriem, kellnries, kellnriet, kellnriem(o)s, yu kellnriete, kellnrient<br>Prev participe: kellrt / kellren
ker	&gt;	Infinitive: ker<br>Present: io ker, kers, kert, kerms, yu kert, kernt<br>Preterit: krim, krist, krit, k(e)ram, k(e)rat, k(e)reer<br>Future tid: kersiem, kersies, kersiet, kersiem(o)s, yu kersiete, kersient<br>Conditional: keriem, keries, keriet, keriem(o)s, yu keriete, kerient<br>Prev participe: kert / kern
kerab	&gt;	Infinitive: kerabe<br>Present: kerabo, keraps, kerapt, kerabm(o)s, yu kerapt(e), kerabe(nt)<br>Preterit: keriebim, kerieb(i)st(a), keriebit, keriebam, keriebat, keriebeer<br>Future tid: kerapsiem, kerapsies, kerapsiet, kerapsiem(o)s, yu kerapsiete, kerapsient<br>Conditional: kerabiem, kerabies, kerabiet, kerabiem(o)s, yu kerabiete, kerabient<br>Prev participe: kerapt / keraben
keramise	&gt;	Infinitive: keramise<br>Present: io keramise, keramises, keramiset, keramisems, yu keramiset(e), keramisent<br>Preterit: keramisim, keramisist(a), keramisit, keramisam, keramisat, keramiseer<br>Future tid: keramisesiem, keramisesies, keramisesiet, keramisesiem(o)s, yu keramisesiete, keramisesient<br>Conditional: keramisiem, keramisies, keramisiet, keramisiem(o)s, yu keramisiete, keramisient<br>Prev participe: keramiset / keramisen
keraun	&gt;	Infinitive: keraune<br>Present: kerauno, kerauns, keraunt, keraunm(o)s, yu keraunt(e), keraune(nt)<br>Preterit: keraunim, keraun(i)st(a), keraunit, keraunam, keraunat, kerauneer<br>Future tid: keraunsiem, keraunsies, keraunsiet, keraunsiem(o)s, yu keraunsiete, keraunsient<br>Conditional: kerauniem, keraunies, kerauniet, kerauniem(o)s, yu kerauniete, keraunient<br>Prev participe: keraunt / keraunen
kerd	&gt;	Infinitive: kerde<br>Present: kerdo, kerds, kerdt, kerdm(o)s, yu kerdt(e), kerde(nt)<br>Preterit: kersim, kers(i)st(a), kersit, kersam, kersat, kerseer<br>Future tid: kerdsiem, kerdsies, kerdsiet, kerdsiem(o)s, yu kerdsiete, kerdsient<br>Conditional: kerdiem, kerdies, kerdiet, kerdiem(o)s, yu kerdiete, kerdient<br>Prev participe: kers / kerden
keren	&gt;	Infinitive: kernes<br>Present: kerno, kerens, kerent, kernm(o)s, yu kerent(e), kerne(nt)<br>Preterit: krim, krist, krit, k(e)ram, k(e)rat, k(e)reer<br>Future tid: kerensiem, kerensies, kerensiet, kerensiem(o)s, yu kerensiete, kerensient<br>Conditional: kerniem, kernies, kerniet, kerniem(o)s, yu kerniete, kernient<br>Prev participe: kert / kern
kersen	&gt;	Infinitive: kernes<br>Present: kerno, kerns, kernt, kernm(o)s, yu kernt(e), kerne(nt)<br>Preterit: kersim, kers(i)st(a), kersit, kersam, kersat, kerseer<br>Future tid: kernsiem, kernsies, kernsiet, kernsiem(o)s, yu kernsiete, kernsient<br>Conditional: kerniem, kernies, kerniet, kerniem(o)s, yu kerniete, kernient<br>Prev participe: kerst / kersen
keskul	&gt;	Infinitive: keskule<br>Present: keskulo, keskuls, keskult, keskulm(o)s, yu keskult(e), keskule(nt)<br>Preterit: keskulim, keskul(i)st(a), keskulit, keskulam, keskulat, keskuleer<br>Future tid: keskulsiem, keskulsies, keskulsiet, keskulsiem(o)s, yu keskulsiete, keskulsient<br>Conditional: keskuliem, keskulies, keskuliet, keskuliem(o)s, yu keskuliete, keskulient<br>Prev participe: keskult / keskulen
ketterpehd	&gt;	Infinitive: ketterpehde<br>Present: ketterpehdo, ketterpehds, ketterpehdt, ketterpehdm(o)s, yu ketterpehdt(e), ketterpehde(nt)<br>Preterit: ketterpohdim, ketterpohd(i)st(a), ketterpohdit, ketterpohdam, ketterpohdat, ketterpohdeer<br>Future tid: ketterpehdsiem, ketterpehdsies, ketterpehdsiet, ketterpehdsiem(o)s, yu ketterpehdsiete, ketterpehdsient<br>Conditional: ketterpehdiem, ketterpehdies, ketterpehdiet, ketterpehdiem(o)s, yu ketterpehdiete, ketterpehdient<br>Prev participe: ketterpohdt / ketterpohden
keul	&gt;	Infinitive: kules<br>Present: keulo, keuls, keult, keulm(o)s, yu keult(e), keule(nt)<br>Preterit: kulim, kul(i)st(a), kulit, kulam, kulat, kuleer<br>Future tid: keulsiem, keulsies, keulsiet, keulsiem(o)s, yu keulsiete, keulsient<br>Conditional: keuliem, keulies, keuliet, keuliem(o)s, yu keuliete, keulient<br>Prev participe: kult / kulen
keulk	&gt;	Infinitive: kulkes<br>Present: keulko, keulcs, keulct, keulkm(o)s, yu keulct(e), keulke(nt)<br>Preterit: kulkim, kulk(i)st(a), kulkit, kulkam, kulkat, kulkeer<br>Future tid: keulcsiem, keulcsies, keulcsiet, keulcsiem(o)s, yu keulcsiete, keulcsient<br>Conditional: keulkiem, keulkies, keulkiet, keulkiem(o)s, yu keulkiete, keulkient<br>Prev participe: kulct / kulken
keung	&gt;	Infinitive: kunges<br>Present: keungo, keuncs, keunct, keungm(o)s, yu keunct(e), keunge(nt)<br>Preterit: kungim, kung(i)st(a), kungit, kungam, kungat, kungeer<br>Future tid: keuncsiem, keuncsies, keuncsiet, keuncsiem(o)s, yu keuncsiete, keuncsient<br>Conditional: keungiem, keungies, keungiet, keungiem(o)s, yu keungiete, keungient<br>Prev participe: kunct / kungen
keup	&gt;	Infinitive: kupes<br>Present: keupo, keups, keupt, keupm(o)s, yu keupt(e), keupe(nt)<br>Preterit: kupim, kup(i)st(a), kupit, kupam, kupat, kupeer<br>Future tid: keupsiem, keupsies, keupsiet, keupsiem(o)s, yu keupsiete, keupsient<br>Conditional: keupiem, keupies, keupiet, keupiem(o)s, yu keupiete, keupient<br>Prev participe: kupt / kupen
keuzd	&gt;	Infinitive: kuzdes<br>Present: keuzdo, keuzds, keuzdt, keuzdm(o)s, yu keuzdt(e), keuzde(nt)<br>Preterit: kuzdim, kuzd(i)st(a), kuzdit, kuzdam, kuzdat, kuzdeer<br>Future tid: keuzdsiem, keuzdsies, keuzdsiet, keuzdsiem(o)s, yu keuzdsiete, keuzdsient<br>Conditional: keuzdiem, keuzdies, keuzdiet, keuzdiem(o)s, yu keuzdiete, keuzdient<br>Prev participe: kuzdt / kuzden
khak	&gt;	Infinitive: khake<br>Present: khako, khacs, khact, khakm(o)s, yu khact(e), khake(nt)<br>Preterit: khiekim, khiek(i)st(a), khiekit, khiekam, khiekat, khiekeer<br>Future tid: khacsiem, khacsies, khacsiet, khacsiem(o)s, yu khacsiete, khacsient<br>Conditional: khakiem, khakies, khakiet, khakiem(o)s, yu khakiete, khakient<br>Prev participe: khact / khaken
khaluschi	&gt;	Infinitive: khaluschie<br>Present: khaluschim, khaluschis, khaluschit, khaluschim(o)s, yu khaluschit(e), khaluschint<br>Preterit: khieluschisim, khieluschist(a), khieluschisit, khieluscham, khieluschat, khieluschir<br>Future tid: khaluschisiem, khaluschisies, khaluschisiet, khaluschisiem(o)s, yu khaluschisiete, khaluschisient<br>Conditional: khaluschiem, khaluschies, khaluschiet, khaluschiem(o)s, yu khaluschiete, khaluschient<br>Prev participe: khaluschit / khaluschin
khanye	&gt;	Infinitive: khanye<br>Present: io khanye, khanyes, khanyet, khanyems, yu khanyet(e), khanyent<br>Preterit: khanyim, khanyist(a), khanyit, khanyam, khanyat, khanyeer<br>Future tid: khanyesiem, khanyesies, khanyesiet, khanyesiem(o)s, yu khanyesiete, khanyesient<br>Conditional: khanyiem, khanyies, khanyiet, khanyiem(o)s, yu khanyiete, khanyient<br>Prev participe: khanyet / khanyen
kharij	&gt;	Infinitive: kharije<br>Present: kharijo, kharijs, kharijt, kharijm(o)s, yu kharijt(e), kharije(nt)<br>Preterit: khierijim, khierij(i)st(a), khierijit, khierijam, khierijat, khierijeer<br>Future tid: kharijsiem, kharijsies, kharijsiet, kharijsiem(o)s, yu kharijsiete, kharijsient<br>Conditional: kharijiem, kharijies, kharijiet, kharijiem(o)s, yu kharijiete, kharijient<br>Prev participe: kharijt / kharijen
khark	&gt;	Infinitive: kharke<br>Present: kharko, kharcs, kharct, kharkm(o)s, yu kharct(e), kharke(nt)<br>Preterit: khierkim, khierk(i)st(a), khierkit, khierkam, khierkat, khierkeer<br>Future tid: kharcsiem, kharcsies, kharcsiet, kharcsiem(o)s, yu kharcsiete, kharcsient<br>Conditional: kharkiem, kharkies, kharkiet, kharkiem(o)s, yu kharkiete, kharkient<br>Prev participe: kharct / kharken
khassiat	&gt;	Infinitive: khassiate<br>Present: khassiato, khassiats, khassiat, khassiatm(o)s, yu khassiate, khassiate(nt)<br>Preterit: khassiietim, khassiiet(i)st(a), khassiietit, khassiietam, khassiietat, khassiieteer<br>Future tid: khassiatsiem, khassiatsies, khassiatsiet, khassiatsiem(o)s, yu khassiatsiete, khassiatsient<br>Conditional: khassiatiem, khassiaties, khassiatiet, khassiatiem(o)s, yu khassiatiete, khassiatient<br>Prev participe: khassiat / khassiaten
khaurise	&gt;	Infinitive: khaurise<br>Present: io khaurise, khaurises, khauriset, khaurisems, yu khauriset(e), khaurisent<br>Preterit: khaurisim, khaurisist(a), khaurisit, khaurisam, khaurisat, khauriseer<br>Future tid: khaurisesiem, khaurisesies, khaurisesiet, khaurisesiem(o)s, yu khaurisesiete, khaurisesient<br>Conditional: khaurisiem, khaurisies, khaurisiet, khaurisiem(o)s, yu khaurisiete, khaurisient<br>Prev participe: khauriset / khaurisen
khauristat	&gt;	Infinitive: khauristate<br>Present: khauristato, khauristats, khauristat, khauristatm(o)s, yu khauristate, khauristate(nt)<br>Preterit: khieurisietim, khieurisiet(i)st(a), khieurisietit, khieurisietam, khieurisietat, khieurisieteer<br>Future tid: khauristatsiem, khauristatsies, khauristatsiet, khauristatsiem(o)s, yu khauristatsiete, khauristatsient<br>Conditional: khauristatiem, khauristaties, khauristatiet, khauristatiem(o)s, yu khauristatiete, khauristatient<br>Prev participe: khauristat / khauristaten
khaycing	&gt;	Infinitive: khaycinge<br>Present: khaycingo, khaycincs, khaycinct, khaycingm(o)s, yu khaycinct(e), khaycinge(nt)<br>Preterit: khieycingim, khieycing(i)st(a), khieycingit, khieycingam, khieycingat, khieycingeer<br>Future tid: khaycincsiem, khaycincsies, khaycincsiet, khaycincsiem(o)s, yu khaycincsiete, khaycincsient<br>Conditional: khaycingiem, khaycingies, khaycingiet, khaycingiem(o)s, yu khaycingiete, khaycingient<br>Prev participe: khaycinct / khaycingen
khayxien	&gt;	Infinitive: khayxiene<br>Present: khayxieno, khayxiens, khayxient, khayxienm(o)s, yu khayxient(e), khayxiene(nt)<br>Preterit: khayxienim, khayxien(i)st(a), khayxienit, khayxienam, khayxienat, khayxieneer<br>Future tid: khayxiensiem, khayxiensies, khayxiensiet, khayxiensiem(o)s, yu khayxiensiete, khayxiensient<br>Conditional: khayxieniem, khayxienies, khayxieniet, khayxieniem(o)s, yu khayxieniete, khayxienient<br>Prev participe: khayxient / khayxienen
khazar	&gt;	Infinitive: khazare<br>Present: khazaro, khazars, khazart, khazarm(o)s, yu khazart(e), khazare(nt)<br>Preterit: khazierim, khazier(i)st(a), khazierit, khazieram, khazierat, khaziereer<br>Future tid: khazarsiem, khazarsies, khazarsiet, khazarsiem(o)s, yu khazarsiete, khazarsient<br>Conditional: khazariem, khazaries, khazariet, khazariem(o)s, yu khazariete, khazarient<br>Prev participe: khazart / khazaren
kheiss	&gt;	Infinitive: khisses<br>Present: kheisso, kheiss, kheisst, kheissm(o)s, yu kheisst(e), kheisse(nt)<br>Preterit: khissim, khiss(i)st(a), khissit, khissam, khissat, khisseer<br>Future tid: siem khisses, sies khisses, siet khisses, siem(o)s khisses, yu siete khisses, sient khisses<br>Conditional: kheissiem, kheissies, kheissiet, kheissiem(o)s, yu kheissiete, kheissient<br>Prev participe: khisst / khissen
kheuld	&gt;	Infinitive: khuldes<br>Present: kheuldo, kheulds, kheuldt, kheuldm(o)s, yu kheuldt(e), kheulde(nt)<br>Preterit: khuldim, khuld(i)st(a), khuldit, khuldam, khuldat, khuldeer<br>Future tid: kheuldsiem, kheuldsies, kheuldsiet, kheuldsiem(o)s, yu kheuldsiete, kheuldsient<br>Conditional: kheuldiem, kheuldies, kheuldiet, kheuldiem(o)s, yu kheuldiete, kheuldient<br>Prev participe: khuldt / khulden
khianat	&gt;	Infinitive: khianate<br>Present: khianato, khianats, khianat, khianatm(o)s, yu khianate, khianate(nt)<br>Preterit: khianietim, khianiet(i)st(a), khianietit, khianietam, khianietat, khianieteer<br>Future tid: khianatsiem, khianatsies, khianatsiet, khianatsiem(o)s, yu khianatsiete, khianatsient<br>Conditional: khianatiem, khianaties, khianatiet, khianatiem(o)s, yu khianatiete, khianatient<br>Prev participe: khianat / khianaten
khisab	&gt;	Infinitive: khisabe<br>Present: khisabo, khisaps, khisapt, khisabm(o)s, yu khisapt(e), khisabe(nt)<br>Preterit: khisiebim, khisieb(i)st(a), khisiebit, khisiebam, khisiebat, khisiebeer<br>Future tid: khisapsiem, khisapsies, khisapsiet, khisapsiem(o)s, yu khisapsiete, khisapsient<br>Conditional: khisabiem, khisabies, khisabiet, khisabiem(o)s, yu khisabiete, khisabient<br>Prev participe: khisapt / khisaben
khiter	&gt;	Infinitive: khiter<br>Present: io khiter, khiters, khitert, khiterms, yu khitert, khiternt<br>Preterit: khitrim, khitrist, khitrit, khit(e)ram, khit(e)rat, khit(e)reer<br>Future tid: khitersiem, khitersies, khitersiet, khitersiem(o)s, yu khitersiete, khitersient<br>Conditional: khiteriem, khiteries, khiteriet, khiteriem(o)s, yu khiteriete, khiterient<br>Prev participe: khitert / khitern
khitergwehme	&gt;	Infinitive: khitergwehme<br>Present: io khitergwehme, khitergwehmes, khitergwehmet, khitergwehmems, yu khitergwehmet(e), khitergwehment<br>Preterit: khitergwehmim, khitergwehmist(a), khitergwehmit, khitergwehmam, khitergwehmat, khitergwehmeer<br>Future tid: khitergwehmesiem, khitergwehmesies, khitergwehmesiet, khitergwehmesiem(o)s, yu khitergwehmesiete, khitergwehmesient<br>Conditional: khitergwehmiem, khitergwehmies, khitergwehmiet, khitergwehmiem(o)s, yu khitergwehmiete, khitergwehmient<br>Prev participe: khitergwehmet / khitergwehmen
khorom	&gt;	Infinitive: khorome<br>Present: khoromo, khoroms, khoromt, khoromm(o)s, yu khoromt(e), khorome(nt)<br>Preterit: khoromim, khorom(i)st(a), khoromit, khoromam, khoromat, khoromeer<br>Future tid: khoromsiem, khoromsies, khoromsiet, khoromsiem(o)s, yu khoromsiete, khoromsient<br>Conditional: khoromiem, khoromies, khoromiet, khoromiem(o)s, yu khoromiete, khoromient<br>Prev participe: khoromt / khoromen
khuld	&gt;	Infinitive: khulde<br>Present: khuldo, khulds, khuldt, khuldm(o)s, yu khuldt(e), khulde(nt)<br>Preterit: khulsim, khuls(i)st(a), khulsit, khulsam, khulsat, khulseer<br>Future tid: khuldsiem, khuldsies, khuldsiet, khuldsiem(o)s, yu khuldsiete, khuldsient<br>Conditional: khuldiem, khuldies, khuldiet, khuldiem(o)s, yu khuldiete, khuldient<br>Prev participe: khuls / khulden
khurafat	&gt;	Infinitive: khurafate<br>Present: khurafato, khurafats, khurafat, khurafatm(o)s, yu khurafate, khurafate(nt)<br>Preterit: khurafietim, khurafiet(i)st(a), khurafietit, khurafietam, khurafietat, khurafieteer<br>Future tid: khurafatsiem, khurafatsies, khurafatsiet, khurafatsiem(o)s, yu khurafatsiete, khurafatsient<br>Conditional: khurafatiem, khurafaties, khurafatiet, khurafatiem(o)s, yu khurafatiete, khurafatient<br>Prev participe: khurafat / khurafaten
khvil	&gt;	Infinitive: khvile<br>Present: khvilo, khvils, khvilt, khvilm(o)s, yu khvilt(e), khvile(nt)<br>Preterit: khvilim, khvil(i)st(a), khvilit, khvilam, khvilat, khvileer<br>Future tid: khvilsiem, khvilsies, khvilsiet, khvilsiem(o)s, yu khvilsiete, khvilsient<br>Conditional: khviliem, khvilies, khviliet, khviliem(o)s, yu khviliete, khvilient<br>Prev participe: khvilt / khvilen
khwanrluan	&gt;	Infinitive: khwanrluane<br>Present: khwanrluano, khwanrluans, khwanrluant, khwanrluanm(o)s, yu khwanrluant(e), khwanrluane(nt)<br>Preterit: khwanrluienim, khwanrluien(i)st(a), khwanrluienit, khwanrluienam, khwanrluienat, khwanrluieneer<br>Future tid: khwanrluansiem, khwanrluansies, khwanrluansiet, khwanrluansiem(o)s, yu khwanrluansiete, khwanrluansient<br>Conditional: khwanrluaniem, khwanrluanies, khwanrluaniet, khwanrluaniem(o)s, yu khwanrluaniete, khwanrluanient<br>Prev participe: khwanrluant / khwanrluanen
khwaytanshienciu	&gt;	Infinitive: khwaytanshienciue<br>Present: khwaytanshiencium, khwaytanshiencius, khwaytanshienciut, khwaytanshiencium(o)s, yu khwaytanshienciut(e), khwaytanshienciunt<br>Preterit: khwaytienshienciusim, khwaytienshienciust(a), khwaytienshienciusit, khwaytienshienciam, khwaytienshienciat, khwaytienshienciur<br>Future tid: khwaytanshienciusiem, khwaytanshienciusies, khwaytanshienciusiet, khwaytanshienciusiem(o)s, yu khwaytanshienciusiete, khwaytanshienciusient<br>Conditional: khwaytanshienciiem, khwaytanshienciies, khwaytanshienciiet, khwaytanshienciiem(o)s, yu khwaytanshienciiete, khwaytanshienciient<br>Prev participe: khwaytanshienciut / khwaytanshienciun
khwehr	&gt;	Infinitive: khwehre<br>Present: khwehro, khwehrs, khwehrt, khwehrm(o)s, yu khwehrt(e), khwehre(nt)<br>Preterit: khwohrim, khwohr(i)st(a), khwohrit, khwohram, khwohrat, khwohreer<br>Future tid: khwehrsiem, khwehrsies, khwehrsiet, khwehrsiem(o)s, yu khwehrsiete, khwehrsient<br>Conditional: khwehriem, khwehries, khwehriet, khwehriem(o)s, yu khwehriete, khwehrient<br>Prev participe: khwohrt / khwohren
khwoyie	&gt;	Infinitive: khwoyie<br>Present: io khwoyie, khwoyies, khwoyiet, khwoyiems, yu khwoyiet(e), khwoyient<br>Preterit: khwoyicim, khwoyiest, khwoyicit, khwoyiam, khwoyiat, khwoyier<br>Future tid: khwoyiesiem, khwoyiesies, khwoyiesiet, khwoyiesiem(o)s, yu khwoyiesiete, khwoyiesient<br>Conditional: khwoyiciem, khwoyicies, khwoyiciet, khwoyiciem(o)s, yu khwoyiciete, khwoyicient<br>Prev participe: khwoyiet / khwoyien
kiaychin	&gt;	Infinitive: kiaychine<br>Present: kiaychino, kiaychins, kiaychint, kiaychinm(o)s, yu kiaychint(e), kiaychine(nt)<br>Preterit: kiaychinim, kiaychin(i)st(a), kiaychinit, kiaychinam, kiaychinat, kiaychineer<br>Future tid: kiaychinsiem, kiaychinsies, kiaychinsiet, kiaychinsiem(o)s, yu kiaychinsiete, kiaychinsient<br>Conditional: kiaychiniem, kiaychinies, kiaychiniet, kiaychiniem(o)s, yu kiaychiniete, kiaychinient<br>Prev participe: kiaychint / kiaychinen
kidnapp	&gt;	Infinitive: kidnappe<br>Present: kidnappo, kidnapps, kidnappt, kidnappm(o)s, yu kidnappt(e), kidnappe(nt)<br>Preterit: kidnieppim, kidniepp(i)st(a), kidnieppit, kidnieppam, kidnieppat, kidnieppeer<br>Future tid: kidnappsiem, kidnappsies, kidnappsiet, kidnappsiem(o)s, yu kidnappsiete, kidnappsient<br>Conditional: kidnappiem, kidnappies, kidnappiet, kidnappiem(o)s, yu kidnappiete, kidnappient<br>Prev participe: kidnappt / kidnappen
kienkiu	&gt;	Infinitive: kienkiue<br>Present: kienkium, kienkius, kienkiut, kienkium(o)s, yu kienkiut(e), kienkiunt<br>Preterit: kienkiusim, kienkiust(a), kienkiusit, kienkiam, kienkiat, kienkiur<br>Future tid: kienkiusiem, kienkiusies, kienkiusiet, kienkiusiem(o)s, yu kienkiusiete, kienkiusient<br>Conditional: kienkiiem, kienkiies, kienkiiet, kienkiiem(o)s, yu kienkiiete, kienkiient<br>Prev participe: kienkiut / kienkiun
kierk	&gt;	Infinitive: kierke<br>Present: kierko, kiercs, kierct, kierkm(o)s, yu kierct(e), kierke(nt)<br>Preterit: kierkim, kierk(i)st(a), kierkit, kierkam, kierkat, kierkeer<br>Future tid: kiercsiem, kiercsies, kiercsiet, kiercsiem(o)s, yu kiercsiete, kiercsient<br>Conditional: kierkiem, kierkies, kierkiet, kierkiem(o)s, yu kierkiete, kierkient<br>Prev participe: kierct / kierken
kihen	&gt;	Infinitive: kihnes<br>Present: kihno, kihens, kihent, kihnm(o)s, yu kihent(e), kihne(nt)<br>Preterit: kihsim, kihst(a), kihsit, kihsam, kihsat, kihr<br>Future tid: kihensiem, kihensies, kihensiet, kihensiem(o)s, yu kihensiete, kihensient<br>Conditional: kihniem, kihnies, kihniet, kihniem(o)s, yu kihniete, kihnient<br>Prev participe: kiht / kihn
kikiaw	&gt;	Infinitive: kikiawe<br>Present: kikiawo, kikiaws, kikiawt, kikiawm(o)s, yu kikiawt(e), kikiawnt<br>Preterit: kikiawim, kikiawst(a), kikiawit, kikiawam, kikiawat, kikiaweer<br>Future tid: kikiawsiem, kikiawsies, kikiawsiet, kikiawsiem(o)s, yu kikiawsiete, kikiawsient<br>Conditional: kikiawiem, kikiawies, kikiawiet, kikiawiem(o)s, yu kikiawiete, kikiawient<br>Prev participe: kikiawt / kikiawen
kinew	&gt;	Infinitive: kinwes<br>Present: kinwo, kinws, kinwt, kinwm(o)s, yu kinwt(e), kinwnt<br>Preterit: kiwim, kiwst(a), kiwit, kiwam, kiwat, kiweer<br>Future tid: kinwsiem, kinwsies, kinwsiet, kinwsiem(o)s, yu kinwsiete, kinwsient<br>Conditional: kinwiem, kinwies, kinwiet, kinwiem(o)s, yu kinwiete, kinwient<br>Prev participe: kiwt / kiwen
kjiugnan	&gt;	Infinitive: kjiugnane<br>Present: kjiugnano, kjiugnans, kjiugnant, kjiugnanm(o)s, yu kjiugnant(e), kjiugnane(nt)<br>Preterit: kjiugnienim, kjiugnien(i)st(a), kjiugnienit, kjiugnienam, kjiugnienat, kjiugnieneer<br>Future tid: kjiugnansiem, kjiugnansies, kjiugnansiet, kjiugnansiem(o)s, yu kjiugnansiete, kjiugnansient<br>Conditional: kjiugnaniem, kjiugnanies, kjiugnaniet, kjiugnaniem(o)s, yu kjiugnaniete, kjiugnanient<br>Prev participe: kjiugnant / kjiugnanen
klad	&gt;	Infinitive: klade<br>Present: klado, klads, kladt, kladm(o)s, yu kladt(e), klade(nt)<br>Preterit: kliedim, klied(i)st(a), kliedit, kliedam, kliedat, kliedeer<br>Future tid: kladsiem, kladsies, kladsiet, kladsiem(o)s, yu kladsiete, kladsient<br>Conditional: kladiem, kladies, kladiet, kladiem(o)s, yu kladiete, kladient<br>Prev participe: klas / kladen
klah	&gt;	Infinitive: klahe<br>Present: klahm, klahs, klaht, klahm(o)s, yu klaht(e), klahnt<br>Preterit: klahsim, klahst(a), klahsit, klahsam, klahsat, klahr<br>Future tid: klahsiem, klahsies, klahsiet, klahsiem(o)s, yu klahsiete, klahsient<br>Conditional: klahiem, klahies, klahiet, klahiem(o)s, yu klahiete, klahient<br>Prev participe: klaht / klahn
klaup	&gt;	Infinitive: klaupe<br>Present: klaupo, klaups, klaupt, klaupm(o)s, yu klaupt(e), klaupe(nt)<br>Preterit: klaupim, klaup(i)st(a), klaupit, klaupam, klaupat, klaupeer<br>Future tid: klaupsiem, klaupsies, klaupsiet, klaupsiem(o)s, yu klaupsiete, klaupsient<br>Conditional: klaupiem, klaupies, klaupiet, klaupiem(o)s, yu klaupiete, klaupient<br>Prev participe: klaupt / klaupen
klehng	&gt;	Infinitive: klehnge<br>Present: klehngo, klehncs, klehnct, klehngm(o)s, yu klehnct(e), klehnge(nt)<br>Preterit: klohngim, klohng(i)st(a), klohngit, klohngam, klohngat, klohngeer<br>Future tid: klehncsiem, klehncsies, klehncsiet, klehncsiem(o)s, yu klehncsiete, klehncsient<br>Conditional: klehngiem, klehngies, klehngiet, klehngiem(o)s, yu klehngiete, klehngient<br>Prev participe: klohnct / klohngen
klehpt	&gt;	Infinitive: klehpte<br>Present: klehpto, klehpts, klehpt, klehptm(o)s, yu klehpte, klehpte(nt)<br>Preterit: klohptim, klohpt(i)st(a), klohptit, klohptam, klohptat, klohpteer<br>Future tid: klehptsiem, klehptsies, klehptsiet, klehptsiem(o)s, yu klehptsiete, klehptsient<br>Conditional: klehptiem, klehpties, klehptiet, klehptiem(o)s, yu klehptiete, klehptient<br>Prev participe: klohpt / klohpten
kleu	&gt;	Infinitive: kleue<br>Present: kleum, kleus, kleut, kleum(o)s, yu kleut(e), kleunt<br>Preterit: kleusim, kleust(a), kleusit, kleam, kleat, kleur<br>Future tid: kleusiem, kleusies, kleusiet, kleusiem(o)s, yu kleusiete, kleusient<br>Conditional: kleiem, kleies, kleiet, kleiem(o)s, yu kleiete, kleient<br>Prev participe: kleut / kleun
kleumen	&gt;	Infinitive: kleumes<br>Present: kleumno, kleumens, kleument, kleumnems, yu kleument(e), kleumne(nt)<br>Preterit: kleumim, kleum(i)st(a), kleumit, kleumam, kleumat, kleumeer<br>Future tid: kleumensiem, kleumensies, kleumensiet, kleumensiem(o)s, yu kleumensiete, kleumensient<br>Conditional: kleumniem, kleumnies, kleumniet, kleumniem(o)s, yu kleumniete, kleumnient<br>Prev participe: kleumt / kleumen
kleuster	&gt;	Infinitive: klusteres<br>Present: io kleuster, kleusters, kleustert, kleusterms, yu kleustert, kleusternt<br>Preterit: klustrim, klustrist, klustrit, klust(e)ram, klust(e)rat, klust(e)reer<br>Future tid: kleustersiem, kleustersies, kleustersiet, kleustersiem(o)s, yu kleustersiete, kleustersient<br>Conditional: kleusteriem, kleusteries, kleusteriet, kleusteriem(o)s, yu kleusteriete, kleusterient<br>Prev participe: klustert / klustern
kleuyt	&gt;	Infinitive: kluytes<br>Present: kleuyto, kleuyts, kleuyt, kleuytm(o)s, yu kleuyte, kleuyte(nt)<br>Preterit: kluytim, kluyt(i)st(a), kluytit, kluytam, kluytat, kluyteer<br>Future tid: kleuytsiem, kleuytsies, kleuytsiet, kleuytsiem(o)s, yu kleuytsiete, kleuytsient<br>Conditional: kleuytiem, kleuyties, kleuytiet, kleuytiem(o)s, yu kleuytiete, kleuytient<br>Prev participe: kluyt / kluyten
klewosdeh	&gt;	Infinitive: klewosdehe<br>Present: klewosdehm, klewosdehs, klewosdeht, klewosdehm(o)s, yu klewosdeht(e), klewosdehnt<br>Preterit: klewosdehsim, klewosdehst(a), klewosdehsit, klewosdehsam, klewosdehsat, klewosdehr<br>Future tid: klewosdehsiem, klewosdehsies, klewosdehsiet, klewosdehsiem(o)s, yu klewosdehsiete, klewosdehsient<br>Conditional: klewosdehiem, klewosdehies, klewosdehiet, klewosdehiem(o)s, yu klewosdehiete, klewosdehient<br>Prev participe: klewosdeht / klewosdehn
kmehen	&gt;	Infinitive: kmehnes<br>Present: kmehno, kmehens, kmehent, kmehnm(o)s, yu kmehent(e), kmehne(nt)<br>Preterit: kehnim, kehn(i)st(a), kehnit, kehnam, kehnat, kehneer<br>Future tid: kmehensiem, kmehensies, kmehensiet, kmehensiem(o)s, yu kmehensiete, kmehensient<br>Conditional: kmehniem, kmehnies, kmehniet, kmehniem(o)s, yu kmehniete, kmehnient<br>Prev participe: kehnt / kehnen
knabh	&gt;	Infinitive: knabhe<br>Present: knabho, knabhs, knabht, knabhm(o)s, yu knabht(e), knabhe(nt)<br>Preterit: kniebhim, kniebh(i)st(a), kniebhit, kniebham, kniebhat, kniebheer<br>Future tid: knabhsiem, knabhsies, knabhsiet, knabhsiem(o)s, yu knabhsiete, knabhsient<br>Conditional: knabhiem, knabhies, knabhiet, knabhiem(o)s, yu knabhiete, knabhient<br>Prev participe: knabht / knabhen
knar	&gt;	Infinitive: knare<br>Present: knaro, knars, knart, knarm(o)s, yu knart(e), knare(nt)<br>Preterit: knierim, knier(i)st(a), knierit, knieram, knierat, kniereer<br>Future tid: knarsiem, knarsies, knarsiet, knarsiem(o)s, yu knarsiete, knarsient<br>Conditional: knariem, knaries, knariet, knariem(o)s, yu knariete, knarient<br>Prev participe: knart / knaren
knede	&gt;	Infinitive: knede<br>Present: io knede, knedes, knedet, knedems, yu knedet(e), knedent<br>Preterit: knedim, knedist(a), knedit, knedam, knedat, knedeer<br>Future tid: knedesiem, knedesies, knedesiet, knedesiem(o)s, yu knedesiete, knedesient<br>Conditional: knediem, knedies, knediet, knediem(o)s, yu knediete, knedient<br>Prev participe: knedet / kneden
kneigv	&gt;	Infinitive: knigves<br>Present: kneigvo, kneigvs, kneigvt, kneigvm(o)s, yu kneigvt(e), kneigve(nt)<br>Preterit: knigvim, knigv(i)st(a), knigvit, knigvam, knigvat, knigveer<br>Future tid: kneigvsiem, kneigvsies, kneigvsiet, kneigvsiem(o)s, yu kneigvsiete, kneigvsient<br>Conditional: kneigviem, kneigvies, kneigviet, kneigviem(o)s, yu kneigviete, kneigvient<br>Prev participe: knigvt / knigven
kogchoun	&gt;	Infinitive: kogchoune<br>Present: kogchouno, kogchouns, kogchount, kogchounm(o)s, yu kogchount(e), kogchoune(nt)<br>Preterit: kogchounim, kogchoun(i)st(a), kogchounit, kogchounam, kogchounat, kogchouneer<br>Future tid: kogchounsiem, kogchounsies, kogchounsiet, kogchounsiem(o)s, yu kogchounsiete, kogchounsient<br>Conditional: kogchouniem, kogchounies, kogchouniet, kogchouniem(o)s, yu kogchouniete, kogchounient<br>Prev participe: kogchount / kogchounen
koimbehnd	&gt;	Infinitive: koimbehnde<br>Present: koimbehndo, koimbehnds, koimbehndt, koimbehndm(o)s, yu koimbehndt(e), koimbehnde(nt)<br>Preterit: koimbohndim, koimbohnd(i)st(a), koimbohndit, koimbohndam, koimbohndat, koimbohndeer<br>Future tid: koimbehndsiem, koimbehndsies, koimbehndsiet, koimbehndsiem(o)s, yu koimbehndsiete, koimbehndsient<br>Conditional: koimbehndiem, koimbehndies, koimbehndiet, koimbehndiem(o)s, yu koimbehndiete, koimbehndient<br>Prev participe: koimbohndt / koimbohnden
koimreik	&gt;	Infinitive: koimrikes<br>Present: koimreiko, koimreics, koimreict, koimreikm(o)s, yu koimreict(e), koimreike(nt)<br>Preterit: koimrikim, koimrik(i)st(a), koimrikit, koimrikam, koimrikat, koimrikeer<br>Future tid: koimreicsiem, koimreicsies, koimreicsiet, koimreicsiem(o)s, yu koimreicsiete, koimreicsient<br>Conditional: koimreikiem, koimreikies, koimreikiet, koimreikiem(o)s, yu koimreikiete, koimreikient<br>Prev participe: koimrict / koimriken
koin	&gt;	Infinitive: koine<br>Present: koino, koins, koint, koinm(o)s, yu koint(e), koine(nt)<br>Preterit: koinim, koin(i)st(a), koinit, koinam, koinat, koineer<br>Future tid: koinsiem, koinsies, koinsiet, koinsiem(o)s, yu koinsiete, koinsient<br>Conditional: koiniem, koinies, koiniet, koiniem(o)s, yu koiniete, koinient<br>Prev participe: koint / koinen
koister	&gt;	Infinitive: koister<br>Present: io koister, koisters, koistert, koisterms, yu koistert, koisternt<br>Preterit: koistrim, koistrist, koistrit, koist(e)ram, koist(e)rat, koist(e)reer<br>Future tid: koistersiem, koistersies, koistersiet, koistersiem(o)s, yu koistersiete, koistersient<br>Conditional: koisteriem, koisteries, koisteriet, koisteriem(o)s, yu koisteriete, koisterient<br>Prev participe: koistert / koistern
korel	&gt;	Infinitive: korele<br>Present: korelo, korels, korelt, korelm(o)s, yu korelt(e), korele(nt)<br>Preterit: korelim, korel(i)st(a), korelit, korelam, korelat, koreleer<br>Future tid: korelsiem, korelsies, korelsiet, korelsiem(o)s, yu korelsiete, korelsient<br>Conditional: koreliem, korelies, koreliet, koreliem(o)s, yu koreliete, korelient<br>Prev participe: korelt / korelen
kov	&gt;	Infinitive: kove<br>Present: kovo, kovs, kovt, kovm(o)s, yu kovt(e), kove(nt)<br>Preterit: kovim, kov(i)st(a), kovit, kovam, kovat, koveer<br>Future tid: kovsiem, kovsies, kovsiet, kovsiem(o)s, yu kovsiete, kovsient<br>Conditional: koviem, kovies, koviet, koviem(o)s, yu koviete, kovient<br>Prev participe: kot / koven
kovach	&gt;	Infinitive: kovache<br>Present: kovacho, kovachs, kovacht, kovachm(o)s, yu kovacht(e), kovache(nt)<br>Preterit: koviechim, koviech(i)st(a), koviechit, koviecham, koviechat, koviecheer<br>Future tid: kovachsiem, kovachsies, kovachsiet, kovachsiem(o)s, yu kovachsiete, kovachsient<br>Conditional: kovachiem, kovachies, kovachiet, kovachiem(o)s, yu kovachiete, kovachient<br>Prev participe: kovacht / kovachen
kowp	&gt;	Infinitive: kowpe<br>Present: kowpo, kowps, kowpt, kowpm(o)s, yu kowpt(e), kowpe(nt)<br>Preterit: kowpim, kowp(i)st(a), kowpit, kowpam, kowpat, kowpeer<br>Future tid: kowpsiem, kowpsies, kowpsiet, kowpsiem(o)s, yu kowpsiete, kowpsient<br>Conditional: kowpiem, kowpies, kowpiet, kowpiem(o)s, yu kowpiete, kowpient<br>Prev participe: kowpt / kowpen
kragh	&gt;	Infinitive: kraghe<br>Present: kragho, kraghs, kraght, kraghm(o)s, yu kraght(e), kraghe(nt)<br>Preterit: krieghim, kriegh(i)st(a), krieghit, kriegham, krieghat, kriegheer<br>Future tid: kraghsiem, kraghsies, kraghsiet, kraghsiem(o)s, yu kraghsiete, kraghsient<br>Conditional: kraghiem, kraghies, kraghiet, kraghiem(o)s, yu kraghiete, kraghient<br>Prev participe: kraght / kraghen
kramp	&gt;	Infinitive: krampe<br>Present: krampo, kramps, krampt, krampm(o)s, yu krampt(e), krampe(nt)<br>Preterit: kriempim, kriemp(i)st(a), kriempit, kriempam, kriempat, kriempeer<br>Future tid: krampsiem, krampsies, krampsiet, krampsiem(o)s, yu krampsiete, krampsient<br>Conditional: krampiem, krampies, krampiet, krampiem(o)s, yu krampiete, krampient<br>Prev participe: krampt / krampen
krehk	&gt;	Infinitive: krehke<br>Present: krehko, krehcs, krehct, krehkm(o)s, yu krehct(e), krehke(nt)<br>Preterit: krohkim, krohk(i)st(a), krohkit, krohkam, krohkat, krohkeer<br>Future tid: krehcsiem, krehcsies, krehcsiet, krehcsiem(o)s, yu krehcsiete, krehcsient<br>Conditional: krehkiem, krehkies, krehkiet, krehkiem(o)s, yu krehkiete, krehkient<br>Prev participe: krohct / krohken
kreig	&gt;	Infinitive: kriges<br>Present: kreigo, kreics, kreict, kreigm(o)s, yu kreict(e), kreige(nt)<br>Preterit: krigim, krig(i)st(a), krigit, krigam, krigat, krigeer<br>Future tid: kreicsiem, kreicsies, kreicsiet, kreicsiem(o)s, yu kreicsiete, kreicsient<br>Conditional: kreigiem, kreigies, kreigiet, kreigiem(o)s, yu kreigiete, kreigient<br>Prev participe: krict / krigen
kreih	&gt;	Infinitive: krihes<br>Present: kreihm, kreihs, kreiht, kreihm(o)s, yu kreiht(e), kreihnt<br>Preterit: krihsim, krihst(a), krihsit, krihsam, krihsat, krihr<br>Future tid: kreihsiem, kreihsies, kreihsiet, kreihsiem(o)s, yu kreihsiete, kreihsient<br>Conditional: kreihiem, kreihies, kreihiet, kreihiem(o)s, yu kreihiete, kreihient<br>Prev participe: kriht / krihn
kreins	&gt;	Infinitive: krinses<br>Present: kreinso, kreins, kreinst, kreinsm(o)s, yu kreinst(e), kreinse(nt)<br>Preterit: krinsim, krins(i)st(a), krinsit, krinsam, krinsat, krinseer<br>Future tid: siem krinses, sies krinses, siet krinses, siem(o)s krinses, yu siete krinses, sient krinses<br>Conditional: kreinsiem, kreinsies, kreinsiet, kreinsiem(o)s, yu kreinsiete, kreinsient<br>Prev participe: krinst / krinsen
krent	&gt;	Infinitive: krente<br>Present: krento, krents, krent, krentm(o)s, yu krente, krente(nt)<br>Preterit: krentim, krent(i)st(a), krentit, krentam, krentat, krenteer<br>Future tid: krentsiem, krentsies, krentsiet, krentsiem(o)s, yu krentsiete, krentsient<br>Conditional: krentiem, krenties, krentiet, krentiem(o)s, yu krentiete, krentient<br>Prev participe: krent / krenten
kreus	&gt;	Infinitive: kruses<br>Present: kreuso, kreus, kreust, kreusm(o)s, yu kreust(e), kreuse(nt)<br>Preterit: krusim, krus(i)st(a), krusit, krusam, krusat, kruseer<br>Future tid: siem kruses, sies kruses, siet kruses, siem(o)s kruses, yu siete kruses, sient kruses<br>Conditional: kreusiem, kreusies, kreusiet, kreusiem(o)s, yu kreusiete, kreusient<br>Prev participe: krust / krusen
kreusel	&gt;	Infinitive: kruseles<br>Present: io kreusel, kreusels, kreuselt, kreuselms, yu kreuselt, kreuselnt<br>Preterit: kruslim, kruslst, kruslit, krus(e)lam, krus(e)lat, krus(e)leer<br>Future tid: kreuselsiem, kreuselsies, kreuselsiet, kreuselsiem(o)s, yu kreuselsiete, kreuselsient<br>Conditional: kreuseliem, kreuselies, kreuseliet, kreuseliem(o)s, yu kreuseliete, kreuselient<br>Prev participe: kruselt / kruseln
krewos	&gt;	Infinitive: krewose<br>Present: krewoso, krewos, krewost, krewosm(o)s, yu krewost(e), krewose(nt)<br>Preterit: krewosim, krewos(i)st(a), krewosit, krewosam, krewosat, krewoseer<br>Future tid: siem krewose, sies krewose, siet krewose, siem(o)s krewose, yu siete krewose, sient krewose<br>Conditional: krewosiem, krewosies, krewosiet, krewosiem(o)s, yu krewosiete, krewosient<br>Prev participe: krewost / krewosen
kulk	&gt;	Infinitive: kulke<br>Present: kulko, kulcs, kulct, kulkm(o)s, yu kulct(e), kulke(nt)<br>Preterit: kulkim, kulk(i)st(a), kulkit, kulkam, kulkat, kulkeer<br>Future tid: kulcsiem, kulcsies, kulcsiet, kulcsiem(o)s, yu kulcsiete, kulcsient<br>Conditional: kulkiem, kulkies, kulkiet, kulkiem(o)s, yu kulkiete, kulkient<br>Prev participe: kulct / kulken
kullab	&gt;	Infinitive: kullabe<br>Present: kullabo, kullaps, kullapt, kullabm(o)s, yu kullapt(e), kullabe(nt)<br>Preterit: kulliebim, kullieb(i)st(a), kulliebit, kulliebam, kulliebat, kulliebeer<br>Future tid: kullapsiem, kullapsies, kullapsiet, kullapsiem(o)s, yu kullapsiete, kullapsient<br>Conditional: kullabiem, kullabies, kullabiet, kullabiem(o)s, yu kullabiete, kullabient<br>Prev participe: kullapt / kullaben
kumar	&gt;	Infinitive: kumare<br>Present: kumaro, kumars, kumart, kumarm(o)s, yu kumart(e), kumare(nt)<br>Preterit: kumierim, kumier(i)st(a), kumierit, kumieram, kumierat, kumiereer<br>Future tid: kumarsiem, kumarsies, kumarsiet, kumarsiem(o)s, yu kumarsiete, kumarsient<br>Conditional: kumariem, kumaries, kumariet, kumariem(o)s, yu kumariete, kumarient<br>Prev participe: kumart / kumaren
kun	&gt;	Infinitive: kune<br>Present: kuno, kuns, kunt, kunm(o)s, yu kunt(e), kune(nt)<br>Preterit: kunim, kun(i)st(a), kunit, kunam, kunat, kuneer<br>Future tid: kunsiem, kunsies, kunsiet, kunsiem(o)s, yu kunsiete, kunsient<br>Conditional: kuniem, kunies, kuniet, kuniem(o)s, yu kuniete, kunient<br>Prev participe: kunt / kunen
kurihen	&gt;	Infinitive: kurihnes<br>Present: kurihno, kurihens, kurihent, kurihnm(o)s, yu kurihent(e), kurihne(nt)<br>Preterit: kurihsim, kurihst(a), kurihsit, kurihsam, kurihsat, kurihr<br>Future tid: kurihensiem, kurihensies, kurihensiet, kurihensiem(o)s, yu kurihensiete, kurihensient<br>Conditional: kurihniem, kurihnies, kurihniet, kurihniem(o)s, yu kurihniete, kurihnient<br>Prev participe: kuriht / kurihn
kusch	&gt;	Infinitive: kusche<br>Present: kuscho, kuschs, kuscht, kuschm(o)s, yu kuscht(e), kusche(nt)<br>Preterit: kuschim, kusch(i)st(a), kuschit, kuscham, kuschat, kuscheer<br>Future tid: kuschsiem, kuschsies, kuschsiet, kuschsiem(o)s, yu kuschsiete, kuschsient<br>Conditional: kuschiem, kuschies, kuschiet, kuschiem(o)s, yu kuschiete, kuschient<br>Prev participe: kuscht / kuschen
kussen	&gt;	Infinitive: kunes<br>Present: kuno, kuns, kunt, kunm(o)s, yu kunt(e), kune(nt)<br>Preterit: kussim, kuss(i)st(a), kussit, kussam, kussat, kusseer<br>Future tid: kunsiem, kunsies, kunsiet, kunsiem(o)s, yu kunsiete, kunsient<br>Conditional: kuniem, kunies, kuniet, kuniem(o)s, yu kuniete, kunient<br>Prev participe: kusst / kussen
kussour	&gt;	Infinitive: kussoure<br>Present: kussouro, kussours, kussourt, kussourm(o)s, yu kussourt(e), kussoure(nt)<br>Preterit: kussourim, kussour(i)st(a), kussourit, kussouram, kussourat, kussoureer<br>Future tid: kussoursiem, kussoursies, kussoursiet, kussoursiem(o)s, yu kussoursiete, kussoursient<br>Conditional: kussouriem, kussouries, kussouriet, kussouriem(o)s, yu kussouriete, kussourient<br>Prev participe: kussourt / kussouren
kwah	&gt;	Infinitive: kwahe<br>Present: kwahm, kwahs, kwaht, kwahm(o)s, yu kwaht(e), kwahnt<br>Preterit: kwahsim, kwahst(a), kwahsit, kwahsam, kwahsat, kwahr<br>Future tid: kwahsiem, kwahsies, kwahsiet, kwahsiem(o)s, yu kwahsiete, kwahsient<br>Conditional: kwahiem, kwahies, kwahiet, kwahiem(o)s, yu kwahiete, kwahient<br>Prev participe: kwaht / kwahn
kwas	&gt;	Infinitive: kwase<br>Present: kwaso, kwas, kwast, kwasm(o)s, yu kwast(e), kwase(nt)<br>Preterit: kwiesim, kwies(i)st(a), kwiesit, kwiesam, kwiesat, kwieseer<br>Future tid: siem kwase, sies kwase, siet kwase, siem(o)s kwase, yu siete kwase, sient kwase<br>Conditional: kwasiem, kwasies, kwasiet, kwasiem(o)s, yu kwasiete, kwasient<br>Prev participe: kwast / kwasen
kwaster	&gt;	Infinitive: kwaster<br>Present: io kwaster, kwasters, kwastert, kwasterms, yu kwastert, kwasternt<br>Preterit: kwiestrim, kwiestrist, kwiestrit, kwiest(e)ram, kwiest(e)rat, kwiest(e)reer<br>Future tid: kwastersiem, kwastersies, kwastersiet, kwastersiem(o)s, yu kwastersiete, kwastersient<br>Conditional: kwasteriem, kwasteries, kwasteriet, kwasteriem(o)s, yu kwasteriete, kwasterient<br>Prev participe: kwastert / kwastern
kwath	&gt;	Infinitive: kwathe<br>Present: kwatho, kwaths, kwatht, kwathm(o)s, yu kwatht(e), kwathe(nt)<br>Preterit: kwiethim, kwieth(i)st(a), kwiethit, kwietham, kwiethat, kwietheer<br>Future tid: kwathsiem, kwathsies, kwathsiet, kwathsiem(o)s, yu kwathsiete, kwathsient<br>Conditional: kwathiem, kwathies, kwathiet, kwathiem(o)s, yu kwathiete, kwathient<br>Prev participe: kwatht / kwathen
kwax	&gt;	Infinitive: kwaxe<br>Present: kwaxo, kwaxs, kwaxt, kwaxm(o)s, yu kwaxt(e), kwaxe(nt)<br>Preterit: kwiexim, kwiex(i)st(a), kwiexit, kwiexam, kwiexat, kwiexeer<br>Future tid: kwaxsiem, kwaxsies, kwaxsiet, kwaxsiem(o)s, yu kwaxsiete, kwaxsient<br>Conditional: kwaxiem, kwaxies, kwaxiet, kwaxiem(o)s, yu kwaxiete, kwaxient<br>Prev participe: kwaxt / kwaxen
kwayd	&gt;	Infinitive: kwayde<br>Present: kwaydo, kwayds, kwaydt, kwaydm(o)s, yu kwaydt(e), kwayde(nt)<br>Preterit: kwieydim, kwieyd(i)st(a), kwieydit, kwieydam, kwieydat, kwieydeer<br>Future tid: kwaydsiem, kwaydsies, kwaydsiet, kwaydsiem(o)s, yu kwaydsiete, kwaydsient<br>Conditional: kwaydiem, kwaydies, kwaydiet, kwaydiem(o)s, yu kwaydiete, kwaydient<br>Prev participe: kways / kwayden
kwehen	&gt;	Infinitive: kwehnes<br>Present: kwehno, kwehens, kwehent, kwehnm(o)s, yu kwehent(e), kwehne(nt)<br>Preterit: kwehsim, kwehst(a), kwehsit, kwehsam, kwehsat, kwehr<br>Future tid: kwehensiem, kwehensies, kwehensiet, kwehensiem(o)s, yu kwehensiete, kwehensient<br>Conditional: kwehniem, kwehnies, kwehniet, kwehniem(o)s, yu kwehniete, kwehnient<br>Prev participe: kweht / kwehn
kwehk	&gt;	Infinitive: kwehke<br>Present: kwehko, kwehcs, kwehct, kwehkm(o)s, yu kwehct(e), kwehke(nt)<br>Preterit: kwohkim, kwohk(i)st(a), kwohkit, kwohkam, kwohkat, kwohkeer<br>Future tid: kwehcsiem, kwehcsies, kwehcsiet, kwehcsiem(o)s, yu kwehcsiete, kwehcsient<br>Conditional: kwehkiem, kwehkies, kwehkiet, kwehkiem(o)s, yu kwehkiete, kwehkient<br>Prev participe: kwohct / kwohken
kwehkwl	&gt;	Infinitive: kwehkwle<br>Present: kwehkwlo, kwehkwls, kwehkwlt, kwehkwlm(o)s, yu kwehkwlt(e), kwehkwle(nt)<br>Preterit: kwohkwlim, kwohkwl(i)st(a), kwohkwlit, kwohkwlam, kwohkwlat, kwohkwleer<br>Future tid: kwehkwlsiem, kwehkwlsies, kwehkwlsiet, kwehkwlsiem(o)s, yu kwehkwlsiete, kwehkwlsient<br>Conditional: kwehkwliem, kwehkwlies, kwehkwliet, kwehkwliem(o)s, yu kwehkwliete, kwehkwlient<br>Prev participe: kwohkwlt / kwohkwlen
kwehl	&gt;	Infinitive: kwehle<br>Present: kwehlo, kwehls, kwehlt, kwehlm(o)s, yu kwehlt(e), kwehle(nt)<br>Preterit: kwohlim, kwohl(i)st(a), kwohlit, kwohlam, kwohlat, kwohleer<br>Future tid: kwehlsiem, kwehlsies, kwehlsiet, kwehlsiem(o)s, yu kwehlsiete, kwehlsient<br>Conditional: kwehliem, kwehlies, kwehliet, kwehliem(o)s, yu kwehliete, kwehlient<br>Prev participe: kwohlt / kwohlen
kwehlk	&gt;	Infinitive: kwehlke<br>Present: kwehlko, kwehlcs, kwehlct, kwehlkm(o)s, yu kwehlct(e), kwehlke(nt)<br>Preterit: kwohlkim, kwohlk(i)st(a), kwohlkit, kwohlkam, kwohlkat, kwohlkeer<br>Future tid: kwehlcsiem, kwehlcsies, kwehlcsiet, kwehlcsiem(o)s, yu kwehlcsiete, kwehlcsient<br>Conditional: kwehlkiem, kwehlkies, kwehlkiet, kwehlkiem(o)s, yu kwehlkiete, kwehlkient<br>Prev participe: kwohlct / kwohlken
kwehlp	&gt;	Infinitive: kwehlpe<br>Present: kwehlpo, kwehlps, kwehlpt, kwehlpm(o)s, yu kwehlpt(e), kwehlpe(nt)<br>Preterit: kwohlpim, kwohlp(i)st(a), kwohlpit, kwohlpam, kwohlpat, kwohlpeer<br>Future tid: kwehlpsiem, kwehlpsies, kwehlpsiet, kwehlpsiem(o)s, yu kwehlpsiete, kwehlpsient<br>Conditional: kwehlpiem, kwehlpies, kwehlpiet, kwehlpiem(o)s, yu kwehlpiete, kwehlpient<br>Prev participe: kwohlpt / kwohlpen
kwehnd	&gt;	Infinitive: kwehnde<br>Present: kwehndo, kwehnds, kwehndt, kwehndm(o)s, yu kwehndt(e), kwehnde(nt)<br>Preterit: kwohndim, kwohnd(i)st(a), kwohndit, kwohndam, kwohndat, kwohndeer<br>Future tid: kwehndsiem, kwehndsies, kwehndsiet, kwehndsiem(o)s, yu kwehndsiete, kwehndsient<br>Conditional: kwehndiem, kwehndies, kwehndiet, kwehndiem(o)s, yu kwehndiete, kwehndient<br>Prev participe: kwohndt / kwohnden
kwehp	&gt;	Infinitive: kwehpe<br>Present: kwehpo, kwehps, kwehpt, kwehpm(o)s, yu kwehpt(e), kwehpe(nt)<br>Preterit: kwohpim, kwohp(i)st(a), kwohpit, kwohpam, kwohpat, kwohpeer<br>Future tid: kwehpsiem, kwehpsies, kwehpsiet, kwehpsiem(o)s, yu kwehpsiete, kwehpsient<br>Conditional: kwehpiem, kwehpies, kwehpiet, kwehpiem(o)s, yu kwehpiete, kwehpient<br>Prev participe: kwohpt / kwohpen
kwehr	&gt;	Infinitive: kwehre<br>Present: kwehro, kwehrs, kwehrt, kwehrm(o)s, yu kwehrt(e), kwehre(nt)<br>Preterit: kwohrim, kwohr(i)st(a), kwohrit, kwohram, kwohrat, kwohreer<br>Future tid: kwehrsiem, kwehrsies, kwehrsiet, kwehrsiem(o)s, yu kwehrsiete, kwehrsient<br>Conditional: kwehriem, kwehries, kwehriet, kwehriem(o)s, yu kwehriete, kwehrient<br>Prev participe: kwohrt / kwohren
kwehrant	&gt;	Infinitive: kwehrante<br>Present: kwehranto, kwehrants, kwehrant, kwehrantm(o)s, yu kwehrante, kwehrante(nt)<br>Preterit: kwohrantim, kwohrant(i)st(a), kwohrantit, kwohrantam, kwohrantat, kwohranteer<br>Future tid: kwehrantsiem, kwehrantsies, kwehrantsiet, kwehrantsiem(o)s, yu kwehrantsiete, kwehrantsient<br>Conditional: kwehrantiem, kwehranties, kwehrantiet, kwehrantiem(o)s, yu kwehrantiete, kwehrantient<br>Prev participe: kwohrant / kwohranten
kwehs	&gt;	Infinitive: kwehse<br>Present: kwehso, kwehs, kwehst, kwehsm(o)s, yu kwehst(e), kwehse(nt)<br>Preterit: kwohsim, kwohs(i)st(a), kwohsit, kwohsam, kwohsat, kwohseer<br>Future tid: siem kwehse, sies kwehse, siet kwehse, siem(o)s kwehse, yu siete kwehse, sient kwehse<br>Conditional: kwehsiem, kwehsies, kwehsiet, kwehsiem(o)s, yu kwehsiete, kwehsient<br>Prev participe: kwohst / kwohsen
kwehster	&gt;	Infinitive: kwehster<br>Present: io kwehster, kwehsters, kwehstert, kwehsterms, yu kwehstert, kwehsternt<br>Preterit: kwohstrim, kwohstrist, kwohstrit, kwohst(e)ram, kwohst(e)rat, kwohst(e)reer<br>Future tid: kwehstersiem, kwehstersies, kwehstersiet, kwehstersiem(o)s, yu kwehstersiete, kwehstersient<br>Conditional: kwehsteriem, kwehsteries, kwehsteriet, kwehsteriem(o)s, yu kwehsteriete, kwehsterient<br>Prev participe: kwohstert / kwohstern
kweid	&gt;	Infinitive: kwides<br>Present: kweido, kweids, kweidt, kweidm(o)s, yu kweidt(e), kweide(nt)<br>Preterit: kwidim, kwid(i)st(a), kwidit, kwidam, kwidat, kwideer<br>Future tid: kweidsiem, kweidsies, kweidsiet, kweidsiem(o)s, yu kweidsiete, kweidsient<br>Conditional: kweidiem, kweidies, kweidiet, kweidiem(o)s, yu kweidiete, kweidient<br>Prev participe: kwidt / kwiden
kweih	&gt;	Infinitive: kwihes<br>Present: kweihm, kweihs, kweiht, kweihm(o)s, yu kweiht(e), kweihnt<br>Preterit: kwihsim, kwihst(a), kwihsit, kwihsam, kwihsat, kwihr<br>Future tid: kweihsiem, kweihsies, kweihsiet, kweihsiem(o)s, yu kweihsiete, kweihsient<br>Conditional: kweihiem, kweihies, kweihiet, kweihiem(o)s, yu kweihiete, kweihient<br>Prev participe: kwiht / kwihn
kwein	&gt;	Infinitive: kweine<br>Present: kweino, kweins, kweint, kweinm(o)s, yu kweint(e), kweine(nt)<br>Preterit: kweinim, kwein(i)st(a), kweinit, kweinam, kweinat, kweineer<br>Future tid: kweinsiem, kweinsies, kweinsiet, kweinsiem(o)s, yu kweinsiete, kweinsient<br>Conditional: kweiniem, kweinies, kweiniet, kweiniem(o)s, yu kweiniete, kweinient<br>Prev participe: kweint / kweinen
kweisk	&gt;	Infinitive: kwiskes<br>Present: kweisko, kweiscs, kweisct, kweiskm(o)s, yu kweisct(e), kweiske(nt)<br>Preterit: kwiskim, kwisk(i)st(a), kwiskit, kwiskam, kwiskat, kwiskeer<br>Future tid: kweiscsiem, kweiscsies, kweiscsiet, kweiscsiem(o)s, yu kweiscsiete, kweiscsient<br>Conditional: kweiskiem, kweiskies, kweiskiet, kweiskiem(o)s, yu kweiskiete, kweiskient<br>Prev participe: kwisct / kwisken
kweistel	&gt;	Infinitive: kwisteles<br>Present: io kweistel, kweistels, kweistelt, kweistelms, yu kweistelt, kweistelnt<br>Preterit: kwistlim, kwistlst, kwistlit, kwist(e)lam, kwist(e)lat, kwist(e)leer<br>Future tid: kweistelsiem, kweistelsies, kweistelsiet, kweistelsiem(o)s, yu kweistelsiete, kweistelsient<br>Conditional: kweisteliem, kweistelies, kweisteliet, kweisteliem(o)s, yu kweisteliete, kweistelient<br>Prev participe: kwistelt / kwisteln
kweit	&gt;	Infinitive: kwites<br>Present: kweito, kweits, kweit, kweitm(o)s, yu kweite, kweite(nt)<br>Preterit: kwitim, kwit(i)st(a), kwitit, kwitam, kwitat, kwiteer<br>Future tid: kweitsiem, kweitsies, kweitsiet, kweitsiem(o)s, yu kweitsiete, kweitsient<br>Conditional: kweitiem, kweities, kweitiet, kweitiem(o)s, yu kweitiete, kweitient<br>Prev participe: kwit / kwiten
kweiter	&gt;	Infinitive: kwiteres<br>Present: io kweiter, kweiters, kweitert, kweiterms, yu kweitert, kweiternt<br>Preterit: kwitrim, kwitrist, kwitrit, kwit(e)ram, kwit(e)rat, kwit(e)reer<br>Future tid: kweitersiem, kweitersies, kweitersiet, kweitersiem(o)s, yu kweitersiete, kweitersient<br>Conditional: kweiteriem, kweiteries, kweiteriet, kweiteriem(o)s, yu kweiteriete, kweiterient<br>Prev participe: kwitert / kwitern
kwenchau	&gt;	Infinitive: kwnchaues<br>Present: kwnchaum, kwnchaus, kwnchaut, kwnchaum(o)s, yu kwnchaut(e), kwnchaunt<br>Preterit: kwchausim, kwchaust(a), kwchausit, kwchaam, kwchaat, kwchaur<br>Future tid: kwnchausiem, kwnchausies, kwnchausiet, kwnchausiem(o)s, yu kwnchausiete, kwnchausient<br>Conditional: kwnchaiem, kwnchaies, kwnchaiet, kwnchaiem(o)s, yu kwnchaiete, kwnchaient<br>Prev participe: kwchaut / kwchaun
kweru	&gt;	Infinitive: kwerue<br>Present: kwerum, kwerus, kwerut, kwerum(o)s, yu kwerut(e), kwerunt<br>Preterit: kwerusim, kwerust(a), kwerusit, kweram, kwerat, kwerur<br>Future tid: kwerusiem, kwerusies, kwerusiet, kwerusiem(o)s, yu kwerusiete, kwerusient<br>Conditional: kweriem, kweries, kweriet, kweriem(o)s, yu kweriete, kwerient<br>Prev participe: kwerut / kwerun
kwetwerdeil	&gt;	Infinitive: kwetwerdiles<br>Present: kwetwerdeilo, kwetwerdeils, kwetwerdeilt, kwetwerdeilm(o)s, yu kwetwerdeilt(e), kwetwerdeile(nt)<br>Preterit: kwetwerdilim, kwetwerdil(i)st(a), kwetwerdilit, kwetwerdilam, kwetwerdilat, kwetwerdileer<br>Future tid: kwetwerdeilsiem, kwetwerdeilsies, kwetwerdeilsiet, kwetwerdeilsiem(o)s, yu kwetwerdeilsiete, kwetwerdeilsient<br>Conditional: kwetwerdeiliem, kwetwerdeilies, kwetwerdeiliet, kwetwerdeiliem(o)s, yu kwetwerdeiliete, kwetwerdeilient<br>Prev participe: kwetwerdilt / kwetwerdilen
kwetwerpehd	&gt;	Infinitive: kwetwerpehde<br>Present: kwetwerpehdo, kwetwerpehds, kwetwerpehdt, kwetwerpehdm(o)s, yu kwetwerpehdt(e), kwetwerpehde(nt)<br>Preterit: kwetwerpohdim, kwetwerpohd(i)st(a), kwetwerpohdit, kwetwerpohdam, kwetwerpohdat, kwetwerpohdeer<br>Future tid: kwetwerpehdsiem, kwetwerpehdsies, kwetwerpehdsiet, kwetwerpehdsiem(o)s, yu kwetwerpehdsiete, kwetwerpehdsient<br>Conditional: kwetwerpehdiem, kwetwerpehdies, kwetwerpehdiet, kwetwerpehdiem(o)s, yu kwetwerpehdiete, kwetwerpehdient<br>Prev participe: kwetwerpohdt / kwetwerpohden
kwide	&gt;	Infinitive: kwide<br>Present: io kwide, kwides, kwidet, kwidems, yu kwidet(e), kwident<br>Preterit: kwidim, kwidist(a), kwidit, kwidam, kwidat, kwideer<br>Future tid: kwidesiem, kwidesies, kwidesiet, kwidesiem(o)s, yu kwidesiete, kwidesient<br>Conditional: kwidiem, kwidies, kwidiet, kwidiem(o)s, yu kwidiete, kwidient<br>Prev participe: kwidet / kwiden
kwikwehl	&gt;	Infinitive: kwikwehle<br>Present: kwikwehlo, kwikwehls, kwikwehlt, kwikwehlm(o)s, yu kwikwehlt(e), kwikwehle(nt)<br>Preterit: kwikwohlim, kwikwohl(i)st(a), kwikwohlit, kwikwohlam, kwikwohlat, kwikwohleer<br>Future tid: kwikwehlsiem, kwikwehlsies, kwikwehlsiet, kwikwehlsiem(o)s, yu kwikwehlsiete, kwikwehlsient<br>Conditional: kwikwehliem, kwikwehlies, kwikwehliet, kwikwehliem(o)s, yu kwikwehliete, kwikwehlient<br>Prev participe: kwikwohlt / kwikwohlen
kwikwehr	&gt;	Infinitive: kwikwehre<br>Present: kwikwehro, kwikwehrs, kwikwehrt, kwikwehrm(o)s, yu kwikwehrt(e), kwikwehre(nt)<br>Preterit: kwikwohrim, kwikwohr(i)st(a), kwikwohrit, kwikwohram, kwikwohrat, kwikwohreer<br>Future tid: kwikwehrsiem, kwikwehrsies, kwikwehrsiet, kwikwehrsiem(o)s, yu kwikwehrsiete, kwikwehrsient<br>Conditional: kwikwehriem, kwikwehries, kwikwehriet, kwikwehriem(o)s, yu kwikwehriete, kwikwehrient<br>Prev participe: kwikwohrt / kwikwohren
kwineuw	&gt;	Infinitive: kwinuwes<br>Present: kwineuwo, kwineuws, kwineuwt, kwineuwm(o)s, yu kwineuwt(e), kwineuwnt<br>Preterit: kwinuwim, kwinuwst(a), kwinuwit, kwinuwam, kwinuwat, kwinuweer<br>Future tid: kwineuwsiem, kwineuwsies, kwineuwsiet, kwineuwsiem(o)s, yu kwineuwsiete, kwineuwsient<br>Conditional: kwineuwiem, kwineuwies, kwineuwiet, kwineuwiem(o)s, yu kwineuwiete, kwineuwient<br>Prev participe: kwinuwt / kwinuwen
kwinew	&gt;	Infinitive: kwinwes<br>Present: kwinwo, kwinws, kwinwt, kwinwm(o)s, yu kwinwt(e), kwinwnt<br>Preterit: kwiwim, kwiwst(a), kwiwit, kwiwam, kwiwat, kwiweer<br>Future tid: kwinwsiem, kwinwsies, kwinwsiet, kwinwsiem(o)s, yu kwinwsiete, kwinwsient<br>Conditional: kwinwiem, kwinwies, kwinwiet, kwinwiem(o)s, yu kwinwiete, kwinwient<br>Prev participe: kwiwt / kwiwen
kwohr	&gt;	Infinitive: kwohre<br>Present: kwohro, kwohrs, kwohrt, kwohrm(o)s, yu kwohrt(e), kwohre(nt)<br>Preterit: kwohrim, kwohr(i)st(a), kwohrit, kwohram, kwohrat, kwohreer<br>Future tid: kwohrsiem, kwohrsies, kwohrsiet, kwohrsiem(o)s, yu kwohrsiete, kwohrsient<br>Conditional: kwohriem, kwohries, kwohriet, kwohriem(o)s, yu kwohriete, kwohrient<br>Prev participe: kwohrt / kwohren
kyareih	&gt;	Infinitive: kyarihes<br>Present: kyareihm, kyareihs, kyareiht, kyareihm(o)s, yu kyareiht(e), kyareihnt<br>Preterit: kyarihsim, kyarihst(a), kyarihsit, kyarihsam, kyarihsat, kyarihr<br>Future tid: kyareihsiem, kyareihsies, kyareihsiet, kyareihsiem(o)s, yu kyareihsiete, kyareihsient<br>Conditional: kyareihiem, kyareihies, kyareihiet, kyareihiem(o)s, yu kyareihiete, kyareihient<br>Prev participe: kyariht / kyarihn
kyas	&gt;	Infinitive: kyase<br>Present: kyaso, kyas, kyast, kyasm(o)s, yu kyast(e), kyase(nt)<br>Preterit: kyiesim, kyies(i)st(a), kyiesit, kyiesam, kyiesat, kyieseer<br>Future tid: siem kyase, sies kyase, siet kyase, siem(o)s kyase, yu siete kyase, sient kyase<br>Conditional: kyasiem, kyasies, kyasiet, kyasiem(o)s, yu kyasiete, kyasient<br>Prev participe: kyast / kyasen
kye	&gt;	Infinitive: kye<br>Present: io kye, kyes, kyet, kyems, yu kyet(e), kyent<br>Preterit: kyim, kyist(a), kyit, kyam, kyat, kyeer<br>Future tid: kyesiem, kyesies, kyesiet, kyesiem(o)s, yu kyesiete, kyesient<br>Conditional: kyiem, kyies, kyiet, kyiem(o)s, yu kyiete, kyient<br>Prev participe: kyet / kyen
kyehm	&gt;	Infinitive: kyehme<br>Present: kyehmo, kyehms, kyehmt, kyehmm(o)s, yu kyehmt(e), kyehme(nt)<br>Preterit: kyohmim, kyohm(i)st(a), kyohmit, kyohmam, kyohmat, kyohmeer<br>Future tid: kyehmsiem, kyehmsies, kyehmsiet, kyehmsiem(o)s, yu kyehmsiete, kyehmsient<br>Conditional: kyehmiem, kyehmies, kyehmiet, kyehmiem(o)s, yu kyehmiete, kyehmient<br>Prev participe: kyohmt / kyohmen
kyehmses	&gt;	Infinitive: kyehmsese<br>Present: kyehmseso, kyehmses, kyehmsest, kyehmsesm(o)s, yu kyehmsest(e), kyehmsese(nt)<br>Preterit: kyohmsesim, kyohmses(i)st(a), kyohmsesit, kyohmsesam, kyohmsesat, kyohmseseer<br>Future tid: siem kyehmsese, sies kyehmsese, siet kyehmsese, siem(o)s kyehmsese, yu siete kyehmsese, sient kyehmsese<br>Conditional: kyehmsesiem, kyehmsesies, kyehmsesiet, kyehmsesiem(o)s, yu kyehmsesiete, kyehmsesient<br>Prev participe: kyohmsest / kyohmsesen
kyehrn	&gt;	Infinitive: kyehrne<br>Present: kyehrno, kyehrns, kyehrnt, kyehrnm(o)s, yu kyehrnt(e), kyehrne(nt)<br>Preterit: kyohrnim, kyohrn(i)st(a), kyohrnit, kyohrnam, kyohrnat, kyohrneer<br>Future tid: kyehrnsiem, kyehrnsies, kyehrnsiet, kyehrnsiem(o)s, yu kyehrnsiete, kyehrnsient<br>Conditional: kyehrniem, kyehrnies, kyehrniet, kyehrniem(o)s, yu kyehrniete, kyehrnient<br>Prev participe: kyohrnt / kyohrnen
kyeim	&gt;	Infinitive: kyimes<br>Present: kyeimo, kyeims, kyeimt, kyeimm(o)s, yu kyeimt(e), kyeime(nt)<br>Preterit: kyimim, kyim(i)st(a), kyimit, kyimam, kyimat, kyimeer<br>Future tid: kyeimsiem, kyeimsies, kyeimsiet, kyeimsiem(o)s, yu kyeimsiete, kyeimsient<br>Conditional: kyeimiem, kyeimies, kyeimiet, kyeimiem(o)s, yu kyeimiete, kyeimient<br>Prev participe: kyimt / kyimen
kyeimter	&gt;	Infinitive: kyimteres<br>Present: io kyeimter, kyeimters, kyeimtert, kyeimterms, yu kyeimtert, kyeimternt<br>Preterit: kyimtrim, kyimtrist, kyimtrit, kyimt(e)ram, kyimt(e)rat, kyimt(e)reer<br>Future tid: kyeimtersiem, kyeimtersies, kyeimtersiet, kyeimtersiem(o)s, yu kyeimtersiete, kyeimtersient<br>Conditional: kyeimteriem, kyeimteries, kyeimteriet, kyeimteriem(o)s, yu kyeimteriete, kyeimterient<br>Prev participe: kyimtert / kyimtern
kyeuk	&gt;	Infinitive: kyukes<br>Present: kyeuko, kyeucs, kyeuct, kyeukm(o)s, yu kyeuct(e), kyeuke(nt)<br>Preterit: kyukim, kyuk(i)st(a), kyukit, kyukam, kyukat, kyukeer<br>Future tid: kyeucsiem, kyeucsies, kyeucsiet, kyeucsiem(o)s, yu kyeucsiete, kyeucsient<br>Conditional: kyeukiem, kyeukies, kyeukiet, kyeukiem(o)s, yu kyeukiete, kyeukient<br>Prev participe: kyuct / kyuken
kyeus	&gt;	Infinitive: kyuses<br>Present: kyeuso, kyeus, kyeust, kyeusm(o)s, yu kyeust(e), kyeuse(nt)<br>Preterit: kyusim, kyus(i)st(a), kyusit, kyusam, kyusat, kyuseer<br>Future tid: siem kyuses, sies kyuses, siet kyuses, siem(o)s kyuses, yu siete kyuses, sient kyuses<br>Conditional: kyeusiem, kyeusies, kyeusiet, kyeusiem(o)s, yu kyeusiete, kyeusient<br>Prev participe: kyust / kyusen
kyuheih	&gt;	Infinitive: kyuhihes<br>Present: kyuheihm, kyuheihs, kyuheiht, kyuheihm(o)s, yu kyuheiht(e), kyuheihnt<br>Preterit: kyuhihsim, kyuhihst(a), kyuhihsit, kyuhihsam, kyuhihsat, kyuhihr<br>Future tid: kyuheihsiem, kyuheihsies, kyuheihsiet, kyuheihsiem(o)s, yu kyuheihsiete, kyuheihsient<br>Conditional: kyuheihiem, kyuheihies, kyuheihiet, kyuheihiem(o)s, yu kyuheihiete, kyuheihient<br>Prev participe: kyuhiht / kyuhihn
kyunggiaw	&gt;	Infinitive: kyunggiawe<br>Present: kyunggiawo, kyunggiaws, kyunggiawt, kyunggiawm(o)s, yu kyunggiawt(e), kyunggiawnt<br>Preterit: kyunggiawim, kyunggiawst(a), kyunggiawit, kyunggiawam, kyunggiawat, kyunggiaweer<br>Future tid: kyunggiawsiem, kyunggiawsies, kyunggiawsiet, kyunggiawsiem(o)s, yu kyunggiawsiete, kyunggiawsient<br>Conditional: kyunggiawiem, kyunggiawies, kyunggiawiet, kyunggiawiem(o)s, yu kyunggiawiete, kyunggiawient<br>Prev participe: kyunggiawt / kyunggiawen
laabise	&gt;	Infinitive: laabise<br>Present: io laabise, laabises, laabiset, laabisems, yu laabiset(e), laabisent<br>Preterit: laabisim, laabisist(a), laabisit, laabisam, laabisat, laabiseer<br>Future tid: laabisesiem, laabisesies, laabisesiet, laabisesiem(o)s, yu laabisesiete, laabisesient<br>Conditional: laabisiem, laabisies, laabisiet, laabisiem(o)s, yu laabisiete, laabisient<br>Prev participe: laabiset / laabisen
labire	&gt;	Infinitive: labire<br>Present: io labire, labires, labiret, labirems, yu labiret(e), labirent<br>Preterit: labirim, labirist(a), labirit, labiram, labirat, labireer<br>Future tid: labiresiem, labiresies, labiresiet, labiresiem(o)s, yu labiresiete, labiresient<br>Conditional: labiriem, labiries, labiriet, labiriem(o)s, yu labiriete, labirient<br>Prev participe: labiret / labiren
labyrinth	&gt;	Infinitive: labyrinthe<br>Present: labyrintho, labyrinths, labyrintht, labyrinthm(o)s, yu labyrintht(e), labyrinthe(nt)<br>Preterit: liebyrinthim, liebyrinth(i)st(a), liebyrinthit, liebyrintham, liebyrinthat, liebyrintheer<br>Future tid: labyrinthsiem, labyrinthsies, labyrinthsiet, labyrinthsiem(o)s, yu labyrinthsiete, labyrinthsient<br>Conditional: labyrinthiem, labyrinthies, labyrinthiet, labyrinthiem(o)s, yu labyrinthiete, labyrinthient<br>Prev participe: labyrintht / labyrinthen
lace	&gt;	Infinitive: lace<br>Present: io lace, laces, lacet, lacems, yu lacet(e), lacent<br>Preterit: lacim, lacist(a), lacit, laceam, laceat, laceer<br>Future tid: lacesiem, lacesies, lacesiet, lacesiem(o)s, yu lacesiete, lacesient<br>Conditional: laciem, lacies, laciet, laciem(o)s, yu laciete, lacient<br>Prev participe: lacet / lacen
lagher	&gt;	Infinitive: lagher<br>Present: io lagher, laghers, laghert, lagherms, yu laghert, laghernt<br>Preterit: lieghrim, lieghrist, lieghrit, liegh(e)ram, liegh(e)rat, liegh(e)reer<br>Future tid: laghersiem, laghersies, laghersiet, laghersiem(o)s, yu laghersiete, laghersient<br>Conditional: lagheriem, lagheries, lagheriet, lagheriem(o)s, yu lagheriete, lagherient<br>Prev participe: laghert / laghern
lah	&gt;	Infinitive: lahe<br>Present: lahm, lahs, laht, lahm(o)s, yu laht(e), lahnt<br>Preterit: lahsim, lahst(a), lahsit, lahsam, lahsat, lahr<br>Future tid: lahsiem, lahsies, lahsiet, lahsiem(o)s, yu lahsiete, lahsient<br>Conditional: lahiem, lahies, lahiet, lahiem(o)s, yu lahiete, lahient<br>Prev participe: laht / lahn
lakin	&gt;	Infinitive: lakine<br>Present: lakino, lakins, lakint, lakinm(o)s, yu lakint(e), lakine(nt)<br>Preterit: lakinim, lakin(i)st(a), lakinit, lakinam, lakinat, lakineer<br>Future tid: lakinsiem, lakinsies, lakinsiet, lakinsiem(o)s, yu lakinsiete, lakinsient<br>Conditional: lakiniem, lakinies, lakiniet, lakiniem(o)s, yu lakiniete, lakinient<br>Prev participe: lakint / lakinen
lal	&gt;	Infinitive: lale<br>Present: lalo, lals, lalt, lalm(o)s, yu lalt(e), lale(nt)<br>Preterit: lielim, liel(i)st(a), lielit, lielam, lielat, lieleer<br>Future tid: lalsiem, lalsies, lalsiet, lalsiem(o)s, yu lalsiete, lalsient<br>Conditional: laliem, lalies, laliet, laliem(o)s, yu laliete, lalient<br>Prev participe: lalt / lalen
lalay	&gt;	Infinitive: lalaye<br>Present: lalayo, lalays, lalayt, lalaym(o)s, yu lalayt(e), lalaynt<br>Preterit: lalieyim, lalieyst(a), lalieyit, lalieyam, lalieyat, lalieyeer<br>Future tid: lalaysiem, lalaysies, lalaysiet, lalaysiem(o)s, yu lalaysiete, lalaysient<br>Conditional: lalayiem, lalayies, lalayiet, lalayiem(o)s, yu lalayiete, lalayient<br>Prev participe: lalayt / lalayen
lambhen	&gt;	Infinitive: lambhnes<br>Present: lambhno, lambhens, lambhent, lambhnm(o)s, yu lambhent(e), lambhne(nt)<br>Preterit: lambhim, lambh(i)st(a), lambhit, lambham, lambhat, lambheer<br>Future tid: lambhensiem, lambhensies, lambhensiet, lambhensiem(o)s, yu lambhensiete, lambhensient<br>Conditional: lambhniem, lambhnies, lambhniet, lambhniem(o)s, yu lambhniete, lambhnient<br>Prev participe: lambht / lambhen
lamente	&gt;	Infinitive: lamente<br>Present: io lamente, lamentes, lamentet, lamentems, yu lamentet(e), lamentent<br>Preterit: lamentim, lamentist(a), lamentit, lamentam, lamentat, lamenteer<br>Future tid: lamentesiem, lamentesies, lamentesiet, lamentesiem(o)s, yu lamentesiete, lamentesient<br>Conditional: lamentiem, lamenties, lamentiet, lamentiem(o)s, yu lamentiete, lamentient<br>Prev participe: lamentet / lamenten
lamep	&gt;	Infinitive: lampes<br>Present: lampo, lamps, lampt, lampm(o)s, yu lampt(e), lampe(nt)<br>Preterit: lapim, lap(i)st(a), lapit, lapam, lapat, lapeer<br>Future tid: lampsiem, lampsies, lampsiet, lampsiem(o)s, yu lampsiete, lampsient<br>Conditional: lampiem, lampies, lampiet, lampiem(o)s, yu lampiete, lampient<br>Prev participe: lapt / lapen
lamper	&gt;	Infinitive: lamper<br>Present: io lamper, lampers, lampert, lamperms, yu lampert, lampernt<br>Preterit: liemprim, liemprist, liemprit, liemp(e)ram, liemp(e)rat, liemp(e)reer<br>Future tid: lampersiem, lampersies, lampersiet, lampersiem(o)s, yu lampersiete, lampersient<br>Conditional: lamperiem, lamperies, lamperiet, lamperiem(o)s, yu lamperiete, lamperient<br>Prev participe: lampert / lampern
lance	&gt;	Infinitive: lance<br>Present: io lance, lances, lancet, lancems, yu lancet(e), lancent<br>Preterit: lancim, lancist(a), lancit, lanceam, lanceat, lanceer<br>Future tid: lancesiem, lancesies, lancesiet, lancesiem(o)s, yu lancesiete, lancesient<br>Conditional: lanciem, lancies, lanciet, lanciem(o)s, yu lanciete, lancient<br>Prev participe: lancet / lancen
land	&gt;	Infinitive: lande<br>Present: lando, lands, landt, landm(o)s, yu landt(e), lande(nt)<br>Preterit: liendim, liend(i)st(a), liendit, liendam, liendat, liendeer<br>Future tid: landsiem, landsies, landsiet, landsiem(o)s, yu landsiete, landsient<br>Conditional: landiem, landies, landiet, landiem(o)s, yu landiete, landient<br>Prev participe: lans / landen
landspect	&gt;	Infinitive: landspecte<br>Present: landspecto, landspects, landspect, landspectm(o)s, yu landspecte, landspecte(nt)<br>Preterit: liendspectim, liendspect(i)st(a), liendspectit, liendspectam, liendspectat, liendspecteer<br>Future tid: landspectsiem, landspectsies, landspectsiet, landspectsiem(o)s, yu landspectsiete, landspectsient<br>Conditional: landspectiem, landspecties, landspectiet, landspectiem(o)s, yu landspectiete, landspectient<br>Prev participe: landspect / landspecten
lanet	&gt;	Infinitive: lantes<br>Present: lanto, lants, lant, lantm(o)s, yu lante, lante(nt)<br>Preterit: latim, lat(i)st(a), latit, latam, latat, lateer<br>Future tid: lantsiem, lantsies, lantsiet, lantsiem(o)s, yu lantsiete, lantsient<br>Conditional: lantiem, lanties, lantiet, lantiem(o)s, yu lantiete, lantient<br>Prev participe: lat / laten
languie	&gt;	Infinitive: languie<br>Present: io languie, languies, languiet, languiems, yu languiet(e), languient<br>Preterit: languicim, languiest, languicit, languiam, languiat, languier<br>Future tid: languiesiem, languiesies, languiesiet, languiesiem(o)s, yu languiesiete, languiesient<br>Conditional: languiciem, languicies, languiciet, languiciem(o)s, yu languiciete, languicient<br>Prev participe: languiet / languien
laque	&gt;	Infinitive: laque<br>Present: io laque, laques, laquet, laquems, yu laquet(e), laquent<br>Preterit: laquim, laquist(a), laquit, laquam, laquat, laqueer<br>Future tid: laquesiem, laquesies, laquesiet, laquesiem(o)s, yu laquesiete, laquesient<br>Conditional: laquiem, laquies, laquiet, laquiem(o)s, yu laquiete, laquient<br>Prev participe: laquet / laquen
laser	&gt;	Infinitive: laser<br>Present: io laser, lasers, lasert, laserms, yu lasert, lasernt<br>Preterit: liesrim, liesrist, liesrit, lies(e)ram, lies(e)rat, lies(e)reer<br>Future tid: lasersiem, lasersies, lasersiet, lasersiem(o)s, yu lasersiete, lasersient<br>Conditional: laseriem, laseries, laseriet, laseriem(o)s, yu laseriete, laserient<br>Prev participe: lasert / lasern
lass	&gt;	Infinitive: lasse<br>Present: lasso, lass, lasst, lassm(o)s, yu lasst(e), lasse(nt)<br>Preterit: liessim, liess(i)st(a), liessit, liessam, liessat, liesseer<br>Future tid: siem lasse, sies lasse, siet lasse, siem(o)s lasse, yu siete lasse, sient lasse<br>Conditional: lassiem, lassies, lassiet, lassiem(o)s, yu lassiete, lassient<br>Prev participe: lasst / lassen
last	&gt;	Infinitive: laste<br>Present: lasto, lasts, last, lastm(o)s, yu laste, laste(nt)<br>Preterit: liestim, liest(i)st(a), liestit, liestam, liestat, liesteer<br>Future tid: lastsiem, lastsies, lastsiet, lastsiem(o)s, yu lastsiete, lastsient<br>Conditional: lastiem, lasties, lastiet, lastiem(o)s, yu lastiete, lastient<br>Prev participe: last / lasten
laude	&gt;	Infinitive: laude<br>Present: io laude, laudes, laudet, laudems, yu laudet(e), laudent<br>Preterit: laudim, laudist(a), laudit, laudam, laudat, laudeer<br>Future tid: laudesiem, laudesies, laudesiet, laudesiem(o)s, yu laudesiete, laudesient<br>Conditional: laudiem, laudies, laudiet, laudiem(o)s, yu laudiete, laudient<br>Prev participe: laudet / lauden
laun	&gt;	Infinitive: laune<br>Present: launo, launs, launt, launm(o)s, yu launt(e), laune(nt)<br>Preterit: launim, laun(i)st(a), launit, launam, launat, launeer<br>Future tid: launsiem, launsies, launsiet, launsiem(o)s, yu launsiete, launsient<br>Conditional: launiem, launies, launiet, launiem(o)s, yu launiete, launient<br>Prev participe: launt / launen
lautel	&gt;	Infinitive: lautel<br>Present: io lautel, lautels, lautelt, lautelms, yu lautelt, lautelnt<br>Preterit: lieutlim, lieutlst, lieutlit, lieut(e)lam, lieut(e)lat, lieut(e)leer<br>Future tid: lautelsiem, lautelsies, lautelsiet, lautelsiem(o)s, yu lautelsiete, lautelsient<br>Conditional: lauteliem, lautelies, lauteliet, lauteliem(o)s, yu lauteliete, lautelient<br>Prev participe: lautelt / lauteln
lautlic	&gt;	Infinitive: lautlice<br>Present: lautlico, lautlics, lautlict, lautlicm(o)s, yu lautlict(e), lautlice(nt)<br>Preterit: lieutlicim, lieutlic(i)st(a), lieutlicit, lieutlicam, lieutlicat, lieutliceer<br>Future tid: lautlicsiem, lautlicsies, lautlicsiet, lautlicsiem(o)s, yu lautlicsiete, lautlicsient<br>Conditional: lautliciem, lautlicies, lautliciet, lautliciem(o)s, yu lautliciete, lautlicient<br>Prev participe: lautlict / lautlicen
lav	&gt;	Infinitive: lave<br>Present: lavo, lavs, lavt, lavm(o)s, yu lavt(e), lave(nt)<br>Preterit: lievim, liev(i)st(a), lievit, lievam, lievat, lieveer<br>Future tid: lavsiem, lavsies, lavsiet, lavsiem(o)s, yu lavsiete, lavsient<br>Conditional: laviem, lavies, laviet, laviem(o)s, yu laviete, lavient<br>Prev participe: lawt / laven
lavire	&gt;	Infinitive: lavire<br>Present: io lavire, lavires, laviret, lavirems, yu laviret(e), lavirent<br>Preterit: lavirim, lavirist(a), lavirit, laviram, lavirat, lavireer<br>Future tid: laviresiem, laviresies, laviresiet, laviresiem(o)s, yu laviresiete, laviresient<br>Conditional: laviriem, laviries, laviriet, laviriem(o)s, yu laviriete, lavirient<br>Prev participe: laviret / laviren
lavmachine	&gt;	Infinitive: lavmachine<br>Present: io lavmachine, lavmachines, lavmachinet, lavmachinems, yu lavmachinet(e), lavmachinent<br>Preterit: lavmachinim, lavmachinist(a), lavmachinit, lavmachinam, lavmachinat, lavmachineer<br>Future tid: lavmachinesiem, lavmachinesies, lavmachinesiet, lavmachinesiem(o)s, yu lavmachinesiete, lavmachinesient<br>Conditional: lavmachiniem, lavmachinies, lavmachiniet, lavmachiniem(o)s, yu lavmachiniete, lavmachinient<br>Prev participe: lavmachinet / lavmachinen
lax	&gt;	Infinitive: laxe<br>Present: laxo, laxs, laxt, laxm(o)s, yu laxt(e), laxe(nt)<br>Preterit: liexim, liex(i)st(a), liexit, liexam, liexat, liexeer<br>Future tid: laxsiem, laxsies, laxsiet, laxsiem(o)s, yu laxsiete, laxsient<br>Conditional: laxiem, laxies, laxiet, laxiem(o)s, yu laxiete, laxient<br>Prev participe: laxt / laxen
laxos	&gt;	Infinitive: laxose<br>Present: laxoso, laxos, laxost, laxosm(o)s, yu laxost(e), laxose(nt)<br>Preterit: liexosim, liexos(i)st(a), liexosit, liexosam, liexosat, liexoseer<br>Future tid: siem laxose, sies laxose, siet laxose, siem(o)s laxose, yu siete laxose, sient laxose<br>Conditional: laxosiem, laxosies, laxosiet, laxosiem(o)s, yu laxosiete, laxosient<br>Prev participe: laxost / laxosen
layic	&gt;	Infinitive: layice<br>Present: layico, layics, layict, layicm(o)s, yu layict(e), layice(nt)<br>Preterit: lieyicim, lieyic(i)st(a), lieyicit, lieyicam, lieyicat, lieyiceer<br>Future tid: layicsiem, layicsies, layicsiet, layicsiem(o)s, yu layicsiete, layicsient<br>Conditional: layiciem, layicies, layiciet, layiciem(o)s, yu layiciete, layicient<br>Prev participe: layict / layicen
layn	&gt;	Infinitive: layne<br>Present: layno, layns, laynt, laynm(o)s, yu laynt(e), layne(nt)<br>Preterit: lieynim, lieyn(i)st(a), lieynit, lieynam, lieynat, lieyneer<br>Future tid: laynsiem, laynsies, laynsiet, laynsiem(o)s, yu laynsiete, laynsient<br>Conditional: layniem, laynies, layniet, layniem(o)s, yu layniete, laynient<br>Prev participe: laynt / laynen
layv	&gt;	Infinitive: layve<br>Present: layvo, layvs, layvt, layvm(o)s, yu layvt(e), layve(nt)<br>Preterit: lieyvim, lieyv(i)st(a), lieyvit, lieyvam, lieyvat, lieyveer<br>Future tid: layvsiem, layvsies, layvsiet, layvsiem(o)s, yu layvsiete, layvsient<br>Conditional: layviem, layvies, layviet, layviem(o)s, yu layviete, layvient<br>Prev participe: laywt / layven
leck	&gt;	Infinitive: lecke<br>Present: lecko, leccs, lecct, leckm(o)s, yu lecct(e), lecke(nt)<br>Preterit: leckim, leck(i)st(a), leckit, leckam, leckat, leckeer<br>Future tid: leccsiem, leccsies, leccsiet, leccsiem(o)s, yu leccsiete, leccsient<br>Conditional: leckiem, leckies, leckiet, leckiem(o)s, yu leckiete, leckient<br>Prev participe: lecct / lecken
lecker	&gt;	Infinitive: lecker<br>Present: io lecker, leckers, leckert, leckerms, yu leckert, leckernt<br>Preterit: leckrim, leckrist, leckrit, leck(e)ram, leck(e)rat, leck(e)reer<br>Future tid: leckersiem, leckersies, leckersiet, leckersiem(o)s, yu leckersiete, leckersient<br>Conditional: leckeriem, leckeries, leckeriet, leckeriem(o)s, yu leckeriete, leckerient<br>Prev participe: leckert / leckern
led	&gt;	Infinitive: lede<br>Present: ledo, leds, ledt, ledm(o)s, yu ledt(e), lede(nt)<br>Preterit: lesim, les(i)st(a), lesit, lesam, lesat, leseer<br>Future tid: ledsiem, ledsies, ledsiet, ledsiem(o)s, yu ledsiete, ledsient<br>Conditional: lediem, ledies, lediet, lediem(o)s, yu lediete, ledient<br>Prev participe: les / leden
legitime	&gt;	Infinitive: legitime<br>Present: io legitime, legitimes, legitimet, legitimems, yu legitimet(e), legitiment<br>Preterit: legitimim, legitimist(a), legitimit, legitimam, legitimat, legitimeer<br>Future tid: legitimesiem, legitimesies, legitimesiet, legitimesiem(o)s, yu legitimesiete, legitimesient<br>Conditional: legitimiem, legitimies, legitimiet, legitimiem(o)s, yu legitimiete, legitimient<br>Prev participe: legitimet / legitimen
lehg	&gt;	Infinitive: lehge<br>Present: lehgo, lehcs, lehct, lehgm(o)s, yu lehct(e), lehge(nt)<br>Preterit: lohgim, lohg(i)st(a), lohgit, lohgam, lohgat, lohgeer<br>Future tid: lehcsiem, lehcsies, lehcsiet, lehcsiem(o)s, yu lehcsiete, lehcsient<br>Conditional: lehgiem, lehgies, lehgiet, lehgiem(o)s, yu lehgiete, lehgient<br>Prev participe: lohct / lohgen
lehnc	&gt;	Infinitive: lehnce<br>Present: lehnco, lehncs, lehnct, lehncm(o)s, yu lehnct(e), lehnce(nt)<br>Preterit: lohncim, lohnc(i)st(a), lohncit, lohncam, lohncat, lohnceer<br>Future tid: lehncsiem, lehncsies, lehncsiet, lehncsiem(o)s, yu lehncsiete, lehncsient<br>Conditional: lehnciem, lehncies, lehnciet, lehnciem(o)s, yu lehnciete, lehncient<br>Prev participe: lohnct / lohncen
lehr	&gt;	Infinitive: lehre<br>Present: lehro, lehrs, lehrt, lehrm(o)s, yu lehrt(e), lehre(nt)<br>Preterit: lohrim, lohr(i)st(a), lohrit, lohram, lohrat, lohreer<br>Future tid: lehrsiem, lehrsies, lehrsiet, lehrsiem(o)s, yu lehrsiete, lehrsient<br>Conditional: lehriem, lehries, lehriet, lehriem(o)s, yu lehriete, lehrient<br>Prev participe: lohrt / lohren
leik	&gt;	Infinitive: likes<br>Present: leiko, leics, leict, leikm(o)s, yu leict(e), leike(nt)<br>Preterit: likim, lik(i)st(a), likit, likam, likat, likeer<br>Future tid: leicsiem, leicsies, leicsiet, leicsiem(o)s, yu leicsiete, leicsient<br>Conditional: leikiem, leikies, leikiet, leikiem(o)s, yu leikiete, leikient<br>Prev participe: lict / liken
lein	&gt;	Infinitive: leine<br>Present: leino, leins, leint, leinm(o)s, yu leint(e), leine(nt)<br>Preterit: leinim, lein(i)st(a), leinit, leinam, leinat, leineer<br>Future tid: leinsiem, leinsies, leinsiet, leinsiem(o)s, yu leinsiete, leinsient<br>Conditional: leiniem, leinies, leiniet, leiniem(o)s, yu leiniete, leinient<br>Prev participe: leint / leinen
leips	&gt;	Infinitive: lipses<br>Present: leipso, leips, leipst, leipsm(o)s, yu leipst(e), leipse(nt)<br>Preterit: lipsim, lips(i)st(a), lipsit, lipsam, lipsat, lipseer<br>Future tid: siem lipses, sies lipses, siet lipses, siem(o)s lipses, yu siete lipses, sient lipses<br>Conditional: leipsiem, leipsies, leipsiet, leipsiem(o)s, yu leipsiete, leipsient<br>Prev participe: lipst / lipsen
leis	&gt;	Infinitive: lises<br>Present: leiso, leis, leist, leism(o)s, yu leist(e), leise(nt)<br>Preterit: lisim, lis(i)st(a), lisit, lisam, lisat, liseer<br>Future tid: siem lises, sies lises, siet lises, siem(o)s lises, yu siete lises, sient lises<br>Conditional: leisiem, leisies, leisiet, leisiem(o)s, yu leisiete, leisient<br>Prev participe: list / lisen
leit	&gt;	Infinitive: lites<br>Present: leito, leits, leit, leitm(o)s, yu leite, leite(nt)<br>Preterit: litim, lit(i)st(a), litit, litam, litat, liteer<br>Future tid: leitsiem, leitsies, leitsiet, leitsiem(o)s, yu leitsiete, leitsient<br>Conditional: leitiem, leities, leitiet, leitiem(o)s, yu leitiete, leitient<br>Prev participe: lit / liten
leiv	&gt;	Infinitive: lives<br>Present: leivo, leifs, leift, leivm(o)s, yu leift(e), leive(nt)<br>Preterit: livim, liv(i)st(a), livit, livam, livat, liveer<br>Future tid: leifsiem, leifsies, leifsiet, leifsiem(o)s, yu leifsiete, leifsient<br>Conditional: leiviem, leivies, leiviet, leiviem(o)s, yu leiviete, leivient<br>Prev participe: lift / liven
leivbrigv	&gt;	Infinitive: livbrigves<br>Present: leivbrigvo, leivbrigvs, leivbrigvt, leivbrigvm(o)s, yu leivbrigvt(e), leivbrigve(nt)<br>Preterit: livbrigvim, livbrigv(i)st(a), livbrigvit, livbrigvam, livbrigvat, livbrigveer<br>Future tid: leivbrigvsiem, leivbrigvsies, leivbrigvsiet, leivbrigvsiem(o)s, yu leivbrigvsiete, leivbrigvsient<br>Conditional: leivbrigviem, leivbrigvies, leivbrigviet, leivbrigviem(o)s, yu leivbrigviete, leivbrigvient<br>Prev participe: livbrigvt / livbrigven
leizd	&gt;	Infinitive: lizdes<br>Present: leizdo, leizds, leizdt, leizdm(o)s, yu leizdt(e), leizde(nt)<br>Preterit: lizdim, lizd(i)st(a), lizdit, lizdam, lizdat, lizdeer<br>Future tid: leizdsiem, leizdsies, leizdsiet, leizdsiem(o)s, yu leizdsiete, leizdsient<br>Conditional: leizdiem, leizdies, leizdiet, leizdiem(o)s, yu leizdiete, leizdient<br>Prev participe: lizdt / lizden
leloip	&gt;	Infinitive: leloipe<br>Present: leloipo, leloips, leloipt, leloipm(o)s, yu leloipt(e), leloipe(nt)<br>Preterit: leloipim, leloip(i)st(a), leloipit, leloipam, leloipat, leloipeer<br>Future tid: leloipsiem, leloipsies, leloipsiet, leloipsiem(o)s, yu leloipsiete, leloipsient<br>Conditional: leloipiem, leloipies, leloipiet, leloipiem(o)s, yu leloipiete, leloipient<br>Prev participe: leloipt / leloipen
leu	&gt;	Infinitive: leue<br>Present: leum, leus, leut, leum(o)s, yu leut(e), leunt<br>Preterit: leusim, leust(a), leusit, leam, leat, leur<br>Future tid: leusiem, leusies, leusiet, leusiem(o)s, yu leusiete, leusient<br>Conditional: leiem, leies, leiet, leiem(o)s, yu leiete, leient<br>Prev participe: leut / leun
leuc	&gt;	Infinitive: luces<br>Present: leuco, leucs, leuct, leucm(o)s, yu leuct(e), leuce(nt)<br>Preterit: lucim, luc(i)st(a), lucit, lucam, lucat, luceer<br>Future tid: leucsiem, leucsies, leucsiet, leucsiem(o)s, yu leucsiete, leucsient<br>Conditional: leuciem, leucies, leuciet, leuciem(o)s, yu leuciete, leucient<br>Prev participe: luct / lucen
leud	&gt;	Infinitive: ludes<br>Present: leudo, leuds, leudt, leudm(o)s, yu leudt(e), leude(nt)<br>Preterit: ludim, lud(i)st(a), ludit, ludam, ludat, ludeer<br>Future tid: leudsiem, leudsies, leudsiet, leudsiem(o)s, yu leudsiete, leudsient<br>Conditional: leudiem, leudies, leudiet, leudiem(o)s, yu leudiete, leudient<br>Prev participe: ludt / luden
leugh	&gt;	Infinitive: lughes<br>Present: leugho, leughs, leught, leughm(o)s, yu leught(e), leughe(nt)<br>Preterit: lughim, lugh(i)st(a), lughit, lugham, lughat, lugheer<br>Future tid: leughsiem, leughsies, leughsiet, leughsiem(o)s, yu leughsiete, leughsient<br>Conditional: leughiem, leughies, leughiet, leughiem(o)s, yu leughiete, leughient<br>Prev participe: lught / lughen
leughay	&gt;	Infinitive: lughayes<br>Present: leughayo, leughays, leughayt, leughaym(o)s, yu leughayt(e), leughaynt<br>Preterit: lughayim, lughayst(a), lughayit, lughayam, lughayat, lughayeer<br>Future tid: leughaysiem, leughaysies, leughaysiet, leughaysiem(o)s, yu leughaysiete, leughaysient<br>Conditional: leughayiem, leughayies, leughayiet, leughayiem(o)s, yu leughayiete, leughayient<br>Prev participe: lughayt / lughayen
leup	&gt;	Infinitive: lupes<br>Present: leupo, leups, leupt, leupm(o)s, yu leupt(e), leupe(nt)<br>Preterit: lupim, lup(i)st(a), lupit, lupam, lupat, lupeer<br>Future tid: leupsiem, leupsies, leupsiet, leupsiem(o)s, yu leupsiete, leupsient<br>Conditional: leupiem, leupies, leupiet, leupiem(o)s, yu leupiete, leupient<br>Prev participe: lupt / lupen
leus	&gt;	Infinitive: luses<br>Present: leuso, leus, leust, leusm(o)s, yu leust(e), leuse(nt)<br>Preterit: lusim, lus(i)st(a), lusit, lusam, lusat, luseer<br>Future tid: siem luses, sies luses, siet luses, siem(o)s luses, yu siete luses, sient luses<br>Conditional: leusiem, leusies, leusiet, leusiem(o)s, yu leusiete, leusient<br>Prev participe: lust / lusen
lever	&gt;	Infinitive: lever<br>Present: io lever, levers, levert, leverms, yu levert, levernt<br>Preterit: levrim, levrist, levrit, lev(e)ram, lev(e)rat, lev(e)reer<br>Future tid: leversiem, leversies, leversiet, leversiem(o)s, yu leversiete, leversient<br>Conditional: leveriem, leveries, leveriet, leveriem(o)s, yu leveriete, leverient<br>Prev participe: levert / levern
levter	&gt;	Infinitive: levter<br>Present: io levter, levters, levtert, levterms, yu levtert, levternt<br>Preterit: levtrim, levtrist, levtrit, levt(e)ram, levt(e)rat, levt(e)reer<br>Future tid: levtersiem, levtersies, levtersiet, levtersiem(o)s, yu levtersiete, levtersient<br>Conditional: levteriem, levteries, levteriet, levteriem(o)s, yu levteriete, levterient<br>Prev participe: levtert / levtern
lexis	&gt;	Infinitive: lexise<br>Present: lexiso, lexis, lexist, lexism(o)s, yu lexist(e), lexise(nt)<br>Preterit: lexisim, lexis(i)st(a), lexisit, lexisam, lexisat, lexiseer<br>Future tid: siem lexise, sies lexise, siet lexise, siem(o)s lexise, yu siete lexise, sient lexise<br>Conditional: lexisiem, lexisies, lexisiet, lexisiem(o)s, yu lexisiete, lexisient<br>Prev participe: lexist / lexisen
libitum	&gt;	Infinitive: libitume<br>Present: libitumo, libitums, libitumt, libitumm(o)s, yu libitumt(e), libitume(nt)<br>Preterit: libitumim, libitum(i)st(a), libitumit, libitumam, libitumat, libitumeer<br>Future tid: libitumsiem, libitumsies, libitumsiet, libitumsiem(o)s, yu libitumsiete, libitumsient<br>Conditional: libitumiem, libitumies, libitumiet, libitumiem(o)s, yu libitumiete, libitumient<br>Prev participe: libitumt / libitumen
libter	&gt;	Infinitive: libter<br>Present: io libter, libters, libtert, libterms, yu libtert, libternt<br>Preterit: libtrim, libtrist, libtrit, libt(e)ram, libt(e)rat, libt(e)reer<br>Future tid: libtersiem, libtersies, libtersiet, libtersiem(o)s, yu libtersiete, libtersient<br>Conditional: libteriem, libteries, libteriet, libteriem(o)s, yu libteriete, libterient<br>Prev participe: libtert / libtern
lictdrehnk	&gt;	Infinitive: lictdrehnke<br>Present: lictdrehnko, lictdrehncs, lictdrehnct, lictdrehnkm(o)s, yu lictdrehnct(e), lictdrehnke(nt)<br>Preterit: lictdrohnkim, lictdrohnk(i)st(a), lictdrohnkit, lictdrohnkam, lictdrohnkat, lictdrohnkeer<br>Future tid: lictdrehncsiem, lictdrehncsies, lictdrehncsiet, lictdrehncsiem(o)s, yu lictdrehncsiete, lictdrehncsient<br>Conditional: lictdrehnkiem, lictdrehnkies, lictdrehnkiet, lictdrehnkiem(o)s, yu lictdrehnkiete, lictdrehnkient<br>Prev participe: lictdrohnct / lictdrohnken
lider	&gt;	Infinitive: lider<br>Present: io lider, liders, lidert, liderms, yu lidert, lidernt<br>Preterit: lidrim, lidrist, lidrit, lid(e)ram, lid(e)rat, lid(e)reer<br>Future tid: lidersiem, lidersies, lidersiet, lidersiem(o)s, yu lidersiete, lidersient<br>Conditional: lideriem, lideries, lideriet, lideriem(o)s, yu lideriete, liderient<br>Prev participe: lidert / lidern
lieubh	&gt;	Infinitive: liubhes<br>Present: lieubho, lieubhs, lieubht, lieubhm(o)s, yu lieubht(e), lieubhe(nt)<br>Preterit: liubhim, liubh(i)st(a), liubhit, liubham, liubhat, liubheer<br>Future tid: lieubhsiem, lieubhsies, lieubhsiet, lieubhsiem(o)s, yu lieubhsiete, lieubhsient<br>Conditional: lieubhiem, lieubhies, lieubhiet, lieubhiem(o)s, yu lieubhiete, lieubhient<br>Prev participe: liubht / liubhen
lige	&gt;	Infinitive: lige<br>Present: io lige, liges, liget, ligems, yu liget(e), ligent<br>Preterit: ligim, ligist(a), ligit, ligeam, ligeat, ligeer<br>Future tid: ligesiem, ligesies, ligesiet, ligesiem(o)s, yu ligesiete, ligesient<br>Conditional: ligiem, ligies, ligiet, ligiem(o)s, yu ligiete, ligient<br>Prev participe: liget / ligen
likeih	&gt;	Infinitive: likihes<br>Present: likeihm, likeihs, likeiht, likeihm(o)s, yu likeiht(e), likeihnt<br>Preterit: likihsim, likihst(a), likihsit, likihsam, likihsat, likihr<br>Future tid: likeihsiem, likeihsies, likeihsiet, likeihsiem(o)s, yu likeihsiete, likeihsient<br>Conditional: likeihiem, likeihies, likeihiet, likeihiem(o)s, yu likeihiete, likeihient<br>Prev participe: likiht / likihn
limite	&gt;	Infinitive: limite<br>Present: io limite, limites, limitet, limitems, yu limitet(e), limitent<br>Preterit: limitim, limitist(a), limitit, limitam, limitat, limiteer<br>Future tid: limitesiem, limitesies, limitesiet, limitesiem(o)s, yu limitesiete, limitesient<br>Conditional: limitiem, limities, limitiet, limitiem(o)s, yu limitiete, limitient<br>Prev participe: limitet / limiten
lineg	&gt;	Infinitive: linges<br>Present: lingo, lincs, linct, lingm(o)s, yu linct(e), linge(nt)<br>Preterit: ligim, lig(i)st(a), ligit, ligam, ligat, ligeer<br>Future tid: lincsiem, lincsies, lincsiet, lincsiem(o)s, yu lincsiete, lincsient<br>Conditional: lingiem, lingies, lingiet, lingiem(o)s, yu lingiete, lingient<br>Prev participe: lict / ligen
linekw	&gt;	Infinitive: linkwes<br>Present: linkwo, linkws, linkwt, linkwm(o)s, yu linkwt(e), linkwnt<br>Preterit: likwim, likwst(a), likwit, likwam, likwat, likweer<br>Future tid: linkwsiem, linkwsies, linkwsiet, linkwsiem(o)s, yu linkwsiete, linkwsient<br>Conditional: linkwiem, linkwies, linkwiet, linkwiem(o)s, yu linkwiete, linkwient<br>Prev participe: likwt / likwn
liquefie	&gt;	Infinitive: liquefie<br>Present: io liquefie, liquefies, liquefiet, liquefiems, yu liquefiet(e), liquefient<br>Preterit: liqueficim, liquefiest, liqueficit, liquefiam, liquefiat, liquefier<br>Future tid: liquefiesiem, liquefiesies, liquefiesiet, liquefiesiem(o)s, yu liquefiesiete, liquefiesient<br>Conditional: liqueficiem, liqueficies, liqueficiet, liqueficiem(o)s, yu liqueficiete, liqueficient<br>Prev participe: liquefiet / liquefien
lisor	&gt;	Infinitive: lisore<br>Present: lisoro, lisors, lisort, lisorm(o)s, yu lisort(e), lisore(nt)<br>Preterit: lisorim, lisor(i)st(a), lisorit, lisoram, lisorat, lisoreer<br>Future tid: lisorsiem, lisorsies, lisorsiet, lisorsiem(o)s, yu lisorsiete, lisorsient<br>Conditional: lisoriem, lisories, lisoriet, lisoriem(o)s, yu lisoriete, lisorient<br>Prev participe: lisort / lisoren
literator	&gt;	Infinitive: literatore<br>Present: literatoro, literators, literatort, literatorm(o)s, yu literatort(e), literatore(nt)<br>Preterit: literatorim, literator(i)st(a), literatorit, literatoram, literatorat, literatoreer<br>Future tid: literatorsiem, literatorsies, literatorsiet, literatorsiem(o)s, yu literatorsiete, literatorsient<br>Conditional: literatoriem, literatories, literatoriet, literatoriem(o)s, yu literatoriete, literatorient<br>Prev participe: literatort / literatoren
livat	&gt;	Infinitive: livate<br>Present: livato, livats, livat, livatm(o)s, yu livate, livate(nt)<br>Preterit: livietim, liviet(i)st(a), livietit, livietam, livietat, livieteer<br>Future tid: livatsiem, livatsies, livatsiet, livatsiem(o)s, yu livatsiete, livatsient<br>Conditional: livatiem, livaties, livatiet, livatiem(o)s, yu livatiete, livatient<br>Prev participe: livat / livaten
loc	&gt;	Infinitive: loce<br>Present: loco, locs, loct, locm(o)s, yu loct(e), loce(nt)<br>Preterit: locim, loc(i)st(a), locit, locam, locat, loceer<br>Future tid: locsiem, locsies, locsiet, locsiem(o)s, yu locsiete, locsient<br>Conditional: lociem, locies, lociet, lociem(o)s, yu lociete, locient<br>Prev participe: loct / locen
localise	&gt;	Infinitive: localise<br>Present: io localise, localises, localiset, localisems, yu localiset(e), localisent<br>Preterit: localisim, localisist(a), localisit, localisam, localisat, localiseer<br>Future tid: localisesiem, localisesies, localisesiet, localisesiem(o)s, yu localisesiete, localisesient<br>Conditional: localisiem, localisies, localisiet, localisiem(o)s, yu localisiete, localisient<br>Prev participe: localiset / localisen
loge	&gt;	Infinitive: loge<br>Present: io loge, loges, loget, logems, yu loget(e), logent<br>Preterit: logim, logist(a), logit, logeam, logeat, logeer<br>Future tid: logesiem, logesies, logesiet, logesiem(o)s, yu logesiete, logesient<br>Conditional: logiem, logies, logiet, logiem(o)s, yu logiete, logient<br>Prev participe: loget / logen
lok	&gt;	Infinitive: loke<br>Present: loko, locs, loct, lokm(o)s, yu loct(e), loke(nt)<br>Preterit: lokim, lok(i)st(a), lokit, lokam, lokat, lokeer<br>Future tid: locsiem, locsies, locsiet, locsiem(o)s, yu locsiete, locsient<br>Conditional: lokiem, lokies, lokiet, lokiem(o)s, yu lokiete, lokient<br>Prev participe: loct / loken
lott	&gt;	Infinitive: lotte<br>Present: lotto, lotts, lott, lottm(o)s, yu lotte, lotte(nt)<br>Preterit: lossim, loss(i)st(a), lossit, lossam, lossat, losseer<br>Future tid: lottsiem, lottsies, lottsiet, lottsiem(o)s, yu lottsiete, lottsient<br>Conditional: lottiem, lotties, lottiet, lottiem(o)s, yu lottiete, lottient<br>Prev participe: loss / lotten
lowagh	&gt;	Infinitive: lowaghe<br>Present: lowagho, lowaghs, lowaght, lowaghm(o)s, yu lowaght(e), lowaghe(nt)<br>Preterit: lowieghim, lowiegh(i)st(a), lowieghit, lowiegham, lowieghat, lowiegheer<br>Future tid: lowaghsiem, lowaghsies, lowaghsiet, lowaghsiem(o)s, yu lowaghsiete, lowaghsient<br>Conditional: lowaghiem, lowaghies, lowaghiet, lowaghiem(o)s, yu lowaghiete, lowaghient<br>Prev participe: lowaght / lowaghen
lowaghbak	&gt;	Infinitive: lowaghbake<br>Present: lowaghbako, lowaghbacs, lowaghbact, lowaghbakm(o)s, yu lowaghbact(e), lowaghbake(nt)<br>Preterit: lowaghbiekim, lowaghbiek(i)st(a), lowaghbiekit, lowaghbiekam, lowaghbiekat, lowaghbiekeer<br>Future tid: lowaghbacsiem, lowaghbacsies, lowaghbacsiet, lowaghbacsiem(o)s, yu lowaghbacsiete, lowaghbacsient<br>Conditional: lowaghbakiem, lowaghbakies, lowaghbakiet, lowaghbakiem(o)s, yu lowaghbakiete, lowaghbakient<br>Prev participe: lowaghbact / lowaghbaken
lubrifie	&gt;	Infinitive: lubrifie<br>Present: io lubrifie, lubrifies, lubrifiet, lubrifiems, yu lubrifiet(e), lubrifient<br>Preterit: lubrificim, lubrifiest, lubrificit, lubrifiam, lubrifiat, lubrifier<br>Future tid: lubrifiesiem, lubrifiesies, lubrifiesiet, lubrifiesiem(o)s, yu lubrifiesiete, lubrifiesient<br>Conditional: lubrificiem, lubrificies, lubrificiet, lubrificiem(o)s, yu lubrificiete, lubrificient<br>Prev participe: lubrifiet / lubrifien
luce	&gt;	Infinitive: luce<br>Present: io luce, luces, lucet, lucems, yu lucet(e), lucent<br>Preterit: lucim, lucist(a), lucit, luceam, luceat, luceer<br>Future tid: lucesiem, lucesies, lucesiet, lucesiem(o)s, yu lucesiete, lucesient<br>Conditional: luciem, lucies, luciet, luciem(o)s, yu luciete, lucient<br>Prev participe: lucet / lucen
lull	&gt;	Infinitive: lulle<br>Present: lullo, lulls, lullt, lullm(o)s, yu lullt(e), lulle(nt)<br>Preterit: lullim, lull(i)st(a), lullit, lullam, lullat, lulleer<br>Future tid: lullsiem, lullsies, lullsiet, lullsiem(o)s, yu lullsiete, lullsient<br>Conditional: lulliem, lullies, lulliet, lulliem(o)s, yu lulliete, lullient<br>Prev participe: lullt / lullen
lumatay	&gt;	Infinitive: lumataye<br>Present: lumatayo, lumatays, lumatayt, lumataym(o)s, yu lumatayt(e), lumataynt<br>Preterit: lumatieyim, lumatieyst(a), lumatieyit, lumatieyam, lumatieyat, lumatieyeer<br>Future tid: lumataysiem, lumataysies, lumataysiet, lumataysiem(o)s, yu lumataysiete, lumataysient<br>Conditional: lumatayiem, lumatayies, lumatayiet, lumatayiem(o)s, yu lumatayiete, lumatayient<br>Prev participe: lumatayt / lumatayen
lung	&gt;	Infinitive: lunge<br>Present: lungo, luncs, lunct, lungm(o)s, yu lunct(e), lunge(nt)<br>Preterit: lungim, lung(i)st(a), lungit, lungam, lungat, lungeer<br>Future tid: luncsiem, luncsies, luncsiet, luncsiem(o)s, yu luncsiete, luncsient<br>Conditional: lungiem, lungies, lungiet, lungiem(o)s, yu lungiete, lungient<br>Prev participe: lunct / lungen
lurebeghseih	&gt;	Infinitive: lurebeghsihes<br>Present: lurebeghseihm, lurebeghseihs, lurebeghseiht, lurebeghseihm(o)s, yu lurebeghseiht(e), lurebeghseihnt<br>Preterit: lurebeghsihsim, lurebeghsihst(a), lurebeghsihsit, lurebeghsihsam, lurebeghsihsat, lurebeghsihr<br>Future tid: lurebeghseihsiem, lurebeghseihsies, lurebeghseihsiet, lurebeghseihsiem(o)s, yu lurebeghseihsiete, lurebeghseihsient<br>Conditional: lurebeghseihiem, lurebeghseihies, lurebeghseihiet, lurebeghseihiem(o)s, yu lurebeghseihiete, lurebeghseihient<br>Prev participe: lurebeghsiht / lurebeghsihn
luur	&gt;	Infinitive: luure<br>Present: luuro, luurs, luurt, luurm(o)s, yu luurt(e), luure(nt)<br>Preterit: luurim, luur(i)st(a), luurit, luuram, luurat, luureer<br>Future tid: luursiem, luursies, luursiet, luursiem(o)s, yu luursiete, luursient<br>Conditional: luuriem, luuries, luuriet, luuriem(o)s, yu luuriete, luurient<br>Prev participe: luurt / luuren
luxe	&gt;	Infinitive: luxe<br>Present: io luxe, luxes, luxet, luxems, yu luxet(e), luxent<br>Preterit: luxim, luxist(a), luxit, luxam, luxat, luxeer<br>Future tid: luxesiem, luxesies, luxesiet, luxesiem(o)s, yu luxesiete, luxesient<br>Conditional: luxiem, luxies, luxiet, luxiem(o)s, yu luxiete, luxient<br>Prev participe: luxet / luxen
lyegher	&gt;	Infinitive: lyegher<br>Present: io lyegher, lyeghers, lyeghert, lyegherms, yu lyeghert, lyeghernt<br>Preterit: lyeghrim, lyeghrist, lyeghrit, lyegh(e)ram, lyegh(e)rat, lyegh(e)reer<br>Future tid: lyeghersiem, lyeghersies, lyeghersiet, lyeghersiem(o)s, yu lyeghersiete, lyeghersient<br>Conditional: lyegheriem, lyegheries, lyegheriet, lyegheriem(o)s, yu lyegheriete, lyegherient<br>Prev participe: lyeghert / lyeghern
lyehg	&gt;	Infinitive: lyehge<br>Present: lyehgo, lyehcs, lyehct, lyehgm(o)s, yu lyehct(e), lyehge(nt)<br>Preterit: lyohgim, lyohg(i)st(a), lyohgit, lyohgam, lyohgat, lyohgeer<br>Future tid: lyehcsiem, lyehcsies, lyehcsiet, lyehcsiem(o)s, yu lyehcsiete, lyehcsient<br>Conditional: lyehgiem, lyehgies, lyehgiet, lyehgiem(o)s, yu lyehgiete, lyehgient<br>Prev participe: lyohct / lyohgen
lyeig	&gt;	Infinitive: lyiges<br>Present: lyeigo, lyeics, lyeict, lyeigm(o)s, yu lyeict(e), lyeige(nt)<br>Preterit: lyigim, lyig(i)st(a), lyigit, lyigam, lyigat, lyigeer<br>Future tid: lyeicsiem, lyeicsies, lyeicsiet, lyeicsiem(o)s, yu lyeicsiete, lyeicsient<br>Conditional: lyeigiem, lyeigies, lyeigiet, lyeigiem(o)s, yu lyeigiete, lyeigient<br>Prev participe: lyict / lyigen
lynch	&gt;	Infinitive: lynche<br>Present: lyncho, lynchs, lyncht, lynchm(o)s, yu lyncht(e), lynche(nt)<br>Preterit: lynchim, lynch(i)st(a), lynchit, lyncham, lynchat, lyncheer<br>Future tid: lynchsiem, lynchsies, lynchsiet, lynchsiem(o)s, yu lynchsiete, lynchsient<br>Conditional: lynchiem, lynchies, lynchiet, lynchiem(o)s, yu lynchiete, lynchient<br>Prev participe: lyncht / lynchen
lyophilise	&gt;	Infinitive: lyophilise<br>Present: io lyophilise, lyophilises, lyophiliset, lyophilisems, yu lyophiliset(e), lyophilisent<br>Preterit: lyophilisim, lyophilisist(a), lyophilisit, lyophilisam, lyophilisat, lyophiliseer<br>Future tid: lyophilisesiem, lyophilisesies, lyophilisesiet, lyophilisesiem(o)s, yu lyophilisesiete, lyophilisesient<br>Conditional: lyophilisiem, lyophilisies, lyophilisiet, lyophilisiem(o)s, yu lyophilisiete, lyophilisient<br>Prev participe: lyophiliset / lyophilisen
lyt	&gt;	Infinitive: lyte<br>Present: lyto, lyts, lyt, lytm(o)s, yu lyte, lyte(nt)<br>Preterit: lytim, lyt(i)st(a), lytit, lytam, lytat, lyteer<br>Future tid: lytsiem, lytsies, lytsiet, lytsiem(o)s, yu lytsiete, lytsient<br>Conditional: lytiem, lyties, lytiet, lytiem(o)s, yu lytiete, lytient<br>Prev participe: lyt / lyten
lyut	&gt;	Infinitive: lyute<br>Present: lyuto, lyuts, lyut, lyutm(o)s, yu lyute, lyute(nt)<br>Preterit: lyutim, lyut(i)st(a), lyutit, lyutam, lyutat, lyuteer<br>Future tid: lyutsiem, lyutsies, lyutsiet, lyutsiem(o)s, yu lyutsiete, lyutsient<br>Conditional: lyutiem, lyuties, lyutiet, lyutiem(o)s, yu lyutiete, lyutient<br>Prev participe: lyut / lyuten
maaschouk	&gt;	Infinitive: maaschouke<br>Present: maaschouko, maaschoucs, maaschouct, maaschoukm(o)s, yu maaschouct(e), maaschouke(nt)<br>Preterit: maaschoukim, maaschouk(i)st(a), maaschoukit, maaschoukam, maaschoukat, maaschoukeer<br>Future tid: maaschoucsiem, maaschoucsies, maaschoucsiet, maaschoucsiem(o)s, yu maaschoucsiete, maaschoucsient<br>Conditional: maaschoukiem, maaschoukies, maaschoukiet, maaschoukiem(o)s, yu maaschoukiete, maaschoukient<br>Prev participe: maaschouct / maaschouken
macere	&gt;	Infinitive: macere<br>Present: io macere, maceres, maceret, macerems, yu maceret(e), macerent<br>Preterit: macerim, macerist(a), macerit, maceram, macerat, macereer<br>Future tid: maceresiem, maceresies, maceresiet, maceresiem(o)s, yu maceresiete, maceresient<br>Conditional: maceriem, maceries, maceriet, maceriem(o)s, yu maceriete, macerient<br>Prev participe: maceret / maceren
macule	&gt;	Infinitive: macule<br>Present: io macule, macules, maculet, maculems, yu maculet(e), maculent<br>Preterit: maculim, maculist(a), maculit, maculam, maculat, maculeer<br>Future tid: maculesiem, maculesies, maculesiet, maculesiem(o)s, yu maculesiete, maculesient<br>Conditional: maculiem, maculies, maculiet, maculiem(o)s, yu maculiete, maculient<br>Prev participe: maculet / maculen
madenn	&gt;	Infinitive: madennes<br>Present: madenno, madenns, madennt, madennm(o)s, yu madennt(e), madenne(nt)<br>Preterit: madnnim, madnn(i)st(a), madnnit, madnnam, madnnat, madnneer<br>Future tid: madennsiem, madennsies, madennsiet, madennsiem(o)s, yu madennsiete, madennsient<br>Conditional: madenniem, madennies, madenniet, madenniem(o)s, yu madenniete, madennient<br>Prev participe: madnnt / madnnen
maeti	&gt;	Infinitive: maetie<br>Present: maetim, maetis, maetit, maetim(o)s, yu maetit(e), maetint<br>Preterit: maetisim, maetist(a), maetisit, maetam, maetat, maetir<br>Future tid: maetisiem, maetisies, maetisiet, maetisiem(o)s, yu maetisiete, maetisient<br>Conditional: maetiem, maeties, maetiet, maetiem(o)s, yu maetiete, maetient<br>Prev participe: maetit / maetin
magasin	&gt;	Infinitive: magasine<br>Present: magasino, magasins, magasint, magasinm(o)s, yu magasint(e), magasine(nt)<br>Preterit: magasinim, magasin(i)st(a), magasinit, magasinam, magasinat, magasineer<br>Future tid: magasinsiem, magasinsies, magasinsiet, magasinsiem(o)s, yu magasinsiete, magasinsient<br>Conditional: magasiniem, magasinies, magasiniet, magasiniem(o)s, yu magasiniete, magasinient<br>Prev participe: magasint / magasinen
magh	&gt;	Infinitive: maghe<br>Present: magho, maghs, maght, maghm(o)s, yu maght(e), maghe(nt)<br>Preterit: mieghim, miegh(i)st(a), mieghit, miegham, mieghat, miegheer<br>Future tid: maghsiem, maghsies, maghsiet, maghsiem(o)s, yu maghsiete, maghsient<br>Conditional: maghiem, maghies, maghiet, maghiem(o)s, yu maghiete, maghient<br>Prev participe: maght / maghen
maghses	&gt;	Infinitive: maghsese<br>Present: maghseso, maghses, maghsest, maghsesm(o)s, yu maghsest(e), maghsese(nt)<br>Preterit: mieghsesim, mieghses(i)st(a), mieghsesit, mieghsesam, mieghsesat, mieghseseer<br>Future tid: siem maghsese, sies maghsese, siet maghsese, siem(o)s maghsese, yu siete maghsese, sient maghsese<br>Conditional: maghsesiem, maghsesies, maghsesiet, maghsesiem(o)s, yu maghsesiete, maghsesient<br>Prev participe: maghsest / maghsesen
magnetise	&gt;	Infinitive: magnetise<br>Present: io magnetise, magnetises, magnetiset, magnetisems, yu magnetiset(e), magnetisent<br>Preterit: magnetisim, magnetisist(a), magnetisit, magnetisam, magnetisat, magnetiseer<br>Future tid: magnetisesiem, magnetisesies, magnetisesiet, magnetisesiem(o)s, yu magnetisesiete, magnetisesient<br>Conditional: magnetisiem, magnetisies, magnetisiet, magnetisiem(o)s, yu magnetisiete, magnetisient<br>Prev participe: magnetiset / magnetisen
mah	&gt;	Infinitive: mahe<br>Present: mahm, mahs, maht, mahm(o)s, yu maht(e), mahnt<br>Preterit: mahsim, mahst(a), mahsit, mahsam, mahsat, mahr<br>Future tid: mahsiem, mahsies, mahsiet, mahsiem(o)s, yu mahsiete, mahsient<br>Conditional: mahiem, mahies, mahiet, mahiem(o)s, yu mahiete, mahient<br>Prev participe: maht / mahn
mahel	&gt;	Infinitive: mahel<br>Present: io mahel, mahels, mahelt, mahelms, yu mahelt, mahelnt<br>Preterit: miehlim, miehlst, miehlit, mieh(e)lam, mieh(e)lat, mieh(e)leer<br>Future tid: mahelsiem, mahelsies, mahelsiet, mahelsiem(o)s, yu mahelsiete, mahelsient<br>Conditional: maheliem, mahelies, maheliet, maheliem(o)s, yu maheliete, mahelient<br>Prev participe: mahelt / maheln
maimoureih	&gt;	Infinitive: maimourihes<br>Present: maimoureihm, maimoureihs, maimoureiht, maimoureihm(o)s, yu maimoureiht(e), maimoureihnt<br>Preterit: maimourihsim, maimourihst(a), maimourihsit, maimourihsam, maimourihsat, maimourihr<br>Future tid: maimoureihsiem, maimoureihsies, maimoureihsiet, maimoureihsiem(o)s, yu maimoureihsiete, maimoureihsient<br>Conditional: maimoureihiem, maimoureihies, maimoureihiet, maimoureihiem(o)s, yu maimoureihiete, maimoureihient<br>Prev participe: maimouriht / maimourihn
majorat	&gt;	Infinitive: majorate<br>Present: majorato, majorats, majorat, majoratm(o)s, yu majorate, majorate(nt)<br>Preterit: majorietim, majoriet(i)st(a), majorietit, majorietam, majorietat, majorieteer<br>Future tid: majoratsiem, majoratsies, majoratsiet, majoratsiem(o)s, yu majoratsiete, majoratsient<br>Conditional: majoratiem, majoraties, majoratiet, majoratiem(o)s, yu majoratiete, majoratient<br>Prev participe: majorat / majoraten
makar	&gt;	Infinitive: makare<br>Present: makaro, makars, makart, makarm(o)s, yu makart(e), makare(nt)<br>Preterit: makierim, makier(i)st(a), makierit, makieram, makierat, makiereer<br>Future tid: makarsiem, makarsies, makarsiet, makarsiem(o)s, yu makarsiete, makarsient<br>Conditional: makariem, makaries, makariet, makariem(o)s, yu makariete, makarient<br>Prev participe: makart / makaren
makass	&gt;	Infinitive: makasse<br>Present: makasso, makass, makasst, makassm(o)s, yu makasst(e), makasse(nt)<br>Preterit: makiessim, makiess(i)st(a), makiessit, makiessam, makiessat, makiesseer<br>Future tid: siem makasse, sies makasse, siet makasse, siem(o)s makasse, yu siete makasse, sient makasse<br>Conditional: makassiem, makassies, makassiet, makassiem(o)s, yu makassiete, makassient<br>Prev participe: makasst / makassen
makh	&gt;	Infinitive: makhe<br>Present: makho, makhs, makht, makhm(o)s, yu makht(e), makhe(nt)<br>Preterit: miekhim, miekh(i)st(a), miekhit, miekham, miekhat, miekheer<br>Future tid: makhsiem, makhsies, makhsiet, makhsiem(o)s, yu makhsiete, makhsient<br>Conditional: makhiem, makhies, makhiet, makhiem(o)s, yu makhiete, makhient<br>Prev participe: makht / makhen
makhsoul	&gt;	Infinitive: makhsoule<br>Present: makhsoulo, makhsouls, makhsoult, makhsoulm(o)s, yu makhsoult(e), makhsoule(nt)<br>Preterit: makhsoulim, makhsoul(i)st(a), makhsoulit, makhsoulam, makhsoulat, makhsouleer<br>Future tid: makhsoulsiem, makhsoulsies, makhsoulsiet, makhsoulsiem(o)s, yu makhsoulsiete, makhsoulsient<br>Conditional: makhsouliem, makhsoulies, makhsouliet, makhsouliem(o)s, yu makhsouliete, makhsoulient<br>Prev participe: makhsoult / makhsoulen
malaise	&gt;	Infinitive: malaise<br>Present: io malaise, malaises, malaiset, malaisems, yu malaiset(e), malaisent<br>Preterit: malaisim, malaisist(a), malaisit, malaisam, malaisat, malaiseer<br>Future tid: malaisesiem, malaisesies, malaisesiet, malaisesiem(o)s, yu malaisesiete, malaisesient<br>Conditional: malaisiem, malaisies, malaisiet, malaisiem(o)s, yu malaisiete, malaisient<br>Prev participe: malaiset / malaisen
malal	&gt;	Infinitive: malale<br>Present: malalo, malals, malalt, malalm(o)s, yu malalt(e), malale(nt)<br>Preterit: malielim, maliel(i)st(a), malielit, malielam, malielat, malieleer<br>Future tid: malalsiem, malalsies, malalsiet, malalsiem(o)s, yu malalsiete, malalsient<br>Conditional: malaliem, malalies, malaliet, malaliem(o)s, yu malaliete, malalient<br>Prev participe: malalt / malalen
malek	&gt;	Infinitive: maleke<br>Present: maleko, malecs, malect, malekm(o)s, yu malect(e), maleke(nt)<br>Preterit: mielekim, mielek(i)st(a), mielekit, mielekam, mielekat, mielekeer<br>Future tid: malecsiem, malecsies, malecsiet, malecsiem(o)s, yu malecsiete, malecsient<br>Conditional: malekiem, malekies, malekiet, malekiem(o)s, yu malekiete, malekient<br>Prev participe: malect / maleken
malodore	&gt;	Infinitive: malodore<br>Present: io malodore, malodores, malodoret, malodorems, yu malodoret(e), malodorent<br>Preterit: malodorim, malodorist(a), malodorit, malodoram, malodorat, malodoreer<br>Future tid: malodoresiem, malodoresies, malodoresiet, malodoresiem(o)s, yu malodoresiete, malodoresient<br>Conditional: malodoriem, malodories, malodoriet, malodoriem(o)s, yu malodoriete, malodorient<br>Prev participe: malodoret / malodoren
maltraite	&gt;	Infinitive: maltraite<br>Present: io maltraite, maltraites, maltraitet, maltraitems, yu maltraitet(e), maltraitent<br>Preterit: maltraitim, maltraitist(a), maltraitit, maltraitam, maltraitat, maltraiteer<br>Future tid: maltraitesiem, maltraitesies, maltraitesiet, maltraitesiem(o)s, yu maltraitesiete, maltraitesient<br>Conditional: maltraitiem, maltraities, maltraitiet, maltraitiem(o)s, yu maltraitiete, maltraitient<br>Prev participe: maltraitet / maltraiten
mambh	&gt;	Infinitive: mambhe<br>Present: mambho, mambhs, mambht, mambhm(o)s, yu mambht(e), mambhe(nt)<br>Preterit: miembhim, miembh(i)st(a), miembhit, miembham, miembhat, miembheer<br>Future tid: mambhsiem, mambhsies, mambhsiet, mambhsiem(o)s, yu mambhsiete, mambhsient<br>Conditional: mambhiem, mambhies, mambhiet, mambhiem(o)s, yu mambhiete, mambhient<br>Prev participe: mambht / mambhen
mambhel	&gt;	Infinitive: mambhel<br>Present: io mambhel, mambhels, mambhelt, mambhelms, yu mambhelt, mambhelnt<br>Preterit: miembhlim, miembhlst, miembhlit, miembh(e)lam, miembh(e)lat, miembh(e)leer<br>Future tid: mambhelsiem, mambhelsies, mambhelsiet, mambhelsiem(o)s, yu mambhelsiete, mambhelsient<br>Conditional: mambheliem, mambhelies, mambheliet, mambheliem(o)s, yu mambheliete, mambhelient<br>Prev participe: mambhelt / mambheln
man	&gt;	Infinitive: mane<br>Present: mano, mans, mant, manm(o)s, yu mant(e), mane(nt)<br>Preterit: mienim, mien(i)st(a), mienit, mienam, mienat, mieneer<br>Future tid: mansiem, mansies, mansiet, mansiem(o)s, yu mansiete, mansient<br>Conditional: maniem, manies, maniet, maniem(o)s, yu maniete, manient<br>Prev participe: mant / manen
manafise	&gt;	Infinitive: manafise<br>Present: io manafise, manafises, manafiset, manafisems, yu manafiset(e), manafisent<br>Preterit: manafisim, manafisist(a), manafisit, manafisam, manafisat, manafiseer<br>Future tid: manafisesiem, manafisesies, manafisesiet, manafisesiem(o)s, yu manafisesiete, manafisesient<br>Conditional: manafisiem, manafisies, manafisiet, manafisiem(o)s, yu manafisiete, manafisient<br>Prev participe: manafiset / manafisen
manage	&gt;	Infinitive: manage<br>Present: io manage, manages, managet, managems, yu managet(e), managent<br>Preterit: managim, managist(a), managit, manageam, manageat, manageer<br>Future tid: managesiem, managesies, managesiet, managesiem(o)s, yu managesiete, managesient<br>Conditional: managiem, managies, managiet, managiem(o)s, yu managiete, managient<br>Prev participe: managet / managen
manager	&gt;	Infinitive: manager<br>Present: io manager, managers, managert, managerms, yu managert, managernt<br>Preterit: manieger, maniegerst, manieger, manieger(am), manieger(at), manieger(eer)<br>Future tid: managersiem, managersies, managersiet, managersiem(o)s, yu managersiete, managersient<br>Conditional: manageriem, manageries, manageriet, manageriem(o)s, yu manageriete, managerient<br>Prev participe: managert / managern
mande	&gt;	Infinitive: mande<br>Present: io mande, mandes, mandet, mandems, yu mandet(e), mandent<br>Preterit: mandim, mandist(a), mandit, mandam, mandat, mandeer<br>Future tid: mandesiem, mandesies, mandesiet, mandesiem(o)s, yu mandesiete, mandesient<br>Conditional: mandiem, mandies, mandiet, mandiem(o)s, yu mandiete, mandient<br>Prev participe: mandet / manden
maneth	&gt;	Infinitive: manthes<br>Present: mantho, manths, mantht, manthm(o)s, yu mantht(e), manthe(nt)<br>Preterit: mathim, math(i)st(a), mathit, matham, mathat, matheer<br>Future tid: manthsiem, manthsies, manthsiet, manthsiem(o)s, yu manthsiete, manthsient<br>Conditional: manthiem, manthies, manthiet, manthiem(o)s, yu manthiete, manthient<br>Prev participe: matht / mathen
manghan	&gt;	Infinitive: manghane<br>Present: manghano, manghans, manghant, manghanm(o)s, yu manghant(e), manghane(nt)<br>Preterit: manghienim, manghien(i)st(a), manghienit, manghienam, manghienat, manghieneer<br>Future tid: manghansiem, manghansies, manghansiet, manghansiem(o)s, yu manghansiete, manghansient<br>Conditional: manghaniem, manghanies, manghaniet, manghaniem(o)s, yu manghaniete, manghanient<br>Prev participe: manghant / manghanen
manifeste	&gt;	Infinitive: manifeste<br>Present: io manifeste, manifestes, manifestet, manifestems, yu manifestet(e), manifestent<br>Preterit: manifestim, manifestist(a), manifestit, manifestam, manifestat, manifesteer<br>Future tid: manifestesiem, manifestesies, manifestesiet, manifestesiem(o)s, yu manifestesiete, manifestesient<br>Conditional: manifestiem, manifesties, manifestiet, manifestiem(o)s, yu manifestiete, manifestient<br>Prev participe: manifestet / manifesten
manipule	&gt;	Infinitive: manipule<br>Present: io manipule, manipules, manipulet, manipulems, yu manipulet(e), manipulent<br>Preterit: manipulim, manipulist(a), manipulit, manipulam, manipulat, manipuleer<br>Future tid: manipulesiem, manipulesies, manipulesiet, manipulesiem(o)s, yu manipulesiete, manipulesient<br>Conditional: manipuliem, manipulies, manipuliet, manipuliem(o)s, yu manipuliete, manipulient<br>Prev participe: manipulet / manipulen
mank	&gt;	Infinitive: manke<br>Present: manko, mancs, manct, mankm(o)s, yu manct(e), manke(nt)<br>Preterit: mienkim, mienk(i)st(a), mienkit, mienkam, mienkat, mienkeer<br>Future tid: mancsiem, mancsies, mancsiet, mancsiem(o)s, yu mancsiete, mancsient<br>Conditional: mankiem, mankies, mankiet, mankiem(o)s, yu mankiete, mankient<br>Prev participe: manct / manken
mantein	&gt;	Infinitive: manteine<br>Present: manteino, manteins, manteint, manteinm(o)s, yu manteint(e), manteine(nt)<br>Preterit: manteinim, mantein(i)st(a), manteinit, manteinam, manteinat, manteineer<br>Future tid: manteinsiem, manteinsies, manteinsiet, manteinsiem(o)s, yu manteinsiete, manteinsient<br>Conditional: manteiniem, manteinies, manteiniet, manteiniem(o)s, yu manteiniete, manteinient<br>Prev participe: manteint / manteinen
mantel	&gt;	Infinitive: mantel<br>Present: io mantel, mantels, mantelt, mantelms, yu mantelt, mantelnt<br>Preterit: mientlim, mientlst, mientlit, mient(e)lam, mient(e)lat, mient(e)leer<br>Future tid: mantelsiem, mantelsies, mantelsiet, mantelsiem(o)s, yu mantelsiete, mantelsient<br>Conditional: manteliem, mantelies, manteliet, manteliem(o)s, yu manteliete, mantelient<br>Prev participe: mantelt / manteln
mantelett	&gt;	Infinitive: mantelette<br>Present: manteletto, manteletts, mantelett, mantelettm(o)s, yu mantelette, mantelette(nt)<br>Preterit: mantelessim, manteless(i)st(a), mantelessit, mantelessam, mantelessat, mantelesseer<br>Future tid: mantelettsiem, mantelettsies, mantelettsiet, mantelettsiem(o)s, yu mantelettsiete, mantelettsient<br>Conditional: mantelettiem, manteletties, mantelettiet, mantelettiem(o)s, yu mantelettiete, mantelettient<br>Prev participe: manteless / manteletten
manthel	&gt;	Infinitive: manthel<br>Present: io manthel, manthels, manthelt, manthelms, yu manthelt, manthelnt<br>Preterit: mienthlim, mienthlst, mienthlit, mienth(e)lam, mienth(e)lat, mienth(e)leer<br>Future tid: manthelsiem, manthelsies, manthelsiet, manthelsiem(o)s, yu manthelsiete, manthelsient<br>Conditional: mantheliem, manthelies, mantheliet, mantheliem(o)s, yu mantheliete, manthelient<br>Prev participe: manthelt / mantheln
mapsack	&gt;	Infinitive: mapsacke<br>Present: mapsacko, mapsaccs, mapsacct, mapsackm(o)s, yu mapsacct(e), mapsacke(nt)<br>Preterit: mapsieckim, mapsieck(i)st(a), mapsieckit, mapsieckam, mapsieckat, mapsieckeer<br>Future tid: mapsaccsiem, mapsaccsies, mapsaccsiet, mapsaccsiem(o)s, yu mapsaccsiete, mapsaccsient<br>Conditional: mapsackiem, mapsackies, mapsackiet, mapsackiem(o)s, yu mapsackiete, mapsackient<br>Prev participe: mapsacct / mapsacken
mar	&gt;	Infinitive: mare<br>Present: maro, mars, mart, marm(o)s, yu mart(e), mare(nt)<br>Preterit: mierim, mier(i)st(a), mierit, mieram, mierat, miereer<br>Future tid: marsiem, marsies, marsiet, marsiem(o)s, yu marsiete, marsient<br>Conditional: mariem, maries, mariet, mariem(o)s, yu mariete, marient<br>Prev participe: mart / maren
maraz	&gt;	Infinitive: maraze<br>Present: marazo, marazs, marazt, marazm(o)s, yu marazt(e), maraze(nt)<br>Preterit: mariezim, mariez(i)st(a), mariezit, mariezam, mariezat, mariezeer<br>Future tid: marazsiem, marazsies, marazsiet, marazsiem(o)s, yu marazsiete, marazsient<br>Conditional: maraziem, marazies, maraziet, maraziem(o)s, yu maraziete, marazient<br>Prev participe: marazt / marazen
marbrehger	&gt;	Infinitive: marbrehger<br>Present: io marbrehger, marbrehgers, marbrehgert, marbrehgerms, yu marbrehgert, marbrehgernt<br>Preterit: marbrohger, marbrohgerst, marbrohger, marbrohger(am), marbrohger(at), marbrohger(eer)<br>Future tid: marbrehgersiem, marbrehgersies, marbrehgersiet, marbrehgersiem(o)s, yu marbrehgersiete, marbrehgersient<br>Conditional: marbrehgeriem, marbrehgeries, marbrehgeriet, marbrehgeriem(o)s, yu marbrehgeriete, marbrehgerient<br>Prev participe: marbrohgert / marbrohgern
marche	&gt;	Infinitive: marche<br>Present: io marche, marches, marchet, marchems, yu marchet(e), marchent<br>Preterit: marchim, marchist(a), marchit, marcham, marchat, marcheer<br>Future tid: marchesiem, marchesies, marchesiet, marchesiem(o)s, yu marchesiete, marchesient<br>Conditional: marchiem, marchies, marchiet, marchiem(o)s, yu marchiete, marchient<br>Prev participe: marchet / marchen
mareghi	&gt;	Infinitive: mareghie<br>Present: mareghim, mareghis, mareghit, mareghim(o)s, yu mareghit(e), mareghint<br>Preterit: miereghisim, miereghist(a), miereghisit, mieregham, miereghat, miereghir<br>Future tid: mareghisiem, mareghisies, mareghisiet, mareghisiem(o)s, yu mareghisiete, mareghisient<br>Conditional: mareghiem, mareghies, mareghiet, mareghiem(o)s, yu mareghiete, mareghient<br>Prev participe: mareghit / mareghin
margalette	&gt;	Infinitive: margalette<br>Present: io margalette, margalettes, margalettet, margalettems, yu margalettet(e), margalettent<br>Preterit: margalettim, margalettist(a), margalettit, margalettam, margalettat, margaletteer<br>Future tid: margalettesiem, margalettesies, margalettesiet, margalettesiem(o)s, yu margalettesiete, margalettesient<br>Conditional: margalettiem, margaletties, margalettiet, margalettiem(o)s, yu margalettiete, margalettient<br>Prev participe: margalettet / margaletten
marginalise	&gt;	Infinitive: marginalise<br>Present: io marginalise, marginalises, marginaliset, marginalisems, yu marginaliset(e), marginalisent<br>Preterit: marginalisim, marginalisist(a), marginalisit, marginalisam, marginalisat, marginaliseer<br>Future tid: marginalisesiem, marginalisesies, marginalisesiet, marginalisesiem(o)s, yu marginalisesiete, marginalisesient<br>Conditional: marginalisiem, marginalisies, marginalisiet, marginalisiem(o)s, yu marginalisiete, marginalisient<br>Prev participe: marginaliset / marginalisen
mark	&gt;	Infinitive: marke<br>Present: marko, marcs, marct, markm(o)s, yu marct(e), marke(nt)<br>Preterit: mierkim, mierk(i)st(a), mierkit, mierkam, mierkat, mierkeer<br>Future tid: marcsiem, marcsies, marcsiet, marcsiem(o)s, yu marcsiete, marcsient<br>Conditional: markiem, markies, markiet, markiem(o)s, yu markiete, markient<br>Prev participe: marct / marken
marloubeih	&gt;	Infinitive: marloubihes<br>Present: marloubeihm, marloubeihs, marloubeiht, marloubeihm(o)s, yu marloubeiht(e), marloubeihnt<br>Preterit: marloubihsim, marloubihst(a), marloubihsit, marloubihsam, marloubihsat, marloubihr<br>Future tid: marloubeihsiem, marloubeihsies, marloubeihsiet, marloubeihsiem(o)s, yu marloubeihsiete, marloubeihsient<br>Conditional: marloubeihiem, marloubeihies, marloubeihiet, marloubeihiem(o)s, yu marloubeihiete, marloubeihient<br>Prev participe: marloubiht / marloubihn
marsen	&gt;	Infinitive: marnes<br>Present: marno, marns, marnt, marnm(o)s, yu marnt(e), marne(nt)<br>Preterit: marsim, mars(i)st(a), marsit, marsam, marsat, marseer<br>Future tid: marnsiem, marnsies, marnsiet, marnsiem(o)s, yu marnsiete, marnsient<br>Conditional: marniem, marnies, marniet, marniem(o)s, yu marniete, marnient<br>Prev participe: marst / marsen
martyr	&gt;	Infinitive: martyre<br>Present: martyro, martyrs, martyrt, martyrm(o)s, yu martyrt(e), martyre(nt)<br>Preterit: miertyrim, miertyr(i)st(a), miertyrit, miertyram, miertyrat, miertyreer<br>Future tid: martyrsiem, martyrsies, martyrsiet, martyrsiem(o)s, yu martyrsiete, martyrsient<br>Conditional: martyriem, martyries, martyriet, martyriem(o)s, yu martyriete, martyrient<br>Prev participe: martyrt / martyren
marz	&gt;	Infinitive: marze<br>Present: marzo, marzs, marzt, marzm(o)s, yu marzt(e), marze(nt)<br>Preterit: mierzim, mierz(i)st(a), mierzit, mierzam, mierzat, mierzeer<br>Future tid: marzsiem, marzsies, marzsiet, marzsiem(o)s, yu marzsiete, marzsient<br>Conditional: marziem, marzies, marziet, marziem(o)s, yu marziete, marzient<br>Prev participe: marzt / marzen
maschkouk	&gt;	Infinitive: maschkouke<br>Present: maschkouko, maschkoucs, maschkouct, maschkoukm(o)s, yu maschkouct(e), maschkouke(nt)<br>Preterit: maschkoukim, maschkouk(i)st(a), maschkoukit, maschkoukam, maschkoukat, maschkoukeer<br>Future tid: maschkoucsiem, maschkoucsies, maschkoucsiet, maschkoucsiem(o)s, yu maschkoucsiete, maschkoucsient<br>Conditional: maschkoukiem, maschkoukies, maschkoukiet, maschkoukiem(o)s, yu maschkoukiete, maschkoukient<br>Prev participe: maschkouct / maschkouken
maschtab	&gt;	Infinitive: maschtabe<br>Present: maschtabo, maschtaps, maschtapt, maschtabm(o)s, yu maschtapt(e), maschtabe(nt)<br>Preterit: maschtiebim, maschtieb(i)st(a), maschtiebit, maschtiebam, maschtiebat, maschtiebeer<br>Future tid: maschtapsiem, maschtapsies, maschtapsiet, maschtapsiem(o)s, yu maschtapsiete, maschtapsient<br>Conditional: maschtabiem, maschtabies, maschtabiet, maschtabiem(o)s, yu maschtabiete, maschtabient<br>Prev participe: maschtapt / maschtaben
mask	&gt;	Infinitive: maske<br>Present: masko, mascs, masct, maskm(o)s, yu masct(e), maske(nt)<br>Preterit: mieskim, miesk(i)st(a), mieskit, mieskam, mieskat, mieskeer<br>Future tid: mascsiem, mascsies, mascsiet, mascsiem(o)s, yu mascsiete, mascsient<br>Conditional: maskiem, maskies, maskiet, maskiem(o)s, yu maskiete, maskient<br>Prev participe: masct / masken
masraf	&gt;	Infinitive: masrafe<br>Present: masrafo, masrafs, masraft, masrafm(o)s, yu masraft(e), masrafe(nt)<br>Preterit: masriefim, masrief(i)st(a), masriefit, masriefam, masriefat, masriefeer<br>Future tid: masrafsiem, masrafsies, masrafsiet, masrafsiem(o)s, yu masrafsiete, masrafsient<br>Conditional: masrafiem, masrafies, masrafiet, masrafiem(o)s, yu masrafiete, masrafient<br>Prev participe: masraft / masrafen
massacre	&gt;	Infinitive: massacre<br>Present: io massacre, massacres, massacret, massacrems, yu massacret(e), massacrent<br>Preterit: massacrim, massacrist(a), massacrit, massacram, massacrat, massacreer<br>Future tid: massacresiem, massacresies, massacresiet, massacresiem(o)s, yu massacresiete, massacresient<br>Conditional: massacriem, massacries, massacriet, massacriem(o)s, yu massacriete, massacrient<br>Prev participe: massacret / massacren
massage	&gt;	Infinitive: massage<br>Present: io massage, massages, massaget, massagems, yu massaget(e), massagent<br>Preterit: massagim, massagist(a), massagit, massageam, massageat, massageer<br>Future tid: massagesiem, massagesies, massagesiet, massagesiem(o)s, yu massagesiete, massagesient<br>Conditional: massagiem, massagies, massagiet, massagiem(o)s, yu massagiete, massagient<br>Prev participe: massaget / massagen
masturbe	&gt;	Infinitive: masturbe<br>Present: io masturbe, masturbes, masturbet, masturbems, yu masturbet(e), masturbent<br>Preterit: masturbim, masturbist(a), masturbit, masturbam, masturbat, masturbeer<br>Future tid: masturbesiem, masturbesies, masturbesiet, masturbesiem(o)s, yu masturbesiete, masturbesient<br>Conditional: masturbiem, masturbies, masturbiet, masturbiem(o)s, yu masturbiete, masturbient<br>Prev participe: masturbet / masturben
mater	&gt;	Infinitive: mater<br>Present: io mater, maters, matert, materms, yu matert, maternt<br>Preterit: mietrim, mietrist, mietrit, miet(e)ram, miet(e)rat, miet(e)reer<br>Future tid: matersiem, matersies, matersiet, matersiem(o)s, yu matersiete, matersient<br>Conditional: materiem, materies, materiet, materiem(o)s, yu materiete, materient<br>Prev participe: matert / matern
mathal	&gt;	Infinitive: mathale<br>Present: mathalo, mathals, mathalt, mathalm(o)s, yu mathalt(e), mathale(nt)<br>Preterit: mathielim, mathiel(i)st(a), mathielit, mathielam, mathielat, mathieleer<br>Future tid: mathalsiem, mathalsies, mathalsiet, mathalsiem(o)s, yu mathalsiete, mathalsient<br>Conditional: mathaliem, mathalies, mathaliet, mathaliem(o)s, yu mathaliete, mathalient<br>Prev participe: mathalt / mathalen
mathmoun	&gt;	Infinitive: mathmoune<br>Present: mathmouno, mathmouns, mathmount, mathmounm(o)s, yu mathmount(e), mathmoune(nt)<br>Preterit: mathmounim, mathmoun(i)st(a), mathmounit, mathmounam, mathmounat, mathmouneer<br>Future tid: mathmounsiem, mathmounsies, mathmounsiet, mathmounsiem(o)s, yu mathmounsiete, mathmounsient<br>Conditional: mathmouniem, mathmounies, mathmouniet, mathmouniem(o)s, yu mathmouniete, mathmounient<br>Prev participe: mathmount / mathmounen
matier	&gt;	Infinitive: matiere<br>Present: matiero, matiers, matiert, matierm(o)s, yu matiert(e), matiere(nt)<br>Preterit: matierim, matier(i)st(a), matierit, matieram, matierat, matiereer<br>Future tid: matiersiem, matiersies, matiersiet, matiersiem(o)s, yu matiersiete, matiersient<br>Conditional: matieriem, matieries, matieriet, matieriem(o)s, yu matieriete, matierient<br>Prev participe: matiert / matieren
matteurp	&gt;	Infinitive: matturpes<br>Present: matteurpo, matteurps, matteurpt, matteurpm(o)s, yu matteurpt(e), matteurpe(nt)<br>Preterit: matturpim, matturp(i)st(a), matturpit, matturpam, matturpat, matturpeer<br>Future tid: matteurpsiem, matteurpsies, matteurpsiet, matteurpsiem(o)s, yu matteurpsiete, matteurpsient<br>Conditional: matteurpiem, matteurpies, matteurpiet, matteurpiem(o)s, yu matteurpiete, matteurpient<br>Prev participe: matturpt / matturpen
mau	&gt;	Infinitive: maue<br>Present: maum, maus, maut, maum(o)s, yu maut(e), maunt<br>Preterit: mieusim, mieust(a), mieusit, mieam, mieat, mieur<br>Future tid: mausiem, mausies, mausiet, mausiem(o)s, yu mausiete, mausient<br>Conditional: maiem, maies, maiet, maiem(o)s, yu maiete, maient<br>Prev participe: maut / maun
maul	&gt;	Infinitive: maule<br>Present: maulo, mauls, mault, maulm(o)s, yu mault(e), maule(nt)<br>Preterit: maulim, maul(i)st(a), maulit, maulam, maulat, mauleer<br>Future tid: maulsiem, maulsies, maulsiet, maulsiem(o)s, yu maulsiete, maulsient<br>Conditional: mauliem, maulies, mauliet, mauliem(o)s, yu mauliete, maulient<br>Prev participe: mault / maulen
maun	&gt;	Infinitive: maune<br>Present: mauno, mauns, maunt, maunm(o)s, yu maunt(e), maune(nt)<br>Preterit: maunim, maun(i)st(a), maunit, maunam, maunat, mauneer<br>Future tid: maunsiem, maunsies, maunsiet, maunsiem(o)s, yu maunsiete, maunsient<br>Conditional: mauniem, maunies, mauniet, mauniem(o)s, yu mauniete, maunient<br>Prev participe: maunt / maunen
maur	&gt;	Infinitive: maure<br>Present: mauro, maurs, maurt, maurm(o)s, yu maurt(e), maure(nt)<br>Preterit: maurim, maur(i)st(a), maurit, mauram, maurat, maureer<br>Future tid: maursiem, maursies, maursiet, maursiem(o)s, yu maursiete, maursient<br>Conditional: mauriem, mauries, mauriet, mauriem(o)s, yu mauriete, maurient<br>Prev participe: maurt / mauren
mauxekwan	&gt;	Infinitive: mauxekwane<br>Present: mauxekwano, mauxekwans, mauxekwant, mauxekwanm(o)s, yu mauxekwant(e), mauxekwane(nt)<br>Preterit: mieuxekienim, mieuxekien(i)st(a), mieuxekienit, mieuxekienam, mieuxekienat, mieuxekieneer<br>Future tid: mauxekwansiem, mauxekwansies, mauxekwansiet, mauxekwansiem(o)s, yu mauxekwansiete, mauxekwansient<br>Conditional: mauxekwaniem, mauxekwanies, mauxekwaniet, mauxekwaniem(o)s, yu mauxekwaniete, mauxekwanient<br>Prev participe: mauxekwant / mauxekwanen
mawjuiji	&gt;	Infinitive: mawjuijie<br>Present: mawjuijim, mawjuijis, mawjuijit, mawjuijim(o)s, yu mawjuijit(e), mawjuijint<br>Preterit: mawjuijisim, mawjuijist(a), mawjuijisit, mawjuijam, mawjuijat, mawjuijir<br>Future tid: mawjuijisiem, mawjuijisies, mawjuijisiet, mawjuijisiem(o)s, yu mawjuijisiete, mawjuijisient<br>Conditional: mawjuijiem, mawjuijies, mawjuijiet, mawjuijiem(o)s, yu mawjuijiete, mawjuijient<br>Prev participe: mawjuijit / mawjuijin
maxam	&gt;	Infinitive: maxame<br>Present: maxamo, maxams, maxamt, maxamm(o)s, yu maxamt(e), maxame(nt)<br>Preterit: maxiemim, maxiem(i)st(a), maxiemit, maxiemam, maxiemat, maxiemeer<br>Future tid: maxamsiem, maxamsies, maxamsiet, maxamsiem(o)s, yu maxamsiete, maxamsient<br>Conditional: maxamiem, maxamies, maxamiet, maxamiem(o)s, yu maxamiete, maxamient<br>Prev participe: maxamt / maxamen
mayn	&gt;	Infinitive: mayne<br>Present: mayno, mayns, maynt, maynm(o)s, yu maynt(e), mayne(nt)<br>Preterit: mieynim, mieyn(i)st(a), mieynit, mieynam, mieynat, mieyneer<br>Future tid: maynsiem, maynsies, maynsiet, maynsiem(o)s, yu maynsiete, maynsient<br>Conditional: mayniem, maynies, mayniet, mayniem(o)s, yu mayniete, maynient<br>Prev participe: maynt / maynen
maynleudher	&gt;	Infinitive: maynludheres<br>Present: io maynleudher, maynleudhers, maynleudhert, maynleudherms, yu maynleudhert, maynleudhernt<br>Preterit: maynludhrim, maynludhrist, maynludhrit, maynludh(e)ram, maynludh(e)rat, maynludh(e)reer<br>Future tid: maynleudhersiem, maynleudhersies, maynleudhersiet, maynleudhersiem(o)s, yu maynleudhersiete, maynleudhersient<br>Conditional: maynleudheriem, maynleudheries, maynleudheriet, maynleudheriem(o)s, yu maynleudheriete, maynleudherient<br>Prev participe: maynludhert / maynludhern
mayzel	&gt;	Infinitive: mayzel<br>Present: io mayzel, mayzels, mayzelt, mayzelms, yu mayzelt, mayzelnt<br>Preterit: mieyzlim, mieyzlst, mieyzlit, mieyz(e)lam, mieyz(e)lat, mieyz(e)leer<br>Future tid: mayzelsiem, mayzelsies, mayzelsiet, mayzelsiem(o)s, yu mayzelsiete, mayzelsient<br>Conditional: mayzeliem, mayzelies, mayzeliet, mayzeliem(o)s, yu mayzeliete, mayzelient<br>Prev participe: mayzelt / mayzeln
mazgh	&gt;	Infinitive: mazghe<br>Present: mazgho, mazghs, mazght, mazghm(o)s, yu mazght(e), mazghe(nt)<br>Preterit: miezghim, miezgh(i)st(a), miezghit, miezgham, miezghat, miezgheer<br>Future tid: mazghsiem, mazghsies, mazghsiet, mazghsiem(o)s, yu mazghsiete, mazghsient<br>Conditional: mazghiem, mazghies, mazghiet, mazghiem(o)s, yu mazghiete, mazghient<br>Prev participe: mazght / mazghen
medven	&gt;	Infinitive: medvnes<br>Present: medvno, medvens, medvent, medvnm(o)s, yu medvent(e), medvne(nt)<br>Preterit: medvim, medv(i)st(a), medvit, medvam, medvat, medveer<br>Future tid: medvensiem, medvensies, medvensiet, medvensiem(o)s, yu medvensiete, medvensient<br>Conditional: medvniem, medvnies, medvniet, medvniem(o)s, yu medvniete, medvnient<br>Prev participe: medvt / medven
meerschaum	&gt;	Infinitive: meerschaume<br>Present: meerschaumo, meerschaums, meerschaumt, meerschaumm(o)s, yu meerschaumt(e), meerschaume(nt)<br>Preterit: meerschaumim, meerschaum(i)st(a), meerschaumit, meerschaumam, meerschaumat, meerschaumeer<br>Future tid: meerschaumsiem, meerschaumsies, meerschaumsiet, meerschaumsiem(o)s, yu meerschaumsiete, meerschaumsient<br>Conditional: meerschaumiem, meerschaumies, meerschaumiet, meerschaumiem(o)s, yu meerschaumiete, meerschaumient<br>Prev participe: meerschaumt / meerschaumen
mege	&gt;	Infinitive: mege<br>Present: io mege, meges, meget, megems, yu meget(e), megent<br>Preterit: megim, megist(a), megit, megeam, megeat, megeer<br>Future tid: megesiem, megesies, megesiet, megesiem(o)s, yu megesiete, megesient<br>Conditional: megiem, megies, megiet, megiem(o)s, yu megiete, megient<br>Prev participe: meget / megen
meger	&gt;	Infinitive: mgeres<br>Present: io mger, mgers, mgert, mgerm(o)s, yu mgert, mgernt<br>Preterit: mger, mgerst, mger, mger(am), mger(at), mger(eer)<br>Future tid: mgersiem, mgersies, mgersiet, mgersiem(o)s, yu mgersiete, mgersient<br>Conditional: mgeriem, mgeries, mgeriet, mgeriem(o)s, yu mgeriete, mgerient<br>Prev participe: mgert / mgern
megil	&gt;	Infinitive: mgiles<br>Present: mgilo, mgils, mgilt, mgilm(o)s, yu mgilt(e), mgile(nt)<br>Preterit: mgilim, mgil(i)st(a), mgilit, mgilam, mgilat, mgileer<br>Future tid: mgilsiem, mgilsies, mgilsiet, mgilsiem(o)s, yu mgilsiete, mgilsient<br>Conditional: mgiliem, mgilies, mgiliet, mgiliem(o)s, yu mgiliete, mgilient<br>Prev participe: mgilt / mgilen
mehgh	&gt;	Infinitive: mehghe<br>Present: mehgho, mehghs, mehght, mehghm(o)s, yu mehght(e), mehghe(nt)<br>Preterit: mohghim, mohgh(i)st(a), mohghit, mohgham, mohghat, mohgheer<br>Future tid: mehghsiem, mehghsies, mehghsiet, mehghsiem(o)s, yu mehghsiete, mehghsient<br>Conditional: mehghiem, mehghies, mehghiet, mehghiem(o)s, yu mehghiete, mehghient<br>Prev participe: mohght / mohghen
mehl	&gt;	Infinitive: mehle<br>Present: mehlo, mehls, mehlt, mehlm(o)s, yu mehlt(e), mehle(nt)<br>Preterit: mohlim, mohl(i)st(a), mohlit, mohlam, mohlat, mohleer<br>Future tid: mehlsiem, mehlsies, mehlsiet, mehlsiem(o)s, yu mehlsiete, mehlsient<br>Conditional: mehliem, mehlies, mehliet, mehliem(o)s, yu mehliete, mehlient<br>Prev participe: mohlt / mohlen
mehld	&gt;	Infinitive: mehlde<br>Present: mehldo, mehlds, mehldt, mehldm(o)s, yu mehldt(e), mehlde(nt)<br>Preterit: mohldim, mohld(i)st(a), mohldit, mohldam, mohldat, mohldeer<br>Future tid: mehldsiem, mehldsies, mehldsiet, mehldsiem(o)s, yu mehldsiete, mehldsient<br>Conditional: mehldiem, mehldies, mehldiet, mehldiem(o)s, yu mehldiete, mehldient<br>Prev participe: mohldt / mohlden
mehlg	&gt;	Infinitive: mehlge<br>Present: mehlgo, mehlcs, mehlct, mehlgm(o)s, yu mehlct(e), mehlge(nt)<br>Preterit: mohlgim, mohlg(i)st(a), mohlgit, mohlgam, mohlgat, mohlgeer<br>Future tid: mehlcsiem, mehlcsies, mehlcsiet, mehlcsiem(o)s, yu mehlcsiete, mehlcsient<br>Conditional: mehlgiem, mehlgies, mehlgiet, mehlgiem(o)s, yu mehlgiete, mehlgient<br>Prev participe: mohlct / mohlgen
mehm	&gt;	Infinitive: mehme<br>Present: mehmo, mehms, mehmt, mehmm(o)s, yu mehmt(e), mehme(nt)<br>Preterit: mohmim, mohm(i)st(a), mohmit, mohmam, mohmat, mohmeer<br>Future tid: mehmsiem, mehmsies, mehmsiet, mehmsiem(o)s, yu mehmsiete, mehmsient<br>Conditional: mehmiem, mehmies, mehmiet, mehmiem(o)s, yu mehmiete, mehmient<br>Prev participe: mohmt / mohmen
mehn	&gt;	Infinitive: mehne<br>Present: mehno, mehns, mehnt, mehnm(o)s, yu mehnt(e), mehne(nt)<br>Preterit: mohnim, mohn(i)st(a), mohnit, mohnam, mohnat, mohneer<br>Future tid: mehnsiem, mehnsies, mehnsiet, mehnsiem(o)s, yu mehnsiete, mehnsient<br>Conditional: mehniem, mehnies, mehniet, mehniem(o)s, yu mehniete, mehnient<br>Prev participe: mohnt / mohnen
mehnen	&gt;	Infinitive: mehnnes<br>Present: mehnno, mehnens, mehnent, mehnnm(o)s, yu mehnent(e), mehnne(nt)<br>Preterit: mohnenim, mohnen(i)st(a), mohnenit, mohnenam, mohnenat, mohneneer<br>Future tid: mehnensiem, mehnensies, mehnensiet, mehnensiem(o)s, yu mehnensiete, mehnensient<br>Conditional: mehnniem, mehnnies, mehnniet, mehnniem(o)s, yu mehnniete, mehnnient<br>Prev participe: mohnent / mohnenen
mehr	&gt;	Infinitive: mehre<br>Present: mehro, mehrs, mehrt, mehrm(o)s, yu mehrt(e), mehre(nt)<br>Preterit: mohrim, mohr(i)st(a), mohrit, mohram, mohrat, mohreer<br>Future tid: mehrsiem, mehrsies, mehrsiet, mehrsiem(o)s, yu mehrsiete, mehrsient<br>Conditional: mehriem, mehries, mehriet, mehriem(o)s, yu mehriete, mehrient<br>Prev participe: mohrt / mohren
mehsg	&gt;	Infinitive: mehsge<br>Present: mehsgo, mehscs, mehsct, mehsgm(o)s, yu mehsct(e), mehsge(nt)<br>Preterit: mohsgim, mohsg(i)st(a), mohsgit, mohsgam, mohsgat, mohsgeer<br>Future tid: mehscsiem, mehscsies, mehscsiet, mehscsiem(o)s, yu mehscsiete, mehscsient<br>Conditional: mehsgiem, mehsgies, mehsgiet, mehsgiem(o)s, yu mehsgiete, mehsgient<br>Prev participe: mohsct / mohsgen
meic	&gt;	Infinitive: mices<br>Present: meico, meics, meict, meicm(o)s, yu meict(e), meice(nt)<br>Preterit: micim, mic(i)st(a), micit, micam, micat, miceer<br>Future tid: meicsiem, meicsies, meicsiet, meicsiem(o)s, yu meicsiete, meicsient<br>Conditional: meiciem, meicies, meiciet, meiciem(o)s, yu meiciete, meicient<br>Prev participe: mict / micen
meid	&gt;	Infinitive: mides<br>Present: meido, meids, meidt, meidm(o)s, yu meidt(e), meide(nt)<br>Preterit: midim, mid(i)st(a), midit, midam, midat, mideer<br>Future tid: meidsiem, meidsies, meidsiet, meidsiem(o)s, yu meidsiete, meidsient<br>Conditional: meidiem, meidies, meidiet, meidiem(o)s, yu meidiete, meidient<br>Prev participe: midt / miden
meidaw	&gt;	Infinitive: midawes<br>Present: meidawo, meidaws, meidawt, meidawm(o)s, yu meidawt(e), meidawnt<br>Preterit: midawim, midawst(a), midawit, midawam, midawat, midaweer<br>Future tid: meidawsiem, meidawsies, meidawsiet, meidawsiem(o)s, yu meidawsiete, meidawsient<br>Conditional: meidawiem, meidawies, meidawiet, meidawiem(o)s, yu meidawiete, meidawient<br>Prev participe: midawt / midawen
meih	&gt;	Infinitive: mihes<br>Present: meihm, meihs, meiht, meihm(o)s, yu meiht(e), meihnt<br>Preterit: mihsim, mihst(a), mihsit, mihsam, mihsat, mihr<br>Future tid: meihsiem, meihsies, meihsiet, meihsiem(o)s, yu meihsiete, meihsient<br>Conditional: meihiem, meihies, meihiet, meihiem(o)s, yu meihiete, meihient<br>Prev participe: miht / mihn
meil	&gt;	Infinitive: miles<br>Present: meilo, meils, meilt, meilm(o)s, yu meilt(e), meile(nt)<br>Preterit: milim, mil(i)st(a), milit, milam, milat, mileer<br>Future tid: meilsiem, meilsies, meilsiet, meilsiem(o)s, yu meilsiete, meilsient<br>Conditional: meiliem, meilies, meiliet, meiliem(o)s, yu meiliete, meilient<br>Prev participe: milt / milen
meinc	&gt;	Infinitive: minces<br>Present: meinco, meincs, meinct, meincm(o)s, yu meinct(e), meince(nt)<br>Preterit: mincim, minc(i)st(a), mincit, mincam, mincat, minceer<br>Future tid: meincsiem, meincsies, meincsiet, meincsiem(o)s, yu meincsiete, meincsient<br>Conditional: meinciem, meincies, meinciet, meinciem(o)s, yu meinciete, meincient<br>Prev participe: minct / mincen
meirong	&gt;	Infinitive: mironges<br>Present: meirongo, meironcs, meironct, meirongm(o)s, yu meironct(e), meironge(nt)<br>Preterit: mirongim, mirong(i)st(a), mirongit, mirongam, mirongat, mirongeer<br>Future tid: meironcsiem, meironcsies, meironcsiet, meironcsiem(o)s, yu meironcsiete, meironcsient<br>Conditional: meirongiem, meirongies, meirongiet, meirongiem(o)s, yu meirongiete, meirongient<br>Prev participe: mironct / mirongen
meisg	&gt;	Infinitive: misges<br>Present: meisgo, meiscs, meisct, meisgm(o)s, yu meisct(e), meisge(nt)<br>Preterit: misgim, misg(i)st(a), misgit, misgam, misgat, misgeer<br>Future tid: meiscsiem, meiscsies, meiscsiet, meiscsiem(o)s, yu meiscsiete, meiscsient<br>Conditional: meisgiem, meisgies, meisgiet, meisgiem(o)s, yu meisgiete, meisgient<br>Prev participe: misct / misgen
meith	&gt;	Infinitive: mithes<br>Present: meitho, meiths, meitht, meithm(o)s, yu meitht(e), meithe(nt)<br>Preterit: mithim, mith(i)st(a), mithit, mitham, mithat, mitheer<br>Future tid: meithsiem, meithsies, meithsiet, meithsiem(o)s, yu meithsiete, meithsient<br>Conditional: meithiem, meithies, meithiet, meithiem(o)s, yu meithiete, meithient<br>Prev participe: mitht / mithen
meizd	&gt;	Infinitive: mizdes<br>Present: meizdo, meizds, meizdt, meizdm(o)s, yu meizdt(e), meizde(nt)<br>Preterit: mizdim, mizd(i)st(a), mizdit, mizdam, mizdat, mizdeer<br>Future tid: meizdsiem, meizdsies, meizdsiet, meizdsiem(o)s, yu meizdsiete, meizdsient<br>Conditional: meizdiem, meizdies, meizdiet, meizdiem(o)s, yu meizdiete, meizdient<br>Prev participe: mizdt / mizden
meje	&gt;	Infinitive: meje<br>Present: io meje, mejes, mejet, mejems, yu mejet(e), mejent<br>Preterit: mejim, mejist(a), mejit, mejam, mejat, mejeer<br>Future tid: mejesiem, mejesies, mejesiet, mejesiem(o)s, yu mejesiete, mejesient<br>Conditional: mejiem, mejies, mejiet, mejiem(o)s, yu mejiete, mejient<br>Prev participe: mejet / mejen
mekhtab	&gt;	Infinitive: mkhtabes<br>Present: mkhtabo, mkhtaps, mkhtapt, mkhtabm(o)s, yu mkhtapt(e), mkhtabe(nt)<br>Preterit: mkhtabim, mkhtab(i)st(a), mkhtabit, mkhtabam, mkhtabat, mkhtabeer<br>Future tid: mkhtapsiem, mkhtapsies, mkhtapsiet, mkhtapsiem(o)s, yu mkhtapsiete, mkhtapsient<br>Conditional: mkhtabiem, mkhtabies, mkhtabiet, mkhtabiem(o)s, yu mkhtabiete, mkhtabient<br>Prev participe: mkhtapt / mkhtaben
melez	&gt;	Infinitive: mlezes<br>Present: mlezo, mlezs, mlezt, mlezm(o)s, yu mlezt(e), mleze(nt)<br>Preterit: mlezim, mlez(i)st(a), mlezit, mlezam, mlezat, mlezeer<br>Future tid: mlezsiem, mlezsies, mlezsiet, mlezsiem(o)s, yu mlezsiete, mlezsient<br>Conditional: mleziem, mlezies, mleziet, mleziem(o)s, yu mleziete, mlezient<br>Prev participe: mlezt / mlezen
melg	&gt;	Infinitive: melge<br>Present: melgo, melcs, melct, melgm(o)s, yu melct(e), melge(nt)<br>Preterit: melsim, mels(i)st(a), melsit, melsam, melsat, melseer<br>Future tid: melcsiem, melcsies, melcsiet, melcsiem(o)s, yu melcsiete, melcsient<br>Conditional: melgiem, melgies, melgiet, melgiem(o)s, yu melgiete, melgient<br>Prev participe: mels / melgen
memmen	&gt;	Infinitive: memmnes<br>Present: memmno, memmens, memment, memmnm(o)s, yu memment(e), memmne(nt)<br>Preterit: memmim, memm(i)st(a), memmit, memmam, memmat, memmeer<br>Future tid: memmensiem, memmensies, memmensiet, memmensiem(o)s, yu memmensiete, memmensient<br>Conditional: memmniem, memmnies, memmniet, memmniem(o)s, yu memmniete, memmnient<br>Prev participe: memmt / memmen
memorise	&gt;	Infinitive: memorise<br>Present: io memorise, memorises, memoriset, memorisems, yu memoriset(e), memorisent<br>Preterit: memorisim, memorisist(a), memorisit, memorisam, memorisat, memoriseer<br>Future tid: memorisesiem, memorisesies, memorisesiet, memorisesiem(o)s, yu memorisesiete, memorisesient<br>Conditional: memorisiem, memorisies, memorisiet, memorisiem(o)s, yu memorisiete, memorisient<br>Prev participe: memoriset / memorisen
menace	&gt;	Infinitive: menace<br>Present: io menace, menaces, menacet, menacems, yu menacet(e), menacent<br>Preterit: menacim, menacist(a), menacit, menaceam, menaceat, menaceer<br>Future tid: menacesiem, menacesies, menacesiet, menacesiem(o)s, yu menacesiete, menacesient<br>Conditional: menaciem, menacies, menaciet, menaciem(o)s, yu menaciete, menacient<br>Prev participe: menacet / menacen
menay	&gt;	Infinitive: mnayes<br>Present: mnayo, menays, menayt, mnaym(o)s, yu menayt(e), mnaynt<br>Preterit: mayim, mayst(a), mayit, mayam, mayat, mayeer<br>Future tid: menaysiem, menaysies, menaysiet, menaysiem(o)s, yu menaysiete, menaysient<br>Conditional: mnayiem, mnayies, mnayiet, mnayiem(o)s, yu mnayiete, mnayient<br>Prev participe: mayt / mayen
menstrue	&gt;	Infinitive: menstrue<br>Present: io menstrue, menstrues, menstruet, menstruems, yu menstruet(e), menstruent<br>Preterit: menstruim, menstruist(a), menstruit, menstruam, menstruat, menstrueer<br>Future tid: menstruesiem, menstruesies, menstruesiet, menstruesiem(o)s, yu menstruesiete, menstruesient<br>Conditional: menstruiem, menstruies, menstruiet, menstruiem(o)s, yu menstruiete, menstruient<br>Prev participe: menstruet / menstruen
mercat	&gt;	Infinitive: mrcates<br>Present: mrcato, mrcats, mrcat, mrcatm(o)s, yu mrcate, mrcate(nt)<br>Preterit: mrcatim, mrcat(i)st(a), mrcatit, mrcatam, mrcatat, mrcateer<br>Future tid: mrcatsiem, mrcatsies, mrcatsiet, mrcatsiem(o)s, yu mrcatsiete, mrcatsient<br>Conditional: mrcatiem, mrcaties, mrcatiet, mrcatiem(o)s, yu mrcatiete, mrcatient<br>Prev participe: mrcat / mrcaten
mercie	&gt;	Infinitive: mercie<br>Present: io mercie, mercies, merciet, merciems, yu merciet(e), mercient<br>Preterit: mercicim, merciest, mercicit, merciam, merciat, mercier<br>Future tid: merciesiem, merciesies, merciesiet, merciesiem(o)s, yu merciesiete, merciesient<br>Conditional: merciciem, mercicies, merciciet, merciciem(o)s, yu merciciete, mercicient<br>Prev participe: merciet / mercien
meremettise	&gt;	Infinitive: meremettise<br>Present: io meremettise, meremettises, meremettiset, meremettisems, yu meremettiset(e), meremettisent<br>Preterit: meremettisim, meremettisist(a), meremettisit, meremettisam, meremettisat, meremettiseer<br>Future tid: meremettisesiem, meremettisesies, meremettisesiet, meremettisesiem(o)s, yu meremettisesiete, meremettisesient<br>Conditional: meremettisiem, meremettisies, meremettisiet, meremettisiem(o)s, yu meremettisiete, meremettisient<br>Prev participe: meremettiset / meremettisen
merg	&gt;	Infinitive: merge<br>Present: mergo, mercs, merct, mergm(o)s, yu merct(e), merge(nt)<br>Preterit: mersim, mers(i)st(a), mersit, mersam, mersat, merseer<br>Future tid: mercsiem, mercsies, mercsiet, mercsiem(o)s, yu mercsiete, mercsient<br>Conditional: mergiem, mergies, mergiet, mergiem(o)s, yu mergiete, mergient<br>Prev participe: mers / mergen
mestissage	&gt;	Infinitive: mestissage<br>Present: io mestissage, mestissages, mestissaget, mestissagems, yu mestissaget(e), mestissagent<br>Preterit: mestissagim, mestissagist(a), mestissagit, mestissageam, mestissageat, mestissageer<br>Future tid: mestissagesiem, mestissagesies, mestissagesiet, mestissagesiem(o)s, yu mestissagesiete, mestissagesient<br>Conditional: mestissagiem, mestissagies, mestissagiet, mestissagiem(o)s, yu mestissagiete, mestissagient<br>Prev participe: mestissaget / mestissagen
met	&gt;	Infinitive: mete<br>Present: meto, mets, met, metm(o)s, yu mete, mete(nt)<br>Preterit: metim, met(i)st(a), metit, metam, metat, meteer<br>Future tid: metsiem, metsies, metsiet, metsiem(o)s, yu metsiete, metsient<br>Conditional: metiem, meties, metiet, metiem(o)s, yu metiete, metient<br>Prev participe: met / meten
mett	&gt;	Infinitive: mette<br>Present: metto, metts, mett, mettm(o)s, yu mette, mette(nt)<br>Preterit: messim, mess(i)st(a), messit, messam, messat, messeer<br>Future tid: mettsiem, mettsies, mettsiet, mettsiem(o)s, yu mettsiete, mettsient<br>Conditional: mettiem, metties, mettiet, mettiem(o)s, yu mettiete, mettient<br>Prev participe: mess / metten
meudh	&gt;	Infinitive: mudhes<br>Present: meudho, meudhs, meudht, meudhm(o)s, yu meudht(e), meudhe(nt)<br>Preterit: mudhim, mudh(i)st(a), mudhit, mudham, mudhat, mudheer<br>Future tid: meudhsiem, meudhsies, meudhsiet, meudhsiem(o)s, yu meudhsiete, meudhsient<br>Conditional: meudhiem, meudhies, meudhiet, meudhiem(o)s, yu meudhiete, meudhient<br>Prev participe: mudht / mudhen
meuk	&gt;	Infinitive: mukes<br>Present: meuko, meucs, meuct, meukm(o)s, yu meuct(e), meuke(nt)<br>Preterit: mukim, muk(i)st(a), mukit, mukam, mukat, mukeer<br>Future tid: meucsiem, meucsies, meucsiet, meucsiem(o)s, yu meucsiete, meucsient<br>Conditional: meukiem, meukies, meukiet, meukiem(o)s, yu meukiete, meukient<br>Prev participe: muct / muken
meurch	&gt;	Infinitive: murches<br>Present: meurcho, meurchs, meurcht, meurchm(o)s, yu meurcht(e), meurche(nt)<br>Preterit: murchim, murch(i)st(a), murchit, murcham, murchat, murcheer<br>Future tid: meurchsiem, meurchsies, meurchsiet, meurchsiem(o)s, yu meurchsiete, meurchsient<br>Conditional: meurchiem, meurchies, meurchiet, meurchiem(o)s, yu meurchiete, meurchient<br>Prev participe: murcht / murchen
meurm	&gt;	Infinitive: murmes<br>Present: meurmo, meurms, meurmt, meurmm(o)s, yu meurmt(e), meurme(nt)<br>Preterit: murmim, murm(i)st(a), murmit, murmam, murmat, murmeer<br>Future tid: meurmsiem, meurmsies, meurmsiet, meurmsiem(o)s, yu meurmsiete, meurmsient<br>Conditional: meurmiem, meurmies, meurmiet, meurmiem(o)s, yu meurmiete, meurmient<br>Prev participe: murmt / murmen
miau	&gt;	Infinitive: miaue<br>Present: miaum, miaus, miaut, miaum(o)s, yu miaut(e), miaunt<br>Preterit: miieusim, miieust(a), miieusit, miieam, miieat, miieur<br>Future tid: miausiem, miausies, miausiet, miausiem(o)s, yu miausiete, miausient<br>Conditional: miaiem, miaies, miaiet, miaiem(o)s, yu miaiete, miaient<br>Prev participe: miaut / miaun
mic	&gt;	Infinitive: mice<br>Present: mico, mics, mict, micm(o)s, yu mict(e), mice(nt)<br>Preterit: micim, mic(i)st(a), micit, micam, micat, miceer<br>Future tid: micsiem, micsies, micsiet, micsiem(o)s, yu micsiete, micsient<br>Conditional: miciem, micies, miciet, miciem(o)s, yu miciete, micient<br>Prev participe: mict / micen
mielt	&gt;	Infinitive: mielte<br>Present: mielto, mielts, mielt, mieltm(o)s, yu mielte, mielte(nt)<br>Preterit: mieltim, mielt(i)st(a), mieltit, mieltam, mieltat, mielteer<br>Future tid: mieltsiem, mieltsies, mieltsiet, mieltsiem(o)s, yu mieltsiete, mieltsient<br>Conditional: mieltiem, mielties, mieltiet, mieltiem(o)s, yu mieltiete, mieltient<br>Prev participe: mielt / mielten
miems	&gt;	Infinitive: miemse<br>Present: miemso, miems, miemst, miemsm(o)s, yu miemst(e), miemse(nt)<br>Preterit: miemsim, miems(i)st(a), miemsit, miemsam, miemsat, miemseer<br>Future tid: siem miemse, sies miemse, siet miemse, siem(o)s miemse, yu siete miemse, sient miemse<br>Conditional: miemsiem, miemsies, miemsiet, miemsiem(o)s, yu miemsiete, miemsient<br>Prev participe: miemst / miemsen
mil	&gt;	Infinitive: mile<br>Present: milo, mils, milt, milm(o)s, yu milt(e), mile(nt)<br>Preterit: milim, mil(i)st(a), milit, milam, milat, mileer<br>Future tid: milsiem, milsies, milsiet, milsiem(o)s, yu milsiete, milsient<br>Conditional: miliem, milies, miliet, miliem(o)s, yu miliete, milient<br>Prev participe: milt / milen
milder	&gt;	Infinitive: milder<br>Present: io milder, milders, mildert, milderms, yu mildert, mildernt<br>Preterit: mildrim, mildrist, mildrit, mild(e)ram, mild(e)rat, mild(e)reer<br>Future tid: mildersiem, mildersies, mildersiet, mildersiem(o)s, yu mildersiete, mildersient<br>Conditional: milderiem, milderies, milderiet, milderiem(o)s, yu milderiete, milderient<br>Prev participe: mildert / mildern
mildet	&gt;	Infinitive: mildete<br>Present: mildeto, mildets, mildet, mildetm(o)s, yu mildete, mildete(nt)<br>Preterit: mildetim, mildet(i)st(a), mildetit, mildetam, mildetat, mildeteer<br>Future tid: mildetsiem, mildetsies, mildetsiet, mildetsiem(o)s, yu mildetsiete, mildetsient<br>Conditional: mildetiem, mildeties, mildetiet, mildetiem(o)s, yu mildetiete, mildetient<br>Prev participe: mildet / mildeten
militar	&gt;	Infinitive: militare<br>Present: militaro, militars, militart, militarm(o)s, yu militart(e), militare(nt)<br>Preterit: militierim, militier(i)st(a), militierit, militieram, militierat, militiereer<br>Future tid: militarsiem, militarsies, militarsiet, militarsiem(o)s, yu militarsiete, militarsient<br>Conditional: militariem, militaries, militariet, militariem(o)s, yu militariete, militarient<br>Prev participe: militart / militaren
milite	&gt;	Infinitive: milite<br>Present: io milite, milites, militet, militems, yu militet(e), militent<br>Preterit: militim, militist(a), militit, militam, militat, militeer<br>Future tid: militesiem, militesies, militesiet, militesiem(o)s, yu militesiete, militesient<br>Conditional: militiem, milities, militiet, militiem(o)s, yu militiete, militient<br>Prev participe: militet / militen
mime	&gt;	Infinitive: mime<br>Present: io mime, mimes, mimet, mimems, yu mimet(e), miment<br>Preterit: mimim, mimist(a), mimit, mimam, mimat, mimeer<br>Future tid: mimesiem, mimesies, mimesiet, mimesiem(o)s, yu mimesiete, mimesient<br>Conditional: mimiem, mimies, mimiet, mimiem(o)s, yu mimiete, mimient<br>Prev participe: mimet / mimen
mimehn	&gt;	Infinitive: mimehne<br>Present: mimehno, mimehns, mimehnt, mimehnm(o)s, yu mimehnt(e), mimehne(nt)<br>Preterit: mimohnim, mimohn(i)st(a), mimohnit, mimohnam, mimohnat, mimohneer<br>Future tid: mimehnsiem, mimehnsies, mimehnsiet, mimehnsiem(o)s, yu mimehnsiete, mimehnsient<br>Conditional: mimehniem, mimehnies, mimehniet, mimehniem(o)s, yu mimehniete, mimehnient<br>Prev participe: mimohnt / mimohnen
minegh	&gt;	Infinitive: minghes<br>Present: mingho, minghs, minght, minghm(o)s, yu minght(e), minghe(nt)<br>Preterit: mighim, migh(i)st(a), mighit, migham, mighat, migheer<br>Future tid: minghsiem, minghsies, minghsiet, minghsiem(o)s, yu minghsiete, minghsient<br>Conditional: minghiem, minghies, minghiet, minghiem(o)s, yu minghiete, minghient<br>Prev participe: might / mighen
miniaturise	&gt;	Infinitive: miniaturise<br>Present: io miniaturise, miniaturises, miniaturiset, miniaturisems, yu miniaturiset(e), miniaturisent<br>Preterit: miniaturisim, miniaturisist(a), miniaturisit, miniaturisam, miniaturisat, miniaturiseer<br>Future tid: miniaturisesiem, miniaturisesies, miniaturisesiet, miniaturisesiem(o)s, yu miniaturisesiete, miniaturisesient<br>Conditional: miniaturisiem, miniaturisies, miniaturisiet, miniaturisiem(o)s, yu miniaturisiete, miniaturisient<br>Prev participe: miniaturiset / miniaturisen
minibar	&gt;	Infinitive: minibare<br>Present: minibaro, minibars, minibart, minibarm(o)s, yu minibart(e), minibare(nt)<br>Preterit: minibierim, minibier(i)st(a), minibierit, minibieram, minibierat, minibiereer<br>Future tid: minibarsiem, minibarsies, minibarsiet, minibarsiem(o)s, yu minibarsiete, minibarsient<br>Conditional: minibariem, minibaries, minibariet, minibariem(o)s, yu minibariete, minibarient<br>Prev participe: minibart / minibaren
minter	&gt;	Infinitive: minter<br>Present: io minter, minters, mintert, minterms, yu mintert, minternt<br>Preterit: mintrim, mintrist, mintrit, mint(e)ram, mint(e)rat, mint(e)reer<br>Future tid: mintersiem, mintersies, mintersiet, mintersiem(o)s, yu mintersiete, mintersient<br>Conditional: minteriem, minteries, minteriet, minteriem(o)s, yu minteriete, minterient<br>Prev participe: mintert / mintern
misghab	&gt;	Infinitive: misghabe<br>Present: misghabo, misghaps, misghapt, misghabm(o)s, yu misghapt(e), misghabe(nt)<br>Preterit: misghiebim, misghieb(i)st(a), misghiebit, misghiebam, misghiebat, misghiebeer<br>Future tid: misghapsiem, misghapsies, misghapsiet, misghapsiem(o)s, yu misghapsiete, misghapsient<br>Conditional: misghabiem, misghabies, misghabiet, misghabiem(o)s, yu misghabiete, misghabient<br>Prev participe: misghapt / misghaben
misplais	&gt;	Infinitive: misplaise<br>Present: misplaiso, misplais, misplaist, misplaism(o)s, yu misplaist(e), misplaise(nt)<br>Preterit: misplaisim, misplais(i)st(a), misplaisit, misplaisam, misplaisat, misplaiseer<br>Future tid: siem misplaise, sies misplaise, siet misplaise, siem(o)s misplaise, yu siete misplaise, sient misplaise<br>Conditional: misplaisiem, misplaisies, misplaisiet, misplaisiem(o)s, yu misplaisiete, misplaisient<br>Prev participe: misplaist / misplaisen
miss	&gt;	Infinitive: misse<br>Present: misso, miss, misst, missm(o)s, yu misst(e), misse(nt)<br>Preterit: missim, miss(i)st(a), missit, missam, missat, misseer<br>Future tid: siem misse, sies misse, siet misse, siem(o)s misse, yu siete misse, sient misse<br>Conditional: missiem, missies, missiet, missiem(o)s, yu missiete, missient<br>Prev participe: misst / missen
misserve	&gt;	Infinitive: misserve<br>Present: io misserve, misserves, misservet, misservems, yu misservet(e), misservent<br>Preterit: misservim, misservist(a), misservit, misservam, misservat, misserveer<br>Future tid: misservesiem, misservesies, misservesiet, misservesiem(o)s, yu misservesiete, misservesient<br>Conditional: misserviem, misservies, misserviet, misserviem(o)s, yu misserviete, misservient<br>Prev participe: misservet / misserven
missulouk	&gt;	Infinitive: missulouke<br>Present: missulouko, missuloucs, missulouct, missuloukm(o)s, yu missulouct(e), missulouke(nt)<br>Preterit: missuloukim, missulouk(i)st(a), missuloukit, missuloukam, missuloukat, missuloukeer<br>Future tid: missuloucsiem, missuloucsies, missuloucsiet, missuloucsiem(o)s, yu missuloucsiete, missuloucsient<br>Conditional: missuloukiem, missuloukies, missuloukiet, missuloukiem(o)s, yu missuloukiete, missuloukient<br>Prev participe: missulouct / missulouken
mistreus	&gt;	Infinitive: mistruses<br>Present: mistreuso, mistreus, mistreust, mistreusm(o)s, yu mistreust(e), mistreuse(nt)<br>Preterit: mistrusim, mistrus(i)st(a), mistrusit, mistrusam, mistrusat, mistruseer<br>Future tid: siem mistruses, sies mistruses, siet mistruses, siem(o)s mistruses, yu siete mistruses, sient mistruses<br>Conditional: mistreusiem, mistreusies, mistreusiet, mistreusiem(o)s, yu mistreusiete, mistreusient<br>Prev participe: mistrust / mistrusen
mix	&gt;	Infinitive: mixe<br>Present: mixo, mixs, mixt, mixm(o)s, yu mixt(e), mixe(nt)<br>Preterit: mixim, mix(i)st(a), mixit, mixam, mixat, mixeer<br>Future tid: mixsiem, mixsies, mixsiet, mixsiem(o)s, yu mixsiete, mixsient<br>Conditional: mixiem, mixies, mixiet, mixiem(o)s, yu mixiete, mixient<br>Prev participe: mixt / mixen
mizrab	&gt;	Infinitive: mizrabe<br>Present: mizrabo, mizraps, mizrapt, mizrabm(o)s, yu mizrapt(e), mizrabe(nt)<br>Preterit: mizriebim, mizrieb(i)st(a), mizriebit, mizriebam, mizriebat, mizriebeer<br>Future tid: mizrapsiem, mizrapsies, mizrapsiet, mizrapsiem(o)s, yu mizrapsiete, mizrapsient<br>Conditional: mizrabiem, mizrabies, mizrabiet, mizrabiem(o)s, yu mizrabiete, mizrabient<br>Prev participe: mizrapt / mizraben
mleu	&gt;	Infinitive: mleue<br>Present: mleum, mleus, mleut, mleum(o)s, yu mleut(e), mleunt<br>Preterit: mleusim, mleust(a), mleusit, mleam, mleat, mleur<br>Future tid: mleusiem, mleusies, mleusiet, mleusiem(o)s, yu mleusiete, mleusient<br>Conditional: mleiem, mleies, mleiet, mleiem(o)s, yu mleiete, mleient<br>Prev participe: mleut / mleun
mliak	&gt;	Infinitive: mliake<br>Present: mliako, mliacs, mliact, mliakm(o)s, yu mliact(e), mliake(nt)<br>Preterit: mliiekim, mliiek(i)st(a), mliiekit, mliiekam, mliiekat, mliiekeer<br>Future tid: mliacsiem, mliacsies, mliacsiet, mliacsiem(o)s, yu mliacsiete, mliacsient<br>Conditional: mliakiem, mliakies, mliakiet, mliakiem(o)s, yu mliakiete, mliakient<br>Prev participe: mliact / mliaken
mobil	&gt;	Infinitive: mobile<br>Present: mobilo, mobils, mobilt, mobilm(o)s, yu mobilt(e), mobile(nt)<br>Preterit: mobilim, mobil(i)st(a), mobilit, mobilam, mobilat, mobileer<br>Future tid: mobilsiem, mobilsies, mobilsiet, mobilsiem(o)s, yu mobilsiete, mobilsient<br>Conditional: mobiliem, mobilies, mobiliet, mobiliem(o)s, yu mobiliete, mobilient<br>Prev participe: mobilt / mobilen
mobilise	&gt;	Infinitive: mobilise<br>Present: io mobilise, mobilises, mobiliset, mobilisems, yu mobiliset(e), mobilisent<br>Preterit: mobilisim, mobilisist(a), mobilisit, mobilisam, mobilisat, mobiliseer<br>Future tid: mobilisesiem, mobilisesies, mobilisesiet, mobilisesiem(o)s, yu mobilisesiete, mobilisesient<br>Conditional: mobilisiem, mobilisies, mobilisiet, mobilisiem(o)s, yu mobilisiete, mobilisient<br>Prev participe: mobiliset / mobilisen
mobilphone	&gt;	Infinitive: mobilphone<br>Present: io mobilphone, mobilphones, mobilphonet, mobilphonems, yu mobilphonet(e), mobilphonent<br>Preterit: mobilphonim, mobilphonist(a), mobilphonit, mobilphonam, mobilphonat, mobilphoneer<br>Future tid: mobilphonesiem, mobilphonesies, mobilphonesiet, mobilphonesiem(o)s, yu mobilphonesiete, mobilphonesient<br>Conditional: mobilphoniem, mobilphonies, mobilphoniet, mobilphoniem(o)s, yu mobilphoniete, mobilphonient<br>Prev participe: mobilphonet / mobilphonen
moder	&gt;	Infinitive: moder<br>Present: io moder, moders, modert, moderms, yu modert, modernt<br>Preterit: modrim, modrist, modrit, mod(e)ram, mod(e)rat, mod(e)reer<br>Future tid: modersiem, modersies, modersiet, modersiem(o)s, yu modersiete, modersient<br>Conditional: moderiem, moderies, moderiet, moderiem(o)s, yu moderiete, moderient<br>Prev participe: modert / modern
modifie	&gt;	Infinitive: modifie<br>Present: io modifie, modifies, modifiet, modifiems, yu modifiet(e), modifient<br>Preterit: modificim, modifiest, modificit, modifiam, modifiat, modifier<br>Future tid: modifiesiem, modifiesies, modifiesiet, modifiesiem(o)s, yu modifiesiete, modifiesient<br>Conditional: modificiem, modificies, modificiet, modificiem(o)s, yu modificiete, modificient<br>Prev participe: modifiet / modifien
moin	&gt;	Infinitive: moine<br>Present: moino, moins, moint, moinm(o)s, yu moint(e), moine(nt)<br>Preterit: moinim, moin(i)st(a), moinit, moinam, moinat, moineer<br>Future tid: moinsiem, moinsies, moinsiet, moinsiem(o)s, yu moinsiete, moinsient<br>Conditional: moiniem, moinies, moiniet, moiniem(o)s, yu moiniete, moinient<br>Prev participe: moint / moinen
moini	&gt;	Infinitive: moinie<br>Present: moinim, moinis, moinit, moinim(o)s, yu moinit(e), moinint<br>Preterit: moinisim, moinist(a), moinisit, moinam, moinat, moinir<br>Future tid: moinisiem, moinisies, moinisiet, moinisiem(o)s, yu moinisiete, moinisient<br>Conditional: moiniem, moinies, moiniet, moiniem(o)s, yu moiniete, moinient<br>Prev participe: moinit / moinin
moinos	&gt;	Infinitive: moinose<br>Present: moinoso, moinos, moinost, moinosm(o)s, yu moinost(e), moinose(nt)<br>Preterit: moinosim, moinos(i)st(a), moinosit, moinosam, moinosat, moinoseer<br>Future tid: siem moinose, sies moinose, siet moinose, siem(o)s moinose, yu siete moinose, sient moinose<br>Conditional: moinosiem, moinosies, moinosiet, moinosiem(o)s, yu moinosiete, moinosient<br>Prev participe: moinost / moinosen
moit	&gt;	Infinitive: moite<br>Present: moito, moits, moit, moitm(o)s, yu moite, moite(nt)<br>Preterit: moitim, moit(i)st(a), moitit, moitam, moitat, moiteer<br>Future tid: moitsiem, moitsies, moitsiet, moitsiem(o)s, yu moitsiete, moitsient<br>Conditional: moitiem, moities, moitiet, moitiem(o)s, yu moitiete, moitient<br>Prev participe: moit / moiten
moleskin	&gt;	Infinitive: moleskine<br>Present: moleskino, moleskins, moleskint, moleskinm(o)s, yu moleskint(e), moleskine(nt)<br>Preterit: moleskinim, moleskin(i)st(a), moleskinit, moleskinam, moleskinat, moleskineer<br>Future tid: moleskinsiem, moleskinsies, moleskinsiet, moleskinsiem(o)s, yu moleskinsiete, moleskinsient<br>Conditional: moleskiniem, moleskinies, moleskiniet, moleskiniem(o)s, yu moleskiniete, moleskinient<br>Prev participe: moleskint / moleskinen
moleste	&gt;	Infinitive: moleste<br>Present: io moleste, molestes, molestet, molestems, yu molestet(e), molestent<br>Preterit: molestim, molestist(a), molestit, molestam, molestat, molesteer<br>Future tid: molestesiem, molestesies, molestesiet, molestesiem(o)s, yu molestesiete, molestesient<br>Conditional: molestiem, molesties, molestiet, molestiem(o)s, yu molestiete, molestient<br>Prev participe: molestet / molesten
molie	&gt;	Infinitive: molie<br>Present: io molie, molies, moliet, moliems, yu moliet(e), molient<br>Preterit: molicim, moliest, molicit, moliam, moliat, molier<br>Future tid: moliesiem, moliesies, moliesiet, moliesiem(o)s, yu moliesiete, moliesient<br>Conditional: moliciem, molicies, moliciet, moliciem(o)s, yu moliciete, molicient<br>Prev participe: moliet / molien
moment	&gt;	Infinitive: momente<br>Present: momento, moments, moment, momentm(o)s, yu momente, momente(nt)<br>Preterit: momentim, moment(i)st(a), momentit, momentam, momentat, momenteer<br>Future tid: momentsiem, momentsies, momentsiet, momentsiem(o)s, yu momentsiete, momentsient<br>Conditional: momentiem, momenties, momentiet, momentiem(o)s, yu momentiete, momentient<br>Prev participe: moment / momenten
moni	&gt;	Infinitive: monie<br>Present: monim, monis, monit, monim(o)s, yu monit(e), monint<br>Preterit: monisim, monist(a), monisit, monam, monat, monir<br>Future tid: monisiem, monisies, monisiet, monisiem(o)s, yu monisiete, monisient<br>Conditional: moniem, monies, moniet, moniem(o)s, yu moniete, monient<br>Prev participe: monit / monin
monte	&gt;	Infinitive: monte<br>Present: io monte, montes, montet, montems, yu montet(e), montent<br>Preterit: montim, montist(a), montit, montam, montat, monteer<br>Future tid: montesiem, montesies, montesiet, montesiem(o)s, yu montesiete, montesient<br>Conditional: montiem, monties, montiet, montiem(o)s, yu montiete, montient<br>Prev participe: montet / monten
moralitat	&gt;	Infinitive: moralitate<br>Present: moralitato, moralitats, moralitat, moralitatm(o)s, yu moralitate, moralitate(nt)<br>Preterit: moralitietim, moralitiet(i)st(a), moralitietit, moralitietam, moralitietat, moralitieteer<br>Future tid: moralitatsiem, moralitatsies, moralitatsiet, moralitatsiem(o)s, yu moralitatsiete, moralitatsient<br>Conditional: moralitatiem, moralitaties, moralitatiet, moralitatiem(o)s, yu moralitatiete, moralitatient<br>Prev participe: moralitat / moralitaten
mortal	&gt;	Infinitive: mortale<br>Present: mortalo, mortals, mortalt, mortalm(o)s, yu mortalt(e), mortale(nt)<br>Preterit: mortielim, mortiel(i)st(a), mortielit, mortielam, mortielat, mortieleer<br>Future tid: mortalsiem, mortalsies, mortalsiet, mortalsiem(o)s, yu mortalsiete, mortalsient<br>Conditional: mortaliem, mortalies, mortaliet, mortaliem(o)s, yu mortaliete, mortalient<br>Prev participe: mortalt / mortalen
mortek	&gt;	Infinitive: morteke<br>Present: morteko, mortecs, mortect, mortekm(o)s, yu mortect(e), morteke(nt)<br>Preterit: mortekim, mortek(i)st(a), mortekit, mortekam, mortekat, mortekeer<br>Future tid: mortecsiem, mortecsies, mortecsiet, mortecsiem(o)s, yu mortecsiete, mortecsient<br>Conditional: mortekiem, mortekies, mortekiet, mortekiem(o)s, yu mortekiete, mortekient<br>Prev participe: mortect / morteken
mortifie	&gt;	Infinitive: mortifie<br>Present: io mortifie, mortifies, mortifiet, mortifiems, yu mortifiet(e), mortifient<br>Preterit: mortificim, mortifiest, mortificit, mortifiam, mortifiat, mortifier<br>Future tid: mortifiesiem, mortifiesies, mortifiesiet, mortifiesiem(o)s, yu mortifiesiete, mortifiesient<br>Conditional: mortificiem, mortificies, mortificiet, mortificiem(o)s, yu mortificiete, mortificient<br>Prev participe: mortifiet / mortifien
motif	&gt;	Infinitive: motife<br>Present: motifo, motifs, motift, motifm(o)s, yu motift(e), motife(nt)<br>Preterit: motifim, motif(i)st(a), motifit, motifam, motifat, motifeer<br>Future tid: motifsiem, motifsies, motifsiet, motifsiem(o)s, yu motifsiete, motifsient<br>Conditional: motifiem, motifies, motifiet, motifiem(o)s, yu motifiete, motifient<br>Prev participe: motift / motifen
mov	&gt;	Infinitive: move<br>Present: movo, movs, movt, movm(o)s, yu movt(e), move(nt)<br>Preterit: movim, mov(i)st(a), movit, movam, movat, moveer<br>Future tid: movsiem, movsies, movsiet, movsiem(o)s, yu movsiete, movsient<br>Conditional: moviem, movies, moviet, moviem(o)s, yu moviete, movient<br>Prev participe: mot / moven
mu	&gt;	Infinitive: mue<br>Present: mum, mus, mut, mum(o)s, yu mut(e), munt<br>Preterit: musim, must(a), musit, mam, mat, mur<br>Future tid: musiem, musies, musiet, musiem(o)s, yu musiete, musient<br>Conditional: miem, mies, miet, miem(o)s, yu miete, mient<br>Prev participe: mut / mun
much	&gt;	Infinitive: muche<br>Present: mucho, muchs, mucht, muchm(o)s, yu mucht(e), muche(nt)<br>Preterit: muchim, much(i)st(a), muchit, mucham, muchat, mucheer<br>Future tid: muchsiem, muchsies, muchsiet, muchsiem(o)s, yu muchsiete, muchsient<br>Conditional: muchiem, muchies, muchiet, muchiem(o)s, yu muchiete, muchient<br>Prev participe: mucht / muchen
mudel	&gt;	Infinitive: mudel<br>Present: io mudel, mudels, mudelt, mudelms, yu mudelt, mudelnt<br>Preterit: mudlim, mudlst, mudlit, mud(e)lam, mud(e)lat, mud(e)leer<br>Future tid: mudelsiem, mudelsies, mudelsiet, mudelsiem(o)s, yu mudelsiete, mudelsient<br>Conditional: mudeliem, mudelies, mudeliet, mudeliem(o)s, yu mudeliete, mudelient<br>Prev participe: mudelt / mudeln
mufide	&gt;	Infinitive: mufide<br>Present: io mufide, mufides, mufidet, mufidems, yu mufidet(e), mufident<br>Preterit: mufidim, mufidist(a), mufidit, mufidam, mufidat, mufideer<br>Future tid: mufidesiem, mufidesies, mufidesiet, mufidesiem(o)s, yu mufidesiete, mufidesient<br>Conditional: mufidiem, mufidies, mufidiet, mufidiem(o)s, yu mufidiete, mufidient<br>Prev participe: mufidet / mufiden
mugeih	&gt;	Infinitive: mugihes<br>Present: mugeihm, mugeihs, mugeiht, mugeihm(o)s, yu mugeiht(e), mugeihnt<br>Preterit: mugihsim, mugihst(a), mugihsit, mugihsam, mugihsat, mugihr<br>Future tid: mugeihsiem, mugeihsies, mugeihsiet, mugeihsiem(o)s, yu mugeihsiete, mugeihsient<br>Conditional: mugeihiem, mugeihies, mugeihiet, mugeihiem(o)s, yu mugeihiete, mugeihient<br>Prev participe: mugiht / mugihn
mugh	&gt;	Infinitive: mughe<br>Present: mugho, mughs, mught, mughm(o)s, yu mught(e), mughe(nt)<br>Preterit: mughim, mugh(i)st(a), mughit, mugham, mughat, mugheer<br>Future tid: mughsiem, mughsies, mughsiet, mughsiem(o)s, yu mughsiete, mughsient<br>Conditional: mughiem, mughies, mughiet, mughiem(o)s, yu mughiete, mughient<br>Prev participe: mught / mughen
mule	&gt;	Infinitive: mule<br>Present: io mule, mules, mulet, mulems, yu mulet(e), mulent<br>Preterit: mulim, mulist(a), mulit, mulam, mulat, muleer<br>Future tid: mulesiem, mulesies, mulesiet, mulesiem(o)s, yu mulesiete, mulesient<br>Conditional: muliem, mulies, muliet, muliem(o)s, yu muliete, mulient<br>Prev participe: mulet / mulen
mumtase	&gt;	Infinitive: mumtase<br>Present: io mumtase, mumtases, mumtaset, mumtasems, yu mumtaset(e), mumtasent<br>Preterit: mumtasim, mumtasist(a), mumtasit, mumtasam, mumtasat, mumtaseer<br>Future tid: mumtasesiem, mumtasesies, mumtasesiet, mumtasesiem(o)s, yu mumtasesiete, mumtasesient<br>Conditional: mumtasiem, mumtasies, mumtasiet, mumtasiem(o)s, yu mumtasiete, mumtasient<br>Prev participe: mumtaset / mumtasen
muraisch	&gt;	Infinitive: muraische<br>Present: muraischo, muraischs, muraischt, muraischm(o)s, yu muraischt(e), muraische(nt)<br>Preterit: muraischim, muraisch(i)st(a), muraischit, muraischam, muraischat, muraischeer<br>Future tid: muraischsiem, muraischsies, muraischsiet, muraischsiem(o)s, yu muraischsiete, muraischsient<br>Conditional: muraischiem, muraischies, muraischiet, muraischiem(o)s, yu muraischiete, muraischient<br>Prev participe: muraischt / muraischen
murmure	&gt;	Infinitive: murmure<br>Present: io murmure, murmures, murmuret, murmurems, yu murmuret(e), murmurent<br>Preterit: murmurim, murmurist(a), murmurit, murmuram, murmurat, murmureer<br>Future tid: murmuresiem, murmuresies, murmuresiet, murmuresiem(o)s, yu murmuresiete, murmuresient<br>Conditional: murmuriem, murmuries, murmuriet, murmuriem(o)s, yu murmuriete, murmurient<br>Prev participe: murmuret / murmuren
muschkil	&gt;	Infinitive: muschkile<br>Present: muschkilo, muschkils, muschkilt, muschkilm(o)s, yu muschkilt(e), muschkile(nt)<br>Preterit: muschkilim, muschkil(i)st(a), muschkilit, muschkilam, muschkilat, muschkileer<br>Future tid: muschkilsiem, muschkilsies, muschkilsiet, muschkilsiem(o)s, yu muschkilsiete, muschkilsient<br>Conditional: muschkiliem, muschkilies, muschkiliet, muschkiliem(o)s, yu muschkiliete, muschkilient<br>Prev participe: muschkilt / muschkilen
musk	&gt;	Infinitive: muske<br>Present: musko, muscs, musct, muskm(o)s, yu musct(e), muske(nt)<br>Preterit: muskim, musk(i)st(a), muskit, muskam, muskat, muskeer<br>Future tid: muscsiem, muscsies, muscsiet, muscsiem(o)s, yu muscsiete, muscsient<br>Conditional: muskiem, muskies, muskiet, muskiem(o)s, yu muskiete, muskient<br>Prev participe: musct / musken
mussafahe	&gt;	Infinitive: mussafahe<br>Present: io mussafahe, mussafahes, mussafahet, mussafahems, yu mussafahet(e), mussafahent<br>Preterit: mussafahim, mussafahist(a), mussafahit, mussafaham, mussafahat, mussafaheer<br>Future tid: mussafahesiem, mussafahesies, mussafahesiet, mussafahesiem(o)s, yu mussafahesiete, mussafahesient<br>Conditional: mussafahiem, mussafahies, mussafahiet, mussafahiem(o)s, yu mussafahiete, mussafahient<br>Prev participe: mussafahet / mussafahen
mussalsal	&gt;	Infinitive: mussalsale<br>Present: mussalsalo, mussalsals, mussalsalt, mussalsalm(o)s, yu mussalsalt(e), mussalsale(nt)<br>Preterit: mussalsielim, mussalsiel(i)st(a), mussalsielit, mussalsielam, mussalsielat, mussalsieleer<br>Future tid: mussalsalsiem, mussalsalsies, mussalsalsiet, mussalsalsiem(o)s, yu mussalsalsiete, mussalsalsient<br>Conditional: mussalsaliem, mussalsalies, mussalsaliet, mussalsaliem(o)s, yu mussalsaliete, mussalsalient<br>Prev participe: mussalsalt / mussalsalen
mustaur	&gt;	Infinitive: mustaure<br>Present: mustauro, mustaurs, mustaurt, mustaurm(o)s, yu mustaurt(e), mustaure(nt)<br>Preterit: mustaurim, mustaur(i)st(a), mustaurit, mustauram, mustaurat, mustaureer<br>Future tid: mustaursiem, mustaursies, mustaursiet, mustaursiem(o)s, yu mustaursiete, mustaursient<br>Conditional: mustauriem, mustauries, mustauriet, mustauriem(o)s, yu mustauriete, mustaurient<br>Prev participe: mustaurt / mustauren
mutabeid	&gt;	Infinitive: mutabides<br>Present: mutabeido, mutabeids, mutabeidt, mutabeidm(o)s, yu mutabeidt(e), mutabeide(nt)<br>Preterit: mutabidim, mutabid(i)st(a), mutabidit, mutabidam, mutabidat, mutabideer<br>Future tid: mutabeidsiem, mutabeidsies, mutabeidsiet, mutabeidsiem(o)s, yu mutabeidsiete, mutabeidsient<br>Conditional: mutabeidiem, mutabeidies, mutabeidiet, mutabeidiem(o)s, yu mutabeidiete, mutabeidient<br>Prev participe: mutabidt / mutabiden
mutabuneg	&gt;	Infinitive: mutabunges<br>Present: mutabungo, mutabuncs, mutabunct, mutabungm(o)s, yu mutabunct(e), mutabunge(nt)<br>Preterit: mutabugim, mutabug(i)st(a), mutabugit, mutabugam, mutabugat, mutabugeer<br>Future tid: mutabuncsiem, mutabuncsies, mutabuncsiet, mutabuncsiem(o)s, yu mutabuncsiete, mutabuncsient<br>Conditional: mutabungiem, mutabungies, mutabungiet, mutabungiem(o)s, yu mutabungiete, mutabungient<br>Prev participe: mutabuct / mutabugen
mutaweik	&gt;	Infinitive: mutawikes<br>Present: mutaweiko, mutaweics, mutaweict, mutaweikm(o)s, yu mutaweict(e), mutaweike(nt)<br>Preterit: mutawikim, mutawik(i)st(a), mutawikit, mutawikam, mutawikat, mutawikeer<br>Future tid: mutaweicsiem, mutaweicsies, mutaweicsiet, mutaweicsiem(o)s, yu mutaweicsiete, mutaweicsient<br>Conditional: mutaweikiem, mutaweikies, mutaweikiet, mutaweikiem(o)s, yu mutaweikiete, mutaweikient<br>Prev participe: mutawict / mutawiken
mutie	&gt;	Infinitive: mutie<br>Present: io mutie, muties, mutiet, mutiems, yu mutiet(e), mutient<br>Preterit: muticim, mutiest, muticit, mutiam, mutiat, mutier<br>Future tid: mutiesiem, mutiesies, mutiesiet, mutiesiem(o)s, yu mutiesiete, mutiesient<br>Conditional: muticiem, muticies, muticiet, muticiem(o)s, yu muticiete, muticient<br>Prev participe: mutiet / mutien
mutt	&gt;	Infinitive: mutte<br>Present: mutto, mutts, mutt, muttm(o)s, yu mutte, mutte(nt)<br>Preterit: mussim, muss(i)st(a), mussit, mussam, mussat, musseer<br>Future tid: muttsiem, muttsies, muttsiet, muttsiem(o)s, yu muttsiete, muttsient<br>Conditional: muttiem, mutties, muttiet, muttiem(o)s, yu muttiete, muttient<br>Prev participe: muss / mutten
mwanien	&gt;	Infinitive: mwaniene<br>Present: mwanieno, mwaniens, mwanient, mwanienm(o)s, yu mwanient(e), mwaniene(nt)<br>Preterit: mwanienim, mwanien(i)st(a), mwanienit, mwanienam, mwanienat, mwanieneer<br>Future tid: mwaniensiem, mwaniensies, mwaniensiet, mwaniensiem(o)s, yu mwaniensiete, mwaniensient<br>Conditional: mwanieniem, mwanienies, mwanieniet, mwanieniem(o)s, yu mwanieniete, mwanienient<br>Prev participe: mwanient / mwanienen
mwaungsou	&gt;	Infinitive: mwaungsoue<br>Present: mwaungsoum, mwaungsous, mwaungsout, mwaungsoum(o)s, yu mwaungsout(e), mwaungsount<br>Preterit: mwieungsousim, mwieungsoust(a), mwieungsousit, mwieungsoam, mwieungsoat, mwieungsour<br>Future tid: mwaungsousiem, mwaungsousies, mwaungsousiet, mwaungsousiem(o)s, yu mwaungsousiete, mwaungsousient<br>Conditional: mwaungsoiem, mwaungsoies, mwaungsoiet, mwaungsoiem(o)s, yu mwaungsoiete, mwaungsoient<br>Prev participe: mwaungsout / mwaungsoun
mwurjien	&gt;	Infinitive: mwurjiene<br>Present: mwurjieno, mwurjiens, mwurjient, mwurjienm(o)s, yu mwurjient(e), mwurjiene(nt)<br>Preterit: mwurjienim, mwurjien(i)st(a), mwurjienit, mwurjienam, mwurjienat, mwurjieneer<br>Future tid: mwurjiensiem, mwurjiensies, mwurjiensiet, mwurjiensiem(o)s, yu mwurjiensiete, mwurjiensient<br>Conditional: mwurjieniem, mwurjienies, mwurjieniet, mwurjieniem(o)s, yu mwurjieniete, mwurjienient<br>Prev participe: mwurjient / mwurjienen
myehrk	&gt;	Infinitive: myehrke<br>Present: myehrko, myehrcs, myehrct, myehrkm(o)s, yu myehrct(e), myehrke(nt)<br>Preterit: myohrkim, myohrk(i)st(a), myohrkit, myohrkam, myohrkat, myohrkeer<br>Future tid: myehrcsiem, myehrcsies, myehrcsiet, myehrcsiem(o)s, yu myehrcsiete, myehrcsient<br>Conditional: myehrkiem, myehrkies, myehrkiet, myehrkiem(o)s, yu myehrkiete, myehrkient<br>Prev participe: myohrct / myohrken
myehrs	&gt;	Infinitive: myehrse<br>Present: myehrso, myehrs, myehrst, myehrsm(o)s, yu myehrst(e), myehrse(nt)<br>Preterit: myohrsim, myohrs(i)st(a), myohrsit, myohrsam, myohrsat, myohrseer<br>Future tid: siem myehrse, sies myehrse, siet myehrse, siem(o)s myehrse, yu siete myehrse, sient myehrse<br>Conditional: myehrsiem, myehrsies, myehrsiet, myehrsiem(o)s, yu myehrsiete, myehrsient<br>Prev participe: myohrst / myohrsen
myeirk	&gt;	Infinitive: myirkes<br>Present: myeirko, myeircs, myeirct, myeirkm(o)s, yu myeirct(e), myeirke(nt)<br>Preterit: myirkim, myirk(i)st(a), myirkit, myirkam, myirkat, myirkeer<br>Future tid: myeircsiem, myeircsies, myeircsiet, myeircsiem(o)s, yu myeircsiete, myeircsient<br>Conditional: myeirkiem, myeirkies, myeirkiet, myeirkiem(o)s, yu myeirkiete, myeirkient<br>Prev participe: myirct / myirken
myndert	&gt;	Infinitive: mynderte<br>Present: mynderto, mynderts, myndert, myndertm(o)s, yu mynderte, mynderte(nt)<br>Preterit: myndersim, mynders(i)st(a), myndersit, myndersam, myndersat, mynderseer<br>Future tid: myndertsiem, myndertsies, myndertsiet, myndertsiem(o)s, yu myndertsiete, myndertsient<br>Conditional: myndertiem, mynderties, myndertiet, myndertiem(o)s, yu myndertiete, myndertient<br>Prev participe: mynders / mynderten
myryi	&gt;	Infinitive: myryie<br>Present: myryim, myryis, myryit, myryim(o)s, yu myryit(e), myryint<br>Preterit: myryisim, myryist(a), myryisit, myryam, myryat, myryir<br>Future tid: myryisiem, myryisies, myryisiet, myryisiem(o)s, yu myryisiete, myryisient<br>Conditional: myryiem, myryies, myryiet, myryiem(o)s, yu myryiete, myryient<br>Prev participe: myryit / myryin
mystifie	&gt;	Infinitive: mystifie<br>Present: io mystifie, mystifies, mystifiet, mystifiems, yu mystifiet(e), mystifient<br>Preterit: mystificim, mystifiest, mystificit, mystifiam, mystifiat, mystifier<br>Future tid: mystifiesiem, mystifiesies, mystifiesiet, mystifiesiem(o)s, yu mystifiesiete, mystifiesient<br>Conditional: mystificiem, mystificies, mystificiet, mystificiem(o)s, yu mystificiete, mystificient<br>Prev participe: mystifiet / mystifien
nabah	&gt;	Infinitive: nabahe<br>Present: nabahm, nabahs, nabaht, nabahm(o)s, yu nabaht(e), nabahnt<br>Preterit: nabahsim, nabahst(a), nabahsit, nabahsam, nabahsat, nabahr<br>Future tid: nabahsiem, nabahsies, nabahsiet, nabahsiem(o)s, yu nabahsiete, nabahsient<br>Conditional: nabahiem, nabahies, nabahiet, nabahiem(o)s, yu nabahiete, nabahient<br>Prev participe: nabaht / nabahn
nadir	&gt;	Infinitive: nadire<br>Present: nadiro, nadirs, nadirt, nadirm(o)s, yu nadirt(e), nadire(nt)<br>Preterit: niedirim, niedir(i)st(a), niedirit, niediram, niedirat, niedireer<br>Future tid: nadirsiem, nadirsies, nadirsiet, nadirsiem(o)s, yu nadirsiete, nadirsient<br>Conditional: nadiriem, nadiries, nadiriet, nadiriem(o)s, yu nadiriete, nadirient<br>Prev participe: nadirt / nadiren
nadure	&gt;	Infinitive: nadure<br>Present: io nadure, nadures, naduret, nadurems, yu naduret(e), nadurent<br>Preterit: nadurim, nadurist(a), nadurit, naduram, nadurat, nadureer<br>Future tid: naduresiem, naduresies, naduresiet, naduresiem(o)s, yu naduresiete, naduresient<br>Conditional: naduriem, naduries, naduriet, naduriem(o)s, yu naduriete, nadurient<br>Prev participe: naduret / naduren
nadureih	&gt;	Infinitive: nadurihes<br>Present: nadureihm, nadureihs, nadureiht, nadureihm(o)s, yu nadureiht(e), nadureihnt<br>Preterit: nadurihsim, nadurihst(a), nadurihsit, nadurihsam, nadurihsat, nadurihr<br>Future tid: nadureihsiem, nadureihsies, nadureihsiet, nadureihsiem(o)s, yu nadureihsiete, nadureihsient<br>Conditional: nadureihiem, nadureihies, nadureihiet, nadureihiem(o)s, yu nadureihiete, nadureihient<br>Prev participe: naduriht / nadurihn
nafsan	&gt;	Infinitive: nafsane<br>Present: nafsano, nafsans, nafsant, nafsanm(o)s, yu nafsant(e), nafsane(nt)<br>Preterit: nafsienim, nafsien(i)st(a), nafsienit, nafsienam, nafsienat, nafsieneer<br>Future tid: nafsansiem, nafsansies, nafsansiet, nafsansiem(o)s, yu nafsansiete, nafsansient<br>Conditional: nafsaniem, nafsanies, nafsaniet, nafsaniem(o)s, yu nafsaniete, nafsanient<br>Prev participe: nafsant / nafsanen
naftpumpiste	&gt;	Infinitive: naftpumpiste<br>Present: io naftpumpiste, naftpumpistes, naftpumpistet, naftpumpistems, yu naftpumpistet(e), naftpumpistent<br>Preterit: naftpumpistim, naftpumpistist(a), naftpumpistit, naftpumpistam, naftpumpistat, naftpumpisteer<br>Future tid: naftpumpistesiem, naftpumpistesies, naftpumpistesiet, naftpumpistesiem(o)s, yu naftpumpistesiete, naftpumpistesient<br>Conditional: naftpumpistiem, naftpumpisties, naftpumpistiet, naftpumpistiem(o)s, yu naftpumpistiete, naftpumpistient<br>Prev participe: naftpumpistet / naftpumpisten
najisse	&gt;	Infinitive: najisse<br>Present: io najisse, najisses, najisset, najissems, yu najisset(e), najissent<br>Preterit: najissim, najissist(a), najissit, najissam, najissat, najisseer<br>Future tid: najissesiem, najissesies, najissesiet, najissesiem(o)s, yu najissesiete, najissesient<br>Conditional: najissiem, najissies, najissiet, najissiem(o)s, yu najissiete, najissient<br>Prev participe: najisset / najissen
nak	&gt;	Infinitive: nake<br>Present: nako, nacs, nact, nakm(o)s, yu nact(e), nake(nt)<br>Preterit: niekim, niek(i)st(a), niekit, niekam, niekat, niekeer<br>Future tid: nacsiem, nacsies, nacsiet, nacsiem(o)s, yu nacsiete, nacsient<br>Conditional: nakiem, nakies, nakiet, nakiem(o)s, yu nakiete, nakient<br>Prev participe: nact / naken
naker	&gt;	Infinitive: naker<br>Present: io naker, nakers, nakert, nakerms, yu nakert, nakernt<br>Preterit: niekrim, niekrist, niekrit, niek(e)ram, niek(e)rat, niek(e)reer<br>Future tid: nakersiem, nakersies, nakersiet, nakersiem(o)s, yu nakersiete, nakersient<br>Conditional: nakeriem, nakeries, nakeriet, nakeriem(o)s, yu nakeriete, nakerient<br>Prev participe: nakert / nakern
nam	&gt;	Infinitive: name<br>Present: namo, nams, namt, namm(o)s, yu namt(e), name(nt)<br>Preterit: niemim, niem(i)st(a), niemit, niemam, niemat, niemeer<br>Future tid: namsiem, namsies, namsiet, namsiem(o)s, yu namsiete, namsient<br>Conditional: namiem, namies, namiet, namiem(o)s, yu namiete, namient<br>Prev participe: namt / namen
namdeh	&gt;	Infinitive: namdehe<br>Present: namdehm, namdehs, namdeht, namdehm(o)s, yu namdeht(e), namdehnt<br>Preterit: niemdehsim, niemdehst(a), niemdehsit, niemdehsam, niemdehsat, niemdehr<br>Future tid: namdehsiem, namdehsies, namdehsiet, namdehsiem(o)s, yu namdehsiete, namdehsient<br>Conditional: namdehiem, namdehies, namdehiet, namdehiem(o)s, yu namdehiete, namdehient<br>Prev participe: namdeht / namdehn
namor	&gt;	Infinitive: namore<br>Present: namoro, namors, namort, namorm(o)s, yu namort(e), namore(nt)<br>Preterit: namorim, namor(i)st(a), namorit, namoram, namorat, namoreer<br>Future tid: namorsiem, namorsies, namorsiet, namorsiem(o)s, yu namorsiete, namorsient<br>Conditional: namoriem, namories, namoriet, namoriem(o)s, yu namoriete, namorient<br>Prev participe: namort / namoren
nant	&gt;	Infinitive: nante<br>Present: nanto, nants, nant, nantm(o)s, yu nante, nante(nt)<br>Preterit: nientim, nient(i)st(a), nientit, nientam, nientat, nienteer<br>Future tid: nantsiem, nantsies, nantsiet, nantsiem(o)s, yu nantsiete, nantsient<br>Conditional: nantiem, nanties, nantiet, nantiem(o)s, yu nantiete, nantient<br>Prev participe: nant / nanten
nanuk	&gt;	Infinitive: nanuke<br>Present: nanuko, nanucs, nanuct, nanukm(o)s, yu nanuct(e), nanuke(nt)<br>Preterit: nanukim, nanuk(i)st(a), nanukit, nanukam, nanukat, nanukeer<br>Future tid: nanucsiem, nanucsies, nanucsiet, nanucsiem(o)s, yu nanucsiete, nanucsient<br>Conditional: nanukiem, nanukies, nanukiet, nanukiem(o)s, yu nanukiete, nanukient<br>Prev participe: nanuct / nanuken
narc	&gt;	Infinitive: narce<br>Present: narco, narcs, narct, narcm(o)s, yu narct(e), narce(nt)<br>Preterit: niercim, nierc(i)st(a), niercit, niercam, niercat, nierceer<br>Future tid: narcsiem, narcsies, narcsiet, narcsiem(o)s, yu narcsiete, narcsient<br>Conditional: narciem, narcies, narciet, narciem(o)s, yu narciete, narcient<br>Prev participe: narct / narcen
nard	&gt;	Infinitive: narde<br>Present: nardo, nards, nardt, nardm(o)s, yu nardt(e), narde(nt)<br>Preterit: nierdim, nierd(i)st(a), nierdit, nierdam, nierdat, nierdeer<br>Future tid: nardsiem, nardsies, nardsiet, nardsiem(o)s, yu nardsiete, nardsient<br>Conditional: nardiem, nardies, nardiet, nardiem(o)s, yu nardiete, nardient<br>Prev participe: nars / narden
narre	&gt;	Infinitive: narre<br>Present: io narre, narres, narret, narrems, yu narret(e), narrent<br>Preterit: narrim, narrist(a), narrit, narram, narrat, narreer<br>Future tid: narresiem, narresies, narresiet, narresiem(o)s, yu narresiete, narresient<br>Conditional: narriem, narries, narriet, narriem(o)s, yu narriete, narrient<br>Prev participe: narret / narren
naschastise	&gt;	Infinitive: naschastise<br>Present: io naschastise, naschastises, naschastiset, naschastisems, yu naschastiset(e), naschastisent<br>Preterit: naschastisim, naschastisist(a), naschastisit, naschastisam, naschastisat, naschastiseer<br>Future tid: naschastisesiem, naschastisesies, naschastisesiet, naschastisesiem(o)s, yu naschastisesiete, naschastisesient<br>Conditional: naschastisiem, naschastisies, naschastisiet, naschastisiem(o)s, yu naschastisiete, naschastisient<br>Prev participe: naschastiset / naschastisen
nasel	&gt;	Infinitive: nasel<br>Present: io nasel, nasels, naselt, naselms, yu naselt, naselnt<br>Preterit: nieslim, nieslst, nieslit, nies(e)lam, nies(e)lat, nies(e)leer<br>Future tid: naselsiem, naselsies, naselsiet, naselsiem(o)s, yu naselsiete, naselsient<br>Conditional: naseliem, naselies, naseliet, naseliem(o)s, yu naseliete, naselient<br>Prev participe: naselt / naseln
nassib	&gt;	Infinitive: nassibe<br>Present: nassibo, nassips, nassipt, nassibm(o)s, yu nassipt(e), nassibe(nt)<br>Preterit: niessibim, niessib(i)st(a), niessibit, niessibam, niessibat, niessibeer<br>Future tid: nassipsiem, nassipsies, nassipsiet, nassipsiem(o)s, yu nassipsiete, nassipsient<br>Conditional: nassibiem, nassibies, nassibiet, nassibiem(o)s, yu nassibiete, nassibient<br>Prev participe: nassipt / nassiben
nassihat	&gt;	Infinitive: nassihate<br>Present: nassihato, nassihats, nassihat, nassihatm(o)s, yu nassihate, nassihate(nt)<br>Preterit: nassihietim, nassihiet(i)st(a), nassihietit, nassihietam, nassihietat, nassihieteer<br>Future tid: nassihatsiem, nassihatsies, nassihatsiet, nassihatsiem(o)s, yu nassihatsiete, nassihatsient<br>Conditional: nassihatiem, nassihaties, nassihatiet, nassihatiem(o)s, yu nassihatiete, nassihatient<br>Prev participe: nassihat / nassihaten
naturalise	&gt;	Infinitive: naturalise<br>Present: io naturalise, naturalises, naturaliset, naturalisems, yu naturaliset(e), naturalisent<br>Preterit: naturalisim, naturalisist(a), naturalisit, naturalisam, naturalisat, naturaliseer<br>Future tid: naturalisesiem, naturalisesies, naturalisesiet, naturalisesiem(o)s, yu naturalisesiete, naturalisesient<br>Conditional: naturalisiem, naturalisies, naturalisiet, naturalisiem(o)s, yu naturalisiete, naturalisient<br>Prev participe: naturaliset / naturalisen
naudh	&gt;	Infinitive: naudhe<br>Present: naudho, naudhs, naudht, naudhm(o)s, yu naudht(e), naudhe(nt)<br>Preterit: nieudhim, nieudh(i)st(a), nieudhit, nieudham, nieudhat, nieudheer<br>Future tid: naudhsiem, naudhsies, naudhsiet, naudhsiem(o)s, yu naudhsiete, naudhsient<br>Conditional: naudhiem, naudhies, naudhiet, naudhiem(o)s, yu naudhiete, naudhient<br>Prev participe: naudht / naudhen
nauk	&gt;	Infinitive: nauke<br>Present: nauko, naucs, nauct, naukm(o)s, yu nauct(e), nauke(nt)<br>Preterit: naukim, nauk(i)st(a), naukit, naukam, naukat, naukeer<br>Future tid: naucsiem, naucsies, naucsiet, naucsiem(o)s, yu naucsiete, naucsient<br>Conditional: naukiem, naukies, naukiet, naukiem(o)s, yu naukiete, naukient<br>Prev participe: nauct / nauken
navax	&gt;	Infinitive: navaxe<br>Present: navaxo, navaxs, navaxt, navaxm(o)s, yu navaxt(e), navaxe(nt)<br>Preterit: naviexim, naviex(i)st(a), naviexit, naviexam, naviexat, naviexeer<br>Future tid: navaxsiem, navaxsies, navaxsiet, navaxsiem(o)s, yu navaxsiete, navaxsient<br>Conditional: navaxiem, navaxies, navaxiet, navaxiem(o)s, yu navaxiete, navaxient<br>Prev participe: navaxt / navaxen
navige	&gt;	Infinitive: navige<br>Present: io navige, naviges, naviget, navigems, yu naviget(e), navigent<br>Preterit: navigim, navigist(a), navigit, navigeam, navigeat, navigeer<br>Future tid: navigesiem, navigesies, navigesiet, navigesiem(o)s, yu navigesiete, navigesient<br>Conditional: navigiem, navigies, navigiet, navigiem(o)s, yu navigiete, navigient<br>Prev participe: naviget / navigen
nayd	&gt;	Infinitive: nayde<br>Present: naydo, nayds, naydt, naydm(o)s, yu naydt(e), nayde(nt)<br>Preterit: nieydim, nieyd(i)st(a), nieydit, nieydam, nieydat, nieydeer<br>Future tid: naydsiem, naydsies, naydsiet, naydsiem(o)s, yu naydsiete, naydsient<br>Conditional: naydiem, naydies, naydiet, naydiem(o)s, yu naydiete, naydient<br>Prev participe: nays / nayden
nebos	&gt;	Infinitive: nboses<br>Present: nboso, nbos, nbost, nbosm(o)s, yu nbost(e), nbose(nt)<br>Preterit: nbosim, nbos(i)st(a), nbosit, nbosam, nbosat, nboseer<br>Future tid: siem nboses, sies nboses, siet nboses, siem(o)s nboses, yu siete nboses, sient nboses<br>Conditional: nbosiem, nbosies, nbosiet, nbosiem(o)s, yu nbosiete, nbosient<br>Prev participe: nbost / nbosen
nectar	&gt;	Infinitive: nctares<br>Present: nctaro, nctars, nctart, nctarm(o)s, yu nctart(e), nctare(nt)<br>Preterit: nctarim, nctar(i)st(a), nctarit, nctaram, nctarat, nctareer<br>Future tid: nctarsiem, nctarsies, nctarsiet, nctarsiem(o)s, yu nctarsiete, nctarsient<br>Conditional: nctariem, nctaries, nctariet, nctariem(o)s, yu nctariete, nctarient<br>Prev participe: nctart / nctaren
nege	&gt;	Infinitive: nege<br>Present: io nege, neges, neget, negems, yu neget(e), negent<br>Preterit: negim, negist(a), negit, negeam, negeat, negeer<br>Future tid: negesiem, negesies, negesiet, negesiem(o)s, yu negesiete, negesient<br>Conditional: negiem, negies, negiet, negiem(o)s, yu negiete, negient<br>Prev participe: neget / negen
negleg	&gt;	Infinitive: neglege<br>Present: neglego, neglecs, neglect, neglegm(o)s, yu neglect(e), neglege(nt)<br>Preterit: neglegim, negleg(i)st(a), neglegit, neglegam, neglegat, neglegeer<br>Future tid: neglecsiem, neglecsies, neglecsiet, neglecsiem(o)s, yu neglecsiete, neglecsient<br>Conditional: neglegiem, neglegies, neglegiet, neglegiem(o)s, yu neglegiete, neglegient<br>Prev participe: neglect / neglegen
negocye	&gt;	Infinitive: negocye<br>Present: io negocye, negocyes, negocyet, negocyems, yu negocyet(e), negocyent<br>Preterit: negocyim, negocyist(a), negocyit, negocyam, negocyat, negocyeer<br>Future tid: negocyesiem, negocyesies, negocyesiet, negocyesiem(o)s, yu negocyesiete, negocyesient<br>Conditional: negocyiem, negocyies, negocyiet, negocyiem(o)s, yu negocyiete, negocyient<br>Prev participe: negocyet / negocyen
nehakime	&gt;	Infinitive: nehakime<br>Present: io nehakime, nehakimes, nehakimet, nehakimems, yu nehakimet(e), nehakiment<br>Preterit: nehakimim, nehakimist(a), nehakimit, nehakimam, nehakimat, nehakimeer<br>Future tid: nehakimesiem, nehakimesies, nehakimesiet, nehakimesiem(o)s, yu nehakimesiete, nehakimesient<br>Conditional: nehakimiem, nehakimies, nehakimiet, nehakimiem(o)s, yu nehakimiete, nehakimient<br>Prev participe: nehakimet / nehakimen
nehc	&gt;	Infinitive: nehce<br>Present: nehco, nehcs, nehct, nehcm(o)s, yu nehct(e), nehce(nt)<br>Preterit: nohcim, nohc(i)st(a), nohcit, nohcam, nohcat, nohceer<br>Future tid: nehcsiem, nehcsies, nehcsiet, nehcsiem(o)s, yu nehcsiete, nehcsient<br>Conditional: nehciem, nehcies, nehciet, nehciem(o)s, yu nehciete, nehcient<br>Prev participe: nohct / nohcen
nehkw	&gt;	Infinitive: nehkwe<br>Present: nehkwo, nehkws, nehkwt, nehkwm(o)s, yu nehkwt(e), nehkwnt<br>Preterit: nohkwim, nohkwst(a), nohkwit, nohkwam, nohkwat, nohkweer<br>Future tid: nehkwsiem, nehkwsies, nehkwsiet, nehkwsiem(o)s, yu nehkwsiete, nehkwsient<br>Conditional: nehkwiem, nehkwies, nehkwiet, nehkwiem(o)s, yu nehkwiete, nehkwient<br>Prev participe: nohkwt / nohkwn
nehm	&gt;	Infinitive: nehme<br>Present: nehmo, nehms, nehmt, nehmm(o)s, yu nehmt(e), nehme(nt)<br>Preterit: nohmim, nohm(i)st(a), nohmit, nohmam, nohmat, nohmeer<br>Future tid: nehmsiem, nehmsies, nehmsiet, nehmsiem(o)s, yu nehmsiete, nehmsient<br>Conditional: nehmiem, nehmies, nehmiet, nehmiem(o)s, yu nehmiete, nehmient<br>Prev participe: nohmt / nohmen
nehs	&gt;	Infinitive: nehse<br>Present: nehso, nehs, nehst, nehsm(o)s, yu nehst(e), nehse(nt)<br>Preterit: nohsim, nohs(i)st(a), nohsit, nohsam, nohsat, nohseer<br>Future tid: siem nehse, sies nehse, siet nehse, siem(o)s nehse, yu siete nehse, sient nehse<br>Conditional: nehsiem, nehsies, nehsiet, nehsiem(o)s, yu nehsiete, nehsient<br>Prev participe: nohst / nohsen
neic	&gt;	Infinitive: nices<br>Present: neico, neics, neict, neicm(o)s, yu neict(e), neice(nt)<br>Preterit: nicim, nic(i)st(a), nicit, nicam, nicat, niceer<br>Future tid: neicsiem, neicsies, neicsiet, neicsiem(o)s, yu neicsiete, neicsient<br>Conditional: neiciem, neicies, neiciet, neiciem(o)s, yu neiciete, neicient<br>Prev participe: nict / nicen
neid	&gt;	Infinitive: nides<br>Present: neido, neids, neidt, neidm(o)s, yu neidt(e), neide(nt)<br>Preterit: nidim, nid(i)st(a), nidit, nidam, nidat, nideer<br>Future tid: neidsiem, neidsies, neidsiet, neidsiem(o)s, yu neidsiete, neidsient<br>Conditional: neidiem, neidies, neidiet, neidiem(o)s, yu neidiete, neidient<br>Prev participe: nidt / niden
neigv	&gt;	Infinitive: nigves<br>Present: neigvo, neigvs, neigvt, neigvm(o)s, yu neigvt(e), neigve(nt)<br>Preterit: nigvim, nigv(i)st(a), nigvit, nigvam, nigvat, nigveer<br>Future tid: neigvsiem, neigvsies, neigvsiet, neigvsiem(o)s, yu neigvsiete, neigvsient<br>Conditional: neigviem, neigvies, neigviet, neigviem(o)s, yu neigviete, neigvient<br>Prev participe: nigvt / nigven
neih	&gt;	Infinitive: nihes<br>Present: neihm, neihs, neiht, neihm(o)s, yu neiht(e), neihnt<br>Preterit: nihsim, nihst(a), nihsit, nihsam, nihsat, nihr<br>Future tid: neihsiem, neihsies, neihsiet, neihsiem(o)s, yu neihsiete, neihsient<br>Conditional: neihiem, neihies, neihiet, neihiem(o)s, yu neihiete, neihient<br>Prev participe: niht / nihn
neizd	&gt;	Infinitive: nizdes<br>Present: neizdo, neizds, neizdt, neizdm(o)s, yu neizdt(e), neizde(nt)<br>Preterit: nizdim, nizd(i)st(a), nizdit, nizdam, nizdat, nizdeer<br>Future tid: neizdsiem, neizdsies, neizdsiet, neizdsiem(o)s, yu neizdsiete, neizdsient<br>Conditional: neizdiem, neizdies, neizdiet, neizdiem(o)s, yu neizdiete, neizdient<br>Prev participe: nizdt / nizden
nel	&gt;	Infinitive: nel<br>Present: io nel, nels, nelt, nelms, yu nelt, nelnt<br>Preterit: nlim, nlst, nlit, n(e)lam, n(e)lat, n(e)leer<br>Future tid: nelsiem, nelsies, nelsiet, nelsiem(o)s, yu nelsiete, nelsient<br>Conditional: neliem, nelies, neliet, neliem(o)s, yu neliete, nelient<br>Prev participe: nelt / neln
nespekent	&gt;	Infinitive: nespekente<br>Present: nespekento, nespekents, nespekent, nespekentm(o)s, yu nespekente, nespekente(nt)<br>Preterit: nespekentim, nespekent(i)st(a), nespekentit, nespekentam, nespekentat, nespekenteer<br>Future tid: nespekentsiem, nespekentsies, nespekentsiet, nespekentsiem(o)s, yu nespekentsiete, nespekentsient<br>Conditional: nespekentiem, nespekenties, nespekentiet, nespekentiem(o)s, yu nespekentiete, nespekentient<br>Prev participe: nespekent / nespekenten
neswehb	&gt;	Infinitive: nswehbes<br>Present: nswehbo, nswehps, nswehpt, nswehbm(o)s, yu nswehpt(e), nswehbe(nt)<br>Preterit: neswohbim, neswohb(i)st(a), neswohbit, neswohbam, neswohbat, neswohbeer<br>Future tid: nswehpsiem, nswehpsies, nswehpsiet, nswehpsiem(o)s, yu nswehpsiete, nswehpsient<br>Conditional: nswehbiem, nswehbies, nswehbiet, nswehbiem(o)s, yu nswehbiete, nswehbient<br>Prev participe: neswohpt / neswohben
neter	&gt;	Infinitive: nteres<br>Present: io nter, nters, ntert, nterm(o)s, yu ntert, nternt<br>Preterit: ntrim, ntrist, ntrit, nt(e)ram, nt(e)rat, nt(e)reer<br>Future tid: ntersiem, ntersies, ntersiet, ntersiem(o)s, yu ntersiete, ntersient<br>Conditional: nteriem, nteries, nteriet, nteriem(o)s, yu nteriete, nterient<br>Prev participe: ntert / ntern
neud	&gt;	Infinitive: nudes<br>Present: neudo, neuds, neudt, neudm(o)s, yu neudt(e), neude(nt)<br>Preterit: nudim, nud(i)st(a), nudit, nudam, nudat, nudeer<br>Future tid: neudsiem, neudsies, neudsiet, neudsiem(o)s, yu neudsiete, neudsient<br>Conditional: neudiem, neudies, neudiet, neudiem(o)s, yu neudiete, neudient<br>Prev participe: nudt / nuden
neuk	&gt;	Infinitive: nukes<br>Present: neuko, neucs, neuct, neukm(o)s, yu neuct(e), neuke(nt)<br>Preterit: nukim, nuk(i)st(a), nukit, nukam, nukat, nukeer<br>Future tid: neucsiem, neucsies, neucsiet, neucsiem(o)s, yu neucsiete, neucsient<br>Conditional: neukiem, neukies, neukiet, neukiem(o)s, yu neukiete, neukient<br>Prev participe: nuct / nuken
neus	&gt;	Infinitive: nuses<br>Present: neuso, neus, neust, neusm(o)s, yu neust(e), neuse(nt)<br>Preterit: nusim, nus(i)st(a), nusit, nusam, nusat, nuseer<br>Future tid: siem nuses, sies nuses, siet nuses, siem(o)s nuses, yu siete nuses, sient nuses<br>Conditional: neusiem, neusies, neusiet, neusiem(o)s, yu neusiete, neusient<br>Prev participe: nust / nusen
neuter	&gt;	Infinitive: nuteres<br>Present: io neuter, neuters, neutert, neuterms, yu neutert, neuternt<br>Preterit: nutrim, nutrist, nutrit, nut(e)ram, nut(e)rat, nut(e)reer<br>Future tid: neutersiem, neutersies, neutersiet, neutersiem(o)s, yu neutersiete, neutersient<br>Conditional: neuteriem, neuteries, neuteriet, neuteriem(o)s, yu neuteriete, neuterient<br>Prev participe: nutert / nutern
newissab	&gt;	Infinitive: nwissabes<br>Present: nwissabo, nwissaps, nwissapt, nwissabm(o)s, yu nwissapt(e), nwissabe(nt)<br>Preterit: nwissabim, nwissab(i)st(a), nwissabit, nwissabam, nwissabat, nwissabeer<br>Future tid: nwissapsiem, nwissapsies, nwissapsiet, nwissapsiem(o)s, yu nwissapsiete, nwissapsient<br>Conditional: nwissabiem, nwissabies, nwissabiet, nwissabiem(o)s, yu nwissabiete, nwissabient<br>Prev participe: nwissapt / nwissaben
nib	&gt;	Infinitive: nibe<br>Present: nibo, nips, nipt, nibm(o)s, yu nipt(e), nibe(nt)<br>Preterit: nibim, nib(i)st(a), nibit, nibam, nibat, nibeer<br>Future tid: nipsiem, nipsies, nipsiet, nipsiem(o)s, yu nipsiete, nipsient<br>Conditional: nibiem, nibies, nibiet, nibiem(o)s, yu nibiete, nibient<br>Prev participe: nipt / niben
nibam	&gt;	Infinitive: nibame<br>Present: nibamo, nibams, nibamt, nibamm(o)s, yu nibamt(e), nibame(nt)<br>Preterit: nibiemim, nibiem(i)st(a), nibiemit, nibiemam, nibiemat, nibiemeer<br>Future tid: nibamsiem, nibamsies, nibamsiet, nibamsiem(o)s, yu nibamsiete, nibamsient<br>Conditional: nibamiem, nibamies, nibamiet, nibamiem(o)s, yu nibamiete, nibamient<br>Prev participe: nibamt / nibamen
niconte	&gt;	Infinitive: niconte<br>Present: io niconte, nicontes, nicontet, nicontems, yu nicontet(e), nicontent<br>Preterit: nicontim, nicontist(a), nicontit, nicontam, nicontat, niconteer<br>Future tid: nicontesiem, nicontesies, nicontesiet, nicontesiem(o)s, yu nicontesiete, nicontesient<br>Conditional: nicontiem, niconties, nicontiet, nicontiem(o)s, yu nicontiete, nicontient<br>Prev participe: nicontet / niconten
nideh	&gt;	Infinitive: nidehe<br>Present: nidehm, nidehs, nideht, nidehm(o)s, yu nideht(e), nidehnt<br>Preterit: nidehsim, nidehst(a), nidehsit, nidehsam, nidehsat, nidehr<br>Future tid: nidehsiem, nidehsies, nidehsiet, nidehsiem(o)s, yu nidehsiete, nidehsient<br>Conditional: nidehiem, nidehies, nidehiet, nidehiem(o)s, yu nidehiete, nidehient<br>Prev participe: nideht / nidehn
nidehn	&gt;	Infinitive: nidehne<br>Present: nidehno, nidehns, nidehnt, nidehnm(o)s, yu nidehnt(e), nidehne(nt)<br>Preterit: nidohnim, nidohn(i)st(a), nidohnit, nidohnam, nidohnat, nidohneer<br>Future tid: nidehnsiem, nidehnsies, nidehnsiet, nidehnsiem(o)s, yu nidehnsiete, nidehnsient<br>Conditional: nidehniem, nidehnies, nidehniet, nidehniem(o)s, yu nidehniete, nidehnient<br>Prev participe: nidohnt / nidohnen
nieber	&gt;	Infinitive: nieber<br>Present: io nieber, niebers, niebert, nieberms, yu niebert, niebernt<br>Preterit: niebrim, niebrist, niebrit, nieb(e)ram, nieb(e)rat, nieb(e)reer<br>Future tid: niebersiem, niebersies, niebersiet, niebersiem(o)s, yu niebersiete, niebersient<br>Conditional: nieberiem, nieberies, nieberiet, nieberiem(o)s, yu nieberiete, nieberient<br>Prev participe: niebert / niebern
niem	&gt;	Infinitive: nieme<br>Present: niemo, niems, niemt, niemm(o)s, yu niemt(e), nieme(nt)<br>Preterit: niemim, niem(i)st(a), niemit, niemam, niemat, niemeer<br>Future tid: niemsiem, niemsies, niemsiet, niemsiem(o)s, yu niemsiete, niemsient<br>Conditional: niemiem, niemies, niemiet, niemiem(o)s, yu niemiete, niemient<br>Prev participe: niemt / niemen
nies	&gt;	Infinitive: niese<br>Present: nieso, nies, niest, niesm(o)s, yu niest(e), niese(nt)<br>Preterit: niesim, nies(i)st(a), niesit, niesam, niesat, nieseer<br>Future tid: siem niese, sies niese, siet niese, siem(o)s niese, yu siete niese, sient niese<br>Conditional: niesiem, niesies, niesiet, niesiem(o)s, yu niesiete, niesient<br>Prev participe: niest / niesen
nigvehn	&gt;	Infinitive: nigvehne<br>Present: nigvehno, nigvehns, nigvehnt, nigvehnm(o)s, yu nigvehnt(e), nigvehne(nt)<br>Preterit: nigvohnim, nigvohn(i)st(a), nigvohnit, nigvohnam, nigvohnat, nigvohneer<br>Future tid: nigvehnsiem, nigvehnsies, nigvehnsiet, nigvehnsiem(o)s, yu nigvehnsiete, nigvehnsient<br>Conditional: nigvehniem, nigvehnies, nigvehniet, nigvehniem(o)s, yu nigvehniete, nigvehnient<br>Prev participe: nigvohnt / nigvohnen
nigvie	&gt;	Infinitive: nigvie<br>Present: io nigvie, nigvies, nigviet, nigviems, yu nigviet(e), nigvient<br>Preterit: nigvicim, nigviest, nigvicit, nigviam, nigviat, nigvier<br>Future tid: nigviesiem, nigviesies, nigviesiet, nigviesiem(o)s, yu nigviesiete, nigviesient<br>Conditional: nigviciem, nigvicies, nigviciet, nigviciem(o)s, yu nigviciete, nigvicient<br>Prev participe: nigviet / nigvien
nikau	&gt;	Infinitive: nikaue<br>Present: nikaum, nikaus, nikaut, nikaum(o)s, yu nikaut(e), nikaunt<br>Preterit: nikieusim, nikieust(a), nikieusit, nikieam, nikieat, nikieur<br>Future tid: nikausiem, nikausies, nikausiet, nikausiem(o)s, yu nikausiete, nikausient<br>Conditional: nikaiem, nikaies, nikaiet, nikaiem(o)s, yu nikaiete, nikaient<br>Prev participe: nikaut / nikaun
niklad	&gt;	Infinitive: niklade<br>Present: niklado, niklads, nikladt, nikladm(o)s, yu nikladt(e), niklade(nt)<br>Preterit: nikliedim, niklied(i)st(a), nikliedit, nikliedam, nikliedat, nikliedeer<br>Future tid: nikladsiem, nikladsies, nikladsiet, nikladsiem(o)s, yu nikladsiete, nikladsient<br>Conditional: nikladiem, nikladies, nikladiet, nikladiem(o)s, yu nikladiete, nikladient<br>Prev participe: niklas / nikladen
nilent	&gt;	Infinitive: nilente<br>Present: nilento, nilents, nilent, nilentm(o)s, yu nilente, nilente(nt)<br>Preterit: nilentim, nilent(i)st(a), nilentit, nilentam, nilentat, nilenteer<br>Future tid: nilentsiem, nilentsies, nilentsiet, nilentsiem(o)s, yu nilentsiete, nilentsient<br>Conditional: nilentiem, nilenties, nilentiet, nilentiem(o)s, yu nilentiete, nilentient<br>Prev participe: nilent / nilenten
nilinekw	&gt;	Infinitive: nilinkwes<br>Present: nilinkwo, nilinkws, nilinkwt, nilinkwm(o)s, yu nilinkwt(e), nilinkwnt<br>Preterit: nilikwim, nilikwst(a), nilikwit, nilikwam, nilikwat, nilikweer<br>Future tid: nilinkwsiem, nilinkwsies, nilinkwsiet, nilinkwsiem(o)s, yu nilinkwsiete, nilinkwsient<br>Conditional: nilinkwiem, nilinkwies, nilinkwiet, nilinkwiem(o)s, yu nilinkwiete, nilinkwient<br>Prev participe: nilikwt / nilikwn
nilufar	&gt;	Infinitive: nilufare<br>Present: nilufaro, nilufars, nilufart, nilufarm(o)s, yu nilufart(e), nilufare(nt)<br>Preterit: nilufierim, nilufier(i)st(a), nilufierit, nilufieram, nilufierat, nilufiereer<br>Future tid: nilufarsiem, nilufarsies, nilufarsiet, nilufarsiem(o)s, yu nilufarsiete, nilufarsient<br>Conditional: nilufariem, nilufaries, nilufariet, nilufariem(o)s, yu nilufariete, nilufarient<br>Prev participe: nilufart / nilufaren
nirund	&gt;	Infinitive: nirunde<br>Present: nirundo, nirunds, nirundt, nirundm(o)s, yu nirundt(e), nirunde(nt)<br>Preterit: nirunsim, niruns(i)st(a), nirunsit, nirunsam, nirunsat, nirunseer<br>Future tid: nirundsiem, nirundsies, nirundsiet, nirundsiem(o)s, yu nirundsiete, nirundsient<br>Conditional: nirundiem, nirundies, nirundiet, nirundiem(o)s, yu nirundiete, nirundient<br>Prev participe: niruns / nirunden
niscrib	&gt;	Infinitive: niscribe<br>Present: niscribo, niscrips, niscript, niscribm(o)s, yu niscript(e), niscribe(nt)<br>Preterit: niscribim, niscrib(i)st(a), niscribit, niscribam, niscribat, niscribeer<br>Future tid: niscripsiem, niscripsies, niscripsiet, niscripsiem(o)s, yu niscripsiete, niscripsient<br>Conditional: niscribiem, niscribies, niscribiet, niscribiem(o)s, yu niscribiete, niscribient<br>Prev participe: niscript / niscriben
nispehc	&gt;	Infinitive: nispehce<br>Present: nispehco, nispehcs, nispehct, nispehcm(o)s, yu nispehct(e), nispehce(nt)<br>Preterit: nispohcim, nispohc(i)st(a), nispohcit, nispohcam, nispohcat, nispohceer<br>Future tid: nispehcsiem, nispehcsies, nispehcsiet, nispehcsiem(o)s, yu nispehcsiete, nispehcsient<br>Conditional: nispehciem, nispehcies, nispehciet, nispehciem(o)s, yu nispehciete, nispehcient<br>Prev participe: nispohct / nispohcen
nisteigh	&gt;	Infinitive: nistighes<br>Present: nisteigho, nisteighs, nisteight, nisteighm(o)s, yu nisteight(e), nisteighe(nt)<br>Preterit: nistighim, nistigh(i)st(a), nistighit, nistigham, nistighat, nistigheer<br>Future tid: nisteighsiem, nisteighsies, nisteighsiet, nisteighsiem(o)s, yu nisteighsiete, nisteighsient<br>Conditional: nisteighiem, nisteighies, nisteighiet, nisteighiem(o)s, yu nisteighiete, nisteighient<br>Prev participe: nistight / nistighen
nisteurd	&gt;	Infinitive: nisturdes<br>Present: nisteurdo, nisteurds, nisteurdt, nisteurdm(o)s, yu nisteurdt(e), nisteurde(nt)<br>Preterit: nisturdim, nisturd(i)st(a), nisturdit, nisturdam, nisturdat, nisturdeer<br>Future tid: nisteurdsiem, nisteurdsies, nisteurdsiet, nisteurdsiem(o)s, yu nisteurdsiete, nisteurdsient<br>Conditional: nisteurdiem, nisteurdies, nisteurdiet, nisteurdiem(o)s, yu nisteurdiete, nisteurdient<br>Prev participe: nisturdt / nisturden
nistrehl	&gt;	Infinitive: nistrehle<br>Present: nistrehlo, nistrehls, nistrehlt, nistrehlm(o)s, yu nistrehlt(e), nistrehle(nt)<br>Preterit: nistrohlim, nistrohl(i)st(a), nistrohlit, nistrohlam, nistrohlat, nistrohleer<br>Future tid: nistrehlsiem, nistrehlsies, nistrehlsiet, nistrehlsiem(o)s, yu nistrehlsiete, nistrehlsient<br>Conditional: nistrehliem, nistrehlies, nistrehliet, nistrehliem(o)s, yu nistrehliete, nistrehlient<br>Prev participe: nistrohlt / nistrohlen
niterplag	&gt;	Infinitive: niterplage<br>Present: niterplago, niterplacs, niterplact, niterplagm(o)s, yu niterplact(e), niterplage(nt)<br>Preterit: niterpliegim, niterplieg(i)st(a), niterpliegit, niterpliegam, niterpliegat, niterpliegeer<br>Future tid: niterplacsiem, niterplacsies, niterplacsiet, niterplacsiem(o)s, yu niterplacsiete, niterplacsient<br>Conditional: niterplagiem, niterplagies, niterplagiet, niterplagiem(o)s, yu niterplagiete, niterplagient<br>Prev participe: niterplact / niterplagen
nityis	&gt;	Infinitive: nityise<br>Present: nityiso, nityis, nityist, nityism(o)s, yu nityist(e), nityise(nt)<br>Preterit: nityisim, nityis(i)st(a), nityisit, nityisam, nityisat, nityiseer<br>Future tid: siem nityise, sies nityise, siet nityise, siem(o)s nityise, yu siete nityise, sient nityise<br>Conditional: nityisiem, nityisies, nityisiet, nityisiem(o)s, yu nityisiete, nityisient<br>Prev participe: nityist / nityisen
niweirt	&gt;	Infinitive: niwirtes<br>Present: niweirto, niweirts, niweirt, niweirtm(o)s, yu niweirte, niweirte(nt)<br>Preterit: niwirtim, niwirt(i)st(a), niwirtit, niwirtam, niwirtat, niwirteer<br>Future tid: niweirtsiem, niweirtsies, niweirtsiet, niweirtsiem(o)s, yu niweirtsiete, niweirtsient<br>Conditional: niweirtiem, niweirties, niweirtiet, niweirtiem(o)s, yu niweirtiete, niweirtient<br>Prev participe: niwirt / niwirten
noar	&gt;	Infinitive: noare<br>Present: noaro, noars, noart, noarm(o)s, yu noart(e), noare(nt)<br>Preterit: noierim, noier(i)st(a), noierit, noieram, noierat, noiereer<br>Future tid: noarsiem, noarsies, noarsiet, noarsiem(o)s, yu noarsiete, noarsient<br>Conditional: noariem, noaries, noariet, noariem(o)s, yu noariete, noarient<br>Prev participe: noart / noaren
noctcamiss	&gt;	Infinitive: noctcamisse<br>Present: noctcamisso, noctcamiss, noctcamisst, noctcamissm(o)s, yu noctcamisst(e), noctcamisse(nt)<br>Preterit: noctcamissim, noctcamiss(i)st(a), noctcamissit, noctcamissam, noctcamissat, noctcamisseer<br>Future tid: siem noctcamisse, sies noctcamisse, siet noctcamisse, siem(o)s noctcamisse, yu siete noctcamisse, sient noctcamisse<br>Conditional: noctcamissiem, noctcamissies, noctcamissiet, noctcamissiem(o)s, yu noctcamissiete, noctcamissient<br>Prev participe: noctcamisst / noctcamissen
nogwtat	&gt;	Infinitive: nogwtate<br>Present: nogwtato, nogwtats, nogwtat, nogwtatm(o)s, yu nogwtate, nogwtate(nt)<br>Preterit: nogwtietim, nogwtiet(i)st(a), nogwtietit, nogwtietam, nogwtietat, nogwtieteer<br>Future tid: nogwtatsiem, nogwtatsies, nogwtatsiet, nogwtatsiem(o)s, yu nogwtatsiete, nogwtatsient<br>Conditional: nogwtatiem, nogwtaties, nogwtatiet, nogwtatiem(o)s, yu nogwtatiete, nogwtatient<br>Prev participe: nogwtat / nogwtaten
nomen	&gt;	Infinitive: nomnes<br>Present: nomno, nomens, noment, nomnems, yu noment(e), nomne(nt)<br>Preterit: nomim, nom(i)st(a), nomit, nomam, nomat, nomeer<br>Future tid: nomensiem, nomensies, nomensiet, nomensiem(o)s, yu nomensiete, nomensient<br>Conditional: nomniem, nomnies, nomniet, nomniem(o)s, yu nomniete, nomnient<br>Prev participe: nomt / nomen
noroc	&gt;	Infinitive: noroce<br>Present: noroco, norocs, noroct, norocm(o)s, yu noroct(e), noroce(nt)<br>Preterit: norocim, noroc(i)st(a), norocit, norocam, norocat, noroceer<br>Future tid: norocsiem, norocsies, norocsiet, norocsiem(o)s, yu norocsiete, norocsient<br>Conditional: norociem, norocies, norociet, norociem(o)s, yu norociete, norocient<br>Prev participe: noroct / norocen
noseih	&gt;	Infinitive: nosihes<br>Present: noseihm, noseihs, noseiht, noseihm(o)s, yu noseiht(e), noseihnt<br>Preterit: nosihsim, nosihst(a), nosihsit, nosihsam, nosihsat, nosihr<br>Future tid: noseihsiem, noseihsies, noseihsiet, noseihsiem(o)s, yu noseihsiete, noseihsient<br>Conditional: noseihiem, noseihies, noseihiet, noseihiem(o)s, yu noseihiete, noseihient<br>Prev participe: nosiht / nosihn
note	&gt;	Infinitive: note<br>Present: io note, notes, notet, notems, yu notet(e), notent<br>Preterit: notim, notist(a), notit, notam, notat, noteer<br>Future tid: notesiem, notesies, notesiet, notesiem(o)s, yu notesiete, notesient<br>Conditional: notiem, noties, notiet, notiem(o)s, yu notiete, notient<br>Prev participe: notet / noten
nraveih	&gt;	Infinitive: nravihes<br>Present: nraveihm, nraveihs, nraveiht, nraveihm(o)s, yu nraveiht(e), nraveihnt<br>Preterit: nravihsim, nravihst(a), nravihsit, nravihsam, nravihsat, nravihr<br>Future tid: nraveihsiem, nraveihsies, nraveihsiet, nraveihsiem(o)s, yu nraveihsiete, nraveihsient<br>Conditional: nraveihiem, nraveihies, nraveihiet, nraveihiem(o)s, yu nraveihiete, nraveihient<br>Prev participe: nraviht / nravihn
nu	&gt;	Infinitive: nue<br>Present: num, nus, nut, num(o)s, yu nut(e), nunt<br>Preterit: nusim, nust(a), nusit, nam, nat, nur<br>Future tid: nusiem, nusies, nusiet, nusiem(o)s, yu nusiete, nusient<br>Conditional: niem, nies, niet, niem(o)s, yu niete, nient<br>Prev participe: nut / nun
numeb	&gt;	Infinitive: numbes<br>Present: numbo, numps, numpt, numbm(o)s, yu numpt(e), numbe(nt)<br>Preterit: nubim, nub(i)st(a), nubit, nubam, nubat, nubeer<br>Future tid: numpsiem, numpsies, numpsiet, numpsiem(o)s, yu numpsiete, numpsient<br>Conditional: numbiem, numbies, numbiet, numbiem(o)s, yu numbiete, numbient<br>Prev participe: nupt / nuben
numere	&gt;	Infinitive: numere<br>Present: io numere, numeres, numeret, numerems, yu numeret(e), numerent<br>Preterit: numerim, numerist(a), numerit, numeram, numerat, numereer<br>Future tid: numeresiem, numeresies, numeresiet, numeresiem(o)s, yu numeresiete, numeresient<br>Conditional: numeriem, numeries, numeriet, numeriem(o)s, yu numeriete, numerient<br>Prev participe: numeret / numeren
nun	&gt;	Infinitive: nune<br>Present: nuno, nuns, nunt, nunm(o)s, yu nunt(e), nune(nt)<br>Preterit: nunim, nun(i)st(a), nunit, nunam, nunat, nuneer<br>Future tid: nunsiem, nunsies, nunsiet, nunsiem(o)s, yu nunsiete, nunsient<br>Conditional: nuniem, nunies, nuniet, nuniem(o)s, yu nuniete, nunient<br>Prev participe: nunt / nunen
nuntos	&gt;	Infinitive: nuntose<br>Present: nuntoso, nuntos, nuntost, nuntosm(o)s, yu nuntost(e), nuntose(nt)<br>Preterit: nuntosim, nuntos(i)st(a), nuntosit, nuntosam, nuntosat, nuntoseer<br>Future tid: siem nuntose, sies nuntose, siet nuntose, siem(o)s nuntose, yu siete nuntose, sient nuntose<br>Conditional: nuntosiem, nuntosies, nuntosiet, nuntosiem(o)s, yu nuntosiete, nuntosient<br>Prev participe: nuntost / nuntosen
nuper	&gt;	Infinitive: nuper<br>Present: io nuper, nupers, nupert, nuperms, yu nupert, nupernt<br>Preterit: nuprim, nuprist, nuprit, nup(e)ram, nup(e)rat, nup(e)reer<br>Future tid: nupersiem, nupersies, nupersiet, nupersiem(o)s, yu nupersiete, nupersient<br>Conditional: nuperiem, nuperies, nuperiet, nuperiem(o)s, yu nuperiete, nuperient<br>Prev participe: nupert / nupern
nyuti	&gt;	Infinitive: nyutie<br>Present: nyutim, nyutis, nyutit, nyutim(o)s, yu nyutit(e), nyutint<br>Preterit: nyutisim, nyutist(a), nyutisit, nyutam, nyutat, nyutir<br>Future tid: nyutisiem, nyutisies, nyutisiet, nyutisiem(o)s, yu nyutisiete, nyutisient<br>Conditional: nyutiem, nyuties, nyutiet, nyutiem(o)s, yu nyutiete, nyutient<br>Prev participe: nyutit / nyutin
obdeusk	&gt;	Infinitive: obduskes<br>Present: obdeusko, obdeuscs, obdeusct, obdeuskm(o)s, yu obdeusct(e), obdeuske(nt)<br>Preterit: obduskim, obdusk(i)st(a), obduskit, obduskam, obduskat, obduskeer<br>Future tid: obdeuscsiem, obdeuscsies, obdeuscsiet, obdeuscsiem(o)s, yu obdeuscsiete, obdeuscsient<br>Conditional: obdeuskiem, obdeuskies, obdeuskiet, obdeuskiem(o)s, yu obdeuskiete, obdeuskient<br>Prev participe: obdusct / obdusken
obedeih	&gt;	Infinitive: obedihes<br>Present: obedeihm, obedeihs, obedeiht, obedeihm(o)s, yu obedeiht(e), obedeihnt<br>Preterit: obedihsim, obedihst(a), obedihsit, obedihsam, obedihsat, obedihr<br>Future tid: obedeihsiem, obedeihsies, obedeihsiet, obedeihsiem(o)s, yu obedeihsiete, obedeihsient<br>Conditional: obedeihiem, obedeihies, obedeihiet, obedeihiem(o)s, yu obedeihiete, obedeihient<br>Prev participe: obediht / obedihn
obehl	&gt;	Infinitive: obehle<br>Present: obehlo, obehls, obehlt, obehlm(o)s, yu obehlt(e), obehle(nt)<br>Preterit: obohlim, obohl(i)st(a), obohlit, obohlam, obohlat, obohleer<br>Future tid: obehlsiem, obehlsies, obehlsiet, obehlsiem(o)s, yu obehlsiete, obehlsient<br>Conditional: obehliem, obehlies, obehliet, obehliem(o)s, yu obehliete, obehlient<br>Prev participe: obohlt / obohlen
objec	&gt;	Infinitive: objece<br>Present: objeco, objecs, object, objecm(o)s, yu object(e), objece(nt)<br>Preterit: objecim, objec(i)st(a), objecit, objecam, objecat, objeceer<br>Future tid: objecsiem, objecsies, objecsiet, objecsiem(o)s, yu objecsiete, objecsient<br>Conditional: objeciem, objecies, objeciet, objeciem(o)s, yu objeciete, objecient<br>Prev participe: object / objecen
objurge	&gt;	Infinitive: objurge<br>Present: io objurge, objurges, objurget, objurgems, yu objurget(e), objurgent<br>Preterit: objurgim, objurgist(a), objurgit, objurgeam, objurgeat, objurgeer<br>Future tid: objurgesiem, objurgesies, objurgesiet, objurgesiem(o)s, yu objurgesiete, objurgesient<br>Conditional: objurgiem, objurgies, objurgiet, objurgiem(o)s, yu objurgiete, objurgient<br>Prev participe: objurget / objurgen
obkwehk	&gt;	Infinitive: obkwehke<br>Present: obkwehko, obkwehcs, obkwehct, obkwehkm(o)s, yu obkwehct(e), obkwehke(nt)<br>Preterit: obkwohkim, obkwohk(i)st(a), obkwohkit, obkwohkam, obkwohkat, obkwohkeer<br>Future tid: obkwehcsiem, obkwehcsies, obkwehcsiet, obkwehcsiem(o)s, yu obkwehcsiete, obkwehcsient<br>Conditional: obkwehkiem, obkwehkies, obkwehkiet, obkwehkiem(o)s, yu obkwehkiete, obkwehkient<br>Prev participe: obkwohct / obkwohken
oblige	&gt;	Infinitive: oblige<br>Present: io oblige, obliges, obliget, obligems, yu obliget(e), obligent<br>Preterit: obligim, obligist(a), obligit, obligeam, obligeat, obligeer<br>Future tid: obligesiem, obligesies, obligesiet, obligesiem(o)s, yu obligesiete, obligesient<br>Conditional: obligiem, obligies, obligiet, obligiem(o)s, yu obligiete, obligient<br>Prev participe: obliget / obligen
oblitere	&gt;	Infinitive: oblitere<br>Present: io oblitere, obliteres, obliteret, obliterems, yu obliteret(e), obliterent<br>Preterit: obliterim, obliterist(a), obliterit, obliteram, obliterat, oblitereer<br>Future tid: obliteresiem, obliteresies, obliteresiet, obliteresiem(o)s, yu obliteresiete, obliteresient<br>Conditional: obliteriem, obliteries, obliteriet, obliteriem(o)s, yu obliteriete, obliterient<br>Prev participe: obliteret / obliteren
observe	&gt;	Infinitive: observe<br>Present: io observe, observes, observet, observems, yu observet(e), observent<br>Preterit: observim, observist(a), observit, observam, observat, observeer<br>Future tid: observesiem, observesies, observesiet, observesiem(o)s, yu observesiete, observesient<br>Conditional: observiem, observies, observiet, observiem(o)s, yu observiete, observient<br>Prev participe: observet / observen
obsiege	&gt;	Infinitive: obsiege<br>Present: io obsiege, obsieges, obsieget, obsiegems, yu obsieget(e), obsiegent<br>Preterit: obsiegim, obsiegist(a), obsiegit, obsiegeam, obsiegeat, obsiegeer<br>Future tid: obsiegesiem, obsiegesies, obsiegesiet, obsiegesiem(o)s, yu obsiegesiete, obsiegesient<br>Conditional: obsiegiem, obsiegies, obsiegiet, obsiegiem(o)s, yu obsiegiete, obsiegient<br>Prev participe: obsieget / obsiegen
obsok	&gt;	Infinitive: obsoke<br>Present: obsoko, obsocs, obsoct, obsokm(o)s, yu obsoct(e), obsoke(nt)<br>Preterit: obsokim, obsok(i)st(a), obsokit, obsokam, obsokat, obsokeer<br>Future tid: obsocsiem, obsocsies, obsocsiet, obsocsiem(o)s, yu obsocsiete, obsocsient<br>Conditional: obsokiem, obsokies, obsokiet, obsokiem(o)s, yu obsokiete, obsokient<br>Prev participe: obsoct / obsoken
obstacle	&gt;	Infinitive: obstacle<br>Present: io obstacle, obstacles, obstaclet, obstaclems, yu obstaclet(e), obstaclent<br>Preterit: obstaclim, obstaclist(a), obstaclit, obstaclam, obstaclat, obstacleer<br>Future tid: obstaclesiem, obstaclesies, obstaclesiet, obstaclesiem(o)s, yu obstaclesiete, obstaclesient<br>Conditional: obstacliem, obstaclies, obstacliet, obstacliem(o)s, yu obstacliete, obstaclient<br>Prev participe: obstaclet / obstaclen
obstrug	&gt;	Infinitive: obstruge<br>Present: obstrugo, obstrucs, obstruct, obstrugm(o)s, yu obstruct(e), obstruge(nt)<br>Preterit: obstrugim, obstrug(i)st(a), obstrugit, obstrugam, obstrugat, obstrugeer<br>Future tid: obstrucsiem, obstrucsies, obstrucsiet, obstrucsiem(o)s, yu obstrucsiete, obstrucsient<br>Conditional: obstrugiem, obstrugies, obstrugiet, obstrugiem(o)s, yu obstrugiete, obstrugient<br>Prev participe: obstruct / obstrugen
obsweih	&gt;	Infinitive: obswihes<br>Present: obsweihm, obsweihs, obsweiht, obsweihm(o)s, yu obsweiht(e), obsweihnt<br>Preterit: obswihsim, obswihst(a), obswihsit, obswihsam, obswihsat, obswihr<br>Future tid: obsweihsiem, obsweihsies, obsweihsiet, obsweihsiem(o)s, yu obsweihsiete, obsweihsient<br>Conditional: obsweihiem, obsweihies, obsweihiet, obsweihiem(o)s, yu obsweihiete, obsweihient<br>Prev participe: obswiht / obswihn
obten	&gt;	Infinitive: obtene<br>Present: obteno, obtens, obtent, obtenm(o)s, yu obtent(e), obtene(nt)<br>Preterit: obtenim, obten(i)st(a), obtenit, obtenam, obtenat, obteneer<br>Future tid: obtensiem, obtensies, obtensiet, obtensiem(o)s, yu obtensiete, obtensient<br>Conditional: obteniem, obtenies, obteniet, obteniem(o)s, yu obteniete, obtenient<br>Prev participe: obtent / obtenen
obture	&gt;	Infinitive: obture<br>Present: io obture, obtures, obturet, obturems, yu obturet(e), obturent<br>Preterit: obturim, obturist(a), obturit, obturam, obturat, obtureer<br>Future tid: obturesiem, obturesies, obturesiet, obturesiem(o)s, yu obturesiete, obturesient<br>Conditional: obturiem, obturies, obturiet, obturiem(o)s, yu obturiete, obturient<br>Prev participe: obturet / obturen
occupe	&gt;	Infinitive: occupe<br>Present: io occupe, occupes, occupet, occupems, yu occupet(e), occupent<br>Preterit: occupim, occupist(a), occupit, occupam, occupat, occupeer<br>Future tid: occupesiem, occupesies, occupesiet, occupesiem(o)s, yu occupesiete, occupesient<br>Conditional: occupiem, occupies, occupiet, occupiem(o)s, yu occupiete, occupient<br>Prev participe: occupet / occupen
octent	&gt;	Infinitive: octente<br>Present: octento, octents, octent, octentm(o)s, yu octente, octente(nt)<br>Preterit: octentim, octent(i)st(a), octentit, octentam, octentat, octenteer<br>Future tid: octentsiem, octentsies, octentsiet, octentsiem(o)s, yu octentsiete, octentsient<br>Conditional: octentiem, octenties, octentiet, octentiem(o)s, yu octentiete, octentient<br>Prev participe: octent / octenten
ocular	&gt;	Infinitive: oculare<br>Present: ocularo, oculars, oculart, ocularm(o)s, yu oculart(e), oculare(nt)<br>Preterit: oculierim, oculier(i)st(a), oculierit, oculieram, oculierat, oculiereer<br>Future tid: ocularsiem, ocularsies, ocularsiet, ocularsiem(o)s, yu ocularsiete, ocularsient<br>Conditional: oculariem, ocularies, oculariet, oculariem(o)s, yu oculariete, ocularient<br>Prev participe: oculart / ocularen
ode	&gt;	Infinitive: ode<br>Present: io ode, odes, odet, odems, yu odet(e), odent<br>Preterit: odim, odist(a), odit, odam, odat, odeer<br>Future tid: odesiem, odesies, odesiet, odesiem(o)s, yu odesiete, odesient<br>Conditional: odiem, odies, odiet, odiem(o)s, yu odiete, odient<br>Prev participe: odet / oden
offend	&gt;	Infinitive: offende<br>Present: offendo, offends, offendt, offendm(o)s, yu offendt(e), offende(nt)<br>Preterit: offensim, offens(i)st(a), offensit, offensam, offensat, offenseer<br>Future tid: offendsiem, offendsies, offendsiet, offendsiem(o)s, yu offendsiete, offendsient<br>Conditional: offendiem, offendies, offendiet, offendiem(o)s, yu offendiete, offendient<br>Prev participe: offens / offenden
offerte	&gt;	Infinitive: offerte<br>Present: io offerte, offertes, offertet, offertems, yu offertet(e), offertent<br>Preterit: offertim, offertist(a), offertit, offertam, offertat, offerteer<br>Future tid: offertesiem, offertesies, offertesiet, offertesiem(o)s, yu offertesiete, offertesient<br>Conditional: offertiem, offerties, offertiet, offertiem(o)s, yu offertiete, offertient<br>Prev participe: offertet / offerten
offshore	&gt;	Infinitive: offshore<br>Present: io offshore, offshores, offshoret, offshorems, yu offshoret(e), offshorent<br>Preterit: offshorim, offshorist(a), offshorit, offshoram, offshorat, offshoreer<br>Future tid: offshoresiem, offshoresies, offshoresiet, offshoresiem(o)s, yu offshoresiete, offshoresient<br>Conditional: offshoriem, offshories, offshoriet, offshoriem(o)s, yu offshoriete, offshorient<br>Prev participe: offshoret / offshoren
ogvigvehn	&gt;	Infinitive: ogvigvehne<br>Present: ogvigvehno, ogvigvehns, ogvigvehnt, ogvigvehnm(o)s, yu ogvigvehnt(e), ogvigvehne(nt)<br>Preterit: ogvigvohnim, ogvigvohn(i)st(a), ogvigvohnit, ogvigvohnam, ogvigvohnat, ogvigvohneer<br>Future tid: ogvigvehnsiem, ogvigvehnsies, ogvigvehnsiet, ogvigvehnsiem(o)s, yu ogvigvehnsiete, ogvigvehnsient<br>Conditional: ogvigvehniem, ogvigvehnies, ogvigvehniet, ogvigvehniem(o)s, yu ogvigvehniete, ogvigvehnient<br>Prev participe: ogvigvohnt / ogvigvohnen
ogwn	&gt;	Infinitive: ogwne<br>Present: ogwno, ogwns, ogwnt, ogwnm(o)s, yu ogwnt(e), ogwne(nt)<br>Preterit: ogwnim, ogwn(i)st(a), ogwnit, ogwnam, ogwnat, ogwneer<br>Future tid: ogwnsiem, ogwnsies, ogwnsiet, ogwnsiem(o)s, yu ogwnsiete, ogwnsient<br>Conditional: ogwniem, ogwnies, ogwniet, ogwniem(o)s, yu ogwniete, ogwnient<br>Prev participe: ogwnt / ogwnen
oid	&gt;	Infinitive: oide<br>Present: oido, oids, oidt, oidm(o)s, yu oidt(e), oide(nt)<br>Preterit: oisim, ois(i)st(a), oisit, oisam, oisat, oiseer<br>Future tid: oidsiem, oidsies, oidsiet, oidsiem(o)s, yu oidsiete, oidsient<br>Conditional: oidiem, oidies, oidiet, oidiem(o)s, yu oidiete, oidient<br>Prev participe: ois / oiden
oik	&gt;	Infinitive: oike<br>Present: oiko, oics, oict, oikm(o)s, yu oict(e), oike(nt)<br>Preterit: oikim, oik(i)st(a), oikit, oikam, oikat, oikeer<br>Future tid: oicsiem, oicsies, oicsiet, oicsiem(o)s, yu oicsiete, oicsient<br>Conditional: oikiem, oikies, oikiet, oikiem(o)s, yu oikiete, oikient<br>Prev participe: oict / oiken
oisbehnd	&gt;	Infinitive: oisbehnde<br>Present: oisbehndo, oisbehnds, oisbehndt, oisbehndm(o)s, yu oisbehndt(e), oisbehnde(nt)<br>Preterit: oisbohndim, oisbohnd(i)st(a), oisbohndit, oisbohndam, oisbohndat, oisbohndeer<br>Future tid: oisbehndsiem, oisbehndsies, oisbehndsiet, oisbehndsiem(o)s, yu oisbehndsiete, oisbehndsient<br>Conditional: oisbehndiem, oisbehndies, oisbehndiet, oisbehndiem(o)s, yu oisbehndiete, oisbehndient<br>Prev participe: oisbohndt / oisbohnden
oisbehrd	&gt;	Infinitive: oisbehrde<br>Present: oisbehrdo, oisbehrds, oisbehrdt, oisbehrdm(o)s, yu oisbehrdt(e), oisbehrde(nt)<br>Preterit: oisbohrdim, oisbohrd(i)st(a), oisbohrdit, oisbohrdam, oisbohrdat, oisbohrdeer<br>Future tid: oisbehrdsiem, oisbehrdsies, oisbehrdsiet, oisbehrdsiem(o)s, yu oisbehrdsiete, oisbehrdsient<br>Conditional: oisbehrdiem, oisbehrdies, oisbehrdiet, oisbehrdiem(o)s, yu oisbehrdiete, oisbehrdient<br>Prev participe: oisbohrdt / oisbohrden
oisbehrst	&gt;	Infinitive: oisbehrste<br>Present: oisbehrsto, oisbehrsts, oisbehrst, oisbehrstm(o)s, yu oisbehrste, oisbehrste(nt)<br>Preterit: oisbohrstim, oisbohrst(i)st(a), oisbohrstit, oisbohrstam, oisbohrstat, oisbohrsteer<br>Future tid: oisbehrstsiem, oisbehrstsies, oisbehrstsiet, oisbehrstsiem(o)s, yu oisbehrstsiete, oisbehrstsient<br>Conditional: oisbehrstiem, oisbehrsties, oisbehrstiet, oisbehrstiem(o)s, yu oisbehrstiete, oisbehrstient<br>Prev participe: oisbohrst / oisbohrsten
oisbeud	&gt;	Infinitive: oisbudes<br>Present: oisbeudo, oisbeuds, oisbeudt, oisbeudm(o)s, yu oisbeudt(e), oisbeude(nt)<br>Preterit: oisbudim, oisbud(i)st(a), oisbudit, oisbudam, oisbudat, oisbudeer<br>Future tid: oisbeudsiem, oisbeudsies, oisbeudsiet, oisbeudsiem(o)s, yu oisbeudsiete, oisbeudsient<br>Conditional: oisbeudiem, oisbeudies, oisbeudiet, oisbeudiem(o)s, yu oisbeudiete, oisbeudient<br>Prev participe: oisbudt / oisbuden
oisbrinegh	&gt;	Infinitive: oisbringhes<br>Present: oisbringho, oisbringhs, oisbringht, oisbringhm(o)s, yu oisbringht(e), oisbringhe(nt)<br>Preterit: oisbrighim, oisbrigh(i)st(a), oisbrighit, oisbrigham, oisbrighat, oisbrigheer<br>Future tid: oisbringhsiem, oisbringhsies, oisbringhsiet, oisbringhsiem(o)s, yu oisbringhsiete, oisbringhsient<br>Conditional: oisbringhiem, oisbringhies, oisbringhiet, oisbringhiem(o)s, yu oisbringhiete, oisbringhient<br>Prev participe: oisbright / oisbrighen
oiscrehsc	&gt;	Infinitive: oiscrehsce<br>Present: oiscrehsco, oiscrehscs, oiscrehsct, oiscrehscm(o)s, yu oiscrehsct(e), oiscrehsce(nt)<br>Preterit: oiscrohscim, oiscrohsc(i)st(a), oiscrohscit, oiscrohscam, oiscrohscat, oiscrohsceer<br>Future tid: oiscrehscsiem, oiscrehscsies, oiscrehscsiet, oiscrehscsiem(o)s, yu oiscrehscsiete, oiscrehscsient<br>Conditional: oiscrehsciem, oiscrehscies, oiscrehsciet, oiscrehsciem(o)s, yu oiscrehsciete, oiscrehscient<br>Prev participe: oiscrohsct / oiscrohscen
oiscrisc	&gt;	Infinitive: oiscrisce<br>Present: oiscrisco, oiscriscs, oiscrisct, oiscriscm(o)s, yu oiscrisct(e), oiscrisce(nt)<br>Preterit: oiscriscim, oiscrisc(i)st(a), oiscriscit, oiscriscam, oiscriscat, oiscrisceer<br>Future tid: oiscriscsiem, oiscriscsies, oiscriscsiet, oiscriscsiem(o)s, yu oiscriscsiete, oiscriscsient<br>Conditional: oiscrisciem, oiscriscies, oiscrisciet, oiscrisciem(o)s, yu oiscrisciete, oiscriscient<br>Prev participe: oiscrisct / oiscriscen
oiscutt	&gt;	Infinitive: oiscutte<br>Present: oiscutto, oiscutts, oiscutt, oiscuttm(o)s, yu oiscutte, oiscutte(nt)<br>Preterit: oiscussim, oiscuss(i)st(a), oiscussit, oiscussam, oiscussat, oiscusseer<br>Future tid: oiscuttsiem, oiscuttsies, oiscuttsiet, oiscuttsiem(o)s, yu oiscuttsiete, oiscuttsient<br>Conditional: oiscuttiem, oiscutties, oiscuttiet, oiscuttiem(o)s, yu oiscuttiete, oiscuttient<br>Prev participe: oiscuss / oiscutten
oisdrabh	&gt;	Infinitive: oisdrabhe<br>Present: oisdrabho, oisdrabhs, oisdrabht, oisdrabhm(o)s, yu oisdrabht(e), oisdrabhe(nt)<br>Preterit: oisdriebhim, oisdriebh(i)st(a), oisdriebhit, oisdriebham, oisdriebhat, oisdriebheer<br>Future tid: oisdrabhsiem, oisdrabhsies, oisdrabhsiet, oisdrabhsiem(o)s, yu oisdrabhsiete, oisdrabhsient<br>Conditional: oisdrabhiem, oisdrabhies, oisdrabhiet, oisdrabhiem(o)s, yu oisdrabhiete, oisdrabhient<br>Prev participe: oisdrabht / oisdrabhen
oisdu	&gt;	Infinitive: oisdue<br>Present: oisdum, oisdus, oisdut, oisdum(o)s, yu oisdut(e), oisdunt<br>Preterit: oisdusim, oisdust(a), oisdusit, oisdam, oisdat, oisdur<br>Future tid: oisdusiem, oisdusies, oisdusiet, oisdusiem(o)s, yu oisdusiete, oisdusient<br>Conditional: oisdiem, oisdies, oisdiet, oisdiem(o)s, yu oisdiete, oisdient<br>Prev participe: oisdut / oisdun
oisfall	&gt;	Infinitive: oisfalle<br>Present: oisfallo, oisfalls, oisfallt, oisfallm(o)s, yu oisfallt(e), oisfalle(nt)<br>Preterit: oisfiellim, oisfiell(i)st(a), oisfiellit, oisfiellam, oisfiellat, oisfielleer<br>Future tid: oisfallsiem, oisfallsies, oisfallsiet, oisfallsiem(o)s, yu oisfallsiete, oisfallsient<br>Conditional: oisfalliem, oisfallies, oisfalliet, oisfalliem(o)s, yu oisfalliete, oisfallient<br>Prev participe: oisfallt / oisfallen
oisghend	&gt;	Infinitive: oisghende<br>Present: oisghendo, oisghends, oisghendt, oisghendm(o)s, yu oisghendt(e), oisghende(nt)<br>Preterit: oisghensim, oisghens(i)st(a), oisghensit, oisghensam, oisghensat, oisghenseer<br>Future tid: oisghendsiem, oisghendsies, oisghendsiet, oisghendsiem(o)s, yu oisghendsiete, oisghendsient<br>Conditional: oisghendiem, oisghendies, oisghendiet, oisghendiem(o)s, yu oisghendiete, oisghendient<br>Prev participe: oisghens / oisghenden
oisgwehm	&gt;	Infinitive: oisgwehme<br>Present: oisgwehmo, oisgwehms, oisgwehmt, oisgwehmm(o)s, yu oisgwehmt(e), oisgwehme(nt)<br>Preterit: oisgwohmim, oisgwohm(i)st(a), oisgwohmit, oisgwohmam, oisgwohmat, oisgwohmeer<br>Future tid: oisgwehmsiem, oisgwehmsies, oisgwehmsiet, oisgwehmsiem(o)s, yu oisgwehmsiete, oisgwehmsient<br>Conditional: oisgwehmiem, oisgwehmies, oisgwehmiet, oisgwehmiem(o)s, yu oisgwehmiete, oisgwehmient<br>Prev participe: oisgwohmt / oisgwohmen
oiskap	&gt;	Infinitive: oiskape<br>Present: oiskapo, oiskaps, oiskapt, oiskapm(o)s, yu oiskapt(e), oiskape(nt)<br>Preterit: oiskiepim, oiskiep(i)st(a), oiskiepit, oiskiepam, oiskiepat, oiskiepeer<br>Future tid: oiskapsiem, oiskapsies, oiskapsiet, oiskapsiem(o)s, yu oiskapsiete, oiskapsient<br>Conditional: oiskapiem, oiskapies, oiskapiet, oiskapiem(o)s, yu oiskapiete, oiskapient<br>Prev participe: oiskapt / oiskapen
oiskav	&gt;	Infinitive: oiskave<br>Present: oiskavo, oiskavs, oiskavt, oiskavm(o)s, yu oiskavt(e), oiskave(nt)<br>Preterit: oiskievim, oiskiev(i)st(a), oiskievit, oiskievam, oiskievat, oiskieveer<br>Future tid: oiskavsiem, oiskavsies, oiskavsiet, oiskavsiem(o)s, yu oiskavsiete, oiskavsient<br>Conditional: oiskaviem, oiskavies, oiskaviet, oiskaviem(o)s, yu oiskaviete, oiskavient<br>Prev participe: oiskawt / oiskaven
oiskehrz	&gt;	Infinitive: oiskehrze<br>Present: oiskehrzo, oiskehrzs, oiskehrzt, oiskehrzm(o)s, yu oiskehrzt(e), oiskehrze(nt)<br>Preterit: oiskohrzim, oiskohrz(i)st(a), oiskohrzit, oiskohrzam, oiskohrzat, oiskohrzeer<br>Future tid: oiskehrzsiem, oiskehrzsies, oiskehrzsiet, oiskehrzsiem(o)s, yu oiskehrzsiete, oiskehrzsient<br>Conditional: oiskehrziem, oiskehrzies, oiskehrziet, oiskehrziem(o)s, yu oiskehrziete, oiskehrzient<br>Prev participe: oiskohrzt / oiskohrzen
oiskeip	&gt;	Infinitive: oiskipes<br>Present: oiskeipo, oiskeips, oiskeipt, oiskeipm(o)s, yu oiskeipt(e), oiskeipe(nt)<br>Preterit: oiskipim, oiskip(i)st(a), oiskipit, oiskipam, oiskipat, oiskipeer<br>Future tid: oiskeipsiem, oiskeipsies, oiskeipsiet, oiskeipsiem(o)s, yu oiskeipsiete, oiskeipsient<br>Conditional: oiskeipiem, oiskeipies, oiskeipiet, oiskeipiem(o)s, yu oiskeipiete, oiskeipient<br>Prev participe: oiskipt / oiskipen
oiskeulk	&gt;	Infinitive: oiskulkes<br>Present: oiskeulko, oiskeulcs, oiskeulct, oiskeulkm(o)s, yu oiskeulct(e), oiskeulke(nt)<br>Preterit: oiskulkim, oiskulk(i)st(a), oiskulkit, oiskulkam, oiskulkat, oiskulkeer<br>Future tid: oiskeulcsiem, oiskeulcsies, oiskeulcsiet, oiskeulcsiem(o)s, yu oiskeulcsiete, oiskeulcsient<br>Conditional: oiskeulkiem, oiskeulkies, oiskeulkiet, oiskeulkiem(o)s, yu oiskeulkiete, oiskeulkient<br>Prev participe: oiskulct / oiskulken
oiskeup	&gt;	Infinitive: oiskupes<br>Present: oiskeupo, oiskeups, oiskeupt, oiskeupm(o)s, yu oiskeupt(e), oiskeupe(nt)<br>Preterit: oiskupim, oiskup(i)st(a), oiskupit, oiskupam, oiskupat, oiskupeer<br>Future tid: oiskeupsiem, oiskeupsies, oiskeupsiet, oiskeupsiem(o)s, yu oiskeupsiete, oiskeupsient<br>Conditional: oiskeupiem, oiskeupies, oiskeupiet, oiskeupiem(o)s, yu oiskeupiete, oiskeupient<br>Prev participe: oiskupt / oiskupen
oisklad	&gt;	Infinitive: oisklade<br>Present: oisklado, oisklads, oiskladt, oiskladm(o)s, yu oiskladt(e), oisklade(nt)<br>Preterit: oiskliedim, oisklied(i)st(a), oiskliedit, oiskliedam, oiskliedat, oiskliedeer<br>Future tid: oiskladsiem, oiskladsies, oiskladsiet, oiskladsiem(o)s, yu oiskladsiete, oiskladsient<br>Conditional: oiskladiem, oiskladies, oiskladiet, oiskladiem(o)s, yu oiskladiete, oiskladient<br>Prev participe: oisklas / oiskladen
oiskweit	&gt;	Infinitive: oiskwites<br>Present: oiskweito, oiskweits, oiskweit, oiskweitm(o)s, yu oiskweite, oiskweite(nt)<br>Preterit: oiskwitim, oiskwit(i)st(a), oiskwitit, oiskwitam, oiskwitat, oiskwiteer<br>Future tid: oiskweitsiem, oiskweitsies, oiskweitsiet, oiskweitsiem(o)s, yu oiskweitsiete, oiskweitsient<br>Conditional: oiskweitiem, oiskweities, oiskweitiet, oiskweitiem(o)s, yu oiskweitiete, oiskweitient<br>Prev participe: oiskwit / oiskwiten
oisleub	&gt;	Infinitive: oislubes<br>Present: oisleubo, oisleups, oisleupt, oisleubm(o)s, yu oisleupt(e), oisleube(nt)<br>Preterit: oislubim, oislub(i)st(a), oislubit, oislubam, oislubat, oislubeer<br>Future tid: oisleupsiem, oisleupsies, oisleupsiet, oisleupsiem(o)s, yu oisleupsiete, oisleupsient<br>Conditional: oisleubiem, oisleubies, oisleubiet, oisleubiem(o)s, yu oisleubiete, oisleubient<br>Prev participe: oislupt / oisluben
oisleur	&gt;	Infinitive: oislures<br>Present: oisleuro, oisleurs, oisleurt, oisleurm(o)s, yu oisleurt(e), oisleure(nt)<br>Preterit: oislurim, oislur(i)st(a), oislurit, oisluram, oislurat, oislureer<br>Future tid: oisleursiem, oisleursies, oisleursiet, oisleursiem(o)s, yu oisleursiete, oisleursient<br>Conditional: oisleuriem, oisleuries, oisleuriet, oisleuriem(o)s, yu oisleuriete, oisleurient<br>Prev participe: oislurt / oisluren
oisligne	&gt;	Infinitive: oisligne<br>Present: io oisligne, oislignes, oislignet, oislignems, yu oislignet(e), oislignent<br>Preterit: oislignim, oislignist(a), oislignit, oislignam, oislignat, oisligneer<br>Future tid: oislignesiem, oislignesies, oislignesiet, oislignesiem(o)s, yu oislignesiete, oislignesient<br>Conditional: oisligniem, oislignies, oisligniet, oisligniem(o)s, yu oisligniete, oislignient<br>Prev participe: oislignet / oislignen
oismitt	&gt;	Infinitive: oismitte<br>Present: oismitto, oismitts, oismitt, oismittm(o)s, yu oismitte, oismitte(nt)<br>Preterit: oismissim, oismiss(i)st(a), oismissit, oismissam, oismissat, oismisseer<br>Future tid: oismittsiem, oismittsies, oismittsiet, oismittsiem(o)s, yu oismittsiete, oismittsient<br>Conditional: oismittiem, oismitties, oismittiet, oismittiem(o)s, yu oismittiete, oismittient<br>Prev participe: oismiss / oismitten
oisnarc	&gt;	Infinitive: oisnarce<br>Present: oisnarco, oisnarcs, oisnarct, oisnarcm(o)s, yu oisnarct(e), oisnarce(nt)<br>Preterit: oisniercim, oisnierc(i)st(a), oisniercit, oisniercam, oisniercat, oisnierceer<br>Future tid: oisnarcsiem, oisnarcsies, oisnarcsiet, oisnarcsiem(o)s, yu oisnarcsiete, oisnarcsient<br>Conditional: oisnarciem, oisnarcies, oisnarciet, oisnarciem(o)s, yu oisnarciete, oisnarcient<br>Prev participe: oisnarct / oisnarcen
oispleind	&gt;	Infinitive: oisplindes<br>Present: oispleindo, oispleinds, oispleindt, oispleindm(o)s, yu oispleindt(e), oispleinde(nt)<br>Preterit: oisplindim, oisplind(i)st(a), oisplindit, oisplindam, oisplindat, oisplindeer<br>Future tid: oispleindsiem, oispleindsies, oispleindsiet, oispleindsiem(o)s, yu oispleindsiete, oispleindsient<br>Conditional: oispleindiem, oispleindies, oispleindiet, oispleindiem(o)s, yu oispleindiete, oispleindient<br>Prev participe: oisplindt / oisplinden
oistanek	&gt;	Infinitive: oistankes<br>Present: oistanko, oistancs, oistanct, oistankm(o)s, yu oistanct(e), oistanke(nt)<br>Preterit: oistakim, oistak(i)st(a), oistakit, oistakam, oistakat, oistakeer<br>Future tid: oistancsiem, oistancsies, oistancsiet, oistancsiem(o)s, yu oistancsiete, oistancsient<br>Conditional: oistankiem, oistankies, oistankiet, oistankiem(o)s, yu oistankiete, oistankient<br>Prev participe: oistact / oistaken
oistaun	&gt;	Infinitive: oistaune<br>Present: oistauno, oistauns, oistaunt, oistaunm(o)s, yu oistaunt(e), oistaune(nt)<br>Preterit: oistaunim, oistaun(i)st(a), oistaunit, oistaunam, oistaunat, oistauneer<br>Future tid: oistaunsiem, oistaunsies, oistaunsiet, oistaunsiem(o)s, yu oistaunsiete, oistaunsient<br>Conditional: oistauniem, oistaunies, oistauniet, oistauniem(o)s, yu oistauniete, oistaunient<br>Prev participe: oistaunt / oistaunen
oisteurb	&gt;	Infinitive: oisturbes<br>Present: oisteurbo, oisteurps, oisteurpt, oisteurbm(o)s, yu oisteurpt(e), oisteurbe(nt)<br>Preterit: oisturbim, oisturb(i)st(a), oisturbit, oisturbam, oisturbat, oisturbeer<br>Future tid: oisteurpsiem, oisteurpsies, oisteurpsiet, oisteurpsiem(o)s, yu oisteurpsiete, oisteurpsient<br>Conditional: oisteurbiem, oisteurbies, oisteurbiet, oisteurbiem(o)s, yu oisteurbiete, oisteurbient<br>Prev participe: oisturpt / oisturben
oistrag	&gt;	Infinitive: oistrage<br>Present: oistrago, oistracs, oistract, oistragm(o)s, yu oistract(e), oistrage(nt)<br>Preterit: oistriegim, oistrieg(i)st(a), oistriegit, oistriegam, oistriegat, oistriegeer<br>Future tid: oistracsiem, oistracsies, oistracsiet, oistracsiem(o)s, yu oistracsiete, oistracsient<br>Conditional: oistragiem, oistragies, oistragiet, oistragiem(o)s, yu oistragiete, oistragient<br>Prev participe: oistract / oistragen
oistrehc	&gt;	Infinitive: oistrehce<br>Present: oistrehco, oistrehcs, oistrehct, oistrehcm(o)s, yu oistrehct(e), oistrehce(nt)<br>Preterit: oistrohcim, oistrohc(i)st(a), oistrohcit, oistrohcam, oistrohcat, oistrohceer<br>Future tid: oistrehcsiem, oistrehcsies, oistrehcsiet, oistrehcsiem(o)s, yu oistrehcsiete, oistrehcsient<br>Conditional: oistrehciem, oistrehcies, oistrehciet, oistrehciem(o)s, yu oistrehciete, oistrehcient<br>Prev participe: oistrohct / oistrohcen
oiswaurg	&gt;	Infinitive: oiswaurge<br>Present: oiswaurgo, oiswaurcs, oiswaurct, oiswaurgm(o)s, yu oiswaurct(e), oiswaurge(nt)<br>Preterit: oiswieurgim, oiswieurg(i)st(a), oiswieurgit, oiswieurgam, oiswieurgat, oiswieurgeer<br>Future tid: oiswaurcsiem, oiswaurcsies, oiswaurcsiet, oiswaurcsiem(o)s, yu oiswaurcsiete, oiswaurcsient<br>Conditional: oiswaurgiem, oiswaurgies, oiswaurgiet, oiswaurgiem(o)s, yu oiswaurgiete, oiswaurgient<br>Prev participe: oiswaurg / oiswaurgen
oiswehmbh	&gt;	Infinitive: oiswehmbhe<br>Present: oiswehmbho, oiswehmbhs, oiswehmbht, oiswehmbhm(o)s, yu oiswehmbht(e), oiswehmbhe(nt)<br>Preterit: oiswohmbhim, oiswohmbh(i)st(a), oiswohmbhit, oiswohmbham, oiswohmbhat, oiswohmbheer<br>Future tid: oiswehmbhsiem, oiswehmbhsies, oiswehmbhsiet, oiswehmbhsiem(o)s, yu oiswehmbhsiete, oiswehmbhsient<br>Conditional: oiswehmbhiem, oiswehmbhies, oiswehmbhiet, oiswehmbhiem(o)s, yu oiswehmbhiete, oiswehmbhient<br>Prev participe: oiswohmbht / oiswohmbhen
oiswehrg	&gt;	Infinitive: oiswehrge<br>Present: oiswehrgo, oiswehrcs, oiswehrct, oiswehrgm(o)s, yu oiswehrct(e), oiswehrge(nt)<br>Preterit: oiswohrgim, oiswohrg(i)st(a), oiswohrgit, oiswohrgam, oiswohrgat, oiswohrgeer<br>Future tid: oiswehrcsiem, oiswehrcsies, oiswehrcsiet, oiswehrcsiem(o)s, yu oiswehrcsiete, oiswehrcsient<br>Conditional: oiswehrgiem, oiswehrgies, oiswehrgiet, oiswehrgiem(o)s, yu oiswehrgiete, oiswehrgient<br>Prev participe: oiswohrct / oiswohrgen
oisweid	&gt;	Infinitive: oiswides<br>Present: oisweido, oisweids, oisweidt, oisweidm(o)s, yu oisweidt(e), oisweide(nt)<br>Preterit: oiswidim, oiswid(i)st(a), oiswidit, oiswidam, oiswidat, oiswideer<br>Future tid: oisweidsiem, oisweidsies, oisweidsiet, oisweidsiem(o)s, yu oisweidsiete, oisweidsient<br>Conditional: oisweidiem, oisweidies, oisweidiet, oisweidiem(o)s, yu oisweidiete, oisweidient<br>Prev participe: oiswidt / oiswiden
oisweind	&gt;	Infinitive: oiswindes<br>Present: oisweindo, oisweinds, oisweindt, oisweindm(o)s, yu oisweindt(e), oisweinde(nt)<br>Preterit: oiswindim, oiswind(i)st(a), oiswindit, oiswindam, oiswindat, oiswindeer<br>Future tid: oisweindsiem, oisweindsies, oisweindsiet, oisweindsiem(o)s, yu oisweindsiete, oisweindsient<br>Conditional: oisweindiem, oisweindies, oisweindiet, oisweindiem(o)s, yu oisweindiete, oisweindient<br>Prev participe: oiswindt / oiswinden
oiswind	&gt;	Infinitive: oiswinde<br>Present: oiswindo, oiswinds, oiswindt, oiswindm(o)s, yu oiswindt(e), oiswinde(nt)<br>Preterit: oiswinsim, oiswins(i)st(a), oiswinsit, oiswinsam, oiswinsat, oiswinseer<br>Future tid: oiswindsiem, oiswindsies, oiswindsiet, oiswindsiem(o)s, yu oiswindsiete, oiswindsient<br>Conditional: oiswindiem, oiswindies, oiswindiet, oiswindiem(o)s, yu oiswindiete, oiswindient<br>Prev participe: oiswins / oiswinden
oisxeur	&gt;	Infinitive: oisxures<br>Present: oisxeuro, oisxeurs, oisxeurt, oisxeurm(o)s, yu oisxeurt(e), oisxeure(nt)<br>Preterit: oisxurim, oisxur(i)st(a), oisxurit, oisxuram, oisxurat, oisxureer<br>Future tid: oisxeursiem, oisxeursies, oisxeursiet, oisxeursiem(o)s, yu oisxeursiete, oisxeursient<br>Conditional: oisxeuriem, oisxeuries, oisxeuriet, oisxeuriem(o)s, yu oisxeuriete, oisxeurient<br>Prev participe: oisxurt / oisxuren
oiter	&gt;	Infinitive: oiter<br>Present: io oiter, oiters, oitert, oiterms, yu oitert, oiternt<br>Preterit: oitrim, oitrist, oitrit, oit(e)ram, oit(e)rat, oit(e)reer<br>Future tid: oitersiem, oitersies, oitersiet, oitersiem(o)s, yu oitersiete, oitersient<br>Conditional: oiteriem, oiteries, oiteriet, oiteriem(o)s, yu oiteriete, oiterient<br>Prev participe: oitert / oitern
okhagni	&gt;	Infinitive: okhagnie<br>Present: okhagnim, okhagnis, okhagnit, okhagnim(o)s, yu okhagnit(e), okhagnint<br>Preterit: okhiegnisim, okhiegnist(a), okhiegnisit, okhiegnam, okhiegnat, okhiegnir<br>Future tid: okhagnisiem, okhagnisies, okhagnisiet, okhagnisiem(o)s, yu okhagnisiete, okhagnisient<br>Conditional: okhagniem, okhagnies, okhagniet, okhagniem(o)s, yu okhagniete, okhagnient<br>Prev participe: okhagnit / okhagnin
oktorm	&gt;	Infinitive: oktorme<br>Present: oktormo, oktorms, oktormt, oktormm(o)s, yu oktormt(e), oktorme(nt)<br>Preterit: oktormim, oktorm(i)st(a), oktormit, oktormam, oktormat, oktormeer<br>Future tid: oktormsiem, oktormsies, oktormsiet, oktormsiem(o)s, yu oktormsiete, oktormsient<br>Conditional: oktormiem, oktormies, oktormiet, oktormiem(o)s, yu oktormiete, oktormient<br>Prev participe: oktormt / oktormen
okuspohc	&gt;	Infinitive: okuspohce<br>Present: okuspohco, okuspohcs, okuspohct, okuspohcm(o)s, yu okuspohct(e), okuspohce(nt)<br>Preterit: okuspohcim, okuspohc(i)st(a), okuspohcit, okuspohcam, okuspohcat, okuspohceer<br>Future tid: okuspohcsiem, okuspohcsies, okuspohcsiet, okuspohcsiem(o)s, yu okuspohcsiete, okuspohcsient<br>Conditional: okuspohciem, okuspohcies, okuspohciet, okuspohciem(o)s, yu okuspohciete, okuspohcient<br>Prev participe: okuspohct / okuspohcen
ombrage	&gt;	Infinitive: ombrage<br>Present: io ombrage, ombrages, ombraget, ombragems, yu ombraget(e), ombragent<br>Preterit: ombragim, ombragist(a), ombragit, ombrageam, ombrageat, ombrageer<br>Future tid: ombragesiem, ombragesies, ombragesiet, ombragesiem(o)s, yu ombragesiete, ombragesient<br>Conditional: ombragiem, ombragies, ombragiet, ombragiem(o)s, yu ombragiete, ombragient<br>Prev participe: ombraget / ombragen
omitt	&gt;	Infinitive: omitte<br>Present: omitto, omitts, omitt, omittm(o)s, yu omitte, omitte(nt)<br>Preterit: omissim, omiss(i)st(a), omissit, omissam, omissat, omisseer<br>Future tid: omittsiem, omittsies, omittsiet, omittsiem(o)s, yu omittsiete, omittsient<br>Conditional: omittiem, omitties, omittiet, omittiem(o)s, yu omittiete, omittient<br>Prev participe: omiss / omitten
on	&gt;	Infinitive: one<br>Present: ono, ons, ont, onm(o)s, yu ont(e), one(nt)<br>Preterit: onim, on(i)st(a), onit, onam, onat, oneer<br>Future tid: onsiem, onsies, onsiet, onsiem(o)s, yu onsiete, onsient<br>Conditional: oniem, onies, oniet, oniem(o)s, yu oniete, onient<br>Prev participe: ont / onen
onos	&gt;	Infinitive: onose<br>Present: onoso, onos, onost, onosm(o)s, yu onost(e), onose(nt)<br>Preterit: onosim, onos(i)st(a), onosit, onosam, onosat, onoseer<br>Future tid: siem onose, sies onose, siet onose, siem(o)s onose, yu siete onose, sient onose<br>Conditional: onosiem, onosies, onosiet, onosiem(o)s, yu onosiete, onosient<br>Prev participe: onost / onosen
opere	&gt;	Infinitive: opere<br>Present: io opere, operes, operet, operems, yu operet(e), operent<br>Preterit: operim, operist(a), operit, operam, operat, opereer<br>Future tid: operesiem, operesies, operesiet, operesiem(o)s, yu operesiete, operesient<br>Conditional: operiem, operies, operiet, operiem(o)s, yu operiete, operient<br>Prev participe: operet / operen
ops	&gt;	Infinitive: opse<br>Present: opso, ops, opst, opsm(o)s, yu opst(e), opse(nt)<br>Preterit: opsim, ops(i)st(a), opsit, opsam, opsat, opseer<br>Future tid: siem opse, sies opse, siet opse, siem(o)s opse, yu siete opse, sient opse<br>Conditional: opsiem, opsies, opsiet, opsiem(o)s, yu opsiete, opsient<br>Prev participe: opst / opsen
opsen	&gt;	Infinitive: opnes<br>Present: opno, opns, opnt, opnm(o)s, yu opnt(e), opne(nt)<br>Preterit: opsim, ops(i)st(a), opsit, opsam, opsat, opseer<br>Future tid: opnsiem, opnsies, opnsiet, opnsiem(o)s, yu opnsiete, opnsient<br>Conditional: opniem, opnies, opniet, opniem(o)s, yu opniete, opnient<br>Prev participe: opst / opsen
optimise	&gt;	Infinitive: optimise<br>Present: io optimise, optimises, optimiset, optimisems, yu optimiset(e), optimisent<br>Preterit: optimisim, optimisist(a), optimisit, optimisam, optimisat, optimiseer<br>Future tid: optimisesiem, optimisesies, optimisesiet, optimisesiem(o)s, yu optimisesiete, optimisesient<br>Conditional: optimisiem, optimisies, optimisiet, optimisiem(o)s, yu optimisiete, optimisient<br>Prev participe: optimiset / optimisen
orange	&gt;	Infinitive: orange<br>Present: io orange, oranges, oranget, orangems, yu oranget(e), orangent<br>Preterit: orangim, orangist(a), orangit, orangeam, orangeat, orangeer<br>Future tid: orangesiem, orangesies, orangesiet, orangesiem(o)s, yu orangesiete, orangesient<br>Conditional: orangiem, orangies, orangiet, orangiem(o)s, yu orangiete, orangient<br>Prev participe: oranget / orangen
orbat	&gt;	Infinitive: orbate<br>Present: orbato, orbats, orbat, orbatm(o)s, yu orbate, orbate(nt)<br>Preterit: orbietim, orbiet(i)st(a), orbietit, orbietam, orbietat, orbieteer<br>Future tid: orbatsiem, orbatsies, orbatsiet, orbatsiem(o)s, yu orbatsiete, orbatsient<br>Conditional: orbatiem, orbaties, orbatiet, orbatiem(o)s, yu orbatiete, orbatient<br>Prev participe: orbat / orbaten
orbitise	&gt;	Infinitive: orbitise<br>Present: io orbitise, orbitises, orbitiset, orbitisems, yu orbitiset(e), orbitisent<br>Preterit: orbitisim, orbitisist(a), orbitisit, orbitisam, orbitisat, orbitiseer<br>Future tid: orbitisesiem, orbitisesies, orbitisesiet, orbitisesiem(o)s, yu orbitisesiete, orbitisesient<br>Conditional: orbitisiem, orbitisies, orbitisiet, orbitisiem(o)s, yu orbitisiete, orbitisient<br>Prev participe: orbitiset / orbitisen
order	&gt;	Infinitive: order<br>Present: io order, orders, ordert, orderms, yu ordert, ordernt<br>Preterit: ordrim, ordrist, ordrit, ord(e)ram, ord(e)rat, ord(e)reer<br>Future tid: ordersiem, ordersies, ordersiet, ordersiem(o)s, yu ordersiete, ordersient<br>Conditional: orderiem, orderies, orderiet, orderiem(o)s, yu orderiete, orderient<br>Prev participe: ordert / ordern
organise	&gt;	Infinitive: organise<br>Present: io organise, organises, organiset, organisems, yu organiset(e), organisent<br>Preterit: organisim, organisist(a), organisit, organisam, organisat, organiseer<br>Future tid: organisesiem, organisesies, organisesiet, organisesiem(o)s, yu organisesiete, organisesient<br>Conditional: organisiem, organisies, organisiet, organisiem(o)s, yu organisiete, organisient<br>Prev participe: organiset / organisen
orie	&gt;	Infinitive: orie<br>Present: io orie, ories, oriet, oriems, yu oriet(e), orient<br>Preterit: oricim, oriest, oricit, oriam, oriat, orier<br>Future tid: oriesiem, oriesies, oriesiet, oriesiem(o)s, yu oriesiete, oriesient<br>Conditional: oriciem, oricies, oriciet, oriciem(o)s, yu oriciete, oricient<br>Prev participe: oriet / orien
oriente	&gt;	Infinitive: oriente<br>Present: io oriente, orientes, orientet, orientems, yu orientet(e), orientent<br>Preterit: orientim, orientist(a), orientit, orientam, orientat, orienteer<br>Future tid: orientesiem, orientesies, orientesiet, orientesiem(o)s, yu orientesiete, orientesient<br>Conditional: orientiem, orienties, orientiet, orientiem(o)s, yu orientiete, orientient<br>Prev participe: orientet / orienten
orkester	&gt;	Infinitive: orkester<br>Present: io orkester, orkesters, orkestert, orkesterms, yu orkestert, orkesternt<br>Preterit: orkestrim, orkestrist, orkestrit, orkest(e)ram, orkest(e)rat, orkest(e)reer<br>Future tid: orkestersiem, orkestersies, orkestersiet, orkestersiem(o)s, yu orkestersiete, orkestersient<br>Conditional: orkesteriem, orkesteries, orkesteriet, orkesteriem(o)s, yu orkesteriete, orkesterient<br>Prev participe: orkestert / orkestern
orm	&gt;	Infinitive: orme<br>Present: ormo, orms, ormt, ormm(o)s, yu ormt(e), orme(nt)<br>Preterit: ormim, orm(i)st(a), ormit, ormam, ormat, ormeer<br>Future tid: ormsiem, ormsies, ormsiet, ormsiem(o)s, yu ormsiete, ormsient<br>Conditional: ormiem, ormies, ormiet, ormiem(o)s, yu ormiete, ormient<br>Prev participe: ormt / ormen
orne	&gt;	Infinitive: orne<br>Present: io orne, ornes, ornet, ornems, yu ornet(e), ornent<br>Preterit: ornim, ornist(a), ornit, ornam, ornat, orneer<br>Future tid: ornesiem, ornesies, ornesiet, ornesiem(o)s, yu ornesiete, ornesient<br>Conditional: orniem, ornies, orniet, orniem(o)s, yu orniete, ornient<br>Prev participe: ornet / ornen
orneuw	&gt;	Infinitive: ornuwes<br>Present: orneuwo, orneuws, orneuwt, orneuwm(o)s, yu orneuwt(e), orneuwnt<br>Preterit: ornuwim, ornuwst(a), ornuwit, ornuwam, ornuwat, ornuweer<br>Future tid: orneuwsiem, orneuwsies, orneuwsiet, orneuwsiem(o)s, yu orneuwsiete, orneuwsient<br>Conditional: orneuwiem, orneuwies, orneuwiet, orneuwiem(o)s, yu orneuwiete, orneuwient<br>Prev participe: ornuwt / ornuwen
orsyehbh	&gt;	Infinitive: orsyehbhe<br>Present: orsyehbho, orsyehbhs, orsyehbht, orsyehbhm(o)s, yu orsyehbht(e), orsyehbhe(nt)<br>Preterit: orsyohbhim, orsyohbh(i)st(a), orsyohbhit, orsyohbham, orsyohbhat, orsyohbheer<br>Future tid: orsyehbhsiem, orsyehbhsies, orsyehbhsiet, orsyehbhsiem(o)s, yu orsyehbhsiete, orsyehbhsient<br>Conditional: orsyehbhiem, orsyehbhies, orsyehbhiet, orsyehbhiem(o)s, yu orsyehbhiete, orsyehbhient<br>Prev participe: orsyohbht / orsyohbhen
oscille	&gt;	Infinitive: oscille<br>Present: io oscille, oscilles, oscillet, oscillems, yu oscillet(e), oscillent<br>Preterit: oscillim, oscillist(a), oscillit, oscillam, oscillat, oscilleer<br>Future tid: oscillesiem, oscillesies, oscillesiet, oscillesiem(o)s, yu oscillesiete, oscillesient<br>Conditional: oscilliem, oscillies, oscilliet, oscilliem(o)s, yu oscilliete, oscillient<br>Prev participe: oscillet / oscillen
ostend	&gt;	Infinitive: ostende<br>Present: ostendo, ostends, ostendt, ostendm(o)s, yu ostendt(e), ostende(nt)<br>Preterit: ostensim, ostens(i)st(a), ostensit, ostensam, ostensat, ostenseer<br>Future tid: ostendsiem, ostendsies, ostendsiet, ostendsiem(o)s, yu ostendsiete, ostendsient<br>Conditional: ostendiem, ostendies, ostendiet, ostendiem(o)s, yu ostendiete, ostendient<br>Prev participe: ostens / ostenden
otikh	&gt;	Infinitive: otikhe<br>Present: otikho, otikhs, otikht, otikhm(o)s, yu otikht(e), otikhe(nt)<br>Preterit: otikhim, otikh(i)st(a), otikhit, otikham, otikhat, otikheer<br>Future tid: otikhsiem, otikhsies, otikhsiet, otikhsiem(o)s, yu otikhsiete, otikhsient<br>Conditional: otikhiem, otikhies, otikhiet, otikhiem(o)s, yu otikhiete, otikhient<br>Prev participe: otikht / otikhen
oumersgrupp	&gt;	Infinitive: oumrsgruppes<br>Present: oumrsgruppo, oumrsgrupps, oumrsgruppt, oumrsgruppm(o)s, yu oumrsgruppt(e), oumrsgruppe(nt)<br>Preterit: oursgruppim, oursgrupp(i)st(a), oursgruppit, oursgruppam, oursgruppat, oursgruppeer<br>Future tid: oumrsgruppsiem, oumrsgruppsies, oumrsgruppsiet, oumrsgruppsiem(o)s, yu oumrsgruppsiete, oumrsgruppsient<br>Conditional: oumrsgruppiem, oumrsgruppies, oumrsgruppiet, oumrsgruppiem(o)s, yu oumrsgruppiete, oumrsgruppient<br>Prev participe: oursgruppt / oursgruppen
ouzer	&gt;	Infinitive: ouzer<br>Present: io ouzer, ouzers, ouzert, ouzerms, yu ouzert, ouzernt<br>Preterit: ouzrim, ouzrist, ouzrit, ouz(e)ram, ouz(e)rat, ouz(e)reer<br>Future tid: ouzersiem, ouzersies, ouzersiet, ouzersiem(o)s, yu ouzersiete, ouzersient<br>Conditional: ouzeriem, ouzeries, ouzeriet, ouzeriem(o)s, yu ouzeriete, ouzerient<br>Prev participe: ouzert / ouzern
ovral	&gt;	Infinitive: ovrale<br>Present: ovralo, ovrals, ovralt, ovralm(o)s, yu ovralt(e), ovrale(nt)<br>Preterit: ovrielim, ovriel(i)st(a), ovrielit, ovrielam, ovrielat, ovrieleer<br>Future tid: ovralsiem, ovralsies, ovralsiet, ovralsiem(o)s, yu ovralsiete, ovralsient<br>Conditional: ovraliem, ovralies, ovraliet, ovraliem(o)s, yu ovraliete, ovralient<br>Prev participe: ovralt / ovralen
oway	&gt;	Infinitive: owaye<br>Present: owayo, oways, owayt, owaym(o)s, yu owayt(e), owaynt<br>Preterit: owieyim, owieyst(a), owieyit, owieyam, owieyat, owieyeer<br>Future tid: owaysiem, owaysies, owaysiet, owaysiem(o)s, yu owaysiete, owaysient<br>Conditional: owayiem, owayies, owayiet, owayiem(o)s, yu owayiete, owayient<br>Prev participe: owayt / owayen
owtow	&gt;	Infinitive: owtowe<br>Present: owtowo, owtows, owtowt, owtowm(o)s, yu owtowt(e), owtownt<br>Preterit: owtowim, owtowst(a), owtowit, owtowam, owtowat, owtoweer<br>Future tid: owtowsiem, owtowsies, owtowsiet, owtowsiem(o)s, yu owtowsiete, owtowsient<br>Conditional: owtowiem, owtowies, owtowiet, owtowiem(o)s, yu owtowiete, owtowient<br>Prev participe: owtowt / owtowen
ox	&gt;	Infinitive: oxe<br>Present: oxo, oxs, oxt, oxm(o)s, yu oxt(e), oxe(nt)<br>Preterit: oxim, ox(i)st(a), oxit, oxam, oxat, oxeer<br>Future tid: oxsiem, oxsies, oxsiet, oxsiem(o)s, yu oxsiete, oxsient<br>Conditional: oxiem, oxies, oxiet, oxiem(o)s, yu oxiete, oxient<br>Prev participe: oxt / oxen
pack	&gt;	Infinitive: packe<br>Present: packo, paccs, pacct, packm(o)s, yu pacct(e), packe(nt)<br>Preterit: pieckim, pieck(i)st(a), pieckit, pieckam, pieckat, pieckeer<br>Future tid: paccsiem, paccsies, paccsiet, paccsiem(o)s, yu paccsiete, paccsient<br>Conditional: packiem, packies, packiet, packiem(o)s, yu packiete, packient<br>Prev participe: pacct / packen
paddel	&gt;	Infinitive: paddel<br>Present: io paddel, paddels, paddelt, paddelms, yu paddelt, paddelnt<br>Preterit: pieddlim, pieddlst, pieddlit, piedd(e)lam, piedd(e)lat, piedd(e)leer<br>Future tid: paddelsiem, paddelsies, paddelsiet, paddelsiem(o)s, yu paddelsiete, paddelsient<br>Conditional: paddeliem, paddelies, paddeliet, paddeliem(o)s, yu paddeliete, paddelient<br>Prev participe: paddelt / paddeln
pag	&gt;	Infinitive: page<br>Present: pago, pacs, pact, pagm(o)s, yu pact(e), page(nt)<br>Preterit: piegim, pieg(i)st(a), piegit, piegam, piegat, piegeer<br>Future tid: pacsiem, pacsies, pacsiet, pacsiem(o)s, yu pacsiete, pacsient<br>Conditional: pagiem, pagies, pagiet, pagiem(o)s, yu pagiete, pagient<br>Prev participe: pact / pagen
pah	&gt;	Infinitive: pahe<br>Present: pahm, pahs, paht, pahm(o)s, yu paht(e), pahnt<br>Preterit: pahsim, pahst(a), pahsit, pahsam, pahsat, pahr<br>Future tid: pahsiem, pahsies, pahsiet, pahsiem(o)s, yu pahsiete, pahsient<br>Conditional: pahiem, pahies, pahiet, pahiem(o)s, yu pahiete, pahient<br>Prev participe: paht / pahn
pair	&gt;	Infinitive: paire<br>Present: pairo, pairs, pairt, pairm(o)s, yu pairt(e), paire(nt)<br>Preterit: pairim, pair(i)st(a), pairit, pairam, pairat, paireer<br>Future tid: pairsiem, pairsies, pairsiet, pairsiem(o)s, yu pairsiete, pairsient<br>Conditional: pairiem, pairies, pairiet, pairiem(o)s, yu pairiete, pairient<br>Prev participe: pairt / pairen
palek	&gt;	Infinitive: paleke<br>Present: paleko, palecs, palect, palekm(o)s, yu palect(e), paleke(nt)<br>Preterit: pielekim, pielek(i)st(a), pielekit, pielekam, pielekat, pielekeer<br>Future tid: palecsiem, palecsies, palecsiet, palecsiem(o)s, yu palecsiete, palecsient<br>Conditional: palekiem, palekies, palekiet, palekiem(o)s, yu palekiete, palekient<br>Prev participe: palect / paleken
pallex	&gt;	Infinitive: pallexe<br>Present: pallexo, pallexs, pallext, pallexm(o)s, yu pallext(e), pallexe(nt)<br>Preterit: piellexim, piellex(i)st(a), piellexit, piellexam, piellexat, piellexeer<br>Future tid: pallexsiem, pallexsies, pallexsiet, pallexsiem(o)s, yu pallexsiete, pallexsient<br>Conditional: pallexiem, pallexies, pallexiet, pallexiem(o)s, yu pallexiete, pallexient<br>Prev participe: pallext / pallexen
palpe	&gt;	Infinitive: palpe<br>Present: io palpe, palpes, palpet, palpems, yu palpet(e), palpent<br>Preterit: palpim, palpist(a), palpit, palpam, palpat, palpeer<br>Future tid: palpesiem, palpesies, palpesiet, palpesiem(o)s, yu palpesiete, palpesient<br>Conditional: palpiem, palpies, palpiet, palpiem(o)s, yu palpiete, palpient<br>Prev participe: palpet / palpen
palpeber	&gt;	Infinitive: palpeber<br>Present: io palpeber, palpebers, palpebert, palpeberms, yu palpebert, palpebernt<br>Preterit: pielpebrim, pielpebrist, pielpebrit, pielpeb(e)ram, pielpeb(e)rat, pielpeb(e)reer<br>Future tid: palpebersiem, palpebersies, palpebersiet, palpebersiem(o)s, yu palpebersiete, palpebersient<br>Conditional: palpeberiem, palpeberies, palpeberiet, palpeberiem(o)s, yu palpeberiete, palpeberient<br>Prev participe: palpebert / palpebern
palpite	&gt;	Infinitive: palpite<br>Present: io palpite, palpites, palpitet, palpitems, yu palpitet(e), palpitent<br>Preterit: palpitim, palpitist(a), palpitit, palpitam, palpitat, palpiteer<br>Future tid: palpitesiem, palpitesies, palpitesiet, palpitesiem(o)s, yu palpitesiete, palpitesient<br>Conditional: palpitiem, palpities, palpitiet, palpitiem(o)s, yu palpitiete, palpitient<br>Prev participe: palpitet / palpiten
palraudh	&gt;	Infinitive: palraudhe<br>Present: palraudho, palraudhs, palraudht, palraudhm(o)s, yu palraudht(e), palraudhe(nt)<br>Preterit: palrieudhim, palrieudh(i)st(a), palrieudhit, palrieudham, palrieudhat, palrieudheer<br>Future tid: palraudhsiem, palraudhsies, palraudhsiet, palraudhsiem(o)s, yu palraudhsiete, palraudhsient<br>Conditional: palraudhiem, palraudhies, palraudhiet, palraudhiem(o)s, yu palraudhiete, palraudhient<br>Prev participe: palraudht / palraudhen
pamrlan	&gt;	Infinitive: pamrlane<br>Present: pamrlano, pamrlans, pamrlant, pamrlanm(o)s, yu pamrlant(e), pamrlane(nt)<br>Preterit: pamrlienim, pamrlien(i)st(a), pamrlienit, pamrlienam, pamrlienat, pamrlieneer<br>Future tid: pamrlansiem, pamrlansies, pamrlansiet, pamrlansiem(o)s, yu pamrlansiete, pamrlansient<br>Conditional: pamrlaniem, pamrlanies, pamrlaniet, pamrlaniem(o)s, yu pamrlaniete, pamrlanient<br>Prev participe: pamrlant / pamrlanen
paneg	&gt;	Infinitive: panges<br>Present: pango, pancs, panct, pangm(o)s, yu panct(e), pange(nt)<br>Preterit: pagim, pag(i)st(a), pagit, pagam, pagat, pageer<br>Future tid: pancsiem, pancsies, pancsiet, pancsiem(o)s, yu pancsiete, pancsient<br>Conditional: pangiem, pangies, pangiet, pangiem(o)s, yu pangiete, pangient<br>Prev participe: pact / pagen
paneurp	&gt;	Infinitive: panurpes<br>Present: paneurpo, paneurps, paneurpt, paneurpm(o)s, yu paneurpt(e), paneurpe(nt)<br>Preterit: panurpim, panurp(i)st(a), panurpit, panurpam, panurpat, panurpeer<br>Future tid: paneurpsiem, paneurpsies, paneurpsiet, paneurpsiem(o)s, yu paneurpsiete, paneurpsient<br>Conditional: paneurpiem, paneurpies, paneurpiet, paneurpiem(o)s, yu paneurpiete, paneurpient<br>Prev participe: panurpt / panurpen
panique	&gt;	Infinitive: panique<br>Present: io panique, paniques, paniquet, paniquems, yu paniquet(e), paniquent<br>Preterit: paniquim, paniquist(a), paniquit, paniquam, paniquat, paniqueer<br>Future tid: paniquesiem, paniquesies, paniquesiet, paniquesiem(o)s, yu paniquesiete, paniquesient<br>Conditional: paniquiem, paniquies, paniquiet, paniquiem(o)s, yu paniquiete, paniquient<br>Prev participe: paniquet / paniquen
panire	&gt;	Infinitive: panire<br>Present: io panire, panires, paniret, panirems, yu paniret(e), panirent<br>Preterit: panirim, panirist(a), panirit, paniram, panirat, panireer<br>Future tid: paniresiem, paniresies, paniresiet, paniresiem(o)s, yu paniresiete, paniresient<br>Conditional: paniriem, paniries, paniriet, paniriem(o)s, yu paniriete, panirient<br>Prev participe: paniret / paniren
pansyuh	&gt;	Infinitive: pansyuhe<br>Present: pansyuhm, pansyuhs, pansyuht, pansyuhm(o)s, yu pansyuht(e), pansyuhnt<br>Preterit: pansyuhsim, pansyuhst(a), pansyuhsit, pansyuhsam, pansyuhsat, pansyuhr<br>Future tid: pansyuhsiem, pansyuhsies, pansyuhsiet, pansyuhsiem(o)s, yu pansyuhsiete, pansyuhsient<br>Conditional: pansyuhiem, pansyuhies, pansyuhiet, pansyuhiem(o)s, yu pansyuhiete, pansyuhient<br>Prev participe: pansyuht / pansyuhn
par	&gt;	Infinitive: pare<br>Present: paro, pars, part, parm(o)s, yu part(e), pare(nt)<br>Preterit: pierim, pier(i)st(a), pierit, pieram, pierat, piereer<br>Future tid: parsiem, parsies, parsiet, parsiem(o)s, yu parsiete, parsient<br>Conditional: pariem, paries, pariet, pariem(o)s, yu pariete, parient<br>Prev participe: part / paren
parade	&gt;	Infinitive: parade<br>Present: io parade, parades, paradet, paradems, yu paradet(e), paradent<br>Preterit: paradim, paradist(a), paradit, paradam, paradat, paradeer<br>Future tid: paradesiem, paradesies, paradesiet, paradesiem(o)s, yu paradesiete, paradesient<br>Conditional: paradiem, paradies, paradiet, paradiem(o)s, yu paradiete, paradient<br>Prev participe: paradet / paraden
paraphe	&gt;	Infinitive: paraphe<br>Present: io paraphe, paraphes, paraphet, paraphems, yu paraphet(e), paraphent<br>Preterit: paraphim, paraphist(a), paraphit, parapham, paraphat, parapheer<br>Future tid: paraphesiem, paraphesies, paraphesiet, paraphesiem(o)s, yu paraphesiete, paraphesient<br>Conditional: paraphiem, paraphies, paraphiet, paraphiem(o)s, yu paraphiete, paraphient<br>Prev participe: paraphet / paraphen
parat	&gt;	Infinitive: parate<br>Present: parato, parats, parat, paratm(o)s, yu parate, parate(nt)<br>Preterit: parietim, pariet(i)st(a), parietit, parietam, parietat, parieteer<br>Future tid: paratsiem, paratsies, paratsiet, paratsiem(o)s, yu paratsiete, paratsient<br>Conditional: paratiem, paraties, paratiet, paratiem(o)s, yu paratiete, paratient<br>Prev participe: parat / paraten
paraydh	&gt;	Infinitive: paraydhe<br>Present: paraydho, paraydhs, paraydht, paraydhm(o)s, yu paraydht(e), paraydhe(nt)<br>Preterit: parieydhim, parieydh(i)st(a), parieydhit, parieydham, parieydhat, parieydheer<br>Future tid: paraydhsiem, paraydhsies, paraydhsiet, paraydhsiem(o)s, yu paraydhsiete, paraydhsient<br>Conditional: paraydhiem, paraydhies, paraydhiet, paraydhiem(o)s, yu paraydhiete, paraydhient<br>Prev participe: paraydht / paraydhen
pardon	&gt;	Infinitive: pardone<br>Present: pardono, pardons, pardont, pardonm(o)s, yu pardont(e), pardone(nt)<br>Preterit: pardonim, pardon(i)st(a), pardonit, pardonam, pardonat, pardoneer<br>Future tid: pardonsiem, pardonsies, pardonsiet, pardonsiem(o)s, yu pardonsiete, pardonsient<br>Conditional: pardoniem, pardonies, pardoniet, pardoniem(o)s, yu pardoniete, pardonient<br>Prev participe: pardont / pardonen
pare	&gt;	Infinitive: pare<br>Present: io pare, pares, paret, parems, yu paret(e), parent<br>Preterit: parim, parist(a), parit, param, parat, pareer<br>Future tid: paresiem, paresies, paresiet, paresiem(o)s, yu paresiete, paresient<br>Conditional: pariem, paries, pariet, pariem(o)s, yu pariete, parient<br>Prev participe: paret / paren
pareih	&gt;	Infinitive: parihes<br>Present: pareihm, pareihs, pareiht, pareihm(o)s, yu pareiht(e), pareihnt<br>Preterit: parihsim, parihst(a), parihsit, parihsam, parihsat, parihr<br>Future tid: pareihsiem, pareihsies, pareihsiet, pareihsiem(o)s, yu pareihsiete, pareihsient<br>Conditional: pareihiem, pareihies, pareihiet, pareihiem(o)s, yu pareihiete, pareihient<br>Prev participe: pariht / parihn
parfrehs	&gt;	Infinitive: parfrehse<br>Present: parfrehso, parfrehs, parfrehst, parfrehsm(o)s, yu parfrehst(e), parfrehse(nt)<br>Preterit: parfrohsim, parfrohs(i)st(a), parfrohsit, parfrohsam, parfrohsat, parfrohseer<br>Future tid: siem parfrehse, sies parfrehse, siet parfrehse, siem(o)s parfrehse, yu siete parfrehse, sient parfrehse<br>Conditional: parfrehsiem, parfrehsies, parfrehsiet, parfrehsiem(o)s, yu parfrehsiete, parfrehsient<br>Prev participe: parfrohst / parfrohsen
park	&gt;	Infinitive: parke<br>Present: parko, parcs, parct, parkm(o)s, yu parct(e), parke(nt)<br>Preterit: pierkim, pierk(i)st(a), pierkit, pierkam, pierkat, pierkeer<br>Future tid: parcsiem, parcsies, parcsiet, parcsiem(o)s, yu parcsiete, parcsient<br>Conditional: parkiem, parkies, parkiet, parkiem(o)s, yu parkiete, parkient<br>Prev participe: parct / parken
parkwehr	&gt;	Infinitive: parkwehre<br>Present: parkwehro, parkwehrs, parkwehrt, parkwehrm(o)s, yu parkwehrt(e), parkwehre(nt)<br>Preterit: parkwohrim, parkwohr(i)st(a), parkwohrit, parkwohram, parkwohrat, parkwohreer<br>Future tid: parkwehrsiem, parkwehrsies, parkwehrsiet, parkwehrsiem(o)s, yu parkwehrsiete, parkwehrsient<br>Conditional: parkwehriem, parkwehries, parkwehriet, parkwehriem(o)s, yu parkwehriete, parkwehrient<br>Prev participe: parkwohrt / parkwohren
parlament	&gt;	Infinitive: parlamente<br>Present: parlamento, parlaments, parlament, parlamentm(o)s, yu parlamente, parlamente(nt)<br>Preterit: parliementim, parliement(i)st(a), parliementit, parliementam, parliementat, parliementeer<br>Future tid: parlamentsiem, parlamentsies, parlamentsiet, parlamentsiem(o)s, yu parlamentsiete, parlamentsient<br>Conditional: parlamentiem, parlamenties, parlamentiet, parlamentiem(o)s, yu parlamentiete, parlamentient<br>Prev participe: parlament / parlamenten
parlamentar	&gt;	Infinitive: parlamntares<br>Present: parlamntaro, parlamentars, parlamentart, parlamntarm(o)s, yu parlamentart(e), parlamntare(nt)<br>Preterit: parlantarim, parlantar(i)st(a), parlantarit, parlantaram, parlantarat, parlantareer<br>Future tid: parlamentarsiem, parlamentarsies, parlamentarsiet, parlamentarsiem(o)s, yu parlamentarsiete, parlamentarsient<br>Conditional: parlamntariem, parlamntaries, parlamntariet, parlamntariem(o)s, yu parlamntariete, parlamntarient<br>Prev participe: parlantart / parlantaren
parlamentarian	&gt;	Infinitive: parlamntarianes<br>Present: parlamntariano, parlamentarians, parlamentariant, parlamntarianm(o)s, yu parlamentariant(e), parlamntariane(nt)<br>Preterit: parlantarianim, parlantarian(i)st(a), parlantarianit, parlantarianam, parlantarianat, parlantarianeer<br>Future tid: parlamentariansiem, parlamentariansies, parlamentariansiet, parlamentariansiem(o)s, yu parlamentariansiete, parlamentariansient<br>Conditional: parlamntarianiem, parlamntarianies, parlamntarianiet, parlamntarianiem(o)s, yu parlamntarianiete, parlamntarianient<br>Prev participe: parlantariant / parlantarianen
parlar	&gt;	Infinitive: parlare<br>Present: parlaro, parlars, parlart, parlarm(o)s, yu parlart(e), parlare(nt)<br>Preterit: parlierim, parlier(i)st(a), parlierit, parlieram, parlierat, parliereer<br>Future tid: parlarsiem, parlarsies, parlarsiet, parlarsiem(o)s, yu parlarsiete, parlarsient<br>Conditional: parlariem, parlaries, parlariet, parlariem(o)s, yu parlariete, parlarient<br>Prev participe: parlart / parlaren
parle	&gt;	Infinitive: parle<br>Present: io parle, parles, parlet, parlems, yu parlet(e), parlent<br>Preterit: parlim, parlist(a), parlit, parlam, parlat, parleer<br>Future tid: parlesiem, parlesies, parlesiet, parlesiem(o)s, yu parlesiete, parlesient<br>Conditional: parliem, parlies, parliet, parliem(o)s, yu parliete, parlient<br>Prev participe: parlet / parlen
parodye	&gt;	Infinitive: parodye<br>Present: io parodye, parodyes, parodyet, parodyems, yu parodyet(e), parodyent<br>Preterit: parodyim, parodyist(a), parodyit, parodyam, parodyat, parodyeer<br>Future tid: parodyesiem, parodyesies, parodyesiet, parodyesiem(o)s, yu parodyesiete, parodyesient<br>Conditional: parodyiem, parodyies, parodyiet, parodyiem(o)s, yu parodyiete, parodyient<br>Prev participe: parodyet / parodyen
parstupp	&gt;	Infinitive: parstuppe<br>Present: parstuppo, parstupps, parstuppt, parstuppm(o)s, yu parstuppt(e), parstuppe(nt)<br>Preterit: parstuppim, parstupp(i)st(a), parstuppit, parstuppam, parstuppat, parstuppeer<br>Future tid: parstuppsiem, parstuppsies, parstuppsiet, parstuppsiem(o)s, yu parstuppsiete, parstuppsient<br>Conditional: parstuppiem, parstuppies, parstuppiet, parstuppiem(o)s, yu parstuppiete, parstuppient<br>Prev participe: parstuppt / parstuppen
participant	&gt;	Infinitive: participante<br>Present: participanto, participants, participant, participantm(o)s, yu participante, participante(nt)<br>Preterit: pierticiientim, pierticiient(i)st(a), pierticiientit, pierticiientam, pierticiientat, pierticiienteer<br>Future tid: participantsiem, participantsies, participantsiet, participantsiem(o)s, yu participantsiete, participantsient<br>Conditional: participantiem, participanties, participantiet, participantiem(o)s, yu participantiete, participantient<br>Prev participe: participant / participanten
participe	&gt;	Infinitive: participe<br>Present: io participe, participes, participet, participems, yu participet(e), participent<br>Preterit: participim, participist(a), participit, participam, participat, participeer<br>Future tid: participesiem, participesies, participesiet, participesiem(o)s, yu participesiete, participesient<br>Conditional: participiem, participies, participiet, participiem(o)s, yu participiete, participient<br>Prev participe: participet / participen
particular	&gt;	Infinitive: particulare<br>Present: particularo, particulars, particulart, particularm(o)s, yu particulart(e), particulare(nt)<br>Preterit: pierticuierim, pierticuier(i)st(a), pierticuierit, pierticuieram, pierticuierat, pierticuiereer<br>Future tid: particularsiem, particularsies, particularsiet, particularsiem(o)s, yu particularsiete, particularsient<br>Conditional: particulariem, particularies, particulariet, particulariem(o)s, yu particulariete, particularient<br>Prev participe: particulart / particularen
parveulbh	&gt;	Infinitive: parvulbhes<br>Present: parveulbho, parveulbhs, parveulbht, parveulbhm(o)s, yu parveulbht(e), parveulbhe(nt)<br>Preterit: parvulbhim, parvulbh(i)st(a), parvulbhit, parvulbham, parvulbhat, parvulbheer<br>Future tid: parveulbhsiem, parveulbhsies, parveulbhsiet, parveulbhsiem(o)s, yu parveulbhsiete, parveulbhsient<br>Conditional: parveulbhiem, parveulbhies, parveulbhiet, parveulbhiem(o)s, yu parveulbhiete, parveulbhient<br>Prev participe: parvulbht / parvulbhen
parvolg	&gt;	Infinitive: parvolge<br>Present: parvolgo, parvolcs, parvolct, parvolgm(o)s, yu parvolct(e), parvolge(nt)<br>Preterit: piervolgim, piervolg(i)st(a), piervolgit, piervolgam, piervolgat, piervolgeer<br>Future tid: parvolcsiem, parvolcsies, parvolcsiet, parvolcsiem(o)s, yu parvolcsiete, parvolcsient<br>Conditional: parvolgiem, parvolgies, parvolgiet, parvolgiem(o)s, yu parvolgiete, parvolgient<br>Prev participe: parvolg / parvolgen
pask	&gt;	Infinitive: paske<br>Present: pasko, pascs, pasct, paskm(o)s, yu pasct(e), paske(nt)<br>Preterit: pieskim, piesk(i)st(a), pieskit, pieskam, pieskat, pieskeer<br>Future tid: pascsiem, pascsies, pascsiet, pascsiem(o)s, yu pascsiete, pascsient<br>Conditional: paskiem, paskies, paskiet, paskiem(o)s, yu paskiete, paskient<br>Prev participe: pasct / pasken
passe	&gt;	Infinitive: passe<br>Present: io passe, passes, passet, passems, yu passet(e), passent<br>Preterit: passim, passist(a), passit, passam, passat, passeer<br>Future tid: passesiem, passesies, passesiet, passesiem(o)s, yu passesiete, passesient<br>Conditional: passiem, passies, passiet, passiem(o)s, yu passiete, passient<br>Prev participe: passet / passen
paste	&gt;	Infinitive: paste<br>Present: io paste, pastes, pastet, pastems, yu pastet(e), pastent<br>Preterit: pastim, pastist(a), pastit, pastam, pastat, pasteer<br>Future tid: pastesiem, pastesies, pastesiet, pastesiem(o)s, yu pastesiete, pastesient<br>Conditional: pastiem, pasties, pastiet, pastiem(o)s, yu pastiete, pastient<br>Prev participe: pastet / pasten
pasteurise	&gt;	Infinitive: pasteurise<br>Present: io pasteurise, pasteurises, pasteuriset, pasteurisems, yu pasteuriset(e), pasteurisent<br>Preterit: pasteurisim, pasteurisist(a), pasteurisit, pasteurisam, pasteurisat, pasteuriseer<br>Future tid: pasteurisesiem, pasteurisesies, pasteurisesiet, pasteurisesiem(o)s, yu pasteurisesiete, pasteurisesient<br>Conditional: pasteurisiem, pasteurisies, pasteurisiet, pasteurisiem(o)s, yu pasteurisiete, pasteurisient<br>Prev participe: pasteuriset / pasteurisen
pastor	&gt;	Infinitive: pastore<br>Present: pastoro, pastors, pastort, pastorm(o)s, yu pastort(e), pastore(nt)<br>Preterit: pastorim, pastor(i)st(a), pastorit, pastoram, pastorat, pastoreer<br>Future tid: pastorsiem, pastorsies, pastorsiet, pastorsiem(o)s, yu pastorsiete, pastorsient<br>Conditional: pastoriem, pastories, pastoriet, pastoriem(o)s, yu pastoriete, pastorient<br>Prev participe: pastort / pastoren
patan	&gt;	Infinitive: patane<br>Present: patano, patans, patant, patanm(o)s, yu patant(e), patane(nt)<br>Preterit: patienim, patien(i)st(a), patienit, patienam, patienat, patieneer<br>Future tid: patansiem, patansies, patansiet, patansiem(o)s, yu patansiete, patansient<br>Conditional: pataniem, patanies, pataniet, pataniem(o)s, yu pataniete, patanient<br>Prev participe: patant / patanen
patentire	&gt;	Infinitive: patentire<br>Present: io patentire, patentires, patentiret, patentirems, yu patentiret(e), patentirent<br>Preterit: patentirim, patentirist(a), patentirit, patentiram, patentirat, patentireer<br>Future tid: patentiresiem, patentiresies, patentiresiet, patentiresiem(o)s, yu patentiresiete, patentiresient<br>Conditional: patentiriem, patentiries, patentiriet, patentiriem(o)s, yu patentiriete, patentirient<br>Prev participe: patentiret / patentiren
pater	&gt;	Infinitive: pater<br>Present: io pater, paters, patert, paterms, yu patert, paternt<br>Preterit: pietrim, pietrist, pietrit, piet(e)ram, piet(e)rat, piet(e)reer<br>Future tid: patersiem, patersies, patersiet, patersiem(o)s, yu patersiete, patersient<br>Conditional: pateriem, pateries, pateriet, pateriem(o)s, yu pateriete, paterient<br>Prev participe: patert / patern
patience	&gt;	Infinitive: patience<br>Present: io patience, patiences, patiencet, patiencems, yu patiencet(e), patiencent<br>Preterit: patiencim, patiencist(a), patiencit, patienceam, patienceat, patienceer<br>Future tid: patiencesiem, patiencesies, patiencesiet, patiencesiem(o)s, yu patiencesiete, patiencesient<br>Conditional: patienciem, patiencies, patienciet, patienciem(o)s, yu patienciete, patiencient<br>Prev participe: patiencet / patiencen
patrogni	&gt;	Infinitive: patrognie<br>Present: patrognim, patrognis, patrognit, patrognim(o)s, yu patrognit(e), patrognint<br>Preterit: pietrognisim, pietrognist(a), pietrognisit, pietrognam, pietrognat, pietrognir<br>Future tid: patrognisiem, patrognisies, patrognisiet, patrognisiem(o)s, yu patrognisiete, patrognisient<br>Conditional: patrogniem, patrognies, patrogniet, patrogniem(o)s, yu patrogniete, patrognient<br>Prev participe: patrognit / patrognin
patron	&gt;	Infinitive: patrone<br>Present: patrono, patrons, patront, patronm(o)s, yu patront(e), patrone(nt)<br>Preterit: patronim, patron(i)st(a), patronit, patronam, patronat, patroneer<br>Future tid: patronsiem, patronsies, patronsiet, patronsiem(o)s, yu patronsiete, patronsient<br>Conditional: patroniem, patronies, patroniet, patroniem(o)s, yu patroniete, patronient<br>Prev participe: patront / patronen
patwass	&gt;	Infinitive: patwasse<br>Present: patwasso, patwass, patwasst, patwassm(o)s, yu patwasst(e), patwasse(nt)<br>Preterit: patwiessim, patwiess(i)st(a), patwiessit, patwiessam, patwiessat, patwiesseer<br>Future tid: siem patwasse, sies patwasse, siet patwasse, siem(o)s patwasse, yu siete patwasse, sient patwasse<br>Conditional: patwassiem, patwassies, patwassiet, patwassiem(o)s, yu patwassiete, patwassient<br>Prev participe: patwasst / patwassen
pauk	&gt;	Infinitive: pauke<br>Present: pauko, paucs, pauct, paukm(o)s, yu pauct(e), pauke(nt)<br>Preterit: paukim, pauk(i)st(a), paukit, paukam, paukat, paukeer<br>Future tid: paucsiem, paucsies, paucsiet, paucsiem(o)s, yu paucsiete, paucsient<br>Conditional: paukiem, paukies, paukiet, paukiem(o)s, yu paukiete, paukient<br>Prev participe: pauct / pauken
paupertat	&gt;	Infinitive: paupertate<br>Present: paupertato, paupertats, paupertat, paupertatm(o)s, yu paupertate, paupertate(nt)<br>Preterit: pieuperietim, pieuperiet(i)st(a), pieuperietit, pieuperietam, pieuperietat, pieuperieteer<br>Future tid: paupertatsiem, paupertatsies, paupertatsiet, paupertatsiem(o)s, yu paupertatsiete, paupertatsient<br>Conditional: paupertatiem, paupertaties, paupertatiet, paupertatiem(o)s, yu paupertatiete, paupertatient<br>Prev participe: paupertat / paupertaten
paursk	&gt;	Infinitive: paurske<br>Present: paursko, paurscs, paursct, paurskm(o)s, yu paursct(e), paurske(nt)<br>Preterit: pieurskim, pieursk(i)st(a), pieurskit, pieurskam, pieurskat, pieurskeer<br>Future tid: paurscsiem, paurscsies, paurscsiet, paurscsiem(o)s, yu paurscsiete, paurscsient<br>Conditional: paurskiem, paurskies, paurskiet, paurskiem(o)s, yu paurskiete, paurskient<br>Prev participe: paursct / paursken
pause	&gt;	Infinitive: pause<br>Present: io pause, pauses, pauset, pausems, yu pauset(e), pausent<br>Preterit: pausim, pausist(a), pausit, pausam, pausat, pauseer<br>Future tid: pausesiem, pausesies, pausesiet, pausesiem(o)s, yu pausesiete, pausesient<br>Conditional: pausiem, pausies, pausiet, pausiem(o)s, yu pausiete, pausient<br>Prev participe: pauset / pausen
pave	&gt;	Infinitive: pave<br>Present: io pave, paves, pavet, pavems, yu pavet(e), pavent<br>Preterit: pavim, pavist(a), pavit, pavam, pavat, paveer<br>Future tid: pavesiem, pavesies, pavesiet, pavesiem(o)s, yu pavesiete, pavesient<br>Conditional: paviem, pavies, paviet, paviem(o)s, yu paviete, pavient<br>Prev participe: pavet / paven
paydrwn	&gt;	Infinitive: paydrwne<br>Present: paydrwno, paydrwns, paydrwnt, paydrwnm(o)s, yu paydrwnt(e), paydrwne(nt)<br>Preterit: pieydrwnim, pieydrwn(i)st(a), pieydrwnit, pieydrwnam, pieydrwnat, pieydrwneer<br>Future tid: paydrwnsiem, paydrwnsies, paydrwnsiet, paydrwnsiem(o)s, yu paydrwnsiete, paydrwnsient<br>Conditional: paydrwniem, paydrwnies, paydrwniet, paydrwniem(o)s, yu paydrwniete, paydrwnient<br>Prev participe: paydrwnt / paydrwnen
paygh	&gt;	Infinitive: payghe<br>Present: paygho, payghs, payght, payghm(o)s, yu payght(e), payghe(nt)<br>Preterit: pieyghim, pieygh(i)st(a), pieyghit, pieygham, pieyghat, pieygheer<br>Future tid: payghsiem, payghsies, payghsiet, payghsiem(o)s, yu payghsiete, payghsient<br>Conditional: payghiem, payghies, payghiet, payghiem(o)s, yu payghiete, payghient<br>Prev participe: payght / payghen
paytt	&gt;	Infinitive: paytte<br>Present: paytto, paytts, paytt, payttm(o)s, yu paytte, paytte(nt)<br>Preterit: payssim, payss(i)st(a), payssit, payssam, payssat, paysseer<br>Future tid: payttsiem, payttsies, payttsiet, payttsiem(o)s, yu payttsiete, payttsient<br>Conditional: payttiem, paytties, payttiet, payttiem(o)s, yu payttiete, payttient<br>Prev participe: payss / paytten
pedjonglire	&gt;	Infinitive: pedjonglire<br>Present: io pedjonglire, pedjonglires, pedjongliret, pedjonglirems, yu pedjongliret(e), pedjonglirent<br>Preterit: pedjonglirim, pedjonglirist(a), pedjonglirit, pedjongliram, pedjonglirat, pedjonglireer<br>Future tid: pedjongliresiem, pedjongliresies, pedjongliresiet, pedjongliresiem(o)s, yu pedjongliresiete, pedjongliresient<br>Conditional: pedjongliriem, pedjongliries, pedjongliriet, pedjongliriem(o)s, yu pedjongliriete, pedjonglirient<br>Prev participe: pedjongliret / pedjongliren
pehd	&gt;	Infinitive: pehde<br>Present: pehdo, pehds, pehdt, pehdm(o)s, yu pehdt(e), pehde(nt)<br>Preterit: pohdim, pohd(i)st(a), pohdit, pohdam, pohdat, pohdeer<br>Future tid: pehdsiem, pehdsies, pehdsiet, pehdsiem(o)s, yu pehdsiete, pehdsient<br>Conditional: pehdiem, pehdies, pehdiet, pehdiem(o)s, yu pehdiete, pehdient<br>Prev participe: pohdt / pohden
pehk	&gt;	Infinitive: pehke<br>Present: pehko, pehcs, pehct, pehkm(o)s, yu pehct(e), pehke(nt)<br>Preterit: pohkim, pohk(i)st(a), pohkit, pohkam, pohkat, pohkeer<br>Future tid: pehcsiem, pehcsies, pehcsiet, pehcsiem(o)s, yu pehcsiete, pehcsient<br>Conditional: pehkiem, pehkies, pehkiet, pehkiem(o)s, yu pehkiete, pehkient<br>Prev participe: pohct / pohken
pehkw	&gt;	Infinitive: pehkwe<br>Present: pehkwo, pehkws, pehkwt, pehkwm(o)s, yu pehkwt(e), pehkwnt<br>Preterit: pohkwim, pohkwst(a), pohkwit, pohkwam, pohkwat, pohkweer<br>Future tid: pehkwsiem, pehkwsies, pehkwsiet, pehkwsiem(o)s, yu pehkwsiete, pehkwsient<br>Conditional: pehkwiem, pehkwies, pehkwiet, pehkwiem(o)s, yu pehkwiete, pehkwient<br>Prev participe: pohkwt / pohkwn
pehl	&gt;	Infinitive: pehle<br>Present: pehlo, pehls, pehlt, pehlm(o)s, yu pehlt(e), pehle(nt)<br>Preterit: pohlim, pohl(i)st(a), pohlit, pohlam, pohlat, pohleer<br>Future tid: pehlsiem, pehlsies, pehlsiet, pehlsiem(o)s, yu pehlsiete, pehlsient<br>Conditional: pehliem, pehlies, pehliet, pehliem(o)s, yu pehliete, pehlient<br>Prev participe: pohlt / pohlen
pehld	&gt;	Infinitive: pehlde<br>Present: pehldo, pehlds, pehldt, pehldm(o)s, yu pehldt(e), pehlde(nt)<br>Preterit: pohldim, pohld(i)st(a), pohldit, pohldam, pohldat, pohldeer<br>Future tid: pehldsiem, pehldsies, pehldsiet, pehldsiem(o)s, yu pehldsiete, pehldsient<br>Conditional: pehldiem, pehldies, pehldiet, pehldiem(o)s, yu pehldiete, pehldient<br>Prev participe: pohldt / pohlden
pehnd	&gt;	Infinitive: pehnde<br>Present: pehndo, pehnds, pehndt, pehndm(o)s, yu pehndt(e), pehnde(nt)<br>Preterit: pohndim, pohnd(i)st(a), pohndit, pohndam, pohndat, pohndeer<br>Future tid: pehndsiem, pehndsies, pehndsiet, pehndsiem(o)s, yu pehndsiete, pehndsient<br>Conditional: pehndiem, pehndies, pehndiet, pehndiem(o)s, yu pehndiete, pehndient<br>Prev participe: pohndt / pohnden
pehrd	&gt;	Infinitive: pehrde<br>Present: pehrdo, pehrds, pehrdt, pehrdm(o)s, yu pehrdt(e), pehrde(nt)<br>Preterit: pohrdim, pohrd(i)st(a), pohrdit, pohrdam, pohrdat, pohrdeer<br>Future tid: pehrdsiem, pehrdsies, pehrdsiet, pehrdsiem(o)s, yu pehrdsiete, pehrdsient<br>Conditional: pehrdiem, pehrdies, pehrdiet, pehrdiem(o)s, yu pehrdiete, pehrdient<br>Prev participe: pohrdt / pohrden
pehrn	&gt;	Infinitive: pehrne<br>Present: pehrno, pehrns, pehrnt, pehrnm(o)s, yu pehrnt(e), pehrne(nt)<br>Preterit: pohrnim, pohrn(i)st(a), pohrnit, pohrnam, pohrnat, pohrneer<br>Future tid: pehrnsiem, pehrnsies, pehrnsiet, pehrnsiem(o)s, yu pehrnsiete, pehrnsient<br>Conditional: pehrniem, pehrnies, pehrniet, pehrniem(o)s, yu pehrniete, pehrnient<br>Prev participe: pohrnt / pohrnen
pehrnargument	&gt;	Infinitive: pehrnargumente<br>Present: pehrnargumento, pehrnarguments, pehrnargument, pehrnargumentm(o)s, yu pehrnargumente, pehrnargumente(nt)<br>Preterit: pohrnargumentim, pohrnargument(i)st(a), pohrnargumentit, pohrnargumentam, pohrnargumentat, pohrnargumenteer<br>Future tid: pehrnargumentsiem, pehrnargumentsies, pehrnargumentsiet, pehrnargumentsiem(o)s, yu pehrnargumentsiete, pehrnargumentsient<br>Conditional: pehrnargumentiem, pehrnargumenties, pehrnargumentiet, pehrnargumentiem(o)s, yu pehrnargumentiete, pehrnargumentient<br>Prev participe: pohrnargument / pohrnargumenten
pehrner	&gt;	Infinitive: pehrnres<br>Present: pehrnro, pehrnrs, pehrnrt, pehrnrm(o)s, yu pehrnrt(e), pehrnre(nt)<br>Preterit: pohrnrim, pohrnrist, pohrnrit, pohrn(e)ram, pohrn(e)rat, pohrn(e)reer<br>Future tid: pehrnrsiem, pehrnrsies, pehrnrsiet, pehrnrsiem(o)s, yu pehrnrsiete, pehrnrsient<br>Conditional: pehrnriem, pehrnries, pehrnriet, pehrnriem(o)s, yu pehrnriete, pehrnrient<br>Prev participe: pohrnert / pohrnern
peht	&gt;	Infinitive: pehte<br>Present: pehto, pehts, peht, pehtm(o)s, yu pehte, pehte(nt)<br>Preterit: pohtim, poht(i)st(a), pohtit, pohtam, pohtat, pohteer<br>Future tid: pehtsiem, pehtsies, pehtsiet, pehtsiem(o)s, yu pehtsiete, pehtsient<br>Conditional: pehtiem, pehties, pehtiet, pehtiem(o)s, yu pehtiete, pehtient<br>Prev participe: poht / pohten
pehzd	&gt;	Infinitive: pehzde<br>Present: pehzdo, pehzds, pehzdt, pehzdm(o)s, yu pehzdt(e), pehzde(nt)<br>Preterit: pohzdim, pohzd(i)st(a), pohzdit, pohzdam, pohzdat, pohzdeer<br>Future tid: pehzdsiem, pehzdsies, pehzdsiet, pehzdsiem(o)s, yu pehzdsiete, pehzdsient<br>Conditional: pehzdiem, pehzdies, pehzdiet, pehzdiem(o)s, yu pehzdiete, pehzdient<br>Prev participe: pohzdt / pohzden
pein	&gt;	Infinitive: peine<br>Present: peino, peins, peint, peinm(o)s, yu peint(e), peine(nt)<br>Preterit: peinim, pein(i)st(a), peinit, peinam, peinat, peineer<br>Future tid: peinsiem, peinsies, peinsiet, peinsiem(o)s, yu peinsiete, peinsient<br>Conditional: peiniem, peinies, peiniet, peiniem(o)s, yu peiniete, peinient<br>Prev participe: peint / peinen
peingmin	&gt;	Infinitive: peingmine<br>Present: peingmino, peingmins, peingmint, peingminm(o)s, yu peingmint(e), peingmine(nt)<br>Preterit: peingminim, peingmin(i)st(a), peingminit, peingminam, peingminat, peingmineer<br>Future tid: peingminsiem, peingminsies, peingminsiet, peingminsiem(o)s, yu peingminsiete, peingminsient<br>Conditional: peingminiem, peingminies, peingminiet, peingminiem(o)s, yu peingminiete, peingminient<br>Prev participe: peingmint / peingminen
peisk	&gt;	Infinitive: piskes<br>Present: peisko, peiscs, peisct, peiskm(o)s, yu peisct(e), peiske(nt)<br>Preterit: piskim, pisk(i)st(a), piskit, piskam, piskat, piskeer<br>Future tid: peiscsiem, peiscsies, peiscsiet, peiscsiem(o)s, yu peiscsiete, peiscsient<br>Conditional: peiskiem, peiskies, peiskiet, peiskiem(o)s, yu peiskiete, peiskient<br>Prev participe: pisct / pisken
peit	&gt;	Infinitive: pites<br>Present: peito, peits, peit, peitm(o)s, yu peite, peite(nt)<br>Preterit: pitim, pit(i)st(a), pitit, pitam, pitat, piteer<br>Future tid: peitsiem, peitsies, peitsiet, peitsiem(o)s, yu peitsiete, peitsient<br>Conditional: peitiem, peities, peitiet, peitiem(o)s, yu peitiete, peitient<br>Prev participe: pit / piten
pelgvos	&gt;	Infinitive: pelgvose<br>Present: pelgvoso, pelgvos, pelgvost, pelgvosm(o)s, yu pelgvost(e), pelgvose(nt)<br>Preterit: pelgvosim, pelgvos(i)st(a), pelgvosit, pelgvosam, pelgvosat, pelgvoseer<br>Future tid: siem pelgvose, sies pelgvose, siet pelgvose, siem(o)s pelgvose, yu siete pelgvose, sient pelgvose<br>Conditional: pelgvosiem, pelgvosies, pelgvosiet, pelgvosiem(o)s, yu pelgvosiete, pelgvosient<br>Prev participe: pelgvost / pelgvosen
pelu	&gt;	Infinitive: pelue<br>Present: pelum, pelus, pelut, pelum(o)s, yu pelut(e), pelunt<br>Preterit: pelusim, pelust(a), pelusit, pelam, pelat, pelur<br>Future tid: pelusiem, pelusies, pelusiet, pelusiem(o)s, yu pelusiete, pelusient<br>Conditional: peliem, pelies, peliet, peliem(o)s, yu peliete, pelient<br>Prev participe: pelut / pelun
penal	&gt;	Infinitive: penale<br>Present: penalo, penals, penalt, penalm(o)s, yu penalt(e), penale(nt)<br>Preterit: penielim, peniel(i)st(a), penielit, penielam, penielat, penieleer<br>Future tid: penalsiem, penalsies, penalsiet, penalsiem(o)s, yu penalsiete, penalsient<br>Conditional: penaliem, penalies, penaliet, penaliem(o)s, yu penaliete, penalient<br>Prev participe: penalt / penalen
penalise	&gt;	Infinitive: penalise<br>Present: io penalise, penalises, penaliset, penalisems, yu penaliset(e), penalisent<br>Preterit: penalisim, penalisist(a), penalisit, penalisam, penalisat, penaliseer<br>Future tid: penalisesiem, penalisesies, penalisesiet, penalisesiem(o)s, yu penalisesiete, penalisesient<br>Conditional: penalisiem, penalisies, penalisiet, penalisiem(o)s, yu penalisiete, penalisient<br>Prev participe: penaliset / penalisen
penetre	&gt;	Infinitive: penetre<br>Present: io penetre, penetres, penetret, penetrems, yu penetret(e), penetrent<br>Preterit: penetrim, penetrist(a), penetrit, penetram, penetrat, penetreer<br>Future tid: penetresiem, penetresies, penetresiet, penetresiem(o)s, yu penetresiete, penetresient<br>Conditional: penetriem, penetries, penetriet, penetriem(o)s, yu penetriete, penetrient<br>Prev participe: penetret / penetren
penis	&gt;	Infinitive: penise<br>Present: peniso, penis, penist, penism(o)s, yu penist(e), penise(nt)<br>Preterit: penisim, penis(i)st(a), penisit, penisam, penisat, peniseer<br>Future tid: siem penise, sies penise, siet penise, siem(o)s penise, yu siete penise, sient penise<br>Conditional: penisiem, penisies, penisiet, penisiem(o)s, yu penisiete, penisient<br>Prev participe: penist / penisen
pepperbox	&gt;	Infinitive: pepperboxe<br>Present: pepperboxo, pepperboxs, pepperboxt, pepperboxm(o)s, yu pepperboxt(e), pepperboxe(nt)<br>Preterit: pepperboxim, pepperbox(i)st(a), pepperboxit, pepperboxam, pepperboxat, pepperboxeer<br>Future tid: pepperboxsiem, pepperboxsies, pepperboxsiet, pepperboxsiem(o)s, yu pepperboxsiete, pepperboxsient<br>Conditional: pepperboxiem, pepperboxies, pepperboxiet, pepperboxiem(o)s, yu pepperboxiete, pepperboxient<br>Prev participe: pepperboxt / pepperboxen
per	&gt;	Infinitive: per<br>Present: io per, pers, pert, perms, yu pert, pernt<br>Preterit: prim, prist, prit, p(e)ram, p(e)rat, p(e)reer<br>Future tid: persiem, persies, persiet, persiem(o)s, yu persiete, persient<br>Conditional: periem, peries, periet, periem(o)s, yu periete, perient<br>Prev participe: pert / pern
perag	&gt;	Infinitive: perage<br>Present: perago, peracs, peract, peragm(o)s, yu peract(e), perage(nt)<br>Preterit: periegim, perieg(i)st(a), periegit, periegam, periegat, periegeer<br>Future tid: peracsiem, peracsies, peracsiet, peracsiem(o)s, yu peracsiete, peracsient<br>Conditional: peragiem, peragies, peragiet, peragiem(o)s, yu peragiete, peragient<br>Prev participe: peract / peragen
perambh	&gt;	Infinitive: perambhe<br>Present: perambho, perambhs, perambht, perambhm(o)s, yu perambht(e), perambhe(nt)<br>Preterit: periembhim, periembh(i)st(a), periembhit, periembham, periembhat, periembheer<br>Future tid: perambhsiem, perambhsies, perambhsiet, perambhsiem(o)s, yu perambhsiete, perambhsient<br>Conditional: perambhiem, perambhies, perambhiet, perambhiem(o)s, yu perambhiete, perambhient<br>Prev participe: perambht / perambhen
perbehnd	&gt;	Infinitive: perbehnde<br>Present: perbehndo, perbehnds, perbehndt, perbehndm(o)s, yu perbehndt(e), perbehnde(nt)<br>Preterit: perbohndim, perbohnd(i)st(a), perbohndit, perbohndam, perbohndat, perbohndeer<br>Future tid: perbehndsiem, perbehndsies, perbehndsiet, perbehndsiem(o)s, yu perbehndsiete, perbehndsient<br>Conditional: perbehndiem, perbehndies, perbehndiet, perbehndiem(o)s, yu perbehndiete, perbehndient<br>Prev participe: perbohndt / perbohnden
perbehrg	&gt;	Infinitive: perbehrge<br>Present: perbehrgo, perbehrcs, perbehrct, perbehrgm(o)s, yu perbehrct(e), perbehrge(nt)<br>Preterit: perbohrgim, perbohrg(i)st(a), perbohrgit, perbohrgam, perbohrgat, perbohrgeer<br>Future tid: perbehrcsiem, perbehrcsies, perbehrcsiet, perbehrcsiem(o)s, yu perbehrcsiete, perbehrcsient<br>Conditional: perbehrgiem, perbehrgies, perbehrgiet, perbehrgiem(o)s, yu perbehrgiete, perbehrgient<br>Prev participe: perbohrct / perbohrgen
perbleuf	&gt;	Infinitive: perblufes<br>Present: perbleufo, perbleufs, perbleuft, perbleufm(o)s, yu perbleuft(e), perbleufe(nt)<br>Preterit: perblufim, perbluf(i)st(a), perblufit, perblufam, perblufat, perblufeer<br>Future tid: perbleufsiem, perbleufsies, perbleufsiet, perbleufsiem(o)s, yu perbleufsiete, perbleufsient<br>Conditional: perbleufiem, perbleufies, perbleufiet, perbleufiem(o)s, yu perbleufiete, perbleufient<br>Prev participe: perbluft / perblufen
perche	&gt;	Infinitive: perche<br>Present: io perche, perches, perchet, perchems, yu perchet(e), perchent<br>Preterit: perchim, perchist(a), perchit, percham, perchat, percheer<br>Future tid: perchesiem, perchesies, perchesiet, perchesiem(o)s, yu perchesiete, perchesient<br>Conditional: perchiem, perchies, perchiet, perchiem(o)s, yu perchiete, perchient<br>Prev participe: perchet / perchen
percole	&gt;	Infinitive: percole<br>Present: io percole, percoles, percolet, percolems, yu percolet(e), percolent<br>Preterit: percolim, percolist(a), percolit, percolam, percolat, percoleer<br>Future tid: percolesiem, percolesies, percolesiet, percolesiem(o)s, yu percolesiete, percolesient<br>Conditional: percoliem, percolies, percoliet, percoliem(o)s, yu percoliete, percolient<br>Prev participe: percolet / percolen
percutt	&gt;	Infinitive: percutte<br>Present: percutto, percutts, percutt, percuttm(o)s, yu percutte, percutte(nt)<br>Preterit: percussim, percuss(i)st(a), percussit, percussam, percussat, percusseer<br>Future tid: percuttsiem, percuttsies, percuttsiet, percuttsiem(o)s, yu percuttsiete, percuttsient<br>Conditional: percuttiem, percutties, percuttiet, percuttiem(o)s, yu percuttiete, percuttient<br>Prev participe: percuss / percutten
pereih	&gt;	Infinitive: perihes<br>Present: pereihm, pereihs, pereiht, pereihm(o)s, yu pereiht(e), pereihnt<br>Preterit: perihsim, perihst(a), perihsit, perihsam, perihsat, perihr<br>Future tid: pereihsiem, pereihsies, pereihsiet, pereihsiem(o)s, yu pereihsiete, pereihsient<br>Conditional: pereihiem, pereihies, pereihiet, pereihiem(o)s, yu pereihiete, pereihient<br>Prev participe: periht / perihn
performant	&gt;	Infinitive: performante<br>Present: performanto, performants, performant, performantm(o)s, yu performante, performante(nt)<br>Preterit: performientim, performient(i)st(a), performientit, performientam, performientat, performienteer<br>Future tid: performantsiem, performantsies, performantsiet, performantsiem(o)s, yu performantsiete, performantsient<br>Conditional: performantiem, performanties, performantiet, performantiem(o)s, yu performantiete, performantient<br>Prev participe: performant / performanten
performe	&gt;	Infinitive: performe<br>Present: io performe, performes, performet, performems, yu performet(e), performent<br>Preterit: performim, performist(a), performit, performam, performat, performeer<br>Future tid: performesiem, performesies, performesiet, performesiem(o)s, yu performesiete, performesient<br>Conditional: performiem, performies, performiet, performiem(o)s, yu performiete, performient<br>Prev participe: performet / performen
perhvdi	&gt;	Infinitive: perhvdie<br>Present: perhvdim, perhvdis, perhvdit, perhvdim(o)s, yu perhvdit(e), perhvdint<br>Preterit: perhvdisim, perhvdist(a), perhvdisit, perhvdam, perhvdat, perhvdir<br>Future tid: perhvdisiem, perhvdisies, perhvdisiet, perhvdisiem(o)s, yu perhvdisiete, perhvdisient<br>Conditional: perhvdiem, perhvdies, perhvdiet, perhvdiem(o)s, yu perhvdiete, perhvdient<br>Prev participe: perhvdit / perhvdin
peries	&gt;	Infinitive: periese<br>Present: perieso, peries, periest, periesm(o)s, yu periest(e), periese(nt)<br>Preterit: periesim, peries(i)st(a), periesit, periesam, periesat, perieseer<br>Future tid: siem periese, sies periese, siet periese, siem(o)s periese, yu siete periese, sient periese<br>Conditional: periesiem, periesies, periesiet, periesiem(o)s, yu periesiete, periesient<br>Prev participe: periest / periesen
perigleg	&gt;	Infinitive: periglege<br>Present: periglego, periglecs, periglect, periglegm(o)s, yu periglect(e), periglege(nt)<br>Preterit: periglegim, perigleg(i)st(a), periglegit, periglegam, periglegat, periglegeer<br>Future tid: periglecsiem, periglecsies, periglecsiet, periglecsiem(o)s, yu periglecsiete, periglecsient<br>Conditional: periglegiem, periglegies, periglegiet, periglegiem(o)s, yu periglegiete, periglegient<br>Prev participe: periglect / periglegen
perigumt	&gt;	Infinitive: perigumte<br>Present: perigumto, perigumts, perigumt, perigumtm(o)s, yu perigumte, perigumte(nt)<br>Preterit: perigumtim, perigumt(i)st(a), perigumtit, perigumtam, perigumtat, perigumteer<br>Future tid: perigumtsiem, perigumtsies, perigumtsiet, perigumtsiem(o)s, yu perigumtsiete, perigumtsient<br>Conditional: perigumtiem, perigumties, perigumtiet, perigumtiem(o)s, yu perigumtiete, perigumtient<br>Prev participe: perigumt / perigumten
perikwehl	&gt;	Infinitive: perikwehle<br>Present: perikwehlo, perikwehls, perikwehlt, perikwehlm(o)s, yu perikwehlt(e), perikwehle(nt)<br>Preterit: perikwohlim, perikwohl(i)st(a), perikwohlit, perikwohlam, perikwohlat, perikwohleer<br>Future tid: perikwehlsiem, perikwehlsies, perikwehlsiet, perikwehlsiem(o)s, yu perikwehlsiete, perikwehlsient<br>Conditional: perikwehliem, perikwehlies, perikwehliet, perikwehliem(o)s, yu perikwehliete, perikwehlient<br>Prev participe: perikwohlt / perikwohlen
perikweih	&gt;	Infinitive: perikwihes<br>Present: perikweihm, perikweihs, perikweiht, perikweihm(o)s, yu perikweiht(e), perikweihnt<br>Preterit: perikwihsim, perikwihst(a), perikwihsit, perikwihsam, perikwihsat, perikwihr<br>Future tid: perikweihsiem, perikweihsies, perikweihsiet, perikweihsiem(o)s, yu perikweihsiete, perikweihsient<br>Conditional: perikweihiem, perikweihies, perikweihiet, perikweihiem(o)s, yu perikweihiete, perikweihient<br>Prev participe: perikwiht / perikwihn
perikwihen	&gt;	Infinitive: perikwihnes<br>Present: perikwihno, perikwihens, perikwihent, perikwihnm(o)s, yu perikwihent(e), perikwihne(nt)<br>Preterit: perikwihsim, perikwihst(a), perikwihsit, perikwihsam, perikwihsat, perikwihr<br>Future tid: perikwihensiem, perikwihensies, perikwihensiet, perikwihensiem(o)s, yu perikwihensiete, perikwihensient<br>Conditional: perikwihniem, perikwihnies, perikwihniet, perikwihniem(o)s, yu perikwihniete, perikwihnient<br>Prev participe: perikwiht / perikwihn
periodic	&gt;	Infinitive: periodice<br>Present: periodico, periodics, periodict, periodicm(o)s, yu periodict(e), periodice(nt)<br>Preterit: periodicim, periodic(i)st(a), periodicit, periodicam, periodicat, periodiceer<br>Future tid: periodicsiem, periodicsies, periodicsiet, periodicsiem(o)s, yu periodicsiete, periodicsient<br>Conditional: periodiciem, periodicies, periodiciet, periodiciem(o)s, yu periodiciete, periodicient<br>Prev participe: periodict / periodicen
periwehrt	&gt;	Infinitive: periwehrte<br>Present: periwehrto, periwehrts, periwehrt, periwehrtm(o)s, yu periwehrte, periwehrte(nt)<br>Preterit: periwohrtim, periwohrt(i)st(a), periwohrtit, periwohrtam, periwohrtat, periwohrteer<br>Future tid: periwehrtsiem, periwehrtsies, periwehrtsiet, periwehrtsiem(o)s, yu periwehrtsiete, periwehrtsient<br>Conditional: periwehrtiem, periwehrties, periwehrtiet, periwehrtiem(o)s, yu periwehrtiete, periwehrtient<br>Prev participe: periwohrt / periwohrten
perkeip	&gt;	Infinitive: perkipes<br>Present: perkeipo, perkeips, perkeipt, perkeipm(o)s, yu perkeipt(e), perkeipe(nt)<br>Preterit: perkipim, perkip(i)st(a), perkipit, perkipam, perkipat, perkipeer<br>Future tid: perkeipsiem, perkeipsies, perkeipsiet, perkeipsiem(o)s, yu perkeipsiete, perkeipsient<br>Conditional: perkeipiem, perkeipies, perkeipiet, perkeipiem(o)s, yu perkeipiete, perkeipient<br>Prev participe: perkipt / perkipen
perkwndvon	&gt;	Infinitive: perkwndvone<br>Present: perkwndvono, perkwndvons, perkwndvont, perkwndvonm(o)s, yu perkwndvont(e), perkwndvone(nt)<br>Preterit: perkwndvonim, perkwndvon(i)st(a), perkwndvonit, perkwndvonam, perkwndvonat, perkwndvoneer<br>Future tid: perkwndvonsiem, perkwndvonsies, perkwndvonsiet, perkwndvonsiem(o)s, yu perkwndvonsiete, perkwndvonsient<br>Conditional: perkwndvoniem, perkwndvonies, perkwndvoniet, perkwndvoniem(o)s, yu perkwndvoniete, perkwndvonient<br>Prev participe: perkwndvont / perkwndvonen
perlah	&gt;	Infinitive: perlahe<br>Present: perlahm, perlahs, perlaht, perlahm(o)s, yu perlaht(e), perlahnt<br>Preterit: perlahsim, perlahst(a), perlahsit, perlahsam, perlahsat, perlahr<br>Future tid: perlahsiem, perlahsies, perlahsiet, perlahsiem(o)s, yu perlahsiete, perlahsient<br>Conditional: perlahiem, perlahies, perlahiet, perlahiem(o)s, yu perlahiete, perlahient<br>Prev participe: perlaht / perlahn
perle	&gt;	Infinitive: perle<br>Present: io perle, perles, perlet, perlems, yu perlet(e), perlent<br>Preterit: perlim, perlist(a), perlit, perlam, perlat, perleer<br>Future tid: perlesiem, perlesies, perlesiet, perlesiem(o)s, yu perlesiete, perlesient<br>Conditional: perliem, perlies, perliet, perliem(o)s, yu perliete, perlient<br>Prev participe: perlet / perlen
perleis	&gt;	Infinitive: perlises<br>Present: perleiso, perleis, perleist, perleism(o)s, yu perleist(e), perleise(nt)<br>Preterit: perlisim, perlis(i)st(a), perlisit, perlisam, perlisat, perliseer<br>Future tid: siem perlises, sies perlises, siet perlises, siem(o)s perlises, yu siete perlises, sient perlises<br>Conditional: perleisiem, perleisies, perleisiet, perleisiem(o)s, yu perleisiete, perleisient<br>Prev participe: perlist / perlisen
permadh	&gt;	Infinitive: permadhe<br>Present: permadho, permadhs, permadht, permadhm(o)s, yu permadht(e), permadhe(nt)<br>Preterit: permiedhim, permiedh(i)st(a), permiedhit, permiedham, permiedhat, permiedheer<br>Future tid: permadhsiem, permadhsies, permadhsiet, permadhsiem(o)s, yu permadhsiete, permadhsient<br>Conditional: permadhiem, permadhies, permadhiet, permadhiem(o)s, yu permadhiete, permadhient<br>Prev participe: permadht / permadhen
permehld	&gt;	Infinitive: permehlde<br>Present: permehldo, permehlds, permehldt, permehldm(o)s, yu permehldt(e), permehlde(nt)<br>Preterit: permohldim, permohld(i)st(a), permohldit, permohldam, permohldat, permohldeer<br>Future tid: permehldsiem, permehldsies, permehldsiet, permehldsiem(o)s, yu permehldsiete, permehldsient<br>Conditional: permehldiem, permehldies, permehldiet, permehldiem(o)s, yu permehldiete, permehldient<br>Prev participe: permohldt / permohlden
permeid	&gt;	Infinitive: permides<br>Present: permeido, permeids, permeidt, permeidm(o)s, yu permeidt(e), permeide(nt)<br>Preterit: permidim, permid(i)st(a), permidit, permidam, permidat, permideer<br>Future tid: permeidsiem, permeidsies, permeidsiet, permeidsiem(o)s, yu permeidsiete, permeidsient<br>Conditional: permeidiem, permeidies, permeidiet, permeidiem(o)s, yu permeidiete, permeidient<br>Prev participe: permidt / permiden
permitt	&gt;	Infinitive: permitte<br>Present: permitto, permitts, permitt, permittm(o)s, yu permitte, permitte(nt)<br>Preterit: permissim, permiss(i)st(a), permissit, permissam, permissat, permisseer<br>Future tid: permittsiem, permittsies, permittsiet, permittsiem(o)s, yu permittsiete, permittsient<br>Conditional: permittiem, permitties, permittiet, permittiem(o)s, yu permittiete, permittient<br>Prev participe: permiss / permitten
perneic	&gt;	Infinitive: pernices<br>Present: perneico, perneics, perneict, perneicm(o)s, yu perneict(e), perneice(nt)<br>Preterit: pernicim, pernic(i)st(a), pernicit, pernicam, pernicat, perniceer<br>Future tid: perneicsiem, perneicsies, perneicsiet, perneicsiem(o)s, yu perneicsiete, perneicsient<br>Conditional: perneiciem, perneicies, perneiciet, perneiciem(o)s, yu perneiciete, perneicient<br>Prev participe: pernict / pernicen
perodh	&gt;	Infinitive: perodhe<br>Present: perodho, perodhs, perodht, perodhm(o)s, yu perodht(e), perodhe(nt)<br>Preterit: perodhim, perodh(i)st(a), perodhit, perodham, perodhat, perodheer<br>Future tid: perodhsiem, perodhsies, perodhsiet, perodhsiem(o)s, yu perodhsiete, perodhsient<br>Conditional: perodhiem, perodhies, perodhiet, perodhiem(o)s, yu perodhiete, perodhient<br>Prev participe: perodht / perodhen
perodhfug	&gt;	Infinitive: perodhfuge<br>Present: perodhfugo, perodhfucs, perodhfuct, perodhfugm(o)s, yu perodhfuct(e), perodhfuge(nt)<br>Preterit: perodhfugim, perodhfug(i)st(a), perodhfugit, perodhfugam, perodhfugat, perodhfugeer<br>Future tid: perodhfucsiem, perodhfucsies, perodhfucsiet, perodhfucsiem(o)s, yu perodhfucsiete, perodhfucsient<br>Conditional: perodhfugiem, perodhfugies, perodhfugiet, perodhfugiem(o)s, yu perodhfugiete, perodhfugient<br>Prev participe: perodhfuct / perodhfugen
perore	&gt;	Infinitive: perore<br>Present: io perore, perores, peroret, perorems, yu peroret(e), perorent<br>Preterit: perorim, perorist(a), perorit, peroram, perorat, peroreer<br>Future tid: peroresiem, peroresies, peroresiet, peroresiem(o)s, yu peroresiete, peroresient<br>Conditional: peroriem, perories, peroriet, peroriem(o)s, yu peroriete, perorient<br>Prev participe: peroret / peroren
perpaneg	&gt;	Infinitive: perpanges<br>Present: perpango, perpancs, perpanct, perpangm(o)s, yu perpanct(e), perpange(nt)<br>Preterit: perpagim, perpag(i)st(a), perpagit, perpagam, perpagat, perpageer<br>Future tid: perpancsiem, perpancsies, perpancsiet, perpancsiem(o)s, yu perpancsiete, perpancsient<br>Conditional: perpangiem, perpangies, perpangiet, perpangiem(o)s, yu perpangiete, perpangient<br>Prev participe: perpact / perpagen
perpaur	&gt;	Infinitive: perpaure<br>Present: perpauro, perpaurs, perpaurt, perpaurm(o)s, yu perpaurt(e), perpaure(nt)<br>Preterit: perpaurim, perpaur(i)st(a), perpaurit, perpauram, perpaurat, perpaureer<br>Future tid: perpaursiem, perpaursies, perpaursiet, perpaursiem(o)s, yu perpaursiete, perpaursient<br>Conditional: perpauriem, perpauries, perpauriet, perpauriem(o)s, yu perpauriete, perpaurient<br>Prev participe: perpaurt / perpauren
perpendicular	&gt;	Infinitive: perpndiculares<br>Present: perpndicularo, perpendiculars, perpendiculart, perpndicularm(o)s, yu perpendiculart(e), perpndiculare(nt)<br>Preterit: perpdicularim, perpdicular(i)st(a), perpdicularit, perpdicularam, perpdicularat, perpdiculareer<br>Future tid: perpendicularsiem, perpendicularsies, perpendicularsiet, perpendicularsiem(o)s, yu perpendicularsiete, perpendicularsient<br>Conditional: perpndiculariem, perpndicularies, perpndiculariet, perpndiculariem(o)s, yu perpndiculariete, perpndicularient<br>Prev participe: perpdiculart / perpdicularen
persclav	&gt;	Infinitive: persclave<br>Present: persclavo, persclavs, persclavt, persclavm(o)s, yu persclavt(e), persclave(nt)<br>Preterit: persclievim, perscliev(i)st(a), persclievit, persclievam, persclievat, persclieveer<br>Future tid: persclavsiem, persclavsies, persclavsiet, persclavsiem(o)s, yu persclavsiete, persclavsient<br>Conditional: persclaviem, persclavies, persclaviet, persclaviem(o)s, yu persclaviete, persclavient<br>Prev participe: persclawt / persclaven
persecut	&gt;	Infinitive: persecute<br>Present: persecuto, persecuts, persecut, persecutm(o)s, yu persecute, persecute(nt)<br>Preterit: persecutim, persecut(i)st(a), persecutit, persecutam, persecutat, persecuteer<br>Future tid: persecutsiem, persecutsies, persecutsiet, persecutsiem(o)s, yu persecutsiete, persecutsient<br>Conditional: persecutiem, persecuties, persecutiet, persecutiem(o)s, yu persecutiete, persecutient<br>Prev participe: persecut / persecuten
persehkw	&gt;	Infinitive: persehkwe<br>Present: persehkwo, persehkws, persehkwt, persehkwm(o)s, yu persehkwt(e), persehkwnt<br>Preterit: persohkwim, persohkwst(a), persohkwit, persohkwam, persohkwat, persohkweer<br>Future tid: persehkwsiem, persehkwsies, persehkwsiet, persehkwsiem(o)s, yu persehkwsiete, persehkwsient<br>Conditional: persehkwiem, persehkwies, persehkwiet, persehkwiem(o)s, yu persehkwiete, persehkwient<br>Prev participe: persohkwt / persohkwn
persevere	&gt;	Infinitive: persevere<br>Present: io persevere, perseveres, perseveret, perseverems, yu perseveret(e), perseverent<br>Preterit: perseverim, perseverist(a), perseverit, perseveram, perseverat, persevereer<br>Future tid: perseveresiem, perseveresies, perseveresiet, perseveresiem(o)s, yu perseveresiete, perseveresient<br>Conditional: perseveriem, perseveries, perseveriet, perseveriem(o)s, yu perseveriete, perseverient<br>Prev participe: perseveret / perseveren
persist	&gt;	Infinitive: persiste<br>Present: persisto, persists, persist, persistm(o)s, yu persiste, persiste(nt)<br>Preterit: persistim, persist(i)st(a), persistit, persistam, persistat, persisteer<br>Future tid: persistsiem, persistsies, persistsiet, persistsiem(o)s, yu persistsiete, persistsient<br>Conditional: persistiem, persisties, persistiet, persistiem(o)s, yu persistiete, persistient<br>Prev participe: persist / persisten
personalise	&gt;	Infinitive: personalise<br>Present: io personalise, personalises, personaliset, personalisems, yu personaliset(e), personalisent<br>Preterit: personalisim, personalisist(a), personalisit, personalisam, personalisat, personaliseer<br>Future tid: personalisesiem, personalisesies, personalisesiet, personalisesiem(o)s, yu personalisesiete, personalisesient<br>Conditional: personalisiem, personalisies, personalisiet, personalisiem(o)s, yu personalisiete, personalisient<br>Prev participe: personaliset / personalisen
persrineg	&gt;	Infinitive: persringes<br>Present: persringo, persrincs, persrinct, persringm(o)s, yu persrinct(e), persringe(nt)<br>Preterit: persrigim, persrig(i)st(a), persrigit, persrigam, persrigat, persrigeer<br>Future tid: persrincsiem, persrincsies, persrincsiet, persrincsiem(o)s, yu persrincsiete, persrincsient<br>Conditional: persringiem, persringies, persringiet, persringiem(o)s, yu persringiete, persringient<br>Prev participe: persrict / persrigen
persteiv	&gt;	Infinitive: perstives<br>Present: persteivo, persteifs, persteift, persteivm(o)s, yu persteift(e), persteive(nt)<br>Preterit: perstivim, perstiv(i)st(a), perstivit, perstivam, perstivat, perstiveer<br>Future tid: persteifsiem, persteifsies, persteifsiet, persteifsiem(o)s, yu persteifsiete, persteifsient<br>Conditional: persteiviem, persteivies, persteiviet, persteiviem(o)s, yu persteiviete, persteivient<br>Prev participe: perstift / perstiven
persuad	&gt;	Infinitive: persuade<br>Present: persuado, persuads, persuadt, persuadm(o)s, yu persuadt(e), persuade(nt)<br>Preterit: persuiedim, persuied(i)st(a), persuiedit, persuiedam, persuiedat, persuiedeer<br>Future tid: persuadsiem, persuadsies, persuadsiet, persuadsiem(o)s, yu persuadsiete, persuadsient<br>Conditional: persuadiem, persuadies, persuadiet, persuadiem(o)s, yu persuadiete, persuadient<br>Prev participe: persuas / persuaden
persump	&gt;	Infinitive: persumpe<br>Present: persumpo, persumps, persumpt, persumpm(o)s, yu persumpt(e), persumpe(nt)<br>Preterit: persumpim, persump(i)st(a), persumpit, persumpam, persumpat, persumpeer<br>Future tid: persumpsiem, persumpsies, persumpsiet, persumpsiem(o)s, yu persumpsiete, persumpsient<br>Conditional: persumpiem, persumpies, persumpiet, persumpiem(o)s, yu persumpiete, persumpient<br>Prev participe: persumpt / persumpen
perton	&gt;	Infinitive: pertone<br>Present: pertono, pertons, pertont, pertonm(o)s, yu pertont(e), pertone(nt)<br>Preterit: pertonim, perton(i)st(a), pertonit, pertonam, pertonat, pertoneer<br>Future tid: pertonsiem, pertonsies, pertonsiet, pertonsiem(o)s, yu pertonsiete, pertonsient<br>Conditional: pertoniem, pertonies, pertoniet, pertoniem(o)s, yu pertoniete, pertonient<br>Prev participe: pertont / pertonen
perturbe	&gt;	Infinitive: perturbe<br>Present: io perturbe, perturbes, perturbet, perturbems, yu perturbet(e), perturbent<br>Preterit: perturbim, perturbist(a), perturbit, perturbam, perturbat, perturbeer<br>Future tid: perturbesiem, perturbesies, perturbesiet, perturbesiem(o)s, yu perturbesiete, perturbesient<br>Conditional: perturbiem, perturbies, perturbiet, perturbiem(o)s, yu perturbiete, perturbient<br>Prev participe: perturbet / perturben
pervert	&gt;	Infinitive: perverte<br>Present: perverto, perverts, pervert, pervertm(o)s, yu perverte, perverte(nt)<br>Preterit: perversim, pervers(i)st(a), perversit, perversam, perversat, perverseer<br>Future tid: pervertsiem, pervertsies, pervertsiet, pervertsiem(o)s, yu pervertsiete, pervertsient<br>Conditional: pervertiem, perverties, pervertiet, pervertiem(o)s, yu pervertiete, pervertient<br>Prev participe: pervers / perverten
perwehgh	&gt;	Infinitive: perwehghe<br>Present: perwehgho, perwehghs, perwehght, perwehghm(o)s, yu perwehght(e), perwehghe(nt)<br>Preterit: perwohghim, perwohgh(i)st(a), perwohghit, perwohgham, perwohghat, perwohgheer<br>Future tid: perwehghsiem, perwehghsies, perwehghsiet, perwehghsiem(o)s, yu perwehghsiete, perwehghsient<br>Conditional: perwehghiem, perwehghies, perwehghiet, perwehghiem(o)s, yu perwehghiete, perwehghient<br>Prev participe: perwohght / perwohghen
petis	&gt;	Infinitive: petise<br>Present: petiso, petis, petist, petism(o)s, yu petist(e), petise(nt)<br>Preterit: petisim, petis(i)st(a), petisit, petisam, petisat, petiseer<br>Future tid: siem petise, sies petise, siet petise, siem(o)s petise, yu siete petise, sient petise<br>Conditional: petisiem, petisies, petisiet, petisiem(o)s, yu petisiete, petisient<br>Prev participe: petist / petisen
peudel	&gt;	Infinitive: pudeles<br>Present: io peudel, peudels, peudelt, peudelms, yu peudelt, peudelnt<br>Preterit: pudlim, pudlst, pudlit, pud(e)lam, pud(e)lat, pud(e)leer<br>Future tid: peudelsiem, peudelsies, peudelsiet, peudelsiem(o)s, yu peudelsiete, peudelsient<br>Conditional: peudeliem, peudelies, peudeliet, peudeliem(o)s, yu peudeliete, peudelient<br>Prev participe: pudelt / pudeln
peung	&gt;	Infinitive: punges<br>Present: peungo, peuncs, peunct, peungm(o)s, yu peunct(e), peunge(nt)<br>Preterit: pungim, pung(i)st(a), pungit, pungam, pungat, pungeer<br>Future tid: peuncsiem, peuncsies, peuncsiet, peuncsiem(o)s, yu peuncsiete, peuncsient<br>Conditional: peungiem, peungies, peungiet, peungiem(o)s, yu peungiete, peungient<br>Prev participe: punct / pungen
pey	&gt;	Infinitive: peye<br>Present: peyo, peys, peyt, peym(o)s, yu peyt(e), peynt<br>Preterit: peyim, peyst(a), peyit, peyam, peyat, peyeer<br>Future tid: peysiem, peysies, peysiet, peysiem(o)s, yu peysiete, peysient<br>Conditional: peyiem, peyies, peyiet, peyiem(o)s, yu peyiete, peyient<br>Prev participe: peyt / peyen
pfehrst	&gt;	Infinitive: pfehrste<br>Present: pfehrsto, pfehrsts, pfehrst, pfehrstm(o)s, yu pfehrste, pfehrste(nt)<br>Preterit: pfohrstim, pfohrst(i)st(a), pfohrstit, pfohrstam, pfohrstat, pfohrsteer<br>Future tid: pfehrstsiem, pfehrstsies, pfehrstsiet, pfehrstsiem(o)s, yu pfehrstsiete, pfehrstsient<br>Conditional: pfehrstiem, pfehrsties, pfehrstiet, pfehrstiem(o)s, yu pfehrstiete, pfehrstient<br>Prev participe: pfohrst / pfohrsten
pfwehng	&gt;	Infinitive: pfwehnge<br>Present: pfwehngo, pfwehncs, pfwehnct, pfwehngm(o)s, yu pfwehnct(e), pfwehnge(nt)<br>Preterit: pfwohngim, pfwohng(i)st(a), pfwohngit, pfwohngam, pfwohngat, pfwohngeer<br>Future tid: pfwehncsiem, pfwehncsies, pfwehncsiet, pfwehncsiem(o)s, yu pfwehncsiete, pfwehncsient<br>Conditional: pfwehngiem, pfwehngies, pfwehngiet, pfwehngiem(o)s, yu pfwehngiete, pfwehngient<br>Prev participe: pfwohnct / pfwohngen
phag	&gt;	Infinitive: phage<br>Present: phago, phacs, phact, phagm(o)s, yu phact(e), phage(nt)<br>Preterit: phiegim, phieg(i)st(a), phiegit, phiegam, phiegat, phiegeer<br>Future tid: phacsiem, phacsies, phacsiet, phacsiem(o)s, yu phacsiete, phacsient<br>Conditional: phagiem, phagies, phagiet, phagiem(o)s, yu phagiete, phagient<br>Prev participe: phact / phagen
phase	&gt;	Infinitive: phase<br>Present: io phase, phases, phaset, phasems, yu phaset(e), phasent<br>Preterit: phasim, phasist(a), phasit, phasam, phasat, phaseer<br>Future tid: phasesiem, phasesies, phasesiet, phasesiem(o)s, yu phasesiete, phasesient<br>Conditional: phasiem, phasies, phasiet, phasiem(o)s, yu phasiete, phasient<br>Prev participe: phaset / phasen
phone	&gt;	Infinitive: phone<br>Present: io phone, phones, phonet, phonems, yu phonet(e), phonent<br>Preterit: phonim, phonist(a), phonit, phonam, phonat, phoneer<br>Future tid: phonesiem, phonesies, phonesiet, phonesiem(o)s, yu phonesiete, phonesient<br>Conditional: phoniem, phonies, phoniet, phoniem(o)s, yu phoniete, phonient<br>Prev participe: phonet / phonen
photocopie	&gt;	Infinitive: photocopie<br>Present: io photocopie, photocopies, photocopiet, photocopiems, yu photocopiet(e), photocopient<br>Preterit: photocopicim, photocopiest, photocopicit, photocopiam, photocopiat, photocopier<br>Future tid: photocopiesiem, photocopiesies, photocopiesiet, photocopiesiem(o)s, yu photocopiesiete, photocopiesient<br>Conditional: photocopiciem, photocopicies, photocopiciet, photocopiciem(o)s, yu photocopiciete, photocopicient<br>Prev participe: photocopiet / photocopien
photograph	&gt;	Infinitive: photographe<br>Present: photographo, photographs, photographt, photographm(o)s, yu photographt(e), photographe(nt)<br>Preterit: photogriephim, photogrieph(i)st(a), photogriephit, photogriepham, photogriephat, photogriepheer<br>Future tid: photographsiem, photographsies, photographsiet, photographsiem(o)s, yu photographsiete, photographsient<br>Conditional: photographiem, photographies, photographiet, photographiem(o)s, yu photographiete, photographient<br>Prev participe: photographt / photographen
phyt	&gt;	Infinitive: phyte<br>Present: phyto, phyts, phyt, phytm(o)s, yu phyte, phyte(nt)<br>Preterit: phytim, phyt(i)st(a), phytit, phytam, phytat, phyteer<br>Future tid: phytsiem, phytsies, phytsiet, phytsiem(o)s, yu phytsiete, phytsient<br>Conditional: phytiem, phyties, phytiet, phytiem(o)s, yu phytiete, phytient<br>Prev participe: phyt / phyten
pianji	&gt;	Infinitive: pianjie<br>Present: pianjim, pianjis, pianjit, pianjim(o)s, yu pianjit(e), pianjint<br>Preterit: piienjisim, piienjist(a), piienjisit, piienjam, piienjat, piienjir<br>Future tid: pianjisiem, pianjisies, pianjisiet, pianjisiem(o)s, yu pianjisiete, pianjisient<br>Conditional: pianjiem, pianjies, pianjiet, pianjiem(o)s, yu pianjiete, pianjient<br>Prev participe: pianjit / pianjin
piau	&gt;	Infinitive: piaue<br>Present: piaum, piaus, piaut, piaum(o)s, yu piaut(e), piaunt<br>Preterit: piieusim, piieust(a), piieusit, piieam, piieat, piieur<br>Future tid: piausiem, piausies, piausiet, piausiem(o)s, yu piausiete, piausient<br>Conditional: piaiem, piaies, piaiet, piaiem(o)s, yu piaiete, piaient<br>Prev participe: piaut / piaun
pibeh	&gt;	Infinitive: pibehe<br>Present: pibehm, pibehs, pibeht, pibehm(o)s, yu pibeht(e), pibehnt<br>Preterit: pibehsim, pibehst(a), pibehsit, pibehsam, pibehsat, pibehr<br>Future tid: pibehsiem, pibehsies, pibehsiet, pibehsiem(o)s, yu pibehsiete, pibehsient<br>Conditional: pibehiem, pibehies, pibehiet, pibehiem(o)s, yu pibehiete, pibehient<br>Prev participe: pibeht / pibehn
pic	&gt;	Infinitive: pice<br>Present: pico, pics, pict, picm(o)s, yu pict(e), pice(nt)<br>Preterit: picim, pic(i)st(a), picit, picam, picat, piceer<br>Future tid: picsiem, picsies, picsiet, picsiem(o)s, yu picsiete, picsient<br>Conditional: piciem, picies, piciet, piciem(o)s, yu piciete, picient<br>Prev participe: pict / picen
pick	&gt;	Infinitive: picke<br>Present: picko, piccs, picct, pickm(o)s, yu picct(e), picke(nt)<br>Preterit: pickim, pick(i)st(a), pickit, pickam, pickat, pickeer<br>Future tid: piccsiem, piccsies, piccsiet, piccsiem(o)s, yu piccsiete, piccsient<br>Conditional: pickiem, pickies, pickiet, pickiem(o)s, yu pickiete, pickient<br>Prev participe: picct / picken
pickin	&gt;	Infinitive: pickine<br>Present: pickino, pickins, pickint, pickinm(o)s, yu pickint(e), pickine(nt)<br>Preterit: pickinim, pickin(i)st(a), pickinit, pickinam, pickinat, pickineer<br>Future tid: pickinsiem, pickinsies, pickinsiet, pickinsiem(o)s, yu pickinsiete, pickinsient<br>Conditional: pickiniem, pickinies, pickiniet, pickiniem(o)s, yu pickiniete, pickinient<br>Prev participe: pickint / pickinen
piern	&gt;	Infinitive: pierne<br>Present: pierno, pierns, piernt, piernm(o)s, yu piernt(e), pierne(nt)<br>Preterit: piernim, piern(i)st(a), piernit, piernam, piernat, pierneer<br>Future tid: piernsiem, piernsies, piernsiet, piernsiem(o)s, yu piernsiete, piernsient<br>Conditional: pierniem, piernies, pierniet, pierniem(o)s, yu pierniete, piernient<br>Prev participe: piernt / piernen
pieu	&gt;	Infinitive: pieue<br>Present: pieum, pieus, pieut, pieum(o)s, yu pieut(e), pieunt<br>Preterit: pieusim, pieust(a), pieusit, pieam, pieat, pieur<br>Future tid: pieusiem, pieusies, pieusiet, pieusiem(o)s, yu pieusiete, pieusient<br>Conditional: pieiem, pieies, pieiet, pieiem(o)s, yu pieiete, pieient<br>Prev participe: pieut / pieun
pieurn	&gt;	Infinitive: piurnes<br>Present: pieurno, pieurns, pieurnt, pieurnm(o)s, yu pieurnt(e), pieurne(nt)<br>Preterit: piurnim, piurn(i)st(a), piurnit, piurnam, piurnat, piurneer<br>Future tid: pieurnsiem, pieurnsies, pieurnsiet, pieurnsiem(o)s, yu pieurnsiete, pieurnsient<br>Conditional: pieurniem, pieurnies, pieurniet, pieurniem(o)s, yu pieurniete, pieurnient<br>Prev participe: piurnt / piurnen
pieut	&gt;	Infinitive: piutes<br>Present: pieuto, pieuts, pieut, pieutm(o)s, yu pieute, pieute(nt)<br>Preterit: piutim, piut(i)st(a), piutit, piutam, piutat, piuteer<br>Future tid: pieutsiem, pieutsies, pieutsiet, pieutsiem(o)s, yu pieutsiete, pieutsient<br>Conditional: pieutiem, pieuties, pieutiet, pieutiem(o)s, yu pieutiete, pieutient<br>Prev participe: piut / piuten
pieutadditive	&gt;	Infinitive: pieutadditive<br>Present: io pieutadditive, pieutadditives, pieutadditivet, pieutadditivems, yu pieutadditivet(e), pieutadditivent<br>Preterit: pieutadditivim, pieutadditivist(a), pieutadditivit, pieutadditivam, pieutadditivat, pieutadditiveer<br>Future tid: pieutadditivesiem, pieutadditivesies, pieutadditivesiet, pieutadditivesiem(o)s, yu pieutadditivesiete, pieutadditivesient<br>Conditional: pieutadditiviem, pieutadditivies, pieutadditiviet, pieutadditiviem(o)s, yu pieutadditiviete, pieutadditivient<br>Prev participe: pieutadditivet / pieutadditiven
pillar	&gt;	Infinitive: pillare<br>Present: pillaro, pillars, pillart, pillarm(o)s, yu pillart(e), pillare(nt)<br>Preterit: pillierim, pillier(i)st(a), pillierit, pillieram, pillierat, pilliereer<br>Future tid: pillarsiem, pillarsies, pillarsiet, pillarsiem(o)s, yu pillarsiete, pillarsient<br>Conditional: pillariem, pillaries, pillariet, pillariem(o)s, yu pillariete, pillarient<br>Prev participe: pillart / pillaren
pilluck	&gt;	Infinitive: pillucke<br>Present: pillucko, pilluccs, pillucct, pilluckm(o)s, yu pillucct(e), pillucke(nt)<br>Preterit: pilluckim, pilluck(i)st(a), pilluckit, pilluckam, pilluckat, pilluckeer<br>Future tid: pilluccsiem, pilluccsies, pilluccsiet, pilluccsiem(o)s, yu pilluccsiete, pilluccsient<br>Conditional: pilluckiem, pilluckies, pilluckiet, pilluckiem(o)s, yu pilluckiete, pilluckient<br>Prev participe: pillucct / pillucken
pinduk	&gt;	Infinitive: pinduke<br>Present: pinduko, pinducs, pinduct, pindukm(o)s, yu pinduct(e), pinduke(nt)<br>Preterit: pindukim, pinduk(i)st(a), pindukit, pindukam, pindukat, pindukeer<br>Future tid: pinducsiem, pinducsies, pinducsiet, pinducsiem(o)s, yu pinducsiete, pinducsient<br>Conditional: pindukiem, pindukies, pindukiet, pindukiem(o)s, yu pindukiete, pindukient<br>Prev participe: pinduct / pinduken
pineg	&gt;	Infinitive: pinges<br>Present: pingo, pincs, pinct, pingm(o)s, yu pinct(e), pinge(nt)<br>Preterit: pigim, pig(i)st(a), pigit, pigam, pigat, pigeer<br>Future tid: pincsiem, pincsies, pincsiet, pincsiem(o)s, yu pincsiete, pincsient<br>Conditional: pingiem, pingies, pingiet, pingiem(o)s, yu pingiete, pingient<br>Prev participe: pict / pigen
pinew	&gt;	Infinitive: pinwes<br>Present: pinwo, pinws, pinwt, pinwm(o)s, yu pinwt(e), pinwnt<br>Preterit: piwim, piwst(a), piwit, piwam, piwat, piweer<br>Future tid: pinwsiem, pinwsies, pinwsiet, pinwsiem(o)s, yu pinwsiete, pinwsient<br>Conditional: pinwiem, pinwies, pinwiet, pinwiem(o)s, yu pinwiete, pinwient<br>Prev participe: piwt / piwen
pinseing	&gt;	Infinitive: pinsinges<br>Present: pinseingo, pinseincs, pinseinct, pinseingm(o)s, yu pinseinct(e), pinseinge(nt)<br>Preterit: pinsingim, pinsing(i)st(a), pinsingit, pinsingam, pinsingat, pinsingeer<br>Future tid: pinseincsiem, pinseincsies, pinseincsiet, pinseincsiem(o)s, yu pinseincsiete, pinseincsient<br>Conditional: pinseingiem, pinseingies, pinseingiet, pinseingiem(o)s, yu pinseingiete, pinseingient<br>Prev participe: pinsinct / pinsingen
pior	&gt;	Infinitive: piore<br>Present: pioro, piors, piort, piorm(o)s, yu piort(e), piore(nt)<br>Preterit: piorim, pior(i)st(a), piorit, pioram, piorat, pioreer<br>Future tid: piorsiem, piorsies, piorsiet, piorsiem(o)s, yu piorsiete, piorsient<br>Conditional: pioriem, piories, pioriet, pioriem(o)s, yu pioriete, piorient<br>Prev participe: piort / pioren
pip	&gt;	Infinitive: pipe<br>Present: pipo, pips, pipt, pipm(o)s, yu pipt(e), pipe(nt)<br>Preterit: pipim, pip(i)st(a), pipit, pipam, pipat, pipeer<br>Future tid: pipsiem, pipsies, pipsiet, pipsiem(o)s, yu pipsiete, pipsient<br>Conditional: pipiem, pipies, pipiet, pipiem(o)s, yu pipiete, pipient<br>Prev participe: pipt / pipen
pipend	&gt;	Infinitive: pipende<br>Present: pipendo, pipends, pipendt, pipendm(o)s, yu pipendt(e), pipende(nt)<br>Preterit: pipensim, pipens(i)st(a), pipensit, pipensam, pipensat, pipenseer<br>Future tid: pipendsiem, pipendsies, pipendsiet, pipendsiem(o)s, yu pipendsiete, pipendsient<br>Conditional: pipendiem, pipendies, pipendiet, pipendiem(o)s, yu pipendiete, pipendient<br>Prev participe: pipens / pipenden
piratye	&gt;	Infinitive: piratye<br>Present: io piratye, piratyes, piratyet, piratyems, yu piratyet(e), piratyent<br>Preterit: piratyim, piratyist(a), piratyit, piratyam, piratyat, piratyeer<br>Future tid: piratyesiem, piratyesies, piratyesiet, piratyesiem(o)s, yu piratyesiete, piratyesient<br>Conditional: piratyiem, piratyies, piratyiet, piratyiem(o)s, yu piratyiete, piratyient<br>Prev participe: piratyet / piratyen
pischman	&gt;	Infinitive: pischmane<br>Present: pischmano, pischmans, pischmant, pischmanm(o)s, yu pischmant(e), pischmane(nt)<br>Preterit: pischmienim, pischmien(i)st(a), pischmienit, pischmienam, pischmienat, pischmieneer<br>Future tid: pischmansiem, pischmansies, pischmansiet, pischmansiem(o)s, yu pischmansiete, pischmansient<br>Conditional: pischmaniem, pischmanies, pischmaniet, pischmaniem(o)s, yu pischmaniete, pischmanient<br>Prev participe: pischmant / pischmanen
pisse	&gt;	Infinitive: pisse<br>Present: io pisse, pisses, pisset, pissems, yu pisset(e), pissent<br>Preterit: pissim, pissist(a), pissit, pissam, pissat, pisseer<br>Future tid: pissesiem, pissesies, pissesiet, pissesiem(o)s, yu pissesiete, pissesient<br>Conditional: pissiem, pissies, pissiet, pissiem(o)s, yu pissiete, pissient<br>Prev participe: pisset / pissen
piton	&gt;	Infinitive: pitone<br>Present: pitono, pitons, pitont, pitonm(o)s, yu pitont(e), pitone(nt)<br>Preterit: pitonim, piton(i)st(a), pitonit, pitonam, pitonat, pitoneer<br>Future tid: pitonsiem, pitonsies, pitonsiet, pitonsiem(o)s, yu pitonsiete, pitonsient<br>Conditional: pitoniem, pitonies, pitoniet, pitoniem(o)s, yu pitoniete, pitonient<br>Prev participe: pitont / pitonen
piwer	&gt;	Infinitive: piwer<br>Present: io piwer, piwers, piwert, piwerms, yu piwert, piwernt<br>Preterit: piwrim, piwrist, piwrit, piw(e)ram, piw(e)rat, piw(e)reer<br>Future tid: piwersiem, piwersies, piwersiet, piwersiem(o)s, yu piwersiete, piwersient<br>Conditional: piweriem, piweries, piweriet, piweriem(o)s, yu piweriete, piwerient<br>Prev participe: piwert / piwern
piwon	&gt;	Infinitive: piwone<br>Present: piwono, piwons, piwont, piwonm(o)s, yu piwont(e), piwone(nt)<br>Preterit: piwonim, piwon(i)st(a), piwonit, piwonam, piwonat, piwoneer<br>Future tid: piwonsiem, piwonsies, piwonsiet, piwonsiem(o)s, yu piwonsiete, piwonsient<br>Conditional: piwoniem, piwonies, piwoniet, piwoniem(o)s, yu piwoniete, piwonient<br>Prev participe: piwont / piwonen
pizd	&gt;	Infinitive: pizde<br>Present: pizdo, pizds, pizdt, pizdm(o)s, yu pizdt(e), pizde(nt)<br>Preterit: pizsim, pizs(i)st(a), pizsit, pizsam, pizsat, pizseer<br>Future tid: pizdsiem, pizdsies, pizdsiet, pizdsiem(o)s, yu pizdsiete, pizdsient<br>Conditional: pizdiem, pizdies, pizdiet, pizdiem(o)s, yu pizdiete, pizdient<br>Prev participe: pizs / pizden
pizdan	&gt;	Infinitive: pizdane<br>Present: pizdano, pizdans, pizdant, pizdanm(o)s, yu pizdant(e), pizdane(nt)<br>Preterit: pizdienim, pizdien(i)st(a), pizdienit, pizdienam, pizdienat, pizdieneer<br>Future tid: pizdansiem, pizdansies, pizdansiet, pizdansiem(o)s, yu pizdansiete, pizdansient<br>Conditional: pizdaniem, pizdanies, pizdaniet, pizdaniem(o)s, yu pizdaniete, pizdanient<br>Prev participe: pizdant / pizdanen
pizdancancer	&gt;	Infinitive: pizdancancer<br>Present: io pizdancancer, pizdancancers, pizdancancert, pizdancancerms, yu pizdancancert, pizdancancernt<br>Preterit: pizdanciencer, pizdanciencerst, pizdanciencer, pizdanciencer(am), pizdanciencer(at), pizdanciencer(eer)<br>Future tid: pizdancancersiem, pizdancancersies, pizdancancersiet, pizdancancersiem(o)s, yu pizdancancersiete, pizdancancersient<br>Conditional: pizdancanceriem, pizdancanceries, pizdancanceriet, pizdancanceriem(o)s, yu pizdancanceriete, pizdancancerient<br>Prev participe: pizdancancert / pizdancancern
plab	&gt;	Infinitive: plabe<br>Present: plabo, plaps, plapt, plabm(o)s, yu plapt(e), plabe(nt)<br>Preterit: pliebim, plieb(i)st(a), pliebit, pliebam, pliebat, pliebeer<br>Future tid: plapsiem, plapsies, plapsiet, plapsiem(o)s, yu plapsiete, plapsient<br>Conditional: plabiem, plabies, plabiet, plabiem(o)s, yu plabiete, plabient<br>Prev participe: plapt / plaben
place	&gt;	Infinitive: place<br>Present: io place, places, placet, placems, yu placet(e), placent<br>Preterit: placim, placist(a), placit, placeam, placeat, placeer<br>Future tid: placesiem, placesies, placesiet, placesiem(o)s, yu placesiete, placesient<br>Conditional: placiem, placies, placiet, placiem(o)s, yu placiete, placient<br>Prev participe: placet / placen
placette	&gt;	Infinitive: placette<br>Present: io placette, placettes, placettet, placettems, yu placettet(e), placettent<br>Preterit: placettim, placettist(a), placettit, placettam, placettat, placetteer<br>Future tid: placettesiem, placettesies, placettesiet, placettesiem(o)s, yu placettesiete, placettesient<br>Conditional: placettiem, placetties, placettiet, placettiem(o)s, yu placettiete, placettient<br>Prev participe: placettet / placetten
plafon	&gt;	Infinitive: plafone<br>Present: plafono, plafons, plafont, plafonm(o)s, yu plafont(e), plafone(nt)<br>Preterit: plafonim, plafon(i)st(a), plafonit, plafonam, plafonat, plafoneer<br>Future tid: plafonsiem, plafonsies, plafonsiet, plafonsiem(o)s, yu plafonsiete, plafonsient<br>Conditional: plafoniem, plafonies, plafoniet, plafoniem(o)s, yu plafoniete, plafonient<br>Prev participe: plafont / plafonen
plag	&gt;	Infinitive: plage<br>Present: plago, placs, plact, plagm(o)s, yu plact(e), plage(nt)<br>Preterit: pliegim, plieg(i)st(a), pliegit, pliegam, pliegat, pliegeer<br>Future tid: placsiem, placsies, placsiet, placsiem(o)s, yu placsiete, placsient<br>Conditional: plagiem, plagies, plagiet, plagiem(o)s, yu plagiete, plagient<br>Prev participe: plact / plagen
plagel	&gt;	Infinitive: plagel<br>Present: io plagel, plagels, plagelt, plagelms, yu plagelt, plagelnt<br>Preterit: plieglim, plieglst, plieglit, plieg(e)lam, plieg(e)lat, plieg(e)leer<br>Future tid: plagelsiem, plagelsies, plagelsiet, plagelsiem(o)s, yu plagelsiete, plagelsient<br>Conditional: plageliem, plagelies, plageliet, plageliem(o)s, yu plageliete, plagelient<br>Prev participe: plagelt / plageln
plaisure	&gt;	Infinitive: plaisure<br>Present: io plaisure, plaisures, plaisuret, plaisurems, yu plaisuret(e), plaisurent<br>Preterit: plaisurim, plaisurist(a), plaisurit, plaisuram, plaisurat, plaisureer<br>Future tid: plaisuresiem, plaisuresies, plaisuresiet, plaisuresiem(o)s, yu plaisuresiete, plaisuresient<br>Conditional: plaisuriem, plaisuries, plaisuriet, plaisuriem(o)s, yu plaisuriete, plaisurient<br>Prev participe: plaisuret / plaisuren
plaj	&gt;	Infinitive: plaje<br>Present: plajo, plajs, plajt, plajm(o)s, yu plajt(e), plaje(nt)<br>Preterit: pliejim, pliej(i)st(a), pliejit, pliejam, pliejat, pliejeer<br>Future tid: plajsiem, plajsies, plajsiet, plajsiem(o)s, yu plajsiete, plajsient<br>Conditional: plajiem, plajies, plajiet, plajiem(o)s, yu plajiete, plajient<br>Prev participe: plajt / plajen
plan	&gt;	Infinitive: plane<br>Present: plano, plans, plant, planm(o)s, yu plant(e), plane(nt)<br>Preterit: plienim, plien(i)st(a), plienit, plienam, plienat, plieneer<br>Future tid: plansiem, plansies, plansiet, plansiem(o)s, yu plansiete, plansient<br>Conditional: planiem, planies, planiet, planiem(o)s, yu planiete, planient<br>Prev participe: plant / planen
plang	&gt;	Infinitive: plange<br>Present: plango, plancs, planct, plangm(o)s, yu planct(e), plange(nt)<br>Preterit: pliengim, plieng(i)st(a), pliengit, pliengam, pliengat, pliengeer<br>Future tid: plancsiem, plancsies, plancsiet, plancsiem(o)s, yu plancsiete, plancsient<br>Conditional: plangiem, plangies, plangiet, plangiem(o)s, yu plangiete, plangient<br>Prev participe: planct / plangen
plankraudh	&gt;	Infinitive: plankraudhe<br>Present: plankraudho, plankraudhs, plankraudht, plankraudhm(o)s, yu plankraudht(e), plankraudhe(nt)<br>Preterit: plankrieudhim, plankrieudh(i)st(a), plankrieudhit, plankrieudham, plankrieudhat, plankrieudheer<br>Future tid: plankraudhsiem, plankraudhsies, plankraudhsiet, plankraudhsiem(o)s, yu plankraudhsiete, plankraudhsient<br>Conditional: plankraudhiem, plankraudhies, plankraudhiet, plankraudhiem(o)s, yu plankraudhiete, plankraudhient<br>Prev participe: plankraudht / plankraudhen
plante	&gt;	Infinitive: plante<br>Present: io plante, plantes, plantet, plantems, yu plantet(e), plantent<br>Preterit: plantim, plantist(a), plantit, plantam, plantat, planteer<br>Future tid: plantesiem, plantesies, plantesiet, plantesiem(o)s, yu plantesiete, plantesient<br>Conditional: plantiem, planties, plantiet, plantiem(o)s, yu plantiete, plantient<br>Prev participe: plantet / planten
platumenos	&gt;	Infinitive: platumnoses<br>Present: platumnoso, platumenos, platumenost, platumnosm(o)s, yu platumenost(e), platumnose(nt)<br>Preterit: platunosim, platunos(i)st(a), platunosit, platunosam, platunosat, platunoseer<br>Future tid: siem platumnoses, sies platumnoses, siet platumnoses, siem(o)s platumnoses, yu siete platumnoses, sient platumnoses<br>Conditional: platumnosiem, platumnosies, platumnosiet, platumnosiem(o)s, yu platumnosiete, platumnosient<br>Prev participe: platunost / platunosen
playc	&gt;	Infinitive: playce<br>Present: playco, playcs, playct, playcm(o)s, yu playct(e), playce(nt)<br>Preterit: plieycim, plieyc(i)st(a), plieycit, plieycam, plieycat, plieyceer<br>Future tid: playcsiem, playcsies, playcsiet, playcsiem(o)s, yu playcsiete, playcsient<br>Conditional: playciem, playcies, playciet, playciem(o)s, yu playciete, playcient<br>Prev participe: playct / playcen
plect	&gt;	Infinitive: plecte<br>Present: plecto, plects, plect, plectm(o)s, yu plecte, plecte(nt)<br>Preterit: plexim, plex(i)st(a), plexit, plexam, plexat, plexeer<br>Future tid: plectsiem, plectsies, plectsiet, plectsiem(o)s, yu plectsiete, plectsient<br>Conditional: plectiem, plecties, plectiet, plectiem(o)s, yu plectiete, plectient<br>Prev participe: plex / plecten
pledveher	&gt;	Infinitive: pledveher<br>Present: io pledveher, pledvehers, pledvehert, pledveherms, yu pledvehert, pledvehernt<br>Preterit: pledvehrim, pledvehrist, pledvehrit, pledveh(e)ram, pledveh(e)rat, pledveh(e)reer<br>Future tid: pledvehersiem, pledvehersies, pledvehersiet, pledvehersiem(o)s, yu pledvehersiete, pledvehersient<br>Conditional: pledveheriem, pledveheries, pledveheriet, pledveheriem(o)s, yu pledveheriete, pledveherient<br>Prev participe: pledvehert / pledvehern
pleh	&gt;	Infinitive: plehe<br>Present: plehm, plehs, pleht, plehm(o)s, yu pleht(e), plehnt<br>Preterit: plehsim, plehst(a), plehsit, plehsam, plehsat, plehr<br>Future tid: plehsiem, plehsies, plehsiet, plehsiem(o)s, yu plehsiete, plehsient<br>Conditional: plehiem, plehies, plehiet, plehiem(o)s, yu plehiete, plehient<br>Prev participe: pleht / plehn
plehc	&gt;	Infinitive: plehce<br>Present: plehco, plehcs, plehct, plehcm(o)s, yu plehct(e), plehce(nt)<br>Preterit: plohcim, plohc(i)st(a), plohcit, plohcam, plohcat, plohceer<br>Future tid: plehcsiem, plehcsies, plehcsiet, plehcsiem(o)s, yu plehcsiete, plehcsient<br>Conditional: plehciem, plehcies, plehciet, plehciem(o)s, yu plehciete, plehcient<br>Prev participe: plohct / plohcen
plehder	&gt;	Infinitive: plehder<br>Present: io plehder, plehders, plehdert, plehderms, yu plehdert, plehdernt<br>Preterit: plohdrim, plohdrist, plohdrit, plohd(e)ram, plohd(e)rat, plohd(e)reer<br>Future tid: plehdersiem, plehdersies, plehdersiet, plehdersiem(o)s, yu plehdersiete, plehdersient<br>Conditional: plehderiem, plehderies, plehderiet, plehderiem(o)s, yu plehderiete, plehderient<br>Prev participe: plohdert / plohdern
plehp	&gt;	Infinitive: plehpe<br>Present: plehpo, plehps, plehpt, plehpm(o)s, yu plehpt(e), plehpe(nt)<br>Preterit: plohpim, plohp(i)st(a), plohpit, plohpam, plohpat, plohpeer<br>Future tid: plehpsiem, plehpsies, plehpsiet, plehpsiem(o)s, yu plehpsiete, plehpsient<br>Conditional: plehpiem, plehpies, plehpiet, plehpiem(o)s, yu plehpiete, plehpient<br>Prev participe: plohpt / plohpen
pleid	&gt;	Infinitive: plides<br>Present: pleido, pleids, pleidt, pleidm(o)s, yu pleidt(e), pleide(nt)<br>Preterit: plidim, plid(i)st(a), plidit, plidam, plidat, plideer<br>Future tid: pleidsiem, pleidsies, pleidsiet, pleidsiem(o)s, yu pleidsiete, pleidsient<br>Conditional: pleidiem, pleidies, pleidiet, pleidiem(o)s, yu pleidiete, pleidient<br>Prev participe: plidt / pliden
pleins	&gt;	Infinitive: plinses<br>Present: pleinso, pleins, pleinst, pleinsm(o)s, yu pleinst(e), pleinse(nt)<br>Preterit: plinsim, plins(i)st(a), plinsit, plinsam, plinsat, plinseer<br>Future tid: siem plinses, sies plinses, siet plinses, siem(o)s plinses, yu siete plinses, sient plinses<br>Conditional: pleinsiem, pleinsies, pleinsiet, pleinsiem(o)s, yu pleinsiete, pleinsient<br>Prev participe: plinst / plinsen
pleisker	&gt;	Infinitive: pliskeres<br>Present: io pleisker, pleiskers, pleiskert, pleiskerms, yu pleiskert, pleiskernt<br>Preterit: pliskrim, pliskrist, pliskrit, plisk(e)ram, plisk(e)rat, plisk(e)reer<br>Future tid: pleiskersiem, pleiskersies, pleiskersiet, pleiskersiem(o)s, yu pleiskersiete, pleiskersient<br>Conditional: pleiskeriem, pleiskeries, pleiskeriet, pleiskeriem(o)s, yu pleiskeriete, pleiskerient<br>Prev participe: pliskert / pliskern
plenar	&gt;	Infinitive: plenare<br>Present: plenaro, plenars, plenart, plenarm(o)s, yu plenart(e), plenare(nt)<br>Preterit: plenierim, plenier(i)st(a), plenierit, plenieram, plenierat, pleniereer<br>Future tid: plenarsiem, plenarsies, plenarsiet, plenarsiem(o)s, yu plenarsiete, plenarsient<br>Conditional: plenariem, plenaries, plenariet, plenariem(o)s, yu plenariete, plenarient<br>Prev participe: plenart / plenaren
plend	&gt;	Infinitive: plende<br>Present: plendo, plends, plendt, plendm(o)s, yu plendt(e), plende(nt)<br>Preterit: plensim, plens(i)st(a), plensit, plensam, plensat, plenseer<br>Future tid: plendsiem, plendsies, plendsiet, plendsiem(o)s, yu plendsiete, plendsient<br>Conditional: plendiem, plendies, plendiet, plendiem(o)s, yu plendiete, plendient<br>Prev participe: plens / plenden
pleu	&gt;	Infinitive: pleue<br>Present: pleum, pleus, pleut, pleum(o)s, yu pleut(e), pleunt<br>Preterit: pleusim, pleust(a), pleusit, pleam, pleat, pleur<br>Future tid: pleusiem, pleusies, pleusiet, pleusiem(o)s, yu pleusiete, pleusient<br>Conditional: pleiem, pleies, pleiet, pleiem(o)s, yu pleiete, pleient<br>Prev participe: pleut / pleun
pleugh	&gt;	Infinitive: plughes<br>Present: pleugho, pleughs, pleught, pleughm(o)s, yu pleught(e), pleughe(nt)<br>Preterit: plughim, plugh(i)st(a), plughit, plugham, plughat, plugheer<br>Future tid: pleughsiem, pleughsies, pleughsiet, pleughsiem(o)s, yu pleughsiete, pleughsient<br>Conditional: pleughiem, pleughies, pleughiet, pleughiem(o)s, yu pleughiete, pleughient<br>Prev participe: plught / plughen
pleuk	&gt;	Infinitive: plukes<br>Present: pleuko, pleucs, pleuct, pleukm(o)s, yu pleuct(e), pleuke(nt)<br>Preterit: plukim, pluk(i)st(a), plukit, plukam, plukat, plukeer<br>Future tid: pleucsiem, pleucsies, pleucsiet, pleucsiem(o)s, yu pleucsiete, pleucsient<br>Conditional: pleukiem, pleukies, pleukiet, pleukiem(o)s, yu pleukiete, pleukient<br>Prev participe: pluct / pluken
plictisse	&gt;	Infinitive: plictisse<br>Present: io plictisse, plictisses, plictisset, plictissems, yu plictisset(e), plictissent<br>Preterit: plictissim, plictissist(a), plictissit, plictissam, plictissat, plictisseer<br>Future tid: plictissesiem, plictissesies, plictissesiet, plictissesiem(o)s, yu plictissesiete, plictissesient<br>Conditional: plictissiem, plictissies, plictissiet, plictissiem(o)s, yu plictissiete, plictissient<br>Prev participe: plictisset / plictissen
pliehg	&gt;	Infinitive: pliehge<br>Present: pliehgo, pliehcs, pliehct, pliehgm(o)s, yu pliehct(e), pliehge(nt)<br>Preterit: pliohgim, pliohg(i)st(a), pliohgit, pliohgam, pliohgat, pliohgeer<br>Future tid: pliehcsiem, pliehcsies, pliehcsiet, pliehcsiem(o)s, yu pliehcsiete, pliehcsient<br>Conditional: pliehgiem, pliehgies, pliehgiet, pliehgiem(o)s, yu pliehgiete, pliehgient<br>Prev participe: pliohct / pliohgen
plunder	&gt;	Infinitive: plunder<br>Present: io plunder, plunders, plundert, plunderms, yu plundert, plundernt<br>Preterit: plundrim, plundrist, plundrit, plund(e)ram, plund(e)rat, plund(e)reer<br>Future tid: plundersiem, plundersies, plundersiet, plundersiem(o)s, yu plundersiete, plundersient<br>Conditional: plunderiem, plunderies, plunderiet, plunderiem(o)s, yu plunderiete, plunderient<br>Prev participe: plundert / plundern
plur	&gt;	Infinitive: plure<br>Present: pluro, plurs, plurt, plurm(o)s, yu plurt(e), plure(nt)<br>Preterit: plurim, plur(i)st(a), plurit, pluram, plurat, plureer<br>Future tid: plursiem, plursies, plursiet, plursiem(o)s, yu plursiete, plursient<br>Conditional: pluriem, pluries, pluriet, pluriem(o)s, yu pluriete, plurient<br>Prev participe: plurt / pluren
pluricellular	&gt;	Infinitive: pluricellulare<br>Present: pluricellularo, pluricellulars, pluricellulart, pluricellularm(o)s, yu pluricellulart(e), pluricellulare(nt)<br>Preterit: pluricellulierim, pluricellulier(i)st(a), pluricellulierit, pluricellulieram, pluricellulierat, pluricelluliereer<br>Future tid: pluricellularsiem, pluricellularsies, pluricellularsiet, pluricellularsiem(o)s, yu pluricellularsiete, pluricellularsient<br>Conditional: pluricellulariem, pluricellularies, pluricellulariet, pluricellulariem(o)s, yu pluricellulariete, pluricellularient<br>Prev participe: pluricellulart / pluricellularen
pnehg	&gt;	Infinitive: pnehge<br>Present: pnehgo, pnehcs, pnehct, pnehgm(o)s, yu pnehct(e), pnehge(nt)<br>Preterit: pnohgim, pnohg(i)st(a), pnohgit, pnohgam, pnohgat, pnohgeer<br>Future tid: pnehcsiem, pnehcsies, pnehcsiet, pnehcsiem(o)s, yu pnehcsiete, pnehcsient<br>Conditional: pnehgiem, pnehgies, pnehgiet, pnehgiem(o)s, yu pnehgiete, pnehgient<br>Prev participe: pnohct / pnohgen
pnehs	&gt;	Infinitive: pnehse<br>Present: pnehso, pnehs, pnehst, pnehsm(o)s, yu pnehst(e), pnehse(nt)<br>Preterit: pnohsim, pnohs(i)st(a), pnohsit, pnohsam, pnohsat, pnohseer<br>Future tid: siem pnehse, sies pnehse, siet pnehse, siem(o)s pnehse, yu siete pnehse, sient pnehse<br>Conditional: pnehsiem, pnehsies, pnehsiet, pnehsiem(o)s, yu pnehsiete, pnehsient<br>Prev participe: pnohst / pnohsen
pneig	&gt;	Infinitive: pniges<br>Present: pneigo, pneics, pneict, pneigm(o)s, yu pneict(e), pneige(nt)<br>Preterit: pnigim, pnig(i)st(a), pnigit, pnigam, pnigat, pnigeer<br>Future tid: pneicsiem, pneicsies, pneicsiet, pneicsiem(o)s, yu pneicsiete, pneicsient<br>Conditional: pneigiem, pneigies, pneigiet, pneigiem(o)s, yu pneigiete, pneigient<br>Prev participe: pnict / pnigen
pneis	&gt;	Infinitive: pnises<br>Present: pneiso, pneis, pneist, pneism(o)s, yu pneist(e), pneise(nt)<br>Preterit: pnisim, pnis(i)st(a), pnisit, pnisam, pnisat, pniseer<br>Future tid: siem pnises, sies pnises, siet pnises, siem(o)s pnises, yu siete pnises, sient pnises<br>Conditional: pneisiem, pneisies, pneisiet, pneisiem(o)s, yu pneisiete, pneisient<br>Prev participe: pnist / pnisen
pneus	&gt;	Infinitive: pnuses<br>Present: pneuso, pneus, pneust, pneusm(o)s, yu pneust(e), pneuse(nt)<br>Preterit: pnusim, pnus(i)st(a), pnusit, pnusam, pnusat, pnuseer<br>Future tid: siem pnuses, sies pnuses, siet pnuses, siem(o)s pnuses, yu siete pnuses, sient pnuses<br>Conditional: pneusiem, pneusies, pneusiet, pneusiem(o)s, yu pneusiete, pneusient<br>Prev participe: pnust / pnusen
pod	&gt;	Infinitive: pode<br>Present: podo, pods, podt, podm(o)s, yu podt(e), pode(nt)<br>Preterit: posim, pos(i)st(a), posit, posam, posat, poseer<br>Future tid: podsiem, podsies, podsiet, podsiem(o)s, yu podsiete, podsient<br>Conditional: podiem, podies, podiet, podiem(o)s, yu podiete, podient<br>Prev participe: pos / poden
podstol	&gt;	Infinitive: podstole<br>Present: podstolo, podstols, podstolt, podstolm(o)s, yu podstolt(e), podstole(nt)<br>Preterit: podstolim, podstol(i)st(a), podstolit, podstolam, podstolat, podstoleer<br>Future tid: podstolsiem, podstolsies, podstolsiet, podstolsiem(o)s, yu podstolsiete, podstolsient<br>Conditional: podstoliem, podstolies, podstoliet, podstoliem(o)s, yu podstoliete, podstolient<br>Prev participe: podstolt / podstolen
poh	&gt;	Infinitive: pohe<br>Present: pohm, pohs, poht, pohm(o)s, yu poht(e), pohnt<br>Preterit: pohsim, pohst(a), pohsit, pohsam, pohsat, pohr<br>Future tid: pohsiem, pohsies, pohsiet, pohsiem(o)s, yu pohsiete, pohsient<br>Conditional: pohiem, pohies, pohiet, pohiem(o)s, yu pohiete, pohient<br>Prev participe: poht / pohn
poitt	&gt;	Infinitive: poitte<br>Present: poitto, poitts, poitt, poittm(o)s, yu poitte, poitte(nt)<br>Preterit: poissim, poiss(i)st(a), poissit, poissam, poissat, poisseer<br>Future tid: poittsiem, poittsies, poittsiet, poittsiem(o)s, yu poittsiete, poittsient<br>Conditional: poittiem, poitties, poittiet, poittiem(o)s, yu poittiete, poittient<br>Prev participe: poiss / poitten
poitteih	&gt;	Infinitive: poittihes<br>Present: poitteihm, poitteihs, poitteiht, poitteihm(o)s, yu poitteiht(e), poitteihnt<br>Preterit: poittihsim, poittihst(a), poittihsit, poittihsam, poittihsat, poittihr<br>Future tid: poitteihsiem, poitteihsies, poitteihsiet, poitteihsiem(o)s, yu poitteihsiete, poitteihsient<br>Conditional: poitteihiem, poitteihies, poitteihiet, poitteihiem(o)s, yu poitteihiete, poitteihient<br>Prev participe: poittiht / poittihn
polauror	&gt;	Infinitive: polaurore<br>Present: polauroro, polaurors, polaurort, polaurorm(o)s, yu polaurort(e), polaurore(nt)<br>Preterit: polaurorim, polauror(i)st(a), polaurorit, polauroram, polaurorat, polauroreer<br>Future tid: polaurorsiem, polaurorsies, polaurorsiet, polaurorsiem(o)s, yu polaurorsiete, polaurorsient<br>Conditional: polauroriem, polaurories, polauroriet, polauroriem(o)s, yu polauroriete, polaurorient<br>Prev participe: polaurort / polauroren
poleih	&gt;	Infinitive: polihes<br>Present: poleihm, poleihs, poleiht, poleihm(o)s, yu poleiht(e), poleihnt<br>Preterit: polihsim, polihst(a), polihsit, polihsam, polihsat, polihr<br>Future tid: poleihsiem, poleihsies, poleihsiet, poleihsiem(o)s, yu poleihsiete, poleihsient<br>Conditional: poleihiem, poleihies, poleihiet, poleihiem(o)s, yu poleihiete, poleihient<br>Prev participe: poliht / polihn
politic	&gt;	Infinitive: politice<br>Present: politico, politics, politict, politicm(o)s, yu politict(e), politice(nt)<br>Preterit: politicim, politic(i)st(a), politicit, politicam, politicat, politiceer<br>Future tid: politicsiem, politicsies, politicsiet, politicsiem(o)s, yu politicsiete, politicsient<br>Conditional: politiciem, politicies, politiciet, politiciem(o)s, yu politiciete, politicient<br>Prev participe: politict / politicen
politise	&gt;	Infinitive: politise<br>Present: io politise, politises, politiset, politisems, yu politiset(e), politisent<br>Preterit: politisim, politisist(a), politisit, politisam, politisat, politiseer<br>Future tid: politisesiem, politisesies, politisesiet, politisesiem(o)s, yu politisesiete, politisesient<br>Conditional: politisiem, politisies, politisiet, politisiem(o)s, yu politisiete, politisient<br>Prev participe: politiset / politisen
popayghen	&gt;	Infinitive: popayghnes<br>Present: popayghno, popayghens, popayghent, popayghnm(o)s, yu popayghent(e), popayghne(nt)<br>Preterit: popayghim, popaygh(i)st(a), popayghit, popaygham, popayghat, popaygheer<br>Future tid: popayghensiem, popayghensies, popayghensiet, popayghensiem(o)s, yu popayghensiete, popayghensient<br>Conditional: popayghniem, popayghnies, popayghniet, popayghniem(o)s, yu popayghniete, popayghnient<br>Prev participe: popayght / popayghen
popularise	&gt;	Infinitive: popularise<br>Present: io popularise, popularises, populariset, popularisems, yu populariset(e), popularisent<br>Preterit: popularisim, popularisist(a), popularisit, popularisam, popularisat, populariseer<br>Future tid: popularisesiem, popularisesies, popularisesiet, popularisesiem(o)s, yu popularisesiete, popularisesient<br>Conditional: popularisiem, popularisies, popularisiet, popularisiem(o)s, yu popularisiete, popularisient<br>Prev participe: populariset / popularisen
popule	&gt;	Infinitive: popule<br>Present: io popule, popules, populet, populems, yu populet(e), populent<br>Preterit: populim, populist(a), populit, populam, populat, populeer<br>Future tid: populesiem, populesies, populesiet, populesiem(o)s, yu populesiete, populesient<br>Conditional: populiem, populies, populiet, populiem(o)s, yu populiete, populient<br>Prev participe: populet / populen
poreunc	&gt;	Infinitive: porunces<br>Present: poreunco, poreuncs, poreunct, poreuncm(o)s, yu poreunct(e), poreunce(nt)<br>Preterit: poruncim, porunc(i)st(a), poruncit, poruncam, poruncat, porunceer<br>Future tid: poreuncsiem, poreuncsies, poreuncsiet, poreuncsiem(o)s, yu poreuncsiete, poreuncsient<br>Conditional: poreunciem, poreuncies, poreunciet, poreunciem(o)s, yu poreunciete, poreuncient<br>Prev participe: porunct / poruncen
porg	&gt;	Infinitive: porge<br>Present: porgo, porcs, porct, porgm(o)s, yu porct(e), porge(nt)<br>Preterit: porsim, pors(i)st(a), porsit, porsam, porsat, porseer<br>Future tid: porcsiem, porcsies, porcsiet, porcsiem(o)s, yu porcsiete, porcsient<br>Conditional: porgiem, porgies, porgiet, porgiem(o)s, yu porgiete, porgient<br>Prev participe: pors / porgen
portable	&gt;	Infinitive: portable<br>Present: io portable, portables, portablet, portablems, yu portablet(e), portablent<br>Preterit: portablim, portablist(a), portablit, portablam, portablat, portableer<br>Future tid: portablesiem, portablesies, portablesiet, portablesiem(o)s, yu portablesiete, portablesient<br>Conditional: portabliem, portablies, portabliet, portabliem(o)s, yu portabliete, portablient<br>Prev participe: portablet / portablen
portcrayon	&gt;	Infinitive: portcrayone<br>Present: portcrayono, portcrayons, portcrayont, portcrayonm(o)s, yu portcrayont(e), portcrayone(nt)<br>Preterit: portcrayonim, portcrayon(i)st(a), portcrayonit, portcrayonam, portcrayonat, portcrayoneer<br>Future tid: portcrayonsiem, portcrayonsies, portcrayonsiet, portcrayonsiem(o)s, yu portcrayonsiete, portcrayonsient<br>Conditional: portcrayoniem, portcrayonies, portcrayoniet, portcrayoniem(o)s, yu portcrayoniete, portcrayonient<br>Prev participe: portcrayont / portcrayonen
porte	&gt;	Infinitive: porte<br>Present: io porte, portes, portet, portems, yu portet(e), portent<br>Preterit: portim, portist(a), portit, portam, portat, porteer<br>Future tid: portesiem, portesies, portesiet, portesiem(o)s, yu portesiete, portesient<br>Conditional: portiem, porties, portiet, portiem(o)s, yu portiete, portient<br>Prev participe: portet / porten
posdehrj	&gt;	Infinitive: posdehrje<br>Present: posdehrjo, posdehrjs, posdehrjt, posdehrjm(o)s, yu posdehrjt(e), posdehrje(nt)<br>Preterit: posdohrjim, posdohrj(i)st(a), posdohrjit, posdohrjam, posdohrjat, posdohrjeer<br>Future tid: posdehrjsiem, posdehrjsies, posdehrjsiet, posdehrjsiem(o)s, yu posdehrjsiete, posdehrjsient<br>Conditional: posdehrjiem, posdehrjies, posdehrjiet, posdehrjiem(o)s, yu posdehrjiete, posdehrjient<br>Prev participe: posdohrjt / posdohrjen
pose	&gt;	Infinitive: pose<br>Present: io pose, poses, poset, posems, yu poset(e), posent<br>Preterit: posim, posist(a), posit, posam, posat, poseer<br>Future tid: posesiem, posesies, posesiet, posesiem(o)s, yu posesiete, posesient<br>Conditional: posiem, posies, posiet, posiem(o)s, yu posiete, posient<br>Prev participe: poset / posen
possowel	&gt;	Infinitive: possowele<br>Present: possowelo, possowels, possowelt, possowelm(o)s, yu possowelt(e), possowele(nt)<br>Preterit: possowelim, possowel(i)st(a), possowelit, possowelam, possowelat, possoweleer<br>Future tid: possowelsiem, possowelsies, possowelsiet, possowelsiem(o)s, yu possowelsiete, possowelsient<br>Conditional: possoweliem, possowelies, possoweliet, possoweliem(o)s, yu possoweliete, possowelient<br>Prev participe: possowelt / possowelen
post	&gt;	Infinitive: poste<br>Present: posto, posts, post, postm(o)s, yu poste, poste(nt)<br>Preterit: postim, post(i)st(a), postit, postam, postat, posteer<br>Future tid: postsiem, postsies, postsiet, postsiem(o)s, yu postsiete, postsient<br>Conditional: postiem, posties, postiet, postiem(o)s, yu postiete, postient<br>Prev participe: post / posten
postule	&gt;	Infinitive: postule<br>Present: io postule, postules, postulet, postulems, yu postulet(e), postulent<br>Preterit: postulim, postulist(a), postulit, postulam, postulat, postuleer<br>Future tid: postulesiem, postulesies, postulesiet, postulesiem(o)s, yu postulesiete, postulesient<br>Conditional: postuliem, postulies, postuliet, postuliem(o)s, yu postuliete, postulient<br>Prev participe: postulet / postulen
potire	&gt;	Infinitive: potire<br>Present: io potire, potires, potiret, potirems, yu potiret(e), potirent<br>Preterit: potirim, potirist(a), potirit, potiram, potirat, potireer<br>Future tid: potiresiem, potiresies, potiresiet, potiresiem(o)s, yu potiresiete, potiresient<br>Conditional: potiriem, potiries, potiriet, potiriem(o)s, yu potiriete, potirient<br>Prev participe: potiret / potiren
prabh	&gt;	Infinitive: prabhe<br>Present: prabho, prabhs, prabht, prabhm(o)s, yu prabht(e), prabhe(nt)<br>Preterit: priebhim, priebh(i)st(a), priebhit, priebham, priebhat, priebheer<br>Future tid: prabhsiem, prabhsies, prabhsiet, prabhsiem(o)s, yu prabhsiete, prabhsient<br>Conditional: prabhiem, prabhies, prabhiet, prabhiem(o)s, yu prabhiete, prabhient<br>Prev participe: prabht / prabhen
practicant	&gt;	Infinitive: practicante<br>Present: practicanto, practicants, practicant, practicantm(o)s, yu practicante, practicante(nt)<br>Preterit: practicientim, practicient(i)st(a), practicientit, practicientam, practicientat, practicienteer<br>Future tid: practicantsiem, practicantsies, practicantsiet, practicantsiem(o)s, yu practicantsiete, practicantsient<br>Conditional: practicantiem, practicanties, practicantiet, practicantiem(o)s, yu practicantiete, practicantient<br>Prev participe: practicant / practicanten
practie	&gt;	Infinitive: practie<br>Present: io practie, practies, practiet, practiems, yu practiet(e), practient<br>Preterit: practicim, practiest, practicit, practiam, practiat, practier<br>Future tid: practiesiem, practiesies, practiesiet, practiesiem(o)s, yu practiesiete, practiesient<br>Conditional: practiciem, practicies, practiciet, practiciem(o)s, yu practiciete, practicient<br>Prev participe: practiet / practien
praedd	&gt;	Infinitive: praedde<br>Present: praeddo, praedds, praeddt, praeddm(o)s, yu praeddt(e), praedde(nt)<br>Preterit: praessim, praess(i)st(a), praessit, praessam, praessat, praesseer<br>Future tid: praeddsiem, praeddsies, praeddsiet, praeddsiem(o)s, yu praeddsiete, praeddsient<br>Conditional: praeddiem, praeddies, praeddiet, praeddiem(o)s, yu praeddiete, praeddient<br>Prev participe: praess / praedden
precedd	&gt;	Infinitive: precedde<br>Present: preceddo, precedds, preceddt, preceddm(o)s, yu preceddt(e), precedde(nt)<br>Preterit: precessim, precess(i)st(a), precessit, precessam, precessat, precesseer<br>Future tid: preceddsiem, preceddsies, preceddsiet, preceddsiem(o)s, yu preceddsiete, preceddsient<br>Conditional: preceddiem, preceddies, preceddiet, preceddiem(o)s, yu preceddiete, preceddient<br>Prev participe: precess / precedden
preche	&gt;	Infinitive: preche<br>Present: io preche, preches, prechet, prechems, yu prechet(e), prechent<br>Preterit: prechim, prechist(a), prechit, precham, prechat, precheer<br>Future tid: prechesiem, prechesies, prechesiet, prechesiem(o)s, yu prechesiete, prechesient<br>Conditional: prechiem, prechies, prechiet, prechiem(o)s, yu prechiete, prechient<br>Prev participe: prechet / prechen
precid	&gt;	Infinitive: precide<br>Present: precido, precids, precidt, precidm(o)s, yu precidt(e), precide(nt)<br>Preterit: precisim, precis(i)st(a), precisit, precisam, precisat, preciseer<br>Future tid: precidsiem, precidsies, precidsiet, precidsiem(o)s, yu precidsiete, precidsient<br>Conditional: precidiem, precidies, precidiet, precidiem(o)s, yu precidiete, precidient<br>Prev participe: precis / preciden
precieus	&gt;	Infinitive: preciuses<br>Present: precieuso, precieus, precieust, precieusm(o)s, yu precieust(e), precieuse(nt)<br>Preterit: preciusim, precius(i)st(a), preciusit, preciusam, preciusat, preciuseer<br>Future tid: siem preciuses, sies preciuses, siet preciuses, siem(o)s preciuses, yu siete preciuses, sient preciuses<br>Conditional: precieusiem, precieusies, precieusiet, precieusiem(o)s, yu precieusiete, precieusient<br>Prev participe: preciust / preciusen
precipite	&gt;	Infinitive: precipite<br>Present: io precipite, precipites, precipitet, precipitems, yu precipitet(e), precipitent<br>Preterit: precipitim, precipitist(a), precipitit, precipitam, precipitat, precipiteer<br>Future tid: precipitesiem, precipitesies, precipitesiet, precipitesiem(o)s, yu precipitesiete, precipitesient<br>Conditional: precipitiem, precipities, precipitiet, precipitiem(o)s, yu precipitiete, precipitient<br>Prev participe: precipitet / precipiten
precisereih	&gt;	Infinitive: preciserihes<br>Present: precisereihm, precisereihs, precisereiht, precisereihm(o)s, yu precisereiht(e), precisereihnt<br>Preterit: preciserihsim, preciserihst(a), preciserihsit, preciserihsam, preciserihsat, preciserihr<br>Future tid: precisereihsiem, precisereihsies, precisereihsiet, precisereihsiem(o)s, yu precisereihsiete, precisereihsient<br>Conditional: precisereihiem, precisereihies, precisereihiet, precisereihiem(o)s, yu precisereihiete, precisereihient<br>Prev participe: preciseriht / preciserihn
prefect	&gt;	Infinitive: prefecte<br>Present: prefecto, prefects, prefect, prefectm(o)s, yu prefecte, prefecte(nt)<br>Preterit: prefexim, prefex(i)st(a), prefexit, prefexam, prefexat, prefexeer<br>Future tid: prefectsiem, prefectsies, prefectsiet, prefectsiem(o)s, yu prefectsiete, prefectsient<br>Conditional: prefectiem, prefecties, prefectiet, prefectiem(o)s, yu prefectiete, prefectient<br>Prev participe: prefex / prefecten
prefer	&gt;	Infinitive: prefere<br>Present: prefero, prefers, prefert, preferm(o)s, yu prefert(e), prefere(nt)<br>Preterit: preferim, prefer(i)st(a), preferit, preferam, preferat, prefereer<br>Future tid: prefersiem, prefersies, prefersiet, prefersiem(o)s, yu prefersiete, prefersient<br>Conditional: preferiem, preferies, preferiet, preferiem(o)s, yu preferiete, preferient<br>Prev participe: prefert / preferen
pregen	&gt;	Infinitive: pregnes<br>Present: pregno, pregens, pregent, pregnems, yu pregent(e), pregne(nt)<br>Preterit: pregim, preg(i)st(a), pregit, pregam, pregat, pregeer<br>Future tid: pregensiem, pregensies, pregensiet, pregensiem(o)s, yu pregensiete, pregensient<br>Conditional: pregniem, pregnies, pregniet, pregniem(o)s, yu pregniete, pregnient<br>Prev participe: prect / pregen
prehg	&gt;	Infinitive: prehge<br>Present: prehgo, prehcs, prehct, prehgm(o)s, yu prehct(e), prehge(nt)<br>Preterit: prohgim, prohg(i)st(a), prohgit, prohgam, prohgat, prohgeer<br>Future tid: prehcsiem, prehcsies, prehcsiet, prehcsiem(o)s, yu prehcsiete, prehcsient<br>Conditional: prehgiem, prehgies, prehgiet, prehgiem(o)s, yu prehgiete, prehgient<br>Prev participe: prohct / prohgen
prehp	&gt;	Infinitive: prehpe<br>Present: prehpo, prehps, prehpt, prehpm(o)s, yu prehpt(e), prehpe(nt)<br>Preterit: prohpim, prohp(i)st(a), prohpit, prohpam, prohpat, prohpeer<br>Future tid: prehpsiem, prehpsies, prehpsiet, prehpsiem(o)s, yu prehpsiete, prehpsient<br>Conditional: prehpiem, prehpies, prehpiet, prehpiem(o)s, yu prehpiete, prehpient<br>Prev participe: prohpt / prohpen
prehsc	&gt;	Infinitive: prehsce<br>Present: prehsco, prehscs, prehsct, prehscm(o)s, yu prehsct(e), prehsce(nt)<br>Preterit: prohscim, prohsc(i)st(a), prohscit, prohscam, prohscat, prohsceer<br>Future tid: prehscsiem, prehscsies, prehscsiet, prehscsiem(o)s, yu prehscsiete, prehscsient<br>Conditional: prehsciem, prehscies, prehsciet, prehsciem(o)s, yu prehsciete, prehscient<br>Prev participe: prohsct / prohscen
preih	&gt;	Infinitive: prihes<br>Present: preihm, preihs, preiht, preihm(o)s, yu preiht(e), preihnt<br>Preterit: prihsim, prihst(a), prihsit, prihsam, prihsat, prihr<br>Future tid: preihsiem, preihsies, preihsiet, preihsiem(o)s, yu preihsiete, preihsient<br>Conditional: preihiem, preihies, preihiet, preihiem(o)s, yu preihiete, preihient<br>Prev participe: priht / prihn
preim	&gt;	Infinitive: primes<br>Present: preimo, preims, preimt, preimm(o)s, yu preimt(e), preime(nt)<br>Preterit: primim, prim(i)st(a), primit, primam, primat, primeer<br>Future tid: preimsiem, preimsies, preimsiet, preimsiem(o)s, yu preimsiete, preimsient<br>Conditional: preimiem, preimies, preimiet, preimiem(o)s, yu preimiete, preimient<br>Prev participe: primt / primen
preis	&gt;	Infinitive: prises<br>Present: preiso, preis, preist, preism(o)s, yu preist(e), preise(nt)<br>Preterit: prisim, pris(i)st(a), prisit, prisam, prisat, priseer<br>Future tid: siem prises, sies prises, siet prises, siem(o)s prises, yu siete prises, sient prises<br>Conditional: preisiem, preisies, preisiet, preisiem(o)s, yu preisiete, preisient<br>Prev participe: prist / prisen
prekheiss	&gt;	Infinitive: prekhisses<br>Present: prekheisso, prekheiss, prekheisst, prekheissm(o)s, yu prekheisst(e), prekheisse(nt)<br>Preterit: prekhissim, prekhiss(i)st(a), prekhissit, prekhissam, prekhissat, prekhisseer<br>Future tid: siem prekhisses, sies prekhisses, siet prekhisses, siem(o)s prekhisses, yu siete prekhisses, sient prekhisses<br>Conditional: prekheissiem, prekheissies, prekheissiet, prekheissiem(o)s, yu prekheissiete, prekheissient<br>Prev participe: prekhisst / prekhissen
preleiv	&gt;	Infinitive: prelives<br>Present: preleivo, preleifs, preleift, preleivm(o)s, yu preleift(e), preleive(nt)<br>Preterit: prelivim, preliv(i)st(a), prelivit, prelivam, prelivat, preliveer<br>Future tid: preleifsiem, preleifsies, preleifsiet, preleifsiem(o)s, yu preleifsiete, preleifsient<br>Conditional: preleiviem, preleivies, preleiviet, preleiviem(o)s, yu preleiviete, preleivient<br>Prev participe: prelift / preliven
preliminar	&gt;	Infinitive: preliminare<br>Present: preliminaro, preliminars, preliminart, preliminarm(o)s, yu preliminart(e), preliminare(nt)<br>Preterit: preliminierim, preliminier(i)st(a), preliminierit, preliminieram, preliminierat, preliminiereer<br>Future tid: preliminarsiem, preliminarsies, preliminarsiet, preliminarsiem(o)s, yu preliminarsiete, preliminarsient<br>Conditional: preliminariem, preliminaries, preliminariet, preliminariem(o)s, yu preliminariete, preliminarient<br>Prev participe: preliminart / preliminaren
premehnmon	&gt;	Infinitive: premehnmone<br>Present: premehnmono, premehnmons, premehnmont, premehnmonm(o)s, yu premehnmont(e), premehnmone(nt)<br>Preterit: premehnmonim, premehnmon(i)st(a), premehnmonit, premehnmonam, premehnmonat, premehnmoneer<br>Future tid: premehnmonsiem, premehnmonsies, premehnmonsiet, premehnmonsiem(o)s, yu premehnmonsiete, premehnmonsient<br>Conditional: premehnmoniem, premehnmonies, premehnmoniet, premehnmoniem(o)s, yu premehnmoniete, premehnmonient<br>Prev participe: premehnmont / premehnmonen
premium	&gt;	Infinitive: premiume<br>Present: premiumo, premiums, premiumt, premiumm(o)s, yu premiumt(e), premiume(nt)<br>Preterit: premiumim, premium(i)st(a), premiumit, premiumam, premiumat, premiumeer<br>Future tid: premiumsiem, premiumsies, premiumsiet, premiumsiem(o)s, yu premiumsiete, premiumsient<br>Conditional: premiumiem, premiumies, premiumiet, premiumiem(o)s, yu premiumiete, premiumient<br>Prev participe: premiumt / premiumen
prepare	&gt;	Infinitive: prepare<br>Present: io prepare, prepares, preparet, preparems, yu preparet(e), preparent<br>Preterit: preparim, preparist(a), preparit, preparam, preparat, prepareer<br>Future tid: preparesiem, preparesies, preparesiet, preparesiem(o)s, yu preparesiete, preparesient<br>Conditional: prepariem, preparies, prepariet, prepariem(o)s, yu prepariete, preparient<br>Prev participe: preparet / preparen
prepayghen	&gt;	Infinitive: prepayghnes<br>Present: prepayghno, prepayghens, prepayghent, prepayghnm(o)s, yu prepayghent(e), prepayghne(nt)<br>Preterit: prepayghim, prepaygh(i)st(a), prepayghit, prepaygham, prepayghat, prepaygheer<br>Future tid: prepayghensiem, prepayghensies, prepayghensiet, prepayghensiem(o)s, yu prepayghensiete, prepayghensient<br>Conditional: prepayghniem, prepayghnies, prepayghniet, prepayghniem(o)s, yu prepayghniete, prepayghnient<br>Prev participe: prepayght / prepayghen
presayg	&gt;	Infinitive: presayge<br>Present: presaygo, presaycs, presayct, presaygm(o)s, yu presayct(e), presayge(nt)<br>Preterit: presieygim, presieyg(i)st(a), presieygit, presieygam, presieygat, presieygeer<br>Future tid: presaycsiem, presaycsies, presaycsiet, presaycsiem(o)s, yu presaycsiete, presaycsient<br>Conditional: presaygiem, presaygies, presaygiet, presaygiem(o)s, yu presaygiete, presaygient<br>Prev participe: presayct / presaygen
present	&gt;	Infinitive: presente<br>Present: presento, presents, present, presentm(o)s, yu presente, presente(nt)<br>Preterit: presentim, present(i)st(a), presentit, presentam, presentat, presenteer<br>Future tid: presentsiem, presentsies, presentsiet, presentsiem(o)s, yu presentsiete, presentsient<br>Conditional: presentiem, presenties, presentiet, presentiem(o)s, yu presentiete, presentient<br>Prev participe: present / presenten
presente	&gt;	Infinitive: presente<br>Present: io presente, presentes, presentet, presentems, yu presentet(e), presentent<br>Preterit: presentim, presentist(a), presentit, presentam, presentat, presenteer<br>Future tid: presentesiem, presentesies, presentesiet, presentesiem(o)s, yu presentesiete, presentesient<br>Conditional: presentiem, presenties, presentiet, presentiem(o)s, yu presentiete, presentient<br>Prev participe: presentet / presenten
president	&gt;	Infinitive: presidente<br>Present: presidento, presidents, president, presidentm(o)s, yu presidente, presidente(nt)<br>Preterit: presidentim, president(i)st(a), presidentit, presidentam, presidentat, presidenteer<br>Future tid: presidentsiem, presidentsies, presidentsiet, presidentsiem(o)s, yu presidentsiete, presidentsient<br>Conditional: presidentiem, presidenties, presidentiet, presidentiem(o)s, yu presidentiete, presidentient<br>Prev participe: president / presidenten
pressem	&gt;	Infinitive: premes<br>Present: premo, prems, premt, premm(o)s, yu premt(e), preme(nt)<br>Preterit: pressim, press(i)st(a), pressit, pressam, pressat, presseer<br>Future tid: premsiem, premsies, premsiet, premsiem(o)s, yu premsiete, premsient<br>Conditional: premiem, premies, premiet, premiem(o)s, yu premiete, premient<br>Prev participe: presst / pressen
presump	&gt;	Infinitive: presumpe<br>Present: presumpo, presumps, presumpt, presumpm(o)s, yu presumpt(e), presumpe(nt)<br>Preterit: presumpim, presump(i)st(a), presumpit, presumpam, presumpat, presumpeer<br>Future tid: presumpsiem, presumpsies, presumpsiet, presumpsiem(o)s, yu presumpsiete, presumpsient<br>Conditional: presumpiem, presumpies, presumpiet, presumpiem(o)s, yu presumpiete, presumpient<br>Prev participe: presumpt / presumpen
prete	&gt;	Infinitive: prete<br>Present: io prete, pretes, pretet, pretems, yu pretet(e), pretent<br>Preterit: pretim, pretist(a), pretit, pretam, pretat, preteer<br>Future tid: pretesiem, pretesies, pretesiet, pretesiem(o)s, yu pretesiete, pretesient<br>Conditional: pretiem, preties, pretiet, pretiem(o)s, yu pretiete, pretient<br>Prev participe: pretet / preten
pretend	&gt;	Infinitive: pretende<br>Present: pretendo, pretends, pretendt, pretendm(o)s, yu pretendt(e), pretende(nt)<br>Preterit: pretensim, pretens(i)st(a), pretensit, pretensam, pretensat, pretenseer<br>Future tid: pretendsiem, pretendsies, pretendsiet, pretendsiem(o)s, yu pretendsiete, pretendsient<br>Conditional: pretendiem, pretendies, pretendiet, pretendiem(o)s, yu pretendiete, pretendient<br>Prev participe: pretens / pretenden
pretensieus	&gt;	Infinitive: pretsieuses<br>Present: pretnsieuso, pretensieus, pretensieust, pretnsieusm(o)s, yu pretensieust(e), pretnsieuse(nt)<br>Preterit: pretsieusim, pretsieus(i)st(a), pretsieusit, pretsieusam, pretsieusat, pretsieuseer<br>Future tid: siem pretsieuses, sies pretsieuses, siet pretsieuses, siem(o)s pretsieuses, yu siete pretsieuses, sient pretsieuses<br>Conditional: pretnsieusiem, pretnsieusies, pretnsieusiet, pretnsieusiem(o)s, yu pretnsieusiete, pretnsieusient<br>Prev participe: pretsieust / pretsieusen
preus	&gt;	Infinitive: pruses<br>Present: preuso, preus, preust, preusm(o)s, yu preust(e), preuse(nt)<br>Preterit: prusim, prus(i)st(a), prusit, prusam, prusat, pruseer<br>Future tid: siem pruses, sies pruses, siet pruses, siem(o)s pruses, yu siete pruses, sient pruses<br>Conditional: preusiem, preusies, preusiet, preusiem(o)s, yu preusiete, preusient<br>Prev participe: prust / prusen
preustang	&gt;	Infinitive: prustanges<br>Present: preustango, preustancs, preustanct, preustangm(o)s, yu preustanct(e), preustange(nt)<br>Preterit: prustangim, prustang(i)st(a), prustangit, prustangam, prustangat, prustangeer<br>Future tid: preustancsiem, preustancsies, preustancsiet, preustancsiem(o)s, yu preustancsiete, preustancsient<br>Conditional: preustangiem, preustangies, preustangiet, preustangiem(o)s, yu preustangiete, preustangient<br>Prev participe: prustanct / prustangen
preuv	&gt;	Infinitive: pruves<br>Present: preuvo, preufs, preuft, preuvm(o)s, yu preuft(e), preuve(nt)<br>Preterit: pruvim, pruv(i)st(a), pruvit, pruvam, pruvat, pruveer<br>Future tid: preufsiem, preufsies, preufsiet, preufsiem(o)s, yu preufsiete, preufsient<br>Conditional: preuviem, preuvies, preuviet, preuviem(o)s, yu preuviete, preuvient<br>Prev participe: pruft / pruven
prevarie	&gt;	Infinitive: prevarie<br>Present: io prevarie, prevaries, prevariet, prevariems, yu prevariet(e), prevarient<br>Preterit: prevaricim, prevariest, prevaricit, prevariam, prevariat, prevarier<br>Future tid: prevariesiem, prevariesies, prevariesiet, prevariesiem(o)s, yu prevariesiete, prevariesient<br>Conditional: prevariciem, prevaricies, prevariciet, prevariciem(o)s, yu prevariciete, prevaricient<br>Prev participe: prevariet / prevarien
preven	&gt;	Infinitive: prevene<br>Present: preveno, prevens, prevent, prevenm(o)s, yu prevent(e), prevene(nt)<br>Preterit: prevenim, preven(i)st(a), prevenit, prevenam, prevenat, preveneer<br>Future tid: prevensiem, prevensies, prevensiet, prevensiem(o)s, yu prevensiete, prevensient<br>Conditional: preveniem, prevenies, preveniet, preveniem(o)s, yu preveniete, prevenient<br>Prev participe: prevent / prevenen
prever	&gt;	Infinitive: prever<br>Present: io prever, prevers, prevert, preverms, yu prevert, prevernt<br>Preterit: prevrim, prevrist, prevrit, prev(e)ram, prev(e)rat, prev(e)reer<br>Future tid: preversiem, preversies, preversiet, preversiem(o)s, yu preversiete, preversient<br>Conditional: preveriem, preveries, preveriet, preveriem(o)s, yu preveriete, preverient<br>Prev participe: prevert / prevern
previd	&gt;	Infinitive: previde<br>Present: prevido, previds, previdt, previdm(o)s, yu previdt(e), previde(nt)<br>Preterit: previsim, previs(i)st(a), previsit, previsam, previsat, previseer<br>Future tid: previdsiem, previdsies, previdsiet, previdsiem(o)s, yu previdsiete, previdsient<br>Conditional: previdiem, previdies, previdiet, previdiem(o)s, yu previdiete, previdient<br>Prev participe: previs / previden
pri	&gt;	Infinitive: prie<br>Present: prim, pris, prit, prim(o)s, yu prit(e), print<br>Preterit: prisim, prist(a), prisit, pram, prat, prir<br>Future tid: prisiem, prisies, prisiet, prisiem(o)s, yu prisiete, prisient<br>Conditional: priem, pries, priet, priem(o)s, yu priete, prient<br>Prev participe: prit / prin
pribeud	&gt;	Infinitive: pribudes<br>Present: pribeudo, pribeuds, pribeudt, pribeudm(o)s, yu pribeudt(e), pribeude(nt)<br>Preterit: pribudim, pribud(i)st(a), pribudit, pribudam, pribudat, pribudeer<br>Future tid: pribeudsiem, pribeudsies, pribeudsiet, pribeudsiem(o)s, yu pribeudsiete, pribeudsient<br>Conditional: pribeudiem, pribeudies, pribeudiet, pribeudiem(o)s, yu pribeudiete, pribeudient<br>Prev participe: pribudt / pribuden
prickel	&gt;	Infinitive: prickel<br>Present: io prickel, prickels, prickelt, prickelms, yu prickelt, prickelnt<br>Preterit: pricklim, pricklst, pricklit, prick(e)lam, prick(e)lat, prick(e)leer<br>Future tid: prickelsiem, prickelsies, prickelsiet, prickelsiem(o)s, yu prickelsiete, prickelsient<br>Conditional: prickeliem, prickelies, prickeliet, prickeliem(o)s, yu prickeliete, prickelient<br>Prev participe: prickelt / prickeln
priem	&gt;	Infinitive: prieme<br>Present: priemo, priems, priemt, priemm(o)s, yu priemt(e), prieme(nt)<br>Preterit: priemim, priem(i)st(a), priemit, priemam, priemat, priemeer<br>Future tid: priemsiem, priemsies, priemsiet, priemsiem(o)s, yu priemsiete, priemsient<br>Conditional: priemiem, priemies, priemiet, priemiem(o)s, yu priemiete, priemient<br>Prev participe: priemt / priemen
prileips	&gt;	Infinitive: prilipses<br>Present: prileipso, prileips, prileipst, prileipsm(o)s, yu prileipst(e), prileipse(nt)<br>Preterit: prilipsim, prilips(i)st(a), prilipsit, prilipsam, prilipsat, prilipseer<br>Future tid: siem prilipses, sies prilipses, siet prilipses, siem(o)s prilipses, yu siete prilipses, sient prilipses<br>Conditional: prileipsiem, prileipsies, prileipsiet, prileipsiem(o)s, yu prileipsiete, prileipsient<br>Prev participe: prilipst / prilipsen
prilieubh	&gt;	Infinitive: priliubhes<br>Present: prilieubho, prilieubhs, prilieubht, prilieubhm(o)s, yu prilieubht(e), prilieubhe(nt)<br>Preterit: priliubhim, priliubh(i)st(a), priliubhit, priliubham, priliubhat, priliubheer<br>Future tid: prilieubhsiem, prilieubhsies, prilieubhsiet, prilieubhsiem(o)s, yu prilieubhsiete, prilieubhsient<br>Conditional: prilieubhiem, prilieubhies, prilieubhiet, prilieubhiem(o)s, yu prilieubhiete, prilieubhient<br>Prev participe: priliubht / priliubhen
primordial	&gt;	Infinitive: primordiale<br>Present: primordialo, primordials, primordialt, primordialm(o)s, yu primordialt(e), primordiale(nt)<br>Preterit: primordiielim, primordiiel(i)st(a), primordiielit, primordiielam, primordiielat, primordiieleer<br>Future tid: primordialsiem, primordialsies, primordialsiet, primordialsiem(o)s, yu primordialsiete, primordialsient<br>Conditional: primordialiem, primordialies, primordialiet, primordialiem(o)s, yu primordialiete, primordialient<br>Prev participe: primordialt / primordialen
principe	&gt;	Infinitive: principe<br>Present: io principe, principes, principet, principems, yu principet(e), principent<br>Preterit: principim, principist(a), principit, principam, principat, principeer<br>Future tid: principesiem, principesies, principesiet, principesiem(o)s, yu principesiete, principesient<br>Conditional: principiem, principies, principiet, principiem(o)s, yu principiete, principient<br>Prev participe: principet / principen
prined	&gt;	Infinitive: prindes<br>Present: prindo, prinds, prindt, prindm(o)s, yu prindt(e), prinde(nt)<br>Preterit: prisim, pris(i)st(a), prisit, prisam, prisat, priseer<br>Future tid: prindsiem, prindsies, prindsiet, prindsiem(o)s, yu prindsiete, prindsient<br>Conditional: prindiem, prindies, prindiet, prindiem(o)s, yu prindiete, prindient<br>Prev participe: pris / priden
printer	&gt;	Infinitive: printer<br>Present: io printer, printers, printert, printerms, yu printert, printernt<br>Preterit: printrim, printrist, printrit, print(e)ram, print(e)rat, print(e)reer<br>Future tid: printersiem, printersies, printersiet, printersiem(o)s, yu printersiete, printersient<br>Conditional: printeriem, printeries, printeriet, printeriem(o)s, yu printeriete, printerient<br>Prev participe: printert / printern
prisonschtraf	&gt;	Infinitive: prisonschtrafe<br>Present: prisonschtrafo, prisonschtrafs, prisonschtraft, prisonschtrafm(o)s, yu prisonschtraft(e), prisonschtrafe(nt)<br>Preterit: prisonschtriefim, prisonschtrief(i)st(a), prisonschtriefit, prisonschtriefam, prisonschtriefat, prisonschtriefeer<br>Future tid: prisonschtrafsiem, prisonschtrafsies, prisonschtrafsiet, prisonschtrafsiem(o)s, yu prisonschtrafsiete, prisonschtrafsient<br>Conditional: prisonschtrafiem, prisonschtrafies, prisonschtrafiet, prisonschtrafiem(o)s, yu prisonschtrafiete, prisonschtrafient<br>Prev participe: prisonschtraft / prisonschtrafen
prispehc	&gt;	Infinitive: prispehce<br>Present: prispehco, prispehcs, prispehct, prispehcm(o)s, yu prispehct(e), prispehce(nt)<br>Preterit: prispohcim, prispohc(i)st(a), prispohcit, prispohcam, prispohcat, prispohceer<br>Future tid: prispehcsiem, prispehcsies, prispehcsiet, prispehcsiem(o)s, yu prispehcsiete, prispehcsient<br>Conditional: prispehciem, prispehcies, prispehciet, prispehciem(o)s, yu prispehciete, prispehcient<br>Prev participe: prispohct / prispohcen
prist	&gt;	Infinitive: priste<br>Present: pristo, prists, prist, pristm(o)s, yu priste, priste(nt)<br>Preterit: pristim, prist(i)st(a), pristit, pristam, pristat, pristeer<br>Future tid: pristsiem, pristsies, pristsiet, pristsiem(o)s, yu pristsiete, pristsient<br>Conditional: pristiem, pristies, pristiet, pristiem(o)s, yu pristiete, pristient<br>Prev participe: prist / pristen
pristah	&gt;	Infinitive: pristahe<br>Present: pristahm, pristahs, pristaht, pristahm(o)s, yu pristaht(e), pristahnt<br>Preterit: pristahsim, pristahst(a), pristahsit, pristahsam, pristahsat, pristahr<br>Future tid: pristahsiem, pristahsies, pristahsiet, pristahsiem(o)s, yu pristahsiete, pristahsient<br>Conditional: pristahiem, pristahies, pristahiet, pristahiem(o)s, yu pristahiete, pristahient<br>Prev participe: pristaht / pristahn
privat	&gt;	Infinitive: private<br>Present: privato, privats, privat, privatm(o)s, yu private, private(nt)<br>Preterit: privietim, priviet(i)st(a), privietit, privietam, privietat, privieteer<br>Future tid: privatsiem, privatsies, privatsiet, privatsiem(o)s, yu privatsiete, privatsient<br>Conditional: privatiem, privaties, privatiet, privatiem(o)s, yu privatiete, privatient<br>Prev participe: privat / privaten
proag	&gt;	Infinitive: proage<br>Present: proago, proacs, proact, proagm(o)s, yu proact(e), proage(nt)<br>Preterit: proiegim, proieg(i)st(a), proiegit, proiegam, proiegat, proiegeer<br>Future tid: proacsiem, proacsies, proacsiet, proacsiem(o)s, yu proacsiete, proacsient<br>Conditional: proagiem, proagies, proagiet, proagiem(o)s, yu proagiete, proagient<br>Prev participe: proact / proagen
probeud	&gt;	Infinitive: probudes<br>Present: probeudo, probeuds, probeudt, probeudm(o)s, yu probeudt(e), probeude(nt)<br>Preterit: probudim, probud(i)st(a), probudit, probudam, probudat, probudeer<br>Future tid: probeudsiem, probeudsies, probeudsiet, probeudsiem(o)s, yu probeudsiete, probeudsient<br>Conditional: probeudiem, probeudies, probeudiet, probeudiem(o)s, yu probeudiete, probeudient<br>Prev participe: probudt / probuden
probire	&gt;	Infinitive: probire<br>Present: io probire, probires, probiret, probirems, yu probiret(e), probirent<br>Preterit: probirim, probirist(a), probirit, probiram, probirat, probireer<br>Future tid: probiresiem, probiresies, probiresiet, probiresiem(o)s, yu probiresiete, probiresient<br>Conditional: probiriem, probiries, probiriet, probiriem(o)s, yu probiriete, probirient<br>Prev participe: probiret / probiren
proclitic	&gt;	Infinitive: proclitice<br>Present: proclitico, proclitics, proclitict, procliticm(o)s, yu proclitict(e), proclitice(nt)<br>Preterit: procliticim, proclitic(i)st(a), procliticit, procliticam, procliticat, procliticeer<br>Future tid: procliticsiem, procliticsies, procliticsiet, procliticsiem(o)s, yu procliticsiete, procliticsient<br>Conditional: procliticiem, procliticies, procliticiet, procliticiem(o)s, yu procliticiete, procliticient<br>Prev participe: proclitict / procliticen
procrastine	&gt;	Infinitive: procrastine<br>Present: io procrastine, procrastines, procrastinet, procrastinems, yu procrastinet(e), procrastinent<br>Preterit: procrastinim, procrastinist(a), procrastinit, procrastinam, procrastinat, procrastineer<br>Future tid: procrastinesiem, procrastinesies, procrastinesiet, procrastinesiem(o)s, yu procrastinesiete, procrastinesient<br>Conditional: procrastiniem, procrastinies, procrastiniet, procrastiniem(o)s, yu procrastiniete, procrastinient<br>Prev participe: procrastinet / procrastinen
procree	&gt;	Infinitive: procree<br>Present: io procree, procrees, procreet, procreems, yu procreet(e), procreent<br>Preterit: procreim, procreist(a), procreit, procream, procreat, procreeer<br>Future tid: procreesiem, procreesies, procreesiet, procreesiem(o)s, yu procreesiete, procreesient<br>Conditional: procreiem, procreies, procreiet, procreiem(o)s, yu procreiete, procreient<br>Prev participe: procreet / procreen
procure	&gt;	Infinitive: procure<br>Present: io procure, procures, procuret, procurems, yu procuret(e), procurent<br>Preterit: procurim, procurist(a), procurit, procuram, procurat, procureer<br>Future tid: procuresiem, procuresies, procuresiet, procuresiem(o)s, yu procuresiete, procuresient<br>Conditional: procuriem, procuries, procuriet, procuriem(o)s, yu procuriete, procurient<br>Prev participe: procuret / procuren
prodah	&gt;	Infinitive: prodahe<br>Present: prodahm, prodahs, prodaht, prodahm(o)s, yu prodaht(e), prodahnt<br>Preterit: prodahsim, prodahst(a), prodahsit, prodahsam, prodahsat, prodahr<br>Future tid: prodahsiem, prodahsies, prodahsiet, prodahsiem(o)s, yu prodahsiete, prodahsient<br>Conditional: prodahiem, prodahies, prodahiet, prodahiem(o)s, yu prodahiete, prodahient<br>Prev participe: prodaht / prodahn
produc	&gt;	Infinitive: produce<br>Present: produco, producs, product, producm(o)s, yu product(e), produce(nt)<br>Preterit: producim, produc(i)st(a), producit, producam, producat, produceer<br>Future tid: producsiem, producsies, producsiet, producsiem(o)s, yu producsiete, producsient<br>Conditional: produciem, producies, produciet, produciem(o)s, yu produciete, producient<br>Prev participe: product / producen
product	&gt;	Infinitive: producte<br>Present: producto, products, product, productm(o)s, yu producte, producte(nt)<br>Preterit: produxim, produx(i)st(a), produxit, produxam, produxat, produxeer<br>Future tid: productsiem, productsies, productsiet, productsiem(o)s, yu productsiete, productsient<br>Conditional: productiem, producties, productiet, productiem(o)s, yu productiete, productient<br>Prev participe: produx / producten
productor	&gt;	Infinitive: productore<br>Present: productoro, productors, productort, productorm(o)s, yu productort(e), productore(nt)<br>Preterit: productorim, productor(i)st(a), productorit, productoram, productorat, productoreer<br>Future tid: productorsiem, productorsies, productorsiet, productorsiem(o)s, yu productorsiete, productorsient<br>Conditional: productoriem, productories, productoriet, productoriem(o)s, yu productoriete, productorient<br>Prev participe: productort / productoren
profit	&gt;	Infinitive: profite<br>Present: profito, profits, profit, profitm(o)s, yu profite, profite(nt)<br>Preterit: profitim, profit(i)st(a), profitit, profitam, profitat, profiteer<br>Future tid: profitsiem, profitsies, profitsiet, profitsiem(o)s, yu profitsiete, profitsient<br>Conditional: profitiem, profities, profitiet, profitiem(o)s, yu profitiete, profitient<br>Prev participe: profit / profiten
profite	&gt;	Infinitive: profite<br>Present: io profite, profites, profitet, profitems, yu profitet(e), profitent<br>Preterit: profitim, profitist(a), profitit, profitam, profitat, profiteer<br>Future tid: profitesiem, profitesies, profitesiet, profitesiem(o)s, yu profitesiete, profitesient<br>Conditional: profitiem, profities, profitiet, profitiem(o)s, yu profitiete, profitient<br>Prev participe: profitet / profiten
profume	&gt;	Infinitive: profume<br>Present: io profume, profumes, profumet, profumems, yu profumet(e), profument<br>Preterit: profumim, profumist(a), profumit, profumam, profumat, profumeer<br>Future tid: profumesiem, profumesies, profumesiet, profumesiem(o)s, yu profumesiete, profumesient<br>Conditional: profumiem, profumies, profumiet, profumiem(o)s, yu profumiete, profumient<br>Prev participe: profumet / profumen
programme	&gt;	Infinitive: programme<br>Present: io programme, programmes, programmet, programmems, yu programmet(e), programment<br>Preterit: programmim, programmist(a), programmit, programmam, programmat, programmeer<br>Future tid: programmesiem, programmesies, programmesiet, programmesiem(o)s, yu programmesiete, programmesient<br>Conditional: programmiem, programmies, programmiet, programmiem(o)s, yu programmiete, programmient<br>Prev participe: programmet / programmen
prohibeih	&gt;	Infinitive: prohibihes<br>Present: prohibeihm, prohibeihs, prohibeiht, prohibeihm(o)s, yu prohibeiht(e), prohibeihnt<br>Preterit: prohibihsim, prohibihst(a), prohibihsit, prohibihsam, prohibihsat, prohibihr<br>Future tid: prohibeihsiem, prohibeihsies, prohibeihsiet, prohibeihsiem(o)s, yu prohibeihsiete, prohibeihsient<br>Conditional: prohibeihiem, prohibeihies, prohibeihiet, prohibeihiem(o)s, yu prohibeihiete, prohibeihient<br>Prev participe: prohibiht / prohibihn
proid	&gt;	Infinitive: proide<br>Present: proido, proids, proidt, proidm(o)s, yu proidt(e), proide(nt)<br>Preterit: proisim, prois(i)st(a), proisit, proisam, proisat, proiseer<br>Future tid: proidsiem, proidsies, proidsiet, proidsiem(o)s, yu proidsiete, proidsient<br>Conditional: proidiem, proidies, proidiet, proidiem(o)s, yu proidiete, proidient<br>Prev participe: prois / proiden
projec	&gt;	Infinitive: projece<br>Present: projeco, projecs, project, projecm(o)s, yu project(e), projece(nt)<br>Preterit: projecim, projec(i)st(a), projecit, projecam, projecat, projeceer<br>Future tid: projecsiem, projecsies, projecsiet, projecsiem(o)s, yu projecsiete, projecsient<br>Conditional: projeciem, projecies, projeciet, projeciem(o)s, yu projeciete, projecient<br>Prev participe: project / projecen
prokal	&gt;	Infinitive: prokale<br>Present: prokalo, prokals, prokalt, prokalm(o)s, yu prokalt(e), prokale(nt)<br>Preterit: prokielim, prokiel(i)st(a), prokielit, prokielam, prokielat, prokieleer<br>Future tid: prokalsiem, prokalsies, prokalsiet, prokalsiem(o)s, yu prokalsiete, prokalsient<br>Conditional: prokaliem, prokalies, prokaliet, prokaliem(o)s, yu prokaliete, prokalient<br>Prev participe: prokalt / prokalen
prolifere	&gt;	Infinitive: prolifere<br>Present: io prolifere, proliferes, proliferet, proliferems, yu proliferet(e), proliferent<br>Preterit: proliferim, proliferist(a), proliferit, proliferam, proliferat, prolifereer<br>Future tid: proliferesiem, proliferesies, proliferesiet, proliferesiem(o)s, yu proliferesiete, proliferesient<br>Conditional: proliferiem, proliferies, proliferiet, proliferiem(o)s, yu proliferiete, proliferient<br>Prev participe: proliferet / proliferen
prolonge	&gt;	Infinitive: prolonge<br>Present: io prolonge, prolonges, prolonget, prolongems, yu prolonget(e), prolongent<br>Preterit: prolongim, prolongist(a), prolongit, prolongeam, prolongeat, prolongeer<br>Future tid: prolongesiem, prolongesies, prolongesiet, prolongesiem(o)s, yu prolongesiete, prolongesient<br>Conditional: prolongiem, prolongies, prolongiet, prolongiem(o)s, yu prolongiete, prolongient<br>Prev participe: prolonget / prolongen
promene	&gt;	Infinitive: promene<br>Present: io promene, promenes, promenet, promenems, yu promenet(e), promenent<br>Preterit: promenim, promenist(a), promenit, promenam, promenat, promeneer<br>Future tid: promenesiem, promenesies, promenesiet, promenesiem(o)s, yu promenesiete, promenesient<br>Conditional: promeniem, promenies, promeniet, promeniem(o)s, yu promeniete, promenient<br>Prev participe: promenet / promenen
promitt	&gt;	Infinitive: promitte<br>Present: promitto, promitts, promitt, promittm(o)s, yu promitte, promitte(nt)<br>Preterit: promissim, promiss(i)st(a), promissit, promissam, promissat, promisseer<br>Future tid: promittsiem, promittsies, promittsiet, promittsiem(o)s, yu promittsiete, promittsient<br>Conditional: promittiem, promitties, promittiet, promittiem(o)s, yu promittiete, promittient<br>Prev participe: promiss / promitten
promov	&gt;	Infinitive: promove<br>Present: promovo, promovs, promovt, promovm(o)s, yu promovt(e), promove(nt)<br>Preterit: promovim, promov(i)st(a), promovit, promovam, promovat, promoveer<br>Future tid: promovsiem, promovsies, promovsiet, promovsiem(o)s, yu promovsiete, promovsient<br>Conditional: promoviem, promovies, promoviet, promoviem(o)s, yu promoviete, promovient<br>Prev participe: promot / promoven
prompt	&gt;	Infinitive: prompte<br>Present: prompto, prompts, prompt, promptm(o)s, yu prompte, prompte(nt)<br>Preterit: promptim, prompt(i)st(a), promptit, promptam, promptat, prompteer<br>Future tid: promptsiem, promptsies, promptsiet, promptsiem(o)s, yu promptsiete, promptsient<br>Conditional: promptiem, prompties, promptiet, promptiem(o)s, yu promptiete, promptient<br>Prev participe: prompt / prompten
pronunce	&gt;	Infinitive: pronunce<br>Present: io pronunce, pronunces, pronuncet, pronuncems, yu pronuncet(e), pronuncent<br>Preterit: pronuncim, pronuncist(a), pronuncit, pronunceam, pronunceat, pronunceer<br>Future tid: pronuncesiem, pronuncesies, pronuncesiet, pronuncesiem(o)s, yu pronuncesiete, pronuncesient<br>Conditional: pronunciem, pronuncies, pronunciet, pronunciem(o)s, yu pronunciete, pronuncient<br>Prev participe: pronuncet / pronuncen
propage	&gt;	Infinitive: propage<br>Present: io propage, propages, propaget, propagems, yu propaget(e), propagent<br>Preterit: propagim, propagist(a), propagit, propageam, propageat, propageer<br>Future tid: propagesiem, propagesies, propagesiet, propagesiem(o)s, yu propagesiete, propagesient<br>Conditional: propagiem, propagies, propagiet, propagiem(o)s, yu propagiete, propagient<br>Prev participe: propaget / propagen
prophetie	&gt;	Infinitive: prophetie<br>Present: io prophetie, propheties, prophetiet, prophetiems, yu prophetiet(e), prophetient<br>Preterit: propheticim, prophetiest, propheticit, prophetiam, prophetiat, prophetier<br>Future tid: prophetiesiem, prophetiesies, prophetiesiet, prophetiesiem(o)s, yu prophetiesiete, prophetiesient<br>Conditional: propheticiem, propheticies, propheticiet, propheticiem(o)s, yu propheticiete, propheticient<br>Prev participe: prophetiet / prophetien
proschkehmb	&gt;	Infinitive: proschkehmbe<br>Present: proschkehmbo, proschkehmps, proschkehmpt, proschkehmbm(o)s, yu proschkehmpt(e), proschkehmbe(nt)<br>Preterit: proschkohmbim, proschkohmb(i)st(a), proschkohmbit, proschkohmbam, proschkohmbat, proschkohmbeer<br>Future tid: proschkehmpsiem, proschkehmpsies, proschkehmpsiet, proschkehmpsiem(o)s, yu proschkehmpsiete, proschkehmpsient<br>Conditional: proschkehmbiem, proschkehmbies, proschkehmbiet, proschkehmbiem(o)s, yu proschkehmbiete, proschkehmbient<br>Prev participe: proschkohmpt / proschkohmben
prospec	&gt;	Infinitive: prospece<br>Present: prospeco, prospecs, prospect, prospecm(o)s, yu prospect(e), prospece(nt)<br>Preterit: prospecim, prospec(i)st(a), prospecit, prospecam, prospecat, prospeceer<br>Future tid: prospecsiem, prospecsies, prospecsiet, prospecsiem(o)s, yu prospecsiete, prospecsient<br>Conditional: prospeciem, prospecies, prospeciet, prospeciem(o)s, yu prospeciete, prospecient<br>Prev participe: prospect / prospecen
prostre	&gt;	Infinitive: prostre<br>Present: io prostre, prostres, prostret, prostrems, yu prostret(e), prostrent<br>Preterit: prostrim, prostrist(a), prostrit, prostram, prostrat, prostreer<br>Future tid: prostresiem, prostresies, prostresiet, prostresiem(o)s, yu prostresiete, prostresient<br>Conditional: prostriem, prostries, prostriet, prostriem(o)s, yu prostriete, prostrient<br>Prev participe: prostret / prostren
proteg	&gt;	Infinitive: protege<br>Present: protego, protecs, protect, protegm(o)s, yu protect(e), protege(nt)<br>Preterit: protegim, proteg(i)st(a), protegit, protegam, protegat, protegeer<br>Future tid: protecsiem, protecsies, protecsiet, protecsiem(o)s, yu protecsiete, protecsient<br>Conditional: protegiem, protegies, protegiet, protegiem(o)s, yu protegiete, protegient<br>Prev participe: protect / protegen
proteste	&gt;	Infinitive: proteste<br>Present: io proteste, protestes, protestet, protestems, yu protestet(e), protestent<br>Preterit: protestim, protestist(a), protestit, protestam, protestat, protesteer<br>Future tid: protestesiem, protestesies, protestesiet, protestesiem(o)s, yu protestesiete, protestesient<br>Conditional: protestiem, protesties, protestiet, protestiem(o)s, yu protestiete, protestient<br>Prev participe: protestet / protesten
protiag	&gt;	Infinitive: protiage<br>Present: protiago, protiacs, protiact, protiagm(o)s, yu protiact(e), protiage(nt)<br>Preterit: protiiegim, protiieg(i)st(a), protiiegit, protiiegam, protiiegat, protiiegeer<br>Future tid: protiacsiem, protiacsies, protiacsiet, protiacsiem(o)s, yu protiacsiete, protiacsient<br>Conditional: protiagiem, protiagies, protiagiet, protiagiem(o)s, yu protiagiete, protiagient<br>Prev participe: protiact / protiagen
protiebeud	&gt;	Infinitive: protiebudes<br>Present: protiebeudo, protiebeuds, protiebeudt, protiebeudm(o)s, yu protiebeudt(e), protiebeude(nt)<br>Preterit: protiebudim, protiebud(i)st(a), protiebudit, protiebudam, protiebudat, protiebudeer<br>Future tid: protiebeudsiem, protiebeudsies, protiebeudsiet, protiebeudsiem(o)s, yu protiebeudsiete, protiebeudsient<br>Conditional: protiebeudiem, protiebeudies, protiebeudiet, protiebeudiem(o)s, yu protiebeudiete, protiebeudient<br>Prev participe: protiebudt / protiebuden
protiedar	&gt;	Infinitive: protiedare<br>Present: protiedaro, protiedars, protiedart, protiedarm(o)s, yu protiedart(e), protiedare(nt)<br>Preterit: protiedierim, protiedier(i)st(a), protiedierit, protiedieram, protiedierat, protiediereer<br>Future tid: protiedarsiem, protiedarsies, protiedarsiet, protiedarsiem(o)s, yu protiedarsiete, protiedarsient<br>Conditional: protiedariem, protiedaries, protiedariet, protiedariem(o)s, yu protiedariete, protiedarient<br>Prev participe: protiedart / protiedaren
protiekyeuk	&gt;	Infinitive: protiekyukes<br>Present: protiekyeuko, protiekyeucs, protiekyeuct, protiekyeukm(o)s, yu protiekyeuct(e), protiekyeuke(nt)<br>Preterit: protiekyukim, protiekyuk(i)st(a), protiekyukit, protiekyukam, protiekyukat, protiekyukeer<br>Future tid: protiekyeucsiem, protiekyeucsies, protiekyeucsiet, protiekyeucsiem(o)s, yu protiekyeucsiete, protiekyeucsient<br>Conditional: protiekyeukiem, protiekyeukies, protiekyeukiet, protiekyeukiem(o)s, yu protiekyeukiete, protiekyeukient<br>Prev participe: protiekyuct / protiekyuken
protietrag	&gt;	Infinitive: protietrage<br>Present: protietrago, protietracs, protietract, protietragm(o)s, yu protietract(e), protietrage(nt)<br>Preterit: protietriegim, protietrieg(i)st(a), protietriegit, protietriegam, protietriegat, protietriegeer<br>Future tid: protietracsiem, protietracsies, protietracsiet, protietracsiem(o)s, yu protietracsiete, protietracsient<br>Conditional: protietragiem, protietragies, protietragiet, protietragiem(o)s, yu protietragiete, protietragient<br>Prev participe: protietract / protietragen
protiokw	&gt;	Infinitive: protiokwe<br>Present: protiokwo, protiokws, protiokwt, protiokwm(o)s, yu protiokwt(e), protiokwnt<br>Preterit: protiokwim, protiokwst(a), protiokwit, protiokwam, protiokwat, protiokweer<br>Future tid: protiokwsiem, protiokwsies, protiokwsiet, protiokwsiem(o)s, yu protiokwsiete, protiokwsient<br>Conditional: protiokwiem, protiokwies, protiokwiet, protiokwiem(o)s, yu protiokwiete, protiokwient<br>Prev participe: protiokwt / protiokwn
protocolire	&gt;	Infinitive: protocolire<br>Present: io protocolire, protocolires, protocoliret, protocolirems, yu protocoliret(e), protocolirent<br>Preterit: protocolirim, protocolirist(a), protocolirit, protocoliram, protocolirat, protocolireer<br>Future tid: protocoliresiem, protocoliresies, protocoliresiet, protocoliresiem(o)s, yu protocoliresiete, protocoliresient<br>Conditional: protocoliriem, protocoliries, protocoliriet, protocoliriem(o)s, yu protocoliriete, protocolirient<br>Prev participe: protocoliret / protocoliren
provid	&gt;	Infinitive: provide<br>Present: provido, provids, providt, providm(o)s, yu providt(e), provide(nt)<br>Preterit: provisim, provis(i)st(a), provisit, provisam, provisat, proviseer<br>Future tid: providsiem, providsies, providsiet, providsiem(o)s, yu providsiete, providsient<br>Conditional: providiem, providies, providiet, providiem(o)s, yu providiete, providient<br>Prev participe: provis / providen
provoque	&gt;	Infinitive: provoque<br>Present: io provoque, provoques, provoquet, provoquems, yu provoquet(e), provoquent<br>Preterit: provoquim, provoquist(a), provoquit, provoquam, provoquat, provoqueer<br>Future tid: provoquesiem, provoquesies, provoquesiet, provoquesiem(o)s, yu provoquesiete, provoquesient<br>Conditional: provoquiem, provoquies, provoquiet, provoquiem(o)s, yu provoquiete, provoquient<br>Prev participe: provoquet / provoquen
prue	&gt;	Infinitive: prue<br>Present: io prue, prues, pruet, pruems, yu pruet(e), pruent<br>Preterit: pruim, pruist(a), pruit, pruam, pruat, prueer<br>Future tid: pruesiem, pruesies, pruesiet, pruesiem(o)s, yu pruesiete, pruesient<br>Conditional: pruiem, pruies, pruiet, pruiem(o)s, yu pruiete, pruient<br>Prev participe: pruet / pruen
psalmodie	&gt;	Infinitive: psalmodie<br>Present: io psalmodie, psalmodies, psalmodiet, psalmodiems, yu psalmodiet(e), psalmodient<br>Preterit: psalmodicim, psalmodiest, psalmodicit, psalmodiam, psalmodiat, psalmodier<br>Future tid: psalmodiesiem, psalmodiesies, psalmodiesiet, psalmodiesiem(o)s, yu psalmodiesiete, psalmodiesient<br>Conditional: psalmodiciem, psalmodicies, psalmodiciet, psalmodiciem(o)s, yu psalmodiciete, psalmodicient<br>Prev participe: psalmodiet / psalmodien
psychiatric	&gt;	Infinitive: psychiatrice<br>Present: psychiatrico, psychiatrics, psychiatrict, psychiatricm(o)s, yu psychiatrict(e), psychiatrice(nt)<br>Preterit: psychiietricim, psychiietric(i)st(a), psychiietricit, psychiietricam, psychiietricat, psychiietriceer<br>Future tid: psychiatricsiem, psychiatricsies, psychiatricsiet, psychiatricsiem(o)s, yu psychiatricsiete, psychiatricsient<br>Conditional: psychiatriciem, psychiatricies, psychiatriciet, psychiatriciem(o)s, yu psychiatriciete, psychiatricient<br>Prev participe: psychiatrict / psychiatricen
publie	&gt;	Infinitive: publie<br>Present: io publie, publies, publiet, publiems, yu publiet(e), publient<br>Preterit: publicim, publiest, publicit, publiam, publiat, publier<br>Future tid: publiesiem, publiesies, publiesiet, publiesiem(o)s, yu publiesiete, publiesient<br>Conditional: publiciem, publicies, publiciet, publiciem(o)s, yu publiciete, publicient<br>Prev participe: publiet / publien
pukukyah	&gt;	Infinitive: pukukyahe<br>Present: pukukyahm, pukukyahs, pukukyaht, pukukyahm(o)s, yu pukukyaht(e), pukukyahnt<br>Preterit: pukukyahsim, pukukyahst(a), pukukyahsit, pukukyahsam, pukukyahsat, pukukyahr<br>Future tid: pukukyahsiem, pukukyahsies, pukukyahsiet, pukukyahsiem(o)s, yu pukukyahsiete, pukukyahsient<br>Conditional: pukukyahiem, pukukyahies, pukukyahiet, pukukyahiem(o)s, yu pukukyahiete, pukukyahient<br>Prev participe: pukukyaht / pukukyahn
pullover	&gt;	Infinitive: pullover<br>Present: io pullover, pullovers, pullovert, pulloverms, yu pullovert, pullovernt<br>Preterit: pullovrim, pullovrist, pullovrit, pullov(e)ram, pullov(e)rat, pullov(e)reer<br>Future tid: pulloversiem, pulloversies, pulloversiet, pulloversiem(o)s, yu pulloversiete, pulloversient<br>Conditional: pulloveriem, pulloveries, pulloveriet, pulloveriem(o)s, yu pulloveriete, pulloverient<br>Prev participe: pullovert / pullovern
pulsar	&gt;	Infinitive: pulsare<br>Present: pulsaro, pulsars, pulsart, pulsarm(o)s, yu pulsart(e), pulsare(nt)<br>Preterit: pulsierim, pulsier(i)st(a), pulsierit, pulsieram, pulsierat, pulsiereer<br>Future tid: pulsarsiem, pulsarsies, pulsarsiet, pulsarsiem(o)s, yu pulsarsiete, pulsarsient<br>Conditional: pulsariem, pulsaries, pulsariet, pulsariem(o)s, yu pulsariete, pulsarient<br>Prev participe: pulsart / pulsaren
pulse	&gt;	Infinitive: pulse<br>Present: io pulse, pulses, pulset, pulsems, yu pulset(e), pulsent<br>Preterit: pulsim, pulsist(a), pulsit, pulsam, pulsat, pulseer<br>Future tid: pulsesiem, pulsesies, pulsesiet, pulsesiem(o)s, yu pulsesiete, pulsesient<br>Conditional: pulsiem, pulsies, pulsiet, pulsiem(o)s, yu pulsiete, pulsient<br>Prev participe: pulset / pulsen
pumped	&gt;	Infinitive: pumpede<br>Present: pumpedo, pumpeds, pumpedt, pumpedm(o)s, yu pumpedt(e), pumpede(nt)<br>Preterit: pumpesim, pumpes(i)st(a), pumpesit, pumpesam, pumpesat, pumpeseer<br>Future tid: pumpedsiem, pumpedsies, pumpedsiet, pumpedsiem(o)s, yu pumpedsiete, pumpedsient<br>Conditional: pumpediem, pumpedies, pumpediet, pumpediem(o)s, yu pumpediete, pumpedient<br>Prev participe: pumpes / pumpeden
punctue	&gt;	Infinitive: punctue<br>Present: io punctue, punctues, punctuet, punctuems, yu punctuet(e), punctuent<br>Preterit: punctuim, punctuist(a), punctuit, punctuam, punctuat, punctueer<br>Future tid: punctuesiem, punctuesies, punctuesiet, punctuesiem(o)s, yu punctuesiete, punctuesient<br>Conditional: punctuiem, punctuies, punctuiet, punctuiem(o)s, yu punctuiete, punctuient<br>Prev participe: punctuet / punctuen
pureemixer	&gt;	Infinitive: pureemixer<br>Present: io pureemixer, pureemixers, pureemixert, pureemixerms, yu pureemixert, pureemixernt<br>Preterit: pureemixrim, pureemixrist, pureemixrit, pureemix(e)ram, pureemix(e)rat, pureemix(e)reer<br>Future tid: pureemixersiem, pureemixersies, pureemixersiet, pureemixersiem(o)s, yu pureemixersiete, pureemixersient<br>Conditional: pureemixeriem, pureemixeries, pureemixeriet, pureemixeriem(o)s, yu pureemixeriete, pureemixerient<br>Prev participe: pureemixert / pureemixern
pusc	&gt;	Infinitive: pusce<br>Present: pusco, puscs, pusct, puscm(o)s, yu pusct(e), pusce(nt)<br>Preterit: puscim, pusc(i)st(a), puscit, puscam, puscat, pusceer<br>Future tid: puscsiem, puscsies, puscsiet, puscsiem(o)s, yu puscsiete, puscsient<br>Conditional: pusciem, puscies, pusciet, pusciem(o)s, yu pusciete, puscient<br>Prev participe: pusct / puscen
pussire	&gt;	Infinitive: pussire<br>Present: io pussire, pussires, pussiret, pussirems, yu pussiret(e), pussirent<br>Preterit: pussirim, pussirist(a), pussirit, pussiram, pussirat, pussireer<br>Future tid: pussiresiem, pussiresies, pussiresiet, pussiresiem(o)s, yu pussiresiete, pussiresient<br>Conditional: pussiriem, pussiries, pussiriet, pussiriem(o)s, yu pussiriete, pussirient<br>Prev participe: pussiret / pussiren
puwen	&gt;	Infinitive: puwnes<br>Present: puwno, puwns, puwnt, puwnm(o)s, yu puwnt(e), puwne(nt)<br>Preterit: puwim, puwst(a), puwit, puwam, puwat, puweer<br>Future tid: puwnsiem, puwnsies, puwnsiet, puwnsiem(o)s, yu puwnsiete, puwnsient<br>Conditional: puwniem, puwnies, puwniet, puwniem(o)s, yu puwniete, puwnient<br>Prev participe: puwt / puwen
pux	&gt;	Infinitive: puxe<br>Present: puxo, puxs, puxt, puxm(o)s, yu puxt(e), puxe(nt)<br>Preterit: puxim, pux(i)st(a), puxit, puxam, puxat, puxeer<br>Future tid: puxsiem, puxsies, puxsiet, puxsiem(o)s, yu puxsiete, puxsient<br>Conditional: puxiem, puxies, puxiet, puxiem(o)s, yu puxiete, puxient<br>Prev participe: puxt / puxen
quader	&gt;	Infinitive: quader<br>Present: io quader, quaders, quadert, quaderms, yu quadert, quadernt<br>Preterit: quiedrim, quiedrist, quiedrit, quied(e)ram, quied(e)rat, quied(e)reer<br>Future tid: quadersiem, quadersies, quadersiet, quadersiem(o)s, yu quadersiete, quadersient<br>Conditional: quaderiem, quaderies, quaderiet, quaderiem(o)s, yu quaderiete, quaderient<br>Prev participe: quadert / quadern
qualifie	&gt;	Infinitive: qualifie<br>Present: io qualifie, qualifies, qualifiet, qualifiems, yu qualifiet(e), qualifient<br>Preterit: qualificim, qualifiest, qualificit, qualifiam, qualifiat, qualifier<br>Future tid: qualifiesiem, qualifiesies, qualifiesiet, qualifiesiem(o)s, yu qualifiesiete, qualifiesient<br>Conditional: qualificiem, qualificies, qualificiet, qualificiem(o)s, yu qualificiete, qualificient<br>Prev participe: qualifiet / qualifien
quant	&gt;	Infinitive: quante<br>Present: quanto, quants, quant, quantm(o)s, yu quante, quante(nt)<br>Preterit: quientim, quient(i)st(a), quientit, quientam, quientat, quienteer<br>Future tid: quantsiem, quantsies, quantsiet, quantsiem(o)s, yu quantsiete, quantsient<br>Conditional: quantiem, quanties, quantiet, quantiem(o)s, yu quantiete, quantient<br>Prev participe: quant / quanten
quapt	&gt;	Infinitive: quapte<br>Present: quapto, quapts, quapt, quaptm(o)s, yu quapte, quapte(nt)<br>Preterit: quieptim, quiept(i)st(a), quieptit, quieptam, quieptat, quiepteer<br>Future tid: quaptsiem, quaptsies, quaptsiet, quaptsiem(o)s, yu quaptsiete, quaptsient<br>Conditional: quaptiem, quapties, quaptiet, quaptiem(o)s, yu quaptiete, quaptient<br>Prev participe: quapt / quapten
quar	&gt;	Infinitive: quare<br>Present: quaro, quars, quart, quarm(o)s, yu quart(e), quare(nt)<br>Preterit: quierim, quier(i)st(a), quierit, quieram, quierat, quiereer<br>Future tid: quarsiem, quarsies, quarsiet, quarsiem(o)s, yu quarsiete, quarsient<br>Conditional: quariem, quaries, quariet, quariem(o)s, yu quariete, quarient<br>Prev participe: quart / quaren
quayque	&gt;	Infinitive: quayque<br>Present: io quayque, quayques, quayquet, quayquems, yu quayquet(e), quayquent<br>Preterit: quayquim, quayquist(a), quayquit, quayquam, quayquat, quayqueer<br>Future tid: quayquesiem, quayquesies, quayquesiet, quayquesiem(o)s, yu quayquesiete, quayquesient<br>Conditional: quayquiem, quayquies, quayquiet, quayquiem(o)s, yu quayquiete, quayquient<br>Prev participe: quayquet / quayquen
quem	&gt;	Infinitive: queme<br>Present: quemo, quems, quemt, quemm(o)s, yu quemt(e), queme(nt)<br>Preterit: quemim, quem(i)st(a), quemit, quemam, quemat, quemeer<br>Future tid: quemsiem, quemsies, quemsiet, quemsiem(o)s, yu quemsiete, quemsient<br>Conditional: quemiem, quemies, quemiet, quemiem(o)s, yu quemiete, quemient<br>Prev participe: quemt / quemen
querkwe	&gt;	Infinitive: querkwe<br>Present: io querkwe, querkwes, querkwet, querkwems, yu querkwet(e), querkwent<br>Preterit: querkwim, querkwist(a), querkwit, querkwam, querkwat, querkweer<br>Future tid: querkwesiem, querkwesies, querkwesiet, querkwesiem(o)s, yu querkwesiete, querkwesient<br>Conditional: querkwiem, querkwies, querkwiet, querkwiem(o)s, yu querkwiete, querkwient<br>Prev participe: querkwet / querkwen
qui	&gt;	Infinitive: quie<br>Present: quim, quis, quit, quim(o)s, yu quit(e), quint<br>Preterit: quisim, quist(a), quisit, quam, quat, quir<br>Future tid: quisiem, quisies, quisiet, quisiem(o)s, yu quisiete, quisient<br>Conditional: quiem, quies, quiet, quiem(o)s, yu quiete, quient<br>Prev participe: quit / quin
quod	&gt;	Infinitive: quode<br>Present: quodo, quods, quodt, quodm(o)s, yu quodt(e), quode(nt)<br>Preterit: quosim, quos(i)st(a), quosit, quosam, quosat, quoseer<br>Future tid: quodsiem, quodsies, quodsiet, quodsiem(o)s, yu quodsiete, quodsient<br>Conditional: quodiem, quodies, quodiet, quodiem(o)s, yu quodiete, quodient<br>Prev participe: quos / quoden
quodkwe	&gt;	Infinitive: quodkwe<br>Present: io quodkwe, quodkwes, quodkwet, quodkwems, yu quodkwet(e), quodkwent<br>Preterit: quodkwim, quodkwist(a), quodkwit, quodkwam, quodkwat, quodkweer<br>Future tid: quodkwesiem, quodkwesies, quodkwesiet, quodkwesiem(o)s, yu quodkwesiete, quodkwesient<br>Conditional: quodkwiem, quodkwies, quodkwiet, quodkwiem(o)s, yu quodkwiete, quodkwient<br>Prev participe: quodkwet / quodkwen
quodlibt	&gt;	Infinitive: quodlibte<br>Present: quodlibto, quodlibts, quodlibt, quodlibtm(o)s, yu quodlibte, quodlibte(nt)<br>Preterit: quodlibtim, quodlibt(i)st(a), quodlibtit, quodlibtam, quodlibtat, quodlibteer<br>Future tid: quodlibtsiem, quodlibtsies, quodlibtsiet, quodlibtsiem(o)s, yu quodlibtsiete, quodlibtsient<br>Conditional: quodlibtiem, quodlibties, quodlibtiet, quodlibtiem(o)s, yu quodlibtiete, quodlibtient<br>Prev participe: quodlibt / quodlibten
quoter	&gt;	Infinitive: quoter<br>Present: io quoter, quoters, quotert, quoterms, yu quotert, quoternt<br>Preterit: quotrim, quotrist, quotrit, quot(e)ram, quot(e)rat, quot(e)reer<br>Future tid: quotersiem, quotersies, quotersiet, quotersiem(o)s, yu quotersiete, quotersient<br>Conditional: quoteriem, quoteries, quoteriet, quoteriem(o)s, yu quoteriete, quoterient<br>Prev participe: quotert / quotern
rab	&gt;	Infinitive: rabe<br>Present: rabo, raps, rapt, rabm(o)s, yu rapt(e), rabe(nt)<br>Preterit: riebim, rieb(i)st(a), riebit, riebam, riebat, riebeer<br>Future tid: rapsiem, rapsies, rapsiet, rapsiem(o)s, yu rapsiete, rapsient<br>Conditional: rabiem, rabies, rabiet, rabiem(o)s, yu rabiete, rabient<br>Prev participe: rapt / raben
rabar	&gt;	Infinitive: rabare<br>Present: rabaro, rabars, rabart, rabarm(o)s, yu rabart(e), rabare(nt)<br>Preterit: rabierim, rabier(i)st(a), rabierit, rabieram, rabierat, rabiereer<br>Future tid: rabarsiem, rabarsies, rabarsiet, rabarsiem(o)s, yu rabarsiete, rabarsient<br>Conditional: rabariem, rabaries, rabariet, rabariem(o)s, yu rabariete, rabarient<br>Prev participe: rabart / rabaren
racketire	&gt;	Infinitive: racketire<br>Present: io racketire, racketires, racketiret, racketirems, yu racketiret(e), racketirent<br>Preterit: racketirim, racketirist(a), racketirit, racketiram, racketirat, racketireer<br>Future tid: racketiresiem, racketiresies, racketiresiet, racketiresiem(o)s, yu racketiresiete, racketiresient<br>Conditional: racketiriem, racketiries, racketiriet, racketiriem(o)s, yu racketiriete, racketirient<br>Prev participe: racketiret / racketiren
radh	&gt;	Infinitive: radhe<br>Present: radho, radhs, radht, radhm(o)s, yu radht(e), radhe(nt)<br>Preterit: riedhim, riedh(i)st(a), riedhit, riedham, riedhat, riedheer<br>Future tid: radhsiem, radhsies, radhsiet, radhsiem(o)s, yu radhsiete, radhsient<br>Conditional: radhiem, radhies, radhiet, radhiem(o)s, yu radhiete, radhient<br>Prev participe: radht / radhen
radical	&gt;	Infinitive: radicale<br>Present: radicalo, radicals, radicalt, radicalm(o)s, yu radicalt(e), radicale(nt)<br>Preterit: radicielim, radiciel(i)st(a), radicielit, radicielam, radicielat, radicieleer<br>Future tid: radicalsiem, radicalsies, radicalsiet, radicalsiem(o)s, yu radicalsiete, radicalsient<br>Conditional: radicaliem, radicalies, radicaliet, radicaliem(o)s, yu radicaliete, radicalient<br>Prev participe: radicalt / radicalen
radicalise	&gt;	Infinitive: radicalise<br>Present: io radicalise, radicalises, radicaliset, radicalisems, yu radicaliset(e), radicalisent<br>Preterit: radicalisim, radicalisist(a), radicalisit, radicalisam, radicalisat, radicaliseer<br>Future tid: radicalisesiem, radicalisesies, radicalisesiet, radicalisesiem(o)s, yu radicalisesiete, radicalisesient<br>Conditional: radicalisiem, radicalisies, radicalisiet, radicalisiem(o)s, yu radicalisiete, radicalisient<br>Prev participe: radicaliset / radicalisen
raffine	&gt;	Infinitive: raffine<br>Present: io raffine, raffines, raffinet, raffinems, yu raffinet(e), raffinent<br>Preterit: raffinim, raffinist(a), raffinit, raffinam, raffinat, raffineer<br>Future tid: raffinesiem, raffinesies, raffinesiet, raffinesiem(o)s, yu raffinesiete, raffinesient<br>Conditional: raffiniem, raffinies, raffiniet, raffiniem(o)s, yu raffiniete, raffinient<br>Prev participe: raffinet / raffinen
rage	&gt;	Infinitive: rage<br>Present: io rage, rages, raget, ragems, yu raget(e), ragent<br>Preterit: ragim, ragist(a), ragit, rageam, rageat, rageer<br>Future tid: ragesiem, ragesies, ragesiet, ragesiem(o)s, yu ragesiete, ragesient<br>Conditional: ragiem, ragies, ragiet, ragiem(o)s, yu ragiete, ragient<br>Prev participe: raget / ragen
ragh	&gt;	Infinitive: raghe<br>Present: ragho, raghs, raght, raghm(o)s, yu raght(e), raghe(nt)<br>Preterit: rieghim, riegh(i)st(a), rieghit, riegham, rieghat, riegheer<br>Future tid: raghsiem, raghsies, raghsiet, raghsiem(o)s, yu raghsiete, raghsient<br>Conditional: raghiem, raghies, raghiet, raghiem(o)s, yu raghiete, raghient<br>Prev participe: raght / raghen
rah	&gt;	Infinitive: rahe<br>Present: rahm, rahs, raht, rahm(o)s, yu raht(e), rahnt<br>Preterit: rahsim, rahst(a), rahsit, rahsam, rahsat, rahr<br>Future tid: rahsiem, rahsies, rahsiet, rahsiem(o)s, yu rahsiete, rahsient<br>Conditional: rahiem, rahies, rahiet, rahiem(o)s, yu rahiete, rahient<br>Prev participe: raht / rahn
rahat	&gt;	Infinitive: rahate<br>Present: rahato, rahats, rahat, rahatm(o)s, yu rahate, rahate(nt)<br>Preterit: rahietim, rahiet(i)st(a), rahietit, rahietam, rahietat, rahieteer<br>Future tid: rahatsiem, rahatsies, rahatsiet, rahatsiem(o)s, yu rahatsiete, rahatsient<br>Conditional: rahatiem, rahaties, rahatiet, rahatiem(o)s, yu rahatiete, rahatient<br>Prev participe: rahat / rahaten
rahimat	&gt;	Infinitive: rahimate<br>Present: rahimato, rahimats, rahimat, rahimatm(o)s, yu rahimate, rahimate(nt)<br>Preterit: rahimietim, rahimiet(i)st(a), rahimietit, rahimietam, rahimietat, rahimieteer<br>Future tid: rahimatsiem, rahimatsies, rahimatsiet, rahimatsiem(o)s, yu rahimatsiete, rahimatsient<br>Conditional: rahimatiem, rahimaties, rahimatiet, rahimatiem(o)s, yu rahimatiete, rahimatient<br>Prev participe: rahimat / rahimaten
raison	&gt;	Infinitive: raisone<br>Present: raisono, raisons, raisont, raisonm(o)s, yu raisont(e), raisone(nt)<br>Preterit: raisonim, raison(i)st(a), raisonit, raisonam, raisonat, raisoneer<br>Future tid: raisonsiem, raisonsies, raisonsiet, raisonsiem(o)s, yu raisonsiete, raisonsient<br>Conditional: raisoniem, raisonies, raisoniet, raisoniem(o)s, yu raisoniete, raisonient<br>Prev participe: raisont / raisonen
rajem	&gt;	Infinitive: rajmes<br>Present: rajmo, rajems, rajemt, rajmm(o)s, yu rajemt(e), rajme(nt)<br>Preterit: rajim, raj(i)st(a), rajit, rajam, rajat, rajeer<br>Future tid: rajemsiem, rajemsies, rajemsiet, rajemsiem(o)s, yu rajemsiete, rajemsient<br>Conditional: rajmiem, rajmies, rajmiet, rajmiem(o)s, yu rajmiete, rajmient<br>Prev participe: rajt / rajen
rakakel	&gt;	Infinitive: rakakel<br>Present: io rakakel, rakakels, rakakelt, rakakelms, yu rakakelt, rakakelnt<br>Preterit: rakieklim, rakieklst, rakieklit, rakiek(e)lam, rakiek(e)lat, rakiek(e)leer<br>Future tid: rakakelsiem, rakakelsies, rakakelsiet, rakakelsiem(o)s, yu rakakelsiete, rakakelsient<br>Conditional: rakakeliem, rakakelies, rakakeliet, rakakeliem(o)s, yu rakakeliete, rakakelient<br>Prev participe: rakakelt / rakakeln
rallie	&gt;	Infinitive: rallie<br>Present: io rallie, rallies, ralliet, ralliems, yu ralliet(e), rallient<br>Preterit: rallicim, ralliest, rallicit, ralliam, ralliat, rallier<br>Future tid: ralliesiem, ralliesies, ralliesiet, ralliesiem(o)s, yu ralliesiete, ralliesient<br>Conditional: ralliciem, rallicies, ralliciet, ralliciem(o)s, yu ralliciete, rallicient<br>Prev participe: ralliet / rallien
ramal	&gt;	Infinitive: ramale<br>Present: ramalo, ramals, ramalt, ramalm(o)s, yu ramalt(e), ramale(nt)<br>Preterit: ramielim, ramiel(i)st(a), ramielit, ramielam, ramielat, ramieleer<br>Future tid: ramalsiem, ramalsies, ramalsiet, ramalsiem(o)s, yu ramalsiete, ramalsient<br>Conditional: ramaliem, ramalies, ramaliet, ramaliem(o)s, yu ramaliete, ramalient<br>Prev participe: ramalt / ramalen
rand	&gt;	Infinitive: rande<br>Present: rando, rands, randt, randm(o)s, yu randt(e), rande(nt)<br>Preterit: riendim, riend(i)st(a), riendit, riendam, riendat, riendeer<br>Future tid: randsiem, randsies, randsiet, randsiem(o)s, yu randsiete, randsient<br>Conditional: randiem, randies, randiet, randiem(o)s, yu randiete, randient<br>Prev participe: rans / randen
ranew	&gt;	Infinitive: ranwes<br>Present: ranwo, ranws, ranwt, ranwm(o)s, yu ranwt(e), ranwnt<br>Preterit: rawim, rawst(a), rawit, rawam, rawat, raweer<br>Future tid: ranwsiem, ranwsies, ranwsiet, ranwsiem(o)s, yu ranwsiete, ranwsient<br>Conditional: ranwiem, ranwies, ranwiet, ranwiem(o)s, yu ranwiete, ranwient<br>Prev participe: rawt / rawen
ranghi	&gt;	Infinitive: ranghie<br>Present: ranghim, ranghis, ranghit, ranghim(o)s, yu ranghit(e), ranghint<br>Preterit: rienghisim, rienghist(a), rienghisit, riengham, rienghat, rienghir<br>Future tid: ranghisiem, ranghisies, ranghisiet, ranghisiem(o)s, yu ranghisiete, ranghisient<br>Conditional: ranghiem, ranghies, ranghiet, ranghiem(o)s, yu ranghiete, ranghient<br>Prev participe: ranghit / ranghin
rapace	&gt;	Infinitive: rapace<br>Present: io rapace, rapaces, rapacet, rapacems, yu rapacet(e), rapacent<br>Preterit: rapacim, rapacist(a), rapacit, rapaceam, rapaceat, rapaceer<br>Future tid: rapacesiem, rapacesies, rapacesiet, rapacesiem(o)s, yu rapacesiete, rapacesient<br>Conditional: rapaciem, rapacies, rapaciet, rapaciem(o)s, yu rapaciete, rapacient<br>Prev participe: rapacet / rapacen
rappel	&gt;	Infinitive: rappel<br>Present: io rappel, rappels, rappelt, rappelms, yu rappelt, rappelnt<br>Preterit: riepplim, riepplst, riepplit, riepp(e)lam, riepp(e)lat, riepp(e)leer<br>Future tid: rappelsiem, rappelsies, rappelsiet, rappelsiem(o)s, yu rappelsiete, rappelsient<br>Conditional: rappeliem, rappelies, rappeliet, rappeliem(o)s, yu rappeliete, rappelient<br>Prev participe: rappelt / rappeln
rapproche	&gt;	Infinitive: rapproche<br>Present: io rapproche, rapproches, rapprochet, rapprochems, yu rapprochet(e), rapprochent<br>Preterit: rapprochim, rapprochist(a), rapprochit, rapprocham, rapprochat, rapprocheer<br>Future tid: rapprochesiem, rapprochesies, rapprochesiet, rapprochesiem(o)s, yu rapprochesiete, rapprochesient<br>Conditional: rapprochiem, rapprochies, rapprochiet, rapprochiem(o)s, yu rapprochiete, rapprochient<br>Prev participe: rapprochet / rapprochen
rapt	&gt;	Infinitive: rapte<br>Present: rapto, rapts, rapt, raptm(o)s, yu rapte, rapte(nt)<br>Preterit: rieptim, riept(i)st(a), rieptit, rieptam, rieptat, riepteer<br>Future tid: raptsiem, raptsies, raptsiet, raptsiem(o)s, yu raptsiete, raptsient<br>Conditional: raptiem, rapties, raptiet, raptiem(o)s, yu raptiete, raptient<br>Prev participe: rapt / rapten
rarz	&gt;	Infinitive: rarze<br>Present: rarzo, rarzs, rarzt, rarzm(o)s, yu rarzt(e), rarze(nt)<br>Preterit: rierzim, rierz(i)st(a), rierzit, rierzam, rierzat, rierzeer<br>Future tid: rarzsiem, rarzsies, rarzsiet, rarzsiem(o)s, yu rarzsiete, rarzsient<br>Conditional: rarziem, rarzies, rarziet, rarziem(o)s, yu rarziete, rarzient<br>Prev participe: rarzt / rarzen
rase	&gt;	Infinitive: rase<br>Present: io rase, rases, raset, rasems, yu raset(e), rasent<br>Preterit: rasim, rasist(a), rasit, rasam, rasat, raseer<br>Future tid: rasesiem, rasesies, rasesiet, rasesiem(o)s, yu rasesiete, rasesient<br>Conditional: rasiem, rasies, rasiet, rasiem(o)s, yu rasiete, rasient<br>Prev participe: raset / rasen
rasp	&gt;	Infinitive: raspe<br>Present: raspo, rasps, raspt, raspm(o)s, yu raspt(e), raspe(nt)<br>Preterit: riespim, riesp(i)st(a), riespit, riespam, riespat, riespeer<br>Future tid: raspsiem, raspsies, raspsiet, raspsiem(o)s, yu raspsiete, raspsient<br>Conditional: raspiem, raspies, raspiet, raspiem(o)s, yu raspiete, raspient<br>Prev participe: raspt / raspen
rassure	&gt;	Infinitive: rassure<br>Present: io rassure, rassures, rassuret, rassurems, yu rassuret(e), rassurent<br>Preterit: rassurim, rassurist(a), rassurit, rassuram, rassurat, rassureer<br>Future tid: rassuresiem, rassuresies, rassuresiet, rassuresiem(o)s, yu rassuresiete, rassuresient<br>Conditional: rassuriem, rassuries, rassuriet, rassuriem(o)s, yu rassuriete, rassurient<br>Prev participe: rassuret / rassuren
ratifie	&gt;	Infinitive: ratifie<br>Present: io ratifie, ratifies, ratifiet, ratifiems, yu ratifiet(e), ratifient<br>Preterit: ratificim, ratifiest, ratificit, ratifiam, ratifiat, ratifier<br>Future tid: ratifiesiem, ratifiesies, ratifiesiet, ratifiesiem(o)s, yu ratifiesiete, ratifiesient<br>Conditional: ratificiem, ratificies, ratificiet, ratificiem(o)s, yu ratificiete, ratificient<br>Prev participe: ratifiet / ratifien
raubh	&gt;	Infinitive: raubhe<br>Present: raubho, raubhs, raubht, raubhm(o)s, yu raubht(e), raubhe(nt)<br>Preterit: rieubhim, rieubh(i)st(a), rieubhit, rieubham, rieubhat, rieubheer<br>Future tid: raubhsiem, raubhsies, raubhsiet, raubhsiem(o)s, yu raubhsiete, raubhsient<br>Conditional: raubhiem, raubhies, raubhiet, raubhiem(o)s, yu raubhiete, raubhient<br>Prev participe: raubht / raubhen
rauf	&gt;	Infinitive: raufe<br>Present: raufo, raufs, rauft, raufm(o)s, yu rauft(e), raufe(nt)<br>Preterit: raufim, rauf(i)st(a), raufit, raufam, raufat, raufeer<br>Future tid: raufsiem, raufsies, raufsiet, raufsiem(o)s, yu raufsiete, raufsient<br>Conditional: raufiem, raufies, raufiet, raufiem(o)s, yu raufiete, raufient<br>Prev participe: rauft / raufen
ravan	&gt;	Infinitive: ravane<br>Present: ravano, ravans, ravant, ravanm(o)s, yu ravant(e), ravane(nt)<br>Preterit: ravienim, ravien(i)st(a), ravienit, ravienam, ravienat, ravieneer<br>Future tid: ravansiem, ravansies, ravansiet, ravansiem(o)s, yu ravansiete, ravansient<br>Conditional: ravaniem, ravanies, ravaniet, ravaniem(o)s, yu ravaniete, ravanient<br>Prev participe: ravant / ravanen
rawaj	&gt;	Infinitive: rawaje<br>Present: rawajo, rawajs, rawajt, rawajm(o)s, yu rawajt(e), rawaje(nt)<br>Preterit: rawiejim, rawiej(i)st(a), rawiejit, rawiejam, rawiejat, rawiejeer<br>Future tid: rawajsiem, rawajsies, rawajsiet, rawajsiem(o)s, yu rawajsiete, rawajsient<br>Conditional: rawajiem, rawajies, rawajiet, rawajiem(o)s, yu rawajiete, rawajient<br>Prev participe: rawajt / rawajen
razzye	&gt;	Infinitive: razzye<br>Present: io razzye, razzyes, razzyet, razzyems, yu razzyet(e), razzyent<br>Preterit: razzyim, razzyist(a), razzyit, razzyam, razzyat, razzyeer<br>Future tid: razzyesiem, razzyesies, razzyesiet, razzyesiem(o)s, yu razzyesiete, razzyesient<br>Conditional: razzyiem, razzyies, razzyiet, razzyiem(o)s, yu razzyiete, razzyient<br>Prev participe: razzyet / razzyen
re	&gt;	Infinitive: re<br>Present: io re, res, ret, rems, yu ret(e), rent<br>Preterit: rim, rist(a), rit, ram, rat, reer<br>Future tid: resiem, resies, resiet, resiem(o)s, yu resiete, resient<br>Conditional: riem, ries, riet, riem(o)s, yu riete, rient<br>Prev participe: ret / ren
reag	&gt;	Infinitive: reage<br>Present: reago, reacs, react, reagm(o)s, yu react(e), reage(nt)<br>Preterit: reiegim, reieg(i)st(a), reiegit, reiegam, reiegat, reiegeer<br>Future tid: reacsiem, reacsies, reacsiet, reacsiem(o)s, yu reacsiete, reacsient<br>Conditional: reagiem, reagies, reagiet, reagiem(o)s, yu reagiete, reagient<br>Prev participe: react / reagen
realise	&gt;	Infinitive: realise<br>Present: io realise, realises, realiset, realisems, yu realiset(e), realisent<br>Preterit: realisim, realisist(a), realisit, realisam, realisat, realiseer<br>Future tid: realisesiem, realisesies, realisesiet, realisesiem(o)s, yu realisesiete, realisesient<br>Conditional: realisiem, realisies, realisiet, realisiem(o)s, yu realisiete, realisient<br>Prev participe: realiset / realisen
recep	&gt;	Infinitive: recepe<br>Present: recepo, receps, recept, recepm(o)s, yu recept(e), recepe(nt)<br>Preterit: recepim, recep(i)st(a), recepit, recepam, recepat, recepeer<br>Future tid: recepsiem, recepsies, recepsiet, recepsiem(o)s, yu recepsiete, recepsient<br>Conditional: recepiem, recepies, recepiet, recepiem(o)s, yu recepiete, recepient<br>Prev participe: recept / recepen
receptor	&gt;	Infinitive: receptore<br>Present: receptoro, receptors, receptort, receptorm(o)s, yu receptort(e), receptore(nt)<br>Preterit: receptorim, receptor(i)st(a), receptorit, receptoram, receptorat, receptoreer<br>Future tid: receptorsiem, receptorsies, receptorsiet, receptorsiem(o)s, yu receptorsiete, receptorsient<br>Conditional: receptoriem, receptories, receptoriet, receptoriem(o)s, yu receptoriete, receptorient<br>Prev participe: receptort / receptoren
recharge	&gt;	Infinitive: recharge<br>Present: io recharge, recharges, recharget, rechargems, yu recharget(e), rechargent<br>Preterit: rechargim, rechargist(a), rechargit, rechargeam, rechargeat, rechargeer<br>Future tid: rechargesiem, rechargesies, rechargesiet, rechargesiem(o)s, yu rechargesiete, rechargesient<br>Conditional: rechargiem, rechargies, rechargiet, rechargiem(o)s, yu rechargiete, rechargient<br>Prev participe: recharget / rechargen
recite	&gt;	Infinitive: recite<br>Present: io recite, recites, recitet, recitems, yu recitet(e), recitent<br>Preterit: recitim, recitist(a), recitit, recitam, recitat, reciteer<br>Future tid: recitesiem, recitesies, recitesiet, recitesiem(o)s, yu recitesiete, recitesient<br>Conditional: recitiem, recities, recitiet, recitiem(o)s, yu recitiete, recitient<br>Prev participe: recitet / reciten
reclusorium	&gt;	Infinitive: reclusoriume<br>Present: reclusoriumo, reclusoriums, reclusoriumt, reclusoriumm(o)s, yu reclusoriumt(e), reclusoriume(nt)<br>Preterit: reclusoriumim, reclusorium(i)st(a), reclusoriumit, reclusoriumam, reclusoriumat, reclusoriumeer<br>Future tid: reclusoriumsiem, reclusoriumsies, reclusoriumsiet, reclusoriumsiem(o)s, yu reclusoriumsiete, reclusoriumsient<br>Conditional: reclusoriumiem, reclusoriumies, reclusoriumiet, reclusoriumiem(o)s, yu reclusoriumiete, reclusoriumient<br>Prev participe: reclusoriumt / reclusoriumen
recogneih	&gt;	Infinitive: recognihes<br>Present: recogneihm, recogneihs, recogneiht, recogneihm(o)s, yu recogneiht(e), recogneihnt<br>Preterit: recognihsim, recognihst(a), recognihsit, recognihsam, recognihsat, recognihr<br>Future tid: recogneihsiem, recogneihsies, recogneihsiet, recogneihsiem(o)s, yu recogneihsiete, recogneihsient<br>Conditional: recogneihiem, recogneihies, recogneihiet, recogneihiem(o)s, yu recogneihiete, recogneihient<br>Prev participe: recogniht / recognihn
recommande	&gt;	Infinitive: recommande<br>Present: io recommande, recommandes, recommandet, recommandems, yu recommandet(e), recommandent<br>Preterit: recommandim, recommandist(a), recommandit, recommandam, recommandat, recommandeer<br>Future tid: recommandesiem, recommandesies, recommandesiet, recommandesiem(o)s, yu recommandesiete, recommandesient<br>Conditional: recommandiem, recommandies, recommandiet, recommandiem(o)s, yu recommandiete, recommandient<br>Prev participe: recommandet / recommanden
recompense	&gt;	Infinitive: recompense<br>Present: io recompense, recompenses, recompenset, recompensems, yu recompenset(e), recompensent<br>Preterit: recompensim, recompensist(a), recompensit, recompensam, recompensat, recompenseer<br>Future tid: recompensesiem, recompensesies, recompensesiet, recompensesiem(o)s, yu recompensesiete, recompensesient<br>Conditional: recompensiem, recompensies, recompensiet, recompensiem(o)s, yu recompensiete, recompensient<br>Prev participe: recompenset / recompensen
recomposen	&gt;	Infinitive: recompones<br>Present: recompono, recompons, recompont, recomponm(o)s, yu recompont(e), recompone(nt)<br>Preterit: recomposim, recompos(i)st(a), recomposit, recomposam, recomposat, recomposeer<br>Future tid: recomponsiem, recomponsies, recomponsiet, recomponsiem(o)s, yu recomponsiete, recomponsient<br>Conditional: recomponiem, recomponies, recomponiet, recomponiem(o)s, yu recomponiete, recomponient<br>Prev participe: recompost / recomposen
reconcilye	&gt;	Infinitive: reconcilye<br>Present: io reconcilye, reconcilyes, reconcilyet, reconcilyems, yu reconcilyet(e), reconcilyent<br>Preterit: reconcilyim, reconcilyist(a), reconcilyit, reconcilyam, reconcilyat, reconcilyeer<br>Future tid: reconcilyesiem, reconcilyesies, reconcilyesiet, reconcilyesiem(o)s, yu reconcilyesiete, reconcilyesient<br>Conditional: reconcilyiem, reconcilyies, reconcilyiet, reconcilyiem(o)s, yu reconcilyiete, reconcilyient<br>Prev participe: reconcilyet / reconcilyen
reconnaissance	&gt;	Infinitive: reconnaissance<br>Present: io reconnaissance, reconnaissances, reconnaissancet, reconnaissancems, yu reconnaissancet(e), reconnaissancent<br>Preterit: reconnaissancim, reconnaissancist(a), reconnaissancit, reconnaissanceam, reconnaissanceat, reconnaissanceer<br>Future tid: reconnaissancesiem, reconnaissancesies, reconnaissancesiet, reconnaissancesiem(o)s, yu reconnaissancesiete, reconnaissancesient<br>Conditional: reconnaissanciem, reconnaissancies, reconnaissanciet, reconnaissanciem(o)s, yu reconnaissanciete, reconnaissancient<br>Prev participe: reconnaissancet / reconnaissancen
reconnaiter	&gt;	Infinitive: reconnaiter<br>Present: io reconnaiter, reconnaiters, reconnaitert, reconnaiterms, yu reconnaitert, reconnaiternt<br>Preterit: reconnaitrim, reconnaitrist, reconnaitrit, reconnait(e)ram, reconnait(e)rat, reconnait(e)reer<br>Future tid: reconnaitersiem, reconnaitersies, reconnaitersiet, reconnaitersiem(o)s, yu reconnaitersiete, reconnaitersient<br>Conditional: reconnaiteriem, reconnaiteries, reconnaiteriet, reconnaiteriem(o)s, yu reconnaiteriete, reconnaiterient<br>Prev participe: reconnaitert / reconnaitern
recorde	&gt;	Infinitive: recorde<br>Present: io recorde, recordes, recordet, recordems, yu recordet(e), recordent<br>Preterit: recordim, recordist(a), recordit, recordam, recordat, recordeer<br>Future tid: recordesiem, recordesies, recordesiet, recordesiem(o)s, yu recordesiete, recordesient<br>Conditional: recordiem, recordies, recordiet, recordiem(o)s, yu recordiete, recordient<br>Prev participe: recordet / recorden
recuper	&gt;	Infinitive: recuper<br>Present: io recuper, recupers, recupert, recuperms, yu recupert, recupernt<br>Preterit: recuprim, recuprist, recuprit, recup(e)ram, recup(e)rat, recup(e)reer<br>Future tid: recupersiem, recupersies, recupersiet, recupersiem(o)s, yu recupersiete, recupersient<br>Conditional: recuperiem, recuperies, recuperiet, recuperiem(o)s, yu recuperiete, recuperient<br>Prev participe: recupert / recupern
recupere	&gt;	Infinitive: recupere<br>Present: io recupere, recuperes, recuperet, recuperems, yu recuperet(e), recuperent<br>Preterit: recuperim, recuperist(a), recuperit, recuperam, recuperat, recupereer<br>Future tid: recuperesiem, recuperesies, recuperesiet, recuperesiem(o)s, yu recuperesiete, recuperesient<br>Conditional: recuperiem, recuperies, recuperiet, recuperiem(o)s, yu recuperiete, recuperient<br>Prev participe: recuperet / recuperen
recurr	&gt;	Infinitive: recurre<br>Present: recurro, recurrs, recurrt, recurrm(o)s, yu recurrt(e), recurre(nt)<br>Preterit: recursim, recurs(i)st(a), recursit, recursam, recursat, recurseer<br>Future tid: recurrsiem, recurrsies, recurrsiet, recurrsiem(o)s, yu recurrsiete, recurrsient<br>Conditional: recurriem, recurries, recurriet, recurriem(o)s, yu recurriete, recurrient<br>Prev participe: recurs / recurren
recuse	&gt;	Infinitive: recuse<br>Present: io recuse, recuses, recuset, recusems, yu recuset(e), recusent<br>Preterit: recusim, recusist(a), recusit, recusam, recusat, recuseer<br>Future tid: recusesiem, recusesies, recusesiet, recusesiem(o)s, yu recusesiete, recusesient<br>Conditional: recusiem, recusies, recusiet, recusiem(o)s, yu recusiete, recusient<br>Prev participe: recuset / recusen
recycle	&gt;	Infinitive: recycle<br>Present: io recycle, recycles, recyclet, recyclems, yu recyclet(e), recyclent<br>Preterit: recyclim, recyclist(a), recyclit, recyclam, recyclat, recycleer<br>Future tid: recyclesiem, recyclesies, recyclesiet, recyclesiem(o)s, yu recyclesiete, recyclesient<br>Conditional: recycliem, recyclies, recycliet, recycliem(o)s, yu recycliete, recyclient<br>Prev participe: recyclet / recyclen
redag	&gt;	Infinitive: redage<br>Present: redago, redacs, redact, redagm(o)s, yu redact(e), redage(nt)<br>Preterit: rediegim, redieg(i)st(a), rediegit, rediegam, rediegat, rediegeer<br>Future tid: redacsiem, redacsies, redacsiet, redacsiem(o)s, yu redacsiete, redacsient<br>Conditional: redagiem, redagies, redagiet, redagiem(o)s, yu redagiete, redagient<br>Prev participe: redact / redagen
reduc	&gt;	Infinitive: reduce<br>Present: reduco, reducs, reduct, reducm(o)s, yu reduct(e), reduce(nt)<br>Preterit: reducim, reduc(i)st(a), reducit, reducam, reducat, reduceer<br>Future tid: reducsiem, reducsies, reducsiet, reducsiem(o)s, yu reducsiete, reducsient<br>Conditional: reduciem, reducies, reduciet, reduciem(o)s, yu reduciete, reducient<br>Prev participe: reduct / reducen
redwoi	&gt;	Infinitive: redwoie<br>Present: redwoim, redwois, redwoit, redwoim(o)s, yu redwoit(e), redwoint<br>Preterit: redwoisim, redwoist(a), redwoisit, redwoam, redwoat, redwoir<br>Future tid: redwoisiem, redwoisies, redwoisiet, redwoisiem(o)s, yu redwoisiete, redwoisient<br>Conditional: redwoiem, redwoies, redwoiet, redwoiem(o)s, yu redwoiete, redwoient<br>Prev participe: redwoit / redwoin
refer	&gt;	Infinitive: refere<br>Present: refero, refers, refert, referm(o)s, yu refert(e), refere(nt)<br>Preterit: referim, refer(i)st(a), referit, referam, referat, refereer<br>Future tid: refersiem, refersies, refersiet, refersiem(o)s, yu refersiete, refersient<br>Conditional: referiem, referies, referiet, referiem(o)s, yu referiete, referient<br>Prev participe: refert / referen
reflect	&gt;	Infinitive: reflecte<br>Present: reflecto, reflects, reflect, reflectm(o)s, yu reflecte, reflecte(nt)<br>Preterit: reflexim, reflex(i)st(a), reflexit, reflexam, reflexat, reflexeer<br>Future tid: reflectsiem, reflectsies, reflectsiet, reflectsiem(o)s, yu reflectsiete, reflectsient<br>Conditional: reflectiem, reflecties, reflectiet, reflectiem(o)s, yu reflectiete, reflectient<br>Prev participe: reflex / reflecten
refleg	&gt;	Infinitive: reflege<br>Present: reflego, reflecs, reflect, reflegm(o)s, yu reflect(e), reflege(nt)<br>Preterit: reflegim, refleg(i)st(a), reflegit, reflegam, reflegat, reflegeer<br>Future tid: reflecsiem, reflecsies, reflecsiet, reflecsiem(o)s, yu reflecsiete, reflecsient<br>Conditional: reflegiem, reflegies, reflegiet, reflegiem(o)s, yu reflegiete, reflegient<br>Prev participe: reflect / reflegen
refoulement	&gt;	Infinitive: refoulemente<br>Present: refoulemento, refoulements, refoulement, refoulementm(o)s, yu refoulemente, refoulemente(nt)<br>Preterit: refoulementim, refoulement(i)st(a), refoulementit, refoulementam, refoulementat, refoulementeer<br>Future tid: refoulementsiem, refoulementsies, refoulementsiet, refoulementsiem(o)s, yu refoulementsiete, refoulementsient<br>Conditional: refoulementiem, refoulementies, refoulementiet, refoulementiem(o)s, yu refoulementiete, refoulementient<br>Prev participe: refoulement / refoulementen
refuse	&gt;	Infinitive: refuse<br>Present: io refuse, refuses, refuset, refusems, yu refuset(e), refusent<br>Preterit: refusim, refusist(a), refusit, refusam, refusat, refuseer<br>Future tid: refusesiem, refusesies, refusesiet, refusesiem(o)s, yu refusesiete, refusesient<br>Conditional: refusiem, refusies, refusiet, refusiem(o)s, yu refusiete, refusient<br>Prev participe: refuset / refusen
refute	&gt;	Infinitive: refute<br>Present: io refute, refutes, refutet, refutems, yu refutet(e), refutent<br>Preterit: refutim, refutist(a), refutit, refutam, refutat, refuteer<br>Future tid: refutesiem, refutesies, refutesiet, refutesiem(o)s, yu refutesiete, refutesient<br>Conditional: refutiem, refuties, refutiet, refutiem(o)s, yu refutiete, refutient<br>Prev participe: refutet / refuten
reg	&gt;	Infinitive: rege<br>Present: rego, recs, rect, regm(o)s, yu rect(e), rege(nt)<br>Preterit: regim, reg(i)st(a), regit, regam, regat, regeer<br>Future tid: recsiem, recsies, recsiet, recsiem(o)s, yu recsiete, recsient<br>Conditional: regiem, regies, regiet, regiem(o)s, yu regiete, regient<br>Prev participe: rect / regen
regard	&gt;	Infinitive: regarde<br>Present: regardo, regards, regardt, regardm(o)s, yu regardt(e), regarde(nt)<br>Preterit: regierdim, regierd(i)st(a), regierdit, regierdam, regierdat, regierdeer<br>Future tid: regardsiem, regardsies, regardsiet, regardsiem(o)s, yu regardsiete, regardsient<br>Conditional: regardiem, regardies, regardiet, regardiem(o)s, yu regardiete, regardient<br>Prev participe: regars / regarden
regne	&gt;	Infinitive: regne<br>Present: io regne, regnes, regnet, regnems, yu regnet(e), regnent<br>Preterit: regnim, regnist(a), regnit, regnam, regnat, regneer<br>Future tid: regnesiem, regnesies, regnesiet, regnesiem(o)s, yu regnesiete, regnesient<br>Conditional: regniem, regnies, regniet, regniem(o)s, yu regniete, regnient<br>Prev participe: regnet / regnen
regret	&gt;	Infinitive: regrete<br>Present: regreto, regrets, regret, regretm(o)s, yu regrete, regrete(nt)<br>Preterit: regretim, regret(i)st(a), regretit, regretam, regretat, regreteer<br>Future tid: regretsiem, regretsies, regretsiet, regretsiem(o)s, yu regretsiete, regretsient<br>Conditional: regretiem, regreties, regretiet, regretiem(o)s, yu regretiete, regretient<br>Prev participe: regret / regreten
regular	&gt;	Infinitive: regulare<br>Present: regularo, regulars, regulart, regularm(o)s, yu regulart(e), regulare(nt)<br>Preterit: regulierim, regulier(i)st(a), regulierit, regulieram, regulierat, reguliereer<br>Future tid: regularsiem, regularsies, regularsiet, regularsiem(o)s, yu regularsiete, regularsient<br>Conditional: regulariem, regularies, regulariet, regulariem(o)s, yu regulariete, regularient<br>Prev participe: regulart / regularen
regurgite	&gt;	Infinitive: regurgite<br>Present: io regurgite, regurgites, regurgitet, regurgitems, yu regurgitet(e), regurgitent<br>Preterit: regurgitim, regurgitist(a), regurgitit, regurgitam, regurgitat, regurgiteer<br>Future tid: regurgitesiem, regurgitesies, regurgitesiet, regurgitesiem(o)s, yu regurgitesiete, regurgitesient<br>Conditional: regurgitiem, regurgities, regurgitiet, regurgitiem(o)s, yu regurgitiete, regurgitient<br>Prev participe: regurgitet / regurgiten
regw	&gt;	Infinitive: regwe<br>Present: regwo, regws, regwt, regwm(o)s, yu regwt(e), regwnt<br>Preterit: regwim, regwst(a), regwit, regwam, regwat, regweer<br>Future tid: regwsiem, regwsies, regwsiet, regwsiem(o)s, yu regwsiete, regwsient<br>Conditional: regwiem, regwies, regwiet, regwiem(o)s, yu regwiete, regwient<br>Prev participe: regwt / regwn
rehm	&gt;	Infinitive: rehme<br>Present: rehmo, rehms, rehmt, rehmm(o)s, yu rehmt(e), rehme(nt)<br>Preterit: rohmim, rohm(i)st(a), rohmit, rohmam, rohmat, rohmeer<br>Future tid: rehmsiem, rehmsies, rehmsiet, rehmsiem(o)s, yu rehmsiete, rehmsient<br>Conditional: rehmiem, rehmies, rehmiet, rehmiem(o)s, yu rehmiete, rehmient<br>Prev participe: rohmt / rohmen
rehn	&gt;	Infinitive: rehne<br>Present: rehno, rehns, rehnt, rehnm(o)s, yu rehnt(e), rehne(nt)<br>Preterit: rohnim, rohn(i)st(a), rohnit, rohnam, rohnat, rohneer<br>Future tid: rehnsiem, rehnsies, rehnsiet, rehnsiem(o)s, yu rehnsiete, rehnsient<br>Conditional: rehniem, rehnies, rehniet, rehniem(o)s, yu rehniete, rehnient<br>Prev participe: rohnt / rohnen
rehnic	&gt;	Infinitive: rehnice<br>Present: rehnico, rehnics, rehnict, rehnicm(o)s, yu rehnict(e), rehnice(nt)<br>Preterit: rohnicim, rohnic(i)st(a), rohnicit, rohnicam, rohnicat, rohniceer<br>Future tid: rehnicsiem, rehnicsies, rehnicsiet, rehnicsiem(o)s, yu rehnicsiete, rehnicsient<br>Conditional: rehniciem, rehnicies, rehniciet, rehniciem(o)s, yu rehniciete, rehnicient<br>Prev participe: rohnict / rohnicen
rehv	&gt;	Infinitive: rehve<br>Present: rehvo, rehfs, rehft, rehvm(o)s, yu rehft(e), rehve(nt)<br>Preterit: rohvim, rohv(i)st(a), rohvit, rohvam, rohvat, rohveer<br>Future tid: rehfsiem, rehfsies, rehfsiet, rehfsiem(o)s, yu rehfsiete, rehfsient<br>Conditional: rehviem, rehvies, rehviet, rehviem(o)s, yu rehviete, rehvient<br>Prev participe: rohft / rohven
reid	&gt;	Infinitive: rides<br>Present: reido, reids, reidt, reidm(o)s, yu reidt(e), reide(nt)<br>Preterit: ridim, rid(i)st(a), ridit, ridam, ridat, rideer<br>Future tid: reidsiem, reidsies, reidsiet, reidsiem(o)s, yu reidsiete, reidsient<br>Conditional: reidiem, reidies, reidiet, reidiem(o)s, yu reidiete, reidient<br>Prev participe: ridt / riden
reik	&gt;	Infinitive: rikes<br>Present: reiko, reics, reict, reikm(o)s, yu reict(e), reike(nt)<br>Preterit: rikim, rik(i)st(a), rikit, rikam, rikat, rikeer<br>Future tid: reicsiem, reicsies, reicsiet, reicsiem(o)s, yu reicsiete, reicsient<br>Conditional: reikiem, reikies, reikiet, reikiem(o)s, yu reikiete, reikient<br>Prev participe: rict / riken
reiss	&gt;	Infinitive: risses<br>Present: reisso, reiss, reisst, reissm(o)s, yu reisst(e), reisse(nt)<br>Preterit: rissim, riss(i)st(a), rissit, rissam, rissat, risseer<br>Future tid: siem risses, sies risses, siet risses, siem(o)s risses, yu siete risses, sient risses<br>Conditional: reissiem, reissies, reissiet, reissiem(o)s, yu reissiete, reissient<br>Prev participe: risst / rissen
reiv	&gt;	Infinitive: rives<br>Present: reivo, reifs, reift, reivm(o)s, yu reift(e), reive(nt)<br>Preterit: rivim, riv(i)st(a), rivit, rivam, rivat, riveer<br>Future tid: reifsiem, reifsies, reifsiet, reifsiem(o)s, yu reifsiete, reifsient<br>Conditional: reiviem, reivies, reiviet, reiviem(o)s, yu reiviete, reivient<br>Prev participe: rift / riven
rejec	&gt;	Infinitive: rejece<br>Present: rejeco, rejecs, reject, rejecm(o)s, yu reject(e), rejece(nt)<br>Preterit: rejecim, rejec(i)st(a), rejecit, rejecam, rejecat, rejeceer<br>Future tid: rejecsiem, rejecsies, rejecsiet, rejecsiem(o)s, yu rejecsiete, rejecsient<br>Conditional: rejeciem, rejecies, rejeciet, rejeciem(o)s, yu rejeciete, rejecient<br>Prev participe: reject / rejecen
rejoin	&gt;	Infinitive: rejoine<br>Present: rejoino, rejoins, rejoint, rejoinm(o)s, yu rejoint(e), rejoine(nt)<br>Preterit: rejoinim, rejoin(i)st(a), rejoinit, rejoinam, rejoinat, rejoineer<br>Future tid: rejoinsiem, rejoinsies, rejoinsiet, rejoinsiem(o)s, yu rejoinsiete, rejoinsient<br>Conditional: rejoiniem, rejoinies, rejoiniet, rejoiniem(o)s, yu rejoiniete, rejoinient<br>Prev participe: rejoint / rejoinen
rekehgn	&gt;	Infinitive: rekehgne<br>Present: rekehgno, rekehgns, rekehgnt, rekehgnems, yu rekehgnt(e), rekehgne(nt)<br>Preterit: rekohgnim, rekohgn(i)st(a), rekohgnit, rekohgnam, rekohgnat, rekohgneer<br>Future tid: rekehgnsiem, rekehgnsies, rekehgnsiet, rekehgnsiem(o)s, yu rekehgnsiete, rekehgnsient<br>Conditional: rekehgniem, rekehgnies, rekehgniet, rekehgniem(o)s, yu rekehgniete, rekehgnient<br>Prev participe: rekohgnt / rekohgnen
relat	&gt;	Infinitive: relate<br>Present: relato, relats, relat, relatm(o)s, yu relate, relate(nt)<br>Preterit: relietim, reliet(i)st(a), relietit, relietam, relietat, relieteer<br>Future tid: relatsiem, relatsies, relatsiet, relatsiem(o)s, yu relatsiete, relatsient<br>Conditional: relatiem, relaties, relatiet, relatiem(o)s, yu relatiete, relatient<br>Prev participe: relat / relaten
relaxe	&gt;	Infinitive: relaxe<br>Present: io relaxe, relaxes, relaxet, relaxems, yu relaxet(e), relaxent<br>Preterit: relaxim, relaxist(a), relaxit, relaxam, relaxat, relaxeer<br>Future tid: relaxesiem, relaxesies, relaxesiet, relaxesiem(o)s, yu relaxesiete, relaxesient<br>Conditional: relaxiem, relaxies, relaxiet, relaxiem(o)s, yu relaxiete, relaxient<br>Prev participe: relaxet / relaxen
releiv	&gt;	Infinitive: relives<br>Present: releivo, releifs, releift, releivm(o)s, yu releift(e), releive(nt)<br>Preterit: relivim, reliv(i)st(a), relivit, relivam, relivat, reliveer<br>Future tid: releifsiem, releifsies, releifsiet, releifsiem(o)s, yu releifsiete, releifsient<br>Conditional: releiviem, releivies, releiviet, releiviem(o)s, yu releiviete, releivient<br>Prev participe: relift / reliven
reman	&gt;	Infinitive: remane<br>Present: remano, remans, remant, remanm(o)s, yu remant(e), remane(nt)<br>Preterit: remienim, remien(i)st(a), remienit, remienam, remienat, remieneer<br>Future tid: remansiem, remansies, remansiet, remansiem(o)s, yu remansiete, remansient<br>Conditional: remaniem, remanies, remaniet, remaniem(o)s, yu remaniete, remanient<br>Prev participe: remant / remanen
remarke	&gt;	Infinitive: remarke<br>Present: io remarke, remarkes, remarket, remarkems, yu remarket(e), remarkent<br>Preterit: remarkim, remarkist(a), remarkit, remarkam, remarkat, remarkeer<br>Future tid: remarkesiem, remarkesies, remarkesiet, remarkesiem(o)s, yu remarkesiete, remarkesient<br>Conditional: remarkiem, remarkies, remarkiet, remarkiem(o)s, yu remarkiete, remarkient<br>Prev participe: remarket / remarken
rembeurs	&gt;	Infinitive: rbeurses<br>Present: rmbeurso, rembeurs, rembeurst, rmbeursm(o)s, yu rembeurst(e), rmbeurse(nt)<br>Preterit: rbeursim, rbeurs(i)st(a), rbeursit, rbeursam, rbeursat, rbeurseer<br>Future tid: siem rbeurses, sies rbeurses, siet rbeurses, siem(o)s rbeurses, yu siete rbeurses, sient rbeurses<br>Conditional: rmbeursiem, rmbeursies, rmbeursiet, rmbeursiem(o)s, yu rmbeursiete, rmbeursient<br>Prev participe: rbeurst / rbeursen
remeid	&gt;	Infinitive: remides<br>Present: remeido, remeids, remeidt, remeidm(o)s, yu remeidt(e), remeide(nt)<br>Preterit: remidim, remid(i)st(a), remidit, remidam, remidat, remideer<br>Future tid: remeidsiem, remeidsies, remeidsiet, remeidsiem(o)s, yu remeidsiete, remeidsient<br>Conditional: remeidiem, remeidies, remeidiet, remeidiem(o)s, yu remeidiete, remeidient<br>Prev participe: remidt / remiden
remep	&gt;	Infinitive: rempes<br>Present: rempo, remps, rempt, rempm(o)s, yu rempt(e), rempe(nt)<br>Preterit: repim, rep(i)st(a), repit, repam, repat, repeer<br>Future tid: rempsiem, rempsies, rempsiet, rempsiem(o)s, yu rempsiete, rempsient<br>Conditional: rempiem, rempies, rempiet, rempiem(o)s, yu rempiete, rempient<br>Prev participe: rept / repen
remix	&gt;	Infinitive: remixe<br>Present: remixo, remixs, remixt, remixm(o)s, yu remixt(e), remixe(nt)<br>Preterit: remixim, remix(i)st(a), remixit, remixam, remixat, remixeer<br>Future tid: remixsiem, remixsies, remixsiet, remixsiem(o)s, yu remixsiete, remixsient<br>Conditional: remixiem, remixies, remixiet, remixiem(o)s, yu remixiete, remixient<br>Prev participe: remixt / remixen
rened	&gt;	Infinitive: rendes<br>Present: rendo, rends, rendt, rendm(o)s, yu rendt(e), rende(nt)<br>Preterit: resim, res(i)st(a), resit, resam, resat, reseer<br>Future tid: rendsiem, rendsies, rendsiet, rendsiem(o)s, yu rendsiete, rendsient<br>Conditional: rendiem, rendies, rendiet, rendiem(o)s, yu rendiete, rendient<br>Prev participe: res / reden
renege	&gt;	Infinitive: renege<br>Present: io renege, reneges, reneget, renegems, yu reneget(e), renegent<br>Preterit: renegim, renegist(a), renegit, renegeam, renegeat, renegeer<br>Future tid: renegesiem, renegesies, renegesiet, renegesiem(o)s, yu renegesiete, renegesient<br>Conditional: renegiem, renegies, renegiet, renegiem(o)s, yu renegiete, renegient<br>Prev participe: reneget / renegen
rentire	&gt;	Infinitive: rentire<br>Present: io rentire, rentires, rentiret, rentirems, yu rentiret(e), rentirent<br>Preterit: rentirim, rentirist(a), rentirit, rentiram, rentirat, rentireer<br>Future tid: rentiresiem, rentiresies, rentiresiet, rentiresiem(o)s, yu rentiresiete, rentiresient<br>Conditional: rentiriem, rentiries, rentiriet, rentiriem(o)s, yu rentiriete, rentirient<br>Prev participe: rentiret / rentiren
repare	&gt;	Infinitive: repare<br>Present: io repare, repares, reparet, reparems, yu reparet(e), reparent<br>Preterit: reparim, reparist(a), reparit, reparam, reparat, repareer<br>Future tid: reparesiem, reparesies, reparesiet, reparesiem(o)s, yu reparesiete, reparesient<br>Conditional: repariem, reparies, repariet, repariem(o)s, yu repariete, reparient<br>Prev participe: reparet / reparen
reper	&gt;	Infinitive: repere<br>Present: repero, repers, repert, reperm(o)s, yu repert(e), repere(nt)<br>Preterit: reperim, reper(i)st(a), reperit, reperam, reperat, repereer<br>Future tid: repersiem, repersies, repersiet, repersiem(o)s, yu repersiete, repersient<br>Conditional: reperiem, reperies, reperiet, reperiem(o)s, yu reperiete, reperient<br>Prev participe: repert / reperen
repercutt	&gt;	Infinitive: repercutte<br>Present: repercutto, repercutts, repercutt, repercuttm(o)s, yu repercutte, repercutte(nt)<br>Preterit: repercussim, repercuss(i)st(a), repercussit, repercussam, repercussat, repercusseer<br>Future tid: repercuttsiem, repercuttsies, repercuttsiet, repercuttsiem(o)s, yu repercuttsiete, repercuttsient<br>Conditional: repercuttiem, repercutties, repercuttiet, repercuttiem(o)s, yu repercuttiete, repercuttient<br>Prev participe: repercuss / repercutten
repeteih	&gt;	Infinitive: repetihes<br>Present: repeteihm, repeteihs, repeteiht, repeteihm(o)s, yu repeteiht(e), repeteihnt<br>Preterit: repetihsim, repetihst(a), repetihsit, repetihsam, repetihsat, repetihr<br>Future tid: repeteihsiem, repeteihsies, repeteihsiet, repeteihsiem(o)s, yu repeteihsiete, repeteihsient<br>Conditional: repeteihiem, repeteihies, repeteihiet, repeteihiem(o)s, yu repeteihiete, repeteihient<br>Prev participe: repetiht / repetihn
replie	&gt;	Infinitive: replie<br>Present: io replie, replies, repliet, repliems, yu repliet(e), replient<br>Preterit: replicim, repliest, replicit, repliam, repliat, replier<br>Future tid: repliesiem, repliesies, repliesiet, repliesiem(o)s, yu repliesiete, repliesient<br>Conditional: repliciem, replicies, repliciet, repliciem(o)s, yu repliciete, replicient<br>Prev participe: repliet / replien
report	&gt;	Infinitive: reporte<br>Present: reporto, reports, report, reportm(o)s, yu reporte, reporte(nt)<br>Preterit: reporsim, repors(i)st(a), reporsit, reporsam, reporsat, reporseer<br>Future tid: reportsiem, reportsies, reportsiet, reportsiem(o)s, yu reportsiete, reportsient<br>Conditional: reportiem, reporties, reportiet, reportiem(o)s, yu reportiete, reportient<br>Prev participe: repors / reporten
reporte	&gt;	Infinitive: reporte<br>Present: io reporte, reportes, reportet, reportems, yu reportet(e), reportent<br>Preterit: reportim, reportist(a), reportit, reportam, reportat, reporteer<br>Future tid: reportesiem, reportesies, reportesiet, reportesiem(o)s, yu reportesiete, reportesient<br>Conditional: reportiem, reporties, reportiet, reportiem(o)s, yu reportiete, reportient<br>Prev participe: reportet / reporten
reporter	&gt;	Infinitive: reporter<br>Present: io reporter, reporters, reportert, reporterms, yu reportert, reporternt<br>Preterit: reportrim, reportrist, reportrit, report(e)ram, report(e)rat, report(e)reer<br>Future tid: reportersiem, reportersies, reportersiet, reportersiem(o)s, yu reportersiete, reportersient<br>Conditional: reporteriem, reporteries, reporteriet, reporteriem(o)s, yu reporteriete, reporterient<br>Prev participe: reportert / reportern
represente	&gt;	Infinitive: represente<br>Present: io represente, representes, representet, representems, yu representet(e), representent<br>Preterit: representim, representist(a), representit, representam, representat, representeer<br>Future tid: representesiem, representesies, representesiet, representesiem(o)s, yu representesiete, representesient<br>Conditional: representiem, representies, representiet, representiem(o)s, yu representiete, representient<br>Prev participe: representet / representen
reproduc	&gt;	Infinitive: reproduce<br>Present: reproduco, reproducs, reproduct, reproducm(o)s, yu reproduct(e), reproduce(nt)<br>Preterit: reproducim, reproduc(i)st(a), reproducit, reproducam, reproducat, reproduceer<br>Future tid: reproducsiem, reproducsies, reproducsiet, reproducsiem(o)s, yu reproducsiete, reproducsient<br>Conditional: reproduciem, reproducies, reproduciet, reproduciem(o)s, yu reproduciete, reproducient<br>Prev participe: reproduct / reproducen
repulg	&gt;	Infinitive: repulge<br>Present: repulgo, repulcs, repulct, repulgm(o)s, yu repulct(e), repulge(nt)<br>Preterit: repulsim, repuls(i)st(a), repulsit, repulsam, repulsat, repulseer<br>Future tid: repulcsiem, repulcsies, repulcsiet, repulcsiem(o)s, yu repulcsiete, repulcsient<br>Conditional: repulgiem, repulgies, repulgiet, repulgiem(o)s, yu repulgiete, repulgient<br>Prev participe: repuls / repulgen
repulse	&gt;	Infinitive: repulse<br>Present: io repulse, repulses, repulset, repulsems, yu repulset(e), repulsent<br>Preterit: repulsim, repulsist(a), repulsit, repulsam, repulsat, repulseer<br>Future tid: repulsesiem, repulsesies, repulsesiet, repulsesiem(o)s, yu repulsesiete, repulsesient<br>Conditional: repulsiem, repulsies, repulsiet, repulsiem(o)s, yu repulsiete, repulsient<br>Prev participe: repulset / repulsen
reroge	&gt;	Infinitive: reroge<br>Present: io reroge, reroges, reroget, rerogems, yu reroget(e), rerogent<br>Preterit: rerogim, rerogist(a), rerogit, rerogeam, rerogeat, rerogeer<br>Future tid: rerogesiem, rerogesies, rerogesiet, rerogesiem(o)s, yu rerogesiete, rerogesient<br>Conditional: rerogiem, rerogies, rerogiet, rerogiem(o)s, yu rerogiete, rerogient<br>Prev participe: reroget / rerogen
reserve	&gt;	Infinitive: reserve<br>Present: io reserve, reserves, reservet, reservems, yu reservet(e), reservent<br>Preterit: reservim, reservist(a), reservit, reservam, reservat, reserveer<br>Future tid: reservesiem, reservesies, reservesiet, reservesiem(o)s, yu reservesiete, reservesient<br>Conditional: reserviem, reservies, reserviet, reserviem(o)s, yu reserviete, reservient<br>Prev participe: reservet / reserven
resid	&gt;	Infinitive: reside<br>Present: resido, resids, residt, residm(o)s, yu residt(e), reside(nt)<br>Preterit: resisim, resis(i)st(a), resisit, resisam, resisat, resiseer<br>Future tid: residsiem, residsies, residsiet, residsiem(o)s, yu residsiete, residsient<br>Conditional: residiem, residies, residiet, residiem(o)s, yu residiete, residient<br>Prev participe: resis / residen
resigne	&gt;	Infinitive: resigne<br>Present: io resigne, resignes, resignet, resignems, yu resignet(e), resignent<br>Preterit: resignim, resignist(a), resignit, resignam, resignat, resigneer<br>Future tid: resignesiem, resignesies, resignesiet, resignesiem(o)s, yu resignesiete, resignesient<br>Conditional: resigniem, resignies, resigniet, resigniem(o)s, yu resigniete, resignient<br>Prev participe: resignet / resignen
resistence	&gt;	Infinitive: resistence<br>Present: io resistence, resistences, resistencet, resistencems, yu resistencet(e), resistencent<br>Preterit: resistencim, resistencist(a), resistencit, resistenceam, resistenceat, resistenceer<br>Future tid: resistencesiem, resistencesies, resistencesiet, resistencesiem(o)s, yu resistencesiete, resistencesient<br>Conditional: resistenciem, resistencies, resistenciet, resistenciem(o)s, yu resistenciete, resistencient<br>Prev participe: resistencet / resistencen
resort	&gt;	Infinitive: resorte<br>Present: resorto, resorts, resort, resortm(o)s, yu resorte, resorte(nt)<br>Preterit: resorsim, resors(i)st(a), resorsit, resorsam, resorsat, resorseer<br>Future tid: resortsiem, resortsies, resortsiet, resortsiem(o)s, yu resortsiete, resortsient<br>Conditional: resortiem, resorties, resortiet, resortiem(o)s, yu resortiete, resortient<br>Prev participe: resors / resorten
respect	&gt;	Infinitive: respecte<br>Present: respecto, respects, respect, respectm(o)s, yu respecte, respecte(nt)<br>Preterit: respexim, respex(i)st(a), respexit, respexam, respexat, respexeer<br>Future tid: respectsiem, respectsies, respectsiet, respectsiem(o)s, yu respectsiete, respectsient<br>Conditional: respectiem, respecties, respectiet, respectiem(o)s, yu respectiete, respectient<br>Prev participe: respex / respecten
respecte	&gt;	Infinitive: respecte<br>Present: io respecte, respectes, respectet, respectems, yu respectet(e), respectent<br>Preterit: respectim, respectist(a), respectit, respectam, respectat, respecteer<br>Future tid: respectesiem, respectesies, respectesiet, respectesiem(o)s, yu respectesiete, respectesient<br>Conditional: respectiem, respecties, respectiet, respectiem(o)s, yu respectiete, respectient<br>Prev participe: respectet / respecten
respire	&gt;	Infinitive: respire<br>Present: io respire, respires, respiret, respirems, yu respiret(e), respirent<br>Preterit: respirim, respirist(a), respirit, respiram, respirat, respireer<br>Future tid: respiresiem, respiresies, respiresiet, respiresiem(o)s, yu respiresiete, respiresient<br>Conditional: respiriem, respiries, respiriet, respiriem(o)s, yu respiriete, respirient<br>Prev participe: respiret / respiren
respond	&gt;	Infinitive: responde<br>Present: respondo, responds, respondt, respondm(o)s, yu respondt(e), responde(nt)<br>Preterit: responsim, respons(i)st(a), responsit, responsam, responsat, responseer<br>Future tid: respondsiem, respondsies, respondsiet, respondsiem(o)s, yu respondsiete, respondsient<br>Conditional: respondiem, respondies, respondiet, respondiem(o)s, yu respondiete, respondient<br>Prev participe: respons / responden
response	&gt;	Infinitive: response<br>Present: io response, responses, responset, responsems, yu responset(e), responsent<br>Preterit: responsim, responsist(a), responsit, responsam, responsat, responseer<br>Future tid: responsesiem, responsesies, responsesiet, responsesiem(o)s, yu responsesiete, responsesient<br>Conditional: responsiem, responsies, responsiet, responsiem(o)s, yu responsiete, responsient<br>Prev participe: responset / responsen
responsible	&gt;	Infinitive: responsible<br>Present: io responsible, responsibles, responsiblet, responsiblems, yu responsiblet(e), responsiblent<br>Preterit: responsiblim, responsiblist(a), responsiblit, responsiblam, responsiblat, responsibleer<br>Future tid: responsiblesiem, responsiblesies, responsiblesiet, responsiblesiem(o)s, yu responsiblesiete, responsiblesient<br>Conditional: responsibliem, responsiblies, responsibliet, responsibliem(o)s, yu responsibliete, responsiblient<br>Prev participe: responsiblet / responsiblen
ressenteih	&gt;	Infinitive: ressteihes<br>Present: renteihm, renteihs, renteiht, renteihm(o)s, yu renteiht(e), renteihnt<br>Preterit: ressteihsim, ressteihst(a), ressteihsit, ressteihsam, ressteihsat, ressteihr<br>Future tid: renteihsiem, renteihsies, renteihsiet, renteihsiem(o)s, yu renteihsiete, renteihsient<br>Conditional: renteihiem, renteihies, renteihiet, renteihiem(o)s, yu renteihiete, renteihient<br>Prev participe: ressteiht / ressteihn
restaure	&gt;	Infinitive: restaure<br>Present: io restaure, restaures, restauret, restaurems, yu restauret(e), restaurent<br>Preterit: restaurim, restaurist(a), restaurit, restauram, restaurat, restaureer<br>Future tid: restauresiem, restauresies, restauresiet, restauresiem(o)s, yu restauresiete, restauresient<br>Conditional: restauriem, restauries, restauriet, restauriem(o)s, yu restauriete, restaurient<br>Prev participe: restauret / restauren
reste	&gt;	Infinitive: reste<br>Present: io reste, restes, restet, restems, yu restet(e), restent<br>Preterit: restim, restist(a), restit, restam, restat, resteer<br>Future tid: restesiem, restesies, restesiet, restesiem(o)s, yu restesiete, restesient<br>Conditional: restiem, resties, restiet, restiem(o)s, yu restiete, restient<br>Prev participe: restet / resten
restrineg	&gt;	Infinitive: restringes<br>Present: restringo, restrincs, restrinct, restringm(o)s, yu restrinct(e), restringe(nt)<br>Preterit: restrigim, restrig(i)st(a), restrigit, restrigam, restrigat, restrigeer<br>Future tid: restrincsiem, restrincsies, restrincsiet, restrincsiem(o)s, yu restrincsiete, restrincsient<br>Conditional: restringiem, restringies, restringiet, restringiem(o)s, yu restringiete, restringient<br>Prev participe: restrict / restrigen
resume	&gt;	Infinitive: resume<br>Present: io resume, resumes, resumet, resumems, yu resumet(e), resument<br>Preterit: resumim, resumist(a), resumit, resumam, resumat, resumeer<br>Future tid: resumesiem, resumesies, resumesiet, resumesiem(o)s, yu resumesiete, resumesient<br>Conditional: resumiem, resumies, resumiet, resumiem(o)s, yu resumiete, resumient<br>Prev participe: resumet / resumen
resurreg	&gt;	Infinitive: resurrege<br>Present: resurrego, resurrecs, resurrect, resurregm(o)s, yu resurrect(e), resurrege(nt)<br>Preterit: resurregim, resurreg(i)st(a), resurregit, resurregam, resurregat, resurregeer<br>Future tid: resurrecsiem, resurrecsies, resurrecsiet, resurrecsiem(o)s, yu resurrecsiete, resurrecsient<br>Conditional: resurregiem, resurregies, resurregiet, resurregiem(o)s, yu resurregiete, resurregient<br>Prev participe: resurrect / resurregen
retardeit	&gt;	Infinitive: retardites<br>Present: retardeito, retardeits, retardeit, retardeitm(o)s, yu retardeite, retardeite(nt)<br>Preterit: retarditim, retardit(i)st(a), retarditit, retarditam, retarditat, retarditeer<br>Future tid: retardeitsiem, retardeitsies, retardeitsiet, retardeitsiem(o)s, yu retardeitsiete, retardeitsient<br>Conditional: retardeitiem, retardeities, retardeitiet, retardeitiem(o)s, yu retardeitiete, retardeitient<br>Prev participe: retardit / retarditen
reticent	&gt;	Infinitive: reticente<br>Present: reticento, reticents, reticent, reticentm(o)s, yu reticente, reticente(nt)<br>Preterit: reticentim, reticent(i)st(a), reticentit, reticentam, reticentat, reticenteer<br>Future tid: reticentsiem, reticentsies, reticentsiet, reticentsiem(o)s, yu reticentsiete, reticentsient<br>Conditional: reticentiem, reticenties, reticentiet, reticentiem(o)s, yu reticentiete, reticentient<br>Prev participe: reticent / reticenten
retire	&gt;	Infinitive: retire<br>Present: io retire, retires, retiret, retirems, yu retiret(e), retirent<br>Preterit: retirim, retirist(a), retirit, retiram, retirat, retireer<br>Future tid: retiresiem, retiresies, retiresiet, retiresiem(o)s, yu retiresiete, retiresient<br>Conditional: retiriem, retiries, retiriet, retiriem(o)s, yu retiriete, retirient<br>Prev participe: retiret / retiren
retive	&gt;	Infinitive: retive<br>Present: io retive, retives, retivet, retivems, yu retivet(e), retivent<br>Preterit: retivim, retivist(a), retivit, retivam, retivat, retiveer<br>Future tid: retivesiem, retivesies, retivesiet, retivesiem(o)s, yu retivesiete, retivesient<br>Conditional: retiviem, retivies, retiviet, retiviem(o)s, yu retiviete, retivient<br>Prev participe: retivet / retiven
retouche	&gt;	Infinitive: retouche<br>Present: io retouche, retouches, retouchet, retouchems, yu retouchet(e), retouchent<br>Preterit: retouchim, retouchist(a), retouchit, retoucham, retouchat, retoucheer<br>Future tid: retouchesiem, retouchesies, retouchesiet, retouchesiem(o)s, yu retouchesiete, retouchesient<br>Conditional: retouchiem, retouchies, retouchiet, retouchiem(o)s, yu retouchiete, retouchient<br>Prev participe: retouchet / retouchen
retrace	&gt;	Infinitive: retrace<br>Present: io retrace, retraces, retracet, retracems, yu retracet(e), retracent<br>Preterit: retracim, retracist(a), retracit, retraceam, retraceat, retraceer<br>Future tid: retracesiem, retracesies, retracesiet, retracesiem(o)s, yu retracesiete, retracesient<br>Conditional: retraciem, retracies, retraciet, retraciem(o)s, yu retraciete, retracient<br>Prev participe: retracet / retracen
retraite	&gt;	Infinitive: retraite<br>Present: io retraite, retraites, retraitet, retraitems, yu retraitet(e), retraitent<br>Preterit: retraitim, retraitist(a), retraitit, retraitam, retraitat, retraiteer<br>Future tid: retraitesiem, retraitesies, retraitesiet, retraitesiem(o)s, yu retraitesiete, retraitesient<br>Conditional: retraitiem, retraities, retraitiet, retraitiem(o)s, yu retraitiete, retraitient<br>Prev participe: retraitet / retraiten
retransliator	&gt;	Infinitive: retransliatore<br>Present: retransliatoro, retransliators, retransliatort, retransliatorm(o)s, yu retransliatort(e), retransliatore(nt)<br>Preterit: retransliatorim, retransliator(i)st(a), retransliatorit, retransliatoram, retransliatorat, retransliatoreer<br>Future tid: retransliatorsiem, retransliatorsies, retransliatorsiet, retransliatorsiem(o)s, yu retransliatorsiete, retransliatorsient<br>Conditional: retransliatoriem, retransliatories, retransliatoriet, retransliatoriem(o)s, yu retransliatoriete, retransliatorient<br>Prev participe: retransliatort / retransliatoren
retrodrehb	&gt;	Infinitive: retrodrehbe<br>Present: retrodrehbo, retrodrehps, retrodrehpt, retrodrehbm(o)s, yu retrodrehpt(e), retrodrehbe(nt)<br>Preterit: retrodrohbim, retrodrohb(i)st(a), retrodrohbit, retrodrohbam, retrodrohbat, retrodrohbeer<br>Future tid: retrodrehpsiem, retrodrehpsies, retrodrehpsiet, retrodrehpsiem(o)s, yu retrodrehpsiete, retrodrehpsient<br>Conditional: retrodrehbiem, retrodrehbies, retrodrehbiet, retrodrehbiem(o)s, yu retrodrehbiete, retrodrehbient<br>Prev participe: retrodrohpt / retrodrohben
reu	&gt;	Infinitive: reue<br>Present: reum, reus, reut, reum(o)s, yu reut(e), reunt<br>Preterit: reusim, reust(a), reusit, ream, reat, reur<br>Future tid: reusiem, reusies, reusiet, reusiem(o)s, yu reusiete, reusient<br>Conditional: reiem, reies, reiet, reiem(o)s, yu reiete, reient<br>Prev participe: reut / reun
reudher	&gt;	Infinitive: rudheres<br>Present: io reudher, reudhers, reudhert, reudherms, yu reudhert, reudhernt<br>Preterit: rudhrim, rudhrist, rudhrit, rudh(e)ram, rudh(e)rat, rudh(e)reer<br>Future tid: reudhersiem, reudhersies, reudhersiet, reudhersiem(o)s, yu reudhersiete, reudhersient<br>Conditional: reudheriem, reudheries, reudheriet, reudheriem(o)s, yu reudheriete, reudherient<br>Prev participe: rudhert / rudhern
reug	&gt;	Infinitive: ruges<br>Present: reugo, reucs, reuct, reugm(o)s, yu reuct(e), reuge(nt)<br>Preterit: rugim, rug(i)st(a), rugit, rugam, rugat, rugeer<br>Future tid: reucsiem, reucsies, reucsiet, reucsiem(o)s, yu reucsiete, reucsient<br>Conditional: reugiem, reugies, reugiet, reugiem(o)s, yu reugiete, reugient<br>Prev participe: ruct / rugen
reup	&gt;	Infinitive: rupes<br>Present: reupo, reups, reupt, reupm(o)s, yu reupt(e), reupe(nt)<br>Preterit: rupim, rup(i)st(a), rupit, rupam, rupat, rupeer<br>Future tid: reupsiem, reupsies, reupsiet, reupsiem(o)s, yu reupsiete, reupsient<br>Conditional: reupiem, reupies, reupiet, reupiem(o)s, yu reupiete, reupient<br>Prev participe: rupt / rupen
reur	&gt;	Infinitive: rures<br>Present: reuro, reurs, reurt, reurm(o)s, yu reurt(e), reure(nt)<br>Preterit: rurim, rur(i)st(a), rurit, ruram, rurat, rureer<br>Future tid: reursiem, reursies, reursiet, reursiem(o)s, yu reursiete, reursient<br>Conditional: reuriem, reuries, reuriet, reuriem(o)s, yu reuriete, reurient<br>Prev participe: rurt / ruren
reus	&gt;	Infinitive: ruses<br>Present: reuso, reus, reust, reusm(o)s, yu reust(e), reuse(nt)<br>Preterit: rusim, rus(i)st(a), rusit, rusam, rusat, ruseer<br>Future tid: siem ruses, sies ruses, siet ruses, siem(o)s ruses, yu siete ruses, sient ruses<br>Conditional: reusiem, reusies, reusiet, reusiem(o)s, yu reusiete, reusient<br>Prev participe: rust / rusen
reusch	&gt;	Infinitive: rusches<br>Present: reuscho, reuschs, reuscht, reuschm(o)s, yu reuscht(e), reusche(nt)<br>Preterit: ruschim, rusch(i)st(a), ruschit, ruscham, ruschat, ruscheer<br>Future tid: reuschsiem, reuschsies, reuschsiet, reuschsiem(o)s, yu reuschsiete, reuschsient<br>Conditional: reuschiem, reuschies, reuschiet, reuschiem(o)s, yu reuschiete, reuschient<br>Prev participe: ruscht / ruschen
reust	&gt;	Infinitive: rustes<br>Present: reusto, reusts, reust, reustm(o)s, yu reuste, reuste(nt)<br>Preterit: rustim, rust(i)st(a), rustit, rustam, rustat, rusteer<br>Future tid: reustsiem, reustsies, reustsiet, reustsiem(o)s, yu reustsiete, reustsient<br>Conditional: reustiem, reusties, reustiet, reustiem(o)s, yu reustiete, reustient<br>Prev participe: rust / rusten
reuyd	&gt;	Infinitive: ruydes<br>Present: reuydo, reuyds, reuydt, reuydm(o)s, yu reuydt(e), reuyde(nt)<br>Preterit: ruydim, ruyd(i)st(a), ruydit, ruydam, ruydat, ruydeer<br>Future tid: reuydsiem, reuydsies, reuydsiet, reuydsiem(o)s, yu reuydsiete, reuydsient<br>Conditional: reuydiem, reuydies, reuydiet, reuydiem(o)s, yu reuydiete, reuydient<br>Prev participe: ruydt / ruyden
revele	&gt;	Infinitive: revele<br>Present: io revele, reveles, revelet, revelems, yu revelet(e), revelent<br>Preterit: revelim, revelist(a), revelit, revelam, revelat, reveleer<br>Future tid: revelesiem, revelesies, revelesiet, revelesiem(o)s, yu revelesiete, revelesient<br>Conditional: reveliem, revelies, reveliet, reveliem(o)s, yu reveliete, revelient<br>Prev participe: revelet / revelen
reverbere	&gt;	Infinitive: reverbere<br>Present: io reverbere, reverberes, reverberet, reverberems, yu reverberet(e), reverberent<br>Preterit: reverberim, reverberist(a), reverberit, reverberam, reverberat, reverbereer<br>Future tid: reverberesiem, reverberesies, reverberesiet, reverberesiem(o)s, yu reverberesiete, reverberesient<br>Conditional: reverberiem, reverberies, reverberiet, reverberiem(o)s, yu reverberiete, reverberient<br>Prev participe: reverberet / reverberen
revere	&gt;	Infinitive: revere<br>Present: io revere, reveres, reveret, reverems, yu reveret(e), reverent<br>Preterit: reverim, reverist(a), reverit, reveram, reverat, revereer<br>Future tid: reveresiem, reveresies, reveresiet, reveresiem(o)s, yu reveresiete, reveresient<br>Conditional: reveriem, reveries, reveriet, reveriem(o)s, yu reveriete, reverient<br>Prev participe: reveret / reveren
revigore	&gt;	Infinitive: revigore<br>Present: io revigore, revigores, revigoret, revigorems, yu revigoret(e), revigorent<br>Preterit: revigorim, revigorist(a), revigorit, revigoram, revigorat, revigoreer<br>Future tid: revigoresiem, revigoresies, revigoresiet, revigoresiem(o)s, yu revigoresiete, revigoresient<br>Conditional: revigoriem, revigories, revigoriet, revigoriem(o)s, yu revigoriete, revigorient<br>Prev participe: revigoret / revigoren
revolv	&gt;	Infinitive: revolve<br>Present: revolvo, revolvs, revolvt, revolvm(o)s, yu revolvt(e), revolve(nt)<br>Preterit: revolvim, revolv(i)st(a), revolvit, revolvam, revolvat, revolveer<br>Future tid: revolvsiem, revolvsies, revolvsiet, revolvsiem(o)s, yu revolvsiete, revolvsient<br>Conditional: revolviem, revolvies, revolviet, revolviem(o)s, yu revolviete, revolvient<br>Prev participe: revolwt / revolven
revolver	&gt;	Infinitive: revolver<br>Present: io revolver, revolvers, revolvert, revolverms, yu revolvert, revolvernt<br>Preterit: revolvrim, revolvrist, revolvrit, revolv(e)ram, revolv(e)rat, revolv(e)reer<br>Future tid: revolversiem, revolversies, revolversiet, revolversiem(o)s, yu revolversiete, revolversient<br>Conditional: revolveriem, revolveries, revolveriet, revolveriem(o)s, yu revolveriete, revolverient<br>Prev participe: revolvert / revolvern
revue	&gt;	Infinitive: revue<br>Present: io revue, revues, revuet, revuems, yu revuet(e), revuent<br>Preterit: revuim, revuist(a), revuit, revuam, revuat, revueer<br>Future tid: revuesiem, revuesies, revuesiet, revuesiem(o)s, yu revuesiete, revuesient<br>Conditional: revuiem, revuies, revuiet, revuiem(o)s, yu revuiete, revuient<br>Prev participe: revuet / revuen
rewaldh	&gt;	Infinitive: rewaldhe<br>Present: rewaldho, rewaldhs, rewaldht, rewaldhm(o)s, yu rewaldht(e), rewaldhe(nt)<br>Preterit: rewieldhim, rewieldh(i)st(a), rewieldhit, rewieldham, rewieldhat, rewieldheer<br>Future tid: rewaldhsiem, rewaldhsies, rewaldhsiet, rewaldhsiem(o)s, yu rewaldhsiete, rewaldhsient<br>Conditional: rewaldhiem, rewaldhies, rewaldhiet, rewaldhiem(o)s, yu rewaldhiete, rewaldhient<br>Prev participe: rewaldht / rewaldhen
rewen	&gt;	Infinitive: rewnes<br>Present: rewno, rewns, rewnt, rewnm(o)s, yu rewnt(e), rewne(nt)<br>Preterit: rewim, rewst(a), rewit, rewam, rewat, reweer<br>Future tid: rewnsiem, rewnsies, rewnsiet, rewnsiem(o)s, yu rewnsiete, rewnsient<br>Conditional: rewniem, rewnies, rewniet, rewniem(o)s, yu rewniete, rewnient<br>Prev participe: rewt / rewen
rewidue	&gt;	Infinitive: rewidue<br>Present: io rewidue, rewidues, rewiduet, rewiduems, yu rewiduet(e), rewiduent<br>Preterit: rewiduim, rewiduist(a), rewiduit, rewiduam, rewiduat, rewidueer<br>Future tid: rewiduesiem, rewiduesies, rewiduesiet, rewiduesiem(o)s, yu rewiduesiete, rewiduesient<br>Conditional: rewiduiem, rewiduies, rewiduiet, rewiduiem(o)s, yu rewiduiete, rewiduient<br>Prev participe: rewiduet / rewiduen
rewos	&gt;	Infinitive: rewose<br>Present: rewoso, rewos, rewost, rewosm(o)s, yu rewost(e), rewose(nt)<br>Preterit: rewosim, rewos(i)st(a), rewosit, rewosam, rewosat, rewoseer<br>Future tid: siem rewose, sies rewose, siet rewose, siem(o)s rewose, yu siete rewose, sient rewose<br>Conditional: rewosiem, rewosies, rewosiet, rewosiem(o)s, yu rewosiete, rewosient<br>Prev participe: rewost / rewosen
rhabreb	&gt;	Infinitive: rhabrebe<br>Present: rhabrebo, rhabreps, rhabrept, rhabrebm(o)s, yu rhabrept(e), rhabrebe(nt)<br>Preterit: rhiebrebim, rhiebreb(i)st(a), rhiebrebit, rhiebrebam, rhiebrebat, rhiebrebeer<br>Future tid: rhabrepsiem, rhabrepsies, rhabrepsiet, rhabrepsiem(o)s, yu rhabrepsiete, rhabrepsient<br>Conditional: rhabrebiem, rhabrebies, rhabrebiet, rhabrebiem(o)s, yu rhabrebiete, rhabrebient<br>Prev participe: rhabrept / rhabreben
rhalateih	&gt;	Infinitive: rhalatihes<br>Present: rhalateihm, rhalateihs, rhalateiht, rhalateihm(o)s, yu rhalateiht(e), rhalateihnt<br>Preterit: rhalatihsim, rhalatihst(a), rhalatihsit, rhalatihsam, rhalatihsat, rhalatihr<br>Future tid: rhalateihsiem, rhalateihsies, rhalateihsiet, rhalateihsiem(o)s, yu rhalateihsiete, rhalateihsient<br>Conditional: rhalateihiem, rhalateihies, rhalateihiet, rhalateihiem(o)s, yu rhalateihiete, rhalateihient<br>Prev participe: rhalatiht / rhalatihn
rhalt	&gt;	Infinitive: rhalte<br>Present: rhalto, rhalts, rhalt, rhaltm(o)s, yu rhalte, rhalte(nt)<br>Preterit: rhieltim, rhielt(i)st(a), rhieltit, rhieltam, rhieltat, rhielteer<br>Future tid: rhaltsiem, rhaltsies, rhaltsiet, rhaltsiem(o)s, yu rhaltsiete, rhaltsient<br>Conditional: rhaltiem, rhalties, rhaltiet, rhaltiem(o)s, yu rhaltiete, rhaltient<br>Prev participe: rhalt / rhalten
rhayir	&gt;	Infinitive: rhayire<br>Present: rhayiro, rhayirs, rhayirt, rhayirm(o)s, yu rhayirt(e), rhayire(nt)<br>Preterit: rhieyirim, rhieyir(i)st(a), rhieyirit, rhieyiram, rhieyirat, rhieyireer<br>Future tid: rhayirsiem, rhayirsies, rhayirsiet, rhayirsiem(o)s, yu rhayirsiete, rhayirsient<br>Conditional: rhayiriem, rhayiries, rhayiriet, rhayiriem(o)s, yu rhayiriete, rhayirient<br>Prev participe: rhayirt / rhayiren
ribat	&gt;	Infinitive: ribate<br>Present: ribato, ribats, ribat, ribatm(o)s, yu ribate, ribate(nt)<br>Preterit: ribietim, ribiet(i)st(a), ribietit, ribietam, ribietat, ribieteer<br>Future tid: ribatsiem, ribatsies, ribatsiet, ribatsiem(o)s, yu ribatsiete, ribatsient<br>Conditional: ribatiem, ribaties, ribatiet, ribatiem(o)s, yu ribatiete, ribatient<br>Prev participe: ribat / ribaten
richeih	&gt;	Infinitive: richihes<br>Present: richeihm, richeihs, richeiht, richeihm(o)s, yu richeiht(e), richeihnt<br>Preterit: richihsim, richihst(a), richihsit, richihsam, richihsat, richihr<br>Future tid: richeihsiem, richeihsies, richeihsiet, richeihsiem(o)s, yu richeihsiete, richeihsient<br>Conditional: richeihiem, richeihies, richeihiet, richeihiem(o)s, yu richeihiete, richeihient<br>Prev participe: richiht / richihn
rieud	&gt;	Infinitive: riudes<br>Present: rieudo, rieuds, rieudt, rieudm(o)s, yu rieudt(e), rieude(nt)<br>Preterit: riudim, riud(i)st(a), riudit, riudam, riudat, riudeer<br>Future tid: rieudsiem, rieudsies, rieudsiet, rieudsiem(o)s, yu rieudsiete, rieudsient<br>Conditional: rieudiem, rieudies, rieudiet, rieudiem(o)s, yu rieudiete, rieudient<br>Prev participe: riudt / riuden
rig	&gt;	Infinitive: rige<br>Present: rigo, rics, rict, rigm(o)s, yu rict(e), rige(nt)<br>Preterit: rigim, rig(i)st(a), rigit, rigam, rigat, rigeer<br>Future tid: ricsiem, ricsies, ricsiet, ricsiem(o)s, yu ricsiete, ricsient<br>Conditional: rigiem, rigies, rigiet, rigiem(o)s, yu rigiete, rigient<br>Prev participe: rict / rigen
righing	&gt;	Infinitive: righinge<br>Present: righingo, righincs, righinct, righingm(o)s, yu righinct(e), righinge(nt)<br>Preterit: righingim, righing(i)st(a), righingit, righingam, righingat, righingeer<br>Future tid: righincsiem, righincsies, righincsiet, righincsiem(o)s, yu righincsiete, righincsient<br>Conditional: righingiem, righingies, righingiet, righingiem(o)s, yu righingiete, righingient<br>Prev participe: righinct / righingen
rigid	&gt;	Infinitive: rigide<br>Present: rigido, rigids, rigidt, rigidm(o)s, yu rigidt(e), rigide(nt)<br>Preterit: rigisim, rigis(i)st(a), rigisit, rigisam, rigisat, rigiseer<br>Future tid: rigidsiem, rigidsies, rigidsiet, rigidsiem(o)s, yu rigidsiete, rigidsient<br>Conditional: rigidiem, rigidies, rigidiet, rigidiem(o)s, yu rigidiete, rigidient<br>Prev participe: rigis / rigiden
rineg	&gt;	Infinitive: ringes<br>Present: ringo, rincs, rinct, ringm(o)s, yu rinct(e), ringe(nt)<br>Preterit: rigim, rig(i)st(a), rigit, rigam, rigat, rigeer<br>Future tid: rincsiem, rincsies, rincsiet, rincsiem(o)s, yu rincsiete, rincsient<br>Conditional: ringiem, ringies, ringiet, ringiem(o)s, yu ringiete, ringient<br>Prev participe: rict / rigen
ring	&gt;	Infinitive: ringe<br>Present: ringo, rincs, rinct, ringm(o)s, yu rinct(e), ringe(nt)<br>Preterit: ringim, ring(i)st(a), ringit, ringam, ringat, ringeer<br>Future tid: rincsiem, rincsies, rincsiet, rincsiem(o)s, yu rincsiete, rincsient<br>Conditional: ringiem, ringies, ringiet, ringiem(o)s, yu ringiete, ringient<br>Prev participe: rinct / ringen
riposte	&gt;	Infinitive: riposte<br>Present: io riposte, ripostes, ripostet, ripostems, yu ripostet(e), ripostent<br>Preterit: ripostim, ripostist(a), ripostit, ripostam, ripostat, riposteer<br>Future tid: ripostesiem, ripostesies, ripostesiet, ripostesiem(o)s, yu ripostesiete, ripostesient<br>Conditional: ripostiem, riposties, ripostiet, ripostiem(o)s, yu ripostiete, ripostient<br>Prev participe: ripostet / riposten
risk	&gt;	Infinitive: riske<br>Present: risko, riscs, risct, riskm(o)s, yu risct(e), riske(nt)<br>Preterit: riskim, risk(i)st(a), riskit, riskam, riskat, riskeer<br>Future tid: riscsiem, riscsies, riscsiet, riscsiem(o)s, yu riscsiete, riscsient<br>Conditional: riskiem, riskies, riskiet, riskiem(o)s, yu riskiete, riskient<br>Prev participe: risct / risken
ritter	&gt;	Infinitive: ritter<br>Present: io ritter, ritters, rittert, ritterms, yu rittert, ritternt<br>Preterit: rittrim, rittrist, rittrit, ritt(e)ram, ritt(e)rat, ritt(e)reer<br>Future tid: rittersiem, rittersies, rittersiet, rittersiem(o)s, yu rittersiete, rittersient<br>Conditional: ritteriem, ritteries, ritteriet, ritteriem(o)s, yu ritteriete, ritterient<br>Prev participe: rittert / rittern
rlungdwan	&gt;	Infinitive: rlungdwane<br>Present: rlungdwano, rlungdwans, rlungdwant, rlungdwanm(o)s, yu rlungdwant(e), rlungdwane(nt)<br>Preterit: rlungdwienim, rlungdwien(i)st(a), rlungdwienit, rlungdwienam, rlungdwienat, rlungdwieneer<br>Future tid: rlungdwansiem, rlungdwansies, rlungdwansiet, rlungdwansiem(o)s, yu rlungdwansiete, rlungdwansient<br>Conditional: rlungdwaniem, rlungdwanies, rlungdwaniet, rlungdwaniem(o)s, yu rlungdwaniete, rlungdwanient<br>Prev participe: rlungdwant / rlungdwanen
roadster	&gt;	Infinitive: roadster<br>Present: io roadster, roadsters, roadstert, roadsterms, yu roadstert, roadsternt<br>Preterit: roiedstrim, roiedstrist, roiedstrit, roiedst(e)ram, roiedst(e)rat, roiedst(e)reer<br>Future tid: roadstersiem, roadstersies, roadstersiet, roadstersiem(o)s, yu roadstersiete, roadstersient<br>Conditional: roadsteriem, roadsteries, roadsteriet, roadsteriem(o)s, yu roadsteriete, roadsterient<br>Prev participe: roadstert / roadstern
rod	&gt;	Infinitive: rode<br>Present: rodo, rods, rodt, rodm(o)s, yu rodt(e), rode(nt)<br>Preterit: rosim, ros(i)st(a), rosit, rosam, rosat, roseer<br>Future tid: rodsiem, rodsies, rodsiet, rodsiem(o)s, yu rodsiete, rodsient<br>Conditional: rodiem, rodies, rodiet, rodiem(o)s, yu rodiete, rodient<br>Prev participe: ros / roden
rogv	&gt;	Infinitive: rogve<br>Present: rogvo, rogvs, rogvt, rogvm(o)s, yu rogvt(e), rogve(nt)<br>Preterit: rogvim, rogv(i)st(a), rogvit, rogvam, rogvat, rogveer<br>Future tid: rogvsiem, rogvsies, rogvsiet, rogvsiem(o)s, yu rogvsiete, rogvsient<br>Conditional: rogviem, rogvies, rogviet, rogviem(o)s, yu rogviete, rogvient<br>Prev participe: rogvt / rogven
rogye	&gt;	Infinitive: rogye<br>Present: io rogye, rogyes, rogyet, rogyems, yu rogyet(e), rogyent<br>Preterit: rogyim, rogyist(a), rogyit, rogyam, rogyat, rogyeer<br>Future tid: rogyesiem, rogyesies, rogyesiet, rogyesiem(o)s, yu rogyesiete, rogyesient<br>Conditional: rogyiem, rogyies, rogyiet, rogyiem(o)s, yu rogyiete, rogyient<br>Prev participe: rogyet / rogyen
roibh	&gt;	Infinitive: roibhe<br>Present: roibho, roibhs, roibht, roibhm(o)s, yu roibht(e), roibhe(nt)<br>Preterit: roibhim, roibh(i)st(a), roibhit, roibham, roibhat, roibheer<br>Future tid: roibhsiem, roibhsies, roibhsiet, roibhsiem(o)s, yu roibhsiete, roibhsient<br>Conditional: roibhiem, roibhies, roibhiet, roibhiem(o)s, yu roibhiete, roibhient<br>Prev participe: roibht / roibhen
rol	&gt;	Infinitive: role<br>Present: rolo, rols, rolt, rolm(o)s, yu rolt(e), role(nt)<br>Preterit: rolim, rol(i)st(a), rolit, rolam, rolat, roleer<br>Future tid: rolsiem, rolsies, rolsiet, rolsiem(o)s, yu rolsiete, rolsient<br>Conditional: roliem, rolies, roliet, roliem(o)s, yu roliete, rolient<br>Prev participe: rolt / rolen
roll	&gt;	Infinitive: rolle<br>Present: rollo, rolls, rollt, rollm(o)s, yu rollt(e), rolle(nt)<br>Preterit: rollim, roll(i)st(a), rollit, rollam, rollat, rolleer<br>Future tid: rollsiem, rollsies, rollsiet, rollsiem(o)s, yu rollsiete, rollsient<br>Conditional: rolliem, rollies, rolliet, rolliem(o)s, yu rolliete, rollient<br>Prev participe: rollt / rollen
rost	&gt;	Infinitive: roste<br>Present: rosto, rosts, rost, rostm(o)s, yu roste, roste(nt)<br>Preterit: rostim, rost(i)st(a), rostit, rostam, rostat, rosteer<br>Future tid: rostsiem, rostsies, rostsiet, rostsiem(o)s, yu rostsiete, rostsient<br>Conditional: rostiem, rosties, rostiet, rostiem(o)s, yu rostiete, rostient<br>Prev participe: rost / rosten
rotos	&gt;	Infinitive: rotose<br>Present: rotoso, rotos, rotost, rotosm(o)s, yu rotost(e), rotose(nt)<br>Preterit: rotosim, rotos(i)st(a), rotosit, rotosam, rotosat, rotoseer<br>Future tid: siem rotose, sies rotose, siet rotose, siem(o)s rotose, yu siete rotose, sient rotose<br>Conditional: rotosiem, rotosies, rotosiet, rotosiem(o)s, yu rotosiete, rotosient<br>Prev participe: rotost / rotosen
rotskand	&gt;	Infinitive: rotskande<br>Present: rotskando, rotskands, rotskandt, rotskandm(o)s, yu rotskandt(e), rotskande(nt)<br>Preterit: rotskiendim, rotskiend(i)st(a), rotskiendit, rotskiendam, rotskiendat, rotskiendeer<br>Future tid: rotskandsiem, rotskandsies, rotskandsiet, rotskandsiem(o)s, yu rotskandsiete, rotskandsient<br>Conditional: rotskandiem, rotskandies, rotskandiet, rotskandiem(o)s, yu rotskandiete, rotskandient<br>Prev participe: rotskans / rotskanden
rotstol	&gt;	Infinitive: rotstole<br>Present: rotstolo, rotstols, rotstolt, rotstolm(o)s, yu rotstolt(e), rotstole(nt)<br>Preterit: rotstolim, rotstol(i)st(a), rotstolit, rotstolam, rotstolat, rotstoleer<br>Future tid: rotstolsiem, rotstolsies, rotstolsiet, rotstolsiem(o)s, yu rotstolsiete, rotstolsient<br>Conditional: rotstoliem, rotstolies, rotstoliet, rotstoliem(o)s, yu rotstoliete, rotstolient<br>Prev participe: rotstolt / rotstolen
rotstul	&gt;	Infinitive: rotstule<br>Present: rotstulo, rotstuls, rotstult, rotstulm(o)s, yu rotstult(e), rotstule(nt)<br>Preterit: rotstulim, rotstul(i)st(a), rotstulit, rotstulam, rotstulat, rotstuleer<br>Future tid: rotstulsiem, rotstulsies, rotstulsiet, rotstulsiem(o)s, yu rotstulsiete, rotstulsient<br>Conditional: rotstuliem, rotstulies, rotstuliet, rotstuliem(o)s, yu rotstuliete, rotstulient<br>Prev participe: rotstult / rotstulen
roug	&gt;	Infinitive: rouge<br>Present: rougo, roucs, rouct, rougm(o)s, yu rouct(e), rouge(nt)<br>Preterit: rougim, roug(i)st(a), rougit, rougam, rougat, rougeer<br>Future tid: roucsiem, roucsies, roucsiet, roucsiem(o)s, yu roucsiete, roucsient<br>Conditional: rougiem, rougies, rougiet, rougiem(o)s, yu rougiete, rougient<br>Prev participe: rouct / rougen
roy	&gt;	Infinitive: roye<br>Present: royo, roys, royt, roym(o)s, yu royt(e), roynt<br>Preterit: royim, royst(a), royit, royam, royat, royeer<br>Future tid: roysiem, roysies, roysiet, roysiem(o)s, yu roysiete, roysient<br>Conditional: royiem, royies, royiet, royiem(o)s, yu royiete, royient<br>Prev participe: royt / royen
roydem	&gt;	Infinitive: roydmes<br>Present: roydmo, roydems, roydemt, roydmm(o)s, yu roydemt(e), roydme(nt)<br>Preterit: roydim, royd(i)st(a), roydit, roydam, roydat, roydeer<br>Future tid: roydemsiem, roydemsies, roydemsiet, roydemsiem(o)s, yu roydemsiete, roydemsient<br>Conditional: roydmiem, roydmies, roydmiet, roydmiem(o)s, yu roydmiete, roydmient<br>Prev participe: roydt / royden
rudhschift	&gt;	Infinitive: rudhschifte<br>Present: rudhschifto, rudhschifts, rudhschift, rudhschiftm(o)s, yu rudhschifte, rudhschifte(nt)<br>Preterit: rudhschiftim, rudhschift(i)st(a), rudhschiftit, rudhschiftam, rudhschiftat, rudhschifteer<br>Future tid: rudhschiftsiem, rudhschiftsies, rudhschiftsiet, rudhschiftsiem(o)s, yu rudhschiftsiete, rudhschiftsient<br>Conditional: rudhschiftiem, rudhschifties, rudhschiftiet, rudhschiftiem(o)s, yu rudhschiftiete, rudhschiftient<br>Prev participe: rudhschift / rudhschiften
rudimentar	&gt;	Infinitive: rudimntares<br>Present: rudimntaro, rudimentars, rudimentart, rudimntarm(o)s, yu rudimentart(e), rudimntare(nt)<br>Preterit: rudintarim, rudintar(i)st(a), rudintarit, rudintaram, rudintarat, rudintareer<br>Future tid: rudimentarsiem, rudimentarsies, rudimentarsiet, rudimentarsiem(o)s, yu rudimentarsiete, rudimentarsient<br>Conditional: rudimntariem, rudimntaries, rudimntariet, rudimntariem(o)s, yu rudimntariete, rudimntarient<br>Prev participe: rudintart / rudintaren
rughat	&gt;	Infinitive: rughate<br>Present: rughato, rughats, rughat, rughatm(o)s, yu rughate, rughate(nt)<br>Preterit: rughietim, rughiet(i)st(a), rughietit, rughietam, rughietat, rughieteer<br>Future tid: rughatsiem, rughatsies, rughatsiet, rughatsiem(o)s, yu rughatsiete, rughatsient<br>Conditional: rughatiem, rughaties, rughatiet, rughatiem(o)s, yu rughatiete, rughatient<br>Prev participe: rughat / rughaten
ruine	&gt;	Infinitive: ruine<br>Present: io ruine, ruines, ruinet, ruinems, yu ruinet(e), ruinent<br>Preterit: ruinim, ruinist(a), ruinit, ruinam, ruinat, ruineer<br>Future tid: ruinesiem, ruinesies, ruinesiet, ruinesiem(o)s, yu ruinesiete, ruinesient<br>Conditional: ruiniem, ruinies, ruiniet, ruiniem(o)s, yu ruiniete, ruinient<br>Prev participe: ruinet / ruinen
rumep	&gt;	Infinitive: rumpes<br>Present: rumpo, rumps, rumpt, rumpm(o)s, yu rumpt(e), rumpe(nt)<br>Preterit: rupim, rup(i)st(a), rupit, rupam, rupat, rupeer<br>Future tid: rumpsiem, rumpsies, rumpsiet, rumpsiem(o)s, yu rumpsiete, rumpsient<br>Conditional: rumpiem, rumpies, rumpiet, rumpiem(o)s, yu rumpiete, rumpient<br>Prev participe: rupt / rupen
rumine	&gt;	Infinitive: rumine<br>Present: io rumine, rumines, ruminet, ruminems, yu ruminet(e), ruminent<br>Preterit: ruminim, ruminist(a), ruminit, ruminam, ruminat, rumineer<br>Future tid: ruminesiem, ruminesies, ruminesiet, ruminesiem(o)s, yu ruminesiete, ruminesient<br>Conditional: ruminiem, ruminies, ruminiet, ruminiem(o)s, yu ruminiete, ruminient<br>Prev participe: ruminet / ruminen
runedh	&gt;	Infinitive: rundhes<br>Present: rundho, rundhs, rundht, rundhm(o)s, yu rundht(e), rundhe(nt)<br>Preterit: rudhim, rudh(i)st(a), rudhit, rudham, rudhat, rudheer<br>Future tid: rundhsiem, rundhsies, rundhsiet, rundhsiem(o)s, yu rundhsiete, rundhsient<br>Conditional: rundhiem, rundhies, rundhiet, rundhiem(o)s, yu rundhiete, rundhient<br>Prev participe: rudht / rudhen
sabab	&gt;	Infinitive: sababe<br>Present: sababo, sabaps, sabapt, sababm(o)s, yu sabapt(e), sababe(nt)<br>Preterit: sabiebim, sabieb(i)st(a), sabiebit, sabiebam, sabiebat, sabiebeer<br>Future tid: sabapsiem, sabapsies, sabapsiet, sabapsiem(o)s, yu sabapsiete, sabapsient<br>Conditional: sababiem, sababies, sababiet, sababiem(o)s, yu sababiete, sababient<br>Prev participe: sabapt / sababen
sabotage	&gt;	Infinitive: sabotage<br>Present: io sabotage, sabotages, sabotaget, sabotagems, yu sabotaget(e), sabotagent<br>Preterit: sabotagim, sabotagist(a), sabotagit, sabotageam, sabotageat, sabotageer<br>Future tid: sabotagesiem, sabotagesies, sabotagesiet, sabotagesiem(o)s, yu sabotagesiete, sabotagesient<br>Conditional: sabotagiem, sabotagies, sabotagiet, sabotagiem(o)s, yu sabotagiete, sabotagient<br>Prev participe: sabotaget / sabotagen
sabzi	&gt;	Infinitive: sabzie<br>Present: sabzim, sabzis, sabzit, sabzim(o)s, yu sabzit(e), sabzint<br>Preterit: siebzisim, siebzist(a), siebzisit, siebzam, siebzat, siebzir<br>Future tid: sabzisiem, sabzisies, sabzisiet, sabzisiem(o)s, yu sabzisiete, sabzisient<br>Conditional: sabziem, sabzies, sabziet, sabziem(o)s, yu sabziete, sabzient<br>Prev participe: sabzit / sabzin
sac	&gt;	Infinitive: sace<br>Present: saco, sacs, sact, sacm(o)s, yu sact(e), sace(nt)<br>Preterit: siecim, siec(i)st(a), siecit, siecam, siecat, sieceer<br>Future tid: sacsiem, sacsies, sacsiet, sacsiem(o)s, yu sacsiete, sacsient<br>Conditional: saciem, sacies, saciet, saciem(o)s, yu saciete, sacient<br>Prev participe: sact / sacen
sacrifie	&gt;	Infinitive: sacrifie<br>Present: io sacrifie, sacrifies, sacrifiet, sacrifiems, yu sacrifiet(e), sacrifient<br>Preterit: sacrificim, sacrifiest, sacrificit, sacrifiam, sacrifiat, sacrifier<br>Future tid: sacrifiesiem, sacrifiesies, sacrifiesiet, sacrifiesiem(o)s, yu sacrifiesiete, sacrifiesient<br>Conditional: sacrificiem, sacrificies, sacrificiet, sacrificiem(o)s, yu sacrificiete, sacrificient<br>Prev participe: sacrifiet / sacrifien
sadrencmov	&gt;	Infinitive: sadrncmoves<br>Present: sadrncmovo, sadrencmovs, sadrencmovt, sadrncmovm(o)s, yu sadrencmovt(e), sadrncmove(nt)<br>Preterit: sadrcmovim, sadrcmov(i)st(a), sadrcmovit, sadrcmovam, sadrcmovat, sadrcmoveer<br>Future tid: sadrencmovsiem, sadrencmovsies, sadrencmovsiet, sadrencmovsiem(o)s, yu sadrencmovsiete, sadrencmovsient<br>Conditional: sadrncmoviem, sadrncmovies, sadrncmoviet, sadrncmoviem(o)s, yu sadrncmoviete, sadrncmovient<br>Prev participe: sadrencmot / sadrncmoven
safer	&gt;	Infinitive: safer<br>Present: io safer, safers, safert, saferms, yu safert, safernt<br>Preterit: siefrim, siefrist, siefrit, sief(e)ram, sief(e)rat, sief(e)reer<br>Future tid: safersiem, safersies, safersiet, safersiem(o)s, yu safersiete, safersient<br>Conditional: saferiem, saferies, saferiet, saferiem(o)s, yu saferiete, saferient<br>Prev participe: safert / safern
sagv	&gt;	Infinitive: sagve<br>Present: sagvo, sagvs, sagvt, sagvm(o)s, yu sagvt(e), sagve(nt)<br>Preterit: siegvim, siegv(i)st(a), siegvit, siegvam, siegvat, siegveer<br>Future tid: sagvsiem, sagvsies, sagvsiet, sagvsiem(o)s, yu sagvsiete, sagvsient<br>Conditional: sagviem, sagvies, sagviet, sagviem(o)s, yu sagviete, sagvient<br>Prev participe: sagvt / sagven
sakat	&gt;	Infinitive: sakate<br>Present: sakato, sakats, sakat, sakatm(o)s, yu sakate, sakate(nt)<br>Preterit: sakietim, sakiet(i)st(a), sakietit, sakietam, sakietat, sakieteer<br>Future tid: sakatsiem, sakatsies, sakatsiet, sakatsiem(o)s, yu sakatsiete, sakatsient<br>Conditional: sakatiem, sakaties, sakatiet, sakatiem(o)s, yu sakatiete, sakatient<br>Prev participe: sakat / sakaten
saktah	&gt;	Infinitive: saktahe<br>Present: saktahm, saktahs, saktaht, saktahm(o)s, yu saktaht(e), saktahnt<br>Preterit: saktahsim, saktahst(a), saktahsit, saktahsam, saktahsat, saktahr<br>Future tid: saktahsiem, saktahsies, saktahsiet, saktahsiem(o)s, yu saktahsiete, saktahsient<br>Conditional: saktahiem, saktahies, saktahiet, saktahiem(o)s, yu saktahiete, saktahient<br>Prev participe: saktaht / saktahn
sakwn	&gt;	Infinitive: sakwne<br>Present: sakwno, sakwns, sakwnt, sakwnm(o)s, yu sakwnt(e), sakwne(nt)<br>Preterit: siekwnim, siekwn(i)st(a), siekwnit, siekwnam, siekwnat, siekwneer<br>Future tid: sakwnsiem, sakwnsies, sakwnsiet, sakwnsiem(o)s, yu sakwnsiete, sakwnsient<br>Conditional: sakwniem, sakwnies, sakwniet, sakwniem(o)s, yu sakwniete, sakwnient<br>Prev participe: sakwnt / sakwnen
salair	&gt;	Infinitive: salaire<br>Present: salairo, salairs, salairt, salairm(o)s, yu salairt(e), salaire(nt)<br>Preterit: sielairim, sielair(i)st(a), sielairit, sielairam, sielairat, sielaireer<br>Future tid: salairsiem, salairsies, salairsiet, salairsiem(o)s, yu salairsiete, salairsient<br>Conditional: salairiem, salairies, salairiet, salairiem(o)s, yu salairiete, salairient<br>Prev participe: salairt / salairen
salg	&gt;	Infinitive: salge<br>Present: salgo, salcs, salct, salgm(o)s, yu salct(e), salge(nt)<br>Preterit: sielgim, sielg(i)st(a), sielgit, sielgam, sielgat, sielgeer<br>Future tid: salcsiem, salcsies, salcsiet, salcsiem(o)s, yu salcsiete, salcsient<br>Conditional: salgiem, salgies, salgiet, salgiem(o)s, yu salgiete, salgient<br>Prev participe: salg / salgen
salm	&gt;	Infinitive: salme<br>Present: salmo, salms, salmt, salmm(o)s, yu salmt(e), salme(nt)<br>Preterit: sielmim, sielm(i)st(a), sielmit, sielmam, sielmat, sielmeer<br>Future tid: salmsiem, salmsies, salmsiet, salmsiem(o)s, yu salmsiete, salmsient<br>Conditional: salmiem, salmies, salmiet, salmiem(o)s, yu salmiete, salmient<br>Prev participe: salmt / salmen
salmon	&gt;	Infinitive: salmone<br>Present: salmono, salmons, salmont, salmonm(o)s, yu salmont(e), salmone(nt)<br>Preterit: salmonim, salmon(i)st(a), salmonit, salmonam, salmonat, salmoneer<br>Future tid: salmonsiem, salmonsies, salmonsiet, salmonsiem(o)s, yu salmonsiete, salmonsient<br>Conditional: salmoniem, salmonies, salmoniet, salmoniem(o)s, yu salmoniete, salmonient<br>Prev participe: salmont / salmonen
salon	&gt;	Infinitive: salone<br>Present: salono, salons, salont, salonm(o)s, yu salont(e), salone(nt)<br>Preterit: salonim, salon(i)st(a), salonit, salonam, salonat, saloneer<br>Future tid: salonsiem, salonsies, salonsiet, salonsiem(o)s, yu salonsiete, salonsient<br>Conditional: saloniem, salonies, saloniet, saloniem(o)s, yu saloniete, salonient<br>Prev participe: salont / salonen
salute	&gt;	Infinitive: salute<br>Present: io salute, salutes, salutet, salutems, yu salutet(e), salutent<br>Preterit: salutim, salutist(a), salutit, salutam, salutat, saluteer<br>Future tid: salutesiem, salutesies, salutesiet, salutesiem(o)s, yu salutesiete, salutesient<br>Conditional: salutiem, saluties, salutiet, salutiem(o)s, yu salutiete, salutient<br>Prev participe: salutet / saluten
salv	&gt;	Infinitive: salve<br>Present: salvo, salvs, salvt, salvm(o)s, yu salvt(e), salve(nt)<br>Preterit: sielvim, sielv(i)st(a), sielvit, sielvam, sielvat, sielveer<br>Future tid: salvsiem, salvsies, salvsiet, salvsiem(o)s, yu salvsiete, salvsient<br>Conditional: salviem, salvies, salviet, salviem(o)s, yu salviete, salvient<br>Prev participe: salwt / salven
salvguarde	&gt;	Infinitive: salvguarde<br>Present: io salvguarde, salvguardes, salvguardet, salvguardems, yu salvguardet(e), salvguardent<br>Preterit: salvguardim, salvguardist(a), salvguardit, salvguardam, salvguardat, salvguardeer<br>Future tid: salvguardesiem, salvguardesies, salvguardesiet, salvguardesiem(o)s, yu salvguardesiete, salvguardesient<br>Conditional: salvguardiem, salvguardies, salvguardiet, salvguardiem(o)s, yu salvguardiete, salvguardient<br>Prev participe: salvguardet / salvguarden
sam	&gt;	Infinitive: same<br>Present: samo, sams, samt, samm(o)s, yu samt(e), same(nt)<br>Preterit: siemim, siem(i)st(a), siemit, siemam, siemat, siemeer<br>Future tid: samsiem, samsies, samsiet, samsiem(o)s, yu samsiete, samsient<br>Conditional: samiem, samies, samiet, samiem(o)s, yu samiete, samient<br>Prev participe: samt / samen
samberecteih	&gt;	Infinitive: samberectihes<br>Present: samberecteihm, samberecteihs, samberecteiht, samberecteihm(o)s, yu samberecteiht(e), samberecteihnt<br>Preterit: samberectihsim, samberectihst(a), samberectihsit, samberectihsam, samberectihsat, samberectihr<br>Future tid: samberecteihsiem, samberecteihsies, samberecteihsiet, samberecteihsiem(o)s, yu samberecteihsiete, samberecteihsient<br>Conditional: samberecteihiem, samberecteihies, samberecteihiet, samberecteihiem(o)s, yu samberecteihiete, samberecteihient<br>Prev participe: samberectiht / samberectihn
sameih	&gt;	Infinitive: samihes<br>Present: sameihm, sameihs, sameiht, sameihm(o)s, yu sameiht(e), sameihnt<br>Preterit: samihsim, samihst(a), samihsit, samihsam, samihsat, samihr<br>Future tid: sameihsiem, sameihsies, sameihsiet, sameihsiem(o)s, yu sameihsiete, sameihsient<br>Conditional: sameihiem, sameihies, sameihiet, sameihiem(o)s, yu sameihiete, sameihient<br>Prev participe: samiht / samihn
samghat	&gt;	Infinitive: samghate<br>Present: samghato, samghats, samghat, samghatm(o)s, yu samghate, samghate(nt)<br>Preterit: samghietim, samghiet(i)st(a), samghietit, samghietam, samghietat, samghieteer<br>Future tid: samghatsiem, samghatsies, samghatsiet, samghatsiem(o)s, yu samghatsiete, samghatsient<br>Conditional: samghatiem, samghaties, samghatiet, samghatiem(o)s, yu samghatiete, samghatient<br>Prev participe: samghat / samghaten
samkwehk	&gt;	Infinitive: samkwehke<br>Present: samkwehko, samkwehcs, samkwehct, samkwehkm(o)s, yu samkwehct(e), samkwehke(nt)<br>Preterit: samkwohkim, samkwohk(i)st(a), samkwohkit, samkwohkam, samkwohkat, samkwohkeer<br>Future tid: samkwehcsiem, samkwehcsies, samkwehcsiet, samkwehcsiem(o)s, yu samkwehcsiete, samkwehcsient<br>Conditional: samkwehkiem, samkwehkies, samkwehkiet, samkwehkiem(o)s, yu samkwehkiete, samkwehkient<br>Prev participe: samkwohct / samkwohken
sammel	&gt;	Infinitive: sammel<br>Present: io sammel, sammels, sammelt, sammelms, yu sammelt, sammelnt<br>Preterit: siemmlim, siemmlst, siemmlit, siemm(e)lam, siemm(e)lat, siemm(e)leer<br>Future tid: sammelsiem, sammelsies, sammelsiet, sammelsiem(o)s, yu sammelsiete, sammelsient<br>Conditional: sammeliem, sammelies, sammeliet, sammeliem(o)s, yu sammeliete, sammelient<br>Prev participe: sammelt / sammeln
samreiss	&gt;	Infinitive: samrisses<br>Present: samreisso, samreiss, samreisst, samreissm(o)s, yu samreisst(e), samreisse(nt)<br>Preterit: samrissim, samriss(i)st(a), samrissit, samrissam, samrissat, samrisseer<br>Future tid: siem samrisses, sies samrisses, siet samrisses, siem(o)s samrisses, yu siete samrisses, sient samrisses<br>Conditional: samreissiem, samreissies, samreissiet, samreissiem(o)s, yu samreissiete, samreissient<br>Prev participe: samrisst / samrissen
samstehm	&gt;	Infinitive: samstehme<br>Present: samstehmo, samstehms, samstehmt, samstehmm(o)s, yu samstehmt(e), samstehme(nt)<br>Preterit: samstohmim, samstohm(i)st(a), samstohmit, samstohmam, samstohmat, samstohmeer<br>Future tid: samstehmsiem, samstehmsies, samstehmsiet, samstehmsiem(o)s, yu samstehmsiete, samstehmsient<br>Conditional: samstehmiem, samstehmies, samstehmiet, samstehmiem(o)s, yu samstehmiete, samstehmient<br>Prev participe: samstohmt / samstohmen
sanbaw	&gt;	Infinitive: sanbawe<br>Present: sanbawo, sanbaws, sanbawt, sanbawm(o)s, yu sanbawt(e), sanbawnt<br>Preterit: sienbawim, sienbawst(a), sienbawit, sienbawam, sienbawat, sienbaweer<br>Future tid: sanbawsiem, sanbawsies, sanbawsiet, sanbawsiem(o)s, yu sanbawsiete, sanbawsient<br>Conditional: sanbawiem, sanbawies, sanbawiet, sanbawiem(o)s, yu sanbawiete, sanbawient<br>Prev participe: sanbawt / sanbawen
sanctifie	&gt;	Infinitive: sanctifie<br>Present: io sanctifie, sanctifies, sanctifiet, sanctifiems, yu sanctifiet(e), sanctifient<br>Preterit: sanctificim, sanctifiest, sanctificit, sanctifiam, sanctifiat, sanctifier<br>Future tid: sanctifiesiem, sanctifiesies, sanctifiesiet, sanctifiesiem(o)s, yu sanctifiesiete, sanctifiesient<br>Conditional: sanctificiem, sanctificies, sanctificiet, sanctificiem(o)s, yu sanctificiete, sanctificient<br>Prev participe: sanctifiet / sanctifien
sank	&gt;	Infinitive: sanke<br>Present: sanko, sancs, sanct, sankm(o)s, yu sanct(e), sanke(nt)<br>Preterit: sienkim, sienk(i)st(a), sienkit, sienkam, sienkat, sienkeer<br>Future tid: sancsiem, sancsies, sancsiet, sancsiem(o)s, yu sancsiete, sancsient<br>Conditional: sankiem, sankies, sankiet, sankiem(o)s, yu sankiete, sankient<br>Prev participe: sanct / sanken
sanschan	&gt;	Infinitive: sanschane<br>Present: sanschano, sanschans, sanschant, sanschanm(o)s, yu sanschant(e), sanschane(nt)<br>Preterit: sanschienim, sanschien(i)st(a), sanschienit, sanschienam, sanschienat, sanschieneer<br>Future tid: sanschansiem, sanschansies, sanschansiet, sanschansiem(o)s, yu sanschansiete, sanschansient<br>Conditional: sanschaniem, sanschanies, sanschaniet, sanschaniem(o)s, yu sanschaniete, sanschanient<br>Prev participe: sanschant / sanschanen
sapphic	&gt;	Infinitive: sapphice<br>Present: sapphico, sapphics, sapphict, sapphicm(o)s, yu sapphict(e), sapphice(nt)<br>Preterit: siepphicim, siepphic(i)st(a), siepphicit, siepphicam, siepphicat, siepphiceer<br>Future tid: sapphicsiem, sapphicsies, sapphicsiet, sapphicsiem(o)s, yu sapphicsiete, sapphicsient<br>Conditional: sapphiciem, sapphicies, sapphiciet, sapphiciem(o)s, yu sapphiciete, sapphicient<br>Prev participe: sapphict / sapphicen
sapunise	&gt;	Infinitive: sapunise<br>Present: io sapunise, sapunises, sapuniset, sapunisems, yu sapuniset(e), sapunisent<br>Preterit: sapunisim, sapunisist(a), sapunisit, sapunisam, sapunisat, sapuniseer<br>Future tid: sapunisesiem, sapunisesies, sapunisesiet, sapunisesiem(o)s, yu sapunisesiete, sapunisesient<br>Conditional: sapunisiem, sapunisies, sapunisiet, sapunisiem(o)s, yu sapunisiete, sapunisient<br>Prev participe: sapuniset / sapunisen
sarban	&gt;	Infinitive: sarbane<br>Present: sarbano, sarbans, sarbant, sarbanm(o)s, yu sarbant(e), sarbane(nt)<br>Preterit: sarbienim, sarbien(i)st(a), sarbienit, sarbienam, sarbienat, sarbieneer<br>Future tid: sarbansiem, sarbansies, sarbansiet, sarbansiem(o)s, yu sarbansiete, sarbansient<br>Conditional: sarbaniem, sarbanies, sarbaniet, sarbaniem(o)s, yu sarbaniete, sarbanient<br>Prev participe: sarbant / sarbanen
sarc	&gt;	Infinitive: sarce<br>Present: sarco, sarcs, sarct, sarcm(o)s, yu sarct(e), sarce(nt)<br>Preterit: siercim, sierc(i)st(a), siercit, siercam, siercat, sierceer<br>Future tid: sarcsiem, sarcsies, sarcsiet, sarcsiem(o)s, yu sarcsiete, sarcsient<br>Conditional: sarciem, sarcies, sarciet, sarciem(o)s, yu sarciete, sarcient<br>Prev participe: sarct / sarcen
sarige	&gt;	Infinitive: sarige<br>Present: io sarige, sariges, sariget, sarigems, yu sariget(e), sarigent<br>Preterit: sarigim, sarigist(a), sarigit, sarigeam, sarigeat, sarigeer<br>Future tid: sarigesiem, sarigesies, sarigesiet, sarigesiem(o)s, yu sarigesiete, sarigesient<br>Conditional: sarigiem, sarigies, sarigiet, sarigiem(o)s, yu sarigiete, sarigient<br>Prev participe: sariget / sarigen
sarkari	&gt;	Infinitive: sarkarie<br>Present: sarkarim, sarkaris, sarkarit, sarkarim(o)s, yu sarkarit(e), sarkarint<br>Preterit: sarkierisim, sarkierist(a), sarkierisit, sarkieram, sarkierat, sarkierir<br>Future tid: sarkarisiem, sarkarisies, sarkarisiet, sarkarisiem(o)s, yu sarkarisiete, sarkarisient<br>Conditional: sarkariem, sarkaries, sarkariet, sarkariem(o)s, yu sarkariete, sarkarient<br>Prev participe: sarkarit / sarkarin
satisfac	&gt;	Infinitive: satisface<br>Present: satisfaco, satisfacs, satisfact, satisfacm(o)s, yu satisfact(e), satisface(nt)<br>Preterit: satisfiecim, satisfiec(i)st(a), satisfiecit, satisfiecam, satisfiecat, satisfieceer<br>Future tid: satisfacsiem, satisfacsies, satisfacsiet, satisfacsiem(o)s, yu satisfacsiete, satisfacsient<br>Conditional: satisfaciem, satisfacies, satisfaciet, satisfaciem(o)s, yu satisfaciete, satisfacient<br>Prev participe: satisfact / satisfacen
sauk	&gt;	Infinitive: sauke<br>Present: sauko, saucs, sauct, saukm(o)s, yu sauct(e), sauke(nt)<br>Preterit: saukim, sauk(i)st(a), saukit, saukam, saukat, saukeer<br>Future tid: saucsiem, saucsies, saucsiet, saucsiem(o)s, yu saucsiete, saucsient<br>Conditional: saukiem, saukies, saukiet, saukiem(o)s, yu saukiete, saukient<br>Prev participe: sauct / sauken
saup	&gt;	Infinitive: saupe<br>Present: saupo, saups, saupt, saupm(o)s, yu saupt(e), saupe(nt)<br>Preterit: saupim, saup(i)st(a), saupit, saupam, saupat, saupeer<br>Future tid: saupsiem, saupsies, saupsiet, saupsiem(o)s, yu saupsiete, saupsient<br>Conditional: saupiem, saupies, saupiet, saupiem(o)s, yu saupiete, saupient<br>Prev participe: saupt / saupen
sayd	&gt;	Infinitive: sayde<br>Present: saydo, sayds, saydt, saydm(o)s, yu saydt(e), sayde(nt)<br>Preterit: sieydim, sieyd(i)st(a), sieydit, sieydam, sieydat, sieydeer<br>Future tid: saydsiem, saydsies, saydsiet, saydsiem(o)s, yu saydsiete, saydsient<br>Conditional: saydiem, saydies, saydiet, saydiem(o)s, yu saydiete, saydient<br>Prev participe: says / sayden
sayg	&gt;	Infinitive: sayge<br>Present: saygo, saycs, sayct, saygm(o)s, yu sayct(e), sayge(nt)<br>Preterit: sieygim, sieyg(i)st(a), sieygit, sieygam, sieygat, sieygeer<br>Future tid: saycsiem, saycsies, saycsiet, saycsiem(o)s, yu saycsiete, saycsient<br>Conditional: saygiem, saygies, saygiet, saygiem(o)s, yu saygiete, saygient<br>Prev participe: sayct / saygen
sayp	&gt;	Infinitive: saype<br>Present: saypo, sayps, saypt, saypm(o)s, yu saypt(e), saype(nt)<br>Preterit: sieypim, sieyp(i)st(a), sieypit, sieypam, sieypat, sieypeer<br>Future tid: saypsiem, saypsies, saypsiet, saypsiem(o)s, yu saypsiete, saypsient<br>Conditional: saypiem, saypies, saypiet, saypiem(o)s, yu saypiete, saypient<br>Prev participe: saypt / saypen
sayran	&gt;	Infinitive: sayrane<br>Present: sayrano, sayrans, sayrant, sayranm(o)s, yu sayrant(e), sayrane(nt)<br>Preterit: sayrienim, sayrien(i)st(a), sayrienit, sayrienam, sayrienat, sayrieneer<br>Future tid: sayransiem, sayransies, sayransiet, sayransiem(o)s, yu sayransiete, sayransient<br>Conditional: sayraniem, sayranies, sayraniet, sayraniem(o)s, yu sayraniete, sayranient<br>Prev participe: sayrant / sayranen
sayv	&gt;	Infinitive: sayve<br>Present: sayvo, sayvs, sayvt, sayvm(o)s, yu sayvt(e), sayve(nt)<br>Preterit: sieyvim, sieyv(i)st(a), sieyvit, sieyvam, sieyvat, sieyveer<br>Future tid: sayvsiem, sayvsies, sayvsiet, sayvsiem(o)s, yu sayvsiete, sayvsient<br>Conditional: sayviem, sayvies, sayviet, sayviem(o)s, yu sayviete, sayvient<br>Prev participe: saywt / sayven
sbehnd	&gt;	Infinitive: sbehnde<br>Present: sbehndo, sbehnds, sbehndt, sbehndm(o)s, yu sbehndt(e), sbehnde(nt)<br>Preterit: sbohndim, sbohnd(i)st(a), sbohndit, sbohndam, sbohndat, sbohndeer<br>Future tid: sbehndsiem, sbehndsies, sbehndsiet, sbehndsiem(o)s, yu sbehndsiete, sbehndsient<br>Conditional: sbehndiem, sbehndies, sbehndiet, sbehndiem(o)s, yu sbehndiete, sbehndient<br>Prev participe: sbohndt / sbohnden
sbehrd	&gt;	Infinitive: sbehrde<br>Present: sbehrdo, sbehrds, sbehrdt, sbehrdm(o)s, yu sbehrdt(e), sbehrde(nt)<br>Preterit: sbohrdim, sbohrd(i)st(a), sbohrdit, sbohrdam, sbohrdat, sbohrdeer<br>Future tid: sbehrdsiem, sbehrdsies, sbehrdsiet, sbehrdsiem(o)s, yu sbehrdsiete, sbehrdsient<br>Conditional: sbehrdiem, sbehrdies, sbehrdiet, sbehrdiem(o)s, yu sbehrdiete, sbehrdient<br>Prev participe: sbohrdt / sbohrden
sbeud	&gt;	Infinitive: sbudes<br>Present: sbeudo, sbeuds, sbeudt, sbeudm(o)s, yu sbeudt(e), sbeude(nt)<br>Preterit: sbudim, sbud(i)st(a), sbudit, sbudam, sbudat, sbudeer<br>Future tid: sbeudsiem, sbeudsies, sbeudsiet, sbeudsiem(o)s, yu sbeudsiete, sbeudsient<br>Conditional: sbeudiem, sbeudies, sbeudiet, sbeudiem(o)s, yu sbeudiete, sbeudient<br>Prev participe: sbudt / sbuden
sbieneg	&gt;	Infinitive: sbienges<br>Present: sbiengo, sbiencs, sbienct, sbiengm(o)s, yu sbienct(e), sbienge(nt)<br>Preterit: sbiegim, sbieg(i)st(a), sbiegit, sbiegam, sbiegat, sbiegeer<br>Future tid: sbiencsiem, sbiencsies, sbiencsiet, sbiencsiem(o)s, yu sbiencsiete, sbiencsient<br>Conditional: sbiengiem, sbiengies, sbiengiet, sbiengiem(o)s, yu sbiengiete, sbiengient<br>Prev participe: sbiect / sbiegen
sbrinegh	&gt;	Infinitive: sbringhes<br>Present: sbringho, sbringhs, sbringht, sbringhm(o)s, yu sbringht(e), sbringhe(nt)<br>Preterit: sbrighim, sbrigh(i)st(a), sbrighit, sbrigham, sbrighat, sbrigheer<br>Future tid: sbringhsiem, sbringhsies, sbringhsiet, sbringhsiem(o)s, yu sbringhsiete, sbringhsient<br>Conditional: sbringhiem, sbringhies, sbringhiet, sbringhiem(o)s, yu sbringhiete, sbringhient<br>Prev participe: sbright / sbrighen
scal	&gt;	Infinitive: scale<br>Present: scalo, scals, scalt, scalm(o)s, yu scalt(e), scale(nt)<br>Preterit: scielim, sciel(i)st(a), scielit, scielam, scielat, scieleer<br>Future tid: scalsiem, scalsies, scalsiet, scalsiem(o)s, yu scalsiete, scalsient<br>Conditional: scaliem, scalies, scaliet, scaliem(o)s, yu scaliete, scalient<br>Prev participe: scalt / scalen
scandal	&gt;	Infinitive: scandale<br>Present: scandalo, scandals, scandalt, scandalm(o)s, yu scandalt(e), scandale(nt)<br>Preterit: scandielim, scandiel(i)st(a), scandielit, scandielam, scandielat, scandieleer<br>Future tid: scandalsiem, scandalsies, scandalsiet, scandalsiem(o)s, yu scandalsiete, scandalsient<br>Conditional: scandaliem, scandalies, scandaliet, scandaliem(o)s, yu scandaliete, scandalient<br>Prev participe: scandalt / scandalen
scandalise	&gt;	Infinitive: scandalise<br>Present: io scandalise, scandalises, scandaliset, scandalisems, yu scandaliset(e), scandalisent<br>Preterit: scandalisim, scandalisist(a), scandalisit, scandalisam, scandalisat, scandaliseer<br>Future tid: scandalisesiem, scandalisesies, scandalisesiet, scandalisesiem(o)s, yu scandalisesiete, scandalisesient<br>Conditional: scandalisiem, scandalisies, scandalisiet, scandalisiem(o)s, yu scandalisiete, scandalisient<br>Prev participe: scandaliset / scandalisen
scandire	&gt;	Infinitive: scandire<br>Present: io scandire, scandires, scandiret, scandirems, yu scandiret(e), scandirent<br>Preterit: scandirim, scandirist(a), scandirit, scandiram, scandirat, scandireer<br>Future tid: scandiresiem, scandiresies, scandiresiet, scandiresiem(o)s, yu scandiresiete, scandiresient<br>Conditional: scandiriem, scandiries, scandiriet, scandiriem(o)s, yu scandiriete, scandirient<br>Prev participe: scandiret / scandiren
scanne	&gt;	Infinitive: scanne<br>Present: io scanne, scannes, scannet, scannems, yu scannet(e), scannent<br>Preterit: scannim, scannist(a), scannit, scannam, scannat, scanneer<br>Future tid: scannesiem, scannesies, scannesiet, scannesiem(o)s, yu scannesiete, scannesient<br>Conditional: scanniem, scannies, scanniet, scanniem(o)s, yu scanniete, scannient<br>Prev participe: scannet / scannen
scanner	&gt;	Infinitive: scanner<br>Present: io scanner, scanners, scannert, scannerms, yu scannert, scannernt<br>Preterit: sciennrim, sciennrist, sciennrit, scienn(e)ram, scienn(e)rat, scienn(e)reer<br>Future tid: scannersiem, scannersies, scannersiet, scannersiem(o)s, yu scannersiete, scannersient<br>Conditional: scanneriem, scanneries, scanneriet, scanneriem(o)s, yu scanneriete, scannerient<br>Prev participe: scannert / scannern
scene	&gt;	Infinitive: scene<br>Present: io scene, scenes, scenet, scenems, yu scenet(e), scenent<br>Preterit: scenim, scenist(a), scenit, scenam, scenat, sceneer<br>Future tid: scenesiem, scenesies, scenesiet, scenesiem(o)s, yu scenesiete, scenesient<br>Conditional: sceniem, scenies, sceniet, sceniem(o)s, yu sceniete, scenient<br>Prev participe: scenet / scenen
schabasch	&gt;	Infinitive: schabasche<br>Present: schabascho, schabaschs, schabascht, schabaschm(o)s, yu schabascht(e), schabasche(nt)<br>Preterit: schabieschim, schabiesch(i)st(a), schabieschit, schabiescham, schabieschat, schabiescheer<br>Future tid: schabaschsiem, schabaschsies, schabaschsiet, schabaschsiem(o)s, yu schabaschsiete, schabaschsient<br>Conditional: schabaschiem, schabaschies, schabaschiet, schabaschiem(o)s, yu schabaschiete, schabaschient<br>Prev participe: schabascht / schabaschen
schablon	&gt;	Infinitive: schablone<br>Present: schablono, schablons, schablont, schablonm(o)s, yu schablont(e), schablone(nt)<br>Preterit: schablonim, schablon(i)st(a), schablonit, schablonam, schablonat, schabloneer<br>Future tid: schablonsiem, schablonsies, schablonsiet, schablonsiem(o)s, yu schablonsiete, schablonsient<br>Conditional: schabloniem, schablonies, schabloniet, schabloniem(o)s, yu schabloniete, schablonient<br>Prev participe: schablont / schablonen
schaentay	&gt;	Infinitive: schaentaye<br>Present: schaentayo, schaentays, schaentayt, schaentaym(o)s, yu schaentayt(e), schaentaynt<br>Preterit: schaentieyim, schaentieyst(a), schaentieyit, schaentieyam, schaentieyat, schaentieyeer<br>Future tid: schaentaysiem, schaentaysies, schaentaysiet, schaentaysiem(o)s, yu schaentaysiete, schaentaysient<br>Conditional: schaentayiem, schaentayies, schaentayiet, schaentayiem(o)s, yu schaentayiete, schaentayient<br>Prev participe: schaentayt / schaentayen
schahide	&gt;	Infinitive: schahide<br>Present: io schahide, schahides, schahidet, schahidems, yu schahidet(e), schahident<br>Preterit: schahidim, schahidist(a), schahidit, schahidam, schahidat, schahideer<br>Future tid: schahidesiem, schahidesies, schahidesiet, schahidesiem(o)s, yu schahidesiete, schahidesient<br>Conditional: schahidiem, schahidies, schahidiet, schahidiem(o)s, yu schahidiete, schahidient<br>Prev participe: schahidet / schahiden
schakel	&gt;	Infinitive: schakel<br>Present: io schakel, schakels, schakelt, schakelms, yu schakelt, schakelnt<br>Preterit: schieklim, schieklst, schieklit, schiek(e)lam, schiek(e)lat, schiek(e)leer<br>Future tid: schakelsiem, schakelsies, schakelsiet, schakelsiem(o)s, yu schakelsiete, schakelsient<br>Conditional: schakeliem, schakelies, schakeliet, schakeliem(o)s, yu schakeliete, schakelient<br>Prev participe: schakelt / schakeln
schakir	&gt;	Infinitive: schakire<br>Present: schakiro, schakirs, schakirt, schakirm(o)s, yu schakirt(e), schakire(nt)<br>Preterit: schiekirim, schiekir(i)st(a), schiekirit, schiekiram, schiekirat, schiekireer<br>Future tid: schakirsiem, schakirsies, schakirsiet, schakirsiem(o)s, yu schakirsiete, schakirsient<br>Conditional: schakiriem, schakiries, schakiriet, schakiriem(o)s, yu schakiriete, schakirient<br>Prev participe: schakirt / schakiren
schalasch	&gt;	Infinitive: schalasche<br>Present: schalascho, schalaschs, schalascht, schalaschm(o)s, yu schalascht(e), schalasche(nt)<br>Preterit: schalieschim, schaliesch(i)st(a), schalieschit, schaliescham, schalieschat, schaliescheer<br>Future tid: schalaschsiem, schalaschsies, schalaschsiet, schalaschsiem(o)s, yu schalaschsiete, schalaschsient<br>Conditional: schalaschiem, schalaschies, schalaschiet, schalaschiem(o)s, yu schalaschiete, schalaschient<br>Prev participe: schalascht / schalaschen
schalk	&gt;	Infinitive: schalke<br>Present: schalko, schalcs, schalct, schalkm(o)s, yu schalct(e), schalke(nt)<br>Preterit: schielkim, schielk(i)st(a), schielkit, schielkam, schielkat, schielkeer<br>Future tid: schalcsiem, schalcsies, schalcsiet, schalcsiem(o)s, yu schalcsiete, schalcsient<br>Conditional: schalkiem, schalkies, schalkiet, schalkiem(o)s, yu schalkiete, schalkient<br>Prev participe: schalct / schalken
schalt	&gt;	Infinitive: schalte<br>Present: schalto, schalts, schalt, schaltm(o)s, yu schalte, schalte(nt)<br>Preterit: schieltim, schielt(i)st(a), schieltit, schieltam, schieltat, schielteer<br>Future tid: schaltsiem, schaltsies, schaltsiet, schaltsiem(o)s, yu schaltsiete, schaltsient<br>Conditional: schaltiem, schalties, schaltiet, schaltiem(o)s, yu schaltiete, schaltient<br>Prev participe: schalt / schalten
scharab	&gt;	Infinitive: scharabe<br>Present: scharabo, scharaps, scharapt, scharabm(o)s, yu scharapt(e), scharabe(nt)<br>Preterit: schariebim, scharieb(i)st(a), schariebit, schariebam, schariebat, schariebeer<br>Future tid: scharapsiem, scharapsies, scharapsiet, scharapsiem(o)s, yu scharapsiete, scharapsient<br>Conditional: scharabiem, scharabies, scharabiet, scharabiem(o)s, yu scharabiete, scharabient<br>Prev participe: scharapt / scharaben
schaungzan	&gt;	Infinitive: schaungzane<br>Present: schaungzano, schaungzans, schaungzant, schaungzanm(o)s, yu schaungzant(e), schaungzane(nt)<br>Preterit: schaungzienim, schaungzien(i)st(a), schaungzienit, schaungzienam, schaungzienat, schaungzieneer<br>Future tid: schaungzansiem, schaungzansies, schaungzansiet, schaungzansiem(o)s, yu schaungzansiete, schaungzansient<br>Conditional: schaungzaniem, schaungzanies, schaungzaniet, schaungzaniem(o)s, yu schaungzaniete, schaungzanient<br>Prev participe: schaungzant / schaungzanen
schawngdan	&gt;	Infinitive: schawngdane<br>Present: schawngdano, schawngdans, schawngdant, schawngdanm(o)s, yu schawngdant(e), schawngdane(nt)<br>Preterit: schawngdienim, schawngdien(i)st(a), schawngdienit, schawngdienam, schawngdienat, schawngdieneer<br>Future tid: schawngdansiem, schawngdansies, schawngdansiet, schawngdansiem(o)s, yu schawngdansiete, schawngdansient<br>Conditional: schawngdaniem, schawngdanies, schawngdaniet, schawngdaniem(o)s, yu schawngdaniete, schawngdanient<br>Prev participe: schawngdant / schawngdanen
schehnk	&gt;	Infinitive: schehnke<br>Present: schehnko, schehncs, schehnct, schehnkm(o)s, yu schehnct(e), schehnke(nt)<br>Preterit: schohnkim, schohnk(i)st(a), schohnkit, schohnkam, schohnkat, schohnkeer<br>Future tid: schehncsiem, schehncsies, schehncsiet, schehncsiem(o)s, yu schehncsiete, schehncsient<br>Conditional: schehnkiem, schehnkies, schehnkiet, schehnkiem(o)s, yu schehnkiete, schehnkient<br>Prev participe: schohnct / schohnken
scheild	&gt;	Infinitive: schildes<br>Present: scheildo, scheilds, scheildt, scheildm(o)s, yu scheildt(e), scheilde(nt)<br>Preterit: schildim, schild(i)st(a), schildit, schildam, schildat, schildeer<br>Future tid: scheildsiem, scheildsies, scheildsiet, scheildsiem(o)s, yu scheildsiete, scheildsient<br>Conditional: scheildiem, scheildies, scheildiet, scheildiem(o)s, yu scheildiete, scheildient<br>Prev participe: schildt / schilden
scheiss	&gt;	Infinitive: schisses<br>Present: scheisso, scheiss, scheisst, scheissm(o)s, yu scheisst(e), scheisse(nt)<br>Preterit: schissim, schiss(i)st(a), schissit, schissam, schissat, schisseer<br>Future tid: siem schisses, sies schisses, siet schisses, siem(o)s schisses, yu siete schisses, sient schisses<br>Conditional: scheissiem, scheissies, scheissiet, scheissiem(o)s, yu scheissiete, scheissient<br>Prev participe: schisst / schissen
scheiv	&gt;	Infinitive: schives<br>Present: scheivo, scheifs, scheift, scheivm(o)s, yu scheift(e), scheive(nt)<br>Preterit: schivim, schiv(i)st(a), schivit, schivam, schivat, schiveer<br>Future tid: scheifsiem, scheifsies, scheifsiet, scheifsiem(o)s, yu scheifsiete, scheifsient<br>Conditional: scheiviem, scheivies, scheiviet, scheiviem(o)s, yu scheiviete, scheivient<br>Prev participe: schift / schiven
scherz	&gt;	Infinitive: scherze<br>Present: scherzo, scherzs, scherzt, scherzm(o)s, yu scherzt(e), scherze(nt)<br>Preterit: scherzim, scherz(i)st(a), scherzit, scherzam, scherzat, scherzeer<br>Future tid: scherzsiem, scherzsies, scherzsiet, scherzsiem(o)s, yu scherzsiete, scherzsient<br>Conditional: scherziem, scherzies, scherziet, scherziem(o)s, yu scherziete, scherzient<br>Prev participe: scherzt / scherzen
scheufel	&gt;	Infinitive: schufeles<br>Present: io scheufel, scheufels, scheufelt, scheufelms, yu scheufelt, scheufelnt<br>Preterit: schuflim, schuflst, schuflit, schuf(e)lam, schuf(e)lat, schuf(e)leer<br>Future tid: scheufelsiem, scheufelsies, scheufelsiet, scheufelsiem(o)s, yu scheufelsiete, scheufelsient<br>Conditional: scheufeliem, scheufelies, scheufeliet, scheufeliem(o)s, yu scheufeliete, scheufelient<br>Prev participe: schufelt / schufeln
schiau	&gt;	Infinitive: schiaue<br>Present: schiaum, schiaus, schiaut, schiaum(o)s, yu schiaut(e), schiaunt<br>Preterit: schiieusim, schiieust(a), schiieusit, schiieam, schiieat, schiieur<br>Future tid: schiausiem, schiausies, schiausiet, schiausiem(o)s, yu schiausiete, schiausient<br>Conditional: schiaiem, schiaies, schiaiet, schiaiem(o)s, yu schiaiete, schiaient<br>Prev participe: schiaut / schiaun
schiawkien	&gt;	Infinitive: schiawkiene<br>Present: schiawkieno, schiawkiens, schiawkient, schiawkienm(o)s, yu schiawkient(e), schiawkiene(nt)<br>Preterit: schiawkienim, schiawkien(i)st(a), schiawkienit, schiawkienam, schiawkienat, schiawkieneer<br>Future tid: schiawkiensiem, schiawkiensies, schiawkiensiet, schiawkiensiem(o)s, yu schiawkiensiete, schiawkiensient<br>Conditional: schiawkieniem, schiawkienies, schiawkieniet, schiawkieniem(o)s, yu schiawkieniete, schiawkienient<br>Prev participe: schiawkient / schiawkienen
schicanire	&gt;	Infinitive: schicanire<br>Present: io schicanire, schicanires, schicaniret, schicanirems, yu schicaniret(e), schicanirent<br>Preterit: schicanirim, schicanirist(a), schicanirit, schicaniram, schicanirat, schicanireer<br>Future tid: schicaniresiem, schicaniresies, schicaniresiet, schicaniresiem(o)s, yu schicaniresiete, schicaniresient<br>Conditional: schicaniriem, schicaniries, schicaniriet, schicaniriem(o)s, yu schicaniriete, schicanirient<br>Prev participe: schicaniret / schicaniren
schikay	&gt;	Infinitive: schikaye<br>Present: schikayo, schikays, schikayt, schikaym(o)s, yu schikayt(e), schikaynt<br>Preterit: schikieyim, schikieyst(a), schikieyit, schikieyam, schikieyat, schikieyeer<br>Future tid: schikaysiem, schikaysies, schikaysiet, schikaysiem(o)s, yu schikaysiete, schikaysient<br>Conditional: schikayiem, schikayies, schikayiet, schikayiem(o)s, yu schikayiete, schikayient<br>Prev participe: schikayt / schikayen
schimmel	&gt;	Infinitive: schimmel<br>Present: io schimmel, schimmels, schimmelt, schimmelms, yu schimmelt, schimmelnt<br>Preterit: schimmlim, schimmlst, schimmlit, schimm(e)lam, schimm(e)lat, schimm(e)leer<br>Future tid: schimmelsiem, schimmelsies, schimmelsiet, schimmelsiem(o)s, yu schimmelsiete, schimmelsient<br>Conditional: schimmeliem, schimmelies, schimmeliet, schimmeliem(o)s, yu schimmeliete, schimmelient<br>Prev participe: schimmelt / schimmeln
schimmer	&gt;	Infinitive: schimmer<br>Present: io schimmer, schimmers, schimmert, schimmerms, yu schimmert, schimmernt<br>Preterit: schimmrim, schimmrist, schimmrit, schimm(e)ram, schimm(e)rat, schimm(e)reer<br>Future tid: schimmersiem, schimmersies, schimmersiet, schimmersiem(o)s, yu schimmersiete, schimmersient<br>Conditional: schimmeriem, schimmeries, schimmeriet, schimmeriem(o)s, yu schimmeriete, schimmerient<br>Prev participe: schimmert / schimmern
schinghay	&gt;	Infinitive: schinghaye<br>Present: schinghayo, schinghays, schinghayt, schinghaym(o)s, yu schinghayt(e), schinghaynt<br>Preterit: schinghieyim, schinghieyst(a), schinghieyit, schinghieyam, schinghieyat, schinghieyeer<br>Future tid: schinghaysiem, schinghaysies, schinghaysiet, schinghaysiem(o)s, yu schinghaysiete, schinghaysient<br>Conditional: schinghayiem, schinghayies, schinghayiet, schinghayiem(o)s, yu schinghayiete, schinghayient<br>Prev participe: schinghayt / schinghayen
schip	&gt;	Infinitive: schipe<br>Present: schipo, schips, schipt, schipm(o)s, yu schipt(e), schipe(nt)<br>Preterit: schipim, schip(i)st(a), schipit, schipam, schipat, schipeer<br>Future tid: schipsiem, schipsies, schipsiet, schipsiem(o)s, yu schipsiete, schipsient<br>Conditional: schipiem, schipies, schipiet, schipiem(o)s, yu schipiete, schipient<br>Prev participe: schipt / schipen
schleiv	&gt;	Infinitive: schlives<br>Present: schleivo, schleifs, schleift, schleivm(o)s, yu schleift(e), schleive(nt)<br>Preterit: schlivim, schliv(i)st(a), schlivit, schlivam, schlivat, schliveer<br>Future tid: schleifsiem, schleifsies, schleifsiet, schleifsiem(o)s, yu schleifsiete, schleifsient<br>Conditional: schleiviem, schleivies, schleiviet, schleiviem(o)s, yu schleiviete, schleivient<br>Prev participe: schlift / schliven
schock	&gt;	Infinitive: schocke<br>Present: schocko, schoccs, schocct, schockm(o)s, yu schocct(e), schocke(nt)<br>Preterit: schockim, schock(i)st(a), schockit, schockam, schockat, schockeer<br>Future tid: schoccsiem, schoccsies, schoccsiet, schoccsiem(o)s, yu schoccsiete, schoccsient<br>Conditional: schockiem, schockies, schockiet, schockiem(o)s, yu schockiete, schockient<br>Prev participe: schocct / schocken
schofar	&gt;	Infinitive: schofare<br>Present: schofaro, schofars, schofart, schofarm(o)s, yu schofart(e), schofare(nt)<br>Preterit: schofierim, schofier(i)st(a), schofierit, schofieram, schofierat, schofiereer<br>Future tid: schofarsiem, schofarsies, schofarsiet, schofarsiem(o)s, yu schofarsiete, schofarsient<br>Conditional: schofariem, schofaries, schofariet, schofariem(o)s, yu schofariete, schofarient<br>Prev participe: schofart / schofaren
schowbey	&gt;	Infinitive: schowbeye<br>Present: schowbeyo, schowbeys, schowbeyt, schowbeym(o)s, yu schowbeyt(e), schowbeynt<br>Preterit: schowbeyim, schowbeyst(a), schowbeyit, schowbeyam, schowbeyat, schowbeyeer<br>Future tid: schowbeysiem, schowbeysies, schowbeysiet, schowbeysiem(o)s, yu schowbeysiete, schowbeysient<br>Conditional: schowbeyiem, schowbeyies, schowbeyiet, schowbeyiem(o)s, yu schowbeyiete, schowbeyient<br>Prev participe: schowbeyt / schowbeyen
schrehnk	&gt;	Infinitive: schrehnke<br>Present: schrehnko, schrehncs, schrehnct, schrehnkm(o)s, yu schrehnct(e), schrehnke(nt)<br>Preterit: schrohnkim, schrohnk(i)st(a), schrohnkit, schrohnkam, schrohnkat, schrohnkeer<br>Future tid: schrehncsiem, schrehncsies, schrehncsiet, schrehncsiem(o)s, yu schrehncsiete, schrehncsient<br>Conditional: schrehnkiem, schrehnkies, schrehnkiet, schrehnkiem(o)s, yu schrehnkiete, schrehnkient<br>Prev participe: schrohnct / schrohnken
schreink	&gt;	Infinitive: schrinkes<br>Present: schreinko, schreincs, schreinct, schreinkm(o)s, yu schreinct(e), schreinke(nt)<br>Preterit: schrinkim, schrink(i)st(a), schrinkit, schrinkam, schrinkat, schrinkeer<br>Future tid: schreincsiem, schreincsies, schreincsiet, schreincsiem(o)s, yu schreincsiete, schreincsient<br>Conditional: schreinkiem, schreinkies, schreinkiet, schreinkiem(o)s, yu schreinkiete, schreinkient<br>Prev participe: schrinct / schrinken
schteukel	&gt;	Infinitive: schtukeles<br>Present: io schteukel, schteukels, schteukelt, schteukelms, yu schteukelt, schteukelnt<br>Preterit: schtuklim, schtuklst, schtuklit, schtuk(e)lam, schtuk(e)lat, schtuk(e)leer<br>Future tid: schteukelsiem, schteukelsies, schteukelsiet, schteukelsiem(o)s, yu schteukelsiete, schteukelsient<br>Conditional: schteukeliem, schteukelies, schteukeliet, schteukeliem(o)s, yu schteukeliete, schteukelient<br>Prev participe: schtukelt / schtukeln
schteurm	&gt;	Infinitive: schturmes<br>Present: schteurmo, schteurms, schteurmt, schteurmm(o)s, yu schteurmt(e), schteurme(nt)<br>Preterit: schturmim, schturm(i)st(a), schturmit, schturmam, schturmat, schturmeer<br>Future tid: schteurmsiem, schteurmsies, schteurmsiet, schteurmsiem(o)s, yu schteurmsiete, schteurmsient<br>Conditional: schteurmiem, schteurmies, schteurmiet, schteurmiem(o)s, yu schteurmiete, schteurmient<br>Prev participe: schturmt / schturmen
schtoss	&gt;	Infinitive: schtosse<br>Present: schtosso, schtoss, schtosst, schtossm(o)s, yu schtosst(e), schtosse(nt)<br>Preterit: schtossim, schtoss(i)st(a), schtossit, schtossam, schtossat, schtosseer<br>Future tid: siem schtosse, sies schtosse, siet schtosse, siem(o)s schtosse, yu siete schtosse, sient schtosse<br>Conditional: schtossiem, schtossies, schtossiet, schtossiem(o)s, yu schtossiete, schtossient<br>Prev participe: schtosst / schtossen
schughev	&gt;	Infinitive: schugheve<br>Present: schughevo, schughevs, schughevt, schughevm(o)s, yu schughevt(e), schugheve(nt)<br>Preterit: schughevim, schughev(i)st(a), schughevit, schughevam, schughevat, schugheveer<br>Future tid: schughevsiem, schughevsies, schughevsiet, schughevsiem(o)s, yu schughevsiete, schughevsient<br>Conditional: schugheviem, schughevies, schugheviet, schugheviem(o)s, yu schugheviete, schughevient<br>Prev participe: schughewt / schugheven
schuifan	&gt;	Infinitive: schuifane<br>Present: schuifano, schuifans, schuifant, schuifanm(o)s, yu schuifant(e), schuifane(nt)<br>Preterit: schuifienim, schuifien(i)st(a), schuifienit, schuifienam, schuifienat, schuifieneer<br>Future tid: schuifansiem, schuifansies, schuifansiet, schuifansiem(o)s, yu schuifansiete, schuifansient<br>Conditional: schuifaniem, schuifanies, schuifaniet, schuifaniem(o)s, yu schuifaniete, schuifanient<br>Prev participe: schuifant / schuifanen
schvabre	&gt;	Infinitive: schvabre<br>Present: io schvabre, schvabres, schvabret, schvabrems, yu schvabret(e), schvabrent<br>Preterit: schvabrim, schvabrist(a), schvabrit, schvabram, schvabrat, schvabreer<br>Future tid: schvabresiem, schvabresies, schvabresiet, schvabresiem(o)s, yu schvabresiete, schvabresient<br>Conditional: schvabriem, schvabries, schvabriet, schvabriem(o)s, yu schvabriete, schvabrient<br>Prev participe: schvabret / schvabren
scidd	&gt;	Infinitive: scidde<br>Present: sciddo, scidds, sciddt, sciddm(o)s, yu sciddt(e), scidde(nt)<br>Preterit: scissim, sciss(i)st(a), scissit, scissam, scissat, scisseer<br>Future tid: sciddsiem, sciddsies, sciddsiet, sciddsiem(o)s, yu sciddsiete, sciddsient<br>Conditional: sciddiem, sciddies, sciddiet, sciddiem(o)s, yu sciddiete, sciddient<br>Prev participe: sciss / scidden
scinesd	&gt;	Infinitive: scindes<br>Present: scindo, scinds, scindt, scindm(o)s, yu scindt(e), scinde(nt)<br>Preterit: scissim, sciss(i)st(a), scissit, scissam, scissat, scisseer<br>Future tid: scindsiem, scindsies, scindsiet, scindsiem(o)s, yu scindsiete, scindsient<br>Conditional: scindiem, scindies, scindiet, scindiem(o)s, yu scindiete, scindient<br>Prev participe: sciss / scisden
scleren	&gt;	Infinitive: sclernes<br>Present: sclerno, sclerens, sclerent, sclernm(o)s, yu sclerent(e), sclerne(nt)<br>Preterit: sclrim, sclrist, sclrit, scl(e)ram, scl(e)rat, scl(e)reer<br>Future tid: sclerensiem, sclerensies, sclerensiet, sclerensiem(o)s, yu sclerensiete, sclerensient<br>Conditional: sclerniem, sclernies, sclerniet, sclerniem(o)s, yu sclerniete, sclernient<br>Prev participe: sclert / sclern
scolass	&gt;	Infinitive: scolasse<br>Present: scolasso, scolass, scolasst, scolassm(o)s, yu scolasst(e), scolasse(nt)<br>Preterit: scoliessim, scoliess(i)st(a), scoliessit, scoliessam, scoliessat, scoliesseer<br>Future tid: siem scolasse, sies scolasse, siet scolasse, siem(o)s scolasse, yu siete scolasse, sient scolasse<br>Conditional: scolassiem, scolassies, scolassiet, scolassiem(o)s, yu scolassiete, scolassient<br>Prev participe: scolasst / scolassen
scolnote	&gt;	Infinitive: scolnote<br>Present: io scolnote, scolnotes, scolnotet, scolnotems, yu scolnotet(e), scolnotent<br>Preterit: scolnotim, scolnotist(a), scolnotit, scolnotam, scolnotat, scolnoteer<br>Future tid: scolnotesiem, scolnotesies, scolnotesiet, scolnotesiem(o)s, yu scolnotesiete, scolnotesient<br>Conditional: scolnotiem, scolnoties, scolnotiet, scolnotiem(o)s, yu scolnotiete, scolnotient<br>Prev participe: scolnotet / scolnoten
scoltabelle	&gt;	Infinitive: scoltabelle<br>Present: io scoltabelle, scoltabelles, scoltabellet, scoltabellems, yu scoltabellet(e), scoltabellent<br>Preterit: scoltabellim, scoltabellist(a), scoltabellit, scoltabellam, scoltabellat, scoltabelleer<br>Future tid: scoltabellesiem, scoltabellesies, scoltabellesiet, scoltabellesiem(o)s, yu scoltabellesiete, scoltabellesient<br>Conditional: scoltabelliem, scoltabellies, scoltabelliet, scoltabelliem(o)s, yu scoltabelliete, scoltabellient<br>Prev participe: scoltabellet / scoltabellen
scouter	&gt;	Infinitive: scouter<br>Present: io scouter, scouters, scoutert, scouterms, yu scoutert, scouternt<br>Preterit: scoutrim, scoutrist, scoutrit, scout(e)ram, scout(e)rat, scout(e)reer<br>Future tid: scoutersiem, scoutersies, scoutersiet, scoutersiem(o)s, yu scoutersiete, scoutersient<br>Conditional: scouteriem, scouteries, scouteriet, scouteriem(o)s, yu scouteriete, scouterient<br>Prev participe: scoutert / scoutern
screhsc	&gt;	Infinitive: screhsce<br>Present: screhsco, screhscs, screhsct, screhscm(o)s, yu screhsct(e), screhsce(nt)<br>Preterit: scrohscim, scrohsc(i)st(a), scrohscit, scrohscam, scrohscat, scrohsceer<br>Future tid: screhscsiem, screhscsies, screhscsiet, screhscsiem(o)s, yu screhscsiete, screhscsient<br>Conditional: screhsciem, screhscies, screhsciet, screhsciem(o)s, yu screhsciete, screhscient<br>Prev participe: scrohsct / scrohscen
screisc	&gt;	Infinitive: scrisces<br>Present: screisco, screiscs, screisct, screiscm(o)s, yu screisct(e), screisce(nt)<br>Preterit: scriscim, scrisc(i)st(a), scriscit, scriscam, scriscat, scrisceer<br>Future tid: screiscsiem, screiscsies, screiscsiet, screiscsiem(o)s, yu screiscsiete, screiscsient<br>Conditional: screisciem, screiscies, screisciet, screisciem(o)s, yu screisciete, screiscient<br>Prev participe: scrisct / scriscen
screuv	&gt;	Infinitive: scruves<br>Present: screuvo, screufs, screuft, screuvm(o)s, yu screuft(e), screuve(nt)<br>Preterit: scruvim, scruv(i)st(a), scruvit, scruvam, scruvat, scruveer<br>Future tid: screufsiem, screufsies, screufsiet, screufsiem(o)s, yu screufsiete, screufsient<br>Conditional: screuviem, screuvies, screuviet, screuviem(o)s, yu screuviete, screuvient<br>Prev participe: scruft / scruven
scrib	&gt;	Infinitive: scribe<br>Present: scribo, scrips, script, scribm(o)s, yu script(e), scribe(nt)<br>Preterit: scribim, scrib(i)st(a), scribit, scribam, scribat, scribeer<br>Future tid: scripsiem, scripsies, scripsiet, scripsiem(o)s, yu scripsiete, scripsient<br>Conditional: scribiem, scribies, scribiet, scribiem(o)s, yu scribiete, scribient<br>Prev participe: script / scriben
scribel	&gt;	Infinitive: scribel<br>Present: io scribel, scribels, scribelt, scribelms, yu scribelt, scribelnt<br>Preterit: scriblim, scriblst, scriblit, scrib(e)lam, scrib(e)lat, scrib(e)leer<br>Future tid: scribelsiem, scribelsies, scribelsiet, scribelsiem(o)s, yu scribelsiete, scribelsient<br>Conditional: scribeliem, scribelies, scribeliet, scribeliem(o)s, yu scribeliete, scribelient<br>Prev participe: scribelt / scribeln
scribmachine	&gt;	Infinitive: scribmachine<br>Present: io scribmachine, scribmachines, scribmachinet, scribmachinems, yu scribmachinet(e), scribmachinent<br>Preterit: scribmachinim, scribmachinist(a), scribmachinit, scribmachinam, scribmachinat, scribmachineer<br>Future tid: scribmachinesiem, scribmachinesies, scribmachinesiet, scribmachinesiem(o)s, yu scribmachinesiete, scribmachinesient<br>Conditional: scribmachiniem, scribmachinies, scribmachiniet, scribmachiniem(o)s, yu scribmachiniete, scribmachinient<br>Prev participe: scribmachinet / scribmachinen
scrie	&gt;	Infinitive: scrie<br>Present: io scrie, scries, scriet, scriems, yu scriet(e), scrient<br>Preterit: scricim, scriest, scricit, scriam, scriat, scrier<br>Future tid: scriesiem, scriesies, scriesiet, scriesiem(o)s, yu scriesiete, scriesient<br>Conditional: scriciem, scricies, scriciet, scriciem(o)s, yu scriciete, scricient<br>Prev participe: scriet / scrien
scrotum	&gt;	Infinitive: scrotume<br>Present: scrotumo, scrotums, scrotumt, scrotumm(o)s, yu scrotumt(e), scrotume(nt)<br>Preterit: scrotumim, scrotum(i)st(a), scrotumit, scrotumam, scrotumat, scrotumeer<br>Future tid: scrotumsiem, scrotumsies, scrotumsiet, scrotumsiem(o)s, yu scrotumsiete, scrotumsient<br>Conditional: scrotumiem, scrotumies, scrotumiet, scrotumiem(o)s, yu scrotumiete, scrotumient<br>Prev participe: scrotumt / scrotumen
scrute	&gt;	Infinitive: scrute<br>Present: io scrute, scrutes, scrutet, scrutems, yu scrutet(e), scrutent<br>Preterit: scrutim, scrutist(a), scrutit, scrutam, scrutat, scruteer<br>Future tid: scrutesiem, scrutesies, scrutesiet, scrutesiem(o)s, yu scrutesiete, scrutesient<br>Conditional: scrutiem, scruties, scrutiet, scrutiem(o)s, yu scrutiete, scrutient<br>Prev participe: scrutet / scruten
sculp	&gt;	Infinitive: sculpe<br>Present: sculpo, sculps, sculpt, sculpm(o)s, yu sculpt(e), sculpe(nt)<br>Preterit: sculpim, sculp(i)st(a), sculpit, sculpam, sculpat, sculpeer<br>Future tid: sculpsiem, sculpsies, sculpsiet, sculpsiem(o)s, yu sculpsiete, sculpsient<br>Conditional: sculpiem, sculpies, sculpiet, sculpiem(o)s, yu sculpiete, sculpient<br>Prev participe: sculpt / sculpen
scurr	&gt;	Infinitive: scurre<br>Present: scurro, scurrs, scurrt, scurrm(o)s, yu scurrt(e), scurre(nt)<br>Preterit: scursim, scurs(i)st(a), scursit, scursam, scursat, scurseer<br>Future tid: scurrsiem, scurrsies, scurrsiet, scurrsiem(o)s, yu scurrsiete, scurrsient<br>Conditional: scurriem, scurries, scurriet, scurriem(o)s, yu scurriete, scurrient<br>Prev participe: scurs / scurren
scutt	&gt;	Infinitive: scutte<br>Present: scutto, scutts, scutt, scuttm(o)s, yu scutte, scutte(nt)<br>Preterit: scussim, scuss(i)st(a), scussit, scussam, scussat, scusseer<br>Future tid: scuttsiem, scuttsies, scuttsiet, scuttsiem(o)s, yu scuttsiete, scuttsient<br>Conditional: scuttiem, scutties, scuttiet, scuttiem(o)s, yu scuttiete, scuttient<br>Prev participe: scuss / scutten
sdu	&gt;	Infinitive: sdue<br>Present: sdum, sdus, sdut, sdum(o)s, yu sdut(e), sdunt<br>Preterit: sdusim, sdust(a), sdusit, sdam, sdat, sdur<br>Future tid: sdusiem, sdusies, sdusiet, sdusiem(o)s, yu sdusiete, sdusient<br>Conditional: sdiem, sdies, sdiet, sdiem(o)s, yu sdiete, sdient<br>Prev participe: sdut / sdun
seance	&gt;	Infinitive: seance<br>Present: io seance, seances, seancet, seancems, yu seancet(e), seancent<br>Preterit: seancim, seancist(a), seancit, seanceam, seanceat, seanceer<br>Future tid: seancesiem, seancesies, seancesiet, seancesiem(o)s, yu seancesiete, seancesient<br>Conditional: seanciem, seancies, seanciet, seanciem(o)s, yu seanciete, seancient<br>Prev participe: seancet / seancen
secret	&gt;	Infinitive: secrete<br>Present: secreto, secrets, secret, secretm(o)s, yu secrete, secrete(nt)<br>Preterit: secretim, secret(i)st(a), secretit, secretam, secretat, secreteer<br>Future tid: secretsiem, secretsies, secretsiet, secretsiem(o)s, yu secretsiete, secretsient<br>Conditional: secretiem, secreties, secretiet, secretiem(o)s, yu secretiete, secretient<br>Prev participe: secret / secreten
secule	&gt;	Infinitive: secule<br>Present: io secule, secules, seculet, seculems, yu seculet(e), seculent<br>Preterit: seculim, seculist(a), seculit, seculam, seculat, seculeer<br>Future tid: seculesiem, seculesies, seculesiet, seculesiem(o)s, yu seculesiete, seculesient<br>Conditional: seculiem, seculies, seculiet, seculiem(o)s, yu seculiete, seculient<br>Prev participe: seculet / seculen
secunde	&gt;	Infinitive: secunde<br>Present: io secunde, secundes, secundet, secundems, yu secundet(e), secundent<br>Preterit: secundim, secundist(a), secundit, secundam, secundat, secundeer<br>Future tid: secundesiem, secundesies, secundesiet, secundesiem(o)s, yu secundesiete, secundesient<br>Conditional: secundiem, secundies, secundiet, secundiem(o)s, yu secundiete, secundient<br>Prev participe: secundet / secunden
sedd	&gt;	Infinitive: sedde<br>Present: seddo, sedds, seddt, seddm(o)s, yu seddt(e), sedde(nt)<br>Preterit: sessim, sess(i)st(a), sessit, sessam, sessat, sesseer<br>Future tid: seddsiem, seddsies, seddsiet, seddsiem(o)s, yu seddsiete, seddsient<br>Conditional: seddiem, seddies, seddiet, seddiem(o)s, yu seddiete, seddient<br>Prev participe: sess / sedden
seduc	&gt;	Infinitive: seduce<br>Present: seduco, seducs, seduct, seducm(o)s, yu seduct(e), seduce(nt)<br>Preterit: seducim, seduc(i)st(a), seducit, seducam, seducat, seduceer<br>Future tid: seducsiem, seducsies, seducsiet, seducsiem(o)s, yu seducsiete, seducsient<br>Conditional: seduciem, seducies, seduciet, seduciem(o)s, yu seduciete, seducient<br>Prev participe: seduct / seducen
seg	&gt;	Infinitive: sege<br>Present: sego, secs, sect, segm(o)s, yu sect(e), sege(nt)<br>Preterit: segim, seg(i)st(a), segit, segam, segat, segeer<br>Future tid: secsiem, secsies, secsiet, secsiem(o)s, yu secsiete, secsient<br>Conditional: segiem, segies, segiet, segiem(o)s, yu segiete, segient<br>Prev participe: sect / segen
seghel	&gt;	Infinitive: seghel<br>Present: io seghel, seghels, seghelt, seghelms, yu seghelt, seghelnt<br>Preterit: seghlim, seghlst, seghlit, segh(e)lam, segh(e)lat, segh(e)leer<br>Future tid: seghelsiem, seghelsies, seghelsiet, seghelsiem(o)s, yu seghelsiete, seghelsient<br>Conditional: segheliem, seghelies, segheliet, segheliem(o)s, yu segheliete, seghelient<br>Prev participe: seghelt / segheln
seh	&gt;	Infinitive: sehe<br>Present: sehm, sehs, seht, sehm(o)s, yu seht(e), sehnt<br>Preterit: sehsim, sehst(a), sehsit, sehsam, sehsat, sehr<br>Future tid: sehsiem, sehsies, sehsiet, sehsiem(o)s, yu sehsiete, sehsient<br>Conditional: sehiem, sehies, sehiet, sehiem(o)s, yu sehiete, sehient<br>Prev participe: seht / sehn
sehgn	&gt;	Infinitive: sehgne<br>Present: sehgno, sehgns, sehgnt, sehgnems, yu sehgnt(e), sehgne(nt)<br>Preterit: sohgnim, sohgn(i)st(a), sohgnit, sohgnam, sohgnat, sohgneer<br>Future tid: sehgnsiem, sehgnsies, sehgnsiet, sehgnsiem(o)s, yu sehgnsiete, sehgnsient<br>Conditional: sehgniem, sehgnies, sehgniet, sehgniem(o)s, yu sehgniete, sehgnient<br>Prev participe: sohgnt / sohgnen
sehkw	&gt;	Infinitive: sehkwe<br>Present: sehkwo, sehkws, sehkwt, sehkwm(o)s, yu sehkwt(e), sehkwnt<br>Preterit: sohkwim, sohkwst(a), sohkwit, sohkwam, sohkwat, sohkweer<br>Future tid: sehkwsiem, sehkwsies, sehkwsiet, sehkwsiem(o)s, yu sehkwsiete, sehkwsient<br>Conditional: sehkwiem, sehkwies, sehkwiet, sehkwiem(o)s, yu sehkwiete, sehkwient<br>Prev participe: sohkwt / sohkwn
sehl	&gt;	Infinitive: sehle<br>Present: sehlo, sehls, sehlt, sehlm(o)s, yu sehlt(e), sehle(nt)<br>Preterit: sohlim, sohl(i)st(a), sohlit, sohlam, sohlat, sohleer<br>Future tid: sehlsiem, sehlsies, sehlsiet, sehlsiem(o)s, yu sehlsiete, sehlsient<br>Conditional: sehliem, sehlies, sehliet, sehliem(o)s, yu sehliete, sehlient<br>Prev participe: sohlt / sohlen
sehlk	&gt;	Infinitive: sehlke<br>Present: sehlko, sehlcs, sehlct, sehlkm(o)s, yu sehlct(e), sehlke(nt)<br>Preterit: sohlkim, sohlk(i)st(a), sohlkit, sohlkam, sohlkat, sohlkeer<br>Future tid: sehlcsiem, sehlcsies, sehlcsiet, sehlcsiem(o)s, yu sehlcsiete, sehlcsient<br>Conditional: sehlkiem, sehlkies, sehlkiet, sehlkiem(o)s, yu sehlkiete, sehlkient<br>Prev participe: sohlct / sohlken
sehnd	&gt;	Infinitive: sehnde<br>Present: sehndo, sehnds, sehndt, sehndm(o)s, yu sehndt(e), sehnde(nt)<br>Preterit: sohndim, sohnd(i)st(a), sohndit, sohndam, sohndat, sohndeer<br>Future tid: sehndsiem, sehndsies, sehndsiet, sehndsiem(o)s, yu sehndsiete, sehndsient<br>Conditional: sehndiem, sehndies, sehndiet, sehndiem(o)s, yu sehndiete, sehndient<br>Prev participe: sohndt / sohnden
sehnder	&gt;	Infinitive: sehnder<br>Present: io sehnder, sehnders, sehndert, sehnderms, yu sehndert, sehndernt<br>Preterit: sohndrim, sohndrist, sohndrit, sohnd(e)ram, sohnd(e)rat, sohnd(e)reer<br>Future tid: sehndersiem, sehndersies, sehndersiet, sehndersiem(o)s, yu sehndersiete, sehndersient<br>Conditional: sehnderiem, sehnderies, sehnderiet, sehnderiem(o)s, yu sehnderiete, sehnderient<br>Prev participe: sohndert / sohndern
sehngv	&gt;	Infinitive: sehngve<br>Present: sehngvo, sehngvs, sehngvt, sehngvm(o)s, yu sehngvt(e), sehngve(nt)<br>Preterit: sohngvim, sohngv(i)st(a), sohngvit, sohngvam, sohngvat, sohngveer<br>Future tid: sehngvsiem, sehngvsies, sehngvsiet, sehngvsiem(o)s, yu sehngvsiete, sehngvsient<br>Conditional: sehngviem, sehngvies, sehngviet, sehngviem(o)s, yu sehngviete, sehngvient<br>Prev participe: sohngvt / sohngven
sehnk	&gt;	Infinitive: sehnke<br>Present: sehnko, sehncs, sehnct, sehnkm(o)s, yu sehnct(e), sehnke(nt)<br>Preterit: sohnkim, sohnk(i)st(a), sohnkit, sohnkam, sohnkat, sohnkeer<br>Future tid: sehncsiem, sehncsies, sehncsiet, sehncsiem(o)s, yu sehncsiete, sehncsient<br>Conditional: sehnkiem, sehnkies, sehnkiet, sehnkiem(o)s, yu sehnkiete, sehnkient<br>Prev participe: sohnct / sohnken
sehr	&gt;	Infinitive: sehre<br>Present: sehro, sehrs, sehrt, sehrm(o)s, yu sehrt(e), sehre(nt)<br>Preterit: sohrim, sohr(i)st(a), sohrit, sohram, sohrat, sohreer<br>Future tid: sehrsiem, sehrsies, sehrsiet, sehrsiem(o)s, yu sehrsiete, sehrsient<br>Conditional: sehriem, sehries, sehriet, sehriem(o)s, yu sehriete, sehrient<br>Prev participe: sohrt / sohren
sehrg	&gt;	Infinitive: sehrge<br>Present: sehrgo, sehrcs, sehrct, sehrgm(o)s, yu sehrct(e), sehrge(nt)<br>Preterit: sohrgim, sohrg(i)st(a), sohrgit, sohrgam, sohrgat, sohrgeer<br>Future tid: sehrcsiem, sehrcsies, sehrcsiet, sehrcsiem(o)s, yu sehrcsiete, sehrcsient<br>Conditional: sehrgiem, sehrgies, sehrgiet, sehrgiem(o)s, yu sehrgiete, sehrgient<br>Prev participe: sohrct / sohrgen
seikw	&gt;	Infinitive: sikwes<br>Present: seikwo, seikws, seikwt, seikwm(o)s, yu seikwt(e), seikwnt<br>Preterit: sikwim, sikwst(a), sikwit, sikwam, sikwat, sikweer<br>Future tid: seikwsiem, seikwsies, seikwsiet, seikwsiem(o)s, yu seikwsiete, seikwsient<br>Conditional: seikwiem, seikwies, seikwiet, seikwiem(o)s, yu seikwiete, seikwient<br>Prev participe: sikwt / sikwn
seil	&gt;	Infinitive: siles<br>Present: seilo, seils, seilt, seilm(o)s, yu seilt(e), seile(nt)<br>Preterit: silim, sil(i)st(a), silit, silam, silat, sileer<br>Future tid: seilsiem, seilsies, seilsiet, seilsiem(o)s, yu seilsiete, seilsient<br>Conditional: seiliem, seilies, seiliet, seiliem(o)s, yu seiliete, seilient<br>Prev participe: silt / silen
seink	&gt;	Infinitive: sinkes<br>Present: seinko, seincs, seinct, seinkm(o)s, yu seinct(e), seinke(nt)<br>Preterit: sinkim, sink(i)st(a), sinkit, sinkam, sinkat, sinkeer<br>Future tid: seincsiem, seincsies, seincsiet, seincsiem(o)s, yu seincsiete, seincsient<br>Conditional: seinkiem, seinkies, seinkiet, seinkiem(o)s, yu seinkiete, seinkient<br>Prev participe: sinct / sinken
seit	&gt;	Infinitive: sites<br>Present: seito, seits, seit, seitm(o)s, yu seite, seite(nt)<br>Preterit: sitim, sit(i)st(a), sitit, sitam, sitat, siteer<br>Future tid: seitsiem, seitsies, seitsiet, seitsiem(o)s, yu seitsiete, seitsient<br>Conditional: seitiem, seities, seitiet, seitiem(o)s, yu seitiete, seitient<br>Prev participe: sit / siten
seiz	&gt;	Infinitive: sizes<br>Present: seizo, seizs, seizt, seizm(o)s, yu seizt(e), seize(nt)<br>Preterit: sizim, siz(i)st(a), sizit, sizam, sizat, sizeer<br>Future tid: seizsiem, seizsies, seizsiet, seizsiem(o)s, yu seizsiete, seizsient<br>Conditional: seiziem, seizies, seiziet, seiziem(o)s, yu seiziete, seizient<br>Prev participe: sizt / sizen
sekwos	&gt;	Infinitive: sekwose<br>Present: sekwoso, sekwos, sekwost, sekwosm(o)s, yu sekwost(e), sekwose(nt)<br>Preterit: sekwosim, sekwos(i)st(a), sekwosit, sekwosam, sekwosat, sekwoseer<br>Future tid: siem sekwose, sies sekwose, siet sekwose, siem(o)s sekwose, yu siete sekwose, sient sekwose<br>Conditional: sekwosiem, sekwosies, sekwosiet, sekwosiem(o)s, yu sekwosiete, sekwosient<br>Prev participe: sekwost / sekwosen
selective	&gt;	Infinitive: selective<br>Present: io selective, selectives, selectivet, selectivems, yu selectivet(e), selectivent<br>Preterit: selectivim, selectivist(a), selectivit, selectivam, selectivat, selectiveer<br>Future tid: selectivesiem, selectivesies, selectivesiet, selectivesiem(o)s, yu selectivesiete, selectivesient<br>Conditional: selectiviem, selectivies, selectiviet, selectiviem(o)s, yu selectiviete, selectivient<br>Prev participe: selectivet / selectiven
seleg	&gt;	Infinitive: selege<br>Present: selego, selecs, select, selegm(o)s, yu select(e), selege(nt)<br>Preterit: selegim, seleg(i)st(a), selegit, selegam, selegat, selegeer<br>Future tid: selecsiem, selecsies, selecsiet, selecsiem(o)s, yu selecsiete, selecsient<br>Conditional: selegiem, selegies, selegiet, selegiem(o)s, yu selegiete, selegient<br>Prev participe: select / selegen
sellamat	&gt;	Infinitive: sellamate<br>Present: sellamato, sellamats, sellamat, sellamatm(o)s, yu sellamate, sellamate(nt)<br>Preterit: sellamietim, sellamiet(i)st(a), sellamietit, sellamietam, sellamietat, sellamieteer<br>Future tid: sellamatsiem, sellamatsies, sellamatsiet, sellamatsiem(o)s, yu sellamatsiete, sellamatsient<br>Conditional: sellamatiem, sellamaties, sellamatiet, sellamatiem(o)s, yu sellamatiete, sellamatient<br>Prev participe: sellamat / sellamaten
sellgwehm	&gt;	Infinitive: sellgwehme<br>Present: sellgwehmo, sellgwehms, sellgwehmt, sellgwehmm(o)s, yu sellgwehmt(e), sellgwehme(nt)<br>Preterit: sellgwohmim, sellgwohm(i)st(a), sellgwohmit, sellgwohmam, sellgwohmat, sellgwohmeer<br>Future tid: sellgwehmsiem, sellgwehmsies, sellgwehmsiet, sellgwehmsiem(o)s, yu sellgwehmsiete, sellgwehmsient<br>Conditional: sellgwehmiem, sellgwehmies, sellgwehmiet, sellgwehmiem(o)s, yu sellgwehmiete, sellgwehmient<br>Prev participe: sellgwohmt / sellgwohmen
senilasc	&gt;	Infinitive: senilasce<br>Present: senilasco, senilascs, senilasct, senilascm(o)s, yu senilasct(e), senilasce(nt)<br>Preterit: seniliescim, seniliesc(i)st(a), seniliescit, seniliescam, seniliescat, seniliesceer<br>Future tid: senilascsiem, senilascsies, senilascsiet, senilascsiem(o)s, yu senilascsiete, senilascsient<br>Conditional: senilasciem, senilascies, senilasciet, senilasciem(o)s, yu senilasciete, senilascient<br>Prev participe: senilasct / senilascen
sense	&gt;	Infinitive: sense<br>Present: io sense, senses, senset, sensems, yu senset(e), sensent<br>Preterit: sensim, sensist(a), sensit, sensam, sensat, senseer<br>Future tid: sensesiem, sensesies, sensesiet, sensesiem(o)s, yu sensesiete, sensesient<br>Conditional: sensiem, sensies, sensiet, sensiem(o)s, yu sensiete, sensient<br>Prev participe: senset / sensen
sentiment	&gt;	Infinitive: sentimente<br>Present: sentimento, sentiments, sentiment, sentimentm(o)s, yu sentimente, sentimente(nt)<br>Preterit: sentimentim, sentiment(i)st(a), sentimentit, sentimentam, sentimentat, sentimenteer<br>Future tid: sentimentsiem, sentimentsies, sentimentsiet, sentimentsiem(o)s, yu sentimentsiete, sentimentsient<br>Conditional: sentimentiem, sentimenties, sentimentiet, sentimentiem(o)s, yu sentimentiete, sentimentient<br>Prev participe: sentiment / sentimenten
separe	&gt;	Infinitive: separe<br>Present: io separe, separes, separet, separems, yu separet(e), separent<br>Preterit: separim, separist(a), separit, separam, separat, separeer<br>Future tid: separesiem, separesies, separesiet, separesiem(o)s, yu separesiete, separesient<br>Conditional: separiem, separies, separiet, separiem(o)s, yu separiete, separient<br>Prev participe: separet / separen
sepeul	&gt;	Infinitive: sepules<br>Present: sepeulo, sepeuls, sepeult, sepeulm(o)s, yu sepeult(e), sepeule(nt)<br>Preterit: sepulim, sepul(i)st(a), sepulit, sepulam, sepulat, sepuleer<br>Future tid: sepeulsiem, sepeulsies, sepeulsiet, sepeulsiem(o)s, yu sepeulsiete, sepeulsient<br>Conditional: sepeuliem, sepeulies, sepeuliet, sepeuliem(o)s, yu sepeuliete, sepeulient<br>Prev participe: sepult / sepulen
sequester	&gt;	Infinitive: sequester<br>Present: io sequester, sequesters, sequestert, sequesterms, yu sequestert, sequesternt<br>Preterit: sequestrim, sequestrist, sequestrit, sequest(e)ram, sequest(e)rat, sequest(e)reer<br>Future tid: sequestersiem, sequestersies, sequestersiet, sequestersiem(o)s, yu sequestersiete, sequestersient<br>Conditional: sequesteriem, sequesteries, sequesteriet, sequesteriem(o)s, yu sequesteriete, sequesterient<br>Prev participe: sequestert / sequestern
serieus	&gt;	Infinitive: seriuses<br>Present: serieuso, serieus, serieust, serieusm(o)s, yu serieust(e), serieuse(nt)<br>Preterit: seriusim, serius(i)st(a), seriusit, seriusam, seriusat, seriuseer<br>Future tid: siem seriuses, sies seriuses, siet seriuses, siem(o)s seriuses, yu siete seriuses, sient seriuses<br>Conditional: serieusiem, serieusies, serieusiet, serieusiem(o)s, yu serieusiete, serieusient<br>Prev participe: seriust / seriusen
serve	&gt;	Infinitive: serve<br>Present: io serve, serves, servet, servems, yu servet(e), servent<br>Preterit: servim, servist(a), servit, servam, servat, serveer<br>Future tid: servesiem, servesies, servesiet, servesiem(o)s, yu servesiete, servesient<br>Conditional: serviem, servies, serviet, serviem(o)s, yu serviete, servient<br>Prev participe: servet / serven
service	&gt;	Infinitive: service<br>Present: io service, services, servicet, servicems, yu servicet(e), servicent<br>Preterit: servicim, servicist(a), servicit, serviceam, serviceat, serviceer<br>Future tid: servicesiem, servicesies, servicesiet, servicesiem(o)s, yu servicesiete, servicesient<br>Conditional: serviciem, servicies, serviciet, serviciem(o)s, yu serviciete, servicient<br>Prev participe: servicet / servicen
serviet	&gt;	Infinitive: serviete<br>Present: servieto, serviets, serviet, servietm(o)s, yu serviete, serviete(nt)<br>Preterit: servietim, serviet(i)st(a), servietit, servietam, servietat, servieteer<br>Future tid: servietsiem, servietsies, servietsiet, servietsiem(o)s, yu servietsiete, servietsient<br>Conditional: servietiem, servieties, servietiet, servietiem(o)s, yu servietiete, servietient<br>Prev participe: serviet / servieten
ses	&gt;	Infinitive: sese<br>Present: seso, ses, sest, sesm(o)s, yu sest(e), sese(nt)<br>Preterit: sesim, ses(i)st(a), sesit, sesam, sesat, seseer<br>Future tid: siem sese, sies sese, siet sese, siem(o)s sese, yu siete sese, sient sese<br>Conditional: sesiem, sesies, sesiet, sesiem(o)s, yu sesiete, sesient<br>Prev participe: sest / sesen
seug	&gt;	Infinitive: suges<br>Present: seugo, seucs, seuct, seugm(o)s, yu seuct(e), seuge(nt)<br>Preterit: sugim, sug(i)st(a), sugit, sugam, sugat, sugeer<br>Future tid: seucsiem, seucsies, seucsiet, seucsiem(o)s, yu seucsiete, seucsient<br>Conditional: seugiem, seugies, seugiet, seugiem(o)s, yu seugiete, seugient<br>Prev participe: suct / sugen
seugel	&gt;	Infinitive: sugeles<br>Present: io seugel, seugels, seugelt, seugelms, yu seugelt, seugelnt<br>Preterit: suglim, suglst, suglit, sug(e)lam, sug(e)lat, sug(e)leer<br>Future tid: seugelsiem, seugelsies, seugelsiet, seugelsiem(o)s, yu seugelsiete, seugelsient<br>Conditional: seugeliem, seugelies, seugeliet, seugeliem(o)s, yu seugeliete, seugelient<br>Prev participe: sugelt / sugeln
seul	&gt;	Infinitive: sules<br>Present: seulo, seuls, seult, seulm(o)s, yu seult(e), seule(nt)<br>Preterit: sulim, sul(i)st(a), sulit, sulam, sulat, suleer<br>Future tid: seulsiem, seulsies, seulsiet, seulsiem(o)s, yu seulsiete, seulsient<br>Conditional: seuliem, seulies, seuliet, seuliem(o)s, yu seuliete, seulient<br>Prev participe: sult / sulen
seup	&gt;	Infinitive: supes<br>Present: seupo, seups, seupt, seupm(o)s, yu seupt(e), seupe(nt)<br>Preterit: supim, sup(i)st(a), supit, supam, supat, supeer<br>Future tid: seupsiem, seupsies, seupsiet, seupsiem(o)s, yu seupsiete, seupsient<br>Conditional: seupiem, seupies, seupiet, seupiem(o)s, yu seupiete, seupient<br>Prev participe: supt / supen
seut	&gt;	Infinitive: sutes<br>Present: seuto, seuts, seut, seutm(o)s, yu seute, seute(nt)<br>Preterit: sutim, sut(i)st(a), sutit, sutam, sutat, suteer<br>Future tid: seutsiem, seutsies, seutsiet, seutsiem(o)s, yu seutsiete, seutsient<br>Conditional: seutiem, seuties, seutiet, seutiem(o)s, yu seutiete, seutient<br>Prev participe: sut / suten
seuw	&gt;	Infinitive: suwes<br>Present: seuwo, seuws, seuwt, seuwm(o)s, yu seuwt(e), seuwnt<br>Preterit: suwim, suwst(a), suwit, suwam, suwat, suweer<br>Future tid: seuwsiem, seuwsies, seuwsiet, seuwsiem(o)s, yu seuwsiete, seuwsient<br>Conditional: seuwiem, seuwies, seuwiet, seuwiem(o)s, yu seuwiete, seuwient<br>Prev participe: suwt / suwen
seuy	&gt;	Infinitive: suyes<br>Present: seuyo, seuys, seuyt, seuym(o)s, yu seuyt(e), seuynt<br>Preterit: suyim, suyst(a), suyit, suyam, suyat, suyeer<br>Future tid: seuysiem, seuysies, seuysiet, seuysiem(o)s, yu seuysiete, seuysient<br>Conditional: seuyiem, seuyies, seuyiet, seuyiem(o)s, yu seuyiete, seuyient<br>Prev participe: suyt / suyen
severe	&gt;	Infinitive: severe<br>Present: io severe, severes, severet, severems, yu severet(e), severent<br>Preterit: severim, severist(a), severit, severam, severat, severeer<br>Future tid: severesiem, severesies, severesiet, severesiem(o)s, yu severesiete, severesient<br>Conditional: severiem, severies, severiet, severiem(o)s, yu severiete, severient<br>Prev participe: severet / severen
sfall	&gt;	Infinitive: sfalle<br>Present: sfallo, sfalls, sfallt, sfallm(o)s, yu sfallt(e), sfalle(nt)<br>Preterit: sfiellim, sfiell(i)st(a), sfiellit, sfiellam, sfiellat, sfielleer<br>Future tid: sfallsiem, sfallsies, sfallsiet, sfallsiem(o)s, yu sfallsiete, sfallsient<br>Conditional: sfalliem, sfallies, sfalliet, sfalliem(o)s, yu sfalliete, sfallient<br>Prev participe: sfallt / sfallen
sgwesen	&gt;	Infinitive: sgwenes<br>Present: sgweno, sgwens, sgwent, sgwenm(o)s, yu sgwent(e), sgwene(nt)<br>Preterit: sgwesim, sgwes(i)st(a), sgwesit, sgwesam, sgwesat, sgweseer<br>Future tid: sgwensiem, sgwensies, sgwensiet, sgwensiem(o)s, yu sgwensiete, sgwensient<br>Conditional: sgweniem, sgwenies, sgweniet, sgweniem(o)s, yu sgweniete, sgwenient<br>Prev participe: sgwest / sgwesen
shayad	&gt;	Infinitive: shayade<br>Present: shayado, shayads, shayadt, shayadm(o)s, yu shayadt(e), shayade(nt)<br>Preterit: shayiedim, shayied(i)st(a), shayiedit, shayiedam, shayiedat, shayiedeer<br>Future tid: shayadsiem, shayadsies, shayadsiet, shayadsiem(o)s, yu shayadsiete, shayadsient<br>Conditional: shayadiem, shayadies, shayadiet, shayadiem(o)s, yu shayadiete, shayadient<br>Prev participe: shayas / shayaden
sibakin	&gt;	Infinitive: sibakine<br>Present: sibakino, sibakins, sibakint, sibakinm(o)s, yu sibakint(e), sibakine(nt)<br>Preterit: sibakinim, sibakin(i)st(a), sibakinit, sibakinam, sibakinat, sibakineer<br>Future tid: sibakinsiem, sibakinsies, sibakinsiet, sibakinsiem(o)s, yu sibakinsiete, sibakinsient<br>Conditional: sibakiniem, sibakinies, sibakiniet, sibakiniem(o)s, yu sibakiniete, sibakinient<br>Prev participe: sibakint / sibakinen
sicure	&gt;	Infinitive: sicure<br>Present: io sicure, sicures, sicuret, sicurems, yu sicuret(e), sicurent<br>Preterit: sicurim, sicurist(a), sicurit, sicuram, sicurat, sicureer<br>Future tid: sicuresiem, sicuresies, sicuresiet, sicuresiem(o)s, yu sicuresiete, sicuresient<br>Conditional: sicuriem, sicuries, sicuriet, sicuriem(o)s, yu sicuriete, sicurient<br>Prev participe: sicuret / sicuren
siege	&gt;	Infinitive: siege<br>Present: io siege, sieges, sieget, siegems, yu sieget(e), siegent<br>Preterit: siegim, siegist(a), siegit, siegeam, siegeat, siegeer<br>Future tid: siegesiem, siegesies, siegesiet, siegesiem(o)s, yu siegesiete, siegesient<br>Conditional: siegiem, siegies, siegiet, siegiem(o)s, yu siegiete, siegient<br>Prev participe: sieget / siegen
sies	&gt;	Infinitive: siese<br>Present: sieso, sies, siest, siesm(o)s, yu siest(e), siese(nt)<br>Preterit: siesim, sies(i)st(a), siesit, siesam, siesat, sieseer<br>Future tid: siem siese, sies siese, siet siese, siem(o)s siese, yu siete siese, sient siese<br>Conditional: siesiem, siesies, siesiet, siesiem(o)s, yu siesiete, siesient<br>Prev participe: siest / siesen
sieug	&gt;	Infinitive: siuges<br>Present: sieugo, sieucs, sieuct, sieugm(o)s, yu sieuct(e), sieuge(nt)<br>Preterit: siugim, siug(i)st(a), siugit, siugam, siugat, siugeer<br>Future tid: sieucsiem, sieucsies, sieucsiet, sieucsiem(o)s, yu sieucsiete, sieucsient<br>Conditional: sieugiem, sieugies, sieugiet, sieugiem(o)s, yu sieugiete, sieugient<br>Prev participe: siuct / siugen
sieugasc	&gt;	Infinitive: siugasces<br>Present: sieugasco, sieugascs, sieugasct, sieugascm(o)s, yu sieugasct(e), sieugasce(nt)<br>Preterit: siugascim, siugasc(i)st(a), siugascit, siugascam, siugascat, siugasceer<br>Future tid: sieugascsiem, sieugascsies, sieugascsiet, sieugascsiem(o)s, yu sieugascsiete, sieugascsient<br>Conditional: sieugasciem, sieugascies, sieugasciet, sieugasciem(o)s, yu sieugasciete, sieugascient<br>Prev participe: siugasct / siugascen
sieughehlper	&gt;	Infinitive: sieughehlper<br>Present: io sieughehlper, sieughehlpers, sieughehlpert, sieughehlperms, yu sieughehlpert, sieughehlpernt<br>Preterit: sieughohlprim, sieughohlprist, sieughohlprit, sieughohlp(e)ram, sieughohlp(e)rat, sieughohlp(e)reer<br>Future tid: sieughehlpersiem, sieughehlpersies, sieughehlpersiet, sieughehlpersiem(o)s, yu sieughehlpersiete, sieughehlpersient<br>Conditional: sieughehlperiem, sieughehlperies, sieughehlperiet, sieughehlperiem(o)s, yu sieughehlperiete, sieughehlperient<br>Prev participe: sieughohlpert / sieughohlpern
sigwr	&gt;	Infinitive: sigwre<br>Present: sigwro, sigwrs, sigwrt, sigwrm(o)s, yu sigwrt(e), sigwre(nt)<br>Preterit: sigwrim, sigwr(i)st(a), sigwrit, sigwram, sigwrat, sigwreer<br>Future tid: sigwrsiem, sigwrsies, sigwrsiet, sigwrsiem(o)s, yu sigwrsiete, sigwrsient<br>Conditional: sigwriem, sigwries, sigwriet, sigwriem(o)s, yu sigwriete, sigwrient<br>Prev participe: sigwrt / sigwren
similar	&gt;	Infinitive: similare<br>Present: similaro, similars, similart, similarm(o)s, yu similart(e), similare(nt)<br>Preterit: similierim, similier(i)st(a), similierit, similieram, similierat, similiereer<br>Future tid: similarsiem, similarsies, similarsiet, similarsiem(o)s, yu similarsiete, similarsient<br>Conditional: similariem, similaries, similariet, similariem(o)s, yu similariete, similarient<br>Prev participe: similart / similaren
simule	&gt;	Infinitive: simule<br>Present: io simule, simules, simulet, simulems, yu simulet(e), simulent<br>Preterit: simulim, simulist(a), simulit, simulam, simulat, simuleer<br>Future tid: simulesiem, simulesies, simulesiet, simulesiem(o)s, yu simulesiete, simulesient<br>Conditional: simuliem, simulies, simuliet, simuliem(o)s, yu simuliete, simulient<br>Prev participe: simulet / simulen
sinekw	&gt;	Infinitive: sinkwes<br>Present: sinkwo, sinkws, sinkwt, sinkwm(o)s, yu sinkwt(e), sinkwnt<br>Preterit: sikwim, sikwst(a), sikwit, sikwam, sikwat, sikweer<br>Future tid: sinkwsiem, sinkwsies, sinkwsiet, sinkwsiem(o)s, yu sinkwsiete, sinkwsient<br>Conditional: sinkwiem, sinkwies, sinkwiet, sinkwiem(o)s, yu sinkwiete, sinkwient<br>Prev participe: sikwt / sikwn
singular	&gt;	Infinitive: singulare<br>Present: singularo, singulars, singulart, singularm(o)s, yu singulart(e), singulare(nt)<br>Preterit: singulierim, singulier(i)st(a), singulierit, singulieram, singulierat, singuliereer<br>Future tid: singularsiem, singularsies, singularsiet, singularsiem(o)s, yu singularsiete, singularsient<br>Conditional: singulariem, singularies, singulariet, singulariem(o)s, yu singulariete, singularient<br>Prev participe: singulart / singularen
sinister	&gt;	Infinitive: sinister<br>Present: io sinister, sinisters, sinistert, sinisterms, yu sinistert, sinisternt<br>Preterit: sinistrim, sinistrist, sinistrit, sinist(e)ram, sinist(e)rat, sinist(e)reer<br>Future tid: sinistersiem, sinistersies, sinistersiet, sinistersiem(o)s, yu sinistersiete, sinistersient<br>Conditional: sinisteriem, sinisteries, sinisteriet, sinisteriem(o)s, yu sinisteriete, sinisterient<br>Prev participe: sinistert / sinistern
siougye	&gt;	Infinitive: siougye<br>Present: io siougye, siougyes, siougyet, siougyems, yu siougyet(e), siougyent<br>Preterit: siougyim, siougyist(a), siougyit, siougyam, siougyat, siougyeer<br>Future tid: siougyesiem, siougyesies, siougyesiet, siougyesiem(o)s, yu siougyesiete, siougyesient<br>Conditional: siougyiem, siougyies, siougyiet, siougyiem(o)s, yu siougyiete, siougyient<br>Prev participe: siougyet / siougyen
sisen	&gt;	Infinitive: sines<br>Present: sino, sins, sint, sinm(o)s, yu sint(e), sine(nt)<br>Preterit: sisim, sis(i)st(a), sisit, sisam, sisat, siseer<br>Future tid: sinsiem, sinsies, sinsiet, sinsiem(o)s, yu sinsiete, sinsient<br>Conditional: siniem, sinies, siniet, siniem(o)s, yu siniete, sinient<br>Prev participe: sist / sisen
sistehm	&gt;	Infinitive: sistehme<br>Present: sistehmo, sistehms, sistehmt, sistehmm(o)s, yu sistehmt(e), sistehme(nt)<br>Preterit: sistohmim, sistohm(i)st(a), sistohmit, sistohmam, sistohmat, sistohmeer<br>Future tid: sistehmsiem, sistehmsies, sistehmsiet, sistehmsiem(o)s, yu sistehmsiete, sistehmsient<br>Conditional: sistehmiem, sistehmies, sistehmiet, sistehmiem(o)s, yu sistehmiete, sistehmient<br>Prev participe: sistohmt / sistohmen
skabh	&gt;	Infinitive: skabhe<br>Present: skabho, skabhs, skabht, skabhm(o)s, yu skabht(e), skabhe(nt)<br>Preterit: skiebhim, skiebh(i)st(a), skiebhit, skiebham, skiebhat, skiebheer<br>Future tid: skabhsiem, skabhsies, skabhsiet, skabhsiem(o)s, yu skabhsiete, skabhsient<br>Conditional: skabhiem, skabhies, skabhiet, skabhiem(o)s, yu skabhiete, skabhient<br>Prev participe: skabht / skabhen
skac	&gt;	Infinitive: skace<br>Present: skaco, skacs, skact, skacm(o)s, yu skact(e), skace(nt)<br>Preterit: skiecim, skiec(i)st(a), skiecit, skiecam, skiecat, skieceer<br>Future tid: skacsiem, skacsies, skacsiet, skacsiem(o)s, yu skacsiete, skacsient<br>Conditional: skaciem, skacies, skaciet, skaciem(o)s, yu skaciete, skacient<br>Prev participe: skact / skacen
skand	&gt;	Infinitive: skande<br>Present: skando, skands, skandt, skandm(o)s, yu skandt(e), skande(nt)<br>Preterit: skiendim, skiend(i)st(a), skiendit, skiendam, skiendat, skiendeer<br>Future tid: skandsiem, skandsies, skandsiet, skandsiem(o)s, yu skandsiete, skandsient<br>Conditional: skandiem, skandies, skandiet, skandiem(o)s, yu skandiete, skandient<br>Prev participe: skans / skanden
skap	&gt;	Infinitive: skape<br>Present: skapo, skaps, skapt, skapm(o)s, yu skapt(e), skape(nt)<br>Preterit: skiepim, skiep(i)st(a), skiepit, skiepam, skiepat, skiepeer<br>Future tid: skapsiem, skapsies, skapsiet, skapsiem(o)s, yu skapsiete, skapsient<br>Conditional: skapiem, skapies, skapiet, skapiem(o)s, yu skapiete, skapient<br>Prev participe: skapt / skapen
skarp	&gt;	Infinitive: skarpe<br>Present: skarpo, skarps, skarpt, skarpm(o)s, yu skarpt(e), skarpe(nt)<br>Preterit: skierpim, skierp(i)st(a), skierpit, skierpam, skierpat, skierpeer<br>Future tid: skarpsiem, skarpsies, skarpsiet, skarpsiem(o)s, yu skarpsiete, skarpsient<br>Conditional: skarpiem, skarpies, skarpiet, skarpiem(o)s, yu skarpiete, skarpient<br>Prev participe: skarpt / skarpen
skarpen	&gt;	Infinitive: skarpnes<br>Present: skarpno, skarpens, skarpent, skarpnm(o)s, yu skarpent(e), skarpne(nt)<br>Preterit: skarpim, skarp(i)st(a), skarpit, skarpam, skarpat, skarpeer<br>Future tid: skarpensiem, skarpensies, skarpensiet, skarpensiem(o)s, yu skarpensiete, skarpensient<br>Conditional: skarpniem, skarpnies, skarpniet, skarpniem(o)s, yu skarpniete, skarpnient<br>Prev participe: skarpt / skarpen
skater	&gt;	Infinitive: skater<br>Present: io skater, skaters, skatert, skaterms, yu skatert, skaternt<br>Preterit: skietrim, skietrist, skietrit, skiet(e)ram, skiet(e)rat, skiet(e)reer<br>Future tid: skatersiem, skatersies, skatersiet, skatersiem(o)s, yu skatersiete, skatersient<br>Conditional: skateriem, skateries, skateriet, skateriem(o)s, yu skateriete, skaterient<br>Prev participe: skatert / skatern
skau	&gt;	Infinitive: skaue<br>Present: skaum, skaus, skaut, skaum(o)s, yu skaut(e), skaunt<br>Preterit: skieusim, skieust(a), skieusit, skieam, skieat, skieur<br>Future tid: skausiem, skausies, skausiet, skausiem(o)s, yu skausiete, skausient<br>Conditional: skaiem, skaies, skaiet, skaiem(o)s, yu skaiete, skaient<br>Prev participe: skaut / skaun
skaut	&gt;	Infinitive: skaute<br>Present: skauto, skauts, skaut, skautm(o)s, yu skaute, skaute(nt)<br>Preterit: skautim, skaut(i)st(a), skautit, skautam, skautat, skauteer<br>Future tid: skautsiem, skautsies, skautsiet, skautsiem(o)s, yu skautsiete, skautsient<br>Conditional: skautiem, skauties, skautiet, skautiem(o)s, yu skautiete, skautient<br>Prev participe: skaut / skauten
skav	&gt;	Infinitive: skave<br>Present: skavo, skavs, skavt, skavm(o)s, yu skavt(e), skave(nt)<br>Preterit: skievim, skiev(i)st(a), skievit, skievam, skievat, skieveer<br>Future tid: skavsiem, skavsies, skavsiet, skavsiem(o)s, yu skavsiete, skavsient<br>Conditional: skaviem, skavies, skaviet, skaviem(o)s, yu skaviete, skavient<br>Prev participe: skawt / skaven
skehd	&gt;	Infinitive: skehde<br>Present: skehdo, skehds, skehdt, skehdm(o)s, yu skehdt(e), skehde(nt)<br>Preterit: skohdim, skohd(i)st(a), skohdit, skohdam, skohdat, skohdeer<br>Future tid: skehdsiem, skehdsies, skehdsiet, skehdsiem(o)s, yu skehdsiete, skehdsient<br>Conditional: skehdiem, skehdies, skehdiet, skehdiem(o)s, yu skehdiete, skehdient<br>Prev participe: skohdt / skohden
skehlp	&gt;	Infinitive: skehlpe<br>Present: skehlpo, skehlps, skehlpt, skehlpm(o)s, yu skehlpt(e), skehlpe(nt)<br>Preterit: skohlpim, skohlp(i)st(a), skohlpit, skohlpam, skohlpat, skohlpeer<br>Future tid: skehlpsiem, skehlpsies, skehlpsiet, skehlpsiem(o)s, yu skehlpsiete, skehlpsient<br>Conditional: skehlpiem, skehlpies, skehlpiet, skehlpiem(o)s, yu skehlpiete, skehlpient<br>Prev participe: skohlpt / skohlpen
skehn	&gt;	Infinitive: skehne<br>Present: skehno, skehns, skehnt, skehnm(o)s, yu skehnt(e), skehne(nt)<br>Preterit: skohnim, skohn(i)st(a), skohnit, skohnam, skohnat, skohneer<br>Future tid: skehnsiem, skehnsies, skehnsiet, skehnsiem(o)s, yu skehnsiete, skehnsient<br>Conditional: skehniem, skehnies, skehniet, skehniem(o)s, yu skehniete, skehnient<br>Prev participe: skohnt / skohnen
skehpt	&gt;	Infinitive: skehpte<br>Present: skehpto, skehpts, skehpt, skehptm(o)s, yu skehpte, skehpte(nt)<br>Preterit: skohptim, skohpt(i)st(a), skohptit, skohptam, skohptat, skohpteer<br>Future tid: skehptsiem, skehptsies, skehptsiet, skehptsiem(o)s, yu skehptsiete, skehptsient<br>Conditional: skehptiem, skehpties, skehptiet, skehptiem(o)s, yu skehptiete, skehptient<br>Prev participe: skohpt / skohpten
skehr	&gt;	Infinitive: skehre<br>Present: skehro, skehrs, skehrt, skehrm(o)s, yu skehrt(e), skehre(nt)<br>Preterit: skohrim, skohr(i)st(a), skohrit, skohram, skohrat, skohreer<br>Future tid: skehrsiem, skehrsies, skehrsiet, skehrsiem(o)s, yu skehrsiete, skehrsient<br>Conditional: skehriem, skehries, skehriet, skehriem(o)s, yu skehriete, skehrient<br>Prev participe: skohrt / skohren
skehrd	&gt;	Infinitive: skehrde<br>Present: skehrdo, skehrds, skehrdt, skehrdm(o)s, yu skehrdt(e), skehrde(nt)<br>Preterit: skohrdim, skohrd(i)st(a), skohrdit, skohrdam, skohrdat, skohrdeer<br>Future tid: skehrdsiem, skehrdsies, skehrdsiet, skehrdsiem(o)s, yu skehrdsiete, skehrdsient<br>Conditional: skehrdiem, skehrdies, skehrdiet, skehrdiem(o)s, yu skehrdiete, skehrdient<br>Prev participe: skohrdt / skohrden
skehrz	&gt;	Infinitive: skehrze<br>Present: skehrzo, skehrzs, skehrzt, skehrzm(o)s, yu skehrzt(e), skehrze(nt)<br>Preterit: skohrzim, skohrz(i)st(a), skohrzit, skohrzam, skohrzat, skohrzeer<br>Future tid: skehrzsiem, skehrzsies, skehrzsiet, skehrzsiem(o)s, yu skehrzsiete, skehrzsient<br>Conditional: skehrziem, skehrzies, skehrziet, skehrziem(o)s, yu skehrziete, skehrzient<br>Prev participe: skohrzt / skohrzen
skehth	&gt;	Infinitive: skehthe<br>Present: skehtho, skehths, skehtht, skehthm(o)s, yu skehtht(e), skehthe(nt)<br>Preterit: skohthim, skohth(i)st(a), skohthit, skohtham, skohthat, skohtheer<br>Future tid: skehthsiem, skehthsies, skehthsiet, skehthsiem(o)s, yu skehthsiete, skehthsient<br>Conditional: skehthiem, skehthies, skehthiet, skehthiem(o)s, yu skehthiete, skehthient<br>Prev participe: skohtht / skohthen
skeip	&gt;	Infinitive: skipes<br>Present: skeipo, skeips, skeipt, skeipm(o)s, yu skeipt(e), skeipe(nt)<br>Preterit: skipim, skip(i)st(a), skipit, skipam, skipat, skipeer<br>Future tid: skeipsiem, skeipsies, skeipsiet, skeipsiem(o)s, yu skeipsiete, skeipsient<br>Conditional: skeipiem, skeipies, skeipiet, skeipiem(o)s, yu skeipiete, skeipient<br>Prev participe: skipt / skipen
skeir	&gt;	Infinitive: skeire<br>Present: skeiro, skeirs, skeirt, skeirm(o)s, yu skeirt(e), skeire(nt)<br>Preterit: skeirim, skeir(i)st(a), skeirit, skeiram, skeirat, skeireer<br>Future tid: skeirsiem, skeirsies, skeirsiet, skeirsiem(o)s, yu skeirsiete, skeirsient<br>Conditional: skeiriem, skeiries, skeiriet, skeiriem(o)s, yu skeiriete, skeirient<br>Prev participe: skeirt / skeiren
skeirsmeih	&gt;	Infinitive: skeirsmihes<br>Present: skeirsmeihm, skeirsmeihs, skeirsmeiht, skeirsmeihm(o)s, yu skeirsmeiht(e), skeirsmeihnt<br>Preterit: skeirsmihsim, skeirsmihst(a), skeirsmihsit, skeirsmihsam, skeirsmihsat, skeirsmihr<br>Future tid: skeirsmeihsiem, skeirsmeihsies, skeirsmeihsiet, skeirsmeihsiem(o)s, yu skeirsmeihsiete, skeirsmeihsient<br>Conditional: skeirsmeihiem, skeirsmeihies, skeirsmeihiet, skeirsmeihiem(o)s, yu skeirsmeihiete, skeirsmeihient<br>Prev participe: skeirsmiht / skeirsmihn
skelm	&gt;	Infinitive: skelme<br>Present: skelmo, skelms, skelmt, skelmm(o)s, yu skelmt(e), skelme(nt)<br>Preterit: skelmim, skelm(i)st(a), skelmit, skelmam, skelmat, skelmeer<br>Future tid: skelmsiem, skelmsies, skelmsiet, skelmsiem(o)s, yu skelmsiete, skelmsient<br>Conditional: skelmiem, skelmies, skelmiet, skelmiem(o)s, yu skelmiete, skelmient<br>Prev participe: skelmt / skelmen
skelmic	&gt;	Infinitive: skelmice<br>Present: skelmico, skelmics, skelmict, skelmicm(o)s, yu skelmict(e), skelmice(nt)<br>Preterit: skelmicim, skelmic(i)st(a), skelmicit, skelmicam, skelmicat, skelmiceer<br>Future tid: skelmicsiem, skelmicsies, skelmicsiet, skelmicsiem(o)s, yu skelmicsiete, skelmicsient<br>Conditional: skelmiciem, skelmicies, skelmiciet, skelmiciem(o)s, yu skelmiciete, skelmicient<br>Prev participe: skelmict / skelmicen
skenedh	&gt;	Infinitive: skendhes<br>Present: skendho, skendhs, skendht, skendhm(o)s, yu skendht(e), skendhe(nt)<br>Preterit: skedhim, skedh(i)st(a), skedhit, skedham, skedhat, skedheer<br>Future tid: skendhsiem, skendhsies, skendhsiet, skendhsiem(o)s, yu skendhsiete, skendhsient<br>Conditional: skendhiem, skendhies, skendhiet, skendhiem(o)s, yu skendhiete, skendhient<br>Prev participe: skedht / skedhen
sketh	&gt;	Infinitive: skethe<br>Present: sketho, skeths, sketht, skethm(o)s, yu sketht(e), skethe(nt)<br>Preterit: skethim, sketh(i)st(a), skethit, sketham, skethat, sketheer<br>Future tid: skethsiem, skethsies, skethsiet, skethsiem(o)s, yu skethsiete, skethsient<br>Conditional: skethiem, skethies, skethiet, skethiem(o)s, yu skethiete, skethient<br>Prev participe: sketht / skethen
skeud	&gt;	Infinitive: skudes<br>Present: skeudo, skeuds, skeudt, skeudm(o)s, yu skeudt(e), skeude(nt)<br>Preterit: skudim, skud(i)st(a), skudit, skudam, skudat, skudeer<br>Future tid: skeudsiem, skeudsies, skeudsiet, skeudsiem(o)s, yu skeudsiete, skeudsient<br>Conditional: skeudiem, skeudies, skeudiet, skeudiem(o)s, yu skeudiete, skeudient<br>Prev participe: skudt / skuden
skeul	&gt;	Infinitive: skules<br>Present: skeulo, skeuls, skeult, skeulm(o)s, yu skeult(e), skeule(nt)<br>Preterit: skulim, skul(i)st(a), skulit, skulam, skulat, skuleer<br>Future tid: skeulsiem, skeulsies, skeulsiet, skeulsiem(o)s, yu skeulsiete, skeulsient<br>Conditional: skeuliem, skeulies, skeuliet, skeuliem(o)s, yu skeuliete, skeulient<br>Prev participe: skult / skulen
skeulk	&gt;	Infinitive: skulkes<br>Present: skeulko, skeulcs, skeulct, skeulkm(o)s, yu skeulct(e), skeulke(nt)<br>Preterit: skulkim, skulk(i)st(a), skulkit, skulkam, skulkat, skulkeer<br>Future tid: skeulcsiem, skeulcsies, skeulcsiet, skeulcsiem(o)s, yu skeulcsiete, skeulcsient<br>Conditional: skeulkiem, skeulkies, skeulkiet, skeulkiem(o)s, yu skeulkiete, skeulkient<br>Prev participe: skulct / skulken
skeulkic	&gt;	Infinitive: skulkices<br>Present: skeulkico, skeulkics, skeulkict, skeulkicm(o)s, yu skeulkict(e), skeulkice(nt)<br>Preterit: skulkicim, skulkic(i)st(a), skulkicit, skulkicam, skulkicat, skulkiceer<br>Future tid: skeulkicsiem, skeulkicsies, skeulkicsiet, skeulkicsiem(o)s, yu skeulkicsiete, skeulkicsient<br>Conditional: skeulkiciem, skeulkicies, skeulkiciet, skeulkiciem(o)s, yu skeulkiciete, skeulkicient<br>Prev participe: skulkict / skulkicen
skeulost	&gt;	Infinitive: skulostes<br>Present: skeulosto, skeulosts, skeulost, skeulostm(o)s, yu skeuloste, skeuloste(nt)<br>Preterit: skulostim, skulost(i)st(a), skulostit, skulostam, skulostat, skulosteer<br>Future tid: skeulostsiem, skeulostsies, skeulostsiet, skeulostsiem(o)s, yu skeulostsiete, skeulostsient<br>Conditional: skeulostiem, skeulosties, skeulostiet, skeulostiem(o)s, yu skeulostiete, skeulostient<br>Prev participe: skulost / skulosten
skeum	&gt;	Infinitive: skumes<br>Present: skeumo, skeums, skeumt, skeumm(o)s, yu skeumt(e), skeume(nt)<br>Preterit: skumim, skum(i)st(a), skumit, skumam, skumat, skumeer<br>Future tid: skeumsiem, skeumsies, skeumsiet, skeumsiem(o)s, yu skeumsiete, skeumsient<br>Conditional: skeumiem, skeumies, skeumiet, skeumiem(o)s, yu skeumiete, skeumient<br>Prev participe: skumt / skumen
skeup	&gt;	Infinitive: skupes<br>Present: skeupo, skeups, skeupt, skeupm(o)s, yu skeupt(e), skeupe(nt)<br>Preterit: skupim, skup(i)st(a), skupit, skupam, skupat, skupeer<br>Future tid: skeupsiem, skeupsies, skeupsiet, skeupsiem(o)s, yu skeupsiete, skeupsient<br>Conditional: skeupiem, skeupies, skeupiet, skeupiem(o)s, yu skeupiete, skeupient<br>Prev participe: skupt / skupen
ski	&gt;	Infinitive: skie<br>Present: skim, skis, skit, skim(o)s, yu skit(e), skint<br>Preterit: skisim, skist(a), skisit, skam, skat, skir<br>Future tid: skisiem, skisies, skisiet, skisiem(o)s, yu skisiete, skisient<br>Conditional: skiem, skies, skiet, skiem(o)s, yu skiete, skient<br>Prev participe: skit / skin
skidereih	&gt;	Infinitive: skiderihes<br>Present: skidereihm, skidereihs, skidereiht, skidereihm(o)s, yu skidereiht(e), skidereihnt<br>Preterit: skiderihsim, skiderihst(a), skiderihsit, skiderihsam, skiderihsat, skiderihr<br>Future tid: skidereihsiem, skidereihsies, skidereihsiet, skidereihsiem(o)s, yu skidereihsiete, skidereihsient<br>Conditional: skidereihiem, skidereihies, skidereihiet, skidereihiem(o)s, yu skidereihiete, skidereihient<br>Prev participe: skideriht / skiderihn
skimbel	&gt;	Infinitive: skimbel<br>Present: io skimbel, skimbels, skimbelt, skimbelms, yu skimbelt, skimbelnt<br>Preterit: skimblim, skimblst, skimblit, skimb(e)lam, skimb(e)lat, skimb(e)leer<br>Future tid: skimbelsiem, skimbelsies, skimbelsiet, skimbelsiem(o)s, yu skimbelsiete, skimbelsient<br>Conditional: skimbeliem, skimbelies, skimbeliet, skimbeliem(o)s, yu skimbeliete, skimbelient<br>Prev participe: skimbelt / skimbeln
skimbher	&gt;	Infinitive: skimbher<br>Present: io skimbher, skimbhers, skimbhert, skimbherms, yu skimbhert, skimbhernt<br>Preterit: skimbhrim, skimbhrist, skimbhrit, skimbh(e)ram, skimbh(e)rat, skimbh(e)reer<br>Future tid: skimbhersiem, skimbhersies, skimbhersiet, skimbhersiem(o)s, yu skimbhersiete, skimbhersient<br>Conditional: skimbheriem, skimbheries, skimbheriet, skimbheriem(o)s, yu skimbheriete, skimbherient<br>Prev participe: skimbhert / skimbhern
skimebh	&gt;	Infinitive: skimbhes<br>Present: skimbho, skimbhs, skimbht, skimbhm(o)s, yu skimbht(e), skimbhe(nt)<br>Preterit: skibhim, skibh(i)st(a), skibhit, skibham, skibhat, skibheer<br>Future tid: skimbhsiem, skimbhsies, skimbhsiet, skimbhsiem(o)s, yu skimbhsiete, skimbhsient<br>Conditional: skimbhiem, skimbhies, skimbhiet, skimbhiem(o)s, yu skimbhiete, skimbhient<br>Prev participe: skibht / skibhen
skipper	&gt;	Infinitive: skipper<br>Present: io skipper, skippers, skippert, skipperms, yu skippert, skippernt<br>Preterit: skipprim, skipprist, skipprit, skipp(e)ram, skipp(e)rat, skipp(e)reer<br>Future tid: skippersiem, skippersies, skippersiet, skippersiem(o)s, yu skippersiete, skippersient<br>Conditional: skipperiem, skipperies, skipperiet, skipperiem(o)s, yu skipperiete, skipperient<br>Prev participe: skippert / skippern
sklad	&gt;	Infinitive: sklade<br>Present: sklado, sklads, skladt, skladm(o)s, yu skladt(e), sklade(nt)<br>Preterit: skliedim, sklied(i)st(a), skliedit, skliedam, skliedat, skliedeer<br>Future tid: skladsiem, skladsies, skladsiet, skladsiem(o)s, yu skladsiete, skladsient<br>Conditional: skladiem, skladies, skladiet, skladiem(o)s, yu skladiete, skladient<br>Prev participe: sklas / skladen
skrehb	&gt;	Infinitive: skrehbe<br>Present: skrehbo, skrehps, skrehpt, skrehbm(o)s, yu skrehpt(e), skrehbe(nt)<br>Preterit: skrohbim, skrohb(i)st(a), skrohbit, skrohbam, skrohbat, skrohbeer<br>Future tid: skrehpsiem, skrehpsies, skrehpsiet, skrehpsiem(o)s, yu skrehpsiete, skrehpsient<br>Conditional: skrehbiem, skrehbies, skrehbiet, skrehbiem(o)s, yu skrehbiete, skrehbient<br>Prev participe: skrohpt / skrohben
skrehmb	&gt;	Infinitive: skrehmbe<br>Present: skrehmbo, skrehmps, skrehmpt, skrehmbm(o)s, yu skrehmpt(e), skrehmbe(nt)<br>Preterit: skrohmbim, skrohmb(i)st(a), skrohmbit, skrohmbam, skrohmbat, skrohmbeer<br>Future tid: skrehmpsiem, skrehmpsies, skrehmpsiet, skrehmpsiem(o)s, yu skrehmpsiete, skrehmpsient<br>Conditional: skrehmbiem, skrehmbies, skrehmbiet, skrehmbiem(o)s, yu skrehmbiete, skrehmbient<br>Prev participe: skrohmpt / skrohmben
skreit	&gt;	Infinitive: skrites<br>Present: skreito, skreits, skreit, skreitm(o)s, yu skreite, skreite(nt)<br>Preterit: skritim, skrit(i)st(a), skritit, skritam, skritat, skriteer<br>Future tid: skreitsiem, skreitsies, skreitsiet, skreitsiem(o)s, yu skreitsiete, skreitsient<br>Conditional: skreitiem, skreities, skreitiet, skreitiem(o)s, yu skreitiete, skreitient<br>Prev participe: skrit / skriten
skremeb	&gt;	Infinitive: skrembes<br>Present: skrembo, skremps, skrempt, skrembm(o)s, yu skrempt(e), skrembe(nt)<br>Preterit: skrebim, skreb(i)st(a), skrebit, skrebam, skrebat, skrebeer<br>Future tid: skrempsiem, skrempsies, skrempsiet, skrempsiem(o)s, yu skrempsiete, skrempsient<br>Conditional: skrembiem, skrembies, skrembiet, skrembiem(o)s, yu skrembiete, skrembient<br>Prev participe: skrept / skreben
skult	&gt;	Infinitive: skulte<br>Present: skulto, skults, skult, skultm(o)s, yu skulte, skulte(nt)<br>Preterit: skultim, skult(i)st(a), skultit, skultam, skultat, skulteer<br>Future tid: skultsiem, skultsies, skultsiet, skultsiem(o)s, yu skultsiete, skultsient<br>Conditional: skultiem, skulties, skultiet, skultiem(o)s, yu skultiete, skultient<br>Prev participe: skult / skulten
skweit	&gt;	Infinitive: skwites<br>Present: skweito, skweits, skweit, skweitm(o)s, yu skweite, skweite(nt)<br>Preterit: skwitim, skwit(i)st(a), skwitit, skwitam, skwitat, skwiteer<br>Future tid: skweitsiem, skweitsies, skweitsiet, skweitsiem(o)s, yu skweitsiete, skweitsient<br>Conditional: skweitiem, skweities, skweitiet, skweitiem(o)s, yu skweitiete, skweitient<br>Prev participe: skwit / skwiten
skweiter	&gt;	Infinitive: skwiteres<br>Present: io skweiter, skweiters, skweitert, skweiterms, yu skweitert, skweiternt<br>Preterit: skwitrim, skwitrist, skwitrit, skwit(e)ram, skwit(e)rat, skwit(e)reer<br>Future tid: skweitersiem, skweitersies, skweitersiet, skweitersiem(o)s, yu skweitersiete, skweitersient<br>Conditional: skweiteriem, skweiteries, skweiteriet, skweiteriem(o)s, yu skweiteriete, skweiterient<br>Prev participe: skwitert / skwitern
skyur	&gt;	Infinitive: skyure<br>Present: skyuro, skyurs, skyurt, skyurm(o)s, yu skyurt(e), skyure(nt)<br>Preterit: skyurim, skyur(i)st(a), skyurit, skyuram, skyurat, skyureer<br>Future tid: skyursiem, skyursies, skyursiet, skyursiem(o)s, yu skyursiete, skyursient<br>Conditional: skyuriem, skyuries, skyuriet, skyuriem(o)s, yu skyuriete, skyurient<br>Prev participe: skyurt / skyuren
slahem	&gt;	Infinitive: slahmes<br>Present: slahmo, slahems, slahemt, slahmm(o)s, yu slahemt(e), slahme(nt)<br>Preterit: slahsim, slahst(a), slahsit, slahsam, slahsat, slahr<br>Future tid: slahemsiem, slahemsies, slahemsiet, slahemsiem(o)s, yu slahemsiete, slahemsient<br>Conditional: slahmiem, slahmies, slahmiet, slahmiem(o)s, yu slahmiete, slahmient<br>Prev participe: slaht / slahn
slehmber	&gt;	Infinitive: slehmber<br>Present: io slehmber, slehmbers, slehmbert, slehmberms, yu slehmbert, slehmbernt<br>Preterit: slohmbrim, slohmbrist, slohmbrit, slohmb(e)ram, slohmb(e)rat, slohmb(e)reer<br>Future tid: slehmbersiem, slehmbersies, slehmbersiet, slehmbersiem(o)s, yu slehmbersiete, slehmbersient<br>Conditional: slehmberiem, slehmberies, slehmberiet, slehmberiem(o)s, yu slehmberiete, slehmberient<br>Prev participe: slohmbert / slohmbern
slehmbert	&gt;	Infinitive: slehmberte<br>Present: slehmberto, slehmberts, slehmbert, slehmbertm(o)s, yu slehmberte, slehmberte(nt)<br>Preterit: slohmbertim, slohmbert(i)st(a), slohmbertit, slohmbertam, slohmbertat, slohmberteer<br>Future tid: slehmbertsiem, slehmbertsies, slehmbertsiet, slehmbertsiem(o)s, yu slehmbertsiete, slehmbertsient<br>Conditional: slehmbertiem, slehmberties, slehmbertiet, slehmbertiem(o)s, yu slehmbertiete, slehmbertient<br>Prev participe: slohmbert / slohmberten
slehnk	&gt;	Infinitive: slehnke<br>Present: slehnko, slehncs, slehnct, slehnkm(o)s, yu slehnct(e), slehnke(nt)<br>Preterit: slohnkim, slohnk(i)st(a), slohnkit, slohnkam, slohnkat, slohnkeer<br>Future tid: slehncsiem, slehncsies, slehncsiet, slehncsiem(o)s, yu slehncsiete, slehncsient<br>Conditional: slehnkiem, slehnkies, slehnkiet, slehnkiem(o)s, yu slehnkiete, slehnkient<br>Prev participe: slohnct / slohnken
sleid	&gt;	Infinitive: slides<br>Present: sleido, sleids, sleidt, sleidm(o)s, yu sleidt(e), sleide(nt)<br>Preterit: slidim, slid(i)st(a), slidit, slidam, slidat, slideer<br>Future tid: sleidsiem, sleidsies, sleidsiet, sleidsiem(o)s, yu sleidsiete, sleidsient<br>Conditional: sleidiem, sleidies, sleidiet, sleidiem(o)s, yu sleidiete, sleidient<br>Prev participe: slidt / sliden
sleim	&gt;	Infinitive: slimes<br>Present: sleimo, sleims, sleimt, sleimm(o)s, yu sleimt(e), sleime(nt)<br>Preterit: slimim, slim(i)st(a), slimit, slimam, slimat, slimeer<br>Future tid: sleimsiem, sleimsies, sleimsiet, sleimsiem(o)s, yu sleimsiete, sleimsient<br>Conditional: sleimiem, sleimies, sleimiet, sleimiem(o)s, yu sleimiete, sleimient<br>Prev participe: slimt / slimen
sleingher	&gt;	Infinitive: slingheres<br>Present: io sleingher, sleinghers, sleinghert, sleingherms, yu sleinghert, sleinghernt<br>Preterit: slinghrim, slinghrist, slinghrit, slingh(e)ram, slingh(e)rat, slingh(e)reer<br>Future tid: sleinghersiem, sleinghersies, sleinghersiet, sleinghersiem(o)s, yu sleinghersiete, sleinghersient<br>Conditional: sleingheriem, sleingheries, sleingheriet, sleingheriem(o)s, yu sleingheriete, sleingherient<br>Prev participe: slinghert / slinghern
sleiv	&gt;	Infinitive: slives<br>Present: sleivo, sleifs, sleift, sleivm(o)s, yu sleift(e), sleive(nt)<br>Preterit: slivim, sliv(i)st(a), slivit, slivam, slivat, sliveer<br>Future tid: sleifsiem, sleifsies, sleifsiet, sleifsiem(o)s, yu sleifsiete, sleifsient<br>Conditional: sleiviem, sleivies, sleiviet, sleiviem(o)s, yu sleiviete, sleivient<br>Prev participe: slift / sliven
slemebh	&gt;	Infinitive: slembhes<br>Present: slembho, slembhs, slembht, slembhm(o)s, yu slembht(e), slembhe(nt)<br>Preterit: slebhim, slebh(i)st(a), slebhit, slebham, slebhat, slebheer<br>Future tid: slembhsiem, slembhsies, slembhsiet, slembhsiem(o)s, yu slembhsiete, slembhsient<br>Conditional: slembhiem, slembhies, slembhiet, slembhiem(o)s, yu slembhiete, slembhient<br>Prev participe: slebht / slebhen
sleu	&gt;	Infinitive: sleue<br>Present: sleum, sleus, sleut, sleum(o)s, yu sleut(e), sleunt<br>Preterit: sleusim, sleust(a), sleusit, sleam, sleat, sleur<br>Future tid: sleusiem, sleusies, sleusiet, sleusiem(o)s, yu sleusiete, sleusient<br>Conditional: sleiem, sleies, sleiet, sleiem(o)s, yu sleiete, sleient<br>Prev participe: sleut / sleun
sleub	&gt;	Infinitive: slubes<br>Present: sleubo, sleups, sleupt, sleubm(o)s, yu sleupt(e), sleube(nt)<br>Preterit: slubim, slub(i)st(a), slubit, slubam, slubat, slubeer<br>Future tid: sleupsiem, sleupsies, sleupsiet, sleupsiem(o)s, yu sleupsiete, sleupsient<br>Conditional: sleubiem, sleubies, sleubiet, sleubiem(o)s, yu sleubiete, sleubient<br>Prev participe: slupt / sluben
sleuber	&gt;	Infinitive: sluberes<br>Present: io sleuber, sleubers, sleubert, sleuberms, yu sleubert, sleubernt<br>Preterit: slubrim, slubrist, slubrit, slub(e)ram, slub(e)rat, slub(e)reer<br>Future tid: sleubersiem, sleubersies, sleubersiet, sleubersiem(o)s, yu sleubersiete, sleubersient<br>Conditional: sleuberiem, sleuberies, sleuberiet, sleuberiem(o)s, yu sleuberiete, sleuberient<br>Prev participe: slubert / slubern
sleuct	&gt;	Infinitive: sluctes<br>Present: sleucto, sleucts, sleuct, sleuctm(o)s, yu sleucte, sleucte(nt)<br>Preterit: sluctim, sluct(i)st(a), sluctit, sluctam, sluctat, slucteer<br>Future tid: sleuctsiem, sleuctsies, sleuctsiet, sleuctsiem(o)s, yu sleuctsiete, sleuctsient<br>Conditional: sleuctiem, sleucties, sleuctiet, sleuctiem(o)s, yu sleuctiete, sleuctient<br>Prev participe: sluct / slucten
sleur	&gt;	Infinitive: slures<br>Present: sleuro, sleurs, sleurt, sleurm(o)s, yu sleurt(e), sleure(nt)<br>Preterit: slurim, slur(i)st(a), slurit, sluram, slurat, slureer<br>Future tid: sleursiem, sleursies, sleursiet, sleursiem(o)s, yu sleursiete, sleursient<br>Conditional: sleuriem, sleuries, sleuriet, sleuriem(o)s, yu sleuriete, sleurient<br>Prev participe: slurt / sluren
sloug	&gt;	Infinitive: slouge<br>Present: slougo, sloucs, slouct, slougm(o)s, yu slouct(e), slouge(nt)<br>Preterit: slougim, sloug(i)st(a), slougit, slougam, slougat, slougeer<br>Future tid: sloucsiem, sloucsies, sloucsiet, sloucsiem(o)s, yu sloucsiete, sloucsient<br>Conditional: slougiem, slougies, slougiet, slougiem(o)s, yu slougiete, slougient<br>Prev participe: slouct / slougen
smag	&gt;	Infinitive: smage<br>Present: smago, smacs, smact, smagm(o)s, yu smact(e), smage(nt)<br>Preterit: smiegim, smieg(i)st(a), smiegit, smiegam, smiegat, smiegeer<br>Future tid: smacsiem, smacsies, smacsiet, smacsiem(o)s, yu smacsiete, smacsient<br>Conditional: smagiem, smagies, smagiet, smagiem(o)s, yu smagiete, smagient<br>Prev participe: smact / smagen
smantel	&gt;	Infinitive: smantel<br>Present: io smantel, smantels, smantelt, smantelms, yu smantelt, smantelnt<br>Preterit: smientlim, smientlst, smientlit, smient(e)lam, smient(e)lat, smient(e)leer<br>Future tid: smantelsiem, smantelsies, smantelsiet, smantelsiem(o)s, yu smantelsiete, smantelsient<br>Conditional: smanteliem, smantelies, smanteliet, smanteliem(o)s, yu smanteliete, smantelient<br>Prev participe: smantelt / smanteln
smauk	&gt;	Infinitive: smauke<br>Present: smauko, smaucs, smauct, smaukm(o)s, yu smauct(e), smauke(nt)<br>Preterit: smaukim, smauk(i)st(a), smaukit, smaukam, smaukat, smaukeer<br>Future tid: smaucsiem, smaucsies, smaucsiet, smaucsiem(o)s, yu smaucsiete, smaucsient<br>Conditional: smaukiem, smaukies, smaukiet, smaukiem(o)s, yu smaukiete, smaukient<br>Prev participe: smauct / smauken
smauter	&gt;	Infinitive: smauter<br>Present: io smauter, smauters, smautert, smauterms, yu smautert, smauternt<br>Preterit: smieutrim, smieutrist, smieutrit, smieut(e)ram, smieut(e)rat, smieut(e)reer<br>Future tid: smautersiem, smautersies, smautersiet, smautersiem(o)s, yu smautersiete, smautersient<br>Conditional: smauteriem, smauteries, smauteriet, smauteriem(o)s, yu smauteriete, smauterient<br>Prev participe: smautert / smautern
smee	&gt;	Infinitive: smee<br>Present: io smee, smees, smeet, smeems, yu smeet(e), smeent<br>Preterit: smeim, smeist(a), smeit, smeam, smeat, smeeer<br>Future tid: smeesiem, smeesies, smeesiet, smeesiem(o)s, yu smeesiete, smeesient<br>Conditional: smeiem, smeies, smeiet, smeiem(o)s, yu smeiete, smeient<br>Prev participe: smeet / smeen
smehg	&gt;	Infinitive: smehge<br>Present: smehgo, smehcs, smehct, smehgm(o)s, yu smehct(e), smehge(nt)<br>Preterit: smohgim, smohg(i)st(a), smohgit, smohgam, smohgat, smohgeer<br>Future tid: smehcsiem, smehcsies, smehcsiet, smehcsiem(o)s, yu smehcsiete, smehcsient<br>Conditional: smehgiem, smehgies, smehgiet, smehgiem(o)s, yu smehgiete, smehgient<br>Prev participe: smohct / smohgen
smehld	&gt;	Infinitive: smehlde<br>Present: smehldo, smehlds, smehldt, smehldm(o)s, yu smehldt(e), smehlde(nt)<br>Preterit: smohldim, smohld(i)st(a), smohldit, smohldam, smohldat, smohldeer<br>Future tid: smehldsiem, smehldsies, smehldsiet, smehldsiem(o)s, yu smehldsiete, smehldsient<br>Conditional: smehldiem, smehldies, smehldiet, smehldiem(o)s, yu smehldiete, smehldient<br>Prev participe: smohldt / smohlden
smehrk	&gt;	Infinitive: smehrke<br>Present: smehrko, smehrcs, smehrct, smehrkm(o)s, yu smehrct(e), smehrke(nt)<br>Preterit: smohrkim, smohrk(i)st(a), smohrkit, smohrkam, smohrkat, smohrkeer<br>Future tid: smehrcsiem, smehrcsies, smehrcsiet, smehrcsiem(o)s, yu smehrcsiete, smehrcsient<br>Conditional: smehrkiem, smehrkies, smehrkiet, smehrkiem(o)s, yu smehrkiete, smehrkient<br>Prev participe: smohrct / smohrken
smeih	&gt;	Infinitive: smihes<br>Present: smeihm, smeihs, smeiht, smeihm(o)s, yu smeiht(e), smeihnt<br>Preterit: smihsim, smihst(a), smihsit, smihsam, smihsat, smihr<br>Future tid: smeihsiem, smeihsies, smeihsiet, smeihsiem(o)s, yu smeihsiete, smeihsient<br>Conditional: smeihiem, smeihies, smeihiet, smeihiem(o)s, yu smeihiete, smeihient<br>Prev participe: smiht / smihn
smeil	&gt;	Infinitive: smiles<br>Present: smeilo, smeils, smeilt, smeilm(o)s, yu smeilt(e), smeile(nt)<br>Preterit: smilim, smil(i)st(a), smilit, smilam, smilat, smileer<br>Future tid: smeilsiem, smeilsies, smeilsiet, smeilsiem(o)s, yu smeilsiete, smeilsient<br>Conditional: smeiliem, smeilies, smeiliet, smeiliem(o)s, yu smeiliete, smeilient<br>Prev participe: smilt / smilen
smeu	&gt;	Infinitive: smeue<br>Present: smeum, smeus, smeut, smeum(o)s, yu smeut(e), smeunt<br>Preterit: smeusim, smeust(a), smeusit, smeam, smeat, smeur<br>Future tid: smeusiem, smeusies, smeusiet, smeusiem(o)s, yu smeusiete, smeusient<br>Conditional: smeiem, smeies, smeiet, smeiem(o)s, yu smeiete, smeient<br>Prev participe: smeut / smeun
smeug	&gt;	Infinitive: smuges<br>Present: smeugo, smeucs, smeuct, smeugm(o)s, yu smeuct(e), smeuge(nt)<br>Preterit: smugim, smug(i)st(a), smugit, smugam, smugat, smugeer<br>Future tid: smeucsiem, smeucsies, smeucsiet, smeucsiem(o)s, yu smeucsiete, smeucsient<br>Conditional: smeugiem, smeugies, smeugiet, smeugiem(o)s, yu smeugiete, smeugient<br>Prev participe: smuct / smugen
smeughel	&gt;	Infinitive: smugheles<br>Present: io smeughel, smeughels, smeughelt, smeughelms, yu smeughelt, smeughelnt<br>Preterit: smughlim, smughlst, smughlit, smugh(e)lam, smugh(e)lat, smugh(e)leer<br>Future tid: smeughelsiem, smeughelsies, smeughelsiet, smeughelsiem(o)s, yu smeughelsiete, smeughelsient<br>Conditional: smeugheliem, smeughelies, smeugheliet, smeugheliem(o)s, yu smeugheliete, smeughelient<br>Prev participe: smughelt / smugheln
smitt	&gt;	Infinitive: smitte<br>Present: smitto, smitts, smitt, smittm(o)s, yu smitte, smitte(nt)<br>Preterit: smissim, smiss(i)st(a), smissit, smissam, smissat, smisseer<br>Future tid: smittsiem, smittsies, smittsiet, smittsiem(o)s, yu smittsiete, smittsient<br>Conditional: smittiem, smitties, smittiet, smittiem(o)s, yu smittiete, smittient<br>Prev participe: smiss / smitten
smulk	&gt;	Infinitive: smulke<br>Present: smulko, smulcs, smulct, smulkm(o)s, yu smulct(e), smulke(nt)<br>Preterit: smulkim, smulk(i)st(a), smulkit, smulkam, smulkat, smulkeer<br>Future tid: smulcsiem, smulcsies, smulcsiet, smulcsiem(o)s, yu smulcsiete, smulcsient<br>Conditional: smulkiem, smulkies, smulkiet, smulkiem(o)s, yu smulkiete, smulkient<br>Prev participe: smulct / smulken
smunec	&gt;	Infinitive: smunces<br>Present: smunco, smuncs, smunct, smuncm(o)s, yu smunct(e), smunce(nt)<br>Preterit: smucim, smuc(i)st(a), smucit, smucam, smucat, smuceer<br>Future tid: smuncsiem, smuncsies, smuncsiet, smuncsiem(o)s, yu smuncsiete, smuncsient<br>Conditional: smunciem, smuncies, smunciet, smunciem(o)s, yu smunciete, smuncient<br>Prev participe: smuct / smucen
smyehr	&gt;	Infinitive: smyehre<br>Present: smyehro, smyehrs, smyehrt, smyehrm(o)s, yu smyehrt(e), smyehre(nt)<br>Preterit: smyohrim, smyohr(i)st(a), smyohrit, smyohram, smyohrat, smyohreer<br>Future tid: smyehrsiem, smyehrsies, smyehrsiet, smyehrsiem(o)s, yu smyehrsiete, smyehrsient<br>Conditional: smyehriem, smyehries, smyehriet, smyehriem(o)s, yu smyehriete, smyehrient<br>Prev participe: smyohrt / smyohren
snah	&gt;	Infinitive: snahe<br>Present: snahm, snahs, snaht, snahm(o)s, yu snaht(e), snahnt<br>Preterit: snahsim, snahst(a), snahsit, snahsam, snahsat, snahr<br>Future tid: snahsiem, snahsies, snahsiet, snahsiem(o)s, yu snahsiete, snahsient<br>Conditional: snahiem, snahies, snahiet, snahiem(o)s, yu snahiete, snahient<br>Prev participe: snaht / snahn
snahtor	&gt;	Infinitive: snahtore<br>Present: snahtoro, snahtors, snahtort, snahtorm(o)s, yu snahtort(e), snahtore(nt)<br>Preterit: snahtorim, snahtor(i)st(a), snahtorit, snahtoram, snahtorat, snahtoreer<br>Future tid: snahtorsiem, snahtorsies, snahtorsiet, snahtorsiem(o)s, yu snahtorsiete, snahtorsient<br>Conditional: snahtoriem, snahtories, snahtoriet, snahtoriem(o)s, yu snahtoriete, snahtorient<br>Prev participe: snahtort / snahtoren
snap	&gt;	Infinitive: snape<br>Present: snapo, snaps, snapt, snapm(o)s, yu snapt(e), snape(nt)<br>Preterit: sniepim, sniep(i)st(a), sniepit, sniepam, sniepat, sniepeer<br>Future tid: snapsiem, snapsies, snapsiet, snapsiem(o)s, yu snapsiete, snapsient<br>Conditional: snapiem, snapies, snapiet, snapiem(o)s, yu snapiete, snapient<br>Prev participe: snapt / snapen
snarc	&gt;	Infinitive: snarce<br>Present: snarco, snarcs, snarct, snarcm(o)s, yu snarct(e), snarce(nt)<br>Preterit: sniercim, snierc(i)st(a), sniercit, sniercam, sniercat, snierceer<br>Future tid: snarcsiem, snarcsies, snarcsiet, snarcsiem(o)s, yu snarcsiete, snarcsient<br>Conditional: snarciem, snarcies, snarciet, snarciem(o)s, yu snarciete, snarcient<br>Prev participe: snarct / snarcen
snatter	&gt;	Infinitive: snatter<br>Present: io snatter, snatters, snattert, snatterms, yu snattert, snatternt<br>Preterit: sniettrim, sniettrist, sniettrit, sniett(e)ram, sniett(e)rat, sniett(e)reer<br>Future tid: snattersiem, snattersies, snattersiet, snattersiem(o)s, yu snattersiete, snattersient<br>Conditional: snatteriem, snatteries, snatteriet, snatteriem(o)s, yu snatteriete, snatterient<br>Prev participe: snattert / snattern
snehg	&gt;	Infinitive: snehge<br>Present: snehgo, snehcs, snehct, snehgm(o)s, yu snehct(e), snehge(nt)<br>Preterit: snohgim, snohg(i)st(a), snohgit, snohgam, snohgat, snohgeer<br>Future tid: snehcsiem, snehcsies, snehcsiet, snehcsiem(o)s, yu snehcsiete, snehcsient<br>Conditional: snehgiem, snehgies, snehgiet, snehgiem(o)s, yu snehgiete, snehgient<br>Prev participe: snohct / snohgen
sneif	&gt;	Infinitive: snifes<br>Present: sneifo, sneifs, sneift, sneifm(o)s, yu sneift(e), sneife(nt)<br>Preterit: snifim, snif(i)st(a), snifit, snifam, snifat, snifeer<br>Future tid: sneifsiem, sneifsies, sneifsiet, sneifsiem(o)s, yu sneifsiete, sneifsient<br>Conditional: sneifiem, sneifies, sneifiet, sneifiem(o)s, yu sneifiete, sneifient<br>Prev participe: snift / snifen
sneig	&gt;	Infinitive: sniges<br>Present: sneigo, sneics, sneict, sneigm(o)s, yu sneict(e), sneige(nt)<br>Preterit: snigim, snig(i)st(a), snigit, snigam, snigat, snigeer<br>Future tid: sneicsiem, sneicsies, sneicsiet, sneicsiem(o)s, yu sneicsiete, sneicsient<br>Conditional: sneigiem, sneigies, sneigiet, sneigiem(o)s, yu sneigiete, sneigient<br>Prev participe: snict / snigen
sneit	&gt;	Infinitive: snites<br>Present: sneito, sneits, sneit, sneitm(o)s, yu sneite, sneite(nt)<br>Preterit: snitim, snit(i)st(a), snitit, snitam, snitat, sniteer<br>Future tid: sneitsiem, sneitsies, sneitsiet, sneitsiem(o)s, yu sneitsiete, sneitsient<br>Conditional: sneitiem, sneities, sneitiet, sneitiem(o)s, yu sneitiete, sneitient<br>Prev participe: snit / sniten
sneud	&gt;	Infinitive: snudes<br>Present: sneudo, sneuds, sneudt, sneudm(o)s, yu sneudt(e), sneude(nt)<br>Preterit: snudim, snud(i)st(a), snudit, snudam, snudat, snudeer<br>Future tid: sneudsiem, sneudsies, sneudsiet, sneudsiem(o)s, yu sneudsiete, sneudsient<br>Conditional: sneudiem, sneudies, sneudiet, sneudiem(o)s, yu sneudiete, sneudient<br>Prev participe: snudt / snuden
sneup	&gt;	Infinitive: snupes<br>Present: sneupo, sneups, sneupt, sneupm(o)s, yu sneupt(e), sneupe(nt)<br>Preterit: snupim, snup(i)st(a), snupit, snupam, snupat, snupeer<br>Future tid: sneupsiem, sneupsies, sneupsiet, sneupsiem(o)s, yu sneupsiete, sneupsient<br>Conditional: sneupiem, sneupies, sneupiet, sneupiem(o)s, yu sneupiete, sneupient<br>Prev participe: snupt / snupen
sneurd	&gt;	Infinitive: snurdes<br>Present: sneurdo, sneurds, sneurdt, sneurdm(o)s, yu sneurdt(e), sneurde(nt)<br>Preterit: snurdim, snurd(i)st(a), snurdit, snurdam, snurdat, snurdeer<br>Future tid: sneurdsiem, sneurdsies, sneurdsiet, sneurdsiem(o)s, yu sneurdsiete, sneurdsient<br>Conditional: sneurdiem, sneurdies, sneurdiet, sneurdiem(o)s, yu sneurdiete, sneurdient<br>Prev participe: snurdt / snurden
snob	&gt;	Infinitive: snobe<br>Present: snobo, snops, snopt, snobm(o)s, yu snopt(e), snobe(nt)<br>Preterit: snobim, snob(i)st(a), snobit, snobam, snobat, snobeer<br>Future tid: snopsiem, snopsies, snopsiet, snopsiem(o)s, yu snopsiete, snopsient<br>Conditional: snobiem, snobies, snobiet, snobiem(o)s, yu snobiete, snobient<br>Prev participe: snopt / snoben
snumeb	&gt;	Infinitive: snumbes<br>Present: snumbo, snumps, snumpt, snumbm(o)s, yu snumpt(e), snumbe(nt)<br>Preterit: snubim, snub(i)st(a), snubit, snubam, snubat, snubeer<br>Future tid: snumpsiem, snumpsies, snumpsiet, snumpsiem(o)s, yu snumpsiete, snumpsient<br>Conditional: snumbiem, snumbies, snumbiet, snumbiem(o)s, yu snumbiete, snumbient<br>Prev participe: snupt / snuben
societat	&gt;	Infinitive: societate<br>Present: societato, societats, societat, societatm(o)s, yu societate, societate(nt)<br>Preterit: societietim, societiet(i)st(a), societietit, societietam, societietat, societieteer<br>Future tid: societatsiem, societatsies, societatsiet, societatsiem(o)s, yu societatsiete, societatsient<br>Conditional: societatiem, societaties, societatiet, societatiem(o)s, yu societatiete, societatient<br>Prev participe: societat / societaten
sockel	&gt;	Infinitive: sockel<br>Present: io sockel, sockels, sockelt, sockelms, yu sockelt, sockelnt<br>Preterit: socklim, socklst, socklit, sock(e)lam, sock(e)lat, sock(e)leer<br>Future tid: sockelsiem, sockelsies, sockelsiet, sockelsiem(o)s, yu sockelsiete, sockelsient<br>Conditional: sockeliem, sockelies, sockeliet, sockeliem(o)s, yu sockeliete, sockelient<br>Prev participe: sockelt / sockeln
sogn	&gt;	Infinitive: sogne<br>Present: sogno, sogns, sognt, sognems, yu sognt(e), sogne(nt)<br>Preterit: sognim, sogn(i)st(a), sognit, sognam, sognat, sogneer<br>Future tid: sognsiem, sognsies, sognsiet, sognsiem(o)s, yu sognsiete, sognsient<br>Conditional: sogniem, sognies, sogniet, sogniem(o)s, yu sogniete, sognient<br>Prev participe: sognt / sognen
sok	&gt;	Infinitive: soke<br>Present: soko, socs, soct, sokm(o)s, yu soct(e), soke(nt)<br>Preterit: sokim, sok(i)st(a), sokit, sokam, sokat, sokeer<br>Future tid: socsiem, socsies, socsiet, socsiem(o)s, yu socsiete, socsient<br>Conditional: sokiem, sokies, sokiet, sokiem(o)s, yu sokiete, sokient<br>Prev participe: soct / soken
solar	&gt;	Infinitive: solare<br>Present: solaro, solars, solart, solarm(o)s, yu solart(e), solare(nt)<br>Preterit: solierim, solier(i)st(a), solierit, solieram, solierat, soliereer<br>Future tid: solarsiem, solarsies, solarsiet, solarsiem(o)s, yu solarsiete, solarsient<br>Conditional: solariem, solaries, solariet, solariem(o)s, yu solariete, solarient<br>Prev participe: solart / solaren
soldat	&gt;	Infinitive: soldate<br>Present: soldato, soldats, soldat, soldatm(o)s, yu soldate, soldate(nt)<br>Preterit: soldietim, soldiet(i)st(a), soldietit, soldietam, soldietat, soldieteer<br>Future tid: soldatsiem, soldatsies, soldatsiet, soldatsiem(o)s, yu soldatsiete, soldatsient<br>Conditional: soldatiem, soldaties, soldatiet, soldatiem(o)s, yu soldatiete, soldatient<br>Prev participe: soldat / soldaten
soleurehp	&gt;	Infinitive: soleurehpe<br>Present: soleurehpo, soleurehps, soleurehpt, soleurehpm(o)s, yu soleurehpt(e), soleurehpe(nt)<br>Preterit: soleurohpim, soleurohp(i)st(a), soleurohpit, soleurohpam, soleurohpat, soleurohpeer<br>Future tid: soleurehpsiem, soleurehpsies, soleurehpsiet, soleurehpsiem(o)s, yu soleurehpsiete, soleurehpsient<br>Conditional: soleurehpiem, soleurehpies, soleurehpiet, soleurehpiem(o)s, yu soleurehpiete, soleurehpient<br>Prev participe: soleurohpt / soleurohpen
soll	&gt;	Infinitive: solle<br>Present: sollo, solls, sollt, sollm(o)s, yu sollt(e), solle(nt)<br>Preterit: sollim, soll(i)st(a), sollit, sollam, sollat, solleer<br>Future tid: sollsiem, sollsies, sollsiet, sollsiem(o)s, yu sollsiete, sollsient<br>Conditional: solliem, sollies, solliet, solliem(o)s, yu solliete, sollient<br>Prev participe: sollt / sollen
solv	&gt;	Infinitive: solve<br>Present: solvo, solvs, solvt, solvm(o)s, yu solvt(e), solve(nt)<br>Preterit: solvim, solv(i)st(a), solvit, solvam, solvat, solveer<br>Future tid: solvsiem, solvsies, solvsiet, solvsiem(o)s, yu solvsiete, solvsient<br>Conditional: solviem, solvies, solviet, solviem(o)s, yu solviete, solvient<br>Prev participe: solwt / solven
som	&gt;	Infinitive: some<br>Present: somo, soms, somt, somm(o)s, yu somt(e), some(nt)<br>Preterit: somim, som(i)st(a), somit, somam, somat, someer<br>Future tid: somsiem, somsies, somsiet, somsiem(o)s, yu somsiete, somsient<br>Conditional: somiem, somies, somiet, somiem(o)s, yu somiete, somient<br>Prev participe: somt / somen
son	&gt;	Infinitive: sone<br>Present: sono, sons, sont, sonm(o)s, yu sont(e), sone(nt)<br>Preterit: sonim, son(i)st(a), sonit, sonam, sonat, soneer<br>Future tid: sonsiem, sonsies, sonsiet, sonsiem(o)s, yu sonsiete, sonsient<br>Conditional: soniem, sonies, soniet, soniem(o)s, yu soniete, sonient<br>Prev participe: sont / sonen
sonde	&gt;	Infinitive: sonde<br>Present: io sonde, sondes, sondet, sondems, yu sondet(e), sondent<br>Preterit: sondim, sondist(a), sondit, sondam, sondat, sondeer<br>Future tid: sondesiem, sondesies, sondesiet, sondesiem(o)s, yu sondesiete, sondesient<br>Conditional: sondiem, sondies, sondiet, sondiem(o)s, yu sondiete, sondient<br>Prev participe: sondet / sonden
sontern	&gt;	Infinitive: sonterne<br>Present: sonterno, sonterns, sonternt, sonternm(o)s, yu sonternt(e), sonterne(nt)<br>Preterit: sonternim, sontern(i)st(a), sonternit, sonternam, sonternat, sonterneer<br>Future tid: sonternsiem, sonternsies, sonternsiet, sonternsiem(o)s, yu sonternsiete, sonternsient<br>Conditional: sonterniem, sonternies, sonterniet, sonterniem(o)s, yu sonterniete, sonternient<br>Prev participe: sonternt / sonternen
sophistique	&gt;	Infinitive: sophistique<br>Present: io sophistique, sophistiques, sophistiquet, sophistiquems, yu sophistiquet(e), sophistiquent<br>Preterit: sophistiquim, sophistiquist(a), sophistiquit, sophistiquam, sophistiquat, sophistiqueer<br>Future tid: sophistiquesiem, sophistiquesies, sophistiquesiet, sophistiquesiem(o)s, yu sophistiquesiete, sophistiquesient<br>Conditional: sophistiquiem, sophistiquies, sophistiquiet, sophistiquiem(o)s, yu sophistiquiete, sophistiquient<br>Prev participe: sophistiquet / sophistiquen
sorb	&gt;	Infinitive: sorbe<br>Present: sorbo, sorps, sorpt, sorbm(o)s, yu sorpt(e), sorbe(nt)<br>Preterit: sorbim, sorb(i)st(a), sorbit, sorbam, sorbat, sorbeer<br>Future tid: sorpsiem, sorpsies, sorpsiet, sorpsiem(o)s, yu sorpsiete, sorpsient<br>Conditional: sorbiem, sorbies, sorbiet, sorbiem(o)s, yu sorbiete, sorbient<br>Prev participe: sorpt / sorben
sortie	&gt;	Infinitive: sortie<br>Present: io sortie, sorties, sortiet, sortiems, yu sortiet(e), sortient<br>Preterit: sorticim, sortiest, sorticit, sortiam, sortiat, sortier<br>Future tid: sortiesiem, sortiesies, sortiesiet, sortiesiem(o)s, yu sortiesiete, sortiesient<br>Conditional: sorticiem, sorticies, sorticiet, sorticiem(o)s, yu sorticiete, sorticient<br>Prev participe: sortiet / sortien
sosule	&gt;	Infinitive: sosule<br>Present: io sosule, sosules, sosulet, sosulems, yu sosulet(e), sosulent<br>Preterit: sosulim, sosulist(a), sosulit, sosulam, sosulat, sosuleer<br>Future tid: sosulesiem, sosulesies, sosulesiet, sosulesiem(o)s, yu sosulesiete, sosulesient<br>Conditional: sosuliem, sosulies, sosuliet, sosuliem(o)s, yu sosuliete, sosulient<br>Prev participe: sosulet / sosulen
souper	&gt;	Infinitive: souper<br>Present: io souper, soupers, soupert, souperms, yu soupert, soupernt<br>Preterit: souprim, souprist, souprit, soup(e)ram, soup(e)rat, soup(e)reer<br>Future tid: soupersiem, soupersies, soupersiet, soupersiem(o)s, yu soupersiete, soupersient<br>Conditional: souperiem, souperies, souperiet, souperiem(o)s, yu souperiete, souperient<br>Prev participe: soupert / soupern
souvenire	&gt;	Infinitive: souvenire<br>Present: io souvenire, souvenires, souveniret, souvenirems, yu souveniret(e), souvenirent<br>Preterit: souvenirim, souvenirist(a), souvenirit, souveniram, souvenirat, souvenireer<br>Future tid: souveniresiem, souveniresies, souveniresiet, souveniresiem(o)s, yu souveniresiete, souveniresient<br>Conditional: souveniriem, souveniries, souveniriet, souveniriem(o)s, yu souveniriete, souvenirient<br>Prev participe: souveniret / souveniren
soyl	&gt;	Infinitive: soyle<br>Present: soylo, soyls, soylt, soylm(o)s, yu soylt(e), soyle(nt)<br>Preterit: soylim, soyl(i)st(a), soylit, soylam, soylat, soyleer<br>Future tid: soylsiem, soylsies, soylsiet, soylsiem(o)s, yu soylsiete, soylsient<br>Conditional: soyliem, soylies, soyliet, soyliem(o)s, yu soyliete, soylient<br>Prev participe: soylt / soylen
spalt	&gt;	Infinitive: spalte<br>Present: spalto, spalts, spalt, spaltm(o)s, yu spalte, spalte(nt)<br>Preterit: spieltim, spielt(i)st(a), spieltit, spieltam, spieltat, spielteer<br>Future tid: spaltsiem, spaltsies, spaltsiet, spaltsiem(o)s, yu spaltsiete, spaltsient<br>Conditional: spaltiem, spalties, spaltiet, spaltiem(o)s, yu spaltiete, spaltient<br>Prev participe: spalt / spalten
spalv	&gt;	Infinitive: spalve<br>Present: spalvo, spalvs, spalvt, spalvm(o)s, yu spalvt(e), spalve(nt)<br>Preterit: spielvim, spielv(i)st(a), spielvit, spielvam, spielvat, spielveer<br>Future tid: spalvsiem, spalvsies, spalvsiet, spalvsiem(o)s, yu spalvsiete, spalvsient<br>Conditional: spalviem, spalvies, spalviet, spalviem(o)s, yu spalviete, spalvient<br>Prev participe: spalwt / spalven
spand	&gt;	Infinitive: spande<br>Present: spando, spands, spandt, spandm(o)s, yu spandt(e), spande(nt)<br>Preterit: spiendim, spiend(i)st(a), spiendit, spiendam, spiendat, spiendeer<br>Future tid: spandsiem, spandsies, spandsiet, spandsiem(o)s, yu spandsiete, spandsient<br>Conditional: spandiem, spandies, spandiet, spandiem(o)s, yu spandiete, spandient<br>Prev participe: spans / spanden
spar	&gt;	Infinitive: spare<br>Present: sparo, spars, spart, sparm(o)s, yu spart(e), spare(nt)<br>Preterit: spierim, spier(i)st(a), spierit, spieram, spierat, spiereer<br>Future tid: sparsiem, sparsies, sparsiet, sparsiem(o)s, yu sparsiete, sparsient<br>Conditional: spariem, sparies, spariet, spariem(o)s, yu spariete, sparient<br>Prev participe: spart / sparen
spassere	&gt;	Infinitive: spassere<br>Present: io spassere, spasseres, spasseret, spasserems, yu spasseret(e), spasserent<br>Preterit: spasserim, spasserist(a), spasserit, spasseram, spasserat, spassereer<br>Future tid: spasseresiem, spasseresies, spasseresiet, spasseresiem(o)s, yu spasseresiete, spasseresient<br>Conditional: spasseriem, spasseries, spasseriet, spasseriem(o)s, yu spasseriete, spasserient<br>Prev participe: spasseret / spasseren
specialise	&gt;	Infinitive: specialise<br>Present: io specialise, specialises, specialiset, specialisems, yu specialiset(e), specialisent<br>Preterit: specialisim, specialisist(a), specialisit, specialisam, specialisat, specialiseer<br>Future tid: specialisesiem, specialisesies, specialisesiet, specialisesiem(o)s, yu specialisesiete, specialisesient<br>Conditional: specialisiem, specialisies, specialisiet, specialisiem(o)s, yu specialisiete, specialisient<br>Prev participe: specialiset / specialisen
spect	&gt;	Infinitive: specte<br>Present: specto, spects, spect, spectm(o)s, yu specte, specte(nt)<br>Preterit: spexim, spex(i)st(a), spexit, spexam, spexat, spexeer<br>Future tid: spectsiem, spectsies, spectsiet, spectsiem(o)s, yu spectsiete, spectsient<br>Conditional: spectiem, specties, spectiet, spectiem(o)s, yu spectiete, spectient<br>Prev participe: spex / specten
speh	&gt;	Infinitive: spehe<br>Present: spehm, spehs, speht, spehm(o)s, yu speht(e), spehnt<br>Preterit: spehsim, spehst(a), spehsit, spehsam, spehsat, spehr<br>Future tid: spehsiem, spehsies, spehsiet, spehsiem(o)s, yu spehsiete, spehsient<br>Conditional: spehiem, spehies, spehiet, spehiem(o)s, yu spehiete, spehient<br>Prev participe: speht / spehn
spehc	&gt;	Infinitive: spehce<br>Present: spehco, spehcs, spehct, spehcm(o)s, yu spehct(e), spehce(nt)<br>Preterit: spohcim, spohc(i)st(a), spohcit, spohcam, spohcat, spohceer<br>Future tid: spehcsiem, spehcsies, spehcsiet, spehcsiem(o)s, yu spehcsiete, spehcsient<br>Conditional: spehciem, spehcies, spehciet, spehciem(o)s, yu spehciete, spehcient<br>Prev participe: spohct / spohcen
spehd	&gt;	Infinitive: spehde<br>Present: spehdo, spehds, spehdt, spehdm(o)s, yu spehdt(e), spehde(nt)<br>Preterit: spohdim, spohd(i)st(a), spohdit, spohdam, spohdat, spohdeer<br>Future tid: spehdsiem, spehdsies, spehdsiet, spehdsiem(o)s, yu spehdsiete, spehdsient<br>Conditional: spehdiem, spehdies, spehdiet, spehdiem(o)s, yu spehdiete, spehdient<br>Prev participe: spohdt / spohden
spehn	&gt;	Infinitive: spehne<br>Present: spehno, spehns, spehnt, spehnm(o)s, yu spehnt(e), spehne(nt)<br>Preterit: spohnim, spohn(i)st(a), spohnit, spohnam, spohnat, spohneer<br>Future tid: spehnsiem, spehnsies, spehnsiet, spehnsiem(o)s, yu spehnsiete, spehnsient<br>Conditional: spehniem, spehnies, spehniet, spehniem(o)s, yu spehniete, spehnient<br>Prev participe: spohnt / spohnen
spehr	&gt;	Infinitive: spehre<br>Present: spehro, spehrs, spehrt, spehrm(o)s, yu spehrt(e), spehre(nt)<br>Preterit: spohrim, spohr(i)st(a), spohrit, spohram, spohrat, spohreer<br>Future tid: spehrsiem, spehrsies, spehrsiet, spehrsiem(o)s, yu spehrsiete, spehrsient<br>Conditional: spehriem, spehries, spehriet, spehriem(o)s, yu spehriete, spehrient<br>Prev participe: spohrt / spohren
spehrd	&gt;	Infinitive: spehrde<br>Present: spehrdo, spehrds, spehrdt, spehrdm(o)s, yu spehrdt(e), spehrde(nt)<br>Preterit: spohrdim, spohrd(i)st(a), spohrdit, spohrdam, spohrdat, spohrdeer<br>Future tid: spehrdsiem, spehrdsies, spehrdsiet, spehrdsiem(o)s, yu spehrdsiete, spehrdsient<br>Conditional: spehrdiem, spehrdies, spehrdiet, spehrdiem(o)s, yu spehrdiete, spehrdient<br>Prev participe: spohrdt / spohrden
speim	&gt;	Infinitive: spimes<br>Present: speimo, speims, speimt, speimm(o)s, yu speimt(e), speime(nt)<br>Preterit: spimim, spim(i)st(a), spimit, spimam, spimat, spimeer<br>Future tid: speimsiem, speimsies, speimsiet, speimsiem(o)s, yu speimsiete, speimsient<br>Conditional: speimiem, speimies, speimiet, speimiem(o)s, yu speimiete, speimient<br>Prev participe: spimt / spimen
speit	&gt;	Infinitive: spites<br>Present: speito, speits, speit, speitm(o)s, yu speite, speite(nt)<br>Preterit: spitim, spit(i)st(a), spitit, spitam, spitat, spiteer<br>Future tid: speitsiem, speitsies, speitsiet, speitsiem(o)s, yu speitsiete, speitsient<br>Conditional: speitiem, speities, speitiet, speitiem(o)s, yu speitiete, speitient<br>Prev participe: spit / spiten
spell	&gt;	Infinitive: spelle<br>Present: spello, spells, spellt, spellm(o)s, yu spellt(e), spelle(nt)<br>Preterit: spellim, spell(i)st(a), spellit, spellam, spellat, spelleer<br>Future tid: spellsiem, spellsies, spellsiet, spellsiem(o)s, yu spellsiete, spellsient<br>Conditional: spelliem, spellies, spelliet, spelliem(o)s, yu spelliete, spellient<br>Prev participe: spellt / spellen
spend	&gt;	Infinitive: spende<br>Present: spendo, spends, spendt, spendm(o)s, yu spendt(e), spende(nt)<br>Preterit: spensim, spens(i)st(a), spensit, spensam, spensat, spenseer<br>Future tid: spendsiem, spendsies, spendsiet, spendsiem(o)s, yu spendsiete, spendsient<br>Conditional: spendiem, spendies, spendiet, spendiem(o)s, yu spendiete, spendient<br>Prev participe: spens / spenden
speren	&gt;	Infinitive: spernes<br>Present: sperno, sperens, sperent, spernm(o)s, yu sperent(e), sperne(nt)<br>Preterit: sprim, sprist, sprit, sp(e)ram, sp(e)rat, sp(e)reer<br>Future tid: sperensiem, sperensies, sperensiet, sperensiem(o)s, yu sperensiete, sperensient<br>Conditional: sperniem, spernies, sperniet, sperniem(o)s, yu sperniete, spernient<br>Prev participe: spert / spern
sperg	&gt;	Infinitive: sperge<br>Present: spergo, spercs, sperct, spergm(o)s, yu sperct(e), sperge(nt)<br>Preterit: spersim, spers(i)st(a), spersit, spersam, spersat, sperseer<br>Future tid: spercsiem, spercsies, spercsiet, spercsiem(o)s, yu spercsiete, spercsient<br>Conditional: spergiem, spergies, spergiet, spergiem(o)s, yu spergiete, spergient<br>Prev participe: spers / spergen
speud	&gt;	Infinitive: spudes<br>Present: speudo, speuds, speudt, speudm(o)s, yu speudt(e), speude(nt)<br>Preterit: spudim, spud(i)st(a), spudit, spudam, spudat, spudeer<br>Future tid: speudsiem, speudsies, speudsiet, speudsiem(o)s, yu speudsiete, speudsient<br>Conditional: speudiem, speudies, speudiet, speudiem(o)s, yu speudiete, speudient<br>Prev participe: spudt / spuden
speul	&gt;	Infinitive: spules<br>Present: speulo, speuls, speult, speulm(o)s, yu speult(e), speule(nt)<br>Preterit: spulim, spul(i)st(a), spulit, spulam, spulat, spuleer<br>Future tid: speulsiem, speulsies, speulsiet, speulsiem(o)s, yu speulsiete, speulsient<br>Conditional: speuliem, speulies, speuliet, speuliem(o)s, yu speuliete, speulient<br>Prev participe: spult / spulen
spieu	&gt;	Infinitive: spieue<br>Present: spieum, spieus, spieut, spieum(o)s, yu spieut(e), spieunt<br>Preterit: spieusim, spieust(a), spieusit, spieam, spieat, spieur<br>Future tid: spieusiem, spieusies, spieusiet, spieusiem(o)s, yu spieusiete, spieusient<br>Conditional: spieiem, spieies, spieiet, spieiem(o)s, yu spieiete, spieient<br>Prev participe: spieut / spieun
spieuter	&gt;	Infinitive: spiuteres<br>Present: io spieuter, spieuters, spieutert, spieuterms, yu spieutert, spieuternt<br>Preterit: spiutrim, spiutrist, spiutrit, spiut(e)ram, spiut(e)rat, spiut(e)reer<br>Future tid: spieutersiem, spieutersies, spieutersiet, spieutersiem(o)s, yu spieutersiete, spieutersient<br>Conditional: spieuteriem, spieuteries, spieuteriet, spieuteriem(o)s, yu spieuteriete, spieuterient<br>Prev participe: spiutert / spiutern
spleind	&gt;	Infinitive: splindes<br>Present: spleindo, spleinds, spleindt, spleindm(o)s, yu spleindt(e), spleinde(nt)<br>Preterit: splindim, splind(i)st(a), splindit, splindam, splindat, splindeer<br>Future tid: spleindsiem, spleindsies, spleindsiet, spleindsiem(o)s, yu spleindsiete, spleindsient<br>Conditional: spleindiem, spleindies, spleindiet, spleindiem(o)s, yu spleindiete, spleindient<br>Prev participe: splindt / splinden
spolye	&gt;	Infinitive: spolye<br>Present: io spolye, spolyes, spolyet, spolyems, yu spolyet(e), spolyent<br>Preterit: spolyim, spolyist(a), spolyit, spolyam, spolyat, spolyeer<br>Future tid: spolyesiem, spolyesies, spolyesiet, spolyesiem(o)s, yu spolyesiete, spolyesient<br>Conditional: spolyiem, spolyies, spolyiet, spolyiem(o)s, yu spolyiete, spolyient<br>Prev participe: spolyet / spolyen
spond	&gt;	Infinitive: sponde<br>Present: spondo, sponds, spondt, spondm(o)s, yu spondt(e), sponde(nt)<br>Preterit: sponsim, spons(i)st(a), sponsit, sponsam, sponsat, sponseer<br>Future tid: spondsiem, spondsies, spondsiet, spondsiem(o)s, yu spondsiete, spondsient<br>Conditional: spondiem, spondies, spondiet, spondiem(o)s, yu spondiete, spondient<br>Prev participe: spons / sponden
sponsor	&gt;	Infinitive: sponsore<br>Present: sponsoro, sponsors, sponsort, sponsorm(o)s, yu sponsort(e), sponsore(nt)<br>Preterit: sponsorim, sponsor(i)st(a), sponsorit, sponsoram, sponsorat, sponsoreer<br>Future tid: sponsorsiem, sponsorsies, sponsorsiet, sponsorsiem(o)s, yu sponsorsiete, sponsorsient<br>Conditional: sponsoriem, sponsories, sponsoriet, sponsoriem(o)s, yu sponsoriete, sponsorient<br>Prev participe: sponsort / sponsoren
spontan	&gt;	Infinitive: spontane<br>Present: spontano, spontans, spontant, spontanm(o)s, yu spontant(e), spontane(nt)<br>Preterit: spontienim, spontien(i)st(a), spontienit, spontienam, spontienat, spontieneer<br>Future tid: spontansiem, spontansies, spontansiet, spontansiem(o)s, yu spontansiete, spontansient<br>Conditional: spontaniem, spontanies, spontaniet, spontaniem(o)s, yu spontaniete, spontanient<br>Prev participe: spontant / spontanen
spraiy	&gt;	Infinitive: spraiye<br>Present: spraiyo, spraiys, spraiyt, spraiym(o)s, yu spraiyt(e), spraiynt<br>Preterit: spraiyim, spraiyst(a), spraiyit, spraiyam, spraiyat, spraiyeer<br>Future tid: spraiysiem, spraiysies, spraiysiet, spraiysiem(o)s, yu spraiysiete, spraiysient<br>Conditional: spraiyiem, spraiyies, spraiyiet, spraiyiem(o)s, yu spraiyiete, spraiyient<br>Prev participe: spraiyt / spraiyen
spraneg	&gt;	Infinitive: spranges<br>Present: sprango, sprancs, spranct, sprangm(o)s, yu spranct(e), sprange(nt)<br>Preterit: spragim, sprag(i)st(a), spragit, spragam, spragat, sprageer<br>Future tid: sprancsiem, sprancsies, sprancsiet, sprancsiem(o)s, yu sprancsiete, sprancsient<br>Conditional: sprangiem, sprangies, sprangiet, sprangiem(o)s, yu sprangiete, sprangient<br>Prev participe: spract / spragen
sprehg	&gt;	Infinitive: sprehge<br>Present: sprehgo, sprehcs, sprehct, sprehgm(o)s, yu sprehct(e), sprehge(nt)<br>Preterit: sprohgim, sprohg(i)st(a), sprohgit, sprohgam, sprohgat, sprohgeer<br>Future tid: sprehcsiem, sprehcsies, sprehcsiet, sprehcsiem(o)s, yu sprehcsiete, sprehcsient<br>Conditional: sprehgiem, sprehgies, sprehgiet, sprehgiem(o)s, yu sprehgiete, sprehgient<br>Prev participe: sprohct / sprohgen
sprehng	&gt;	Infinitive: sprehnge<br>Present: sprehngo, sprehncs, sprehnct, sprehngm(o)s, yu sprehnct(e), sprehnge(nt)<br>Preterit: sprohngim, sprohng(i)st(a), sprohngit, sprohngam, sprohngat, sprohngeer<br>Future tid: sprehncsiem, sprehncsies, sprehncsiet, sprehncsiem(o)s, yu sprehncsiete, sprehncsient<br>Conditional: sprehngiem, sprehngies, sprehngiet, sprehngiem(o)s, yu sprehngiete, sprehngient<br>Prev participe: sprohnct / sprohngen
spreu	&gt;	Infinitive: spreue<br>Present: spreum, spreus, spreut, spreum(o)s, yu spreut(e), spreunt<br>Preterit: spreusim, spreust(a), spreusit, spream, spreat, spreur<br>Future tid: spreusiem, spreusies, spreusiet, spreusiem(o)s, yu spreusiete, spreusient<br>Conditional: spreiem, spreies, spreiet, spreiem(o)s, yu spreiete, spreient<br>Prev participe: spreut / spreun
spreud	&gt;	Infinitive: sprudes<br>Present: spreudo, spreuds, spreudt, spreudm(o)s, yu spreudt(e), spreude(nt)<br>Preterit: sprudim, sprud(i)st(a), sprudit, sprudam, sprudat, sprudeer<br>Future tid: spreudsiem, spreudsies, spreudsiet, spreudsiem(o)s, yu spreudsiete, spreudsient<br>Conditional: spreudiem, spreudies, spreudiet, spreudiem(o)s, yu spreudiete, spreudient<br>Prev participe: sprudt / spruden
spreug	&gt;	Infinitive: spruges<br>Present: spreugo, spreucs, spreuct, spreugm(o)s, yu spreuct(e), spreuge(nt)<br>Preterit: sprugim, sprug(i)st(a), sprugit, sprugam, sprugat, sprugeer<br>Future tid: spreucsiem, spreucsies, spreucsiet, spreucsiem(o)s, yu spreucsiete, spreucsient<br>Conditional: spreugiem, spreugies, spreugiet, spreugiem(o)s, yu spreugiete, spreugient<br>Prev participe: spruct / sprugen
spreugaschladise	&gt;	Infinitive: spreugaschladise<br>Present: io spreugaschladise, spreugaschladises, spreugaschladiset, spreugaschladisems, yu spreugaschladiset(e), spreugaschladisent<br>Preterit: spreugaschladisim, spreugaschladisist(a), spreugaschladisit, spreugaschladisam, spreugaschladisat, spreugaschladiseer<br>Future tid: spreugaschladisesiem, spreugaschladisesies, spreugaschladisesiet, spreugaschladisesiem(o)s, yu spreugaschladisesiete, spreugaschladisesient<br>Conditional: spreugaschladisiem, spreugaschladisies, spreugaschladisiet, spreugaschladisiem(o)s, yu spreugaschladisiete, spreugaschladisient<br>Prev participe: spreugaschladiset / spreugaschladisen
spreuv	&gt;	Infinitive: spruves<br>Present: spreuvo, spreufs, spreuft, spreuvm(o)s, yu spreuft(e), spreuve(nt)<br>Preterit: spruvim, spruv(i)st(a), spruvit, spruvam, spruvat, spruveer<br>Future tid: spreufsiem, spreufsies, spreufsiet, spreufsiem(o)s, yu spreufsiete, spreufsient<br>Conditional: spreuviem, spreuvies, spreuviet, spreuviem(o)s, yu spreuviete, spreuvient<br>Prev participe: spruft / spruven
spreuz	&gt;	Infinitive: spruzes<br>Present: spreuzo, spreuzs, spreuzt, spreuzm(o)s, yu spreuzt(e), spreuze(nt)<br>Preterit: spruzim, spruz(i)st(a), spruzit, spruzam, spruzat, spruzeer<br>Future tid: spreuzsiem, spreuzsies, spreuzsiet, spreuzsiem(o)s, yu spreuzsiete, spreuzsient<br>Conditional: spreuziem, spreuzies, spreuziet, spreuziem(o)s, yu spreuziete, spreuzient<br>Prev participe: spruzt / spruzen
sprijin	&gt;	Infinitive: sprijine<br>Present: sprijino, sprijins, sprijint, sprijinm(o)s, yu sprijint(e), sprijine(nt)<br>Preterit: sprijinim, sprijin(i)st(a), sprijinit, sprijinam, sprijinat, sprijineer<br>Future tid: sprijinsiem, sprijinsies, sprijinsiet, sprijinsiem(o)s, yu sprijinsiete, sprijinsient<br>Conditional: sprijiniem, sprijinies, sprijiniet, sprijiniem(o)s, yu sprijiniete, sprijinient<br>Prev participe: sprijint / sprijinen
srakue	&gt;	Infinitive: srakue<br>Present: io srakue, srakues, srakuet, srakuems, yu srakuet(e), srakuent<br>Preterit: srakuim, srakuist(a), srakuit, srakuam, srakuat, srakueer<br>Future tid: srakuesiem, srakuesies, srakuesiet, srakuesiem(o)s, yu srakuesiete, srakuesient<br>Conditional: srakuiem, srakuies, srakuiet, srakuiem(o)s, yu srakuiete, srakuient<br>Prev participe: srakuet / srakuen
srans	&gt;	Infinitive: sranse<br>Present: sranso, srans, sranst, sransm(o)s, yu sranst(e), sranse(nt)<br>Preterit: sriensim, sriens(i)st(a), sriensit, sriensam, sriensat, srienseer<br>Future tid: siem sranse, sies sranse, siet sranse, siem(o)s sranse, yu siete sranse, sient sranse<br>Conditional: sransiem, sransies, sransiet, sransiem(o)s, yu sransiete, sransient<br>Prev participe: sranst / sransen
sray	&gt;	Infinitive: sraye<br>Present: srayo, srays, srayt, sraym(o)s, yu srayt(e), sraynt<br>Preterit: srieyim, srieyst(a), srieyit, srieyam, srieyat, srieyeer<br>Future tid: sraysiem, sraysies, sraysiet, sraysiem(o)s, yu sraysiete, sraysient<br>Conditional: srayiem, srayies, srayiet, srayiem(o)s, yu srayiete, srayient<br>Prev participe: srayt / srayen
sreht	&gt;	Infinitive: srehte<br>Present: srehto, srehts, sreht, srehtm(o)s, yu srehte, srehte(nt)<br>Preterit: srohtim, sroht(i)st(a), srohtit, srohtam, srohtat, srohteer<br>Future tid: srehtsiem, srehtsies, srehtsiet, srehtsiem(o)s, yu srehtsiete, srehtsient<br>Conditional: srehtiem, srehties, srehtiet, srehtiem(o)s, yu srehtiete, srehtient<br>Prev participe: sroht / srohten
sreneg	&gt;	Infinitive: srenges<br>Present: srengo, srencs, srenct, srengm(o)s, yu srenct(e), srenge(nt)<br>Preterit: sregim, sreg(i)st(a), sregit, sregam, sregat, sregeer<br>Future tid: srencsiem, srencsies, srencsiet, srencsiem(o)s, yu srencsiete, srencsient<br>Conditional: srengiem, srengies, srengiet, srengiem(o)s, yu srengiete, srengient<br>Prev participe: srect / sregen
sreu	&gt;	Infinitive: sreue<br>Present: sreum, sreus, sreut, sreum(o)s, yu sreut(e), sreunt<br>Preterit: sreusim, sreust(a), sreusit, sream, sreat, sreur<br>Future tid: sreusiem, sreusies, sreusiet, sreusiem(o)s, yu sreusiete, sreusient<br>Conditional: sreiem, sreies, sreiet, sreiem(o)s, yu sreiete, sreient<br>Prev participe: sreut / sreun
srig	&gt;	Infinitive: srige<br>Present: srigo, srics, srict, srigm(o)s, yu srict(e), srige(nt)<br>Preterit: srigim, srig(i)st(a), srigit, srigam, srigat, srigeer<br>Future tid: sricsiem, sricsies, sricsiet, sricsiem(o)s, yu sricsiete, sricsient<br>Conditional: srigiem, srigies, srigiet, srigiem(o)s, yu srigiete, srigient<br>Prev participe: srict / srigen
srigeh	&gt;	Infinitive: srigehe<br>Present: srigehm, srigehs, srigeht, srigehm(o)s, yu srigeht(e), srigehnt<br>Preterit: srigehsim, srigehst(a), srigehsit, srigehsam, srigehsat, srigehr<br>Future tid: srigehsiem, srigehsies, srigehsiet, srigehsiem(o)s, yu srigehsiete, srigehsient<br>Conditional: srigehiem, srigehies, srigehiet, srigehiem(o)s, yu srigehiete, srigehient<br>Prev participe: srigeht / srigehn
srineg	&gt;	Infinitive: sringes<br>Present: sringo, srincs, srinct, sringm(o)s, yu srinct(e), sringe(nt)<br>Preterit: srigim, srig(i)st(a), srigit, srigam, srigat, srigeer<br>Future tid: srincsiem, srincsies, srincsiet, srincsiem(o)s, yu srincsiete, srincsient<br>Conditional: sringiem, sringies, sringiet, sringiem(o)s, yu sringiete, sringient<br>Prev participe: srict / srigen
sroviswor	&gt;	Infinitive: sroviswore<br>Present: srovisworo, sroviswors, sroviswort, srovisworm(o)s, yu sroviswort(e), sroviswore(nt)<br>Preterit: srovisworim, sroviswor(i)st(a), srovisworit, srovisworam, srovisworat, srovisworeer<br>Future tid: srovisworsiem, srovisworsies, srovisworsiet, srovisworsiem(o)s, yu srovisworsiete, srovisworsient<br>Conditional: srovisworiem, sroviswories, srovisworiet, srovisworiem(o)s, yu srovisworiete, srovisworient<br>Prev participe: sroviswort / srovisworen
stah	&gt;	Infinitive: stahe<br>Present: stahm, stahs, staht, stahm(o)s, yu staht(e), stahnt<br>Preterit: stahsim, stahst(a), stahsit, stahsam, stahsat, stahr<br>Future tid: stahsiem, stahsies, stahsiet, stahsiem(o)s, yu stahsiete, stahsient<br>Conditional: stahiem, stahies, stahiet, stahiem(o)s, yu stahiete, stahient<br>Prev participe: staht / stahn
stahal	&gt;	Infinitive: stahale<br>Present: stahalo, stahals, stahalt, stahalm(o)s, yu stahalt(e), stahale(nt)<br>Preterit: stahielim, stahiel(i)st(a), stahielit, stahielam, stahielat, stahieleer<br>Future tid: stahalsiem, stahalsies, stahalsiet, stahalsiem(o)s, yu stahalsiete, stahalsient<br>Conditional: stahaliem, stahalies, stahaliet, stahaliem(o)s, yu stahaliete, stahalient<br>Prev participe: stahalt / stahalen
stahmen	&gt;	Infinitive: stahmnes<br>Present: stahmno, stahmens, stahment, stahmnm(o)s, yu stahment(e), stahmne(nt)<br>Preterit: stahmim, stahm(i)st(a), stahmit, stahmam, stahmat, stahmeer<br>Future tid: stahmensiem, stahmensies, stahmensiet, stahmensiem(o)s, yu stahmensiete, stahmensient<br>Conditional: stahmniem, stahmnies, stahmniet, stahmniem(o)s, yu stahmniete, stahmnient<br>Prev participe: stahmt / stahmen
stajer	&gt;	Infinitive: stajer<br>Present: io stajer, stajers, stajert, stajerms, yu stajert, stajernt<br>Preterit: stiejrim, stiejrist, stiejrit, stiej(e)ram, stiej(e)rat, stiej(e)reer<br>Future tid: stajersiem, stajersies, stajersiet, stajersiem(o)s, yu stajersiete, stajersient<br>Conditional: stajeriem, stajeries, stajeriet, stajeriem(o)s, yu stajeriete, stajerient<br>Prev participe: stajert / stajern
stajereiht	&gt;	Infinitive: stajerihtes<br>Present: stajereihto, stajereihts, stajereiht, stajereihtm(o)s, yu stajereihte, stajereihte(nt)<br>Preterit: stajerihtim, stajeriht(i)st(a), stajerihtit, stajerihtam, stajerihtat, stajerihteer<br>Future tid: stajereihtsiem, stajereihtsies, stajereihtsiet, stajereihtsiem(o)s, yu stajereihtsiete, stajereihtsient<br>Conditional: stajereihtiem, stajereihties, stajereihtiet, stajereihtiem(o)s, yu stajereihtiete, stajereihtient<br>Prev participe: stajeriht / stajerihten
stak	&gt;	Infinitive: stake<br>Present: stako, stacs, stact, stakm(o)s, yu stact(e), stake(nt)<br>Preterit: stiekim, stiek(i)st(a), stiekit, stiekam, stiekat, stiekeer<br>Future tid: stacsiem, stacsies, stacsiet, stacsiem(o)s, yu stacsiete, stacsient<br>Conditional: stakiem, stakies, stakiet, stakiem(o)s, yu stakiete, stakient<br>Prev participe: stact / staken
stamebh	&gt;	Infinitive: stambhes<br>Present: stambho, stambhs, stambht, stambhm(o)s, yu stambht(e), stambhe(nt)<br>Preterit: stabhim, stabh(i)st(a), stabhit, stabham, stabhat, stabheer<br>Future tid: stambhsiem, stambhsies, stambhsiet, stambhsiem(o)s, yu stambhsiete, stambhsient<br>Conditional: stambhiem, stambhies, stambhiet, stambhiem(o)s, yu stambhiete, stambhient<br>Prev participe: stabht / stabhen
stammel	&gt;	Infinitive: stammel<br>Present: io stammel, stammels, stammelt, stammelms, yu stammelt, stammelnt<br>Preterit: stiemmlim, stiemmlst, stiemmlit, stiemm(e)lam, stiemm(e)lat, stiemm(e)leer<br>Future tid: stammelsiem, stammelsies, stammelsiet, stammelsiem(o)s, yu stammelsiete, stammelsient<br>Conditional: stammeliem, stammelies, stammeliet, stammeliem(o)s, yu stammeliete, stammelient<br>Prev participe: stammelt / stammeln
stamp	&gt;	Infinitive: stampe<br>Present: stampo, stamps, stampt, stampm(o)s, yu stampt(e), stampe(nt)<br>Preterit: stiempim, stiemp(i)st(a), stiempit, stiempam, stiempat, stiempeer<br>Future tid: stampsiem, stampsies, stampsiet, stampsiem(o)s, yu stampsiete, stampsient<br>Conditional: stampiem, stampies, stampiet, stampiem(o)s, yu stampiete, stampient<br>Prev participe: stampt / stampen
stampel	&gt;	Infinitive: stampel<br>Present: io stampel, stampels, stampelt, stampelms, yu stampelt, stampelnt<br>Preterit: stiemplim, stiemplst, stiemplit, stiemp(e)lam, stiemp(e)lat, stiemp(e)leer<br>Future tid: stampelsiem, stampelsies, stampelsiet, stampelsiem(o)s, yu stampelsiete, stampelsient<br>Conditional: stampeliem, stampelies, stampeliet, stampeliem(o)s, yu stampeliete, stampelient<br>Prev participe: stampelt / stampeln
stanek	&gt;	Infinitive: stankes<br>Present: stanko, stancs, stanct, stankm(o)s, yu stanct(e), stanke(nt)<br>Preterit: stakim, stak(i)st(a), stakit, stakam, stakat, stakeer<br>Future tid: stancsiem, stancsies, stancsiet, stancsiem(o)s, yu stancsiete, stancsient<br>Conditional: stankiem, stankies, stankiet, stankiem(o)s, yu stankiete, stankient<br>Prev participe: stact / staken
start	&gt;	Infinitive: starte<br>Present: starto, starts, start, startm(o)s, yu starte, starte(nt)<br>Preterit: stiertim, stiert(i)st(a), stiertit, stiertam, stiertat, stierteer<br>Future tid: startsiem, startsies, startsiet, startsiem(o)s, yu startsiete, startsient<br>Conditional: startiem, starties, startiet, startiem(o)s, yu startiete, startient<br>Prev participe: start / starten
statan	&gt;	Infinitive: statane<br>Present: statano, statans, statant, statanm(o)s, yu statant(e), statane(nt)<br>Preterit: statienim, statien(i)st(a), statienit, statienam, statienat, statieneer<br>Future tid: statansiem, statansies, statansiet, statansiem(o)s, yu statansiete, statansient<br>Conditional: stataniem, statanies, stataniet, stataniem(o)s, yu stataniete, statanient<br>Prev participe: statant / statanen
stater	&gt;	Infinitive: stater<br>Present: io stater, staters, statert, staterms, yu statert, staternt<br>Preterit: stietrim, stietrist, stietrit, stiet(e)ram, stiet(e)rat, stiet(e)reer<br>Future tid: statersiem, statersies, statersiet, statersiem(o)s, yu statersiete, statersient<br>Conditional: stateriem, stateries, stateriet, stateriem(o)s, yu stateriete, staterient<br>Prev participe: statert / statern
statsgwen	&gt;	Infinitive: statsgwnes<br>Present: statsgwno, statsgwns, statsgwnt, statsgwnm(o)s, yu statsgwnt(e), statsgwne(nt)<br>Preterit: statsgwim, statsgwst(a), statsgwit, statsgwam, statsgwat, statsgweer<br>Future tid: statsgwnsiem, statsgwnsies, statsgwnsiet, statsgwnsiem(o)s, yu statsgwnsiete, statsgwnsient<br>Conditional: statsgwniem, statsgwnies, statsgwniet, statsgwniem(o)s, yu statsgwniete, statsgwnient<br>Prev participe: statsgwt / statsgwn
statue	&gt;	Infinitive: statue<br>Present: io statue, statues, statuet, statuems, yu statuet(e), statuent<br>Preterit: statuim, statuist(a), statuit, statuam, statuat, statueer<br>Future tid: statuesiem, statuesies, statuesiet, statuesiem(o)s, yu statuesiete, statuesient<br>Conditional: statuiem, statuies, statuiet, statuiem(o)s, yu statuiete, statuient<br>Prev participe: statuet / statuen
stau	&gt;	Infinitive: staue<br>Present: staum, staus, staut, staum(o)s, yu staut(e), staunt<br>Preterit: stieusim, stieust(a), stieusit, stieam, stieat, stieur<br>Future tid: stausiem, stausies, stausiet, stausiem(o)s, yu stausiete, stausient<br>Conditional: staiem, staies, staiet, staiem(o)s, yu staiete, staient<br>Prev participe: staut / staun
staun	&gt;	Infinitive: staune<br>Present: stauno, stauns, staunt, staunm(o)s, yu staunt(e), staune(nt)<br>Preterit: staunim, staun(i)st(a), staunit, staunam, staunat, stauneer<br>Future tid: staunsiem, staunsies, staunsiet, staunsiem(o)s, yu staunsiete, staunsient<br>Conditional: stauniem, staunies, stauniet, stauniem(o)s, yu stauniete, staunient<br>Prev participe: staunt / staunen
staw	&gt;	Infinitive: stawe<br>Present: stawo, staws, stawt, stawm(o)s, yu stawt(e), stawnt<br>Preterit: stawim, stawst(a), stawit, stawam, stawat, staweer<br>Future tid: stawsiem, stawsies, stawsiet, stawsiem(o)s, yu stawsiete, stawsient<br>Conditional: stawiem, stawies, stawiet, stawiem(o)s, yu stawiete, stawient<br>Prev participe: stawt / stawen
steg	&gt;	Infinitive: stege<br>Present: stego, stecs, stect, stegm(o)s, yu stect(e), stege(nt)<br>Preterit: stegim, steg(i)st(a), stegit, stegam, stegat, stegeer<br>Future tid: stecsiem, stecsies, stecsiet, stecsiem(o)s, yu stecsiete, stecsient<br>Conditional: stegiem, stegies, stegiet, stegiem(o)s, yu stegiete, stegient<br>Prev participe: stect / stegen
stehbh	&gt;	Infinitive: stehbhe<br>Present: stehbho, stehbhs, stehbht, stehbhm(o)s, yu stehbht(e), stehbhe(nt)<br>Preterit: stohbhim, stohbh(i)st(a), stohbhit, stohbham, stohbhat, stohbheer<br>Future tid: stehbhsiem, stehbhsies, stehbhsiet, stehbhsiem(o)s, yu stehbhsiete, stehbhsient<br>Conditional: stehbhiem, stehbhies, stehbhiet, stehbhiem(o)s, yu stehbhiete, stehbhient<br>Prev participe: stohbht / stohbhen
stehg	&gt;	Infinitive: stehge<br>Present: stehgo, stehcs, stehct, stehgm(o)s, yu stehct(e), stehge(nt)<br>Preterit: stohgim, stohg(i)st(a), stohgit, stohgam, stohgat, stohgeer<br>Future tid: stehcsiem, stehcsies, stehcsiet, stehcsiem(o)s, yu stehcsiete, stehcsient<br>Conditional: stehgiem, stehgies, stehgiet, stehgiem(o)s, yu stehgiete, stehgient<br>Prev participe: stohct / stohgen
stehl	&gt;	Infinitive: stehle<br>Present: stehlo, stehls, stehlt, stehlm(o)s, yu stehlt(e), stehle(nt)<br>Preterit: stohlim, stohl(i)st(a), stohlit, stohlam, stohlat, stohleer<br>Future tid: stehlsiem, stehlsies, stehlsiet, stehlsiem(o)s, yu stehlsiete, stehlsient<br>Conditional: stehliem, stehlies, stehliet, stehliem(o)s, yu stehliete, stehlient<br>Prev participe: stohlt / stohlen
stehlb	&gt;	Infinitive: stehlbe<br>Present: stehlbo, stehlps, stehlpt, stehlbm(o)s, yu stehlpt(e), stehlbe(nt)<br>Preterit: stohlbim, stohlb(i)st(a), stohlbit, stohlbam, stohlbat, stohlbeer<br>Future tid: stehlpsiem, stehlpsies, stehlpsiet, stehlpsiem(o)s, yu stehlpsiete, stehlpsient<br>Conditional: stehlbiem, stehlbies, stehlbiet, stehlbiem(o)s, yu stehlbiete, stehlbient<br>Prev participe: stohlpt / stohlben
stehm	&gt;	Infinitive: stehme<br>Present: stehmo, stehms, stehmt, stehmm(o)s, yu stehmt(e), stehme(nt)<br>Preterit: stohmim, stohm(i)st(a), stohmit, stohmam, stohmat, stohmeer<br>Future tid: stehmsiem, stehmsies, stehmsiet, stehmsiem(o)s, yu stehmsiete, stehmsient<br>Conditional: stehmiem, stehmies, stehmiet, stehmiem(o)s, yu stehmiete, stehmient<br>Prev participe: stohmt / stohmen
stehmb	&gt;	Infinitive: stehmbe<br>Present: stehmbo, stehmps, stehmpt, stehmbm(o)s, yu stehmpt(e), stehmbe(nt)<br>Preterit: stohmbim, stohmb(i)st(a), stohmbit, stohmbam, stohmbat, stohmbeer<br>Future tid: stehmpsiem, stehmpsies, stehmpsiet, stehmpsiem(o)s, yu stehmpsiete, stehmpsient<br>Conditional: stehmbiem, stehmbies, stehmbiet, stehmbiem(o)s, yu stehmbiete, stehmbient<br>Prev participe: stohmpt / stohmben
stehn	&gt;	Infinitive: stehne<br>Present: stehno, stehns, stehnt, stehnm(o)s, yu stehnt(e), stehne(nt)<br>Preterit: stohnim, stohn(i)st(a), stohnit, stohnam, stohnat, stohneer<br>Future tid: stehnsiem, stehnsies, stehnsiet, stehnsiem(o)s, yu stehnsiete, stehnsient<br>Conditional: stehniem, stehnies, stehniet, stehniem(o)s, yu stehniete, stehnient<br>Prev participe: stohnt / stohnen
stehng	&gt;	Infinitive: stehnge<br>Present: stehngo, stehncs, stehnct, stehngm(o)s, yu stehnct(e), stehnge(nt)<br>Preterit: stohngim, stohng(i)st(a), stohngit, stohngam, stohngat, stohngeer<br>Future tid: stehncsiem, stehncsies, stehncsiet, stehncsiem(o)s, yu stehncsiete, stehncsient<br>Conditional: stehngiem, stehngies, stehngiet, stehngiem(o)s, yu stehngiete, stehngient<br>Prev participe: stohnct / stohngen
stehnk	&gt;	Infinitive: stehnke<br>Present: stehnko, stehncs, stehnct, stehnkm(o)s, yu stehnct(e), stehnke(nt)<br>Preterit: stohnkim, stohnk(i)st(a), stohnkit, stohnkam, stohnkat, stohnkeer<br>Future tid: stehncsiem, stehncsies, stehncsiet, stehncsiem(o)s, yu stehncsiete, stehncsient<br>Conditional: stehnkiem, stehnkies, stehnkiet, stehnkiem(o)s, yu stehnkiete, stehnkient<br>Prev participe: stohnct / stohnken
stehrb	&gt;	Infinitive: stehrbe<br>Present: stehrbo, stehrps, stehrpt, stehrbm(o)s, yu stehrpt(e), stehrbe(nt)<br>Preterit: stohrbim, stohrb(i)st(a), stohrbit, stohrbam, stohrbat, stohrbeer<br>Future tid: stehrpsiem, stehrpsies, stehrpsiet, stehrpsiem(o)s, yu stehrpsiete, stehrpsient<br>Conditional: stehrbiem, stehrbies, stehrbiet, stehrbiem(o)s, yu stehrbiete, stehrbient<br>Prev participe: stohrpt / stohrben
stehrk	&gt;	Infinitive: stehrke<br>Present: stehrko, stehrcs, stehrct, stehrkm(o)s, yu stehrct(e), stehrke(nt)<br>Preterit: stohrkim, stohrk(i)st(a), stohrkit, stohrkam, stohrkat, stohrkeer<br>Future tid: stehrcsiem, stehrcsies, stehrcsiet, stehrcsiem(o)s, yu stehrcsiete, stehrcsient<br>Conditional: stehrkiem, stehrkies, stehrkiet, stehrkiem(o)s, yu stehrkiete, stehrkient<br>Prev participe: stohrct / stohrken
stehv	&gt;	Infinitive: stehve<br>Present: stehvo, stehfs, stehft, stehvm(o)s, yu stehft(e), stehve(nt)<br>Preterit: stohvim, stohv(i)st(a), stohvit, stohvam, stohvat, stohveer<br>Future tid: stehfsiem, stehfsies, stehfsiet, stehfsiem(o)s, yu stehfsiete, stehfsient<br>Conditional: stehviem, stehvies, stehviet, stehviem(o)s, yu stehviete, stehvient<br>Prev participe: stohft / stohven
steigh	&gt;	Infinitive: stighes<br>Present: steigho, steighs, steight, steighm(o)s, yu steight(e), steighe(nt)<br>Preterit: stighim, stigh(i)st(a), stighit, stigham, stighat, stigheer<br>Future tid: steighsiem, steighsies, steighsiet, steighsiem(o)s, yu steighsiete, steighsient<br>Conditional: steighiem, steighies, steighiet, steighiem(o)s, yu steighiete, steighient<br>Prev participe: stight / stighen
steigh	&gt;	Infinitive: stighes<br>Present: steigho, steighs, steight, steighm(o)s, yu steight(e), steighe(nt)<br>Preterit: stighim, stigh(i)st(a), stighit, stigham, stighat, stigheer<br>Future tid: steighsiem, steighsies, steighsiet, steighsiem(o)s, yu steighsiete, steighsient<br>Conditional: steighiem, steighies, steighiet, steighiem(o)s, yu steighiete, steighient<br>Prev participe: stight / stighen
steiv	&gt;	Infinitive: stives<br>Present: steivo, steifs, steift, steivm(o)s, yu steift(e), steive(nt)<br>Preterit: stivim, stiv(i)st(a), stivit, stivam, stivat, stiveer<br>Future tid: steifsiem, steifsies, steifsiet, steifsiem(o)s, yu steifsiete, steifsient<br>Conditional: steiviem, steivies, steiviet, steiviem(o)s, yu steiviete, steivient<br>Prev participe: stift / stiven
ster	&gt;	Infinitive: ster<br>Present: io ster, sters, stert, sterms, yu stert, sternt<br>Preterit: strim, strist, strit, st(e)ram, st(e)rat, st(e)reer<br>Future tid: stersiem, stersies, stersiet, stersiem(o)s, yu stersiete, stersient<br>Conditional: steriem, steries, steriet, steriem(o)s, yu steriete, sterient<br>Prev participe: stert / stern
steren	&gt;	Infinitive: sternes<br>Present: sterno, sterens, sterent, sternm(o)s, yu sterent(e), sterne(nt)<br>Preterit: strim, strist, strit, st(e)ram, st(e)rat, st(e)reer<br>Future tid: sterensiem, sterensies, sterensiet, sterensiem(o)s, yu sterensiete, sterensient<br>Conditional: sterniem, sternies, sterniet, sterniem(o)s, yu sterniete, sternient<br>Prev participe: stert / stern
stereoapparat	&gt;	Infinitive: stereoapparate<br>Present: stereoapparato, stereoapparats, stereoapparat, stereoapparatm(o)s, yu stereoapparate, stereoapparate(nt)<br>Preterit: stereoapparietim, stereoappariet(i)st(a), stereoapparietit, stereoapparietam, stereoapparietat, stereoapparieteer<br>Future tid: stereoapparatsiem, stereoapparatsies, stereoapparatsiet, stereoapparatsiem(o)s, yu stereoapparatsiete, stereoapparatsient<br>Conditional: stereoapparatiem, stereoapparaties, stereoapparatiet, stereoapparatiem(o)s, yu stereoapparatiete, stereoapparatient<br>Prev participe: stereoapparat / stereoapparaten
stern	&gt;	Infinitive: sterne<br>Present: sterno, sterns, sternt, sternm(o)s, yu sternt(e), sterne(nt)<br>Preterit: sternim, stern(i)st(a), sternit, sternam, sternat, sterneer<br>Future tid: sternsiem, sternsies, sternsiet, sternsiem(o)s, yu sternsiete, sternsient<br>Conditional: sterniem, sternies, sterniet, sterniem(o)s, yu sterniete, sternient<br>Prev participe: sternt / sternen
sternue	&gt;	Infinitive: sternue<br>Present: io sternue, sternues, sternuet, sternuems, yu sternuet(e), sternuent<br>Preterit: sternuim, sternuist(a), sternuit, sternuam, sternuat, sternueer<br>Future tid: sternuesiem, sternuesies, sternuesiet, sternuesiem(o)s, yu sternuesiete, sternuesient<br>Conditional: sternuiem, sternuies, sternuiet, sternuiem(o)s, yu sternuiete, sternuient<br>Prev participe: sternuet / sternuen
stet	&gt;	Infinitive: stete<br>Present: steto, stets, stet, stetm(o)s, yu stete, stete(nt)<br>Preterit: stetim, stet(i)st(a), stetit, stetam, stetat, steteer<br>Future tid: stetsiem, stetsies, stetsiet, stetsiem(o)s, yu stetsiete, stetsient<br>Conditional: stetiem, steties, stetiet, stetiem(o)s, yu stetiete, stetient<br>Prev participe: stet / steten
steun	&gt;	Infinitive: stunes<br>Present: steuno, steuns, steunt, steunm(o)s, yu steunt(e), steune(nt)<br>Preterit: stunim, stun(i)st(a), stunit, stunam, stunat, stuneer<br>Future tid: steunsiem, steunsies, steunsiet, steunsiem(o)s, yu steunsiete, steunsient<br>Conditional: steuniem, steunies, steuniet, steuniem(o)s, yu steuniete, steunient<br>Prev participe: stunt / stunen
steup	&gt;	Infinitive: stupes<br>Present: steupo, steups, steupt, steupm(o)s, yu steupt(e), steupe(nt)<br>Preterit: stupim, stup(i)st(a), stupit, stupam, stupat, stupeer<br>Future tid: steupsiem, steupsies, steupsiet, steupsiem(o)s, yu steupsiete, steupsient<br>Conditional: steupiem, steupies, steupiet, steupiem(o)s, yu steupiete, steupient<br>Prev participe: stupt / stupen
steurb	&gt;	Infinitive: sturbes<br>Present: steurbo, steurps, steurpt, steurbm(o)s, yu steurpt(e), steurbe(nt)<br>Preterit: sturbim, sturb(i)st(a), sturbit, sturbam, sturbat, sturbeer<br>Future tid: steurpsiem, steurpsies, steurpsiet, steurpsiem(o)s, yu steurpsiete, steurpsient<br>Conditional: steurbiem, steurbies, steurbiet, steurbiem(o)s, yu steurbiete, steurbient<br>Prev participe: sturpt / sturben
steuv	&gt;	Infinitive: stuves<br>Present: steuvo, steufs, steuft, steuvm(o)s, yu steuft(e), steuve(nt)<br>Preterit: stuvim, stuv(i)st(a), stuvit, stuvam, stuvat, stuveer<br>Future tid: steufsiem, steufsies, steufsiet, steufsiem(o)s, yu steufsiete, steufsient<br>Conditional: steuviem, steuvies, steuviet, steuviem(o)s, yu steuviete, steuvient<br>Prev participe: stuft / stuven
stiejer	&gt;	Infinitive: stiejer<br>Present: io stiejer, stiejers, stiejert, stiejerms, yu stiejert, stiejernt<br>Preterit: stiejrim, stiejrist, stiejrit, stiej(e)ram, stiej(e)rat, stiej(e)reer<br>Future tid: stiejersiem, stiejersies, stiejersiet, stiejersiem(o)s, yu stiejersiete, stiejersient<br>Conditional: stiejeriem, stiejeries, stiejeriet, stiejeriem(o)s, yu stiejeriete, stiejerient<br>Prev participe: stiejert / stiejern
stieup	&gt;	Infinitive: stiupes<br>Present: stieupo, stieups, stieupt, stieupm(o)s, yu stieupt(e), stieupe(nt)<br>Preterit: stiupim, stiup(i)st(a), stiupit, stiupam, stiupat, stiupeer<br>Future tid: stieupsiem, stieupsies, stieupsiet, stieupsiem(o)s, yu stieupsiete, stieupsient<br>Conditional: stieupiem, stieupies, stieupiet, stieupiem(o)s, yu stieupiete, stieupient<br>Prev participe: stiupt / stiupen
stieurste	&gt;	Infinitive: stieurste<br>Present: io stieurste, stieurstes, stieurstet, stieurstems, yu stieurstet(e), stieurstent<br>Preterit: stieurstim, stieurstist(a), stieurstit, stieurstam, stieurstat, stieursteer<br>Future tid: stieurstesiem, stieurstesies, stieurstesiet, stieurstesiem(o)s, yu stieurstesiete, stieurstesient<br>Conditional: stieurstiem, stieursties, stieurstiet, stieurstiem(o)s, yu stieurstiete, stieurstient<br>Prev participe: stieurstet / stieursten
stigmatise	&gt;	Infinitive: stigmatise<br>Present: io stigmatise, stigmatises, stigmatiset, stigmatisems, yu stigmatiset(e), stigmatisent<br>Preterit: stigmatisim, stigmatisist(a), stigmatisit, stigmatisam, stigmatisat, stigmatiseer<br>Future tid: stigmatisesiem, stigmatisesies, stigmatisesiet, stigmatisesiem(o)s, yu stigmatisesiete, stigmatisesient<br>Conditional: stigmatisiem, stigmatisies, stigmatisiet, stigmatisiem(o)s, yu stigmatisiete, stigmatisient<br>Prev participe: stigmatiset / stigmatisen
still	&gt;	Infinitive: stille<br>Present: stillo, stills, stillt, stillm(o)s, yu stillt(e), stille(nt)<br>Preterit: stillim, still(i)st(a), stillit, stillam, stillat, stilleer<br>Future tid: stillsiem, stillsies, stillsiet, stillsiem(o)s, yu stillsiete, stillsient<br>Conditional: stilliem, stillies, stilliet, stilliem(o)s, yu stilliete, stillient<br>Prev participe: stillt / stillen
stimule	&gt;	Infinitive: stimule<br>Present: io stimule, stimules, stimulet, stimulems, yu stimulet(e), stimulent<br>Preterit: stimulim, stimulist(a), stimulit, stimulam, stimulat, stimuleer<br>Future tid: stimulesiem, stimulesies, stimulesiet, stimulesiem(o)s, yu stimulesiete, stimulesient<br>Conditional: stimuliem, stimulies, stimuliet, stimuliem(o)s, yu stimuliete, stimulient<br>Prev participe: stimulet / stimulen
sting	&gt;	Infinitive: stinge<br>Present: stingo, stincs, stinct, stingm(o)s, yu stinct(e), stinge(nt)<br>Preterit: stingim, sting(i)st(a), stingit, stingam, stingat, stingeer<br>Future tid: stincsiem, stincsies, stincsiet, stincsiem(o)s, yu stincsiete, stincsient<br>Conditional: stingiem, stingies, stingiet, stingiem(o)s, yu stingiete, stingient<br>Prev participe: stinct / stingen
stip	&gt;	Infinitive: stipe<br>Present: stipo, stips, stipt, stipm(o)s, yu stipt(e), stipe(nt)<br>Preterit: stipim, stip(i)st(a), stipit, stipam, stipat, stipeer<br>Future tid: stipsiem, stipsies, stipsiet, stipsiem(o)s, yu stipsiete, stipsient<br>Conditional: stipiem, stipies, stipiet, stipiem(o)s, yu stipiete, stipient<br>Prev participe: stipt / stipen
stiumep	&gt;	Infinitive: stiumpes<br>Present: stiumpo, stiumps, stiumpt, stiumpm(o)s, yu stiumpt(e), stiumpe(nt)<br>Preterit: stiupim, stiup(i)st(a), stiupit, stiupam, stiupat, stiupeer<br>Future tid: stiumpsiem, stiumpsies, stiumpsiet, stiumpsiem(o)s, yu stiumpsiete, stiumpsient<br>Conditional: stiumpiem, stiumpies, stiumpiet, stiumpiem(o)s, yu stiumpiete, stiumpient<br>Prev participe: stiupt / stiupen
stoff	&gt;	Infinitive: stoffe<br>Present: stoffo, stoffs, stofft, stoffm(o)s, yu stofft(e), stoffe(nt)<br>Preterit: stoffim, stoff(i)st(a), stoffit, stoffam, stoffat, stoffeer<br>Future tid: stoffsiem, stoffsies, stoffsiet, stoffsiem(o)s, yu stoffsiete, stoffsient<br>Conditional: stoffiem, stoffies, stoffiet, stoffiem(o)s, yu stoffiete, stoffient<br>Prev participe: stofft / stoffen
stop	&gt;	Infinitive: stope<br>Present: stopo, stops, stopt, stopm(o)s, yu stopt(e), stope(nt)<br>Preterit: stopim, stop(i)st(a), stopit, stopam, stopat, stopeer<br>Future tid: stopsiem, stopsies, stopsiet, stopsiem(o)s, yu stopsiete, stopsient<br>Conditional: stopiem, stopies, stopiet, stopiem(o)s, yu stopiete, stopient<br>Prev participe: stopt / stopen
storgn	&gt;	Infinitive: storgne<br>Present: storgno, storgns, storgnt, storgnems, yu storgnt(e), storgne(nt)<br>Preterit: storgnim, storgn(i)st(a), storgnit, storgnam, storgnat, storgneer<br>Future tid: storgnsiem, storgnsies, storgnsiet, storgnsiem(o)s, yu storgnsiete, storgnsient<br>Conditional: storgniem, storgnies, storgniet, storgniem(o)s, yu storgniete, storgnient<br>Prev participe: storgnt / storgnen
stow	&gt;	Infinitive: stowe<br>Present: stowo, stows, stowt, stowm(o)s, yu stowt(e), stownt<br>Preterit: stowim, stowst(a), stowit, stowam, stowat, stoweer<br>Future tid: stowsiem, stowsies, stowsiet, stowsiem(o)s, yu stowsiete, stowsient<br>Conditional: stowiem, stowies, stowiet, stowiem(o)s, yu stowiete, stowient<br>Prev participe: stowt / stowen
strad	&gt;	Infinitive: strade<br>Present: strado, strads, stradt, stradm(o)s, yu stradt(e), strade(nt)<br>Preterit: striedim, stried(i)st(a), striedit, striedam, striedat, striedeer<br>Future tid: stradsiem, stradsies, stradsiet, stradsiem(o)s, yu stradsiete, stradsient<br>Conditional: stradiem, stradies, stradiet, stradiem(o)s, yu stradiete, stradient<br>Prev participe: stras / straden
strag	&gt;	Infinitive: strage<br>Present: strago, stracs, stract, stragm(o)s, yu stract(e), strage(nt)<br>Preterit: striegim, strieg(i)st(a), striegit, striegam, striegat, striegeer<br>Future tid: stracsiem, stracsies, stracsiet, stracsiem(o)s, yu stracsiete, stracsient<br>Conditional: stragiem, stragies, stragiet, stragiem(o)s, yu stragiete, stragient<br>Prev participe: stract / stragen
stragn	&gt;	Infinitive: stragne<br>Present: stragno, stragns, stragnt, stragnems, yu stragnt(e), stragne(nt)<br>Preterit: striegnim, striegn(i)st(a), striegnit, striegnam, striegnat, striegneer<br>Future tid: stragnsiem, stragnsies, stragnsiet, stragnsiem(o)s, yu stragnsiete, stragnsient<br>Conditional: stragniem, stragnies, stragniet, stragniem(o)s, yu stragniete, stragnient<br>Prev participe: stragnt / stragnen
strah	&gt;	Infinitive: strahe<br>Present: strahm, strahs, straht, strahm(o)s, yu straht(e), strahnt<br>Preterit: strahsim, strahst(a), strahsit, strahsam, strahsat, strahr<br>Future tid: strahsiem, strahsies, strahsiet, strahsiem(o)s, yu strahsiete, strahsient<br>Conditional: strahiem, strahies, strahiet, strahiem(o)s, yu strahiete, strahient<br>Prev participe: straht / strahn
strand	&gt;	Infinitive: strande<br>Present: strando, strands, strandt, strandm(o)s, yu strandt(e), strande(nt)<br>Preterit: striendim, striend(i)st(a), striendit, striendam, striendat, striendeer<br>Future tid: strandsiem, strandsies, strandsiet, strandsiem(o)s, yu strandsiete, strandsient<br>Conditional: strandiem, strandies, strandiet, strandiem(o)s, yu strandiete, strandient<br>Prev participe: strans / stranden
strangh	&gt;	Infinitive: stranghe<br>Present: strangho, stranghs, stranght, stranghm(o)s, yu stranght(e), stranghe(nt)<br>Preterit: strienghim, striengh(i)st(a), strienghit, striengham, strienghat, striengheer<br>Future tid: stranghsiem, stranghsies, stranghsiet, stranghsiem(o)s, yu stranghsiete, stranghsient<br>Conditional: stranghiem, stranghies, stranghiet, stranghiem(o)s, yu stranghiete, stranghient<br>Prev participe: stranght / stranghen
strangule	&gt;	Infinitive: strangule<br>Present: io strangule, strangules, strangulet, strangulems, yu strangulet(e), strangulent<br>Preterit: strangulim, strangulist(a), strangulit, strangulam, strangulat, stranguleer<br>Future tid: strangulesiem, strangulesies, strangulesiet, strangulesiem(o)s, yu strangulesiete, strangulesient<br>Conditional: stranguliem, strangulies, stranguliet, stranguliem(o)s, yu stranguliete, strangulient<br>Prev participe: strangulet / strangulen
straus	&gt;	Infinitive: strause<br>Present: strauso, straus, straust, strausm(o)s, yu straust(e), strause(nt)<br>Preterit: strieusim, strieus(i)st(a), strieusit, strieusam, strieusat, strieuseer<br>Future tid: siem strause, sies strause, siet strause, siem(o)s strause, yu siete strause, sient strause<br>Conditional: strausiem, strausies, strausiet, strausiem(o)s, yu strausiete, strausient<br>Prev participe: straust / strausen
strehb	&gt;	Infinitive: strehbe<br>Present: strehbo, strehps, strehpt, strehbm(o)s, yu strehpt(e), strehbe(nt)<br>Preterit: strohbim, strohb(i)st(a), strohbit, strohbam, strohbat, strohbeer<br>Future tid: strehpsiem, strehpsies, strehpsiet, strehpsiem(o)s, yu strehpsiete, strehpsient<br>Conditional: strehbiem, strehbies, strehbiet, strehbiem(o)s, yu strehbiete, strehbient<br>Prev participe: strohpt / strohben
strehc	&gt;	Infinitive: strehce<br>Present: strehco, strehcs, strehct, strehcm(o)s, yu strehct(e), strehce(nt)<br>Preterit: strohcim, strohc(i)st(a), strohcit, strohcam, strohcat, strohceer<br>Future tid: strehcsiem, strehcsies, strehcsiet, strehcsiem(o)s, yu strehcsiete, strehcsient<br>Conditional: strehciem, strehcies, strehciet, strehciem(o)s, yu strehciete, strehcient<br>Prev participe: strohct / strohcen
strehkw	&gt;	Infinitive: strehkwe<br>Present: strehkwo, strehkws, strehkwt, strehkwm(o)s, yu strehkwt(e), strehkwnt<br>Preterit: strohkwim, strohkwst(a), strohkwit, strohkwam, strohkwat, strohkweer<br>Future tid: strehkwsiem, strehkwsies, strehkwsiet, strehkwsiem(o)s, yu strehkwsiete, strehkwsient<br>Conditional: strehkwiem, strehkwies, strehkwiet, strehkwiem(o)s, yu strehkwiete, strehkwient<br>Prev participe: strohkwt / strohkwn
strehl	&gt;	Infinitive: strehle<br>Present: strehlo, strehls, strehlt, strehlm(o)s, yu strehlt(e), strehle(nt)<br>Preterit: strohlim, strohl(i)st(a), strohlit, strohlam, strohlat, strohleer<br>Future tid: strehlsiem, strehlsies, strehlsiet, strehlsiem(o)s, yu strehlsiete, strehlsient<br>Conditional: strehliem, strehlies, strehliet, strehliem(o)s, yu strehliete, strehlient<br>Prev participe: strohlt / strohlen
strehlstieure	&gt;	Infinitive: strehlstieure<br>Present: io strehlstieure, strehlstieures, strehlstieuret, strehlstieurems, yu strehlstieuret(e), strehlstieurent<br>Preterit: strehlstieurim, strehlstieurist(a), strehlstieurit, strehlstieuram, strehlstieurat, strehlstieureer<br>Future tid: strehlstieuresiem, strehlstieuresies, strehlstieuresiet, strehlstieuresiem(o)s, yu strehlstieuresiete, strehlstieuresient<br>Conditional: strehlstieuriem, strehlstieuries, strehlstieuriet, strehlstieuriem(o)s, yu strehlstieuriete, strehlstieurient<br>Prev participe: strehlstieuret / strehlstieuren
strehm	&gt;	Infinitive: strehme<br>Present: strehmo, strehms, strehmt, strehmm(o)s, yu strehmt(e), strehme(nt)<br>Preterit: strohmim, strohm(i)st(a), strohmit, strohmam, strohmat, strohmeer<br>Future tid: strehmsiem, strehmsies, strehmsiet, strehmsiem(o)s, yu strehmsiete, strehmsient<br>Conditional: strehmiem, strehmies, strehmiet, strehmiem(o)s, yu strehmiete, strehmient<br>Prev participe: strohmt / strohmen
strehmghalv	&gt;	Infinitive: strehmghalve<br>Present: strehmghalvo, strehmghalfs, strehmghalft, strehmghalvm(o)s, yu strehmghalft(e), strehmghalve(nt)<br>Preterit: strohmghalvim, strohmghalv(i)st(a), strohmghalvit, strohmghalvam, strohmghalvat, strohmghalveer<br>Future tid: strehmghalfsiem, strehmghalfsies, strehmghalfsiet, strehmghalfsiem(o)s, yu strehmghalfsiete, strehmghalfsient<br>Conditional: strehmghalviem, strehmghalvies, strehmghalviet, strehmghalviem(o)s, yu strehmghalviete, strehmghalvient<br>Prev participe: strohmghalft / strohmghalven
strehng	&gt;	Infinitive: strehnge<br>Present: strehngo, strehncs, strehnct, strehngm(o)s, yu strehnct(e), strehnge(nt)<br>Preterit: strohngim, strohng(i)st(a), strohngit, strohngam, strohngat, strohngeer<br>Future tid: strehncsiem, strehncsies, strehncsiet, strehncsiem(o)s, yu strehncsiete, strehncsient<br>Conditional: strehngiem, strehngies, strehngiet, strehngiem(o)s, yu strehngiete, strehngient<br>Prev participe: strohnct / strohngen
streich	&gt;	Infinitive: striches<br>Present: streicho, streichs, streicht, streichm(o)s, yu streicht(e), streiche(nt)<br>Preterit: strichim, strich(i)st(a), strichit, stricham, strichat, stricheer<br>Future tid: streichsiem, streichsies, streichsiet, streichsiem(o)s, yu streichsiete, streichsient<br>Conditional: streichiem, streichies, streichiet, streichiem(o)s, yu streichiete, streichient<br>Prev participe: stricht / strichen
streif	&gt;	Infinitive: strifes<br>Present: streifo, streifs, streift, streifm(o)s, yu streift(e), streife(nt)<br>Preterit: strifim, strif(i)st(a), strifit, strifam, strifat, strifeer<br>Future tid: streifsiem, streifsies, streifsiet, streifsiem(o)s, yu streifsiete, streifsient<br>Conditional: streifiem, streifies, streifiet, streifiem(o)s, yu streifiete, streifient<br>Prev participe: strift / strifen
streih	&gt;	Infinitive: strihes<br>Present: streihm, streihs, streiht, streihm(o)s, yu streiht(e), streihnt<br>Preterit: strihsim, strihst(a), strihsit, strihsam, strihsat, strihr<br>Future tid: streihsiem, streihsies, streihsiet, streihsiem(o)s, yu streihsiete, streihsient<br>Conditional: streihiem, streihies, streihiet, streihiem(o)s, yu streihiete, streihient<br>Prev participe: striht / strihn
streikw	&gt;	Infinitive: strikwes<br>Present: streikwo, streikws, streikwt, streikwm(o)s, yu streikwt(e), streikwnt<br>Preterit: strikwim, strikwst(a), strikwit, strikwam, strikwat, strikweer<br>Future tid: streikwsiem, streikwsies, streikwsiet, streikwsiem(o)s, yu streikwsiete, streikwsient<br>Conditional: streikwiem, streikwies, streikwiet, streikwiem(o)s, yu streikwiete, streikwient<br>Prev participe: strikwt / strikwn
streip	&gt;	Infinitive: stripes<br>Present: streipo, streips, streipt, streipm(o)s, yu streipt(e), streipe(nt)<br>Preterit: stripim, strip(i)st(a), stripit, stripam, stripat, stripeer<br>Future tid: streipsiem, streipsies, streipsiet, streipsiem(o)s, yu streipsiete, streipsient<br>Conditional: streipiem, streipies, streipiet, streipiem(o)s, yu streipiete, streipient<br>Prev participe: stript / stripen
streu	&gt;	Infinitive: streue<br>Present: streum, streus, streut, streum(o)s, yu streut(e), streunt<br>Preterit: streusim, streust(a), streusit, stream, streat, streur<br>Future tid: streusiem, streusies, streusiet, streusiem(o)s, yu streusiete, streusient<br>Conditional: streiem, streies, streiet, streiem(o)s, yu streiete, streient<br>Prev participe: streut / streun
streubh	&gt;	Infinitive: strubhes<br>Present: streubho, streubhs, streubht, streubhm(o)s, yu streubht(e), streubhe(nt)<br>Preterit: strubhim, strubh(i)st(a), strubhit, strubham, strubhat, strubheer<br>Future tid: streubhsiem, streubhsies, streubhsiet, streubhsiem(o)s, yu streubhsiete, streubhsient<br>Conditional: streubhiem, streubhies, streubhiet, streubhiem(o)s, yu streubhiete, streubhient<br>Prev participe: strubht / strubhen
strid	&gt;	Infinitive: stride<br>Present: strido, strids, stridt, stridm(o)s, yu stridt(e), stride(nt)<br>Preterit: strisim, stris(i)st(a), strisit, strisam, strisat, striseer<br>Future tid: stridsiem, stridsies, stridsiet, stridsiem(o)s, yu stridsiete, stridsient<br>Conditional: stridiem, stridies, stridiet, stridiem(o)s, yu stridiete, stridient<br>Prev participe: stris / striden
strug	&gt;	Infinitive: struge<br>Present: strugo, strucs, struct, strugm(o)s, yu struct(e), struge(nt)<br>Preterit: strugim, strug(i)st(a), strugit, strugam, strugat, strugeer<br>Future tid: strucsiem, strucsies, strucsiet, strucsiem(o)s, yu strucsiete, strucsient<br>Conditional: strugiem, strugies, strugiet, strugiem(o)s, yu strugiete, strugient<br>Prev participe: struct / strugen
studye	&gt;	Infinitive: studye<br>Present: io studye, studyes, studyet, studyems, yu studyet(e), studyent<br>Preterit: studyim, studyist(a), studyit, studyam, studyat, studyeer<br>Future tid: studyesiem, studyesies, studyesiet, studyesiem(o)s, yu studyesiete, studyesient<br>Conditional: studyiem, studyies, studyiet, studyiem(o)s, yu studyiete, studyient<br>Prev participe: studyet / studyen
stumep	&gt;	Infinitive: stumpes<br>Present: stumpo, stumps, stumpt, stumpm(o)s, yu stumpt(e), stumpe(nt)<br>Preterit: stupim, stup(i)st(a), stupit, stupam, stupat, stupeer<br>Future tid: stumpsiem, stumpsies, stumpsiet, stumpsiem(o)s, yu stumpsiete, stumpsient<br>Conditional: stumpiem, stumpies, stumpiet, stumpiem(o)s, yu stumpiete, stumpient<br>Prev participe: stupt / stupen
stuned	&gt;	Infinitive: stundes<br>Present: stundo, stunds, stundt, stundm(o)s, yu stundt(e), stunde(nt)<br>Preterit: stusim, stus(i)st(a), stusit, stusam, stusat, stuseer<br>Future tid: stundsiem, stundsies, stundsiet, stundsiem(o)s, yu stundsiete, stundsient<br>Conditional: stundiem, stundies, stundiet, stundiem(o)s, yu stundiete, stundient<br>Prev participe: stus / studen
stupp	&gt;	Infinitive: stuppe<br>Present: stuppo, stupps, stuppt, stuppm(o)s, yu stuppt(e), stuppe(nt)<br>Preterit: stuppim, stupp(i)st(a), stuppit, stuppam, stuppat, stuppeer<br>Future tid: stuppsiem, stuppsies, stuppsiet, stuppsiem(o)s, yu stuppsiete, stuppsient<br>Conditional: stuppiem, stuppies, stuppiet, stuppiem(o)s, yu stuppiete, stuppient<br>Prev participe: stuppt / stuppen
stupptyehr	&gt;	Infinitive: stupptyehre<br>Present: stupptyehro, stupptyehrs, stupptyehrt, stupptyehrm(o)s, yu stupptyehrt(e), stupptyehre(nt)<br>Preterit: stupptyohrim, stupptyohr(i)st(a), stupptyohrit, stupptyohram, stupptyohrat, stupptyohreer<br>Future tid: stupptyehrsiem, stupptyehrsies, stupptyehrsiet, stupptyehrsiem(o)s, yu stupptyehrsiete, stupptyehrsient<br>Conditional: stupptyehriem, stupptyehries, stupptyehriet, stupptyehriem(o)s, yu stupptyehriete, stupptyehrient<br>Prev participe: stupptyohrt / stupptyohren
stut	&gt;	Infinitive: stute<br>Present: stuto, stuts, stut, stutm(o)s, yu stute, stute(nt)<br>Preterit: stutim, stut(i)st(a), stutit, stutam, stutat, stuteer<br>Future tid: stutsiem, stutsies, stutsiet, stutsiem(o)s, yu stutsiete, stutsient<br>Conditional: stutiem, stuties, stutiet, stutiem(o)s, yu stutiete, stutient<br>Prev participe: stut / stuten
styehrg	&gt;	Infinitive: styehrge<br>Present: styehrgo, styehrcs, styehrct, styehrgm(o)s, yu styehrct(e), styehrge(nt)<br>Preterit: styohrgim, styohrg(i)st(a), styohrgit, styohrgam, styohrgat, styohrgeer<br>Future tid: styehrcsiem, styehrcsies, styehrcsiet, styehrcsiem(o)s, yu styehrcsiete, styehrcsient<br>Conditional: styehrgiem, styehrgies, styehrgiet, styehrgiem(o)s, yu styehrgiete, styehrgient<br>Prev participe: styohrct / styohrgen
stylise	&gt;	Infinitive: stylise<br>Present: io stylise, stylises, styliset, stylisems, yu styliset(e), stylisent<br>Preterit: stylisim, stylisist(a), stylisit, stylisam, stylisat, styliseer<br>Future tid: stylisesiem, stylisesies, stylisesiet, stylisesiem(o)s, yu stylisesiete, stylisesient<br>Conditional: stylisiem, stylisies, stylisiet, stylisiem(o)s, yu stylisiete, stylisient<br>Prev participe: styliset / stylisen
styr	&gt;	Infinitive: styre<br>Present: styro, styrs, styrt, styrm(o)s, yu styrt(e), styre(nt)<br>Preterit: styrim, styr(i)st(a), styrit, styram, styrat, styreer<br>Future tid: styrsiem, styrsies, styrsiet, styrsiem(o)s, yu styrsiete, styrsient<br>Conditional: styriem, styries, styriet, styriem(o)s, yu styriete, styrient<br>Prev participe: styrt / styren
suaghabeih	&gt;	Infinitive: suaghabihes<br>Present: suaghabeihm, suaghabeihs, suaghabeiht, suaghabeihm(o)s, yu suaghabeiht(e), suaghabeihnt<br>Preterit: suaghabihsim, suaghabihst(a), suaghabihsit, suaghabihsam, suaghabihsat, suaghabihr<br>Future tid: suaghabeihsiem, suaghabeihsies, suaghabeihsiet, suaghabeihsiem(o)s, yu suaghabeihsiete, suaghabeihsient<br>Conditional: suaghabeihiem, suaghabeihies, suaghabeihiet, suaghabeihiem(o)s, yu suaghabeihiete, suaghabeihient<br>Prev participe: suaghabiht / suaghabihn
suajinkdou	&gt;	Infinitive: suajinkdoue<br>Present: suajinkdoum, suajinkdous, suajinkdout, suajinkdoum(o)s, yu suajinkdout(e), suajinkdount<br>Preterit: suajinkdousim, suajinkdoust(a), suajinkdousit, suajinkdoam, suajinkdoat, suajinkdour<br>Future tid: suajinkdousiem, suajinkdousies, suajinkdousiet, suajinkdousiem(o)s, yu suajinkdousiete, suajinkdousient<br>Conditional: suajinkdoiem, suajinkdoies, suajinkdoiet, suajinkdoiem(o)s, yu suajinkdoiete, suajinkdoient<br>Prev participe: suajinkdout / suajinkdoun
sualeit	&gt;	Infinitive: sualites<br>Present: sualeito, sualeits, sualeit, sualeitm(o)s, yu sualeite, sualeite(nt)<br>Preterit: sualitim, sualit(i)st(a), sualitit, sualitam, sualitat, sualiteer<br>Future tid: sualeitsiem, sualeitsies, sualeitsiet, sualeitsiem(o)s, yu sualeitsiete, sualeitsient<br>Conditional: sualeitiem, sualeities, sualeitiet, sualeitiem(o)s, yu sualeitiete, sualeitient<br>Prev participe: sualit / sualiten
suamenos	&gt;	Infinitive: suamnoses<br>Present: suamnoso, suamenos, suamenost, suamnosm(o)s, yu suamenost(e), suamnose(nt)<br>Preterit: suanosim, suanos(i)st(a), suanosit, suanosam, suanosat, suanoseer<br>Future tid: siem suamnoses, sies suamnoses, siet suamnoses, siem(o)s suamnoses, yu siete suamnoses, sient suamnoses<br>Conditional: suamnosiem, suamnosies, suamnosiet, suamnosiem(o)s, yu suamnosiete, suamnosient<br>Prev participe: suanost / suanosen
suawakye	&gt;	Infinitive: suawakye<br>Present: io suawakye, suawakyes, suawakyet, suawakyems, yu suawakyet(e), suawakyent<br>Preterit: suawakyim, suawakyist(a), suawakyit, suawakyam, suawakyat, suawakyeer<br>Future tid: suawakyesiem, suawakyesies, suawakyesiet, suawakyesiem(o)s, yu suawakyesiete, suawakyesient<br>Conditional: suawakyiem, suawakyies, suawakyiet, suawakyiem(o)s, yu suawakyiete, suawakyient<br>Prev participe: suawakyet / suawakyen
subdehmen	&gt;	Infinitive: subdehmnes<br>Present: subdehmno, subdehmens, subdehment, subdehmnm(o)s, yu subdehment(e), subdehmne(nt)<br>Preterit: subdohmenim, subdohmen(i)st(a), subdohmenit, subdohmenam, subdohmenat, subdohmeneer<br>Future tid: subdehmensiem, subdehmensies, subdehmensiet, subdehmensiem(o)s, yu subdehmensiete, subdehmensient<br>Conditional: subdehmniem, subdehmnies, subdehmniet, subdehmniem(o)s, yu subdehmniete, subdehmnient<br>Prev participe: subdohment / subdohmenen
subeih	&gt;	Infinitive: subihes<br>Present: subeihm, subeihs, subeiht, subeihm(o)s, yu subeiht(e), subeihnt<br>Preterit: subihsim, subihst(a), subihsit, subihsam, subihsat, subihr<br>Future tid: subeihsiem, subeihsies, subeihsiet, subeihsiem(o)s, yu subeihsiete, subeihsient<br>Conditional: subeihiem, subeihies, subeihiet, subeihiem(o)s, yu subeihiete, subeihient<br>Prev participe: subiht / subihn
subestime	&gt;	Infinitive: subestime<br>Present: io subestime, subestimes, subestimet, subestimems, yu subestimet(e), subestiment<br>Preterit: subestimim, subestimist(a), subestimit, subestimam, subestimat, subestimeer<br>Future tid: subestimesiem, subestimesies, subestimesiet, subestimesiem(o)s, yu subestimesiete, subestimesient<br>Conditional: subestimiem, subestimies, subestimiet, subestimiem(o)s, yu subestimiete, subestimient<br>Prev participe: subestimet / subestimen
subjuge	&gt;	Infinitive: subjuge<br>Present: io subjuge, subjuges, subjuget, subjugems, yu subjuget(e), subjugent<br>Preterit: subjugim, subjugist(a), subjugit, subjugeam, subjugeat, subjugeer<br>Future tid: subjugesiem, subjugesies, subjugesiet, subjugesiem(o)s, yu subjugesiete, subjugesient<br>Conditional: subjugiem, subjugies, subjugiet, subjugiem(o)s, yu subjugiete, subjugient<br>Prev participe: subjuget / subjugen
subkeih	&gt;	Infinitive: subkihes<br>Present: subkeihm, subkeihs, subkeiht, subkeihm(o)s, yu subkeiht(e), subkeihnt<br>Preterit: subkihsim, subkihst(a), subkihsit, subkihsam, subkihsat, subkihr<br>Future tid: subkeihsiem, subkeihsies, subkeihsiet, subkeihsiem(o)s, yu subkeihsiete, subkeihsient<br>Conditional: subkeihiem, subkeihies, subkeihiet, subkeihiem(o)s, yu subkeihiete, subkeihient<br>Prev participe: subkiht / subkihn
subklehpt	&gt;	Infinitive: subklehpte<br>Present: subklehpto, subklehpts, subklehpt, subklehptm(o)s, yu subklehpte, subklehpte(nt)<br>Preterit: subklohptim, subklohpt(i)st(a), subklohptit, subklohptam, subklohptat, subklohpteer<br>Future tid: subklehptsiem, subklehptsies, subklehptsiet, subklehptsiem(o)s, yu subklehptsiete, subklehptsient<br>Conditional: subklehptiem, subklehpties, subklehptiet, subklehptiem(o)s, yu subklehptiete, subklehptient<br>Prev participe: subklohpt / subklohpten
submerg	&gt;	Infinitive: submrges<br>Present: submrgo, submrcs, submrct, submrgm(o)s, yu submrct(e), submrge(nt)<br>Preterit: subrsim, subrs(i)st(a), subrsit, subrsam, subrsat, subrseer<br>Future tid: submrcsiem, submrcsies, submrcsiet, submrcsiem(o)s, yu submrcsiete, submrcsient<br>Conditional: submrgiem, submrgies, submrgiet, submrgiem(o)s, yu submrgiete, submrgient<br>Prev participe: subrs / subrden
submitt	&gt;	Infinitive: submitte<br>Present: submitto, submitts, submitt, submittm(o)s, yu submitte, submitte(nt)<br>Preterit: submissim, submiss(i)st(a), submissit, submissam, submissat, submisseer<br>Future tid: submittsiem, submittsies, submittsiet, submittsiem(o)s, yu submittsiete, submittsient<br>Conditional: submittiem, submitties, submittiet, submittiem(o)s, yu submittiete, submittient<br>Prev participe: submiss / submitten
suborne	&gt;	Infinitive: suborne<br>Present: io suborne, subornes, subornet, subornems, yu subornet(e), subornent<br>Preterit: subornim, subornist(a), subornit, subornam, subornat, suborneer<br>Future tid: subornesiem, subornesies, subornesiet, subornesiem(o)s, yu subornesiete, subornesient<br>Conditional: suborniem, subornies, suborniet, suborniem(o)s, yu suborniete, subornient<br>Prev participe: subornet / subornen
subpehnd	&gt;	Infinitive: subpehnde<br>Present: subpehndo, subpehnds, subpehndt, subpehndm(o)s, yu subpehndt(e), subpehnde(nt)<br>Preterit: subpohndim, subpohnd(i)st(a), subpohndit, subpohndam, subpohndat, subpohndeer<br>Future tid: subpehndsiem, subpehndsies, subpehndsiet, subpehndsiem(o)s, yu subpehndsiete, subpehndsient<br>Conditional: subpehndiem, subpehndies, subpehndiet, subpehndiem(o)s, yu subpehndiete, subpehndient<br>Prev participe: subpohndt / subpohnden
subroge	&gt;	Infinitive: subroge<br>Present: io subroge, subroges, subroget, subrogems, yu subroget(e), subrogent<br>Preterit: subrogim, subrogist(a), subrogit, subrogeam, subrogeat, subrogeer<br>Future tid: subrogesiem, subrogesies, subrogesiet, subrogesiem(o)s, yu subrogesiete, subrogesient<br>Conditional: subrogiem, subrogies, subrogiet, subrogiem(o)s, yu subrogiete, subrogient<br>Prev participe: subroget / subrogen
substitue	&gt;	Infinitive: substitue<br>Present: io substitue, substitues, substituet, substituems, yu substituet(e), substituent<br>Preterit: substituim, substituist(a), substituit, substituam, substituat, substitueer<br>Future tid: substituesiem, substituesies, substituesiet, substituesiem(o)s, yu substituesiete, substituesient<br>Conditional: substituiem, substituies, substituiet, substituiem(o)s, yu substituiete, substituient<br>Prev participe: substituet / substituen
substreich	&gt;	Infinitive: substriches<br>Present: substreicho, substreichs, substreicht, substreichm(o)s, yu substreicht(e), substreiche(nt)<br>Preterit: substrichim, substrich(i)st(a), substrichit, substricham, substrichat, substricheer<br>Future tid: substreichsiem, substreichsies, substreichsiet, substreichsiem(o)s, yu substreichsiete, substreichsient<br>Conditional: substreichiem, substreichies, substreichiet, substreichiem(o)s, yu substreichiete, substreichient<br>Prev participe: substricht / substrichen
subtitule	&gt;	Infinitive: subtitule<br>Present: io subtitule, subtitules, subtitulet, subtitulems, yu subtitulet(e), subtitulent<br>Preterit: subtitulim, subtitulist(a), subtitulit, subtitulam, subtitulat, subtituleer<br>Future tid: subtitulesiem, subtitulesies, subtitulesiet, subtitulesiem(o)s, yu subtitulesiete, subtitulesient<br>Conditional: subtituliem, subtitulies, subtituliet, subtituliem(o)s, yu subtituliete, subtitulient<br>Prev participe: subtitulet / subtitulen
subtrag	&gt;	Infinitive: subtrage<br>Present: subtrago, subtracs, subtract, subtragm(o)s, yu subtract(e), subtrage(nt)<br>Preterit: subtriegim, subtrieg(i)st(a), subtriegit, subtriegam, subtriegat, subtriegeer<br>Future tid: subtracsiem, subtracsies, subtracsiet, subtracsiem(o)s, yu subtracsiete, subtracsient<br>Conditional: subtragiem, subtragies, subtragiet, subtragiem(o)s, yu subtragiete, subtragient<br>Prev participe: subtract / subtragen
subven	&gt;	Infinitive: subvene<br>Present: subveno, subvens, subvent, subvenm(o)s, yu subvent(e), subvene(nt)<br>Preterit: subvenim, subven(i)st(a), subvenit, subvenam, subvenat, subveneer<br>Future tid: subvensiem, subvensies, subvensiet, subvensiem(o)s, yu subvensiete, subvensient<br>Conditional: subveniem, subvenies, subveniet, subveniem(o)s, yu subveniete, subvenient<br>Prev participe: subvent / subvenen
succedd	&gt;	Infinitive: succedde<br>Present: succeddo, succedds, succeddt, succeddm(o)s, yu succeddt(e), succedde(nt)<br>Preterit: successim, success(i)st(a), successit, successam, successat, successeer<br>Future tid: succeddsiem, succeddsies, succeddsiet, succeddsiem(o)s, yu succeddsiete, succeddsient<br>Conditional: succeddiem, succeddies, succeddiet, succeddiem(o)s, yu succeddiete, succeddient<br>Prev participe: success / succedden
succumebh	&gt;	Infinitive: succumbhes<br>Present: succumbho, succumbhs, succumbht, succumbhm(o)s, yu succumbht(e), succumbhe(nt)<br>Preterit: succubhim, succubh(i)st(a), succubhit, succubham, succubhat, succubheer<br>Future tid: succumbhsiem, succumbhsies, succumbhsiet, succumbhsiem(o)s, yu succumbhsiete, succumbhsient<br>Conditional: succumbhiem, succumbhies, succumbhiet, succumbhiem(o)s, yu succumbhiete, succumbhient<br>Prev participe: succubht / succubhen
suder	&gt;	Infinitive: suder<br>Present: io suder, suders, sudert, suderms, yu sudert, sudernt<br>Preterit: sudrim, sudrist, sudrit, sud(e)ram, sud(e)rat, sud(e)reer<br>Future tid: sudersiem, sudersies, sudersiet, sudersiem(o)s, yu sudersiete, sudersient<br>Conditional: suderiem, suderies, suderiet, suderiem(o)s, yu suderiete, suderient<br>Prev participe: sudert / sudern
sudye	&gt;	Infinitive: sudye<br>Present: io sudye, sudyes, sudyet, sudyems, yu sudyet(e), sudyent<br>Preterit: sudyim, sudyist(a), sudyit, sudyam, sudyat, sudyeer<br>Future tid: sudyesiem, sudyesies, sudyesiet, sudyesiem(o)s, yu sudyesiete, sudyesient<br>Conditional: sudyiem, sudyies, sudyiet, sudyiem(o)s, yu sudyiete, sudyient<br>Prev participe: sudyet / sudyen
suffoque	&gt;	Infinitive: suffoque<br>Present: io suffoque, suffoques, suffoquet, suffoquems, yu suffoquet(e), suffoquent<br>Preterit: suffoquim, suffoquist(a), suffoquit, suffoquam, suffoquat, suffoqueer<br>Future tid: suffoquesiem, suffoquesies, suffoquesiet, suffoquesiem(o)s, yu suffoquesiete, suffoquesient<br>Conditional: suffoquiem, suffoquies, suffoquiet, suffoquiem(o)s, yu suffoquiete, suffoquient<br>Prev participe: suffoquet / suffoquen
suggest	&gt;	Infinitive: suggeste<br>Present: suggesto, suggests, suggest, suggestm(o)s, yu suggeste, suggeste(nt)<br>Preterit: suggestim, suggest(i)st(a), suggestit, suggestam, suggestat, suggesteer<br>Future tid: suggestsiem, suggestsies, suggestsiet, suggestsiem(o)s, yu suggestsiete, suggestsient<br>Conditional: suggestiem, suggesties, suggestiet, suggestiem(o)s, yu suggestiete, suggestient<br>Prev participe: suggest / suggesten
suicide	&gt;	Infinitive: suicide<br>Present: io suicide, suicides, suicidet, suicidems, yu suicidet(e), suicident<br>Preterit: suicidim, suicidist(a), suicidit, suicidam, suicidat, suicideer<br>Future tid: suicidesiem, suicidesies, suicidesiet, suicidesiem(o)s, yu suicidesiete, suicidesient<br>Conditional: suicidiem, suicidies, suicidiet, suicidiem(o)s, yu suicidiete, suicidient<br>Prev participe: suicidet / suiciden
suisraen	&gt;	Infinitive: suisraene<br>Present: suisraeno, suisraens, suisraent, suisraenm(o)s, yu suisraent(e), suisraene(nt)<br>Preterit: suisraenim, suisraen(i)st(a), suisraenit, suisraenam, suisraenat, suisraeneer<br>Future tid: suisraensiem, suisraensies, suisraensiet, suisraensiem(o)s, yu suisraensiete, suisraensient<br>Conditional: suisraeniem, suisraenies, suisraeniet, suisraeniem(o)s, yu suisraeniete, suisraenient<br>Prev participe: suisraent / suisraenen
suker	&gt;	Infinitive: suker<br>Present: io suker, sukers, sukert, sukerms, yu sukert, sukernt<br>Preterit: sukrim, sukrist, sukrit, suk(e)ram, suk(e)rat, suk(e)reer<br>Future tid: sukersiem, sukersies, sukersiet, sukersiem(o)s, yu sukersiete, sukersient<br>Conditional: sukeriem, sukeries, sukeriet, sukeriem(o)s, yu sukeriete, sukerient<br>Prev participe: sukert / sukern
sulouk	&gt;	Infinitive: sulouke<br>Present: sulouko, suloucs, sulouct, suloukm(o)s, yu sulouct(e), sulouke(nt)<br>Preterit: suloukim, sulouk(i)st(a), suloukit, suloukam, suloukat, suloukeer<br>Future tid: suloucsiem, suloucsies, suloucsiet, suloucsiem(o)s, yu suloucsiete, suloucsient<br>Conditional: suloukiem, suloukies, suloukiet, suloukiem(o)s, yu suloukiete, suloukient<br>Prev participe: sulouct / sulouken
summ	&gt;	Infinitive: summe<br>Present: summo, summs, summt, summm(o)s, yu summt(e), summe(nt)<br>Preterit: summim, summ(i)st(a), summit, summam, summat, summeer<br>Future tid: summsiem, summsies, summsiet, summsiem(o)s, yu summsiete, summsient<br>Conditional: summiem, summies, summiet, summiem(o)s, yu summiete, summient<br>Prev participe: summt / summen
sund	&gt;	Infinitive: sunde<br>Present: sundo, sunds, sundt, sundm(o)s, yu sundt(e), sunde(nt)<br>Preterit: sunsim, suns(i)st(a), sunsit, sunsam, sunsat, sunseer<br>Future tid: sundsiem, sundsies, sundsiet, sundsiem(o)s, yu sundsiete, sundsient<br>Conditional: sundiem, sundies, sundiet, sundiem(o)s, yu sundiete, sundient<br>Prev participe: suns / sunden
sunder	&gt;	Infinitive: sunder<br>Present: io sunder, sunders, sundert, sunderms, yu sundert, sundernt<br>Preterit: sundrim, sundrist, sundrit, sund(e)ram, sund(e)rat, sund(e)reer<br>Future tid: sundersiem, sundersies, sundersiet, sundersiem(o)s, yu sundersiete, sundersient<br>Conditional: sunderiem, sunderies, sunderiet, sunderiem(o)s, yu sunderiete, sunderient<br>Prev participe: sundert / sundern
suneht	&gt;	Infinitive: sunehte<br>Present: sunehto, sunehts, suneht, sunehtm(o)s, yu sunehte, sunehte(nt)<br>Preterit: sunohtim, sunoht(i)st(a), sunohtit, sunohtam, sunohtat, sunohteer<br>Future tid: sunehtsiem, sunehtsies, sunehtsiet, sunehtsiem(o)s, yu sunehtsiete, sunehtsient<br>Conditional: sunehtiem, sunehties, sunehtiet, sunehtiem(o)s, yu sunehtiete, sunehtient<br>Prev participe: sunoht / sunohten
supeih	&gt;	Infinitive: supihes<br>Present: supeihm, supeihs, supeiht, supeihm(o)s, yu supeiht(e), supeihnt<br>Preterit: supihsim, supihst(a), supihsit, supihsam, supihsat, supihr<br>Future tid: supeihsiem, supeihsies, supeihsiet, supeihsiem(o)s, yu supeihsiete, supeihsient<br>Conditional: supeihiem, supeihies, supeihiet, supeihiem(o)s, yu supeihiete, supeihient<br>Prev participe: supiht / supihn
superbeuw	&gt;	Infinitive: superbuwes<br>Present: superbeuwo, superbeuws, superbeuwt, superbeuwm(o)s, yu superbeuwt(e), superbeuwnt<br>Preterit: superbuwim, superbuwst(a), superbuwit, superbuwam, superbuwat, superbuweer<br>Future tid: superbeuwsiem, superbeuwsies, superbeuwsiet, superbeuwsiem(o)s, yu superbeuwsiete, superbeuwsient<br>Conditional: superbeuwiem, superbeuwies, superbeuwiet, superbeuwiem(o)s, yu superbeuwiete, superbeuwient<br>Prev participe: superbuwt / superbuwen
superestime	&gt;	Infinitive: superestime<br>Present: io superestime, superestimes, superestimet, superestimems, yu superestimet(e), superestiment<br>Preterit: superestimim, superestimist(a), superestimit, superestimam, superestimat, superestimeer<br>Future tid: superestimesiem, superestimesies, superestimesiet, superestimesiem(o)s, yu superestimesiete, superestimesient<br>Conditional: superestimiem, superestimies, superestimiet, superestimiem(o)s, yu superestimiete, superestimient<br>Prev participe: superestimet / superestimen
supervid	&gt;	Infinitive: supervide<br>Present: supervido, supervids, supervidt, supervidm(o)s, yu supervidt(e), supervide(nt)<br>Preterit: supervisim, supervis(i)st(a), supervisit, supervisam, supervisat, superviseer<br>Future tid: supervidsiem, supervidsies, supervidsiet, supervidsiem(o)s, yu supervidsiete, supervidsient<br>Conditional: supervidiem, supervidies, supervidiet, supervidiem(o)s, yu supervidiete, supervidient<br>Prev participe: supervis / superviden
supodeh	&gt;	Infinitive: supodehe<br>Present: supodehm, supodehs, supodeht, supodehm(o)s, yu supodeht(e), supodehnt<br>Preterit: supodehsim, supodehst(a), supodehsit, supodehsam, supodehsat, supodehr<br>Future tid: supodehsiem, supodehsies, supodehsiet, supodehsiem(o)s, yu supodehsiete, supodehsient<br>Conditional: supodehiem, supodehies, supodehiet, supodehiem(o)s, yu supodehiete, supodehient<br>Prev participe: supodeht / supodehn
supogleg	&gt;	Infinitive: supoglege<br>Present: supoglego, supoglecs, supoglect, supoglegm(o)s, yu supoglect(e), supoglege(nt)<br>Preterit: supoglegim, supogleg(i)st(a), supoglegit, supoglegam, supoglegat, supoglegeer<br>Future tid: supoglecsiem, supoglecsies, supoglecsiet, supoglecsiem(o)s, yu supoglecsiete, supoglecsient<br>Conditional: supoglegiem, supoglegies, supoglegiet, supoglegiem(o)s, yu supoglegiete, supoglegient<br>Prev participe: supoglect / supoglegen
supplante	&gt;	Infinitive: supplante<br>Present: io supplante, supplantes, supplantet, supplantems, yu supplantet(e), supplantent<br>Preterit: supplantim, supplantist(a), supplantit, supplantam, supplantat, supplanteer<br>Future tid: supplantesiem, supplantesies, supplantesiet, supplantesiem(o)s, yu supplantesiete, supplantesient<br>Conditional: supplantiem, supplanties, supplantiet, supplantiem(o)s, yu supplantiete, supplantient<br>Prev participe: supplantet / supplanten
suppose	&gt;	Infinitive: suppose<br>Present: io suppose, supposes, supposet, supposems, yu supposet(e), supposent<br>Preterit: supposim, supposist(a), supposit, supposam, supposat, supposeer<br>Future tid: supposesiem, supposesies, supposesiet, supposesiem(o)s, yu supposesiete, supposesient<br>Conditional: supposiem, supposies, supposiet, supposiem(o)s, yu supposiete, supposient<br>Prev participe: supposet / supposen
suppressem	&gt;	Infinitive: suppremes<br>Present: suppremo, supprems, suppremt, suppremm(o)s, yu suppremt(e), suppreme(nt)<br>Preterit: suppressim, suppress(i)st(a), suppressit, suppressam, suppressat, suppresseer<br>Future tid: suppremsiem, suppremsies, suppremsiet, suppremsiem(o)s, yu suppremsiete, suppremsient<br>Conditional: suppremiem, suppremies, suppremiet, suppremiem(o)s, yu suppremiete, suppremient<br>Prev participe: suppresst / suppressen
surface	&gt;	Infinitive: surface<br>Present: io surface, surfaces, surfacet, surfacems, yu surfacet(e), surfacent<br>Preterit: surfacim, surfacist(a), surfacit, surfaceam, surfaceat, surfaceer<br>Future tid: surfacesiem, surfacesies, surfacesiet, surfacesiem(o)s, yu surfacesiete, surfacesient<br>Conditional: surfaciem, surfacies, surfaciet, surfaciem(o)s, yu surfaciete, surfacient<br>Prev participe: surfacet / surfacen
surprined	&gt;	Infinitive: surprindes<br>Present: surprindo, surprinds, surprindt, surprindm(o)s, yu surprindt(e), surprinde(nt)<br>Preterit: surprisim, surpris(i)st(a), surprisit, surprisam, surprisat, surpriseer<br>Future tid: surprindsiem, surprindsies, surprindsiet, surprindsiem(o)s, yu surprindsiete, surprindsient<br>Conditional: surprindiem, surprindies, surprindiet, surprindiem(o)s, yu surprindiete, surprindient<br>Prev participe: surpris / surpriden
surreg	&gt;	Infinitive: surrege<br>Present: surrego, surrecs, surrect, surregm(o)s, yu surrect(e), surrege(nt)<br>Preterit: surregim, surreg(i)st(a), surregit, surregam, surregat, surregeer<br>Future tid: surrecsiem, surrecsies, surrecsiet, surrecsiem(o)s, yu surrecsiete, surrecsient<br>Conditional: surregiem, surregies, surregiet, surregiem(o)s, yu surregiete, surregient<br>Prev participe: surrect / surregen
sursedd	&gt;	Infinitive: sursedde<br>Present: surseddo, sursedds, surseddt, surseddm(o)s, yu surseddt(e), sursedde(nt)<br>Preterit: sursessim, sursess(i)st(a), sursessit, sursessam, sursessat, sursesseer<br>Future tid: surseddsiem, surseddsies, surseddsiet, surseddsiem(o)s, yu surseddsiete, surseddsient<br>Conditional: surseddiem, surseddies, surseddiet, surseddiem(o)s, yu surseddiete, surseddient<br>Prev participe: sursess / sursedden
survive	&gt;	Infinitive: survive<br>Present: io survive, survives, survivet, survivems, yu survivet(e), survivent<br>Preterit: survivim, survivist(a), survivit, survivam, survivat, surviveer<br>Future tid: survivesiem, survivesies, survivesiet, survivesiem(o)s, yu survivesiete, survivesient<br>Conditional: surviviem, survivies, surviviet, surviviem(o)s, yu surviviete, survivient<br>Prev participe: survivet / surviven
suspend	&gt;	Infinitive: suspende<br>Present: suspendo, suspends, suspendt, suspendm(o)s, yu suspendt(e), suspende(nt)<br>Preterit: suspensim, suspens(i)st(a), suspensit, suspensam, suspensat, suspenseer<br>Future tid: suspendsiem, suspendsies, suspendsiet, suspendsiem(o)s, yu suspendsiete, suspendsient<br>Conditional: suspendiem, suspendies, suspendiet, suspendiem(o)s, yu suspendiete, suspendient<br>Prev participe: suspens / suspenden
susur	&gt;	Infinitive: susure<br>Present: susuro, susurs, susurt, susurm(o)s, yu susurt(e), susure(nt)<br>Preterit: susurim, susur(i)st(a), susurit, susuram, susurat, susureer<br>Future tid: susursiem, susursies, susursiet, susursiem(o)s, yu susursiete, susursient<br>Conditional: susuriem, susuries, susuriet, susuriem(o)s, yu susuriete, susurient<br>Prev participe: susurt / susuren
suwal	&gt;	Infinitive: suwale<br>Present: suwalo, suwals, suwalt, suwalm(o)s, yu suwalt(e), suwale(nt)<br>Preterit: suwielim, suwiel(i)st(a), suwielit, suwielam, suwielat, suwieleer<br>Future tid: suwalsiem, suwalsies, suwalsiet, suwalsiem(o)s, yu suwalsiete, suwalsient<br>Conditional: suwaliem, suwalies, suwaliet, suwaliem(o)s, yu suwaliete, suwalient<br>Prev participe: suwalt / suwalen
swadereih	&gt;	Infinitive: swaderihes<br>Present: swadereihm, swadereihs, swadereiht, swadereihm(o)s, yu swadereiht(e), swadereihnt<br>Preterit: swaderihsim, swaderihst(a), swaderihsit, swaderihsam, swaderihsat, swaderihr<br>Future tid: swadereihsiem, swadereihsies, swadereihsiet, swadereihsiem(o)s, yu swadereihsiete, swadereihsient<br>Conditional: swadereihiem, swadereihies, swadereihiet, swadereihiem(o)s, yu swadereihiete, swadereihient<br>Prev participe: swaderiht / swaderihn
swadwn	&gt;	Infinitive: swadwne<br>Present: swadwno, swadwns, swadwnt, swadwnm(o)s, yu swadwnt(e), swadwne(nt)<br>Preterit: swiedwnim, swiedwn(i)st(a), swiedwnit, swiedwnam, swiedwnat, swiedwneer<br>Future tid: swadwnsiem, swadwnsies, swadwnsiet, swadwnsiem(o)s, yu swadwnsiete, swadwnsient<br>Conditional: swadwniem, swadwnies, swadwniet, swadwniem(o)s, yu swadwniete, swadwnient<br>Prev participe: swadwnt / swadwnen
swehbh	&gt;	Infinitive: swehbhe<br>Present: swehbho, swehbhs, swehbht, swehbhm(o)s, yu swehbht(e), swehbhe(nt)<br>Preterit: swohbhim, swohbh(i)st(a), swohbhit, swohbham, swohbhat, swohbheer<br>Future tid: swehbhsiem, swehbhsies, swehbhsiet, swehbhsiem(o)s, yu swehbhsiete, swehbhsient<br>Conditional: swehbhiem, swehbhies, swehbhiet, swehbhiem(o)s, yu swehbhiete, swehbhient<br>Prev participe: swohbht / swohbhen
swehd	&gt;	Infinitive: swehde<br>Present: swehdo, swehds, swehdt, swehdm(o)s, yu swehdt(e), swehde(nt)<br>Preterit: swohdim, swohd(i)st(a), swohdit, swohdam, swohdat, swohdeer<br>Future tid: swehdsiem, swehdsies, swehdsiet, swehdsiem(o)s, yu swehdsiete, swehdsient<br>Conditional: swehdiem, swehdies, swehdiet, swehdiem(o)s, yu swehdiete, swehdient<br>Prev participe: swohdt / swohden
swehdeih	&gt;	Infinitive: swehdihes<br>Present: swehdeihm, swehdeihs, swehdeiht, swehdeihm(o)s, yu swehdeiht(e), swehdeihnt<br>Preterit: swehdihsim, swehdihst(a), swehdihsit, swehdihsam, swehdihsat, swehdihr<br>Future tid: swehdeihsiem, swehdeihsies, swehdeihsiet, swehdeihsiem(o)s, yu swehdeihsiete, swehdeihsient<br>Conditional: swehdeihiem, swehdeihies, swehdeihiet, swehdeihiem(o)s, yu swehdeihiete, swehdeihient<br>Prev participe: swehdiht / swehdihn
swehk	&gt;	Infinitive: swehke<br>Present: swehko, swehcs, swehct, swehkm(o)s, yu swehct(e), swehke(nt)<br>Preterit: swohkim, swohk(i)st(a), swohkit, swohkam, swohkat, swohkeer<br>Future tid: swehcsiem, swehcsies, swehcsiet, swehcsiem(o)s, yu swehcsiete, swehcsient<br>Conditional: swehkiem, swehkies, swehkiet, swehkiem(o)s, yu swehkiete, swehkient<br>Prev participe: swohct / swohken
swehl	&gt;	Infinitive: swehle<br>Present: swehlo, swehls, swehlt, swehlm(o)s, yu swehlt(e), swehle(nt)<br>Preterit: swohlim, swohl(i)st(a), swohlit, swohlam, swohlat, swohleer<br>Future tid: swehlsiem, swehlsies, swehlsiet, swehlsiem(o)s, yu swehlsiete, swehlsient<br>Conditional: swehliem, swehlies, swehliet, swehliem(o)s, yu swehliete, swehlient<br>Prev participe: swohlt / swohlen
swehmbh	&gt;	Infinitive: swehmbhe<br>Present: swehmbho, swehmbhs, swehmbht, swehmbhm(o)s, yu swehmbht(e), swehmbhe(nt)<br>Preterit: swohmbhim, swohmbh(i)st(a), swohmbhit, swohmbham, swohmbhat, swohmbheer<br>Future tid: swehmbhsiem, swehmbhsies, swehmbhsiet, swehmbhsiem(o)s, yu swehmbhsiete, swehmbhsient<br>Conditional: swehmbhiem, swehmbhies, swehmbhiet, swehmbhiem(o)s, yu swehmbhiete, swehmbhient<br>Prev participe: swohmbht / swohmbhen
swehn	&gt;	Infinitive: swehne<br>Present: swehno, swehns, swehnt, swehnm(o)s, yu swehnt(e), swehne(nt)<br>Preterit: swohnim, swohn(i)st(a), swohnit, swohnam, swohnat, swohneer<br>Future tid: swehnsiem, swehnsies, swehnsiet, swehnsiem(o)s, yu swehnsiete, swehnsient<br>Conditional: swehniem, swehnies, swehniet, swehniem(o)s, yu swehniete, swehnient<br>Prev participe: swohnt / swohnen
swehnd	&gt;	Infinitive: swehnde<br>Present: swehndo, swehnds, swehndt, swehndm(o)s, yu swehndt(e), swehnde(nt)<br>Preterit: swohndim, swohnd(i)st(a), swohndit, swohndam, swohndat, swohndeer<br>Future tid: swehndsiem, swehndsies, swehndsiet, swehndsiem(o)s, yu swehndsiete, swehndsient<br>Conditional: swehndiem, swehndies, swehndiet, swehndiem(o)s, yu swehndiete, swehndient<br>Prev participe: swohndt / swohnden
swehng	&gt;	Infinitive: swehnge<br>Present: swehngo, swehncs, swehnct, swehngm(o)s, yu swehnct(e), swehnge(nt)<br>Preterit: swohngim, swohng(i)st(a), swohngit, swohngam, swohngat, swohngeer<br>Future tid: swehncsiem, swehncsies, swehncsiet, swehncsiem(o)s, yu swehncsiete, swehncsient<br>Conditional: swehngiem, swehngies, swehngiet, swehngiem(o)s, yu swehngiete, swehngient<br>Prev participe: swohnct / swohngen
swehp	&gt;	Infinitive: swehpe<br>Present: swehpo, swehps, swehpt, swehpm(o)s, yu swehpt(e), swehpe(nt)<br>Preterit: swohpim, swohp(i)st(a), swohpit, swohpam, swohpat, swohpeer<br>Future tid: swehpsiem, swehpsies, swehpsiet, swehpsiem(o)s, yu swehpsiete, swehpsient<br>Conditional: swehpiem, swehpies, swehpiet, swehpiem(o)s, yu swehpiete, swehpient<br>Prev participe: swohpt / swohpen
swehpmask	&gt;	Infinitive: swehpmaske<br>Present: swehpmasko, swehpmascs, swehpmasct, swehpmaskm(o)s, yu swehpmasct(e), swehpmaske(nt)<br>Preterit: swohpmaskim, swohpmask(i)st(a), swohpmaskit, swohpmaskam, swohpmaskat, swohpmaskeer<br>Future tid: swehpmascsiem, swehpmascsies, swehpmascsiet, swehpmascsiem(o)s, yu swehpmascsiete, swehpmascsient<br>Conditional: swehpmaskiem, swehpmaskies, swehpmaskiet, swehpmaskiem(o)s, yu swehpmaskiete, swehpmaskient<br>Prev participe: swohpmasct / swohpmasken
swehr	&gt;	Infinitive: swehre<br>Present: swehro, swehrs, swehrt, swehrm(o)s, yu swehrt(e), swehre(nt)<br>Preterit: swohrim, swohr(i)st(a), swohrit, swohram, swohrat, swohreer<br>Future tid: swehrsiem, swehrsies, swehrsiet, swehrsiem(o)s, yu swehrsiete, swehrsient<br>Conditional: swehriem, swehries, swehriet, swehriem(o)s, yu swehriete, swehrient<br>Prev participe: swohrt / swohren
swehrbh	&gt;	Infinitive: swehrbhe<br>Present: swehrbho, swehrbhs, swehrbht, swehrbhm(o)s, yu swehrbht(e), swehrbhe(nt)<br>Preterit: swohrbhim, swohrbh(i)st(a), swohrbhit, swohrbham, swohrbhat, swohrbheer<br>Future tid: swehrbhsiem, swehrbhsies, swehrbhsiet, swehrbhsiem(o)s, yu swehrbhsiete, swehrbhsient<br>Conditional: swehrbhiem, swehrbhies, swehrbhiet, swehrbhiem(o)s, yu swehrbhiete, swehrbhient<br>Prev participe: swohrbht / swohrbhen
swehrg	&gt;	Infinitive: swehrge<br>Present: swehrgo, swehrcs, swehrct, swehrgm(o)s, yu swehrct(e), swehrge(nt)<br>Preterit: swohrgim, swohrg(i)st(a), swohrgit, swohrgam, swohrgat, swohrgeer<br>Future tid: swehrcsiem, swehrcsies, swehrcsiet, swehrcsiem(o)s, yu swehrcsiete, swehrcsient<br>Conditional: swehrgiem, swehrgies, swehrgiet, swehrgiem(o)s, yu swehrgiete, swehrgient<br>Prev participe: swohrct / swohrgen
sweid	&gt;	Infinitive: swides<br>Present: sweido, sweids, sweidt, sweidm(o)s, yu sweidt(e), sweide(nt)<br>Preterit: swidim, swid(i)st(a), swidit, swidam, swidat, swideer<br>Future tid: sweidsiem, sweidsies, sweidsiet, sweidsiem(o)s, yu sweidsiete, sweidsient<br>Conditional: sweidiem, sweidies, sweidiet, sweidiem(o)s, yu sweidiete, sweidient<br>Prev participe: swidt / swiden
sweigh	&gt;	Infinitive: swighes<br>Present: sweigho, sweighs, sweight, sweighm(o)s, yu sweight(e), sweighe(nt)<br>Preterit: swighim, swigh(i)st(a), swighit, swigham, swighat, swigheer<br>Future tid: sweighsiem, sweighsies, sweighsiet, sweighsiem(o)s, yu sweighsiete, sweighsient<br>Conditional: sweighiem, sweighies, sweighiet, sweighiem(o)s, yu sweighiete, sweighient<br>Prev participe: swight / swighen
sweih	&gt;	Infinitive: swihes<br>Present: sweihm, sweihs, sweiht, sweihm(o)s, yu sweiht(e), sweihnt<br>Preterit: swihsim, swihst(a), swihsit, swihsam, swihsat, swihr<br>Future tid: sweihsiem, sweihsies, sweihsiet, sweihsiem(o)s, yu sweihsiete, sweihsient<br>Conditional: sweihiem, sweihies, sweihiet, sweihiem(o)s, yu sweihiete, sweihient<br>Prev participe: swiht / swihn
sweind	&gt;	Infinitive: swindes<br>Present: sweindo, sweinds, sweindt, sweindm(o)s, yu sweindt(e), sweinde(nt)<br>Preterit: swindim, swind(i)st(a), swindit, swindam, swindat, swindeer<br>Future tid: sweindsiem, sweindsies, sweindsiet, sweindsiem(o)s, yu sweindsiete, sweindsient<br>Conditional: sweindiem, sweindies, sweindiet, sweindiem(o)s, yu sweindiete, sweindient<br>Prev participe: swindt / swinden
swekwehr	&gt;	Infinitive: swekwehre<br>Present: swekwehro, swekwehrs, swekwehrt, swekwehrm(o)s, yu swekwehrt(e), swekwehre(nt)<br>Preterit: swekwohrim, swekwohr(i)st(a), swekwohrit, swekwohram, swekwohrat, swekwohreer<br>Future tid: swekwehrsiem, swekwehrsies, swekwehrsiet, swekwehrsiem(o)s, yu swekwehrsiete, swekwehrsient<br>Conditional: swekwehriem, swekwehries, swekwehriet, swekwehriem(o)s, yu swekwehriete, swekwehrient<br>Prev participe: swekwohrt / swekwohren
sweup	&gt;	Infinitive: swupes<br>Present: sweupo, sweups, sweupt, sweupm(o)s, yu sweupt(e), sweupe(nt)<br>Preterit: swupim, swup(i)st(a), swupit, swupam, swupat, swupeer<br>Future tid: sweupsiem, sweupsies, sweupsiet, sweupsiem(o)s, yu sweupsiete, sweupsient<br>Conditional: sweupiem, sweupies, sweupiet, sweupiem(o)s, yu sweupiete, sweupient<br>Prev participe: swupt / swupen
sweurgh	&gt;	Infinitive: swurghes<br>Present: sweurgho, sweurghs, sweurght, sweurghm(o)s, yu sweurght(e), sweurghe(nt)<br>Preterit: swurghim, swurgh(i)st(a), swurghit, swurgham, swurghat, swurgheer<br>Future tid: sweurghsiem, sweurghsies, sweurghsiet, sweurghsiem(o)s, yu sweurghsiete, sweurghsient<br>Conditional: sweurghiem, sweurghies, sweurghiet, sweurghiem(o)s, yu sweurghiete, sweurghient<br>Prev participe: swurght / swurghen
swind	&gt;	Infinitive: swinde<br>Present: swindo, swinds, swindt, swindm(o)s, yu swindt(e), swinde(nt)<br>Preterit: swinsim, swins(i)st(a), swinsit, swinsam, swinsat, swinseer<br>Future tid: swindsiem, swindsies, swindsiet, swindsiem(o)s, yu swindsiete, swindsient<br>Conditional: swindiem, swindies, swindiet, swindiem(o)s, yu swindiete, swindient<br>Prev participe: swins / swinden
switer	&gt;	Infinitive: switer<br>Present: io switer, switers, switert, switerms, yu switert, switernt<br>Preterit: switrim, switrist, switrit, swit(e)ram, swit(e)rat, swit(e)reer<br>Future tid: switersiem, switersies, switersiet, switersiem(o)s, yu switersiete, switersient<br>Conditional: switeriem, switeries, switeriet, switeriem(o)s, yu switeriete, switerient<br>Prev participe: switert / switern
swohd	&gt;	Infinitive: swohde<br>Present: swohdo, swohds, swohdt, swohdm(o)s, yu swohdt(e), swohde(nt)<br>Preterit: swohsim, swohs(i)st(a), swohsit, swohsam, swohsat, swohseer<br>Future tid: swohdsiem, swohdsies, swohdsiet, swohdsiem(o)s, yu swohdsiete, swohdsient<br>Conditional: swohdiem, swohdies, swohdiet, swohdiem(o)s, yu swohdiete, swohdient<br>Prev participe: swohs / swohden
swoid	&gt;	Infinitive: swoide<br>Present: swoido, swoids, swoidt, swoidm(o)s, yu swoidt(e), swoide(nt)<br>Preterit: swoisim, swois(i)st(a), swoisit, swoisam, swoisat, swoiseer<br>Future tid: swoidsiem, swoidsies, swoidsiet, swoidsiem(o)s, yu swoidsiete, swoidsient<br>Conditional: swoidiem, swoidies, swoidiet, swoidiem(o)s, yu swoidiete, swoidient<br>Prev participe: swois / swoiden
swol	&gt;	Infinitive: swole<br>Present: swolo, swols, swolt, swolm(o)s, yu swolt(e), swole(nt)<br>Preterit: swolim, swol(i)st(a), swolit, swolam, swolat, swoleer<br>Future tid: swolsiem, swolsies, swolsiet, swolsiem(o)s, yu swolsiete, swolsient<br>Conditional: swoliem, swolies, swoliet, swoliem(o)s, yu swoliete, swolient<br>Prev participe: swolt / swolen
swomakh	&gt;	Infinitive: swomakhe<br>Present: swomakho, swomakhs, swomakht, swomakhm(o)s, yu swomakht(e), swomakhe(nt)<br>Preterit: swomiekhim, swomiekh(i)st(a), swomiekhit, swomiekham, swomiekhat, swomiekheer<br>Future tid: swomakhsiem, swomakhsies, swomakhsiet, swomakhsiem(o)s, yu swomakhsiete, swomakhsient<br>Conditional: swomakhiem, swomakhies, swomakhiet, swomakhiem(o)s, yu swomakhiete, swomakhient<br>Prev participe: swomakht / swomakhen
swonapparat	&gt;	Infinitive: swonapparate<br>Present: swonapparato, swonapparats, swonapparat, swonapparatm(o)s, yu swonapparate, swonapparate(nt)<br>Preterit: swonapparietim, swonappariet(i)st(a), swonapparietit, swonapparietam, swonapparietat, swonapparieteer<br>Future tid: swonapparatsiem, swonapparatsies, swonapparatsiet, swonapparatsiem(o)s, yu swonapparatsiete, swonapparatsient<br>Conditional: swonapparatiem, swonapparaties, swonapparatiet, swonapparatiem(o)s, yu swonapparatiete, swonapparatient<br>Prev participe: swonapparat / swonapparaten
swoplaisen	&gt;	Infinitive: swoplaines<br>Present: swoplaino, swoplains, swoplaint, swoplainm(o)s, yu swoplaint(e), swoplaine(nt)<br>Preterit: swoplaisim, swoplais(i)st(a), swoplaisit, swoplaisam, swoplaisat, swoplaiseer<br>Future tid: swoplainsiem, swoplainsies, swoplainsiet, swoplainsiem(o)s, yu swoplainsiete, swoplainsient<br>Conditional: swoplainiem, swoplainies, swoplainiet, swoplainiem(o)s, yu swoplainiete, swoplainient<br>Prev participe: swoplaist / swoplaisen
swoplaist	&gt;	Infinitive: swoplaiste<br>Present: swoplaisto, swoplaists, swoplaist, swoplaistm(o)s, yu swoplaiste, swoplaiste(nt)<br>Preterit: swoplaistim, swoplaist(i)st(a), swoplaistit, swoplaistam, swoplaistat, swoplaisteer<br>Future tid: swoplaistsiem, swoplaistsies, swoplaistsiet, swoplaistsiem(o)s, yu swoplaistsiete, swoplaistsient<br>Conditional: swoplaistiem, swoplaisties, swoplaistiet, swoplaistiem(o)s, yu swoplaistiete, swoplaistient<br>Prev participe: swoplaist / swoplaisten
sympathise	&gt;	Infinitive: sympathise<br>Present: io sympathise, sympathises, sympathiset, sympathisems, yu sympathiset(e), sympathisent<br>Preterit: sympathisim, sympathisist(a), sympathisit, sympathisam, sympathisat, sympathiseer<br>Future tid: sympathisesiem, sympathisesies, sympathisesiet, sympathisesiem(o)s, yu sympathisesiete, sympathisesient<br>Conditional: sympathisiem, sympathisies, sympathisiet, sympathisiem(o)s, yu sympathisiete, sympathisient<br>Prev participe: sympathiset / sympathisen
synorise	&gt;	Infinitive: synorise<br>Present: io synorise, synorises, synoriset, synorisems, yu synoriset(e), synorisent<br>Preterit: synorisim, synorisist(a), synorisit, synorisam, synorisat, synoriseer<br>Future tid: synorisesiem, synorisesies, synorisesiet, synorisesiem(o)s, yu synorisesiete, synorisesient<br>Conditional: synorisiem, synorisies, synorisiet, synorisiem(o)s, yu synorisiete, synorisient<br>Prev participe: synoriset / synorisen
synt	&gt;	Infinitive: synte<br>Present: synto, synts, synt, syntm(o)s, yu synte, synte(nt)<br>Preterit: syntim, synt(i)st(a), syntit, syntam, syntat, synteer<br>Future tid: syntsiem, syntsies, syntsiet, syntsiem(o)s, yu syntsiete, syntsient<br>Conditional: syntiem, synties, syntiet, syntiem(o)s, yu syntiete, syntient<br>Prev participe: synt / synten
systematise	&gt;	Infinitive: systematise<br>Present: io systematise, systematises, systematiset, systematisems, yu systematiset(e), systematisent<br>Preterit: systematisim, systematisist(a), systematisit, systematisam, systematisat, systematiseer<br>Future tid: systematisesiem, systematisesies, systematisesiet, systematisesiem(o)s, yu systematisesiete, systematisesient<br>Conditional: systematisiem, systematisies, systematisiet, systematisiem(o)s, yu systematisiete, systematisient<br>Prev participe: systematiset / systematisen
syuh	&gt;	Infinitive: syuhe<br>Present: syuhm, syuhs, syuht, syuhm(o)s, yu syuht(e), syuhnt<br>Preterit: syuhsim, syuhst(a), syuhsit, syuhsam, syuhsat, syuhr<br>Future tid: syuhsiem, syuhsies, syuhsiet, syuhsiem(o)s, yu syuhsiete, syuhsient<br>Conditional: syuhiem, syuhies, syuhiet, syuhiem(o)s, yu syuhiete, syuhient<br>Prev participe: syuht / syuhn
taale	&gt;	Infinitive: taale<br>Present: io taale, taales, taalet, taalems, yu taalet(e), taalent<br>Preterit: taalim, taalist(a), taalit, taalam, taalat, taaleer<br>Future tid: taalesiem, taalesies, taalesiet, taalesiem(o)s, yu taalesiete, taalesient<br>Conditional: taaliem, taalies, taaliet, taaliem(o)s, yu taaliete, taalient<br>Prev participe: taalet / taalen
taane	&gt;	Infinitive: taane<br>Present: io taane, taanes, taanet, taanems, yu taanet(e), taanent<br>Preterit: taanim, taanist(a), taanit, taanam, taanat, taaneer<br>Future tid: taanesiem, taanesies, taanesiet, taanesiem(o)s, yu taanesiete, taanesient<br>Conditional: taaniem, taanies, taaniet, taaniem(o)s, yu taaniete, taanient<br>Prev participe: taanet / taanen
tabak	&gt;	Infinitive: tabake<br>Present: tabako, tabacs, tabact, tabakm(o)s, yu tabact(e), tabake(nt)<br>Preterit: tabiekim, tabiek(i)st(a), tabiekit, tabiekam, tabiekat, tabiekeer<br>Future tid: tabacsiem, tabacsies, tabacsiet, tabacsiem(o)s, yu tabacsiete, tabacsient<br>Conditional: tabakiem, tabakies, tabakiet, tabakiem(o)s, yu tabakiete, tabakient<br>Prev participe: tabact / tabaken
tabell	&gt;	Infinitive: tabelle<br>Present: tabello, tabells, tabellt, tabellm(o)s, yu tabellt(e), tabelle(nt)<br>Preterit: tabellim, tabell(i)st(a), tabellit, tabellam, tabellat, tabelleer<br>Future tid: tabellsiem, tabellsies, tabellsiet, tabellsiem(o)s, yu tabellsiete, tabellsient<br>Conditional: tabelliem, tabellies, tabelliet, tabelliem(o)s, yu tabelliete, tabellient<br>Prev participe: tabellt / tabellen
tablecokhliar	&gt;	Infinitive: tablecokhliare<br>Present: tablecokhliaro, tablecokhliars, tablecokhliart, tablecokhliarm(o)s, yu tablecokhliart(e), tablecokhliare(nt)<br>Preterit: tieblecokhlierim, tieblecokhlier(i)st(a), tieblecokhlierit, tieblecokhlieram, tieblecokhlierat, tieblecokhliereer<br>Future tid: tablecokhliarsiem, tablecokhliarsies, tablecokhliarsiet, tablecokhliarsiem(o)s, yu tablecokhliarsiete, tablecokhliarsient<br>Conditional: tablecokhliariem, tablecokhliaries, tablecokhliariet, tablecokhliariem(o)s, yu tablecokhliariete, tablecokhliarient<br>Prev participe: tablecokhliart / tablecokhliaren
tackel	&gt;	Infinitive: tackel<br>Present: io tackel, tackels, tackelt, tackelms, yu tackelt, tackelnt<br>Preterit: tiecklim, tiecklst, tiecklit, tieck(e)lam, tieck(e)lat, tieck(e)leer<br>Future tid: tackelsiem, tackelsies, tackelsiet, tackelsiem(o)s, yu tackelsiete, tackelsient<br>Conditional: tackeliem, tackelies, tackeliet, tackeliem(o)s, yu tackeliete, tackelient<br>Prev participe: tackelt / tackeln
tact	&gt;	Infinitive: tacte<br>Present: tacto, tacts, tact, tactm(o)s, yu tacte, tacte(nt)<br>Preterit: tiectim, tiect(i)st(a), tiectit, tiectam, tiectat, tiecteer<br>Future tid: tactsiem, tactsies, tactsiet, tactsiem(o)s, yu tactsiete, tactsient<br>Conditional: tactiem, tacties, tactiet, tactiem(o)s, yu tactiete, tactient<br>Prev participe: tact / tacten
tah	&gt;	Infinitive: tahe<br>Present: tahm, tahs, taht, tahm(o)s, yu taht(e), tahnt<br>Preterit: tahsim, tahst(a), tahsit, tahsam, tahsat, tahr<br>Future tid: tahsiem, tahsies, tahsiet, tahsiem(o)s, yu tahsiete, tahsient<br>Conditional: tahiem, tahies, tahiet, tahiem(o)s, yu tahiete, tahient<br>Prev participe: taht / tahn
taiper	&gt;	Infinitive: taiper<br>Present: io taiper, taipers, taipert, taiperms, yu taipert, taipernt<br>Preterit: taiprim, taiprist, taiprit, taip(e)ram, taip(e)rat, taip(e)reer<br>Future tid: taipersiem, taipersies, taipersiet, taipersiem(o)s, yu taipersiete, taipersient<br>Conditional: taiperiem, taiperies, taiperiet, taiperiem(o)s, yu taiperiete, taiperient<br>Prev participe: taipert / taipern
takelage	&gt;	Infinitive: takelage<br>Present: io takelage, takelages, takelaget, takelagems, yu takelaget(e), takelagent<br>Preterit: takelagim, takelagist(a), takelagit, takelageam, takelageat, takelageer<br>Future tid: takelagesiem, takelagesies, takelagesiet, takelagesiem(o)s, yu takelagesiete, takelagesient<br>Conditional: takelagiem, takelagies, takelagiet, takelagiem(o)s, yu takelagiete, takelagient<br>Prev participe: takelaget / takelagen
takriban	&gt;	Infinitive: takribane<br>Present: takribano, takribans, takribant, takribanm(o)s, yu takribant(e), takribane(nt)<br>Preterit: takribienim, takribien(i)st(a), takribienit, takribienam, takribienat, takribieneer<br>Future tid: takribansiem, takribansies, takribansiet, takribansiem(o)s, yu takribansiete, takribansient<br>Conditional: takribaniem, takribanies, takribaniet, takribaniem(o)s, yu takribaniete, takribanient<br>Prev participe: takribant / takribanen
talak	&gt;	Infinitive: talake<br>Present: talako, talacs, talact, talakm(o)s, yu talact(e), talake(nt)<br>Preterit: taliekim, taliek(i)st(a), taliekit, taliekam, taliekat, taliekeer<br>Future tid: talacsiem, talacsies, talacsiet, talacsiem(o)s, yu talacsiete, talacsient<br>Conditional: talakiem, talakies, talakiet, talakiem(o)s, yu talakiete, talakient<br>Prev participe: talact / talaken
taler	&gt;	Infinitive: taler<br>Present: io taler, talers, talert, talerms, yu talert, talernt<br>Preterit: tielrim, tielrist, tielrit, tiel(e)ram, tiel(e)rat, tiel(e)reer<br>Future tid: talersiem, talersies, talersiet, talersiem(o)s, yu talersiete, talersient<br>Conditional: taleriem, taleries, taleriet, taleriem(o)s, yu taleriete, talerient<br>Prev participe: talert / talern
tamhide	&gt;	Infinitive: tamhide<br>Present: io tamhide, tamhides, tamhidet, tamhidems, yu tamhidet(e), tamhident<br>Preterit: tamhidim, tamhidist(a), tamhidit, tamhidam, tamhidat, tamhideer<br>Future tid: tamhidesiem, tamhidesies, tamhidesiet, tamhidesiem(o)s, yu tamhidesiete, tamhidesient<br>Conditional: tamhidiem, tamhidies, tamhidiet, tamhidiem(o)s, yu tamhidiete, tamhidient<br>Prev participe: tamhidet / tamhiden
tanek	&gt;	Infinitive: tankes<br>Present: tanko, tancs, tanct, tankm(o)s, yu tanct(e), tanke(nt)<br>Preterit: takim, tak(i)st(a), takit, takam, takat, takeer<br>Future tid: tancsiem, tancsies, tancsiet, tancsiem(o)s, yu tancsiete, tancsient<br>Conditional: tankiem, tankies, tankiet, tankiem(o)s, yu tankiete, tankient<br>Prev participe: tact / taken
tangh	&gt;	Infinitive: tanghe<br>Present: tangho, tanghs, tanght, tanghm(o)s, yu tanght(e), tanghe(nt)<br>Preterit: tienghim, tiengh(i)st(a), tienghit, tiengham, tienghat, tiengheer<br>Future tid: tanghsiem, tanghsies, tanghsiet, tanghsiem(o)s, yu tanghsiete, tanghsient<br>Conditional: tanghiem, tanghies, tanghiet, tanghiem(o)s, yu tanghiete, tanghient<br>Prev participe: tanght / tanghen
tant	&gt;	Infinitive: tante<br>Present: tanto, tants, tant, tantm(o)s, yu tante, tante(nt)<br>Preterit: tientim, tient(i)st(a), tientit, tientam, tientat, tienteer<br>Future tid: tantsiem, tantsies, tantsiet, tantsiem(o)s, yu tantsiete, tantsient<br>Conditional: tantiem, tanties, tantiet, tantiem(o)s, yu tantiete, tantient<br>Prev participe: tant / tanten
tanzil	&gt;	Infinitive: tanzile<br>Present: tanzilo, tanzils, tanzilt, tanzilm(o)s, yu tanzilt(e), tanzile(nt)<br>Preterit: tienzilim, tienzil(i)st(a), tienzilit, tienzilam, tienzilat, tienzileer<br>Future tid: tanzilsiem, tanzilsies, tanzilsiet, tanzilsiem(o)s, yu tanzilsiete, tanzilsient<br>Conditional: tanziliem, tanzilies, tanziliet, tanziliem(o)s, yu tanziliete, tanzilient<br>Prev participe: tanzilt / tanzilen
tapicire	&gt;	Infinitive: tapicire<br>Present: io tapicire, tapicires, tapiciret, tapicirems, yu tapiciret(e), tapicirent<br>Preterit: tapicirim, tapicirist(a), tapicirit, tapiciram, tapicirat, tapicireer<br>Future tid: tapiciresiem, tapiciresies, tapiciresiet, tapiciresiem(o)s, yu tapiciresiete, tapiciresient<br>Conditional: tapiciriem, tapiciries, tapiciriet, tapiciriem(o)s, yu tapiciriete, tapicirient<br>Prev participe: tapiciret / tapiciren
tapir	&gt;	Infinitive: tapire<br>Present: tapiro, tapirs, tapirt, tapirm(o)s, yu tapirt(e), tapire(nt)<br>Preterit: tiepirim, tiepir(i)st(a), tiepirit, tiepiram, tiepirat, tiepireer<br>Future tid: tapirsiem, tapirsies, tapirsiet, tapirsiem(o)s, yu tapirsiete, tapirsient<br>Conditional: tapiriem, tapiries, tapiriet, tapiriem(o)s, yu tapiriete, tapirient<br>Prev participe: tapirt / tapiren
tapwlraudh	&gt;	Infinitive: tapwlraudhe<br>Present: tapwlraudho, tapwlraudhs, tapwlraudht, tapwlraudhm(o)s, yu tapwlraudht(e), tapwlraudhe(nt)<br>Preterit: tapwlrieudhim, tapwlrieudh(i)st(a), tapwlrieudhit, tapwlrieudham, tapwlrieudhat, tapwlrieudheer<br>Future tid: tapwlraudhsiem, tapwlraudhsies, tapwlraudhsiet, tapwlraudhsiem(o)s, yu tapwlraudhsiete, tapwlraudhsient<br>Conditional: tapwlraudhiem, tapwlraudhies, tapwlraudhiet, tapwlraudhiem(o)s, yu tapwlraudhiete, tapwlraudhient<br>Prev participe: tapwlraudht / tapwlraudhen
tar	&gt;	Infinitive: tare<br>Present: taro, tars, tart, tarm(o)s, yu tart(e), tare(nt)<br>Preterit: tierim, tier(i)st(a), tierit, tieram, tierat, tiereer<br>Future tid: tarsiem, tarsies, tarsiet, tarsiem(o)s, yu tarsiete, tarsient<br>Conditional: tariem, taries, tariet, tariem(o)s, yu tariete, tarient<br>Prev participe: tart / taren
taragh	&gt;	Infinitive: taraghe<br>Present: taragho, taraghs, taraght, taraghm(o)s, yu taraght(e), taraghe(nt)<br>Preterit: tarieghim, tariegh(i)st(a), tarieghit, tariegham, tarieghat, tariegheer<br>Future tid: taraghsiem, taraghsies, taraghsiet, taraghsiem(o)s, yu taraghsiete, taraghsient<br>Conditional: taraghiem, taraghies, taraghiet, taraghiem(o)s, yu taraghiete, taraghient<br>Prev participe: taraght / taraghen
tare	&gt;	Infinitive: tare<br>Present: io tare, tares, taret, tarems, yu taret(e), tarent<br>Preterit: tarim, tarist(a), tarit, taram, tarat, tareer<br>Future tid: taresiem, taresies, taresiet, taresiem(o)s, yu taresiete, taresient<br>Conditional: tariem, taries, tariet, tariem(o)s, yu tariete, tarient<br>Prev participe: taret / taren
tarikhe	&gt;	Infinitive: tarikhe<br>Present: io tarikhe, tarikhes, tarikhet, tarikhems, yu tarikhet(e), tarikhent<br>Preterit: tarikhim, tarikhist(a), tarikhit, tarikham, tarikhat, tarikheer<br>Future tid: tarikhesiem, tarikhesies, tarikhesiet, tarikhesiem(o)s, yu tarikhesiete, tarikhesient<br>Conditional: tarikhiem, tarikhies, tarikhiet, tarikhiem(o)s, yu tarikhiete, tarikhient<br>Prev participe: tarikhet / tarikhen
tarise	&gt;	Infinitive: tarise<br>Present: io tarise, tarises, tariset, tarisems, yu tariset(e), tarisent<br>Preterit: tarisim, tarisist(a), tarisit, tarisam, tarisat, tariseer<br>Future tid: tarisesiem, tarisesies, tarisesiet, tarisesiem(o)s, yu tarisesiete, tarisesient<br>Conditional: tarisiem, tarisies, tarisiet, tarisiem(o)s, yu tarisiete, tarisient<br>Prev participe: tariset / tarisen
tarjem	&gt;	Infinitive: tarjmes<br>Present: tarjmo, tarjems, tarjemt, tarjmm(o)s, yu tarjemt(e), tarjme(nt)<br>Preterit: tarjim, tarj(i)st(a), tarjit, tarjam, tarjat, tarjeer<br>Future tid: tarjemsiem, tarjemsies, tarjemsiet, tarjemsiem(o)s, yu tarjemsiete, tarjemsient<br>Conditional: tarjmiem, tarjmies, tarjmiet, tarjmiem(o)s, yu tarjmiete, tarjmient<br>Prev participe: tarjt / tarjen
tark	&gt;	Infinitive: tarke<br>Present: tarko, tarcs, tarct, tarkm(o)s, yu tarct(e), tarke(nt)<br>Preterit: tierkim, tierk(i)st(a), tierkit, tierkam, tierkat, tierkeer<br>Future tid: tarcsiem, tarcsies, tarcsiet, tarcsiem(o)s, yu tarcsiete, tarcsient<br>Conditional: tarkiem, tarkies, tarkiet, tarkiem(o)s, yu tarkiete, tarkient<br>Prev participe: tarct / tarken
tarneih	&gt;	Infinitive: tarnihes<br>Present: tarneihm, tarneihs, tarneiht, tarneihm(o)s, yu tarneiht(e), tarneihnt<br>Preterit: tarnihsim, tarnihst(a), tarnihsit, tarnihsam, tarnihsat, tarnihr<br>Future tid: tarneihsiem, tarneihsies, tarneihsiet, tarneihsiem(o)s, yu tarneihsiete, tarneihsient<br>Conditional: tarneihiem, tarneihies, tarneihiet, tarneihiem(o)s, yu tarneihiete, tarneihient<br>Prev participe: tarniht / tarnihn
tarnien	&gt;	Infinitive: tarniene<br>Present: tarnieno, tarniens, tarnient, tarnienm(o)s, yu tarnient(e), tarniene(nt)<br>Preterit: tarnienim, tarnien(i)st(a), tarnienit, tarnienam, tarnienat, tarnieneer<br>Future tid: tarniensiem, tarniensies, tarniensiet, tarniensiem(o)s, yu tarniensiete, tarniensient<br>Conditional: tarnieniem, tarnienies, tarnieniet, tarnieniem(o)s, yu tarnieniete, tarnienient<br>Prev participe: tarnient / tarnienen
task	&gt;	Infinitive: taske<br>Present: tasko, tascs, tasct, taskm(o)s, yu tasct(e), taske(nt)<br>Preterit: tieskim, tiesk(i)st(a), tieskit, tieskam, tieskat, tieskeer<br>Future tid: tascsiem, tascsies, tascsiet, tascsiem(o)s, yu tascsiete, tascsient<br>Conditional: taskiem, taskies, taskiet, taskiem(o)s, yu taskiete, taskient<br>Prev participe: tasct / tasken
taslime	&gt;	Infinitive: taslime<br>Present: io taslime, taslimes, taslimet, taslimems, yu taslimet(e), tasliment<br>Preterit: taslimim, taslimist(a), taslimit, taslimam, taslimat, taslimeer<br>Future tid: taslimesiem, taslimesies, taslimesiet, taslimesiem(o)s, yu taslimesiete, taslimesient<br>Conditional: taslimiem, taslimies, taslimiet, taslimiem(o)s, yu taslimiete, taslimient<br>Prev participe: taslimet / taslimen
tassallise	&gt;	Infinitive: tassallise<br>Present: io tassallise, tassallises, tassalliset, tassallisems, yu tassalliset(e), tassallisent<br>Preterit: tassallisim, tassallisist(a), tassallisit, tassallisam, tassallisat, tassalliseer<br>Future tid: tassallisesiem, tassallisesies, tassallisesiet, tassallisesiem(o)s, yu tassallisesiete, tassallisesient<br>Conditional: tassallisiem, tassallisies, tassallisiet, tassallisiem(o)s, yu tassallisiete, tassallisient<br>Prev participe: tassalliset / tassallisen
taste	&gt;	Infinitive: taste<br>Present: io taste, tastes, tastet, tastems, yu tastet(e), tastent<br>Preterit: tastim, tastist(a), tastit, tastam, tastat, tasteer<br>Future tid: tastesiem, tastesies, tastesiet, tastesiem(o)s, yu tastesiete, tastesient<br>Conditional: tastiem, tasties, tastiet, tastiem(o)s, yu tastiete, tastient<br>Prev participe: tastet / tasten
taung	&gt;	Infinitive: taunge<br>Present: taungo, tauncs, taunct, taungm(o)s, yu taunct(e), taunge(nt)<br>Preterit: tieungim, tieung(i)st(a), tieungit, tieungam, tieungat, tieungeer<br>Future tid: tauncsiem, tauncsies, tauncsiet, tauncsiem(o)s, yu tauncsiete, tauncsient<br>Conditional: taungiem, taungies, taungiet, taungiem(o)s, yu taungiete, taungient<br>Prev participe: taunct / taungen
taur	&gt;	Infinitive: taure<br>Present: tauro, taurs, taurt, taurm(o)s, yu taurt(e), taure(nt)<br>Preterit: taurim, taur(i)st(a), taurit, tauram, taurat, taureer<br>Future tid: taursiem, taursies, taursiet, taursiem(o)s, yu taursiete, taursient<br>Conditional: tauriem, tauries, tauriet, tauriem(o)s, yu tauriete, taurient<br>Prev participe: taurt / tauren
tauschire	&gt;	Infinitive: tauschire<br>Present: io tauschire, tauschires, tauschiret, tauschirems, yu tauschiret(e), tauschirent<br>Preterit: tauschirim, tauschirist(a), tauschirit, tauschiram, tauschirat, tauschireer<br>Future tid: tauschiresiem, tauschiresies, tauschiresiet, tauschiresiem(o)s, yu tauschiresiete, tauschiresient<br>Conditional: tauschiriem, tauschiries, tauschiriet, tauschiriem(o)s, yu tauschiriete, tauschirient<br>Prev participe: tauschiret / tauschiren
tavle	&gt;	Infinitive: tavle<br>Present: io tavle, tavles, tavlet, tavlems, yu tavlet(e), tavlent<br>Preterit: tavlim, tavlist(a), tavlit, tavlam, tavlat, tavleer<br>Future tid: tavlesiem, tavlesies, tavlesiet, tavlesiem(o)s, yu tavlesiete, tavlesient<br>Conditional: tavliem, tavlies, tavliet, tavliem(o)s, yu tavliete, tavlient<br>Prev participe: tavlet / tavlen
tawrlien	&gt;	Infinitive: tawrliene<br>Present: tawrlieno, tawrliens, tawrlient, tawrlienm(o)s, yu tawrlient(e), tawrliene(nt)<br>Preterit: tawrlienim, tawrlien(i)st(a), tawrlienit, tawrlienam, tawrlienat, tawrlieneer<br>Future tid: tawrliensiem, tawrliensies, tawrliensiet, tawrliensiem(o)s, yu tawrliensiete, tawrliensient<br>Conditional: tawrlieniem, tawrlienies, tawrlieniet, tawrlieniem(o)s, yu tawrlieniete, tawrlienient<br>Prev participe: tawrlient / tawrlienen
tawsie	&gt;	Infinitive: tawsie<br>Present: io tawsie, tawsies, tawsiet, tawsiems, yu tawsiet(e), tawsient<br>Preterit: tawsicim, tawsiest, tawsicit, tawsiam, tawsiat, tawsier<br>Future tid: tawsiesiem, tawsiesies, tawsiesiet, tawsiesiem(o)s, yu tawsiesiete, tawsiesient<br>Conditional: tawsiciem, tawsicies, tawsiciet, tawsiciem(o)s, yu tawsiciete, tawsicient<br>Prev participe: tawsiet / tawsien
tawtay	&gt;	Infinitive: tawtaye<br>Present: tawtayo, tawtays, tawtayt, tawtaym(o)s, yu tawtayt(e), tawtaynt<br>Preterit: tawtieyim, tawtieyst(a), tawtieyit, tawtieyam, tawtieyat, tawtieyeer<br>Future tid: tawtaysiem, tawtaysies, tawtaysiet, tawtaysiem(o)s, yu tawtaysiete, tawtaysient<br>Conditional: tawtayiem, tawtayies, tawtayiet, tawtayiem(o)s, yu tawtayiete, tawtayient<br>Prev participe: tawtayt / tawtayen
taxi	&gt;	Infinitive: taxie<br>Present: taxim, taxis, taxit, taxim(o)s, yu taxit(e), taxint<br>Preterit: tiexisim, tiexist(a), tiexisit, tiexam, tiexat, tiexir<br>Future tid: taxisiem, taxisies, taxisiet, taxisiem(o)s, yu taxisiete, taxisient<br>Conditional: taxiem, taxies, taxiet, taxiem(o)s, yu taxiete, taxient<br>Prev participe: taxit / taxin
tay	&gt;	Infinitive: taye<br>Present: tayo, tays, tayt, taym(o)s, yu tayt(e), taynt<br>Preterit: tieyim, tieyst(a), tieyit, tieyam, tieyat, tieyeer<br>Future tid: taysiem, taysies, taysiet, taysiem(o)s, yu taysiete, taysient<br>Conditional: tayiem, tayies, tayiet, tayiem(o)s, yu tayiete, tayient<br>Prev participe: tayt / tayen
tayar	&gt;	Infinitive: tayare<br>Present: tayaro, tayars, tayart, tayarm(o)s, yu tayart(e), tayare(nt)<br>Preterit: tayierim, tayier(i)st(a), tayierit, tayieram, tayierat, tayiereer<br>Future tid: tayarsiem, tayarsies, tayarsiet, tayarsiem(o)s, yu tayarsiete, tayarsient<br>Conditional: tayariem, tayaries, tayariet, tayariem(o)s, yu tayariete, tayarient<br>Prev participe: tayart / tayaren
tayc	&gt;	Infinitive: tayce<br>Present: tayco, taycs, tayct, taycm(o)s, yu tayct(e), tayce(nt)<br>Preterit: tieycim, tieyc(i)st(a), tieycit, tieycam, tieycat, tieyceer<br>Future tid: taycsiem, taycsies, taycsiet, taycsiem(o)s, yu taycsiete, taycsient<br>Conditional: tayciem, taycies, tayciet, tayciem(o)s, yu tayciete, taycient<br>Prev participe: tayct / taycen
teg	&gt;	Infinitive: tege<br>Present: tego, tecs, tect, tegm(o)s, yu tect(e), tege(nt)<br>Preterit: tegim, teg(i)st(a), tegit, tegam, tegat, tegeer<br>Future tid: tecsiem, tecsies, tecsiet, tecsiem(o)s, yu tecsiete, tecsient<br>Conditional: tegiem, tegies, tegiet, tegiem(o)s, yu tegiete, tegient<br>Prev participe: tect / tegen
tehg	&gt;	Infinitive: tehge<br>Present: tehgo, tehcs, tehct, tehgm(o)s, yu tehct(e), tehge(nt)<br>Preterit: tohgim, tohg(i)st(a), tohgit, tohgam, tohgat, tohgeer<br>Future tid: tehcsiem, tehcsies, tehcsiet, tehcsiem(o)s, yu tehcsiete, tehcsient<br>Conditional: tehgiem, tehgies, tehgiet, tehgiem(o)s, yu tehgiete, tehgient<br>Prev participe: tohct / tohgen
tehl	&gt;	Infinitive: tehle<br>Present: tehlo, tehls, tehlt, tehlm(o)s, yu tehlt(e), tehle(nt)<br>Preterit: tohlim, tohl(i)st(a), tohlit, tohlam, tohlat, tohleer<br>Future tid: tehlsiem, tehlsies, tehlsiet, tehlsiem(o)s, yu tehlsiete, tehlsient<br>Conditional: tehliem, tehlies, tehliet, tehliem(o)s, yu tehliete, tehlient<br>Prev participe: tohlt / tohlen
tehlp	&gt;	Infinitive: tehlpe<br>Present: tehlpo, tehlps, tehlpt, tehlpm(o)s, yu tehlpt(e), tehlpe(nt)<br>Preterit: tohlpim, tohlp(i)st(a), tohlpit, tohlpam, tohlpat, tohlpeer<br>Future tid: tehlpsiem, tehlpsies, tehlpsiet, tehlpsiem(o)s, yu tehlpsiete, tehlpsient<br>Conditional: tehlpiem, tehlpies, tehlpiet, tehlpiem(o)s, yu tehlpiete, tehlpient<br>Prev participe: tohlpt / tohlpen
tehm	&gt;	Infinitive: tehme<br>Present: tehmo, tehms, tehmt, tehmm(o)s, yu tehmt(e), tehme(nt)<br>Preterit: tohmim, tohm(i)st(a), tohmit, tohmam, tohmat, tohmeer<br>Future tid: tehmsiem, tehmsies, tehmsiet, tehmsiem(o)s, yu tehmsiete, tehmsient<br>Conditional: tehmiem, tehmies, tehmiet, tehmiem(o)s, yu tehmiete, tehmient<br>Prev participe: tohmt / tohmen
tehm	&gt;	Infinitive: tehme<br>Present: tehmo, tehms, tehmt, tehmm(o)s, yu tehmt(e), tehme(nt)<br>Preterit: tohmim, tohm(i)st(a), tohmit, tohmam, tohmat, tohmeer<br>Future tid: tehmsiem, tehmsies, tehmsiet, tehmsiem(o)s, yu tehmsiete, tehmsient<br>Conditional: tehmiem, tehmies, tehmiet, tehmiem(o)s, yu tehmiete, tehmient<br>Prev participe: tohmt / tohmen
tehng	&gt;	Infinitive: tehnge<br>Present: tehngo, tehncs, tehnct, tehngm(o)s, yu tehnct(e), tehnge(nt)<br>Preterit: tohngim, tohng(i)st(a), tohngit, tohngam, tohngat, tohngeer<br>Future tid: tehncsiem, tehncsies, tehncsiet, tehncsiem(o)s, yu tehncsiete, tehncsient<br>Conditional: tehngiem, tehngies, tehngiet, tehngiem(o)s, yu tehngiete, tehngient<br>Prev participe: tohnct / tohngen
tehom	&gt;	Infinitive: tehome<br>Present: tehomo, tehoms, tehomt, tehomm(o)s, yu tehomt(e), tehome(nt)<br>Preterit: tehomim, tehom(i)st(a), tehomit, tehomam, tehomat, tehomeer<br>Future tid: tehomsiem, tehomsies, tehomsiet, tehomsiem(o)s, yu tehomsiete, tehomsient<br>Conditional: tehomiem, tehomies, tehomiet, tehomiem(o)s, yu tehomiete, tehomient<br>Prev participe: tehomt / tehomen
tehr	&gt;	Infinitive: tehre<br>Present: tehro, tehrs, tehrt, tehrm(o)s, yu tehrt(e), tehre(nt)<br>Preterit: tohrim, tohr(i)st(a), tohrit, tohram, tohrat, tohreer<br>Future tid: tehrsiem, tehrsies, tehrsiet, tehrsiem(o)s, yu tehrsiete, tehrsient<br>Conditional: tehriem, tehries, tehriet, tehriem(o)s, yu tehriete, tehrient<br>Prev participe: tohrt / tohren
tehrb	&gt;	Infinitive: tehrbe<br>Present: tehrbo, tehrps, tehrpt, tehrbm(o)s, yu tehrpt(e), tehrbe(nt)<br>Preterit: tohrbim, tohrb(i)st(a), tohrbit, tohrbam, tohrbat, tohrbeer<br>Future tid: tehrpsiem, tehrpsies, tehrpsiet, tehrpsiem(o)s, yu tehrpsiete, tehrpsient<br>Conditional: tehrbiem, tehrbies, tehrbiet, tehrbiem(o)s, yu tehrbiete, tehrbient<br>Prev participe: tohrpt / tohrben
tehrg	&gt;	Infinitive: tehrge<br>Present: tehrgo, tehrcs, tehrct, tehrgm(o)s, yu tehrct(e), tehrge(nt)<br>Preterit: tohrgim, tohrg(i)st(a), tohrgit, tohrgam, tohrgat, tohrgeer<br>Future tid: tehrcsiem, tehrcsies, tehrcsiet, tehrcsiem(o)s, yu tehrcsiete, tehrcsient<br>Conditional: tehrgiem, tehrgies, tehrgiet, tehrgiem(o)s, yu tehrgiete, tehrgient<br>Prev participe: tohrct / tohrgen
tehrgspehc	&gt;	Infinitive: tehrgspehce<br>Present: tehrgspehco, tehrgspehcs, tehrgspehct, tehrgspehcm(o)s, yu tehrgspehct(e), tehrgspehce(nt)<br>Preterit: tohrgspohcim, tohrgspohc(i)st(a), tohrgspohcit, tohrgspohcam, tohrgspohcat, tohrgspohceer<br>Future tid: tehrgspehcsiem, tehrgspehcsies, tehrgspehcsiet, tehrgspehcsiem(o)s, yu tehrgspehcsiete, tehrgspehcsient<br>Conditional: tehrgspehciem, tehrgspehcies, tehrgspehciet, tehrgspehciem(o)s, yu tehrgspehciete, tehrgspehcient<br>Prev participe: tohrgspohct / tohrgspohcen
tehrm	&gt;	Infinitive: tehrme<br>Present: tehrmo, tehrms, tehrmt, tehrmm(o)s, yu tehrmt(e), tehrme(nt)<br>Preterit: tohrmim, tohrm(i)st(a), tohrmit, tohrmam, tohrmat, tohrmeer<br>Future tid: tehrmsiem, tehrmsies, tehrmsiet, tehrmsiem(o)s, yu tehrmsiete, tehrmsient<br>Conditional: tehrmiem, tehrmies, tehrmiet, tehrmiem(o)s, yu tehrmiete, tehrmient<br>Prev participe: tohrmt / tohrmen
tehx	&gt;	Infinitive: tehxe<br>Present: tehxo, tehxs, tehxt, tehxm(o)s, yu tehxt(e), tehxe(nt)<br>Preterit: tohxim, tohx(i)st(a), tohxit, tohxam, tohxat, tohxeer<br>Future tid: tehxsiem, tehxsies, tehxsiet, tehxsiem(o)s, yu tehxsiete, tehxsient<br>Conditional: tehxiem, tehxies, tehxiet, tehxiem(o)s, yu tehxiete, tehxient<br>Prev participe: tohxt / tohxen
teigel	&gt;	Infinitive: tigeles<br>Present: io teigel, teigels, teigelt, teigelms, yu teigelt, teigelnt<br>Preterit: tiglim, tiglst, tiglit, tig(e)lam, tig(e)lat, tig(e)leer<br>Future tid: teigelsiem, teigelsies, teigelsiet, teigelsiem(o)s, yu teigelsiete, teigelsient<br>Conditional: teigeliem, teigelies, teigeliet, teigeliem(o)s, yu teigeliete, teigelient<br>Prev participe: tigelt / tigeln
tein	&gt;	Infinitive: teine<br>Present: teino, teins, teint, teinm(o)s, yu teint(e), teine(nt)<br>Preterit: teinim, tein(i)st(a), teinit, teinam, teinat, teineer<br>Future tid: teinsiem, teinsies, teinsiet, teinsiem(o)s, yu teinsiete, teinsient<br>Conditional: teiniem, teinies, teiniet, teiniem(o)s, yu teiniete, teinient<br>Prev participe: teint / teinen
teip	&gt;	Infinitive: tipes<br>Present: teipo, teips, teipt, teipm(o)s, yu teipt(e), teipe(nt)<br>Preterit: tipim, tip(i)st(a), tipit, tipam, tipat, tipeer<br>Future tid: teipsiem, teipsies, teipsiet, teipsiem(o)s, yu teipsiete, teipsient<br>Conditional: teipiem, teipies, teipiet, teipiem(o)s, yu teipiete, teipient<br>Prev participe: tipt / tipen
tekhnass	&gt;	Infinitive: tekhnasse<br>Present: tekhnasso, tekhnass, tekhnasst, tekhnassm(o)s, yu tekhnasst(e), tekhnasse(nt)<br>Preterit: tekhniessim, tekhniess(i)st(a), tekhniessit, tekhniessam, tekhniessat, tekhniesseer<br>Future tid: siem tekhnasse, sies tekhnasse, siet tekhnasse, siem(o)s tekhnasse, yu siete tekhnasse, sient tekhnasse<br>Conditional: tekhnassiem, tekhnassies, tekhnassiet, tekhnassiem(o)s, yu tekhnassiete, tekhnassient<br>Prev participe: tekhnasst / tekhnassen
telephone	&gt;	Infinitive: telephone<br>Present: io telephone, telephones, telephonet, telephonems, yu telephonet(e), telephonent<br>Preterit: telephonim, telephonist(a), telephonit, telephonam, telephonat, telephoneer<br>Future tid: telephonesiem, telephonesies, telephonesiet, telephonesiem(o)s, yu telephonesiete, telephonesient<br>Conditional: telephoniem, telephonies, telephoniet, telephoniem(o)s, yu telephoniete, telephonient<br>Prev participe: telephonet / telephonen
teleporte	&gt;	Infinitive: teleporte<br>Present: io teleporte, teleportes, teleportet, teleportems, yu teleportet(e), teleportent<br>Preterit: teleportim, teleportist(a), teleportit, teleportam, teleportat, teleporteer<br>Future tid: teleportesiem, teleportesies, teleportesiet, teleportesiem(o)s, yu teleportesiete, teleportesient<br>Conditional: teleportiem, teleporties, teleportiet, teleportiem(o)s, yu teleportiete, teleportient<br>Prev participe: teleportet / teleporten
temost	&gt;	Infinitive: temoste<br>Present: temosto, temosts, temost, temostm(o)s, yu temoste, temoste(nt)<br>Preterit: temostim, temost(i)st(a), temostit, temostam, temostat, temosteer<br>Future tid: temostsiem, temostsies, temostsiet, temostsiem(o)s, yu temostsiete, temostsient<br>Conditional: temostiem, temosties, temostiet, temostiem(o)s, yu temostiete, temostient<br>Prev participe: temost / temosten
tempere	&gt;	Infinitive: tempere<br>Present: io tempere, temperes, temperet, temperems, yu temperet(e), temperent<br>Preterit: temperim, temperist(a), temperit, temperam, temperat, tempereer<br>Future tid: temperesiem, temperesies, temperesiet, temperesiem(o)s, yu temperesiete, temperesient<br>Conditional: temperiem, temperies, temperiet, temperiem(o)s, yu temperiete, temperient<br>Prev participe: temperet / temperen
tempos	&gt;	Infinitive: tmposes<br>Present: tmposo, tempos, tempost, tmposm(o)s, yu tempost(e), tmpose(nt)<br>Preterit: tposim, tpos(i)st(a), tposit, tposam, tposat, tposeer<br>Future tid: siem tmposes, sies tmposes, siet tmposes, siem(o)s tmposes, yu siete tmposes, sient tmposes<br>Conditional: tmposiem, tmposies, tmposiet, tmposiem(o)s, yu tmposiete, tmposient<br>Prev participe: tpost / tposen
tend	&gt;	Infinitive: tende<br>Present: tendo, tends, tendt, tendm(o)s, yu tendt(e), tende(nt)<br>Preterit: tensim, tens(i)st(a), tensit, tensam, tensat, tenseer<br>Future tid: tendsiem, tendsies, tendsiet, tendsiem(o)s, yu tendsiete, tendsient<br>Conditional: tendiem, tendies, tendiet, tendiem(o)s, yu tendiete, tendient<br>Prev participe: tens / tenden
tengie	&gt;	Infinitive: tengie<br>Present: io tengie, tengies, tengiet, tengiems, yu tengiet(e), tengient<br>Preterit: tengicim, tengiest, tengicit, tengiam, tengiat, tengier<br>Future tid: tengiesiem, tengiesies, tengiesiet, tengiesiem(o)s, yu tengiesiete, tengiesient<br>Conditional: tengiciem, tengicies, tengiciet, tengiciem(o)s, yu tengiciete, tengicient<br>Prev participe: tengiet / tengien
tente	&gt;	Infinitive: tente<br>Present: io tente, tentes, tentet, tentems, yu tentet(e), tentent<br>Preterit: tentim, tentist(a), tentit, tentam, tentat, tenteer<br>Future tid: tentesiem, tentesies, tentesiet, tentesiem(o)s, yu tentesiete, tentesient<br>Conditional: tentiem, tenties, tentiet, tentiem(o)s, yu tentiete, tentient<br>Prev participe: tentet / tenten
tepji	&gt;	Infinitive: tepjie<br>Present: tepjim, tepjis, tepjit, tepjim(o)s, yu tepjit(e), tepjint<br>Preterit: tepjisim, tepjist(a), tepjisit, tepjam, tepjat, tepjir<br>Future tid: tepjisiem, tepjisies, tepjisiet, tepjisiem(o)s, yu tepjisiete, tepjisient<br>Conditional: tepjiem, tepjies, tepjiet, tepjiem(o)s, yu tepjiete, tepjient<br>Prev participe: tepjit / tepjin
tergiverse	&gt;	Infinitive: tergiverse<br>Present: io tergiverse, tergiverses, tergiverset, tergiversems, yu tergiverset(e), tergiversent<br>Preterit: tergiversim, tergiversist(a), tergiversit, tergiversam, tergiversat, tergiverseer<br>Future tid: tergiversesiem, tergiversesies, tergiversesiet, tergiversesiem(o)s, yu tergiversesiete, tergiversesient<br>Conditional: tergiversiem, tergiversies, tergiversiet, tergiversiem(o)s, yu tergiversiete, tergiversient<br>Prev participe: tergiverset / tergiversen
terrain	&gt;	Infinitive: terraine<br>Present: terraino, terrains, terraint, terrainm(o)s, yu terraint(e), terraine(nt)<br>Preterit: terrainim, terrain(i)st(a), terrainit, terrainam, terrainat, terraineer<br>Future tid: terrainsiem, terrainsies, terrainsiet, terrainsiem(o)s, yu terrainsiete, terrainsient<br>Conditional: terrainiem, terrainies, terrainiet, terrainiem(o)s, yu terrainiete, terrainient<br>Prev participe: terraint / terrainen
terrier	&gt;	Infinitive: terriere<br>Present: terriero, terriers, terriert, terrierm(o)s, yu terriert(e), terriere(nt)<br>Preterit: terrierim, terrier(i)st(a), terrierit, terrieram, terrierat, terriereer<br>Future tid: terriersiem, terriersies, terriersiet, terriersiem(o)s, yu terriersiete, terriersient<br>Conditional: terrieriem, terrieries, terrieriet, terrieriem(o)s, yu terrieriete, terrierient<br>Prev participe: terriert / terrieren
terrifie	&gt;	Infinitive: terrifie<br>Present: io terrifie, terrifies, terrifiet, terrifiems, yu terrifiet(e), terrifient<br>Preterit: terrificim, terrifiest, terrificit, terrifiam, terrifiat, terrifier<br>Future tid: terrifiesiem, terrifiesies, terrifiesiet, terrifiesiem(o)s, yu terrifiesiete, terrifiesient<br>Conditional: terrificiem, terrificies, terrificiet, terrificiem(o)s, yu terrificiete, terrificient<br>Prev participe: terrifiet / terrifien
terrorise	&gt;	Infinitive: terrorise<br>Present: io terrorise, terrorises, terroriset, terrorisems, yu terroriset(e), terrorisent<br>Preterit: terrorisim, terrorisist(a), terrorisit, terrorisam, terrorisat, terroriseer<br>Future tid: terrorisesiem, terrorisesies, terrorisesiet, terrorisesiem(o)s, yu terrorisesiete, terrorisesient<br>Conditional: terrorisiem, terrorisies, terrorisiet, terrorisiem(o)s, yu terrorisiete, terrorisient<br>Prev participe: terroriset / terrorisen
test	&gt;	Infinitive: teste<br>Present: testo, tests, test, testm(o)s, yu teste, teste(nt)<br>Preterit: testim, test(i)st(a), testit, testam, testat, testeer<br>Future tid: testsiem, testsies, testsiet, testsiem(o)s, yu testsiete, testsient<br>Conditional: testiem, testies, testiet, testiem(o)s, yu testiete, testient<br>Prev participe: test / testen
teuk	&gt;	Infinitive: tukes<br>Present: teuko, teucs, teuct, teukm(o)s, yu teuct(e), teuke(nt)<br>Preterit: tukim, tuk(i)st(a), tukit, tukam, tukat, tukeer<br>Future tid: teucsiem, teucsies, teucsiet, teucsiem(o)s, yu teucsiete, teucsient<br>Conditional: teukiem, teukies, teukiet, teukiem(o)s, yu teukiete, teukient<br>Prev participe: tuct / tuken
teul	&gt;	Infinitive: tules<br>Present: teulo, teuls, teult, teulm(o)s, yu teult(e), teule(nt)<br>Preterit: tulim, tul(i)st(a), tulit, tulam, tulat, tuleer<br>Future tid: teulsiem, teulsies, teulsiet, teulsiem(o)s, yu teulsiete, teulsient<br>Conditional: teuliem, teulies, teuliet, teuliem(o)s, yu teuliete, teulient<br>Prev participe: tult / tulen
teulg	&gt;	Infinitive: tulges<br>Present: teulgo, teulcs, teulct, teulgm(o)s, yu teulct(e), teulge(nt)<br>Preterit: tulgim, tulg(i)st(a), tulgit, tulgam, tulgat, tulgeer<br>Future tid: teulcsiem, teulcsies, teulcsiet, teulcsiem(o)s, yu teulcsiete, teulcsient<br>Conditional: teulgiem, teulgies, teulgiet, teulgiem(o)s, yu teulgiete, teulgient<br>Prev participe: tulct / tulgen
teum	&gt;	Infinitive: tumes<br>Present: teumo, teums, teumt, teumm(o)s, yu teumt(e), teume(nt)<br>Preterit: tumim, tum(i)st(a), tumit, tumam, tumat, tumeer<br>Future tid: teumsiem, teumsies, teumsiet, teumsiem(o)s, yu teumsiete, teumsient<br>Conditional: teumiem, teumies, teumiet, teumiem(o)s, yu teumiete, teumient<br>Prev participe: tumt / tumen
teup	&gt;	Infinitive: tupes<br>Present: teupo, teups, teupt, teupm(o)s, yu teupt(e), teupe(nt)<br>Preterit: tupim, tup(i)st(a), tupit, tupam, tupat, tupeer<br>Future tid: teupsiem, teupsies, teupsiet, teupsiem(o)s, yu teupsiete, teupsient<br>Conditional: teupiem, teupies, teupiet, teupiem(o)s, yu teupiete, teupient<br>Prev participe: tupt / tupen
teurb	&gt;	Infinitive: turbes<br>Present: teurbo, teurps, teurpt, teurbm(o)s, yu teurpt(e), teurbe(nt)<br>Preterit: turbim, turb(i)st(a), turbit, turbam, turbat, turbeer<br>Future tid: teurpsiem, teurpsies, teurpsiet, teurpsiem(o)s, yu teurpsiete, teurpsient<br>Conditional: teurbiem, teurbies, teurbiet, teurbiem(o)s, yu teurbiete, teurbient<br>Prev participe: turpt / turben
teurs	&gt;	Infinitive: turses<br>Present: teurso, teurs, teurst, teursm(o)s, yu teurst(e), teurse(nt)<br>Preterit: tursim, turs(i)st(a), tursit, tursam, tursat, turseer<br>Future tid: siem turses, sies turses, siet turses, siem(o)s turses, yu siete turses, sient turses<br>Conditional: teursiem, teursies, teursiet, teursiem(o)s, yu teursiete, teursient<br>Prev participe: turst / tursen
teursviel	&gt;	Infinitive: teursviele<br>Present: teursvielo, teursviels, teursvielt, teursvielm(o)s, yu teursvielt(e), teursviele(nt)<br>Preterit: teursvielim, teursviel(i)st(a), teursvielit, teursvielam, teursvielat, teursvieleer<br>Future tid: teursvielsiem, teursvielsies, teursvielsiet, teursvielsiem(o)s, yu teursvielsiete, teursvielsient<br>Conditional: teursvieliem, teursvielies, teursvieliet, teursvieliem(o)s, yu teursvieliete, teursvielient<br>Prev participe: teursvielt / teursvielen
tey	&gt;	Infinitive: teye<br>Present: teyo, teys, teyt, teym(o)s, yu teyt(e), teynt<br>Preterit: teyim, teyst(a), teyit, teyam, teyat, teyeer<br>Future tid: teysiem, teysies, teysiet, teysiem(o)s, yu teysiete, teysient<br>Conditional: teyiem, teyies, teyiet, teyiem(o)s, yu teyiete, teyient<br>Prev participe: teyt / teyen
theme	&gt;	Infinitive: theme<br>Present: io theme, themes, themet, themems, yu themet(e), thement<br>Preterit: themim, themist(a), themit, themam, themat, themeer<br>Future tid: themesiem, themesies, themesiet, themesiem(o)s, yu themesiete, themesient<br>Conditional: themiem, themies, themiet, themiem(o)s, yu themiete, themient<br>Prev participe: themet / themen
theorise	&gt;	Infinitive: theorise<br>Present: io theorise, theorises, theoriset, theorisems, yu theoriset(e), theorisent<br>Preterit: theorisim, theorisist(a), theorisit, theorisam, theorisat, theoriseer<br>Future tid: theorisesiem, theorisesies, theorisesiet, theorisesiem(o)s, yu theorisesiete, theorisesient<br>Conditional: theorisiem, theorisies, theorisiet, theorisiem(o)s, yu theorisiete, theorisient<br>Prev participe: theoriset / theorisen
thermos	&gt;	Infinitive: thermose<br>Present: thermoso, thermos, thermost, thermosm(o)s, yu thermost(e), thermose(nt)<br>Preterit: thermosim, thermos(i)st(a), thermosit, thermosam, thermosat, thermoseer<br>Future tid: siem thermose, sies thermose, siet thermose, siem(o)s thermose, yu siete thermose, sient thermose<br>Conditional: thermosiem, thermosies, thermosiet, thermosiem(o)s, yu thermosiete, thermosient<br>Prev participe: thermost / thermosen
thorax	&gt;	Infinitive: thoraxe<br>Present: thoraxo, thoraxs, thoraxt, thoraxm(o)s, yu thoraxt(e), thoraxe(nt)<br>Preterit: thoriexim, thoriex(i)st(a), thoriexit, thoriexam, thoriexat, thoriexeer<br>Future tid: thoraxsiem, thoraxsies, thoraxsiet, thoraxsiem(o)s, yu thoraxsiete, thoraxsient<br>Conditional: thoraxiem, thoraxies, thoraxiet, thoraxiem(o)s, yu thoraxiete, thoraxient<br>Prev participe: thoraxt / thoraxen
thron	&gt;	Infinitive: throne<br>Present: throno, throns, thront, thronm(o)s, yu thront(e), throne(nt)<br>Preterit: thronim, thron(i)st(a), thronit, thronam, thronat, throneer<br>Future tid: thronsiem, thronsies, thronsiet, thronsiem(o)s, yu thronsiete, thronsient<br>Conditional: throniem, thronies, throniet, throniem(o)s, yu throniete, thronient<br>Prev participe: thront / thronen
tierg	&gt;	Infinitive: tierge<br>Present: tiergo, tiercs, tierct, tiergm(o)s, yu tierct(e), tierge(nt)<br>Preterit: tiersim, tiers(i)st(a), tiersit, tiersam, tiersat, tierseer<br>Future tid: tiercsiem, tiercsies, tiercsiet, tiercsiem(o)s, yu tiercsiete, tiercsient<br>Conditional: tiergiem, tiergies, tiergiet, tiergiem(o)s, yu tiergiete, tiergient<br>Prev participe: tiers / tiergen
tilmach	&gt;	Infinitive: tilmache<br>Present: tilmacho, tilmachs, tilmacht, tilmachm(o)s, yu tilmacht(e), tilmache(nt)<br>Preterit: tilmiechim, tilmiech(i)st(a), tilmiechit, tilmiecham, tilmiechat, tilmiecheer<br>Future tid: tilmachsiem, tilmachsies, tilmachsiet, tilmachsiem(o)s, yu tilmachsiete, tilmachsient<br>Conditional: tilmachiem, tilmachies, tilmachiet, tilmachiem(o)s, yu tilmachiete, tilmachient<br>Prev participe: tilmacht / tilmachen
tiquet	&gt;	Infinitive: tiquete<br>Present: tiqueto, tiquets, tiquet, tiquetm(o)s, yu tiquete, tiquete(nt)<br>Preterit: tiquetim, tiquet(i)st(a), tiquetit, tiquetam, tiquetat, tiqueteer<br>Future tid: tiquetsiem, tiquetsies, tiquetsiet, tiquetsiem(o)s, yu tiquetsiete, tiquetsient<br>Conditional: tiquetiem, tiqueties, tiquetiet, tiquetiem(o)s, yu tiquetiete, tiquetient<br>Prev participe: tiquet / tiqueten
titille	&gt;	Infinitive: titille<br>Present: io titille, titilles, titillet, titillems, yu titillet(e), titillent<br>Preterit: titillim, titillist(a), titillit, titillam, titillat, titilleer<br>Future tid: titillesiem, titillesies, titillesiet, titillesiem(o)s, yu titillesiete, titillesient<br>Conditional: titilliem, titillies, titilliet, titilliem(o)s, yu titilliete, titillient<br>Prev participe: titillet / titillen
titube	&gt;	Infinitive: titube<br>Present: io titube, titubes, titubet, titubems, yu titubet(e), titubent<br>Preterit: titubim, titubist(a), titubit, titubam, titubat, titubeer<br>Future tid: titubesiem, titubesies, titubesiet, titubesiem(o)s, yu titubesiete, titubesient<br>Conditional: titubiem, titubies, titubiet, titubiem(o)s, yu titubiete, titubient<br>Prev participe: titubet / tituben
titulaire	&gt;	Infinitive: titulaire<br>Present: io titulaire, titulaires, titulairet, titulairems, yu titulairet(e), titulairent<br>Preterit: titulairim, titulairist(a), titulairit, titulairam, titulairat, titulaireer<br>Future tid: titulairesiem, titulairesies, titulairesiet, titulairesiem(o)s, yu titulairesiete, titulairesient<br>Conditional: titulairiem, titulairies, titulairiet, titulairiem(o)s, yu titulairiete, titulairient<br>Prev participe: titulairet / titulairen
toast	&gt;	Infinitive: toaste<br>Present: toasto, toasts, toast, toastm(o)s, yu toaste, toaste(nt)<br>Preterit: toiestim, toiest(i)st(a), toiestit, toiestam, toiestat, toiesteer<br>Future tid: toastsiem, toastsies, toastsiet, toastsiem(o)s, yu toastsiete, toastsient<br>Conditional: toastiem, toasties, toastiet, toastiem(o)s, yu toastiete, toastient<br>Prev participe: toast / toasten
tolere	&gt;	Infinitive: tolere<br>Present: io tolere, toleres, toleret, tolerems, yu toleret(e), tolerent<br>Preterit: tolerim, tolerist(a), tolerit, toleram, tolerat, tolereer<br>Future tid: toleresiem, toleresies, toleresiet, toleresiem(o)s, yu toleresiete, toleresient<br>Conditional: toleriem, toleries, toleriet, toleriem(o)s, yu toleriete, tolerient<br>Prev participe: toleret / toleren
tolk	&gt;	Infinitive: tolke<br>Present: tolko, tolcs, tolct, tolkm(o)s, yu tolct(e), tolke(nt)<br>Preterit: tolkim, tolk(i)st(a), tolkit, tolkam, tolkat, tolkeer<br>Future tid: tolcsiem, tolcsies, tolcsiet, tolcsiem(o)s, yu tolcsiete, tolcsient<br>Conditional: tolkiem, tolkies, tolkiet, tolkiem(o)s, yu tolkiete, tolkient<br>Prev participe: tolct / tolken
tong	&gt;	Infinitive: tonge<br>Present: tongo, toncs, tonct, tongm(o)s, yu tonct(e), tonge(nt)<br>Preterit: tongim, tong(i)st(a), tongit, tongam, tongat, tongeer<br>Future tid: toncsiem, toncsies, toncsiet, toncsiem(o)s, yu toncsiete, toncsient<br>Conditional: tongiem, tongies, tongiet, tongiem(o)s, yu tongiete, tongient<br>Prev participe: tonct / tongen
tongjon	&gt;	Infinitive: tongjone<br>Present: tongjono, tongjons, tongjont, tongjonm(o)s, yu tongjont(e), tongjone(nt)<br>Preterit: tongjonim, tongjon(i)st(a), tongjonit, tongjonam, tongjonat, tongjoneer<br>Future tid: tongjonsiem, tongjonsies, tongjonsiet, tongjonsiem(o)s, yu tongjonsiete, tongjonsient<br>Conditional: tongjoniem, tongjonies, tongjoniet, tongjoniem(o)s, yu tongjoniete, tongjonient<br>Prev participe: tongjont / tongjonen
tonic	&gt;	Infinitive: tonice<br>Present: tonico, tonics, tonict, tonicm(o)s, yu tonict(e), tonice(nt)<br>Preterit: tonicim, tonic(i)st(a), tonicit, tonicam, tonicat, toniceer<br>Future tid: tonicsiem, tonicsies, tonicsiet, tonicsiem(o)s, yu tonicsiete, tonicsient<br>Conditional: toniciem, tonicies, toniciet, toniciem(o)s, yu toniciete, tonicient<br>Prev participe: tonict / tonicen
torcule	&gt;	Infinitive: torcule<br>Present: io torcule, torcules, torculet, torculems, yu torculet(e), torculent<br>Preterit: torculim, torculist(a), torculit, torculam, torculat, torculeer<br>Future tid: torculesiem, torculesies, torculesiet, torculesiem(o)s, yu torculesiete, torculesient<br>Conditional: torculiem, torculies, torculiet, torculiem(o)s, yu torculiete, torculient<br>Prev participe: torculet / torculen
torgue	&gt;	Infinitive: torgue<br>Present: io torgue, torgues, torguet, torguems, yu torguet(e), torguent<br>Preterit: torguim, torguist(a), torguit, torguam, torguat, torgueer<br>Future tid: torguesiem, torguesies, torguesiet, torguesiem(o)s, yu torguesiete, torguesient<br>Conditional: torguiem, torguies, torguiet, torguiem(o)s, yu torguiete, torguient<br>Prev participe: torguet / torguen
torpede	&gt;	Infinitive: torpede<br>Present: io torpede, torpedes, torpedet, torpedems, yu torpedet(e), torpedent<br>Preterit: torpedim, torpedist(a), torpedit, torpedam, torpedat, torpedeer<br>Future tid: torpedesiem, torpedesies, torpedesiet, torpedesiem(o)s, yu torpedesiete, torpedesient<br>Conditional: torpediem, torpedies, torpediet, torpediem(o)s, yu torpediete, torpedient<br>Prev participe: torpedet / torpeden
torture	&gt;	Infinitive: torture<br>Present: io torture, tortures, torturet, torturems, yu torturet(e), torturent<br>Preterit: torturim, torturist(a), torturit, torturam, torturat, tortureer<br>Future tid: torturesiem, torturesies, torturesiet, torturesiem(o)s, yu torturesiete, torturesient<br>Conditional: torturiem, torturies, torturiet, torturiem(o)s, yu torturiete, torturient<br>Prev participe: torturet / torturen
torubow	&gt;	Infinitive: torubowe<br>Present: torubowo, torubows, torubowt, torubowm(o)s, yu torubowt(e), torubownt<br>Preterit: torubowim, torubowst(a), torubowit, torubowam, torubowat, toruboweer<br>Future tid: torubowsiem, torubowsies, torubowsiet, torubowsiem(o)s, yu torubowsiete, torubowsient<br>Conditional: torubowiem, torubowies, torubowiet, torubowiem(o)s, yu torubowiete, torubowient<br>Prev participe: torubowt / torubowen
touche	&gt;	Infinitive: touche<br>Present: io touche, touches, touchet, touchems, yu touchet(e), touchent<br>Preterit: touchim, touchist(a), touchit, toucham, touchat, toucheer<br>Future tid: touchesiem, touchesies, touchesiet, touchesiem(o)s, yu touchesiete, touchesient<br>Conditional: touchiem, touchies, touchiet, touchiem(o)s, yu touchiete, touchient<br>Prev participe: touchet / touchen
touren	&gt;	Infinitive: tournes<br>Present: tourno, tourens, tourent, tournm(o)s, yu tourent(e), tourne(nt)<br>Preterit: tourim, tour(i)st(a), tourit, touram, tourat, toureer<br>Future tid: tourensiem, tourensies, tourensiet, tourensiem(o)s, yu tourensiete, tourensient<br>Conditional: tourniem, tournies, tourniet, tourniem(o)s, yu tourniete, tournient<br>Prev participe: tourt / touren
trabe	&gt;	Infinitive: trabe<br>Present: io trabe, trabes, trabet, trabems, yu trabet(e), trabent<br>Preterit: trabim, trabist(a), trabit, trabam, trabat, trabeer<br>Future tid: trabesiem, trabesies, trabesiet, trabesiem(o)s, yu trabesiete, trabesient<br>Conditional: trabiem, trabies, trabiet, trabiem(o)s, yu trabiete, trabient<br>Prev participe: trabet / traben
trace	&gt;	Infinitive: trace<br>Present: io trace, traces, tracet, tracems, yu tracet(e), tracent<br>Preterit: tracim, tracist(a), tracit, traceam, traceat, traceer<br>Future tid: tracesiem, tracesies, tracesiet, tracesiem(o)s, yu tracesiete, tracesient<br>Conditional: traciem, tracies, traciet, traciem(o)s, yu traciete, tracient<br>Prev participe: tracet / tracen
tracte	&gt;	Infinitive: tracte<br>Present: io tracte, tractes, tractet, tractems, yu tractet(e), tractent<br>Preterit: tractim, tractist(a), tractit, tractam, tractat, tracteer<br>Future tid: tractesiem, tractesies, tractesiet, tractesiem(o)s, yu tractesiete, tractesient<br>Conditional: tractiem, tracties, tractiet, tractiem(o)s, yu tractiete, tractient<br>Prev participe: tractet / tracten
trag	&gt;	Infinitive: trage<br>Present: trago, tracs, tract, tragm(o)s, yu tract(e), trage(nt)<br>Preterit: triegim, trieg(i)st(a), triegit, triegam, triegat, triegeer<br>Future tid: tracsiem, tracsies, tracsiet, tracsiem(o)s, yu tracsiete, tracsient<br>Conditional: tragiem, tragies, tragiet, tragiem(o)s, yu tragiete, tragient<br>Prev participe: tract / tragen
trahen	&gt;	Infinitive: trahnes<br>Present: trahno, trahens, trahent, trahnm(o)s, yu trahent(e), trahne(nt)<br>Preterit: trahsim, trahst(a), trahsit, trahsam, trahsat, trahr<br>Future tid: trahensiem, trahensies, trahensiet, trahensiem(o)s, yu trahensiete, trahensient<br>Conditional: trahniem, trahnies, trahniet, trahniem(o)s, yu trahniete, trahnient<br>Prev participe: traht / trahn
trailer	&gt;	Infinitive: trailer<br>Present: io trailer, trailers, trailert, trailerms, yu trailert, trailernt<br>Preterit: trailrim, trailrist, trailrit, trail(e)ram, trail(e)rat, trail(e)reer<br>Future tid: trailersiem, trailersies, trailersiet, trailersiem(o)s, yu trailersiete, trailersient<br>Conditional: traileriem, traileries, traileriet, traileriem(o)s, yu traileriete, trailerient<br>Prev participe: trailert / trailern
train	&gt;	Infinitive: traine<br>Present: traino, trains, traint, trainm(o)s, yu traint(e), traine(nt)<br>Preterit: trainim, train(i)st(a), trainit, trainam, trainat, traineer<br>Future tid: trainsiem, trainsies, trainsiet, trainsiem(o)s, yu trainsiete, trainsient<br>Conditional: trainiem, trainies, trainiet, trainiem(o)s, yu trainiete, trainient<br>Prev participe: traint / trainen
trainire	&gt;	Infinitive: trainire<br>Present: io trainire, trainires, trainiret, trainirems, yu trainiret(e), trainirent<br>Preterit: trainirim, trainirist(a), trainirit, trainiram, trainirat, trainireer<br>Future tid: trainiresiem, trainiresies, trainiresiet, trainiresiem(o)s, yu trainiresiete, trainiresient<br>Conditional: trainiriem, trainiries, trainiriet, trainiriem(o)s, yu trainiriete, trainirient<br>Prev participe: trainiret / trainiren
traite	&gt;	Infinitive: traite<br>Present: io traite, traites, traitet, traitems, yu traitet(e), traitent<br>Preterit: traitim, traitist(a), traitit, traitam, traitat, traiteer<br>Future tid: traitesiem, traitesies, traitesiet, traitesiem(o)s, yu traitesiete, traitesient<br>Conditional: traitiem, traities, traitiet, traitiem(o)s, yu traitiete, traitient<br>Prev participe: traitet / traiten
transag	&gt;	Infinitive: transage<br>Present: transago, transacs, transact, transagm(o)s, yu transact(e), transage(nt)<br>Preterit: transiegim, transieg(i)st(a), transiegit, transiegam, transiegat, transiegeer<br>Future tid: transacsiem, transacsies, transacsiet, transacsiem(o)s, yu transacsiete, transacsient<br>Conditional: transagiem, transagies, transagiet, transagiem(o)s, yu transagiete, transagient<br>Prev participe: transact / transagen
transbaur	&gt;	Infinitive: transbaure<br>Present: transbauro, transbaurs, transbaurt, transbaurm(o)s, yu transbaurt(e), transbaure(nt)<br>Preterit: transbaurim, transbaur(i)st(a), transbaurit, transbauram, transbaurat, transbaureer<br>Future tid: transbaursiem, transbaursies, transbaursiet, transbaursiem(o)s, yu transbaursiete, transbaursient<br>Conditional: transbauriem, transbauries, transbauriet, transbauriem(o)s, yu transbauriete, transbaurient<br>Prev participe: transbaurt / transbauren
transcendental	&gt;	Infinitive: transcendntales<br>Present: transcendntalo, transcendentals, transcendentalt, transcendntalm(o)s, yu transcendentalt(e), transcendntale(nt)<br>Preterit: transcendtalim, transcendtal(i)st(a), transcendtalit, transcendtalam, transcendtalat, transcendtaleer<br>Future tid: transcendentalsiem, transcendentalsies, transcendentalsiet, transcendentalsiem(o)s, yu transcendentalsiete, transcendentalsient<br>Conditional: transcendntaliem, transcendntalies, transcendntaliet, transcendntaliem(o)s, yu transcendntaliete, transcendntalient<br>Prev participe: transcendtalt / transcendtalen
transcrib	&gt;	Infinitive: transcribe<br>Present: transcribo, transcrips, transcript, transcribm(o)s, yu transcript(e), transcribe(nt)<br>Preterit: trienscribim, trienscrib(i)st(a), trienscribit, trienscribam, trienscribat, trienscribeer<br>Future tid: transcripsiem, transcripsies, transcripsiet, transcripsiem(o)s, yu transcripsiete, transcripsient<br>Conditional: transcribiem, transcribies, transcribiet, transcribiem(o)s, yu transcribiete, transcribient<br>Prev participe: transcript / transcriben
transfer	&gt;	Infinitive: transfere<br>Present: transfero, transfers, transfert, transferm(o)s, yu transfert(e), transfere(nt)<br>Preterit: triensferim, triensfer(i)st(a), triensferit, triensferam, triensferat, triensfereer<br>Future tid: transfersiem, transfersies, transfersiet, transfersiem(o)s, yu transfersiete, transfersient<br>Conditional: transferiem, transferies, transferiet, transferiem(o)s, yu transferiete, transferient<br>Prev participe: transfert / transferen
transforme	&gt;	Infinitive: transforme<br>Present: io transforme, transformes, transformet, transformems, yu transformet(e), transforment<br>Preterit: transformim, transformist(a), transformit, transformam, transformat, transformeer<br>Future tid: transformesiem, transformesies, transformesiet, transformesiem(o)s, yu transformesiete, transformesient<br>Conditional: transformiem, transformies, transformiet, transformiem(o)s, yu transformiete, transformient<br>Prev participe: transformet / transformen
transhuman	&gt;	Infinitive: transhumane<br>Present: transhumano, transhumans, transhumant, transhumanm(o)s, yu transhumant(e), transhumane(nt)<br>Preterit: trienshuienim, trienshuien(i)st(a), trienshuienit, trienshuienam, trienshuienat, trienshuieneer<br>Future tid: transhumansiem, transhumansies, transhumansiet, transhumansiem(o)s, yu transhumansiete, transhumansient<br>Conditional: transhumaniem, transhumanies, transhumaniet, transhumaniem(o)s, yu transhumaniete, transhumanient<br>Prev participe: transhumant / transhumanen
transleis	&gt;	Infinitive: translises<br>Present: transleiso, transleis, transleist, transleism(o)s, yu transleist(e), transleise(nt)<br>Preterit: translisim, translis(i)st(a), translisit, translisam, translisat, transliseer<br>Future tid: siem translises, sies translises, siet translises, siem(o)s translises, yu siete translises, sient translises<br>Conditional: transleisiem, transleisies, transleisiet, transleisiem(o)s, yu transleisiete, transleisient<br>Prev participe: translist / translisen
transplante	&gt;	Infinitive: transplante<br>Present: io transplante, transplantes, transplantet, transplantems, yu transplantet(e), transplantent<br>Preterit: transplantim, transplantist(a), transplantit, transplantam, transplantat, transplanteer<br>Future tid: transplantesiem, transplantesies, transplantesiet, transplantesiem(o)s, yu transplantesiete, transplantesient<br>Conditional: transplantiem, transplanties, transplantiet, transplantiem(o)s, yu transplantiete, transplantient<br>Prev participe: transplantet / transplanten
transponder	&gt;	Infinitive: transponder<br>Present: io transponder, transponders, transpondert, transponderms, yu transpondert, transpondernt<br>Preterit: trienspondrim, trienspondrist, trienspondrit, trienspond(e)ram, trienspond(e)rat, trienspond(e)reer<br>Future tid: transpondersiem, transpondersies, transpondersiet, transpondersiem(o)s, yu transpondersiete, transpondersient<br>Conditional: transponderiem, transponderies, transponderiet, transponderiem(o)s, yu transponderiete, transponderient<br>Prev participe: transpondert / transpondern
transporte	&gt;	Infinitive: transporte<br>Present: io transporte, transportes, transportet, transportems, yu transportet(e), transportent<br>Preterit: transportim, transportist(a), transportit, transportam, transportat, transporteer<br>Future tid: transportesiem, transportesies, transportesiet, transportesiem(o)s, yu transportesiete, transportesient<br>Conditional: transportiem, transporties, transportiet, transportiem(o)s, yu transportiete, transportient<br>Prev participe: transportet / transporten
traumatise	&gt;	Infinitive: traumatise<br>Present: io traumatise, traumatises, traumatiset, traumatisems, yu traumatiset(e), traumatisent<br>Preterit: traumatisim, traumatisist(a), traumatisit, traumatisam, traumatisat, traumatiseer<br>Future tid: traumatisesiem, traumatisesies, traumatisesiet, traumatisesiem(o)s, yu traumatisesiete, traumatisesient<br>Conditional: traumatisiem, traumatisies, traumatisiet, traumatisiem(o)s, yu traumatisiete, traumatisient<br>Prev participe: traumatiset / traumatisen
traur	&gt;	Infinitive: traure<br>Present: trauro, traurs, traurt, traurm(o)s, yu traurt(e), traure(nt)<br>Preterit: traurim, traur(i)st(a), traurit, trauram, traurat, traureer<br>Future tid: traursiem, traursies, traursiet, traursiem(o)s, yu traursiete, traursient<br>Conditional: trauriem, trauries, trauriet, trauriem(o)s, yu trauriete, traurient<br>Prev participe: traurt / trauren
trehc	&gt;	Infinitive: trehce<br>Present: trehco, trehcs, trehct, trehcm(o)s, yu trehct(e), trehce(nt)<br>Preterit: trohcim, trohc(i)st(a), trohcit, trohcam, trohcat, trohceer<br>Future tid: trehcsiem, trehcsies, trehcsiet, trehcsiem(o)s, yu trehcsiete, trehcsient<br>Conditional: trehciem, trehcies, trehciet, trehciem(o)s, yu trehciete, trehcient<br>Prev participe: trohct / trohcen
trehd	&gt;	Infinitive: trehde<br>Present: trehdo, trehds, trehdt, trehdm(o)s, yu trehdt(e), trehde(nt)<br>Preterit: trohdim, trohd(i)st(a), trohdit, trohdam, trohdat, trohdeer<br>Future tid: trehdsiem, trehdsies, trehdsiet, trehdsiem(o)s, yu trehdsiete, trehdsient<br>Conditional: trehdiem, trehdies, trehdiet, trehdiem(o)s, yu trehdiete, trehdient<br>Prev participe: trohdt / trohden
trehen	&gt;	Infinitive: trehnes<br>Present: trehno, trehens, trehent, trehnm(o)s, yu trehent(e), trehne(nt)<br>Preterit: trehsim, trehst(a), trehsit, trehsam, trehsat, trehr<br>Future tid: trehensiem, trehensies, trehensiet, trehensiem(o)s, yu trehensiete, trehensient<br>Conditional: trehniem, trehnies, trehniet, trehniem(o)s, yu trehniete, trehnient<br>Prev participe: treht / trehn
trehkw	&gt;	Infinitive: trehkwe<br>Present: trehkwo, trehkws, trehkwt, trehkwm(o)s, yu trehkwt(e), trehkwnt<br>Preterit: trohkwim, trohkwst(a), trohkwit, trohkwam, trohkwat, trohkweer<br>Future tid: trehkwsiem, trehkwsies, trehkwsiet, trehkwsiem(o)s, yu trehkwsiete, trehkwsient<br>Conditional: trehkwiem, trehkwies, trehkwiet, trehkwiem(o)s, yu trehkwiete, trehkwient<br>Prev participe: trohkwt / trohkwn
trehm	&gt;	Infinitive: trehme<br>Present: trehmo, trehms, trehmt, trehmm(o)s, yu trehmt(e), trehme(nt)<br>Preterit: trohmim, trohm(i)st(a), trohmit, trohmam, trohmat, trohmeer<br>Future tid: trehmsiem, trehmsies, trehmsiet, trehmsiem(o)s, yu trehmsiete, trehmsient<br>Conditional: trehmiem, trehmies, trehmiet, trehmiem(o)s, yu trehmiete, trehmient<br>Prev participe: trohmt / trohmen
trehng	&gt;	Infinitive: trehnge<br>Present: trehngo, trehncs, trehnct, trehngm(o)s, yu trehnct(e), trehnge(nt)<br>Preterit: trohngim, trohng(i)st(a), trohngit, trohngam, trohngat, trohngeer<br>Future tid: trehncsiem, trehncsies, trehncsiet, trehncsiem(o)s, yu trehncsiete, trehncsient<br>Conditional: trehngiem, trehngies, trehngiet, trehngiem(o)s, yu trehngiete, trehngient<br>Prev participe: trohnct / trohngen
trehp	&gt;	Infinitive: trehpe<br>Present: trehpo, trehps, trehpt, trehpm(o)s, yu trehpt(e), trehpe(nt)<br>Preterit: trohpim, trohp(i)st(a), trohpit, trohpam, trohpat, trohpeer<br>Future tid: trehpsiem, trehpsies, trehpsiet, trehpsiem(o)s, yu trehpsiete, trehpsient<br>Conditional: trehpiem, trehpies, trehpiet, trehpiem(o)s, yu trehpiete, trehpient<br>Prev participe: trohpt / trohpen
trehs	&gt;	Infinitive: trehse<br>Present: trehso, trehs, trehst, trehsm(o)s, yu trehst(e), trehse(nt)<br>Preterit: trohsim, trohs(i)st(a), trohsit, trohsam, trohsat, trohseer<br>Future tid: siem trehse, sies trehse, siet trehse, siem(o)s trehse, yu siete trehse, sient trehse<br>Conditional: trehsiem, trehsies, trehsiet, trehsiem(o)s, yu trehsiete, trehsient<br>Prev participe: trohst / trohsen
treht	&gt;	Infinitive: trehte<br>Present: trehto, trehts, treht, trehtm(o)s, yu trehte, trehte(nt)<br>Preterit: trohtim, troht(i)st(a), trohtit, trohtam, trohtat, trohteer<br>Future tid: trehtsiem, trehtsies, trehtsiet, trehtsiem(o)s, yu trehtsiete, trehtsient<br>Conditional: trehtiem, trehties, trehtiet, trehtiem(o)s, yu trehtiete, trehtient<br>Prev participe: troht / trohten
trehv	&gt;	Infinitive: trehve<br>Present: trehvo, trehfs, trehft, trehvm(o)s, yu trehft(e), trehve(nt)<br>Preterit: trohvim, trohv(i)st(a), trohvit, trohvam, trohvat, trohveer<br>Future tid: trehfsiem, trehfsies, trehfsiet, trehfsiem(o)s, yu trehfsiete, trehfsient<br>Conditional: trehviem, trehvies, trehviet, trehviem(o)s, yu trehviete, trehvient<br>Prev participe: trohft / trohven
treic	&gt;	Infinitive: trices<br>Present: treico, treics, treict, treicm(o)s, yu treict(e), treice(nt)<br>Preterit: tricim, tric(i)st(a), tricit, tricam, tricat, triceer<br>Future tid: treicsiem, treicsies, treicsiet, treicsiem(o)s, yu treicsiete, treicsient<br>Conditional: treiciem, treicies, treiciet, treiciem(o)s, yu treiciete, treicient<br>Prev participe: trict / tricen
treikw	&gt;	Infinitive: trikwes<br>Present: treikwo, treikws, treikwt, treikwm(o)s, yu treikwt(e), treikwnt<br>Preterit: trikwim, trikwst(a), trikwit, trikwam, trikwat, trikweer<br>Future tid: treikwsiem, treikwsies, treikwsiet, treikwsiem(o)s, yu treikwsiete, treikwsient<br>Conditional: treikwiem, treikwies, treikwiet, treikwiem(o)s, yu treikwiete, treikwient<br>Prev participe: trikwt / trikwn
treim	&gt;	Infinitive: trimes<br>Present: treimo, treims, treimt, treimm(o)s, yu treimt(e), treime(nt)<br>Preterit: trimim, trim(i)st(a), trimit, trimam, trimat, trimeer<br>Future tid: treimsiem, treimsies, treimsiet, treimsiem(o)s, yu treimsiete, treimsient<br>Conditional: treimiem, treimies, treimiet, treimiem(o)s, yu treimiete, treimient<br>Prev participe: trimt / trimen
tremble	&gt;	Infinitive: tremble<br>Present: io tremble, trembles, tremblet, tremblems, yu tremblet(e), tremblent<br>Preterit: tremblim, tremblist(a), tremblit, tremblam, tremblat, trembleer<br>Future tid: tremblesiem, tremblesies, tremblesiet, tremblesiem(o)s, yu tremblesiete, tremblesient<br>Conditional: trembliem, tremblies, trembliet, trembliem(o)s, yu trembliete, tremblient<br>Prev participe: tremblet / tremblen
trend	&gt;	Infinitive: trende<br>Present: trendo, trends, trendt, trendm(o)s, yu trendt(e), trende(nt)<br>Preterit: trensim, trens(i)st(a), trensit, trensam, trensat, trenseer<br>Future tid: trendsiem, trendsies, trendsiet, trendsiem(o)s, yu trendsiete, trendsient<br>Conditional: trendiem, trendies, trendiet, trendiem(o)s, yu trendiete, trendient<br>Prev participe: trens / trenden
treud	&gt;	Infinitive: trudes<br>Present: treudo, treuds, treudt, treudm(o)s, yu treudt(e), treude(nt)<br>Preterit: trudim, trud(i)st(a), trudit, trudam, trudat, trudeer<br>Future tid: treudsiem, treudsies, treudsiet, treudsiem(o)s, yu treudsiete, treudsient<br>Conditional: treudiem, treudies, treudiet, treudiem(o)s, yu treudiete, treudient<br>Prev participe: trudt / truden
treus	&gt;	Infinitive: truses<br>Present: treuso, treus, treust, treusm(o)s, yu treust(e), treuse(nt)<br>Preterit: trusim, trus(i)st(a), trusit, trusam, trusat, truseer<br>Future tid: siem truses, sies truses, siet truses, siem(o)s truses, yu siete truses, sient truses<br>Conditional: treusiem, treusies, treusiet, treusiem(o)s, yu treusiete, treusient<br>Prev participe: trust / trusen
triangular	&gt;	Infinitive: triangulare<br>Present: triangularo, triangulars, triangulart, triangularm(o)s, yu triangulart(e), triangulare(nt)<br>Preterit: triangulierim, triangulier(i)st(a), triangulierit, triangulieram, triangulierat, trianguliereer<br>Future tid: triangularsiem, triangularsies, triangularsiet, triangularsiem(o)s, yu triangularsiete, triangularsient<br>Conditional: triangulariem, triangularies, triangulariet, triangulariem(o)s, yu triangulariete, triangularient<br>Prev participe: triangulart / triangularen
tribue	&gt;	Infinitive: tribue<br>Present: io tribue, tribues, tribuet, tribuems, yu tribuet(e), tribuent<br>Preterit: tribuim, tribuist(a), tribuit, tribuam, tribuat, tribueer<br>Future tid: tribuesiem, tribuesies, tribuesiet, tribuesiem(o)s, yu tribuesiete, tribuesient<br>Conditional: tribuiem, tribuies, tribuiet, tribuiem(o)s, yu tribuiete, tribuient<br>Prev participe: tribuet / tribuen
trick	&gt;	Infinitive: tricke<br>Present: tricko, triccs, tricct, trickm(o)s, yu tricct(e), tricke(nt)<br>Preterit: trickim, trick(i)st(a), trickit, trickam, trickat, trickeer<br>Future tid: triccsiem, triccsies, triccsiet, triccsiem(o)s, yu triccsiete, triccsient<br>Conditional: trickiem, trickies, trickiet, trickiem(o)s, yu trickiete, trickient<br>Prev participe: tricct / tricken
tridel	&gt;	Infinitive: tridel<br>Present: io tridel, tridels, tridelt, tridelms, yu tridelt, tridelnt<br>Preterit: tridlim, tridlst, tridlit, trid(e)lam, trid(e)lat, trid(e)leer<br>Future tid: tridelsiem, tridelsies, tridelsiet, tridelsiem(o)s, yu tridelsiete, tridelsient<br>Conditional: trideliem, tridelies, trideliet, trideliem(o)s, yu trideliete, tridelient<br>Prev participe: tridelt / trideln
trin	&gt;	Infinitive: trine<br>Present: trino, trins, trint, trinm(o)s, yu trint(e), trine(nt)<br>Preterit: trinim, trin(i)st(a), trinit, trinam, trinat, trineer<br>Future tid: trinsiem, trinsies, trinsiet, trinsiem(o)s, yu trinsiete, trinsient<br>Conditional: triniem, trinies, triniet, triniem(o)s, yu triniete, trinient<br>Prev participe: trint / trinen
triumph	&gt;	Infinitive: triumphe<br>Present: triumpho, triumphs, triumpht, triumphm(o)s, yu triumpht(e), triumphe(nt)<br>Preterit: triumphim, triumph(i)st(a), triumphit, triumpham, triumphat, triumpheer<br>Future tid: triumphsiem, triumphsies, triumphsiet, triumphsiem(o)s, yu triumphsiete, triumphsient<br>Conditional: triumphiem, triumphies, triumphiet, triumphiem(o)s, yu triumphiete, triumphient<br>Prev participe: triumpht / triumphen
trompette	&gt;	Infinitive: trompette<br>Present: io trompette, trompettes, trompettet, trompettems, yu trompettet(e), trompettent<br>Preterit: trompettim, trompettist(a), trompettit, trompettam, trompettat, trompetteer<br>Future tid: trompettesiem, trompettesies, trompettesiet, trompettesiem(o)s, yu trompettesiete, trompettesient<br>Conditional: trompettiem, trompetties, trompettiet, trompettiem(o)s, yu trompettiete, trompettient<br>Prev participe: trompettet / trompetten
trouble	&gt;	Infinitive: trouble<br>Present: io trouble, troubles, troublet, troublems, yu troublet(e), troublent<br>Preterit: troublim, troublist(a), troublit, troublam, troublat, troubleer<br>Future tid: troublesiem, troublesies, troublesiet, troublesiem(o)s, yu troublesiete, troublesient<br>Conditional: troubliem, troublies, troubliet, troubliem(o)s, yu troubliete, troublient<br>Prev participe: troublet / troublen
trub	&gt;	Infinitive: trube<br>Present: trubo, trups, trupt, trubm(o)s, yu trupt(e), trube(nt)<br>Preterit: trubim, trub(i)st(a), trubit, trubam, trubat, trubeer<br>Future tid: trupsiem, trupsies, trupsiet, trupsiem(o)s, yu trupsiete, trupsient<br>Conditional: trubiem, trubies, trubiet, trubiem(o)s, yu trubiete, trubient<br>Prev participe: trupt / truben
trubih	&gt;	Infinitive: trubihe<br>Present: trubihm, trubihs, trubiht, trubihm(o)s, yu trubiht(e), trubihnt<br>Preterit: trubihsim, trubihst(a), trubihsit, trubihsam, trubihsat, trubihr<br>Future tid: trubihsiem, trubihsies, trubihsiet, trubihsiem(o)s, yu trubihsiete, trubihsient<br>Conditional: trubihiem, trubihies, trubihiet, trubihiem(o)s, yu trubihiete, trubihient<br>Prev participe: trubiht / trubihn
trump	&gt;	Infinitive: trumpe<br>Present: trumpo, trumps, trumpt, trumpm(o)s, yu trumpt(e), trumpe(nt)<br>Preterit: trumpim, trump(i)st(a), trumpit, trumpam, trumpat, trumpeer<br>Future tid: trumpsiem, trumpsies, trumpsiet, trumpsiem(o)s, yu trumpsiete, trumpsient<br>Conditional: trumpiem, trumpies, trumpiet, trumpiem(o)s, yu trumpiete, trumpient<br>Prev participe: trumpt / trumpen
tsang	&gt;	Infinitive: tsange<br>Present: tsango, tsancs, tsanct, tsangm(o)s, yu tsanct(e), tsange(nt)<br>Preterit: tsiengim, tsieng(i)st(a), tsiengit, tsiengam, tsiengat, tsiengeer<br>Future tid: tsancsiem, tsancsies, tsancsiet, tsancsiem(o)s, yu tsancsiete, tsancsient<br>Conditional: tsangiem, tsangies, tsangiet, tsangiem(o)s, yu tsangiete, tsangient<br>Prev participe: tsanct / tsangen
tsui	&gt;	Infinitive: tsuie<br>Present: tsuim, tsuis, tsuit, tsuim(o)s, yu tsuit(e), tsuint<br>Preterit: tsuisim, tsuist(a), tsuisit, tsuam, tsuat, tsuir<br>Future tid: tsuisiem, tsuisies, tsuisiet, tsuisiem(o)s, yu tsuisiete, tsuisient<br>Conditional: tsuiem, tsuies, tsuiet, tsuiem(o)s, yu tsuiete, tsuient<br>Prev participe: tsuit / tsuin
tuibh	&gt;	Infinitive: tuibhe<br>Present: tuibho, tuibhs, tuibht, tuibhm(o)s, yu tuibht(e), tuibhe(nt)<br>Preterit: tuibhim, tuibh(i)st(a), tuibhit, tuibham, tuibhat, tuibheer<br>Future tid: tuibhsiem, tuibhsies, tuibhsiet, tuibhsiem(o)s, yu tuibhsiete, tuibhsient<br>Conditional: tuibhiem, tuibhies, tuibhiet, tuibhiem(o)s, yu tuibhiete, tuibhient<br>Prev participe: tuibht / tuibhen
tumbh	&gt;	Infinitive: tumbhe<br>Present: tumbho, tumbhs, tumbht, tumbhm(o)s, yu tumbht(e), tumbhe(nt)<br>Preterit: tumbhim, tumbh(i)st(a), tumbhit, tumbham, tumbhat, tumbheer<br>Future tid: tumbhsiem, tumbhsies, tumbhsiet, tumbhsiem(o)s, yu tumbhsiete, tumbhsient<br>Conditional: tumbhiem, tumbhies, tumbhiet, tumbhiem(o)s, yu tumbhiete, tumbhient<br>Prev participe: tumbht / tumbhen
tumult	&gt;	Infinitive: tumulte<br>Present: tumulto, tumults, tumult, tumultm(o)s, yu tumulte, tumulte(nt)<br>Preterit: tumultim, tumult(i)st(a), tumultit, tumultam, tumultat, tumulteer<br>Future tid: tumultsiem, tumultsies, tumultsiet, tumultsiem(o)s, yu tumultsiete, tumultsient<br>Conditional: tumultiem, tumulties, tumultiet, tumultiem(o)s, yu tumultiete, tumultient<br>Prev participe: tumult / tumulten
tuned	&gt;	Infinitive: tundes<br>Present: tundo, tunds, tundt, tundm(o)s, yu tundt(e), tunde(nt)<br>Preterit: tusim, tus(i)st(a), tusit, tusam, tusat, tuseer<br>Future tid: tundsiem, tundsies, tundsiet, tundsiem(o)s, yu tundsiete, tundsient<br>Conditional: tundiem, tundies, tundiet, tundiem(o)s, yu tundiete, tundient<br>Prev participe: tus / tuden
turbe	&gt;	Infinitive: turbe<br>Present: io turbe, turbes, turbet, turbems, yu turbet(e), turbent<br>Preterit: turbim, turbist(a), turbit, turbam, turbat, turbeer<br>Future tid: turbesiem, turbesies, turbesiet, turbesiem(o)s, yu turbesiete, turbesient<br>Conditional: turbiem, turbies, turbiet, turbiem(o)s, yu turbiete, turbient<br>Prev participe: turbet / turben
turuk	&gt;	Infinitive: turuke<br>Present: turuko, turucs, turuct, turukm(o)s, yu turuct(e), turuke(nt)<br>Preterit: turukim, turuk(i)st(a), turukit, turukam, turukat, turukeer<br>Future tid: turucsiem, turucsies, turucsiet, turucsiem(o)s, yu turucsiete, turucsient<br>Conditional: turukiem, turukies, turukiet, turukiem(o)s, yu turukiete, turukient<br>Prev participe: turuct / turuken
tusent	&gt;	Infinitive: tusente<br>Present: tusento, tusents, tusent, tusentm(o)s, yu tusente, tusente(nt)<br>Preterit: tusentim, tusent(i)st(a), tusentit, tusentam, tusentat, tusenteer<br>Future tid: tusentsiem, tusentsies, tusentsiet, tusentsiem(o)s, yu tusentsiete, tusentsient<br>Conditional: tusentiem, tusenties, tusentiet, tusentiem(o)s, yu tusentiete, tusentient<br>Prev participe: tusent / tusenten
tutelar	&gt;	Infinitive: tutelare<br>Present: tutelaro, tutelars, tutelart, tutelarm(o)s, yu tutelart(e), tutelare(nt)<br>Preterit: tutelierim, tutelier(i)st(a), tutelierit, tutelieram, tutelierat, tuteliereer<br>Future tid: tutelarsiem, tutelarsies, tutelarsiet, tutelarsiem(o)s, yu tutelarsiete, tutelarsient<br>Conditional: tutelariem, tutelaries, tutelariet, tutelariem(o)s, yu tutelariete, tutelarient<br>Prev participe: tutelart / tutelaren
tuteur	&gt;	Infinitive: tutures<br>Present: tuteuro, tuteurs, tuteurt, tuteurm(o)s, yu tuteurt(e), tuteure(nt)<br>Preterit: tuturim, tutur(i)st(a), tuturit, tuturam, tuturat, tutureer<br>Future tid: tuteursiem, tuteursies, tuteursiet, tuteursiem(o)s, yu tuteursiete, tuteursient<br>Conditional: tuteuriem, tuteuries, tuteuriet, tuteuriem(o)s, yu tuteuriete, tuteurient<br>Prev participe: tuturt / tuturen
tutkal	&gt;	Infinitive: tutkale<br>Present: tutkalo, tutkals, tutkalt, tutkalm(o)s, yu tutkalt(e), tutkale(nt)<br>Preterit: tutkielim, tutkiel(i)st(a), tutkielit, tutkielam, tutkielat, tutkieleer<br>Future tid: tutkalsiem, tutkalsies, tutkalsiet, tutkalsiem(o)s, yu tutkalsiete, tutkalsient<br>Conditional: tutkaliem, tutkalies, tutkaliet, tutkaliem(o)s, yu tutkaliete, tutkalient<br>Prev participe: tutkalt / tutkalen
twehr	&gt;	Infinitive: twehre<br>Present: twehro, twehrs, twehrt, twehrm(o)s, yu twehrt(e), twehre(nt)<br>Preterit: twohrim, twohr(i)st(a), twohrit, twohram, twohrat, twohreer<br>Future tid: twehrsiem, twehrsies, twehrsiet, twehrsiem(o)s, yu twehrsiete, twehrsient<br>Conditional: twehriem, twehries, twehriet, twehriem(o)s, yu twehriete, twehrient<br>Prev participe: twohrt / twohren
twehrel	&gt;	Infinitive: twehrel<br>Present: io twehrel, twehrels, twehrelt, twehrelms, yu twehrelt, twehrelnt<br>Preterit: twohrlim, twohrlst, twohrlit, twohr(e)lam, twohr(e)lat, twohr(e)leer<br>Future tid: twehrelsiem, twehrelsies, twehrelsiet, twehrelsiem(o)s, yu twehrelsiete, twehrelsient<br>Conditional: twehreliem, twehrelies, twehreliet, twehreliem(o)s, yu twehreliete, twehrelient<br>Prev participe: twohrelt / twohreln
tweis	&gt;	Infinitive: twises<br>Present: tweiso, tweis, tweist, tweism(o)s, yu tweist(e), tweise(nt)<br>Preterit: twisim, twis(i)st(a), twisit, twisam, twisat, twiseer<br>Future tid: siem twises, sies twises, siet twises, siem(o)s twises, yu siete twises, sient twises<br>Conditional: tweisiem, tweisies, tweisiet, tweisiem(o)s, yu tweisiete, tweisient<br>Prev participe: twist / twisen
tyehc	&gt;	Infinitive: tyehce<br>Present: tyehco, tyehcs, tyehct, tyehcm(o)s, yu tyehct(e), tyehce(nt)<br>Preterit: tyohcim, tyohc(i)st(a), tyohcit, tyohcam, tyohcat, tyohceer<br>Future tid: tyehcsiem, tyehcsies, tyehcsiet, tyehcsiem(o)s, yu tyehcsiete, tyehcsient<br>Conditional: tyehciem, tyehcies, tyehciet, tyehciem(o)s, yu tyehciete, tyehcient<br>Prev participe: tyohct / tyohcen
tyehgv	&gt;	Infinitive: tyehgve<br>Present: tyehgvo, tyehgvs, tyehgvt, tyehgvm(o)s, yu tyehgvt(e), tyehgve(nt)<br>Preterit: tyohgvim, tyohgv(i)st(a), tyohgvit, tyohgvam, tyohgvat, tyohgveer<br>Future tid: tyehgvsiem, tyehgvsies, tyehgvsiet, tyehgvsiem(o)s, yu tyehgvsiete, tyehgvsient<br>Conditional: tyehgviem, tyehgvies, tyehgviet, tyehgviem(o)s, yu tyehgviete, tyehgvient<br>Prev participe: tyohgvt / tyohgven
tyehr	&gt;	Infinitive: tyehre<br>Present: tyehro, tyehrs, tyehrt, tyehrm(o)s, yu tyehrt(e), tyehre(nt)<br>Preterit: tyohrim, tyohr(i)st(a), tyohrit, tyohram, tyohrat, tyohreer<br>Future tid: tyehrsiem, tyehrsies, tyehrsiet, tyehrsiem(o)s, yu tyehrsiete, tyehrsient<br>Conditional: tyehriem, tyehries, tyehriet, tyehriem(o)s, yu tyehriete, tyehrient<br>Prev participe: tyohrt / tyohren
tyeic	&gt;	Infinitive: tyices<br>Present: tyeico, tyeics, tyeict, tyeicm(o)s, yu tyeict(e), tyeice(nt)<br>Preterit: tyicim, tyic(i)st(a), tyicit, tyicam, tyicat, tyiceer<br>Future tid: tyeicsiem, tyeicsies, tyeicsiet, tyeicsiem(o)s, yu tyeicsiete, tyeicsient<br>Conditional: tyeiciem, tyeicies, tyeiciet, tyeiciem(o)s, yu tyeiciete, tyeicient<br>Prev participe: tyict / tyicen
tyohr	&gt;	Infinitive: tyohre<br>Present: tyohro, tyohrs, tyohrt, tyohrm(o)s, yu tyohrt(e), tyohre(nt)<br>Preterit: tyohrim, tyohr(i)st(a), tyohrit, tyohram, tyohrat, tyohreer<br>Future tid: tyohrsiem, tyohrsies, tyohrsiet, tyohrsiem(o)s, yu tyohrsiete, tyohrsient<br>Conditional: tyohriem, tyohries, tyohriet, tyohriem(o)s, yu tyohriete, tyohrient<br>Prev participe: tyohrt / tyohren
typhoid	&gt;	Infinitive: typhoide<br>Present: typhoido, typhoids, typhoidt, typhoidm(o)s, yu typhoidt(e), typhoide(nt)<br>Preterit: typhoisim, typhois(i)st(a), typhoisit, typhoisam, typhoisat, typhoiseer<br>Future tid: typhoidsiem, typhoidsies, typhoidsiet, typhoidsiem(o)s, yu typhoidsiete, typhoidsient<br>Conditional: typhoidiem, typhoidies, typhoidiet, typhoidiem(o)s, yu typhoidiete, typhoidient<br>Prev participe: typhois / typhoiden
ubbehrg	&gt;	Infinitive: ubbehrge<br>Present: ubbehrgo, ubbehrcs, ubbehrct, ubbehrgm(o)s, yu ubbehrct(e), ubbehrge(nt)<br>Preterit: ubbohrgim, ubbohrg(i)st(a), ubbohrgit, ubbohrgam, ubbohrgat, ubbohrgeer<br>Future tid: ubbehrcsiem, ubbehrcsies, ubbehrcsiet, ubbehrcsiem(o)s, yu ubbehrcsiete, ubbehrcsient<br>Conditional: ubbehrgiem, ubbehrgies, ubbehrgiet, ubbehrgiem(o)s, yu ubbehrgiete, ubbehrgient<br>Prev participe: ubbohrct / ubbohrgen
ubfall	&gt;	Infinitive: ubfalle<br>Present: ubfallo, ubfalls, ubfallt, ubfallm(o)s, yu ubfallt(e), ubfalle(nt)<br>Preterit: ubfiellim, ubfiell(i)st(a), ubfiellit, ubfiellam, ubfiellat, ubfielleer<br>Future tid: ubfallsiem, ubfallsies, ubfallsiet, ubfallsiem(o)s, yu ubfallsiete, ubfallsient<br>Conditional: ubfalliem, ubfallies, ubfalliet, ubfalliem(o)s, yu ubfalliete, ubfallient<br>Prev participe: ubfallt / ubfallen
ubgwader	&gt;	Infinitive: ubgwader<br>Present: io ubgwader, ubgwaders, ubgwadert, ubgwaderms, yu ubgwadert, ubgwadernt<br>Preterit: ubgwiedrim, ubgwiedrist, ubgwiedrit, ubgwied(e)ram, ubgwied(e)rat, ubgwied(e)reer<br>Future tid: ubgwadersiem, ubgwadersies, ubgwadersiet, ubgwadersiem(o)s, yu ubgwadersiete, ubgwadersient<br>Conditional: ubgwaderiem, ubgwaderies, ubgwaderiet, ubgwaderiem(o)s, yu ubgwaderiete, ubgwaderient<br>Prev participe: ubgwadert / ubgwadern
ubgwehm	&gt;	Infinitive: ubgwehme<br>Present: ubgwehmo, ubgwehms, ubgwehmt, ubgwehmm(o)s, yu ubgwehmt(e), ubgwehme(nt)<br>Preterit: ubgwohmim, ubgwohm(i)st(a), ubgwohmit, ubgwohmam, ubgwohmat, ubgwohmeer<br>Future tid: ubgwehmsiem, ubgwehmsies, ubgwehmsiet, ubgwehmsiem(o)s, yu ubgwehmsiete, ubgwehmsient<br>Conditional: ubgwehmiem, ubgwehmies, ubgwehmiet, ubgwehmiem(o)s, yu ubgwehmiete, ubgwehmient<br>Prev participe: ubgwohmt / ubgwohmen
ubklad	&gt;	Infinitive: ubklade<br>Present: ubklado, ubklads, ubkladt, ubkladm(o)s, yu ubkladt(e), ubklade(nt)<br>Preterit: ubkliedim, ubklied(i)st(a), ubkliedit, ubkliedam, ubkliedat, ubkliedeer<br>Future tid: ubkladsiem, ubkladsies, ubkladsiet, ubkladsiem(o)s, yu ubkladsiete, ubkladsient<br>Conditional: ubkladiem, ubkladies, ubkladiet, ubkladiem(o)s, yu ubkladiete, ubkladient<br>Prev participe: ubklas / ubkladen
ubnuwen	&gt;	Infinitive: ubnuwnes<br>Present: ubnuwno, ubnuwns, ubnuwnt, ubnuwnm(o)s, yu ubnuwnt(e), ubnuwne(nt)<br>Preterit: ubnuwim, ubnuwst(a), ubnuwit, ubnuwam, ubnuwat, ubnuweer<br>Future tid: ubnuwnsiem, ubnuwnsies, ubnuwnsiet, ubnuwnsiem(o)s, yu ubnuwnsiete, ubnuwnsient<br>Conditional: ubnuwniem, ubnuwnies, ubnuwniet, ubnuwniem(o)s, yu ubnuwniete, ubnuwnient<br>Prev participe: ubnuwt / ubnuwen
ubroll	&gt;	Infinitive: ubrolle<br>Present: ubrollo, ubrolls, ubrollt, ubrollm(o)s, yu ubrollt(e), ubrolle(nt)<br>Preterit: ubrollim, ubroll(i)st(a), ubrollit, ubrollam, ubrollat, ubrolleer<br>Future tid: ubrollsiem, ubrollsies, ubrollsiet, ubrollsiem(o)s, yu ubrollsiete, ubrollsient<br>Conditional: ubrolliem, ubrollies, ubrolliet, ubrolliem(o)s, yu ubrolliete, ubrollient<br>Prev participe: ubrollt / ubrollen
ubrund	&gt;	Infinitive: ubrunde<br>Present: ubrundo, ubrunds, ubrundt, ubrundm(o)s, yu ubrundt(e), ubrunde(nt)<br>Preterit: ubrunsim, ubruns(i)st(a), ubrunsit, ubrunsam, ubrunsat, ubrunseer<br>Future tid: ubrundsiem, ubrundsies, ubrundsiet, ubrundsiem(o)s, yu ubrundsiete, ubrundsient<br>Conditional: ubrundiem, ubrundies, ubrundiet, ubrundiem(o)s, yu ubrundiete, ubrundient<br>Prev participe: ubruns / ubrunden
ubsell	&gt;	Infinitive: ubselle<br>Present: ubsello, ubsells, ubsellt, ubsellm(o)s, yu ubsellt(e), ubselle(nt)<br>Preterit: ubsellim, ubsell(i)st(a), ubsellit, ubsellam, ubsellat, ubselleer<br>Future tid: ubsellsiem, ubsellsies, ubsellsiet, ubsellsiem(o)s, yu ubsellsiete, ubsellsient<br>Conditional: ubselliem, ubsellies, ubselliet, ubselliem(o)s, yu ubselliete, ubsellient<br>Prev participe: ubsellt / ubsellen
ubstiumep	&gt;	Infinitive: ubstiumpes<br>Present: ubstiumpo, ubstiumps, ubstiumpt, ubstiumpm(o)s, yu ubstiumpt(e), ubstiumpe(nt)<br>Preterit: ubstiupim, ubstiup(i)st(a), ubstiupit, ubstiupam, ubstiupat, ubstiupeer<br>Future tid: ubstiumpsiem, ubstiumpsies, ubstiumpsiet, ubstiumpsiem(o)s, yu ubstiumpsiete, ubstiumpsient<br>Conditional: ubstiumpiem, ubstiumpies, ubstiumpiet, ubstiumpiem(o)s, yu ubstiumpiete, ubstiumpient<br>Prev participe: ubstiupt / ubstiupen
ubweirt	&gt;	Infinitive: ubwirtes<br>Present: ubweirto, ubweirts, ubweirt, ubweirtm(o)s, yu ubweirte, ubweirte(nt)<br>Preterit: ubwirtim, ubwirt(i)st(a), ubwirtit, ubwirtam, ubwirtat, ubwirteer<br>Future tid: ubweirtsiem, ubweirtsies, ubweirtsiet, ubweirtsiem(o)s, yu ubweirtsiete, ubweirtsient<br>Conditional: ubweirtiem, ubweirties, ubweirtiet, ubweirtiem(o)s, yu ubweirtiete, ubweirtient<br>Prev participe: ubwirt / ubwirten
ud	&gt;	Infinitive: ude<br>Present: udo, uds, udt, udm(o)s, yu udt(e), ude(nt)<br>Preterit: usim, us(i)st(a), usit, usam, usat, useer<br>Future tid: udsiem, udsies, udsiet, udsiem(o)s, yu udsiete, udsient<br>Conditional: udiem, udies, udiet, udiem(o)s, yu udiete, udient<br>Prev participe: us / uden
udbrehg	&gt;	Infinitive: udbrehge<br>Present: udbrehgo, udbrehcs, udbrehct, udbrehgm(o)s, yu udbrehct(e), udbrehge(nt)<br>Preterit: udbrohgim, udbrohg(i)st(a), udbrohgit, udbrohgam, udbrohgat, udbrohgeer<br>Future tid: udbrehcsiem, udbrehcsies, udbrehcsiet, udbrehcsiem(o)s, yu udbrehcsiete, udbrehcsient<br>Conditional: udbrehgiem, udbrehgies, udbrehgiet, udbrehgiem(o)s, yu udbrehgiete, udbrehgient<br>Prev participe: udbrohct / udbrohgen
udclangh	&gt;	Infinitive: udclanghe<br>Present: udclangho, udclanghs, udclanght, udclanghm(o)s, yu udclanght(e), udclanghe(nt)<br>Preterit: udclienghim, udcliengh(i)st(a), udclienghit, udcliengham, udclienghat, udcliengheer<br>Future tid: udclanghsiem, udclanghsies, udclanghsiet, udclanghsiem(o)s, yu udclanghsiete, udclanghsient<br>Conditional: udclanghiem, udclanghies, udclanghiet, udclanghiem(o)s, yu udclanghiete, udclanghient<br>Prev participe: udclanght / udclanghen
uddistance	&gt;	Infinitive: uddistance<br>Present: io uddistance, uddistances, uddistancet, uddistancems, yu uddistancet(e), uddistancent<br>Preterit: uddistancim, uddistancist(a), uddistancit, uddistanceam, uddistanceat, uddistanceer<br>Future tid: uddistancesiem, uddistancesies, uddistancesiet, uddistancesiem(o)s, yu uddistancesiete, uddistancesient<br>Conditional: uddistanciem, uddistancies, uddistanciet, uddistanciem(o)s, yu uddistanciete, uddistancient<br>Prev participe: uddistancet / uddistancen
uddrah	&gt;	Infinitive: uddrahe<br>Present: uddrahm, uddrahs, uddraht, uddrahm(o)s, yu uddraht(e), uddrahnt<br>Preterit: uddrahsim, uddrahst(a), uddrahsit, uddrahsam, uddrahsat, uddrahr<br>Future tid: uddrahsiem, uddrahsies, uddrahsiet, uddrahsiem(o)s, yu uddrahsiete, uddrahsient<br>Conditional: uddrahiem, uddrahies, uddrahiet, uddrahiem(o)s, yu uddrahiete, uddrahient<br>Prev participe: uddraht / uddrahn
udghang	&gt;	Infinitive: udghange<br>Present: udghango, udghancs, udghanct, udghangm(o)s, yu udghanct(e), udghange(nt)<br>Preterit: udghiengim, udghieng(i)st(a), udghiengit, udghiengam, udghiengat, udghiengeer<br>Future tid: udghancsiem, udghancsies, udghancsiet, udghancsiem(o)s, yu udghancsiete, udghancsient<br>Conditional: udghangiem, udghangies, udghangiet, udghangiem(o)s, yu udghangiete, udghangient<br>Prev participe: udghanct / udghangen
udglehm	&gt;	Infinitive: udglehme<br>Present: udglehmo, udglehms, udglehmt, udglehmm(o)s, yu udglehmt(e), udglehme(nt)<br>Preterit: udglohmim, udglohm(i)st(a), udglohmit, udglohmam, udglohmat, udglohmeer<br>Future tid: udglehmsiem, udglehmsies, udglehmsiet, udglehmsiem(o)s, yu udglehmsiete, udglehmsient<br>Conditional: udglehmiem, udglehmies, udglehmiet, udglehmiem(o)s, yu udglehmiete, udglehmient<br>Prev participe: udglohmt / udglohmen
udgwah	&gt;	Infinitive: udgwahe<br>Present: udgwahm, udgwahs, udgwaht, udgwahm(o)s, yu udgwaht(e), udgwahnt<br>Preterit: udgwahsim, udgwahst(a), udgwahsit, udgwahsam, udgwahsat, udgwahr<br>Future tid: udgwahsiem, udgwahsies, udgwahsiet, udgwahsiem(o)s, yu udgwahsiete, udgwahsient<br>Conditional: udgwahiem, udgwahies, udgwahiet, udgwahiem(o)s, yu udgwahiete, udgwahient<br>Prev participe: udgwaht / udgwahn
udkweiter	&gt;	Infinitive: udkwiteres<br>Present: io udkweiter, udkweiters, udkweitert, udkweiterms, yu udkweitert, udkweiternt<br>Preterit: udkwitrim, udkwitrist, udkwitrit, udkwit(e)ram, udkwit(e)rat, udkwit(e)reer<br>Future tid: udkweitersiem, udkweitersies, udkweitersiet, udkweitersiem(o)s, yu udkweitersiete, udkweitersient<br>Conditional: udkweiteriem, udkweiteries, udkweiteriet, udkweiteriem(o)s, yu udkweiteriete, udkweiterient<br>Prev participe: udkwitert / udkwitern
udleit	&gt;	Infinitive: udlites<br>Present: udleito, udleits, udleit, udleitm(o)s, yu udleite, udleite(nt)<br>Preterit: udlitim, udlit(i)st(a), udlitit, udlitam, udlitat, udliteer<br>Future tid: udleitsiem, udleitsies, udleitsiet, udleitsiem(o)s, yu udleitsiete, udleitsient<br>Conditional: udleitiem, udleities, udleitiet, udleitiem(o)s, yu udleitiete, udleitient<br>Prev participe: udlit / udliten
udmode	&gt;	Infinitive: udmode<br>Present: io udmode, udmodes, udmodet, udmodems, yu udmodet(e), udmodent<br>Preterit: udmodim, udmodist(a), udmodit, udmodam, udmodat, udmodeer<br>Future tid: udmodesiem, udmodesies, udmodesiet, udmodesiem(o)s, yu udmodesiete, udmodesient<br>Conditional: udmodiem, udmodies, udmodiet, udmodiem(o)s, yu udmodiete, udmodient<br>Prev participe: udmodet / udmoden
udnov	&gt;	Infinitive: udnove<br>Present: udnovo, udnovs, udnovt, udnovm(o)s, yu udnovt(e), udnove(nt)<br>Preterit: udnovim, udnov(i)st(a), udnovit, udnovam, udnovat, udnoveer<br>Future tid: udnovsiem, udnovsies, udnovsiet, udnovsiem(o)s, yu udnovsiete, udnovsient<br>Conditional: udnoviem, udnovies, udnoviet, udnoviem(o)s, yu udnoviete, udnovient<br>Prev participe: udnot / udnoven
udschkembee	&gt;	Infinitive: udschkembee<br>Present: io udschkembee, udschkembees, udschkembeet, udschkembeems, yu udschkembeet(e), udschkembeent<br>Preterit: udschkembeim, udschkembeist(a), udschkembeit, udschkembeam, udschkembeat, udschkembeeer<br>Future tid: udschkembeesiem, udschkembeesies, udschkembeesiet, udschkembeesiem(o)s, yu udschkembeesiete, udschkembeesient<br>Conditional: udschkembeiem, udschkembeies, udschkembeiet, udschkembeiem(o)s, yu udschkembeiete, udschkembeient<br>Prev participe: udschkembeet / udschkembeen
udstehn	&gt;	Infinitive: udstehne<br>Present: udstehno, udstehns, udstehnt, udstehnm(o)s, yu udstehnt(e), udstehne(nt)<br>Preterit: udstohnim, udstohn(i)st(a), udstohnit, udstohnam, udstohnat, udstohneer<br>Future tid: udstehnsiem, udstehnsies, udstehnsiet, udstehnsiem(o)s, yu udstehnsiete, udstehnsient<br>Conditional: udstehniem, udstehnies, udstehniet, udstehniem(o)s, yu udstehniete, udstehnient<br>Prev participe: udstohnt / udstohnen
udsteigh	&gt;	Infinitive: udstighes<br>Present: udsteigho, udsteighs, udsteight, udsteighm(o)s, yu udsteight(e), udsteighe(nt)<br>Preterit: udstighim, udstigh(i)st(a), udstighit, udstigham, udstighat, udstigheer<br>Future tid: udsteighsiem, udsteighsies, udsteighsiet, udsteighsiem(o)s, yu udsteighsiete, udsteighsient<br>Conditional: udsteighiem, udsteighies, udsteighiet, udsteighiem(o)s, yu udsteighiete, udsteighient<br>Prev participe: udstight / udstighen
udstraj	&gt;	Infinitive: udstraje<br>Present: udstrajo, udstrajs, udstrajt, udstrajm(o)s, yu udstrajt(e), udstraje(nt)<br>Preterit: udstriejim, udstriej(i)st(a), udstriejit, udstriejam, udstriejat, udstriejeer<br>Future tid: udstrajsiem, udstrajsies, udstrajsiet, udstrajsiem(o)s, yu udstrajsiete, udstrajsient<br>Conditional: udstrajiem, udstrajies, udstrajiet, udstrajiem(o)s, yu udstrajiete, udstrajient<br>Prev participe: udstrajt / udstrajen
udtwac	&gt;	Infinitive: udtwace<br>Present: udtwaco, udtwacs, udtwact, udtwacm(o)s, yu udtwact(e), udtwace(nt)<br>Preterit: udtwiecim, udtwiec(i)st(a), udtwiecit, udtwiecam, udtwiecat, udtwieceer<br>Future tid: udtwacsiem, udtwacsies, udtwacsiet, udtwacsiem(o)s, yu udtwacsiete, udtwacsient<br>Conditional: udtwaciem, udtwacies, udtwaciet, udtwaciem(o)s, yu udtwaciete, udtwacient<br>Prev participe: udtwact / udtwacen
udveic	&gt;	Infinitive: udvices<br>Present: udveico, udveics, udveict, udveicm(o)s, yu udveict(e), udveice(nt)<br>Preterit: udvicim, udvic(i)st(a), udvicit, udvicam, udvicat, udviceer<br>Future tid: udveicsiem, udveicsies, udveicsiet, udveicsiem(o)s, yu udveicsiete, udveicsient<br>Conditional: udveiciem, udveicies, udveiciet, udveiciem(o)s, yu udveiciete, udveicient<br>Prev participe: udvict / udvicen
udwakt	&gt;	Infinitive: udwakte<br>Present: udwakto, udwakts, udwakt, udwaktm(o)s, yu udwakte, udwakte(nt)<br>Preterit: udwiektim, udwiekt(i)st(a), udwiektit, udwiektam, udwiektat, udwiekteer<br>Future tid: udwaktsiem, udwaktsies, udwaktsiet, udwaktsiem(o)s, yu udwaktsiete, udwaktsient<br>Conditional: udwaktiem, udwakties, udwaktiet, udwaktiem(o)s, yu udwaktiete, udwaktient<br>Prev participe: udwakt / udwakten
udwekwn	&gt;	Infinitive: udwekwne<br>Present: udwekwno, udwekwns, udwekwnt, udwekwnm(o)s, yu udwekwnt(e), udwekwne(nt)<br>Preterit: udwekwnim, udwekwn(i)st(a), udwekwnit, udwekwnam, udwekwnat, udwekwneer<br>Future tid: udwekwnsiem, udwekwnsies, udwekwnsiet, udwekwnsiem(o)s, yu udwekwnsiete, udwekwnsient<br>Conditional: udwekwniem, udwekwnies, udwekwniet, udwekwniem(o)s, yu udwekwniete, udwekwnient<br>Prev participe: udwekwnt / udwekwnen
udzaman	&gt;	Infinitive: udzamane<br>Present: udzamano, udzamans, udzamant, udzamanm(o)s, yu udzamant(e), udzamane(nt)<br>Preterit: udzamienim, udzamien(i)st(a), udzamienit, udzamienam, udzamienat, udzamieneer<br>Future tid: udzamansiem, udzamansies, udzamansiet, udzamansiem(o)s, yu udzamansiete, udzamansient<br>Conditional: udzamaniem, udzamanies, udzamaniet, udzamaniem(o)s, yu udzamaniete, udzamanient<br>Prev participe: udzamant / udzamanen
ulter	&gt;	Infinitive: ulter<br>Present: io ulter, ulters, ultert, ulterms, yu ultert, ulternt<br>Preterit: ultrim, ultrist, ultrit, ult(e)ram, ult(e)rat, ult(e)reer<br>Future tid: ultersiem, ultersies, ultersiet, ultersiem(o)s, yu ultersiete, ultersient<br>Conditional: ulteriem, ulteries, ulteriet, ulteriem(o)s, yu ulteriete, ulterient<br>Prev participe: ultert / ultern
ultim	&gt;	Infinitive: ultime<br>Present: ultimo, ultims, ultimt, ultimm(o)s, yu ultimt(e), ultime(nt)<br>Preterit: ultimim, ultim(i)st(a), ultimit, ultimam, ultimat, ultimeer<br>Future tid: ultimsiem, ultimsies, ultimsiet, ultimsiem(o)s, yu ultimsiete, ultimsient<br>Conditional: ultimiem, ultimies, ultimiet, ultimiem(o)s, yu ultimiete, ultimient<br>Prev participe: ultimt / ultimen
unicellular	&gt;	Infinitive: unicellulare<br>Present: unicellularo, unicellulars, unicellulart, unicellularm(o)s, yu unicellulart(e), unicellulare(nt)<br>Preterit: unicellulierim, unicellulier(i)st(a), unicellulierit, unicellulieram, unicellulierat, unicelluliereer<br>Future tid: unicellularsiem, unicellularsies, unicellularsiet, unicellularsiem(o)s, yu unicellularsiete, unicellularsient<br>Conditional: unicellulariem, unicellularies, unicellulariet, unicellulariem(o)s, yu unicellulariete, unicellularient<br>Prev participe: unicellulart / unicellularen
unie	&gt;	Infinitive: unie<br>Present: io unie, unies, uniet, uniems, yu uniet(e), unient<br>Preterit: unicim, uniest, unicit, uniam, uniat, unier<br>Future tid: uniesiem, uniesies, uniesiet, uniesiem(o)s, yu uniesiete, uniesient<br>Conditional: uniciem, unicies, uniciet, uniciem(o)s, yu uniciete, unicient<br>Prev participe: uniet / unien
universe	&gt;	Infinitive: universe<br>Present: io universe, universes, universet, universems, yu universet(e), universent<br>Preterit: universim, universist(a), universit, universam, universat, universeer<br>Future tid: universesiem, universesies, universesiet, universesiem(o)s, yu universesiete, universesient<br>Conditional: universiem, universies, universiet, universiem(o)s, yu universiete, universient<br>Prev participe: universet / universen
universitar	&gt;	Infinitive: universitare<br>Present: universitaro, universitars, universitart, universitarm(o)s, yu universitart(e), universitare(nt)<br>Preterit: universitierim, universitier(i)st(a), universitierit, universitieram, universitierat, universitiereer<br>Future tid: universitarsiem, universitarsies, universitarsiet, universitarsiem(o)s, yu universitarsiete, universitarsient<br>Conditional: universitariem, universitaries, universitariet, universitariem(o)s, yu universitariete, universitarient<br>Prev participe: universitart / universitaren
uperag	&gt;	Infinitive: uperage<br>Present: uperago, uperacs, uperact, uperagm(o)s, yu uperact(e), uperage(nt)<br>Preterit: uperiegim, uperieg(i)st(a), uperiegit, uperiegam, uperiegat, uperiegeer<br>Future tid: uperacsiem, uperacsies, uperacsiet, uperacsiem(o)s, yu uperacsiete, uperacsient<br>Conditional: uperagiem, uperagies, uperagiet, uperagiem(o)s, yu uperagiete, uperagient<br>Prev participe: uperact / uperagen
uperal	&gt;	Infinitive: uperale<br>Present: uperalo, uperals, uperalt, uperalm(o)s, yu uperalt(e), uperale(nt)<br>Preterit: uperielim, uperiel(i)st(a), uperielit, uperielam, uperielat, uperieleer<br>Future tid: uperalsiem, uperalsies, uperalsiet, uperalsiem(o)s, yu uperalsiete, uperalsient<br>Conditional: uperaliem, uperalies, uperaliet, uperaliem(o)s, yu uperaliete, uperalient<br>Prev participe: uperalt / uperalen
uperbeud	&gt;	Infinitive: uperbudes<br>Present: uperbeudo, uperbeuds, uperbeudt, uperbeudm(o)s, yu uperbeudt(e), uperbeude(nt)<br>Preterit: uperbudim, uperbud(i)st(a), uperbudit, uperbudam, uperbudat, uperbudeer<br>Future tid: uperbeudsiem, uperbeudsies, uperbeudsiet, uperbeudsiem(o)s, yu uperbeudsiete, uperbeudsient<br>Conditional: uperbeudiem, uperbeudies, uperbeudiet, uperbeudiem(o)s, yu uperbeudiete, uperbeudient<br>Prev participe: uperbudt / uperbuden
uperbord	&gt;	Infinitive: uperborde<br>Present: uperbordo, uperbords, uperbordt, uperbordm(o)s, yu uperbordt(e), uperborde(nt)<br>Preterit: uperborsim, uperbors(i)st(a), uperborsit, uperborsam, uperborsat, uperborseer<br>Future tid: uperbordsiem, uperbordsies, uperbordsiet, uperbordsiem(o)s, yu uperbordsiete, uperbordsient<br>Conditional: uperbordiem, uperbordies, uperbordiet, uperbordiem(o)s, yu uperbordiete, uperbordient<br>Prev participe: uperbors / uperborden
uperdah	&gt;	Infinitive: uperdahe<br>Present: uperdahm, uperdahs, uperdaht, uperdahm(o)s, yu uperdaht(e), uperdahnt<br>Preterit: uperdahsim, uperdahst(a), uperdahsit, uperdahsam, uperdahsat, uperdahr<br>Future tid: uperdahsiem, uperdahsies, uperdahsiet, uperdahsiem(o)s, yu uperdahsiete, uperdahsient<br>Conditional: uperdahiem, uperdahies, uperdahiet, uperdahiem(o)s, yu uperdahiete, uperdahient<br>Prev participe: uperdaht / uperdahn
uperdeh	&gt;	Infinitive: uperdehe<br>Present: uperdehm, uperdehs, uperdeht, uperdehm(o)s, yu uperdeht(e), uperdehnt<br>Preterit: uperdehsim, uperdehst(a), uperdehsit, uperdehsam, uperdehsat, uperdehr<br>Future tid: uperdehsiem, uperdehsies, uperdehsiet, uperdehsiem(o)s, yu uperdehsiete, uperdehsient<br>Conditional: uperdehiem, uperdehies, uperdehiet, uperdehiem(o)s, yu uperdehiete, uperdehient<br>Prev participe: uperdeht / uperdehn
uperdehl	&gt;	Infinitive: uperdehle<br>Present: uperdehlo, uperdehls, uperdehlt, uperdehlm(o)s, yu uperdehlt(e), uperdehle(nt)<br>Preterit: uperdohlim, uperdohl(i)st(a), uperdohlit, uperdohlam, uperdohlat, uperdohleer<br>Future tid: uperdehlsiem, uperdehlsies, uperdehlsiet, uperdehlsiem(o)s, yu uperdehlsiete, uperdehlsient<br>Conditional: uperdehliem, uperdehlies, uperdehliet, uperdehliem(o)s, yu uperdehliete, uperdehlient<br>Prev participe: uperdohlt / uperdohlen
uperflutt	&gt;	Infinitive: uperflutte<br>Present: uperflutto, uperflutts, uperflutt, uperfluttm(o)s, yu uperflutte, uperflutte(nt)<br>Preterit: uperflussim, uperfluss(i)st(a), uperflussit, uperflussam, uperflussat, uperflusseer<br>Future tid: uperfluttsiem, uperfluttsies, uperfluttsiet, uperfluttsiem(o)s, yu uperfluttsiete, uperfluttsient<br>Conditional: uperfluttiem, uperflutties, uperfluttiet, uperfluttiem(o)s, yu uperfluttiete, uperfluttient<br>Prev participe: uperfluss / uperflutten
upergeih	&gt;	Infinitive: upergihes<br>Present: upergeihm, upergeihs, upergeiht, upergeihm(o)s, yu upergeiht(e), upergeihnt<br>Preterit: upergihsim, upergihst(a), upergihsit, upergihsam, upergihsat, upergihr<br>Future tid: upergeihsiem, upergeihsies, upergeihsiet, upergeihsiem(o)s, yu upergeihsiete, upergeihsient<br>Conditional: upergeihiem, upergeihies, upergeihiet, upergeihiem(o)s, yu upergeihiete, upergeihient<br>Prev participe: upergiht / upergihn
uperghang	&gt;	Infinitive: uperghange<br>Present: uperghango, uperghancs, uperghanct, uperghangm(o)s, yu uperghanct(e), uperghange(nt)<br>Preterit: uperghiengim, uperghieng(i)st(a), uperghiengit, uperghiengam, uperghiengat, uperghiengeer<br>Future tid: uperghancsiem, uperghancsies, uperghancsiet, uperghancsiem(o)s, yu uperghancsiete, uperghancsient<br>Conditional: uperghangiem, uperghangies, uperghangiet, uperghangiem(o)s, yu uperghangiete, uperghangient<br>Prev participe: uperghanct / uperghangen
uperghehld	&gt;	Infinitive: uperghehlde<br>Present: uperghehldo, uperghehlds, uperghehldt, uperghehldm(o)s, yu uperghehldt(e), uperghehlde(nt)<br>Preterit: uperghohldim, uperghohld(i)st(a), uperghohldit, uperghohldam, uperghohldat, uperghohldeer<br>Future tid: uperghehldsiem, uperghehldsies, uperghehldsiet, uperghehldsiem(o)s, yu uperghehldsiete, uperghehldsient<br>Conditional: uperghehldiem, uperghehldies, uperghehldiet, uperghehldiem(o)s, yu uperghehldiete, uperghehldient<br>Prev participe: uperghohldt / uperghohlden
upergreip	&gt;	Infinitive: upergripes<br>Present: upergreipo, upergreips, upergreipt, upergreipm(o)s, yu upergreipt(e), upergreipe(nt)<br>Preterit: upergripim, upergrip(i)st(a), upergripit, upergripam, upergripat, upergripeer<br>Future tid: upergreipsiem, upergreipsies, upergreipsiet, upergreipsiem(o)s, yu upergreipsiete, upergreipsient<br>Conditional: upergreipiem, upergreipies, upergreipiet, upergreipiem(o)s, yu upergreipiete, upergreipient<br>Prev participe: upergript / upergripen
uperkeih	&gt;	Infinitive: uperkihes<br>Present: uperkeihm, uperkeihs, uperkeiht, uperkeihm(o)s, yu uperkeiht(e), uperkeihnt<br>Preterit: uperkihsim, uperkihst(a), uperkihsit, uperkihsam, uperkihsat, uperkihr<br>Future tid: uperkeihsiem, uperkeihsies, uperkeihsiet, uperkeihsiem(o)s, yu uperkeihsiete, uperkeihsient<br>Conditional: uperkeihiem, uperkeihies, uperkeihiet, uperkeihiem(o)s, yu uperkeihiete, uperkeihient<br>Prev participe: uperkiht / uperkihn
uperklad	&gt;	Infinitive: uperklade<br>Present: uperklado, uperklads, uperkladt, uperkladm(o)s, yu uperkladt(e), uperklade(nt)<br>Preterit: uperkliedim, uperklied(i)st(a), uperkliedit, uperkliedam, uperkliedat, uperkliedeer<br>Future tid: uperkladsiem, uperkladsies, uperkladsiet, uperkladsiem(o)s, yu uperkladsiete, uperkladsient<br>Conditional: uperkladiem, uperkladies, uperkladiet, uperkladiem(o)s, yu uperkladiete, uperkladient<br>Prev participe: uperklas / uperkladen
uperkwehlm	&gt;	Infinitive: uperkwehlme<br>Present: uperkwehlmo, uperkwehlms, uperkwehlmt, uperkwehlmm(o)s, yu uperkwehlmt(e), uperkwehlme(nt)<br>Preterit: uperkwohlmim, uperkwohlm(i)st(a), uperkwohlmit, uperkwohlmam, uperkwohlmat, uperkwohlmeer<br>Future tid: uperkwehlmsiem, uperkwehlmsies, uperkwehlmsiet, uperkwehlmsiem(o)s, yu uperkwehlmsiete, uperkwehlmsient<br>Conditional: uperkwehlmiem, uperkwehlmies, uperkwehlmiet, uperkwehlmiem(o)s, yu uperkwehlmiete, uperkwehlmient<br>Prev participe: uperkwohlmt / uperkwohlmen
uperleit	&gt;	Infinitive: uperlites<br>Present: uperleito, uperleits, uperleit, uperleitm(o)s, yu uperleite, uperleite(nt)<br>Preterit: uperlitim, uperlit(i)st(a), uperlitit, uperlitam, uperlitat, uperliteer<br>Future tid: uperleitsiem, uperleitsies, uperleitsiet, uperleitsiem(o)s, yu uperleitsiete, uperleitsient<br>Conditional: uperleitiem, uperleities, uperleitiet, uperleitiem(o)s, yu uperleitiete, uperleitient<br>Prev participe: uperlit / uperliten
uperneih	&gt;	Infinitive: upernihes<br>Present: uperneihm, uperneihs, uperneiht, uperneihm(o)s, yu uperneiht(e), uperneihnt<br>Preterit: upernihsim, upernihst(a), upernihsit, upernihsam, upernihsat, upernihr<br>Future tid: uperneihsiem, uperneihsies, uperneihsiet, uperneihsiem(o)s, yu uperneihsiete, uperneihsient<br>Conditional: uperneihiem, uperneihies, uperneihiet, uperneihiem(o)s, yu uperneihiete, uperneihient<br>Prev participe: uperniht / upernihn
uperpleh	&gt;	Infinitive: uperplehe<br>Present: uperplehm, uperplehs, uperpleht, uperplehm(o)s, yu uperpleht(e), uperplehnt<br>Preterit: uperplehsim, uperplehst(a), uperplehsit, uperplehsam, uperplehsat, uperplehr<br>Future tid: uperplehsiem, uperplehsies, uperplehsiet, uperplehsiem(o)s, yu uperplehsiete, uperplehsient<br>Conditional: uperplehiem, uperplehies, uperplehiet, uperplehiem(o)s, yu uperplehiete, uperplehient<br>Prev participe: uperpleht / uperplehn
uperpleuk	&gt;	Infinitive: uperplukes<br>Present: uperpleuko, uperpleucs, uperpleuct, uperpleukm(o)s, yu uperpleuct(e), uperpleuke(nt)<br>Preterit: uperplukim, uperpluk(i)st(a), uperplukit, uperplukam, uperplukat, uperplukeer<br>Future tid: uperpleucsiem, uperpleucsies, uperpleucsiet, uperpleucsiem(o)s, yu uperpleucsiete, uperpleucsient<br>Conditional: uperpleukiem, uperpleukies, uperpleukiet, uperpleukiem(o)s, yu uperpleukiete, uperpleukient<br>Prev participe: uperpluct / uperpluken
uperskac	&gt;	Infinitive: uperskace<br>Present: uperskaco, uperskacs, uperskact, uperskacm(o)s, yu uperskact(e), uperskace(nt)<br>Preterit: uperskiecim, uperskiec(i)st(a), uperskiecit, uperskiecam, uperskiecat, uperskieceer<br>Future tid: uperskacsiem, uperskacsies, uperskacsiet, uperskacsiem(o)s, yu uperskacsiete, uperskacsient<br>Conditional: uperskaciem, uperskacies, uperskaciet, uperskaciem(o)s, yu uperskaciete, uperskacient<br>Prev participe: uperskact / uperskacen
uperskadh	&gt;	Infinitive: uperskadhe<br>Present: uperskadho, uperskadhs, uperskadht, uperskadhm(o)s, yu uperskadht(e), uperskadhe(nt)<br>Preterit: uperskiedhim, uperskiedh(i)st(a), uperskiedhit, uperskiedham, uperskiedhat, uperskiedheer<br>Future tid: uperskadhsiem, uperskadhsies, uperskadhsiet, uperskadhsiem(o)s, yu uperskadhsiete, uperskadhsient<br>Conditional: uperskadhiem, uperskadhies, uperskadhiet, uperskadhiem(o)s, yu uperskadhiete, uperskadhient<br>Prev participe: uperskadht / uperskadhen
uperslah	&gt;	Infinitive: uperslahe<br>Present: uperslahm, uperslahs, uperslaht, uperslahm(o)s, yu uperslaht(e), uperslahnt<br>Preterit: uperslahsim, uperslahst(a), uperslahsit, uperslahsam, uperslahsat, uperslahr<br>Future tid: uperslahsiem, uperslahsies, uperslahsiet, uperslahsiem(o)s, yu uperslahsiete, uperslahsient<br>Conditional: uperslahiem, uperslahies, uperslahiet, uperslahiem(o)s, yu uperslahiete, uperslahient<br>Prev participe: uperslaht / uperslahn
uperspehc	&gt;	Infinitive: uperspehce<br>Present: uperspehco, uperspehcs, uperspehct, uperspehcm(o)s, yu uperspehct(e), uperspehce(nt)<br>Preterit: uperspohcim, uperspohc(i)st(a), uperspohcit, uperspohcam, uperspohcat, uperspohceer<br>Future tid: uperspehcsiem, uperspehcsies, uperspehcsiet, uperspehcsiem(o)s, yu uperspehcsiete, uperspehcsient<br>Conditional: uperspehciem, uperspehcies, uperspehciet, uperspehciem(o)s, yu uperspehciete, uperspehcient<br>Prev participe: uperspohct / uperspohcen
uperstah	&gt;	Infinitive: uperstahe<br>Present: uperstahm, uperstahs, uperstaht, uperstahm(o)s, yu uperstaht(e), uperstahnt<br>Preterit: uperstahsim, uperstahst(a), uperstahsit, uperstahsam, uperstahsat, uperstahr<br>Future tid: uperstahsiem, uperstahsies, uperstahsiet, uperstahsiem(o)s, yu uperstahsiete, uperstahsient<br>Conditional: uperstahiem, uperstahies, uperstahiet, uperstahiem(o)s, yu uperstahiete, uperstahient<br>Prev participe: uperstaht / uperstahn
uperswehp	&gt;	Infinitive: uperswehpe<br>Present: uperswehpo, uperswehps, uperswehpt, uperswehpm(o)s, yu uperswehpt(e), uperswehpe(nt)<br>Preterit: uperswohpim, uperswohp(i)st(a), uperswohpit, uperswohpam, uperswohpat, uperswohpeer<br>Future tid: uperswehpsiem, uperswehpsies, uperswehpsiet, uperswehpsiem(o)s, yu uperswehpsiete, uperswehpsient<br>Conditional: uperswehpiem, uperswehpies, uperswehpiet, uperswehpiem(o)s, yu uperswehpiete, uperswehpient<br>Prev participe: uperswohpt / uperswohpen
upertrag	&gt;	Infinitive: upertrage<br>Present: upertrago, upertracs, upertract, upertragm(o)s, yu upertract(e), upertrage(nt)<br>Preterit: upertriegim, upertrieg(i)st(a), upertriegit, upertriegam, upertriegat, upertriegeer<br>Future tid: upertracsiem, upertracsies, upertracsiet, upertracsiem(o)s, yu upertracsiete, upertracsient<br>Conditional: upertragiem, upertragies, upertragiet, upertragiem(o)s, yu upertragiete, upertragient<br>Prev participe: upertract / upertragen
upertrahen	&gt;	Infinitive: upertrahnes<br>Present: upertrahno, upertrahens, upertrahent, upertrahnm(o)s, yu upertrahent(e), upertrahne(nt)<br>Preterit: upertrahsim, upertrahst(a), upertrahsit, upertrahsam, upertrahsat, upertrahr<br>Future tid: upertrahensiem, upertrahensies, upertrahensiet, upertrahensiem(o)s, yu upertrahensiete, upertrahensient<br>Conditional: upertrahniem, upertrahnies, upertrahniet, upertrahniem(o)s, yu upertrahniete, upertrahnient<br>Prev participe: upertraht / upertrahn
upertrehd	&gt;	Infinitive: upertrehde<br>Present: upertrehdo, upertrehds, upertrehdt, upertrehdm(o)s, yu upertrehdt(e), upertrehde(nt)<br>Preterit: upertrohdim, upertrohd(i)st(a), upertrohdit, upertrohdam, upertrohdat, upertrohdeer<br>Future tid: upertrehdsiem, upertrehdsies, upertrehdsiet, upertrehdsiem(o)s, yu upertrehdsiete, upertrehdsient<br>Conditional: upertrehdiem, upertrehdies, upertrehdiet, upertrehdiem(o)s, yu upertrehdiete, upertrehdient<br>Prev participe: upertrohdt / upertrohden
upervoltage	&gt;	Infinitive: upervoltage<br>Present: io upervoltage, upervoltages, upervoltaget, upervoltagems, yu upervoltaget(e), upervoltagent<br>Preterit: upervoltagim, upervoltagist(a), upervoltagit, upervoltageam, upervoltageat, upervoltageer<br>Future tid: upervoltagesiem, upervoltagesies, upervoltagesiet, upervoltagesiem(o)s, yu upervoltagesiete, upervoltagesient<br>Conditional: upervoltagiem, upervoltagies, upervoltagiet, upervoltagiem(o)s, yu upervoltagiete, upervoltagient<br>Prev participe: upervoltaget / upervoltagen
uperwakh	&gt;	Infinitive: uperwakhe<br>Present: uperwakho, uperwakhs, uperwakht, uperwakhm(o)s, yu uperwakht(e), uperwakhe(nt)<br>Preterit: uperwiekhim, uperwiekh(i)st(a), uperwiekhit, uperwiekham, uperwiekhat, uperwiekheer<br>Future tid: uperwakhsiem, uperwakhsies, uperwakhsiet, uperwakhsiem(o)s, yu uperwakhsiete, uperwakhsient<br>Conditional: uperwakhiem, uperwakhies, uperwakhiet, uperwakhiem(o)s, yu uperwakhiete, uperwakhient<br>Prev participe: uperwakht / uperwakhen
uperwakht	&gt;	Infinitive: uperwakhte<br>Present: uperwakhto, uperwakhts, uperwakht, uperwakhtm(o)s, yu uperwakhte, uperwakhte(nt)<br>Preterit: uperwiekhtim, uperwiekht(i)st(a), uperwiekhtit, uperwiekhtam, uperwiekhtat, uperwiekhteer<br>Future tid: uperwakhtsiem, uperwakhtsies, uperwakhtsiet, uperwakhtsiem(o)s, yu uperwakhtsiete, uperwakhtsient<br>Conditional: uperwakhtiem, uperwakhties, uperwakhtiet, uperwakhtiem(o)s, yu uperwakhtiete, uperwakhtient<br>Prev participe: uperwakht / uperwakhten
uperwaldh	&gt;	Infinitive: uperwaldhe<br>Present: uperwaldho, uperwaldhs, uperwaldht, uperwaldhm(o)s, yu uperwaldht(e), uperwaldhe(nt)<br>Preterit: uperwieldhim, uperwieldh(i)st(a), uperwieldhit, uperwieldham, uperwieldhat, uperwieldheer<br>Future tid: uperwaldhsiem, uperwaldhsies, uperwaldhsiet, uperwaldhsiem(o)s, yu uperwaldhsiete, uperwaldhsient<br>Conditional: uperwaldhiem, uperwaldhies, uperwaldhiet, uperwaldhiem(o)s, yu uperwaldhiete, uperwaldhient<br>Prev participe: uperwaldht / uperwaldhen
uperwehgh	&gt;	Infinitive: uperwehghe<br>Present: uperwehgho, uperwehghs, uperwehght, uperwehghm(o)s, yu uperwehght(e), uperwehghe(nt)<br>Preterit: uperwohghim, uperwohgh(i)st(a), uperwohghit, uperwohgham, uperwohghat, uperwohgheer<br>Future tid: uperwehghsiem, uperwehghsies, uperwehghsiet, uperwehghsiem(o)s, yu uperwehghsiete, uperwehghsient<br>Conditional: uperwehghiem, uperwehghies, uperwehghiet, uperwehghiem(o)s, yu uperwehghiete, uperwehghient<br>Prev participe: uperwohght / uperwohghen
uperwehnd	&gt;	Infinitive: uperwehnde<br>Present: uperwehndo, uperwehnds, uperwehndt, uperwehndm(o)s, yu uperwehndt(e), uperwehnde(nt)<br>Preterit: uperwohndim, uperwohnd(i)st(a), uperwohndit, uperwohndam, uperwohndat, uperwohndeer<br>Future tid: uperwehndsiem, uperwehndsies, uperwehndsiet, uperwehndsiem(o)s, yu uperwehndsiete, uperwehndsient<br>Conditional: uperwehndiem, uperwehndies, uperwehndiet, uperwehndiem(o)s, yu uperwehndiete, uperwehndient<br>Prev participe: uperwohndt / uperwohnden
uperwehrt	&gt;	Infinitive: uperwehrte<br>Present: uperwehrto, uperwehrts, uperwehrt, uperwehrtm(o)s, yu uperwehrte, uperwehrte(nt)<br>Preterit: uperwohrtim, uperwohrt(i)st(a), uperwohrtit, uperwohrtam, uperwohrtat, uperwohrteer<br>Future tid: uperwehrtsiem, uperwehrtsies, uperwehrtsiet, uperwehrtsiem(o)s, yu uperwehrtsiete, uperwehrtsient<br>Conditional: uperwehrtiem, uperwehrties, uperwehrtiet, uperwehrtiem(o)s, yu uperwehrtiete, uperwehrtient<br>Prev participe: uperwohrt / uperwohrten
urg	&gt;	Infinitive: urge<br>Present: urgo, urcs, urct, urgm(o)s, yu urct(e), urge(nt)<br>Preterit: ursim, urs(i)st(a), ursit, ursam, ursat, urseer<br>Future tid: urcsiem, urcsies, urcsiet, urcsiem(o)s, yu urcsiete, urcsient<br>Conditional: urgiem, urgies, urgiet, urgiem(o)s, yu urgiete, urgient<br>Prev participe: urs / urgen
urine	&gt;	Infinitive: urine<br>Present: io urine, urines, urinet, urinems, yu urinet(e), urinent<br>Preterit: urinim, urinist(a), urinit, urinam, urinat, urineer<br>Future tid: urinesiem, urinesies, urinesiet, urinesiem(o)s, yu urinesiete, urinesient<br>Conditional: uriniem, urinies, uriniet, uriniem(o)s, yu uriniete, urinient<br>Prev participe: urinet / urinen
use	&gt;	Infinitive: use<br>Present: io use, uses, uset, usems, yu uset(e), usent<br>Preterit: usim, usist(a), usit, usam, usat, useer<br>Future tid: usesiem, usesies, usesiet, usesiem(o)s, yu usesiete, usesient<br>Conditional: usiem, usies, usiet, usiem(o)s, yu usiete, usient<br>Prev participe: uset / usen
usurpe	&gt;	Infinitive: usurpe<br>Present: io usurpe, usurpes, usurpet, usurpems, yu usurpet(e), usurpent<br>Preterit: usurpim, usurpist(a), usurpit, usurpam, usurpat, usurpeer<br>Future tid: usurpesiem, usurpesies, usurpesiet, usurpesiem(o)s, yu usurpesiete, usurpesient<br>Conditional: usurpiem, usurpies, usurpiet, usurpiem(o)s, yu usurpiete, usurpient<br>Prev participe: usurpet / usurpen
uter	&gt;	Infinitive: uter<br>Present: io uter, uters, utert, uterms, yu utert, uternt<br>Preterit: utrim, utrist, utrit, ut(e)ram, ut(e)rat, ut(e)reer<br>Future tid: utersiem, utersies, utersiet, utersiem(o)s, yu utersiete, utersient<br>Conditional: uteriem, uteries, uteriet, uteriem(o)s, yu uteriete, uterient<br>Prev participe: utert / utern
uting	&gt;	Infinitive: utinge<br>Present: utingo, utincs, utinct, utingm(o)s, yu utinct(e), utinge(nt)<br>Preterit: utingim, uting(i)st(a), utingit, utingam, utingat, utingeer<br>Future tid: utincsiem, utincsies, utincsiet, utincsiem(o)s, yu utincsiete, utincsient<br>Conditional: utingiem, utingies, utingiet, utingiem(o)s, yu utingiete, utingient<br>Prev participe: utinct / utingen
uwen	&gt;	Infinitive: uwnes<br>Present: uwno, uwns, uwnt, uwnm(o)s, yu uwnt(e), uwne(nt)<br>Preterit: uwim, uwst(a), uwit, uwam, uwat, uweer<br>Future tid: uwnsiem, uwnsies, uwnsiet, uwnsiem(o)s, yu uwnsiete, uwnsient<br>Conditional: uwniem, uwnies, uwniet, uwniem(o)s, yu uwniete, uwnient<br>Prev participe: uwt / uwen
vagabond	&gt;	Infinitive: vagabonde<br>Present: vagabondo, vagabonds, vagabondt, vagabondm(o)s, yu vagabondt(e), vagabonde(nt)<br>Preterit: vagiebondim, vagiebond(i)st(a), vagiebondit, vagiebondam, vagiebondat, vagiebondeer<br>Future tid: vagabondsiem, vagabondsies, vagabondsiet, vagabondsiem(o)s, yu vagabondsiete, vagabondsient<br>Conditional: vagabondiem, vagabondies, vagabondiet, vagabondiem(o)s, yu vagabondiete, vagabondient<br>Prev participe: vagabons / vagabonden
vah	&gt;	Infinitive: vahe<br>Present: vahm, vahs, vaht, vahm(o)s, yu vaht(e), vahnt<br>Preterit: vahsim, vahst(a), vahsit, vahsam, vahsat, vahr<br>Future tid: vahsiem, vahsies, vahsiet, vahsiem(o)s, yu vahsiete, vahsient<br>Conditional: vahiem, vahies, vahiet, vahiem(o)s, yu vahiete, vahient<br>Prev participe: vaht / vahn
val	&gt;	Infinitive: vale<br>Present: valo, vals, valt, valm(o)s, yu valt(e), vale(nt)<br>Preterit: vielim, viel(i)st(a), vielit, vielam, vielat, vieleer<br>Future tid: valsiem, valsies, valsiet, valsiem(o)s, yu valsiete, valsient<br>Conditional: valiem, valies, valiet, valiem(o)s, yu valiete, valient<br>Prev participe: valt / valen
valide	&gt;	Infinitive: valide<br>Present: io valide, valides, validet, validems, yu validet(e), valident<br>Preterit: validim, validist(a), validit, validam, validat, valideer<br>Future tid: validesiem, validesies, validesiet, validesiem(o)s, yu validesiete, validesient<br>Conditional: validiem, validies, validiet, validiem(o)s, yu validiete, validient<br>Prev participe: validet / validen
valk	&gt;	Infinitive: valke<br>Present: valko, valcs, valct, valkm(o)s, yu valct(e), valke(nt)<br>Preterit: vielkim, vielk(i)st(a), vielkit, vielkam, vielkat, vielkeer<br>Future tid: valcsiem, valcsies, valcsiet, valcsiem(o)s, yu valcsiete, valcsient<br>Conditional: valkiem, valkies, valkiet, valkiem(o)s, yu valkiete, valkient<br>Prev participe: valct / valken
valve	&gt;	Infinitive: valve<br>Present: io valve, valves, valvet, valvems, yu valvet(e), valvent<br>Preterit: valvim, valvist(a), valvit, valvam, valvat, valveer<br>Future tid: valvesiem, valvesies, valvesiet, valvesiem(o)s, yu valvesiete, valvesient<br>Conditional: valviem, valvies, valviet, valviem(o)s, yu valviete, valvient<br>Prev participe: valvet / valven
valz	&gt;	Infinitive: valze<br>Present: valzo, valzs, valzt, valzm(o)s, yu valzt(e), valze(nt)<br>Preterit: vielzim, vielz(i)st(a), vielzit, vielzam, vielzat, vielzeer<br>Future tid: valzsiem, valzsies, valzsiet, valzsiem(o)s, yu valzsiete, valzsient<br>Conditional: valziem, valzies, valziet, valziem(o)s, yu valziete, valzient<br>Prev participe: valzt / valzen
van	&gt;	Infinitive: vane<br>Present: vano, vans, vant, vanm(o)s, yu vant(e), vane(nt)<br>Preterit: vienim, vien(i)st(a), vienit, vienam, vienat, vieneer<br>Future tid: vansiem, vansies, vansiet, vansiem(o)s, yu vansiete, vansient<br>Conditional: vaniem, vanies, vaniet, vaniem(o)s, yu vaniete, vanient<br>Prev participe: vant / vanen
vande	&gt;	Infinitive: vande<br>Present: io vande, vandes, vandet, vandems, yu vandet(e), vandent<br>Preterit: vandim, vandist(a), vandit, vandam, vandat, vandeer<br>Future tid: vandesiem, vandesies, vandesiet, vandesiem(o)s, yu vandesiete, vandesient<br>Conditional: vandiem, vandies, vandiet, vandiem(o)s, yu vandiete, vandient<br>Prev participe: vandet / vanden
vanie	&gt;	Infinitive: vanie<br>Present: io vanie, vanies, vaniet, vaniems, yu vaniet(e), vanient<br>Preterit: vanicim, vaniest, vanicit, vaniam, vaniat, vanier<br>Future tid: vaniesiem, vaniesies, vaniesiet, vaniesiem(o)s, yu vaniesiete, vaniesient<br>Conditional: vaniciem, vanicies, vaniciet, vaniciem(o)s, yu vaniciete, vanicient<br>Prev participe: vaniet / vanien
vank	&gt;	Infinitive: vanke<br>Present: vanko, vancs, vanct, vankm(o)s, yu vanct(e), vanke(nt)<br>Preterit: vienkim, vienk(i)st(a), vienkit, vienkam, vienkat, vienkeer<br>Future tid: vancsiem, vancsies, vancsiet, vancsiem(o)s, yu vancsiete, vancsient<br>Conditional: vankiem, vankies, vankiet, vankiem(o)s, yu vankiete, vankient<br>Prev participe: vanct / vanken
vankeih	&gt;	Infinitive: vankihes<br>Present: vankeihm, vankeihs, vankeiht, vankeihm(o)s, yu vankeiht(e), vankeihnt<br>Preterit: vankihsim, vankihst(a), vankihsit, vankihsam, vankihsat, vankihr<br>Future tid: vankeihsiem, vankeihsies, vankeihsiet, vankeihsiem(o)s, yu vankeihsiete, vankeihsient<br>Conditional: vankeihiem, vankeihies, vankeihiet, vankeihiem(o)s, yu vankeihiete, vankeihient<br>Prev participe: vankiht / vankihn
vansch	&gt;	Infinitive: vansche<br>Present: vanscho, vanschs, vanscht, vanschm(o)s, yu vanscht(e), vansche(nt)<br>Preterit: vienschim, viensch(i)st(a), vienschit, vienscham, vienschat, vienscheer<br>Future tid: vanschsiem, vanschsies, vanschsiet, vanschsiem(o)s, yu vanschsiete, vanschsient<br>Conditional: vanschiem, vanschies, vanschiet, vanschiem(o)s, yu vanschiete, vanschient<br>Prev participe: vanscht / vanschen
vaps	&gt;	Infinitive: vapse<br>Present: vapso, vaps, vapst, vapsm(o)s, yu vapst(e), vapse(nt)<br>Preterit: viepsim, vieps(i)st(a), viepsit, viepsam, viepsat, viepseer<br>Future tid: siem vapse, sies vapse, siet vapse, siem(o)s vapse, yu siete vapse, sient vapse<br>Conditional: vapsiem, vapsies, vapsiet, vapsiem(o)s, yu vapsiete, vapsient<br>Prev participe: vapst / vapsen
varosch	&gt;	Infinitive: varosche<br>Present: varoscho, varoschs, varoscht, varoschm(o)s, yu varoscht(e), varosche(nt)<br>Preterit: vieroschim, vierosch(i)st(a), vieroschit, vieroscham, vieroschat, vieroscheer<br>Future tid: varoschsiem, varoschsies, varoschsiet, varoschsiem(o)s, yu varoschsiete, varoschsient<br>Conditional: varoschiem, varoschies, varoschiet, varoschiem(o)s, yu varoschiete, varoschient<br>Prev participe: varoscht / varoschen
varye	&gt;	Infinitive: varye<br>Present: io varye, varyes, varyet, varyems, yu varyet(e), varyent<br>Preterit: varyim, varyist(a), varyit, varyam, varyat, varyeer<br>Future tid: varyesiem, varyesies, varyesiet, varyesiem(o)s, yu varyesiete, varyesient<br>Conditional: varyiem, varyies, varyiet, varyiem(o)s, yu varyiete, varyient<br>Prev participe: varyet / varyen
vascular	&gt;	Infinitive: vasculare<br>Present: vascularo, vasculars, vasculart, vascularm(o)s, yu vasculart(e), vasculare(nt)<br>Preterit: vasculierim, vasculier(i)st(a), vasculierit, vasculieram, vasculierat, vasculiereer<br>Future tid: vascularsiem, vascularsies, vascularsiet, vascularsiem(o)s, yu vascularsiete, vascularsient<br>Conditional: vasculariem, vascularies, vasculariet, vasculariem(o)s, yu vasculariete, vascularient<br>Prev participe: vasculart / vascularen
vasyalg	&gt;	Infinitive: vasyalge<br>Present: vasyalgo, vasyalcs, vasyalct, vasyalgm(o)s, yu vasyalct(e), vasyalge(nt)<br>Preterit: vasyielgim, vasyielg(i)st(a), vasyielgit, vasyielgam, vasyielgat, vasyielgeer<br>Future tid: vasyalcsiem, vasyalcsies, vasyalcsiet, vasyalcsiem(o)s, yu vasyalcsiete, vasyalcsient<br>Conditional: vasyalgiem, vasyalgies, vasyalgiet, vasyalgiem(o)s, yu vasyalgiete, vasyalgient<br>Prev participe: vasyalg / vasyalgen
vat	&gt;	Infinitive: vate<br>Present: vato, vats, vat, vatm(o)s, yu vate, vate(nt)<br>Preterit: vietim, viet(i)st(a), vietit, vietam, vietat, vieteer<br>Future tid: vatsiem, vatsies, vatsiet, vatsiem(o)s, yu vatsiete, vatsient<br>Conditional: vatiem, vaties, vatiet, vatiem(o)s, yu vatiete, vatient<br>Prev participe: vat / vaten
vayn	&gt;	Infinitive: vayne<br>Present: vayno, vayns, vaynt, vaynm(o)s, yu vaynt(e), vayne(nt)<br>Preterit: vieynim, vieyn(i)st(a), vieynit, vieynam, vieynat, vieyneer<br>Future tid: vaynsiem, vaynsies, vaynsiet, vaynsiem(o)s, yu vaynsiete, vaynsient<br>Conditional: vayniem, vaynies, vayniet, vayniem(o)s, yu vayniete, vaynient<br>Prev participe: vaynt / vaynen
vedim	&gt;	Infinitive: vedime<br>Present: vedimo, vedims, vedimt, vedimm(o)s, yu vedimt(e), vedime(nt)<br>Preterit: vedimim, vedim(i)st(a), vedimit, vedimam, vedimat, vedimeer<br>Future tid: vedimsiem, vedimsies, vedimsiet, vedimsiem(o)s, yu vedimsiete, vedimsient<br>Conditional: vedimiem, vedimies, vedimiet, vedimiem(o)s, yu vedimiete, vedimient<br>Prev participe: vedimt / vedimen
vehicule	&gt;	Infinitive: vehicule<br>Present: io vehicule, vehicules, vehiculet, vehiculems, yu vehiculet(e), vehiculent<br>Preterit: vehiculim, vehiculist(a), vehiculit, vehiculam, vehiculat, vehiculeer<br>Future tid: vehiculesiem, vehiculesies, vehiculesiet, vehiculesiem(o)s, yu vehiculesiete, vehiculesient<br>Conditional: vehiculiem, vehiculies, vehiculiet, vehiculiem(o)s, yu vehiculiete, vehiculient<br>Prev participe: vehiculet / vehiculen
vehrbh	&gt;	Infinitive: vehrbhe<br>Present: vehrbho, vehrbhs, vehrbht, vehrbhm(o)s, yu vehrbht(e), vehrbhe(nt)<br>Preterit: vohrbhim, vohrbh(i)st(a), vohrbhit, vohrbham, vohrbhat, vohrbheer<br>Future tid: vehrbhsiem, vehrbhsies, vehrbhsiet, vehrbhsiem(o)s, yu vehrbhsiete, vehrbhsient<br>Conditional: vehrbhiem, vehrbhies, vehrbhiet, vehrbhiem(o)s, yu vehrbhiete, vehrbhient<br>Prev participe: vohrbht / vohrbhen
vehrmos	&gt;	Infinitive: vehrmose<br>Present: vehrmoso, vehrmos, vehrmost, vehrmosm(o)s, yu vehrmost(e), vehrmose(nt)<br>Preterit: vohrmosim, vohrmos(i)st(a), vohrmosit, vohrmosam, vohrmosat, vohrmoseer<br>Future tid: siem vehrmose, sies vehrmose, siet vehrmose, siem(o)s vehrmose, yu siete vehrmose, sient vehrmose<br>Conditional: vehrmosiem, vehrmosies, vehrmosiet, vehrmosiem(o)s, yu vehrmosiete, vehrmosient<br>Prev participe: vohrmost / vohrmosen
vehrmsaup	&gt;	Infinitive: vehrmsaupe<br>Present: vehrmsaupo, vehrmsaups, vehrmsaupt, vehrmsaupm(o)s, yu vehrmsaupt(e), vehrmsaupe(nt)<br>Preterit: vehrmsaupim, vehrmsaup(i)st(a), vehrmsaupit, vehrmsaupam, vehrmsaupat, vehrmsaupeer<br>Future tid: vehrmsaupsiem, vehrmsaupsies, vehrmsaupsiet, vehrmsaupsiem(o)s, yu vehrmsaupsiete, vehrmsaupsient<br>Conditional: vehrmsaupiem, vehrmsaupies, vehrmsaupiet, vehrmsaupiem(o)s, yu vehrmsaupiete, vehrmsaupient<br>Prev participe: vehrmsaupt / vehrmsaupen
vehrs	&gt;	Infinitive: vehrse<br>Present: vehrso, vehrs, vehrst, vehrsm(o)s, yu vehrst(e), vehrse(nt)<br>Preterit: vohrsim, vohrs(i)st(a), vohrsit, vohrsam, vohrsat, vohrseer<br>Future tid: siem vehrse, sies vehrse, siet vehrse, siem(o)s vehrse, yu siete vehrse, sient vehrse<br>Conditional: vehrsiem, vehrsies, vehrsiet, vehrsiem(o)s, yu vehrsiete, vehrsient<br>Prev participe: vohrst / vohrsen
vehrs	&gt;	Infinitive: vehrse<br>Present: vehrso, vehrs, vehrst, vehrsm(o)s, yu vehrst(e), vehrse(nt)<br>Preterit: vohrsim, vohrs(i)st(a), vohrsit, vohrsam, vohrsat, vohrseer<br>Future tid: siem vehrse, sies vehrse, siet vehrse, siem(o)s vehrse, yu siete vehrse, sient vehrse<br>Conditional: vehrsiem, vehrsies, vehrsiet, vehrsiem(o)s, yu vehrsiete, vehrsient<br>Prev participe: vohrst / vohrsen
vehrt	&gt;	Infinitive: vehrte<br>Present: vehrto, vehrts, vehrt, vehrtm(o)s, yu vehrte, vehrte(nt)<br>Preterit: vohrtim, vohrt(i)st(a), vohrtit, vohrtam, vohrtat, vohrteer<br>Future tid: vehrtsiem, vehrtsies, vehrtsiet, vehrtsiem(o)s, yu vehrtsiete, vehrtsient<br>Conditional: vehrtiem, vehrties, vehrtiet, vehrtiem(o)s, yu vehrtiete, vehrtient<br>Prev participe: vohrt / vohrten
vehs	&gt;	Infinitive: vehse<br>Present: vehso, vehs, vehst, vehsm(o)s, yu vehst(e), vehse(nt)<br>Preterit: vohsim, vohs(i)st(a), vohsit, vohsam, vohsat, vohseer<br>Future tid: siem vehse, sies vehse, siet vehse, siem(o)s vehse, yu siete vehse, sient vehse<br>Conditional: vehsiem, vehsies, vehsiet, vehsiem(o)s, yu vehsiete, vehsient<br>Prev participe: vohst / vohsen
veisk	&gt;	Infinitive: viskes<br>Present: veisko, veiscs, veisct, veiskm(o)s, yu veisct(e), veiske(nt)<br>Preterit: viskim, visk(i)st(a), viskit, viskam, viskat, viskeer<br>Future tid: veiscsiem, veiscsies, veiscsiet, veiscsiem(o)s, yu veiscsiete, veiscsient<br>Conditional: veiskiem, veiskies, veiskiet, veiskiem(o)s, yu veiskiete, veiskient<br>Prev participe: visct / visken
venaison	&gt;	Infinitive: venaisone<br>Present: venaisono, venaisons, venaisont, venaisonm(o)s, yu venaisont(e), venaisone(nt)<br>Preterit: venaisonim, venaison(i)st(a), venaisonit, venaisonam, venaisonat, venaisoneer<br>Future tid: venaisonsiem, venaisonsies, venaisonsiet, venaisonsiem(o)s, yu venaisonsiete, venaisonsient<br>Conditional: venaisoniem, venaisonies, venaisoniet, venaisoniem(o)s, yu venaisoniete, venaisonient<br>Prev participe: venaisont / venaisonen
vene	&gt;	Infinitive: vene<br>Present: io vene, venes, venet, venems, yu venet(e), venent<br>Preterit: venim, venist(a), venit, venam, venat, veneer<br>Future tid: venesiem, venesies, venesiet, venesiem(o)s, yu venesiete, venesient<br>Conditional: veniem, venies, veniet, veniem(o)s, yu veniete, venient<br>Prev participe: venet / venen
venere	&gt;	Infinitive: venere<br>Present: io venere, veneres, veneret, venerems, yu veneret(e), venerent<br>Preterit: venerim, venerist(a), venerit, veneram, venerat, venereer<br>Future tid: veneresiem, veneresies, veneresiet, veneresiem(o)s, yu veneresiete, veneresient<br>Conditional: veneriem, veneries, veneriet, veneriem(o)s, yu veneriete, venerient<br>Prev participe: veneret / veneren
venge	&gt;	Infinitive: venge<br>Present: io venge, venges, venget, vengems, yu venget(e), vengent<br>Preterit: vengim, vengist(a), vengit, vengeam, vengeat, vengeer<br>Future tid: vengesiem, vengesies, vengesiet, vengesiem(o)s, yu vengesiete, vengesient<br>Conditional: vengiem, vengies, vengiet, vengiem(o)s, yu vengiete, vengient<br>Prev participe: venget / vengen
venkel	&gt;	Infinitive: vnkeles<br>Present: io vnkel, venkels, venkelt, vnkelm(o)s, yu venkelt, vnkelnt<br>Preterit: vklim, vklst, vklit, vk(e)lam, vk(e)lat, vk(e)leer<br>Future tid: venkelsiem, venkelsies, venkelsiet, venkelsiem(o)s, yu venkelsiete, venkelsient<br>Conditional: vnkeliem, vnkelies, vnkeliet, vnkeliem(o)s, yu vnkeliete, vnkelient<br>Prev participe: vkelt / vkeln
venture	&gt;	Infinitive: venture<br>Present: io venture, ventures, venturet, venturems, yu venturet(e), venturent<br>Preterit: venturim, venturist(a), venturit, venturam, venturat, ventureer<br>Future tid: venturesiem, venturesies, venturesiet, venturesiem(o)s, yu venturesiete, venturesient<br>Conditional: venturiem, venturies, venturiet, venturiem(o)s, yu venturiete, venturient<br>Prev participe: venturet / venturen
verg	&gt;	Infinitive: verge<br>Present: vergo, vercs, verct, vergm(o)s, yu verct(e), verge(nt)<br>Preterit: versim, vers(i)st(a), versit, versam, versat, verseer<br>Future tid: vercsiem, vercsies, vercsiet, vercsiem(o)s, yu vercsiete, vercsient<br>Conditional: vergiem, vergies, vergiet, vergiem(o)s, yu vergiete, vergient<br>Prev participe: vers / vergen
vergeih	&gt;	Infinitive: vergihes<br>Present: vergeihm, vergeihs, vergeiht, vergeihm(o)s, yu vergeiht(e), vergeihnt<br>Preterit: vergihsim, vergihst(a), vergihsit, vergihsam, vergihsat, vergihr<br>Future tid: vergeihsiem, vergeihsies, vergeihsiet, vergeihsiem(o)s, yu vergeihsiete, vergeihsient<br>Conditional: vergeihiem, vergeihies, vergeihiet, vergeihiem(o)s, yu vergeihiete, vergeihient<br>Prev participe: vergiht / vergihn
verifie	&gt;	Infinitive: verifie<br>Present: io verifie, verifies, verifiet, verifiems, yu verifiet(e), verifient<br>Preterit: verificim, verifiest, verificit, verifiam, verifiat, verifier<br>Future tid: verifiesiem, verifiesies, verifiesiet, verifiesiem(o)s, yu verifiesiete, verifiesient<br>Conditional: verificiem, verificies, verificiet, verificiem(o)s, yu verificiete, verificient<br>Prev participe: verifiet / verifien
vernisse	&gt;	Infinitive: vernisse<br>Present: io vernisse, vernisses, vernisset, vernissems, yu vernisset(e), vernissent<br>Preterit: vernissim, vernissist(a), vernissit, vernissam, vernissat, vernisseer<br>Future tid: vernissesiem, vernissesies, vernissesiet, vernissesiem(o)s, yu vernissesiete, vernissesient<br>Conditional: vernissiem, vernissies, vernissiet, vernissiem(o)s, yu vernissiete, vernissient<br>Prev participe: vernisset / vernissen
verve	&gt;	Infinitive: verve<br>Present: io verve, verves, vervet, vervems, yu vervet(e), vervent<br>Preterit: vervim, vervist(a), vervit, vervam, vervat, verveer<br>Future tid: vervesiem, vervesies, vervesiet, vervesiem(o)s, yu vervesiete, vervesient<br>Conditional: verviem, vervies, verviet, verviem(o)s, yu verviete, vervient<br>Prev participe: vervet / verven
vescell	&gt;	Infinitive: vescelle<br>Present: vescello, vescells, vescellt, vescellm(o)s, yu vescellt(e), vescelle(nt)<br>Preterit: vescellim, vescell(i)st(a), vescellit, vescellam, vescellat, vescelleer<br>Future tid: vescellsiem, vescellsies, vescellsiet, vescellsiem(o)s, yu vescellsiete, vescellsient<br>Conditional: vescelliem, vescellies, vescelliet, vescelliem(o)s, yu vescelliete, vescellient<br>Prev participe: vescellt / vescellen
vesper	&gt;	Infinitive: vesper<br>Present: io vesper, vespers, vespert, vesperms, yu vespert, vespernt<br>Preterit: vesprim, vesprist, vesprit, vesp(e)ram, vesp(e)rat, vesp(e)reer<br>Future tid: vespersiem, vespersies, vespersiet, vespersiem(o)s, yu vespersiete, vespersient<br>Conditional: vesperiem, vesperies, vesperiet, vesperiem(o)s, yu vesperiete, vesperient<br>Prev participe: vespert / vespern
vetat	&gt;	Infinitive: vetate<br>Present: vetato, vetats, vetat, vetatm(o)s, yu vetate, vetate(nt)<br>Preterit: vetietim, vetiet(i)st(a), vetietit, vetietam, vetietat, vetieteer<br>Future tid: vetatsiem, vetatsies, vetatsiet, vetatsiem(o)s, yu vetatsiete, vetatsient<br>Conditional: vetatiem, vetaties, vetatiet, vetatiem(o)s, yu vetatiete, vetatient<br>Prev participe: vetat / vetaten
vetrinsmauter	&gt;	Infinitive: vetrinsmauter<br>Present: io vetrinsmauter, vetrinsmauters, vetrinsmautert, vetrinsmauterms, yu vetrinsmautert, vetrinsmauternt<br>Preterit: vetrinsmieutrim, vetrinsmieutrist, vetrinsmieutrit, vetrinsmieut(e)ram, vetrinsmieut(e)rat, vetrinsmieut(e)reer<br>Future tid: vetrinsmautersiem, vetrinsmautersies, vetrinsmautersiet, vetrinsmautersiem(o)s, yu vetrinsmautersiete, vetrinsmautersient<br>Conditional: vetrinsmauteriem, vetrinsmauteries, vetrinsmauteriet, vetrinsmauteriem(o)s, yu vetrinsmauteriete, vetrinsmauterient<br>Prev participe: vetrinsmautert / vetrinsmautern
veulbh	&gt;	Infinitive: vulbhes<br>Present: veulbho, veulbhs, veulbht, veulbhm(o)s, yu veulbht(e), veulbhe(nt)<br>Preterit: vulbhim, vulbh(i)st(a), vulbhit, vulbham, vulbhat, vulbheer<br>Future tid: veulbhsiem, veulbhsies, veulbhsiet, veulbhsiem(o)s, yu veulbhsiete, veulbhsient<br>Conditional: veulbhiem, veulbhies, veulbhiet, veulbhiem(o)s, yu veulbhiete, veulbhient<br>Prev participe: vulbht / vulbhen
veurn	&gt;	Infinitive: vurnes<br>Present: veurno, veurns, veurnt, veurnm(o)s, yu veurnt(e), veurne(nt)<br>Preterit: vurnim, vurn(i)st(a), vurnit, vurnam, vurnat, vurneer<br>Future tid: veurnsiem, veurnsies, veurnsiet, veurnsiem(o)s, yu veurnsiete, veurnsient<br>Conditional: veurniem, veurnies, veurniet, veurniem(o)s, yu veurniete, veurnient<br>Prev participe: vurnt / vurnen
veut	&gt;	Infinitive: vutes<br>Present: veuto, veuts, veut, veutm(o)s, yu veute, veute(nt)<br>Preterit: vutim, vut(i)st(a), vutit, vutam, vutat, vuteer<br>Future tid: veutsiem, veutsies, veutsiet, veutsiem(o)s, yu veutsiete, veutsient<br>Conditional: veutiem, veuties, veutiet, veutiem(o)s, yu veutiete, veutient<br>Prev participe: vut / vuten
veutasc	&gt;	Infinitive: vutasces<br>Present: veutasco, veutascs, veutasct, veutascm(o)s, yu veutasct(e), veutasce(nt)<br>Preterit: vutascim, vutasc(i)st(a), vutascit, vutascam, vutascat, vutasceer<br>Future tid: veutascsiem, veutascsies, veutascsiet, veutascsiem(o)s, yu veutascsiete, veutascsient<br>Conditional: veutasciem, veutascies, veutasciet, veutasciem(o)s, yu veutasciete, veutascient<br>Prev participe: vutasct / vutascen
vexe	&gt;	Infinitive: vexe<br>Present: io vexe, vexes, vexet, vexems, yu vexet(e), vexent<br>Preterit: vexim, vexist(a), vexit, vexam, vexat, vexeer<br>Future tid: vexesiem, vexesies, vexesiet, vexesiem(o)s, yu vexesiete, vexesient<br>Conditional: vexiem, vexies, vexiet, vexiem(o)s, yu vexiete, vexient<br>Prev participe: vexet / vexen
vice	&gt;	Infinitive: vice<br>Present: io vice, vices, vicet, vicems, yu vicet(e), vicent<br>Preterit: vicim, vicist(a), vicit, viceam, viceat, viceer<br>Future tid: vicesiem, vicesies, vicesiet, vicesiem(o)s, yu vicesiete, vicesient<br>Conditional: viciem, vicies, viciet, viciem(o)s, yu viciete, vicient<br>Prev participe: vicet / vicen
vid	&gt;	Infinitive: vide<br>Present: vido, vids, vidt, vidm(o)s, yu vidt(e), vide(nt)<br>Preterit: visim, vis(i)st(a), visit, visam, visat, viseer<br>Future tid: vidsiem, vidsies, vidsiet, vidsiem(o)s, yu vidsiete, vidsient<br>Conditional: vidiem, vidies, vidiet, vidiem(o)s, yu vidiete, vidient<br>Prev participe: vis / viden
vidbehnd	&gt;	Infinitive: vidbehnde<br>Present: vidbehndo, vidbehnds, vidbehndt, vidbehndm(o)s, yu vidbehndt(e), vidbehnde(nt)<br>Preterit: vidbohndim, vidbohnd(i)st(a), vidbohndit, vidbohndam, vidbohndat, vidbohndeer<br>Future tid: vidbehndsiem, vidbehndsies, vidbehndsiet, vidbehndsiem(o)s, yu vidbehndsiete, vidbehndsient<br>Conditional: vidbehndiem, vidbehndies, vidbehndiet, vidbehndiem(o)s, yu vidbehndiete, vidbehndient<br>Prev participe: vidbohndt / vidbohnden
vierdnic	&gt;	Infinitive: vierdnice<br>Present: vierdnico, vierdnics, vierdnict, vierdnicm(o)s, yu vierdnict(e), vierdnice(nt)<br>Preterit: vierdnicim, vierdnic(i)st(a), vierdnicit, vierdnicam, vierdnicat, vierdniceer<br>Future tid: vierdnicsiem, vierdnicsies, vierdnicsiet, vierdnicsiem(o)s, yu vierdnicsiete, vierdnicsient<br>Conditional: vierdniciem, vierdnicies, vierdniciet, vierdniciem(o)s, yu vierdniciete, vierdnicient<br>Prev participe: vierdnict / vierdnicen
vighab	&gt;	Infinitive: vighabe<br>Present: vighabo, vighaps, vighapt, vighabm(o)s, yu vighapt(e), vighabe(nt)<br>Preterit: vighiebim, vighieb(i)st(a), vighiebit, vighiebam, vighiebat, vighiebeer<br>Future tid: vighapsiem, vighapsies, vighapsiet, vighapsiem(o)s, yu vighapsiete, vighapsient<br>Conditional: vighabiem, vighabies, vighabiet, vighabiem(o)s, yu vighabiete, vighabient<br>Prev participe: vighapt / vighaben
village	&gt;	Infinitive: village<br>Present: io village, villages, villaget, villagems, yu villaget(e), villagent<br>Preterit: villagim, villagist(a), villagit, villageam, villageat, villageer<br>Future tid: villagesiem, villagesies, villagesiet, villagesiem(o)s, yu villagesiete, villagesient<br>Conditional: villagiem, villagies, villagiet, villagiem(o)s, yu villagiete, villagient<br>Prev participe: villaget / villagen
villar	&gt;	Infinitive: villare<br>Present: villaro, villars, villart, villarm(o)s, yu villart(e), villare(nt)<br>Preterit: villierim, villier(i)st(a), villierit, villieram, villierat, villiereer<br>Future tid: villarsiem, villarsies, villarsiet, villarsiem(o)s, yu villarsiete, villarsient<br>Conditional: villariem, villaries, villariet, villariem(o)s, yu villariete, villarient<br>Prev participe: villart / villaren
vilpehnd	&gt;	Infinitive: vilpehnde<br>Present: vilpehndo, vilpehnds, vilpehndt, vilpehndm(o)s, yu vilpehndt(e), vilpehnde(nt)<br>Preterit: vilpohndim, vilpohnd(i)st(a), vilpohndit, vilpohndam, vilpohndat, vilpohndeer<br>Future tid: vilpehndsiem, vilpehndsies, vilpehndsiet, vilpehndsiem(o)s, yu vilpehndsiete, vilpehndsient<br>Conditional: vilpehndiem, vilpehndies, vilpehndiet, vilpehndiem(o)s, yu vilpehndiete, vilpehndient<br>Prev participe: vilpohndt / vilpohnden
vinec	&gt;	Infinitive: vinces<br>Present: vinco, vincs, vinct, vincm(o)s, yu vinct(e), vince(nt)<br>Preterit: vicim, vic(i)st(a), vicit, vicam, vicat, viceer<br>Future tid: vincsiem, vincsies, vincsiet, vincsiem(o)s, yu vincsiete, vincsient<br>Conditional: vinciem, vincies, vinciet, vinciem(o)s, yu vinciete, vincient<br>Prev participe: vict / vicen
vire	&gt;	Infinitive: vire<br>Present: io vire, vires, viret, virems, yu viret(e), virent<br>Preterit: virim, virist(a), virit, viram, virat, vireer<br>Future tid: viresiem, viresies, viresiet, viresiem(o)s, yu viresiete, viresient<br>Conditional: viriem, viries, viriet, viriem(o)s, yu viriete, virient<br>Prev participe: viret / viren
virginitat	&gt;	Infinitive: virginitate<br>Present: virginitato, virginitats, virginitat, virginitatm(o)s, yu virginitate, virginitate(nt)<br>Preterit: virginitietim, virginitiet(i)st(a), virginitietit, virginitietam, virginitietat, virginitieteer<br>Future tid: virginitatsiem, virginitatsies, virginitatsiet, virginitatsiem(o)s, yu virginitatsiete, virginitatsient<br>Conditional: virginitatiem, virginitaties, virginitatiet, virginitatiem(o)s, yu virginitatiete, virginitatient<br>Prev participe: virginitat / virginitaten
visite	&gt;	Infinitive: visite<br>Present: io visite, visites, visitet, visitems, yu visitet(e), visitent<br>Preterit: visitim, visitist(a), visitit, visitam, visitat, visiteer<br>Future tid: visitesiem, visitesies, visitesiet, visitesiem(o)s, yu visitesiete, visitesient<br>Conditional: visitiem, visities, visitiet, visitiem(o)s, yu visitiete, visitient<br>Prev participe: visitet / visiten
vistop	&gt;	Infinitive: vistope<br>Present: vistopo, vistops, vistopt, vistopm(o)s, yu vistopt(e), vistope(nt)<br>Preterit: vistopim, vistop(i)st(a), vistopit, vistopam, vistopat, vistopeer<br>Future tid: vistopsiem, vistopsies, vistopsiet, vistopsiem(o)s, yu vistopsiete, vistopsient<br>Conditional: vistopiem, vistopies, vistopiet, vistopiem(o)s, yu vistopiete, vistopient<br>Prev participe: vistopt / vistopen
vitrifie	&gt;	Infinitive: vitrifie<br>Present: io vitrifie, vitrifies, vitrifiet, vitrifiems, yu vitrifiet(e), vitrifient<br>Preterit: vitrificim, vitrifiest, vitrificit, vitrifiam, vitrifiat, vitrifier<br>Future tid: vitrifiesiem, vitrifiesies, vitrifiesiet, vitrifiesiem(o)s, yu vitrifiesiete, vitrifiesient<br>Conditional: vitrificiem, vitrificies, vitrificiet, vitrificiem(o)s, yu vitrificiete, vitrificient<br>Prev participe: vitrifiet / vitrifien
vitule	&gt;	Infinitive: vitule<br>Present: io vitule, vitules, vitulet, vitulems, yu vitulet(e), vitulent<br>Preterit: vitulim, vitulist(a), vitulit, vitulam, vitulat, vituleer<br>Future tid: vitulesiem, vitulesies, vitulesiet, vitulesiem(o)s, yu vitulesiete, vitulesient<br>Conditional: vituliem, vitulies, vituliet, vituliem(o)s, yu vituliete, vitulient<br>Prev participe: vitulet / vitulen
vol	&gt;	Infinitive: vole<br>Present: volo, vols, volt, volm(o)s, yu volt(e), vole(nt)<br>Preterit: volim, vol(i)st(a), volit, volam, volat, voleer<br>Future tid: volsiem, volsies, volsiet, volsiem(o)s, yu volsiete, volsient<br>Conditional: voliem, volies, voliet, voliem(o)s, yu voliete, volient<br>Prev participe: volt / volen
volg	&gt;	Infinitive: volge<br>Present: volgo, volcs, volct, volgm(o)s, yu volct(e), volge(nt)<br>Preterit: volsim, vols(i)st(a), volsit, volsam, volsat, volseer<br>Future tid: volcsiem, volcsies, volcsiet, volcsiem(o)s, yu volcsiete, volcsient<br>Conditional: volgiem, volgies, volgiet, volgiem(o)s, yu volgiete, volgient<br>Prev participe: vols / volgen
voln	&gt;	Infinitive: volne<br>Present: volno, volns, volnt, volnm(o)s, yu volnt(e), volne(nt)<br>Preterit: volnim, voln(i)st(a), volnit, volnam, volnat, volneer<br>Future tid: volnsiem, volnsies, volnsiet, volnsiem(o)s, yu volnsiete, volnsient<br>Conditional: volniem, volnies, volniet, volniem(o)s, yu volniete, volnient<br>Prev participe: volnt / volnen
volt	&gt;	Infinitive: volte<br>Present: volto, volts, volt, voltm(o)s, yu volte, volte(nt)<br>Preterit: voltim, volt(i)st(a), voltit, voltam, voltat, volteer<br>Future tid: voltsiem, voltsies, voltsiet, voltsiem(o)s, yu voltsiete, voltsient<br>Conditional: voltiem, volties, voltiet, voltiem(o)s, yu voltiete, voltient<br>Prev participe: volt / volten
volubilitat	&gt;	Infinitive: volubilitate<br>Present: volubilitato, volubilitats, volubilitat, volubilitatm(o)s, yu volubilitate, volubilitate(nt)<br>Preterit: volubilitietim, volubilitiet(i)st(a), volubilitietit, volubilitietam, volubilitietat, volubilitieteer<br>Future tid: volubilitatsiem, volubilitatsies, volubilitatsiet, volubilitatsiem(o)s, yu volubilitatsiete, volubilitatsient<br>Conditional: volubilitatiem, volubilitaties, volubilitatiet, volubilitatiem(o)s, yu volubilitatiete, volubilitatient<br>Prev participe: volubilitat / volubilitaten
volv	&gt;	Infinitive: volve<br>Present: volvo, volvs, volvt, volvm(o)s, yu volvt(e), volve(nt)<br>Preterit: volvim, volv(i)st(a), volvit, volvam, volvat, volveer<br>Future tid: volvsiem, volvsies, volvsiet, volvsiem(o)s, yu volvsiete, volvsient<br>Conditional: volviem, volvies, volviet, volviem(o)s, yu volviete, volvient<br>Prev participe: volwt / volven
volveih	&gt;	Infinitive: volvihes<br>Present: volveihm, volveihs, volveiht, volveihm(o)s, yu volveiht(e), volveihnt<br>Preterit: volvihsim, volvihst(a), volvihsit, volvihsam, volvihsat, volvihr<br>Future tid: volveihsiem, volveihsies, volveihsiet, volveihsiem(o)s, yu volveihsiete, volveihsient<br>Conditional: volveihiem, volveihies, volveihiet, volveihiem(o)s, yu volveihiete, volveihient<br>Prev participe: volviht / volvihn
vomeih	&gt;	Infinitive: vomihes<br>Present: vomeihm, vomeihs, vomeiht, vomeihm(o)s, yu vomeiht(e), vomeihnt<br>Preterit: vomihsim, vomihst(a), vomihsit, vomihsam, vomihsat, vomihr<br>Future tid: vomeihsiem, vomeihsies, vomeihsiet, vomeihsiem(o)s, yu vomeihsiete, vomeihsient<br>Conditional: vomeihiem, vomeihies, vomeihiet, vomeihiem(o)s, yu vomeihiete, vomeihient<br>Prev participe: vomiht / vomihn
vote	&gt;	Infinitive: vote<br>Present: io vote, votes, votet, votems, yu votet(e), votent<br>Preterit: votim, votist(a), votit, votam, votat, voteer<br>Future tid: votesiem, votesies, votesiet, votesiem(o)s, yu votesiete, votesient<br>Conditional: votiem, voties, votiet, votiem(o)s, yu votiete, votient<br>Prev participe: votet / voten
vreh	&gt;	Infinitive: vrehe<br>Present: vrehm, vrehs, vreht, vrehm(o)s, yu vreht(e), vrehnt<br>Preterit: vrehsim, vrehst(a), vrehsit, vrehsam, vrehsat, vrehr<br>Future tid: vrehsiem, vrehsies, vrehsiet, vrehsiem(o)s, yu vrehsiete, vrehsient<br>Conditional: vrehiem, vrehies, vrehiet, vrehiem(o)s, yu vrehiete, vrehient<br>Prev participe: vreht / vrehn
vrehn	&gt;	Infinitive: vrehne<br>Present: vrehno, vrehns, vrehnt, vrehnm(o)s, yu vrehnt(e), vrehne(nt)<br>Preterit: vrohnim, vrohn(i)st(a), vrohnit, vrohnam, vrohnat, vrohneer<br>Future tid: vrehnsiem, vrehnsies, vrehnsiet, vrehnsiem(o)s, yu vrehnsiete, vrehnsient<br>Conditional: vrehniem, vrehnies, vrehniet, vrehniem(o)s, yu vrehniete, vrehnient<br>Prev participe: vrohnt / vrohnen
vrehng	&gt;	Infinitive: vrehnge<br>Present: vrehngo, vrehncs, vrehnct, vrehngm(o)s, yu vrehnct(e), vrehnge(nt)<br>Preterit: vrohngim, vrohng(i)st(a), vrohngit, vrohngam, vrohngat, vrohngeer<br>Future tid: vrehncsiem, vrehncsies, vrehncsiet, vrehncsiem(o)s, yu vrehncsiete, vrehncsient<br>Conditional: vrehngiem, vrehngies, vrehngiet, vrehngiem(o)s, yu vrehngiete, vrehngient<br>Prev participe: vrohnct / vrohngen
vrehnk	&gt;	Infinitive: vrehnke<br>Present: vrehnko, vrehncs, vrehnct, vrehnkm(o)s, yu vrehnct(e), vrehnke(nt)<br>Preterit: vrohnkim, vrohnk(i)st(a), vrohnkit, vrohnkam, vrohnkat, vrohnkeer<br>Future tid: vrehncsiem, vrehncsies, vrehncsiet, vrehncsiem(o)s, yu vrehncsiete, vrehncsient<br>Conditional: vrehnkiem, vrehnkies, vrehnkiet, vrehnkiem(o)s, yu vrehnkiete, vrehnkient<br>Prev participe: vrohnct / vrohnken
vrehsch	&gt;	Infinitive: vrehsche<br>Present: vrehscho, vrehschs, vrehscht, vrehschm(o)s, yu vrehscht(e), vrehsche(nt)<br>Preterit: vrohschim, vrohsch(i)st(a), vrohschit, vrohscham, vrohschat, vrohscheer<br>Future tid: vrehschsiem, vrehschsies, vrehschsiet, vrehschsiem(o)s, yu vrehschsiete, vrehschsient<br>Conditional: vrehschiem, vrehschies, vrehschiet, vrehschiem(o)s, yu vrehschiete, vrehschient<br>Prev participe: vrohscht / vrohschen
vreikst	&gt;	Infinitive: vrikstes<br>Present: vreiksto, vreiksts, vreikst, vreikstm(o)s, yu vreikste, vreikste(nt)<br>Preterit: vrikstim, vrikst(i)st(a), vrikstit, vrikstam, vrikstat, vriksteer<br>Future tid: vreikstsiem, vreikstsies, vreikstsiet, vreikstsiem(o)s, yu vreikstsiete, vreikstsient<br>Conditional: vreikstiem, vreiksties, vreikstiet, vreikstiem(o)s, yu vreikstiete, vreikstient<br>Prev participe: vrikst / vriksten
vreink	&gt;	Infinitive: vrinkes<br>Present: vreinko, vreincs, vreinct, vreinkm(o)s, yu vreinct(e), vreinke(nt)<br>Preterit: vrinkim, vrink(i)st(a), vrinkit, vrinkam, vrinkat, vrinkeer<br>Future tid: vreincsiem, vreincsies, vreincsiet, vreincsiem(o)s, yu vreincsiete, vreincsient<br>Conditional: vreinkiem, vreinkies, vreinkiet, vreinkiem(o)s, yu vreinkiete, vreinkient<br>Prev participe: vrinct / vrinken
vrick	&gt;	Infinitive: vricke<br>Present: vricko, vriccs, vricct, vrickm(o)s, yu vricct(e), vricke(nt)<br>Preterit: vrickim, vrick(i)st(a), vrickit, vrickam, vrickat, vrickeer<br>Future tid: vriccsiem, vriccsies, vriccsiet, vriccsiem(o)s, yu vriccsiete, vriccsient<br>Conditional: vrickiem, vrickies, vrickiet, vrickiem(o)s, yu vrickiete, vrickient<br>Prev participe: vricct / vricken
vrink	&gt;	Infinitive: vrinke<br>Present: vrinko, vrincs, vrinct, vrinkm(o)s, yu vrinct(e), vrinke(nt)<br>Preterit: vrinkim, vrink(i)st(a), vrinkit, vrinkam, vrinkat, vrinkeer<br>Future tid: vrincsiem, vrincsies, vrincsiet, vrincsiem(o)s, yu vrincsiete, vrincsient<br>Conditional: vrinkiem, vrinkies, vrinkiet, vrinkiem(o)s, yu vrinkiete, vrinkient<br>Prev participe: vrinct / vrinken
vron	&gt;	Infinitive: vrone<br>Present: vrono, vrons, vront, vronm(o)s, yu vront(e), vrone(nt)<br>Preterit: vronim, vron(i)st(a), vronit, vronam, vronat, vroneer<br>Future tid: vronsiem, vronsies, vronsiet, vronsiem(o)s, yu vronsiete, vronsient<br>Conditional: vroniem, vronies, vroniet, vroniem(o)s, yu vroniete, vronient<br>Prev participe: vront / vronen
vulgar	&gt;	Infinitive: vulgare<br>Present: vulgaro, vulgars, vulgart, vulgarm(o)s, yu vulgart(e), vulgare(nt)<br>Preterit: vulgierim, vulgier(i)st(a), vulgierit, vulgieram, vulgierat, vulgiereer<br>Future tid: vulgarsiem, vulgarsies, vulgarsiet, vulgarsiem(o)s, yu vulgarsiete, vulgarsient<br>Conditional: vulgariem, vulgaries, vulgariet, vulgariem(o)s, yu vulgariete, vulgarient<br>Prev participe: vulgart / vulgaren
vyeig	&gt;	Infinitive: vyiges<br>Present: vyeigo, vyeics, vyeict, vyeigm(o)s, yu vyeict(e), vyeige(nt)<br>Preterit: vyigim, vyig(i)st(a), vyigit, vyigam, vyigat, vyigeer<br>Future tid: vyeicsiem, vyeicsies, vyeicsiet, vyeicsiem(o)s, yu vyeicsiete, vyeicsient<br>Conditional: vyeigiem, vyeigies, vyeigiet, vyeigiem(o)s, yu vyeigiete, vyeigient<br>Prev participe: vyict / vyigen
waber	&gt;	Infinitive: waber<br>Present: io waber, wabers, wabert, waberms, yu wabert, wabernt<br>Preterit: wiebrim, wiebrist, wiebrit, wieb(e)ram, wieb(e)rat, wieb(e)reer<br>Future tid: wabersiem, wabersies, wabersiet, wabersiem(o)s, yu wabersiete, wabersient<br>Conditional: waberiem, waberies, waberiet, waberiem(o)s, yu waberiete, waberient<br>Prev participe: wabert / wabern
wadel	&gt;	Infinitive: wadel<br>Present: io wadel, wadels, wadelt, wadelms, yu wadelt, wadelnt<br>Preterit: wiedlim, wiedlst, wiedlit, wied(e)lam, wied(e)lat, wied(e)leer<br>Future tid: wadelsiem, wadelsies, wadelsiet, wadelsiem(o)s, yu wadelsiete, wadelsient<br>Conditional: wadeliem, wadelies, wadeliet, wadeliem(o)s, yu wadeliete, wadelient<br>Prev participe: wadelt / wadeln
wadh	&gt;	Infinitive: wadhe<br>Present: wadho, wadhs, wadht, wadhm(o)s, yu wadht(e), wadhe(nt)<br>Preterit: wiedhim, wiedh(i)st(a), wiedhit, wiedham, wiedhat, wiedheer<br>Future tid: wadhsiem, wadhsies, wadhsiet, wadhsiem(o)s, yu wadhsiete, wadhsient<br>Conditional: wadhiem, wadhies, wadhiet, wadhiem(o)s, yu wadhiete, wadhient<br>Prev participe: wadht / wadhen
wafat	&gt;	Infinitive: wafate<br>Present: wafato, wafats, wafat, wafatm(o)s, yu wafate, wafate(nt)<br>Preterit: wafietim, wafiet(i)st(a), wafietit, wafietam, wafietat, wafieteer<br>Future tid: wafatsiem, wafatsies, wafatsiet, wafatsiem(o)s, yu wafatsiete, wafatsient<br>Conditional: wafatiem, wafaties, wafatiet, wafatiem(o)s, yu wafatiete, wafatient<br>Prev participe: wafat / wafaten
wag	&gt;	Infinitive: wage<br>Present: wago, wacs, wact, wagm(o)s, yu wact(e), wage(nt)<br>Preterit: wiegim, wieg(i)st(a), wiegit, wiegam, wiegat, wiegeer<br>Future tid: wacsiem, wacsies, wacsiet, wacsiem(o)s, yu wacsiete, wacsient<br>Conditional: wagiem, wagies, wagiet, wagiem(o)s, yu wagiete, wagient<br>Prev participe: wact / wagen
wagon	&gt;	Infinitive: wagone<br>Present: wagono, wagons, wagont, wagonm(o)s, yu wagont(e), wagone(nt)<br>Preterit: wagonim, wagon(i)st(a), wagonit, wagonam, wagonat, wagoneer<br>Future tid: wagonsiem, wagonsies, wagonsiet, wagonsiem(o)s, yu wagonsiete, wagonsient<br>Conditional: wagoniem, wagonies, wagoniet, wagoniem(o)s, yu wagoniete, wagonient<br>Prev participe: wagont / wagonen
wahid	&gt;	Infinitive: wahide<br>Present: wahido, wahids, wahidt, wahidm(o)s, yu wahidt(e), wahide(nt)<br>Preterit: wiehidim, wiehid(i)st(a), wiehidit, wiehidam, wiehidat, wiehideer<br>Future tid: wahidsiem, wahidsies, wahidsiet, wahidsiem(o)s, yu wahidsiete, wahidsient<br>Conditional: wahidiem, wahidies, wahidiet, wahidiem(o)s, yu wahidiete, wahidient<br>Prev participe: wahis / wahiden
wait	&gt;	Infinitive: waite<br>Present: waito, waits, wait, waitm(o)s, yu waite, waite(nt)<br>Preterit: waitim, wait(i)st(a), waitit, waitam, waitat, waiteer<br>Future tid: waitsiem, waitsies, waitsiet, waitsiem(o)s, yu waitsiete, waitsient<br>Conditional: waitiem, waities, waitiet, waitiem(o)s, yu waitiete, waitient<br>Prev participe: wait / waiten
wakf	&gt;	Infinitive: wakfe<br>Present: wakfo, wakfs, wakft, wakfm(o)s, yu wakft(e), wakfe(nt)<br>Preterit: wiekfim, wiekf(i)st(a), wiekfit, wiekfam, wiekfat, wiekfeer<br>Future tid: wakfsiem, wakfsies, wakfsiet, wakfsiem(o)s, yu wakfsiete, wakfsient<br>Conditional: wakfiem, wakfies, wakfiet, wakfiem(o)s, yu wakfiete, wakfient<br>Prev participe: wakft / wakfen
wakh	&gt;	Infinitive: wakhe<br>Present: wakho, wakhs, wakht, wakhm(o)s, yu wakht(e), wakhe(nt)<br>Preterit: wiekhim, wiekh(i)st(a), wiekhit, wiekham, wiekhat, wiekheer<br>Future tid: wakhsiem, wakhsies, wakhsiet, wakhsiem(o)s, yu wakhsiete, wakhsient<br>Conditional: wakhiem, wakhies, wakhiet, wakhiem(o)s, yu wakhiete, wakhient<br>Prev participe: wakht / wakhen
waktleus	&gt;	Infinitive: waktluses<br>Present: waktleuso, waktleus, waktleust, waktleusm(o)s, yu waktleust(e), waktleuse(nt)<br>Preterit: waktlusim, waktlus(i)st(a), waktlusit, waktlusam, waktlusat, waktluseer<br>Future tid: siem waktluses, sies waktluses, siet waktluses, siem(o)s waktluses, yu siete waktluses, sient waktluses<br>Conditional: waktleusiem, waktleusies, waktleusiet, waktleusiem(o)s, yu waktleusiete, waktleusient<br>Prev participe: waktlust / waktlusen
wakye	&gt;	Infinitive: wakye<br>Present: io wakye, wakyes, wakyet, wakyems, yu wakyet(e), wakyent<br>Preterit: wakyim, wakyist(a), wakyit, wakyam, wakyat, wakyeer<br>Future tid: wakyesiem, wakyesies, wakyesiet, wakyesiem(o)s, yu wakyesiete, wakyesient<br>Conditional: wakyiem, wakyies, wakyiet, wakyiem(o)s, yu wakyiete, wakyient<br>Prev participe: wakyet / wakyen
wal	&gt;	Infinitive: wale<br>Present: walo, wals, walt, walm(o)s, yu walt(e), wale(nt)<br>Preterit: wielim, wiel(i)st(a), wielit, wielam, wielat, wieleer<br>Future tid: walsiem, walsies, walsiet, walsiem(o)s, yu walsiete, walsient<br>Conditional: waliem, walies, waliet, waliem(o)s, yu waliete, walient<br>Prev participe: walt / walen
wal	&gt;	Infinitive: wale<br>Present: walo, wals, walt, walm(o)s, yu walt(e), wale(nt)<br>Preterit: wielim, wiel(i)st(a), wielit, wielam, wielat, wieleer<br>Future tid: walsiem, walsies, walsiet, walsiem(o)s, yu walsiete, walsient<br>Conditional: waliem, walies, waliet, waliem(o)s, yu waliete, walient<br>Prev participe: walt / walen
waldh	&gt;	Infinitive: waldhe<br>Present: waldho, waldhs, waldht, waldhm(o)s, yu waldht(e), waldhe(nt)<br>Preterit: wieldhim, wieldh(i)st(a), wieldhit, wieldham, wieldhat, wieldheer<br>Future tid: waldhsiem, waldhsies, waldhsiet, waldhsiem(o)s, yu waldhsiete, waldhsient<br>Conditional: waldhiem, waldhies, waldhiet, waldhiem(o)s, yu waldhiete, waldhient<br>Prev participe: waldht / waldhen
walses	&gt;	Infinitive: walsese<br>Present: walseso, walses, walsest, walsesm(o)s, yu walsest(e), walsese(nt)<br>Preterit: wielsesim, wielses(i)st(a), wielsesit, wielsesam, wielsesat, wielseseer<br>Future tid: siem walsese, sies walsese, siet walsese, siem(o)s walsese, yu siete walsese, sient walsese<br>Conditional: walsesiem, walsesies, walsesiet, walsesiem(o)s, yu walsesiete, walsesient<br>Prev participe: walsest / walsesen
wan	&gt;	Infinitive: wane<br>Present: wano, wans, want, wanm(o)s, yu want(e), wane(nt)<br>Preterit: wienim, wien(i)st(a), wienit, wienam, wienat, wieneer<br>Future tid: wansiem, wansies, wansiet, wansiem(o)s, yu wansiete, wansient<br>Conditional: waniem, wanies, waniet, waniem(o)s, yu waniete, wanient<br>Prev participe: want / wanen
wanakgvon	&gt;	Infinitive: wanakgvone<br>Present: wanakgvono, wanakgvons, wanakgvont, wanakgvonm(o)s, yu wanakgvont(e), wanakgvone(nt)<br>Preterit: wanakgvonim, wanakgvon(i)st(a), wanakgvonit, wanakgvonam, wanakgvonat, wanakgvoneer<br>Future tid: wanakgvonsiem, wanakgvonsies, wanakgvonsiet, wanakgvonsiem(o)s, yu wanakgvonsiete, wanakgvonsient<br>Conditional: wanakgvoniem, wanakgvonies, wanakgvoniet, wanakgvoniem(o)s, yu wanakgvoniete, wanakgvonient<br>Prev participe: wanakgvont / wanakgvonen
wander	&gt;	Infinitive: wander<br>Present: io wander, wanders, wandert, wanderms, yu wandert, wandernt<br>Preterit: wiendrim, wiendrist, wiendrit, wiend(e)ram, wiend(e)rat, wiend(e)reer<br>Future tid: wandersiem, wandersies, wandersiet, wandersiem(o)s, yu wandersiete, wandersient<br>Conditional: wanderiem, wanderies, wanderiet, wanderiem(o)s, yu wanderiete, wanderient<br>Prev participe: wandert / wandern
war	&gt;	Infinitive: ware<br>Present: waro, wars, wart, warm(o)s, yu wart(e), ware(nt)<br>Preterit: wierim, wier(i)st(a), wierit, wieram, wierat, wiereer<br>Future tid: warsiem, warsies, warsiet, warsiem(o)s, yu warsiete, warsient<br>Conditional: wariem, waries, wariet, wariem(o)s, yu wariete, warient<br>Prev participe: wart / waren
wardh	&gt;	Infinitive: wardhe<br>Present: wardho, wardhs, wardht, wardhm(o)s, yu wardht(e), wardhe(nt)<br>Preterit: wierdhim, wierdh(i)st(a), wierdhit, wierdham, wierdhat, wierdheer<br>Future tid: wardhsiem, wardhsies, wardhsiet, wardhsiem(o)s, yu wardhsiete, wardhsient<br>Conditional: wardhiem, wardhies, wardhiet, wardhiem(o)s, yu wardhiete, wardhient<br>Prev participe: wardht / wardhen
wardheih	&gt;	Infinitive: wardhihes<br>Present: wardheihm, wardheihs, wardheiht, wardheihm(o)s, yu wardheiht(e), wardheihnt<br>Preterit: wardhihsim, wardhihst(a), wardhihsit, wardhihsam, wardhihsat, wardhihr<br>Future tid: wardheihsiem, wardheihsies, wardheihsiet, wardheihsiem(o)s, yu wardheihsiete, wardheihsient<br>Conditional: wardheihiem, wardheihies, wardheihiet, wardheihiem(o)s, yu wardheihiete, wardheihient<br>Prev participe: wardhiht / wardhihn
wardhminegh	&gt;	Infinitive: wardhminghes<br>Present: wardhmingho, wardhminghs, wardhminght, wardhminghm(o)s, yu wardhminght(e), wardhminghe(nt)<br>Preterit: wardhmighim, wardhmigh(i)st(a), wardhmighit, wardhmigham, wardhmighat, wardhmigheer<br>Future tid: wardhminghsiem, wardhminghsies, wardhminghsiet, wardhminghsiem(o)s, yu wardhminghsiete, wardhminghsient<br>Conditional: wardhminghiem, wardhminghies, wardhminghiet, wardhminghiem(o)s, yu wardhminghiete, wardhminghient<br>Prev participe: wardhmight / wardhmighen
wardhstahmen	&gt;	Infinitive: wardhstahmnes<br>Present: wardhstahmno, wardhstahmens, wardhstahment, wardhstahmnm(o)s, yu wardhstahment(e), wardhstahmne(nt)<br>Preterit: wardhstahmim, wardhstahm(i)st(a), wardhstahmit, wardhstahmam, wardhstahmat, wardhstahmeer<br>Future tid: wardhstahmensiem, wardhstahmensies, wardhstahmensiet, wardhstahmensiem(o)s, yu wardhstahmensiete, wardhstahmensient<br>Conditional: wardhstahmniem, wardhstahmnies, wardhstahmniet, wardhstahmniem(o)s, yu wardhstahmniete, wardhstahmnient<br>Prev participe: wardhstahmt / wardhstahmen
warn	&gt;	Infinitive: warne<br>Present: warno, warns, warnt, warnm(o)s, yu warnt(e), warne(nt)<br>Preterit: wiernim, wiern(i)st(a), wiernit, wiernam, wiernat, wierneer<br>Future tid: warnsiem, warnsies, warnsiet, warnsiem(o)s, yu warnsiete, warnsient<br>Conditional: warniem, warnies, warniet, warniem(o)s, yu warniete, warnient<br>Prev participe: warnt / warnen
wasire	&gt;	Infinitive: wasire<br>Present: io wasire, wasires, wasiret, wasirems, yu wasiret(e), wasirent<br>Preterit: wasirim, wasirist(a), wasirit, wasiram, wasirat, wasireer<br>Future tid: wasiresiem, wasiresies, wasiresiet, wasiresiem(o)s, yu wasiresiete, wasiresient<br>Conditional: wasiriem, wasiries, wasiriet, wasiriem(o)s, yu wasiriete, wasirient<br>Prev participe: wasiret / wasiren
wassal	&gt;	Infinitive: wassale<br>Present: wassalo, wassals, wassalt, wassalm(o)s, yu wassalt(e), wassale(nt)<br>Preterit: wassielim, wassiel(i)st(a), wassielit, wassielam, wassielat, wassieleer<br>Future tid: wassalsiem, wassalsies, wassalsiet, wassalsiem(o)s, yu wassalsiete, wassalsient<br>Conditional: wassaliem, wassalies, wassaliet, wassaliem(o)s, yu wassaliete, wassalient<br>Prev participe: wassalt / wassalen
wassic	&gt;	Infinitive: wassice<br>Present: wassico, wassics, wassict, wassicm(o)s, yu wassict(e), wassice(nt)<br>Preterit: wiessicim, wiessic(i)st(a), wiessicit, wiessicam, wiessicat, wiessiceer<br>Future tid: wassicsiem, wassicsies, wassicsiet, wassicsiem(o)s, yu wassicsiete, wassicsient<br>Conditional: wassiciem, wassicies, wassiciet, wassiciem(o)s, yu wassiciete, wassicient<br>Prev participe: wassict / wassicen
wassime	&gt;	Infinitive: wassime<br>Present: io wassime, wassimes, wassimet, wassimems, yu wassimet(e), wassiment<br>Preterit: wassimim, wassimist(a), wassimit, wassimam, wassimat, wassimeer<br>Future tid: wassimesiem, wassimesies, wassimesiet, wassimesiem(o)s, yu wassimesiete, wassimesient<br>Conditional: wassimiem, wassimies, wassimiet, wassimiem(o)s, yu wassimiete, wassimient<br>Prev participe: wassimet / wassimen
wassiye	&gt;	Infinitive: wassiye<br>Present: io wassiye, wassiyes, wassiyet, wassiyems, yu wassiyet(e), wassiyent<br>Preterit: wassiyim, wassiyist(a), wassiyit, wassiyam, wassiyat, wassiyeer<br>Future tid: wassiyesiem, wassiyesies, wassiyesiet, wassiyesiem(o)s, yu wassiyesiete, wassiyesient<br>Conditional: wassiyiem, wassiyies, wassiyiet, wassiyiem(o)s, yu wassiyiete, wassiyient<br>Prev participe: wassiyet / wassiyen
watei	&gt;	Infinitive: wateie<br>Present: wateim, wateis, wateit, wateim(o)s, yu wateit(e), wateint<br>Preterit: wieteisim, wieteist(a), wieteisit, wieteam, wieteat, wieteir<br>Future tid: wateisiem, wateisies, wateisiet, wateisiem(o)s, yu wateisiete, wateisient<br>Conditional: wateiem, wateies, wateiet, wateiem(o)s, yu wateiete, wateient<br>Prev participe: wateit / watein
wau	&gt;	Infinitive: waue<br>Present: waum, waus, waut, waum(o)s, yu waut(e), waunt<br>Preterit: wieusim, wieust(a), wieusit, wieam, wieat, wieur<br>Future tid: wausiem, wausies, wausiet, wausiem(o)s, yu wausiete, wausient<br>Conditional: waiem, waies, waiet, waiem(o)s, yu waiete, waient<br>Prev participe: waut / waun
waunwogh	&gt;	Infinitive: waunwoghe<br>Present: waunwogho, waunwoghs, waunwoght, waunwoghm(o)s, yu waunwoght(e), waunwoghe(nt)<br>Preterit: wieunwoghim, wieunwogh(i)st(a), wieunwoghit, wieunwogham, wieunwoghat, wieunwogheer<br>Future tid: waunwoghsiem, waunwoghsies, waunwoghsiet, waunwoghsiem(o)s, yu waunwoghsiete, waunwoghsient<br>Conditional: waunwoghiem, waunwoghies, waunwoghiet, waunwoghiem(o)s, yu waunwoghiete, waunwoghient<br>Prev participe: waunwoght / waunwoghen
waurg	&gt;	Infinitive: waurge<br>Present: waurgo, waurcs, waurct, waurgm(o)s, yu waurct(e), waurge(nt)<br>Preterit: wieurgim, wieurg(i)st(a), wieurgit, wieurgam, wieurgat, wieurgeer<br>Future tid: waurcsiem, waurcsies, waurcsiet, waurcsiem(o)s, yu waurcsiete, waurcsient<br>Conditional: waurgiem, waurgies, waurgiet, waurgiem(o)s, yu waurgiete, waurgient<br>Prev participe: waurg / waurgen
waurgpusc	&gt;	Infinitive: waurgpusce<br>Present: waurgpusco, waurgpuscs, waurgpusct, waurgpuscm(o)s, yu waurgpusct(e), waurgpusce(nt)<br>Preterit: wieurgpuscim, wieurgpusc(i)st(a), wieurgpuscit, wieurgpuscam, wieurgpuscat, wieurgpusceer<br>Future tid: waurgpuscsiem, waurgpuscsies, waurgpuscsiet, waurgpuscsiem(o)s, yu waurgpuscsiete, waurgpuscsient<br>Conditional: waurgpusciem, waurgpuscies, waurgpusciet, waurgpusciem(o)s, yu waurgpusciete, waurgpuscient<br>Prev participe: waurgpusct / waurgpuscen
wawod	&gt;	Infinitive: wawode<br>Present: wawodo, wawods, wawodt, wawodm(o)s, yu wawodt(e), wawode(nt)<br>Preterit: wawosim, wawos(i)st(a), wawosit, wawosam, wawosat, wawoseer<br>Future tid: wawodsiem, wawodsies, wawodsiet, wawodsiem(o)s, yu wawodsiete, wawodsient<br>Conditional: wawodiem, wawodies, wawodiet, wawodiem(o)s, yu wawodiete, wawodient<br>Prev participe: wawos / wawoden
wayt	&gt;	Infinitive: wayte<br>Present: wayto, wayts, wayt, waytm(o)s, yu wayte, wayte(nt)<br>Preterit: wieytim, wieyt(i)st(a), wieytit, wieytam, wieytat, wieyteer<br>Future tid: waytsiem, waytsies, waytsiet, waytsiem(o)s, yu waytsiete, waytsient<br>Conditional: waytiem, wayties, waytiet, waytiem(o)s, yu waytiete, waytient<br>Prev participe: wayt / wayten
wazd	&gt;	Infinitive: wazde<br>Present: wazdo, wazds, wazdt, wazdm(o)s, yu wazdt(e), wazde(nt)<br>Preterit: wiezdim, wiezd(i)st(a), wiezdit, wiezdam, wiezdat, wiezdeer<br>Future tid: wazdsiem, wazdsies, wazdsiet, wazdsiem(o)s, yu wazdsiete, wazdsient<br>Conditional: wazdiem, wazdies, wazdiet, wazdiem(o)s, yu wazdiete, wazdient<br>Prev participe: wazs / wazden
wazden	&gt;	Infinitive: wazdnes<br>Present: wazdno, wazdens, wazdent, wazdnm(o)s, yu wazdent(e), wazdne(nt)<br>Preterit: wazdim, wazd(i)st(a), wazdit, wazdam, wazdat, wazdeer<br>Future tid: wazdensiem, wazdensies, wazdensiet, wazdensiem(o)s, yu wazdensiete, wazdensient<br>Conditional: wazdniem, wazdnies, wazdniet, wazdniem(o)s, yu wazdniete, wazdnient<br>Prev participe: wazdt / wazden
wedor	&gt;	Infinitive: wedore<br>Present: wedoro, wedors, wedort, wedorm(o)s, yu wedort(e), wedore(nt)<br>Preterit: wedorim, wedor(i)st(a), wedorit, wedoram, wedorat, wedoreer<br>Future tid: wedorsiem, wedorsies, wedorsiet, wedorsiem(o)s, yu wedorsiete, wedorsient<br>Conditional: wedoriem, wedories, wedoriet, wedoriem(o)s, yu wedoriete, wedorient<br>Prev participe: wedort / wedoren
weh	&gt;	Infinitive: wehe<br>Present: wehm, wehs, weht, wehm(o)s, yu weht(e), wehnt<br>Preterit: wehsim, wehst(a), wehsit, wehsam, wehsat, wehr<br>Future tid: wehsiem, wehsies, wehsiet, wehsiem(o)s, yu wehsiete, wehsient<br>Conditional: wehiem, wehies, wehiet, wehiem(o)s, yu wehiete, wehient<br>Prev participe: weht / wehn
wehbh	&gt;	Infinitive: wehbhe<br>Present: wehbho, wehbhs, wehbht, wehbhm(o)s, yu wehbht(e), wehbhe(nt)<br>Preterit: wohbhim, wohbh(i)st(a), wohbhit, wohbham, wohbhat, wohbheer<br>Future tid: wehbhsiem, wehbhsies, wehbhsiet, wehbhsiem(o)s, yu wehbhsiete, wehbhsient<br>Conditional: wehbhiem, wehbhies, wehbhiet, wehbhiem(o)s, yu wehbhiete, wehbhient<br>Prev participe: wohbht / wohbhen
wehd	&gt;	Infinitive: wehde<br>Present: wehdo, wehds, wehdt, wehdm(o)s, yu wehdt(e), wehde(nt)<br>Preterit: wohdim, wohd(i)st(a), wohdit, wohdam, wohdat, wohdeer<br>Future tid: wehdsiem, wehdsies, wehdsiet, wehdsiem(o)s, yu wehdsiete, wehdsient<br>Conditional: wehdiem, wehdies, wehdiet, wehdiem(o)s, yu wehdiete, wehdient<br>Prev participe: wohdt / wohden
wehgh	&gt;	Infinitive: wehghe<br>Present: wehgho, wehghs, wehght, wehghm(o)s, yu wehght(e), wehghe(nt)<br>Preterit: wohghim, wohgh(i)st(a), wohghit, wohgham, wohghat, wohgheer<br>Future tid: wehghsiem, wehghsies, wehghsiet, wehghsiem(o)s, yu wehghsiete, wehghsient<br>Conditional: wehghiem, wehghies, wehghiet, wehghiem(o)s, yu wehghiete, wehghient<br>Prev participe: wohght / wohghen
wehgv	&gt;	Infinitive: wehgve<br>Present: wehgvo, wehgvs, wehgvt, wehgvm(o)s, yu wehgvt(e), wehgve(nt)<br>Preterit: wohgvim, wohgv(i)st(a), wohgvit, wohgvam, wohgvat, wohgveer<br>Future tid: wehgvsiem, wehgvsies, wehgvsiet, wehgvsiem(o)s, yu wehgvsiete, wehgvsient<br>Conditional: wehgviem, wehgvies, wehgviet, wehgviem(o)s, yu wehgviete, wehgvient<br>Prev participe: wohgvt / wohgven
wehkw	&gt;	Infinitive: wehkwe<br>Present: wehkwo, wehkws, wehkwt, wehkwm(o)s, yu wehkwt(e), wehkwnt<br>Preterit: wohkwim, wohkwst(a), wohkwit, wohkwam, wohkwat, wohkweer<br>Future tid: wehkwsiem, wehkwsies, wehkwsiet, wehkwsiem(o)s, yu wehkwsiete, wehkwsient<br>Conditional: wehkwiem, wehkwies, wehkwiet, wehkwiem(o)s, yu wehkwiete, wehkwient<br>Prev participe: wohkwt / wohkwn
wehl	&gt;	Infinitive: wehle<br>Present: wehlo, wehls, wehlt, wehlm(o)s, yu wehlt(e), wehle(nt)<br>Preterit: wohlim, wohl(i)st(a), wohlit, wohlam, wohlat, wohleer<br>Future tid: wehlsiem, wehlsies, wehlsiet, wehlsiem(o)s, yu wehlsiete, wehlsient<br>Conditional: wehliem, wehlies, wehliet, wehliem(o)s, yu wehliete, wehlient<br>Prev participe: wohlt / wohlen
wehlber	&gt;	Infinitive: wehlber<br>Present: io wehlber, wehlbers, wehlbert, wehlberms, yu wehlbert, wehlbernt<br>Preterit: wohlbrim, wohlbrist, wohlbrit, wohlb(e)ram, wohlb(e)rat, wohlb(e)reer<br>Future tid: wehlbersiem, wehlbersies, wehlbersiet, wehlbersiem(o)s, yu wehlbersiete, wehlbersient<br>Conditional: wehlberiem, wehlberies, wehlberiet, wehlberiem(o)s, yu wehlberiete, wehlberient<br>Prev participe: wohlbert / wohlbern
wehlp	&gt;	Infinitive: wehlpe<br>Present: wehlpo, wehlps, wehlpt, wehlpm(o)s, yu wehlpt(e), wehlpe(nt)<br>Preterit: wohlpim, wohlp(i)st(a), wohlpit, wohlpam, wohlpat, wohlpeer<br>Future tid: wehlpsiem, wehlpsies, wehlpsiet, wehlpsiem(o)s, yu wehlpsiete, wehlpsient<br>Conditional: wehlpiem, wehlpies, wehlpiet, wehlpiem(o)s, yu wehlpiete, wehlpient<br>Prev participe: wohlpt / wohlpen
wehn	&gt;	Infinitive: wehne<br>Present: wehno, wehns, wehnt, wehnm(o)s, yu wehnt(e), wehne(nt)<br>Preterit: wohnim, wohn(i)st(a), wohnit, wohnam, wohnat, wohneer<br>Future tid: wehnsiem, wehnsies, wehnsiet, wehnsiem(o)s, yu wehnsiete, wehnsient<br>Conditional: wehniem, wehnies, wehniet, wehniem(o)s, yu wehniete, wehnient<br>Prev participe: wohnt / wohnen
wehnd	&gt;	Infinitive: wehnde<br>Present: wehndo, wehnds, wehndt, wehndm(o)s, yu wehndt(e), wehnde(nt)<br>Preterit: wohndim, wohnd(i)st(a), wohndit, wohndam, wohndat, wohndeer<br>Future tid: wehndsiem, wehndsies, wehndsiet, wehndsiem(o)s, yu wehndsiete, wehndsient<br>Conditional: wehndiem, wehndies, wehndiet, wehndiem(o)s, yu wehndiete, wehndient<br>Prev participe: wohndt / wohnden
wehng	&gt;	Infinitive: wehnge<br>Present: wehngo, wehncs, wehnct, wehngm(o)s, yu wehnct(e), wehnge(nt)<br>Preterit: wohngim, wohng(i)st(a), wohngit, wohngam, wohngat, wohngeer<br>Future tid: wehncsiem, wehncsies, wehncsiet, wehncsiem(o)s, yu wehncsiete, wehncsient<br>Conditional: wehngiem, wehngies, wehngiet, wehngiem(o)s, yu wehngiete, wehngient<br>Prev participe: wohnct / wohngen
wehnos	&gt;	Infinitive: wehnose<br>Present: wehnoso, wehnos, wehnost, wehnosm(o)s, yu wehnost(e), wehnose(nt)<br>Preterit: wohnosim, wohnos(i)st(a), wohnosit, wohnosam, wohnosat, wohnoseer<br>Future tid: siem wehnose, sies wehnose, siet wehnose, siem(o)s wehnose, yu siete wehnose, sient wehnose<br>Conditional: wehnosiem, wehnosies, wehnosiet, wehnosiem(o)s, yu wehnosiete, wehnosient<br>Prev participe: wohnost / wohnosen
wehrg	&gt;	Infinitive: wehrge<br>Present: wehrgo, wehrcs, wehrct, wehrgm(o)s, yu wehrct(e), wehrge(nt)<br>Preterit: wohrgim, wohrg(i)st(a), wohrgit, wohrgam, wohrgat, wohrgeer<br>Future tid: wehrcsiem, wehrcsies, wehrcsiet, wehrcsiem(o)s, yu wehrcsiete, wehrcsient<br>Conditional: wehrgiem, wehrgies, wehrgiet, wehrgiem(o)s, yu wehrgiete, wehrgient<br>Prev participe: wohrct / wohrgen
wehrglieubh	&gt;	Infinitive: wehrgliubhes<br>Present: wehrglieubho, wehrglieubhs, wehrglieubht, wehrglieubhm(o)s, yu wehrglieubht(e), wehrglieubhe(nt)<br>Preterit: wehrgliubhim, wehrgliubh(i)st(a), wehrgliubhit, wehrgliubham, wehrgliubhat, wehrgliubheer<br>Future tid: wehrglieubhsiem, wehrglieubhsies, wehrglieubhsiet, wehrglieubhsiem(o)s, yu wehrglieubhsiete, wehrglieubhsient<br>Conditional: wehrglieubhiem, wehrglieubhies, wehrglieubhiet, wehrglieubhiem(o)s, yu wehrglieubhiete, wehrglieubhient<br>Prev participe: wehrgliubht / wehrgliubhen
wehrt	&gt;	Infinitive: wehrte<br>Present: wehrto, wehrts, wehrt, wehrtm(o)s, yu wehrte, wehrte(nt)<br>Preterit: wohrtim, wohrt(i)st(a), wohrtit, wohrtam, wohrtat, wohrteer<br>Future tid: wehrtsiem, wehrtsies, wehrtsiet, wehrtsiem(o)s, yu wehrtsiete, wehrtsient<br>Conditional: wehrtiem, wehrties, wehrtiet, wehrtiem(o)s, yu wehrtiete, wehrtient<br>Prev participe: wohrt / wohrten
wehrt	&gt;	Infinitive: wehrte<br>Present: wehrto, wehrts, wehrt, wehrtm(o)s, yu wehrte, wehrte(nt)<br>Preterit: wohrtim, wohrt(i)st(a), wohrtit, wohrtam, wohrtat, wohrteer<br>Future tid: wehrtsiem, wehrtsies, wehrtsiet, wehrtsiem(o)s, yu wehrtsiete, wehrtsient<br>Conditional: wehrtiem, wehrties, wehrtiet, wehrtiem(o)s, yu wehrtiete, wehrtient<br>Prev participe: wohrt / wohrten
wehs	&gt;	Infinitive: wehse<br>Present: wehso, wehs, wehst, wehsm(o)s, yu wehst(e), wehse(nt)<br>Preterit: wohsim, wohs(i)st(a), wohsit, wohsam, wohsat, wohseer<br>Future tid: siem wehse, sies wehse, siet wehse, siem(o)s wehse, yu siete wehse, sient wehse<br>Conditional: wehsiem, wehsies, wehsiet, wehsiem(o)s, yu wehsiete, wehsient<br>Prev participe: wohst / wohsen
weid	&gt;	Infinitive: wides<br>Present: weido, weids, weidt, weidm(o)s, yu weidt(e), weide(nt)<br>Preterit: widim, wid(i)st(a), widit, widam, widat, wideer<br>Future tid: weidsiem, weidsies, weidsiet, weidsiem(o)s, yu weidsiete, weidsient<br>Conditional: weidiem, weidies, weidiet, weidiem(o)s, yu weidiete, weidient<br>Prev participe: widt / widen
weidos	&gt;	Infinitive: widoses<br>Present: weidoso, weidos, weidost, weidosm(o)s, yu weidost(e), weidose(nt)<br>Preterit: widosim, widos(i)st(a), widosit, widosam, widosat, widoseer<br>Future tid: siem widoses, sies widoses, siet widoses, siem(o)s widoses, yu siete widoses, sient widoses<br>Conditional: weidosiem, weidosies, weidosiet, weidosiem(o)s, yu weidosiete, weidosient<br>Prev participe: widost / widosen
weigh	&gt;	Infinitive: wighes<br>Present: weigho, weighs, weight, weighm(o)s, yu weight(e), weighe(nt)<br>Preterit: wighim, wigh(i)st(a), wighit, wigham, wighat, wigheer<br>Future tid: weighsiem, weighsies, weighsiet, weighsiem(o)s, yu weighsiete, weighsient<br>Conditional: weighiem, weighies, weighiet, weighiem(o)s, yu weighiete, weighient<br>Prev participe: wight / wighen
weik	&gt;	Infinitive: wikes<br>Present: weiko, weics, weict, weikm(o)s, yu weict(e), weike(nt)<br>Preterit: wikim, wik(i)st(a), wikit, wikam, wikat, wikeer<br>Future tid: weicsiem, weicsies, weicsiet, weicsiem(o)s, yu weicsiete, weicsient<br>Conditional: weikiem, weikies, weikiet, weikiem(o)s, yu weikiete, weikient<br>Prev participe: wict / wiken
weiker	&gt;	Infinitive: wikeres<br>Present: io weiker, weikers, weikert, weikerms, yu weikert, weikernt<br>Preterit: wikrim, wikrist, wikrit, wik(e)ram, wik(e)rat, wik(e)reer<br>Future tid: weikersiem, weikersies, weikersiet, weikersiem(o)s, yu weikersiete, weikersient<br>Conditional: weikeriem, weikeries, weikeriet, weikeriem(o)s, yu weikeriete, weikerient<br>Prev participe: wikert / wikern
weikimeih	&gt;	Infinitive: weikimihes<br>Present: weikimeihm, weikimeihs, weikimeiht, weikimeihm(o)s, yu weikimeiht(e), weikimeihnt<br>Preterit: weikimihsim, weikimihst(a), weikimihsit, weikimihsam, weikimihsat, weikimihr<br>Future tid: weikimeihsiem, weikimeihsies, weikimeihsiet, weikimeihsiem(o)s, yu weikimeihsiete, weikimeihsient<br>Conditional: weikimeihiem, weikimeihies, weikimeihiet, weikimeihiem(o)s, yu weikimeihiete, weikimeihient<br>Prev participe: weikimiht / weikimihn
weiksblock	&gt;	Infinitive: weiksblocke<br>Present: weiksblocko, weiksbloccs, weiksblocct, weiksblockm(o)s, yu weiksblocct(e), weiksblocke(nt)<br>Preterit: weiksblockim, weiksblock(i)st(a), weiksblockit, weiksblockam, weiksblockat, weiksblockeer<br>Future tid: weiksbloccsiem, weiksbloccsies, weiksbloccsiet, weiksbloccsiem(o)s, yu weiksbloccsiete, weiksbloccsient<br>Conditional: weiksblockiem, weiksblockies, weiksblockiet, weiksblockiem(o)s, yu weiksblockiete, weiksblockient<br>Prev participe: weiksblocct / weiksblocken
weinch	&gt;	Infinitive: winches<br>Present: weincho, weinchs, weincht, weinchm(o)s, yu weincht(e), weinche(nt)<br>Preterit: winchim, winch(i)st(a), winchit, wincham, winchat, wincheer<br>Future tid: weinchsiem, weinchsies, weinchsiet, weinchsiem(o)s, yu weinchsiete, weinchsient<br>Conditional: weinchiem, weinchies, weinchiet, weinchiem(o)s, yu weinchiete, weinchient<br>Prev participe: wincht / winchen
weip	&gt;	Infinitive: wipes<br>Present: weipo, weips, weipt, weipm(o)s, yu weipt(e), weipe(nt)<br>Preterit: wipim, wip(i)st(a), wipit, wipam, wipat, wipeer<br>Future tid: weipsiem, weipsies, weipsiet, weipsiem(o)s, yu weipsiete, weipsient<br>Conditional: weipiem, weipies, weipiet, weipiem(o)s, yu weipiete, weipient<br>Prev participe: wipt / wipen
weirt	&gt;	Infinitive: wirtes<br>Present: weirto, weirts, weirt, weirtm(o)s, yu weirte, weirte(nt)<br>Preterit: wirtim, wirt(i)st(a), wirtit, wirtam, wirtat, wirteer<br>Future tid: weirtsiem, weirtsies, weirtsiet, weirtsiem(o)s, yu weirtsiete, weirtsient<br>Conditional: weirtiem, weirties, weirtiet, weirtiem(o)s, yu weirtiete, weirtient<br>Prev participe: wirt / wirten
weis	&gt;	Infinitive: wises<br>Present: weiso, weis, weist, weism(o)s, yu weist(e), weise(nt)<br>Preterit: wisim, wis(i)st(a), wisit, wisam, wisat, wiseer<br>Future tid: siem wises, sies wises, siet wises, siem(o)s wises, yu siete wises, sient wises<br>Conditional: weisiem, weisies, weisiet, weisiem(o)s, yu weisiete, weisient<br>Prev participe: wist / wisen
weisk	&gt;	Infinitive: wiskes<br>Present: weisko, weiscs, weisct, weiskm(o)s, yu weisct(e), weiske(nt)<br>Preterit: wiskim, wisk(i)st(a), wiskit, wiskam, wiskat, wiskeer<br>Future tid: weiscsiem, weiscsies, weiscsiet, weiscsiem(o)s, yu weiscsiete, weiscsient<br>Conditional: weiskiem, weiskies, weiskiet, weiskiem(o)s, yu weiskiete, weiskient<br>Prev participe: wisct / wisken
weitwodd	&gt;	Infinitive: weitwodde<br>Present: weitwoddo, weitwodds, weitwoddt, weitwoddm(o)s, yu weitwoddt(e), weitwodde(nt)<br>Preterit: weitwossim, weitwoss(i)st(a), weitwossit, weitwossam, weitwossat, weitwosseer<br>Future tid: weitwoddsiem, weitwoddsies, weitwoddsiet, weitwoddsiem(o)s, yu weitwoddsiete, weitwoddsient<br>Conditional: weitwoddiem, weitwoddies, weitwoddiet, weitwoddiem(o)s, yu weitwoddiete, weitwoddient<br>Prev participe: weitwoss / weitwodden
wekwos	&gt;	Infinitive: wekwose<br>Present: wekwoso, wekwos, wekwost, wekwosm(o)s, yu wekwost(e), wekwose(nt)<br>Preterit: wekwosim, wekwos(i)st(a), wekwosit, wekwosam, wekwosat, wekwoseer<br>Future tid: siem wekwose, sies wekwose, siet wekwose, siem(o)s wekwose, yu siete wekwose, sient wekwose<br>Conditional: wekwosiem, wekwosies, wekwosiet, wekwosiem(o)s, yu wekwosiete, wekwosient<br>Prev participe: wekwost / wekwosen
werd	&gt;	Infinitive: werde<br>Present: werdo, werds, werdt, werdm(o)s, yu werdt(e), werde(nt)<br>Preterit: wersim, wers(i)st(a), wersit, wersam, wersat, werseer<br>Future tid: werdsiem, werdsies, werdsiet, werdsiem(o)s, yu werdsiete, werdsient<br>Conditional: werdiem, werdies, werdiet, werdiem(o)s, yu werdiete, werdient<br>Prev participe: wers / werden
weren	&gt;	Infinitive: wernes<br>Present: werno, werens, werent, wernm(o)s, yu werent(e), werne(nt)<br>Preterit: wrim, wrist, writ, w(e)ram, w(e)rat, w(e)reer<br>Future tid: werensiem, werensies, werensiet, werensiem(o)s, yu werensiete, werensient<br>Conditional: werniem, wernies, werniet, werniem(o)s, yu werniete, wernient<br>Prev participe: wert / wern
wesneih	&gt;	Infinitive: wesnihes<br>Present: wesneihm, wesneihs, wesneiht, wesneihm(o)s, yu wesneiht(e), wesneihnt<br>Preterit: wesnihsim, wesnihst(a), wesnihsit, wesnihsam, wesnihsat, wesnihr<br>Future tid: wesneihsiem, wesneihsies, wesneihsiet, wesneihsiem(o)s, yu wesneihsiete, wesneihsient<br>Conditional: wesneihiem, wesneihies, wesneihiet, wesneihiem(o)s, yu wesneihiete, wesneihient<br>Prev participe: wesniht / wesnihn
weuder	&gt;	Infinitive: wuderes<br>Present: io weuder, weuders, weudert, weuderms, yu weudert, weudernt<br>Preterit: wudrim, wudrist, wudrit, wud(e)ram, wud(e)rat, wud(e)reer<br>Future tid: weudersiem, weudersies, weudersiet, weudersiem(o)s, yu weudersiete, weudersient<br>Conditional: weuderiem, weuderies, weuderiet, weuderiem(o)s, yu weuderiete, weuderient<br>Prev participe: wudert / wudern
weugv	&gt;	Infinitive: wugves<br>Present: weugvo, weugvs, weugvt, weugvm(o)s, yu weugvt(e), weugve(nt)<br>Preterit: wugvim, wugv(i)st(a), wugvit, wugvam, wugvat, wugveer<br>Future tid: weugvsiem, weugvsies, weugvsiet, weugvsiem(o)s, yu weugvsiete, weugvsient<br>Conditional: weugviem, weugvies, weugviet, weugviem(o)s, yu weugviete, weugvient<br>Prev participe: wugvt / wugven
weul	&gt;	Infinitive: wules<br>Present: weulo, weuls, weult, weulm(o)s, yu weult(e), weule(nt)<br>Preterit: wulim, wul(i)st(a), wulit, wulam, wulat, wuleer<br>Future tid: weulsiem, weulsies, weulsiet, weulsiem(o)s, yu weulsiete, weulsient<br>Conditional: weuliem, weulies, weuliet, weuliem(o)s, yu weuliete, weulient<br>Prev participe: wult / wulen
weulkw	&gt;	Infinitive: wulkwes<br>Present: weulkwo, weulkws, weulkwt, weulkwm(o)s, yu weulkwt(e), weulkwnt<br>Preterit: wulkwim, wulkwst(a), wulkwit, wulkwam, wulkwat, wulkweer<br>Future tid: weulkwsiem, weulkwsies, weulkwsiet, weulkwsiem(o)s, yu weulkwsiete, weulkwsient<br>Conditional: weulkwiem, weulkwies, weulkwiet, weulkwiem(o)s, yu weulkwiete, weulkwient<br>Prev participe: wulkwt / wulkwn
weundel	&gt;	Infinitive: wundeles<br>Present: io weundel, weundels, weundelt, weundelms, yu weundelt, weundelnt<br>Preterit: wundlim, wundlst, wundlit, wund(e)lam, wund(e)lat, wund(e)leer<br>Future tid: weundelsiem, weundelsies, weundelsiet, weundelsiem(o)s, yu weundelsiete, weundelsient<br>Conditional: weundeliem, weundelies, weundeliet, weundeliem(o)s, yu weundeliete, weundelient<br>Prev participe: wundelt / wundeln
weurng	&gt;	Infinitive: wurnges<br>Present: weurngo, weurncs, weurnct, weurngm(o)s, yu weurnct(e), weurnge(nt)<br>Preterit: wurngim, wurng(i)st(a), wurngit, wurngam, wurngat, wurngeer<br>Future tid: weurncsiem, weurncsies, weurncsiet, weurncsiem(o)s, yu weurncsiete, weurncsient<br>Conditional: weurngiem, weurngies, weurngiet, weurngiem(o)s, yu weurngiete, weurngient<br>Prev participe: wurnct / wurngen
weus	&gt;	Infinitive: wuses<br>Present: weuso, weus, weust, weusm(o)s, yu weust(e), weuse(nt)<br>Preterit: wusim, wus(i)st(a), wusit, wusam, wusat, wuseer<br>Future tid: siem wuses, sies wuses, siet wuses, siem(o)s wuses, yu siete wuses, sient wuses<br>Conditional: weusiem, weusies, weusiet, weusiem(o)s, yu weusiete, weusient<br>Prev participe: wust / wusen
weux	&gt;	Infinitive: wuxes<br>Present: weuxo, weuxs, weuxt, weuxm(o)s, yu weuxt(e), weuxe(nt)<br>Preterit: wuxim, wux(i)st(a), wuxit, wuxam, wuxat, wuxeer<br>Future tid: weuxsiem, weuxsies, weuxsiet, weuxsiem(o)s, yu weuxsiete, weuxsient<br>Conditional: weuxiem, weuxies, weuxiet, weuxiem(o)s, yu weuxiete, weuxient<br>Prev participe: wuxt / wuxen
weuxnet	&gt;	Infinitive: weuxtes<br>Present: weuxnto, weuxnts, weuxnt, weuxntm(o)s, yu weuxnte, weuxnte(nt)<br>Preterit: weuxtim, weuxt(i)st(a), weuxtit, weuxtam, weuxtat, weuxteer<br>Future tid: weuxntsiem, weuxntsies, weuxntsiet, weuxntsiem(o)s, yu weuxntsiete, weuxntsient<br>Conditional: weuxntiem, weuxnties, weuxntiet, weuxntiem(o)s, yu weuxntiete, weuxntient<br>Prev participe: weuxt / weuxten
wich	&gt;	Infinitive: wiche<br>Present: wicho, wichs, wicht, wichm(o)s, yu wicht(e), wiche(nt)<br>Preterit: wichim, wich(i)st(a), wichit, wicham, wichat, wicheer<br>Future tid: wichsiem, wichsies, wichsiet, wichsiem(o)s, yu wichsiete, wichsient<br>Conditional: wichiem, wichies, wichiet, wichiem(o)s, yu wichiete, wichient<br>Prev participe: wicht / wichen
wideuv	&gt;	Infinitive: widuves<br>Present: wideuvo, wideufs, wideuft, wideuvm(o)s, yu wideuft(e), wideuve(nt)<br>Preterit: widuvim, widuv(i)st(a), widuvit, widuvam, widuvat, widuveer<br>Future tid: wideufsiem, wideufsies, wideufsiet, wideufsiem(o)s, yu wideufsiete, wideufsient<br>Conditional: wideuviem, wideuvies, wideuviet, wideuviem(o)s, yu wideuviete, wideuvient<br>Prev participe: widuft / widuven
wighmeithel	&gt;	Infinitive: wighmitheles<br>Present: io wighmeithel, wighmeithels, wighmeithelt, wighmeithelms, yu wighmeithelt, wighmeithelnt<br>Preterit: wighmithlim, wighmithlst, wighmithlit, wighmith(e)lam, wighmith(e)lat, wighmith(e)leer<br>Future tid: wighmeithelsiem, wighmeithelsies, wighmeithelsiet, wighmeithelsiem(o)s, yu wighmeithelsiete, wighmeithelsient<br>Conditional: wighmeitheliem, wighmeithelies, wighmeitheliet, wighmeitheliem(o)s, yu wighmeitheliete, wighmeithelient<br>Prev participe: wighmithelt / wighmitheln
windstill	&gt;	Infinitive: windstille<br>Present: windstillo, windstills, windstillt, windstillm(o)s, yu windstillt(e), windstille(nt)<br>Preterit: windstillim, windstill(i)st(a), windstillit, windstillam, windstillat, windstilleer<br>Future tid: windstillsiem, windstillsies, windstillsiet, windstillsiem(o)s, yu windstillsiete, windstillsient<br>Conditional: windstilliem, windstillies, windstilliet, windstilliem(o)s, yu windstilliete, windstillient<br>Prev participe: windstillt / windstillen
winoye	&gt;	Infinitive: winoye<br>Present: io winoye, winoyes, winoyet, winoyems, yu winoyet(e), winoyent<br>Preterit: winoyim, winoyist(a), winoyit, winoyam, winoyat, winoyeer<br>Future tid: winoyesiem, winoyesies, winoyesiet, winoyesiem(o)s, yu winoyesiete, winoyesient<br>Conditional: winoyiem, winoyies, winoyiet, winoyiem(o)s, yu winoyiete, winoyient<br>Prev participe: winoyet / winoyen
wintric	&gt;	Infinitive: wintrice<br>Present: wintrico, wintrics, wintrict, wintricm(o)s, yu wintrict(e), wintrice(nt)<br>Preterit: wintricim, wintric(i)st(a), wintricit, wintricam, wintricat, wintriceer<br>Future tid: wintricsiem, wintricsies, wintricsiet, wintricsiem(o)s, yu wintricsiete, wintricsient<br>Conditional: wintriciem, wintricies, wintriciet, wintriciem(o)s, yu wintriciete, wintricient<br>Prev participe: wintrict / wintricen
wir	&gt;	Infinitive: wire<br>Present: wiro, wirs, wirt, wirm(o)s, yu wirt(e), wire(nt)<br>Preterit: wirim, wir(i)st(a), wirit, wiram, wirat, wireer<br>Future tid: wirsiem, wirsies, wirsiet, wirsiem(o)s, yu wirsiete, wirsient<br>Conditional: wiriem, wiries, wiriet, wiriem(o)s, yu wiriete, wirient<br>Prev participe: wirt / wiren
wirt	&gt;	Infinitive: wirte<br>Present: wirto, wirts, wirt, wirtm(o)s, yu wirte, wirte(nt)<br>Preterit: wirsim, wirs(i)st(a), wirsit, wirsam, wirsat, wirseer<br>Future tid: wirtsiem, wirtsies, wirtsiet, wirtsiem(o)s, yu wirtsiete, wirtsient<br>Conditional: wirtiem, wirties, wirtiet, wirtiem(o)s, yu wirtiete, wirtient<br>Prev participe: wirs / wirten
wirtic	&gt;	Infinitive: wirtice<br>Present: wirtico, wirtics, wirtict, wirticm(o)s, yu wirtict(e), wirtice(nt)<br>Preterit: wirticim, wirtic(i)st(a), wirticit, wirticam, wirticat, wirticeer<br>Future tid: wirticsiem, wirticsies, wirticsiet, wirticsiem(o)s, yu wirticsiete, wirticsient<br>Conditional: wirticiem, wirticies, wirticiet, wirticiem(o)s, yu wirticiete, wirticient<br>Prev participe: wirtict / wirticen
witerom	&gt;	Infinitive: witerome<br>Present: witeromo, witeroms, witeromt, witeromm(o)s, yu witeromt(e), witerome(nt)<br>Preterit: witeromim, witerom(i)st(a), witeromit, witeromam, witeromat, witeromeer<br>Future tid: witeromsiem, witeromsies, witeromsiet, witeromsiem(o)s, yu witeromsiete, witeromsient<br>Conditional: witeromiem, witeromies, witeromiet, witeromiem(o)s, yu witeromiete, witeromient<br>Prev participe: witeromt / witeromen
witerstah	&gt;	Infinitive: witerstahe<br>Present: witerstahm, witerstahs, witerstaht, witerstahm(o)s, yu witerstaht(e), witerstahnt<br>Preterit: witerstahsim, witerstahst(a), witerstahsit, witerstahsam, witerstahsat, witerstahr<br>Future tid: witerstahsiem, witerstahsies, witerstahsiet, witerstahsiem(o)s, yu witerstahsiete, witerstahsient<br>Conditional: witerstahiem, witerstahies, witerstahiet, witerstahiem(o)s, yu witerstahiete, witerstahient<br>Prev participe: witerstaht / witerstahn
wogh	&gt;	Infinitive: woghe<br>Present: wogho, woghs, woght, woghm(o)s, yu woght(e), woghe(nt)<br>Preterit: woghim, wogh(i)st(a), woghit, wogham, woghat, wogheer<br>Future tid: woghsiem, woghsies, woghsiet, woghsiem(o)s, yu woghsiete, woghsient<br>Conditional: woghiem, woghies, woghiet, woghiem(o)s, yu woghiete, woghient<br>Prev participe: woght / woghen
wogv	&gt;	Infinitive: wogve<br>Present: wogvo, wogvs, wogvt, wogvm(o)s, yu wogvt(e), wogve(nt)<br>Preterit: wogvim, wogv(i)st(a), wogvit, wogvam, wogvat, wogveer<br>Future tid: wogvsiem, wogvsies, wogvsiet, wogvsiem(o)s, yu wogvsiete, wogvsient<br>Conditional: wogviem, wogvies, wogviet, wogviem(o)s, yu wogviete, wogvient<br>Prev participe: wogvt / wogven
wogwn	&gt;	Infinitive: wogwne<br>Present: wogwno, wogwns, wogwnt, wogwnm(o)s, yu wogwnt(e), wogwne(nt)<br>Preterit: wogwnim, wogwn(i)st(a), wogwnit, wogwnam, wogwnat, wogwneer<br>Future tid: wogwnsiem, wogwnsies, wogwnsiet, wogwnsiem(o)s, yu wogwnsiete, wogwnsient<br>Conditional: wogwniem, wogwnies, wogwniet, wogwniem(o)s, yu wogwniete, wogwnient<br>Prev participe: wogwnt / wogwnen
wohn	&gt;	Infinitive: wohne<br>Present: wohno, wohns, wohnt, wohnm(o)s, yu wohnt(e), wohne(nt)<br>Preterit: wohnim, wohn(i)st(a), wohnit, wohnam, wohnat, wohneer<br>Future tid: wohnsiem, wohnsies, wohnsiet, wohnsiem(o)s, yu wohnsiete, wohnsient<br>Conditional: wohniem, wohnies, wohniet, wohniem(o)s, yu wohniete, wohnient<br>Prev participe: wohnt / wohnen
woid	&gt;	Infinitive: woide<br>Present: woidim, woidst(a), woidit, woidam, yu woidat, woideer<br>Preterit: woisim, woisist, woisit, woisam, woisat, woiseer<br>Future tid: woidsiem, woidsies, woidsiet, woidsiem(o)s, yu woidsiete, woidsient<br>Conditional: woidiem, woidies, woidiet, woidiem(o)s, yu woidiete, woidient<br>Prev participe: wois / woiden
woik	&gt;	Infinitive: woike<br>Present: woiko, woics, woict, woikm(o)s, yu woict(e), woike(nt)<br>Preterit: woikim, woik(i)st(a), woikit, woikam, woikat, woikeer<br>Future tid: woicsiem, woicsies, woicsiet, woicsiem(o)s, yu woicsiete, woicsient<br>Conditional: woikiem, woikies, woikiet, woikiem(o)s, yu woikiete, woikient<br>Prev participe: woict / woiken
wolfisk	&gt;	Infinitive: wolfiske<br>Present: wolfisko, wolfiscs, wolfisct, wolfiskm(o)s, yu wolfisct(e), wolfiske(nt)<br>Preterit: wolfiskim, wolfisk(i)st(a), wolfiskit, wolfiskam, wolfiskat, wolfiskeer<br>Future tid: wolfiscsiem, wolfiscsies, wolfiscsiet, wolfiscsiem(o)s, yu wolfiscsiete, wolfiscsient<br>Conditional: wolfiskiem, wolfiskies, wolfiskiet, wolfiskiem(o)s, yu wolfiskiete, wolfiskient<br>Prev participe: wolfisct / wolfisken
wox	&gt;	Infinitive: woxe<br>Present: woxo, woxs, woxt, woxm(o)s, yu woxt(e), woxe(nt)<br>Preterit: woxim, wox(i)st(a), woxit, woxam, woxat, woxeer<br>Future tid: woxsiem, woxsies, woxsiet, woxsiem(o)s, yu woxsiete, woxsient<br>Conditional: woxiem, woxies, woxiet, woxiem(o)s, yu woxiete, woxient<br>Prev participe: woxt / woxen
wultu	&gt;	Infinitive: wultue<br>Present: wultum, wultus, wultut, wultum(o)s, yu wultut(e), wultunt<br>Preterit: wultusim, wultust(a), wultusit, wultam, wultat, wultur<br>Future tid: wultusiem, wultusies, wultusiet, wultusiem(o)s, yu wultusiete, wultusient<br>Conditional: wultiem, wulties, wultiet, wultiem(o)s, yu wultiete, wultient<br>Prev participe: wultut / wultun
xehn	&gt;	Infinitive: xehne<br>Present: xehno, xehns, xehnt, xehnm(o)s, yu xehnt(e), xehne(nt)<br>Preterit: xohnim, xohn(i)st(a), xohnit, xohnam, xohnat, xohneer<br>Future tid: xehnsiem, xehnsies, xehnsiet, xehnsiem(o)s, yu xehnsiete, xehnsient<br>Conditional: xehniem, xehnies, xehniet, xehniem(o)s, yu xehniete, xehnient<br>Prev participe: xohnt / xohnen
xeih	&gt;	Infinitive: xihes<br>Present: xeihm, xeihs, xeiht, xeihm(o)s, yu xeiht(e), xeihnt<br>Preterit: xihsim, xihst(a), xihsit, xihsam, xihsat, xihr<br>Future tid: xeihsiem, xeihsies, xeihsiet, xeihsiem(o)s, yu xeihsiete, xeihsient<br>Conditional: xeihiem, xeihies, xeihiet, xeihiem(o)s, yu xeihiete, xeihient<br>Prev participe: xiht / xihn
xeubh	&gt;	Infinitive: xubhes<br>Present: xeubho, xeubhs, xeubht, xeubhm(o)s, yu xeubht(e), xeubhe(nt)<br>Preterit: xubhim, xubh(i)st(a), xubhit, xubham, xubhat, xubheer<br>Future tid: xeubhsiem, xeubhsies, xeubhsiet, xeubhsiem(o)s, yu xeubhsiete, xeubhsient<br>Conditional: xeubhiem, xeubhies, xeubhiet, xeubhiem(o)s, yu xeubhiete, xeubhient<br>Prev participe: xubht / xubhen
xeud	&gt;	Infinitive: xudes<br>Present: xeudo, xeuds, xeudt, xeudm(o)s, yu xeudt(e), xeude(nt)<br>Preterit: xudim, xud(i)st(a), xudit, xudam, xudat, xudeer<br>Future tid: xeudsiem, xeudsies, xeudsiet, xeudsiem(o)s, yu xeudsiete, xeudsient<br>Conditional: xeudiem, xeudies, xeudiet, xeudiem(o)s, yu xeudiete, xeudient<br>Prev participe: xudt / xuden
xeur	&gt;	Infinitive: xures<br>Present: xeuro, xeurs, xeurt, xeurm(o)s, yu xeurt(e), xeure(nt)<br>Preterit: xurim, xur(i)st(a), xurit, xuram, xurat, xureer<br>Future tid: xeursiem, xeursies, xeursiet, xeursiem(o)s, yu xeursiete, xeursient<br>Conditional: xeuriem, xeuries, xeuriet, xeuriem(o)s, yu xeuriete, xeurient<br>Prev participe: xurt / xuren
xitu	&gt;	Infinitive: xitue<br>Present: xitum, xitus, xitut, xitum(o)s, yu xitut(e), xitunt<br>Preterit: xitusim, xitust(a), xitusit, xitam, xitat, xitur<br>Future tid: xitusiem, xitusies, xitusiet, xitusiem(o)s, yu xitusiete, xitusient<br>Conditional: xitiem, xities, xitiet, xitiem(o)s, yu xitiete, xitient<br>Prev participe: xitut / xitun
xliche	&gt;	Infinitive: xliche<br>Present: io xliche, xliches, xlichet, xlichems, yu xlichet(e), xlichent<br>Preterit: xlichim, xlichist(a), xlichit, xlicham, xlichat, xlicheer<br>Future tid: xlichesiem, xlichesies, xlichesiet, xlichesiem(o)s, yu xlichesiete, xlichesient<br>Conditional: xlichiem, xlichies, xlichiet, xlichiem(o)s, yu xlichiete, xlichient<br>Prev participe: xlichet / xlichen
xwenyung	&gt;	Infinitive: xwenyunge<br>Present: xwenyungo, xwenyuncs, xwenyunct, xwenyungm(o)s, yu xwenyunct(e), xwenyunge(nt)<br>Preterit: xwenyungim, xwenyung(i)st(a), xwenyungit, xwenyungam, xwenyungat, xwenyungeer<br>Future tid: xwenyuncsiem, xwenyuncsies, xwenyuncsiet, xwenyuncsiem(o)s, yu xwenyuncsiete, xwenyuncsient<br>Conditional: xwenyungiem, xwenyungies, xwenyungiet, xwenyungiem(o)s, yu xwenyungiete, xwenyungient<br>Prev participe: xwenyunct / xwenyungen
yagh	&gt;	Infinitive: yaghe<br>Present: yagho, yaghs, yaght, yaghm(o)s, yu yaght(e), yaghe(nt)<br>Preterit: yieghim, yiegh(i)st(a), yieghit, yiegham, yieghat, yiegheer<br>Future tid: yaghsiem, yaghsies, yaghsiet, yaghsiem(o)s, yu yaghsiete, yaghsient<br>Conditional: yaghiem, yaghies, yaghiet, yaghiem(o)s, yu yaghiete, yaghient<br>Prev participe: yaght / yaghen
yagher	&gt;	Infinitive: yagher<br>Present: io yagher, yaghers, yaghert, yagherms, yu yaghert, yaghernt<br>Preterit: yieghrim, yieghrist, yieghrit, yiegh(e)ram, yiegh(e)rat, yiegh(e)reer<br>Future tid: yaghersiem, yaghersies, yaghersiet, yaghersiem(o)s, yu yaghersiete, yaghersient<br>Conditional: yagheriem, yagheries, yagheriet, yagheriem(o)s, yu yagheriete, yagherient<br>Prev participe: yaghert / yaghern
yah	&gt;	Infinitive: yahe<br>Present: yahm, yahs, yaht, yahm(o)s, yu yaht(e), yahnt<br>Preterit: yahsim, yahst(a), yahsit, yahsam, yahsat, yahr<br>Future tid: yahsiem, yahsies, yahsiet, yahsiem(o)s, yu yahsiete, yahsient<br>Conditional: yahiem, yahies, yahiet, yahiem(o)s, yu yahiete, yahient<br>Prev participe: yaht / yahn
yak	&gt;	Infinitive: yake<br>Present: yako, yacs, yact, yakm(o)s, yu yact(e), yake(nt)<br>Preterit: yiekim, yiek(i)st(a), yiekit, yiekam, yiekat, yiekeer<br>Future tid: yacsiem, yacsies, yacsiet, yacsiem(o)s, yu yacsiete, yacsient<br>Conditional: yakiem, yakies, yakiet, yakiem(o)s, yu yakiete, yakient<br>Prev participe: yact / yaken
yani	&gt;	Infinitive: yanie<br>Present: yanim, yanis, yanit, yanim(o)s, yu yanit(e), yanint<br>Preterit: yienisim, yienist(a), yienisit, yienam, yienat, yienir<br>Future tid: yanisiem, yanisies, yanisiet, yanisiem(o)s, yu yanisiete, yanisient<br>Conditional: yaniem, yanies, yaniet, yaniem(o)s, yu yaniete, yanient<br>Prev participe: yanit / yanin
yat	&gt;	Infinitive: yate<br>Present: yato, yats, yat, yatm(o)s, yu yate, yate(nt)<br>Preterit: yietim, yiet(i)st(a), yietit, yietam, yietat, yieteer<br>Future tid: yatsiem, yatsies, yatsiet, yatsiem(o)s, yu yatsiete, yatsient<br>Conditional: yatiem, yaties, yatiet, yatiem(o)s, yu yatiete, yatient<br>Prev participe: yat / yaten
yau	&gt;	Infinitive: yaue<br>Present: yaum, yaus, yaut, yaum(o)s, yu yaut(e), yaunt<br>Preterit: yieusim, yieust(a), yieusit, yieam, yieat, yieur<br>Future tid: yausiem, yausies, yausiet, yausiem(o)s, yu yausiete, yausient<br>Conditional: yaiem, yaies, yaiet, yaiem(o)s, yu yaiete, yaient<br>Prev participe: yaut / yaun
yayc	&gt;	Infinitive: yayce<br>Present: yayco, yaycs, yayct, yaycm(o)s, yu yayct(e), yayce(nt)<br>Preterit: yieycim, yieyc(i)st(a), yieycit, yieycam, yieycat, yieyceer<br>Future tid: yaycsiem, yaycsies, yaycsiet, yaycsiem(o)s, yu yaycsiete, yaycsient<br>Conditional: yayciem, yaycies, yayciet, yayciem(o)s, yu yayciete, yaycient<br>Prev participe: yayct / yaycen
yazg	&gt;	Infinitive: yazge<br>Present: yazgo, yazcs, yazct, yazgm(o)s, yu yazct(e), yazge(nt)<br>Preterit: yiezgim, yiezg(i)st(a), yiezgit, yiezgam, yiezgat, yiezgeer<br>Future tid: yazcsiem, yazcsies, yazcsiet, yazcsiem(o)s, yu yazcsiete, yazcsient<br>Conditional: yazgiem, yazgies, yazgiet, yazgiem(o)s, yu yazgiete, yazgient<br>Prev participe: yazct / yazgen
yed	&gt;	Infinitive: yede<br>Present: yedo, yeds, yedt, yedm(o)s, yu yedt(e), yede(nt)<br>Preterit: yesim, yes(i)st(a), yesit, yesam, yesat, yeseer<br>Future tid: yedsiem, yedsies, yedsiet, yedsiem(o)s, yu yedsiete, yedsient<br>Conditional: yediem, yedies, yediet, yediem(o)s, yu yediete, yedient<br>Prev participe: yes / yeden
yehbh	&gt;	Infinitive: yehbhe<br>Present: yehbho, yehbhs, yehbht, yehbhm(o)s, yu yehbht(e), yehbhe(nt)<br>Preterit: yohbhim, yohbh(i)st(a), yohbhit, yohbham, yohbhat, yohbheer<br>Future tid: yehbhsiem, yehbhsies, yehbhsiet, yehbhsiem(o)s, yu yehbhsiete, yehbhsient<br>Conditional: yehbhiem, yehbhies, yehbhiet, yehbhiem(o)s, yu yehbhiete, yehbhient<br>Prev participe: yohbht / yohbhen
yehs	&gt;	Infinitive: yehse<br>Present: yehso, yehs, yehst, yehsm(o)s, yu yehst(e), yehse(nt)<br>Preterit: yohsim, yohs(i)st(a), yohsit, yohsam, yohsat, yohseer<br>Future tid: siem yehse, sies yehse, siet yehse, siem(o)s yehse, yu siete yehse, sient yehse<br>Conditional: yehsiem, yehsies, yehsiet, yehsiem(o)s, yu yehsiete, yehsient<br>Prev participe: yohst / yohsen
yeis	&gt;	Infinitive: yises<br>Present: yeiso, yeis, yeist, yeism(o)s, yu yeist(e), yeise(nt)<br>Preterit: yisim, yis(i)st(a), yisit, yisam, yisat, yiseer<br>Future tid: siem yises, sies yises, siet yises, siem(o)s yises, yu siete yises, sient yises<br>Conditional: yeisiem, yeisies, yeisiet, yeisiem(o)s, yu yeisiete, yeisient<br>Prev participe: yist / yisen
yeister	&gt;	Infinitive: yisteres<br>Present: io yeister, yeisters, yeistert, yeisterms, yu yeistert, yeisternt<br>Preterit: yistrim, yistrist, yistrit, yist(e)ram, yist(e)rat, yist(e)reer<br>Future tid: yeistersiem, yeistersies, yeistersiet, yeistersiem(o)s, yu yeistersiete, yeistersient<br>Conditional: yeisteriem, yeisteries, yeisteriet, yeisteriem(o)s, yu yeisteriete, yeisterient<br>Prev participe: yistert / yistern
yifuku	&gt;	Infinitive: yifukue<br>Present: yifukum, yifukus, yifukut, yifukum(o)s, yu yifukut(e), yifukunt<br>Preterit: yifukusim, yifukust(a), yifukusit, yifukam, yifukat, yifukur<br>Future tid: yifukusiem, yifukusies, yifukusiet, yifukusiem(o)s, yu yifukusiete, yifukusient<br>Conditional: yifukiem, yifukies, yifukiet, yifukiem(o)s, yu yifukiete, yifukient<br>Prev participe: yifukut / yifukun
yoitkwe	&gt;	Infinitive: yoitkwe<br>Present: io yoitkwe, yoitkwes, yoitkwet, yoitkwems, yu yoitkwet(e), yoitkwent<br>Preterit: yoitkwim, yoitkwist(a), yoitkwit, yoitkwam, yoitkwat, yoitkweer<br>Future tid: yoitkwesiem, yoitkwesies, yoitkwesiet, yoitkwesiem(o)s, yu yoitkwesiete, yoitkwesient<br>Conditional: yoitkwiem, yoitkwies, yoitkwiet, yoitkwiem(o)s, yu yoitkwiete, yoitkwient<br>Prev participe: yoitkwet / yoitkwen
youbel	&gt;	Infinitive: youbel<br>Present: io youbel, youbels, youbelt, youbelms, yu youbelt, youbelnt<br>Preterit: youblim, youblst, youblit, youb(e)lam, youb(e)lat, youb(e)leer<br>Future tid: youbelsiem, youbelsies, youbelsiet, youbelsiem(o)s, yu youbelsiete, youbelsient<br>Conditional: youbeliem, youbelies, youbeliet, youbeliem(o)s, yu youbeliete, youbelient<br>Prev participe: youbelt / youbeln
yougye	&gt;	Infinitive: yougye<br>Present: io yougye, yougyes, yougyet, yougyems, yu yougyet(e), yougyent<br>Preterit: yougyim, yougyist(a), yougyit, yougyam, yougyat, yougyeer<br>Future tid: yougyesiem, yougyesies, yougyesiet, yougyesiem(o)s, yu yougyesiete, yougyesient<br>Conditional: yougyiem, yougyies, yougyiet, yougyiem(o)s, yu yougyiete, yougyient<br>Prev participe: yougyet / yougyen
yugwiv	&gt;	Infinitive: yugwive<br>Present: yugwivo, yugwivs, yugwivt, yugwivm(o)s, yu yugwivt(e), yugwive(nt)<br>Preterit: yugwivim, yugwiv(i)st(a), yugwivit, yugwivam, yugwivat, yugwiveer<br>Future tid: yugwivsiem, yugwivsies, yugwivsiet, yugwivsiem(o)s, yu yugwivsiete, yugwivsient<br>Conditional: yugwiviem, yugwivies, yugwiviet, yugwiviem(o)s, yu yugwiviete, yugwivient<br>Prev participe: yugwiwt / yugwiven
yular	&gt;	Infinitive: yulare<br>Present: yularo, yulars, yulart, yularm(o)s, yu yulart(e), yulare(nt)<br>Preterit: yulierim, yulier(i)st(a), yulierit, yulieram, yulierat, yuliereer<br>Future tid: yularsiem, yularsies, yularsiet, yularsiem(o)s, yu yularsiete, yularsient<br>Conditional: yulariem, yularies, yulariet, yulariem(o)s, yu yulariete, yularient<br>Prev participe: yulart / yularen
yuneg	&gt;	Infinitive: yunges<br>Present: yungo, yuncs, yunct, yungm(o)s, yu yunct(e), yunge(nt)<br>Preterit: yugim, yug(i)st(a), yugit, yugam, yugat, yugeer<br>Future tid: yuncsiem, yuncsies, yuncsiet, yuncsiem(o)s, yu yuncsiete, yuncsient<br>Conditional: yungiem, yungies, yungiet, yungiem(o)s, yu yungiete, yungient<br>Prev participe: yuct / yugen
yupkwt	&gt;	Infinitive: yupkwte<br>Present: yupkwto, yupkwts, yupkwt, yupkwtm(o)s, yu yupkwte, yupkwte(nt)<br>Preterit: yupkwtim, yupkwt(i)st(a), yupkwtit, yupkwtam, yupkwtat, yupkwteer<br>Future tid: yupkwtsiem, yupkwtsies, yupkwtsiet, yupkwtsiem(o)s, yu yupkwtsiete, yupkwtsient<br>Conditional: yupkwtiem, yupkwties, yupkwtiet, yupkwtiem(o)s, yu yupkwtiete, yupkwtient<br>Prev participe: yupkwt / yupkwten
zabakh	&gt;	Infinitive: zabakhe<br>Present: zabakho, zabakhs, zabakht, zabakhm(o)s, yu zabakht(e), zabakhe(nt)<br>Preterit: zabiekhim, zabiekh(i)st(a), zabiekhit, zabiekham, zabiekhat, zabiekheer<br>Future tid: zabakhsiem, zabakhsies, zabakhsiet, zabakhsiem(o)s, yu zabakhsiete, zabakhsient<br>Conditional: zabakhiem, zabakhies, zabakhiet, zabakhiem(o)s, yu zabakhiete, zabakhient<br>Prev participe: zabakht / zabakhen
zabt	&gt;	Infinitive: zabte<br>Present: zabto, zabts, zabt, zabtm(o)s, yu zabte, zabte(nt)<br>Preterit: ziebtim, ziebt(i)st(a), ziebtit, ziebtam, ziebtat, ziebteer<br>Future tid: zabtsiem, zabtsies, zabtsiet, zabtsiem(o)s, yu zabtsiete, zabtsient<br>Conditional: zabtiem, zabties, zabtiet, zabtiem(o)s, yu zabtiete, zabtient<br>Prev participe: zabt / zabten
zaghyah	&gt;	Infinitive: zaghyahe<br>Present: zaghyahm, zaghyahs, zaghyaht, zaghyahm(o)s, yu zaghyaht(e), zaghyahnt<br>Preterit: zaghyahsim, zaghyahst(a), zaghyahsit, zaghyahsam, zaghyahsat, zaghyahr<br>Future tid: zaghyahsiem, zaghyahsies, zaghyahsiet, zaghyahsiem(o)s, yu zaghyahsiete, zaghyahsient<br>Conditional: zaghyahiem, zaghyahies, zaghyahiet, zaghyahiem(o)s, yu zaghyahiete, zaghyahient<br>Prev participe: zaghyaht / zaghyahn
zaghyan	&gt;	Infinitive: zaghyane<br>Present: zaghyano, zaghyans, zaghyant, zaghyanm(o)s, yu zaghyant(e), zaghyane(nt)<br>Preterit: zaghyienim, zaghyien(i)st(a), zaghyienit, zaghyienam, zaghyienat, zaghyieneer<br>Future tid: zaghyansiem, zaghyansies, zaghyansiet, zaghyansiem(o)s, yu zaghyansiete, zaghyansient<br>Conditional: zaghyaniem, zaghyanies, zaghyaniet, zaghyaniem(o)s, yu zaghyaniete, zaghyanient<br>Prev participe: zaghyant / zaghyanen
zakhmat	&gt;	Infinitive: zakhmate<br>Present: zakhmato, zakhmats, zakhmat, zakhmatm(o)s, yu zakhmate, zakhmate(nt)<br>Preterit: zakhmietim, zakhmiet(i)st(a), zakhmietit, zakhmietam, zakhmietat, zakhmieteer<br>Future tid: zakhmatsiem, zakhmatsies, zakhmatsiet, zakhmatsiem(o)s, yu zakhmatsiete, zakhmatsient<br>Conditional: zakhmatiem, zakhmaties, zakhmatiet, zakhmatiem(o)s, yu zakhmatiete, zakhmatient<br>Prev participe: zakhmat / zakhmaten
zaliss	&gt;	Infinitive: zalisse<br>Present: zalisso, zaliss, zalisst, zalissm(o)s, yu zalisst(e), zalisse(nt)<br>Preterit: zalissim, zaliss(i)st(a), zalissit, zalissam, zalissat, zalisseer<br>Future tid: siem zalisse, sies zalisse, siet zalisse, siem(o)s zalisse, yu siete zalisse, sient zalisse<br>Conditional: zalissiem, zalissies, zalissiet, zalissiem(o)s, yu zalissiete, zalissient<br>Prev participe: zalisst / zalissen
zanbiu	&gt;	Infinitive: zanbiue<br>Present: zanbium, zanbius, zanbiut, zanbium(o)s, yu zanbiut(e), zanbiunt<br>Preterit: zienbiusim, zienbiust(a), zienbiusit, zienbiam, zienbiat, zienbiur<br>Future tid: zanbiusiem, zanbiusies, zanbiusiet, zanbiusiem(o)s, yu zanbiusiete, zanbiusient<br>Conditional: zanbiiem, zanbiies, zanbiiet, zanbiiem(o)s, yu zanbiiete, zanbiient<br>Prev participe: zanbiut / zanbiun
zanchou	&gt;	Infinitive: zanchoue<br>Present: zanchoum, zanchous, zanchout, zanchoum(o)s, yu zanchout(e), zanchount<br>Preterit: zienchousim, zienchoust(a), zienchousit, zienchoam, zienchoat, zienchour<br>Future tid: zanchousiem, zanchousies, zanchousiet, zanchousiem(o)s, yu zanchousiete, zanchousient<br>Conditional: zanchoiem, zanchoies, zanchoiet, zanchoiem(o)s, yu zanchoiete, zanchoient<br>Prev participe: zanchout / zanchoun
zanji	&gt;	Infinitive: zanjie<br>Present: zanjim, zanjis, zanjit, zanjim(o)s, yu zanjit(e), zanjint<br>Preterit: zienjisim, zienjist(a), zienjisit, zienjam, zienjat, zienjir<br>Future tid: zanjisiem, zanjisies, zanjisiet, zanjisiem(o)s, yu zanjisiete, zanjisient<br>Conditional: zanjiem, zanjies, zanjiet, zanjiem(o)s, yu zanjiete, zanjient<br>Prev participe: zanjit / zanjin
zantan	&gt;	Infinitive: zantane<br>Present: zantano, zantans, zantant, zantanm(o)s, yu zantant(e), zantane(nt)<br>Preterit: zantienim, zantien(i)st(a), zantienit, zantienam, zantienat, zantieneer<br>Future tid: zantansiem, zantansies, zantansiet, zantansiem(o)s, yu zantansiete, zantansient<br>Conditional: zantaniem, zantanies, zantaniet, zantaniem(o)s, yu zantaniete, zantanient<br>Prev participe: zantant / zantanen
zayf	&gt;	Infinitive: zayfe<br>Present: zayfo, zayfs, zayft, zayfm(o)s, yu zayft(e), zayfe(nt)<br>Preterit: zieyfim, zieyf(i)st(a), zieyfit, zieyfam, zieyfat, zieyfeer<br>Future tid: zayfsiem, zayfsies, zayfsiet, zayfsiem(o)s, yu zayfsiete, zayfsient<br>Conditional: zayfiem, zayfies, zayfiet, zayfiem(o)s, yu zayfiete, zayfient<br>Prev participe: zayft / zayfen
zeirp	&gt;	Infinitive: zirpes<br>Present: zeirpo, zeirps, zeirpt, zeirpm(o)s, yu zeirpt(e), zeirpe(nt)<br>Preterit: zirpim, zirp(i)st(a), zirpit, zirpam, zirpat, zirpeer<br>Future tid: zeirpsiem, zeirpsies, zeirpsiet, zeirpsiem(o)s, yu zeirpsiete, zeirpsient<br>Conditional: zeirpiem, zeirpies, zeirpiet, zeirpiem(o)s, yu zeirpiete, zeirpient<br>Prev participe: zirpt / zirpen
ziel	&gt;	Infinitive: ziele<br>Present: zielo, ziels, zielt, zielm(o)s, yu zielt(e), ziele(nt)<br>Preterit: zielim, ziel(i)st(a), zielit, zielam, zielat, zieleer<br>Future tid: zielsiem, zielsies, zielsiet, zielsiem(o)s, yu zielsiete, zielsient<br>Conditional: zieliem, zielies, zieliet, zieliem(o)s, yu zieliete, zielient<br>Prev participe: zielt / zielen
zigzagh	&gt;	Infinitive: zigzaghe<br>Present: zigzagho, zigzaghs, zigzaght, zigzaghm(o)s, yu zigzaght(e), zigzaghe(nt)<br>Preterit: zigzieghim, zigziegh(i)st(a), zigzieghit, zigziegham, zigzieghat, zigziegheer<br>Future tid: zigzaghsiem, zigzaghsies, zigzaghsiet, zigzaghsiem(o)s, yu zigzaghsiete, zigzaghsient<br>Conditional: zigzaghiem, zigzaghies, zigzaghiet, zigzaghiem(o)s, yu zigzaghiete, zigzaghient<br>Prev participe: zigzaght / zigzaghen
znayc	&gt;	Infinitive: znayce<br>Present: znayco, znaycs, znayct, znaycm(o)s, yu znayct(e), znayce(nt)<br>Preterit: znieycim, znieyc(i)st(a), znieycit, znieycam, znieycat, znieyceer<br>Future tid: znaycsiem, znaycsies, znaycsiet, znaycsiem(o)s, yu znaycsiete, znaycsient<br>Conditional: znayciem, znaycies, znayciet, znayciem(o)s, yu znayciete, znaycient<br>Prev participe: znayct / znaycen
zoum	&gt;	Infinitive: zoume<br>Present: zoumo, zoums, zoumt, zoumm(o)s, yu zoumt(e), zoume(nt)<br>Preterit: zoumim, zoum(i)st(a), zoumit, zoumam, zoumat, zoumeer<br>Future tid: zoumsiem, zoumsies, zoumsiet, zoumsiem(o)s, yu zoumsiete, zoumsient<br>Conditional: zoumiem, zoumies, zoumiet, zoumiem(o)s, yu zoumiete, zoumient<br>Prev participe: zoumt / zoumen
zrehl	&gt;	Infinitive: zrehle<br>Present: zrehlo, zrehls, zrehlt, zrehlm(o)s, yu zrehlt(e), zrehle(nt)<br>Preterit: zrohlim, zrohl(i)st(a), zrohlit, zrohlam, zrohlat, zrohleer<br>Future tid: zrehlsiem, zrehlsies, zrehlsiet, zrehlsiem(o)s, yu zrehlsiete, zrehlsient<br>Conditional: zrehliem, zrehlies, zrehliet, zrehliem(o)s, yu zrehliete, zrehlient<br>Prev participe: zrohlt / zrohlen
}}}</pre>
</div>
<div title="DisableWikiLinksPlugin" creator="YourName" modifier="YourName" created="201306080910" tags="systemConfig" changecount="1">
<pre>/***
|Name|DisableWikiLinksPlugin|
|Source|http://www.TiddlyTools.com/#DisableWikiLinksPlugin|
|Version|1.6.0|
|Author|Eric Shulman|
|License|http://www.TiddlyTools.com/#LegalStatements|
|~CoreVersion|2.1|
|Type|plugin|
|Description|selectively disable TiddlyWiki's automatic ~WikiWord linking behavior|
This plugin allows you to disable TiddlyWiki's automatic ~WikiWord linking behavior, so that WikiWords embedded in tiddler content will be rendered as regular text, instead of being automatically converted to tiddler links.  To create a tiddler link when automatic linking is disabled, you must enclose the link text within {{{[[...]]}}}.
!!!!!Usage
&lt;&lt;&lt;
You can block automatic WikiWord linking behavior for any specific tiddler by ''tagging it with&lt;&lt;tag excludeWikiWords&gt;&gt;'' (see configuration below) or, check a plugin option to disable automatic WikiWord links to non-existing tiddler titles, while still linking WikiWords that correspond to existing tiddlers titles or shadow tiddler titles.  You can also block specific selected WikiWords from being automatically linked by listing them in [[DisableWikiLinksList]] (see configuration below), separated by whitespace.  This tiddler is optional and, when present, causes the listed words to always be excluded, even if automatic linking of other WikiWords is being permitted.  

Note: WikiWords contained in default ''shadow'' tiddlers will be automatically linked unless you select an additional checkbox option lets you disable these automatic links as well, though this is not recommended, since it can make it more difficult to access some TiddlyWiki standard default content (such as AdvancedOptions or SideBarTabs)
&lt;&lt;&lt;
!!!!!Configuration
&lt;&lt;&lt;
&lt;&lt;option chkDisableWikiLinks&gt;&gt; Disable ALL automatic WikiWord tiddler links
&lt;&lt;option chkAllowLinksFromShadowTiddlers&gt;&gt; ... except for WikiWords //contained in// shadow tiddlers
&lt;&lt;option chkDisableNonExistingWikiLinks&gt;&gt; Disable automatic WikiWord links for non-existing tiddlers
Disable automatic WikiWord links for words listed in: &lt;&lt;option txtDisableWikiLinksList&gt;&gt;
Disable automatic WikiWord links for tiddlers tagged with: &lt;&lt;option txtDisableWikiLinksTag&gt;&gt;
&lt;&lt;&lt;
!!!!!Revisions
&lt;&lt;&lt;
2008.07.22 [1.6.0] hijack tiddler changed() method to filter disabled wiki words from internal links[] array (so they won't appear in the missing tiddlers list)
2007.06.09 [1.5.0] added configurable txtDisableWikiLinksTag (default value: &quot;excludeWikiWords&quot;) to allows selective disabling of automatic WikiWord links for any tiddler tagged with that value.
2006.12.31 [1.4.0] in formatter, test for chkDisableNonExistingWikiLinks
2006.12.09 [1.3.0] in formatter, test for excluded wiki words specified in DisableWikiLinksList
2006.12.09 [1.2.2] fix logic in autoLinkWikiWords() (was allowing links TO shadow tiddlers, even when chkDisableWikiLinks is TRUE).  
2006.12.09 [1.2.1] revised logic for handling links in shadow content
2006.12.08 [1.2.0] added hijack of Tiddler.prototype.autoLinkWikiWords so regular (non-bracketed) WikiWords won't be added to the missing list
2006.05.24 [1.1.0] added option to NOT bypass automatic wikiword links when displaying default shadow content (default is to auto-link shadow content)
2006.02.05 [1.0.1] wrapped wikifier hijack in init function to eliminate globals and avoid FireFox 1.5.0.1 crash bug when referencing globals
2005.12.09 [1.0.0] initial release
&lt;&lt;&lt;
!!!!!Code
***/
//{{{
version.extensions.DisableWikiLinksPlugin= {major: 1, minor: 6, revision: 0, date: new Date(2008,7,22)};

if (config.options.chkDisableNonExistingWikiLinks==undefined) config.options.chkDisableNonExistingWikiLinks= false;
if (config.options.chkDisableWikiLinks==undefined) config.options.chkDisableWikiLinks=false;
if (config.options.txtDisableWikiLinksList==undefined) config.options.txtDisableWikiLinksList=&quot;DisableWikiLinksList&quot;;
if (config.options.chkAllowLinksFromShadowTiddlers==undefined) config.options.chkAllowLinksFromShadowTiddlers=true;
if (config.options.txtDisableWikiLinksTag==undefined) config.options.txtDisableWikiLinksTag=&quot;excludeWikiWords&quot;;

// find the formatter for wikiLink and replace handler with 'pass-thru' rendering
initDisableWikiLinksFormatter();
function initDisableWikiLinksFormatter() {
	for (var i=0; i&lt;config.formatters.length &amp;&amp; config.formatters[i].name!=&quot;wikiLink&quot;; i++);
	config.formatters[i].coreHandler=config.formatters[i].handler;
	config.formatters[i].handler=function(w) {
		// supress any leading &quot;~&quot; (if present)
		var skip=(w.matchText.substr(0,1)==config.textPrimitives.unWikiLink)?1:0;
		var title=w.matchText.substr(skip);
		var exists=store.tiddlerExists(title);
		var inShadow=w.tiddler &amp;&amp; store.isShadowTiddler(w.tiddler.title);
		// check for excluded Tiddler
		if (w.tiddler &amp;&amp; w.tiddler.isTagged(config.options.txtDisableWikiLinksTag))
			{ w.outputText(w.output,w.matchStart+skip,w.nextMatch); return; }
		// check for specific excluded wiki words
		var t=store.getTiddlerText(config.options.txtDisableWikiLinksList);
		if (t &amp;&amp; t.length &amp;&amp; t.indexOf(w.matchText)!=-1)
			{ w.outputText(w.output,w.matchStart+skip,w.nextMatch); return; }
		// if not disabling links from shadows (default setting)
		if (config.options.chkAllowLinksFromShadowTiddlers &amp;&amp; inShadow)
			return this.coreHandler(w);
		// check for non-existing non-shadow tiddler
		if (config.options.chkDisableNonExistingWikiLinks &amp;&amp; !exists)
			{ w.outputText(w.output,w.matchStart+skip,w.nextMatch); return; }
		// if not enabled, just do standard WikiWord link formatting
		if (!config.options.chkDisableWikiLinks)
			return this.coreHandler(w);
		// just return text without linking
		w.outputText(w.output,w.matchStart+skip,w.nextMatch)
	}
}

Tiddler.prototype.coreAutoLinkWikiWords = Tiddler.prototype.autoLinkWikiWords;
Tiddler.prototype.autoLinkWikiWords = function()
{
	// if all automatic links are not disabled, just return results from core function
	if (!config.options.chkDisableWikiLinks)
		return this.coreAutoLinkWikiWords.apply(this,arguments);
	return false;
}

Tiddler.prototype.disableWikiLinks_changed = Tiddler.prototype.changed;
Tiddler.prototype.changed = function()
{
	this.disableWikiLinks_changed.apply(this,arguments);
	// remove excluded wiki words from links array
	var t=store.getTiddlerText(config.options.txtDisableWikiLinksList,&quot;&quot;).readBracketedList();
	if (t.length) for (var i=0; i&lt;t.length; i++)
		if (this.links.contains(t[i]))
			this.links.splice(this.links.indexOf(t[i]),1);
};
//}}}</pre>
</div>
<div title="LoadRemoteFileThroughProxy" modifier="YourName" created="200703202229" modified="201312301206" tags="systemConfig">
<pre>/***
|''Name:''|LoadRemoteFileThroughProxy (previous LoadRemoteFileHijack)|
|''Description:''|When the TiddlyWiki file is located on the web (view over http) the content of [[SiteProxy]] tiddler is added in front of the file url. If [[SiteProxy]] does not exist &quot;/proxy/&quot; is added. |
|''Version:''|1.1.0|
|''Date:''|mar 17, 2007|
|''Source:''|http://tiddlywiki.bidix.info/#LoadRemoteFileHijack|
|''Author:''|BidiX (BidiX (at) bidix (dot) info)|
|''License:''|[[BSD open source license|http://tiddlywiki.bidix.info/#%5B%5BBSD%20open%20source%20license%5D%5D ]]|
|''~CoreVersion:''|2.2.0|
***/
//{{{
version.extensions.LoadRemoteFileThroughProxy = {
 major: 1, minor: 1, revision: 0, 
 date: new Date(&quot;mar 17, 2007&quot;), 
 source: &quot;http://tiddlywiki.bidix.info/#LoadRemoteFileThroughProxy&quot;};

if (!window.bidix) window.bidix = {}; // bidix namespace
if (!bidix.core) bidix.core = {};

bidix.core.loadRemoteFile = loadRemoteFile;
loadRemoteFile = function(url,callback,params)
{
 if ((document.location.toString().substr(0,4) == &quot;http&quot;) &amp;&amp; (url.substr(0,4) == &quot;http&quot;)){ 
 url = store.getTiddlerText(&quot;SiteProxy&quot;, &quot;/proxy/&quot;) + url;
 }
 return bidix.core.loadRemoteFile(url,callback,params);
}
//}}}
</pre>
</div>
<div title="MarkupPreHead" creator="YourName" modifier="YourName" created="201306061157" modified="201306080919" changecount="3">
<pre>&lt;!--{{{--&gt;
&lt;link rel='alternate' type='application/rss+xml' title='RSS' href='index.xml' /&gt;
&lt;link rel=&quot;shortcut icon&quot; href=&quot;http://upload.wikimedia.org/wikipedia/commons/thumb/9/97/The_Earth_seen_from_Apollo_17.jpg/240px-The_Earth_seen_from_Apollo_17.jpg&quot; type=&quot;image/x-icon&quot;&gt;
&lt;!--}}}--&gt;
</pre>
</div>
<div title="PageTemplate" creator="YourName" modifier="YourName" created="201306061158" changecount="1">
<pre>&lt;!--{{{--&gt;
&lt;div class='header' macro='gradient vert [[ColorPalette::PrimaryLight]] [[ColorPalette::PrimaryMid]]'&gt;
&lt;div class='headerShadow'&gt;
&lt;span class='siteTitle' refresh='content' tiddler='SiteTitle'&gt;&lt;/span&gt;&amp;nbsp;
&lt;span class='siteSubtitle' refresh='content' tiddler='SiteSubtitle'&gt;&lt;/span&gt;
&lt;/div&gt;
&lt;div class='headerForeground'&gt;
&lt;span class='siteTitle' refresh='content' tiddler='SiteTitle'&gt;&lt;/span&gt;&amp;nbsp;
&lt;span class='siteSubtitle' refresh='content' tiddler='SiteSubtitle'&gt;&lt;/span&gt;
&lt;/div&gt;
&lt;/div&gt;
&lt;div id='sidebar'&gt;
&lt;div id='sidebarOptions' refresh='content' tiddler='SideBarOptions'&gt;&lt;/div&gt;
&lt;div id='sidebarTabs' refresh='content' force='true' tiddler='SideBarTabs'&gt;&lt;/div&gt;
&lt;/div&gt;
&lt;div id='displayArea'&gt;
&lt;div id='messageArea'&gt;&lt;/div&gt;
&lt;div id='tiddlerDisplay'&gt;&lt;/div&gt;
&lt;/div&gt;
&lt;!--}}}--&gt;</pre>
</div>
<div title="PasswordOptionsPlugin" modifier="YourName" created="200704220851" modified="201312301206" tags="systemConfig">
<pre>/***
|''Name:''|PasswordOptionPlugin|
|''Description:''|Extends TiddlyWiki options with non encrypted password option.|
|''Version:''|1.0.2|
|''Date:''|Apr 19, 2007|
|''Source:''|http://tiddlywiki.bidix.info/#PasswordOptionPlugin|
|''Author:''|BidiX (BidiX (at) bidix (dot) info)|
|''License:''|[[BSD open source license|http://tiddlywiki.bidix.info/#%5B%5BBSD%20open%20source%20license%5D%5D ]]|
|''~CoreVersion:''|2.2.0 (Beta 5)|
***/
//{{{
version.extensions.PasswordOptionPlugin = {
	major: 1, minor: 0, revision: 2, 
	date: new Date(&quot;Apr 19, 2007&quot;),
	source: 'http://tiddlywiki.bidix.info/#PasswordOptionPlugin',
	author: 'BidiX (BidiX (at) bidix (dot) info',
	license: '[[BSD open source license|http://tiddlywiki.bidix.info/#%5B%5BBSD%20open%20source%20license%5D%5D]]',
	coreVersion: '2.2.0 (Beta 5)'
};

config.macros.option.passwordCheckboxLabel = &quot;Save this password on this computer&quot;;
config.macros.option.passwordInputType = &quot;password&quot;; // password | text
setStylesheet(&quot;.pasOptionInput {width: 11em;}\n&quot;,&quot;passwordInputTypeStyle&quot;);

merge(config.macros.option.types, {
	'pas': {
		elementType: &quot;input&quot;,
		valueField: &quot;value&quot;,
		eventName: &quot;onkeyup&quot;,
		className: &quot;pasOptionInput&quot;,
		typeValue: config.macros.option.passwordInputType,
		create: function(place,type,opt,className,desc) {
			// password field
			config.macros.option.genericCreate(place,'pas',opt,className,desc);
			// checkbox linked with this password &quot;save this password on this computer&quot;
			config.macros.option.genericCreate(place,'chk','chk'+opt,className,desc);			
			// text savePasswordCheckboxLabel
			place.appendChild(document.createTextNode(config.macros.option.passwordCheckboxLabel));
		},
		onChange: config.macros.option.genericOnChange
	}
});

merge(config.optionHandlers['chk'], {
	get: function(name) {
		// is there an option linked with this chk ?
		var opt = name.substr(3);
		if (config.options[opt]) 
			saveOptionCookie(opt);
		return config.options[name] ? &quot;true&quot; : &quot;false&quot;;
	}
});

merge(config.optionHandlers, {
	'pas': {
 		get: function(name) {
			if (config.options[&quot;chk&quot;+name]) {
				return encodeCookie(config.options[name].toString());
			} else {
				return &quot;&quot;;
			}
		},
		set: function(name,value) {config.options[name] = decodeCookie(value);}
	}
});

// need to reload options to load passwordOptions
loadOptionsCookie();

/*
if (!config.options['pasPassword'])
	config.options['pasPassword'] = '';

merge(config.optionsDesc,{
		pasPassword: &quot;Test password&quot;
	});
*/
//}}}</pre>
</div>
<div title="ReplaceDoubleClick" creator="YourName" modifier="YourName" created="201306061159" changecount="1">
<pre>/%
!info
|Name|ReplaceDoubleClick|
|Source|http://www.TiddlyTools.com/#ReplaceDoubleClick|
|Version|2.0.0|
|Author|Eric Shulman|
|License|http://www.TiddlyTools.com/#LegalStatements|
|~CoreVersion|2.1|
|Type|transclusion|
|Description|disable doubleclick-to-edit-tiddler or replace doubleclick with shift/ctrl/alt+singleclick|
Usage:
&lt;&lt;&lt;
{{{
&lt;&lt;tiddler ReplaceDoubleClick&gt;&gt; or
&lt;&lt;tiddler ReplaceDoubleClick with: key trigger&gt;&gt;
}}}
*''key'' (optional)
**''none'' (default=disables double-click)
**''ctrl, shift,'' or ''alt'' invokes the action only when the indicated key is used in combination with the mouse.
*''trigger'' (optional)&lt;br&gt;is either 'click' or 'doubleclick' (default).
&lt;&lt;&lt;
Example:
&lt;&lt;&lt;
{{{&lt;&lt;tiddler ReplaceDoubleClick with: shift click&gt;&gt;}}}
&lt;&lt;tiddler ReplaceDoubleClick with: shift click&gt;&gt;//(use shift+click to edit this tiddler)//
&lt;&lt;&lt;
!end
!show
&lt;&lt;tiddler {{
	var here=story.findContainingTiddler(place);
	if (here &amp;&amp; here.ondblclick) {
		here.setAttribute('editKey','none');
		var key='$1'; if (key=='$'+'1') key='none'
		if (['shift','ctrl','alt'].contains(key))
			here.setAttribute('editKey',key+'Key');
		var trigger=('$2'=='click')?'onclick':'ondblclick';
		here.save_dblclick=here.ondblclick;
		here.ondblclick=null;
		if (here.getAttribute('editKey')!='none')
			here[trigger]=function(e) {
				var ev=e?e:window.event;
				if (ev[this.getAttribute('editKey')])
					this.save_dblclick.apply(this,arguments);
			}
	}'';}}&gt;&gt;
!end
%/&lt;&lt;tiddler {{var src='ReplaceDoubleClick';src+(tiddler&amp;&amp;tiddler.title==src?'##info':'##show')}} with: [[$1]] [[$2]]&gt;&gt;</pre>
</div>
<div title="SiteSubtitle" creator="YourName" modifier="YourName" created="201306061205" modified="201403040930" changecount="17">
<pre>// // &lt;html&gt;&lt;div style=&quot;font-size:x-small;&quot;&gt;Join &lt;a href=https://www.facebook.com/groups/tiddlydict/&gt;TiddlyDict grupp&lt;/a&gt; por alya bahsas.&lt;/div&gt;&lt;/html&gt;</pre>
</div>
<div title="SiteTitle" creator="YourName" modifier="YourName" created="201306061205" modified="201401011554" changecount="7">
<pre>Sambahsa Conjugator</pre>
</div>
<div title="StyleSheet" creator="YourName" modifier="YourName" created="201306061159" modified="201306080909" changecount="2">
<pre>body {font-size:0.9em; font-family:verdana,arial,helvetica; margin:0; padding:0;}
.header {position:relative;}
.header a:hover {background:transparent;}
.headerShadow {position:relative; padding:0em 0 0.1em .5em; left:-1px; top:-1px;}
.headerForeground {position:absolute; padding:0em 0 .1em .5em; left:0px; top:0px;}
#displayArea {margin:-1em 4em 0em 4em; }
@media screen and (max-width: 600px) {#displayArea {margin: auto;}}
.viewer table, table.twtable {margin:0.8em 0;width:100%;}
.viewer a{color: #000;text-decoration:none;background:transparent;}
.viewer a:hover{color:#03f;text-decoration:underline;background:transparent;}
.toolbar {font-size:0em;}
</pre>
</div>
<div title="ToolbarCommands" creator="YourName" modifier="YourName" created="201306061201" changecount="1">
<pre>|~ViewToolbar|+editTiddler|
|~EditToolbar|+saveTiddler -cancelTiddler copyTiddler deleteTiddler|</pre>
</div>
<div title="TspotSetupPlugin" modifier="YourName" created="200808081041" modified="201312310554" tags="systemConfig" changecount="1">
<pre>/***
Description: Contains the stuff you need to use Tiddlyspot
Note, you also need UploadPlugin, PasswordOptionPlugin and LoadRemoteFileThroughProxy
from http://tiddlywiki.bidix.info for a complete working Tiddlyspot site.
***/
//{{{

// edit this if you are migrating sites or retrofitting an existing TW
config.tiddlyspotSiteId = 'sambahsa';

// make it so you can by default see edit controls via http
config.options.chkHttpReadOnly = false;
window.readOnly = false; // make sure of it (for tw 2.2)
window.showBackstage = true; // show backstage too

// disable autosave in d3
if (window.location.protocol != &quot;file:&quot;)
	config.options.chkGTDLazyAutoSave = false;

// tweak shadow tiddlers to add upload button, password entry box etc
with (config.shadowTiddlers) {
	SiteUrl = 'http://'+config.tiddlyspotSiteId+'.tiddlyspot.com';
	SideBarOptions = SideBarOptions.replace(/(&lt;&lt;saveChanges&gt;&gt;)/,&quot;$1&lt;&lt;tiddler TspotSidebar&gt;&gt;&quot;);
	OptionsPanel = OptionsPanel.replace(/^/,&quot;&lt;&lt;tiddler TspotOptions&gt;&gt;&quot;);
	DefaultTiddlers = DefaultTiddlers.replace(/^/,&quot;[[WelcomeToTiddlyspot]] &quot;);
	MainMenu = MainMenu.replace(/^/,&quot;[[WelcomeToTiddlyspot]] &quot;);
}

// create some shadow tiddler content
merge(config.shadowTiddlers,{

'TspotControls':[
 &quot;| tiddlyspot password:|&lt;&lt;option pasUploadPassword&gt;&gt;|&quot;,
 &quot;| site management:|&lt;&lt;upload http://&quot; + config.tiddlyspotSiteId + &quot;.tiddlyspot.com/store.cgi index.html . .  &quot; + config.tiddlyspotSiteId + &quot;&gt;&gt;//(requires tiddlyspot password)//&lt;br&gt;[[control panel|http://&quot; + config.tiddlyspotSiteId + &quot;.tiddlyspot.com/controlpanel]], [[download (go offline)|http://&quot; + config.tiddlyspotSiteId + &quot;.tiddlyspot.com/download]]|&quot;,
 &quot;| links:|[[tiddlyspot.com|http://tiddlyspot.com/]], [[FAQs|http://faq.tiddlyspot.com/]], [[blog|http://tiddlyspot.blogspot.com/]], email [[support|mailto:support@tiddlyspot.com]] &amp; [[feedback|mailto:feedback@tiddlyspot.com]], [[donate|http://tiddlyspot.com/?page=donate]]|&quot;
].join(&quot;\n&quot;),

'TspotOptions':[
 &quot;tiddlyspot password:&quot;,
 &quot;&lt;&lt;option pasUploadPassword&gt;&gt;&quot;,
 &quot;&quot;
].join(&quot;\n&quot;),

'TspotSidebar':[
 &quot;&lt;&lt;upload http://&quot; + config.tiddlyspotSiteId + &quot;.tiddlyspot.com/store.cgi index.html . .  &quot; + config.tiddlyspotSiteId + &quot;&gt;&gt;&lt;html&gt;&lt;a href='http://&quot; + config.tiddlyspotSiteId + &quot;.tiddlyspot.com/download' class='button'&gt;download&lt;/a&gt;&lt;/html&gt;&quot;
].join(&quot;\n&quot;),

'WelcomeToTiddlyspot':[
 &quot;This document is a ~TiddlyWiki from tiddlyspot.com.  A ~TiddlyWiki is an electronic notebook that is great for managing todo lists, personal information, and all sorts of things.&quot;,
 &quot;&quot;,
 &quot;@@font-weight:bold;font-size:1.3em;color:#444; //What now?// &amp;nbsp;&amp;nbsp;@@ Before you can save any changes, you need to enter your password in the form below.  Then configure privacy and other site settings at your [[control panel|http://&quot; + config.tiddlyspotSiteId + &quot;.tiddlyspot.com/controlpanel]] (your control panel username is //&quot; + config.tiddlyspotSiteId + &quot;//).&quot;,
 &quot;&lt;&lt;tiddler TspotControls&gt;&gt;&quot;,
 &quot;See also GettingStarted.&quot;,
 &quot;&quot;,
 &quot;@@font-weight:bold;font-size:1.3em;color:#444; //Working online// &amp;nbsp;&amp;nbsp;@@ You can edit this ~TiddlyWiki right now, and save your changes using the \&quot;save to web\&quot; button in the column on the right.&quot;,
 &quot;&quot;,
 &quot;@@font-weight:bold;font-size:1.3em;color:#444; //Working offline// &amp;nbsp;&amp;nbsp;@@ A fully functioning copy of this ~TiddlyWiki can be saved onto your hard drive or USB stick.  You can make changes and save them locally without being connected to the Internet.  When you're ready to sync up again, just click \&quot;upload\&quot; and your ~TiddlyWiki will be saved back to tiddlyspot.com.&quot;,
 &quot;&quot;,
 &quot;@@font-weight:bold;font-size:1.3em;color:#444; //Help!// &amp;nbsp;&amp;nbsp;@@ Find out more about ~TiddlyWiki at [[TiddlyWiki.com|http://tiddlywiki.com]].  Also visit [[TiddlyWiki.org|http://tiddlywiki.org]] for documentation on learning and using ~TiddlyWiki. New users are especially welcome on the [[TiddlyWiki mailing list|http://groups.google.com/group/TiddlyWiki]], which is an excellent place to ask questions and get help.  If you have a tiddlyspot related problem email [[tiddlyspot support|mailto:support@tiddlyspot.com]].&quot;,
 &quot;&quot;,
 &quot;@@font-weight:bold;font-size:1.3em;color:#444; //Enjoy :)// &amp;nbsp;&amp;nbsp;@@ We hope you like using your tiddlyspot.com site.  Please email [[feedback@tiddlyspot.com|mailto:feedback@tiddlyspot.com]] with any comments or suggestions.&quot;
].join(&quot;\n&quot;)

});
//}}}
</pre>
</div>
<div title="UploadLog" modifier="YourName" created="201306041645" modified="201502020537">
<pre>| !date | !user | !location | !storeUrl | !uploadDir | !toFilename | !backupdir | !origin |
| 01/01/2014 19:52:52 | YourName | [[sambahsa.html|file:///D:/apps/+tiddlydic/sambahsa.html]] | [[store.cgi|http://sambahsa.tiddlyspot.com/store.cgi]] | . | [[index.html | http://sambahsa.tiddlyspot.com/index.html]] | . |
| 01/01/2014 19:54:09 | YourName | [[/|http://sambahsa.tiddlyspot.com/]] | [[store.cgi|http://sambahsa.tiddlyspot.com/store.cgi]] | . | [[index.html | http://sambahsa.tiddlyspot.com/index.html]] | . | ok |
| 01/01/2014 19:54:33 | YourName | [[/|http://sambahsa.tiddlyspot.com/]] | [[store.cgi|http://sambahsa.tiddlyspot.com/store.cgi]] | . | [[index.html | http://sambahsa.tiddlyspot.com/index.html]] | . |
| 01/01/2014 20:01:47 | YourName | [[/|http://sambahsa.tiddlyspot.com/]] | [[store.cgi|http://sambahsa.tiddlyspot.com/store.cgi]] | . | [[index.html | http://sambahsa.tiddlyspot.com/index.html]] | . | ok |
| 01/01/2014 20:09:33 | YourName | [[/|http://sambahsa.tiddlyspot.com/]] | [[store.cgi|http://sambahsa.tiddlyspot.com/store.cgi]] | . | [[index.html | http://sambahsa.tiddlyspot.com/index.html]] | . |
| 04/03/2014 10:17:42 | YourName | [[/|http://sambahsa.tiddlyspot.com/]] | [[store.cgi|http://sambahsa.tiddlyspot.com/store.cgi]] | . | [[index.html | http://sambahsa.tiddlyspot.com/index.html]] | . |
| 04/03/2014 11:16:46 | YourName | [[/|http://sambahsa.tiddlyspot.com/]] | [[store.cgi|http://sambahsa.tiddlyspot.com/store.cgi]] | . | [[index.html | http://sambahsa.tiddlyspot.com/index.html]] | . |
| 04/03/2014 13:23:56 | YourName | [[/|http://sambahsa.tiddlyspot.com/]] | [[store.cgi|http://sambahsa.tiddlyspot.com/store.cgi]] | . | [[index.html | http://sambahsa.tiddlyspot.com/index.html]] | . |
| 04/03/2014 13:30:20 | YourName | [[/|http://sambahsa.tiddlyspot.com/]] | [[store.cgi|http://sambahsa.tiddlyspot.com/store.cgi]] | . | [[index.html | http://sambahsa.tiddlyspot.com/index.html]] | . |
| 02/02/2015 08:37:52 | YourName | [[/|http://sambahsa.tiddlyspot.com/]] | [[store.cgi|http://sambahsa.tiddlyspot.com/store.cgi]] | . | [[index.html | http://sambahsa.tiddlyspot.com/index.html]] | . |</pre>
</div>
<div title="UploadPlugin" modifier="YourName" created="200808080918" modified="201312301206" tags="systemConfig">
<pre>/***
|''Name:''|UploadPlugin|
|''Description:''|Save to web a TiddlyWiki|
|''Version:''|4.1.3|
|''Date:''|Feb 24, 2008|
|''Source:''|http://tiddlywiki.bidix.info/#UploadPlugin|
|''Documentation:''|http://tiddlywiki.bidix.info/#UploadPluginDoc|
|''Author:''|BidiX (BidiX (at) bidix (dot) info)|
|''License:''|[[BSD open source license|http://tiddlywiki.bidix.info/#%5B%5BBSD%20open%20source%20license%5D%5D ]]|
|''~CoreVersion:''|2.2.0|
|''Requires:''|PasswordOptionPlugin|
***/
//{{{
version.extensions.UploadPlugin = {
	major: 4, minor: 1, revision: 3,
	date: new Date(&quot;Feb 24, 2008&quot;),
	source: 'http://tiddlywiki.bidix.info/#UploadPlugin',
	author: 'BidiX (BidiX (at) bidix (dot) info',
	coreVersion: '2.2.0'
};

//
// Environment
//

if (!window.bidix) window.bidix = {}; // bidix namespace
bidix.debugMode = false;	// true to activate both in Plugin and UploadService
	
//
// Upload Macro
//

config.macros.upload = {
// default values
	defaultBackupDir: '',	//no backup
	defaultStoreScript: &quot;store.php&quot;,
	defaultToFilename: &quot;index.html&quot;,
	defaultUploadDir: &quot;.&quot;,
	authenticateUser: true	// UploadService Authenticate User
};
	
config.macros.upload.label = {
	promptOption: &quot;Save and Upload this TiddlyWiki with UploadOptions&quot;,
	promptParamMacro: &quot;Save and Upload this TiddlyWiki in %0&quot;,
	saveLabel: &quot;save to web&quot;, 
	saveToDisk: &quot;save to disk&quot;,
	uploadLabel: &quot;upload&quot;	
};

config.macros.upload.messages = {
	noStoreUrl: &quot;No store URL in parmeters or options&quot;,
	usernameOrPasswordMissing: &quot;Username or password missing&quot;
};

config.macros.upload.handler = function(place,macroName,params) {
	if (readOnly)
		return;
	var label;
	if (document.location.toString().substr(0,4) == &quot;http&quot;) 
		label = this.label.saveLabel;
	else
		label = this.label.uploadLabel;
	var prompt;
	if (params[0]) {
		prompt = this.label.promptParamMacro.toString().format([this.destFile(params[0], 
			(params[1] ? params[1]:bidix.basename(window.location.toString())), params[3])]);
	} else {
		prompt = this.label.promptOption;
	}
	createTiddlyButton(place, label, prompt, function() {config.macros.upload.action(params);}, null, null, this.accessKey);
};

config.macros.upload.action = function(params)
{
		// for missing macro parameter set value from options
		if (!params) params = {};
		var storeUrl = params[0] ? params[0] : config.options.txtUploadStoreUrl;
		var toFilename = params[1] ? params[1] : config.options.txtUploadFilename;
		var backupDir = params[2] ? params[2] : config.options.txtUploadBackupDir;
		var uploadDir = params[3] ? params[3] : config.options.txtUploadDir;
		var username = params[4] ? params[4] : config.options.txtUploadUserName;
		var password = config.options.pasUploadPassword; // for security reason no password as macro parameter	
		// for still missing parameter set default value
		if ((!storeUrl) &amp;&amp; (document.location.toString().substr(0,4) == &quot;http&quot;)) 
			storeUrl = bidix.dirname(document.location.toString())+'/'+config.macros.upload.defaultStoreScript;
		if (storeUrl.substr(0,4) != &quot;http&quot;)
			storeUrl = bidix.dirname(document.location.toString()) +'/'+ storeUrl;
		if (!toFilename)
			toFilename = bidix.basename(window.location.toString());
		if (!toFilename)
			toFilename = config.macros.upload.defaultToFilename;
		if (!uploadDir)
			uploadDir = config.macros.upload.defaultUploadDir;
		if (!backupDir)
			backupDir = config.macros.upload.defaultBackupDir;
		// report error if still missing
		if (!storeUrl) {
			alert(config.macros.upload.messages.noStoreUrl);
			clearMessage();
			return false;
		}
		if (config.macros.upload.authenticateUser &amp;&amp; (!username || !password)) {
			alert(config.macros.upload.messages.usernameOrPasswordMissing);
			clearMessage();
			return false;
		}
		bidix.upload.uploadChanges(false,null,storeUrl, toFilename, uploadDir, backupDir, username, password); 
		return false; 
};

config.macros.upload.destFile = function(storeUrl, toFilename, uploadDir) 
{
	if (!storeUrl)
		return null;
		var dest = bidix.dirname(storeUrl);
		if (uploadDir &amp;&amp; uploadDir != '.')
			dest = dest + '/' + uploadDir;
		dest = dest + '/' + toFilename;
	return dest;
};

//
// uploadOptions Macro
//

config.macros.uploadOptions = {
	handler: function(place,macroName,params) {
		var wizard = new Wizard();
		wizard.createWizard(place,this.wizardTitle);
		wizard.addStep(this.step1Title,this.step1Html);
		var markList = wizard.getElement(&quot;markList&quot;);
		var listWrapper = document.createElement(&quot;div&quot;);
		markList.parentNode.insertBefore(listWrapper,markList);
		wizard.setValue(&quot;listWrapper&quot;,listWrapper);
		this.refreshOptions(listWrapper,false);
		var uploadCaption;
		if (document.location.toString().substr(0,4) == &quot;http&quot;) 
			uploadCaption = config.macros.upload.label.saveLabel;
		else
			uploadCaption = config.macros.upload.label.uploadLabel;
		
		wizard.setButtons([
				{caption: uploadCaption, tooltip: config.macros.upload.label.promptOption, 
					onClick: config.macros.upload.action},
				{caption: this.cancelButton, tooltip: this.cancelButtonPrompt, onClick: this.onCancel}
				
			]);
	},
	options: [
		&quot;txtUploadUserName&quot;,
		&quot;pasUploadPassword&quot;,
		&quot;txtUploadStoreUrl&quot;,
		&quot;txtUploadDir&quot;,
		&quot;txtUploadFilename&quot;,
		&quot;txtUploadBackupDir&quot;,
		&quot;chkUploadLog&quot;,
		&quot;txtUploadLogMaxLine&quot;		
	],
	refreshOptions: function(listWrapper) {
		var opts = [];
		for(i=0; i&lt;this.options.length; i++) {
			var opt = {};
			opts.push();
			opt.option = &quot;&quot;;
			n = this.options[i];
			opt.name = n;
			opt.lowlight = !config.optionsDesc[n];
			opt.description = opt.lowlight ? this.unknownDescription : config.optionsDesc[n];
			opts.push(opt);
		}
		var listview = ListView.create(listWrapper,opts,this.listViewTemplate);
		for(n=0; n&lt;opts.length; n++) {
			var type = opts[n].name.substr(0,3);
			var h = config.macros.option.types[type];
			if (h &amp;&amp; h.create) {
				h.create(opts[n].colElements['option'],type,opts[n].name,opts[n].name,&quot;no&quot;);
			}
		}
		
	},
	onCancel: function(e)
	{
		backstage.switchTab(null);
		return false;
	},
	
	wizardTitle: &quot;Upload with options&quot;,
	step1Title: &quot;These options are saved in cookies in your browser&quot;,
	step1Html: &quot;&lt;input type='hidden' name='markList'&gt;&lt;/input&gt;&lt;br&gt;&quot;,
	cancelButton: &quot;Cancel&quot;,
	cancelButtonPrompt: &quot;Cancel prompt&quot;,
	listViewTemplate: {
		columns: [
			{name: 'Description', field: 'description', title: &quot;Description&quot;, type: 'WikiText'},
			{name: 'Option', field: 'option', title: &quot;Option&quot;, type: 'String'},
			{name: 'Name', field: 'name', title: &quot;Name&quot;, type: 'String'}
			],
		rowClasses: [
			{className: 'lowlight', field: 'lowlight'} 
			]}
};

//
// upload functions
//

if (!bidix.upload) bidix.upload = {};

if (!bidix.upload.messages) bidix.upload.messages = {
	//from saving
	invalidFileError: &quot;The original file '%0' does not appear to be a valid TiddlyWiki&quot;,
	backupSaved: &quot;Backup saved&quot;,
	backupFailed: &quot;Failed to upload backup file&quot;,
	rssSaved: &quot;RSS feed uploaded&quot;,
	rssFailed: &quot;Failed to upload RSS feed file&quot;,
	emptySaved: &quot;Empty template uploaded&quot;,
	emptyFailed: &quot;Failed to upload empty template file&quot;,
	mainSaved: &quot;Main TiddlyWiki file uploaded&quot;,
	mainFailed: &quot;Failed to upload main TiddlyWiki file. Your changes have not been saved&quot;,
	//specific upload
	loadOriginalHttpPostError: &quot;Can't get original file&quot;,
	aboutToSaveOnHttpPost: 'About to upload on %0 ...',
	storePhpNotFound: &quot;The store script '%0' was not found.&quot;
};

bidix.upload.uploadChanges = function(onlyIfDirty,tiddlers,storeUrl,toFilename,uploadDir,backupDir,username,password)
{
	var callback = function(status,uploadParams,original,url,xhr) {
		if (!status) {
			displayMessage(bidix.upload.messages.loadOriginalHttpPostError);
			return;
		}
		if (bidix.debugMode) 
			alert(original.substr(0,500)+&quot;\n...&quot;);
		// Locate the storeArea div's 
		var posDiv = locateStoreArea(original);
		if((posDiv[0] == -1) || (posDiv[1] == -1)) {
			alert(config.messages.invalidFileError.format([localPath]));
			return;
		}
		bidix.upload.uploadRss(uploadParams,original,posDiv);
	};
	
	if(onlyIfDirty &amp;&amp; !store.isDirty())
		return;
	clearMessage();
	// save on localdisk ?
	if (document.location.toString().substr(0,4) == &quot;file&quot;) {
		var path = document.location.toString();
		var localPath = getLocalPath(path);
		saveChanges();
	}
	// get original
	var uploadParams = new Array(storeUrl,toFilename,uploadDir,backupDir,username,password);
	var originalPath = document.location.toString();
	// If url is a directory : add index.html
	if (originalPath.charAt(originalPath.length-1) == &quot;/&quot;)
		originalPath = originalPath + &quot;index.html&quot;;
	var dest = config.macros.upload.destFile(storeUrl,toFilename,uploadDir);
	var log = new bidix.UploadLog();
	log.startUpload(storeUrl, dest, uploadDir,  backupDir);
	displayMessage(bidix.upload.messages.aboutToSaveOnHttpPost.format([dest]));
	if (bidix.debugMode) 
		alert(&quot;about to execute Http - GET on &quot;+originalPath);
	var r = doHttp(&quot;GET&quot;,originalPath,null,null,username,password,callback,uploadParams,null);
	if (typeof r == &quot;string&quot;)
		displayMessage(r);
	return r;
};

bidix.upload.uploadRss = function(uploadParams,original,posDiv) 
{
	var callback = function(status,params,responseText,url,xhr) {
		if(status) {
			var destfile = responseText.substring(responseText.indexOf(&quot;destfile:&quot;)+9,responseText.indexOf(&quot;\n&quot;, responseText.indexOf(&quot;destfile:&quot;)));
			displayMessage(bidix.upload.messages.rssSaved,bidix.dirname(url)+'/'+destfile);
			bidix.upload.uploadMain(params[0],params[1],params[2]);
		} else {
			displayMessage(bidix.upload.messages.rssFailed);			
		}
	};
	// do uploadRss
	if(config.options.chkGenerateAnRssFeed) {
		var rssPath = uploadParams[1].substr(0,uploadParams[1].lastIndexOf(&quot;.&quot;)) + &quot;.xml&quot;;
		var rssUploadParams = new Array(uploadParams[0],rssPath,uploadParams[2],'',uploadParams[4],uploadParams[5]);
		var rssString = generateRss();
		// no UnicodeToUTF8 conversion needed when location is &quot;file&quot; !!!
		if (document.location.toString().substr(0,4) != &quot;file&quot;)
			rssString = convertUnicodeToUTF8(rssString);	
		bidix.upload.httpUpload(rssUploadParams,rssString,callback,Array(uploadParams,original,posDiv));
	} else {
		bidix.upload.uploadMain(uploadParams,original,posDiv);
	}
};

bidix.upload.uploadMain = function(uploadParams,original,posDiv) 
{
	var callback = function(status,params,responseText,url,xhr) {
		var log = new bidix.UploadLog();
		if(status) {
			// if backupDir specified
			if ((params[3]) &amp;&amp; (responseText.indexOf(&quot;backupfile:&quot;) &gt; -1))  {
				var backupfile = responseText.substring(responseText.indexOf(&quot;backupfile:&quot;)+11,responseText.indexOf(&quot;\n&quot;, responseText.indexOf(&quot;backupfile:&quot;)));
				displayMessage(bidix.upload.messages.backupSaved,bidix.dirname(url)+'/'+backupfile);
			}
			var destfile = responseText.substring(responseText.indexOf(&quot;destfile:&quot;)+9,responseText.indexOf(&quot;\n&quot;, responseText.indexOf(&quot;destfile:&quot;)));
			displayMessage(bidix.upload.messages.mainSaved,bidix.dirname(url)+'/'+destfile);
			store.setDirty(false);
			log.endUpload(&quot;ok&quot;);
		} else {
			alert(bidix.upload.messages.mainFailed);
			displayMessage(bidix.upload.messages.mainFailed);
			log.endUpload(&quot;failed&quot;);			
		}
	};
	// do uploadMain
	var revised = bidix.upload.updateOriginal(original,posDiv);
	bidix.upload.httpUpload(uploadParams,revised,callback,uploadParams);
};

bidix.upload.httpUpload = function(uploadParams,data,callback,params)
{
	var localCallback = function(status,params,responseText,url,xhr) {
		url = (url.indexOf(&quot;nocache=&quot;) &lt; 0 ? url : url.substring(0,url.indexOf(&quot;nocache=&quot;)-1));
		if (xhr.status == 404)
			alert(bidix.upload.messages.storePhpNotFound.format([url]));
		if ((bidix.debugMode) || (responseText.indexOf(&quot;Debug mode&quot;) &gt;= 0 )) {
			alert(responseText);
			if (responseText.indexOf(&quot;Debug mode&quot;) &gt;= 0 )
				responseText = responseText.substring(responseText.indexOf(&quot;\n\n&quot;)+2);
		} else if (responseText.charAt(0) != '0') 
			alert(responseText);
		if (responseText.charAt(0) != '0')
			status = null;
		callback(status,params,responseText,url,xhr);
	};
	// do httpUpload
	var boundary = &quot;---------------------------&quot;+&quot;AaB03x&quot;;	
	var uploadFormName = &quot;UploadPlugin&quot;;
	// compose headers data
	var sheader = &quot;&quot;;
	sheader += &quot;--&quot; + boundary + &quot;\r\nContent-disposition: form-data; name=\&quot;&quot;;
	sheader += uploadFormName +&quot;\&quot;\r\n\r\n&quot;;
	sheader += &quot;backupDir=&quot;+uploadParams[3] +
				&quot;;user=&quot; + uploadParams[4] +
				&quot;;password=&quot; + uploadParams[5] +
				&quot;;uploaddir=&quot; + uploadParams[2];
	if (bidix.debugMode)
		sheader += &quot;;debug=1&quot;;
	sheader += &quot;;;\r\n&quot;; 
	sheader += &quot;\r\n&quot; + &quot;--&quot; + boundary + &quot;\r\n&quot;;
	sheader += &quot;Content-disposition: form-data; name=\&quot;userfile\&quot;; filename=\&quot;&quot;+uploadParams[1]+&quot;\&quot;\r\n&quot;;
	sheader += &quot;Content-Type: text/html;charset=UTF-8&quot; + &quot;\r\n&quot;;
	sheader += &quot;Content-Length: &quot; + data.length + &quot;\r\n\r\n&quot;;
	// compose trailer data
	var strailer = new String();
	strailer = &quot;\r\n--&quot; + boundary + &quot;--\r\n&quot;;
	data = sheader + data + strailer;
	if (bidix.debugMode) alert(&quot;about to execute Http - POST on &quot;+uploadParams[0]+&quot;\n with \n&quot;+data.substr(0,500)+ &quot; ... &quot;);
	var r = doHttp(&quot;POST&quot;,uploadParams[0],data,&quot;multipart/form-data; ;charset=UTF-8; boundary=&quot;+boundary,uploadParams[4],uploadParams[5],localCallback,params,null);
	if (typeof r == &quot;string&quot;)
		displayMessage(r);
	return r;
};

// same as Saving's updateOriginal but without convertUnicodeToUTF8 calls
bidix.upload.updateOriginal = function(original, posDiv)
{
	if (!posDiv)
		posDiv = locateStoreArea(original);
	if((posDiv[0] == -1) || (posDiv[1] == -1)) {
		alert(config.messages.invalidFileError.format([localPath]));
		return;
	}
	var revised = original.substr(0,posDiv[0] + startSaveArea.length) + &quot;\n&quot; +
				store.allTiddlersAsHtml() + &quot;\n&quot; +
				original.substr(posDiv[1]);
	var newSiteTitle = getPageTitle().htmlEncode();
	revised = revised.replaceChunk(&quot;&lt;title&quot;+&quot;&gt;&quot;,&quot;&lt;/title&quot;+&quot;&gt;&quot;,&quot; &quot; + newSiteTitle + &quot; &quot;);
	revised = updateMarkupBlock(revised,&quot;PRE-HEAD&quot;,&quot;MarkupPreHead&quot;);
	revised = updateMarkupBlock(revised,&quot;POST-HEAD&quot;,&quot;MarkupPostHead&quot;);
	revised = updateMarkupBlock(revised,&quot;PRE-BODY&quot;,&quot;MarkupPreBody&quot;);
	revised = updateMarkupBlock(revised,&quot;POST-SCRIPT&quot;,&quot;MarkupPostBody&quot;);
	return revised;
};

//
// UploadLog
// 
// config.options.chkUploadLog :
//		false : no logging
//		true : logging
// config.options.txtUploadLogMaxLine :
//		-1 : no limit
//      0 :  no Log lines but UploadLog is still in place
//		n :  the last n lines are only kept
//		NaN : no limit (-1)

bidix.UploadLog = function() {
	if (!config.options.chkUploadLog) 
		return; // this.tiddler = null
	this.tiddler = store.getTiddler(&quot;UploadLog&quot;);
	if (!this.tiddler) {
		this.tiddler = new Tiddler();
		this.tiddler.title = &quot;UploadLog&quot;;
		this.tiddler.text = &quot;| !date | !user | !location | !storeUrl | !uploadDir | !toFilename | !backupdir | !origin |&quot;;
		this.tiddler.created = new Date();
		this.tiddler.modifier = config.options.txtUserName;
		this.tiddler.modified = new Date();
		store.addTiddler(this.tiddler);
	}
	return this;
};

bidix.UploadLog.prototype.addText = function(text) {
	if (!this.tiddler)
		return;
	// retrieve maxLine when we need it
	var maxLine = parseInt(config.options.txtUploadLogMaxLine,10);
	if (isNaN(maxLine))
		maxLine = -1;
	// add text
	if (maxLine != 0) 
		this.tiddler.text = this.tiddler.text + text;
	// Trunck to maxLine
	if (maxLine &gt;= 0) {
		var textArray = this.tiddler.text.split('\n');
		if (textArray.length &gt; maxLine + 1)
			textArray.splice(1,textArray.length-1-maxLine);
			this.tiddler.text = textArray.join('\n');		
	}
	// update tiddler fields
	this.tiddler.modifier = config.options.txtUserName;
	this.tiddler.modified = new Date();
	store.addTiddler(this.tiddler);
	// refresh and notifiy for immediate update
	story.refreshTiddler(this.tiddler.title);
	store.notify(this.tiddler.title, true);
};

bidix.UploadLog.prototype.startUpload = function(storeUrl, toFilename, uploadDir,  backupDir) {
	if (!this.tiddler)
		return;
	var now = new Date();
	var text = &quot;\n| &quot;;
	var filename = bidix.basename(document.location.toString());
	if (!filename) filename = '/';
	text += now.formatString(&quot;0DD/0MM/YYYY 0hh:0mm:0ss&quot;) +&quot; | &quot;;
	text += config.options.txtUserName + &quot; | &quot;;
	text += &quot;[[&quot;+filename+&quot;|&quot;+location + &quot;]] |&quot;;
	text += &quot; [[&quot; + bidix.basename(storeUrl) + &quot;|&quot; + storeUrl + &quot;]] | &quot;;
	text += uploadDir + &quot; | &quot;;
	text += &quot;[[&quot; + bidix.basename(toFilename) + &quot; | &quot; +toFilename + &quot;]] | &quot;;
	text += backupDir + &quot; |&quot;;
	this.addText(text);
};

bidix.UploadLog.prototype.endUpload = function(status) {
	if (!this.tiddler)
		return;
	this.addText(&quot; &quot;+status+&quot; |&quot;);
};

//
// Utilities
// 

bidix.checkPlugin = function(plugin, major, minor, revision) {
	var ext = version.extensions[plugin];
	if (!
		(ext  &amp;&amp; 
			((ext.major &gt; major) || 
			((ext.major == major) &amp;&amp; (ext.minor &gt; minor))  ||
			((ext.major == major) &amp;&amp; (ext.minor == minor) &amp;&amp; (ext.revision &gt;= revision))))) {
			// write error in PluginManager
			if (pluginInfo)
				pluginInfo.log.push(&quot;Requires &quot; + plugin + &quot; &quot; + major + &quot;.&quot; + minor + &quot;.&quot; + revision);
			eval(plugin); // generate an error : &quot;Error: ReferenceError: xxxx is not defined&quot;
	}
};

bidix.dirname = function(filePath) {
	if (!filePath) 
		return;
	var lastpos;
	if ((lastpos = filePath.lastIndexOf(&quot;/&quot;)) != -1) {
		return filePath.substring(0, lastpos);
	} else {
		return filePath.substring(0, filePath.lastIndexOf(&quot;\\&quot;));
	}
};

bidix.basename = function(filePath) {
	if (!filePath) 
		return;
	var lastpos;
	if ((lastpos = filePath.lastIndexOf(&quot;#&quot;)) != -1) 
		filePath = filePath.substring(0, lastpos);
	if ((lastpos = filePath.lastIndexOf(&quot;/&quot;)) != -1) {
		return filePath.substring(lastpos + 1);
	} else
		return filePath.substring(filePath.lastIndexOf(&quot;\\&quot;)+1);
};

bidix.initOption = function(name,value) {
	if (!config.options[name])
		config.options[name] = value;
};

//
// Initializations
//

// require PasswordOptionPlugin 1.0.1 or better
bidix.checkPlugin(&quot;PasswordOptionPlugin&quot;, 1, 0, 1);

// styleSheet
setStylesheet('.txtUploadStoreUrl, .txtUploadBackupDir, .txtUploadDir {width: 22em;}',&quot;uploadPluginStyles&quot;);

//optionsDesc
merge(config.optionsDesc,{
	txtUploadStoreUrl: &quot;Url of the UploadService script (default: store.php)&quot;,
	txtUploadFilename: &quot;Filename of the uploaded file (default: in index.html)&quot;,
	txtUploadDir: &quot;Relative Directory where to store the file (default: . (downloadService directory))&quot;,
	txtUploadBackupDir: &quot;Relative Directory where to backup the file. If empty no backup. (default: ''(empty))&quot;,
	txtUploadUserName: &quot;Upload Username&quot;,
	pasUploadPassword: &quot;Upload Password&quot;,
	chkUploadLog: &quot;do Logging in UploadLog (default: true)&quot;,
	txtUploadLogMaxLine: &quot;Maximum of lines in UploadLog (default: 10)&quot;
});

// Options Initializations
bidix.initOption('txtUploadStoreUrl','');
bidix.initOption('txtUploadFilename','');
bidix.initOption('txtUploadDir','');
bidix.initOption('txtUploadBackupDir','');
bidix.initOption('txtUploadUserName','');
bidix.initOption('pasUploadPassword','');
bidix.initOption('chkUploadLog',true);
bidix.initOption('txtUploadLogMaxLine','10');


// Backstage
merge(config.tasks,{
	uploadOptions: {text: &quot;upload&quot;, tooltip: &quot;Change UploadOptions and Upload&quot;, content: '&lt;&lt;uploadOptions&gt;&gt;'}
});
config.backstageTasks.push(&quot;uploadOptions&quot;);


//}}}

</pre>
</div>
<div title="ViewTemplate" creator="YourName" modifier="YourName" created="201306061200" changecount="1">
<pre>&lt;!--{{{--&gt;
&lt;div class='toolbar' macro='toolbar [[ToolbarCommands::ViewToolbar]]'&gt;&lt;/div&gt;
&lt;span macro=&quot;tiddler ReplaceDoubleClick with: alt click&quot;&gt;&lt;/span&gt;&lt;/span&gt;
&lt;div class='title' macro='view title'&gt;&lt;/div&gt;
&lt;div class='viewer' macro='view text wikified'&gt;&lt;/div&gt;
&lt;!--}}}--&gt;</pre>
</div>
<div title="search" creator="YourName" modifier="YourName" created="201306061202" modified="201401011558" changecount="44">
<pre>&lt;&lt;tiddler HideTiddlerTags&gt;&gt;{{small smallform{
&lt;html&gt;&lt;a href='http://sambahsa.tiddlyspot.com/download' class='link'&gt;&lt;u&gt;Niklad id dictionar por oisligne neud&lt;/u&gt;&lt;/a&gt;&lt;form style='display:inline;white-space:nowrap;' onsubmit='this.pavysisku.click();return false;'&gt;
&lt;table&gt;&lt;tr&gt;&lt;td style='width:33%;font-size:1.4em;'&gt;
&lt;span id='nomesearch'&gt;paursk &lt;/span&gt; &lt;input id='formulariopesquisa' name=pattern value='' title='o lukin' autofocus&gt;
&lt;input id='botaook' type=button name=pavysisku value=' hay !' onclick=&quot;
var f=this.form;
var target=f.nextSibling; removeChildren(target);
var arrRestStr=[];
var outa=[];
var outb=[];
var outc=[];
var outd=[];
var oute=[];
var Couta=[];
var Coutb=[];
var Coutc=[];
var Coutd=[];
var Coute=[];
var zil=[];
var tempa;
var tempb='';
var tempc;
var tempd;
var tempe;
var tb='[^\t]*?\t[^\t]*?\t';
var fpvd;
var zi='@@$1@@';
var sle='&gt;|&gt;|@@margin-top:0px;padding-left:0.5em;padding-right:0.5em;font-size:1em;float:right;font-weight:normal;border:1px solid #393939;margin-top:-1px;color:#fff;background:#db4;display:block;//[[';
var slewhite='&gt;|&gt;|@@margin-top:0px;padding-left:0.5em;padding-right:0.5em;font-size:1em;float:right;font-weight:normal;border:1px solid #222;margin-top:-1px;color:#fff;background:#999;display:block;//[[';
Array.prototype.diff = function(a) {
    return this.filter(function(i) {return !(a.indexOf(i) &gt; -1);});
};

var tids=store.getTaggedTiddlers('dic');
fpv = f.pattern.value.toLowerCase();
fpvd=fpv;
if(fpv.length == 0) return;
for (var t=0; t&lt;tids.length; t++) {

	arrRestStr=store.getTiddlerText(tids[t].title,'').split('\n');
//precise
	tempa=arrRestStr.filter(/./.test.bind(new RegExp('^'+fpv+'\t','i')));
	arrRestStr = arrRestStr.diff(tempa);
	//tempb=arrRestStr.filter(/./.test.bind(new RegExp('^'+'(|[^\t]*?[;\.\042])'+fpv+'[!;\.\042\t]','i')));
	//arrRestStr = arrRestStr.diff(tempb);
	tempc=arrRestStr.filter(/./.test.bind(new RegExp('^'+'(|[^\t]*?[;\.\042, ])'+fpv+'[!;\.\042, \t]','i')));
	arrRestStr = arrRestStr.diff(tempc);
	if (tempa.length+tempb.length+tempc.length&gt;0) outa = outa.concat([sle+tids[t].title+']]//@@']);
	zil = zil.concat(tempa.slice(0,30)).concat(tempc.slice(0,30)).map(function(somet){return somet.replace(new RegExp('('+fpv+')', 'gi'),zi);});
        outa = outa.concat(zil); zil=[];
//now vague
	tempd=arrRestStr.filter(/./.test.bind(new RegExp('^'+'(|[^\t]*?[;\.\042, ])'+fpv,'i')));
	arrRestStr = arrRestStr.diff(tempd);
	tempe=arrRestStr.filter(/./.test.bind(new RegExp('^'+'(|[^\t]*?)'+fpv,'i')));
	arrRestStr = arrRestStr.diff(tempe);
	if (tempd.length+tempe.length&gt;0) outd = outd.concat([slewhite+tids[t].title+']]//@@']);
	zil = zil.concat(tempd.slice(0,30)).concat(tempe.slice(0,30)).map(function(somet){return somet.replace(new RegExp('('+fpv+')', 'gi'),zi);});
        outd = outd.concat(zil); zil=[];
//Cout precise
	tempa=arrRestStr.filter(/./.test.bind(new RegExp('^'+tb+fpv+'([!;\.\042\t,]|$)','i')));
	arrRestStr = arrRestStr.diff(tempa);
	//tempb=arrRestStr.filter(/./.test.bind(new RegExp('^'+tb+'(|[^\t]*?[;\.\042])'+fpv+'([!;\.\042\t]|$)','i')));
	//arrRestStr = arrRestStr.diff(tempb);
	tempc=arrRestStr.filter(/./.test.bind(new RegExp('^'+tb+'(|[^\t]*?[;\.\042, ])'+fpv+'([!;\.\042, \t]|$)','i')));
	arrRestStr = arrRestStr.diff(tempc);
	if (tempa.length+tempb.length+tempc.length&gt;0) Couta = Couta.concat([sle+tids[t].title+']]//@@']);
	zil = zil.concat(tempa.slice(0,30)).concat(tempc.slice(0,30)).map(function(somet){return somet.replace(new RegExp('('+fpv+')', 'gi'),zi);});
        Couta = Couta.concat(zil); zil=[];
//now vague
	tempd=arrRestStr.filter(/./.test.bind(new RegExp('^'+tb+'(|[^\t]*?[;\.\042, ])'+fpv+'([!;\.\042, \t]|$)','i')));
	arrRestStr = arrRestStr.diff(tempd);
	tempe=arrRestStr.filter(/./.test.bind(new RegExp('^'+tb+'(|[^\t]*?)'+fpv,'i')));
	arrRestStr = arrRestStr.diff(tempe);
	if (tempd.length+tempe.length&gt;0) Coutd = Coutd.concat([slewhite+tids[t].title+']]//@@']);
	zil = zil.concat(tempd.slice(0,30)).concat(tempe.slice(0,30)).map(function(somet){return somet.replace(new RegExp('('+fpv+')', 'gi'),zi);});
        Coutd = Coutd.concat(zil); zil=[];
	//Coute = Coute.concat(tempe.slice(0,30));
}
//concat all arrays, reformat to tw-table formatting
if (outa.length&gt;0) outa = ['&gt;\t&gt;\t!in surce werds:'].concat(outa);
if (Couta.length&gt;0) Couta = ['&gt;\t&gt;\t!in transcription:'].concat(Couta);
if (outa.length+Couta.length&gt;0) outa = ['&gt;\t&gt;\t!PRECISE PAURSK'].concat(outa);

//vague search output
if (outd.length&gt;0) outd = ['&gt;\t&gt;\tbackground-color:#999;!in surce werds:'].concat(outd);
if (Coutd.length&gt;0) Coutd = ['&gt;\t&gt;\tbackground-color:#999;!in transcription:'].concat(Coutd);
if (outd.length+Coutd.length&gt;0) outd = ['&gt;\t&gt;\tbackground-color:#999;!SEQUENCE PAURSK'].concat(outd);
tids = outa.concat(Couta).concat(outd).concat(Coutd).join('\n').replace(/(^|\t|$)/img,'|');

//output this fucking string!
if (tids.length&gt;3) wikify(tids,target);
&quot;&gt;&lt;/td&gt;&lt;/tr&gt;&lt;/table&gt;&lt;/form&gt;&lt;div&gt;&lt;/div&gt;&lt;/html&gt;
}}}</pre>
</div>
<div title="temp" creator="YourName" modifier="YourName" created="201306061158" modified="201312290617" tags="systemConfig" changecount="3">
<pre>config.messages.backstage.open.text=&quot;&quot;;
config.messages.backstage.close.text=&quot;&quot;;
config.options.chkShowRightSidebar=false;
config.options.txtToggleRightSideBarLabelShow=&quot;jbobau&quot;;
config.options.txtToggleRightSideBarLabelHide=&quot;jbobau&quot;;
config.options.chkSinglePageMode=true;
config.options.chkSinglePagePermalink=true;
config.options.chkDisableWikiLinks=true;
//{{{ 
// hacky solution to avoid scrolling header out of view 
window.ensureVisible = function(e) {return false} 

//}}} 
</pre>
</div>
</div>
<!--POST-STOREAREA-->
<!--POST-BODY-START-->

<!--POST-BODY-END-->
<script id="jsArea" type="text/javascript">
//<![CDATA[

//
// Please note:
//
// * This code is designed to be readable but for compactness it only includes brief comments. You can see fuller comments
//   in the project repository at https://github.com/TiddlyWiki/tiddlywiki
//
// * You should never need to modify this source code directly. TiddlyWiki is carefully designed to allow deep customisation
//   without changing the core code. Please consult the development group at http://groups.google.com/group/TiddlyWikiDev
//
// JSLint directives
/*global jQuery:false, version:false */
/*jslint bitwise:true, browser:true, confusion:true, eqeq:true, evil:true, forin:true, maxerr:100, plusplus:true, regexp:true, sloppy:true, sub:true, undef:true, unparam:true, vars:true, white:true */
//--
//-- Configuration repository
//--

// Miscellaneous options
var config = {
	numRssItems: 20, // Number of items in the RSS feed
	animDuration: 400, // Duration of UI animations in milliseconds
	cascadeFast: 20, // Speed for cascade animations (higher == slower)
	cascadeSlow: 60, // Speed for EasterEgg cascade animations
	cascadeDepth: 5, // Depth of cascade animation
	locale: "en" // W3C language tag
};

// Hashmap of alternative parsers for the wikifier
config.parsers = {};

// Adaptors
config.adaptors = {};
config.defaultAdaptor = null;

// Backstage tasks
config.tasks = {};

// Annotations
config.annotations = {};

// Custom fields to be automatically added to new tiddlers
config.defaultCustomFields = {};

// Messages
config.messages = {
	messageClose: {},
	dates: {},
	tiddlerPopup: {}
};

// Options that can be set in the options panel and/or cookies
config.options = {
	chkRegExpSearch: false,
	chkCaseSensitiveSearch: false,
	chkIncrementalSearch: true,
	chkAnimate: true,
	chkSaveBackups: true,
	chkAutoSave: false,
	chkGenerateAnRssFeed: false,
	chkSaveEmptyTemplate: false,
	chkOpenInNewWindow: true,
	chkToggleLinks: false,
	chkHttpReadOnly: true,
	chkForceMinorUpdate: false,
	chkConfirmDelete: true,
	chkInsertTabs: false,
	chkUsePreForStorage: true, // Whether to use <pre> format for storage
	chkDisplayInstrumentation: false,
	txtBackupFolder: "",
	txtEditorFocus: "text",
	txtMainTab: "tabTimeline",
	txtMoreTab: "moreTabAll",
	txtMaxEditRows: "30",
	txtFileSystemCharSet: "UTF-8",
	txtTheme: ""
	};
config.optionsDesc = {};

config.optionsSource = {};

// Default tiddler templates
var DEFAULT_VIEW_TEMPLATE = 1;
var DEFAULT_EDIT_TEMPLATE = 2;
config.tiddlerTemplates = {
	1: "ViewTemplate",
	2: "EditTemplate"
};

// More messages (rather a legacy layout that should not really be like this)
config.views = {
	wikified: {
		tag: {}
	},
	editor: {
		tagChooser: {}
	}
};

// Backstage tasks
config.backstageTasks = ["save","importTask","tweak","upgrade","plugins"];

// Extensions
config.extensions = {};

// Macros; each has a 'handler' member that is inserted later
config.macros = {
	today: {},
	version: {},
	search: {sizeTextbox: 15},
	tiddler: {},
	tag: {},
	tags: {},
	tagging: {},
	timeline: {},
	allTags: {},
	list: {
		all: {},
		missing: {},
		orphans: {},
		shadowed: {},
		touched: {},
		filter: {}
	},
	closeAll: {},
	permaview: {},
	saveChanges: {},
	slider: {},
	option: {},
	options: {},
	newTiddler: {},
	newJournal: {},
	tabs: {},
	gradient: {},
	message: {},
	view: {defaultView: "text"},
	edit: {},
	tagChooser: {},
	toolbar: {},
	plugins: {},
	refreshDisplay: {},
	importTiddlers: {},
	upgrade: {
		source: "http://tiddlywiki-releases.tiddlyspace.com/upgrade",
		backupExtension: "pre.core.upgrade"
	},
	sync: {},
	annotations: {}
};

// Commands supported by the toolbar macro
config.commands = {
	closeTiddler: {},
	closeOthers: {},
	editTiddler: {},
	saveTiddler: {hideReadOnly: true},
	cancelTiddler: {},
	deleteTiddler: {hideReadOnly: true},
	permalink: {},
	references: {type: "popup"},
	jump: {type: "popup"},
	syncing: {type: "popup"},
	fields: {type: "popup"}
};

// Control of macro parameter evaluation
config.evaluateMacroParameters = "all";

// Basic regular expressions
config.textPrimitives = {
	upperLetter: "[A-Z\u00c0-\u00de\u0150\u0170]",
	lowerLetter: "[a-z0-9_\\-\u00df-\u00ff\u0151\u0171]",
	anyLetter:   "[A-Za-z0-9_\\-\u00c0-\u00de\u00df-\u00ff\u0150\u0170\u0151\u0171]",
	anyLetterStrict: "[A-Za-z0-9\u00c0-\u00de\u00df-\u00ff\u0150\u0170\u0151\u0171]"
};
if(!((new RegExp("[\u0150\u0170]","g")).test("\u0150"))) {
	config.textPrimitives = {
		upperLetter: "[A-Z\u00c0-\u00de]",
		lowerLetter: "[a-z0-9_\\-\u00df-\u00ff]",
		anyLetter:   "[A-Za-z0-9_\\-\u00c0-\u00de\u00df-\u00ff]",
		anyLetterStrict: "[A-Za-z0-9\u00c0-\u00de\u00df-\u00ff]"
	};
}
config.textPrimitives.sliceSeparator = "::";
config.textPrimitives.sectionSeparator = "##";
config.textPrimitives.urlPattern = "(?:file|http|https|mailto|ftp|irc|news|data):[^\\s'\"]+(?:/|\\b)";
config.textPrimitives.unWikiLink = "~";
config.textPrimitives.wikiLink = "(?:(?:" + config.textPrimitives.upperLetter + "+" +
	config.textPrimitives.lowerLetter + "+" +
	config.textPrimitives.upperLetter +
	config.textPrimitives.anyLetter + "*)|(?:" +
	config.textPrimitives.upperLetter + "{2,}" +
	config.textPrimitives.lowerLetter + "+))";

config.textPrimitives.cssLookahead = "(?:(" + config.textPrimitives.anyLetter + "+)\\(([^\\)\\|\\n]+)(?:\\):))|(?:(" + config.textPrimitives.anyLetter + "+):([^;\\|\\n]+);)";
config.textPrimitives.cssLookaheadRegExp = new RegExp(config.textPrimitives.cssLookahead,"mg");

config.textPrimitives.brackettedLink = "\\[\\[([^\\]]+)\\]\\]";
config.textPrimitives.titledBrackettedLink = "\\[\\[([^\\[\\]\\|]+)\\|([^\\[\\]\\|]+)\\]\\]";
config.textPrimitives.tiddlerForcedLinkRegExp = new RegExp("(?:" + config.textPrimitives.titledBrackettedLink + ")|(?:" +
	config.textPrimitives.brackettedLink + ")|(?:" +
	config.textPrimitives.urlPattern + ")","mg");
config.textPrimitives.tiddlerAnyLinkRegExp = new RegExp("("+ config.textPrimitives.wikiLink + ")|(?:" +
	config.textPrimitives.titledBrackettedLink + ")|(?:" +
	config.textPrimitives.brackettedLink + ")|(?:" +
	config.textPrimitives.urlPattern + ")","mg");

config.glyphs = {
	currBrowser: null,
	browsers: [],
	codes: {}
};

//--
//-- Shadow tiddlers
//--

config.shadowTiddlers = {
	StyleSheet: "",
	MarkupPreHead: "",
	MarkupPostHead: "",
	MarkupPreBody: "",
	MarkupPostBody: "",
	TabTimeline: '<<timeline>>',
	TabAll: '<<list all>>',
	TabTags: '<<allTags excludeLists>>',
	TabMoreMissing: '<<list missing>>',
	TabMoreOrphans: '<<list orphans>>',
	TabMoreShadowed: '<<list shadowed>>',
	AdvancedOptions: '<<options>>',
	PluginManager: '<<plugins>>',
	SystemSettings: '',
	ToolbarCommands: '|~ViewToolbar|closeTiddler closeOthers +editTiddler > fields syncing permalink references jump|\n|~EditToolbar|+saveTiddler -cancelTiddler deleteTiddler|',
	WindowTitle: '<<tiddler SiteTitle>> - <<tiddler SiteSubtitle>>'
};

// Browser detection... In a very few places, there's nothing else for it but to know what browser we're using.
config.userAgent = navigator.userAgent.toLowerCase();
config.browser = {
	isIE: config.userAgent.indexOf("msie") != -1 && config.userAgent.indexOf("opera") == -1,
	isGecko: navigator.product == "Gecko" && config.userAgent.indexOf("WebKit") == -1,
	ieVersion: /MSIE (\d{1,2}.\d)/i.exec(config.userAgent), // config.browser.ieVersion[1], if it exists, will be the IE version string, eg "6.0"
	isSafari: config.userAgent.indexOf("applewebkit") != -1,
	isBadSafari: !((new RegExp("[\u0150\u0170]","g")).test("\u0150")),
	firefoxDate: /gecko\/(\d{8})/i.exec(config.userAgent), // config.browser.firefoxDate[1], if it exists, will be Firefox release date as "YYYYMMDD"
	isOpera: config.userAgent.indexOf("opera") != -1,
	isChrome: config.userAgent.indexOf('chrome') > -1,
	isLinux: config.userAgent.indexOf("linux") != -1,
	isUnix: config.userAgent.indexOf("x11") != -1,
	isMac: config.userAgent.indexOf("mac") != -1,
	isWindows: config.userAgent.indexOf("win") != -1
};

merge(config.glyphs,{
	browsers: [
		function() {return config.browser.isIE;},
		function() {return true;}
		],
	codes: {
		downTriangle: ["\u25BC","\u25BE"],
		downArrow: ["\u2193","\u2193"],
		bentArrowLeft: ["\u2190","\u21A9"],
		bentArrowRight: ["\u2192","\u21AA"]
	}
});

//--
//-- Translateable strings
//--

// Strings in "double quotes" should be translated; strings in 'single quotes' should be left alone

merge(config.options,{
	txtUserName: "YourName"});

merge(config.tasks,{
	save: {text: "save", tooltip: "Save your changes to this TiddlyWiki"},
	importTask: {text: "import", tooltip: "Import tiddlers and plugins from other TiddlyWiki files and servers", content: '<<importTiddlers>>'},
	tweak: {text: "tweak", tooltip: "Tweak the appearance and behaviour of TiddlyWiki", content: '<<options>>'},
	upgrade: {text: "upgrade", tooltip: "Upgrade TiddlyWiki core code", content: '<<upgrade>>'},
	plugins: {text: "plugins", tooltip: "Manage installed plugins", content: '<<plugins>>'}
});

// Options that can be set in the options panel and/or cookies
merge(config.optionsDesc,{
	txtUserName: "Username for signing your edits",
	chkRegExpSearch: "Enable regular expressions for searches",
	chkCaseSensitiveSearch: "Case-sensitive searching",
	chkIncrementalSearch: "Incremental key-by-key searching",
	chkAnimate: "Enable animations",
	chkSaveBackups: "Keep backup file when saving changes",
	chkAutoSave: "Automatically save changes",
	chkGenerateAnRssFeed: "Generate an RSS feed when saving changes",
	chkSaveEmptyTemplate: "Generate an empty template when saving changes",
	chkOpenInNewWindow: "Open external links in a new window",
	chkToggleLinks: "Clicking on links to open tiddlers causes them to close",
	chkHttpReadOnly: "Hide editing features when viewed over HTTP",
	chkForceMinorUpdate: "Don't update modifier username and date when editing tiddlers",
	chkConfirmDelete: "Require confirmation before deleting tiddlers",
	chkInsertTabs: "Use the tab key to insert tab characters instead of moving between fields",
	txtBackupFolder: "Name of folder to use for backups",
	txtMaxEditRows: "Maximum number of rows in edit boxes",
	txtTheme: "Name of the theme to use",
	txtFileSystemCharSet: "Default character set for saving changes (Firefox/Mozilla only)"});

merge(config.messages,{
	customConfigError: "Problems were encountered loading plugins. See PluginManager for details",
	pluginError: "Error: %0",
	pluginDisabled: "Not executed because disabled via 'systemConfigDisable' tag",
	pluginForced: "Executed because forced via 'systemConfigForce' tag",
	pluginVersionError: "Not executed because this plugin needs a newer version of TiddlyWiki",
	nothingSelected: "Nothing is selected. You must select one or more items first",
	savedSnapshotError: "It appears that this TiddlyWiki has been incorrectly saved. Please see http://www.tiddlywiki.com/#Download for details",
	subtitleUnknown: "(unknown)",
	undefinedTiddlerToolTip: "The tiddler '%0' doesn't yet exist",
	shadowedTiddlerToolTip: "The tiddler '%0' doesn't yet exist, but has a pre-defined shadow value",
	tiddlerLinkTooltip: "%0 - %1, %2",
	externalLinkTooltip: "External link to %0",
	noTags: "There are no tagged tiddlers",
	notFileUrlError: "You need to save this TiddlyWiki to a file before you can save changes",
	cantSaveError: "It's not possible to save changes. Possible reasons include:\n- your browser doesn't support saving (Firefox, Internet Explorer, Safari and Opera all work if properly configured)\n- the pathname to your TiddlyWiki file contains illegal characters\n- the TiddlyWiki HTML file has been moved or renamed",
	invalidFileError: "The original file '%0' does not appear to be a valid TiddlyWiki",
	backupSaved: "Backup saved",
	backupFailed: "Failed to save backup file",
	rssSaved: "RSS feed saved",
	rssFailed: "Failed to save RSS feed file",
	emptySaved: "Empty template saved",
	emptyFailed: "Failed to save empty template file",
	mainSaved: "Main TiddlyWiki file saved",
	mainDownload: "Downloading/saving main TiddlyWiki file",
	mainDownloadManual: "RIGHT CLICK HERE to download/save main TiddlyWiki file",
	mainFailed: "Failed to save main TiddlyWiki file. Your changes have not been saved",
	macroError: "Error in macro <<%0>>",
	macroErrorDetails: "Error while executing macro <<%0>>:\n%1",
	missingMacro: "No such macro",
	overwriteWarning: "A tiddler named '%0' already exists. Choose OK to overwrite it",
	unsavedChangesWarning: "WARNING! There are unsaved changes in TiddlyWiki\n\nChoose OK to save\nChoose CANCEL to discard",
	confirmExit: "--------------------------------\n\nThere are unsaved changes in TiddlyWiki. If you continue you will lose those changes\n\n--------------------------------",
	saveInstructions: "SaveChanges",
	unsupportedTWFormat: "Unsupported TiddlyWiki format '%0'",
	tiddlerSaveError: "Error when saving tiddler '%0'",
	tiddlerLoadError: "Error when loading tiddler '%0'",
	wrongSaveFormat: "Cannot save with storage format '%0'. Using standard format for save.",
	invalidFieldName: "Invalid field name %0",
	fieldCannotBeChanged: "Field '%0' cannot be changed",
	loadingMissingTiddler: "Attempting to retrieve the tiddler '%0' from the '%1' server at:\n\n'%2' in the workspace '%3'",
	upgradeDone: "The upgrade to version %0 is now complete\n\nClick 'OK' to reload the newly upgraded TiddlyWiki",
	invalidCookie: "Invalid cookie '%0'"});

merge(config.messages.messageClose,{
	text: "close",
	tooltip: "close this message area"});

config.messages.backstage = {
	open: {text: "backstage", tooltip: "Open the backstage area to perform authoring and editing tasks"},
	close: {text: "close", tooltip: "Close the backstage area"},
	prompt: "backstage: ",
	decal: {
		edit: {text: "edit", tooltip: "Edit the tiddler '%0'"}
	}
};

config.messages.listView = {
	tiddlerTooltip: "Click for the full text of this tiddler",
	previewUnavailable: "(preview not available)"
};

config.messages.dates.months = ["January", "February", "March", "April", "May", "June", "July", "August", "September", "October", "November","December"];
config.messages.dates.days = ["Sunday", "Monday", "Tuesday", "Wednesday", "Thursday", "Friday", "Saturday"];
config.messages.dates.shortMonths = ["Jan", "Feb", "Mar", "Apr", "May", "Jun", "Jul", "Aug", "Sep", "Oct", "Nov", "Dec"];
config.messages.dates.shortDays = ["Sun", "Mon", "Tue", "Wed", "Thu", "Fri", "Sat"];
// suffixes for dates, eg "1st","2nd","3rd"..."30th","31st"
config.messages.dates.daySuffixes = ["st","nd","rd","th","th","th","th","th","th","th",
		"th","th","th","th","th","th","th","th","th","th",
		"st","nd","rd","th","th","th","th","th","th","th",
		"st"];
config.messages.dates.am = "am";
config.messages.dates.pm = "pm";

merge(config.messages.tiddlerPopup,{
	});

merge(config.views.wikified.tag,{
	labelNoTags: "no tags",
	labelTags: "tags: ",
	openTag: "Open tag '%0'",
	tooltip: "Show tiddlers tagged with '%0'",
	openAllText: "Open all",
	openAllTooltip: "Open all of these tiddlers",
	popupNone: "No other tiddlers tagged with '%0'"});

merge(config.views.wikified,{
	defaultText: "The tiddler '%0' doesn't yet exist. Double-click to create it",
	defaultModifier: "(missing)",
	shadowModifier: "(built-in shadow tiddler)",
	dateFormat: "DD MMM YYYY",
	createdPrompt: "created"});

merge(config.views.editor,{
	tagPrompt: "Type tags separated with spaces, [[use double square brackets]] if necessary, or add existing",
	defaultText: "Type the text for '%0'"});

merge(config.views.editor.tagChooser,{
	text: "tags",
	tooltip: "Choose existing tags to add to this tiddler",
	popupNone: "There are no tags defined",
	tagTooltip: "Add the tag '%0'"});

merge(config.messages,{
	sizeTemplates:
		[
		{unit: 1024*1024*1024, template: "%0\u00a0GB"},
		{unit: 1024*1024, template: "%0\u00a0MB"},
		{unit: 1024, template: "%0\u00a0KB"},
		{unit: 1, template: "%0\u00a0B"}
		]});

merge(config.macros.search,{
	label: "search",
	prompt: "Search this TiddlyWiki",
	placeholder: "",
	accessKey: "F",
	successMsg: "%0 tiddlers found matching %1",
	failureMsg: "No tiddlers found matching %0"});

merge(config.macros.tagging,{
	label: "tagging: ",
	labelNotTag: "not tagging",
	tooltip: "List of tiddlers tagged with '%0'"});

merge(config.macros.timeline,{
	dateFormat: "DD MMM YYYY"});

merge(config.macros.allTags,{
	tooltip: "Show tiddlers tagged with '%0'",
	noTags: "There are no tagged tiddlers"});

config.macros.list.all.prompt = "All tiddlers in alphabetical order";
config.macros.list.missing.prompt = "Tiddlers that have links to them but are not defined";
config.macros.list.orphans.prompt = "Tiddlers that are not linked to from any other tiddlers";
config.macros.list.shadowed.prompt = "Tiddlers shadowed with default contents";
config.macros.list.touched.prompt = "Tiddlers that have been modified locally";

merge(config.macros.closeAll,{
	label: "close all",
	prompt: "Close all displayed tiddlers (except any that are being edited)"});

merge(config.macros.permaview,{
	label: "permaview",
	prompt: "Link to an URL that retrieves all the currently displayed tiddlers"});

merge(config.macros.saveChanges,{
	label: "save changes",
	prompt: "Save all tiddlers to create a new TiddlyWiki",
	accessKey: "S"});

merge(config.macros.newTiddler,{
	label: "new tiddler",
	prompt: "Create a new tiddler",
	title: "New Tiddler",
	accessKey: "N"});

merge(config.macros.newJournal,{
	label: "new journal",
	prompt: "Create a new tiddler from the current date and time",
	accessKey: "J"});

merge(config.macros.options,{
	wizardTitle: "Tweak advanced options",
	step1Title: "These options are saved in cookies in your browser",
	step1Html: "<input type='hidden' name='markList'></input><br><input type='checkbox' checked='false' name='chkUnknown'>Show unknown options</input>",
	unknownDescription: "//(unknown)//",
	listViewTemplate: {
		columns: [
			{name: 'Option', field: 'option', title: "Option", type: 'String'},
			{name: 'Description', field: 'description', title: "Description", type: 'WikiText'},
			{name: 'Name', field: 'name', title: "Name", type: 'String'}
			],
		rowClasses: [
			{className: 'lowlight', field: 'lowlight'}
			]}
	});

merge(config.macros.plugins,{
	wizardTitle: "Manage plugins",
	step1Title: "Currently loaded plugins",
	step1Html: "<input type='hidden' name='markList'></input>", // DO NOT TRANSLATE
	skippedText: "(This plugin has not been executed because it was added since startup)",
	noPluginText: "There are no plugins installed",
	confirmDeleteText: "Are you sure you want to delete these plugins:\n\n%0",
	removeLabel: "remove systemConfig tag",
	removePrompt: "Remove systemConfig tag",
	deleteLabel: "delete",
	deletePrompt: "Delete these tiddlers forever",
	listViewTemplate: {
		columns: [
			{name: 'Selected', field: 'Selected', rowName: 'title', type: 'Selector'},
			{name: 'Tiddler', field: 'tiddler', title: "Tiddler", type: 'Tiddler'},
			{name: 'Description', field: 'Description', title: "Description", type: 'String'},
			{name: 'Version', field: 'Version', title: "Version", type: 'String'},
			{name: 'Size', field: 'size', tiddlerLink: 'size', title: "Size", type: 'Size'},
			{name: 'Forced', field: 'forced', title: "Forced", tag: 'systemConfigForce', type: 'TagCheckbox'},
			{name: 'Disabled', field: 'disabled', title: "Disabled", tag: 'systemConfigDisable', type: 'TagCheckbox'},
			{name: 'Executed', field: 'executed', title: "Loaded", type: 'Boolean', trueText: "Yes", falseText: "No"},
			{name: 'Startup Time', field: 'startupTime', title: "Startup Time", type: 'String'},
			{name: 'Error', field: 'error', title: "Status", type: 'Boolean', trueText: "Error", falseText: "OK"},
			{name: 'Log', field: 'log', title: "Log", type: 'StringList'}
			],
		rowClasses: [
			{className: 'error', field: 'error'},
			{className: 'warning', field: 'warning'}
			]},
	listViewTemplateReadOnly: {
		columns: [
			{name: 'Tiddler', field: 'tiddler', title: "Tiddler", type: 'Tiddler'},
			{name: 'Description', field: 'Description', title: "Description", type: 'String'},
			{name: 'Version', field: 'Version', title: "Version", type: 'String'},
			{name: 'Size', field: 'size', tiddlerLink: 'size', title: "Size", type: 'Size'},
			{name: 'Executed', field: 'executed', title: "Loaded", type: 'Boolean', trueText: "Yes", falseText: "No"},
			{name: 'Startup Time', field: 'startupTime', title: "Startup Time", type: 'String'},
			{name: 'Error', field: 'error', title: "Status", type: 'Boolean', trueText: "Error", falseText: "OK"},
			{name: 'Log', field: 'log', title: "Log", type: 'StringList'}
			],
		rowClasses: [
			{className: 'error', field: 'error'},
			{className: 'warning', field: 'warning'}
			]}
	});

merge(config.macros.toolbar,{
	moreLabel: "more",
	morePrompt: "Show additional commands",
	lessLabel: "less",
	lessPrompt: "Hide additional commands",
	separator: "|"
	});

merge(config.macros.refreshDisplay,{
	label: "refresh",
	prompt: "Redraw the entire TiddlyWiki display"
	});

merge(config.macros.importTiddlers,{
	readOnlyWarning: "You cannot import into a read-only TiddlyWiki file. Try opening it from a file:// URL",
	wizardTitle: "Import tiddlers from another file or server",
	step1Title: "Step 1: Locate the server or TiddlyWiki file",
	step1Html: "Specify the type of the server: <select name='selTypes'><option value=''>Choose...</option></select><br>Enter the URL or pathname here: <input type='text' size=50 name='txtPath'><br>...or browse for a file: <input type='file' size=50 name='txtBrowse'><br><hr>...or select a pre-defined feed: <select name='selFeeds'><option value=''>Choose...</option></select>",
	openLabel: "open",
	openPrompt: "Open the connection to this file or server",
	statusOpenHost: "Opening the host",
	statusGetWorkspaceList: "Getting the list of available workspaces",
	step2Title: "Step 2: Choose the workspace",
	step2Html: "Enter a workspace name: <input type='text' size=50 name='txtWorkspace'><br>...or select a workspace: <select name='selWorkspace'><option value=''>Choose...</option></select>",
	cancelLabel: "cancel",
	cancelPrompt: "Cancel this import",
	statusOpenWorkspace: "Opening the workspace",
	statusGetTiddlerList: "Getting the list of available tiddlers",
	errorGettingTiddlerList: "Error getting list of tiddlers, click Cancel to try again",
	errorGettingTiddlerListHttp404: "Error retrieving tiddlers from url, please ensure the url exists. Click Cancel to try again.",
	errorGettingTiddlerListHttp: "Error retrieving tiddlers from url, please ensure this url exists and is <a href='http://enable-cors.org/'>CORS</a> enabled",
	errorGettingTiddlerListFile: "Error retrieving tiddlers from local file, please make sure the file is in the same directory as your TiddlyWiki. Click Cancel to try again.",
	step3Title: "Step 3: Choose the tiddlers to import",
	step3Html: "<input type='hidden' name='markList'></input><br><input type='checkbox' checked='true' name='chkSync'>Keep these tiddlers linked to this server so that you can synchronise subsequent changes</input><br><input type='checkbox' name='chkSave'>Save the details of this server in a 'systemServer' tiddler called:</input> <input type='text' size=25 name='txtSaveTiddler'>",
	importLabel: "import",
	importPrompt: "Import these tiddlers",
	confirmOverwriteText: "Are you sure you want to overwrite these tiddlers:\n\n%0",
	step4Title: "Step 4: Importing %0 tiddler(s)",
	step4Html: "<input type='hidden' name='markReport'></input>", // DO NOT TRANSLATE
	doneLabel: "done",
	donePrompt: "Close this wizard",
	statusDoingImport: "Importing tiddlers",
	statusDoneImport: "All tiddlers imported",
	systemServerNamePattern: "%2 on %1",
	systemServerNamePatternNoWorkspace: "%1",
	confirmOverwriteSaveTiddler: "The tiddler '%0' already exists. Click 'OK' to overwrite it with the details of this server, or 'Cancel' to leave it unchanged",
	serverSaveTemplate: "|''Type:''|%0|\n|''URL:''|%1|\n|''Workspace:''|%2|\n\nThis tiddler was automatically created to record the details of this server",
	serverSaveModifier: "(System)",
	listViewTemplate: {
		columns: [
			{name: 'Selected', field: 'Selected', rowName: 'title', type: 'Selector'},
			{name: 'Tiddler', field: 'tiddler', title: "Tiddler", type: 'Tiddler'},
			{name: 'Size', field: 'size', tiddlerLink: 'size', title: "Size", type: 'Size'},
			{name: 'Tags', field: 'tags', title: "Tags", type: 'Tags'}
			],
		rowClasses: [
			]}
	});

merge(config.macros.upgrade,{
	wizardTitle: "Upgrade TiddlyWiki core code",
	step1Title: "Update or repair this TiddlyWiki to the latest release",
	step1Html: "You are about to upgrade to the latest release of the TiddlyWiki core code (from <a href='%0' class='externalLink' target='_blank'>%1</a>). Your content will be preserved across the upgrade.<br><br>Note that core upgrades have been known to interfere with older plugins. If you run into problems with the upgraded file, see <a href='http://www.tiddlywiki.org/wiki/CoreUpgrades' class='externalLink' target='_blank'>http://www.tiddlywiki.org/wiki/CoreUpgrades</a>",
	errorCantUpgrade: "Unable to upgrade this TiddlyWiki. You can only perform upgrades on TiddlyWiki files stored locally",
	errorNotSaved: "You must save changes before you can perform an upgrade",
	step2Title: "Confirm the upgrade details",
	step2Html_downgrade: "You are about to downgrade to TiddlyWiki version %0 from %1.<br><br>Downgrading to an earlier version of the core code is not recommended",
	step2Html_restore: "This TiddlyWiki appears to be already using the latest version of the core code (%0).<br><br>You can continue to upgrade anyway to ensure that the core code hasn't been corrupted or damaged",
	step2Html_upgrade: "You are about to upgrade to TiddlyWiki version %0 from %1",
	upgradeLabel: "upgrade",
	upgradePrompt: "Prepare for the upgrade process",
	statusPreparingBackup: "Preparing backup",
	statusSavingBackup: "Saving backup file",
	errorSavingBackup: "There was a problem saving the backup file",
	statusLoadingCore: "Loading core code",
	errorLoadingCore: "Error loading the core code",
	errorCoreFormat: "Error with the new core code",
	statusSavingCore: "Saving the new core code",
	statusReloadingCore: "Reloading the new core code",
	startLabel: "start",
	startPrompt: "Start the upgrade process",
	cancelLabel: "cancel",
	cancelPrompt: "Cancel the upgrade process",
	step3Title: "Upgrade cancelled",
	step3Html: "You have cancelled the upgrade process"
	});

merge(config.macros.annotations,{
	});

merge(config.commands.closeTiddler,{
	text: "close",
	tooltip: "Close this tiddler"});

merge(config.commands.closeOthers,{
	text: "close others",
	tooltip: "Close all other tiddlers"});

merge(config.commands.editTiddler,{
	text: "edit",
	tooltip: "Edit this tiddler",
	readOnlyText: "view",
	readOnlyTooltip: "View the source of this tiddler"});

merge(config.commands.saveTiddler,{
	text: "done",
	tooltip: "Save changes to this tiddler"});

merge(config.commands.cancelTiddler,{
	text: "cancel",
	tooltip: "Undo changes to this tiddler",
	warning: "Are you sure you want to abandon your changes to '%0'?",
	readOnlyText: "done",
	readOnlyTooltip: "View this tiddler normally"});

merge(config.commands.deleteTiddler,{
	text: "delete",
	tooltip: "Delete this tiddler",
	warning: "Are you sure you want to delete '%0'?"});

merge(config.commands.permalink,{
	text: "permalink",
	tooltip: "Permalink for this tiddler"});

merge(config.commands.references,{
	text: "references",
	tooltip: "Show tiddlers that link to this one",
	popupNone: "No references"});

merge(config.commands.jump,{
	text: "jump",
	tooltip: "Jump to another open tiddler"});

merge(config.commands.fields,{
	text: "fields",
	tooltip: "Show the extended fields of this tiddler",
	emptyText: "There are no extended fields for this tiddler",
	listViewTemplate: {
		columns: [
			{name: 'Field', field: 'field', title: "Field", type: 'String'},
			{name: 'Value', field: 'value', title: "Value", type: 'String'}
			],
		rowClasses: [
			],
		buttons: [
			]}});

merge(config.shadowTiddlers,{
	DefaultTiddlers: "[[GettingStarted]]",
	MainMenu: "[[GettingStarted]]",
	SiteTitle: "My TiddlyWiki",
	SiteSubtitle: "a reusable non-linear personal web notebook",
	SiteUrl: "",
	SideBarOptions: '<<search>><<closeAll>><<permaview>><<newTiddler>><<newJournal "DD MMM YYYY" "journal">><<saveChanges>><<slider chkSliderOptionsPanel OptionsPanel "options \u00bb" "Change TiddlyWiki advanced options">>',
	SideBarTabs: '<<tabs txtMainTab "Timeline" "Timeline" TabTimeline "All" "All tiddlers" TabAll "Tags" "All tags" TabTags "More" "More lists" TabMore>>',
	TabMore: '<<tabs txtMoreTab "Missing" "Missing tiddlers" TabMoreMissing "Orphans" "Orphaned tiddlers" TabMoreOrphans "Shadowed" "Shadowed tiddlers" TabMoreShadowed>>'
	});

merge(config.annotations,{
	AdvancedOptions: "This shadow tiddler provides access to several advanced options",
	ColorPalette: "These values in this shadow tiddler determine the colour scheme of the ~TiddlyWiki user interface",
	DefaultTiddlers: "The tiddlers listed in this shadow tiddler will be automatically displayed when ~TiddlyWiki starts up",
	EditTemplate: "The HTML template in this shadow tiddler determines how tiddlers look while they are being edited",
	GettingStarted: "This shadow tiddler provides basic usage instructions",
	ImportTiddlers: "This shadow tiddler provides access to importing tiddlers",
	MainMenu: "This shadow tiddler is used as the contents of the main menu in the left-hand column of the screen",
	MarkupPreHead: "This tiddler is inserted at the top of the <head> section of the TiddlyWiki HTML file",
	MarkupPostHead: "This tiddler is inserted at the bottom of the <head> section of the TiddlyWiki HTML file",
	MarkupPreBody: "This tiddler is inserted at the top of the <body> section of the TiddlyWiki HTML file",
	MarkupPostBody: "This tiddler is inserted at the end of the <body> section of the TiddlyWiki HTML file immediately after the script block",
	OptionsPanel: "This shadow tiddler is used as the contents of the options panel slider in the right-hand sidebar",
	PageTemplate: "The HTML template in this shadow tiddler determines the overall ~TiddlyWiki layout",
	PluginManager: "This shadow tiddler provides access to the plugin manager",
	SideBarOptions: "This shadow tiddler is used as the contents of the option panel in the right-hand sidebar",
	SideBarTabs: "This shadow tiddler is used as the contents of the tabs panel in the right-hand sidebar",
	SiteSubtitle: "This shadow tiddler is used as the second part of the page title",
	SiteTitle: "This shadow tiddler is used as the first part of the page title",
	SiteUrl: "This shadow tiddler should be set to the full target URL for publication",
	StyleSheetColors: "This shadow tiddler contains CSS definitions related to the color of page elements. ''DO NOT EDIT THIS TIDDLER'', instead make your changes in the StyleSheet shadow tiddler",
	StyleSheet: "This tiddler can contain custom CSS definitions",
	StyleSheetLayout: "This shadow tiddler contains CSS definitions related to the layout of page elements. ''DO NOT EDIT THIS TIDDLER'', instead make your changes in the StyleSheet shadow tiddler",
	StyleSheetLocale: "This shadow tiddler contains CSS definitions related to the translation locale",
	StyleSheetPrint: "This shadow tiddler contains CSS definitions for printing",
	SystemSettings: "This tiddler is used to store configuration options for this TiddlyWiki document",
	TabAll: "This shadow tiddler contains the contents of the 'All' tab in the right-hand sidebar",
	TabMore: "This shadow tiddler contains the contents of the 'More' tab in the right-hand sidebar",
	TabMoreMissing: "This shadow tiddler contains the contents of the 'Missing' tab in the right-hand sidebar",
	TabMoreOrphans: "This shadow tiddler contains the contents of the 'Orphans' tab in the right-hand sidebar",
	TabMoreShadowed: "This shadow tiddler contains the contents of the 'Shadowed' tab in the right-hand sidebar",
	TabTags: "This shadow tiddler contains the contents of the 'Tags' tab in the right-hand sidebar",
	TabTimeline: "This shadow tiddler contains the contents of the 'Timeline' tab in the right-hand sidebar",
	ToolbarCommands: "This shadow tiddler determines which commands are shown in tiddler toolbars",
	ViewTemplate: "The HTML template in this shadow tiddler determines how tiddlers look"
	});
//--
//-- Main
//--

var params = null; // Command line parameters
var store = null; // TiddlyWiki storage
var story = null; // Main story
var formatter = null; // Default formatters for the wikifier
var anim = typeof Animator == "function" ? new Animator() : null; // Animation engine
var readOnly = false; // Whether we're in readonly mode
var highlightHack = null; // Embarrassing hack department...
var hadConfirmExit = false; // Don't warn more than once
var safeMode = false; // Disable all plugins and cookies
var showBackstage; // Whether to include the backstage area
var installedPlugins = []; // Information filled in when plugins are executed
var startingUp = false; // Whether we're in the process of starting up
var pluginInfo,tiddler; // Used to pass information to plugins in loadPlugins()

// Whether this file can be saved back to the same location [Preemption]
window.allowSave = window.allowSave || function(l)
{
	return true;
}

// Whether this file is being viewed locally
window.isLocal = function()
{
	return (document.location.protocol == "file:");
}

// Whether to use the JavaSaver applet
var useJavaSaver = window.isLocal() && (config.browser.isSafari || config.browser.isOpera);

// Allow preemption code a chance to tweak config and useJavaSaver [Preemption]
if (window.tweakConfig) window.tweakConfig();

if(!window || !window.console) {
	console = {tiddlywiki:true,log:function(message) {displayMessage(message);}};
}

// Starting up
function main()
{
	window.originalHTML=recreateOriginal();

	var t10,t9,t8,t7,t6,t5,t4,t3,t2,t1,t0 = new Date();
	startingUp = true;
	var doc = jQuery(document);
	jQuery.noConflict();
	window.onbeforeunload = function(e) {if(window.confirmExit) return confirmExit();};
	params = getParameters();
	if(params)
		params = params.parseParams("open",null,false);
	store = new TiddlyWiki({config:config});
	invokeParamifier(params,"oninit");
	story = new Story("tiddlerDisplay","tiddler");
	addEvent(document,"click",Popup.onDocumentClick);
	saveTest();
	var s;
	for(s=0; s<config.notifyTiddlers.length; s++)
		store.addNotification(config.notifyTiddlers[s].name,config.notifyTiddlers[s].notify);
	t1 = new Date();
	loadShadowTiddlers();
	doc.trigger("loadShadows");
	t2 = new Date();
	store.loadFromDiv("storeArea","store",true);
	doc.trigger("loadTiddlers");
	loadOptions();
	t3 = new Date();
	invokeParamifier(params,"onload");
	t4 = new Date();
	readOnly = window.isLocal() ? false : config.options.chkHttpReadOnly;
	var pluginProblem = loadPlugins("systemConfig");
	doc.trigger("loadPlugins");
	t5 = new Date();
	formatter = new Formatter(config.formatters);
	invokeParamifier(params,"onconfig");
	story.switchTheme(config.options.txtTheme);
	showBackstage = showBackstage !== undefined ? showBackstage : !readOnly;
	t6 = new Date();
	var m;
	for(m in config.macros) {
		if(config.macros[m].init)
			config.macros[m].init();
	}
	t7 = new Date();
	store.notifyAll();
	t8 = new Date();
	restart();
	refreshDisplay();
	t9 = new Date();
	if(pluginProblem) {
		story.displayTiddler(null,"PluginManager");
		displayMessage(config.messages.customConfigError);
	}
	if(showBackstage)
		backstage.init();
	t10 = new Date();
	if(config.options.chkDisplayInstrumentation) {
		displayMessage("LoadShadows " + (t2-t1) + " ms");
		displayMessage("LoadFromDiv " + (t3-t2) + " ms");
		displayMessage("LoadPlugins " + (t5-t4) + " ms");
		displayMessage("Macro init " + (t7-t6) + " ms");
		displayMessage("Notify " + (t8-t7) + " ms");
		displayMessage("Restart " + (t9-t8) + " ms");
		displayMessage("Total: " + (t10-t0) + " ms");
	}
	startingUp = false;
	doc.trigger("startup");
}

// Called on unload. All functions called conditionally since they themselves may have been unloaded.
function unload()
{
	if(window.checkUnsavedChanges)
		checkUnsavedChanges();
	if(window.scrubNodes)
		scrubNodes(document.body);
}

// Restarting
function restart()
{
	invokeParamifier(params,"onstart");
	if(story.isEmpty()) {
		story.displayDefaultTiddlers();
	}
	window.scrollTo(0,0);
}

function saveTest()
{
	var s = document.getElementById("saveTest");
	if(s.hasChildNodes())
		alert(config.messages.savedSnapshotError);
	s.appendChild(document.createTextNode("savetest"));
}

function loadShadowTiddlers()
{
	var shadows = new TiddlyWiki();
	shadows.loadFromDiv("shadowArea","shadows",true);
	shadows.forEachTiddler(function(title,tiddler){config.shadowTiddlers[title] = tiddler.text;});
}

function loadPlugins(tag)
{
	if(safeMode)
		return false;
	var tiddlers = store.getTaggedTiddlers(tag);
	tiddlers.sort(function(a,b) {return a.title < b.title ? -1 : (a.title == b.title ? 0 : 1);});
	var toLoad = [];
	var nLoaded = 0;
	var map = {};
	var nPlugins = tiddlers.length;
	installedPlugins = [];
	var i;
	for(i=0; i<nPlugins; i++) {
		var p = getPluginInfo(tiddlers[i]);
		installedPlugins[i] = p;
		var n = p.Name || p.title;
		if(n)
			map[n] = p;
		n = p.Source;
		if(n)
			map[n] = p;
	}
	var visit = function(p) {
		if(!p || p.done)
			return;
		p.done = 1;
		var reqs = p.Requires;
		if(reqs) {
			reqs = reqs.readBracketedList();
			var i;
			for(i=0; i<reqs.length; i++)
				visit(map[reqs[i]]);
		}
		toLoad.push(p);
	};
	for(i=0; i<nPlugins; i++)
		visit(installedPlugins[i]);
	for(i=0; i<toLoad.length; i++) {
		p = toLoad[i];
		pluginInfo = p;
		tiddler = p.tiddler;
		if(isPluginExecutable(p)) {
			if(isPluginEnabled(p)) {
				p.executed = true;
				var startTime = new Date();
				try {
					if(tiddler.text)
						window.eval(tiddler.text);
					nLoaded++;
				} catch(ex) {
					p.log.push(config.messages.pluginError.format([exceptionText(ex)]));
					p.error = true;
					if(!console.tiddlywiki) {
						console.log("error evaluating " + tiddler.title, ex);
					}
				}
				pluginInfo.startupTime = String((new Date()) - startTime) + "ms";
			} else {
				nPlugins--;
			}
		} else {
			p.warning = true;
		}
	}
	return nLoaded != nPlugins;
}

function getPluginInfo(tiddler)
{
	var p = store.getTiddlerSlices(tiddler.title,["Name","Description","Version","Requires","CoreVersion","Date","Source","Author","License","Browsers"]);
	p.tiddler = tiddler;
	p.title = tiddler.title;
	p.log = [];
	return p;
}

// Check that a particular plugin is valid for execution
function isPluginExecutable(plugin)
{
	if(plugin.tiddler.isTagged("systemConfigForce")) {
		plugin.log.push(config.messages.pluginForced);
		return true;
	}
	if(plugin["CoreVersion"]) {
		var coreVersion = plugin["CoreVersion"].split(".");
		var w = parseInt(coreVersion[0],10) - version.major;
		if(w == 0 && coreVersion[1])
			w = parseInt(coreVersion[1],10) - version.minor;
		if(w == 0 && coreVersion[2])
			w = parseInt(coreVersion[2],10) - version.revision;
		if(w > 0) {
			plugin.log.push(config.messages.pluginVersionError);
			return false;
		}
	}
	return true;
}

function isPluginEnabled(plugin)
{
	if(plugin.tiddler.isTagged("systemConfigDisable")) {
		plugin.log.push(config.messages.pluginDisabled);
		return false;
	}
	return true;
}

//--
//-- Paramifiers
//--

function getParameters()
{
	var p = null;
	if(window.location.hash) {
		p = decodeURIComponent(window.location.hash.substr(1));
		if(config.browser.firefoxDate != null && config.browser.firefoxDate[1] < "20051111")
			p = convertUTF8ToUnicode(p);
	}
	return p;
}

function invokeParamifier(params,handler)
{
	if(!params || params.length == undefined || params.length <= 1)
		return;
	var i;
	for(i=1; i<params.length; i++) {
		var p = config.paramifiers[params[i].name];
		if(p && p[handler] instanceof Function)
			p[handler](params[i].value);
		else {
			var h = config.optionHandlers[params[i].name.substr(0,3)];
			if(h && h.set instanceof Function)
				h.set(params[i].name,params[i].value);
		}
	}
}

config.paramifiers = {};

config.paramifiers.start = {
	oninit: function(v) {
		safeMode = v.toLowerCase() == "safe";
	}
};

config.paramifiers.open = {
	onstart: function(v) {
		if(!readOnly || store.tiddlerExists(v) || store.isShadowTiddler(v))
			story.displayTiddler("bottom",v,null,false,null);
	}
};

config.paramifiers.story = {
	onstart: function(v) {
		var list = store.getTiddlerText(v,"").parseParams("open",null,false);
		invokeParamifier(list,"onstart");
	}
};

config.paramifiers.search = {
	onstart: function(v) {
		story.search(v,false,false);
	}
};

config.paramifiers.searchRegExp = {
	onstart: function(v) {
		story.prototype.search(v,false,true);
	}
};

config.paramifiers.tag = {
	onstart: function(v) {
		story.displayTiddlers(null,store.filterTiddlers("[tag["+v+"]]"),null,false,null);
	}
};

config.paramifiers.newTiddler = {
	onstart: function(v) {
		var args = v.parseParams("anon", null, null)[0];
		var title = args.title ? args.title[0] : v;
		var customFields = args.fields ? args.fields[0] : null;
		if(!readOnly) {
			story.displayTiddler(null,title,DEFAULT_EDIT_TEMPLATE,false,null,customFields);
			story.focusTiddler(title,"text");
			var i,tags = args.tag || [];
			for(i=0;i<tags.length;i++) {
				story.setTiddlerTag(title,tags[i],+1);
			}
		}
	}
};

config.paramifiers.newJournal = {
	onstart: function(v) {
		if(!readOnly) {
			var now = new Date();
			var title = now.formatString(v.trim());
			story.displayTiddler(null,title,DEFAULT_EDIT_TEMPLATE);
			story.focusTiddler(title,"text");
		}
	}
};

config.paramifiers.readOnly = {
	onconfig: function(v) {
		var p = v.toLowerCase();
		readOnly = p == "yes" ? true : (p == "no" ? false : readOnly);
	}
};

config.paramifiers.theme = {
	onconfig: function(v) {
		story.switchTheme(v);
	}
};

config.paramifiers.upgrade = {
	onstart: function(v) {
		upgradeFrom(v);
	}
};

config.paramifiers.recent= {
	onstart: function(v) {
		var titles=[];
		var i,tiddlers=store.getTiddlers("modified","excludeLists").reverse();
		for(i=0; i<v && i<tiddlers.length; i++)
			titles.push(tiddlers[i].title);
		story.displayTiddlers(null,titles);
	}
};

config.paramifiers.filter = {
	onstart: function(v) {
		story.displayTiddlers(null,store.filterTiddlers(v),null,false);
	}
};

//--
//-- Formatter helpers
//--

function Formatter(formatters)
{
	var n;
	this.formatters = [];
	var pattern = [];
	for(n=0; n<formatters.length; n++) {
		pattern.push("(" + formatters[n].match + ")");
		this.formatters.push(formatters[n]);
	}
	this.formatterRegExp = new RegExp(pattern.join("|"),"mg");
}

config.formatterHelpers = {

	createElementAndWikify: function(w)
	{
		w.subWikifyTerm(createTiddlyElement(w.output,this.element),this.termRegExp);
	},

	inlineCssHelper: function(w)
	{
		var styles = [];
		config.textPrimitives.cssLookaheadRegExp.lastIndex = w.nextMatch;
		var lookaheadMatch = config.textPrimitives.cssLookaheadRegExp.exec(w.source);
		while(lookaheadMatch && lookaheadMatch.index == w.nextMatch) {
			var s,v;
			if(lookaheadMatch[1]) {
				s = lookaheadMatch[1].unDash();
				v = lookaheadMatch[2];
			} else {
				s = lookaheadMatch[3].unDash();
				v = lookaheadMatch[4];
			}
			if(s=="bgcolor")
				s = "backgroundColor";
			if(s=="float")
				s = "cssFloat";
			styles.push({style: s, value: v});
			w.nextMatch = lookaheadMatch.index + lookaheadMatch[0].length;
			config.textPrimitives.cssLookaheadRegExp.lastIndex = w.nextMatch;
			lookaheadMatch = config.textPrimitives.cssLookaheadRegExp.exec(w.source);
		}
		return styles;
	},

	applyCssHelper: function(e,styles)
	{
		var t;
		for(t=0; t< styles.length; t++) {
			try {
				e.style[styles[t].style] = styles[t].value;
			} catch (ex) {
			}
		}
	},

	enclosedTextHelper: function(w)
	{
		this.lookaheadRegExp.lastIndex = w.matchStart;
		var lookaheadMatch = this.lookaheadRegExp.exec(w.source);
		if(lookaheadMatch && lookaheadMatch.index == w.matchStart) {
			var text = lookaheadMatch[1];
			if(config.browser.isIE && (config.browser.ieVersion[1] < 10))
				text = text.replace(/\n/g,"\r");
			createTiddlyElement(w.output,this.element,null,null,text);
			w.nextMatch = lookaheadMatch.index + lookaheadMatch[0].length;
		}
	},

	isExternalLink: function(link)
	{
		if(store.tiddlerExists(link) || store.isShadowTiddler(link)) {
			return false;
		}
		var urlRegExp = new RegExp(config.textPrimitives.urlPattern,"mg");
		if(urlRegExp.exec(link)) {
			return true;
		}
		if(link.indexOf(".")!=-1 || link.indexOf("\\")!=-1 || link.indexOf("/")!=-1 || link.indexOf("#")!=-1) {
			return true;
		}
		return false;
	}

};

//--
//-- Standard formatters
//--

config.formatters = [
{
	name: "table",
	match: "^\\|(?:[^\\n]*)\\|(?:[fhck]?)$",
	lookaheadRegExp: /^\|([^\n]*)\|([fhck]?)$/mg,
	rowTermRegExp: /(\|(?:[fhck]?)$\n?)/mg,
	cellRegExp: /(?:\|([^\n\|]*)\|)|(\|[fhck]?$\n?)/mg,
	cellTermRegExp: /((?:\x20*)\|)/mg,
	rowTypes: {"c":"caption", "h":"thead", "":"tbody", "f":"tfoot"},
	handler: function(w)
	{
		var table = createTiddlyElement(w.output,"table",null,"twtable");
		var prevColumns = [];
		var currRowType = null;
		var rowContainer;
		var rowCount = 0;
		var onmouseover = function() {jQuery(this).addClass("hoverRow");};
		var onmouseout = function() {jQuery(this).removeClass("hoverRow");};
		w.nextMatch = w.matchStart;
		this.lookaheadRegExp.lastIndex = w.nextMatch;
		var lookaheadMatch = this.lookaheadRegExp.exec(w.source);
		while(lookaheadMatch && lookaheadMatch.index == w.nextMatch) {
			var nextRowType = lookaheadMatch[2];
			if(nextRowType == "k") {
				table.className = lookaheadMatch[1];
				w.nextMatch += lookaheadMatch[0].length+1;
			} else {
				if(nextRowType != currRowType) {
					rowContainer = createTiddlyElement(table,this.rowTypes[nextRowType]);
					currRowType = nextRowType;
				}
				if(currRowType == "c") {
					// Caption
					w.nextMatch++;
					if(rowContainer != table.firstChild)
						table.insertBefore(rowContainer,table.firstChild);
					rowContainer.setAttribute("align",rowCount == 0?"top":"bottom");
					w.subWikifyTerm(rowContainer,this.rowTermRegExp);
				} else {
					var theRow = createTiddlyElement(rowContainer,"tr",null,rowCount%2?"oddRow":"evenRow");
					theRow.onmouseover = onmouseover;
					theRow.onmouseout = onmouseout;
					this.rowHandler(w,theRow,prevColumns);
					rowCount++;
				}
			}
			this.lookaheadRegExp.lastIndex = w.nextMatch;
			lookaheadMatch = this.lookaheadRegExp.exec(w.source);
		}
	},
	rowHandler: function(w,e,prevColumns)
	{
		var col = 0;
		var colSpanCount = 1;
		var prevCell = null;
		this.cellRegExp.lastIndex = w.nextMatch;
		var cellMatch = this.cellRegExp.exec(w.source);
		while(cellMatch && cellMatch.index == w.nextMatch) {
			if(cellMatch[1] == "~") {
				// Rowspan
				var last = prevColumns[col];
				if(last) {
					last.rowSpanCount++;
					last.element.setAttribute("rowspan",last.rowSpanCount);
					last.element.setAttribute("rowSpan",last.rowSpanCount); // Needed for IE
					last.element.valign = "center";
					if(colSpanCount > 1) {
						last.element.setAttribute("colspan",colSpanCount);
						last.element.setAttribute("colSpan",colSpanCount); // Needed for IE
						colSpanCount = 1;
					}
				}
				w.nextMatch = this.cellRegExp.lastIndex-1;
			} else if(cellMatch[1] == ">") {
				// Colspan
				colSpanCount++;
				w.nextMatch = this.cellRegExp.lastIndex-1;
			} else if(cellMatch[2]) {
				// End of row
				if(prevCell && colSpanCount > 1) {
					prevCell.setAttribute("colspan",colSpanCount);
					prevCell.setAttribute("colSpan",colSpanCount); // Needed for IE
				}
				w.nextMatch = this.cellRegExp.lastIndex;
				break;
			} else {
				// Cell
				w.nextMatch++;
				var styles = config.formatterHelpers.inlineCssHelper(w);
				var spaceLeft = false;
				var chr = w.source.substr(w.nextMatch,1);
				while(chr == " ") {
					spaceLeft = true;
					w.nextMatch++;
					chr = w.source.substr(w.nextMatch,1);
				}
				var cell;
				if(chr == "!") {
					cell = createTiddlyElement(e,"th");
					w.nextMatch++;
				} else {
					cell = createTiddlyElement(e,"td");
				}
				prevCell = cell;
				prevColumns[col] = {rowSpanCount:1,element:cell};
				if(colSpanCount > 1) {
					cell.setAttribute("colspan",colSpanCount);
					cell.setAttribute("colSpan",colSpanCount); // Needed for IE
					colSpanCount = 1;
				}
				config.formatterHelpers.applyCssHelper(cell,styles);
				w.subWikifyTerm(cell,this.cellTermRegExp);
				if(w.matchText.substr(w.matchText.length-2,1) == " ") // spaceRight
					cell.align = spaceLeft ? "center" : "left";
				else if(spaceLeft)
					cell.align = "right";
				w.nextMatch--;
			}
			col++;
			this.cellRegExp.lastIndex = w.nextMatch;
			cellMatch = this.cellRegExp.exec(w.source);
		}
	}
},

{
	name: "heading",
	match: "^!{1,6}",
	termRegExp: /(\n)/mg,
	handler: function(w)
	{
		w.subWikifyTerm(createTiddlyElement(w.output,"h" + w.matchLength),this.termRegExp);
	}
},

{
	name: "list",
	match: "^(?:[\\*#;:]+)",
	lookaheadRegExp: /^(?:(?:(\*)|(#)|(;)|(:))+)/mg,
	termRegExp: /(\n)/mg,
	handler: function(w)
	{
		var stack = [w.output];
		var currLevel = 0, currType = null;
		var listLevel, listType, itemType, baseType;
		w.nextMatch = w.matchStart;
		this.lookaheadRegExp.lastIndex = w.nextMatch;
		var lookaheadMatch = this.lookaheadRegExp.exec(w.source);
		while(lookaheadMatch && lookaheadMatch.index == w.nextMatch) {
			if(lookaheadMatch[1]) {
				listType = "ul";
				itemType = "li";
			} else if(lookaheadMatch[2]) {
				listType = "ol";
				itemType = "li";
			} else if(lookaheadMatch[3]) {
				listType = "dl";
				itemType = "dt";
			} else if(lookaheadMatch[4]) {
				listType = "dl";
				itemType = "dd";
			}
			if(!baseType)
				baseType = listType;
			listLevel = lookaheadMatch[0].length;
			w.nextMatch += lookaheadMatch[0].length;
			var t;
			if(listLevel > currLevel) {
				for(t=currLevel; t<listLevel; t++) {
					var target = (currLevel == 0) ? stack[stack.length-1] : stack[stack.length-1].lastChild;
					stack.push(createTiddlyElement(target,listType));
				}
			} else if(listType!=baseType && listLevel==1) {
				w.nextMatch -= lookaheadMatch[0].length;
				return;
			} else if(listLevel < currLevel) {
				for(t=currLevel; t>listLevel; t--)
					stack.pop();
			} else if(listLevel == currLevel && listType != currType) {
				stack.pop();
				stack.push(createTiddlyElement(stack[stack.length-1].lastChild,listType));
			}
			currLevel = listLevel;
			currType = listType;
			var e = createTiddlyElement(stack[stack.length-1],itemType);
			w.subWikifyTerm(e,this.termRegExp);
			this.lookaheadRegExp.lastIndex = w.nextMatch;
			lookaheadMatch = this.lookaheadRegExp.exec(w.source);
		}
	}
},

{
	name: "quoteByBlock",
	match: "^<<<\\n",
	termRegExp: /(^<<<(\n|$))/mg,
	element: "blockquote",
	handler: config.formatterHelpers.createElementAndWikify
},

{
	name: "quoteByLine",
	match: "^>+",
	lookaheadRegExp: /^>+/mg,
	termRegExp: /(\n)/mg,
	element: "blockquote",
	handler: function(w)
	{
		var stack = [w.output];
		var currLevel = 0;
		var newLevel = w.matchLength;
		var t,matched;
		do {
			if(newLevel > currLevel) {
				for(t=currLevel; t<newLevel; t++)
					stack.push(createTiddlyElement(stack[stack.length-1],this.element));
			} else if(newLevel < currLevel) {
				for(t=currLevel; t>newLevel; t--)
					stack.pop();
			}
			currLevel = newLevel;
			w.subWikifyTerm(stack[stack.length-1],this.termRegExp);
			createTiddlyElement(stack[stack.length-1],"br");
			this.lookaheadRegExp.lastIndex = w.nextMatch;
			var lookaheadMatch = this.lookaheadRegExp.exec(w.source);
			matched = lookaheadMatch && lookaheadMatch.index == w.nextMatch;
			if(matched) {
				newLevel = lookaheadMatch[0].length;
				w.nextMatch += lookaheadMatch[0].length;
			}
		} while(matched);
	}
},

{
	name: "rule",
	match: "^----+$\\n?|<hr ?/?>\\n?",
	handler: function(w)
	{
		createTiddlyElement(w.output,"hr");
	}
},

{
	name: "monospacedByLine",
	match: "^(?:/\\*\\{\\{\\{\\*/|\\{\\{\\{|//\\{\\{\\{|<!--\\{\\{\\{-->)\\n",
	element: "pre",
	handler: function(w)
	{
		switch(w.matchText) {
		case "/*{{{*/\n": // CSS
			this.lookaheadRegExp = /\/\*\{\{\{\*\/\n*((?:^[^\n]*\n)+?)(\n*^\f*\/\*\}\}\}\*\/$\n?)/mg;
			break;
		case "{{{\n": // monospaced block
			this.lookaheadRegExp = /^\{\{\{\n((?:^[^\n]*\n)+?)(^\f*\}\}\}$\n?)/mg;
			break;
		case "//{{{\n": // plugin
			this.lookaheadRegExp = /^\/\/\{\{\{\n\n*((?:^[^\n]*\n)+?)(\n*^\f*\/\/\}\}\}$\n?)/mg;
			break;
		case "<!--{{{-->\n": //template
			this.lookaheadRegExp = /<!--\{\{\{-->\n*((?:^[^\n]*\n)+?)(\n*^\f*<!--\}\}\}-->$\n?)/mg;
			break;
		default:
			break;
		}
		config.formatterHelpers.enclosedTextHelper.call(this,w);
	}
},

{
	name: "wikifyComment",
	match: "^(?:/\\*\\*\\*|<!---)\\n",
	handler: function(w)
	{
		var termRegExp = (w.matchText == "/***\n") ? (/(^\*\*\*\/\n)/mg) : (/(^--->\n)/mg);
		w.subWikifyTerm(w.output,termRegExp);
	}
},

{
	name: "macro",
	match: "<<",
	lookaheadRegExp: /<<([^>\s]+)(?:\s*)((?:[^>]|(?:>(?!>)))*)>>/mg,
	handler: function(w)
	{
		this.lookaheadRegExp.lastIndex = w.matchStart;
		var lookaheadMatch = this.lookaheadRegExp.exec(w.source);
		if(lookaheadMatch && lookaheadMatch.index == w.matchStart && lookaheadMatch[1]) {
			w.nextMatch = this.lookaheadRegExp.lastIndex;
			invokeMacro(w.output,lookaheadMatch[1],lookaheadMatch[2],w,w.tiddler);
		}
	}
},

{
	name: "prettyLink",
	match: "\\[\\[",
	lookaheadRegExp: /\[\[(.*?)(?:\|(~)?(.*?))?\]\]/mg,
	handler: function(w)
	{
		this.lookaheadRegExp.lastIndex = w.matchStart;
		var lookaheadMatch = this.lookaheadRegExp.exec(w.source);
		if(lookaheadMatch && lookaheadMatch.index == w.matchStart) {
			var e;
			var text = lookaheadMatch[1];
			if(lookaheadMatch[3]) {
				// Pretty bracketted link
				var link = lookaheadMatch[3];
				e = (!lookaheadMatch[2] && config.formatterHelpers.isExternalLink(link)) ?
						createExternalLink(w.output,link) : createTiddlyLink(w.output,link,false,null,w.isStatic,w.tiddler);
			} else {
				// Simple bracketted link
				e = createTiddlyLink(w.output,text,false,null,w.isStatic,w.tiddler);
			}
			createTiddlyText(e,text);
			w.nextMatch = this.lookaheadRegExp.lastIndex;
		}
	}
},

{
	name: "wikiLink",
	match: config.textPrimitives.unWikiLink+"?"+config.textPrimitives.wikiLink,
	handler: function(w)
	{
		if(w.matchText.substr(0,1) == config.textPrimitives.unWikiLink) {
			w.outputText(w.output,w.matchStart+1,w.nextMatch);
			return;
		}
		if(w.matchStart > 0) {
			var preRegExp = new RegExp(config.textPrimitives.anyLetterStrict,"mg");
			preRegExp.lastIndex = w.matchStart-1;
			var preMatch = preRegExp.exec(w.source);
			if(preMatch.index == w.matchStart-1) {
				w.outputText(w.output,w.matchStart,w.nextMatch);
				return;
			}
		}
		if(w.autoLinkWikiWords || store.isShadowTiddler(w.matchText)) {
			var link = createTiddlyLink(w.output,w.matchText,false,null,w.isStatic,w.tiddler);
			w.outputText(link,w.matchStart,w.nextMatch);
		} else {
			w.outputText(w.output,w.matchStart,w.nextMatch);
		}
	}
},

{
	name: "urlLink",
	match: config.textPrimitives.urlPattern,
	handler: function(w)
	{
		w.outputText(createExternalLink(w.output,w.matchText),w.matchStart,w.nextMatch);
	}
},

{
	name: "image",
	match: "\\[[<>]?[Ii][Mm][Gg]\\[",
	lookaheadRegExp: /\[([<]?)(>?)[Ii][Mm][Gg]\[(?:([^\|\]]+)\|)?([^\[\]\|]+)\](?:\[([^\]]*)\])?\]/mg,
	handler: function(w)
	{
		this.lookaheadRegExp.lastIndex = w.matchStart;
		var lookaheadMatch = this.lookaheadRegExp.exec(w.source);
		if(lookaheadMatch && lookaheadMatch.index == w.matchStart) {
			var e = w.output;
			if(lookaheadMatch[5]) {
				var link = lookaheadMatch[5];
				e = config.formatterHelpers.isExternalLink(link) ? createExternalLink(w.output,link) : createTiddlyLink(w.output,link,false,null,w.isStatic,w.tiddler);
				jQuery(e).addClass("imageLink");
			}
			var img = createTiddlyElement(e,"img");
			if(lookaheadMatch[1])
				img.align = "left";
			else if(lookaheadMatch[2])
				img.align = "right";
			if(lookaheadMatch[3]) {
				img.title = lookaheadMatch[3];
				img.setAttribute("alt",lookaheadMatch[3]);
			}
			img.src = lookaheadMatch[4];
			w.nextMatch = this.lookaheadRegExp.lastIndex;
		}
	}
},

{
	name: "html",
	match: "<[Hh][Tt][Mm][Ll]>",
	lookaheadRegExp: /<[Hh][Tt][Mm][Ll]>((?:.|\n)*?)<\/[Hh][Tt][Mm][Ll]>/mg,
	handler: function(w)
	{
		this.lookaheadRegExp.lastIndex = w.matchStart;
		var lookaheadMatch = this.lookaheadRegExp.exec(w.source);
		if(lookaheadMatch && lookaheadMatch.index == w.matchStart) {
			createTiddlyElement(w.output,"span").innerHTML = lookaheadMatch[1];
			w.nextMatch = this.lookaheadRegExp.lastIndex;
		}
	}
},

{
	name: "commentByBlock",
	match: "/%",
	lookaheadRegExp: /\/%((?:.|\n)*?)%\//mg,
	handler: function(w)
	{
		this.lookaheadRegExp.lastIndex = w.matchStart;
		var lookaheadMatch = this.lookaheadRegExp.exec(w.source);
		if(lookaheadMatch && lookaheadMatch.index == w.matchStart)
			w.nextMatch = this.lookaheadRegExp.lastIndex;
	}
},

{
	name: "characterFormat",
	match: "''|//|__|\\^\\^|~~|--(?!\\s|$)|\\{\\{\\{",
	handler: function(w)
	{
		switch(w.matchText) {
		case "''":
			w.subWikifyTerm(w.output.appendChild(document.createElement("strong")),/('')/mg);
			break;
		case "//":
			w.subWikifyTerm(createTiddlyElement(w.output,"em"),/(\/\/)/mg);
			break;
		case "__":
			w.subWikifyTerm(createTiddlyElement(w.output,"u"),/(__)/mg);
			break;
		case "^^":
			w.subWikifyTerm(createTiddlyElement(w.output,"sup"),/(\^\^)/mg);
			break;
		case "~~":
			w.subWikifyTerm(createTiddlyElement(w.output,"sub"),/(~~)/mg);
			break;
		case "--":
			w.subWikifyTerm(createTiddlyElement(w.output,"strike"),/(--)/mg);
			break;
		case "{{{":
			var lookaheadRegExp = /\{\{\{((?:.|\n)*?)\}\}\}/mg;
			lookaheadRegExp.lastIndex = w.matchStart;
			var lookaheadMatch = lookaheadRegExp.exec(w.source);
			if(lookaheadMatch && lookaheadMatch.index == w.matchStart) {
				createTiddlyElement(w.output,"code",null,null,lookaheadMatch[1]);
				w.nextMatch = lookaheadRegExp.lastIndex;
			}
			break;
		}
	}
},

{
	name: "customFormat",
	match: "@@|\\{\\{",
	handler: function(w)
	{
		switch(w.matchText) {
		case "@@":
			var e = createTiddlyElement(w.output,"span");
			var styles = config.formatterHelpers.inlineCssHelper(w);
			if(styles.length == 0)
				e.className = "marked";
			else
				config.formatterHelpers.applyCssHelper(e,styles);
			w.subWikifyTerm(e,/(@@)/mg);
			break;
		case "{{":
			var lookaheadRegExp = /\{\{[\s]*([\w]+[\s\w]*)[\s]*\{(\n?)/mg;
			lookaheadRegExp.lastIndex = w.matchStart;
			var lookaheadMatch = lookaheadRegExp.exec(w.source);
			if(lookaheadMatch) {
				w.nextMatch = lookaheadRegExp.lastIndex;
				e = createTiddlyElement(w.output,lookaheadMatch[2] == "\n" ? "div" : "span",null,lookaheadMatch[1]);
				w.subWikifyTerm(e,/(\}\}\})/mg);
			}
			break;
		}
	}
},

{
	name: "mdash",
	match: "--",
	handler: function(w)
	{
		createTiddlyElement(w.output,"span").innerHTML = "&mdash;";
	}
},

{
	name: "lineBreak",
	match: "\\n|<br ?/?>",
	handler: function(w)
	{
		createTiddlyElement(w.output,"br");
	}
},

{
	name: "rawText",
	match: "\"{3}|<nowiki>",
	lookaheadRegExp: /(?:\"{3}|<nowiki>)((?:.|\n)*?)(?:\"{3}|<\/nowiki>)/mg,
	handler: function(w)
	{
		this.lookaheadRegExp.lastIndex = w.matchStart;
		var lookaheadMatch = this.lookaheadRegExp.exec(w.source);
		if(lookaheadMatch && lookaheadMatch.index == w.matchStart) {
			createTiddlyElement(w.output,"span",null,null,lookaheadMatch[1]);
			w.nextMatch = this.lookaheadRegExp.lastIndex;
		}
	}
},

{
	name: "htmlEntitiesEncoding",
	match: "(?:(?:&#?[a-zA-Z0-9]{2,8};|.)(?:&#?(?:x0*(?:3[0-6][0-9a-fA-F]|1D[c-fC-F][0-9a-fA-F]|20[d-fD-F][0-9a-fA-F]|FE2[0-9a-fA-F])|0*(?:76[89]|7[7-9][0-9]|8[0-7][0-9]|761[6-9]|76[2-7][0-9]|84[0-3][0-9]|844[0-7]|6505[6-9]|6506[0-9]|6507[0-1]));)+|&#?[a-zA-Z0-9]{2,8};)",
	handler: function(w)
	{
		createTiddlyElement(w.output,"span").innerHTML = w.matchText;
	}
}

];

//--
//-- Wikifier
//--

function getParser(tiddler,format)
{
	if(tiddler) {
		if(!format)
			format = tiddler.fields["wikiformat"];
		var i;
		if(format) {
			for(i in config.parsers) {
				if(format == config.parsers[i].format)
					return config.parsers[i];
			}
		} else {
			for(i in config.parsers) {
				if(tiddler.isTagged(config.parsers[i].formatTag))
					return config.parsers[i];
			}
		}
	}
	return formatter;
}

function Wikifier(source,formatter,highlightRegExp,tiddler)
{
	this.source = source;
	this.output = null;
	this.formatter = formatter;
	this.nextMatch = 0;
	this.autoLinkWikiWords = tiddler && tiddler.autoLinkWikiWords() == false ? false : true;
	this.highlightRegExp = highlightRegExp;
	this.highlightMatch = null;
	this.isStatic = false;
	if(highlightRegExp) {
		highlightRegExp.lastIndex = 0;
		this.highlightMatch = highlightRegExp.exec(source);
	}
	this.tiddler = tiddler;
}

Wikifier.prototype.wikifyPlain = function()
{
	var e = createTiddlyElement(document.body,"div");
	e.style.display = "none";
	this.subWikify(e);
	var text = jQuery(e).text();
	jQuery(e).remove();
	return text;
};

Wikifier.prototype.subWikify = function(output,terminator)
{
	try {
		if(terminator)
			this.subWikifyTerm(output,new RegExp("(" + terminator + ")","mg"));
		else
			this.subWikifyUnterm(output);
	} catch(ex) {
		showException(ex);
	}
};

Wikifier.prototype.subWikifyUnterm = function(output)
{
	var oldOutput = this.output;
	this.output = output;
	this.formatter.formatterRegExp.lastIndex = this.nextMatch;
	var formatterMatch = this.formatter.formatterRegExp.exec(this.source);
	while(formatterMatch) {
		// Output any text before the match
		if(formatterMatch.index > this.nextMatch)
			this.outputText(this.output,this.nextMatch,formatterMatch.index);
		// Set the match parameters for the handler
		this.matchStart = formatterMatch.index;
		this.matchLength = formatterMatch[0].length;
		this.matchText = formatterMatch[0];
		this.nextMatch = this.formatter.formatterRegExp.lastIndex;
		var t;
		for(t=1; t<formatterMatch.length; t++) {
			if(formatterMatch[t]) {
				this.formatter.formatters[t-1].handler(this);
				this.formatter.formatterRegExp.lastIndex = this.nextMatch;
				break;
			}
		}
		formatterMatch = this.formatter.formatterRegExp.exec(this.source);
	}
	if(this.nextMatch < this.source.length) {
		this.outputText(this.output,this.nextMatch,this.source.length);
		this.nextMatch = this.source.length;
	}
	this.output = oldOutput;
};

Wikifier.prototype.subWikifyTerm = function(output,terminatorRegExp)
{
	var oldOutput = this.output;
	this.output = output;
	terminatorRegExp.lastIndex = this.nextMatch;
	var terminatorMatch = terminatorRegExp.exec(this.source);
	this.formatter.formatterRegExp.lastIndex = this.nextMatch;
	var formatterMatch = this.formatter.formatterRegExp.exec(terminatorMatch ? this.source.substr(0,terminatorMatch.index) : this.source);
	while(terminatorMatch || formatterMatch) {
		if(terminatorMatch && (!formatterMatch || terminatorMatch.index <= formatterMatch.index)) {
			if(terminatorMatch.index > this.nextMatch)
				this.outputText(this.output,this.nextMatch,terminatorMatch.index);
			this.matchText = terminatorMatch[1];
			this.matchLength = terminatorMatch[1].length;
			this.matchStart = terminatorMatch.index;
			this.nextMatch = this.matchStart + this.matchLength;
			this.output = oldOutput;
			return;
		}
		if(formatterMatch.index > this.nextMatch)
			this.outputText(this.output,this.nextMatch,formatterMatch.index);
		this.matchStart = formatterMatch.index;
		this.matchLength = formatterMatch[0].length;
		this.matchText = formatterMatch[0];
		this.nextMatch = this.formatter.formatterRegExp.lastIndex;
		var t;
		for(t=1; t<formatterMatch.length; t++) {
			if(formatterMatch[t]) {
				this.formatter.formatters[t-1].handler(this);
				this.formatter.formatterRegExp.lastIndex = this.nextMatch;
				break;
			}
		}
		terminatorRegExp.lastIndex = this.nextMatch;
		terminatorMatch = terminatorRegExp.exec(this.source);
		formatterMatch = this.formatter.formatterRegExp.exec(terminatorMatch ? this.source.substr(0,terminatorMatch.index) : this.source);
	}
	if(this.nextMatch < this.source.length) {
		this.outputText(this.output,this.nextMatch,this.source.length);
		this.nextMatch = this.source.length;
	}
	this.output = oldOutput;
};

Wikifier.prototype.outputText = function(place,startPos,endPos)
{
	while(this.highlightMatch && (this.highlightRegExp.lastIndex > startPos) && (this.highlightMatch.index < endPos) && (startPos < endPos)) {
		if(this.highlightMatch.index > startPos) {
			createTiddlyText(place,this.source.substring(startPos,this.highlightMatch.index));
			startPos = this.highlightMatch.index;
		}
		var highlightEnd = Math.min(this.highlightRegExp.lastIndex,endPos);
		createTiddlyElement(place,"span",null,"highlight",this.source.substring(startPos,highlightEnd));
		startPos = highlightEnd;
		if(startPos >= this.highlightRegExp.lastIndex)
			this.highlightMatch = this.highlightRegExp.exec(this.source);
	}
	if(startPos < endPos) {
		createTiddlyText(place,this.source.substring(startPos,endPos));
	}
};

function wikify(source,output,highlightRegExp,tiddler)
{
	if(source) {
		var wikifier = new Wikifier(source,getParser(tiddler),highlightRegExp,tiddler);
		var t0 = new Date();
		wikifier.subWikify(output);
		if(tiddler && config.options.chkDisplayInstrumentation)
			displayMessage("wikify:" +tiddler.title+ " in " + (new Date()-t0) + " ms");
	}
}

function wikifyStatic(source,highlightRegExp,tiddler,format)
{
	var e = createTiddlyElement(document.body,"pre");
	e.style.display = "none";
	var html = "";
	if(source && source != "") {
		if(!tiddler)
			tiddler = new Tiddler("temp");
		var wikifier = new Wikifier(source,getParser(tiddler,format),highlightRegExp,tiddler);
		wikifier.isStatic = true;
		wikifier.subWikify(e);
		html = e.innerHTML;
		jQuery(e).remove();
	}
	return html;
}

function wikifyPlainText(text,limit,tiddler)
{
	if(limit > 0)
		text = text.substr(0,limit);
	var wikifier = new Wikifier(text,formatter,null,tiddler);
	return wikifier.wikifyPlain();
}

function highlightify(source,output,highlightRegExp,tiddler)
{
	if(source) {
		var wikifier = new Wikifier(source,formatter,highlightRegExp,tiddler);
		wikifier.outputText(output,0,source.length);
	}
}

//--
//-- Macro definitions
//--

function invokeMacro(place,macro,params,wikifier,tiddler)
{
	try {
		var m = config.macros[macro];
		if(m && m.handler) {
			var tiddlerElem = story.findContainingTiddler(place);
			window.tiddler = tiddlerElem ? store.getTiddler(tiddlerElem.getAttribute("tiddler")) : null;
			window.place = place;
			var allowEval = true;
			if(config.evaluateMacroParameters=="system") {
				if(!tiddler || tiddler.tags.indexOf("systemAllowEval") == -1) {
					allowEval = false;
				}
			}
			m.handler(place,macro,m.noPreParse?null:params.readMacroParams(!allowEval),wikifier,params,tiddler);
		} else {
			createTiddlyError(place,config.messages.macroError.format([macro]),config.messages.macroErrorDetails.format([macro,config.messages.missingMacro]));
		}
	} catch(ex) {
		createTiddlyError(place,config.messages.macroError.format([macro]),config.messages.macroErrorDetails.format([macro,ex.toString()]));
	}
}

config.macros.version.handler = function(place)
{
	jQuery("<span/>").text(formatVersion()).appendTo(place);
};

config.macros.today.handler = function(place,macroName,params)
{
	var now = new Date();
	var text = params[0] ? now.formatString(params[0].trim()) : now.toLocaleString();
	jQuery("<span/>").text(text).appendTo(place);
};

config.macros.list.template = "<<view title link>>";
config.macros.list.handler = function(place,macroName,params,wikifier,paramString)
{
	var list = document.createElement("ul");
	jQuery(list).attr({ refresh: "macro", macroName: macroName }).data("params", paramString);
	place.appendChild(list);
	this.refresh(list);
};

config.macros.list.refresh = function(list) {
	var paramString = jQuery(list).data("params");
	var params = paramString.readMacroParams();
	var args = paramString.parseParams("anon", null, null)[0];
	var type = args.anon ? args.anon[0] : "all";
	jQuery(list).empty().addClass("list list-" + type);
	var template = args.template ? store.getTiddlerText(args.template[0]) : false;
	if(!template) {
		template = config.macros.list.template;
	}
	if(this[type].prompt)
		createTiddlyElement(list,"li",null,"listTitle",this[type].prompt);
	var results;
	if(this[type].handler)
		results = this[type].handler(params);
	var t;
	for(t = 0; t < results.length; t++) {
		var li = document.createElement("li");
		list.appendChild(li);
		var tiddler = results[t];
		if(typeof(tiddler) == 'string') { // deal with missing etc..
				tiddler = store.getTiddler(tiddler) || new Tiddler(tiddler);
		}
		wikify(template, li, null, tiddler);
	}
	if(results.length === 0 && args.emptyMessage) {
		jQuery(list).addClass("emptyList");
		jQuery("<li />").text(args.emptyMessage[0]).appendTo(list);
	}
};

config.macros.list.all.handler = function(params)
{
	return store.reverseLookup("tags","excludeLists",false,"title");
};

config.macros.list.missing.handler = function(params)
{
	return store.getMissingLinks();
};

config.macros.list.orphans.handler = function(params)
{
	return store.getOrphans();
};

config.macros.list.shadowed.handler = function(params)
{
	return store.getShadowed();
};

config.macros.list.touched.handler = function(params)
{
	return store.getTouched();
};

config.macros.list.filter.handler = function(params)
{
	var filter = params[1];
	var results = [];
	if(filter) {
		var tiddlers = store.filterTiddlers(filter);
		var t;
		for(t=0; t<tiddlers.length; t++)
			results.push(tiddlers[t].title);
	}
	return results;
};

config.macros.allTags.handler = function(place,macroName,params)
{
	var tags = store.getTags(params[0]);
	var ul = createTiddlyElement(place,"ul");
	if(tags.length == 0)
		createTiddlyElement(ul,"li",null,"listTitle",this.noTags);
	var t;
	for(t=0; t<tags.length; t++) {
		var title = tags[t][0];
		var info = getTiddlyLinkInfo(title);
		var li = createTiddlyElement(ul,"li");
		var btn = createTiddlyButton(li,title + " (" + tags[t][1] + ")",this.tooltip.format([title]),onClickTag,info.classes);
		btn.setAttribute("tag",title);
		btn.setAttribute("refresh","link");
		btn.setAttribute("tiddlyLink",title);
		if(params[1]) {
			btn.setAttribute("sortby",params[1]);
		}
	}
};

var macro = config.macros.timeline;
merge(macro, {
	handler: function(place,macroName,params, wikifier, paramString, tiddler) {
		var container = jQuery("<div />").attr("params", paramString).
			attr("macroName", macroName).appendTo(place)[0];
		macro.refresh(container);
	},
	refresh: function(container) {
		jQuery(container).attr("refresh", "macro").empty();
		var paramString = jQuery(container).attr("params");
		var args = paramString.parseParams("anon", null, null)[0];
		var params = args.anon || [];

		var field = params[0] || "modified";
		var prefix = field.charAt(0);
		var no_prefix_field = prefix === "-" || prefix === "+" ? field.substr(1, field.length) : field;
		var dateFormat = params[2] || this.dateFormat;
		var groupTemplate = macro.groupTemplate.format(no_prefix_field, dateFormat);
		groupTemplate = args.groupTemplate ? store.getTiddlerText(args.groupTemplate[0]) || groupTemplate :
			groupTemplate;

		var itemTemplate = macro.itemTemplate;
		itemTemplate = args.template ? store.getTiddlerText(args.template[0]) || itemTemplate :
			itemTemplate;

		var tiddlers = args.filter ? store.sortTiddlers(store.filterTiddlers(args.filter[0]), field) :
			store.reverseLookup("tags", "excludeLists", false, field);
		var lastGroup = "", ul;
		var last = params[1] ? tiddlers.length-Math.min(tiddlers.length,parseInt(params[1],10)) : 0;
		var t;
		for(t=tiddlers.length-1; t>=last; t--) {
			var tiddler = tiddlers[t];
			var theGroup = wikifyPlainText(groupTemplate,0,tiddler);
			if(typeof(ul) == "undefined" || theGroup != lastGroup) {
				ul = document.createElement("ul");
				jQuery(ul).addClass("timeline");
				container.appendChild(ul);
				createTiddlyElement(ul,"li",null,"listTitle",theGroup);
				lastGroup = theGroup;
			}
			var item = createTiddlyElement(ul,"li",null,"listLink");
			wikify(itemTemplate,item,null,tiddler);
		}
	},
	groupTemplate: "<<view %0 date '%1'>>", 
	itemTemplate: "<<view title link>>"
});

config.macros.tiddler.handler = function(place,macroName,params,wikifier,paramString,tiddler)
{
	var allowEval = true;
	var stack = config.macros.tiddler.tiddlerStack;
	if(stack.length > 0 && config.evaluateMacroParameters == "system") {
		// included tiddler and "system" evaluation required, so check tiddler tagged appropriately
		var title = stack[stack.length-1];
		var pos = title.indexOf(config.textPrimitives.sectionSeparator);
		if(pos != -1) {
			title = title.substr(0,pos); // get the base tiddler title
		}
		var t = store.getTiddler(title);
		if(!t || t.tags.indexOf("systemAllowEval") == -1) {
			allowEval = false;
		}
	}
	params = paramString.parseParams("name",null,allowEval,false,true);
	var names = params[0]["name"];
	var tiddlerName = names[0];
	var className = names[1] || null;
	var args = params[0]["with"];
	var wrapper = createTiddlyElement(place,"span",null,className,null,{
		refresh: "content", tiddler: tiddlerName
	});
	if(args!==undefined)
		wrapper.setAttribute("args","[["+args.join("]] [[")+"]]");
	this.transclude(wrapper,tiddlerName,args);
};

config.macros.tiddler.transclude = function(wrapper,tiddlerName,args)
{
	var text = store.getTiddlerText(tiddlerName);
	if(!text)
		return;
	var stack = config.macros.tiddler.tiddlerStack;
	if(stack.indexOf(tiddlerName) !== -1)
		return;
	stack.push(tiddlerName);
	try {
		if(typeof args == "string")
			args = args.readBracketedList();
		var n = args ? Math.min(args.length,9) : 0;
		var i;
		for(i=0; i<n; i++) {
			var placeholderRE = new RegExp("\\$" + (i + 1),"mg");
			text = text.replace(placeholderRE,args[i]);
		}
		config.macros.tiddler.renderText(wrapper,text,tiddlerName);
	} finally {
		stack.pop();
	}
};

config.macros.tiddler.renderText = function(place,text,tiddlerName)
{
	wikify(text,place,null,store.getTiddler(tiddlerName));
};

config.macros.tiddler.tiddlerStack = [];

config.macros.tag.handler = function(place,macroName,params)
{
	var btn = createTagButton(place,params[0],null,params[1],params[2]);
	if(params[3]) {
		btn.setAttribute('sortby',params[3]);
	}
};

config.macros.tags.handler = function(place,macroName,params,wikifier,paramString,tiddler)
{
	params = paramString.parseParams("anon",null,true,false,false);
	var ul = createTiddlyElement(place,"ul");
	var title = getParam(params,"anon","");
	if(title && store.tiddlerExists(title))
		tiddler = store.getTiddler(title);
	var sep = getParam(params,"sep"," ");
	var lingo = config.views.wikified.tag;
	var label = null;
	var t;
	for(t=0; t<tiddler.tags.length; t++) {
		var tag = store.getTiddler(tiddler.tags[t]);
		if(!tag || !tag.tags.contains("excludeLists")) {
			if(!label)
				label = createTiddlyElement(ul,"li",null,"listTitle",lingo.labelTags.format([tiddler.title]));
			createTagButton(createTiddlyElement(ul,"li"),tiddler.tags[t],tiddler.title);
			if(t<tiddler.tags.length-1)
				createTiddlyText(ul,sep);
		}
	}
	if(!label)
		createTiddlyElement(ul,"li",null,"listTitle",lingo.labelNoTags.format([tiddler.title]));
};

config.macros.tagging.handler = function(place,macroName,params,wikifier,paramString,tiddler)
{
	params = paramString.parseParams("anon",null,true,false,false);
	var ul = createTiddlyElement(place,"ul");
	var title = getParam(params,"anon","");
	if(title == "" && tiddler instanceof Tiddler)
		title = tiddler.title;
	var sep = getParam(params,"sep"," ");
	ul.setAttribute("title",this.tooltip.format([title]));
	var sortby = getParam(params,"sortBy",false);
	var tagged = store.getTaggedTiddlers(title,sortby);
	var prompt = tagged.length == 0 ? this.labelNotTag : this.label;
	createTiddlyElement(ul,"li",null,"listTitle",prompt.format([title,tagged.length]));
	var t;
	for(t=0; t<tagged.length; t++) {
		createTiddlyLink(createTiddlyElement(ul,"li"),tagged[t].title,true);
		if(t<tagged.length-1)
			createTiddlyText(ul,sep);
	}
};

config.macros.closeAll.handler = function(place)
{
	createTiddlyButton(place,this.label,this.prompt,this.onClick);
};

config.macros.closeAll.onClick = function(e)
{
	story.closeAllTiddlers();
	return false;
};

config.macros.permaview.handler = function(place)
{
	createTiddlyButton(place,this.label,this.prompt,this.onClick);
};

config.macros.permaview.onClick = function(e)
{
	story.permaView();
	return false;
};

config.macros.saveChanges.handler = function(place,macroName,params)
{
	if(!readOnly)
		createTiddlyButton(place,params[0] || this.label,params[1] || this.prompt,this.onClick,null,null,this.accessKey);
};

config.macros.saveChanges.onClick = function(e)
{
	saveChanges();
	return false;
};

config.macros.slider.onClickSlider = function(ev)
{
	var n = this.nextSibling;
	var cookie = n.getAttribute("cookie");
	var isOpen = n.style.display != "none";
	if(config.options.chkAnimate && anim && typeof Slider == "function")
		anim.startAnimating(new Slider(n,!isOpen,null,"none"));
	else
		n.style.display = isOpen ? "none" : "block";
	config.options[cookie] = !isOpen;
	saveOption(cookie);
	return false;
};

config.macros.slider.createSlider = function(place,cookie,title,tooltip)
{
	var c = cookie || "";
	createTiddlyButton(place,title,tooltip,this.onClickSlider);
	var panel = createTiddlyElement(null,"div",null,"sliderPanel");
	panel.setAttribute("cookie",c);
	panel.style.display = config.options[c] ? "block" : "none";
	place.appendChild(panel);
	return panel;
};

config.macros.slider.handler = function(place,macroName,params)
{
	var panel = this.createSlider(place,params[0],params[2],params[3]);
	var text = store.getTiddlerText(params[1]);
	panel.setAttribute("refresh","content");
	panel.setAttribute("tiddler",params[1]);
	if(text)
		wikify(text,panel,null,store.getTiddler(params[1]));
};

// <<gradient [[tiddler name]] vert|horiz rgb rgb rgb rgb... >>
config.macros.gradient.handler = function(place,macroName,params,wikifier,paramString,tiddler)
{
	var panel = wikifier ? createTiddlyElement(place,"div",null,"gradient") : place;
	panel.style.position = "relative";
	panel.style.overflow = "hidden";
	panel.style.zIndex = "0";
	if(wikifier) {
		var styles = config.formatterHelpers.inlineCssHelper(wikifier);
		config.formatterHelpers.applyCssHelper(panel,styles);
	}
	params = paramString.parseParams("color");
	var locolors = [], hicolors = [];
	var t;
	for(t=2; t<params.length; t++) {
		var c = params[t].value;
		if(params[t].name == "snap") {
			hicolors[hicolors.length-1] = c;
		} else {
			locolors.push(c);
			hicolors.push(c);
		}
	}
	drawGradient(panel,params[1].value != "vert",locolors,hicolors);
	if(wikifier)
		wikifier.subWikify(panel,">>");
	if(document.all) {
		panel.style.height = "100%";
		panel.style.width = "100%";
	}
};

config.macros.message.handler = function(place,macroName,params)
{
	if(params[0]) {
		var names = params[0].split(".");
		var lookupMessage = function(root,nameIndex) {
				if(root[names[nameIndex]]) {
					if(nameIndex < names.length-1)
						return (lookupMessage(root[names[nameIndex]],nameIndex+1));
					else
						return root[names[nameIndex]];
				} else
					return null;
			};
		var m = lookupMessage(config,0);
		if(m == null)
			m = lookupMessage(window,0);
		createTiddlyText(place,m.toString().format(params.splice(1)));
	}
};


config.macros.view.depth = 0;
config.macros.view.values = [];
config.macros.view.views = {
	text: function(value,place,params,wikifier,paramString,tiddler) {
		highlightify(value,place,highlightHack,tiddler);
	},
	link: function(value,place,params,wikifier,paramString,tiddler) {
		createTiddlyLink(place,value,true);
	},
	wikified: function(value,place,params,wikifier,paramString,tiddler) {
		if(config.macros.view.depth>50)
			return;
		if(config.macros.view.depth>0) {
			if (value==config.macros.view.values[config.macros.view.depth-1]) {
				return;
			}
		}
		config.macros.view.values[config.macros.view.depth] = value;
		config.macros.view.depth++;
		if(params[2])
			value=params[2].unescapeLineBreaks().format([value]);
		wikify(value,place,highlightHack,tiddler);
		config.macros.view.depth--;
		config.macros.view.values[config.macros.view.depth] = null;
	},
	date: function(value,place,params,wikifier,paramString,tiddler) {
		value = Date.convertFromYYYYMMDDHHMM(value);
		createTiddlyText(place,value.formatString(params[2] || config.views.wikified.dateFormat));
	}
};

config.macros.view.handler = function(place,macroName,params,wikifier,paramString,tiddler)
{
	if((tiddler instanceof Tiddler) && params[0]) {
		var value = store.getValue(tiddler,params[0]);
		if(value) {
			var type = params[1] || config.macros.view.defaultView;
			var handler = config.macros.view.views[type];
			if(handler)
				handler(value,place,params,wikifier,paramString,tiddler);
		}
	}
};

config.macros.edit.handler = function(place,macroName,params,wikifier,paramString,tiddler)
{
	var field = params[0];
	var rows = params[1] || 0;
	var defVal = params[2] || '';
	if((tiddler instanceof Tiddler) && field) {
		story.setDirty(tiddler.title,true);
		var e,v;
		if(field != "text" && !rows) {
			e = createTiddlyElement(null,"input",null,null,null,{
				type: "text", edit: field, size: "40", autocomplete: "off"
			});
			e.value = store.getValue(tiddler,field) || defVal;
			place.appendChild(e);
		} else {
			var wrapper1 = createTiddlyElement(null,"fieldset",null,"fieldsetFix");
			var wrapper2 = createTiddlyElement(wrapper1,"div");
			e = createTiddlyElement(wrapper2,"textarea");
			e.value = v = store.getValue(tiddler,field) || defVal;
			rows = rows || 10;
			var lines = v.match(/\n/mg);
			var maxLines = Math.max(parseInt(config.options.txtMaxEditRows,10),5);
			if(lines != null && lines.length > rows)
				rows = lines.length + 5;
			rows = Math.min(rows,maxLines);
			e.setAttribute("rows",rows);
			e.setAttribute("edit",field);
			place.appendChild(wrapper1);
		}
		if(tiddler.isReadOnly()) {
			e.setAttribute("readOnly","readOnly");
			jQuery(e).addClass("readOnly");
		}
		return e;
	}
};

config.macros.tagChooser.onClick = function(ev)
{
	var e = ev || window.event;
	var lingo = config.views.editor.tagChooser;
	var popup = Popup.create(this);
	var tags = store.getTags(this.getAttribute("tags"));
	if(tags.length == 0)
		jQuery("<li/>").text(lingo.popupNone).appendTo(popup);
	var t;
	for(t=0; t<tags.length; t++) {
		var tag = createTiddlyButton(createTiddlyElement(popup,"li"),tags[t][0],lingo.tagTooltip.format([tags[t][0]]),config.macros.tagChooser.onTagClick);
		tag.setAttribute("tag",tags[t][0]);
		tag.setAttribute("tiddler",this.getAttribute("tiddler"));
	}
	Popup.show();
	e.cancelBubble = true;
	if(e.stopPropagation) e.stopPropagation();
	return false;
};

config.macros.tagChooser.onTagClick = function(ev)
{
	var e = ev || window.event;
	if(e.metaKey || e.ctrlKey) stopEvent(e); //# keep popup open on CTRL-click
	var tag = this.getAttribute("tag");
	var title = this.getAttribute("tiddler");
	if(!readOnly)
		story.setTiddlerTag(title,tag,0);
	return false;
};

config.macros.tagChooser.handler = function(place,macroName,params,wikifier,paramString,tiddler)
{
	if(tiddler instanceof Tiddler) {
		var lingo = config.views.editor.tagChooser;
		var btn = createTiddlyButton(place,lingo.text,lingo.tooltip,this.onClick);
		btn.setAttribute("tiddler",tiddler.title);
		btn.setAttribute("tags",params[0]);
	}
};

config.macros.refreshDisplay.handler = function(place)
{
	createTiddlyButton(place,this.label,this.prompt,this.onClick);
};

config.macros.refreshDisplay.onClick = function(e)
{
	refreshAll();
	return false;
};

config.macros.annotations.handler = function(place,macroName,params,wikifier,paramString,tiddler)
{
	var title = tiddler ? tiddler.title : null;
	var a = title ? config.annotations[title] : null;
	if(!tiddler || !title || !a)
		return;
	var text = a.format([title]);
	wikify(text,createTiddlyElement(place,"div",null,"annotation"),null,tiddler);
};
//--
//-- NewTiddler and NewJournal macros
//--

config.macros.newTiddler.createNewTiddlerButton = function(place,title,params,label,prompt,accessKey,newFocus,isJournal)
{
	var tags = [];
	var t;
	for(t=1; t<params.length; t++) {
		if((params[t].name == "anon" && t != 1) || (params[t].name == "tag"))
			tags.push(params[t].value);
	}
	label = getParam(params,"label",label);
	prompt = getParam(params,"prompt",prompt);
	accessKey = getParam(params,"accessKey",accessKey);
	newFocus = getParam(params,"focus",newFocus);
	var customFields = getParam(params,"fields","");
	if(!customFields && !store.isShadowTiddler(title))
		customFields = String.encodeHashMap(config.defaultCustomFields);
	var btn = createTiddlyButton(place,label,prompt,this.onClickNewTiddler,null,null,accessKey);
	btn.setAttribute("newTitle",title);
	btn.setAttribute("isJournal",isJournal ? "true" : "false");
	if(tags.length > 0)
		btn.setAttribute("params",tags.join("|"));
	btn.setAttribute("newFocus",newFocus);
	btn.setAttribute("newTemplate",getParam(params,"template",DEFAULT_EDIT_TEMPLATE));
	if(customFields !== "")
		btn.setAttribute("customFields",customFields);
	var text = getParam(params,"text");
	if(text !== undefined)
		btn.setAttribute("newText",text);
	return btn;
};

config.macros.newTiddler.onClickNewTiddler = function()
{
	var title = this.getAttribute("newTitle");
	if(this.getAttribute("isJournal") == "true") {
		title = new Date().formatString(title.trim());
	}
	var params = this.getAttribute("params");
	var tags = params ? params.split("|") : [];
	var focus = this.getAttribute("newFocus");
	var template = this.getAttribute("newTemplate");
	var customFields = this.getAttribute("customFields");
	if(!customFields && !store.isShadowTiddler(title))
		customFields = String.encodeHashMap(config.defaultCustomFields);
	story.displayTiddler(null,title,template,false,null,null);
	var tiddlerElem = story.getTiddler(title);
	if(customFields)
		story.addCustomFields(tiddlerElem,customFields);
	var text = this.getAttribute("newText");
	if(typeof text == "string" && story.getTiddlerField(title,"text"))
		story.getTiddlerField(title,"text").value = text.format([title]);
	var t;
	for(t=0;t<tags.length;t++)
		story.setTiddlerTag(title,tags[t],+1);
	story.focusTiddler(title,focus);
	return false;
};

config.macros.newTiddler.handler = function(place,macroName,params,wikifier,paramString)
{
	if(!readOnly) {
		params = paramString.parseParams("anon",null,true,false,false);
		var title = params[1] && params[1].name == "anon" ? params[1].value : this.title;
		title = getParam(params,"title",title);
		this.createNewTiddlerButton(place,title,params,this.label,this.prompt,this.accessKey,"title",false);
	}
};

config.macros.newJournal.handler = function(place,macroName,params,wikifier,paramString)
{
	if(!readOnly) {
		params = paramString.parseParams("anon",null,true,false,false);
		var title = params[1] && params[1].name == "anon" ? params[1].value : config.macros.timeline.dateFormat;
		title = getParam(params,"title",title);
		config.macros.newTiddler.createNewTiddlerButton(place,title,params,this.label,this.prompt,this.accessKey,"text",true);
	}
};

//--
//-- Search macro
//--

config.macros.search.handler = function(place,macroName,params,wikifier,paramString,tiddler)
{
	params = paramString.parseParams("anon",null,false,false,false);
	createTiddlyButton(place,this.label,this.prompt,this.onClick,"searchButton");
	var txt = createTiddlyElement(null,"input",null,"txtOptionInput searchField");
	txt.value = getParam(params,"anon","");
	if(config.browser.isSafari) {
		txt.setAttribute("type","search");
		txt.setAttribute("results","5");
	} else {
		txt.setAttribute("type","text");
	}
	place.appendChild(txt);
	txt.onkeyup = this.onKeyPress;
	txt.onfocus = this.onFocus;
	txt.setAttribute("size",this.sizeTextbox);
	txt.setAttribute("accessKey",getParam(params,"accesskey",this.accessKey));
	txt.setAttribute("autocomplete","off");
	txt.setAttribute("lastSearchText","");
	txt.setAttribute("placeholder",getParam(params,"placeholder",this.placeholder));
};

// Global because there's only ever one outstanding incremental search timer
config.macros.search.timeout = null;

config.macros.search.doSearch = function(txt)
{
	if(txt.value.length > 0) {
		story.search(txt.value,config.options.chkCaseSensitiveSearch,config.options.chkRegExpSearch);
		txt.setAttribute("lastSearchText",txt.value);
	}
};

config.macros.search.onClick = function(e)
{
	config.macros.search.doSearch(this.nextSibling);
	return false;
};

config.macros.search.onKeyPress = function(ev)
{
	var me = config.macros.search;
	var e = ev || window.event;
	switch(e.keyCode) {
		case 9: // Tab
			return;
		case 13: // Ctrl-Enter
		case 10: // Ctrl-Enter on IE PC
			me.doSearch(this);
			break;
		case 27: // Escape
			this.value = "";
			clearMessage();
			break;
	}
	if(config.options.chkIncrementalSearch) {
		if(this.value.length > 2) {
			if(this.value != this.getAttribute("lastSearchText")) {
				if(me.timeout) {
					clearTimeout(me.timeout);
				}
				var txt = this;
				me.timeout = setTimeout(function() {me.doSearch(txt);},500);
			}
		} else {
			if(me.timeout) {
				clearTimeout(me.timeout);
			}
		}
	}
};

config.macros.search.onFocus = function(e)
{
	this.select();
};

//--
//-- Tabs macro
//--

config.macros.tabs.handler = function(place,macroName,params)
{
	var cookie = params[0];
	var numTabs = (params.length-1)/3;
	var wrapper = createTiddlyElement(null,"div",null,"tabsetWrapper " + cookie);
	var tabset = createTiddlyElement(wrapper,"div",null,"tabset");
	tabset.setAttribute("cookie",cookie);
	var validTab = false;
	var t;
	for(t=0; t<numTabs; t++) {
		var label = params[t*3+1];
		var prompt = params[t*3+2];
		var content = params[t*3+3];
		var tab = createTiddlyButton(tabset,label,prompt,this.onClickTab,"tab tabUnselected");
		createTiddlyElement(tab,"span",null,null," ",{style:"font-size:0pt;line-height:0px"});
		tab.setAttribute("tab",label);
		tab.setAttribute("content",content);
		tab.title = prompt;
		if(config.options[cookie] == label)
			validTab = true;
	}
	if(!validTab)
		config.options[cookie] = params[1];
	place.appendChild(wrapper);
	this.switchTab(tabset,config.options[cookie]);
};

config.macros.tabs.onClickTab = function(e)
{
	config.macros.tabs.switchTab(this.parentNode,this.getAttribute("tab"));
	return false;
};

config.macros.tabs.switchTab = function(tabset,tab)
{
	var cookie = tabset.getAttribute("cookie");
	var theTab = null;
	var nodes = tabset.childNodes;
	var t;
	for(t=0; t<nodes.length; t++) {
		if(nodes[t].getAttribute && nodes[t].getAttribute("tab") == tab) {
			theTab = nodes[t];
			theTab.className = "tab tabSelected";
		} else {
			nodes[t].className = "tab tabUnselected";
		}
	}
	if(theTab) {
		if(tabset.nextSibling && tabset.nextSibling.className == "tabContents")
			jQuery(tabset.nextSibling).remove();
		var tabContent = createTiddlyElement(null,"div",null,"tabContents");
		tabset.parentNode.insertBefore(tabContent,tabset.nextSibling);
		var contentTitle = theTab.getAttribute("content");
		wikify(store.getTiddlerText(contentTitle),tabContent,null,store.getTiddler(contentTitle));
		if(cookie) {
			config.options[cookie] = tab;
			saveOption(cookie);
		}
	}
};

//--
//-- Tiddler toolbar
//--

// Create a toolbar command button
config.macros.toolbar.createCommand = function(place,commandName,tiddler,className)
{
	if(typeof commandName != "string") {
		var c = null;
		var t;
		for(t in config.commands) {
			if(config.commands[t] == commandName)
				c = t;
		}
		commandName = c;
	}
	if((tiddler instanceof Tiddler) && (typeof commandName == "string")) {
		var command = config.commands[commandName];
		if(command.isEnabled ? command.isEnabled(tiddler) : this.isCommandEnabled(command,tiddler)) {
			var text = command.getText ? command.getText(tiddler) : this.getCommandText(command,tiddler);
			var tooltip = command.getTooltip ? command.getTooltip(tiddler) : this.getCommandTooltip(command,tiddler);
			var cmd = command.type == "popup" ? this.onClickPopup : this.onClickCommand;
			var btn = createTiddlyButton(null,text,tooltip,cmd);
			btn.setAttribute("commandName",commandName);
			btn.setAttribute("tiddler",tiddler.title);
			jQuery(btn).addClass("command_" + commandName);
			if(className)
				jQuery(btn).addClass(className);
			place.appendChild(btn);
		}
	}
};

config.macros.toolbar.isCommandEnabled = function(command,tiddler)
{
	var title = tiddler.title;
	var ro = tiddler.isReadOnly();
	var shadow = store.isShadowTiddler(title) && !store.tiddlerExists(title);
	return (!ro || (ro && !command.hideReadOnly)) && !(shadow && command.hideShadow);
};

config.macros.toolbar.getCommandText = function(command,tiddler)
{
	return (tiddler.isReadOnly() && command.readOnlyText) || command.text;
};

config.macros.toolbar.getCommandTooltip = function(command,tiddler)
{
	return (tiddler.isReadOnly() && command.readOnlyTooltip) || command.tooltip;
};

config.macros.toolbar.onClickCommand = function(ev)
{
	var e = ev || window.event;
	e.cancelBubble = true;
	if(e.stopPropagation) e.stopPropagation();
	var command = config.commands[this.getAttribute("commandName")];
	return command.handler(e,this,this.getAttribute("tiddler"));
};

config.macros.toolbar.onClickPopup = function(ev)
{
	var e = ev || window.event;
	e.cancelBubble = true;
	if(e.stopPropagation) e.stopPropagation();
	var popup = Popup.create(this);
	var command = config.commands[this.getAttribute("commandName")];
	var title = this.getAttribute("tiddler");
	popup.setAttribute("tiddler",title);
	command.handlePopup(popup,title);
	Popup.show();
	return false;
};

// Invoke the first command encountered from a given place that is tagged with a specified class
config.macros.toolbar.invokeCommand = function(place,className,event)
{
	var children = place.getElementsByTagName("a");
	var t;
	for(t=0; t<children.length; t++) {
		var c = children[t];
		if(jQuery(c).hasClass(className) && c.getAttribute && c.getAttribute("commandName")) {
			if(c.onclick instanceof Function)
				c.onclick.call(c,event);
			break;
		}
	}
};

config.macros.toolbar.onClickMore = function(ev)
{
	var e = this.nextSibling;
	e.style.display = "inline";
	this.style.display = "none";
	return false;
};

config.macros.toolbar.onClickLess = function(ev)
{
	var e = this.parentNode;
	var m = e.previousSibling;
	e.style.display = "none";
	m.style.display = "inline";
	return false;
};

config.macros.toolbar.handler = function(place,macroName,params,wikifier,paramString,tiddler)
{
	var t;
	for(t=0; t<params.length; t++) {
		var btn;
		var c = params[t];
		switch(c) {
		case "!":
			createTiddlyText(place,this.separator);
			break;
		case "*":
			createTiddlyElement(place,"br");
			break;
		case "<":
			btn = createTiddlyButton(place,this.lessLabel,this.lessPrompt,config.macros.toolbar.onClickLess);
			jQuery(btn).addClass("lessCommand");
			break;
		case ">":
			btn = createTiddlyButton(place,this.moreLabel,this.morePrompt,config.macros.toolbar.onClickMore);
			jQuery(btn).addClass("moreCommand");
			var e = createTiddlyElement(place,"span",null,"moreCommand");
			e.style.display = "none";
			place = e;
			break;
		default:
			var className = "";
			switch(c.substr(0,1)) {
			case "+":
				className = "defaultCommand";
				c = c.substr(1);
				break;
			case "-":
				className = "cancelCommand";
				c = c.substr(1);
				break;
			}
			if(config.commands[c]) {
				this.createCommand(place,c,tiddler,className);
			} else {
				this.customCommand(place,c,wikifier,tiddler);
			}
			break;
		}
	}
};

// Overrideable function to extend toolbar handler
config.macros.toolbar.customCommand = function(place,command,wikifier,tiddler)
{
};

//--
//-- Menu and toolbar commands
//--

config.commands.closeTiddler.handler = function(event,src,title)
{
	if(story.isDirty(title) && !readOnly) {
		if(!confirm(config.commands.cancelTiddler.warning.format([title])))
			return false;
	}
	story.setDirty(title,false);
	story.closeTiddler(title,true);
	return false;
};

config.commands.closeOthers.handler = function(event,src,title)
{
	story.closeAllTiddlers(title);
	return false;
};

config.commands.editTiddler.handler = function(event,src,title)
{
	clearMessage();
	var tiddlerElem = story.getTiddler(title);
	var fields = tiddlerElem.getAttribute("tiddlyFields");
	story.displayTiddler(null,title,DEFAULT_EDIT_TEMPLATE,false,null,fields);
	var e = story.getTiddlerField(title,config.options.txtEditorFocus||"text");
	if(e) {
		setCaretPosition(e,0);
	}
	return false;
};

config.commands.saveTiddler.handler = function(event,src,title)
{
	var newTitle = story.saveTiddler(title,event.shiftKey);
	if(newTitle)
		story.displayTiddler(null,newTitle);
	return false;
};

config.commands.cancelTiddler.handler = function(event,src,title)
{
	if(story.hasChanges(title) && !readOnly) {
		if(!confirm(this.warning.format([title])))
			return false;
	}
	story.setDirty(title,false);
	story.displayTiddler(null,title);
	return false;
};

config.commands.deleteTiddler.handler = function(event,src,title)
{
	var deleteIt = true;
	if(config.options.chkConfirmDelete)
		deleteIt = confirm(this.warning.format([title]));
	if(deleteIt) {
		store.removeTiddler(title);
		story.closeTiddler(title,true);
		autoSaveChanges();
	}
	return false;
};

config.commands.permalink.handler = function(event,src,title)
{
	var t = encodeURIComponent(String.encodeTiddlyLink(title));
	if(window.location.hash != t)
		window.location.hash = t;
	return false;
};

config.commands.references.handlePopup = function(popup,title)
{
	var references = store.getReferringTiddlers(title);
	var c = false;
	var r;
	for(r=0; r<references.length; r++) {
		if(references[r].title != title && !references[r].isTagged("excludeLists")) {
			createTiddlyLink(createTiddlyElement(popup,"li"),references[r].title,true);
			c = true;
		}
	}
	if(!c)
		createTiddlyElement(popup,"li",null,"disabled",this.popupNone);
};

config.commands.jump.handlePopup = function(popup,title)
{
	story.forEachTiddler(function(title,element) {
		createTiddlyLink(createTiddlyElement(popup,"li"),title,true,null,false,null,true);
		});
};

config.commands.fields.handlePopup = function(popup,title)
{
	var tiddler = store.fetchTiddler(title);
	if(!tiddler)
		return;
	var items = [];
	store.forEachField(tiddler,function(tiddler,fieldName,value){items.push({field:fieldName,value:value});},true);
	items.sort(function(a,b) {return a.field < b.field ? -1 : (a.field == b.field ? 0 : +1);});
	if(items.length > 0)
		ListView.create(popup,items,this.listViewTemplate);
	else
		createTiddlyElement(popup,"div",null,null,this.emptyText);
};

//--
//-- Tiddler() object
//--

function Tiddler(title)
{
	this.title = title;
	this.text = "";
	this.creator = null;
	this.modifier = null;
	this.created = new Date();
	this.modified = this.created;
	this.links = [];
	this.linksUpdated = false;
	this.tags = [];
	this.fields = {};
	return this;
}

Tiddler.prototype.getLinks = function()
{
	if(this.linksUpdated==false)
		this.changed();
	return this.links;
};

// Returns the fields that are inherited in string field:"value" field2:"value2" format
Tiddler.prototype.getInheritedFields = function()
{
	var f = {};
	var i;
	for(i in this.fields) {
		if(i=="server.host" || i=="server.workspace" || i=="wikiformat"|| i=="server.type") {
			f[i] = this.fields[i];
		}
	}
	return String.encodeHashMap(f);
};

// Increment the changeCount of a tiddler
Tiddler.prototype.incChangeCount = function()
{
	var c = this.fields['changecount'];
	c = c ? parseInt(c,10) : 0;
	this.fields['changecount'] = String(c+1);
};

// Clear the changeCount of a tiddler
Tiddler.prototype.clearChangeCount = function()
{
	if(this.fields['changecount']) {
		delete this.fields['changecount'];
	}
};

Tiddler.prototype.doNotSave = function()
{
	return this.fields['doNotSave'];
};

// Returns true if the tiddler has been updated since the tiddler was created or downloaded
Tiddler.prototype.isTouched = function()
{
	var changecount = this.fields.changecount || 0;
	return changecount > 0;
};

// Change the text and other attributes of a tiddler
Tiddler.prototype.set = function(title,text,modifier,modified,tags,created,fields,creator)
{
	this.assign(title,text,modifier,modified,tags,created,fields,creator);
	this.changed();
	return this;
};

// Change the text and other attributes of a tiddler without triggered a tiddler.changed() call
Tiddler.prototype.assign = function(title,text,modifier,modified,tags,created,fields,creator)
{
	if(title != undefined)
		this.title = title;
	if(text != undefined)
		this.text = text;
	if(modifier != undefined)
		this.modifier = modifier;
	if(modified != undefined)
		this.modified = modified;
	if(creator != undefined)
		this.creator = creator;
	if(created != undefined)
		this.created = created;
	if(fields != undefined)
		this.fields = fields;
	if(tags != undefined)
		this.tags = (typeof tags == "string") ? tags.readBracketedList() : tags;
	else if(this.tags == undefined)
		this.tags = [];
	return this;
};

// Get the tags for a tiddler as a string (space delimited, using [[brackets]] for tags containing spaces)
Tiddler.prototype.getTags = function()
{
	return String.encodeTiddlyLinkList(this.tags);
};

// Test if a tiddler carries a tag
Tiddler.prototype.isTagged = function(tag)
{
	return this.tags.indexOf(tag) != -1;
};

// Static method to convert "\n" to newlines, "\s" to "\"
Tiddler.unescapeLineBreaks = function(text)
{
	return text ? text.unescapeLineBreaks() : "";
};

// Convert newlines to "\n", "\" to "\s"
Tiddler.prototype.escapeLineBreaks = function()
{
	return this.text.escapeLineBreaks();
};

// Updates the secondary information (like links[] array) after a change to a tiddler
Tiddler.prototype.changed = function()
{
	this.links = [];
	var text = this.text;
	// remove 'quoted' text before scanning tiddler source
	text = text.replace(/\/%((?:.|\n)*?)%\//g,"").
		replace(/\{{3}((?:.|\n)*?)\}{3}/g,"").
		replace(/"""((?:.|\n)*?)"""/g,"").
		replace(/<nowiki\>((?:.|\n)*?)<\/nowiki\>/g,"").
		replace(/<html\>((?:.|\n)*?)<\/html\>/g,"").
		replace(/<script((?:.|\n)*?)<\/script\>/g,"");
	var t = this.autoLinkWikiWords() ? 0 : 1;
	var tiddlerLinkRegExp = t==0 ? config.textPrimitives.tiddlerAnyLinkRegExp : config.textPrimitives.tiddlerForcedLinkRegExp;
	tiddlerLinkRegExp.lastIndex = 0;
	var formatMatch = tiddlerLinkRegExp.exec(text);
	while(formatMatch) {
		var lastIndex = tiddlerLinkRegExp.lastIndex;
		if(t==0 && formatMatch[1] && formatMatch[1] != this.title) {
			// wikiWordLink
			if(formatMatch.index > 0) {
				var preRegExp = new RegExp(config.textPrimitives.unWikiLink+"|"+config.textPrimitives.anyLetter,"mg");
				preRegExp.lastIndex = formatMatch.index-1;
				var preMatch = preRegExp.exec(text);
				if(preMatch.index != formatMatch.index-1)
					this.links.pushUnique(formatMatch[1]);
			} else {
				this.links.pushUnique(formatMatch[1]);
			}
		}
		else if(formatMatch[2-t] && !config.formatterHelpers.isExternalLink(formatMatch[3-t])) // titledBrackettedLink
			this.links.pushUnique(formatMatch[3-t]);
		else if(formatMatch[4-t] && formatMatch[4-t] != this.title) // brackettedLink
			this.links.pushUnique(formatMatch[4-t]);
		tiddlerLinkRegExp.lastIndex = lastIndex;
		formatMatch = tiddlerLinkRegExp.exec(text);
	}
	this.linksUpdated = true;
};

Tiddler.prototype.getSubtitle = function()
{
	var modifier = this.modifier;
	if(!modifier)
		modifier = config.messages.subtitleUnknown || "";
	var modified = this.modified;
	if(modified)
		modified = modified.toLocaleString();
	else
		modified = config.messages.subtitleUnknown || "";
	var f = config.messages.tiddlerLinkTooltip || "%0 - %1, %2";
	return f.format([this.title,modifier,modified]);
};

Tiddler.prototype.isReadOnly = function()
{
	return readOnly;
};

Tiddler.prototype.autoLinkWikiWords = function()
{
	return !(this.isTagged("systemConfig") || this.isTagged("excludeMissing"));
};

Tiddler.prototype.getServerType = function()
{
	var serverType = null;
	if(this.fields['server.type'])
		serverType = this.fields['server.type'];
	if(!serverType)
		serverType = this.fields['wikiformat'];
	if(serverType && !config.adaptors[serverType])
		serverType = null;
	return serverType;
};

Tiddler.prototype.getAdaptor = function()
{
	var serverType = this.getServerType();
	return serverType ? new config.adaptors[serverType]() : null;
};

//--
//-- TiddlyWiki instance contains TiddlerS
//--

function TiddlyWiki(params)
{
	var tiddlers = {}; // Hashmap by name of tiddlers
	if(params && params.config) {
		this.config = config;
	}
	this.tiddlersUpdated = false;
	this.namedNotifications = []; // Array of {name:,notify:} of notification functions
	this.notificationLevel = 0;
	this.slices = {}; // map tiddlerName->(map sliceName->sliceValue). Lazy.
	this.clear = function() {
		tiddlers = {};
		this.setDirty(false);
	};
	this.fetchTiddler = function(title) {
		var t = tiddlers[title];
		return t instanceof Tiddler ? t : null;
	};
	this.deleteTiddler = function(title) {
		delete this.slices[title];
		delete tiddlers[title];
	};
	this.addTiddler = function(tiddler) {
		delete this.slices[tiddler.title];
		tiddlers[tiddler.title] = tiddler;
	};
	this.forEachTiddler = function(callback) {
		var t;
		for(t in tiddlers) {
			var tiddler = tiddlers[t];
			if(tiddler instanceof Tiddler)
				callback.call(this,t,tiddler);
		}
	};
}

TiddlyWiki.prototype.setDirty = function(dirty)
{
	this.dirty = dirty;
};

TiddlyWiki.prototype.isDirty = function()
{
	return this.dirty;
};

TiddlyWiki.prototype.tiddlerExists = function(title)
{
	var t = this.fetchTiddler(title);
	return t != undefined;
};

TiddlyWiki.prototype.isShadowTiddler = function(title)
{
	return config.shadowTiddlers[title] === undefined ? false : true;
};

TiddlyWiki.prototype.isAvailable = function(title) {
	if (!title)
		return false;
	var s = title ? title.indexOf(config.textPrimitives.sectionSeparator) : -1;
	if(s!=-1)
		title = title.substr(0,s);
	return this.tiddlerExists(title) || this.isShadowTiddler(title);
};

TiddlyWiki.prototype.createTiddler = function(title)
{
	var tiddler = this.fetchTiddler(title);
	if(!tiddler) {
		tiddler = new Tiddler(title);
		this.addTiddler(tiddler);
		this.setDirty(true);
	}
	return tiddler;
};

TiddlyWiki.prototype.getTiddler = function(title)
{
	var t = this.fetchTiddler(title);
	if(t != undefined)
		return t;
	else
		return null;
};

TiddlyWiki.prototype.getShadowTiddlerText = function(title)
{
	if(typeof config.shadowTiddlers[title] == "string")
		return config.shadowTiddlers[title];
	else
		return "";
};

// Retrieve tiddler contents
TiddlyWiki.prototype.getTiddlerText = function(title,defaultText)
{
	if(!title)
		return defaultText;
	var pos = title.indexOf(config.textPrimitives.sectionSeparator);
	var section = null;
	if(pos != -1) {
		section = title.substr(pos + config.textPrimitives.sectionSeparator.length);
		title = title.substr(0,pos);
	}
	pos = title.indexOf(config.textPrimitives.sliceSeparator);
	if(pos != -1) {
		var slice = this.getTiddlerSlice(title.substr(0,pos),title.substr(pos + config.textPrimitives.sliceSeparator.length));
		if(slice)
			return slice;
	}
	var tiddler = this.fetchTiddler(title);
	var text = tiddler ? tiddler.text : null;
	if(!tiddler && this.isShadowTiddler(title)) {
		text = this.getShadowTiddlerText(title);
	}
	if(text) {
		if(!section)
			return text;
		var re = new RegExp("(^!{1,6}[ \t]*" + section.escapeRegExp() + "[ \t]*\n)","mg");
		re.lastIndex = 0;
		var match = re.exec(text);
		if(match) {
			var t = text.substr(match.index+match[1].length);
			var re2 = /^!/mg;
			re2.lastIndex = 0;
			match = re2.exec(t); //# search for the next heading
			if(match)
				t = t.substr(0,match.index-1);//# don't include final \n
			return t;
		}
		return defaultText;
	}
	if(defaultText != undefined)
		return defaultText;
	return null;
};

TiddlyWiki.prototype.getRecursiveTiddlerText = function(title,defaultText,depth)
{
	var bracketRegExp = new RegExp("(?:\\[\\[([^\\]]+)\\]\\])","mg");
	var text = this.getTiddlerText(title,null);
	if(text == null)
		return defaultText;
	var textOut = [];
	var match,lastPos = 0;
	do {
		match = bracketRegExp.exec(text);
		if(match) {
			textOut.push(text.substr(lastPos,match.index-lastPos));
			if(match[1]) {
				if(depth <= 0)
					textOut.push(match[1]);
				else
					textOut.push(this.getRecursiveTiddlerText(match[1],"",depth-1));
			}
			lastPos = match.index + match[0].length;
		} else {
			textOut.push(text.substr(lastPos));
		}
	} while(match);
	return textOut.join("");
};

//TiddlyWiki.prototype.slicesRE = /(?:^([\'\/]{0,2})~?([\.\w]+)\:\1[\t\x20]*([^\n]+)[\t\x20]*$)|(?:^\|([\'\/]{0,2})~?([\.\w]+)\:?\4\|[\t\x20]*([^\n]+)[\t\x20]*\|$)/gm;
TiddlyWiki.prototype.slicesRE = /(?:^([\'\/]{0,2})~?([\.\w]+)\:\1[\t\x20]*([^\n]*)[\t\x20]*$)|(?:^\|([\'\/]{0,2})~?([\.\w]+)\:?\4\|[\t\x20]*([^\|\n]*)[\t\x20]*\|$)/gm;
// @internal
TiddlyWiki.prototype.calcAllSlices = function(title)
{
	var slices = {};
	var text = this.getTiddlerText(title,"");
	this.slicesRE.lastIndex = 0;
	var m = this.slicesRE.exec(text);
	while(m) {
		if(m[2])
			slices[m[2]] = m[3];
		else
			slices[m[5]] = m[6];
		m = this.slicesRE.exec(text);
	}
	return slices;
};

// Returns the slice of text of the given name
TiddlyWiki.prototype.getTiddlerSlice = function(title,sliceName)
{
	var slices = this.slices[title];
	if(!slices) {
		slices = this.calcAllSlices(title);
		this.slices[title] = slices;
	}
	return slices[sliceName];
};

// Build an hashmap of the specified named slices of a tiddler
TiddlyWiki.prototype.getTiddlerSlices = function(title,sliceNames)
{
	var t,r = {};
	for(t=0; t<sliceNames.length; t++) {
		var slice = this.getTiddlerSlice(title,sliceNames[t]);
		if(slice)
			r[sliceNames[t]] = slice;
	}
	return r;
};

TiddlyWiki.prototype.suspendNotifications = function()
{
	this.notificationLevel--;
};

TiddlyWiki.prototype.resumeNotifications = function()
{
	this.notificationLevel++;
};

// Invoke the notification handlers for a particular tiddler
TiddlyWiki.prototype.notify = function(title,doBlanket)
{
	if(!this.notificationLevel) {
	    var t;
		for(t=0; t<this.namedNotifications.length; t++) {
			var n = this.namedNotifications[t];
			if((n.name == null && doBlanket) || (n.name == title))
				n.notify(title);
		}
	}
};

// Invoke the notification handlers for all tiddlers
TiddlyWiki.prototype.notifyAll = function()
{
	if(!this.notificationLevel) {
	    var t;
		for(t=0; t<this.namedNotifications.length; t++) {
			var n = this.namedNotifications[t];
			if(n.name)
				n.notify(n.name);
		}
	}
};

// Add a notification handler to a tiddler
TiddlyWiki.prototype.addNotification = function(title,fn)
{
	var i;
	for(i=0; i<this.namedNotifications.length; i++) {
		if((this.namedNotifications[i].name == title) && (this.namedNotifications[i].notify == fn))
			return this;
	}
	this.namedNotifications.push({name: title, notify: fn});
	return this;
};

TiddlyWiki.prototype.removeTiddler = function(title)
{
	var tiddler = this.fetchTiddler(title);
	if(tiddler) {
		this.deleteTiddler(title);
		this.notify(title,true);
		this.setDirty(true);
	}
};

// Reset the sync status of a freshly synced tiddler
TiddlyWiki.prototype.resetTiddler = function(title)
{
	var tiddler = this.fetchTiddler(title);
	if(tiddler) {
		tiddler.clearChangeCount();
		this.notify(title,true);
		this.setDirty(true);
	}
};

TiddlyWiki.prototype.setTiddlerTag = function(title,status,tag)
{
	var tiddler = this.fetchTiddler(title);
	if(tiddler) {
		var t = tiddler.tags.indexOf(tag);
		if(t != -1)
			tiddler.tags.splice(t,1);
		if(status)
			tiddler.tags.push(tag);
		tiddler.changed();
		tiddler.incChangeCount();
		this.notify(title,true);
		this.setDirty(true);
	}
};

TiddlyWiki.prototype.addTiddlerFields = function(title,fields)
{
	var tiddler = this.fetchTiddler(title);
	if(!tiddler)
		return;
	merge(tiddler.fields,fields);
	tiddler.changed();
	tiddler.incChangeCount();
	this.notify(title,true);
	this.setDirty(true);
};

// Store tiddler in TiddlyWiki instance
TiddlyWiki.prototype.saveTiddler = function(title,newTitle,newBody,modifier,modified,tags,fields,clearChangeCount,created,creator)
{
	var tiddler;
	if(title instanceof Tiddler) {
		tiddler = title;
		tiddler.fields = merge(merge({},tiddler.fields),config.defaultCustomFields,true);
		title = tiddler.title;
		newTitle = title;
	} else {
		tiddler = this.fetchTiddler(title);
		if(tiddler) {
			created = created || tiddler.created; // Preserve created date
			creator = creator || tiddler.creator;
			this.deleteTiddler(title);
		} else {
			created = created || modified;
			tiddler = new Tiddler();
		}
		fields = merge(merge({},fields),config.defaultCustomFields,true);
		tiddler.set(newTitle,newBody,modifier,modified,tags,created,fields,creator);
	}
	this.addTiddler(tiddler);
	if(clearChangeCount)
		tiddler.clearChangeCount();
	else
		tiddler.incChangeCount();
	if(title != newTitle)
		this.notify(title,true);
	this.notify(newTitle,true);
	this.setDirty(true);
	return tiddler;
};

TiddlyWiki.prototype.incChangeCount = function(title)
{
	var tiddler = this.fetchTiddler(title);
	if(tiddler)
		tiddler.incChangeCount();
};

TiddlyWiki.prototype.getLoader = function()
{
	if(!this.loader)
		this.loader = new TW21Loader();
	return this.loader;
};

TiddlyWiki.prototype.getSaver = function()
{
	if(!this.saver)
		this.saver = new TW21Saver();
	return this.saver;
};

// Return all tiddlers formatted as an HTML string
TiddlyWiki.prototype.allTiddlersAsHtml = function()
{
	return this.getSaver().externalize(store);
};

// Load contents of a TiddlyWiki from an HTML DIV
TiddlyWiki.prototype.loadFromDiv = function(src,idPrefix,noUpdate)
{
	this.idPrefix = idPrefix;
	var storeElem = (typeof src == "string") ? document.getElementById(src) : src;
	if(!storeElem)
		return;
	var tiddlers = this.getLoader().loadTiddlers(this,storeElem.childNodes);
	this.setDirty(false);
	if(!noUpdate) {
		var i;
		for(i = 0;i<tiddlers.length; i++)
			tiddlers[i].changed();
	}
	jQuery(document).trigger("loadTiddlers");
};

// Load contents of a TiddlyWiki from a string
// Returns null if there's an error
TiddlyWiki.prototype.importTiddlyWiki = function(text)
{
	var posDiv = locateStoreArea(text);
	if(!posDiv)
		return null;
	var content = "<" + "html><" + "body>" + text.substring(posDiv[0],posDiv[1] + endSaveArea.length) + "<" + "/body><" + "/html>";
	// Create the iframe
	var iframe = document.createElement("iframe");
	iframe.style.display = "none";
	document.body.appendChild(iframe);
	var doc = iframe.document;
	if(iframe.contentDocument)
		doc = iframe.contentDocument; // For NS6
	else if(iframe.contentWindow)
		doc = iframe.contentWindow.document; // For IE5.5 and IE6
	// Put the content in the iframe
	doc.open();
	doc.writeln(content);
	doc.close();
	// Load the content into a TiddlyWiki() object
	var storeArea = doc.getElementById("storeArea");
	this.loadFromDiv(storeArea,"store");
	// Get rid of the iframe
	iframe.parentNode.removeChild(iframe);
	return this;
};

TiddlyWiki.prototype.updateTiddlers = function()
{
	this.tiddlersUpdated = true;
	this.forEachTiddler(function(title,tiddler) {
		tiddler.changed();
	});
};

// Return an array of tiddlers matching a search regular expression
TiddlyWiki.prototype.search = function(searchRegExp,sortField,excludeTag,match)
{
	var candidates = this.reverseLookup("tags",excludeTag,!!match);
	var t,results = [];
	for(t=0; t<candidates.length; t++) {
		if((candidates[t].title.search(searchRegExp) != -1) || (candidates[t].text.search(searchRegExp) != -1))
			results.push(candidates[t]);
	}
	if(!sortField)
		sortField = "title";
	results.sort(function(a,b) {return a[sortField] < b[sortField] ? -1 : (a[sortField] == b[sortField] ? 0 : +1);});
	return results;
};

// Returns a list of all tags in use
//   excludeTag - if present, excludes tags that are themselves tagged with excludeTag
// Returns an array of arrays where [tag][0] is the name of the tag and [tag][1] is the number of occurances
TiddlyWiki.prototype.getTags = function(excludeTag)
{
	var results = [];
	this.forEachTiddler(function(title,tiddler) {
	    var g,c;
		for(g=0; g<tiddler.tags.length; g++) {
			var tag = tiddler.tags[g];
			var n = true;
			for(c=0; c<results.length; c++) {
				if(results[c][0] == tag) {
					n = false;
					results[c][1]++;
				}
			}
			if(n && excludeTag) {
				var t = this.fetchTiddler(tag);
				if(t && t.isTagged(excludeTag))
					n = false;
			}
			if(n)
				results.push([tag,1]);
		}
	});
	results.sort(function(a,b) {return a[0].toLowerCase() < b[0].toLowerCase() ? -1 : (a[0].toLowerCase() == b[0].toLowerCase() ? 0 : +1);});
	return results;
};

// Return an array of the tiddlers that are tagged with a given tag
TiddlyWiki.prototype.getTaggedTiddlers = function(tag,sortField)
{
	return this.reverseLookup("tags",tag,true,sortField);
};

TiddlyWiki.prototype.getValueTiddlers = function(field,value,sortField)
{
	return this.reverseLookup(field,value,true,sortField);
};

// Return an array of the tiddlers that link to a given tiddler
TiddlyWiki.prototype.getReferringTiddlers = function(title,unusedParameter,sortField)
{
	if(!this.tiddlersUpdated)
		this.updateTiddlers();
	return this.reverseLookup("links",title,true,sortField);
};

// Return an array of the tiddlers that do or do not have a specified entry in the specified storage array (ie, "links" or "tags")
// lookupMatch == true to match tiddlers, false to exclude tiddlers
TiddlyWiki.prototype.reverseLookup = function(lookupField,lookupValue,lookupMatch,sortField)
{
	var results = [];
	this.forEachTiddler(function(title,tiddler) {
		var f = !lookupMatch;
		var values;
		if(["links", "tags"].contains(lookupField)) {
			values = tiddler[lookupField];
		} else {
			var accessor = TiddlyWiki.standardFieldAccess[lookupField];
			if(accessor) {
				values = [ accessor.get(tiddler) ];
			} else {
				values = tiddler.fields[lookupField] ? [tiddler.fields[lookupField]] : [];
			}
		}
		var lookup;
		for(lookup=0; lookup<values.length; lookup++) {
			if(values[lookup] == lookupValue)
				f = lookupMatch;
		}
		if(f)
			results.push(tiddler);
	});
	if(!sortField)
		sortField = "title";
	return this.sortTiddlers(results,sortField);
};

// Return the tiddlers as a sorted array
TiddlyWiki.prototype.getTiddlers = function(field,excludeTag)
{
	var results = [];
	this.forEachTiddler(function(title,tiddler) {
		if(excludeTag == undefined || !tiddler.isTagged(excludeTag))
			results.push(tiddler);
	});
	if(field)
		results.sort(function(a,b) {return a[field] < b[field] ? -1 : (a[field] == b[field] ? 0 : +1);});
	return results;
};

// Return array of names of tiddlers that are referred to but not defined
TiddlyWiki.prototype.getMissingLinks = function()
{
	if(!this.tiddlersUpdated)
		this.updateTiddlers();
	var results = [];
	this.forEachTiddler(function (title,tiddler) {
		if(tiddler.isTagged("excludeMissing") || tiddler.isTagged("systemConfig"))
			return;
		var n;
		for(n=0; n<tiddler.links.length;n++) {
			var link = tiddler.links[n];
			if(this.getTiddlerText(link,null) == null && !this.isShadowTiddler(link) && !config.macros[link])
				results.pushUnique(link);
		}
	});
	results.sort();
	return results;
};

// Return an array of names of tiddlers that are defined but not referred to
TiddlyWiki.prototype.getOrphans = function()
{
	var results = [];
	this.forEachTiddler(function (title,tiddler) {
		if(this.getReferringTiddlers(title).length == 0 && !tiddler.isTagged("excludeLists"))
			results.push(title);
	});
	results.sort();
	return results;
};

// Return an array of names of all the shadow tiddlers
TiddlyWiki.prototype.getShadowed = function()
{
	var t,results = [];
	for(t in config.shadowTiddlers) {
		if(this.isShadowTiddler(t))
			results.push(t);
	}
	results.sort();
	return results;
};

// Return an array of tiddlers that have been touched since they were downloaded or created
TiddlyWiki.prototype.getTouched = function()
{
	var results = [];
	this.forEachTiddler(function(title,tiddler) {
		if(tiddler.isTouched())
			results.push(tiddler);
		});
	results.sort();
	return results;
};

// Resolves a Tiddler reference or tiddler title into a Tiddler object, or null if it doesn't exist
TiddlyWiki.prototype.resolveTiddler = function(tiddler)
{
	var t = (typeof tiddler == "string") ? this.getTiddler(tiddler) : tiddler;
	return t instanceof Tiddler ? t : null;
};

// Sort a list of tiddlers
TiddlyWiki.prototype.sortTiddlers = function(tiddlers,field)
{
	var asc = +1;
	switch(field.substr(0,1)) {
	case "-":
		asc = -1;
		field = field.substr(1);
		break;
	case "+":
		field = field.substr(1);
		break;
	}
	if(TiddlyWiki.standardFieldAccess[field]) {
		if(field=="title") {
			tiddlers.sort(function(a,b) {return a[field].toLowerCase() < b[field].toLowerCase() ? -asc : (a[field].toLowerCase() == b[field].toLowerCase() ? 0 : asc);});
		} else {
			tiddlers.sort(function(a,b) {return a[field] < b[field] ? -asc : (a[field] == b[field] ? 0 : asc);});
		}
	} else {
		tiddlers.sort(function(a,b) {return a.fields[field] < b.fields[field] ? -asc : (a.fields[field] == b.fields[field] ? 0 : +asc);});
	}
	return tiddlers;
};

//--
//-- Filter a list of tiddlers
//--

config.filters = {
	tiddler: function(results,match) {
		var title = match[1]||match[4];
		var tiddler = this.fetchTiddler(title);
		if(tiddler) {
			results.pushUnique(tiddler);
		} else if(this.isShadowTiddler(title)) {
			tiddler = new Tiddler();
			tiddler.set(title,this.getTiddlerText(title));
			results.pushUnique(tiddler);
		} else {
			results.pushUnique(new Tiddler(title));
		}
		return results;
	},
	tag: function(results,match) {
		var m,matched = this.getTaggedTiddlers(match[3]);
		for(m=0; m<matched.length; m++) {
			results.pushUnique(matched[m]);
		}
		return results;
	},
	sort: function(results,match) {
		return this.sortTiddlers(results,match[3]);
	},
	limit: function(results,match) {
		return results.slice(0,parseInt(match[3],10));
	},
	field: function(results,match) {
		var m,matched = this.getValueTiddlers(match[2],match[3]);
		for (m = 0; m < matched.length; m++) {
			results.pushUnique(matched[m]);
		}
		return results;
	}
};

// Filter a list of tiddlers
TiddlyWiki.prototype.filterTiddlers = function(filter)
{
	var re = /([^\s\[\]]+)|(?:\[([ \w\.\-]+)\[([^\]]+)\]\])|(?:\[\[([^\]]+)\]\])/mg;

	var results = [];
	if(filter) {
		var match = re.exec(filter);
		while(match) {
			var handler = (match[1]||match[4])?'tiddler':config.filters[match[2]]?match[2]:'field';
			results = config.filters[handler].call(this,results,match);
			match = re.exec(filter);
		}
	}
	return results;
};
// Returns true if path is a valid field name (path),
// i.e. a sequence of identifiers, separated by "."
TiddlyWiki.isValidFieldName = function(name)
{
	var match = /[a-zA-Z_]\w*(\.[a-zA-Z_]\w*)*/.exec(name);
	return match && (match[0] == name);
};

// Throws an exception when name is not a valid field name.
TiddlyWiki.checkFieldName = function(name)
{
	if(!TiddlyWiki.isValidFieldName(name))
		throw config.messages.invalidFieldName.format([name]);
};

function StringFieldAccess(n,readOnly)
{
	this.set = readOnly ?
			function(t,v) {if(v != t[n]) throw config.messages.fieldCannotBeChanged.format([n]);} :
			function(t,v) {if(v != t[n]) {t[n] = v; return true;}};
	this.get = function(t) {return t[n];};
}

function DateFieldAccess(n)
{
	this.set = function(t,v) {
		var d = v instanceof Date ? v : Date.convertFromYYYYMMDDHHMM(v);
		if(d != t[n]) {
			t[n] = d; return true;
		}
	};
	this.get = function(t) {return t[n].convertToYYYYMMDDHHMM();};
}

function LinksFieldAccess(n)
{
	this.set = function(t,v) {
		var s = (typeof v == "string") ? v.readBracketedList() : v;
		if(s.toString() != t[n].toString()) {
			t[n] = s; return true;
		}
	};
	this.get = function(t) {return String.encodeTiddlyLinkList(t[n]);};
}

TiddlyWiki.standardFieldAccess = {
	// The set functions return true when setting the data has changed the value.
	"title":    new StringFieldAccess("title",true),
	// Handle the "tiddler" field name as the title
	"tiddler":  new StringFieldAccess("title",true),
	"text":     new StringFieldAccess("text"),
	"modifier": new StringFieldAccess("modifier"),
	"modified": new DateFieldAccess("modified"),
	"creator":  new StringFieldAccess("creator"),
	"created":  new DateFieldAccess("created"),
	"tags":     new LinksFieldAccess("tags")
};

TiddlyWiki.isStandardField = function(name)
{
	return TiddlyWiki.standardFieldAccess[name] != undefined;
};

// Sets the value of the given field of the tiddler to the value.
// Setting an ExtendedField's value to null or undefined removes the field.
// Setting a namespace to undefined removes all fields of that namespace.
// The fieldName is case-insensitive.
// All values will be converted to a string value.
TiddlyWiki.prototype.setValue = function(tiddler,fieldName,value)
{
	TiddlyWiki.checkFieldName(fieldName);
	var t = this.resolveTiddler(tiddler);
	if(!t)
		return;
	fieldName = fieldName.toLowerCase();
	var isRemove = (value === undefined) || (value === null);
	var accessor = TiddlyWiki.standardFieldAccess[fieldName];
	if(accessor) {
		if(isRemove)
			// don't remove StandardFields
			return;
		var h = TiddlyWiki.standardFieldAccess[fieldName];
		if(!h.set(t,value))
			return;
	} else {
		var oldValue = t.fields[fieldName];
		if(isRemove) {
			if(oldValue !== undefined) {
				// deletes a single field
				delete t.fields[fieldName];
			} else {
				// no concrete value is defined for the fieldName
				// so we guess this is a namespace path.
				// delete all fields in a namespace
				var re = new RegExp("^"+fieldName+"\\.");
				var dirty = false;
				var n;
				for(n in t.fields) {
					if(n.match(re)) {
						delete t.fields[n];
						dirty = true;
					}
				}
				if(!dirty)
					return;
			}
		} else {
			// the "normal" set case. value is defined (not null/undefined)
			// For convenience provide a nicer conversion Date->String
			value = value instanceof Date ? value.convertToYYYYMMDDHHMMSSMMM() : String(value);
			if(oldValue == value)
				return;
			t.fields[fieldName] = value;
		}
	}
	// When we are here the tiddler/store really was changed.
	this.notify(t.title,true);
	if(!fieldName.match(/^temp\./))
		this.setDirty(true);
};

// Returns the value of the given field of the tiddler.
// The fieldName is case-insensitive.
// Will only return String values (or undefined).
TiddlyWiki.prototype.getValue = function(tiddler,fieldName)
{
	var t = this.resolveTiddler(tiddler);
	if(!t)
		return undefined;
	if(fieldName.indexOf(config.textPrimitives.sectionSeparator) === 0 || fieldName.indexOf(config.textPrimitives.sliceSeparator) === 0) {
		var sliceType = fieldName.substr(0, 2);
		var sliceName = fieldName.substring(2);
		return store.getTiddlerText("%0%1%2".format(t.title,sliceType,sliceName));
	} else {
		fieldName = fieldName.toLowerCase();
		var accessor = TiddlyWiki.standardFieldAccess[fieldName];
		if(accessor) {
			return accessor.get(t);
		}
	}
	return t.fields[fieldName];
};

// Calls the callback function for every field in the tiddler.
// When callback function returns a non-false value the iteration stops
// and that value is returned.
// The order of the fields is not defined.
// @param callback a function(tiddler,fieldName,value).
TiddlyWiki.prototype.forEachField = function(tiddler,callback,onlyExtendedFields)
{
	var t = this.resolveTiddler(tiddler);
	if(!t)
		return undefined;
	var n,result;
	for(n in t.fields) {
		result = callback(t,n,t.fields[n]);
		if(result)
			return result;
		}
	if(onlyExtendedFields)
		return undefined;
	for(n in TiddlyWiki.standardFieldAccess) {
		if(n != "tiddler") {
			// even though the "title" field can also be referenced through the name "tiddler"
			// we only visit this field once.
			result = callback(t,n,TiddlyWiki.standardFieldAccess[n].get(t));
			if(result)
				return result;
		}
	}
	return undefined;
};

//--
//-- Story functions
//--

function Story(containerId,idPrefix)
{
	this.container = containerId;
	this.idPrefix = idPrefix;
	this.highlightRegExp = null;
	this.tiddlerId = function(title) {
		title = title.replace(/_/g, "__").replace(/ /g, "_");
		var id = this.idPrefix + title;
		return id==this.container ? this.idPrefix + "_" + title : id;
	};
	this.containerId = function() {
		return this.container;
	};
}

Story.prototype.getTiddler = function(title)
{
	return document.getElementById(this.tiddlerId(title));
};

Story.prototype.getContainer = function()
{
	return document.getElementById(this.containerId());
};

Story.prototype.forEachTiddler = function(fn)
{
	var place = this.getContainer();
	if(!place)
		return;
	var e = place.firstChild;
	while(e) {
		var n = e.nextSibling;
		var title = e.getAttribute("tiddler");
		if(title) {
			fn.call(this,title,e);
		}
		e = n;
	}
};

Story.prototype.displayDefaultTiddlers = function()
{
	this.displayTiddlers(null,store.filterTiddlers(store.getTiddlerText("DefaultTiddlers")));
};

Story.prototype.displayTiddlers = function(srcElement,titles,template,animate,unused,customFields,toggle)
{
	var t;
	for(t = titles.length-1;t>=0;t--)
		this.displayTiddler(srcElement,titles[t],template,animate,unused,customFields);
};

Story.prototype.displayTiddler = function(srcElement,tiddler,template,animate,unused,customFields,toggle,animationSrc)
{
	var title = (tiddler instanceof Tiddler) ? tiddler.title : tiddler;
	var tiddlerElem = this.getTiddler(title);
	if(tiddlerElem) {
		if(toggle) {
			if(tiddlerElem.getAttribute("dirty") != "true")
				this.closeTiddler(title,true);
		} else {
			this.refreshTiddler(title,template,false,customFields);
		}
	} else {
		var place = this.getContainer();
		var before = this.positionTiddler(srcElement);
		tiddlerElem = this.createTiddler(place,before,title,template,customFields);
	}
	if(animationSrc && typeof animationSrc !== "string") {
		srcElement = animationSrc;
	}
	if(srcElement && typeof srcElement !== "string") {
		if(config.options.chkAnimate && (animate == undefined || animate == true) && anim && typeof Zoomer == "function" && typeof Scroller == "function")
			anim.startAnimating(new Zoomer(title,srcElement,tiddlerElem),new Scroller(tiddlerElem));
		else
			window.scrollTo(0,ensureVisible(tiddlerElem));
	}
	return tiddlerElem;
};

Story.prototype.positionTiddler = function(srcElement)
{
	var place = this.getContainer();
	var before = null;
	if(typeof srcElement == "string") {
		switch(srcElement) {
		case "top":
			before = place.firstChild;
			break;
		case "bottom":
			before = null;
			break;
		}
	} else {
		var after = this.findContainingTiddler(srcElement);
		if(after == null) {
			before = place.firstChild;
		} else if(after.nextSibling) {
			before = after.nextSibling;
			if(before.nodeType != 1)
				before = null;
		}
	}
	return before;
};

Story.prototype.createTiddler = function(place,before,title,template,customFields)
{
	var tiddlerElem = createTiddlyElement(null,"div",this.tiddlerId(title),"tiddler");
	tiddlerElem.setAttribute("refresh","tiddler");
	if(customFields)
		tiddlerElem.setAttribute("tiddlyFields",customFields);
	place.insertBefore(tiddlerElem,before);
	var defaultText = null;
	if(!store.tiddlerExists(title) && !store.isShadowTiddler(title))
		defaultText = this.loadMissingTiddler(title,customFields);
	this.refreshTiddler(title,template,false,customFields,defaultText);
	return tiddlerElem;
};

Story.prototype.loadMissingTiddler = function(title,fields,callback)
{
	var getTiddlerCallback = function(context)
	{
		if(context.status) {
			var t = context.tiddler;
			if(!t.created)
				t.created = new Date();
			if(!t.modified)
				t.modified = t.created;
			var dirty = store.isDirty();
			context.tiddler = store.saveTiddler(t.title,t.title,t.text,t.modifier,t.modified,t.tags,t.fields,true,t.created,t.creator);
			if(!window.allowSave())
				store.setDirty(dirty);
			autoSaveChanges();
		} else {
			story.refreshTiddler(context.title,null,true);
		}
		context.adaptor.close();
		if(callback) {
			callback(context);
		}
	};
	var tiddler = new Tiddler(title);
	tiddler.fields = typeof fields == "string" ? fields.decodeHashMap() : fields||{};
	var context = {serverType:tiddler.getServerType()};
	if(!context.serverType)
		return "";
	context.host = tiddler.fields['server.host'];
	context.workspace = tiddler.fields['server.workspace'];
	var adaptor = new config.adaptors[context.serverType]();
	adaptor.getTiddler(title,context,null,getTiddlerCallback);
	return config.messages.loadingMissingTiddler.format([title,context.serverType,context.host,context.workspace]);
};

Story.prototype.chooseTemplateForTiddler = function(title,template)
{
	if(!template)
		template = DEFAULT_VIEW_TEMPLATE;
	if(template == DEFAULT_VIEW_TEMPLATE || template == DEFAULT_EDIT_TEMPLATE)
		template = config.tiddlerTemplates[template];
	return template;
};

Story.prototype.getTemplateForTiddler = function(title,template,tiddler)
{
	return store.getRecursiveTiddlerText(template,null,10);
};

Story.prototype.refreshTiddler = function(title,template,force,customFields,defaultText)
{
	var tiddlerElem = this.getTiddler(title);
	if(tiddlerElem) {
		if(tiddlerElem.getAttribute("dirty") == "true" && !force)
			return tiddlerElem;
		template = this.chooseTemplateForTiddler(title,template);
		var currTemplate = tiddlerElem.getAttribute("template");
		if((template != currTemplate) || force) {
			var tiddler = store.getTiddler(title);
			if(!tiddler) {
				tiddler = new Tiddler();
				if(store.isShadowTiddler(title)) {
					var tags = [];
					tiddler.set(title,store.getTiddlerText(title),config.views.wikified.shadowModifier,version.date,tags,version.date);
				} else {
					var text = template=="EditTemplate" ?
								config.views.editor.defaultText.format([title]) :
								config.views.wikified.defaultText.format([title]);
					text = defaultText || text;
					var fields = customFields ? customFields.decodeHashMap() : null;
					tiddler.set(title,text,config.views.wikified.defaultModifier,version.date,[],version.date,fields);
				}
			}
			tiddlerElem.setAttribute("tags",tiddler.tags.join(" "));
			tiddlerElem.setAttribute("tiddler",title);
			tiddlerElem.setAttribute("template",template);
			tiddlerElem.onmouseover = this.onTiddlerMouseOver;
			tiddlerElem.onmouseout = this.onTiddlerMouseOut;
			tiddlerElem.ondblclick = this.onTiddlerDblClick;
			tiddlerElem[window.event?"onkeydown":"onkeypress"] = this.onTiddlerKeyPress;
			tiddlerElem.innerHTML = this.getTemplateForTiddler(title,template,tiddler);
			applyHtmlMacros(tiddlerElem,tiddler);
			if(store.getTaggedTiddlers(title).length > 0)
				jQuery(tiddlerElem).addClass("isTag");
			else
				jQuery(tiddlerElem).removeClass("isTag");
			if(store.tiddlerExists(title)) {
				jQuery(tiddlerElem).removeClass("shadow");
				jQuery(tiddlerElem).removeClass("missing");
			} else {
				jQuery(tiddlerElem).addClass(store.isShadowTiddler(title) ? "shadow" : "missing");
			}
			if(customFields)
				this.addCustomFields(tiddlerElem,customFields);
		}
	}
	return tiddlerElem;
};

Story.prototype.addCustomFields = function(place,customFields)
{
	var fields = customFields.decodeHashMap();
	var w = createTiddlyElement(place,"div",null,"customFields");
	w.style.display = "none";
	var t;
	for(t in fields) {
		var e = document.createElement("input");
		e.setAttribute("type","text");
		e.setAttribute("value",fields[t]);
		w.appendChild(e);
		e.setAttribute("edit",t);
	}
};

Story.prototype.refreshAllTiddlers = function(force)
{
	var e = this.getContainer().firstChild;
	while(e) {
		var template = e.getAttribute("template");
		if(template && e.getAttribute("dirty") != "true") {
			this.refreshTiddler(e.getAttribute("tiddler"),force ? null : template,true);
		}
		e = e.nextSibling;
	}
};

Story.prototype.onTiddlerMouseOver = function(e)
{
	jQuery(this).addClass("selected");
};

Story.prototype.onTiddlerMouseOut = function(e)
{
	jQuery(this).removeClass("selected");
};

Story.prototype.onTiddlerDblClick = function(ev)
{
	var e = ev || window.event;
	var target = resolveTarget(e);
	if(target && target.nodeName.toLowerCase() != "input" && target.nodeName.toLowerCase() != "textarea") {
		if(document.selection && document.selection.empty)
			document.selection.empty();
		config.macros.toolbar.invokeCommand(this,"defaultCommand",e);
		e.cancelBubble = true;
		if(e.stopPropagation) e.stopPropagation();
		return true;
	}
	return false;
};

Story.prototype.onTiddlerKeyPress = function(ev)
{
	var e = ev || window.event;
	clearMessage();
	var consume = false;
	var title = this.getAttribute("tiddler");
	var target = resolveTarget(e);
	switch(e.keyCode) {
	case 9: // Tab
		var ed = story.getTiddlerField(title,"text");
		if(target.tagName.toLowerCase() == "input" && ed.value==config.views.editor.defaultText.format([title])) {
			// moving from input field and editor still contains default text, so select it
			ed.focus();
			ed.select();
			consume = true;
		}
		if(config.options.chkInsertTabs && target.tagName.toLowerCase() == "textarea") {
			replaceSelection(target,String.fromCharCode(9));
			consume = true;
		}
		if(config.isOpera) {
			target.onblur = function() {
				this.focus();
				this.onblur = null;
			};
		}
		break;
	case 13: // Ctrl-Enter
	case 10: // Ctrl-Enter on IE PC
	case 77: // Ctrl-Enter is "M" on some platforms
		if(e.ctrlKey) {
			blurElement(this);
			config.macros.toolbar.invokeCommand(this,"defaultCommand",e);
			consume = true;
		}
		break;
	case 27: // Escape
		blurElement(this);
		config.macros.toolbar.invokeCommand(this,"cancelCommand",e);
		consume = true;
		break;
	}
	e.cancelBubble = consume;
	if(consume) {
		if(e.stopPropagation) e.stopPropagation(); // Stop Propagation
		e.returnValue = true; // Cancel The Event in IE
		if(e.preventDefault ) e.preventDefault(); // Cancel The Event in Moz
	}
	return !consume;
};

Story.prototype.getTiddlerField = function(title,field)
{
	var tiddlerElem = this.getTiddler(title);
	var e = null;
	if(tiddlerElem) {
		var t,children = tiddlerElem.getElementsByTagName("*");
		for(t=0; t<children.length; t++) {
			var c = children[t];
			if(c.tagName.toLowerCase() == "input" || c.tagName.toLowerCase() == "textarea") {
				if(!e)
					e = c;
				if(c.getAttribute("edit") == field)
					e = c;
			}
		}
	}
	return e;
};

Story.prototype.focusTiddler = function(title,field)
{
	var e = this.getTiddlerField(title,field);
	if(e) {
		e.focus();
		e.select();
	}
};

Story.prototype.blurTiddler = function(title)
{
	var tiddlerElem = this.getTiddler(title);
	if(tiddlerElem && tiddlerElem.focus && tiddlerElem.blur) {
		tiddlerElem.focus();
		tiddlerElem.blur();
	}
};

Story.prototype.setTiddlerField = function(title,tag,mode,field)
{
	var c = this.getTiddlerField(title,field);
	var tags = c.value.readBracketedList();
	tags.setItem(tag,mode);
	c.value = String.encodeTiddlyLinkList(tags);
};

Story.prototype.setTiddlerTag = function(title,tag,mode)
{
	this.setTiddlerField(title,tag,mode,"tags");
};

Story.prototype.closeTiddler = function(title,animate,unused)
{
	var tiddlerElem = this.getTiddler(title);
	if(tiddlerElem) {
		clearMessage();
		this.scrubTiddler(tiddlerElem);
		if(config.options.chkAnimate && animate && anim && typeof Slider == "function")
			anim.startAnimating(new Slider(tiddlerElem,false,null,"all"));
		else {
			jQuery(tiddlerElem).remove();
		}
	}
};

Story.prototype.scrubTiddler = function(tiddlerElem)
{
	tiddlerElem.id = null;
};

Story.prototype.setDirty = function(title,dirty)
{
	var tiddlerElem = this.getTiddler(title);
	if(tiddlerElem)
		tiddlerElem.setAttribute("dirty",dirty ? "true" : "false");
};

Story.prototype.isDirty = function(title)
{
	var tiddlerElem = this.getTiddler(title);
	if(tiddlerElem)
		return tiddlerElem.getAttribute("dirty") == "true";
	return null;
};

Story.prototype.areAnyDirty = function()
{
	var r = false;
	this.forEachTiddler(function(title,element) {
		if(this.isDirty(title))
			r = true;
	});
	return r;
};

Story.prototype.closeAllTiddlers = function(exclude)
{
	clearMessage();
	this.forEachTiddler(function(title,element) {
		if((title != exclude) && element.getAttribute("dirty") != "true")
			this.closeTiddler(title);
	});
	window.scrollTo(0,ensureVisible(this.container));
};

Story.prototype.isEmpty = function()
{
	var place = this.getContainer();
	return place && place.firstChild == null;
};

Story.prototype.search = function(text,useCaseSensitive,useRegExp)
{
	this.closeAllTiddlers();
	highlightHack = new RegExp(useRegExp ? text : text.escapeRegExp(),useCaseSensitive ? "mg" : "img");
	var matches = store.search(highlightHack,"title","excludeSearch");
	this.displayTiddlers(null,matches);
	highlightHack = null;
	var q = useRegExp ? "/" : "'";
	if(matches.length > 0)
		displayMessage(config.macros.search.successMsg.format([matches.length.toString(),q + text + q]));
	else
		displayMessage(config.macros.search.failureMsg.format([q + text + q]));
};

Story.prototype.findContainingTiddler = function(e)
{
	while(e && !jQuery(e).hasClass("tiddler")) {
		e = jQuery(e).hasClass("popup") && Popup.stack[0] ? Popup.stack[0].root : e.parentNode;
	}
	return e;
};

Story.prototype.gatherSaveFields = function(e,fields)
{
	if(e && e.getAttribute) {
		var f = e.getAttribute("edit");
		if(f)
			fields[f] = e.value.replace(/\r/mg,"");
		if(e.hasChildNodes()) {
			var t,c = e.childNodes;
			for(t=0; t<c.length; t++)
				this.gatherSaveFields(c[t],fields);
		}
	}
};

Story.prototype.hasChanges = function(title)
{
	var e = this.getTiddler(title);
	if(e) {
		var fields = {};
		this.gatherSaveFields(e,fields);
		if(store.fetchTiddler(title)) {
		    var n;
			for(n in fields) {
				if(store.getValue(title,n) != fields[n]) //# tiddler changed
					return true;
			}
		} else {
			if(store.isShadowTiddler(title) && store.getShadowTiddlerText(title) == fields.text) { //# not checking for title or tags
				return false;
			} else { //# changed shadow or new tiddler
				return true;
			}
		}
	}
	return false;
};

Story.prototype.saveTiddler = function(title,minorUpdate)
{
	var tiddlerElem = this.getTiddler(title);
	if(tiddlerElem) {
		var fields = {};
		this.gatherSaveFields(tiddlerElem,fields);
		var newTitle = fields.title || title;
		if(!store.tiddlerExists(newTitle)) {
			newTitle = newTitle.trim();
			var creator = config.options.txtUserName;
		}
		if(store.tiddlerExists(newTitle) && newTitle != title) {
			if(!confirm(config.messages.overwriteWarning.format([newTitle.toString()])))
				return null;
				title = newTitle;
		}
		if(newTitle != title)
			this.closeTiddler(newTitle,false);
		tiddlerElem.id = this.tiddlerId(newTitle);
		tiddlerElem.setAttribute("tiddler",newTitle);
		tiddlerElem.setAttribute("template",DEFAULT_VIEW_TEMPLATE);
		tiddlerElem.setAttribute("dirty","false");
		if(config.options.chkForceMinorUpdate)
			minorUpdate = !minorUpdate;
		if(!store.tiddlerExists(newTitle))
			minorUpdate = false;
		var newDate = new Date();
		if(store.tiddlerExists(title)) {
			var t = store.fetchTiddler(title);
			var extendedFields = t.fields;
			creator = t.creator;
		} else {
			extendedFields = merge({},config.defaultCustomFields);
		}
		var n;
		for(n in fields) {
			if(!TiddlyWiki.isStandardField(n))
				extendedFields[n] = fields[n];
		}
		var tiddler = store.saveTiddler(title,newTitle,fields.text,minorUpdate ? undefined : config.options.txtUserName,minorUpdate ? undefined : newDate,fields.tags,extendedFields,null,null,creator);
		autoSaveChanges(null,[tiddler]);
		return newTitle;
	}
	return null;
};

Story.prototype.permaView = function()
{
	var links = [];
	this.forEachTiddler(function(title,element) {
		links.push(String.encodeTiddlyLink(title));
	});
	var t = encodeURIComponent(links.join(" "));
	if(t == "")
		t = "#";
	if(window.location.hash != t)
		window.location.hash = t;
};

Story.prototype.switchTheme = function(theme)
{
	if(safeMode)
		return;

	var getSlice = function(theme,slice) {
		var r;
		if(readOnly)
			r = store.getTiddlerSlice(theme,slice+"ReadOnly") || store.getTiddlerSlice(theme,"Web"+slice);
		r = r || store.getTiddlerSlice(theme,slice);
		if(r && r.indexOf(config.textPrimitives.sectionSeparator)==0)
			r = theme + r;
		return store.isAvailable(r) ? r : slice;
	};

	var replaceNotification = function(i,name,theme,slice) {
		var newName = getSlice(theme,slice);
		if(name!=newName && store.namedNotifications[i].name==name) {
			store.namedNotifications[i].name = newName;
			return newName;
		}
		return name;
	};

	var pt = config.refresherData.pageTemplate;
	var vi = DEFAULT_VIEW_TEMPLATE;
	var vt = config.tiddlerTemplates[vi];
	var ei = DEFAULT_EDIT_TEMPLATE;
	var et = config.tiddlerTemplates[ei];

	var i;
	for(i=0; i<config.notifyTiddlers.length; i++) {
		var name = config.notifyTiddlers[i].name;
		switch(name) {
		case "PageTemplate":
			config.refresherData.pageTemplate = replaceNotification(i,config.refresherData.pageTemplate,theme,name);
			break;
		case "StyleSheet":
			removeStyleSheet(config.refresherData.styleSheet);
			config.refresherData.styleSheet = replaceNotification(i,config.refresherData.styleSheet,theme,name);
			break;
		case "ColorPalette":
			config.refresherData.colorPalette = replaceNotification(i,config.refresherData.colorPalette,theme,name);
			break;
		default:
			break;
		}
	}
	config.tiddlerTemplates[vi] = getSlice(theme,"ViewTemplate");
	config.tiddlerTemplates[ei] = getSlice(theme,"EditTemplate");
	if(!startingUp) {
		if(config.refresherData.pageTemplate!=pt || config.tiddlerTemplates[vi]!=vt || config.tiddlerTemplates[ei]!=et) {
			refreshAll();
			this.refreshAllTiddlers(true);
		} else {
			setStylesheet(store.getRecursiveTiddlerText(config.refresherData.styleSheet,"",10),config.refreshers.styleSheet);
		}
		config.options.txtTheme = theme;
		saveOption("txtTheme");
	}
};

//--
//-- Backstage
//--
// Backstage tasks
config.tasks.save.action = saveChanges;

var backstage = {
	area: null,
	toolbar: null,
	button: null,
	showButton: null,
	hideButton: null,
	cloak: null,
	panel: null,
	panelBody: null,
	panelFooter: null,
	currTabName: null,
	currTabElem: null,
	content: null,

	init: function() {
		var cmb = config.messages.backstage;
		this.area = document.getElementById("backstageArea");
		this.toolbar = jQuery("#backstageToolbar").empty()[0];
		this.button = jQuery("#backstageButton").empty()[0];
		this.button.style.display = "block";
		var t = cmb.open.text + " " + glyph("bentArrowLeft");
		this.showButton = createTiddlyButton(this.button,t,cmb.open.tooltip,
						function(e) {backstage.show(); return false;},null,"backstageShow");
		t = glyph("bentArrowRight") + " " + cmb.close.text;
		this.hideButton = createTiddlyButton(this.button,t,cmb.close.tooltip,
						function(e) {backstage.hide(); return false;},null,"backstageHide");
		this.cloak = document.getElementById("backstageCloak");
		this.panel = document.getElementById("backstagePanel");
		this.panelFooter = createTiddlyElement(this.panel,"div",null,"backstagePanelFooter");
		this.panelBody = createTiddlyElement(this.panel,"div",null,"backstagePanelBody");
		this.cloak.onmousedown = function(e) {backstage.switchTab(null);};
		createTiddlyText(this.toolbar,cmb.prompt);
		for(t=0; t<config.backstageTasks.length; t++) {
			var taskName = config.backstageTasks[t];
			var task = config.tasks[taskName];
			var handler = task.action ? this.onClickCommand : this.onClickTab;
			var text = task.text + (task.action ? "" : glyph("downTriangle"));
			var btn = createTiddlyButton(this.toolbar,text,task.tooltip,handler,"backstageTab");
			jQuery(btn).addClass(task.action ? "backstageAction" : "backstageTask");
			btn.setAttribute("task", taskName);
			}
		this.content = document.getElementById("contentWrapper");
		if(config.options.chkBackstage)
			this.show();
		else
			this.hide();
	},

	isVisible: function() {
		return this.area ? this.area.style.display == "block" : false;
	},

	show: function() {
		this.area.style.display = "block";
		if(anim && config.options.chkAnimate) {
			backstage.toolbar.style.left = findWindowWidth() + "px";
			var p = [{style: "left", start: findWindowWidth(), end: 0, template: "%0px"}];
			anim.startAnimating(new Morpher(backstage.toolbar,config.animDuration,p));
		} else {
			backstage.area.style.left = "0px";
		}
		jQuery(this.showButton).hide();
		jQuery(this.hideButton).show();
		config.options.chkBackstage = true;
		saveOption("chkBackstage");
		jQuery(this.content).addClass("backstageVisible");
	},

	hide: function() {
		if(this.currTabElem) {
			this.switchTab(null);
		} else {
			backstage.toolbar.style.left = "0px";
			if(anim && config.options.chkAnimate) {
				var p = [{style: "left", start: 0, end: findWindowWidth(), template: "%0px"}];
				var c = function(element,properties) {backstage.area.style.display = "none";};
				anim.startAnimating(new Morpher(backstage.toolbar,config.animDuration,p,c));
			} else {
				this.area.style.display = "none";
			}
			this.showButton.style.display = "block";
			this.hideButton.style.display = "none";
			config.options.chkBackstage = false;
			saveOption("chkBackstage");
			jQuery(this.content).removeClass("backstageVisible");
		}
	},

	onClickCommand: function(e) {
		var task = config.tasks[this.getAttribute("task")];
		if(task.action) {
			backstage.switchTab(null);
			task.action();
		}
		return false;
	},

	onClickTab: function(e) {
		backstage.switchTab(this.getAttribute("task"));
		return false;
	},

	// Switch to a given tab, or none if null is passed
	switchTab: function(tabName) {
		var tabElem = null;
		var e = this.toolbar.firstChild;
		while(e) {
			if(e.getAttribute && e.getAttribute("task") == tabName)
				tabElem = e;
			e = e.nextSibling;
		}
		if(tabName == backstage.currTabName) {
			backstage.hidePanel();
			return;
		}
		if(backstage.currTabElem) {
			jQuery(this.currTabElem).removeClass("backstageSelTab");
		}
		if(tabElem && tabName) {
			backstage.preparePanel();
			jQuery(tabElem).addClass("backstageSelTab");
			var task = config.tasks[tabName];
			wikify(task.content,backstage.panelBody,null,null);
			backstage.showPanel();
		} else if(backstage.currTabElem) {
			backstage.hidePanel();
		}
		backstage.currTabName = tabName;
		backstage.currTabElem = tabElem;
	},

	isPanelVisible: function() {
		return backstage.panel ? backstage.panel.style.display == "block" : false;
	},

	preparePanel: function() {
		backstage.cloak.style.height = findDocHeight() + "px";
		backstage.cloak.style.display = "block";
		jQuery(backstage.panelBody).empty();
		return backstage.panelBody;
	},

	showPanel: function() {
		backstage.panel.style.display = "block";
		if(anim && config.options.chkAnimate) {
			backstage.panel.style.top = (-backstage.panel.offsetHeight) + "px";
			var p = [{style: "top", start: -backstage.panel.offsetHeight, end: 0, template: "%0px"}];
			anim.startAnimating(new Morpher(backstage.panel,config.animDuration,p),new Scroller(backstage.panel,false));
		} else {
			backstage.panel.style.top = "0px";
		}
		return backstage.panelBody;
	},

	hidePanel: function() {
		if(backstage.currTabElem)
			jQuery(backstage.currTabElem).removeClass("backstageSelTab");
		backstage.currTabElem = null;
		backstage.currTabName = null;
		if(anim && config.options.chkAnimate) {
			var p = [
				{style: "top", start: 0, end: -(backstage.panel.offsetHeight), template: "%0px"},
				{style: "display", atEnd: "none"}
			];
			var c = function(element,properties) {backstage.cloak.style.display = "none";};
			anim.startAnimating(new Morpher(backstage.panel,config.animDuration,p,c));
		} else {
			jQuery([backstage.panel,backstage.cloak]).hide();
		}
	}
};

config.macros.backstage = {};

config.macros.backstage.handler = function(place,macroName,params)
{
	var backstageTask = config.tasks[params[0]];
	if(backstageTask)
		createTiddlyButton(place,backstageTask.text,backstageTask.tooltip,function(e) {backstage.switchTab(params[0]); return false;});
};

//--
//-- ImportTiddlers macro
//--

config.macros.importTiddlers.handler = function(place,macroName,params,wikifier,paramString,tiddler)
{
	if(readOnly) {
		createTiddlyElement(place,"div",null,"marked",this.readOnlyWarning);
		return;
	}
	var w = new Wizard();
	w.createWizard(place,this.wizardTitle);
	this.restart(w);
};

config.macros.importTiddlers.onCancel = function(e)
{
	var wizard = new Wizard(this);
	wizard.clear();
	config.macros.importTiddlers.restart(wizard);
	return false;
};

config.macros.importTiddlers.onClose = function(e)
{
	backstage.hidePanel();
	return false;
};

config.macros.importTiddlers.restart = function(wizard)
{
	var me = config.macros.importTiddlers;
	wizard.addStep(this.step1Title,this.step1Html);
	var t,s = wizard.getElement("selTypes");
	for(t in config.adaptors) {
		var e = createTiddlyElement(s,"option",null,null,config.adaptors[t].serverLabel || t);
		e.value = t;
	}
	if(config.defaultAdaptor)
		s.value = config.defaultAdaptor;
	s = wizard.getElement("selFeeds");
	var feeds = this.getFeeds();
	for(t in feeds) {
		e = createTiddlyElement(s,"option",null,null,t);
		e.value = t;
	}
	wizard.setValue("feeds",feeds);
	s.onchange = me.onFeedChange;
	var fileInput = wizard.getElement("txtBrowse");
	fileInput.onchange = me.onBrowseChange;
	fileInput.onkeyup = me.onBrowseChange;
	wizard.setButtons([{caption: this.openLabel, tooltip: this.openPrompt, onClick: me.onOpen}]);
	wizard.formElem.action = "javascript:;";
	wizard.formElem.onsubmit = function() {
		if(!this.txtPath || this.txtPath.value.length) //# check for manually entered path in first step
			this.lastChild.firstChild.onclick();
	};
};

config.macros.importTiddlers.getFeeds = function()
{
	var feeds = {};
	var t,tagged = store.getTaggedTiddlers("systemServer","title");
	for(t=0; t<tagged.length; t++) {
		var title = tagged[t].title;
		var serverType = store.getTiddlerSlice(title,"Type");
		if(!serverType)
			serverType = "file";
		feeds[title] = {title: title,
						url: store.getTiddlerSlice(title,"URL"),
						workspace: store.getTiddlerSlice(title,"Workspace"),
						workspaceList: store.getTiddlerSlice(title,"WorkspaceList"),
						tiddlerFilter: store.getTiddlerSlice(title,"TiddlerFilter"),
						serverType: serverType,
						description: store.getTiddlerSlice(title,"Description")};
	}
	return feeds;
};

config.macros.importTiddlers.onFeedChange = function(e)
{
	var wizard = new Wizard(this);
	var selTypes = wizard.getElement("selTypes");
	var fileInput = wizard.getElement("txtPath");
	var feeds = wizard.getValue("feeds");
	var f = feeds[this.value];
	if(f) {
		selTypes.value = f.serverType;
		fileInput.value = f.url;
		wizard.setValue("feedName",f.serverType);
		wizard.setValue("feedHost",f.url);
		wizard.setValue("feedWorkspace",f.workspace);
		wizard.setValue("feedWorkspaceList",f.workspaceList);
		wizard.setValue("feedTiddlerFilter",f.tiddlerFilter);
	}
	return false;
};

config.macros.importTiddlers.onBrowseChange = function(e)
{
	var wizard = new Wizard(this);
	var file = this.value;
	file = file.replace(/^C:\\fakepath\\/i,''); // remove fakepath (chrome/opera/safari)
	if(this.files && this.files[0]) {
		try {
			netscape.security.PrivilegeManager.enablePrivilege("UniversalFileRead");
			file = this.files[0].fileName; // REQUIRES PRIVILEGES.. NULL otherwise
		} catch (ex) {
			// non-priv fallback: combine filename with path to current document
			var path=getLocalPath(document.location.href);
			var slashpos=path.lastIndexOf('/'); if (slashpos==-1) slashpos=path.lastIndexOf('\\'); 
			if (slashpos!=-1) path=path.substr(0,slashpos+1); // remove filename, leave trailing 	slash
			file=path+file;
		}
	}
	var fileInput = wizard.getElement("txtPath");
	fileInput.value = config.macros.importTiddlers.getURLFromLocalPath(file);
	var serverType = wizard.getElement("selTypes");
	serverType.value = "file";
	return true;
};

config.macros.importTiddlers.getURLFromLocalPath = function(v)
{
	if(!v || !v.length)
		return v;
	v = v.replace(/\\/g,"/"); // use "/" for cross-platform consistency
	var u;
	var t = v.split(":");
	var p = t[1] || t[0]; // remove drive letter (if any)
	if(t[1] && (t[0] == "http" || t[0] == "https" || t[0] == "file")) {
		u = v;
	} else if(p.substr(0,1)=="/") {
		u = document.location.protocol + "//" + document.location.hostname + (t[1] ? "/" : "") + v;
	} else {
		var c = document.location.href.replace(/\\/g,"/");
		var pos = c.lastIndexOf("/");
		if(pos!=-1)
			c = c.substr(0,pos); // remove filename
		u = c + "/" + p;
	}
	return u;
};

config.macros.importTiddlers.onOpen = function(e)
{
	var me = config.macros.importTiddlers;
	var wizard = new Wizard(this);
	var fileInput = wizard.getElement("txtPath");
	var url = fileInput.value;
	var serverType = wizard.getElement("selTypes").value || config.defaultAdaptor;
	var adaptor = new config.adaptors[serverType]();
	wizard.setValue("adaptor",adaptor);
	wizard.setValue("serverType",serverType);
	wizard.setValue("host",url);
	adaptor.openHost(url,null,wizard,me.onOpenHost);
	wizard.setButtons([{caption: me.cancelLabel, tooltip: me.cancelPrompt, onClick: me.onCancel}],me.statusOpenHost);
	return false;
};

config.macros.importTiddlers.onOpenHost = function(context,wizard)
{
	var me = config.macros.importTiddlers;
	var adaptor = wizard.getValue("adaptor");
	if(context.status !== true)
		displayMessage("Error in importTiddlers.onOpenHost: " + context.statusText);
	adaptor.getWorkspaceList(context,wizard,me.onGetWorkspaceList);
	wizard.setButtons([{caption: me.cancelLabel, tooltip: me.cancelPrompt, onClick: me.onCancel}],me.statusGetWorkspaceList);
};

config.macros.importTiddlers.onGetWorkspaceList = function(context,wizard)
{
	var me = config.macros.importTiddlers;
	if(context.status !== true)
		displayMessage("Error in importTiddlers.onGetWorkspaceList: " + context.statusText);
	wizard.setValue("context",context);
	var workspace = wizard.getValue("feedWorkspace");
	if(!workspace && context.workspaces.length==1)
		workspace = context.workspaces[0].title;
	if(workspace) {
		context.adaptor.openWorkspace(workspace,context,wizard,me.onOpenWorkspace);
		wizard.setValue("workspace",workspace);
		wizard.setButtons([{caption: me.cancelLabel, tooltip: me.cancelPrompt, onClick: me.onCancel}],me.statusOpenWorkspace);
		return;
	}
	wizard.addStep(me.step2Title,me.step2Html);
	var t,s = wizard.getElement("selWorkspace");
	s.onchange = me.onWorkspaceChange;
	for(t=0; t<context.workspaces.length; t++) {
		var e = createTiddlyElement(s,"option",null,null,context.workspaces[t].title);
		e.value = context.workspaces[t].title;
	}
	var workspaceList = wizard.getValue("feedWorkspaceList");
	if(workspaceList) {
		var n,list = workspaceList.parseParams("workspace",null,false,true);
		for(n=1; n<list.length; n++) {
			if(context.workspaces.findByField("title",list[n].value) == null) {
				e = createTiddlyElement(s,"option",null,null,list[n].value);
				e.value = list[n].value;
			}
		}
	}
	if(workspace) {
		t = wizard.getElement("txtWorkspace");
		t.value = workspace;
	}
	wizard.setButtons([{caption: me.openLabel, tooltip: me.openPrompt, onClick: me.onChooseWorkspace}]);
};

config.macros.importTiddlers.onWorkspaceChange = function(e)
{
	var wizard = new Wizard(this);
	var t = wizard.getElement("txtWorkspace");
	t.value = this.value;
	this.selectedIndex = 0;
	return false;
};

config.macros.importTiddlers.onChooseWorkspace = function(e)
{
	var me = config.macros.importTiddlers;
	var wizard = new Wizard(this);
	var adaptor = wizard.getValue("adaptor");
	var workspace = wizard.getElement("txtWorkspace").value;
	wizard.setValue("workspace",workspace);
	var context = wizard.getValue("context");
	adaptor.openWorkspace(workspace,context,wizard,me.onOpenWorkspace);
	wizard.setButtons([{caption: me.cancelLabel, tooltip: me.cancelPrompt, onClick: me.onCancel}],me.statusOpenWorkspace);
	return false;
};

config.macros.importTiddlers.onOpenWorkspace = function(context,wizard)
{
	var me = config.macros.importTiddlers;
	if(context.status !== true)
		displayMessage("Error in importTiddlers.onOpenWorkspace: " + context.statusText);
	var adaptor = wizard.getValue("adaptor");
	var browse=wizard.getElement("txtBrowse");
	if (browse.files) context.file=browse.files[0]; // for HTML5 FileReader
	adaptor.getTiddlerList(context,wizard,me.onGetTiddlerList,wizard.getValue("feedTiddlerFilter"));
	wizard.setButtons([{caption: me.cancelLabel, tooltip: me.cancelPrompt, onClick: me.onCancel}],me.statusGetTiddlerList);
};

config.macros.importTiddlers.onGetTiddlerList = function(context,wizard)
{
	var me = config.macros.importTiddlers;
	if(context.status !== true) {
		var error = context.statusText||me.errorGettingTiddlerList;
		if(context.host.indexOf("file://") === 0) {
			error = me.errorGettingTiddlerListFile;
		} else {
			error = context.xhr && context.xhr.status == 404 ? me.errorGettingTiddlerListHttp404 :
				me.errorGettingTiddlerListHttp;
		}
		wizard.setButtons([{caption: me.cancelLabel, tooltip: me.cancelPrompt, onClick: me.onCancel}],"");
		jQuery("span.status", wizard.footerEl).html(error); // so error message can be html
		return;
	}
	// Extract data for the listview
	var listedTiddlers = [];
	if(context.tiddlers) {
		var n;
		for(n=0; n<context.tiddlers.length; n++) {
			var tiddler = context.tiddlers[n];
			listedTiddlers.push({
				title: tiddler.title,
				modified: tiddler.modified,
				modifier: tiddler.modifier,
				text: tiddler.text ? wikifyPlainText(tiddler.text,100) : "",
				tags: tiddler.tags,
				size: tiddler.text ? tiddler.text.length : 0,
				tiddler: tiddler
			});
		}
	}
	listedTiddlers.sort(function(a,b) {return a.title < b.title ? -1 : (a.title == b.title ? 0 : +1);});
	// Display the listview
	wizard.addStep(me.step3Title,me.step3Html);
	var markList = wizard.getElement("markList");
	var listWrapper = document.createElement("div");
	markList.parentNode.insertBefore(listWrapper,markList);
	var listView = ListView.create(listWrapper,listedTiddlers,me.listViewTemplate);
	wizard.setValue("listView",listView);
	wizard.setValue("context",context);
	var txtSaveTiddler = wizard.getElement("txtSaveTiddler");
	txtSaveTiddler.value = me.generateSystemServerName(wizard);
	wizard.setButtons([
			{caption: me.cancelLabel, tooltip: me.cancelPrompt, onClick: me.onCancel},
			{caption: me.importLabel, tooltip: me.importPrompt, onClick: me.doImport}
		]);
};

config.macros.importTiddlers.generateSystemServerName = function(wizard)
{
	var serverType = wizard.getValue("serverType");
	var host = wizard.getValue("host");
	var workspace = wizard.getValue("workspace");
	var pattern = config.macros.importTiddlers[workspace ? "systemServerNamePattern" : "systemServerNamePatternNoWorkspace"];
	return pattern.format([serverType,host,workspace]);
};

config.macros.importTiddlers.saveServerTiddler = function(wizard)
{
	var me = config.macros.importTiddlers;
	var txtSaveTiddler = wizard.getElement("txtSaveTiddler").value;
	if(store.tiddlerExists(txtSaveTiddler)) {
		if(!confirm(me.confirmOverwriteSaveTiddler.format([txtSaveTiddler])))
			return;
		store.suspendNotifications();
		store.removeTiddler(txtSaveTiddler);
		store.resumeNotifications();
	}
	var serverType = wizard.getValue("serverType");
	var host = wizard.getValue("host");
	var workspace = wizard.getValue("workspace");
	var text = me.serverSaveTemplate.format([serverType,host,workspace]);
	store.saveTiddler(txtSaveTiddler,txtSaveTiddler,text,me.serverSaveModifier,new Date(),["systemServer"]);
};

config.macros.importTiddlers.doImport = function(e)
{
	var me = config.macros.importTiddlers;
	var wizard = new Wizard(this);
	if(wizard.getElement("chkSave").checked)
		me.saveServerTiddler(wizard);
	var chkSync = wizard.getElement("chkSync").checked;
	wizard.setValue("sync",chkSync);
	var listView = wizard.getValue("listView");
	var rowNames = ListView.getSelectedRows(listView);
	var adaptor = wizard.getValue("adaptor");
	var overwrite = [];
	var t;
	for(t=0; t<rowNames.length; t++) {
		if(store.tiddlerExists(rowNames[t]))
			overwrite.push(rowNames[t]);
	}
	if(overwrite.length > 0) {
		if(!confirm(me.confirmOverwriteText.format([overwrite.join(", ")])))
			return false;
	}
	wizard.addStep(me.step4Title.format([rowNames.length]),me.step4Html);
	for(t=0; t<rowNames.length; t++) {
		var link = document.createElement("div");
		createTiddlyLink(link,rowNames[t],true);
		var place = wizard.getElement("markReport");
		place.parentNode.insertBefore(link,place);
	}
	wizard.setValue("remainingImports",rowNames.length);
	wizard.setButtons([
			{caption: me.cancelLabel, tooltip: me.cancelPrompt, onClick: me.onCancel}
		],me.statusDoingImport);
	var wizardContext = wizard.getValue("context");
	var tiddlers = wizardContext ? wizardContext.tiddlers : [];
	for(t=0; t<rowNames.length; t++) {
		var context = {
			allowSynchronous:true,
			tiddler:tiddlers[tiddlers.findByField("title",rowNames[t])]
		};
		adaptor.getTiddler(rowNames[t],context,wizard,me.onGetTiddler);
	}
	return false;
};

config.macros.importTiddlers.onGetTiddler = function(context,wizard)
{
	var me = config.macros.importTiddlers;
	if(!context.status)
		displayMessage("Error in importTiddlers.onGetTiddler: " + context.statusText);
	var tiddler = context.tiddler;
	store.suspendNotifications();
	store.saveTiddler(tiddler.title, tiddler.title, tiddler.text, tiddler.modifier, tiddler.modified, tiddler.tags, tiddler.fields, true, tiddler.created);
	if(!wizard.getValue("sync")) {
		store.setValue(tiddler.title,'server',null);
	}
	store.resumeNotifications();
	if(!context.isSynchronous)
		store.notify(tiddler.title,true);
	var remainingImports = wizard.getValue("remainingImports")-1;
	wizard.setValue("remainingImports",remainingImports);
	if(remainingImports == 0) {
		if(context.isSynchronous) {
			store.notifyAll();
			refreshDisplay();
		}
		wizard.setButtons([
				{caption: me.doneLabel, tooltip: me.donePrompt, onClick: me.onClose}
			],me.statusDoneImport);
		autoSaveChanges();
	}
};

//--
//-- Upgrade macro
//--

config.macros.upgrade.handler = function(place)
{
	var w = new Wizard();
	w.createWizard(place,this.wizardTitle);
	w.addStep(this.step1Title,this.step1Html.format([this.source,this.source]));
	w.setButtons([{caption: this.upgradeLabel, tooltip: this.upgradePrompt, onClick: this.onClickUpgrade}]);
};

config.macros.upgrade.onClickUpgrade = function(e)
{
	var me = config.macros.upgrade;
	var w = new Wizard(this);
	if(!window.allowSave()) {
		alert(me.errorCantUpgrade);
		return false;
	}
	if(story.areAnyDirty() || store.isDirty()) {
		alert(me.errorNotSaved);
		return false;
	}
	var localPath = getLocalPath(document.location.toString());
	var backupPath = getBackupPath(localPath,me.backupExtension);
	w.setValue("backupPath",backupPath);
	w.setButtons([],me.statusPreparingBackup);
	var original = loadOriginal(localPath);
	w.setButtons([],me.statusSavingBackup);
	var backup = copyFile(backupPath,localPath);
	if(!backup)
		backup = saveFile(backupPath,original);
	if(!backup) {
		w.setButtons([],me.errorSavingBackup);
		alert(me.errorSavingBackup);
		return false;
	}
	w.setButtons([],me.statusLoadingCore);
	var options = {
		type:"GET",
		url:me.source,
		processData:false,
		success:function(data,textStatus,jqXHR) {
			me.onLoadCore(true,w,jqXHR.responseText,me.source,jqXHR);
		},
		error:function(jqXHR,textStatus,errorThrown) {
			me.onLoadCore(false,w,null,me.source,jqXHR);
		}
	};
	ajaxReq(options);
	return false;
};

config.macros.upgrade.onLoadCore = function(status,params,responseText,url,xhr)
{
	var me = config.macros.upgrade;
	var w = params;
	var errMsg;
	if(!status)
		errMsg = me.errorLoadingCore;
	var newVer = me.extractVersion(responseText);
	if(!newVer)
		errMsg = me.errorCoreFormat;
	if(errMsg) {
		w.setButtons([],errMsg);
		alert(errMsg);
		return;
	}
	var onStartUpgrade = function(e) {
		w.setButtons([],me.statusSavingCore);
		var localPath = getLocalPath(document.location.toString());
		saveFile(localPath,responseText);
		w.setButtons([],me.statusReloadingCore);
		var backupPath = w.getValue("backupPath");
		var newLoc = document.location.toString() + "?time=" + new Date().convertToYYYYMMDDHHMM() + "#upgrade:[[" + encodeURI(backupPath) + "]]";
		window.setTimeout(function () {window.location = newLoc;},10);
	};
	var step2 = [me.step2Html_downgrade,me.step2Html_restore,me.step2Html_upgrade][compareVersions(version,newVer) + 1];
	w.addStep(me.step2Title,step2.format([formatVersion(newVer),formatVersion(version)]));
	w.setButtons([{caption: me.startLabel, tooltip: me.startPrompt, onClick: onStartUpgrade},{caption: me.cancelLabel, tooltip: me.cancelPrompt, onClick: me.onCancel}]);
};

config.macros.upgrade.onCancel = function(e)
{
	var me = config.macros.upgrade;
	var w = new Wizard(this);
	w.addStep(me.step3Title,me.step3Html);
	w.setButtons([]);
	return false;
};

config.macros.upgrade.extractVersion = function(upgradeFile)
{
	var re = /^var version = \{title: "([^"]+)", major: (\d+), minor: (\d+), revision: (\d+)(, beta: (\d+)){0,1}, date: new Date\("([^"]+)"\)/mg;
	var m = re.exec(upgradeFile);
	return m ? {title: m[1], major: m[2], minor: m[3], revision: m[4], beta: m[6], date: new Date(m[7])} : null;
};

function upgradeFrom(path)
{
	var importStore = new TiddlyWiki();
	var tw = loadFile(path);
	if(window.netscape !== undefined)
		tw = convertUTF8ToUnicode(tw);
	importStore.importTiddlyWiki(tw);
	importStore.forEachTiddler(function(title,tiddler) {
		if(!store.getTiddler(title)) {
			store.addTiddler(tiddler);
		}
	});
	refreshDisplay();
	saveChanges(); //# To create appropriate Markup* sections
	alert(config.messages.upgradeDone.format([formatVersion()]));
	window.location = window.location.toString().substr(0,window.location.toString().lastIndexOf("?"));
}

//--
//-- Manager UI for groups of tiddlers
//--

config.macros.plugins.handler = function(place,macroName,params,wikifier,paramString)
{
	var wizard = new Wizard();
	wizard.createWizard(place,this.wizardTitle);
	wizard.addStep(this.step1Title,this.step1Html);
	var markList = wizard.getElement("markList");
	var listWrapper = document.createElement("div");
	markList.parentNode.insertBefore(listWrapper,markList);
	listWrapper.setAttribute("refresh","macro");
	listWrapper.setAttribute("macroName","plugins");
	listWrapper.setAttribute("params",paramString);
	this.refresh(listWrapper,paramString);
};

config.macros.plugins.refresh = function(listWrapper,params)
{
	var me = config.macros.plugins;
	var wizard = new Wizard(listWrapper);
	var selectedRows = [];
	ListView.forEachSelector(listWrapper,function(e,rowName) {
			if(e.checked)
				selectedRows.push(e.getAttribute("rowName"));
		});
	jQuery(listWrapper).empty();
	params = params.parseParams("anon");
	var plugins = installedPlugins.slice(0);
	var t,tiddler,p;
	var configTiddlers = store.getTaggedTiddlers("systemConfig");
	for(t=0; t<configTiddlers.length; t++) {
		tiddler = configTiddlers[t];
		if(plugins.findByField("title",tiddler.title) == null) {
			p = getPluginInfo(tiddler);
			p.executed = false;
			p.log.splice(0,0,this.skippedText);
			plugins.push(p);
		}
	}
	for(t=0; t<plugins.length; t++) {
		p = plugins[t];
		p.size = p.tiddler.text ? p.tiddler.text.length : 0;
		p.forced = p.tiddler.isTagged("systemConfigForce");
		p.disabled = p.tiddler.isTagged("systemConfigDisable");
		p.Selected = selectedRows.indexOf(plugins[t].title) != -1;
	}
	if(plugins.length == 0) {
		createTiddlyElement(listWrapper,"em",null,null,this.noPluginText);
		wizard.setButtons([]);
	} else {
		var template = readOnly ? this.listViewTemplateReadOnly : this.listViewTemplate;
		var listView = ListView.create(listWrapper,plugins,template,this.onSelectCommand);
		wizard.setValue("listView",listView);
		if(!readOnly) {
			wizard.setButtons([
				{caption: me.removeLabel, tooltip: me.removePrompt, onClick: me.doRemoveTag},
				{caption: me.deleteLabel, tooltip: me.deletePrompt, onClick: me.doDelete}
			]);
		}
	}
};

config.macros.plugins.doRemoveTag = function(e)
{
	var wizard = new Wizard(this);
	var listView = wizard.getValue("listView");
	var rowNames = ListView.getSelectedRows(listView);
	if(rowNames.length == 0) {
		alert(config.messages.nothingSelected);
	} else {
		var t;
		for(t=0; t<rowNames.length; t++) {
			store.setTiddlerTag(rowNames[t],false,"systemConfig");
		}
		autoSaveChanges();
	}
};

config.macros.plugins.doDelete = function(e)
{
	var wizard = new Wizard(this);
	var listView = wizard.getValue("listView");
	var rowNames = ListView.getSelectedRows(listView);
	if(rowNames.length == 0) {
		alert(config.messages.nothingSelected);
	} else {
		if(confirm(config.macros.plugins.confirmDeleteText.format([rowNames.join(", ")]))) {
			var t;
			for(t=0; t<rowNames.length; t++) {
				store.removeTiddler(rowNames[t]);
				story.closeTiddler(rowNames[t],true);
			}
		}
		autoSaveChanges();
	}
};

//--
//-- Message area
//--

function getMessageDiv()
{
	var msgArea = document.getElementById("messageArea");
	if(!msgArea)
		return null;
	if(!msgArea.hasChildNodes())
		createTiddlyButton(createTiddlyElement(msgArea,"div",null,"messageToolbar"),
			config.messages.messageClose.text,
			config.messages.messageClose.tooltip,
			clearMessage);
	msgArea.style.display = "block";
	return createTiddlyElement(msgArea,"div");
}

function displayMessage(text,linkText)
{
	var e = getMessageDiv();
	if(!e) {
		alert(text);
		return;
	}
	if(linkText) {
		var link = createTiddlyElement(e,"a",null,null,text);
		link.href = linkText;
		link.target = "_blank";
	} else {
		e.appendChild(document.createTextNode(text));
	}
}

function clearMessage()
{
	var msgArea = document.getElementById("messageArea");
	if(msgArea) {
		jQuery(msgArea).empty();
		msgArea.style.display = "none";
	}
	return false;
}

//--
//-- Refresh mechanism
//--

config.notifyTiddlers = [
	{name: "SystemSettings", notify: onSystemSettingsChange},
	{name: "StyleSheetLayout", notify: refreshStyles},
	{name: "StyleSheetColors", notify: refreshStyles},
	{name: "StyleSheet", notify: refreshStyles},
	{name: "StyleSheetPrint", notify: refreshStyles},
	{name: "PageTemplate", notify: refreshPageTemplate},
	{name: "SiteTitle", notify: refreshPageTitle},
	{name: "SiteSubtitle", notify: refreshPageTitle},
	{name: "WindowTitle", notify: refreshPageTitle},
	{name: "ColorPalette", notify: refreshColorPalette},
	{name: null, notify: refreshDisplay}
];

config.refreshers = {
	link: function(e,changeList)
		{
		var title = e.getAttribute("tiddlyLink");
		refreshTiddlyLink(e,title);
		return true;
		},

	tiddler: function(e,changeList)
		{
		var title = e.getAttribute("tiddler");
		var template = e.getAttribute("template");
		if(changeList && (changeList.indexOf && changeList.indexOf(title) != -1) && !story.isDirty(title))
			story.refreshTiddler(title,template,true);
		else
			refreshElements(e,changeList);
		return true;
		},

	content: function(e,changeList)
		{
		var title = e.getAttribute("tiddler");
		var force = e.getAttribute("force");
		var args = e.getAttribute("args");
		if(force != null || changeList == null || (changeList.indexOf && changeList.indexOf(title) != -1)) {
			jQuery(e).empty();
			config.macros.tiddler.transclude(e,title,args);
			return true;
		} else
			return false;
		},

	macro: function(e,changeList)
		{
		var macro = e.getAttribute("macroName");
		var params = e.getAttribute("params");
		if(macro)
			macro = config.macros[macro];
		if(macro && macro.refresh)
			macro.refresh(e,params);
		return true;
		}
};

config.refresherData = {
	styleSheet: "StyleSheet",
	defaultStyleSheet: "StyleSheet",
	pageTemplate: "PageTemplate",
	defaultPageTemplate: "PageTemplate",
	colorPalette: "ColorPalette",
	defaultColorPalette: "ColorPalette"
};

function refreshElements(root,changeList)
{
	var c,nodes = root.childNodes;
	for(c=0; c<nodes.length; c++) {
		var e = nodes[c], type = null;
		if(e.getAttribute && (e.tagName ? e.tagName != "IFRAME" : true))
			type = e.getAttribute("refresh");
		var refresher = config.refreshers[type];
		var refreshed = false;
		if(refresher != undefined)
			refreshed = refresher(e,changeList);
		if(e.hasChildNodes() && !refreshed)
			refreshElements(e,changeList);
	}
}

function applyHtmlMacros(root,tiddler)
{
	var e = root.firstChild;
	while(e) {
		var nextChild = e.nextSibling;
		if(e.getAttribute) {
			var macro = e.getAttribute("macro");
			if(macro) {
				e.removeAttribute("macro");
				var params = "";
				var p = macro.indexOf(" ");
				if(p != -1) {
					params = macro.substr(p+1);
					macro = macro.substr(0,p);
				}
				invokeMacro(e,macro,params,null,tiddler);
			}
		}
		if(e.hasChildNodes())
			applyHtmlMacros(e,tiddler);
		e = nextChild;
	}
}

function refreshPageTemplate(title)
{
	var stash = jQuery("<div/>").appendTo("body").hide()[0];
	var display = story.getContainer();
	var nodes,t;
	if(display) {
		nodes = display.childNodes;
		for(t=nodes.length-1; t>=0; t--)
			stash.appendChild(nodes[t]);
	}
	var wrapper = document.getElementById("contentWrapper");

	if(!title || !store.isAvailable(title))
		title = config.refresherData.pageTemplate;
	if(!store.isAvailable(title))
		title = config.refresherData.defaultPageTemplate; //# this one is always avaialable
	wrapper.innerHTML = store.getRecursiveTiddlerText(title,null,10);
	applyHtmlMacros(wrapper);
	refreshElements(wrapper);
	display = story.getContainer();
	jQuery(display).empty();
	if(!display)
		display = createTiddlyElement(wrapper,"div",story.containerId());
	nodes = stash.childNodes;
	for(t=nodes.length-1; t>=0; t--)
		display.appendChild(nodes[t]);
	jQuery(stash).remove();
}

function refreshDisplay(hint)
{
	if(typeof hint == "string")
		hint = [hint];
	var e = document.getElementById("contentWrapper");
	refreshElements(e,hint);
	if(backstage.isPanelVisible()) {
		e = document.getElementById("backstage");
		refreshElements(e,hint);
	}
}

function refreshPageTitle()
{
	document.title = getPageTitle();
}

function getPageTitle()
{
	return wikifyPlainText(store.getTiddlerText("WindowTitle",""),null,tiddler);
}

function refreshStyles(title,doc)
{
	setStylesheet(title == null ? "" : store.getRecursiveTiddlerText(title,"",10),title,doc || document);
}

function refreshColorPalette(title)
{
	if(!startingUp)
		refreshAll();
}

function refreshAll()
{
	refreshPageTemplate();
	refreshDisplay();
	refreshStyles("StyleSheetLayout");
	refreshStyles("StyleSheetColors");
	refreshStyles(config.refresherData.styleSheet);
	refreshStyles("StyleSheetPrint");
}

//--
//-- Option handling
//--

config.optionHandlers = {
	'txt': {
		get: function(name) {return encodeCookie(config.options[name].toString());},
		set: function(name,value) {config.options[name] = decodeCookie(value);}
	},
	'chk': {
		get: function(name) {return config.options[name] ? 'true' : 'false';},
		set: function(name,value) {config.options[name] = value == 'true';}
	}
};

function setOption(name,value)
{
	var optType = name.substr(0,3);
	if(config.optionHandlers[optType] && config.optionHandlers[optType].set)
		config.optionHandlers[optType].set(name,value);
}

// Gets the value of an option as a string. Most code should just read from config.options.* directly
function getOption(name)
{
	var optType = name.substr(0,3);
	return config.optionHandlers[optType] && config.optionHandlers[optType].get ? config.optionHandlers[optType].get(name) : null;
}

function loadOptions()
{
	if(safeMode)
		return;
	loadCookies();
	loadSystemSettings();
}
// @Deprecated; retained for backwards compatibility
var loadOptionsCookie = loadOptions;

function getCookies()
{
	var cookieList = document.cookie.split(';');
	var i,cookies = {};
	for(i=0; i<cookieList.length; i++) {
		var p = cookieList[i].indexOf('=');
		if(p != -1) {
			var name = cookieList[i].substr(0,p).trim();
			var value = cookieList[i].substr(p+1).trim();
			cookies[name] = value;
		}
	}
	return cookies;
}

function loadCookies()
{
	var i,cookies = getCookies();
	if(cookies['TiddlyWiki']) {
		cookies = cookies['TiddlyWiki'].decodeHashMap();
	}
	for(i in cookies) {
		if(config.optionsSource[i] != 'setting') {
			setOption(i,cookies[i]);
		}
	}
}

function loadSystemSettings()
{
	var key,settings = store.calcAllSlices('SystemSettings');
	config.optionsSource = {};
	for(key in settings) {
		setOption(key,settings[key]);
		config.optionsSource[key] = 'setting';
	}
}

function onSystemSettingsChange()
{
	if(!startingUp) {
		loadSystemSettings();
	}
}

function saveOption(name)
{
	if(safeMode)
		return;
	if(name.match(/[()\s]/g, '_')) {
		alert(config.messages.invalidCookie.format([name]));
		return;
	}
	saveCookie(name);
	if(config.optionsSource[name] == 'setting') {
		saveSystemSetting(name,true);
	}
}
// @Deprecated; retained for backwards compatibility
var saveOptionCookie = saveOption;

function removeCookie(name)
{
	document.cookie = name + '=; expires=Thu, 01-Jan-1970 00:00:01 UTC; path=/;';
}

function saveCookie(name)
{
	var key,cookies = {};
	for(key in config.options) {
		var value = getOption(key);
		value = value == null ? 'false' : value;
		cookies[key] = value;
	}
	document.cookie = 'TiddlyWiki=' + String.encodeHashMap(cookies) + '; expires=Fri, 1 Jan 2038 12:00:00 UTC; path=/';
	cookies = getCookies();
	var c;
	for(c in cookies) {
		var optType = c.substr(0,3);
		if(config.optionHandlers[optType])
			removeCookie(c);
	}
}

var systemSettingSave;
function commitSystemSettings(storeWasDirty)
{
	if(systemSettingSave) {
		window.clearTimeout(systemSettingSave);
	}
	systemSettingSave = window.setTimeout(function() {
		var tiddler = store.getTiddler('SystemSettings');
		autoSaveChanges(null,[tiddler]);
	}, 1000);
}

function saveSystemSetting(name,saveFile)
{
	var title = 'SystemSettings';
	var slice = store.getTiddlerSlice(title,name);
	if(readOnly || slice === getOption(name)) {
		return; //# don't save if read-only or the option hasn't changed
	}
	var slices = store.calcAllSlices(title);
	var key;
	for(key in config.optionsSource) {
		var value = getOption(key) || '';
		if(slices[key] !== value) {
			slices[key] = value;
		}
	}
	var text = [];
	for(key in slices) {
		text.push('%0: %1'.format([key,slices[key]]));
	}
	text = text.sort().join('\n');
	var storeWasDirty = store.isDirty();
	var tiddler = store.getTiddler(title);
	if(tiddler) {
		tiddler.text = text;
		tiddler = store.saveTiddler(tiddler);
	} else {
		tiddler = store.saveTiddler(title,title,text,'System',new Date(),['excludeLists'],config.defaultCustomFields);
	}
	if(saveFile) {
		commitSystemSettings(storeWasDirty);
	}
}

function encodeCookie(s)
{
	return escape(convertUnicodeToHtmlEntities(s));
}

function decodeCookie(s)
{
	s = unescape(s);
	var re = /&#[0-9]{1,5};/g;
	return s.replace(re,function($0) {return String.fromCharCode(eval($0.replace(/[&#;]/g,'')));});
}

config.macros.option.genericCreate = function(place,type,opt,className,desc)
{
	var typeInfo = config.macros.option.types[type];
	var c = document.createElement(typeInfo.elementType);
	if(typeInfo.typeValue)
		c.setAttribute('type',typeInfo.typeValue);
	c[typeInfo.eventName] = typeInfo.onChange;
	c.setAttribute('option',opt);
	c.className = className || typeInfo.className;
	if(config.optionsDesc[opt])
		c.setAttribute('title',config.optionsDesc[opt]);
	place.appendChild(c);
	if(desc != 'no')
		createTiddlyText(place,config.optionsDesc[opt] || opt);
	c[typeInfo.valueField] = config.options[opt];
	return c;
};

config.macros.option.genericOnChange = function(e)
{
	var opt = this.getAttribute('option');
	if(opt) {
		var optType = opt.substr(0,3);
		var handler = config.macros.option.types[optType];
		if(handler.elementType && handler.valueField)
			config.macros.option.propagateOption(opt,handler.valueField,this[handler.valueField],handler.elementType,this);
	}
	return true;
};

config.macros.option.types = {
	'txt': {
		elementType: 'input',
		valueField: 'value',
		eventName: 'onchange',
		className: 'txtOptionInput',
		create: config.macros.option.genericCreate,
		onChange: config.macros.option.genericOnChange
	},
	'chk': {
		elementType: 'input',
		valueField: 'checked',
		eventName: 'onclick',
		className: 'chkOptionInput',
		typeValue: 'checkbox',
		create: config.macros.option.genericCreate,
		onChange: config.macros.option.genericOnChange
	}
};

config.macros.option.propagateOption = function(opt,valueField,value,elementType,elem)
{
	config.options[opt] = value;
	saveOption(opt);
	var t,nodes = document.getElementsByTagName(elementType);
	for(t=0; t<nodes.length; t++) {
		var optNode = nodes[t].getAttribute('option');
		if(opt == optNode && nodes[t]!=elem)
			nodes[t][valueField] = value;
	}
};

config.macros.option.handler = function(place,macroName,params,wikifier,paramString)
{
	params = paramString.parseParams('anon',null,true,false,false);
	var opt = (params[1] && params[1].name == 'anon') ? params[1].value : getParam(params,'name',null);
	var className = (params[2] && params[2].name == 'anon') ? params[2].value : getParam(params,'class',null);
	var desc = getParam(params,'desc','no');
	var type = opt.substr(0,3);
	var h = config.macros.option.types[type];
	if(h && h.create)
		h.create(place,type,opt,className,desc);
};

config.macros.options.handler = function(place,macroName,params,wikifier,paramString)
{
	params = paramString.parseParams('anon',null,true,false,false);
	var showUnknown = getParam(params,'showUnknown','no');
	var wizard = new Wizard();
	wizard.createWizard(place,this.wizardTitle);
	wizard.addStep(this.step1Title,this.step1Html);
	var markList = wizard.getElement('markList');
	var chkUnknown = wizard.getElement('chkUnknown');
	chkUnknown.checked = showUnknown == 'yes';
	chkUnknown.onchange = this.onChangeUnknown;
	var listWrapper = document.createElement('div');
	markList.parentNode.insertBefore(listWrapper,markList);
	wizard.setValue('listWrapper',listWrapper);
	this.refreshOptions(listWrapper,showUnknown == 'yes');
};

config.macros.options.refreshOptions = function(listWrapper,showUnknown)
{
	var n,opts = [];
	for(n in config.options) {
		var opt = {};
		opt.option = '';
		opt.name = n;
		opt.lowlight = !config.optionsDesc[n];
		opt.description = opt.lowlight ? this.unknownDescription : config.optionsDesc[n];
		if(!opt.lowlight || showUnknown)
			opts.push(opt);
	}
	opts.sort(function(a,b) {return a.name.substr(3) < b.name.substr(3) ? -1 : (a.name.substr(3) == b.name.substr(3) ? 0 : +1);});
	ListView.create(listWrapper,opts,this.listViewTemplate);
	for(n=0; n<opts.length; n++) {
		var type = opts[n].name.substr(0,3);
		var h = config.macros.option.types[type];
		if(h && h.create) {
			h.create(opts[n].colElements['option'],type,opts[n].name,null,'no');
		}
	}
};

config.macros.options.onChangeUnknown = function(e)
{
	var wizard = new Wizard(this);
	var listWrapper = wizard.getValue('listWrapper');
	jQuery(listWrapper).empty();
	config.macros.options.refreshOptions(listWrapper,this.checked);
	return false;
};

//--
//-- Saving
//--

var saveUsingSafari = false;

var startSaveArea = '<div id="' + 'storeArea">'; // Split up into two so that indexOf() of this source doesn't find it
var startSaveAreaRE = /<((div)|(DIV)) ((id)|(ID))=["']?storeArea['"]?>/; // Used for IE6
var endSaveArea = '</d' + 'iv>';
var endSaveAreaCaps = '</D' + 'IV>';

// If there are unsaved changes, force the user to confirm before exitting
function confirmExit()
{
	hadConfirmExit = true;
	if((store && store.isDirty && store.isDirty()) || (story && story.areAnyDirty && story.areAnyDirty()))
		return config.messages.confirmExit;
}

// Give the user a chance to save changes before exitting
function checkUnsavedChanges()
{
	if(store && store.isDirty && store.isDirty() && window.hadConfirmExit === false) {
		if(confirm(config.messages.unsavedChangesWarning))
			saveChanges();
	}
}

function updateLanguageAttribute(s)
{
	if(config.locale) {
		var mRE = /(<html(?:.*?)?)(?: xml:lang\="([a-z]+)")?(?: lang\="([a-z]+)")?>/;
		var m = mRE.exec(s);
		if(m) {
			var t = m[1];
			if(m[2])
				t += ' xml:lang="' + config.locale + '"';
			if(m[3])
				t += ' lang="' + config.locale + '"';
			t += ">";
			s = s.substr(0,m.index) + t + s.substr(m.index+m[0].length);
		}
	}
	return s;
}

function updateMarkupBlock(s,blockName,tiddlerName)
{
	return s.replaceChunk(
			"<!--%0-START-->".format([blockName]),
			"<!--%0-END-->".format([blockName]),
			"\n" + convertUnicodeToFileFormat(store.getRecursiveTiddlerText(tiddlerName,"")) + "\n");
}

function updateOriginal(original,posDiv,localPath)
{
	if(!posDiv)
		posDiv = locateStoreArea(original);
	if(!posDiv) {
		alert(config.messages.invalidFileError.format([localPath]));
		return null;
	}
	var revised = original.substr(0,posDiv[0] + startSaveArea.length) + "\n" +
				convertUnicodeToFileFormat(store.allTiddlersAsHtml()) + "\n" +
				original.substr(posDiv[1]);
	var newSiteTitle = convertUnicodeToFileFormat(getPageTitle()).htmlEncode();
	revised = revised.replaceChunk("<title"+">","</title"+">"," " + newSiteTitle + " ");
	revised = updateLanguageAttribute(revised);
	revised = updateMarkupBlock(revised,"PRE-HEAD","MarkupPreHead");
	revised = updateMarkupBlock(revised,"POST-HEAD","MarkupPostHead");
	revised = updateMarkupBlock(revised,"PRE-BODY","MarkupPreBody");
	revised = updateMarkupBlock(revised,"POST-SCRIPT","MarkupPostBody");
	return revised;
}

function locateStoreArea(original)
{
	// Locate the storeArea divs
	if(!original)
		return null;
	var posOpeningDiv = original.search(startSaveAreaRE);
	var limitClosingDiv = original.indexOf("<"+"!--POST-STOREAREA--"+">");
	if(limitClosingDiv == -1)
		limitClosingDiv = original.indexOf("<"+"!--POST-BODY-START--"+">");
	var start = limitClosingDiv == -1 ? original.length : limitClosingDiv;
	var posClosingDiv = original.lastIndexOf(endSaveArea,start);
	if(posClosingDiv == -1)
		posClosingDiv = original.lastIndexOf(endSaveAreaCaps,start);
	return (posOpeningDiv != -1 && posClosingDiv != -1) ? [posOpeningDiv,posClosingDiv] : null;
}

function autoSaveChanges(onlyIfDirty,tiddlers)
{
	if(config.options.chkAutoSave)
		saveChanges(onlyIfDirty,tiddlers);
}

function loadOriginal(localPath)
{
	var content=loadFile(localPath);
	if (!content) content=window.originalHTML||recreateOriginal();
	return content;
}

function recreateOriginal()
{
	// construct doctype
	var content = "<!DOCTYPE ";
	var t=document.doctype;
	if (!t) 
		content+="html"
	else {
		content+=t.name;
		if      (t.publicId)		content+=' PUBLIC "'+t.publicId+'"';
		else if (t.systemId)		content+=' SYSTEM "'+t.systemId+'"';
	}
	content+=' "http://www.w3.org/TR/xhtml1/DTD/xhtml1-strict.dtd"';
	content+='>\n';

	// append current document content
	content+=document.documentElement.outerHTML;

	content=content.replace(/<div id="saveTest">savetest<\/div>/,'<div id="saveTest"></div>');
	content=content.replace(/script><applet [^\>]*><\/applet>/g,'script>');
	content=content.replace(/><head>/,'>\n<head>');
	content=content.replace(/\n\n<\/body><\/html>$/,'</body>\n</html>\n');
	content=content.replace(/(<(meta) [^\>]*[^\/])>/g,'$1 />');
	content=content.replace(/<noscript>[^\<]*<\/noscript>/,
		function(m){return m.replace(/&lt;/g,'<').replace(/&gt;/g,'>');});
	content=content.replace(/<div id="copyright">[^\<]*<\/div>/,
		function(m){return m.replace(/\xA9/g,'&copy;');});

	return content;
}

// Save this tiddlywiki with the pending changes
function saveChanges(onlyIfDirty,tiddlers)
{
	if(onlyIfDirty && !store.isDirty())
		return;
	clearMessage();
	var t0 = new Date();
	var msg = config.messages;
	var originalPath = document.location.toString();
	if(!window.allowSave()) {
		alert(msg.notFileUrlError);
		if(store.tiddlerExists(msg.saveInstructions))
			story.displayTiddler(null,msg.saveInstructions);
		return;
	}
	var localPath = getLocalPath(originalPath);
	var original = loadOriginal(localPath);
	if(original == null) {
		alert(msg.cantSaveError);
		if(store.tiddlerExists(msg.saveInstructions))
			story.displayTiddler(null,msg.saveInstructions);
		return;
	}
	var posDiv = locateStoreArea(original);
	if(!posDiv) {
		alert(msg.invalidFileError.format([localPath]));
		return;
	}
	var co=config.options; //# abbreviation
	config.saveByDownload=false;
	config.saveByManualDownload=false;
	saveMain(localPath,original,posDiv);
	if (!config.saveByDownload && !config.saveByManualDownload) {
		if(co.chkSaveBackups)
			saveBackup(localPath,original);
		if(co.chkSaveEmptyTemplate)
			saveEmpty(localPath,original,posDiv);
		if(co.chkGenerateAnRssFeed && saveRss instanceof Function)
			saveRss(localPath);
	}
	if(co.chkDisplayInstrumentation)
		displayMessage("saveChanges " + (new Date()-t0) + " ms");
}


function saveMain(localPath,original,posDiv)
{
	var save;
	try {
		var revised = updateOriginal(original,posDiv,localPath);
		save = saveFile(localPath,revised);
	} catch (ex) {
		showException(ex);
	}
	if(save) {
		if (!config.saveByManualDownload) {
			if (config.saveByDownload) { //# set by HTML5DownloadSaveFile()
				var link = getDataURI(revised);
				var msg  = config.messages.mainDownload;
			} else {
				var link = "file://" + localPath;
				var msg  = config.messages.mainSaved;
			}
			displayMessage(msg,link);
		}
		store.setDirty(false);
	} else {
		alert(config.messages.mainFailed);
	}
}

function saveBackup(localPath,original)
{
	var backupPath = getBackupPath(localPath);
	var backup = copyFile(backupPath,localPath);
	if(!backup)
		backup = saveFile(backupPath,original);
	if(backup)
		displayMessage(config.messages.backupSaved,"file://" + backupPath);
	else
		alert(config.messages.backupFailed);
}

function saveEmpty(localPath,original,posDiv)
{
	var emptyPath,p;
	if((p = localPath.lastIndexOf("/")) != -1)
		emptyPath = localPath.substr(0,p) + "/";
	else if((p = localPath.lastIndexOf("\\")) != -1)
		emptyPath = localPath.substr(0,p) + "\\";
	else
		emptyPath = localPath + ".";
	emptyPath += "empty.html";
	var empty = original.substr(0,posDiv[0] + startSaveArea.length) + original.substr(posDiv[1]);
	var emptySave = saveFile(emptyPath,empty);
	if(emptySave)
		displayMessage(config.messages.emptySaved,"file://" + emptyPath);
	else
		alert(config.messages.emptyFailed);
}

// Translate URL to local path [Preemption]
window.getLocalPath = window.getLocalPath || function(origPath)
{
	var originalPath = convertUriToUTF8(origPath,config.options.txtFileSystemCharSet);
	// Remove any location or query part of the URL
	var argPos = originalPath.indexOf("?");
	if(argPos != -1)
		originalPath = originalPath.substr(0,argPos);
	var hashPos = originalPath.indexOf("#");
	if(hashPos != -1)
		originalPath = originalPath.substr(0,hashPos);
	// Convert file://localhost/ to file:///
	if(originalPath.indexOf("file://localhost/") == 0)
		originalPath = "file://" + originalPath.substr(16);
	// Convert to a native file format
	var localPath;
	if(originalPath.charAt(9) == ":") // pc local file
		localPath = unescape(originalPath.substr(8)).replace(new RegExp("/","g"),"\\");
	else if(originalPath.indexOf("file://///") == 0) // FireFox pc network file
		localPath = "\\\\" + unescape(originalPath.substr(10)).replace(new RegExp("/","g"),"\\");
	else if(originalPath.indexOf("file:///") == 0) // mac/unix local file
		localPath = unescape(originalPath.substr(7));
	else if(originalPath.indexOf("file:/") == 0) // mac/unix local file
		localPath = unescape(originalPath.substr(5));
	else // pc network file
		localPath = "\\\\" + unescape(originalPath.substr(7)).replace(new RegExp("/","g"),"\\");
	return localPath;
}

function getBackupPath(localPath,title,extension)
{
	var slash = "\\";
	var dirPathPos = localPath.lastIndexOf("\\");
	if(dirPathPos == -1) {
		dirPathPos = localPath.lastIndexOf("/");
		slash = "/";
	}
	var backupFolder = config.options.txtBackupFolder;
	if(!backupFolder || backupFolder == "")
		backupFolder = ".";
	var backupPath = localPath.substr(0,dirPathPos) + slash + backupFolder + localPath.substr(dirPathPos);
	backupPath = backupPath.substr(0,backupPath.lastIndexOf(".")) + ".";
	if(title)
		backupPath += title.replace(/[\\\/\*\?\":<> ]/g,"_") + ".";
	backupPath += (new Date()).convertToYYYYMMDDHHMMSSMMM() + "." + (extension || "html");
	return backupPath;
}

//--
//-- RSS Saving
//--

function saveRss(localPath)
{
	var rssPath = localPath.substr(0,localPath.lastIndexOf(".")) + ".xml";
	if(saveFile(rssPath,convertUnicodeToFileFormat(generateRss())))
		displayMessage(config.messages.rssSaved,"file://" + rssPath);
	else
		alert(config.messages.rssFailed);
}

tiddlerToRssItem = function(tiddler,uri)
{
	var s = "<title" + ">" + tiddler.title.htmlEncode() + "</title" + ">\n";
	s += "<description>" + wikifyStatic(tiddler.text,null,tiddler).htmlEncode() + "</description>\n";
	var i;
	for(i=0; i<tiddler.tags.length; i++)
		s += "<category>" + tiddler.tags[i] + "</category>\n";
	s += "<link>" + uri + "#" + encodeURIComponent(String.encodeTiddlyLink(tiddler.title)) + "</link>\n";
	s +="<pubDate>" + tiddler.modified.toGMTString() + "</pubDate>\n";
	return s;
};

function generateRss()
{
	var s = [];
	var d = new Date();
	var u = store.getTiddlerText("SiteUrl");
	// Assemble the header
	s.push("<" + "?xml version=\"1.0\"?" + ">");
	s.push("<rss version=\"2.0\">");
	s.push("<channel>");
	s.push("<title" + ">" + wikifyPlainText(store.getTiddlerText("SiteTitle",""),null,tiddler).htmlEncode() + "</title" + ">");
	if(u)
		s.push("<link>" + u.htmlEncode() + "</link>");
	s.push("<description>" + wikifyPlainText(store.getTiddlerText("SiteSubtitle",""),null,tiddler).htmlEncode() + "</description>");
	s.push("<language>" + config.locale + "</language>");
	s.push("<copyright>Copyright " + d.getFullYear() + " " + config.options.txtUserName.htmlEncode() + "</copyright>");
	s.push("<pubDate>" + d.toGMTString() + "</pubDate>");
	s.push("<lastBuildDate>" + d.toGMTString() + "</lastBuildDate>");
	s.push("<docs>http://blogs.law.harvard.edu/tech/rss</docs>");
	s.push("<generator>TiddlyWiki " + formatVersion() + "</generator>");
	// The body
	var tiddlers = store.getTiddlers("modified","excludeLists");
	var i,n = config.numRssItems > tiddlers.length ? 0 : tiddlers.length-config.numRssItems;
	for(i=tiddlers.length-1; i>=n; i--) {
		s.push("<item>\n" + tiddlerToRssItem(tiddlers[i],u) + "\n</item>");
	}
	// And footer
	s.push("</channel>");
	s.push("</rss>");
	// Save it all
	return s.join("\n");
}

//--
//-- Filesystem code
//--

// Copy a file in filesystem [Preemption]
window.copyFile = window.copyFile || function(dest,source)
{
	return config.browser.isIE ? ieCopyFile(dest,source) : false;
}


// Save a file in filesystem [Preemption]
window.saveFile = window.saveFile || function(fileUrl,content)
{
	var r = mozillaSaveFile(fileUrl,content);
	if(!r)
		r = ieSaveFile(fileUrl,content);
	if(!r)
		r = javaSaveFile(fileUrl,content);
	if(!r)
		r = HTML5DownloadSaveFile(fileUrl,content);
	if(!r)
		r = manualSaveFile(fileUrl,content);
	return r;
}

// Load a file from filesystem [Preemption]
window.loadFile = window.loadFile || function(fileUrl)
{
	var r = mozillaLoadFile(fileUrl);
	if((r == null) || (r == false))
		r = ieLoadFile(fileUrl);
	if((r == null) || (r == false))
		r = javaLoadFile(fileUrl);
	return r;
}

function ieCreatePath(path)
{
	try {
		var fso = new ActiveXObject("Scripting.FileSystemObject");
	} catch(ex) {
		return null;
	}

	var pos = path.lastIndexOf("\\");
	if(pos==-1)
		pos = path.lastIndexOf("/");
	if(pos!=-1)
		path = path.substring(0,pos+1);

	var scan = [path];
	var parent = fso.GetParentFolderName(path);
	while(parent && !fso.FolderExists(parent)) {
		scan.push(parent);
		parent = fso.GetParentFolderName(parent);
	}

	for(i=scan.length-1;i>=0;i--) {
		if(!fso.FolderExists(scan[i])) {
			fso.CreateFolder(scan[i]);
		}
	}
	return true;
}

// Returns null if it can't do it, false if there's an error, true if it saved OK
function ieSaveFile(filePath,content)
{
	ieCreatePath(filePath);
	try {
		var fso = new ActiveXObject("Scripting.FileSystemObject");
	} catch(ex) {
		return null;
	}
	var file = fso.OpenTextFile(filePath,2,-1,0);
	file.Write(content);
	file.Close();
	return true;
}

// Returns null if it can't do it, false if there's an error, or a string of the content if successful
function ieLoadFile(filePath)
{
	try {
		var fso = new ActiveXObject("Scripting.FileSystemObject");
		var file = fso.OpenTextFile(filePath,1);
		var content = file.ReadAll();
		file.Close();
	} catch(ex) {
		return null;
	}
	return content;
}

function ieCopyFile(dest,source)
{
	ieCreatePath(dest);
	try {
		var fso = new ActiveXObject("Scripting.FileSystemObject");
		fso.GetFile(source).Copy(dest);
	} catch(ex) {
		return false;
	}
	return true;
}

// Returns null if it can't do it, false if there's an error, true if it saved OK
function mozillaSaveFile(filePath,content)
{
	if(window.Components) {
		try {
			netscape.security.PrivilegeManager.enablePrivilege("UniversalXPConnect");
			var file = Components.classes["@mozilla.org/file/local;1"].createInstance(Components.interfaces.nsILocalFile);
			file.initWithPath(filePath);
			if(!file.exists())
				file.create(0,0x01B4);// 0x01B4 = 0664
			var out = Components.classes["@mozilla.org/network/file-output-stream;1"].createInstance(Components.interfaces.nsIFileOutputStream);
			out.init(file,0x22,0x04,null);
			out.write(content,content.length);
			out.flush();
			out.close();
			return true;
		} catch(ex) {
			return false;
		}
	}
	return null;
}

// Returns null if it can't do it, false if there's an error, or a string of the content if successful
function mozillaLoadFile(filePath)
{
	if(window.Components) {
		try {
			netscape.security.PrivilegeManager.enablePrivilege("UniversalXPConnect");
			var file = Components.classes["@mozilla.org/file/local;1"].createInstance(Components.interfaces.nsILocalFile);
			file.initWithPath(filePath);
			if(!file.exists())
				return null;
			var inputStream = Components.classes["@mozilla.org/network/file-input-stream;1"].createInstance(Components.interfaces.nsIFileInputStream);
			inputStream.init(file,0x01,0x04,null);
			var sInputStream = Components.classes["@mozilla.org/scriptableinputstream;1"].createInstance(Components.interfaces.nsIScriptableInputStream);
			sInputStream.init(inputStream);
			var contents = sInputStream.read(sInputStream.available());
			sInputStream.close();
			inputStream.close();
			return contents;
		} catch(ex) {
			return false;
		}
	}
	return null;
}

function javaUrlToFilename(url)
{
	var f = "//localhost";
	if(url.indexOf(f) == 0)
		return url.substring(f.length);
	var i = url.indexOf(":");
	return i > 0 ? url.substring(i-1) : url;
}

/*
 *
 * in between when the applet has been started
 * and the user has given permission to run the applet
 * we get an applet object, but it doesn't have the methods
 * we expect yet.
 *
 */
var LOG_TIDDLYSAVER = true;
function logTiddlySaverException(msg, ex) {
	var applet = document.applets['TiddlySaver'];
	console.log(msg + ": " + ex);
	if (LOG_TIDDLYSAVER && applet) {
		try {
			console.log(msg + ": " + applet.getLastErrorMsg());
			console.log(msg + ": " + applet.getLastErrorStackTrace());
		} catch (ex) {}
	}
}

function javaDebugInformation () {
	var applet = document.applets['TiddlySaver'];
	var what = [
		["Java Version", applet.getJavaVersion],
		["Last Exception", applet.getLastErrorMessage],
		["Last Exception Stack Trace", applet.getLastErrorStackTrace],
		["System Properties", applet.getSystemProperties] ];

	function formatItem (description, method) {
		try {
			 result = String(method.call(applet));
		} catch (ex) {
			 result = String(ex)
		}
		return description + ": " + result
	}

	return jQuery.map(what, function (item) { return formatItem.apply(this, item) })
			.join('\n\n')
}

function javaSaveFile(filePath,content)
{
	var applet = document.applets['TiddlySaver'];
	try {
		if (applet && filePath) 
			return applet.saveFile(javaUrlToFilename(filePath), "UTF-8", content);
	} catch(ex) {
		logTiddlySaverException("javaSaveFile", ex);
	}
	// is this next block working anywhere ? -- grmble
	try {
		var s = new java.io.PrintStream(new java.io.FileOutputStream(javaUrlToFilename(filePath)));
		s.print(content);
		s.close();
	} catch(ex2) {
		return null;
	}
	return true;
}

function javaLoadFile(filePath)
{
	var applet = document.applets['TiddlySaver'];
	try {
		if (applet && filePath) {
			var ret = applet.loadFile(javaUrlToFilename(filePath),"UTF-8");
			if(!ret)
				return null;
			return String(ret);
		}
	} catch(ex) {
		logTiddlySaverException("javaLoadFile", ex);
	}
	// is this next block working anywhere ? -- grmble
	var content = [];
	try {
		var r = new java.io.BufferedReader(new java.io.FileReader(javaUrlToFilename(filePath)));
		var line;
		while((line = r.readLine()) != null)
			content.push(String(line));
		r.close();
	} catch(ex2) {
		return null;
	}
	return content.join("\n");
}

function HTML5DownloadSaveFile(filePath,content)
{
	if(document.createElement("a").download !== undefined) {
		config.saveByDownload=true;
		var slashpos=filePath.lastIndexOf("/");
		if (slashpos==-1) slashpos=filePath.lastIndexOf("\\"); 
		var filename=filePath.substr(slashpos+1);
		var uri = getDataURI(content);
		var link = document.createElement("a");
		link.setAttribute("target","_blank");
		link.setAttribute("href",uri);
		link.setAttribute("download",filename);
		document.body.appendChild(link); link.click(); document.body.removeChild(link);
		return true;
	}
	return null;
}

// Returns null if it can't do it, false if there's an error, true if it saved OK
function manualSaveFile(filePath,content)
{
	// FALLBACK for showing a link to data: URI
	config.saveByManualDownload=true;
	var slashpos=filePath.lastIndexOf("/");
	if (slashpos==-1) slashpos=filePath.lastIndexOf("\\"); 
	var filename=filePath.substr(slashpos+1);
	var uri = getDataURI(content);
	displayMessage(config.messages.mainDownloadManual,uri);
	return true;
}

// construct data URI (using base64 encoding to preserve multi-byte encodings)
function getDataURI(data) {
	if (config.browser.isIE)
		return "data:text/html,"+encodeURIComponent(data);
	else
		return "data:text/html;base64,"+encodeBase64(data);
}

function encodeBase64(data) {
	if (!data) return "";
	var keyStr = "ABCDEFGHIJKLMNOPQRSTUVWXYZabcdefghijklmnopqrstuvwxyz0123456789+/=";
	var out = "";
	var chr1,chr2,chr3="";
	var enc1,enc2,enc3,enc4="";
	for (var count=0,i=0; i<data.length; ) {
		chr1=data.charCodeAt(i++);
		chr2=data.charCodeAt(i++);
		chr3=data.charCodeAt(i++);
		enc1=chr1 >> 2;
		enc2=((chr1 & 3) << 4) | (chr2 >> 4);
		enc3=((chr2 & 15) << 2) | (chr3 >> 6);
		enc4=chr3 & 63;
		if (isNaN(chr2)) enc3=enc4=64;
		else if (isNaN(chr3)) enc4=64;
		out+=keyStr.charAt(enc1)+keyStr.charAt(enc2)+keyStr.charAt(enc3)+keyStr.charAt(enc4);
		chr1=chr2=chr3=enc1=enc2=enc3=enc4="";
	}
	return out;
}//--
//-- Filesystem utilities
//--

function convertUTF8ToUnicode(u)
{
	return config.browser.isOpera || !window.netscape ? manualConvertUTF8ToUnicode(u) : mozConvertUTF8ToUnicode(u);
}


function manualConvertUTF8ToUnicode(utf)
{
	var uni = utf;
	var src = 0;
	var dst = 0;
	var b1, b2, b3;
	var c;
	while(src < utf.length) {
		b1 = utf.charCodeAt(src++);
		if(b1 < 0x80) {
			dst++;
		} else if(b1 < 0xE0) {
			b2 = utf.charCodeAt(src++);
			c = String.fromCharCode(((b1 & 0x1F) << 6) | (b2 & 0x3F));
			uni = uni.substring(0,dst++).concat(c,utf.substr(src));
		} else {
			b2 = utf.charCodeAt(src++);
			b3 = utf.charCodeAt(src++);
			c = String.fromCharCode(((b1 & 0xF) << 12) | ((b2 & 0x3F) << 6) | (b3 & 0x3F));
			uni = uni.substring(0,dst++).concat(c,utf.substr(src));
		}
	}
	return uni;
}

function mozConvertUTF8ToUnicode(u)
{
	try {
		netscape.security.PrivilegeManager.enablePrivilege("UniversalXPConnect");
		var converter = Components.classes["@mozilla.org/intl/scriptableunicodeconverter"].createInstance(Components.interfaces.nsIScriptableUnicodeConverter);
		converter.charset = "UTF-8";
	} catch(ex) {
		return manualConvertUTF8ToUnicode(u);
	} // fallback
	var s = converter.ConvertToUnicode(u);
	var fin = converter.Finish();
	return fin.length > 0 ? s+fin : s;
}

function convertUnicodeToFileFormat(s)
{
	return config.browser.isOpera || !window.netscape ? (config.browser.isIE ? convertUnicodeToHtmlEntities(s) : s) : mozConvertUnicodeToUTF8(s);
}

function convertUnicodeToHtmlEntities(s)
{
	var re = /[^\u0000-\u007F]/g;
	return s.replace(re,function($0) {return "&#" + $0.charCodeAt(0).toString() + ";";});
}

function convertUnicodeToUTF8(s)
{
// return convertUnicodeToFileFormat to allow plugin migration
	return convertUnicodeToFileFormat(s);
}

function manualConvertUnicodeToUTF8(s)
{
	return unescape(encodeURIComponent(s));
}

function mozConvertUnicodeToUTF8(s)
{
	try {
		netscape.security.PrivilegeManager.enablePrivilege("UniversalXPConnect");
		var converter = Components.classes["@mozilla.org/intl/scriptableunicodeconverter"].createInstance(Components.interfaces.nsIScriptableUnicodeConverter);
		converter.charset = "UTF-8";
	} catch(ex) {
		return manualConvertUnicodeToUTF8(s);
	} // fallback
	var u = converter.ConvertFromUnicode(s);
	var fin = converter.Finish();
	return fin.length > 0 ? u + fin : u;
}

function convertUriToUTF8(uri,charSet)
{
	if(window.netscape == undefined || charSet == undefined || charSet == "")
		return uri;
	try {
		netscape.security.PrivilegeManager.enablePrivilege("UniversalXPConnect");
		var converter = Components.classes["@mozilla.org/intl/utf8converterservice;1"].getService(Components.interfaces.nsIUTF8ConverterService);
	} catch(ex) {
		return uri;
	}
	return converter.convertURISpecToUTF8(uri,charSet);
}
//--
//-- Server adaptor base class
//--

function AdaptorBase()
{
	this.host = null;
	this.store = null;
	return this;
}

AdaptorBase.prototype.close = function()
{
	return true;
};

AdaptorBase.prototype.fullHostName = function(host)
{
	if(!host)
		return '';
	host = host.trim();
	if(!host.match(/:\/\//))
		host = 'http://' + host;
	if(host.substr(host.length-1) == '/')
		host = host.substr(0,host.length-1);
	return host;
};

AdaptorBase.minHostName = function(host)
{
	return host;
};

AdaptorBase.prototype.setContext = function(context,userParams,callback)
{
	if(!context) context = {};
	context.userParams = userParams;
	if(callback) context.callback = callback;
	context.adaptor = this;
	if(!context.host)
		context.host = this.host;
	context.host = this.fullHostName(context.host);
	if(!context.workspace)
		context.workspace = this.workspace;
	return context;
};

// Open the specified host
AdaptorBase.prototype.openHost = function(host,context,userParams,callback)
{
	this.host = host;
	context = this.setContext(context,userParams,callback);
	context.status = true;
	if(callback)
		window.setTimeout(function() {context.callback(context,userParams);},10);
	return true;
};

// Open the specified workspace
AdaptorBase.prototype.openWorkspace = function(workspace,context,userParams,callback)
{
	this.workspace = workspace;
	context = this.setContext(context,userParams,callback);
	context.status = true;
	if(callback)
		window.setTimeout(function() {callback(context,userParams);},10);
	return true;
};

//--
//-- Server adaptor for talking to static TiddlyWiki files
//--

function FileAdaptor()
{
}

FileAdaptor.prototype = new AdaptorBase();

FileAdaptor.serverType = 'file';
FileAdaptor.serverLabel = 'TiddlyWiki';

FileAdaptor.loadTiddlyWikiSuccess = function(context,jqXHR)
{
	context.status = true;
	context.adaptor.store = new TiddlyWiki();
	if(!context.adaptor.store.importTiddlyWiki(jqXHR.responseText)) {
		context.statusText = config.messages.invalidFileError.format([context.host]);
		context.status = false;
	}
	context.complete(context,context.userParams);
};

FileAdaptor.loadTiddlyWikiError = function(context,jqXHR)
{
	context.status = false;
	context.statusText = jqXHR.message;
	context.complete(context,context.userParams);
};

// Get the list of workspaces on a given server
FileAdaptor.prototype.getWorkspaceList = function(context,userParams,callback)
{
	context = this.setContext(context,userParams,callback);
	context.workspaces = [{title:"(default)"}];
	context.status = true;
	if(callback)
		window.setTimeout(function() {callback(context,userParams);},10);
	return true;
};

// Gets the list of tiddlers within a given workspace
FileAdaptor.prototype.getTiddlerList = function(context,userParams,callback,filter)
{
	context = this.setContext(context,userParams,callback);
	if(!context.filter)
		context.filter = filter;
	context.complete = FileAdaptor.getTiddlerListComplete;
	if(this.store) {
		return context.complete(context,context.userParams);
	}
	var options = {
		type:"GET",
		url:context.host,
		file:context.file, // for HTML5 FileReader
		processData:false,
		success:function(data,textStatus,jqXHR) {
			FileAdaptor.loadTiddlyWikiSuccess(context,jqXHR);
		},
		error:function(jqXHR,textStatus,errorThrown) {
			context.xhr = jqXHR;
			FileAdaptor.loadTiddlyWikiError(context,jqXHR);
		}
	};
	return ajaxReq(options);
};

FileAdaptor.getTiddlerListComplete = function(context,userParams)
{
	if(context.status) {
		if(context.filter) {
			context.tiddlers = context.adaptor.store.filterTiddlers(context.filter);
		} else {
			context.tiddlers = [];
			context.adaptor.store.forEachTiddler(function(title,tiddler) {context.tiddlers.push(tiddler);});
		}
		var i;
		for(i=0; i<context.tiddlers.length; i++) {
			context.tiddlers[i].fields['server.type'] = FileAdaptor.serverType;
			context.tiddlers[i].fields['server.host'] = AdaptorBase.minHostName(context.host);
			context.tiddlers[i].fields['server.page.revision'] = context.tiddlers[i].modified.convertToYYYYMMDDHHMM();
		}
		context.status = true;
	}
	if(context.callback) {
		window.setTimeout(function() {context.callback(context,userParams);},10);
	}
	return true;
};

FileAdaptor.prototype.generateTiddlerInfo = function(tiddler)
{
	var info = {};
	info.uri = tiddler.fields['server.host'] + "#" + tiddler.title;
	return info;
};

// Retrieve a tiddler from a given workspace on a given server
FileAdaptor.prototype.getTiddler = function(title,context,userParams,callback)
{
	context = this.setContext(context,userParams,callback);
	context.title = title;
	context.complete = FileAdaptor.getTiddlerComplete;
	if(context.adaptor.store) {
		return context.complete(context,context.userParams);
	}
	var options = {
		type:"GET",
		url:context.host,
		processData:false,
		success:function(data,textStatus,jqXHR) {
			FileAdaptor.loadTiddlyWikiSuccess(context,jqXHR);
		},
		error:function(jqXHR,textStatus,errorThrown) {
			FileAdaptor.loadTiddlyWikiError(context,jqXHR);
		}
	};
	return ajaxReq(options);
};

FileAdaptor.getTiddlerComplete = function(context,userParams)
{
	var t = context.adaptor.store.fetchTiddler(context.title);
	if(t) {
		t.fields['server.type'] = FileAdaptor.serverType;
		t.fields['server.host'] = AdaptorBase.minHostName(context.host);
		t.fields['server.page.revision'] = t.modified.convertToYYYYMMDDHHMM();
		context.tiddler = t;
		context.status = true;
	} else { //# tiddler does not exist in document
		context.status = false;
	}
	if(context.allowSynchronous) {
		context.isSynchronous = true;
		context.callback(context,userParams);
	} else {
		window.setTimeout(function() {context.callback(context,userParams);},10);
	}
	return true;
};

FileAdaptor.prototype.close = function()
{
	this.store = null;
};

config.adaptors[FileAdaptor.serverType] = FileAdaptor;

config.defaultAdaptor = FileAdaptor.serverType;

//--
//-- HTTP request code
//--

function ajaxReq(args)
{
	if (args.file || args.url.startsWith("file"))  // LOCAL FILE
		return localAjax(args);
	return jQuery.ajax(args);
}

function localAjax(args)
{
	var success=function(data)
		{ args.success(data,"success",{ responseText:data }); }
	var failure=function(who)
		{ args.error({ message:who+": cannot read local file" },"error",0); }

	if (args.file) try { // HTML5 FileReader (Chrome, FF20+, Safari, etc.)
		var reader=new FileReader();
		reader.onload=function(e)  { success(e.target.result); }
		reader.onerror=function(e) { failure("FileReader"); }
		reader.readAsText(args.file);
		return true;
	} catch (ex) { ; }

	try { // local file I/O (IE, FF with TiddlyFox, Chrome/Safari with TiddlySaver, etc.)
		var data=loadFile(getLocalPath(args.url));
		if (data) success(data);
		else failure("loadFile");
		return true;
	} catch (ex) { ; }

	return true;
}

function httpReq(type,url,callback,params,headers,data,contentType,username,password,allowCache)
{
	var httpSuccess = function(xhr) {
		try {
			// IE error sometimes returns 1223 when it should be 204 so treat it as success, see #1450
			return (!xhr.status && location.protocol === "file:") ||
				(xhr.status >= 200 && xhr.status < 300) ||
				xhr.status === 304 || xhr.status === 1223;
		} catch(e) {}
		return false;
	};

	var options = {
		type:type,
		url:url,
		processData:false,
		data:data,
		cache:!!allowCache,
		beforeSend: function(xhr) {
			var i;
			for(i in headers)
				xhr.setRequestHeader(i,headers[i]);
		}
	};

	if(callback) {
		options.complete = function(xhr,textStatus) {
			if(httpSuccess(xhr))
				callback(true,params,xhr.responseText,url,xhr);
			else
				callback(false,params,null,url,xhr);
		};
	}
	if(contentType)
		options.contentType = contentType;
	if(username)
		options.username = username;
	if(password)
		options.password = password;
	try {
		if(window.Components && window.netscape && window.netscape.security && document.location.protocol.indexOf("http") == -1)
			window.netscape.security.PrivilegeManager.enablePrivilege("UniversalBrowserRead");
	} catch (ex) {
	}
	return jQuery.ajax(options);
}
//--
//-- TiddlyWiki-specific utility functions
//--

// Returns TiddlyWiki version string
function formatVersion(v)
{
	v = v || version;
	return v.major + "." + v.minor + "." + v.revision +
		(v.alpha ? " (alpha " + v.alpha + ")" : "") +
		(v.beta ? " (beta " + v.beta + ")" : "");
}

function compareVersions(v1,v2)
{
	var x1,x2,i,a = ["major","minor","revision"];
	for(i = 0; i<a.length; i++) {
		x1 = v1[a[i]] || 0;
		x2 = v2[a[i]] || 0;
		if(x1<x2)
			return 1;
		if(x1>x2)
			return -1;
	}
	x1 = v1.beta || 9999;
	x2 = v2.beta || 9999;
	if(x1<x2)
		return 1;
	return x1 > x2 ? -1 : 0;
}

function merge(dst,src,preserveExisting)
{
	var i;
	for(i in src) {
		if(!preserveExisting || dst[i] === undefined)
			dst[i] = src[i];
	}
	return dst;
}

// Resolve the target object of an event
function resolveTarget(e)
{
	var obj;
	if(e.target)
		obj = e.target;
	else if(e.srcElement)
		obj = e.srcElement;
	if(obj.nodeType == 3) // defeat Safari bug
		obj = obj.parentNode;
	return obj;
}

// Returns a string containing the description of an exception, optionally prepended by a message
function exceptionText(e,message)
{
	var s = e.description || e.toString();
	return message ? "%0:\n%1".format([message,s]) : s;
}

// Displays an alert of an exception description with optional message
function showException(e,message)
{
	alert(exceptionText(e,message));
}

function alertAndThrow(m)
{
	alert(m);
	throw(m);
}

function glyph(name)
{
	var g = config.glyphs;
	var b = g.currBrowser;
	if(b == null) {
		b = 0;
		while(b < g.browsers.length-1 && !g.browsers[b]())
			b++;
		g.currBrowser = b;
	}
	if(!g.codes[name])
		return "";
	return g.codes[name][b];
}

function createTiddlyText(parent,text)
{
	return parent.appendChild(document.createTextNode(text));
}

function createTiddlyCheckbox(parent,caption,checked,onChange)
{
	var cb = document.createElement("input");
	cb.setAttribute("type","checkbox");
	cb.onclick = onChange;
	parent.appendChild(cb);
	cb.checked = checked;
	cb.className = "chkOptionInput";
	if(caption)
		wikify(caption,parent);
	return cb;
}

function createTiddlyElement(parent,element,id,className,text,attribs)
{
	var n,e = document.createElement(element);
	if(className != null)
		e.className = className;
	if(id != null)
		e.setAttribute("id",id);
	if(text != null)
		e.appendChild(document.createTextNode(text));
	if(attribs) {
		for(n in attribs) {
			e.setAttribute(n,attribs[n]);
		}
	}
	if(parent != null)
		parent.appendChild(e);
	return e;
}

function createTiddlyButton(parent,text,tooltip,action,className,id,accessKey,attribs)
{
	var i,btn = document.createElement("a");
	btn.setAttribute("href","javascript:;");
	if(action) {
		btn.onclick = action;
	}
	if(tooltip)
		btn.setAttribute("title",tooltip);
	if(text)
		btn.appendChild(document.createTextNode(text));
	btn.className = className || "button";
	if(id)
		btn.id = id;
	if(attribs) {
		for(i in attribs) {
			btn.setAttribute(i,attribs[i]);
		}
	}
	if(parent)
		parent.appendChild(btn);
	if(accessKey)
		btn.setAttribute("accessKey",accessKey);
	return btn;
}

function createExternalLink(place,url,label)
{
	var link = document.createElement("a");
	link.className = "externalLink";
	link.href = url;
	var f = config.messages.externalLinkTooltip;
	link.title = f ? f.format([url]) : url;
	if(config.options.chkOpenInNewWindow)
		link.target = "_blank";
	place.appendChild(link);
	if(label)
		createTiddlyText(link, label);
	return link;
}

function getTiddlyLinkInfo(title,currClasses)
{
	var classes = currClasses ? currClasses.split(" ") : [];
	classes.pushUnique("tiddlyLink");
	var tiddler = store.fetchTiddler(title);
	var subTitle;
	if(tiddler) {
		subTitle = tiddler.getSubtitle();
		classes.pushUnique("tiddlyLinkExisting");
		classes.remove("tiddlyLinkNonExisting");
		classes.remove("shadow");
	} else {
	    var f;
		classes.remove("tiddlyLinkExisting");
		classes.pushUnique("tiddlyLinkNonExisting");
		if(store.isShadowTiddler(title)) {
			f = config.messages.shadowedTiddlerToolTip;
			classes.pushUnique("shadow");
		} else {
			f = config.messages.undefinedTiddlerToolTip;
			classes.remove("shadow");
		}
		subTitle = f ? f.format([title]) : "";
	}
	if(typeof config.annotations[title]=="string")
		subTitle = config.annotations[title];
	return {classes: classes.join(" "),subTitle: subTitle};
}

// Event handler for clicking on a tiddly link
function onClickTiddlerLink(ev)
{
	var e = ev || window.event;
	var target = resolveTarget(e);
	var link = target;
	var title = null;
	var fields = null;
	var noToggle = null;
	do {
		title = link.getAttribute("tiddlyLink");
		fields = link.getAttribute("tiddlyFields");
		noToggle = link.getAttribute("noToggle");
		link = link.parentNode;
	} while(title == null && link != null);
	if(!store.isShadowTiddler(title)) {
		var f = fields ? fields.decodeHashMap() : {};
		fields = String.encodeHashMap(merge(f,config.defaultCustomFields,true));
	}
	if(title) {
		var toggling = e.metaKey || e.ctrlKey;
		if(config.options.chkToggleLinks)
			toggling = !toggling;
		if(noToggle)
			toggling = false;
		if(store.getTiddler(title))
			fields = null;
		story.displayTiddler(target,title,null,true,null,fields,toggling);
	}
	clearMessage();
	return false;
}

function createTiddlyLink(place,title,includeText,className,isStatic,linkedFromTiddler,noToggle)
{
	var title = jQuery.trim(title);
	var text = includeText ? title : null;
	var i = getTiddlyLinkInfo(title,className);
	var btn = isStatic ? createExternalLink(place,store.getTiddlerText("SiteUrl",null) + "#" + title) : createTiddlyButton(place,text,i.subTitle,onClickTiddlerLink,i.classes);
	if(isStatic)
		btn.className += ' ' + className;
	btn.setAttribute("refresh","link");
	btn.setAttribute("tiddlyLink",title);
	if(noToggle)
		btn.setAttribute("noToggle","true");
	if(linkedFromTiddler) {
		var fields = linkedFromTiddler.getInheritedFields();
		if(fields)
			btn.setAttribute("tiddlyFields",fields);
	}
	return btn;
}

function refreshTiddlyLink(e,title)
{
	var i = getTiddlyLinkInfo(title,e.className);
	e.className = i.classes;
	e.title = i.subTitle;
}

function createTiddlyDropDown(place,onchange,options,defaultValue)
{
	var sel = createTiddlyElement(place,"select");
	sel.onchange = onchange;
	var t;
	for(t=0; t<options.length; t++) {
		var e = createTiddlyElement(sel,"option",null,null,options[t].caption);
		e.value = options[t].name;
		if(options[t].name == defaultValue)
			e.selected = true;
	}
	return sel;
}

//--
//-- TiddlyWiki-specific popup utility functions
//--

// Event handler for 'open all' on a tiddler popup
function onClickTagOpenAll(ev)
{
	var tiddlers = store.getTaggedTiddlers(this.getAttribute("tag"));
	var sortby = this.getAttribute("sortby");
	if(sortby&&sortby.length) {
		store.sortTiddlers(tiddlers,sortby);
	}
	story.displayTiddlers(this,tiddlers);
	return false;
}

// Event handler for clicking on a tiddler tag
function onClickTag(ev)
{
	var e = ev || window.event;
	var popup = Popup.create(this);
	jQuery(popup).addClass("taggedTiddlerList");
	var tag = this.getAttribute("tag");
	var title = this.getAttribute("tiddler");
	if(popup && tag) {
		var tagged = tag.indexOf("[")==-1 ? store.getTaggedTiddlers(tag) : store.filterTiddlers(tag);
		var sortby = this.getAttribute("sortby");
		if(sortby&&sortby.length) {
			store.sortTiddlers(tagged,sortby);
		}
		var titles = [];
		var r;
		for(r=0;r<tagged.length;r++) {
			if(tagged[r].title != title)
				titles.push(tagged[r].title);
		}
		var lingo = config.views.wikified.tag;
		if(titles.length > 0) {
			var openAll = createTiddlyButton(createTiddlyElement(popup,"li"),lingo.openAllText.format([tag]),lingo.openAllTooltip,onClickTagOpenAll);
			openAll.setAttribute("tag",tag);
			openAll.setAttribute("sortby",sortby);
			createTiddlyElement(createTiddlyElement(popup,"li",null,"listBreak"),"div");
			for(r=0; r<titles.length; r++) {
				createTiddlyLink(createTiddlyElement(popup,"li"),titles[r],true);
			}
		} else {
			createTiddlyElement(popup,"li",null,"disabled",lingo.popupNone.format([tag]));
		}
		createTiddlyElement(createTiddlyElement(popup,"li",null,"listBreak"),"div");
		var h = createTiddlyLink(createTiddlyElement(popup,"li"),tag,false);
		createTiddlyText(h,lingo.openTag.format([tag]));
	}
	Popup.show();
	e.cancelBubble = true;
	if(e.stopPropagation) e.stopPropagation();
	return false;
}

// Create a button for a tag with a popup listing all the tiddlers that it tags
function createTagButton(place,tag,excludeTiddler,title,tooltip)
{
	var btn = createTiddlyButton(place,title||tag,(tooltip||config.views.wikified.tag.tooltip).format([tag]),onClickTag);
	btn.setAttribute("tag",tag);
	if(excludeTiddler)
		btn.setAttribute("tiddler",excludeTiddler);
	return btn;
}

function onClickTiddlyPopup(ev)
{
	var e = ev || window.event;
	var tiddler = this.tiddler;
	if(tiddler.text) {
		var popup = Popup.create(this,"div","popupTiddler");
		wikify(tiddler.text,popup,null,tiddler);
		Popup.show();
	}
	if(e) e.cancelBubble = true;
	if(e && e.stopPropagation) e.stopPropagation();
	return false;
}

function createTiddlyPopup(place,caption,tooltip,tiddler)
{
	if(tiddler.text) {
		createTiddlyLink(place,caption,true);
		var btn = createTiddlyButton(place,glyph("downArrow"),tooltip,onClickTiddlyPopup,"tiddlerPopupButton");
		btn.tiddler = tiddler;
	} else {
		createTiddlyText(place,caption);
	}
}

function onClickError(ev)
{
	var e = ev || window.event;
	var popup = Popup.create(this);
	var lines = this.getAttribute("errorText").split("\n");
	var t;
	for(t=0; t<lines.length; t++)
		createTiddlyElement(popup,"li",null,null,lines[t]);
	Popup.show();
	e.cancelBubble = true;
	if(e.stopPropagation) e.stopPropagation();
	return false;
}

function createTiddlyError(place,title,text)
{
	var btn = createTiddlyButton(place,title,null,onClickError,"errorButton");
	if(text) btn.setAttribute("errorText",text);
}
//-
//- Animation engine
//-

function Animator()
{
	this.running = 0; // Incremented at start of each animation, decremented afterwards. If zero, the interval timer is disabled
	this.timerID = 0; // ID of the timer used for animating
	this.animations = []; // List of animations in progress
	return this;
}

// Start animation engine
Animator.prototype.startAnimating = function() //# Variable number of arguments
{
	var t;
	for(t=0; t<arguments.length; t++)
		this.animations.push(arguments[t]);
	if(this.running == 0) {
		var me = this;
		this.timerID = window.setInterval(function() {me.doAnimate(me);},10);
	}
	this.running += arguments.length;
};

// Perform an animation engine tick, calling each of the known animation modules
Animator.prototype.doAnimate = function(me)
{
	var a = 0;
	while(a < me.animations.length) {
		var animation = me.animations[a];
		if(animation.tick()) {
			a++;
		} else {
			me.animations.splice(a,1);
			if(--me.running == 0)
				window.clearInterval(me.timerID);
		}
	}
};

Animator.slowInSlowOut = function(progress)
{
	return(1-((Math.cos(progress * Math.PI)+1)/2));
};

//--
//-- Morpher animation
//--

// Animate a set of properties of an element
function Morpher(element,duration,properties,callback)
{
	this.element = element;
	this.duration = duration;
	this.properties = properties;
	this.startTime = new Date();
	this.endTime = Number(this.startTime) + duration;
	this.callback = callback;
	this.tick();
	return this;
}

Morpher.prototype.assignStyle = function(element,style,value)
{
	switch(style) {
	case "-tw-vertScroll":
		window.scrollTo(findScrollX(),value);
		break;
	case "-tw-horizScroll":
		window.scrollTo(value,findScrollY());
		break;
	default:
		element.style[style] = value;
		break;
	}
};

Morpher.prototype.stop = function()
{
	var t;
	for(t=0; t<this.properties.length; t++) {
		var p = this.properties[t];
		if(p.atEnd !== undefined) {
			this.assignStyle(this.element,p.style,p.atEnd);
		}
	}
	if(this.callback)
		this.callback(this.element,this.properties);
};

Morpher.prototype.tick = function()
{
	var currTime = Number(new Date());
	var t,progress = Animator.slowInSlowOut(Math.min(1,(currTime-this.startTime)/this.duration));
	for(t=0; t<this.properties.length; t++) {
		var p = this.properties[t];
		if(p.start !== undefined && p.end !== undefined) {
			var template = p.template || "%0";
			switch(p.format) {
			case undefined:
			case "style":
				var v = p.start + (p.end-p.start) * progress;
				this.assignStyle(this.element,p.style,template.format([v]));
				break;
			case "color":
				break;
			}
		}
	}
	if(currTime >= this.endTime) {
		this.stop();
		return false;
	}
	return true;
};

//--
//-- Zoomer animation
//--

function Zoomer(text,startElement,targetElement,unused)
{
	var e = createTiddlyElement(document.body,"div",null,"zoomer");
	createTiddlyElement(e,"div",null,null,text);
	var winWidth = findWindowWidth();
	var winHeight = findWindowHeight();
	var p = [
		{style: 'left', start: findPosX(startElement), end: findPosX(targetElement), template: '%0px'},
		{style: 'top', start: findPosY(startElement), end: findPosY(targetElement), template: '%0px'},
		{style: 'width', start: Math.min(startElement.scrollWidth,winWidth), end: Math.min(targetElement.scrollWidth,winWidth), template: '%0px', atEnd: 'auto'},
		{style: 'height', start: Math.min(startElement.scrollHeight,winHeight), end: Math.min(targetElement.scrollHeight,winHeight), template: '%0px', atEnd: 'auto'},
		{style: 'fontSize', start: 8, end: 24, template: '%0pt'}
	];
	var c = function(element,properties) {jQuery(element).remove();};
	return new Morpher(e,config.animDuration,p,c);
}

//--
//-- Scroller animation
//--

function Scroller(targetElement)
{
	var p = [{style: '-tw-vertScroll', start: findScrollY(), end: ensureVisible(targetElement)}];
	return new Morpher(targetElement,config.animDuration,p);
}

//--
//-- Slider animation
//--

// deleteMode - "none", "all" [delete target element and it's children], [only] "children" [but not the target element]
function Slider(element,opening,unused,deleteMode)
{
	element.style.overflow = 'hidden';
	if(opening)
		element.style.height = '0px'; // Resolves a Firefox flashing bug
	element.style.display = 'block';
	var height = element.scrollHeight;
	var p = [];
	var c = null;
	if(opening) {
		p.push({style: 'height', start: 0, end: height, template: '%0px', atEnd: 'auto'});
		p.push({style: 'opacity', start: 0, end: 1, template: '%0'});
		p.push({style: 'filter', start: 0, end: 100, template: 'alpha(opacity:%0)'});
	} else {
		p.push({style: 'height', start: height, end: 0, template: '%0px'});
		p.push({style: 'display', atEnd: 'none'});
		p.push({style: 'opacity', start: 1, end: 0, template: '%0'});
		p.push({style: 'filter', start: 100, end: 0, template: 'alpha(opacity:%0)'});
		switch(deleteMode) {
		case "all":
			c = function(element,properties) {jQuery(element).remove();};
			break;
		case "children":
			c = function(element,properties) {jQuery(element).empty();};
			break;
		}
	}
	return new Morpher(element,config.animDuration,p,c);
}

//--
//-- Popup menu
//--

var Popup = {
	stack: [] // Array of objects with members root: and popup:
	};

Popup.create = function(root,elem,className)
{
	var stackPosition = this.find(root,"popup");
	Popup.remove(stackPosition+1);
	var popup = createTiddlyElement(document.body,elem || "ol","popup",className || "popup");
	popup.stackPosition = stackPosition;
	Popup.stack.push({root: root, popup: popup});
	return popup;
};

Popup.onDocumentClick = function(ev)
{
	var e = ev || window.event;
	if(e.eventPhase == undefined)
		Popup.remove();
	else if(e.eventPhase == Event.BUBBLING_PHASE || e.eventPhase == Event.AT_TARGET)
		Popup.remove();
	return true;
};

Popup.show = function(valign,halign,offset)
{
	var curr = Popup.stack[Popup.stack.length-1];
	this.place(curr.root,curr.popup,valign,halign,offset);
	jQuery(curr.root).addClass("highlight");
	if(config.options.chkAnimate && anim && typeof Scroller == "function")
		anim.startAnimating(new Scroller(curr.popup));
	else
		window.scrollTo(0,ensureVisible(curr.popup));
};

Popup.place = function(root,popup,valign,halign,offset)
{
	if(!offset)
		offset = {x:0,y:0};
	if(popup.stackPosition >= 0 && !valign && !halign) {
		offset.x = offset.x + root.offsetWidth;
	} else {
		offset.x = (halign == "right") ? offset.x + root.offsetWidth : offset.x;
		offset.y = (valign == "top") ? offset.y : offset.y + root.offsetHeight;
	}
	var rootLeft = findPosX(root);
	var rootTop = findPosY(root);
	var popupLeft = rootLeft + offset.x;
	var popupTop = rootTop + offset.y;
	var winWidth = findWindowWidth();
	if(popup.offsetWidth > winWidth*0.75)
		popup.style.width = winWidth*0.75 + "px";
	var popupWidth = popup.offsetWidth;
	var scrollWidth = winWidth - document.body.offsetWidth;
	if(popupLeft + popupWidth > winWidth - scrollWidth - 1) {
		if(halign == "right")
			popupLeft = popupLeft - root.offsetWidth - popupWidth;
		else
			popupLeft = winWidth - popupWidth - scrollWidth - 1;
	}
	popup.style.left = popupLeft + "px";
	popup.style.top = popupTop + "px";
	popup.style.display = "block";
};

Popup.find = function(e)
{
	var t,pos = -1;
	for(t=this.stack.length-1; t>=0; t--) {
		if(isDescendant(e,this.stack[t].popup))
			pos = t;
	}
	return pos;
};

Popup.remove = function(pos)
{
	if(!pos) pos = 0;
	if(Popup.stack.length > pos) {
		Popup.removeFrom(pos);
	}
};

Popup.removeFrom = function(from)
{
	var t;
	for(t=Popup.stack.length-1; t>=from; t--) {
		var p = Popup.stack[t];
		jQuery(p.root).removeClass("highlight");
		jQuery(p.popup).remove();
	}
	Popup.stack = Popup.stack.slice(0,from);
};

//--
//-- Wizard support
//--

function Wizard(elem)
{
	if(elem) {
		this.formElem = findRelated(elem,"wizard","className");
		this.bodyElem = findRelated(this.formElem.firstChild,"wizardBody","className","nextSibling");
		this.footElem = findRelated(this.formElem.firstChild,"wizardFooter","className","nextSibling");
	} else {
		this.formElem = null;
		this.bodyElem = null;
		this.footElem = null;
	}
}

Wizard.prototype.setValue = function(name,value)
{
	jQuery(this.formElem).data(name, value);
};

Wizard.prototype.getValue = function(name)
{
	return this.formElem ? jQuery(this.formElem).data(name) : null;
};

Wizard.prototype.createWizard = function(place,title)
{
	this.formElem = createTiddlyElement(place,"form",null,"wizard");
	createTiddlyElement(this.formElem,"h1",null,null,title);
	this.bodyElem = createTiddlyElement(this.formElem,"div",null,"wizardBody");
	this.footElem = createTiddlyElement(this.formElem,"div",null,"wizardFooter");
	return this.formElem;
};

Wizard.prototype.clear = function()
{
	jQuery(this.bodyElem).empty();
};

Wizard.prototype.setButtons = function(buttonInfo,status)
{
	jQuery(this.footElem).empty();
	var t;
	for(t=0; t<buttonInfo.length; t++) {
		createTiddlyButton(this.footElem,buttonInfo[t].caption,buttonInfo[t].tooltip,buttonInfo[t].onClick);
		insertSpacer(this.footElem);
		}
	if(typeof status == "string") {
		createTiddlyElement(this.footElem,"span",null,"status",status);
	}
};

Wizard.prototype.addStep = function(stepTitle,html)
{
	jQuery(this.bodyElem).empty();
	var w = createTiddlyElement(this.bodyElem,"div");
	createTiddlyElement(w,"h2",null,null,stepTitle);
	var step = createTiddlyElement(w,"div",null,"wizardStep");
	step.innerHTML = html;
	applyHtmlMacros(step,tiddler);
};

Wizard.prototype.getElement = function(name)
{
	return this.formElem.elements[name];
};

//--
//-- ListView gadget
//--

var ListView = {};

// Create a listview
ListView.create = function(place,listObject,listTemplate,callback,className)
{
	var table = createTiddlyElement(place,"table",null,className || "listView twtable");
	var thead = createTiddlyElement(table,"thead");
	var t,r = createTiddlyElement(thead,"tr");
	for(t=0; t<listTemplate.columns.length; t++) {
		var columnTemplate = listTemplate.columns[t];
		var c = createTiddlyElement(r,"th");
		var colType = ListView.columnTypes[columnTemplate.type];
		if(colType && colType.createHeader) {
			colType.createHeader(c,columnTemplate,t);
			if(columnTemplate.className)
				jQuery(c).addClass(columnTemplate.className);
		}
	}
	var rc,tbody = createTiddlyElement(table,"tbody");
	for(rc=0; rc<listObject.length; rc++) {
		var rowObject = listObject[rc];
		r = createTiddlyElement(tbody,"tr");
		for(c=0; c<listTemplate.rowClasses.length; c++) {
			if(rowObject[listTemplate.rowClasses[c].field])
				jQuery(r).addClass(listTemplate.rowClasses[c].className);
		}
		rowObject.rowElement = r;
		rowObject.colElements = {};
		var cc;
		for(cc=0; cc<listTemplate.columns.length; cc++) {
			c = createTiddlyElement(r,"td");
			columnTemplate = listTemplate.columns[cc];
			var field = columnTemplate.field;
			colType = ListView.columnTypes[columnTemplate.type];
			if(colType && colType.createItem) {
				colType.createItem(c,rowObject,field,columnTemplate,cc,rc);
				if(columnTemplate.className)
					jQuery(c).addClass(columnTemplate.className);
			}
			rowObject.colElements[field] = c;
		}
	}
	if(callback && listTemplate.actions)
		createTiddlyDropDown(place,ListView.getCommandHandler(callback),listTemplate.actions);
	if(callback && listTemplate.buttons) {
		for(t=0; t<listTemplate.buttons.length; t++) {
			var a = listTemplate.buttons[t];
			if(a && a.name != "")
				createTiddlyButton(place,a.caption,null,ListView.getCommandHandler(callback,a.name,a.allowEmptySelection));
		}
	}
	return table;
};

ListView.getCommandHandler = function(callback,name,allowEmptySelection)
{
	return function(e) {
		var view = findRelated(this,"TABLE",null,"previousSibling");
		var tiddlers = [];
		ListView.forEachSelector(view,function(e,rowName) {
					if(e.checked)
						tiddlers.push(rowName);
					});
		if(tiddlers.length == 0 && !allowEmptySelection) {
			alert(config.messages.nothingSelected);
		} else {
			if(this.nodeName.toLowerCase() == "select") {
				callback(view,this.value,tiddlers);
				this.selectedIndex = 0;
			} else {
				callback(view,name,tiddlers);
			}
		}
	};
};

// Invoke a callback for each selector checkbox in the listview
ListView.forEachSelector = function(view,callback)
{
	var checkboxes = view.getElementsByTagName("input");
	var t,hadOne = false;
	for(t=0; t<checkboxes.length; t++) {
		var cb = checkboxes[t];
		if(cb.getAttribute("type") == "checkbox") {
			var rn = cb.getAttribute("rowName");
			if(rn) {
				callback(cb,rn);
				hadOne = true;
			}
		}
	}
	return hadOne;
};

ListView.getSelectedRows = function(view)
{
	var rowNames = [];
	ListView.forEachSelector(view,function(e,rowName) {
				if(e.checked)
					rowNames.push(rowName);
				});
	return rowNames;
};

ListView.columnTypes = {};

ListView.columnTypes.String = {
	createHeader: function(place,columnTemplate,col)
		{
			createTiddlyText(place,columnTemplate.title);
		},
	createItem: function(place,listObject,field,columnTemplate,col,row)
		{
			var v = listObject[field];
			if(v != undefined)
				createTiddlyText(place,v);
		}
};

ListView.columnTypes.WikiText = {
	createHeader: ListView.columnTypes.String.createHeader,
	createItem: function(place,listObject,field,columnTemplate,col,row)
		{
			var v = listObject[field];
			if(v != undefined)
				wikify(v,place,null,null);
		}
};

ListView.columnTypes.Tiddler = {
	createHeader: ListView.columnTypes.String.createHeader,
	createItem: function(place,listObject,field,columnTemplate,col,row)
		{
			var v = listObject[field];
			if(v != undefined && v.title)
				createTiddlyPopup(place,v.title,config.messages.listView.tiddlerTooltip,v);
		}
};

ListView.columnTypes.Size = {
	createHeader: ListView.columnTypes.String.createHeader,
	createItem: function(place,listObject,field,columnTemplate,col,row)
		{
			var msg = config.messages.sizeTemplates;
			var v = listObject[field];
			if(v != undefined) {
				var t = 0;
				while(t<msg.length-1 && v<msg[t].unit)
					t++;
				createTiddlyText(place,msg[t].template.format([Math.round(v/msg[t].unit)]));
			}
		}
};

ListView.columnTypes.Link = {
	createHeader: ListView.columnTypes.String.createHeader,
	createItem: function(place,listObject,field,columnTemplate,col,row)
		{
			var v = listObject[field];
			var c = columnTemplate.text;
			if(v != undefined)
				createExternalLink(place,v,c || v);
		}
};

ListView.columnTypes.Date = {
	createHeader: ListView.columnTypes.String.createHeader,
	createItem: function(place,listObject,field,columnTemplate,col,row)
		{
			var v = listObject[field];
			if(v != undefined)
				createTiddlyText(place,v.formatString(columnTemplate.dateFormat));
		}
};

ListView.columnTypes.StringList = {
	createHeader: ListView.columnTypes.String.createHeader,
	createItem: function(place,listObject,field,columnTemplate,col,row)
		{
			var v = listObject[field];
			if(v != undefined) {
				var t;
				for(t=0; t<v.length; t++) {
					createTiddlyText(place,v[t]);
					createTiddlyElement(place,"br");
				}
			}
		}
};

ListView.columnTypes.Selector = {
	createHeader: function(place,columnTemplate,col)
		{
			createTiddlyCheckbox(place,null,false,this.onHeaderChange);
		},
	createItem: function(place,listObject,field,columnTemplate,col,row)
		{
			var e = createTiddlyCheckbox(place,null,listObject[field],null);
			e.setAttribute("rowName",listObject[columnTemplate.rowName]);
		},
	onHeaderChange: function(e)
		{
			var state = this.checked;
			var view = findRelated(this,"TABLE");
			if(!view)
				return;
			ListView.forEachSelector(view,function(e,rowName) {
								e.checked = state;
							});
		}
};

ListView.columnTypes.Tags = {
	createHeader: ListView.columnTypes.String.createHeader,
	createItem: function(place,listObject,field,columnTemplate,col,row)
		{
			var tags = listObject[field];
			createTiddlyText(place,String.encodeTiddlyLinkList(tags));
		}
};

ListView.columnTypes.Boolean = {
	createHeader: ListView.columnTypes.String.createHeader,
	createItem: function(place,listObject,field,columnTemplate,col,row)
		{
			if(listObject[field] == true)
				createTiddlyText(place,columnTemplate.trueText);
			if(listObject[field] == false)
				createTiddlyText(place,columnTemplate.falseText);
		}
};

ListView.columnTypes.TagCheckbox = {
	createHeader: ListView.columnTypes.String.createHeader,
	createItem: function(place,listObject,field,columnTemplate,col,row)
		{
			var e = createTiddlyCheckbox(place,null,listObject[field],this.onChange);
			e.setAttribute("tiddler",listObject.title);
			e.setAttribute("tag",columnTemplate.tag);
		},
	onChange : function(e)
		{
			var tag = this.getAttribute("tag");
			var tiddler = this.getAttribute("tiddler");
			store.setTiddlerTag(tiddler,this.checked,tag);
		}
};

ListView.columnTypes.TiddlerLink = {
	createHeader: ListView.columnTypes.String.createHeader,
	createItem: function(place,listObject,field,columnTemplate,col,row)
		{
			var v = listObject[field];
			if(v != undefined) {
				var link = createTiddlyLink(place,listObject[columnTemplate.tiddlerLink],false,null);
				createTiddlyText(link,listObject[field]);
			}
		}
};

//--
//-- Augmented methods for the JavaScript Array() object
//--

// Add indexOf function if browser does not support it
if(!Array.indexOf) {
Array.prototype.indexOf = function(item,from)
{
	if(!from)
		from = 0;
	var i;
	for(i=from; i<this.length; i++) {
		if(this[i] === item)
			return i;
	}
	return -1;
};}

// Find an entry in a given field of the members of an array
Array.prototype.findByField = function(field,value)
{
	var t;
	for(t=0; t<this.length; t++) {
		if(this[t][field] === value)
			return t;
	}
	return null;
};

// Return whether an entry exists in an array
Array.prototype.contains = function(item)
{
	return this.indexOf(item) != -1;
};

// Adds, removes or toggles a particular value within an array
//  value - value to add
//  mode - +1 to add value, -1 to remove value, 0 to toggle it
Array.prototype.setItem = function(value,mode)
{
	var p = this.indexOf(value);
	if(mode == 0)
		mode = (p == -1) ? +1 : -1;
	if(mode == +1) {
		if(p == -1)
			this.push(value);
	} else if(mode == -1) {
		if(p != -1)
			this.splice(p,1);
	}
};

// Return whether one of a list of values exists in an array
Array.prototype.containsAny = function(items)
{
	var i;
	for(i=0; i<items.length; i++) {
		if(this.indexOf(items[i]) != -1)
			return true;
	}
	return false;
};

// Return whether all of a list of values exists in an array
Array.prototype.containsAll = function(items)
{
	var i;
	for(i = 0; i<items.length; i++) {
		if(this.indexOf(items[i]) == -1)
			return false;
	}
	return true;
};

// Push a new value into an array only if it is not already present in the array. If the optional unique parameter is false, it reverts to a normal push
Array.prototype.pushUnique = function(item,unique)
{
	if(unique === false) {
		this.push(item);
	} else {
		if(this.indexOf(item) == -1)
			this.push(item);
	}
};

Array.prototype.remove = function(item)
{
	var p = this.indexOf(item);
	if(p != -1)
		this.splice(p,1);
};

if(!Array.prototype.map) {
Array.prototype.map = function(fn,thisObj)
{
	var scope = thisObj || window;
	var i,j,a = [];
	for(i=0, j=this.length; i < j; ++i) {
		a.push(fn.call(scope,this[i],i,this));
	}
	return a;
};}

//--
//-- Augmented methods for the JavaScript String() object
//--

// Get characters from the right end of a string
String.prototype.right = function(n)
{
	return n < this.length ? this.slice(this.length-n) : this;
};

// Trim whitespace from both ends of a string
String.prototype.trim = function()
{
	return this.replace(/^\s*|\s*$/g,"");
};

// Convert a string from a CSS style property name to a JavaScript style name ("background-color" -> "backgroundColor")
String.prototype.unDash = function()
{
	var t,s = this.split("-");
	if(s.length > 1) {
		for(t=1; t<s.length; t++)
			s[t] = s[t].substr(0,1).toUpperCase() + s[t].substr(1);
	}
	return s.join("");
};

// Substitute substrings from an array into a format string that includes '%1'-type specifiers
String.prototype.format = function(s)
{
	var substrings = s && s.constructor == Array ? s : arguments;
	var subRegExp = /(?:%(\d+))/mg;
	var currPos = 0;
	var match,r = [];
	do {
		match = subRegExp.exec(this);
		if(match && match[1]) {
			if(match.index > currPos)
				r.push(this.substring(currPos,match.index));
			r.push(substrings[parseInt(match[1],10)]);
			currPos = subRegExp.lastIndex;
		}
	} while(match);
	if(currPos < this.length)
		r.push(this.substring(currPos,this.length));
	return r.join("");
};

// Escape any special RegExp characters with that character preceded by a backslash
String.prototype.escapeRegExp = function()
{
	var s = "\\^$*+?()=!|,{}[].";
	var t,c = this;
	for(t=0; t<s.length; t++)
		c = c.replace(new RegExp("\\" + s.substr(t,1),"g"),"\\" + s.substr(t,1));
	return c;
};

// Convert "\" to "\s", newlines to "\n" (and remove carriage returns)
String.prototype.escapeLineBreaks = function()
{
	return this.replace(/\\/mg,"\\s").replace(/\n/mg,"\\n").replace(/\r/mg,"");
};

// Convert "\n" to newlines, "\b" to " ", "\s" to "\" (and remove carriage returns)
String.prototype.unescapeLineBreaks = function()
{
	return this.replace(/\\n/mg,"\n").replace(/\\b/mg," ").replace(/\\s/mg,"\\").replace(/\r/mg,"");
};

// Convert & to "&amp;", < to "&lt;", > to "&gt;" and " to "&quot;"
String.prototype.htmlEncode = function()
{
	return this.replace(/&/mg,"&amp;").replace(/</mg,"&lt;").replace(/>/mg,"&gt;").replace(/\"/mg,"&quot;");
};

// Convert "&amp;" to &, "&lt;" to <, "&gt;" to > and "&quot;" to "
String.prototype.htmlDecode = function()
{
	return this.replace(/&lt;/mg,"<").replace(/&gt;/mg,">").replace(/&quot;/mg,"\"").replace(/&amp;/mg,"&");
};

// Parse a space-separated string of name:value parameters
// The result is an array of objects:
//   result[0] = object with a member for each parameter name, value of that member being an array of values
//   result[1..n] = one object for each parameter, with 'name' and 'value' members
String.prototype.parseParams = function(defaultName,defaultValue,allowEval,noNames,cascadeDefaults)
{
	var parseToken = function(match,p) {
		var n;
		if(match[p]) // Double quoted
			n = match[p];
		else if(match[p+1]) // Single quoted
			n = match[p+1];
		else if(match[p+2]) // Double-square-bracket quoted
			n = match[p+2];
		else if(match[p+3]) // Double-brace quoted
			try {
				n = match[p+3];
				if(allowEval && config.evaluateMacroParameters != "none") {
					if(config.evaluateMacroParameters == "restricted") {
						if(window.restrictedEval) {
							n = window.restrictedEval(n);
						}
					} else {
						n = window.eval(n);
					}
				}
			} catch(ex) {
				throw "Unable to evaluate {{" + match[p+3] + "}}: " + exceptionText(ex);
			}
		else if(match[p+4]) // Unquoted
			n = match[p+4];
		else if(match[p+5]) // empty quote
			n = "";
		return n;
	};
	var r = [{}];
	var dblQuote = "(?:\"((?:(?:\\\\\")|[^\"])+)\")";
	var sngQuote = "(?:'((?:(?:\\\\\')|[^'])+)')";
	var dblSquare = "(?:\\[\\[((?:\\s|\\S)*?)\\]\\])";
	var dblBrace = "(?:\\{\\{((?:\\s|\\S)*?)\\}\\})";
	var unQuoted = noNames ? "([^\"'\\s]\\S*)" : "([^\"':\\s][^\\s:]*)";
	var emptyQuote = "((?:\"\")|(?:''))";
	var skipSpace = "(?:\\s*)";
	var token = "(?:" + dblQuote + "|" + sngQuote + "|" + dblSquare + "|" + dblBrace + "|" + unQuoted + "|" + emptyQuote + ")";
	var re = noNames ? new RegExp(token,"mg") : new RegExp(skipSpace + token + skipSpace + "(?:(\\:)" + skipSpace + token + ")?","mg");
	var match;
	do {
		match = re.exec(this);
		if(match) {
			var n = parseToken(match,1);
			if(noNames) {
				r.push({name:"",value:n});
			} else {
				var v = parseToken(match,8);
				if(v == null && defaultName) {
					v = n;
					n = defaultName;
				} else if(v == null && defaultValue) {
					v = defaultValue;
				}
				r.push({name:n,value:v});
				if(cascadeDefaults) {
					defaultName = n;
					defaultValue = v;
				}
			}
		}
	} while(match);
	// Summarise parameters into first element
	var t;
	for(t=1; t<r.length; t++) {
		if(r[0][r[t].name])
			r[0][r[t].name].push(r[t].value);
		else
			r[0][r[t].name] = [r[t].value];
	}
	return r;
};

// Process a string list of macro parameters into an array. Parameters can be quoted with "", '',
// [[]], {{ }} or left unquoted (and therefore space-separated). Double-braces {{}} results in
// an *evaluated* parameter: e.g. {{config.options.txtUserName}} results in the current user's name.
String.prototype.readMacroParams = function(notAllowEval)
{
	var p = this.parseParams("list",null,!notAllowEval,true);
	var t,n = [];
	for(t=1; t<p.length; t++)
		n.push(p[t].value);
	return n;
};

// Process a string list of unique tiddler names into an array. Tiddler names that have spaces in them must be [[bracketed]]
String.prototype.readBracketedList = function(unique)
{
	var p = this.parseParams("list",null,false,true);
	var t,n = [];
	for(t=1; t<p.length; t++) {
		if(p[t].value)
			n.pushUnique(p[t].value,unique);
	}
	return n;
};

// Returns array with start and end index of chunk between given start and end marker, or undefined.
String.prototype.getChunkRange = function(start,end)
{
	var s = this.indexOf(start);
	if(s != -1) {
		s += start.length;
		var e = this.indexOf(end,s);
		if(e != -1)
			return [s,e];
	}
};

// Replace a chunk of a string given start and end markers
String.prototype.replaceChunk = function(start,end,sub)
{
	var r = this.getChunkRange(start,end);
	return r ? this.substring(0,r[0]) + sub + this.substring(r[1]) : this;
};

// Returns a chunk of a string between start and end markers, or undefined
String.prototype.getChunk = function(start,end)
{
	var r = this.getChunkRange(start,end);
	if(r)
		return this.substring(r[0],r[1]);
};


// Static method to bracket a string with double square brackets if it contains a space
String.encodeTiddlyLink = function(title)
{
	return title.indexOf(" ") == -1 ? title : "[[" + title + "]]";
};

// Static method to encodeTiddlyLink for every item in an array and join them with spaces
String.encodeTiddlyLinkList = function(list)
{
	if(list) {
		var t,results = [];
		for(t=0; t<list.length; t++)
			results.push(String.encodeTiddlyLink(list[t]));
		return results.join(" ");
	} else {
		return "";
	}
};

// Convert a string as a sequence of name:"value" pairs into a hashmap
String.prototype.decodeHashMap = function()
{
	var fields = this.parseParams("anon","",false);
	var t,r = {};
	for(t=1; t<fields.length; t++)
		r[fields[t].name] = fields[t].value;
	return r;
};

// Static method to encode a hashmap into a name:"value"... string
String.encodeHashMap = function(hashmap)
{
	var t,r = [];
	for(t in hashmap)
		r.push(t + ':"' + hashmap[t] + '"');
	return r.join(" ");
};

// Static method to left-pad a string with 0s to a certain width
String.zeroPad = function(n,d)
{
	var s = n.toString();
	if(s.length < d)
		s = "000000000000000000000000000".substr(0,d-s.length) + s;
	return s;
};

String.prototype.startsWith = function(prefix)
{
	return !prefix || this.substring(0,prefix.length) == prefix;
};

// Returns the first value of the given named parameter.
function getParam(params,name,defaultValue)
{
	if(!params)
		return defaultValue;
	var p = params[0][name];
	return p ? p[0] : defaultValue;
}

// Returns the first value of the given boolean named parameter.
function getFlag(params,name,defaultValue)
{
	return !!getParam(params,name,defaultValue);
}

//--
//-- Augmented methods for the JavaScript Date() object
//--

// Substitute date components into a string
Date.prototype.formatString = function(template)
{
	var t = template.replace(/0hh12/g,String.zeroPad(this.getHours12(),2));
	t = t.replace(/hh12/g,this.getHours12());
	t = t.replace(/0hh/g,String.zeroPad(this.getHours(),2));
	t = t.replace(/hh/g,this.getHours());
	t = t.replace(/mmm/g,config.messages.dates.shortMonths[this.getMonth()]);
	t = t.replace(/0mm/g,String.zeroPad(this.getMinutes(),2));
	t = t.replace(/mm/g,this.getMinutes());
	t = t.replace(/0ss/g,String.zeroPad(this.getSeconds(),2));
	t = t.replace(/ss/g,this.getSeconds());
	t = t.replace(/[ap]m/g,this.getAmPm().toLowerCase());
	t = t.replace(/[AP]M/g,this.getAmPm().toUpperCase());
	t = t.replace(/wYYYY/g,this.getYearForWeekNo());
	t = t.replace(/wYY/g,String.zeroPad(this.getYearForWeekNo()-2000,2));
	t = t.replace(/YYYY/g,this.getFullYear());
	t = t.replace(/YY/g,String.zeroPad(this.getFullYear()-2000,2));
	t = t.replace(/MMM/g,config.messages.dates.months[this.getMonth()]);
	t = t.replace(/0MM/g,String.zeroPad(this.getMonth()+1,2));
	t = t.replace(/MM/g,this.getMonth()+1);
	t = t.replace(/0WW/g,String.zeroPad(this.getWeek(),2));
	t = t.replace(/WW/g,this.getWeek());
	t = t.replace(/DDD/g,config.messages.dates.days[this.getDay()]);
	t = t.replace(/ddd/g,config.messages.dates.shortDays[this.getDay()]);
	t = t.replace(/0DD/g,String.zeroPad(this.getDate(),2));
	t = t.replace(/DDth/g,this.getDate()+this.daySuffix());
	t = t.replace(/DD/g,this.getDate());
	var tz = this.getTimezoneOffset();
	var atz = Math.abs(tz);
	t = t.replace(/TZD/g,(tz < 0 ? '+' : '-') + String.zeroPad(Math.floor(atz / 60),2) + ':' + String.zeroPad(atz % 60,2));
	t = t.replace(/\\/g,"");
	return t;
};

Date.prototype.getWeek = function()
{
	var dt = new Date(this.getTime());
	var d = dt.getDay();
	if(d==0) d=7;// JavaScript Sun=0, ISO Sun=7
	dt.setTime(dt.getTime()+(4-d)*86400000);// shift day to Thurs of same week to calculate weekNo
	var n = Math.floor((dt.getTime()-new Date(dt.getFullYear(),0,1)+3600000)/86400000);
	return Math.floor(n/7)+1;
};

Date.prototype.getYearForWeekNo = function()
{
	var dt = new Date(this.getTime());
	var d = dt.getDay();
	if(d==0) d=7;// JavaScript Sun=0, ISO Sun=7
	dt.setTime(dt.getTime()+(4-d)*86400000);// shift day to Thurs of same week
	return dt.getFullYear();
};

Date.prototype.getHours12 = function()
{
	var h = this.getHours();
	return h > 12 ? h-12 : ( h > 0 ? h : 12 );
};

Date.prototype.getAmPm = function()
{
	return this.getHours() >= 12 ? config.messages.dates.pm : config.messages.dates.am;
};

Date.prototype.daySuffix = function()
{
	return config.messages.dates.daySuffixes[this.getDate()-1];
};

// Convert a date to local YYYYMMDDHHMM string format
Date.prototype.convertToLocalYYYYMMDDHHMM = function()
{
	return this.getFullYear() + String.zeroPad(this.getMonth()+1,2) + String.zeroPad(this.getDate(),2) + String.zeroPad(this.getHours(),2) + String.zeroPad(this.getMinutes(),2);
};

// Convert a date to UTC YYYYMMDDHHMM string format
Date.prototype.convertToYYYYMMDDHHMM = function()
{
	return this.getUTCFullYear() + String.zeroPad(this.getUTCMonth()+1,2) + String.zeroPad(this.getUTCDate(),2) + String.zeroPad(this.getUTCHours(),2) + String.zeroPad(this.getUTCMinutes(),2);
};

// Convert a date to UTC YYYYMMDD.HHMMSSMMM string format
Date.prototype.convertToYYYYMMDDHHMMSSMMM = function()
{
	return this.getUTCFullYear() + String.zeroPad(this.getUTCMonth()+1,2) + String.zeroPad(this.getUTCDate(),2) + "." + String.zeroPad(this.getUTCHours(),2) + String.zeroPad(this.getUTCMinutes(),2) + String.zeroPad(this.getUTCSeconds(),2) + String.zeroPad(this.getUTCMilliseconds(),3) +"0";
};

// Static method to create a date from a UTC YYYYMMDDHHMM format string
Date.convertFromYYYYMMDDHHMM = function(d)
{
	d = d?d.replace(/[^0-9]/g, ""):"";
	return Date.convertFromYYYYMMDDHHMMSSMMM(d.substr(0,12));
};

// Static method to create a date from a UTC YYYYMMDDHHMMSS format string
Date.convertFromYYYYMMDDHHMMSS = function(d)
{
	d = d?d.replace(/[^0-9]/g, ""):"";
	return Date.convertFromYYYYMMDDHHMMSSMMM(d.substr(0,14));
};

// Static method to create a date from a UTC YYYYMMDDHHMMSSMMM format string
Date.convertFromYYYYMMDDHHMMSSMMM = function(d)
{
	d = d ? d.replace(/[^0-9]/g, "") : "";
	return new Date(Date.UTC(parseInt(d.substr(0,4),10),
			parseInt(d.substr(4,2),10)-1,
			parseInt(d.substr(6,2),10),
			parseInt(d.substr(8,2)||"00",10),
			parseInt(d.substr(10,2)||"00",10),
			parseInt(d.substr(12,2)||"00",10),
			parseInt(d.substr(14,3)||"000",10)));
};

//--
//-- RGB colour object
//--

// Construct an RGB colour object from a '#rrggbb', '#rgb' or 'rgb(n,n,n)' string or from separate r,g,b values
function RGB(r,g,b)
{
	this.r = 0;
	this.g = 0;
	this.b = 0;
	if(typeof r == "string") {
		if(r.substr(0,1) == "#") {
			if(r.length == 7) {
				this.r = parseInt(r.substr(1,2),16)/255;
				this.g = parseInt(r.substr(3,2),16)/255;
				this.b = parseInt(r.substr(5,2),16)/255;
			} else {
				this.r = parseInt(r.substr(1,1),16)/15;
				this.g = parseInt(r.substr(2,1),16)/15;
				this.b = parseInt(r.substr(3,1),16)/15;
			}
		} else {
			var rgbPattern = /rgb\s*\(\s*(\d{1,3})\s*,\s*(\d{1,3})\s*,\s*(\d{1,3})\s*\)/;
			var c = r.match(rgbPattern);
			if(c) {
				this.r = parseInt(c[1],10)/255;
				this.g = parseInt(c[2],10)/255;
				this.b = parseInt(c[3],10)/255;
			}
		}
	} else {
		this.r = r;
		this.g = g;
		this.b = b;
	}
	return this;
}

// Mixes this colour with another in a specified proportion
// c = other colour to mix
// f = 0..1 where 0 is this colour and 1 is the new colour
// Returns an RGB object
RGB.prototype.mix = function(c,f)
{
	return new RGB(this.r + (c.r-this.r) * f,this.g + (c.g-this.g) * f,this.b + (c.b-this.b) * f);
};

// Return an rgb colour as a #rrggbb format hex string
RGB.prototype.toString = function()
{
	var clamp = function(x,min,max) {
		return x < min ? min : (x > max ? max : x);
	};
	return "#" +
			("0" + Math.floor(clamp(this.r,0,1) * 255).toString(16)).right(2) +
			("0" + Math.floor(clamp(this.g,0,1) * 255).toString(16)).right(2) +
			("0" + Math.floor(clamp(this.b,0,1) * 255).toString(16)).right(2);
};

//--
//-- DOM utilities - many derived from www.quirksmode.org
//--

function drawGradient(place,horiz,locolors,hicolors)
{
	if(!hicolors)
		hicolors = locolors;
	var t;
	for(t=0; t<= 100; t+=2) {
		var bar = document.createElement("div");
		place.appendChild(bar);
		bar.style.position = "absolute";
		bar.style.left = horiz ? t + "%" : 0;
		bar.style.top = horiz ? 0 : t + "%";
		bar.style.width = horiz ? (101-t) + "%" : "100%";
		bar.style.height = horiz ? "100%" : (101-t) + "%";
		bar.style.zIndex = -1;
		var p = t/100*(locolors.length-1);
		var hc = hicolors[Math.floor(p)];
		if(typeof hc == "string")
			hc = new RGB(hc);
		var lc = locolors[Math.ceil(p)];
		if(typeof lc == "string")
			lc = new RGB(lc);
		bar.style.backgroundColor = hc.mix(lc,p-Math.floor(p)).toString();
	}
}

function addEvent(obj,type,fn)
{
	if(obj.attachEvent) {
		obj["e"+type+fn] = fn;
		obj[type+fn] = function(){obj["e"+type+fn](window.event);};
		obj.attachEvent("on"+type,obj[type+fn]);
	} else {
		obj.addEventListener(type,fn,false);
	}
}

function removeEvent(obj,type,fn)
{
	if(obj.detachEvent) {
		obj.detachEvent("on"+type,obj[type+fn]);
		obj[type+fn] = null;
	} else {
		obj.removeEventListener(type,fn,false);
	}
}

// Find the closest relative with a given property value (property defaults to tagName, relative defaults to parentNode)
function findRelated(e,value,name,relative)
{
	name = name || "tagName";
	relative = relative || "parentNode";
	if(name == "className") {
		while(e && !jQuery(e).hasClass(value)) {
			e = e[relative];
		}
	} else {
		while(e && e[name] != value) {
			e = e[relative];
		}
	}
	return e;
}

// Get the scroll position for window.scrollTo necessary to scroll a given element into view
function ensureVisible(e)
{
	var posTop = findPosY(e);
	var posBot = posTop + e.offsetHeight;
	var winTop = findScrollY();
	var winHeight = findWindowHeight();
	var winBot = winTop + winHeight;
	if(posTop < winTop) {
		return posTop;
	} else if(posBot > winBot) {
		if(e.offsetHeight < winHeight)
			return posTop - (winHeight - e.offsetHeight);
		else
			return posTop;
	} else {
		return winTop;
	}
}

// Get the current width of the display window
function findWindowWidth()
{
	return window.innerWidth || document.documentElement.clientWidth;
}

// Get the current height of the display window
function findWindowHeight()
{
	return window.innerHeight || document.documentElement.clientHeight;
}

// Get the current height of the document
function findDocHeight() {
    var D = document;
    return Math.max(
        Math.max(D.body.scrollHeight, D.documentElement.scrollHeight),
        Math.max(D.body.offsetHeight, D.documentElement.offsetHeight),
        Math.max(D.body.clientHeight, D.documentElement.clientHeight)
    );
}

// Get the current horizontal page scroll position
function findScrollX()
{
	return window.scrollX || document.documentElement.scrollLeft;
}

// Get the current vertical page scroll position
function findScrollY()
{
	return window.scrollY || document.documentElement.scrollTop;
}

function findPosX(obj)
{
	var curleft = 0;
	while(obj.offsetParent) {
		curleft += obj.offsetLeft;
		obj = obj.offsetParent;
	}
	return curleft;
}

function findPosY(obj)
{
	var curtop = 0;
	while(obj.offsetParent) {
		curtop += obj.offsetTop;
		obj = obj.offsetParent;
	}
	return curtop;
}

// Blur a particular element
function blurElement(e)
{
	if(e && e.focus && e.blur) {
		e.focus();
		e.blur();
	}
}

// Create a non-breaking space
function insertSpacer(place)
{
	var e = document.createTextNode(String.fromCharCode(160));
	if(place)
		place.appendChild(e);
	return e;
}

// Replace the current selection of a textarea or text input and scroll it into view
function replaceSelection(e,text)
{
	if(e.setSelectionRange) {
		var oldpos = e.selectionStart;
		var isRange = e.selectionEnd > e.selectionStart;
		e.value = e.value.substr(0,e.selectionStart) + text + e.value.substr(e.selectionEnd);
		e.setSelectionRange(isRange ? oldpos : oldpos + text.length,oldpos + text.length);
		var linecount = e.value.split("\n").length;
		var thisline = e.value.substr(0,e.selectionStart).split("\n").length-1;
		e.scrollTop = Math.floor((thisline - e.rows / 2) * e.scrollHeight / linecount);
	} else if(document.selection) {
		var range = document.selection.createRange();
		if(range.parentElement() == e) {
			var isCollapsed = range.text == "";
			range.text = text;
			if(!isCollapsed) {
				range.moveStart("character", -text.length);
				range.select();
			}
		}
	}
}

// Set the caret position in a text area
function setCaretPosition(e,pos)
{
	if(e.selectionStart || e.selectionStart == '0') {
		e.selectionStart = pos;
		e.selectionEnd = pos;
		e.focus();
	} else if(document.selection) {
		// IE support
		e.focus ();
		var sel = document.selection.createRange();
		sel.moveStart('character', -e.value.length);
		sel.moveStart('character',pos);
		sel.moveEnd('character',0);
		sel.select();
	}
}

// Returns the text of the given (text) node, possibly merging subsequent text nodes
function getNodeText(e)
{
	var t = "";
	while(e && e.nodeName == "#text") {
		t += e.nodeValue;
		e = e.nextSibling;
	}
	return t;
}

// Returns true if the element e has a given ancestor element
function isDescendant(e,ancestor)
{
	while(e) {
		if(e === ancestor)
			return true;
		e = e.parentNode;
	}
	return false;
}


// deprecate the following...

// Prevent an event from bubbling
function stopEvent(e)
{
	var ev = e || window.event;
	ev.cancelBubble = true;
	if(ev.stopPropagation) ev.stopPropagation();
	return false;
}

// Remove any event handlers or non-primitve custom attributes
function scrubNode(e)
{
	if(!config.browser.isIE)
		return;
	var att = e.attributes;
	if(att) {
		var t;
		for(t=0; t<att.length; t++) {
			var n = att[t].name;
			if(n !== "style" && (typeof e[n] === "function" || (typeof e[n] === "object" && e[n] != null))) {
				try {
					e[n] = null;
				} catch(ex) {
				}
			}
		}
	}
	var c = e.firstChild;
	while(c) {
		scrubNode(c);
		c = c.nextSibling;
	}
}

function setStylesheet(s,id,doc)
{
	jQuery.twStylesheet(s,{id:id,doc:doc});
}

function removeStyleSheet(id)
{
	jQuery.twStylesheet.remove({id:id});
}

//--
//-- LoaderBase and SaverBase
//--

function LoaderBase() {}

LoaderBase.prototype.loadTiddler = function(store,node,tiddlers)
{
	var title = this.getTitle(store,node);
	if(safeMode && store.isShadowTiddler(title))
		return;
	if(title) {
		var tiddler = store.createTiddler(title);
		this.internalizeTiddler(store,tiddler,title,node);
		tiddlers.push(tiddler);
	}
};

LoaderBase.prototype.loadTiddlers = function(store,nodes)
{
	var t,tiddlers = [];
	for(t = 0; t < nodes.length; t++) {
		try {
			this.loadTiddler(store,nodes[t],tiddlers);
		} catch(ex) {
			showException(ex,config.messages.tiddlerLoadError.format([this.getTitle(store,nodes[t])]));
		}
	}
	return tiddlers;
};

function SaverBase() {}

SaverBase.prototype.externalize = function(store)
{
	var results = [];
	var t,tiddlers = store.getTiddlers("title");
	for(t = 0; t < tiddlers.length; t++) {
		if(!tiddlers[t].doNotSave())
			results.push(this.externalizeTiddler(store, tiddlers[t]));
	}
	return results.join("\n");
};

//--
//-- TW21Loader (inherits from LoaderBase)
//--

function TW21Loader() {}

TW21Loader.prototype = new LoaderBase();

TW21Loader.prototype.getTitle = function(store,node)
{
	var title = null;
	if(node.getAttribute) {
		title = node.getAttribute("title");
		if(!title)
			title = node.getAttribute("tiddler");
	}
	if(!title && node.id) {
		var lenPrefix = store.idPrefix.length;
		if(node.id.substr(0,lenPrefix) == store.idPrefix)
			title = node.id.substr(lenPrefix);
	}
	return title;
};

TW21Loader.prototype.internalizeTiddler = function(store,tiddler,title,node)
{
	var e = node.firstChild;
	var text = null;
	if(node.getAttribute("tiddler")) {
		text = getNodeText(e).unescapeLineBreaks();
	} else {
		while(e.nodeName!="PRE" && e.nodeName!="pre") {
			e = e.nextSibling;
		}
		text = e.innerHTML.replace(/\r/mg,"").htmlDecode();
	}
	var creator = node.getAttribute("creator");
	var modifier = node.getAttribute("modifier");
	var c = node.getAttribute("created");
	var m = node.getAttribute("modified");
	var created = c ? Date.convertFromYYYYMMDDHHMMSS(c) : version.date;
	var modified = m ? Date.convertFromYYYYMMDDHHMMSS(m) : created;
	var tags = node.getAttribute("tags");
	var fields = {};
	var i,attrs = node.attributes;
	for(i = attrs.length-1; i >= 0; i--) {
		var name = attrs[i].name;
		if(attrs[i].specified && !TiddlyWiki.isStandardField(name)) {
			fields[name] = attrs[i].value.unescapeLineBreaks();
		}
	}
	tiddler.assign(title,text,modifier,modified,tags,created,fields,creator);
	return tiddler;
};

//--
//-- TW21Saver (inherits from SaverBase)
//--

function TW21Saver() {}

TW21Saver.prototype = new SaverBase();

TW21Saver.prototype.externalizeTiddler = function(store,tiddler)
{
	try {
		var extendedAttributes = "";
		var usePre = config.options.chkUsePreForStorage;
		store.forEachField(tiddler,
			function(tiddler,fieldName,value) {
				// don't store stuff from the temp namespace
				if(typeof value != "string")
					value = "";
				if(!fieldName.match(/^temp\./))
					extendedAttributes += ' %0="%1"'.format([fieldName,value.escapeLineBreaks().htmlEncode()]);
			},true);
		var created = tiddler.created;
		var modified = tiddler.modified;
		var attributes = tiddler.creator ? ' creator="' + tiddler.creator.htmlEncode() + '"' : "";
		attributes += tiddler.modifier ? ' modifier="' + tiddler.modifier.htmlEncode() + '"' : "";
		attributes += (usePre && created == version.date) ? "" :' created="' + created.convertToYYYYMMDDHHMM() + '"';
		attributes += (usePre && modified == created) ? "" : ' modified="' + modified.convertToYYYYMMDDHHMM() +'"';
		var tags = tiddler.getTags();
		if(!usePre || tags)
			attributes += ' tags="' + tags.htmlEncode() + '"';
		return ('<div %0="%1"%2%3>%4</'+'div>').format([
				usePre ? "title" : "tiddler",
				tiddler.title.htmlEncode(),
				attributes,
				extendedAttributes,
				usePre ? "\n<pre>" + tiddler.text.htmlEncode() + "</pre>\n" : tiddler.text.escapeLineBreaks().htmlEncode()
			]);
	} catch (ex) {
		throw exceptionText(ex,config.messages.tiddlerSaveError.format([tiddler.title]));
	}
};



//]]>
</script>

<script id="jsdeprecatedArea" type="text/javascript">
//<![CDATA[
//--
//-- Deprecated Crypto functions and associated conversion routines.
//-- Use the jQuery.encoding functions directly instead.
//--

// Crypto 'namespace'
function Crypto() {}

// Convert a string to an array of big-endian 32-bit words
Crypto.strToBe32s = function(str)
{
	return jQuery.encoding.strToBe32s(str);
};

// Convert an array of big-endian 32-bit words to a string
Crypto.be32sToStr = function(be)
{
	return jQuery.encoding.be32sToStr(be);
};

// Convert an array of big-endian 32-bit words to a hex string
Crypto.be32sToHex = function(be)
{
	return jQuery.encoding.be32sToHex(be);
};

// Return, in hex, the SHA-1 hash of a string
Crypto.hexSha1Str = function(str)
{
	return jQuery.encoding.digests.hexSha1Str(str);
};

// Return the SHA-1 hash of a string
Crypto.sha1Str = function(str)
{
	return jQuery.encoding.digests.sha1Str(str);
};

// Calculate the SHA-1 hash of an array of blen bytes of big-endian 32-bit words
Crypto.sha1 = function(x,blen)
{
	return jQuery.encoding.digests.sha1(x,blen);
};

//--
//-- Deprecated code
//--

// @Deprecated: Use createElementAndWikify and this.termRegExp instead
config.formatterHelpers.charFormatHelper = function(w)
{
	w.subWikify(createTiddlyElement(w.output,this.element),this.terminator);
};

// @Deprecated: Use enclosedTextHelper and this.lookaheadRegExp instead
config.formatterHelpers.monospacedByLineHelper = function(w)
{
	var lookaheadRegExp = new RegExp(this.lookahead,"mg");
	lookaheadRegExp.lastIndex = w.matchStart;
	var lookaheadMatch = lookaheadRegExp.exec(w.source);
	if(lookaheadMatch && lookaheadMatch.index == w.matchStart) {
		var text = lookaheadMatch[1];
		if(config.browser.isIE)
			text = text.replace(/\n/g,"\r");
		createTiddlyElement(w.output,"pre",null,null,text);
		w.nextMatch = lookaheadRegExp.lastIndex;
	}
};

// @Deprecated: Use <br> or <br /> instead of <<br>>
config.macros.br = {};
config.macros.br.handler = function(place)
{
	createTiddlyElement(place,"br");
};

// Find an entry in an array. Returns the array index or null
// @Deprecated: Use indexOf instead
Array.prototype.find = function(item)
{
	var i = this.indexOf(item);
	return i == -1 ? null : i;
};

// Load a tiddler from an HTML DIV. The caller should make sure to later call Tiddler.changed()
// @Deprecated: Use store.getLoader().internalizeTiddler instead
Tiddler.prototype.loadFromDiv = function(divRef,title)
{
	return store.getLoader().internalizeTiddler(store,this,title,divRef);
};

// Format the text for storage in an HTML DIV
// @Deprecated Use store.getSaver().externalizeTiddler instead.
Tiddler.prototype.saveToDiv = function()
{
	return store.getSaver().externalizeTiddler(store,this);
};

// @Deprecated: Use store.allTiddlersAsHtml() instead
function allTiddlersAsHtml()
{
	return store.allTiddlersAsHtml();
}

// @Deprecated: Use refreshPageTemplate instead
function applyPageTemplate(title)
{
	refreshPageTemplate(title);
}

// @Deprecated: Use story.displayTiddlers instead
function displayTiddlers(srcElement,titles,template,unused1,unused2,animate,unused3)
{
	story.displayTiddlers(srcElement,titles,template,animate);
}

// @Deprecated: Use story.displayTiddler instead
function displayTiddler(srcElement,title,template,unused1,unused2,animate,unused3)
{
	story.displayTiddler(srcElement,title,template,animate);
}

// @Deprecated: Use functions on right hand side directly instead
var createTiddlerPopup = Popup.create;
var scrollToTiddlerPopup = Popup.show;
var hideTiddlerPopup = Popup.remove;

// @Deprecated: Use right hand side directly instead
var regexpBackSlashEn = new RegExp("\\\\n","mg");
var regexpBackSlash = new RegExp("\\\\","mg");
var regexpBackSlashEss = new RegExp("\\\\s","mg");
var regexpNewLine = new RegExp("\n","mg");
var regexpCarriageReturn = new RegExp("\r","mg");

//--
//-- Deprecated FileAdaptor functions
//--

FileAdaptor.loadTiddlyWikiCallback = function(status,context,responseText,url,xhr)
{
	context.status = status;
	if(!status) {
		context.statusText = "Error reading file";
	} else {
		context.adaptor.store = new TiddlyWiki();
		if(!context.adaptor.store.importTiddlyWiki(responseText)) {
			context.statusText = config.messages.invalidFileError.format([url]);
			context.status = false;
		}
	}
	context.complete(context,context.userParams);
};

//--
//-- Deprecated HTTP request code
//-- Use the jQuery ajax functions directly instead
//--

function loadRemoteFile(url,callback,params)
{
	return httpReq("GET",url,callback,params);
}

function doHttp(type,url,data,contentType,username,password,callback,params,headers,allowCache)
{
	return httpReq(type,url,callback,params,headers,data,contentType,username,password,allowCache);
}

//--
//-- Deprecated String functions
//--

// @Deprecated: no direct replacement, since not used in core code
String.prototype.toJSONString = function()
{
	// Convert a string to it's JSON representation by encoding control characters, double quotes and backslash. See json.org
	var m = {
		'\b': '\\b',
		'\f': '\\f',
		'\n': '\\n',
		'\r': '\\r',
		'\t': '\\t',
		'"' : '\\"',
		'\\': '\\\\'
		};
	var replaceFn = function(a,b) {
		var c = m[b];
		if(c)
			return c;
		c = b.charCodeAt();
		return '\\u00' + Math.floor(c / 16).toString(16) + (c % 16).toString(16);
		};
	if(/["\\\x00-\x1f]/.test(this))
		return '"' + this.replace(/([\x00-\x1f\\"])/g,replaceFn) + '"';
	return '"' + this + '"';
};

//--
//-- Deprecated Tiddler code
//--

// @Deprecated: Use tiddlerToRssItem(tiddler,uri) instead
Tiddler.prototype.toRssItem = function(uri)
{
	return tiddlerToRssItem(this,uri);
};

// @Deprecated: Use "<item>\n" + tiddlerToRssItem(tiddler,uri)  + "\n</item>" instead
Tiddler.prototype.saveToRss = function(uri)
{
	return "<item>\n" + tiddlerToRssItem(this,uri) + "\n</item>";
};

// @Deprecated: Use jQuery.encoding.digests.hexSha1Str instead
Tiddler.prototype.generateFingerprint = function()
{
	return "0x" + Crypto.hexSha1Str(this.text);
};

//--
//-- Deprecated Number functions
//--

// @Deprecated: no direct replacement, since not used in core code
// Clamp a number to a range
Number.prototype.clamp = function(min,max)
{
	var c = this;
	if(c < min)
		c = min;
	if(c > max)
		c = max;
	return Number(c);
};

//--
//-- Deprecated utility functions
//-- Use the jQuery functions directly instead
//--

// Remove all children of a node
function removeChildren(e)
{
	jQuery(e).empty();
}

// Remove a node and all it's children
function removeNode(e)
{
	jQuery(e).remove();
}

// Return the content of an element as plain text with no formatting
function getPlainText(e)
{
	return jQuery(e).text();
}

function addClass(e,className)
{
	jQuery(e).addClass(className);
}

function removeClass(e,className)
{
	jQuery(e).removeClass(className);
}

function hasClass(e,className)
{
	return jQuery(e).hasClass(className);
}

//--
//-- Deprecated Wikifier code
//--

function wikifyPlain(title,theStore,limit)
{
	if(!theStore)
		theStore = store;
	if(theStore.tiddlerExists(title) || theStore.isShadowTiddler(title)) {
		return wikifyPlainText(theStore.getTiddlerText(title),limit,tiddler);
	} else {
		return "";
	}
}


//]]>
</script>
<script id="jslibArea" type="text/javascript">
//<![CDATA[
/*! jQuery v1.8.3 jquery.com | jquery.org/license */
(function(e,t){function _(e){var t=M[e]={};return v.each(e.split(y),function(e,n){t[n]=!0}),t}function H(e,n,r){if(r===t&&e.nodeType===1){var i="data-"+n.replace(P,"-$1").toLowerCase();r=e.getAttribute(i);if(typeof r=="string"){try{r=r==="true"?!0:r==="false"?!1:r==="null"?null:+r+""===r?+r:D.test(r)?v.parseJSON(r):r}catch(s){}v.data(e,n,r)}else r=t}return r}function B(e){var t;for(t in e){if(t==="data"&&v.isEmptyObject(e[t]))continue;if(t!=="toJSON")return!1}return!0}function et(){return!1}function tt(){return!0}function ut(e){return!e||!e.parentNode||e.parentNode.nodeType===11}function at(e,t){do e=e[t];while(e&&e.nodeType!==1);return e}function ft(e,t,n){t=t||0;if(v.isFunction(t))return v.grep(e,function(e,r){var i=!!t.call(e,r,e);return i===n});if(t.nodeType)return v.grep(e,function(e,r){return e===t===n});if(typeof t=="string"){var r=v.grep(e,function(e){return e.nodeType===1});if(it.test(t))return v.filter(t,r,!n);t=v.filter(t,r)}return v.grep(e,function(e,r){return v.inArray(e,t)>=0===n})}function lt(e){var t=ct.split("|"),n=e.createDocumentFragment();if(n.createElement)while(t.length)n.createElement(t.pop());return n}function Lt(e,t){return e.getElementsByTagName(t)[0]||e.appendChild(e.ownerDocument.createElement(t))}function At(e,t){if(t.nodeType!==1||!v.hasData(e))return;var n,r,i,s=v._data(e),o=v._data(t,s),u=s.events;if(u){delete o.handle,o.events={};for(n in u)for(r=0,i=u[n].length;r<i;r++)v.event.add(t,n,u[n][r])}o.data&&(o.data=v.extend({},o.data))}function Ot(e,t){var n;if(t.nodeType!==1)return;t.clearAttributes&&t.clearAttributes(),t.mergeAttributes&&t.mergeAttributes(e),n=t.nodeName.toLowerCase(),n==="object"?(t.parentNode&&(t.outerHTML=e.outerHTML),v.support.html5Clone&&e.innerHTML&&!v.trim(t.innerHTML)&&(t.innerHTML=e.innerHTML)):n==="input"&&Et.test(e.type)?(t.defaultChecked=t.checked=e.checked,t.value!==e.value&&(t.value=e.value)):n==="option"?t.selected=e.defaultSelected:n==="input"||n==="textarea"?t.defaultValue=e.defaultValue:n==="script"&&t.text!==e.text&&(t.text=e.text),t.removeAttribute(v.expando)}function Mt(e){return typeof e.getElementsByTagName!="undefined"?e.getElementsByTagName("*"):typeof e.querySelectorAll!="undefined"?e.querySelectorAll("*"):[]}function _t(e){Et.test(e.type)&&(e.defaultChecked=e.checked)}function Qt(e,t){if(t in e)return t;var n=t.charAt(0).toUpperCase()+t.slice(1),r=t,i=Jt.length;while(i--){t=Jt[i]+n;if(t in e)return t}return r}function Gt(e,t){return e=t||e,v.css(e,"display")==="none"||!v.contains(e.ownerDocument,e)}function Yt(e,t){var n,r,i=[],s=0,o=e.length;for(;s<o;s++){n=e[s];if(!n.style)continue;i[s]=v._data(n,"olddisplay"),t?(!i[s]&&n.style.display==="none"&&(n.style.display=""),n.style.display===""&&Gt(n)&&(i[s]=v._data(n,"olddisplay",nn(n.nodeName)))):(r=Dt(n,"display"),!i[s]&&r!=="none"&&v._data(n,"olddisplay",r))}for(s=0;s<o;s++){n=e[s];if(!n.style)continue;if(!t||n.style.display==="none"||n.style.display==="")n.style.display=t?i[s]||"":"none"}return e}function Zt(e,t,n){var r=Rt.exec(t);return r?Math.max(0,r[1]-(n||0))+(r[2]||"px"):t}function en(e,t,n,r){var i=n===(r?"border":"content")?4:t==="width"?1:0,s=0;for(;i<4;i+=2)n==="margin"&&(s+=v.css(e,n+$t[i],!0)),r?(n==="content"&&(s-=parseFloat(Dt(e,"padding"+$t[i]))||0),n!=="margin"&&(s-=parseFloat(Dt(e,"border"+$t[i]+"Width"))||0)):(s+=parseFloat(Dt(e,"padding"+$t[i]))||0,n!=="padding"&&(s+=parseFloat(Dt(e,"border"+$t[i]+"Width"))||0));return s}function tn(e,t,n){var r=t==="width"?e.offsetWidth:e.offsetHeight,i=!0,s=v.support.boxSizing&&v.css(e,"boxSizing")==="border-box";if(r<=0||r==null){r=Dt(e,t);if(r<0||r==null)r=e.style[t];if(Ut.test(r))return r;i=s&&(v.support.boxSizingReliable||r===e.style[t]),r=parseFloat(r)||0}return r+en(e,t,n||(s?"border":"content"),i)+"px"}function nn(e){if(Wt[e])return Wt[e];var t=v("<"+e+">").appendTo(i.body),n=t.css("display");t.remove();if(n==="none"||n===""){Pt=i.body.appendChild(Pt||v.extend(i.createElement("iframe"),{frameBorder:0,width:0,height:0}));if(!Ht||!Pt.createElement)Ht=(Pt.contentWindow||Pt.contentDocument).document,Ht.write("<!doctype html><html><body>"),Ht.close();t=Ht.body.appendChild(Ht.createElement(e)),n=Dt(t,"display"),i.body.removeChild(Pt)}return Wt[e]=n,n}function fn(e,t,n,r){var i;if(v.isArray(t))v.each(t,function(t,i){n||sn.test(e)?r(e,i):fn(e+"["+(typeof i=="object"?t:"")+"]",i,n,r)});else if(!n&&v.type(t)==="object")for(i in t)fn(e+"["+i+"]",t[i],n,r);else r(e,t)}function Cn(e){return function(t,n){typeof t!="string"&&(n=t,t="*");var r,i,s,o=t.toLowerCase().split(y),u=0,a=o.length;if(v.isFunction(n))for(;u<a;u++)r=o[u],s=/^\+/.test(r),s&&(r=r.substr(1)||"*"),i=e[r]=e[r]||[],i[s?"unshift":"push"](n)}}function kn(e,n,r,i,s,o){s=s||n.dataTypes[0],o=o||{},o[s]=!0;var u,a=e[s],f=0,l=a?a.length:0,c=e===Sn;for(;f<l&&(c||!u);f++)u=a[f](n,r,i),typeof u=="string"&&(!c||o[u]?u=t:(n.dataTypes.unshift(u),u=kn(e,n,r,i,u,o)));return(c||!u)&&!o["*"]&&(u=kn(e,n,r,i,"*",o)),u}function Ln(e,n){var r,i,s=v.ajaxSettings.flatOptions||{};for(r in n)n[r]!==t&&((s[r]?e:i||(i={}))[r]=n[r]);i&&v.extend(!0,e,i)}function An(e,n,r){var i,s,o,u,a=e.contents,f=e.dataTypes,l=e.responseFields;for(s in l)s in r&&(n[l[s]]=r[s]);while(f[0]==="*")f.shift(),i===t&&(i=e.mimeType||n.getResponseHeader("content-type"));if(i)for(s in a)if(a[s]&&a[s].test(i)){f.unshift(s);break}if(f[0]in r)o=f[0];else{for(s in r){if(!f[0]||e.converters[s+" "+f[0]]){o=s;break}u||(u=s)}o=o||u}if(o)return o!==f[0]&&f.unshift(o),r[o]}function On(e,t){var n,r,i,s,o=e.dataTypes.slice(),u=o[0],a={},f=0;e.dataFilter&&(t=e.dataFilter(t,e.dataType));if(o[1])for(n in e.converters)a[n.toLowerCase()]=e.converters[n];for(;i=o[++f];)if(i!=="*"){if(u!=="*"&&u!==i){n=a[u+" "+i]||a["* "+i];if(!n)for(r in a){s=r.split(" ");if(s[1]===i){n=a[u+" "+s[0]]||a["* "+s[0]];if(n){n===!0?n=a[r]:a[r]!==!0&&(i=s[0],o.splice(f--,0,i));break}}}if(n!==!0)if(n&&e["throws"])t=n(t);else try{t=n(t)}catch(l){return{state:"parsererror",error:n?l:"No conversion from "+u+" to "+i}}}u=i}return{state:"success",data:t}}function Fn(){try{return new e.XMLHttpRequest}catch(t){}}function In(){try{return new e.ActiveXObject("Microsoft.XMLHTTP")}catch(t){}}function $n(){return setTimeout(function(){qn=t},0),qn=v.now()}function Jn(e,t){v.each(t,function(t,n){var r=(Vn[t]||[]).concat(Vn["*"]),i=0,s=r.length;for(;i<s;i++)if(r[i].call(e,t,n))return})}function Kn(e,t,n){var r,i=0,s=0,o=Xn.length,u=v.Deferred().always(function(){delete a.elem}),a=function(){var t=qn||$n(),n=Math.max(0,f.startTime+f.duration-t),r=n/f.duration||0,i=1-r,s=0,o=f.tweens.length;for(;s<o;s++)f.tweens[s].run(i);return u.notifyWith(e,[f,i,n]),i<1&&o?n:(u.resolveWith(e,[f]),!1)},f=u.promise({elem:e,props:v.extend({},t),opts:v.extend(!0,{specialEasing:{}},n),originalProperties:t,originalOptions:n,startTime:qn||$n(),duration:n.duration,tweens:[],createTween:function(t,n,r){var i=v.Tween(e,f.opts,t,n,f.opts.specialEasing[t]||f.opts.easing);return f.tweens.push(i),i},stop:function(t){var n=0,r=t?f.tweens.length:0;for(;n<r;n++)f.tweens[n].run(1);return t?u.resolveWith(e,[f,t]):u.rejectWith(e,[f,t]),this}}),l=f.props;Qn(l,f.opts.specialEasing);for(;i<o;i++){r=Xn[i].call(f,e,l,f.opts);if(r)return r}return Jn(f,l),v.isFunction(f.opts.start)&&f.opts.start.call(e,f),v.fx.timer(v.extend(a,{anim:f,queue:f.opts.queue,elem:e})),f.progress(f.opts.progress).done(f.opts.done,f.opts.complete).fail(f.opts.fail).always(f.opts.always)}function Qn(e,t){var n,r,i,s,o;for(n in e){r=v.camelCase(n),i=t[r],s=e[n],v.isArray(s)&&(i=s[1],s=e[n]=s[0]),n!==r&&(e[r]=s,delete e[n]),o=v.cssHooks[r];if(o&&"expand"in o){s=o.expand(s),delete e[r];for(n in s)n in e||(e[n]=s[n],t[n]=i)}else t[r]=i}}function Gn(e,t,n){var r,i,s,o,u,a,f,l,c,h=this,p=e.style,d={},m=[],g=e.nodeType&&Gt(e);n.queue||(l=v._queueHooks(e,"fx"),l.unqueued==null&&(l.unqueued=0,c=l.empty.fire,l.empty.fire=function(){l.unqueued||c()}),l.unqueued++,h.always(function(){h.always(function(){l.unqueued--,v.queue(e,"fx").length||l.empty.fire()})})),e.nodeType===1&&("height"in t||"width"in t)&&(n.overflow=[p.overflow,p.overflowX,p.overflowY],v.css(e,"display")==="inline"&&v.css(e,"float")==="none"&&(!v.support.inlineBlockNeedsLayout||nn(e.nodeName)==="inline"?p.display="inline-block":p.zoom=1)),n.overflow&&(p.overflow="hidden",v.support.shrinkWrapBlocks||h.done(function(){p.overflow=n.overflow[0],p.overflowX=n.overflow[1],p.overflowY=n.overflow[2]}));for(r in t){s=t[r];if(Un.exec(s)){delete t[r],a=a||s==="toggle";if(s===(g?"hide":"show"))continue;m.push(r)}}o=m.length;if(o){u=v._data(e,"fxshow")||v._data(e,"fxshow",{}),"hidden"in u&&(g=u.hidden),a&&(u.hidden=!g),g?v(e).show():h.done(function(){v(e).hide()}),h.done(function(){var t;v.removeData(e,"fxshow",!0);for(t in d)v.style(e,t,d[t])});for(r=0;r<o;r++)i=m[r],f=h.createTween(i,g?u[i]:0),d[i]=u[i]||v.style(e,i),i in u||(u[i]=f.start,g&&(f.end=f.start,f.start=i==="width"||i==="height"?1:0))}}function Yn(e,t,n,r,i){return new Yn.prototype.init(e,t,n,r,i)}function Zn(e,t){var n,r={height:e},i=0;t=t?1:0;for(;i<4;i+=2-t)n=$t[i],r["margin"+n]=r["padding"+n]=e;return t&&(r.opacity=r.width=e),r}function tr(e){return v.isWindow(e)?e:e.nodeType===9?e.defaultView||e.parentWindow:!1}var n,r,i=e.document,s=e.location,o=e.navigator,u=e.jQuery,a=e.$,f=Array.prototype.push,l=Array.prototype.slice,c=Array.prototype.indexOf,h=Object.prototype.toString,p=Object.prototype.hasOwnProperty,d=String.prototype.trim,v=function(e,t){return new v.fn.init(e,t,n)},m=/[\-+]?(?:\d*\.|)\d+(?:[eE][\-+]?\d+|)/.source,g=/\S/,y=/\s+/,b=/^[\s\uFEFF\xA0]+|[\s\uFEFF\xA0]+$/g,w=/^(?:[^#<]*(<[\w\W]+>)[^>]*$|#([\w\-]*)$)/,E=/^<(\w+)\s*\/?>(?:<\/\1>|)$/,S=/^[\],:{}\s]*$/,x=/(?:^|:|,)(?:\s*\[)+/g,T=/\\(?:["\\\/bfnrt]|u[\da-fA-F]{4})/g,N=/"[^"\\\r\n]*"|true|false|null|-?(?:\d\d*\.|)\d+(?:[eE][\-+]?\d+|)/g,C=/^-ms-/,k=/-([\da-z])/gi,L=function(e,t){return(t+"").toUpperCase()},A=function(){i.addEventListener?(i.removeEventListener("DOMContentLoaded",A,!1),v.ready()):i.readyState==="complete"&&(i.detachEvent("onreadystatechange",A),v.ready())},O={};v.fn=v.prototype={constructor:v,init:function(e,n,r){var s,o,u,a;if(!e)return this;if(e.nodeType)return this.context=this[0]=e,this.length=1,this;if(typeof e=="string"){e.charAt(0)==="<"&&e.charAt(e.length-1)===">"&&e.length>=3?s=[null,e,null]:s=w.exec(e);if(s&&(s[1]||!n)){if(s[1])return n=n instanceof v?n[0]:n,a=n&&n.nodeType?n.ownerDocument||n:i,e=v.parseHTML(s[1],a,!0),E.test(s[1])&&v.isPlainObject(n)&&this.attr.call(e,n,!0),v.merge(this,e);o=i.getElementById(s[2]);if(o&&o.parentNode){if(o.id!==s[2])return r.find(e);this.length=1,this[0]=o}return this.context=i,this.selector=e,this}return!n||n.jquery?(n||r).find(e):this.constructor(n).find(e)}return v.isFunction(e)?r.ready(e):(e.selector!==t&&(this.selector=e.selector,this.context=e.context),v.makeArray(e,this))},selector:"",jquery:"1.8.3",length:0,size:function(){return this.length},toArray:function(){return l.call(this)},get:function(e){return e==null?this.toArray():e<0?this[this.length+e]:this[e]},pushStack:function(e,t,n){var r=v.merge(this.constructor(),e);return r.prevObject=this,r.context=this.context,t==="find"?r.selector=this.selector+(this.selector?" ":"")+n:t&&(r.selector=this.selector+"."+t+"("+n+")"),r},each:function(e,t){return v.each(this,e,t)},ready:function(e){return v.ready.promise().done(e),this},eq:function(e){return e=+e,e===-1?this.slice(e):this.slice(e,e+1)},first:function(){return this.eq(0)},last:function(){return this.eq(-1)},slice:function(){return this.pushStack(l.apply(this,arguments),"slice",l.call(arguments).join(","))},map:function(e){return this.pushStack(v.map(this,function(t,n){return e.call(t,n,t)}))},end:function(){return this.prevObject||this.constructor(null)},push:f,sort:[].sort,splice:[].splice},v.fn.init.prototype=v.fn,v.extend=v.fn.extend=function(){var e,n,r,i,s,o,u=arguments[0]||{},a=1,f=arguments.length,l=!1;typeof u=="boolean"&&(l=u,u=arguments[1]||{},a=2),typeof u!="object"&&!v.isFunction(u)&&(u={}),f===a&&(u=this,--a);for(;a<f;a++)if((e=arguments[a])!=null)for(n in e){r=u[n],i=e[n];if(u===i)continue;l&&i&&(v.isPlainObject(i)||(s=v.isArray(i)))?(s?(s=!1,o=r&&v.isArray(r)?r:[]):o=r&&v.isPlainObject(r)?r:{},u[n]=v.extend(l,o,i)):i!==t&&(u[n]=i)}return u},v.extend({noConflict:function(t){return e.$===v&&(e.$=a),t&&e.jQuery===v&&(e.jQuery=u),v},isReady:!1,readyWait:1,holdReady:function(e){e?v.readyWait++:v.ready(!0)},ready:function(e){if(e===!0?--v.readyWait:v.isReady)return;if(!i.body)return setTimeout(v.ready,1);v.isReady=!0;if(e!==!0&&--v.readyWait>0)return;r.resolveWith(i,[v]),v.fn.trigger&&v(i).trigger("ready").off("ready")},isFunction:function(e){return v.type(e)==="function"},isArray:Array.isArray||function(e){return v.type(e)==="array"},isWindow:function(e){return e!=null&&e==e.window},isNumeric:function(e){return!isNaN(parseFloat(e))&&isFinite(e)},type:function(e){return e==null?String(e):O[h.call(e)]||"object"},isPlainObject:function(e){if(!e||v.type(e)!=="object"||e.nodeType||v.isWindow(e))return!1;try{if(e.constructor&&!p.call(e,"constructor")&&!p.call(e.constructor.prototype,"isPrototypeOf"))return!1}catch(n){return!1}var r;for(r in e);return r===t||p.call(e,r)},isEmptyObject:function(e){var t;for(t in e)return!1;return!0},error:function(e){throw new Error(e)},parseHTML:function(e,t,n){var r;return!e||typeof e!="string"?null:(typeof t=="boolean"&&(n=t,t=0),t=t||i,(r=E.exec(e))?[t.createElement(r[1])]:(r=v.buildFragment([e],t,n?null:[]),v.merge([],(r.cacheable?v.clone(r.fragment):r.fragment).childNodes)))},parseJSON:function(t){if(!t||typeof t!="string")return null;t=v.trim(t);if(e.JSON&&e.JSON.parse)return e.JSON.parse(t);if(S.test(t.replace(T,"@").replace(N,"]").replace(x,"")))return(new Function("return "+t))();v.error("Invalid JSON: "+t)},parseXML:function(n){var r,i;if(!n||typeof n!="string")return null;try{e.DOMParser?(i=new DOMParser,r=i.parseFromString(n,"text/xml")):(r=new ActiveXObject("Microsoft.XMLDOM"),r.async="false",r.loadXML(n))}catch(s){r=t}return(!r||!r.documentElement||r.getElementsByTagName("parsererror").length)&&v.error("Invalid XML: "+n),r},noop:function(){},globalEval:function(t){t&&g.test(t)&&(e.execScript||function(t){e.eval.call(e,t)})(t)},camelCase:function(e){return e.replace(C,"ms-").replace(k,L)},nodeName:function(e,t){return e.nodeName&&e.nodeName.toLowerCase()===t.toLowerCase()},each:function(e,n,r){var i,s=0,o=e.length,u=o===t||v.isFunction(e);if(r){if(u){for(i in e)if(n.apply(e[i],r)===!1)break}else for(;s<o;)if(n.apply(e[s++],r)===!1)break}else if(u){for(i in e)if(n.call(e[i],i,e[i])===!1)break}else for(;s<o;)if(n.call(e[s],s,e[s++])===!1)break;return e},trim:d&&!d.call("\ufeff\u00a0")?function(e){return e==null?"":d.call(e)}:function(e){return e==null?"":(e+"").replace(b,"")},makeArray:function(e,t){var n,r=t||[];return e!=null&&(n=v.type(e),e.length==null||n==="string"||n==="function"||n==="regexp"||v.isWindow(e)?f.call(r,e):v.merge(r,e)),r},inArray:function(e,t,n){var r;if(t){if(c)return c.call(t,e,n);r=t.length,n=n?n<0?Math.max(0,r+n):n:0;for(;n<r;n++)if(n in t&&t[n]===e)return n}return-1},merge:function(e,n){var r=n.length,i=e.length,s=0;if(typeof r=="number")for(;s<r;s++)e[i++]=n[s];else while(n[s]!==t)e[i++]=n[s++];return e.length=i,e},grep:function(e,t,n){var r,i=[],s=0,o=e.length;n=!!n;for(;s<o;s++)r=!!t(e[s],s),n!==r&&i.push(e[s]);return i},map:function(e,n,r){var i,s,o=[],u=0,a=e.length,f=e instanceof v||a!==t&&typeof a=="number"&&(a>0&&e[0]&&e[a-1]||a===0||v.isArray(e));if(f)for(;u<a;u++)i=n(e[u],u,r),i!=null&&(o[o.length]=i);else for(s in e)i=n(e[s],s,r),i!=null&&(o[o.length]=i);return o.concat.apply([],o)},guid:1,proxy:function(e,n){var r,i,s;return typeof n=="string"&&(r=e[n],n=e,e=r),v.isFunction(e)?(i=l.call(arguments,2),s=function(){return e.apply(n,i.concat(l.call(arguments)))},s.guid=e.guid=e.guid||v.guid++,s):t},access:function(e,n,r,i,s,o,u){var a,f=r==null,l=0,c=e.length;if(r&&typeof r=="object"){for(l in r)v.access(e,n,l,r[l],1,o,i);s=1}else if(i!==t){a=u===t&&v.isFunction(i),f&&(a?(a=n,n=function(e,t,n){return a.call(v(e),n)}):(n.call(e,i),n=null));if(n)for(;l<c;l++)n(e[l],r,a?i.call(e[l],l,n(e[l],r)):i,u);s=1}return s?e:f?n.call(e):c?n(e[0],r):o},now:function(){return(new Date).getTime()}}),v.ready.promise=function(t){if(!r){r=v.Deferred();if(i.readyState==="complete")setTimeout(v.ready,1);else if(i.addEventListener)i.addEventListener("DOMContentLoaded",A,!1),e.addEventListener("load",v.ready,!1);else{i.attachEvent("onreadystatechange",A),e.attachEvent("onload",v.ready);var n=!1;try{n=e.frameElement==null&&i.documentElement}catch(s){}n&&n.doScroll&&function o(){if(!v.isReady){try{n.doScroll("left")}catch(e){return setTimeout(o,50)}v.ready()}}()}}return r.promise(t)},v.each("Boolean Number String Function Array Date RegExp Object".split(" "),function(e,t){O["[object "+t+"]"]=t.toLowerCase()}),n=v(i);var M={};v.Callbacks=function(e){e=typeof e=="string"?M[e]||_(e):v.extend({},e);var n,r,i,s,o,u,a=[],f=!e.once&&[],l=function(t){n=e.memory&&t,r=!0,u=s||0,s=0,o=a.length,i=!0;for(;a&&u<o;u++)if(a[u].apply(t[0],t[1])===!1&&e.stopOnFalse){n=!1;break}i=!1,a&&(f?f.length&&l(f.shift()):n?a=[]:c.disable())},c={add:function(){if(a){var t=a.length;(function r(t){v.each(t,function(t,n){var i=v.type(n);i==="function"?(!e.unique||!c.has(n))&&a.push(n):n&&n.length&&i!=="string"&&r(n)})})(arguments),i?o=a.length:n&&(s=t,l(n))}return this},remove:function(){return a&&v.each(arguments,function(e,t){var n;while((n=v.inArray(t,a,n))>-1)a.splice(n,1),i&&(n<=o&&o--,n<=u&&u--)}),this},has:function(e){return v.inArray(e,a)>-1},empty:function(){return a=[],this},disable:function(){return a=f=n=t,this},disabled:function(){return!a},lock:function(){return f=t,n||c.disable(),this},locked:function(){return!f},fireWith:function(e,t){return t=t||[],t=[e,t.slice?t.slice():t],a&&(!r||f)&&(i?f.push(t):l(t)),this},fire:function(){return c.fireWith(this,arguments),this},fired:function(){return!!r}};return c},v.extend({Deferred:function(e){var t=[["resolve","done",v.Callbacks("once memory"),"resolved"],["reject","fail",v.Callbacks("once memory"),"rejected"],["notify","progress",v.Callbacks("memory")]],n="pending",r={state:function(){return n},always:function(){return i.done(arguments).fail(arguments),this},then:function(){var e=arguments;return v.Deferred(function(n){v.each(t,function(t,r){var s=r[0],o=e[t];i[r[1]](v.isFunction(o)?function(){var e=o.apply(this,arguments);e&&v.isFunction(e.promise)?e.promise().done(n.resolve).fail(n.reject).progress(n.notify):n[s+"With"](this===i?n:this,[e])}:n[s])}),e=null}).promise()},promise:function(e){return e!=null?v.extend(e,r):r}},i={};return r.pipe=r.then,v.each(t,function(e,s){var o=s[2],u=s[3];r[s[1]]=o.add,u&&o.add(function(){n=u},t[e^1][2].disable,t[2][2].lock),i[s[0]]=o.fire,i[s[0]+"With"]=o.fireWith}),r.promise(i),e&&e.call(i,i),i},when:function(e){var t=0,n=l.call(arguments),r=n.length,i=r!==1||e&&v.isFunction(e.promise)?r:0,s=i===1?e:v.Deferred(),o=function(e,t,n){return function(r){t[e]=this,n[e]=arguments.length>1?l.call(arguments):r,n===u?s.notifyWith(t,n):--i||s.resolveWith(t,n)}},u,a,f;if(r>1){u=new Array(r),a=new Array(r),f=new Array(r);for(;t<r;t++)n[t]&&v.isFunction(n[t].promise)?n[t].promise().done(o(t,f,n)).fail(s.reject).progress(o(t,a,u)):--i}return i||s.resolveWith(f,n),s.promise()}}),v.support=function(){var t,n,r,s,o,u,a,f,l,c,h,p=i.createElement("div");p.setAttribute("className","t"),p.innerHTML="  <link/><table></table><a href='/a'>a</a><input type='checkbox'/>",n=p.getElementsByTagName("*"),r=p.getElementsByTagName("a")[0];if(!n||!r||!n.length)return{};s=i.createElement("select"),o=s.appendChild(i.createElement("option")),u=p.getElementsByTagName("input")[0],r.style.cssText="top:1px;float:left;opacity:.5",t={leadingWhitespace:p.firstChild.nodeType===3,tbody:!p.getElementsByTagName("tbody").length,htmlSerialize:!!p.getElementsByTagName("link").length,style:/top/.test(r.getAttribute("style")),hrefNormalized:r.getAttribute("href")==="/a",opacity:/^0.5/.test(r.style.opacity),cssFloat:!!r.style.cssFloat,checkOn:u.value==="on",optSelected:o.selected,getSetAttribute:p.className!=="t",enctype:!!i.createElement("form").enctype,html5Clone:i.createElement("nav").cloneNode(!0).outerHTML!=="<:nav></:nav>",boxModel:i.compatMode==="CSS1Compat",submitBubbles:!0,changeBubbles:!0,focusinBubbles:!1,deleteExpando:!0,noCloneEvent:!0,inlineBlockNeedsLayout:!1,shrinkWrapBlocks:!1,reliableMarginRight:!0,boxSizingReliable:!0,pixelPosition:!1},u.checked=!0,t.noCloneChecked=u.cloneNode(!0).checked,s.disabled=!0,t.optDisabled=!o.disabled;try{delete p.test}catch(d){t.deleteExpando=!1}!p.addEventListener&&p.attachEvent&&p.fireEvent&&(p.attachEvent("onclick",h=function(){t.noCloneEvent=!1}),p.cloneNode(!0).fireEvent("onclick"),p.detachEvent("onclick",h)),u=i.createElement("input"),u.value="t",u.setAttribute("type","radio"),t.radioValue=u.value==="t",u.setAttribute("checked","checked"),u.setAttribute("name","t"),p.appendChild(u),a=i.createDocumentFragment(),a.appendChild(p.lastChild),t.checkClone=a.cloneNode(!0).cloneNode(!0).lastChild.checked,t.appendChecked=u.checked,a.removeChild(u),a.appendChild(p);if(p.attachEvent)for(l in{submit:!0,change:!0,focusin:!0})f="on"+l,c=f in p,c||(p.setAttribute(f,"return;"),c=typeof p[f]=="function"),t[l+"Bubbles"]=c;return v(function(){var n,r,s,o,u="padding:0;margin:0;border:0;display:block;overflow:hidden;",a=i.getElementsByTagName("body")[0];if(!a)return;n=i.createElement("div"),n.style.cssText="visibility:hidden;border:0;width:0;height:0;position:static;top:0;margin-top:1px",a.insertBefore(n,a.firstChild),r=i.createElement("div"),n.appendChild(r),r.innerHTML="<table><tr><td></td><td>t</td></tr></table>",s=r.getElementsByTagName("td"),s[0].style.cssText="padding:0;margin:0;border:0;display:none",c=s[0].offsetHeight===0,s[0].style.display="",s[1].style.display="none",t.reliableHiddenOffsets=c&&s[0].offsetHeight===0,r.innerHTML="",r.style.cssText="box-sizing:border-box;-moz-box-sizing:border-box;-webkit-box-sizing:border-box;padding:1px;border:1px;display:block;width:4px;margin-top:1%;position:absolute;top:1%;",t.boxSizing=r.offsetWidth===4,t.doesNotIncludeMarginInBodyOffset=a.offsetTop!==1,e.getComputedStyle&&(t.pixelPosition=(e.getComputedStyle(r,null)||{}).top!=="1%",t.boxSizingReliable=(e.getComputedStyle(r,null)||{width:"4px"}).width==="4px",o=i.createElement("div"),o.style.cssText=r.style.cssText=u,o.style.marginRight=o.style.width="0",r.style.width="1px",r.appendChild(o),t.reliableMarginRight=!parseFloat((e.getComputedStyle(o,null)||{}).marginRight)),typeof r.style.zoom!="undefined"&&(r.innerHTML="",r.style.cssText=u+"width:1px;padding:1px;display:inline;zoom:1",t.inlineBlockNeedsLayout=r.offsetWidth===3,r.style.display="block",r.style.overflow="visible",r.innerHTML="<div></div>",r.firstChild.style.width="5px",t.shrinkWrapBlocks=r.offsetWidth!==3,n.style.zoom=1),a.removeChild(n),n=r=s=o=null}),a.removeChild(p),n=r=s=o=u=a=p=null,t}();var D=/(?:\{[\s\S]*\}|\[[\s\S]*\])$/,P=/([A-Z])/g;v.extend({cache:{},deletedIds:[],uuid:0,expando:"jQuery"+(v.fn.jquery+Math.random()).replace(/\D/g,""),noData:{embed:!0,object:"clsid:D27CDB6E-AE6D-11cf-96B8-444553540000",applet:!0},hasData:function(e){return e=e.nodeType?v.cache[e[v.expando]]:e[v.expando],!!e&&!B(e)},data:function(e,n,r,i){if(!v.acceptData(e))return;var s,o,u=v.expando,a=typeof n=="string",f=e.nodeType,l=f?v.cache:e,c=f?e[u]:e[u]&&u;if((!c||!l[c]||!i&&!l[c].data)&&a&&r===t)return;c||(f?e[u]=c=v.deletedIds.pop()||v.guid++:c=u),l[c]||(l[c]={},f||(l[c].toJSON=v.noop));if(typeof n=="object"||typeof n=="function")i?l[c]=v.extend(l[c],n):l[c].data=v.extend(l[c].data,n);return s=l[c],i||(s.data||(s.data={}),s=s.data),r!==t&&(s[v.camelCase(n)]=r),a?(o=s[n],o==null&&(o=s[v.camelCase(n)])):o=s,o},removeData:function(e,t,n){if(!v.acceptData(e))return;var r,i,s,o=e.nodeType,u=o?v.cache:e,a=o?e[v.expando]:v.expando;if(!u[a])return;if(t){r=n?u[a]:u[a].data;if(r){v.isArray(t)||(t in r?t=[t]:(t=v.camelCase(t),t in r?t=[t]:t=t.split(" ")));for(i=0,s=t.length;i<s;i++)delete r[t[i]];if(!(n?B:v.isEmptyObject)(r))return}}if(!n){delete u[a].data;if(!B(u[a]))return}o?v.cleanData([e],!0):v.support.deleteExpando||u!=u.window?delete u[a]:u[a]=null},_data:function(e,t,n){return v.data(e,t,n,!0)},acceptData:function(e){var t=e.nodeName&&v.noData[e.nodeName.toLowerCase()];return!t||t!==!0&&e.getAttribute("classid")===t}}),v.fn.extend({data:function(e,n){var r,i,s,o,u,a=this[0],f=0,l=null;if(e===t){if(this.length){l=v.data(a);if(a.nodeType===1&&!v._data(a,"parsedAttrs")){s=a.attributes;for(u=s.length;f<u;f++)o=s[f].name,o.indexOf("data-")||(o=v.camelCase(o.substring(5)),H(a,o,l[o]));v._data(a,"parsedAttrs",!0)}}return l}return typeof e=="object"?this.each(function(){v.data(this,e)}):(r=e.split(".",2),r[1]=r[1]?"."+r[1]:"",i=r[1]+"!",v.access(this,function(n){if(n===t)return l=this.triggerHandler("getData"+i,[r[0]]),l===t&&a&&(l=v.data(a,e),l=H(a,e,l)),l===t&&r[1]?this.data(r[0]):l;r[1]=n,this.each(function(){var t=v(this);t.triggerHandler("setData"+i,r),v.data(this,e,n),t.triggerHandler("changeData"+i,r)})},null,n,arguments.length>1,null,!1))},removeData:function(e){return this.each(function(){v.removeData(this,e)})}}),v.extend({queue:function(e,t,n){var r;if(e)return t=(t||"fx")+"queue",r=v._data(e,t),n&&(!r||v.isArray(n)?r=v._data(e,t,v.makeArray(n)):r.push(n)),r||[]},dequeue:function(e,t){t=t||"fx";var n=v.queue(e,t),r=n.length,i=n.shift(),s=v._queueHooks(e,t),o=function(){v.dequeue(e,t)};i==="inprogress"&&(i=n.shift(),r--),i&&(t==="fx"&&n.unshift("inprogress"),delete s.stop,i.call(e,o,s)),!r&&s&&s.empty.fire()},_queueHooks:function(e,t){var n=t+"queueHooks";return v._data(e,n)||v._data(e,n,{empty:v.Callbacks("once memory").add(function(){v.removeData(e,t+"queue",!0),v.removeData(e,n,!0)})})}}),v.fn.extend({queue:function(e,n){var r=2;return typeof e!="string"&&(n=e,e="fx",r--),arguments.length<r?v.queue(this[0],e):n===t?this:this.each(function(){var t=v.queue(this,e,n);v._queueHooks(this,e),e==="fx"&&t[0]!=="inprogress"&&v.dequeue(this,e)})},dequeue:function(e){return this.each(function(){v.dequeue(this,e)})},delay:function(e,t){return e=v.fx?v.fx.speeds[e]||e:e,t=t||"fx",this.queue(t,function(t,n){var r=setTimeout(t,e);n.stop=function(){clearTimeout(r)}})},clearQueue:function(e){return this.queue(e||"fx",[])},promise:function(e,n){var r,i=1,s=v.Deferred(),o=this,u=this.length,a=function(){--i||s.resolveWith(o,[o])};typeof e!="string"&&(n=e,e=t),e=e||"fx";while(u--)r=v._data(o[u],e+"queueHooks"),r&&r.empty&&(i++,r.empty.add(a));return a(),s.promise(n)}});var j,F,I,q=/[\t\r\n]/g,R=/\r/g,U=/^(?:button|input)$/i,z=/^(?:button|input|object|select|textarea)$/i,W=/^a(?:rea|)$/i,X=/^(?:autofocus|autoplay|async|checked|controls|defer|disabled|hidden|loop|multiple|open|readonly|required|scoped|selected)$/i,V=v.support.getSetAttribute;v.fn.extend({attr:function(e,t){return v.access(this,v.attr,e,t,arguments.length>1)},removeAttr:function(e){return this.each(function(){v.removeAttr(this,e)})},prop:function(e,t){return v.access(this,v.prop,e,t,arguments.length>1)},removeProp:function(e){return e=v.propFix[e]||e,this.each(function(){try{this[e]=t,delete this[e]}catch(n){}})},addClass:function(e){var t,n,r,i,s,o,u;if(v.isFunction(e))return this.each(function(t){v(this).addClass(e.call(this,t,this.className))});if(e&&typeof e=="string"){t=e.split(y);for(n=0,r=this.length;n<r;n++){i=this[n];if(i.nodeType===1)if(!i.className&&t.length===1)i.className=e;else{s=" "+i.className+" ";for(o=0,u=t.length;o<u;o++)s.indexOf(" "+t[o]+" ")<0&&(s+=t[o]+" ");i.className=v.trim(s)}}}return this},removeClass:function(e){var n,r,i,s,o,u,a;if(v.isFunction(e))return this.each(function(t){v(this).removeClass(e.call(this,t,this.className))});if(e&&typeof e=="string"||e===t){n=(e||"").split(y);for(u=0,a=this.length;u<a;u++){i=this[u];if(i.nodeType===1&&i.className){r=(" "+i.className+" ").replace(q," ");for(s=0,o=n.length;s<o;s++)while(r.indexOf(" "+n[s]+" ")>=0)r=r.replace(" "+n[s]+" "," ");i.className=e?v.trim(r):""}}}return this},toggleClass:function(e,t){var n=typeof e,r=typeof t=="boolean";return v.isFunction(e)?this.each(function(n){v(this).toggleClass(e.call(this,n,this.className,t),t)}):this.each(function(){if(n==="string"){var i,s=0,o=v(this),u=t,a=e.split(y);while(i=a[s++])u=r?u:!o.hasClass(i),o[u?"addClass":"removeClass"](i)}else if(n==="undefined"||n==="boolean")this.className&&v._data(this,"__className__",this.className),this.className=this.className||e===!1?"":v._data(this,"__className__")||""})},hasClass:function(e){var t=" "+e+" ",n=0,r=this.length;for(;n<r;n++)if(this[n].nodeType===1&&(" "+this[n].className+" ").replace(q," ").indexOf(t)>=0)return!0;return!1},val:function(e){var n,r,i,s=this[0];if(!arguments.length){if(s)return n=v.valHooks[s.type]||v.valHooks[s.nodeName.toLowerCase()],n&&"get"in n&&(r=n.get(s,"value"))!==t?r:(r=s.value,typeof r=="string"?r.replace(R,""):r==null?"":r);return}return i=v.isFunction(e),this.each(function(r){var s,o=v(this);if(this.nodeType!==1)return;i?s=e.call(this,r,o.val()):s=e,s==null?s="":typeof s=="number"?s+="":v.isArray(s)&&(s=v.map(s,function(e){return e==null?"":e+""})),n=v.valHooks[this.type]||v.valHooks[this.nodeName.toLowerCase()];if(!n||!("set"in n)||n.set(this,s,"value")===t)this.value=s})}}),v.extend({valHooks:{option:{get:function(e){var t=e.attributes.value;return!t||t.specified?e.value:e.text}},select:{get:function(e){var t,n,r=e.options,i=e.selectedIndex,s=e.type==="select-one"||i<0,o=s?null:[],u=s?i+1:r.length,a=i<0?u:s?i:0;for(;a<u;a++){n=r[a];if((n.selected||a===i)&&(v.support.optDisabled?!n.disabled:n.getAttribute("disabled")===null)&&(!n.parentNode.disabled||!v.nodeName(n.parentNode,"optgroup"))){t=v(n).val();if(s)return t;o.push(t)}}return o},set:function(e,t){var n=v.makeArray(t);return v(e).find("option").each(function(){this.selected=v.inArray(v(this).val(),n)>=0}),n.length||(e.selectedIndex=-1),n}}},attrFn:{},attr:function(e,n,r,i){var s,o,u,a=e.nodeType;if(!e||a===3||a===8||a===2)return;if(i&&v.isFunction(v.fn[n]))return v(e)[n](r);if(typeof e.getAttribute=="undefined")return v.prop(e,n,r);u=a!==1||!v.isXMLDoc(e),u&&(n=n.toLowerCase(),o=v.attrHooks[n]||(X.test(n)?F:j));if(r!==t){if(r===null){v.removeAttr(e,n);return}return o&&"set"in o&&u&&(s=o.set(e,r,n))!==t?s:(e.setAttribute(n,r+""),r)}return o&&"get"in o&&u&&(s=o.get(e,n))!==null?s:(s=e.getAttribute(n),s===null?t:s)},removeAttr:function(e,t){var n,r,i,s,o=0;if(t&&e.nodeType===1){r=t.split(y);for(;o<r.length;o++)i=r[o],i&&(n=v.propFix[i]||i,s=X.test(i),s||v.attr(e,i,""),e.removeAttribute(V?i:n),s&&n in e&&(e[n]=!1))}},attrHooks:{type:{set:function(e,t){if(U.test(e.nodeName)&&e.parentNode)v.error("type property can't be changed");else if(!v.support.radioValue&&t==="radio"&&v.nodeName(e,"input")){var n=e.value;return e.setAttribute("type",t),n&&(e.value=n),t}}},value:{get:function(e,t){return j&&v.nodeName(e,"button")?j.get(e,t):t in e?e.value:null},set:function(e,t,n){if(j&&v.nodeName(e,"button"))return j.set(e,t,n);e.value=t}}},propFix:{tabindex:"tabIndex",readonly:"readOnly","for":"htmlFor","class":"className",maxlength:"maxLength",cellspacing:"cellSpacing",cellpadding:"cellPadding",rowspan:"rowSpan",colspan:"colSpan",usemap:"useMap",frameborder:"frameBorder",contenteditable:"contentEditable"},prop:function(e,n,r){var i,s,o,u=e.nodeType;if(!e||u===3||u===8||u===2)return;return o=u!==1||!v.isXMLDoc(e),o&&(n=v.propFix[n]||n,s=v.propHooks[n]),r!==t?s&&"set"in s&&(i=s.set(e,r,n))!==t?i:e[n]=r:s&&"get"in s&&(i=s.get(e,n))!==null?i:e[n]},propHooks:{tabIndex:{get:function(e){var n=e.getAttributeNode("tabindex");return n&&n.specified?parseInt(n.value,10):z.test(e.nodeName)||W.test(e.nodeName)&&e.href?0:t}}}}),F={get:function(e,n){var r,i=v.prop(e,n);return i===!0||typeof i!="boolean"&&(r=e.getAttributeNode(n))&&r.nodeValue!==!1?n.toLowerCase():t},set:function(e,t,n){var r;return t===!1?v.removeAttr(e,n):(r=v.propFix[n]||n,r in e&&(e[r]=!0),e.setAttribute(n,n.toLowerCase())),n}},V||(I={name:!0,id:!0,coords:!0},j=v.valHooks.button={get:function(e,n){var r;return r=e.getAttributeNode(n),r&&(I[n]?r.value!=="":r.specified)?r.value:t},set:function(e,t,n){var r=e.getAttributeNode(n);return r||(r=i.createAttribute(n),e.setAttributeNode(r)),r.value=t+""}},v.each(["width","height"],function(e,t){v.attrHooks[t]=v.extend(v.attrHooks[t],{set:function(e,n){if(n==="")return e.setAttribute(t,"auto"),n}})}),v.attrHooks.contenteditable={get:j.get,set:function(e,t,n){t===""&&(t="false"),j.set(e,t,n)}}),v.support.hrefNormalized||v.each(["href","src","width","height"],function(e,n){v.attrHooks[n]=v.extend(v.attrHooks[n],{get:function(e){var r=e.getAttribute(n,2);return r===null?t:r}})}),v.support.style||(v.attrHooks.style={get:function(e){return e.style.cssText.toLowerCase()||t},set:function(e,t){return e.style.cssText=t+""}}),v.support.optSelected||(v.propHooks.selected=v.extend(v.propHooks.selected,{get:function(e){var t=e.parentNode;return t&&(t.selectedIndex,t.parentNode&&t.parentNode.selectedIndex),null}})),v.support.enctype||(v.propFix.enctype="encoding"),v.support.checkOn||v.each(["radio","checkbox"],function(){v.valHooks[this]={get:function(e){return e.getAttribute("value")===null?"on":e.value}}}),v.each(["radio","checkbox"],function(){v.valHooks[this]=v.extend(v.valHooks[this],{set:function(e,t){if(v.isArray(t))return e.checked=v.inArray(v(e).val(),t)>=0}})});var $=/^(?:textarea|input|select)$/i,J=/^([^\.]*|)(?:\.(.+)|)$/,K=/(?:^|\s)hover(\.\S+|)\b/,Q=/^key/,G=/^(?:mouse|contextmenu)|click/,Y=/^(?:focusinfocus|focusoutblur)$/,Z=function(e){return v.event.special.hover?e:e.replace(K,"mouseenter$1 mouseleave$1")};v.event={add:function(e,n,r,i,s){var o,u,a,f,l,c,h,p,d,m,g;if(e.nodeType===3||e.nodeType===8||!n||!r||!(o=v._data(e)))return;r.handler&&(d=r,r=d.handler,s=d.selector),r.guid||(r.guid=v.guid++),a=o.events,a||(o.events=a={}),u=o.handle,u||(o.handle=u=function(e){return typeof v=="undefined"||!!e&&v.event.triggered===e.type?t:v.event.dispatch.apply(u.elem,arguments)},u.elem=e),n=v.trim(Z(n)).split(" ");for(f=0;f<n.length;f++){l=J.exec(n[f])||[],c=l[1],h=(l[2]||"").split(".").sort(),g=v.event.special[c]||{},c=(s?g.delegateType:g.bindType)||c,g=v.event.special[c]||{},p=v.extend({type:c,origType:l[1],data:i,handler:r,guid:r.guid,selector:s,needsContext:s&&v.expr.match.needsContext.test(s),namespace:h.join(".")},d),m=a[c];if(!m){m=a[c]=[],m.delegateCount=0;if(!g.setup||g.setup.call(e,i,h,u)===!1)e.addEventListener?e.addEventListener(c,u,!1):e.attachEvent&&e.attachEvent("on"+c,u)}g.add&&(g.add.call(e,p),p.handler.guid||(p.handler.guid=r.guid)),s?m.splice(m.delegateCount++,0,p):m.push(p),v.event.global[c]=!0}e=null},global:{},remove:function(e,t,n,r,i){var s,o,u,a,f,l,c,h,p,d,m,g=v.hasData(e)&&v._data(e);if(!g||!(h=g.events))return;t=v.trim(Z(t||"")).split(" ");for(s=0;s<t.length;s++){o=J.exec(t[s])||[],u=a=o[1],f=o[2];if(!u){for(u in h)v.event.remove(e,u+t[s],n,r,!0);continue}p=v.event.special[u]||{},u=(r?p.delegateType:p.bindType)||u,d=h[u]||[],l=d.length,f=f?new RegExp("(^|\\.)"+f.split(".").sort().join("\\.(?:.*\\.|)")+"(\\.|$)"):null;for(c=0;c<d.length;c++)m=d[c],(i||a===m.origType)&&(!n||n.guid===m.guid)&&(!f||f.test(m.namespace))&&(!r||r===m.selector||r==="**"&&m.selector)&&(d.splice(c--,1),m.selector&&d.delegateCount--,p.remove&&p.remove.call(e,m));d.length===0&&l!==d.length&&((!p.teardown||p.teardown.call(e,f,g.handle)===!1)&&v.removeEvent(e,u,g.handle),delete h[u])}v.isEmptyObject(h)&&(delete g.handle,v.removeData(e,"events",!0))},customEvent:{getData:!0,setData:!0,changeData:!0},trigger:function(n,r,s,o){if(!s||s.nodeType!==3&&s.nodeType!==8){var u,a,f,l,c,h,p,d,m,g,y=n.type||n,b=[];if(Y.test(y+v.event.triggered))return;y.indexOf("!")>=0&&(y=y.slice(0,-1),a=!0),y.indexOf(".")>=0&&(b=y.split("."),y=b.shift(),b.sort());if((!s||v.event.customEvent[y])&&!v.event.global[y])return;n=typeof n=="object"?n[v.expando]?n:new v.Event(y,n):new v.Event(y),n.type=y,n.isTrigger=!0,n.exclusive=a,n.namespace=b.join("."),n.namespace_re=n.namespace?new RegExp("(^|\\.)"+b.join("\\.(?:.*\\.|)")+"(\\.|$)"):null,h=y.indexOf(":")<0?"on"+y:"";if(!s){u=v.cache;for(f in u)u[f].events&&u[f].events[y]&&v.event.trigger(n,r,u[f].handle.elem,!0);return}n.result=t,n.target||(n.target=s),r=r!=null?v.makeArray(r):[],r.unshift(n),p=v.event.special[y]||{};if(p.trigger&&p.trigger.apply(s,r)===!1)return;m=[[s,p.bindType||y]];if(!o&&!p.noBubble&&!v.isWindow(s)){g=p.delegateType||y,l=Y.test(g+y)?s:s.parentNode;for(c=s;l;l=l.parentNode)m.push([l,g]),c=l;c===(s.ownerDocument||i)&&m.push([c.defaultView||c.parentWindow||e,g])}for(f=0;f<m.length&&!n.isPropagationStopped();f++)l=m[f][0],n.type=m[f][1],d=(v._data(l,"events")||{})[n.type]&&v._data(l,"handle"),d&&d.apply(l,r),d=h&&l[h],d&&v.acceptData(l)&&d.apply&&d.apply(l,r)===!1&&n.preventDefault();return n.type=y,!o&&!n.isDefaultPrevented()&&(!p._default||p._default.apply(s.ownerDocument,r)===!1)&&(y!=="click"||!v.nodeName(s,"a"))&&v.acceptData(s)&&h&&s[y]&&(y!=="focus"&&y!=="blur"||n.target.offsetWidth!==0)&&!v.isWindow(s)&&(c=s[h],c&&(s[h]=null),v.event.triggered=y,s[y](),v.event.triggered=t,c&&(s[h]=c)),n.result}return},dispatch:function(n){n=v.event.fix(n||e.event);var r,i,s,o,u,a,f,c,h,p,d=(v._data(this,"events")||{})[n.type]||[],m=d.delegateCount,g=l.call(arguments),y=!n.exclusive&&!n.namespace,b=v.event.special[n.type]||{},w=[];g[0]=n,n.delegateTarget=this;if(b.preDispatch&&b.preDispatch.call(this,n)===!1)return;if(m&&(!n.button||n.type!=="click"))for(s=n.target;s!=this;s=s.parentNode||this)if(s.disabled!==!0||n.type!=="click"){u={},f=[];for(r=0;r<m;r++)c=d[r],h=c.selector,u[h]===t&&(u[h]=c.needsContext?v(h,this).index(s)>=0:v.find(h,this,null,[s]).length),u[h]&&f.push(c);f.length&&w.push({elem:s,matches:f})}d.length>m&&w.push({elem:this,matches:d.slice(m)});for(r=0;r<w.length&&!n.isPropagationStopped();r++){a=w[r],n.currentTarget=a.elem;for(i=0;i<a.matches.length&&!n.isImmediatePropagationStopped();i++){c=a.matches[i];if(y||!n.namespace&&!c.namespace||n.namespace_re&&n.namespace_re.test(c.namespace))n.data=c.data,n.handleObj=c,o=((v.event.special[c.origType]||{}).handle||c.handler).apply(a.elem,g),o!==t&&(n.result=o,o===!1&&(n.preventDefault(),n.stopPropagation()))}}return b.postDispatch&&b.postDispatch.call(this,n),n.result},props:"attrChange attrName relatedNode srcElement altKey bubbles cancelable ctrlKey currentTarget eventPhase metaKey relatedTarget shiftKey target timeStamp view which".split(" "),fixHooks:{},keyHooks:{props:"char charCode key keyCode".split(" "),filter:function(e,t){return e.which==null&&(e.which=t.charCode!=null?t.charCode:t.keyCode),e}},mouseHooks:{props:"button buttons clientX clientY fromElement offsetX offsetY pageX pageY screenX screenY toElement".split(" "),filter:function(e,n){var r,s,o,u=n.button,a=n.fromElement;return e.pageX==null&&n.clientX!=null&&(r=e.target.ownerDocument||i,s=r.documentElement,o=r.body,e.pageX=n.clientX+(s&&s.scrollLeft||o&&o.scrollLeft||0)-(s&&s.clientLeft||o&&o.clientLeft||0),e.pageY=n.clientY+(s&&s.scrollTop||o&&o.scrollTop||0)-(s&&s.clientTop||o&&o.clientTop||0)),!e.relatedTarget&&a&&(e.relatedTarget=a===e.target?n.toElement:a),!e.which&&u!==t&&(e.which=u&1?1:u&2?3:u&4?2:0),e}},fix:function(e){if(e[v.expando])return e;var t,n,r=e,s=v.event.fixHooks[e.type]||{},o=s.props?this.props.concat(s.props):this.props;e=v.Event(r);for(t=o.length;t;)n=o[--t],e[n]=r[n];return e.target||(e.target=r.srcElement||i),e.target.nodeType===3&&(e.target=e.target.parentNode),e.metaKey=!!e.metaKey,s.filter?s.filter(e,r):e},special:{load:{noBubble:!0},focus:{delegateType:"focusin"},blur:{delegateType:"focusout"},beforeunload:{setup:function(e,t,n){v.isWindow(this)&&(this.onbeforeunload=n)},teardown:function(e,t){this.onbeforeunload===t&&(this.onbeforeunload=null)}}},simulate:function(e,t,n,r){var i=v.extend(new v.Event,n,{type:e,isSimulated:!0,originalEvent:{}});r?v.event.trigger(i,null,t):v.event.dispatch.call(t,i),i.isDefaultPrevented()&&n.preventDefault()}},v.event.handle=v.event.dispatch,v.removeEvent=i.removeEventListener?function(e,t,n){e.removeEventListener&&e.removeEventListener(t,n,!1)}:function(e,t,n){var r="on"+t;e.detachEvent&&(typeof e[r]=="undefined"&&(e[r]=null),e.detachEvent(r,n))},v.Event=function(e,t){if(!(this instanceof v.Event))return new v.Event(e,t);e&&e.type?(this.originalEvent=e,this.type=e.type,this.isDefaultPrevented=e.defaultPrevented||e.returnValue===!1||e.getPreventDefault&&e.getPreventDefault()?tt:et):this.type=e,t&&v.extend(this,t),this.timeStamp=e&&e.timeStamp||v.now(),this[v.expando]=!0},v.Event.prototype={preventDefault:function(){this.isDefaultPrevented=tt;var e=this.originalEvent;if(!e)return;e.preventDefault?e.preventDefault():e.returnValue=!1},stopPropagation:function(){this.isPropagationStopped=tt;var e=this.originalEvent;if(!e)return;e.stopPropagation&&e.stopPropagation(),e.cancelBubble=!0},stopImmediatePropagation:function(){this.isImmediatePropagationStopped=tt,this.stopPropagation()},isDefaultPrevented:et,isPropagationStopped:et,isImmediatePropagationStopped:et},v.each({mouseenter:"mouseover",mouseleave:"mouseout"},function(e,t){v.event.special[e]={delegateType:t,bindType:t,handle:function(e){var n,r=this,i=e.relatedTarget,s=e.handleObj,o=s.selector;if(!i||i!==r&&!v.contains(r,i))e.type=s.origType,n=s.handler.apply(this,arguments),e.type=t;return n}}}),v.support.submitBubbles||(v.event.special.submit={setup:function(){if(v.nodeName(this,"form"))return!1;v.event.add(this,"click._submit keypress._submit",function(e){var n=e.target,r=v.nodeName(n,"input")||v.nodeName(n,"button")?n.form:t;r&&!v._data(r,"_submit_attached")&&(v.event.add(r,"submit._submit",function(e){e._submit_bubble=!0}),v._data(r,"_submit_attached",!0))})},postDispatch:function(e){e._submit_bubble&&(delete e._submit_bubble,this.parentNode&&!e.isTrigger&&v.event.simulate("submit",this.parentNode,e,!0))},teardown:function(){if(v.nodeName(this,"form"))return!1;v.event.remove(this,"._submit")}}),v.support.changeBubbles||(v.event.special.change={setup:function(){if($.test(this.nodeName)){if(this.type==="checkbox"||this.type==="radio")v.event.add(this,"propertychange._change",function(e){e.originalEvent.propertyName==="checked"&&(this._just_changed=!0)}),v.event.add(this,"click._change",function(e){this._just_changed&&!e.isTrigger&&(this._just_changed=!1),v.event.simulate("change",this,e,!0)});return!1}v.event.add(this,"beforeactivate._change",function(e){var t=e.target;$.test(t.nodeName)&&!v._data(t,"_change_attached")&&(v.event.add(t,"change._change",function(e){this.parentNode&&!e.isSimulated&&!e.isTrigger&&v.event.simulate("change",this.parentNode,e,!0)}),v._data(t,"_change_attached",!0))})},handle:function(e){var t=e.target;if(this!==t||e.isSimulated||e.isTrigger||t.type!=="radio"&&t.type!=="checkbox")return e.handleObj.handler.apply(this,arguments)},teardown:function(){return v.event.remove(this,"._change"),!$.test(this.nodeName)}}),v.support.focusinBubbles||v.each({focus:"focusin",blur:"focusout"},function(e,t){var n=0,r=function(e){v.event.simulate(t,e.target,v.event.fix(e),!0)};v.event.special[t]={setup:function(){n++===0&&i.addEventListener(e,r,!0)},teardown:function(){--n===0&&i.removeEventListener(e,r,!0)}}}),v.fn.extend({on:function(e,n,r,i,s){var o,u;if(typeof e=="object"){typeof n!="string"&&(r=r||n,n=t);for(u in e)this.on(u,n,r,e[u],s);return this}r==null&&i==null?(i=n,r=n=t):i==null&&(typeof n=="string"?(i=r,r=t):(i=r,r=n,n=t));if(i===!1)i=et;else if(!i)return this;return s===1&&(o=i,i=function(e){return v().off(e),o.apply(this,arguments)},i.guid=o.guid||(o.guid=v.guid++)),this.each(function(){v.event.add(this,e,i,r,n)})},one:function(e,t,n,r){return this.on(e,t,n,r,1)},off:function(e,n,r){var i,s;if(e&&e.preventDefault&&e.handleObj)return i=e.handleObj,v(e.delegateTarget).off(i.namespace?i.origType+"."+i.namespace:i.origType,i.selector,i.handler),this;if(typeof e=="object"){for(s in e)this.off(s,n,e[s]);return this}if(n===!1||typeof n=="function")r=n,n=t;return r===!1&&(r=et),this.each(function(){v.event.remove(this,e,r,n)})},bind:function(e,t,n){return this.on(e,null,t,n)},unbind:function(e,t){return this.off(e,null,t)},live:function(e,t,n){return v(this.context).on(e,this.selector,t,n),this},die:function(e,t){return v(this.context).off(e,this.selector||"**",t),this},delegate:function(e,t,n,r){return this.on(t,e,n,r)},undelegate:function(e,t,n){return arguments.length===1?this.off(e,"**"):this.off(t,e||"**",n)},trigger:function(e,t){return this.each(function(){v.event.trigger(e,t,this)})},triggerHandler:function(e,t){if(this[0])return v.event.trigger(e,t,this[0],!0)},toggle:function(e){var t=arguments,n=e.guid||v.guid++,r=0,i=function(n){var i=(v._data(this,"lastToggle"+e.guid)||0)%r;return v._data(this,"lastToggle"+e.guid,i+1),n.preventDefault(),t[i].apply(this,arguments)||!1};i.guid=n;while(r<t.length)t[r++].guid=n;return this.click(i)},hover:function(e,t){return this.mouseenter(e).mouseleave(t||e)}}),v.each("blur focus focusin focusout load resize scroll unload click dblclick mousedown mouseup mousemove mouseover mouseout mouseenter mouseleave change select submit keydown keypress keyup error contextmenu".split(" "),function(e,t){v.fn[t]=function(e,n){return n==null&&(n=e,e=null),arguments.length>0?this.on(t,null,e,n):this.trigger(t)},Q.test(t)&&(v.event.fixHooks[t]=v.event.keyHooks),G.test(t)&&(v.event.fixHooks[t]=v.event.mouseHooks)}),function(e,t){function nt(e,t,n,r){n=n||[],t=t||g;var i,s,a,f,l=t.nodeType;if(!e||typeof e!="string")return n;if(l!==1&&l!==9)return[];a=o(t);if(!a&&!r)if(i=R.exec(e))if(f=i[1]){if(l===9){s=t.getElementById(f);if(!s||!s.parentNode)return n;if(s.id===f)return n.push(s),n}else if(t.ownerDocument&&(s=t.ownerDocument.getElementById(f))&&u(t,s)&&s.id===f)return n.push(s),n}else{if(i[2])return S.apply(n,x.call(t.getElementsByTagName(e),0)),n;if((f=i[3])&&Z&&t.getElementsByClassName)return S.apply(n,x.call(t.getElementsByClassName(f),0)),n}return vt(e.replace(j,"$1"),t,n,r,a)}function rt(e){return function(t){var n=t.nodeName.toLowerCase();return n==="input"&&t.type===e}}function it(e){return function(t){var n=t.nodeName.toLowerCase();return(n==="input"||n==="button")&&t.type===e}}function st(e){return N(function(t){return t=+t,N(function(n,r){var i,s=e([],n.length,t),o=s.length;while(o--)n[i=s[o]]&&(n[i]=!(r[i]=n[i]))})})}function ot(e,t,n){if(e===t)return n;var r=e.nextSibling;while(r){if(r===t)return-1;r=r.nextSibling}return 1}function ut(e,t){var n,r,s,o,u,a,f,l=L[d][e+" "];if(l)return t?0:l.slice(0);u=e,a=[],f=i.preFilter;while(u){if(!n||(r=F.exec(u)))r&&(u=u.slice(r[0].length)||u),a.push(s=[]);n=!1;if(r=I.exec(u))s.push(n=new m(r.shift())),u=u.slice(n.length),n.type=r[0].replace(j," ");for(o in i.filter)(r=J[o].exec(u))&&(!f[o]||(r=f[o](r)))&&(s.push(n=new m(r.shift())),u=u.slice(n.length),n.type=o,n.matches=r);if(!n)break}return t?u.length:u?nt.error(e):L(e,a).slice(0)}function at(e,t,r){var i=t.dir,s=r&&t.dir==="parentNode",o=w++;return t.first?function(t,n,r){while(t=t[i])if(s||t.nodeType===1)return e(t,n,r)}:function(t,r,u){if(!u){var a,f=b+" "+o+" ",l=f+n;while(t=t[i])if(s||t.nodeType===1){if((a=t[d])===l)return t.sizset;if(typeof a=="string"&&a.indexOf(f)===0){if(t.sizset)return t}else{t[d]=l;if(e(t,r,u))return t.sizset=!0,t;t.sizset=!1}}}else while(t=t[i])if(s||t.nodeType===1)if(e(t,r,u))return t}}function ft(e){return e.length>1?function(t,n,r){var i=e.length;while(i--)if(!e[i](t,n,r))return!1;return!0}:e[0]}function lt(e,t,n,r,i){var s,o=[],u=0,a=e.length,f=t!=null;for(;u<a;u++)if(s=e[u])if(!n||n(s,r,i))o.push(s),f&&t.push(u);return o}function ct(e,t,n,r,i,s){return r&&!r[d]&&(r=ct(r)),i&&!i[d]&&(i=ct(i,s)),N(function(s,o,u,a){var f,l,c,h=[],p=[],d=o.length,v=s||dt(t||"*",u.nodeType?[u]:u,[]),m=e&&(s||!t)?lt(v,h,e,u,a):v,g=n?i||(s?e:d||r)?[]:o:m;n&&n(m,g,u,a);if(r){f=lt(g,p),r(f,[],u,a),l=f.length;while(l--)if(c=f[l])g[p[l]]=!(m[p[l]]=c)}if(s){if(i||e){if(i){f=[],l=g.length;while(l--)(c=g[l])&&f.push(m[l]=c);i(null,g=[],f,a)}l=g.length;while(l--)(c=g[l])&&(f=i?T.call(s,c):h[l])>-1&&(s[f]=!(o[f]=c))}}else g=lt(g===o?g.splice(d,g.length):g),i?i(null,o,g,a):S.apply(o,g)})}function ht(e){var t,n,r,s=e.length,o=i.relative[e[0].type],u=o||i.relative[" "],a=o?1:0,f=at(function(e){return e===t},u,!0),l=at(function(e){return T.call(t,e)>-1},u,!0),h=[function(e,n,r){return!o&&(r||n!==c)||((t=n).nodeType?f(e,n,r):l(e,n,r))}];for(;a<s;a++)if(n=i.relative[e[a].type])h=[at(ft(h),n)];else{n=i.filter[e[a].type].apply(null,e[a].matches);if(n[d]){r=++a;for(;r<s;r++)if(i.relative[e[r].type])break;return ct(a>1&&ft(h),a>1&&e.slice(0,a-1).join("").replace(j,"$1"),n,a<r&&ht(e.slice(a,r)),r<s&&ht(e=e.slice(r)),r<s&&e.join(""))}h.push(n)}return ft(h)}function pt(e,t){var r=t.length>0,s=e.length>0,o=function(u,a,f,l,h){var p,d,v,m=[],y=0,w="0",x=u&&[],T=h!=null,N=c,C=u||s&&i.find.TAG("*",h&&a.parentNode||a),k=b+=N==null?1:Math.E;T&&(c=a!==g&&a,n=o.el);for(;(p=C[w])!=null;w++){if(s&&p){for(d=0;v=e[d];d++)if(v(p,a,f)){l.push(p);break}T&&(b=k,n=++o.el)}r&&((p=!v&&p)&&y--,u&&x.push(p))}y+=w;if(r&&w!==y){for(d=0;v=t[d];d++)v(x,m,a,f);if(u){if(y>0)while(w--)!x[w]&&!m[w]&&(m[w]=E.call(l));m=lt(m)}S.apply(l,m),T&&!u&&m.length>0&&y+t.length>1&&nt.uniqueSort(l)}return T&&(b=k,c=N),x};return o.el=0,r?N(o):o}function dt(e,t,n){var r=0,i=t.length;for(;r<i;r++)nt(e,t[r],n);return n}function vt(e,t,n,r,s){var o,u,f,l,c,h=ut(e),p=h.length;if(!r&&h.length===1){u=h[0]=h[0].slice(0);if(u.length>2&&(f=u[0]).type==="ID"&&t.nodeType===9&&!s&&i.relative[u[1].type]){t=i.find.ID(f.matches[0].replace($,""),t,s)[0];if(!t)return n;e=e.slice(u.shift().length)}for(o=J.POS.test(e)?-1:u.length-1;o>=0;o--){f=u[o];if(i.relative[l=f.type])break;if(c=i.find[l])if(r=c(f.matches[0].replace($,""),z.test(u[0].type)&&t.parentNode||t,s)){u.splice(o,1),e=r.length&&u.join("");if(!e)return S.apply(n,x.call(r,0)),n;break}}}return a(e,h)(r,t,s,n,z.test(e)),n}function mt(){}var n,r,i,s,o,u,a,f,l,c,h=!0,p="undefined",d=("sizcache"+Math.random()).replace(".",""),m=String,g=e.document,y=g.documentElement,b=0,w=0,E=[].pop,S=[].push,x=[].slice,T=[].indexOf||function(e){var t=0,n=this.length;for(;t<n;t++)if(this[t]===e)return t;return-1},N=function(e,t){return e[d]=t==null||t,e},C=function(){var e={},t=[];return N(function(n,r){return t.push(n)>i.cacheLength&&delete e[t.shift()],e[n+" "]=r},e)},k=C(),L=C(),A=C(),O="[\\x20\\t\\r\\n\\f]",M="(?:\\\\.|[-\\w]|[^\\x00-\\xa0])+",_=M.replace("w","w#"),D="([*^$|!~]?=)",P="\\["+O+"*("+M+")"+O+"*(?:"+D+O+"*(?:(['\"])((?:\\\\.|[^\\\\])*?)\\3|("+_+")|)|)"+O+"*\\]",H=":("+M+")(?:\\((?:(['\"])((?:\\\\.|[^\\\\])*?)\\2|([^()[\\]]*|(?:(?:"+P+")|[^:]|\\\\.)*|.*))\\)|)",B=":(even|odd|eq|gt|lt|nth|first|last)(?:\\("+O+"*((?:-\\d)?\\d*)"+O+"*\\)|)(?=[^-]|$)",j=new RegExp("^"+O+"+|((?:^|[^\\\\])(?:\\\\.)*)"+O+"+$","g"),F=new RegExp("^"+O+"*,"+O+"*"),I=new RegExp("^"+O+"*([\\x20\\t\\r\\n\\f>+~])"+O+"*"),q=new RegExp(H),R=/^(?:#([\w\-]+)|(\w+)|\.([\w\-]+))$/,U=/^:not/,z=/[\x20\t\r\n\f]*[+~]/,W=/:not\($/,X=/h\d/i,V=/input|select|textarea|button/i,$=/\\(?!\\)/g,J={ID:new RegExp("^#("+M+")"),CLASS:new RegExp("^\\.("+M+")"),NAME:new RegExp("^\\[name=['\"]?("+M+")['\"]?\\]"),TAG:new RegExp("^("+M.replace("w","w*")+")"),ATTR:new RegExp("^"+P),PSEUDO:new RegExp("^"+H),POS:new RegExp(B,"i"),CHILD:new RegExp("^:(only|nth|first|last)-child(?:\\("+O+"*(even|odd|(([+-]|)(\\d*)n|)"+O+"*(?:([+-]|)"+O+"*(\\d+)|))"+O+"*\\)|)","i"),needsContext:new RegExp("^"+O+"*[>+~]|"+B,"i")},K=function(e){var t=g.createElement("div");try{return e(t)}catch(n){return!1}finally{t=null}},Q=K(function(e){return e.appendChild(g.createComment("")),!e.getElementsByTagName("*").length}),G=K(function(e){return e.innerHTML="<a href='#'></a>",e.firstChild&&typeof e.firstChild.getAttribute!==p&&e.firstChild.getAttribute("href")==="#"}),Y=K(function(e){e.innerHTML="<select></select>";var t=typeof e.lastChild.getAttribute("multiple");return t!=="boolean"&&t!=="string"}),Z=K(function(e){return e.innerHTML="<div class='hidden e'></div><div class='hidden'></div>",!e.getElementsByClassName||!e.getElementsByClassName("e").length?!1:(e.lastChild.className="e",e.getElementsByClassName("e").length===2)}),et=K(function(e){e.id=d+0,e.innerHTML="<a name='"+d+"'></a><div name='"+d+"'></div>",y.insertBefore(e,y.firstChild);var t=g.getElementsByName&&g.getElementsByName(d).length===2+g.getElementsByName(d+0).length;return r=!g.getElementById(d),y.removeChild(e),t});try{x.call(y.childNodes,0)[0].nodeType}catch(tt){x=function(e){var t,n=[];for(;t=this[e];e++)n.push(t);return n}}nt.matches=function(e,t){return nt(e,null,null,t)},nt.matchesSelector=function(e,t){return nt(t,null,null,[e]).length>0},s=nt.getText=function(e){var t,n="",r=0,i=e.nodeType;if(i){if(i===1||i===9||i===11){if(typeof e.textContent=="string")return e.textContent;for(e=e.firstChild;e;e=e.nextSibling)n+=s(e)}else if(i===3||i===4)return e.nodeValue}else for(;t=e[r];r++)n+=s(t);return n},o=nt.isXML=function(e){var t=e&&(e.ownerDocument||e).documentElement;return t?t.nodeName!=="HTML":!1},u=nt.contains=y.contains?function(e,t){var n=e.nodeType===9?e.documentElement:e,r=t&&t.parentNode;return e===r||!!(r&&r.nodeType===1&&n.contains&&n.contains(r))}:y.compareDocumentPosition?function(e,t){return t&&!!(e.compareDocumentPosition(t)&16)}:function(e,t){while(t=t.parentNode)if(t===e)return!0;return!1},nt.attr=function(e,t){var n,r=o(e);return r||(t=t.toLowerCase()),(n=i.attrHandle[t])?n(e):r||Y?e.getAttribute(t):(n=e.getAttributeNode(t),n?typeof e[t]=="boolean"?e[t]?t:null:n.specified?n.value:null:null)},i=nt.selectors={cacheLength:50,createPseudo:N,match:J,attrHandle:G?{}:{href:function(e){return e.getAttribute("href",2)},type:function(e){return e.getAttribute("type")}},find:{ID:r?function(e,t,n){if(typeof t.getElementById!==p&&!n){var r=t.getElementById(e);return r&&r.parentNode?[r]:[]}}:function(e,n,r){if(typeof n.getElementById!==p&&!r){var i=n.getElementById(e);return i?i.id===e||typeof i.getAttributeNode!==p&&i.getAttributeNode("id").value===e?[i]:t:[]}},TAG:Q?function(e,t){if(typeof t.getElementsByTagName!==p)return t.getElementsByTagName(e)}:function(e,t){var n=t.getElementsByTagName(e);if(e==="*"){var r,i=[],s=0;for(;r=n[s];s++)r.nodeType===1&&i.push(r);return i}return n},NAME:et&&function(e,t){if(typeof t.getElementsByName!==p)return t.getElementsByName(name)},CLASS:Z&&function(e,t,n){if(typeof t.getElementsByClassName!==p&&!n)return t.getElementsByClassName(e)}},relative:{">":{dir:"parentNode",first:!0}," ":{dir:"parentNode"},"+":{dir:"previousSibling",first:!0},"~":{dir:"previousSibling"}},preFilter:{ATTR:function(e){return e[1]=e[1].replace($,""),e[3]=(e[4]||e[5]||"").replace($,""),e[2]==="~="&&(e[3]=" "+e[3]+" "),e.slice(0,4)},CHILD:function(e){return e[1]=e[1].toLowerCase(),e[1]==="nth"?(e[2]||nt.error(e[0]),e[3]=+(e[3]?e[4]+(e[5]||1):2*(e[2]==="even"||e[2]==="odd")),e[4]=+(e[6]+e[7]||e[2]==="odd")):e[2]&&nt.error(e[0]),e},PSEUDO:function(e){var t,n;if(J.CHILD.test(e[0]))return null;if(e[3])e[2]=e[3];else if(t=e[4])q.test(t)&&(n=ut(t,!0))&&(n=t.indexOf(")",t.length-n)-t.length)&&(t=t.slice(0,n),e[0]=e[0].slice(0,n)),e[2]=t;return e.slice(0,3)}},filter:{ID:r?function(e){return e=e.replace($,""),function(t){return t.getAttribute("id")===e}}:function(e){return e=e.replace($,""),function(t){var n=typeof t.getAttributeNode!==p&&t.getAttributeNode("id");return n&&n.value===e}},TAG:function(e){return e==="*"?function(){return!0}:(e=e.replace($,"").toLowerCase(),function(t){return t.nodeName&&t.nodeName.toLowerCase()===e})},CLASS:function(e){var t=k[d][e+" "];return t||(t=new RegExp("(^|"+O+")"+e+"("+O+"|$)"))&&k(e,function(e){return t.test(e.className||typeof e.getAttribute!==p&&e.getAttribute("class")||"")})},ATTR:function(e,t,n){return function(r,i){var s=nt.attr(r,e);return s==null?t==="!=":t?(s+="",t==="="?s===n:t==="!="?s!==n:t==="^="?n&&s.indexOf(n)===0:t==="*="?n&&s.indexOf(n)>-1:t==="$="?n&&s.substr(s.length-n.length)===n:t==="~="?(" "+s+" ").indexOf(n)>-1:t==="|="?s===n||s.substr(0,n.length+1)===n+"-":!1):!0}},CHILD:function(e,t,n,r){return e==="nth"?function(e){var t,i,s=e.parentNode;if(n===1&&r===0)return!0;if(s){i=0;for(t=s.firstChild;t;t=t.nextSibling)if(t.nodeType===1){i++;if(e===t)break}}return i-=r,i===n||i%n===0&&i/n>=0}:function(t){var n=t;switch(e){case"only":case"first":while(n=n.previousSibling)if(n.nodeType===1)return!1;if(e==="first")return!0;n=t;case"last":while(n=n.nextSibling)if(n.nodeType===1)return!1;return!0}}},PSEUDO:function(e,t){var n,r=i.pseudos[e]||i.setFilters[e.toLowerCase()]||nt.error("unsupported pseudo: "+e);return r[d]?r(t):r.length>1?(n=[e,e,"",t],i.setFilters.hasOwnProperty(e.toLowerCase())?N(function(e,n){var i,s=r(e,t),o=s.length;while(o--)i=T.call(e,s[o]),e[i]=!(n[i]=s[o])}):function(e){return r(e,0,n)}):r}},pseudos:{not:N(function(e){var t=[],n=[],r=a(e.replace(j,"$1"));return r[d]?N(function(e,t,n,i){var s,o=r(e,null,i,[]),u=e.length;while(u--)if(s=o[u])e[u]=!(t[u]=s)}):function(e,i,s){return t[0]=e,r(t,null,s,n),!n.pop()}}),has:N(function(e){return function(t){return nt(e,t).length>0}}),contains:N(function(e){return function(t){return(t.textContent||t.innerText||s(t)).indexOf(e)>-1}}),enabled:function(e){return e.disabled===!1},disabled:function(e){return e.disabled===!0},checked:function(e){var t=e.nodeName.toLowerCase();return t==="input"&&!!e.checked||t==="option"&&!!e.selected},selected:function(e){return e.parentNode&&e.parentNode.selectedIndex,e.selected===!0},parent:function(e){return!i.pseudos.empty(e)},empty:function(e){var t;e=e.firstChild;while(e){if(e.nodeName>"@"||(t=e.nodeType)===3||t===4)return!1;e=e.nextSibling}return!0},header:function(e){return X.test(e.nodeName)},text:function(e){var t,n;return e.nodeName.toLowerCase()==="input"&&(t=e.type)==="text"&&((n=e.getAttribute("type"))==null||n.toLowerCase()===t)},radio:rt("radio"),checkbox:rt("checkbox"),file:rt("file"),password:rt("password"),image:rt("image"),submit:it("submit"),reset:it("reset"),button:function(e){var t=e.nodeName.toLowerCase();return t==="input"&&e.type==="button"||t==="button"},input:function(e){return V.test(e.nodeName)},focus:function(e){var t=e.ownerDocument;return e===t.activeElement&&(!t.hasFocus||t.hasFocus())&&!!(e.type||e.href||~e.tabIndex)},active:function(e){return e===e.ownerDocument.activeElement},first:st(function(){return[0]}),last:st(function(e,t){return[t-1]}),eq:st(function(e,t,n){return[n<0?n+t:n]}),even:st(function(e,t){for(var n=0;n<t;n+=2)e.push(n);return e}),odd:st(function(e,t){for(var n=1;n<t;n+=2)e.push(n);return e}),lt:st(function(e,t,n){for(var r=n<0?n+t:n;--r>=0;)e.push(r);return e}),gt:st(function(e,t,n){for(var r=n<0?n+t:n;++r<t;)e.push(r);return e})}},f=y.compareDocumentPosition?function(e,t){return e===t?(l=!0,0):(!e.compareDocumentPosition||!t.compareDocumentPosition?e.compareDocumentPosition:e.compareDocumentPosition(t)&4)?-1:1}:function(e,t){if(e===t)return l=!0,0;if(e.sourceIndex&&t.sourceIndex)return e.sourceIndex-t.sourceIndex;var n,r,i=[],s=[],o=e.parentNode,u=t.parentNode,a=o;if(o===u)return ot(e,t);if(!o)return-1;if(!u)return 1;while(a)i.unshift(a),a=a.parentNode;a=u;while(a)s.unshift(a),a=a.parentNode;n=i.length,r=s.length;for(var f=0;f<n&&f<r;f++)if(i[f]!==s[f])return ot(i[f],s[f]);return f===n?ot(e,s[f],-1):ot(i[f],t,1)},[0,0].sort(f),h=!l,nt.uniqueSort=function(e){var t,n=[],r=1,i=0;l=h,e.sort(f);if(l){for(;t=e[r];r++)t===e[r-1]&&(i=n.push(r));while(i--)e.splice(n[i],1)}return e},nt.error=function(e){throw new Error("Syntax error, unrecognized expression: "+e)},a=nt.compile=function(e,t){var n,r=[],i=[],s=A[d][e+" "];if(!s){t||(t=ut(e)),n=t.length;while(n--)s=ht(t[n]),s[d]?r.push(s):i.push(s);s=A(e,pt(i,r))}return s},g.querySelectorAll&&function(){var e,t=vt,n=/'|\\/g,r=/\=[\x20\t\r\n\f]*([^'"\]]*)[\x20\t\r\n\f]*\]/g,i=[":focus"],s=[":active"],u=y.matchesSelector||y.mozMatchesSelector||y.webkitMatchesSelector||y.oMatchesSelector||y.msMatchesSelector;K(function(e){e.innerHTML="<select><option selected=''></option></select>",e.querySelectorAll("[selected]").length||i.push("\\["+O+"*(?:checked|disabled|ismap|multiple|readonly|selected|value)"),e.querySelectorAll(":checked").length||i.push(":checked")}),K(function(e){e.innerHTML="<p test=''></p>",e.querySelectorAll("[test^='']").length&&i.push("[*^$]="+O+"*(?:\"\"|'')"),e.innerHTML="<input type='hidden'/>",e.querySelectorAll(":enabled").length||i.push(":enabled",":disabled")}),i=new RegExp(i.join("|")),vt=function(e,r,s,o,u){if(!o&&!u&&!i.test(e)){var a,f,l=!0,c=d,h=r,p=r.nodeType===9&&e;if(r.nodeType===1&&r.nodeName.toLowerCase()!=="object"){a=ut(e),(l=r.getAttribute("id"))?c=l.replace(n,"\\$&"):r.setAttribute("id",c),c="[id='"+c+"'] ",f=a.length;while(f--)a[f]=c+a[f].join("");h=z.test(e)&&r.parentNode||r,p=a.join(",")}if(p)try{return S.apply(s,x.call(h.querySelectorAll(p),0)),s}catch(v){}finally{l||r.removeAttribute("id")}}return t(e,r,s,o,u)},u&&(K(function(t){e=u.call(t,"div");try{u.call(t,"[test!='']:sizzle"),s.push("!=",H)}catch(n){}}),s=new RegExp(s.join("|")),nt.matchesSelector=function(t,n){n=n.replace(r,"='$1']");if(!o(t)&&!s.test(n)&&!i.test(n))try{var a=u.call(t,n);if(a||e||t.document&&t.document.nodeType!==11)return a}catch(f){}return nt(n,null,null,[t]).length>0})}(),i.pseudos.nth=i.pseudos.eq,i.filters=mt.prototype=i.pseudos,i.setFilters=new mt,nt.attr=v.attr,v.find=nt,v.expr=nt.selectors,v.expr[":"]=v.expr.pseudos,v.unique=nt.uniqueSort,v.text=nt.getText,v.isXMLDoc=nt.isXML,v.contains=nt.contains}(e);var nt=/Until$/,rt=/^(?:parents|prev(?:Until|All))/,it=/^.[^:#\[\.,]*$/,st=v.expr.match.needsContext,ot={children:!0,contents:!0,next:!0,prev:!0};v.fn.extend({find:function(e){var t,n,r,i,s,o,u=this;if(typeof e!="string")return v(e).filter(function(){for(t=0,n=u.length;t<n;t++)if(v.contains(u[t],this))return!0});o=this.pushStack("","find",e);for(t=0,n=this.length;t<n;t++){r=o.length,v.find(e,this[t],o);if(t>0)for(i=r;i<o.length;i++)for(s=0;s<r;s++)if(o[s]===o[i]){o.splice(i--,1);break}}return o},has:function(e){var t,n=v(e,this),r=n.length;return this.filter(function(){for(t=0;t<r;t++)if(v.contains(this,n[t]))return!0})},not:function(e){return this.pushStack(ft(this,e,!1),"not",e)},filter:function(e){return this.pushStack(ft(this,e,!0),"filter",e)},is:function(e){return!!e&&(typeof e=="string"?st.test(e)?v(e,this.context).index(this[0])>=0:v.filter(e,this).length>0:this.filter(e).length>0)},closest:function(e,t){var n,r=0,i=this.length,s=[],o=st.test(e)||typeof e!="string"?v(e,t||this.context):0;for(;r<i;r++){n=this[r];while(n&&n.ownerDocument&&n!==t&&n.nodeType!==11){if(o?o.index(n)>-1:v.find.matchesSelector(n,e)){s.push(n);break}n=n.parentNode}}return s=s.length>1?v.unique(s):s,this.pushStack(s,"closest",e)},index:function(e){return e?typeof e=="string"?v.inArray(this[0],v(e)):v.inArray(e.jquery?e[0]:e,this):this[0]&&this[0].parentNode?this.prevAll().length:-1},add:function(e,t){var n=typeof e=="string"?v(e,t):v.makeArray(e&&e.nodeType?[e]:e),r=v.merge(this.get(),n);return this.pushStack(ut(n[0])||ut(r[0])?r:v.unique(r))},addBack:function(e){return this.add(e==null?this.prevObject:this.prevObject.filter(e))}}),v.fn.andSelf=v.fn.addBack,v.each({parent:function(e){var t=e.parentNode;return t&&t.nodeType!==11?t:null},parents:function(e){return v.dir(e,"parentNode")},parentsUntil:function(e,t,n){return v.dir(e,"parentNode",n)},next:function(e){return at(e,"nextSibling")},prev:function(e){return at(e,"previousSibling")},nextAll:function(e){return v.dir(e,"nextSibling")},prevAll:function(e){return v.dir(e,"previousSibling")},nextUntil:function(e,t,n){return v.dir(e,"nextSibling",n)},prevUntil:function(e,t,n){return v.dir(e,"previousSibling",n)},siblings:function(e){return v.sibling((e.parentNode||{}).firstChild,e)},children:function(e){return v.sibling(e.firstChild)},contents:function(e){return v.nodeName(e,"iframe")?e.contentDocument||e.contentWindow.document:v.merge([],e.childNodes)}},function(e,t){v.fn[e]=function(n,r){var i=v.map(this,t,n);return nt.test(e)||(r=n),r&&typeof r=="string"&&(i=v.filter(r,i)),i=this.length>1&&!ot[e]?v.unique(i):i,this.length>1&&rt.test(e)&&(i=i.reverse()),this.pushStack(i,e,l.call(arguments).join(","))}}),v.extend({filter:function(e,t,n){return n&&(e=":not("+e+")"),t.length===1?v.find.matchesSelector(t[0],e)?[t[0]]:[]:v.find.matches(e,t)},dir:function(e,n,r){var i=[],s=e[n];while(s&&s.nodeType!==9&&(r===t||s.nodeType!==1||!v(s).is(r)))s.nodeType===1&&i.push(s),s=s[n];return i},sibling:function(e,t){var n=[];for(;e;e=e.nextSibling)e.nodeType===1&&e!==t&&n.push(e);return n}});var ct="abbr|article|aside|audio|bdi|canvas|data|datalist|details|figcaption|figure|footer|header|hgroup|mark|meter|nav|output|progress|section|summary|time|video",ht=/ jQuery\d+="(?:null|\d+)"/g,pt=/^\s+/,dt=/<(?!area|br|col|embed|hr|img|input|link|meta|param)(([\w:]+)[^>]*)\/>/gi,vt=/<([\w:]+)/,mt=/<tbody/i,gt=/<|&#?\w+;/,yt=/<(?:script|style|link)/i,bt=/<(?:script|object|embed|option|style)/i,wt=new RegExp("<(?:"+ct+")[\\s/>]","i"),Et=/^(?:checkbox|radio)$/,St=/checked\s*(?:[^=]|=\s*.checked.)/i,xt=/\/(java|ecma)script/i,Tt=/^\s*<!(?:\[CDATA\[|\-\-)|[\]\-]{2}>\s*$/g,Nt={option:[1,"<select multiple='multiple'>","</select>"],legend:[1,"<fieldset>","</fieldset>"],thead:[1,"<table>","</table>"],tr:[2,"<table><tbody>","</tbody></table>"],td:[3,"<table><tbody><tr>","</tr></tbody></table>"],col:[2,"<table><tbody></tbody><colgroup>","</colgroup></table>"],area:[1,"<map>","</map>"],_default:[0,"",""]},Ct=lt(i),kt=Ct.appendChild(i.createElement("div"));Nt.optgroup=Nt.option,Nt.tbody=Nt.tfoot=Nt.colgroup=Nt.caption=Nt.thead,Nt.th=Nt.td,v.support.htmlSerialize||(Nt._default=[1,"X<div>","</div>"]),v.fn.extend({text:function(e){return v.access(this,function(e){return e===t?v.text(this):this.empty().append((this[0]&&this[0].ownerDocument||i).createTextNode(e))},null,e,arguments.length)},wrapAll:function(e){if(v.isFunction(e))return this.each(function(t){v(this).wrapAll(e.call(this,t))});if(this[0]){var t=v(e,this[0].ownerDocument).eq(0).clone(!0);this[0].parentNode&&t.insertBefore(this[0]),t.map(function(){var e=this;while(e.firstChild&&e.firstChild.nodeType===1)e=e.firstChild;return e}).append(this)}return this},wrapInner:function(e){return v.isFunction(e)?this.each(function(t){v(this).wrapInner(e.call(this,t))}):this.each(function(){var t=v(this),n=t.contents();n.length?n.wrapAll(e):t.append(e)})},wrap:function(e){var t=v.isFunction(e);return this.each(function(n){v(this).wrapAll(t?e.call(this,n):e)})},unwrap:function(){return this.parent().each(function(){v.nodeName(this,"body")||v(this).replaceWith(this.childNodes)}).end()},append:function(){return this.domManip(arguments,!0,function(e){(this.nodeType===1||this.nodeType===11)&&this.appendChild(e)})},prepend:function(){return this.domManip(arguments,!0,function(e){(this.nodeType===1||this.nodeType===11)&&this.insertBefore(e,this.firstChild)})},before:function(){if(!ut(this[0]))return this.domManip(arguments,!1,function(e){this.parentNode.insertBefore(e,this)});if(arguments.length){var e=v.clean(arguments);return this.pushStack(v.merge(e,this),"before",this.selector)}},after:function(){if(!ut(this[0]))return this.domManip(arguments,!1,function(e){this.parentNode.insertBefore(e,this.nextSibling)});if(arguments.length){var e=v.clean(arguments);return this.pushStack(v.merge(this,e),"after",this.selector)}},remove:function(e,t){var n,r=0;for(;(n=this[r])!=null;r++)if(!e||v.filter(e,[n]).length)!t&&n.nodeType===1&&(v.cleanData(n.getElementsByTagName("*")),v.cleanData([n])),n.parentNode&&n.parentNode.removeChild(n);return this},empty:function(){var e,t=0;for(;(e=this[t])!=null;t++){e.nodeType===1&&v.cleanData(e.getElementsByTagName("*"));while(e.firstChild)e.removeChild(e.firstChild)}return this},clone:function(e,t){return e=e==null?!1:e,t=t==null?e:t,this.map(function(){return v.clone(this,e,t)})},html:function(e){return v.access(this,function(e){var n=this[0]||{},r=0,i=this.length;if(e===t)return n.nodeType===1?n.innerHTML.replace(ht,""):t;if(typeof e=="string"&&!yt.test(e)&&(v.support.htmlSerialize||!wt.test(e))&&(v.support.leadingWhitespace||!pt.test(e))&&!Nt[(vt.exec(e)||["",""])[1].toLowerCase()]){e=e.replace(dt,"<$1></$2>");try{for(;r<i;r++)n=this[r]||{},n.nodeType===1&&(v.cleanData(n.getElementsByTagName("*")),n.innerHTML=e);n=0}catch(s){}}n&&this.empty().append(e)},null,e,arguments.length)},replaceWith:function(e){return ut(this[0])?this.length?this.pushStack(v(v.isFunction(e)?e():e),"replaceWith",e):this:v.isFunction(e)?this.each(function(t){var n=v(this),r=n.html();n.replaceWith(e.call(this,t,r))}):(typeof e!="string"&&(e=v(e).detach()),this.each(function(){var t=this.nextSibling,n=this.parentNode;v(this).remove(),t?v(t).before(e):v(n).append(e)}))},detach:function(e){return this.remove(e,!0)},domManip:function(e,n,r){e=[].concat.apply([],e);var i,s,o,u,a=0,f=e[0],l=[],c=this.length;if(!v.support.checkClone&&c>1&&typeof f=="string"&&St.test(f))return this.each(function(){v(this).domManip(e,n,r)});if(v.isFunction(f))return this.each(function(i){var s=v(this);e[0]=f.call(this,i,n?s.html():t),s.domManip(e,n,r)});if(this[0]){i=v.buildFragment(e,this,l),o=i.fragment,s=o.firstChild,o.childNodes.length===1&&(o=s);if(s){n=n&&v.nodeName(s,"tr");for(u=i.cacheable||c-1;a<c;a++)r.call(n&&v.nodeName(this[a],"table")?Lt(this[a],"tbody"):this[a],a===u?o:v.clone(o,!0,!0))}o=s=null,l.length&&v.each(l,function(e,t){t.src?v.ajax?v.ajax({url:t.src,type:"GET",dataType:"script",async:!1,global:!1,"throws":!0}):v.error("no ajax"):v.globalEval((t.text||t.textContent||t.innerHTML||"").replace(Tt,"")),t.parentNode&&t.parentNode.removeChild(t)})}return this}}),v.buildFragment=function(e,n,r){var s,o,u,a=e[0];return n=n||i,n=!n.nodeType&&n[0]||n,n=n.ownerDocument||n,e.length===1&&typeof a=="string"&&a.length<512&&n===i&&a.charAt(0)==="<"&&!bt.test(a)&&(v.support.checkClone||!St.test(a))&&(v.support.html5Clone||!wt.test(a))&&(o=!0,s=v.fragments[a],u=s!==t),s||(s=n.createDocumentFragment(),v.clean(e,n,s,r),o&&(v.fragments[a]=u&&s)),{fragment:s,cacheable:o}},v.fragments={},v.each({appendTo:"append",prependTo:"prepend",insertBefore:"before",insertAfter:"after",replaceAll:"replaceWith"},function(e,t){v.fn[e]=function(n){var r,i=0,s=[],o=v(n),u=o.length,a=this.length===1&&this[0].parentNode;if((a==null||a&&a.nodeType===11&&a.childNodes.length===1)&&u===1)return o[t](this[0]),this;for(;i<u;i++)r=(i>0?this.clone(!0):this).get(),v(o[i])[t](r),s=s.concat(r);return this.pushStack(s,e,o.selector)}}),v.extend({clone:function(e,t,n){var r,i,s,o;v.support.html5Clone||v.isXMLDoc(e)||!wt.test("<"+e.nodeName+">")?o=e.cloneNode(!0):(kt.innerHTML=e.outerHTML,kt.removeChild(o=kt.firstChild));if((!v.support.noCloneEvent||!v.support.noCloneChecked)&&(e.nodeType===1||e.nodeType===11)&&!v.isXMLDoc(e)){Ot(e,o),r=Mt(e),i=Mt(o);for(s=0;r[s];++s)i[s]&&Ot(r[s],i[s])}if(t){At(e,o);if(n){r=Mt(e),i=Mt(o);for(s=0;r[s];++s)At(r[s],i[s])}}return r=i=null,o},clean:function(e,t,n,r){var s,o,u,a,f,l,c,h,p,d,m,g,y=t===i&&Ct,b=[];if(!t||typeof t.createDocumentFragment=="undefined")t=i;for(s=0;(u=e[s])!=null;s++){typeof u=="number"&&(u+="");if(!u)continue;if(typeof u=="string")if(!gt.test(u))u=t.createTextNode(u);else{y=y||lt(t),c=t.createElement("div"),y.appendChild(c),u=u.replace(dt,"<$1></$2>"),a=(vt.exec(u)||["",""])[1].toLowerCase(),f=Nt[a]||Nt._default,l=f[0],c.innerHTML=f[1]+u+f[2];while(l--)c=c.lastChild;if(!v.support.tbody){h=mt.test(u),p=a==="table"&&!h?c.firstChild&&c.firstChild.childNodes:f[1]==="<table>"&&!h?c.childNodes:[];for(o=p.length-1;o>=0;--o)v.nodeName(p[o],"tbody")&&!p[o].childNodes.length&&p[o].parentNode.removeChild(p[o])}!v.support.leadingWhitespace&&pt.test(u)&&c.insertBefore(t.createTextNode(pt.exec(u)[0]),c.firstChild),u=c.childNodes,c.parentNode.removeChild(c)}u.nodeType?b.push(u):v.merge(b,u)}c&&(u=c=y=null);if(!v.support.appendChecked)for(s=0;(u=b[s])!=null;s++)v.nodeName(u,"input")?_t(u):typeof u.getElementsByTagName!="undefined"&&v.grep(u.getElementsByTagName("input"),_t);if(n){m=function(e){if(!e.type||xt.test(e.type))return r?r.push(e.parentNode?e.parentNode.removeChild(e):e):n.appendChild(e)};for(s=0;(u=b[s])!=null;s++)if(!v.nodeName(u,"script")||!m(u))n.appendChild(u),typeof u.getElementsByTagName!="undefined"&&(g=v.grep(v.merge([],u.getElementsByTagName("script")),m),b.splice.apply(b,[s+1,0].concat(g)),s+=g.length)}return b},cleanData:function(e,t){var n,r,i,s,o=0,u=v.expando,a=v.cache,f=v.support.deleteExpando,l=v.event.special;for(;(i=e[o])!=null;o++)if(t||v.acceptData(i)){r=i[u],n=r&&a[r];if(n){if(n.events)for(s in n.events)l[s]?v.event.remove(i,s):v.removeEvent(i,s,n.handle);a[r]&&(delete a[r],f?delete i[u]:i.removeAttribute?i.removeAttribute(u):i[u]=null,v.deletedIds.push(r))}}}}),function(){var e,t;v.uaMatch=function(e){e=e.toLowerCase();var t=/(chrome)[ \/]([\w.]+)/.exec(e)||/(webkit)[ \/]([\w.]+)/.exec(e)||/(opera)(?:.*version|)[ \/]([\w.]+)/.exec(e)||/(msie) ([\w.]+)/.exec(e)||e.indexOf("compatible")<0&&/(mozilla)(?:.*? rv:([\w.]+)|)/.exec(e)||[];return{browser:t[1]||"",version:t[2]||"0"}},e=v.uaMatch(o.userAgent),t={},e.browser&&(t[e.browser]=!0,t.version=e.version),t.chrome?t.webkit=!0:t.webkit&&(t.safari=!0),v.browser=t,v.sub=function(){function e(t,n){return new e.fn.init(t,n)}v.extend(!0,e,this),e.superclass=this,e.fn=e.prototype=this(),e.fn.constructor=e,e.sub=this.sub,e.fn.init=function(r,i){return i&&i instanceof v&&!(i instanceof e)&&(i=e(i)),v.fn.init.call(this,r,i,t)},e.fn.init.prototype=e.fn;var t=e(i);return e}}();var Dt,Pt,Ht,Bt=/alpha\([^)]*\)/i,jt=/opacity=([^)]*)/,Ft=/^(top|right|bottom|left)$/,It=/^(none|table(?!-c[ea]).+)/,qt=/^margin/,Rt=new RegExp("^("+m+")(.*)$","i"),Ut=new RegExp("^("+m+")(?!px)[a-z%]+$","i"),zt=new RegExp("^([-+])=("+m+")","i"),Wt={BODY:"block"},Xt={position:"absolute",visibility:"hidden",display:"block"},Vt={letterSpacing:0,fontWeight:400},$t=["Top","Right","Bottom","Left"],Jt=["Webkit","O","Moz","ms"],Kt=v.fn.toggle;v.fn.extend({css:function(e,n){return v.access(this,function(e,n,r){return r!==t?v.style(e,n,r):v.css(e,n)},e,n,arguments.length>1)},show:function(){return Yt(this,!0)},hide:function(){return Yt(this)},toggle:function(e,t){var n=typeof e=="boolean";return v.isFunction(e)&&v.isFunction(t)?Kt.apply(this,arguments):this.each(function(){(n?e:Gt(this))?v(this).show():v(this).hide()})}}),v.extend({cssHooks:{opacity:{get:function(e,t){if(t){var n=Dt(e,"opacity");return n===""?"1":n}}}},cssNumber:{fillOpacity:!0,fontWeight:!0,lineHeight:!0,opacity:!0,orphans:!0,widows:!0,zIndex:!0,zoom:!0},cssProps:{"float":v.support.cssFloat?"cssFloat":"styleFloat"},style:function(e,n,r,i){if(!e||e.nodeType===3||e.nodeType===8||!e.style)return;var s,o,u,a=v.camelCase(n),f=e.style;n=v.cssProps[a]||(v.cssProps[a]=Qt(f,a)),u=v.cssHooks[n]||v.cssHooks[a];if(r===t)return u&&"get"in u&&(s=u.get(e,!1,i))!==t?s:f[n];o=typeof r,o==="string"&&(s=zt.exec(r))&&(r=(s[1]+1)*s[2]+parseFloat(v.css(e,n)),o="number");if(r==null||o==="number"&&isNaN(r))return;o==="number"&&!v.cssNumber[a]&&(r+="px");if(!u||!("set"in u)||(r=u.set(e,r,i))!==t)try{f[n]=r}catch(l){}},css:function(e,n,r,i){var s,o,u,a=v.camelCase(n);return n=v.cssProps[a]||(v.cssProps[a]=Qt(e.style,a)),u=v.cssHooks[n]||v.cssHooks[a],u&&"get"in u&&(s=u.get(e,!0,i)),s===t&&(s=Dt(e,n)),s==="normal"&&n in Vt&&(s=Vt[n]),r||i!==t?(o=parseFloat(s),r||v.isNumeric(o)?o||0:s):s},swap:function(e,t,n){var r,i,s={};for(i in t)s[i]=e.style[i],e.style[i]=t[i];r=n.call(e);for(i in t)e.style[i]=s[i];return r}}),e.getComputedStyle?Dt=function(t,n){var r,i,s,o,u=e.getComputedStyle(t,null),a=t.style;return u&&(r=u.getPropertyValue(n)||u[n],r===""&&!v.contains(t.ownerDocument,t)&&(r=v.style(t,n)),Ut.test(r)&&qt.test(n)&&(i=a.width,s=a.minWidth,o=a.maxWidth,a.minWidth=a.maxWidth=a.width=r,r=u.width,a.width=i,a.minWidth=s,a.maxWidth=o)),r}:i.documentElement.currentStyle&&(Dt=function(e,t){var n,r,i=e.currentStyle&&e.currentStyle[t],s=e.style;return i==null&&s&&s[t]&&(i=s[t]),Ut.test(i)&&!Ft.test(t)&&(n=s.left,r=e.runtimeStyle&&e.runtimeStyle.left,r&&(e.runtimeStyle.left=e.currentStyle.left),s.left=t==="fontSize"?"1em":i,i=s.pixelLeft+"px",s.left=n,r&&(e.runtimeStyle.left=r)),i===""?"auto":i}),v.each(["height","width"],function(e,t){v.cssHooks[t]={get:function(e,n,r){if(n)return e.offsetWidth===0&&It.test(Dt(e,"display"))?v.swap(e,Xt,function(){return tn(e,t,r)}):tn(e,t,r)},set:function(e,n,r){return Zt(e,n,r?en(e,t,r,v.support.boxSizing&&v.css(e,"boxSizing")==="border-box"):0)}}}),v.support.opacity||(v.cssHooks.opacity={get:function(e,t){return jt.test((t&&e.currentStyle?e.currentStyle.filter:e.style.filter)||"")?.01*parseFloat(RegExp.$1)+"":t?"1":""},set:function(e,t){var n=e.style,r=e.currentStyle,i=v.isNumeric(t)?"alpha(opacity="+t*100+")":"",s=r&&r.filter||n.filter||"";n.zoom=1;if(t>=1&&v.trim(s.replace(Bt,""))===""&&n.removeAttribute){n.removeAttribute("filter");if(r&&!r.filter)return}n.filter=Bt.test(s)?s.replace(Bt,i):s+" "+i}}),v(function(){v.support.reliableMarginRight||(v.cssHooks.marginRight={get:function(e,t){return v.swap(e,{display:"inline-block"},function(){if(t)return Dt(e,"marginRight")})}}),!v.support.pixelPosition&&v.fn.position&&v.each(["top","left"],function(e,t){v.cssHooks[t]={get:function(e,n){if(n){var r=Dt(e,t);return Ut.test(r)?v(e).position()[t]+"px":r}}}})}),v.expr&&v.expr.filters&&(v.expr.filters.hidden=function(e){return e.offsetWidth===0&&e.offsetHeight===0||!v.support.reliableHiddenOffsets&&(e.style&&e.style.display||Dt(e,"display"))==="none"},v.expr.filters.visible=function(e){return!v.expr.filters.hidden(e)}),v.each({margin:"",padding:"",border:"Width"},function(e,t){v.cssHooks[e+t]={expand:function(n){var r,i=typeof n=="string"?n.split(" "):[n],s={};for(r=0;r<4;r++)s[e+$t[r]+t]=i[r]||i[r-2]||i[0];return s}},qt.test(e)||(v.cssHooks[e+t].set=Zt)});var rn=/%20/g,sn=/\[\]$/,on=/\r?\n/g,un=/^(?:color|date|datetime|datetime-local|email|hidden|month|number|password|range|search|tel|text|time|url|week)$/i,an=/^(?:select|textarea)/i;v.fn.extend({serialize:function(){return v.param(this.serializeArray())},serializeArray:function(){return this.map(function(){return this.elements?v.makeArray(this.elements):this}).filter(function(){return this.name&&!this.disabled&&(this.checked||an.test(this.nodeName)||un.test(this.type))}).map(function(e,t){var n=v(this).val();return n==null?null:v.isArray(n)?v.map(n,function(e,n){return{name:t.name,value:e.replace(on,"\r\n")}}):{name:t.name,value:n.replace(on,"\r\n")}}).get()}}),v.param=function(e,n){var r,i=[],s=function(e,t){t=v.isFunction(t)?t():t==null?"":t,i[i.length]=encodeURIComponent(e)+"="+encodeURIComponent(t)};n===t&&(n=v.ajaxSettings&&v.ajaxSettings.traditional);if(v.isArray(e)||e.jquery&&!v.isPlainObject(e))v.each(e,function(){s(this.name,this.value)});else for(r in e)fn(r,e[r],n,s);return i.join("&").replace(rn,"+")};var ln,cn,hn=/#.*$/,pn=/^(.*?):[ \t]*([^\r\n]*)\r?$/mg,dn=/^(?:about|app|app\-storage|.+\-extension|file|res|widget):$/,vn=/^(?:GET|HEAD)$/,mn=/^\/\//,gn=/\?/,yn=/<script\b[^<]*(?:(?!<\/script>)<[^<]*)*<\/script>/gi,bn=/([?&])_=[^&]*/,wn=/^([\w\+\.\-]+:)(?:\/\/([^\/?#:]*)(?::(\d+)|)|)/,En=v.fn.load,Sn={},xn={},Tn=["*/"]+["*"];try{cn=s.href}catch(Nn){cn=i.createElement("a"),cn.href="",cn=cn.href}ln=wn.exec(cn.toLowerCase())||[],v.fn.load=function(e,n,r){if(typeof e!="string"&&En)return En.apply(this,arguments);if(!this.length)return this;var i,s,o,u=this,a=e.indexOf(" ");return a>=0&&(i=e.slice(a,e.length),e=e.slice(0,a)),v.isFunction(n)?(r=n,n=t):n&&typeof n=="object"&&(s="POST"),v.ajax({url:e,type:s,dataType:"html",data:n,complete:function(e,t){r&&u.each(r,o||[e.responseText,t,e])}}).done(function(e){o=arguments,u.html(i?v("<div>").append(e.replace(yn,"")).find(i):e)}),this},v.each("ajaxStart ajaxStop ajaxComplete ajaxError ajaxSuccess ajaxSend".split(" "),function(e,t){v.fn[t]=function(e){return this.on(t,e)}}),v.each(["get","post"],function(e,n){v[n]=function(e,r,i,s){return v.isFunction(r)&&(s=s||i,i=r,r=t),v.ajax({type:n,url:e,data:r,success:i,dataType:s})}}),v.extend({getScript:function(e,n){return v.get(e,t,n,"script")},getJSON:function(e,t,n){return v.get(e,t,n,"json")},ajaxSetup:function(e,t){return t?Ln(e,v.ajaxSettings):(t=e,e=v.ajaxSettings),Ln(e,t),e},ajaxSettings:{url:cn,isLocal:dn.test(ln[1]),global:!0,type:"GET",contentType:"application/x-www-form-urlencoded; charset=UTF-8",processData:!0,async:!0,accepts:{xml:"application/xml, text/xml",html:"text/html",text:"text/plain",json:"application/json, text/javascript","*":Tn},contents:{xml:/xml/,html:/html/,json:/json/},responseFields:{xml:"responseXML",text:"responseText"},converters:{"* text":e.String,"text html":!0,"text json":v.parseJSON,"text xml":v.parseXML},flatOptions:{context:!0,url:!0}},ajaxPrefilter:Cn(Sn),ajaxTransport:Cn(xn),ajax:function(e,n){function T(e,n,s,a){var l,y,b,w,S,T=n;if(E===2)return;E=2,u&&clearTimeout(u),o=t,i=a||"",x.readyState=e>0?4:0,s&&(w=An(c,x,s));if(e>=200&&e<300||e===304)c.ifModified&&(S=x.getResponseHeader("Last-Modified"),S&&(v.lastModified[r]=S),S=x.getResponseHeader("Etag"),S&&(v.etag[r]=S)),e===304?(T="notmodified",l=!0):(l=On(c,w),T=l.state,y=l.data,b=l.error,l=!b);else{b=T;if(!T||e)T="error",e<0&&(e=0)}x.status=e,x.statusText=(n||T)+"",l?d.resolveWith(h,[y,T,x]):d.rejectWith(h,[x,T,b]),x.statusCode(g),g=t,f&&p.trigger("ajax"+(l?"Success":"Error"),[x,c,l?y:b]),m.fireWith(h,[x,T]),f&&(p.trigger("ajaxComplete",[x,c]),--v.active||v.event.trigger("ajaxStop"))}typeof e=="object"&&(n=e,e=t),n=n||{};var r,i,s,o,u,a,f,l,c=v.ajaxSetup({},n),h=c.context||c,p=h!==c&&(h.nodeType||h instanceof v)?v(h):v.event,d=v.Deferred(),m=v.Callbacks("once memory"),g=c.statusCode||{},b={},w={},E=0,S="canceled",x={readyState:0,setRequestHeader:function(e,t){if(!E){var n=e.toLowerCase();e=w[n]=w[n]||e,b[e]=t}return this},getAllResponseHeaders:function(){return E===2?i:null},getResponseHeader:function(e){var n;if(E===2){if(!s){s={};while(n=pn.exec(i))s[n[1].toLowerCase()]=n[2]}n=s[e.toLowerCase()]}return n===t?null:n},overrideMimeType:function(e){return E||(c.mimeType=e),this},abort:function(e){return e=e||S,o&&o.abort(e),T(0,e),this}};d.promise(x),x.success=x.done,x.error=x.fail,x.complete=m.add,x.statusCode=function(e){if(e){var t;if(E<2)for(t in e)g[t]=[g[t],e[t]];else t=e[x.status],x.always(t)}return this},c.url=((e||c.url)+"").replace(hn,"").replace(mn,ln[1]+"//"),c.dataTypes=v.trim(c.dataType||"*").toLowerCase().split(y),c.crossDomain==null&&(a=wn.exec(c.url.toLowerCase()),c.crossDomain=!(!a||a[1]===ln[1]&&a[2]===ln[2]&&(a[3]||(a[1]==="http:"?80:443))==(ln[3]||(ln[1]==="http:"?80:443)))),c.data&&c.processData&&typeof c.data!="string"&&(c.data=v.param(c.data,c.traditional)),kn(Sn,c,n,x);if(E===2)return x;f=c.global,c.type=c.type.toUpperCase(),c.hasContent=!vn.test(c.type),f&&v.active++===0&&v.event.trigger("ajaxStart");if(!c.hasContent){c.data&&(c.url+=(gn.test(c.url)?"&":"?")+c.data,delete c.data),r=c.url;if(c.cache===!1){var N=v.now(),C=c.url.replace(bn,"$1_="+N);c.url=C+(C===c.url?(gn.test(c.url)?"&":"?")+"_="+N:"")}}(c.data&&c.hasContent&&c.contentType!==!1||n.contentType)&&x.setRequestHeader("Content-Type",c.contentType),c.ifModified&&(r=r||c.url,v.lastModified[r]&&x.setRequestHeader("If-Modified-Since",v.lastModified[r]),v.etag[r]&&x.setRequestHeader("If-None-Match",v.etag[r])),x.setRequestHeader("Accept",c.dataTypes[0]&&c.accepts[c.dataTypes[0]]?c.accepts[c.dataTypes[0]]+(c.dataTypes[0]!=="*"?", "+Tn+"; q=0.01":""):c.accepts["*"]);for(l in c.headers)x.setRequestHeader(l,c.headers[l]);if(!c.beforeSend||c.beforeSend.call(h,x,c)!==!1&&E!==2){S="abort";for(l in{success:1,error:1,complete:1})x[l](c[l]);o=kn(xn,c,n,x);if(!o)T(-1,"No Transport");else{x.readyState=1,f&&p.trigger("ajaxSend",[x,c]),c.async&&c.timeout>0&&(u=setTimeout(function(){x.abort("timeout")},c.timeout));try{E=1,o.send(b,T)}catch(k){if(!(E<2))throw k;T(-1,k)}}return x}return x.abort()},active:0,lastModified:{},etag:{}});var Mn=[],_n=/\?/,Dn=/(=)\?(?=&|$)|\?\?/,Pn=v.now();v.ajaxSetup({jsonp:"callback",jsonpCallback:function(){var e=Mn.pop()||v.expando+"_"+Pn++;return this[e]=!0,e}}),v.ajaxPrefilter("json jsonp",function(n,r,i){var s,o,u,a=n.data,f=n.url,l=n.jsonp!==!1,c=l&&Dn.test(f),h=l&&!c&&typeof a=="string"&&!(n.contentType||"").indexOf("application/x-www-form-urlencoded")&&Dn.test(a);if(n.dataTypes[0]==="jsonp"||c||h)return s=n.jsonpCallback=v.isFunction(n.jsonpCallback)?n.jsonpCallback():n.jsonpCallback,o=e[s],c?n.url=f.replace(Dn,"$1"+s):h?n.data=a.replace(Dn,"$1"+s):l&&(n.url+=(_n.test(f)?"&":"?")+n.jsonp+"="+s),n.converters["script json"]=function(){return u||v.error(s+" was not called"),u[0]},n.dataTypes[0]="json",e[s]=function(){u=arguments},i.always(function(){e[s]=o,n[s]&&(n.jsonpCallback=r.jsonpCallback,Mn.push(s)),u&&v.isFunction(o)&&o(u[0]),u=o=t}),"script"}),v.ajaxSetup({accepts:{script:"text/javascript, application/javascript, application/ecmascript, application/x-ecmascript"},contents:{script:/javascript|ecmascript/},converters:{"text script":function(e){return v.globalEval(e),e}}}),v.ajaxPrefilter("script",function(e){e.cache===t&&(e.cache=!1),e.crossDomain&&(e.type="GET",e.global=!1)}),v.ajaxTransport("script",function(e){if(e.crossDomain){var n,r=i.head||i.getElementsByTagName("head")[0]||i.documentElement;return{send:function(s,o){n=i.createElement("script"),n.async="async",e.scriptCharset&&(n.charset=e.scriptCharset),n.src=e.url,n.onload=n.onreadystatechange=function(e,i){if(i||!n.readyState||/loaded|complete/.test(n.readyState))n.onload=n.onreadystatechange=null,r&&n.parentNode&&r.removeChild(n),n=t,i||o(200,"success")},r.insertBefore(n,r.firstChild)},abort:function(){n&&n.onload(0,1)}}}});var Hn,Bn=e.ActiveXObject?function(){for(var e in Hn)Hn[e](0,1)}:!1,jn=0;v.ajaxSettings.xhr=e.ActiveXObject?function(){return!this.isLocal&&Fn()||In()}:Fn,function(e){v.extend(v.support,{ajax:!!e,cors:!!e&&"withCredentials"in e})}(v.ajaxSettings.xhr()),v.support.ajax&&v.ajaxTransport(function(n){if(!n.crossDomain||v.support.cors){var r;return{send:function(i,s){var o,u,a=n.xhr();n.username?a.open(n.type,n.url,n.async,n.username,n.password):a.open(n.type,n.url,n.async);if(n.xhrFields)for(u in n.xhrFields)a[u]=n.xhrFields[u];n.mimeType&&a.overrideMimeType&&a.overrideMimeType(n.mimeType),!n.crossDomain&&!i["X-Requested-With"]&&(i["X-Requested-With"]="XMLHttpRequest");try{for(u in i)a.setRequestHeader(u,i[u])}catch(f){}a.send(n.hasContent&&n.data||null),r=function(e,i){var u,f,l,c,h;try{if(r&&(i||a.readyState===4)){r=t,o&&(a.onreadystatechange=v.noop,Bn&&delete Hn[o]);if(i)a.readyState!==4&&a.abort();else{u=a.status,l=a.getAllResponseHeaders(),c={},h=a.responseXML,h&&h.documentElement&&(c.xml=h);try{c.text=a.responseText}catch(p){}try{f=a.statusText}catch(p){f=""}!u&&n.isLocal&&!n.crossDomain?u=c.text?200:404:u===1223&&(u=204)}}}catch(d){i||s(-1,d)}c&&s(u,f,c,l)},n.async?a.readyState===4?setTimeout(r,0):(o=++jn,Bn&&(Hn||(Hn={},v(e).unload(Bn)),Hn[o]=r),a.onreadystatechange=r):r()},abort:function(){r&&r(0,1)}}}});var qn,Rn,Un=/^(?:toggle|show|hide)$/,zn=new RegExp("^(?:([-+])=|)("+m+")([a-z%]*)$","i"),Wn=/queueHooks$/,Xn=[Gn],Vn={"*":[function(e,t){var n,r,i=this.createTween(e,t),s=zn.exec(t),o=i.cur(),u=+o||0,a=1,f=20;if(s){n=+s[2],r=s[3]||(v.cssNumber[e]?"":"px");if(r!=="px"&&u){u=v.css(i.elem,e,!0)||n||1;do a=a||".5",u/=a,v.style(i.elem,e,u+r);while(a!==(a=i.cur()/o)&&a!==1&&--f)}i.unit=r,i.start=u,i.end=s[1]?u+(s[1]+1)*n:n}return i}]};v.Animation=v.extend(Kn,{tweener:function(e,t){v.isFunction(e)?(t=e,e=["*"]):e=e.split(" ");var n,r=0,i=e.length;for(;r<i;r++)n=e[r],Vn[n]=Vn[n]||[],Vn[n].unshift(t)},prefilter:function(e,t){t?Xn.unshift(e):Xn.push(e)}}),v.Tween=Yn,Yn.prototype={constructor:Yn,init:function(e,t,n,r,i,s){this.elem=e,this.prop=n,this.easing=i||"swing",this.options=t,this.start=this.now=this.cur(),this.end=r,this.unit=s||(v.cssNumber[n]?"":"px")},cur:function(){var e=Yn.propHooks[this.prop];return e&&e.get?e.get(this):Yn.propHooks._default.get(this)},run:function(e){var t,n=Yn.propHooks[this.prop];return this.options.duration?this.pos=t=v.easing[this.easing](e,this.options.duration*e,0,1,this.options.duration):this.pos=t=e,this.now=(this.end-this.start)*t+this.start,this.options.step&&this.options.step.call(this.elem,this.now,this),n&&n.set?n.set(this):Yn.propHooks._default.set(this),this}},Yn.prototype.init.prototype=Yn.prototype,Yn.propHooks={_default:{get:function(e){var t;return e.elem[e.prop]==null||!!e.elem.style&&e.elem.style[e.prop]!=null?(t=v.css(e.elem,e.prop,!1,""),!t||t==="auto"?0:t):e.elem[e.prop]},set:function(e){v.fx.step[e.prop]?v.fx.step[e.prop](e):e.elem.style&&(e.elem.style[v.cssProps[e.prop]]!=null||v.cssHooks[e.prop])?v.style(e.elem,e.prop,e.now+e.unit):e.elem[e.prop]=e.now}}},Yn.propHooks.scrollTop=Yn.propHooks.scrollLeft={set:function(e){e.elem.nodeType&&e.elem.parentNode&&(e.elem[e.prop]=e.now)}},v.each(["toggle","show","hide"],function(e,t){var n=v.fn[t];v.fn[t]=function(r,i,s){return r==null||typeof r=="boolean"||!e&&v.isFunction(r)&&v.isFunction(i)?n.apply(this,arguments):this.animate(Zn(t,!0),r,i,s)}}),v.fn.extend({fadeTo:function(e,t,n,r){return this.filter(Gt).css("opacity",0).show().end().animate({opacity:t},e,n,r)},animate:function(e,t,n,r){var i=v.isEmptyObject(e),s=v.speed(t,n,r),o=function(){var t=Kn(this,v.extend({},e),s);i&&t.stop(!0)};return i||s.queue===!1?this.each(o):this.queue(s.queue,o)},stop:function(e,n,r){var i=function(e){var t=e.stop;delete e.stop,t(r)};return typeof e!="string"&&(r=n,n=e,e=t),n&&e!==!1&&this.queue(e||"fx",[]),this.each(function(){var t=!0,n=e!=null&&e+"queueHooks",s=v.timers,o=v._data(this);if(n)o[n]&&o[n].stop&&i(o[n]);else for(n in o)o[n]&&o[n].stop&&Wn.test(n)&&i(o[n]);for(n=s.length;n--;)s[n].elem===this&&(e==null||s[n].queue===e)&&(s[n].anim.stop(r),t=!1,s.splice(n,1));(t||!r)&&v.dequeue(this,e)})}}),v.each({slideDown:Zn("show"),slideUp:Zn("hide"),slideToggle:Zn("toggle"),fadeIn:{opacity:"show"},fadeOut:{opacity:"hide"},fadeToggle:{opacity:"toggle"}},function(e,t){v.fn[e]=function(e,n,r){return this.animate(t,e,n,r)}}),v.speed=function(e,t,n){var r=e&&typeof e=="object"?v.extend({},e):{complete:n||!n&&t||v.isFunction(e)&&e,duration:e,easing:n&&t||t&&!v.isFunction(t)&&t};r.duration=v.fx.off?0:typeof r.duration=="number"?r.duration:r.duration in v.fx.speeds?v.fx.speeds[r.duration]:v.fx.speeds._default;if(r.queue==null||r.queue===!0)r.queue="fx";return r.old=r.complete,r.complete=function(){v.isFunction(r.old)&&r.old.call(this),r.queue&&v.dequeue(this,r.queue)},r},v.easing={linear:function(e){return e},swing:function(e){return.5-Math.cos(e*Math.PI)/2}},v.timers=[],v.fx=Yn.prototype.init,v.fx.tick=function(){var e,n=v.timers,r=0;qn=v.now();for(;r<n.length;r++)e=n[r],!e()&&n[r]===e&&n.splice(r--,1);n.length||v.fx.stop(),qn=t},v.fx.timer=function(e){e()&&v.timers.push(e)&&!Rn&&(Rn=setInterval(v.fx.tick,v.fx.interval))},v.fx.interval=13,v.fx.stop=function(){clearInterval(Rn),Rn=null},v.fx.speeds={slow:600,fast:200,_default:400},v.fx.step={},v.expr&&v.expr.filters&&(v.expr.filters.animated=function(e){return v.grep(v.timers,function(t){return e===t.elem}).length});var er=/^(?:body|html)$/i;v.fn.offset=function(e){if(arguments.length)return e===t?this:this.each(function(t){v.offset.setOffset(this,e,t)});var n,r,i,s,o,u,a,f={top:0,left:0},l=this[0],c=l&&l.ownerDocument;if(!c)return;return(r=c.body)===l?v.offset.bodyOffset(l):(n=c.documentElement,v.contains(n,l)?(typeof l.getBoundingClientRect!="undefined"&&(f=l.getBoundingClientRect()),i=tr(c),s=n.clientTop||r.clientTop||0,o=n.clientLeft||r.clientLeft||0,u=i.pageYOffset||n.scrollTop,a=i.pageXOffset||n.scrollLeft,{top:f.top+u-s,left:f.left+a-o}):f)},v.offset={bodyOffset:function(e){var t=e.offsetTop,n=e.offsetLeft;return v.support.doesNotIncludeMarginInBodyOffset&&(t+=parseFloat(v.css(e,"marginTop"))||0,n+=parseFloat(v.css(e,"marginLeft"))||0),{top:t,left:n}},setOffset:function(e,t,n){var r=v.css(e,"position");r==="static"&&(e.style.position="relative");var i=v(e),s=i.offset(),o=v.css(e,"top"),u=v.css(e,"left"),a=(r==="absolute"||r==="fixed")&&v.inArray("auto",[o,u])>-1,f={},l={},c,h;a?(l=i.position(),c=l.top,h=l.left):(c=parseFloat(o)||0,h=parseFloat(u)||0),v.isFunction(t)&&(t=t.call(e,n,s)),t.top!=null&&(f.top=t.top-s.top+c),t.left!=null&&(f.left=t.left-s.left+h),"using"in t?t.using.call(e,f):i.css(f)}},v.fn.extend({position:function(){if(!this[0])return;var e=this[0],t=this.offsetParent(),n=this.offset(),r=er.test(t[0].nodeName)?{top:0,left:0}:t.offset();return n.top-=parseFloat(v.css(e,"marginTop"))||0,n.left-=parseFloat(v.css(e,"marginLeft"))||0,r.top+=parseFloat(v.css(t[0],"borderTopWidth"))||0,r.left+=parseFloat(v.css(t[0],"borderLeftWidth"))||0,{top:n.top-r.top,left:n.left-r.left}},offsetParent:function(){return this.map(function(){var e=this.offsetParent||i.body;while(e&&!er.test(e.nodeName)&&v.css(e,"position")==="static")e=e.offsetParent;return e||i.body})}}),v.each({scrollLeft:"pageXOffset",scrollTop:"pageYOffset"},function(e,n){var r=/Y/.test(n);v.fn[e]=function(i){return v.access(this,function(e,i,s){var o=tr(e);if(s===t)return o?n in o?o[n]:o.document.documentElement[i]:e[i];o?o.scrollTo(r?v(o).scrollLeft():s,r?s:v(o).scrollTop()):e[i]=s},e,i,arguments.length,null)}}),v.each({Height:"height",Width:"width"},function(e,n){v.each({padding:"inner"+e,content:n,"":"outer"+e},function(r,i){v.fn[i]=function(i,s){var o=arguments.length&&(r||typeof i!="boolean"),u=r||(i===!0||s===!0?"margin":"border");return v.access(this,function(n,r,i){var s;return v.isWindow(n)?n.document.documentElement["client"+e]:n.nodeType===9?(s=n.documentElement,Math.max(n.body["scroll"+e],s["scroll"+e],n.body["offset"+e],s["offset"+e],s["client"+e])):i===t?v.css(n,r,i,u):v.style(n,r,i,u)},n,o?i:t,o,null)}})}),e.jQuery=e.$=v,typeof define=="function"&&define.amd&&define.amd.jQuery&&define("jquery",[],function(){return v})})(window);
//]]>
</script>
<script id="jqueryArea" type="text/javascript">
//<![CDATA[
/*
jQuery.encoding.digests.sha1.js

SHA-1 digest and associated utility functions

Copyright (c) UnaMesa Association 2009

Dual licensed under the MIT and GPL licenses:
  http://www.opensource.org/licenses/mit-license.php
  http://www.gnu.org/licenses/gpl.html
*/

(function($) {

if(!$.encoding)
	$.encoding = {};
	$.extend($.encoding,{
		strToBe32s: function(str) {
			// Convert a string to an array of big-endian 32-bit words
			var be=[];
			var len=Math.floor(str.length/4);
			var i, j;
			for(i=0, j=0; i<len; i++, j+=4) {
				be[i]=((str.charCodeAt(j)&0xff) << 24)|((str.charCodeAt(j+1)&0xff) << 16)|((str.charCodeAt(j+2)&0xff) << 8)|(str.charCodeAt(j+3)&0xff);
			}
			while(j<str.length) {
				be[j>>2] |= (str.charCodeAt(j)&0xff)<<(24-(j*8)%32);
				j++;
			}
			return be;
		},
		be32sToStr: function(be) {
			// Convert an array of big-endian 32-bit words to a string
			var str='';
			for(var i=0;i<be.length*32;i+=8) {
				str += String.fromCharCode((be[i>>5]>>>(24-i%32)) & 0xff);
			}
			return str;
		},
		be32sToHex: function(be) {
			// Convert an array of big-endian 32-bit words to a hex string
			var hex='0123456789ABCDEF';
			var str='';
			for(var i=0;i<be.length*4;i++) {
				str += hex.charAt((be[i>>2]>>((3-i%4)*8+4))&0xF) + hex.charAt((be[i>>2]>>((3-i%4)*8))&0xF);
			}
			return str;
		}
	});
})(jQuery);


(function($) {

if(!$.encoding.digests)
	$.encoding.digests = {};
	$.extend($.encoding.digests,{
		hexSha1Str: function(str) {
			// Return, in hex, the SHA-1 hash of a string
			return $.encoding.be32sToHex($.encoding.digests.sha1Str(str));
		},
		sha1Str: function(str) {
			// Return the SHA-1 hash of a string
			return sha1($.encoding.strToBe32s(str),str.length);
		},
		sha1: function(x,blen) {
			// Calculate the SHA-1 hash of an array of blen bytes of big-endian 32-bit words
			return sha1($.encoding.strToBe32s(str),str.length);
		}
	});

	// Private functions.
	function sha1(x,blen) {
		// Calculate the SHA-1 hash of an array of blen bytes of big-endian 32-bit words
		function add32(a,b) {
			// Add 32-bit integers, wrapping at 32 bits
			// Uses 16-bit operations internally to work around bugs in some JavaScript interpreters.
			var lsw=(a&0xFFFF)+(b&0xFFFF);
			var msw=(a>>16)+(b>>16)+(lsw>>16);
			return (msw<<16)|(lsw&0xFFFF);
		}
		function AA(a,b,c,d,e) {
			// Cryptographic round helper function. Add five 32-bit integers, wrapping at 32 bits, second parameter is rotated left 5 bits before the addition
			// Uses 16-bit operations internally to work around bugs in some JavaScript interpreters.
			b=(b>>>27)|(b<<5);
			var lsw=(a&0xFFFF)+(b&0xFFFF)+(c&0xFFFF)+(d&0xFFFF)+(e&0xFFFF);
			var msw=(a>>16)+(b>>16)+(c>>16)+(d>>16)+(e>>16)+(lsw>>16);
			return (msw<<16)|(lsw&0xFFFF);
		}
		function RR(w,j) {
			// Cryptographic round helper function.
			var n=w[j-3]^w[j-8]^w[j-14]^w[j-16];
			return (n>>>31)|(n<<1);
		}

		var len=blen*8;
		x[len>>5] |= 0x80 << (24-len%32);
		x[((len+64>>9)<<4)+15]=len;
		var w=new Array(80);

		var k1=0x5A827999;
		var k2=0x6ED9EBA1;
		var k3=0x8F1BBCDC;
		var k4=0xCA62C1D6;

		var h0=0x67452301;
		var h1=0xEFCDAB89;
		var h2=0x98BADCFE;
		var h3=0x10325476;
		var h4=0xC3D2E1F0;

		for(var i=0;i<x.length;i+=16) {
			var j=0;
			var t;
			var a=h0;
			var b=h1;
			var c=h2;
			var d=h3;
			var e=h4;
			while(j<16) {
				w[j]=x[i+j];
				t=AA(e,a,d^(b&(c^d)),w[j],k1);
				e=d; d=c; c=(b>>>2)|(b<<30); b=a; a=t; j++;
			}
			while(j<20) {
				w[j]=RR(w,j);
				t=AA(e,a,d^(b&(c^d)),w[j],k1);
				e=d; d=c; c=(b>>>2)|(b<<30); b=a; a=t; j++;
			}
			while(j<40) {
				w[j]=RR(w,j);
				t=AA(e,a,b^c^d,w[j],k2);
				e=d; d=c; c=(b>>>2)|(b<<30); b=a; a=t; j++;
			}
			while(j<60) {
				w[j]=RR(w,j);
				t=AA(e,a,(b&c)|(d&(b|c)),w[j],k3);
				e=d; d=c; c=(b>>>2)|(b<<30); b=a; a=t; j++;
			}
			while(j<80) {
				w[j]=RR(w,j);
				t=AA(e,a,b^c^d,w[j],k4);
				e=d; d=c; c=(b>>>2)|(b<<30); b=a; a=t; j++;
			}
			h0=add32(h0,a);
			h1=add32(h1,b);
			h2=add32(h2,c);
			h3=add32(h3,d);
			h4=add32(h4,e);
		}
		return [h0,h1,h2,h3,h4];
	}
})(jQuery);
/*
jQuery.twStylesheet.js

jQuery plugin to dynamically insert CSS rules into a document

Usage:
  jQuery.twStylesheet applies style definitions
  jQuery.twStylesheet.remove neutralizes style definitions

Copyright (c) UnaMesa Association 2009

Triple licensed under the BSD, MIT and GPL licenses:
  http://www.opensource.org/licenses/bsd-license.php
  http://www.opensource.org/licenses/mit-license.php
  http://www.gnu.org/licenses/gpl.html
*/

(function($) {

var defaultId = "customStyleSheet"; // XXX: rename to dynamicStyleSheet?

// Add or replace a style sheet
// css argument is a string of CSS rule sets
// options.id is an optional name identifying the style sheet
// options.doc is an optional document reference
// N.B.: Uses DOM methods instead of jQuery to ensure cross-browser comaptibility.
$.twStylesheet = function(css, options) {
	options = options || {};
	var id = options.id || defaultId;
	var doc = options.doc || document;
	var el = doc.getElementById(id);
	if(doc.createStyleSheet) { // IE-specific handling
		if(el) {
			el.parentNode.removeChild(el);
		}
		doc.getElementsByTagName("head")[0].insertAdjacentHTML("beforeEnd",
			'&nbsp;<style id="' + id + '" type="text/css">' + css + '</style>'); // fails without &nbsp;
	} else { // modern browsers
		if(el) {
			el.replaceChild(doc.createTextNode(css), el.firstChild);
		} else {
			el = doc.createElement("style");
			el.type = "text/css";
			el.id = id;
			el.appendChild(doc.createTextNode(css));
			doc.getElementsByTagName("head")[0].appendChild(el);
		}
	}
};

// Remove existing style sheet
// options.id is an optional name identifying the style sheet
// options.doc is an optional document reference
$.twStylesheet.remove = function(options) {
	options = options || {};
	var id = options.id || defaultId;
	var doc = options.doc || document;
	var el = doc.getElementById(id);
	if(el) {
		el.parentNode.removeChild(el);
	}
};

})(jQuery);

//]]>
</script>
<script type="text/javascript">
//<![CDATA[
if(useJavaSaver)
	document.write("<applet style='position:absolute;left:-1px' name='TiddlySaver' code='TiddlySaver.class' archive='TiddlySaver.jar' width='1' height='1'></applet>");
//]]>
</script>
<!--POST-SCRIPT-START-->

<!--POST-SCRIPT-END-->
</body>
</html>
